<html>
<head>
	<meta http-equiv="Content-type" content="text/html;charset=UTF-8">
	<style type="text/css">
		table { border-collapse:collapse; border-spacing:0; }
		tr:nth-child(odd) { background-color:#eee; }
		tr.separator { background-color:#000; font-size:2px; }
		tr:hover { background-color:skyblue; }
		td { padding:0.2em 1em; border-width:1px 0; border-style:solid; border-color:#ccc; }
		td:last-child { font-style:italic; }
	</style>
</head>
<body>

<a href="#compiler-output">Compiler output</a>

<table><tr class="separator"><td colspan="100%">&nbsp;</td></td><tr><td>Singulative</td><td>Definite</td><td>Benefactive</td><td>għall-koxxa</td></tr><tr><td>&nbsp;</td><td>&nbsp;</td><td>Comitative</td><td>mal-koxxa</td></tr><tr><td>&nbsp;</td><td>&nbsp;</td><td>Dative</td><td>lill-koxxa</td></tr><tr><td>&nbsp;</td><td>&nbsp;</td><td>Elative</td><td>mill-koxxa</td></tr><tr><td>&nbsp;</td><td>&nbsp;</td><td>Equative</td><td>bħall-koxxa</td></tr><tr><td>&nbsp;</td><td>&nbsp;</td><td>Genitive</td><td>tal-koxxa</td></tr><tr><td>&nbsp;</td><td>&nbsp;</td><td>Inessive</td><td>fil-koxxa</td></tr><tr><td>&nbsp;</td><td>&nbsp;</td><td>Instrumental</td><td>bil-koxxa</td></tr><tr><td>&nbsp;</td><td>&nbsp;</td><td>Lative</td><td>sal-koxxa</td></tr><tr><td>&nbsp;</td><td>&nbsp;</td><td>Nominative</td><td>il-koxxa</td></tr><tr><td>&nbsp;</td><td>Indefinite</td><td>Benefactive</td><td>għal koxxa</td></tr><tr><td>&nbsp;</td><td>&nbsp;</td><td>Comitative</td><td>ma' koxxa</td></tr><tr><td>&nbsp;</td><td>&nbsp;</td><td>Dative</td><td>lil koxxa</td></tr><tr><td>&nbsp;</td><td>&nbsp;</td><td>Elative</td><td>minn koxxa</td></tr><tr><td>&nbsp;</td><td>&nbsp;</td><td>Equative</td><td>bħal koxxa</td></tr><tr><td>&nbsp;</td><td>&nbsp;</td><td>Genitive</td><td>ta' koxxa</td></tr><tr><td>&nbsp;</td><td>&nbsp;</td><td>Inessive</td><td>f'koxxa</td></tr><tr><td>&nbsp;</td><td>&nbsp;</td><td>Instrumental</td><td>b'koxxa</td></tr><tr><td>&nbsp;</td><td>&nbsp;</td><td>Lative</td><td>sa koxxa</td></tr><tr><td>&nbsp;</td><td>&nbsp;</td><td>Nominative</td><td>koxxa</td></tr><tr><td>Dual</td><td>Definite</td><td>Benefactive</td><td>għall-koxxtejn</td></tr><tr><td>&nbsp;</td><td>&nbsp;</td><td>Comitative</td><td>mal-koxxtejn</td></tr><tr><td>&nbsp;</td><td>&nbsp;</td><td>Dative</td><td>lill-koxxtejn</td></tr><tr><td>&nbsp;</td><td>&nbsp;</td><td>Elative</td><td>mill-koxxtejn</td></tr><tr><td>&nbsp;</td><td>&nbsp;</td><td>Equative</td><td>bħall-koxxtejn</td></tr><tr><td>&nbsp;</td><td>&nbsp;</td><td>Genitive</td><td>tal-koxxtejn</td></tr><tr><td>&nbsp;</td><td>&nbsp;</td><td>Inessive</td><td>fil-koxxtejn</td></tr><tr><td>&nbsp;</td><td>&nbsp;</td><td>Instrumental</td><td>bil-koxxtejn</td></tr><tr><td>&nbsp;</td><td>&nbsp;</td><td>Lative</td><td>sal-koxxtejn</td></tr><tr><td>&nbsp;</td><td>&nbsp;</td><td>Nominative</td><td>il-koxxtejn</td></tr><tr><td>&nbsp;</td><td>Indefinite</td><td>Benefactive</td><td>għal koxxtejn</td></tr><tr><td>&nbsp;</td><td>&nbsp;</td><td>Comitative</td><td>ma' koxxtejn</td></tr><tr><td>&nbsp;</td><td>&nbsp;</td><td>Dative</td><td>lil koxxtejn</td></tr><tr><td>&nbsp;</td><td>&nbsp;</td><td>Elative</td><td>minn koxxtejn</td></tr><tr><td>&nbsp;</td><td>&nbsp;</td><td>Equative</td><td>bħal koxxtejn</td></tr><tr><td>&nbsp;</td><td>&nbsp;</td><td>Genitive</td><td>ta' koxxtejn</td></tr><tr><td>&nbsp;</td><td>&nbsp;</td><td>Inessive</td><td>f'koxxtejn</td></tr><tr><td>&nbsp;</td><td>&nbsp;</td><td>Instrumental</td><td>b'koxxtejn</td></tr><tr><td>&nbsp;</td><td>&nbsp;</td><td>Lative</td><td>sa koxxtejn</td></tr><tr><td>&nbsp;</td><td>&nbsp;</td><td>Nominative</td><td>koxxtejn</td></tr><tr><td>Plural</td><td>Definite</td><td>Benefactive</td><td>għall-koxxiet</td></tr><tr><td>&nbsp;</td><td>&nbsp;</td><td>Comitative</td><td>mal-koxxiet</td></tr><tr><td>&nbsp;</td><td>&nbsp;</td><td>Dative</td><td>lill-koxxiet</td></tr><tr><td>&nbsp;</td><td>&nbsp;</td><td>Elative</td><td>mill-koxxiet</td></tr><tr><td>&nbsp;</td><td>&nbsp;</td><td>Equative</td><td>bħall-koxxiet</td></tr><tr><td>&nbsp;</td><td>&nbsp;</td><td>Genitive</td><td>tal-koxxiet</td></tr><tr><td>&nbsp;</td><td>&nbsp;</td><td>Inessive</td><td>fil-koxxiet</td></tr><tr><td>&nbsp;</td><td>&nbsp;</td><td>Instrumental</td><td>bil-koxxiet</td></tr><tr><td>&nbsp;</td><td>&nbsp;</td><td>Lative</td><td>sal-koxxiet</td></tr><tr><td>&nbsp;</td><td>&nbsp;</td><td>Nominative</td><td>il-koxxiet</td></tr><tr><td>&nbsp;</td><td>Indefinite</td><td>Benefactive</td><td>għal koxxiet</td></tr><tr><td>&nbsp;</td><td>&nbsp;</td><td>Comitative</td><td>ma' koxxiet</td></tr><tr><td>&nbsp;</td><td>&nbsp;</td><td>Dative</td><td>lil koxxiet</td></tr><tr><td>&nbsp;</td><td>&nbsp;</td><td>Elative</td><td>minn koxxiet</td></tr><tr><td>&nbsp;</td><td>&nbsp;</td><td>Equative</td><td>bħal koxxiet</td></tr><tr><td>&nbsp;</td><td>&nbsp;</td><td>Genitive</td><td>ta' koxxiet</td></tr><tr><td>&nbsp;</td><td>&nbsp;</td><td>Inessive</td><td>f'koxxiet</td></tr><tr><td>&nbsp;</td><td>&nbsp;</td><td>Instrumental</td><td>b'koxxiet</td></tr><tr><td>&nbsp;</td><td>&nbsp;</td><td>Lative</td><td>sa koxxiet</td></tr><tr><td>&nbsp;</td><td>&nbsp;</td><td>Nominative</td><td>koxxiet</td></tr><tr><td>DeterminatePl</td><td>Definite</td><td>q_thigh_N__2</td><td>&nbsp;</td></tr><tr><td>&nbsp;</td><td>Indefinite</td><td>Benefactive</td><td>għal</td></tr><tr><td>&nbsp;</td><td>&nbsp;</td><td>Comitative</td><td>ma'</td></tr><tr><td>&nbsp;</td><td>&nbsp;</td><td>Dative</td><td>lil</td></tr><tr><td>&nbsp;</td><td>&nbsp;</td><td>Elative</td><td>minn</td></tr><tr><td>&nbsp;</td><td>&nbsp;</td><td>Equative</td><td>bħal</td></tr><tr><td>&nbsp;</td><td>&nbsp;</td><td>Genitive</td><td>ta'</td></tr><tr><td>&nbsp;</td><td>&nbsp;</td><td>Inessive</td><td>fi</td></tr><tr><td>&nbsp;</td><td>&nbsp;</td><td>Instrumental</td><td>bi</td></tr><tr><td>&nbsp;</td><td>&nbsp;</td><td>Lative</td><td>sa</td></tr><tr><td>&nbsp;</td><td>&nbsp;</td><td>Nominative</td><td>&nbsp;</td></tr><tr><td>CollectivePl</td><td>Definite</td><td>q_thigh_N__2</td><td>&nbsp;</td></tr><tr><td>&nbsp;</td><td>Indefinite</td><td>Benefactive</td><td>għal</td></tr><tr><td>&nbsp;</td><td>&nbsp;</td><td>Comitative</td><td>ma'</td></tr><tr><td>&nbsp;</td><td>&nbsp;</td><td>Dative</td><td>lil</td></tr><tr><td>&nbsp;</td><td>&nbsp;</td><td>Elative</td><td>minn</td></tr><tr><td>&nbsp;</td><td>&nbsp;</td><td>Equative</td><td>bħal</td></tr><tr><td>&nbsp;</td><td>&nbsp;</td><td>Genitive</td><td>ta'</td></tr><tr><td>&nbsp;</td><td>&nbsp;</td><td>Inessive</td><td>fi</td></tr><tr><td>&nbsp;</td><td>&nbsp;</td><td>Instrumental</td><td>bi</td></tr><tr><td>&nbsp;</td><td>&nbsp;</td><td>Lative</td><td>sa</td></tr><tr><td>&nbsp;</td><td>&nbsp;</td><td>Nominative</td><td>&nbsp;</td></tr><tr><td>Fem</td></tr><tr class="separator"><td colspan="100%">&nbsp;</td></td><tr><td>Singulative</td><td>Definite</td><td>Benefactive</td><td>għall-baħri</td></tr><tr><td>&nbsp;</td><td>&nbsp;</td><td>Comitative</td><td>mal-baħri</td></tr><tr><td>&nbsp;</td><td>&nbsp;</td><td>Dative</td><td>lill-baħri</td></tr><tr><td>&nbsp;</td><td>&nbsp;</td><td>Elative</td><td>mill-baħri</td></tr><tr><td>&nbsp;</td><td>&nbsp;</td><td>Equative</td><td>bħall-baħri</td></tr><tr><td>&nbsp;</td><td>&nbsp;</td><td>Genitive</td><td>tal-baħri</td></tr><tr><td>&nbsp;</td><td>&nbsp;</td><td>Inessive</td><td>fil-baħri</td></tr><tr><td>&nbsp;</td><td>&nbsp;</td><td>Instrumental</td><td>bil-baħri</td></tr><tr><td>&nbsp;</td><td>&nbsp;</td><td>Lative</td><td>sal-baħri</td></tr><tr><td>&nbsp;</td><td>&nbsp;</td><td>Nominative</td><td>il-baħri</td></tr><tr><td>&nbsp;</td><td>Indefinite</td><td>Benefactive</td><td>għal baħri</td></tr><tr><td>&nbsp;</td><td>&nbsp;</td><td>Comitative</td><td>ma' baħri</td></tr><tr><td>&nbsp;</td><td>&nbsp;</td><td>Dative</td><td>lil baħri</td></tr><tr><td>&nbsp;</td><td>&nbsp;</td><td>Elative</td><td>minn baħri</td></tr><tr><td>&nbsp;</td><td>&nbsp;</td><td>Equative</td><td>bħal baħri</td></tr><tr><td>&nbsp;</td><td>&nbsp;</td><td>Genitive</td><td>ta' baħri</td></tr><tr><td>&nbsp;</td><td>&nbsp;</td><td>Inessive</td><td>f'baħri</td></tr><tr><td>&nbsp;</td><td>&nbsp;</td><td>Instrumental</td><td>bi baħri</td></tr><tr><td>&nbsp;</td><td>&nbsp;</td><td>Lative</td><td>sa baħri</td></tr><tr><td>&nbsp;</td><td>&nbsp;</td><td>Nominative</td><td>baħri</td></tr><tr><td>Dual</td><td>Definite</td><td>q_sailor_N__2</td><td>&nbsp;</td></tr><tr><td>&nbsp;</td><td>Indefinite</td><td>Benefactive</td><td>għal</td></tr><tr><td>&nbsp;</td><td>&nbsp;</td><td>Comitative</td><td>ma'</td></tr><tr><td>&nbsp;</td><td>&nbsp;</td><td>Dative</td><td>lil</td></tr><tr><td>&nbsp;</td><td>&nbsp;</td><td>Elative</td><td>minn</td></tr><tr><td>&nbsp;</td><td>&nbsp;</td><td>Equative</td><td>bħal</td></tr><tr><td>&nbsp;</td><td>&nbsp;</td><td>Genitive</td><td>ta'</td></tr><tr><td>&nbsp;</td><td>&nbsp;</td><td>Inessive</td><td>fi</td></tr><tr><td>&nbsp;</td><td>&nbsp;</td><td>Instrumental</td><td>bi</td></tr><tr><td>&nbsp;</td><td>&nbsp;</td><td>Lative</td><td>sa</td></tr><tr><td>&nbsp;</td><td>&nbsp;</td><td>Nominative</td><td>&nbsp;</td></tr><tr><td>Plural</td><td>Definite</td><td>Benefactive</td><td>għall-baħrin</td></tr><tr><td>&nbsp;</td><td>&nbsp;</td><td>Comitative</td><td>mal-baħrin</td></tr><tr><td>&nbsp;</td><td>&nbsp;</td><td>Dative</td><td>lill-baħrin</td></tr><tr><td>&nbsp;</td><td>&nbsp;</td><td>Elative</td><td>mill-baħrin</td></tr><tr><td>&nbsp;</td><td>&nbsp;</td><td>Equative</td><td>bħall-baħrin</td></tr><tr><td>&nbsp;</td><td>&nbsp;</td><td>Genitive</td><td>tal-baħrin</td></tr><tr><td>&nbsp;</td><td>&nbsp;</td><td>Inessive</td><td>fil-baħrin</td></tr><tr><td>&nbsp;</td><td>&nbsp;</td><td>Instrumental</td><td>bil-baħrin</td></tr><tr><td>&nbsp;</td><td>&nbsp;</td><td>Lative</td><td>sal-baħrin</td></tr><tr><td>&nbsp;</td><td>&nbsp;</td><td>Nominative</td><td>il-baħrin</td></tr><tr><td>&nbsp;</td><td>Indefinite</td><td>Benefactive</td><td>għal baħrin</td></tr><tr><td>&nbsp;</td><td>&nbsp;</td><td>Comitative</td><td>ma' baħrin</td></tr><tr><td>&nbsp;</td><td>&nbsp;</td><td>Dative</td><td>lil baħrin</td></tr><tr><td>&nbsp;</td><td>&nbsp;</td><td>Elative</td><td>minn baħrin</td></tr><tr><td>&nbsp;</td><td>&nbsp;</td><td>Equative</td><td>bħal baħrin</td></tr><tr><td>&nbsp;</td><td>&nbsp;</td><td>Genitive</td><td>ta' baħrin</td></tr><tr><td>&nbsp;</td><td>&nbsp;</td><td>Inessive</td><td>f'baħrin</td></tr><tr><td>&nbsp;</td><td>&nbsp;</td><td>Instrumental</td><td>bi baħrin</td></tr><tr><td>&nbsp;</td><td>&nbsp;</td><td>Lative</td><td>sa baħrin</td></tr><tr><td>&nbsp;</td><td>&nbsp;</td><td>Nominative</td><td>baħrin</td></tr><tr><td>DeterminatePl</td><td>Definite</td><td>q_sailor_N__2</td><td>&nbsp;</td></tr><tr><td>&nbsp;</td><td>Indefinite</td><td>Benefactive</td><td>għal</td></tr><tr><td>&nbsp;</td><td>&nbsp;</td><td>Comitative</td><td>ma'</td></tr><tr><td>&nbsp;</td><td>&nbsp;</td><td>Dative</td><td>lil</td></tr><tr><td>&nbsp;</td><td>&nbsp;</td><td>Elative</td><td>minn</td></tr><tr><td>&nbsp;</td><td>&nbsp;</td><td>Equative</td><td>bħal</td></tr><tr><td>&nbsp;</td><td>&nbsp;</td><td>Genitive</td><td>ta'</td></tr><tr><td>&nbsp;</td><td>&nbsp;</td><td>Inessive</td><td>fi</td></tr><tr><td>&nbsp;</td><td>&nbsp;</td><td>Instrumental</td><td>bi</td></tr><tr><td>&nbsp;</td><td>&nbsp;</td><td>Lative</td><td>sa</td></tr><tr><td>&nbsp;</td><td>&nbsp;</td><td>Nominative</td><td>&nbsp;</td></tr><tr><td>CollectivePl</td><td>Definite</td><td>q_sailor_N__2</td><td>&nbsp;</td></tr><tr><td>&nbsp;</td><td>Indefinite</td><td>Benefactive</td><td>għal</td></tr><tr><td>&nbsp;</td><td>&nbsp;</td><td>Comitative</td><td>ma'</td></tr><tr><td>&nbsp;</td><td>&nbsp;</td><td>Dative</td><td>lil</td></tr><tr><td>&nbsp;</td><td>&nbsp;</td><td>Elative</td><td>minn</td></tr><tr><td>&nbsp;</td><td>&nbsp;</td><td>Equative</td><td>bħal</td></tr><tr><td>&nbsp;</td><td>&nbsp;</td><td>Genitive</td><td>ta'</td></tr><tr><td>&nbsp;</td><td>&nbsp;</td><td>Inessive</td><td>fi</td></tr><tr><td>&nbsp;</td><td>&nbsp;</td><td>Instrumental</td><td>bi</td></tr><tr><td>&nbsp;</td><td>&nbsp;</td><td>Lative</td><td>sa</td></tr><tr><td>&nbsp;</td><td>&nbsp;</td><td>Nominative</td><td>&nbsp;</td></tr><tr><td>Masc</td></tr><tr class="separator"><td colspan="100%">&nbsp;</td></td><tr><td>Singulative</td><td>Definite</td><td>Benefactive</td><td>għall-ajruplan</td></tr><tr><td>&nbsp;</td><td>&nbsp;</td><td>Comitative</td><td>mal-ajruplan</td></tr><tr><td>&nbsp;</td><td>&nbsp;</td><td>Dative</td><td>lill-ajruplan</td></tr><tr><td>&nbsp;</td><td>&nbsp;</td><td>Elative</td><td>mill-ajruplan</td></tr><tr><td>&nbsp;</td><td>&nbsp;</td><td>Equative</td><td>bħall-ajruplan</td></tr><tr><td>&nbsp;</td><td>&nbsp;</td><td>Genitive</td><td>tal-ajruplan</td></tr><tr><td>&nbsp;</td><td>&nbsp;</td><td>Inessive</td><td>fil-ajruplan</td></tr><tr><td>&nbsp;</td><td>&nbsp;</td><td>Instrumental</td><td>bil-ajruplan</td></tr><tr><td>&nbsp;</td><td>&nbsp;</td><td>Lative</td><td>sal-ajruplan</td></tr><tr><td>&nbsp;</td><td>&nbsp;</td><td>Nominative</td><td>il-ajruplan</td></tr><tr><td>&nbsp;</td><td>Indefinite</td><td>Benefactive</td><td>għal ajruplan</td></tr><tr><td>&nbsp;</td><td>&nbsp;</td><td>Comitative</td><td>m'ajruplan</td></tr><tr><td>&nbsp;</td><td>&nbsp;</td><td>Dative</td><td>lil ajruplan</td></tr><tr><td>&nbsp;</td><td>&nbsp;</td><td>Elative</td><td>minn ajruplan</td></tr><tr><td>&nbsp;</td><td>&nbsp;</td><td>Equative</td><td>bħal ajruplan</td></tr><tr><td>&nbsp;</td><td>&nbsp;</td><td>Genitive</td><td>t'ajruplan</td></tr><tr><td>&nbsp;</td><td>&nbsp;</td><td>Inessive</td><td>f'ajruplan</td></tr><tr><td>&nbsp;</td><td>&nbsp;</td><td>Instrumental</td><td>b'ajruplan</td></tr><tr><td>&nbsp;</td><td>&nbsp;</td><td>Lative</td><td>s'ajruplan</td></tr><tr><td>&nbsp;</td><td>&nbsp;</td><td>Nominative</td><td>ajruplan</td></tr><tr><td>Dual</td><td>Definite</td><td>Benefactive</td><td>&nbsp;</td></tr><tr><td>&nbsp;</td><td>&nbsp;</td><td>Comitative</td><td>&nbsp;</td></tr><tr><td>&nbsp;</td><td>&nbsp;</td><td>Dative</td><td>&nbsp;</td></tr><tr><td>&nbsp;</td><td>&nbsp;</td><td>Elative</td><td>&nbsp;</td></tr><tr><td>&nbsp;</td><td>&nbsp;</td><td>Equative</td><td>&nbsp;</td></tr><tr><td>&nbsp;</td><td>&nbsp;</td><td>Genitive</td><td>&nbsp;</td></tr><tr><td>&nbsp;</td><td>&nbsp;</td><td>Inessive</td><td>&nbsp;</td></tr><tr><td>&nbsp;</td><td>&nbsp;</td><td>Instrumental</td><td>&nbsp;</td></tr><tr><td>&nbsp;</td><td>&nbsp;</td><td>Lative</td><td>&nbsp;</td></tr><tr><td>&nbsp;</td><td>&nbsp;</td><td>Nominative</td><td>&nbsp;</td></tr><tr><td>&nbsp;</td><td>Indefinite</td><td>Benefactive</td><td>għal</td></tr><tr><td>&nbsp;</td><td>&nbsp;</td><td>Comitative</td><td>ma'</td></tr><tr><td>&nbsp;</td><td>&nbsp;</td><td>Dative</td><td>lil</td></tr><tr><td>&nbsp;</td><td>&nbsp;</td><td>Elative</td><td>minn</td></tr><tr><td>&nbsp;</td><td>&nbsp;</td><td>Equative</td><td>bħal</td></tr><tr><td>&nbsp;</td><td>&nbsp;</td><td>Genitive</td><td>ta'</td></tr><tr><td>&nbsp;</td><td>&nbsp;</td><td>Inessive</td><td>fi</td></tr><tr><td>&nbsp;</td><td>&nbsp;</td><td>Instrumental</td><td>bi</td></tr><tr><td>&nbsp;</td><td>&nbsp;</td><td>Lative</td><td>sa</td></tr><tr><td>&nbsp;</td><td>&nbsp;</td><td>Nominative</td><td>&nbsp;</td></tr><tr><td>Plural</td><td>Definite</td><td>Benefactive</td><td>għall-ajruplani</td></tr><tr><td>&nbsp;</td><td>&nbsp;</td><td>Comitative</td><td>mal-ajruplani</td></tr><tr><td>&nbsp;</td><td>&nbsp;</td><td>Dative</td><td>lill-ajruplani</td></tr><tr><td>&nbsp;</td><td>&nbsp;</td><td>Elative</td><td>mill-ajruplani</td></tr><tr><td>&nbsp;</td><td>&nbsp;</td><td>Equative</td><td>bħall-ajruplani</td></tr><tr><td>&nbsp;</td><td>&nbsp;</td><td>Genitive</td><td>tal-ajruplani</td></tr><tr><td>&nbsp;</td><td>&nbsp;</td><td>Inessive</td><td>fil-ajruplani</td></tr><tr><td>&nbsp;</td><td>&nbsp;</td><td>Instrumental</td><td>bil-ajruplani</td></tr><tr><td>&nbsp;</td><td>&nbsp;</td><td>Lative</td><td>sal-ajruplani</td></tr><tr><td>&nbsp;</td><td>&nbsp;</td><td>Nominative</td><td>il-ajruplani</td></tr><tr><td>&nbsp;</td><td>Indefinite</td><td>Benefactive</td><td>għal ajruplani</td></tr><tr><td>&nbsp;</td><td>&nbsp;</td><td>Comitative</td><td>m'ajruplani</td></tr><tr><td>&nbsp;</td><td>&nbsp;</td><td>Dative</td><td>lil ajruplani</td></tr><tr><td>&nbsp;</td><td>&nbsp;</td><td>Elative</td><td>minn ajruplani</td></tr><tr><td>&nbsp;</td><td>&nbsp;</td><td>Equative</td><td>bħal ajruplani</td></tr><tr><td>&nbsp;</td><td>&nbsp;</td><td>Genitive</td><td>t'ajruplani</td></tr><tr><td>&nbsp;</td><td>&nbsp;</td><td>Inessive</td><td>f'ajruplani</td></tr><tr><td>&nbsp;</td><td>&nbsp;</td><td>Instrumental</td><td>b'ajruplani</td></tr><tr><td>&nbsp;</td><td>&nbsp;</td><td>Lative</td><td>s'ajruplani</td></tr><tr><td>&nbsp;</td><td>&nbsp;</td><td>Nominative</td><td>ajruplani</td></tr><tr><td>DeterminatePl</td><td>Definite</td><td>Benefactive</td><td>&nbsp;</td></tr><tr><td>&nbsp;</td><td>&nbsp;</td><td>Comitative</td><td>&nbsp;</td></tr><tr><td>&nbsp;</td><td>&nbsp;</td><td>Dative</td><td>&nbsp;</td></tr><tr><td>&nbsp;</td><td>&nbsp;</td><td>Elative</td><td>&nbsp;</td></tr><tr><td>&nbsp;</td><td>&nbsp;</td><td>Equative</td><td>&nbsp;</td></tr><tr><td>&nbsp;</td><td>&nbsp;</td><td>Genitive</td><td>&nbsp;</td></tr><tr><td>&nbsp;</td><td>&nbsp;</td><td>Inessive</td><td>&nbsp;</td></tr><tr><td>&nbsp;</td><td>&nbsp;</td><td>Instrumental</td><td>&nbsp;</td></tr><tr><td>&nbsp;</td><td>&nbsp;</td><td>Lative</td><td>&nbsp;</td></tr><tr><td>&nbsp;</td><td>&nbsp;</td><td>Nominative</td><td>&nbsp;</td></tr><tr><td>&nbsp;</td><td>Indefinite</td><td>Benefactive</td><td>għal</td></tr><tr><td>&nbsp;</td><td>&nbsp;</td><td>Comitative</td><td>ma'</td></tr><tr><td>&nbsp;</td><td>&nbsp;</td><td>Dative</td><td>lil</td></tr><tr><td>&nbsp;</td><td>&nbsp;</td><td>Elative</td><td>minn</td></tr><tr><td>&nbsp;</td><td>&nbsp;</td><td>Equative</td><td>bħal</td></tr><tr><td>&nbsp;</td><td>&nbsp;</td><td>Genitive</td><td>ta'</td></tr><tr><td>&nbsp;</td><td>&nbsp;</td><td>Inessive</td><td>fi</td></tr><tr><td>&nbsp;</td><td>&nbsp;</td><td>Instrumental</td><td>bi</td></tr><tr><td>&nbsp;</td><td>&nbsp;</td><td>Lative</td><td>sa</td></tr><tr><td>&nbsp;</td><td>&nbsp;</td><td>Nominative</td><td>&nbsp;</td></tr><tr><td>CollectivePl</td><td>Definite</td><td>Benefactive</td><td>&nbsp;</td></tr><tr><td>&nbsp;</td><td>&nbsp;</td><td>Comitative</td><td>&nbsp;</td></tr><tr><td>&nbsp;</td><td>&nbsp;</td><td>Dative</td><td>&nbsp;</td></tr><tr><td>&nbsp;</td><td>&nbsp;</td><td>Elative</td><td>&nbsp;</td></tr><tr><td>&nbsp;</td><td>&nbsp;</td><td>Equative</td><td>&nbsp;</td></tr><tr><td>&nbsp;</td><td>&nbsp;</td><td>Genitive</td><td>&nbsp;</td></tr><tr><td>&nbsp;</td><td>&nbsp;</td><td>Inessive</td><td>&nbsp;</td></tr><tr><td>&nbsp;</td><td>&nbsp;</td><td>Instrumental</td><td>&nbsp;</td></tr><tr><td>&nbsp;</td><td>&nbsp;</td><td>Lative</td><td>&nbsp;</td></tr><tr><td>&nbsp;</td><td>&nbsp;</td><td>Nominative</td><td>&nbsp;</td></tr><tr><td>&nbsp;</td><td>Indefinite</td><td>Benefactive</td><td>għal</td></tr><tr><td>&nbsp;</td><td>&nbsp;</td><td>Comitative</td><td>ma'</td></tr><tr><td>&nbsp;</td><td>&nbsp;</td><td>Dative</td><td>lil</td></tr><tr><td>&nbsp;</td><td>&nbsp;</td><td>Elative</td><td>minn</td></tr><tr><td>&nbsp;</td><td>&nbsp;</td><td>Equative</td><td>bħal</td></tr><tr><td>&nbsp;</td><td>&nbsp;</td><td>Genitive</td><td>ta'</td></tr><tr><td>&nbsp;</td><td>&nbsp;</td><td>Inessive</td><td>fi</td></tr><tr><td>&nbsp;</td><td>&nbsp;</td><td>Instrumental</td><td>bi</td></tr><tr><td>&nbsp;</td><td>&nbsp;</td><td>Lative</td><td>sa</td></tr><tr><td>&nbsp;</td><td>&nbsp;</td><td>Nominative</td><td>&nbsp;</td></tr><tr><td>Masc</td></tr><tr class="separator"><td colspan="100%">&nbsp;</td></td><tr><td>Singulative</td><td>Definite</td><td>Benefactive</td><td>għall-annimal</td></tr><tr><td>&nbsp;</td><td>&nbsp;</td><td>Comitative</td><td>mal-annimal</td></tr><tr><td>&nbsp;</td><td>&nbsp;</td><td>Dative</td><td>lill-annimal</td></tr><tr><td>&nbsp;</td><td>&nbsp;</td><td>Elative</td><td>mill-annimal</td></tr><tr><td>&nbsp;</td><td>&nbsp;</td><td>Equative</td><td>bħall-annimal</td></tr><tr><td>&nbsp;</td><td>&nbsp;</td><td>Genitive</td><td>tal-annimal</td></tr><tr><td>&nbsp;</td><td>&nbsp;</td><td>Inessive</td><td>fil-annimal</td></tr><tr><td>&nbsp;</td><td>&nbsp;</td><td>Instrumental</td><td>bil-annimal</td></tr><tr><td>&nbsp;</td><td>&nbsp;</td><td>Lative</td><td>sal-annimal</td></tr><tr><td>&nbsp;</td><td>&nbsp;</td><td>Nominative</td><td>il-annimal</td></tr><tr><td>&nbsp;</td><td>Indefinite</td><td>Benefactive</td><td>għal annimal</td></tr><tr><td>&nbsp;</td><td>&nbsp;</td><td>Comitative</td><td>m'annimal</td></tr><tr><td>&nbsp;</td><td>&nbsp;</td><td>Dative</td><td>lil annimal</td></tr><tr><td>&nbsp;</td><td>&nbsp;</td><td>Elative</td><td>minn annimal</td></tr><tr><td>&nbsp;</td><td>&nbsp;</td><td>Equative</td><td>bħal annimal</td></tr><tr><td>&nbsp;</td><td>&nbsp;</td><td>Genitive</td><td>t'annimal</td></tr><tr><td>&nbsp;</td><td>&nbsp;</td><td>Inessive</td><td>f'annimal</td></tr><tr><td>&nbsp;</td><td>&nbsp;</td><td>Instrumental</td><td>b'annimal</td></tr><tr><td>&nbsp;</td><td>&nbsp;</td><td>Lative</td><td>s'annimal</td></tr><tr><td>&nbsp;</td><td>&nbsp;</td><td>Nominative</td><td>annimal</td></tr><tr><td>Dual</td><td>Definite</td><td>Benefactive</td><td>&nbsp;</td></tr><tr><td>&nbsp;</td><td>&nbsp;</td><td>Comitative</td><td>&nbsp;</td></tr><tr><td>&nbsp;</td><td>&nbsp;</td><td>Dative</td><td>&nbsp;</td></tr><tr><td>&nbsp;</td><td>&nbsp;</td><td>Elative</td><td>&nbsp;</td></tr><tr><td>&nbsp;</td><td>&nbsp;</td><td>Equative</td><td>&nbsp;</td></tr><tr><td>&nbsp;</td><td>&nbsp;</td><td>Genitive</td><td>&nbsp;</td></tr><tr><td>&nbsp;</td><td>&nbsp;</td><td>Inessive</td><td>&nbsp;</td></tr><tr><td>&nbsp;</td><td>&nbsp;</td><td>Instrumental</td><td>&nbsp;</td></tr><tr><td>&nbsp;</td><td>&nbsp;</td><td>Lative</td><td>&nbsp;</td></tr><tr><td>&nbsp;</td><td>&nbsp;</td><td>Nominative</td><td>&nbsp;</td></tr><tr><td>&nbsp;</td><td>Indefinite</td><td>Benefactive</td><td>għal</td></tr><tr><td>&nbsp;</td><td>&nbsp;</td><td>Comitative</td><td>ma'</td></tr><tr><td>&nbsp;</td><td>&nbsp;</td><td>Dative</td><td>lil</td></tr><tr><td>&nbsp;</td><td>&nbsp;</td><td>Elative</td><td>minn</td></tr><tr><td>&nbsp;</td><td>&nbsp;</td><td>Equative</td><td>bħal</td></tr><tr><td>&nbsp;</td><td>&nbsp;</td><td>Genitive</td><td>ta'</td></tr><tr><td>&nbsp;</td><td>&nbsp;</td><td>Inessive</td><td>fi</td></tr><tr><td>&nbsp;</td><td>&nbsp;</td><td>Instrumental</td><td>bi</td></tr><tr><td>&nbsp;</td><td>&nbsp;</td><td>Lative</td><td>sa</td></tr><tr><td>&nbsp;</td><td>&nbsp;</td><td>Nominative</td><td>&nbsp;</td></tr><tr><td>Plural</td><td>Definite</td><td>Benefactive</td><td>għall-annimali</td></tr><tr><td>&nbsp;</td><td>&nbsp;</td><td>Comitative</td><td>mal-annimali</td></tr><tr><td>&nbsp;</td><td>&nbsp;</td><td>Dative</td><td>lill-annimali</td></tr><tr><td>&nbsp;</td><td>&nbsp;</td><td>Elative</td><td>mill-annimali</td></tr><tr><td>&nbsp;</td><td>&nbsp;</td><td>Equative</td><td>bħall-annimali</td></tr><tr><td>&nbsp;</td><td>&nbsp;</td><td>Genitive</td><td>tal-annimali</td></tr><tr><td>&nbsp;</td><td>&nbsp;</td><td>Inessive</td><td>fil-annimali</td></tr><tr><td>&nbsp;</td><td>&nbsp;</td><td>Instrumental</td><td>bil-annimali</td></tr><tr><td>&nbsp;</td><td>&nbsp;</td><td>Lative</td><td>sal-annimali</td></tr><tr><td>&nbsp;</td><td>&nbsp;</td><td>Nominative</td><td>il-annimali</td></tr><tr><td>&nbsp;</td><td>Indefinite</td><td>Benefactive</td><td>għal annimali</td></tr><tr><td>&nbsp;</td><td>&nbsp;</td><td>Comitative</td><td>m'annimali</td></tr><tr><td>&nbsp;</td><td>&nbsp;</td><td>Dative</td><td>lil annimali</td></tr><tr><td>&nbsp;</td><td>&nbsp;</td><td>Elative</td><td>minn annimali</td></tr><tr><td>&nbsp;</td><td>&nbsp;</td><td>Equative</td><td>bħal annimali</td></tr><tr><td>&nbsp;</td><td>&nbsp;</td><td>Genitive</td><td>t'annimali</td></tr><tr><td>&nbsp;</td><td>&nbsp;</td><td>Inessive</td><td>f'annimali</td></tr><tr><td>&nbsp;</td><td>&nbsp;</td><td>Instrumental</td><td>b'annimali</td></tr><tr><td>&nbsp;</td><td>&nbsp;</td><td>Lative</td><td>s'annimali</td></tr><tr><td>&nbsp;</td><td>&nbsp;</td><td>Nominative</td><td>annimali</td></tr><tr><td>DeterminatePl</td><td>Definite</td><td>Benefactive</td><td>&nbsp;</td></tr><tr><td>&nbsp;</td><td>&nbsp;</td><td>Comitative</td><td>&nbsp;</td></tr><tr><td>&nbsp;</td><td>&nbsp;</td><td>Dative</td><td>&nbsp;</td></tr><tr><td>&nbsp;</td><td>&nbsp;</td><td>Elative</td><td>&nbsp;</td></tr><tr><td>&nbsp;</td><td>&nbsp;</td><td>Equative</td><td>&nbsp;</td></tr><tr><td>&nbsp;</td><td>&nbsp;</td><td>Genitive</td><td>&nbsp;</td></tr><tr><td>&nbsp;</td><td>&nbsp;</td><td>Inessive</td><td>&nbsp;</td></tr><tr><td>&nbsp;</td><td>&nbsp;</td><td>Instrumental</td><td>&nbsp;</td></tr><tr><td>&nbsp;</td><td>&nbsp;</td><td>Lative</td><td>&nbsp;</td></tr><tr><td>&nbsp;</td><td>&nbsp;</td><td>Nominative</td><td>&nbsp;</td></tr><tr><td>&nbsp;</td><td>Indefinite</td><td>Benefactive</td><td>għal</td></tr><tr><td>&nbsp;</td><td>&nbsp;</td><td>Comitative</td><td>ma'</td></tr><tr><td>&nbsp;</td><td>&nbsp;</td><td>Dative</td><td>lil</td></tr><tr><td>&nbsp;</td><td>&nbsp;</td><td>Elative</td><td>minn</td></tr><tr><td>&nbsp;</td><td>&nbsp;</td><td>Equative</td><td>bħal</td></tr><tr><td>&nbsp;</td><td>&nbsp;</td><td>Genitive</td><td>ta'</td></tr><tr><td>&nbsp;</td><td>&nbsp;</td><td>Inessive</td><td>fi</td></tr><tr><td>&nbsp;</td><td>&nbsp;</td><td>Instrumental</td><td>bi</td></tr><tr><td>&nbsp;</td><td>&nbsp;</td><td>Lative</td><td>sa</td></tr><tr><td>&nbsp;</td><td>&nbsp;</td><td>Nominative</td><td>&nbsp;</td></tr><tr><td>CollectivePl</td><td>Definite</td><td>Benefactive</td><td>&nbsp;</td></tr><tr><td>&nbsp;</td><td>&nbsp;</td><td>Comitative</td><td>&nbsp;</td></tr><tr><td>&nbsp;</td><td>&nbsp;</td><td>Dative</td><td>&nbsp;</td></tr><tr><td>&nbsp;</td><td>&nbsp;</td><td>Elative</td><td>&nbsp;</td></tr><tr><td>&nbsp;</td><td>&nbsp;</td><td>Equative</td><td>&nbsp;</td></tr><tr><td>&nbsp;</td><td>&nbsp;</td><td>Genitive</td><td>&nbsp;</td></tr><tr><td>&nbsp;</td><td>&nbsp;</td><td>Inessive</td><td>&nbsp;</td></tr><tr><td>&nbsp;</td><td>&nbsp;</td><td>Instrumental</td><td>&nbsp;</td></tr><tr><td>&nbsp;</td><td>&nbsp;</td><td>Lative</td><td>&nbsp;</td></tr><tr><td>&nbsp;</td><td>&nbsp;</td><td>Nominative</td><td>&nbsp;</td></tr><tr><td>&nbsp;</td><td>Indefinite</td><td>Benefactive</td><td>għal</td></tr><tr><td>&nbsp;</td><td>&nbsp;</td><td>Comitative</td><td>ma'</td></tr><tr><td>&nbsp;</td><td>&nbsp;</td><td>Dative</td><td>lil</td></tr><tr><td>&nbsp;</td><td>&nbsp;</td><td>Elative</td><td>minn</td></tr><tr><td>&nbsp;</td><td>&nbsp;</td><td>Equative</td><td>bħal</td></tr><tr><td>&nbsp;</td><td>&nbsp;</td><td>Genitive</td><td>ta'</td></tr><tr><td>&nbsp;</td><td>&nbsp;</td><td>Inessive</td><td>fi</td></tr><tr><td>&nbsp;</td><td>&nbsp;</td><td>Instrumental</td><td>bi</td></tr><tr><td>&nbsp;</td><td>&nbsp;</td><td>Lative</td><td>sa</td></tr><tr><td>&nbsp;</td><td>&nbsp;</td><td>Nominative</td><td>&nbsp;</td></tr><tr><td>Masc</td></tr><tr class="separator"><td colspan="100%">&nbsp;</td></td><tr><td>Singulative</td><td>Definite</td><td>Benefactive</td><td>għall-appartament</td></tr><tr><td>&nbsp;</td><td>&nbsp;</td><td>Comitative</td><td>mal-appartament</td></tr><tr><td>&nbsp;</td><td>&nbsp;</td><td>Dative</td><td>lill-appartament</td></tr><tr><td>&nbsp;</td><td>&nbsp;</td><td>Elative</td><td>mill-appartament</td></tr><tr><td>&nbsp;</td><td>&nbsp;</td><td>Equative</td><td>bħall-appartament</td></tr><tr><td>&nbsp;</td><td>&nbsp;</td><td>Genitive</td><td>tal-appartament</td></tr><tr><td>&nbsp;</td><td>&nbsp;</td><td>Inessive</td><td>fil-appartament</td></tr><tr><td>&nbsp;</td><td>&nbsp;</td><td>Instrumental</td><td>bil-appartament</td></tr><tr><td>&nbsp;</td><td>&nbsp;</td><td>Lative</td><td>sal-appartament</td></tr><tr><td>&nbsp;</td><td>&nbsp;</td><td>Nominative</td><td>il-appartament</td></tr><tr><td>&nbsp;</td><td>Indefinite</td><td>Benefactive</td><td>għal appartament</td></tr><tr><td>&nbsp;</td><td>&nbsp;</td><td>Comitative</td><td>m'appartament</td></tr><tr><td>&nbsp;</td><td>&nbsp;</td><td>Dative</td><td>lil appartament</td></tr><tr><td>&nbsp;</td><td>&nbsp;</td><td>Elative</td><td>minn appartament</td></tr><tr><td>&nbsp;</td><td>&nbsp;</td><td>Equative</td><td>bħal appartament</td></tr><tr><td>&nbsp;</td><td>&nbsp;</td><td>Genitive</td><td>t'appartament</td></tr><tr><td>&nbsp;</td><td>&nbsp;</td><td>Inessive</td><td>f'appartament</td></tr><tr><td>&nbsp;</td><td>&nbsp;</td><td>Instrumental</td><td>b'appartament</td></tr><tr><td>&nbsp;</td><td>&nbsp;</td><td>Lative</td><td>s'appartament</td></tr><tr><td>&nbsp;</td><td>&nbsp;</td><td>Nominative</td><td>appartament</td></tr><tr><td>Dual</td><td>Definite</td><td>Benefactive</td><td>&nbsp;</td></tr><tr><td>&nbsp;</td><td>&nbsp;</td><td>Comitative</td><td>&nbsp;</td></tr><tr><td>&nbsp;</td><td>&nbsp;</td><td>Dative</td><td>&nbsp;</td></tr><tr><td>&nbsp;</td><td>&nbsp;</td><td>Elative</td><td>&nbsp;</td></tr><tr><td>&nbsp;</td><td>&nbsp;</td><td>Equative</td><td>&nbsp;</td></tr><tr><td>&nbsp;</td><td>&nbsp;</td><td>Genitive</td><td>&nbsp;</td></tr><tr><td>&nbsp;</td><td>&nbsp;</td><td>Inessive</td><td>&nbsp;</td></tr><tr><td>&nbsp;</td><td>&nbsp;</td><td>Instrumental</td><td>&nbsp;</td></tr><tr><td>&nbsp;</td><td>&nbsp;</td><td>Lative</td><td>&nbsp;</td></tr><tr><td>&nbsp;</td><td>&nbsp;</td><td>Nominative</td><td>&nbsp;</td></tr><tr><td>&nbsp;</td><td>Indefinite</td><td>Benefactive</td><td>għal</td></tr><tr><td>&nbsp;</td><td>&nbsp;</td><td>Comitative</td><td>ma'</td></tr><tr><td>&nbsp;</td><td>&nbsp;</td><td>Dative</td><td>lil</td></tr><tr><td>&nbsp;</td><td>&nbsp;</td><td>Elative</td><td>minn</td></tr><tr><td>&nbsp;</td><td>&nbsp;</td><td>Equative</td><td>bħal</td></tr><tr><td>&nbsp;</td><td>&nbsp;</td><td>Genitive</td><td>ta'</td></tr><tr><td>&nbsp;</td><td>&nbsp;</td><td>Inessive</td><td>fi</td></tr><tr><td>&nbsp;</td><td>&nbsp;</td><td>Instrumental</td><td>bi</td></tr><tr><td>&nbsp;</td><td>&nbsp;</td><td>Lative</td><td>sa</td></tr><tr><td>&nbsp;</td><td>&nbsp;</td><td>Nominative</td><td>&nbsp;</td></tr><tr><td>Plural</td><td>Definite</td><td>Benefactive</td><td>għall-appartamenti</td></tr><tr><td>&nbsp;</td><td>&nbsp;</td><td>Comitative</td><td>mal-appartamenti</td></tr><tr><td>&nbsp;</td><td>&nbsp;</td><td>Dative</td><td>lill-appartamenti</td></tr><tr><td>&nbsp;</td><td>&nbsp;</td><td>Elative</td><td>mill-appartamenti</td></tr><tr><td>&nbsp;</td><td>&nbsp;</td><td>Equative</td><td>bħall-appartamenti</td></tr><tr><td>&nbsp;</td><td>&nbsp;</td><td>Genitive</td><td>tal-appartamenti</td></tr><tr><td>&nbsp;</td><td>&nbsp;</td><td>Inessive</td><td>fil-appartamenti</td></tr><tr><td>&nbsp;</td><td>&nbsp;</td><td>Instrumental</td><td>bil-appartamenti</td></tr><tr><td>&nbsp;</td><td>&nbsp;</td><td>Lative</td><td>sal-appartamenti</td></tr><tr><td>&nbsp;</td><td>&nbsp;</td><td>Nominative</td><td>il-appartamenti</td></tr><tr><td>&nbsp;</td><td>Indefinite</td><td>Benefactive</td><td>għal appartamenti</td></tr><tr><td>&nbsp;</td><td>&nbsp;</td><td>Comitative</td><td>m'appartamenti</td></tr><tr><td>&nbsp;</td><td>&nbsp;</td><td>Dative</td><td>lil appartamenti</td></tr><tr><td>&nbsp;</td><td>&nbsp;</td><td>Elative</td><td>minn appartamenti</td></tr><tr><td>&nbsp;</td><td>&nbsp;</td><td>Equative</td><td>bħal appartamenti</td></tr><tr><td>&nbsp;</td><td>&nbsp;</td><td>Genitive</td><td>t'appartamenti</td></tr><tr><td>&nbsp;</td><td>&nbsp;</td><td>Inessive</td><td>f'appartamenti</td></tr><tr><td>&nbsp;</td><td>&nbsp;</td><td>Instrumental</td><td>b'appartamenti</td></tr><tr><td>&nbsp;</td><td>&nbsp;</td><td>Lative</td><td>s'appartamenti</td></tr><tr><td>&nbsp;</td><td>&nbsp;</td><td>Nominative</td><td>appartamenti</td></tr><tr><td>DeterminatePl</td><td>Definite</td><td>Benefactive</td><td>&nbsp;</td></tr><tr><td>&nbsp;</td><td>&nbsp;</td><td>Comitative</td><td>&nbsp;</td></tr><tr><td>&nbsp;</td><td>&nbsp;</td><td>Dative</td><td>&nbsp;</td></tr><tr><td>&nbsp;</td><td>&nbsp;</td><td>Elative</td><td>&nbsp;</td></tr><tr><td>&nbsp;</td><td>&nbsp;</td><td>Equative</td><td>&nbsp;</td></tr><tr><td>&nbsp;</td><td>&nbsp;</td><td>Genitive</td><td>&nbsp;</td></tr><tr><td>&nbsp;</td><td>&nbsp;</td><td>Inessive</td><td>&nbsp;</td></tr><tr><td>&nbsp;</td><td>&nbsp;</td><td>Instrumental</td><td>&nbsp;</td></tr><tr><td>&nbsp;</td><td>&nbsp;</td><td>Lative</td><td>&nbsp;</td></tr><tr><td>&nbsp;</td><td>&nbsp;</td><td>Nominative</td><td>&nbsp;</td></tr><tr><td>&nbsp;</td><td>Indefinite</td><td>Benefactive</td><td>għal</td></tr><tr><td>&nbsp;</td><td>&nbsp;</td><td>Comitative</td><td>ma'</td></tr><tr><td>&nbsp;</td><td>&nbsp;</td><td>Dative</td><td>lil</td></tr><tr><td>&nbsp;</td><td>&nbsp;</td><td>Elative</td><td>minn</td></tr><tr><td>&nbsp;</td><td>&nbsp;</td><td>Equative</td><td>bħal</td></tr><tr><td>&nbsp;</td><td>&nbsp;</td><td>Genitive</td><td>ta'</td></tr><tr><td>&nbsp;</td><td>&nbsp;</td><td>Inessive</td><td>fi</td></tr><tr><td>&nbsp;</td><td>&nbsp;</td><td>Instrumental</td><td>bi</td></tr><tr><td>&nbsp;</td><td>&nbsp;</td><td>Lative</td><td>sa</td></tr><tr><td>&nbsp;</td><td>&nbsp;</td><td>Nominative</td><td>&nbsp;</td></tr><tr><td>CollectivePl</td><td>Definite</td><td>Benefactive</td><td>&nbsp;</td></tr><tr><td>&nbsp;</td><td>&nbsp;</td><td>Comitative</td><td>&nbsp;</td></tr><tr><td>&nbsp;</td><td>&nbsp;</td><td>Dative</td><td>&nbsp;</td></tr><tr><td>&nbsp;</td><td>&nbsp;</td><td>Elative</td><td>&nbsp;</td></tr><tr><td>&nbsp;</td><td>&nbsp;</td><td>Equative</td><td>&nbsp;</td></tr><tr><td>&nbsp;</td><td>&nbsp;</td><td>Genitive</td><td>&nbsp;</td></tr><tr><td>&nbsp;</td><td>&nbsp;</td><td>Inessive</td><td>&nbsp;</td></tr><tr><td>&nbsp;</td><td>&nbsp;</td><td>Instrumental</td><td>&nbsp;</td></tr><tr><td>&nbsp;</td><td>&nbsp;</td><td>Lative</td><td>&nbsp;</td></tr><tr><td>&nbsp;</td><td>&nbsp;</td><td>Nominative</td><td>&nbsp;</td></tr><tr><td>&nbsp;</td><td>Indefinite</td><td>Benefactive</td><td>għal</td></tr><tr><td>&nbsp;</td><td>&nbsp;</td><td>Comitative</td><td>ma'</td></tr><tr><td>&nbsp;</td><td>&nbsp;</td><td>Dative</td><td>lil</td></tr><tr><td>&nbsp;</td><td>&nbsp;</td><td>Elative</td><td>minn</td></tr><tr><td>&nbsp;</td><td>&nbsp;</td><td>Equative</td><td>bħal</td></tr><tr><td>&nbsp;</td><td>&nbsp;</td><td>Genitive</td><td>ta'</td></tr><tr><td>&nbsp;</td><td>&nbsp;</td><td>Inessive</td><td>fi</td></tr><tr><td>&nbsp;</td><td>&nbsp;</td><td>Instrumental</td><td>bi</td></tr><tr><td>&nbsp;</td><td>&nbsp;</td><td>Lative</td><td>sa</td></tr><tr><td>&nbsp;</td><td>&nbsp;</td><td>Nominative</td><td>&nbsp;</td></tr><tr><td>Masc</td></tr><tr class="separator"><td colspan="100%">&nbsp;</td></td><tr><td>Singulative</td><td>Definite</td><td>Benefactive</td><td>għat-tuffieħa</td></tr><tr><td>&nbsp;</td><td>&nbsp;</td><td>Comitative</td><td>mat-tuffieħa</td></tr><tr><td>&nbsp;</td><td>&nbsp;</td><td>Dative</td><td>lit-tuffieħa</td></tr><tr><td>&nbsp;</td><td>&nbsp;</td><td>Elative</td><td>mit-tuffieħa</td></tr><tr><td>&nbsp;</td><td>&nbsp;</td><td>Equative</td><td>bħat-tuffieħa</td></tr><tr><td>&nbsp;</td><td>&nbsp;</td><td>Genitive</td><td>tat-tuffieħa</td></tr><tr><td>&nbsp;</td><td>&nbsp;</td><td>Inessive</td><td>fit-tuffieħa</td></tr><tr><td>&nbsp;</td><td>&nbsp;</td><td>Instrumental</td><td>bit-tuffieħa</td></tr><tr><td>&nbsp;</td><td>&nbsp;</td><td>Lative</td><td>sat-tuffieħa</td></tr><tr><td>&nbsp;</td><td>&nbsp;</td><td>Nominative</td><td>it-tuffieħa</td></tr><tr><td>&nbsp;</td><td>Indefinite</td><td>Benefactive</td><td>għal tuffieħa</td></tr><tr><td>&nbsp;</td><td>&nbsp;</td><td>Comitative</td><td>ma' tuffieħa</td></tr><tr><td>&nbsp;</td><td>&nbsp;</td><td>Dative</td><td>lil tuffieħa</td></tr><tr><td>&nbsp;</td><td>&nbsp;</td><td>Elative</td><td>minn tuffieħa</td></tr><tr><td>&nbsp;</td><td>&nbsp;</td><td>Equative</td><td>bħal tuffieħa</td></tr><tr><td>&nbsp;</td><td>&nbsp;</td><td>Genitive</td><td>ta' tuffieħa</td></tr><tr><td>&nbsp;</td><td>&nbsp;</td><td>Inessive</td><td>f'tuffieħa</td></tr><tr><td>&nbsp;</td><td>&nbsp;</td><td>Instrumental</td><td>b'tuffieħa</td></tr><tr><td>&nbsp;</td><td>&nbsp;</td><td>Lative</td><td>sa tuffieħa</td></tr><tr><td>&nbsp;</td><td>&nbsp;</td><td>Nominative</td><td>tuffieħa</td></tr><tr><td>Dual</td><td>Definite</td><td>Benefactive</td><td>&nbsp;</td></tr><tr><td>&nbsp;</td><td>&nbsp;</td><td>Comitative</td><td>&nbsp;</td></tr><tr><td>&nbsp;</td><td>&nbsp;</td><td>Dative</td><td>&nbsp;</td></tr><tr><td>&nbsp;</td><td>&nbsp;</td><td>Elative</td><td>&nbsp;</td></tr><tr><td>&nbsp;</td><td>&nbsp;</td><td>Equative</td><td>&nbsp;</td></tr><tr><td>&nbsp;</td><td>&nbsp;</td><td>Genitive</td><td>&nbsp;</td></tr><tr><td>&nbsp;</td><td>&nbsp;</td><td>Inessive</td><td>&nbsp;</td></tr><tr><td>&nbsp;</td><td>&nbsp;</td><td>Instrumental</td><td>&nbsp;</td></tr><tr><td>&nbsp;</td><td>&nbsp;</td><td>Lative</td><td>&nbsp;</td></tr><tr><td>&nbsp;</td><td>&nbsp;</td><td>Nominative</td><td>&nbsp;</td></tr><tr><td>&nbsp;</td><td>Indefinite</td><td>Benefactive</td><td>għal</td></tr><tr><td>&nbsp;</td><td>&nbsp;</td><td>Comitative</td><td>ma'</td></tr><tr><td>&nbsp;</td><td>&nbsp;</td><td>Dative</td><td>lil</td></tr><tr><td>&nbsp;</td><td>&nbsp;</td><td>Elative</td><td>minn</td></tr><tr><td>&nbsp;</td><td>&nbsp;</td><td>Equative</td><td>bħal</td></tr><tr><td>&nbsp;</td><td>&nbsp;</td><td>Genitive</td><td>ta'</td></tr><tr><td>&nbsp;</td><td>&nbsp;</td><td>Inessive</td><td>fi</td></tr><tr><td>&nbsp;</td><td>&nbsp;</td><td>Instrumental</td><td>bi</td></tr><tr><td>&nbsp;</td><td>&nbsp;</td><td>Lative</td><td>sa</td></tr><tr><td>&nbsp;</td><td>&nbsp;</td><td>Nominative</td><td>&nbsp;</td></tr><tr><td>Plural</td><td>Definite</td><td>Benefactive</td><td>&nbsp;</td></tr><tr><td>&nbsp;</td><td>&nbsp;</td><td>Comitative</td><td>&nbsp;</td></tr><tr><td>&nbsp;</td><td>&nbsp;</td><td>Dative</td><td>&nbsp;</td></tr><tr><td>&nbsp;</td><td>&nbsp;</td><td>Elative</td><td>&nbsp;</td></tr><tr><td>&nbsp;</td><td>&nbsp;</td><td>Equative</td><td>&nbsp;</td></tr><tr><td>&nbsp;</td><td>&nbsp;</td><td>Genitive</td><td>&nbsp;</td></tr><tr><td>&nbsp;</td><td>&nbsp;</td><td>Inessive</td><td>&nbsp;</td></tr><tr><td>&nbsp;</td><td>&nbsp;</td><td>Instrumental</td><td>&nbsp;</td></tr><tr><td>&nbsp;</td><td>&nbsp;</td><td>Lative</td><td>&nbsp;</td></tr><tr><td>&nbsp;</td><td>&nbsp;</td><td>Nominative</td><td>&nbsp;</td></tr><tr><td>&nbsp;</td><td>Indefinite</td><td>Benefactive</td><td>għal</td></tr><tr><td>&nbsp;</td><td>&nbsp;</td><td>Comitative</td><td>ma'</td></tr><tr><td>&nbsp;</td><td>&nbsp;</td><td>Dative</td><td>lil</td></tr><tr><td>&nbsp;</td><td>&nbsp;</td><td>Elative</td><td>minn</td></tr><tr><td>&nbsp;</td><td>&nbsp;</td><td>Equative</td><td>bħal</td></tr><tr><td>&nbsp;</td><td>&nbsp;</td><td>Genitive</td><td>ta'</td></tr><tr><td>&nbsp;</td><td>&nbsp;</td><td>Inessive</td><td>fi</td></tr><tr><td>&nbsp;</td><td>&nbsp;</td><td>Instrumental</td><td>bi</td></tr><tr><td>&nbsp;</td><td>&nbsp;</td><td>Lative</td><td>sa</td></tr><tr><td>&nbsp;</td><td>&nbsp;</td><td>Nominative</td><td>&nbsp;</td></tr><tr><td>DeterminatePl</td><td>Definite</td><td>Benefactive</td><td>għat-tuffieħiet</td></tr><tr><td>&nbsp;</td><td>&nbsp;</td><td>Comitative</td><td>mat-tuffieħiet</td></tr><tr><td>&nbsp;</td><td>&nbsp;</td><td>Dative</td><td>lit-tuffieħiet</td></tr><tr><td>&nbsp;</td><td>&nbsp;</td><td>Elative</td><td>mit-tuffieħiet</td></tr><tr><td>&nbsp;</td><td>&nbsp;</td><td>Equative</td><td>bħat-tuffieħiet</td></tr><tr><td>&nbsp;</td><td>&nbsp;</td><td>Genitive</td><td>tat-tuffieħiet</td></tr><tr><td>&nbsp;</td><td>&nbsp;</td><td>Inessive</td><td>fit-tuffieħiet</td></tr><tr><td>&nbsp;</td><td>&nbsp;</td><td>Instrumental</td><td>bit-tuffieħiet</td></tr><tr><td>&nbsp;</td><td>&nbsp;</td><td>Lative</td><td>sat-tuffieħiet</td></tr><tr><td>&nbsp;</td><td>&nbsp;</td><td>Nominative</td><td>it-tuffieħiet</td></tr><tr><td>&nbsp;</td><td>Indefinite</td><td>Benefactive</td><td>għal tuffieħiet</td></tr><tr><td>&nbsp;</td><td>&nbsp;</td><td>Comitative</td><td>ma' tuffieħiet</td></tr><tr><td>&nbsp;</td><td>&nbsp;</td><td>Dative</td><td>lil tuffieħiet</td></tr><tr><td>&nbsp;</td><td>&nbsp;</td><td>Elative</td><td>minn tuffieħiet</td></tr><tr><td>&nbsp;</td><td>&nbsp;</td><td>Equative</td><td>bħal tuffieħiet</td></tr><tr><td>&nbsp;</td><td>&nbsp;</td><td>Genitive</td><td>ta' tuffieħiet</td></tr><tr><td>&nbsp;</td><td>&nbsp;</td><td>Inessive</td><td>f'tuffieħiet</td></tr><tr><td>&nbsp;</td><td>&nbsp;</td><td>Instrumental</td><td>b'tuffieħiet</td></tr><tr><td>&nbsp;</td><td>&nbsp;</td><td>Lative</td><td>sa tuffieħiet</td></tr><tr><td>&nbsp;</td><td>&nbsp;</td><td>Nominative</td><td>tuffieħiet</td></tr><tr><td>CollectivePl</td><td>Definite</td><td>Benefactive</td><td>għat-tuffieħ</td></tr><tr><td>&nbsp;</td><td>&nbsp;</td><td>Comitative</td><td>mat-tuffieħ</td></tr><tr><td>&nbsp;</td><td>&nbsp;</td><td>Dative</td><td>lit-tuffieħ</td></tr><tr><td>&nbsp;</td><td>&nbsp;</td><td>Elative</td><td>mit-tuffieħ</td></tr><tr><td>&nbsp;</td><td>&nbsp;</td><td>Equative</td><td>bħat-tuffieħ</td></tr><tr><td>&nbsp;</td><td>&nbsp;</td><td>Genitive</td><td>tat-tuffieħ</td></tr><tr><td>&nbsp;</td><td>&nbsp;</td><td>Inessive</td><td>fit-tuffieħ</td></tr><tr><td>&nbsp;</td><td>&nbsp;</td><td>Instrumental</td><td>bit-tuffieħ</td></tr><tr><td>&nbsp;</td><td>&nbsp;</td><td>Lative</td><td>sat-tuffieħ</td></tr><tr><td>&nbsp;</td><td>&nbsp;</td><td>Nominative</td><td>it-tuffieħ</td></tr><tr><td>&nbsp;</td><td>Indefinite</td><td>Benefactive</td><td>għal tuffieħ</td></tr><tr><td>&nbsp;</td><td>&nbsp;</td><td>Comitative</td><td>ma' tuffieħ</td></tr><tr><td>&nbsp;</td><td>&nbsp;</td><td>Dative</td><td>lil tuffieħ</td></tr><tr><td>&nbsp;</td><td>&nbsp;</td><td>Elative</td><td>minn tuffieħ</td></tr><tr><td>&nbsp;</td><td>&nbsp;</td><td>Equative</td><td>bħal tuffieħ</td></tr><tr><td>&nbsp;</td><td>&nbsp;</td><td>Genitive</td><td>ta' tuffieħ</td></tr><tr><td>&nbsp;</td><td>&nbsp;</td><td>Inessive</td><td>f'tuffieħ</td></tr><tr><td>&nbsp;</td><td>&nbsp;</td><td>Instrumental</td><td>b'tuffieħ</td></tr><tr><td>&nbsp;</td><td>&nbsp;</td><td>Lative</td><td>sa tuffieħ</td></tr><tr><td>&nbsp;</td><td>&nbsp;</td><td>Nominative</td><td>tuffieħ</td></tr><tr><td>Fem</td></tr><tr class="separator"><td colspan="100%">&nbsp;</td></td><tr><td>Singulative</td><td>Definite</td><td>Benefactive</td><td>għall-arti</td></tr><tr><td>&nbsp;</td><td>&nbsp;</td><td>Comitative</td><td>mal-arti</td></tr><tr><td>&nbsp;</td><td>&nbsp;</td><td>Dative</td><td>lill-arti</td></tr><tr><td>&nbsp;</td><td>&nbsp;</td><td>Elative</td><td>mill-arti</td></tr><tr><td>&nbsp;</td><td>&nbsp;</td><td>Equative</td><td>bħall-arti</td></tr><tr><td>&nbsp;</td><td>&nbsp;</td><td>Genitive</td><td>tal-arti</td></tr><tr><td>&nbsp;</td><td>&nbsp;</td><td>Inessive</td><td>fil-arti</td></tr><tr><td>&nbsp;</td><td>&nbsp;</td><td>Instrumental</td><td>bil-arti</td></tr><tr><td>&nbsp;</td><td>&nbsp;</td><td>Lative</td><td>sal-arti</td></tr><tr><td>&nbsp;</td><td>&nbsp;</td><td>Nominative</td><td>il-arti</td></tr><tr><td>&nbsp;</td><td>Indefinite</td><td>Benefactive</td><td>għal arti</td></tr><tr><td>&nbsp;</td><td>&nbsp;</td><td>Comitative</td><td>m'arti</td></tr><tr><td>&nbsp;</td><td>&nbsp;</td><td>Dative</td><td>lil arti</td></tr><tr><td>&nbsp;</td><td>&nbsp;</td><td>Elative</td><td>minn arti</td></tr><tr><td>&nbsp;</td><td>&nbsp;</td><td>Equative</td><td>bħal arti</td></tr><tr><td>&nbsp;</td><td>&nbsp;</td><td>Genitive</td><td>t'arti</td></tr><tr><td>&nbsp;</td><td>&nbsp;</td><td>Inessive</td><td>f'arti</td></tr><tr><td>&nbsp;</td><td>&nbsp;</td><td>Instrumental</td><td>b'arti</td></tr><tr><td>&nbsp;</td><td>&nbsp;</td><td>Lative</td><td>s'arti</td></tr><tr><td>&nbsp;</td><td>&nbsp;</td><td>Nominative</td><td>arti</td></tr><tr><td>Dual</td><td>Definite</td><td>Benefactive</td><td>&nbsp;</td></tr><tr><td>&nbsp;</td><td>&nbsp;</td><td>Comitative</td><td>&nbsp;</td></tr><tr><td>&nbsp;</td><td>&nbsp;</td><td>Dative</td><td>&nbsp;</td></tr><tr><td>&nbsp;</td><td>&nbsp;</td><td>Elative</td><td>&nbsp;</td></tr><tr><td>&nbsp;</td><td>&nbsp;</td><td>Equative</td><td>&nbsp;</td></tr><tr><td>&nbsp;</td><td>&nbsp;</td><td>Genitive</td><td>&nbsp;</td></tr><tr><td>&nbsp;</td><td>&nbsp;</td><td>Inessive</td><td>&nbsp;</td></tr><tr><td>&nbsp;</td><td>&nbsp;</td><td>Instrumental</td><td>&nbsp;</td></tr><tr><td>&nbsp;</td><td>&nbsp;</td><td>Lative</td><td>&nbsp;</td></tr><tr><td>&nbsp;</td><td>&nbsp;</td><td>Nominative</td><td>&nbsp;</td></tr><tr><td>&nbsp;</td><td>Indefinite</td><td>Benefactive</td><td>għal</td></tr><tr><td>&nbsp;</td><td>&nbsp;</td><td>Comitative</td><td>ma'</td></tr><tr><td>&nbsp;</td><td>&nbsp;</td><td>Dative</td><td>lil</td></tr><tr><td>&nbsp;</td><td>&nbsp;</td><td>Elative</td><td>minn</td></tr><tr><td>&nbsp;</td><td>&nbsp;</td><td>Equative</td><td>bħal</td></tr><tr><td>&nbsp;</td><td>&nbsp;</td><td>Genitive</td><td>ta'</td></tr><tr><td>&nbsp;</td><td>&nbsp;</td><td>Inessive</td><td>fi</td></tr><tr><td>&nbsp;</td><td>&nbsp;</td><td>Instrumental</td><td>bi</td></tr><tr><td>&nbsp;</td><td>&nbsp;</td><td>Lative</td><td>sa</td></tr><tr><td>&nbsp;</td><td>&nbsp;</td><td>Nominative</td><td>&nbsp;</td></tr><tr><td>Plural</td><td>Definite</td><td>Benefactive</td><td>&nbsp;</td></tr><tr><td>&nbsp;</td><td>&nbsp;</td><td>Comitative</td><td>&nbsp;</td></tr><tr><td>&nbsp;</td><td>&nbsp;</td><td>Dative</td><td>&nbsp;</td></tr><tr><td>&nbsp;</td><td>&nbsp;</td><td>Elative</td><td>&nbsp;</td></tr><tr><td>&nbsp;</td><td>&nbsp;</td><td>Equative</td><td>&nbsp;</td></tr><tr><td>&nbsp;</td><td>&nbsp;</td><td>Genitive</td><td>&nbsp;</td></tr><tr><td>&nbsp;</td><td>&nbsp;</td><td>Inessive</td><td>&nbsp;</td></tr><tr><td>&nbsp;</td><td>&nbsp;</td><td>Instrumental</td><td>&nbsp;</td></tr><tr><td>&nbsp;</td><td>&nbsp;</td><td>Lative</td><td>&nbsp;</td></tr><tr><td>&nbsp;</td><td>&nbsp;</td><td>Nominative</td><td>&nbsp;</td></tr><tr><td>&nbsp;</td><td>Indefinite</td><td>Benefactive</td><td>għal</td></tr><tr><td>&nbsp;</td><td>&nbsp;</td><td>Comitative</td><td>ma'</td></tr><tr><td>&nbsp;</td><td>&nbsp;</td><td>Dative</td><td>lil</td></tr><tr><td>&nbsp;</td><td>&nbsp;</td><td>Elative</td><td>minn</td></tr><tr><td>&nbsp;</td><td>&nbsp;</td><td>Equative</td><td>bħal</td></tr><tr><td>&nbsp;</td><td>&nbsp;</td><td>Genitive</td><td>ta'</td></tr><tr><td>&nbsp;</td><td>&nbsp;</td><td>Inessive</td><td>fi</td></tr><tr><td>&nbsp;</td><td>&nbsp;</td><td>Instrumental</td><td>bi</td></tr><tr><td>&nbsp;</td><td>&nbsp;</td><td>Lative</td><td>sa</td></tr><tr><td>&nbsp;</td><td>&nbsp;</td><td>Nominative</td><td>&nbsp;</td></tr><tr><td>DeterminatePl</td><td>Definite</td><td>Benefactive</td><td>&nbsp;</td></tr><tr><td>&nbsp;</td><td>&nbsp;</td><td>Comitative</td><td>&nbsp;</td></tr><tr><td>&nbsp;</td><td>&nbsp;</td><td>Dative</td><td>&nbsp;</td></tr><tr><td>&nbsp;</td><td>&nbsp;</td><td>Elative</td><td>&nbsp;</td></tr><tr><td>&nbsp;</td><td>&nbsp;</td><td>Equative</td><td>&nbsp;</td></tr><tr><td>&nbsp;</td><td>&nbsp;</td><td>Genitive</td><td>&nbsp;</td></tr><tr><td>&nbsp;</td><td>&nbsp;</td><td>Inessive</td><td>&nbsp;</td></tr><tr><td>&nbsp;</td><td>&nbsp;</td><td>Instrumental</td><td>&nbsp;</td></tr><tr><td>&nbsp;</td><td>&nbsp;</td><td>Lative</td><td>&nbsp;</td></tr><tr><td>&nbsp;</td><td>&nbsp;</td><td>Nominative</td><td>&nbsp;</td></tr><tr><td>&nbsp;</td><td>Indefinite</td><td>Benefactive</td><td>għal</td></tr><tr><td>&nbsp;</td><td>&nbsp;</td><td>Comitative</td><td>ma'</td></tr><tr><td>&nbsp;</td><td>&nbsp;</td><td>Dative</td><td>lil</td></tr><tr><td>&nbsp;</td><td>&nbsp;</td><td>Elative</td><td>minn</td></tr><tr><td>&nbsp;</td><td>&nbsp;</td><td>Equative</td><td>bħal</td></tr><tr><td>&nbsp;</td><td>&nbsp;</td><td>Genitive</td><td>ta'</td></tr><tr><td>&nbsp;</td><td>&nbsp;</td><td>Inessive</td><td>fi</td></tr><tr><td>&nbsp;</td><td>&nbsp;</td><td>Instrumental</td><td>bi</td></tr><tr><td>&nbsp;</td><td>&nbsp;</td><td>Lative</td><td>sa</td></tr><tr><td>&nbsp;</td><td>&nbsp;</td><td>Nominative</td><td>&nbsp;</td></tr><tr><td>CollectivePl</td><td>Definite</td><td>Benefactive</td><td>&nbsp;</td></tr><tr><td>&nbsp;</td><td>&nbsp;</td><td>Comitative</td><td>&nbsp;</td></tr><tr><td>&nbsp;</td><td>&nbsp;</td><td>Dative</td><td>&nbsp;</td></tr><tr><td>&nbsp;</td><td>&nbsp;</td><td>Elative</td><td>&nbsp;</td></tr><tr><td>&nbsp;</td><td>&nbsp;</td><td>Equative</td><td>&nbsp;</td></tr><tr><td>&nbsp;</td><td>&nbsp;</td><td>Genitive</td><td>&nbsp;</td></tr><tr><td>&nbsp;</td><td>&nbsp;</td><td>Inessive</td><td>&nbsp;</td></tr><tr><td>&nbsp;</td><td>&nbsp;</td><td>Instrumental</td><td>&nbsp;</td></tr><tr><td>&nbsp;</td><td>&nbsp;</td><td>Lative</td><td>&nbsp;</td></tr><tr><td>&nbsp;</td><td>&nbsp;</td><td>Nominative</td><td>&nbsp;</td></tr><tr><td>&nbsp;</td><td>Indefinite</td><td>Benefactive</td><td>għal</td></tr><tr><td>&nbsp;</td><td>&nbsp;</td><td>Comitative</td><td>ma'</td></tr><tr><td>&nbsp;</td><td>&nbsp;</td><td>Dative</td><td>lil</td></tr><tr><td>&nbsp;</td><td>&nbsp;</td><td>Elative</td><td>minn</td></tr><tr><td>&nbsp;</td><td>&nbsp;</td><td>Equative</td><td>bħal</td></tr><tr><td>&nbsp;</td><td>&nbsp;</td><td>Genitive</td><td>ta'</td></tr><tr><td>&nbsp;</td><td>&nbsp;</td><td>Inessive</td><td>fi</td></tr><tr><td>&nbsp;</td><td>&nbsp;</td><td>Instrumental</td><td>bi</td></tr><tr><td>&nbsp;</td><td>&nbsp;</td><td>Lative</td><td>sa</td></tr><tr><td>&nbsp;</td><td>&nbsp;</td><td>Nominative</td><td>&nbsp;</td></tr><tr><td>Masc</td></tr><tr class="separator"><td colspan="100%">&nbsp;</td></td><tr><td>Singulative</td><td>Definite</td><td>Benefactive</td><td>għat-tarbija</td></tr><tr><td>&nbsp;</td><td>&nbsp;</td><td>Comitative</td><td>mat-tarbija</td></tr><tr><td>&nbsp;</td><td>&nbsp;</td><td>Dative</td><td>lit-tarbija</td></tr><tr><td>&nbsp;</td><td>&nbsp;</td><td>Elative</td><td>mit-tarbija</td></tr><tr><td>&nbsp;</td><td>&nbsp;</td><td>Equative</td><td>bħat-tarbija</td></tr><tr><td>&nbsp;</td><td>&nbsp;</td><td>Genitive</td><td>tat-tarbija</td></tr><tr><td>&nbsp;</td><td>&nbsp;</td><td>Inessive</td><td>fit-tarbija</td></tr><tr><td>&nbsp;</td><td>&nbsp;</td><td>Instrumental</td><td>bit-tarbija</td></tr><tr><td>&nbsp;</td><td>&nbsp;</td><td>Lative</td><td>sat-tarbija</td></tr><tr><td>&nbsp;</td><td>&nbsp;</td><td>Nominative</td><td>it-tarbija</td></tr><tr><td>&nbsp;</td><td>Indefinite</td><td>Benefactive</td><td>għal tarbija</td></tr><tr><td>&nbsp;</td><td>&nbsp;</td><td>Comitative</td><td>ma' tarbija</td></tr><tr><td>&nbsp;</td><td>&nbsp;</td><td>Dative</td><td>lil tarbija</td></tr><tr><td>&nbsp;</td><td>&nbsp;</td><td>Elative</td><td>minn tarbija</td></tr><tr><td>&nbsp;</td><td>&nbsp;</td><td>Equative</td><td>bħal tarbija</td></tr><tr><td>&nbsp;</td><td>&nbsp;</td><td>Genitive</td><td>ta' tarbija</td></tr><tr><td>&nbsp;</td><td>&nbsp;</td><td>Inessive</td><td>f'tarbija</td></tr><tr><td>&nbsp;</td><td>&nbsp;</td><td>Instrumental</td><td>b'tarbija</td></tr><tr><td>&nbsp;</td><td>&nbsp;</td><td>Lative</td><td>sa tarbija</td></tr><tr><td>&nbsp;</td><td>&nbsp;</td><td>Nominative</td><td>tarbija</td></tr><tr><td>Dual</td><td>Definite</td><td>Benefactive</td><td>&nbsp;</td></tr><tr><td>&nbsp;</td><td>&nbsp;</td><td>Comitative</td><td>&nbsp;</td></tr><tr><td>&nbsp;</td><td>&nbsp;</td><td>Dative</td><td>&nbsp;</td></tr><tr><td>&nbsp;</td><td>&nbsp;</td><td>Elative</td><td>&nbsp;</td></tr><tr><td>&nbsp;</td><td>&nbsp;</td><td>Equative</td><td>&nbsp;</td></tr><tr><td>&nbsp;</td><td>&nbsp;</td><td>Genitive</td><td>&nbsp;</td></tr><tr><td>&nbsp;</td><td>&nbsp;</td><td>Inessive</td><td>&nbsp;</td></tr><tr><td>&nbsp;</td><td>&nbsp;</td><td>Instrumental</td><td>&nbsp;</td></tr><tr><td>&nbsp;</td><td>&nbsp;</td><td>Lative</td><td>&nbsp;</td></tr><tr><td>&nbsp;</td><td>&nbsp;</td><td>Nominative</td><td>&nbsp;</td></tr><tr><td>&nbsp;</td><td>Indefinite</td><td>Benefactive</td><td>għal</td></tr><tr><td>&nbsp;</td><td>&nbsp;</td><td>Comitative</td><td>ma'</td></tr><tr><td>&nbsp;</td><td>&nbsp;</td><td>Dative</td><td>lil</td></tr><tr><td>&nbsp;</td><td>&nbsp;</td><td>Elative</td><td>minn</td></tr><tr><td>&nbsp;</td><td>&nbsp;</td><td>Equative</td><td>bħal</td></tr><tr><td>&nbsp;</td><td>&nbsp;</td><td>Genitive</td><td>ta'</td></tr><tr><td>&nbsp;</td><td>&nbsp;</td><td>Inessive</td><td>fi</td></tr><tr><td>&nbsp;</td><td>&nbsp;</td><td>Instrumental</td><td>bi</td></tr><tr><td>&nbsp;</td><td>&nbsp;</td><td>Lative</td><td>sa</td></tr><tr><td>&nbsp;</td><td>&nbsp;</td><td>Nominative</td><td>&nbsp;</td></tr><tr><td>Plural</td><td>Definite</td><td>Benefactive</td><td>għat-trabi</td></tr><tr><td>&nbsp;</td><td>&nbsp;</td><td>Comitative</td><td>mat-trabi</td></tr><tr><td>&nbsp;</td><td>&nbsp;</td><td>Dative</td><td>lit-trabi</td></tr><tr><td>&nbsp;</td><td>&nbsp;</td><td>Elative</td><td>mit-trabi</td></tr><tr><td>&nbsp;</td><td>&nbsp;</td><td>Equative</td><td>bħat-trabi</td></tr><tr><td>&nbsp;</td><td>&nbsp;</td><td>Genitive</td><td>tat-trabi</td></tr><tr><td>&nbsp;</td><td>&nbsp;</td><td>Inessive</td><td>fit-trabi</td></tr><tr><td>&nbsp;</td><td>&nbsp;</td><td>Instrumental</td><td>bit-trabi</td></tr><tr><td>&nbsp;</td><td>&nbsp;</td><td>Lative</td><td>sat-trabi</td></tr><tr><td>&nbsp;</td><td>&nbsp;</td><td>Nominative</td><td>it-trabi</td></tr><tr><td>&nbsp;</td><td>Indefinite</td><td>Benefactive</td><td>għal trabi</td></tr><tr><td>&nbsp;</td><td>&nbsp;</td><td>Comitative</td><td>ma' trabi</td></tr><tr><td>&nbsp;</td><td>&nbsp;</td><td>Dative</td><td>lil trabi</td></tr><tr><td>&nbsp;</td><td>&nbsp;</td><td>Elative</td><td>minn trabi</td></tr><tr><td>&nbsp;</td><td>&nbsp;</td><td>Equative</td><td>bħal trabi</td></tr><tr><td>&nbsp;</td><td>&nbsp;</td><td>Genitive</td><td>ta' trabi</td></tr><tr><td>&nbsp;</td><td>&nbsp;</td><td>Inessive</td><td>f'trabi</td></tr><tr><td>&nbsp;</td><td>&nbsp;</td><td>Instrumental</td><td>b'trabi</td></tr><tr><td>&nbsp;</td><td>&nbsp;</td><td>Lative</td><td>sa trabi</td></tr><tr><td>&nbsp;</td><td>&nbsp;</td><td>Nominative</td><td>trabi</td></tr><tr><td>DeterminatePl</td><td>Definite</td><td>Benefactive</td><td>&nbsp;</td></tr><tr><td>&nbsp;</td><td>&nbsp;</td><td>Comitative</td><td>&nbsp;</td></tr><tr><td>&nbsp;</td><td>&nbsp;</td><td>Dative</td><td>&nbsp;</td></tr><tr><td>&nbsp;</td><td>&nbsp;</td><td>Elative</td><td>&nbsp;</td></tr><tr><td>&nbsp;</td><td>&nbsp;</td><td>Equative</td><td>&nbsp;</td></tr><tr><td>&nbsp;</td><td>&nbsp;</td><td>Genitive</td><td>&nbsp;</td></tr><tr><td>&nbsp;</td><td>&nbsp;</td><td>Inessive</td><td>&nbsp;</td></tr><tr><td>&nbsp;</td><td>&nbsp;</td><td>Instrumental</td><td>&nbsp;</td></tr><tr><td>&nbsp;</td><td>&nbsp;</td><td>Lative</td><td>&nbsp;</td></tr><tr><td>&nbsp;</td><td>&nbsp;</td><td>Nominative</td><td>&nbsp;</td></tr><tr><td>&nbsp;</td><td>Indefinite</td><td>Benefactive</td><td>għal</td></tr><tr><td>&nbsp;</td><td>&nbsp;</td><td>Comitative</td><td>ma'</td></tr><tr><td>&nbsp;</td><td>&nbsp;</td><td>Dative</td><td>lil</td></tr><tr><td>&nbsp;</td><td>&nbsp;</td><td>Elative</td><td>minn</td></tr><tr><td>&nbsp;</td><td>&nbsp;</td><td>Equative</td><td>bħal</td></tr><tr><td>&nbsp;</td><td>&nbsp;</td><td>Genitive</td><td>ta'</td></tr><tr><td>&nbsp;</td><td>&nbsp;</td><td>Inessive</td><td>fi</td></tr><tr><td>&nbsp;</td><td>&nbsp;</td><td>Instrumental</td><td>bi</td></tr><tr><td>&nbsp;</td><td>&nbsp;</td><td>Lative</td><td>sa</td></tr><tr><td>&nbsp;</td><td>&nbsp;</td><td>Nominative</td><td>&nbsp;</td></tr><tr><td>CollectivePl</td><td>Definite</td><td>Benefactive</td><td>&nbsp;</td></tr><tr><td>&nbsp;</td><td>&nbsp;</td><td>Comitative</td><td>&nbsp;</td></tr><tr><td>&nbsp;</td><td>&nbsp;</td><td>Dative</td><td>&nbsp;</td></tr><tr><td>&nbsp;</td><td>&nbsp;</td><td>Elative</td><td>&nbsp;</td></tr><tr><td>&nbsp;</td><td>&nbsp;</td><td>Equative</td><td>&nbsp;</td></tr><tr><td>&nbsp;</td><td>&nbsp;</td><td>Genitive</td><td>&nbsp;</td></tr><tr><td>&nbsp;</td><td>&nbsp;</td><td>Inessive</td><td>&nbsp;</td></tr><tr><td>&nbsp;</td><td>&nbsp;</td><td>Instrumental</td><td>&nbsp;</td></tr><tr><td>&nbsp;</td><td>&nbsp;</td><td>Lative</td><td>&nbsp;</td></tr><tr><td>&nbsp;</td><td>&nbsp;</td><td>Nominative</td><td>&nbsp;</td></tr><tr><td>&nbsp;</td><td>Indefinite</td><td>Benefactive</td><td>għal</td></tr><tr><td>&nbsp;</td><td>&nbsp;</td><td>Comitative</td><td>ma'</td></tr><tr><td>&nbsp;</td><td>&nbsp;</td><td>Dative</td><td>lil</td></tr><tr><td>&nbsp;</td><td>&nbsp;</td><td>Elative</td><td>minn</td></tr><tr><td>&nbsp;</td><td>&nbsp;</td><td>Equative</td><td>bħal</td></tr><tr><td>&nbsp;</td><td>&nbsp;</td><td>Genitive</td><td>ta'</td></tr><tr><td>&nbsp;</td><td>&nbsp;</td><td>Inessive</td><td>fi</td></tr><tr><td>&nbsp;</td><td>&nbsp;</td><td>Instrumental</td><td>bi</td></tr><tr><td>&nbsp;</td><td>&nbsp;</td><td>Lative</td><td>sa</td></tr><tr><td>&nbsp;</td><td>&nbsp;</td><td>Nominative</td><td>&nbsp;</td></tr><tr><td>Fem</td></tr><tr class="separator"><td colspan="100%">&nbsp;</td></td><tr><td>Singulative</td><td>Definite</td><td>Benefactive</td><td>għad-dahar</td></tr><tr><td>&nbsp;</td><td>&nbsp;</td><td>Comitative</td><td>mad-dahar</td></tr><tr><td>&nbsp;</td><td>&nbsp;</td><td>Dative</td><td>lid-dahar</td></tr><tr><td>&nbsp;</td><td>&nbsp;</td><td>Elative</td><td>mid-dahar</td></tr><tr><td>&nbsp;</td><td>&nbsp;</td><td>Equative</td><td>bħad-dahar</td></tr><tr><td>&nbsp;</td><td>&nbsp;</td><td>Genitive</td><td>tad-dahar</td></tr><tr><td>&nbsp;</td><td>&nbsp;</td><td>Inessive</td><td>fid-dahar</td></tr><tr><td>&nbsp;</td><td>&nbsp;</td><td>Instrumental</td><td>bid-dahar</td></tr><tr><td>&nbsp;</td><td>&nbsp;</td><td>Lative</td><td>sad-dahar</td></tr><tr><td>&nbsp;</td><td>&nbsp;</td><td>Nominative</td><td>id-dahar</td></tr><tr><td>&nbsp;</td><td>Indefinite</td><td>Benefactive</td><td>għal dahar</td></tr><tr><td>&nbsp;</td><td>&nbsp;</td><td>Comitative</td><td>ma' dahar</td></tr><tr><td>&nbsp;</td><td>&nbsp;</td><td>Dative</td><td>lil dahar</td></tr><tr><td>&nbsp;</td><td>&nbsp;</td><td>Elative</td><td>minn dahar</td></tr><tr><td>&nbsp;</td><td>&nbsp;</td><td>Equative</td><td>bħal dahar</td></tr><tr><td>&nbsp;</td><td>&nbsp;</td><td>Genitive</td><td>ta' dahar</td></tr><tr><td>&nbsp;</td><td>&nbsp;</td><td>Inessive</td><td>f'dahar</td></tr><tr><td>&nbsp;</td><td>&nbsp;</td><td>Instrumental</td><td>b'dahar</td></tr><tr><td>&nbsp;</td><td>&nbsp;</td><td>Lative</td><td>sa dahar</td></tr><tr><td>&nbsp;</td><td>&nbsp;</td><td>Nominative</td><td>dahar</td></tr><tr><td>Dual</td><td>Definite</td><td>Benefactive</td><td>&nbsp;</td></tr><tr><td>&nbsp;</td><td>&nbsp;</td><td>Comitative</td><td>&nbsp;</td></tr><tr><td>&nbsp;</td><td>&nbsp;</td><td>Dative</td><td>&nbsp;</td></tr><tr><td>&nbsp;</td><td>&nbsp;</td><td>Elative</td><td>&nbsp;</td></tr><tr><td>&nbsp;</td><td>&nbsp;</td><td>Equative</td><td>&nbsp;</td></tr><tr><td>&nbsp;</td><td>&nbsp;</td><td>Genitive</td><td>&nbsp;</td></tr><tr><td>&nbsp;</td><td>&nbsp;</td><td>Inessive</td><td>&nbsp;</td></tr><tr><td>&nbsp;</td><td>&nbsp;</td><td>Instrumental</td><td>&nbsp;</td></tr><tr><td>&nbsp;</td><td>&nbsp;</td><td>Lative</td><td>&nbsp;</td></tr><tr><td>&nbsp;</td><td>&nbsp;</td><td>Nominative</td><td>&nbsp;</td></tr><tr><td>&nbsp;</td><td>Indefinite</td><td>Benefactive</td><td>għal</td></tr><tr><td>&nbsp;</td><td>&nbsp;</td><td>Comitative</td><td>ma'</td></tr><tr><td>&nbsp;</td><td>&nbsp;</td><td>Dative</td><td>lil</td></tr><tr><td>&nbsp;</td><td>&nbsp;</td><td>Elative</td><td>minn</td></tr><tr><td>&nbsp;</td><td>&nbsp;</td><td>Equative</td><td>bħal</td></tr><tr><td>&nbsp;</td><td>&nbsp;</td><td>Genitive</td><td>ta'</td></tr><tr><td>&nbsp;</td><td>&nbsp;</td><td>Inessive</td><td>fi</td></tr><tr><td>&nbsp;</td><td>&nbsp;</td><td>Instrumental</td><td>bi</td></tr><tr><td>&nbsp;</td><td>&nbsp;</td><td>Lative</td><td>sa</td></tr><tr><td>&nbsp;</td><td>&nbsp;</td><td>Nominative</td><td>&nbsp;</td></tr><tr><td>Plural</td><td>Definite</td><td>Benefactive</td><td>&nbsp;</td></tr><tr><td>&nbsp;</td><td>&nbsp;</td><td>Comitative</td><td>&nbsp;</td></tr><tr><td>&nbsp;</td><td>&nbsp;</td><td>Dative</td><td>&nbsp;</td></tr><tr><td>&nbsp;</td><td>&nbsp;</td><td>Elative</td><td>&nbsp;</td></tr><tr><td>&nbsp;</td><td>&nbsp;</td><td>Equative</td><td>&nbsp;</td></tr><tr><td>&nbsp;</td><td>&nbsp;</td><td>Genitive</td><td>&nbsp;</td></tr><tr><td>&nbsp;</td><td>&nbsp;</td><td>Inessive</td><td>&nbsp;</td></tr><tr><td>&nbsp;</td><td>&nbsp;</td><td>Instrumental</td><td>&nbsp;</td></tr><tr><td>&nbsp;</td><td>&nbsp;</td><td>Lative</td><td>&nbsp;</td></tr><tr><td>&nbsp;</td><td>&nbsp;</td><td>Nominative</td><td>&nbsp;</td></tr><tr><td>&nbsp;</td><td>Indefinite</td><td>Benefactive</td><td>għal</td></tr><tr><td>&nbsp;</td><td>&nbsp;</td><td>Comitative</td><td>ma'</td></tr><tr><td>&nbsp;</td><td>&nbsp;</td><td>Dative</td><td>lil</td></tr><tr><td>&nbsp;</td><td>&nbsp;</td><td>Elative</td><td>minn</td></tr><tr><td>&nbsp;</td><td>&nbsp;</td><td>Equative</td><td>bħal</td></tr><tr><td>&nbsp;</td><td>&nbsp;</td><td>Genitive</td><td>ta'</td></tr><tr><td>&nbsp;</td><td>&nbsp;</td><td>Inessive</td><td>fi</td></tr><tr><td>&nbsp;</td><td>&nbsp;</td><td>Instrumental</td><td>bi</td></tr><tr><td>&nbsp;</td><td>&nbsp;</td><td>Lative</td><td>sa</td></tr><tr><td>&nbsp;</td><td>&nbsp;</td><td>Nominative</td><td>&nbsp;</td></tr><tr><td>DeterminatePl</td><td>Definite</td><td>Benefactive</td><td>&nbsp;</td></tr><tr><td>&nbsp;</td><td>&nbsp;</td><td>Comitative</td><td>&nbsp;</td></tr><tr><td>&nbsp;</td><td>&nbsp;</td><td>Dative</td><td>&nbsp;</td></tr><tr><td>&nbsp;</td><td>&nbsp;</td><td>Elative</td><td>&nbsp;</td></tr><tr><td>&nbsp;</td><td>&nbsp;</td><td>Equative</td><td>&nbsp;</td></tr><tr><td>&nbsp;</td><td>&nbsp;</td><td>Genitive</td><td>&nbsp;</td></tr><tr><td>&nbsp;</td><td>&nbsp;</td><td>Inessive</td><td>&nbsp;</td></tr><tr><td>&nbsp;</td><td>&nbsp;</td><td>Instrumental</td><td>&nbsp;</td></tr><tr><td>&nbsp;</td><td>&nbsp;</td><td>Lative</td><td>&nbsp;</td></tr><tr><td>&nbsp;</td><td>&nbsp;</td><td>Nominative</td><td>&nbsp;</td></tr><tr><td>&nbsp;</td><td>Indefinite</td><td>Benefactive</td><td>għal</td></tr><tr><td>&nbsp;</td><td>&nbsp;</td><td>Comitative</td><td>ma'</td></tr><tr><td>&nbsp;</td><td>&nbsp;</td><td>Dative</td><td>lil</td></tr><tr><td>&nbsp;</td><td>&nbsp;</td><td>Elative</td><td>minn</td></tr><tr><td>&nbsp;</td><td>&nbsp;</td><td>Equative</td><td>bħal</td></tr><tr><td>&nbsp;</td><td>&nbsp;</td><td>Genitive</td><td>ta'</td></tr><tr><td>&nbsp;</td><td>&nbsp;</td><td>Inessive</td><td>fi</td></tr><tr><td>&nbsp;</td><td>&nbsp;</td><td>Instrumental</td><td>bi</td></tr><tr><td>&nbsp;</td><td>&nbsp;</td><td>Lative</td><td>sa</td></tr><tr><td>&nbsp;</td><td>&nbsp;</td><td>Nominative</td><td>&nbsp;</td></tr><tr><td>CollectivePl</td><td>Definite</td><td>Benefactive</td><td>&nbsp;</td></tr><tr><td>&nbsp;</td><td>&nbsp;</td><td>Comitative</td><td>&nbsp;</td></tr><tr><td>&nbsp;</td><td>&nbsp;</td><td>Dative</td><td>&nbsp;</td></tr><tr><td>&nbsp;</td><td>&nbsp;</td><td>Elative</td><td>&nbsp;</td></tr><tr><td>&nbsp;</td><td>&nbsp;</td><td>Equative</td><td>&nbsp;</td></tr><tr><td>&nbsp;</td><td>&nbsp;</td><td>Genitive</td><td>&nbsp;</td></tr><tr><td>&nbsp;</td><td>&nbsp;</td><td>Inessive</td><td>&nbsp;</td></tr><tr><td>&nbsp;</td><td>&nbsp;</td><td>Instrumental</td><td>&nbsp;</td></tr><tr><td>&nbsp;</td><td>&nbsp;</td><td>Lative</td><td>&nbsp;</td></tr><tr><td>&nbsp;</td><td>&nbsp;</td><td>Nominative</td><td>&nbsp;</td></tr><tr><td>&nbsp;</td><td>Indefinite</td><td>Benefactive</td><td>għal</td></tr><tr><td>&nbsp;</td><td>&nbsp;</td><td>Comitative</td><td>ma'</td></tr><tr><td>&nbsp;</td><td>&nbsp;</td><td>Dative</td><td>lil</td></tr><tr><td>&nbsp;</td><td>&nbsp;</td><td>Elative</td><td>minn</td></tr><tr><td>&nbsp;</td><td>&nbsp;</td><td>Equative</td><td>bħal</td></tr><tr><td>&nbsp;</td><td>&nbsp;</td><td>Genitive</td><td>ta'</td></tr><tr><td>&nbsp;</td><td>&nbsp;</td><td>Inessive</td><td>fi</td></tr><tr><td>&nbsp;</td><td>&nbsp;</td><td>Instrumental</td><td>bi</td></tr><tr><td>&nbsp;</td><td>&nbsp;</td><td>Lative</td><td>sa</td></tr><tr><td>&nbsp;</td><td>&nbsp;</td><td>Nominative</td><td>&nbsp;</td></tr><tr><td>Masc</td></tr><tr class="separator"><td colspan="100%">&nbsp;</td></td><tr><td>Singulative</td><td>Definite</td><td>Benefactive</td><td>għall-bank</td></tr><tr><td>&nbsp;</td><td>&nbsp;</td><td>Comitative</td><td>mal-bank</td></tr><tr><td>&nbsp;</td><td>&nbsp;</td><td>Dative</td><td>lill-bank</td></tr><tr><td>&nbsp;</td><td>&nbsp;</td><td>Elative</td><td>mill-bank</td></tr><tr><td>&nbsp;</td><td>&nbsp;</td><td>Equative</td><td>bħall-bank</td></tr><tr><td>&nbsp;</td><td>&nbsp;</td><td>Genitive</td><td>tal-bank</td></tr><tr><td>&nbsp;</td><td>&nbsp;</td><td>Inessive</td><td>fil-bank</td></tr><tr><td>&nbsp;</td><td>&nbsp;</td><td>Instrumental</td><td>bil-bank</td></tr><tr><td>&nbsp;</td><td>&nbsp;</td><td>Lative</td><td>sal-bank</td></tr><tr><td>&nbsp;</td><td>&nbsp;</td><td>Nominative</td><td>il-bank</td></tr><tr><td>&nbsp;</td><td>Indefinite</td><td>Benefactive</td><td>għal bank</td></tr><tr><td>&nbsp;</td><td>&nbsp;</td><td>Comitative</td><td>ma' bank</td></tr><tr><td>&nbsp;</td><td>&nbsp;</td><td>Dative</td><td>lil bank</td></tr><tr><td>&nbsp;</td><td>&nbsp;</td><td>Elative</td><td>minn bank</td></tr><tr><td>&nbsp;</td><td>&nbsp;</td><td>Equative</td><td>bħal bank</td></tr><tr><td>&nbsp;</td><td>&nbsp;</td><td>Genitive</td><td>ta' bank</td></tr><tr><td>&nbsp;</td><td>&nbsp;</td><td>Inessive</td><td>f'bank</td></tr><tr><td>&nbsp;</td><td>&nbsp;</td><td>Instrumental</td><td>bi bank</td></tr><tr><td>&nbsp;</td><td>&nbsp;</td><td>Lative</td><td>sa bank</td></tr><tr><td>&nbsp;</td><td>&nbsp;</td><td>Nominative</td><td>bank</td></tr><tr><td>Dual</td><td>Definite</td><td>Benefactive</td><td>&nbsp;</td></tr><tr><td>&nbsp;</td><td>&nbsp;</td><td>Comitative</td><td>&nbsp;</td></tr><tr><td>&nbsp;</td><td>&nbsp;</td><td>Dative</td><td>&nbsp;</td></tr><tr><td>&nbsp;</td><td>&nbsp;</td><td>Elative</td><td>&nbsp;</td></tr><tr><td>&nbsp;</td><td>&nbsp;</td><td>Equative</td><td>&nbsp;</td></tr><tr><td>&nbsp;</td><td>&nbsp;</td><td>Genitive</td><td>&nbsp;</td></tr><tr><td>&nbsp;</td><td>&nbsp;</td><td>Inessive</td><td>&nbsp;</td></tr><tr><td>&nbsp;</td><td>&nbsp;</td><td>Instrumental</td><td>&nbsp;</td></tr><tr><td>&nbsp;</td><td>&nbsp;</td><td>Lative</td><td>&nbsp;</td></tr><tr><td>&nbsp;</td><td>&nbsp;</td><td>Nominative</td><td>&nbsp;</td></tr><tr><td>&nbsp;</td><td>Indefinite</td><td>Benefactive</td><td>għal</td></tr><tr><td>&nbsp;</td><td>&nbsp;</td><td>Comitative</td><td>ma'</td></tr><tr><td>&nbsp;</td><td>&nbsp;</td><td>Dative</td><td>lil</td></tr><tr><td>&nbsp;</td><td>&nbsp;</td><td>Elative</td><td>minn</td></tr><tr><td>&nbsp;</td><td>&nbsp;</td><td>Equative</td><td>bħal</td></tr><tr><td>&nbsp;</td><td>&nbsp;</td><td>Genitive</td><td>ta'</td></tr><tr><td>&nbsp;</td><td>&nbsp;</td><td>Inessive</td><td>fi</td></tr><tr><td>&nbsp;</td><td>&nbsp;</td><td>Instrumental</td><td>bi</td></tr><tr><td>&nbsp;</td><td>&nbsp;</td><td>Lative</td><td>sa</td></tr><tr><td>&nbsp;</td><td>&nbsp;</td><td>Nominative</td><td>&nbsp;</td></tr><tr><td>Plural</td><td>Definite</td><td>Benefactive</td><td>għall-banek</td></tr><tr><td>&nbsp;</td><td>&nbsp;</td><td>Comitative</td><td>mal-banek</td></tr><tr><td>&nbsp;</td><td>&nbsp;</td><td>Dative</td><td>lill-banek</td></tr><tr><td>&nbsp;</td><td>&nbsp;</td><td>Elative</td><td>mill-banek</td></tr><tr><td>&nbsp;</td><td>&nbsp;</td><td>Equative</td><td>bħall-banek</td></tr><tr><td>&nbsp;</td><td>&nbsp;</td><td>Genitive</td><td>tal-banek</td></tr><tr><td>&nbsp;</td><td>&nbsp;</td><td>Inessive</td><td>fil-banek</td></tr><tr><td>&nbsp;</td><td>&nbsp;</td><td>Instrumental</td><td>bil-banek</td></tr><tr><td>&nbsp;</td><td>&nbsp;</td><td>Lative</td><td>sal-banek</td></tr><tr><td>&nbsp;</td><td>&nbsp;</td><td>Nominative</td><td>il-banek</td></tr><tr><td>&nbsp;</td><td>Indefinite</td><td>Benefactive</td><td>għal banek</td></tr><tr><td>&nbsp;</td><td>&nbsp;</td><td>Comitative</td><td>ma' banek</td></tr><tr><td>&nbsp;</td><td>&nbsp;</td><td>Dative</td><td>lil banek</td></tr><tr><td>&nbsp;</td><td>&nbsp;</td><td>Elative</td><td>minn banek</td></tr><tr><td>&nbsp;</td><td>&nbsp;</td><td>Equative</td><td>bħal banek</td></tr><tr><td>&nbsp;</td><td>&nbsp;</td><td>Genitive</td><td>ta' banek</td></tr><tr><td>&nbsp;</td><td>&nbsp;</td><td>Inessive</td><td>f'banek</td></tr><tr><td>&nbsp;</td><td>&nbsp;</td><td>Instrumental</td><td>bi banek</td></tr><tr><td>&nbsp;</td><td>&nbsp;</td><td>Lative</td><td>sa banek</td></tr><tr><td>&nbsp;</td><td>&nbsp;</td><td>Nominative</td><td>banek</td></tr><tr><td>DeterminatePl</td><td>Definite</td><td>Benefactive</td><td>&nbsp;</td></tr><tr><td>&nbsp;</td><td>&nbsp;</td><td>Comitative</td><td>&nbsp;</td></tr><tr><td>&nbsp;</td><td>&nbsp;</td><td>Dative</td><td>&nbsp;</td></tr><tr><td>&nbsp;</td><td>&nbsp;</td><td>Elative</td><td>&nbsp;</td></tr><tr><td>&nbsp;</td><td>&nbsp;</td><td>Equative</td><td>&nbsp;</td></tr><tr><td>&nbsp;</td><td>&nbsp;</td><td>Genitive</td><td>&nbsp;</td></tr><tr><td>&nbsp;</td><td>&nbsp;</td><td>Inessive</td><td>&nbsp;</td></tr><tr><td>&nbsp;</td><td>&nbsp;</td><td>Instrumental</td><td>&nbsp;</td></tr><tr><td>&nbsp;</td><td>&nbsp;</td><td>Lative</td><td>&nbsp;</td></tr><tr><td>&nbsp;</td><td>&nbsp;</td><td>Nominative</td><td>&nbsp;</td></tr><tr><td>&nbsp;</td><td>Indefinite</td><td>Benefactive</td><td>għal</td></tr><tr><td>&nbsp;</td><td>&nbsp;</td><td>Comitative</td><td>ma'</td></tr><tr><td>&nbsp;</td><td>&nbsp;</td><td>Dative</td><td>lil</td></tr><tr><td>&nbsp;</td><td>&nbsp;</td><td>Elative</td><td>minn</td></tr><tr><td>&nbsp;</td><td>&nbsp;</td><td>Equative</td><td>bħal</td></tr><tr><td>&nbsp;</td><td>&nbsp;</td><td>Genitive</td><td>ta'</td></tr><tr><td>&nbsp;</td><td>&nbsp;</td><td>Inessive</td><td>fi</td></tr><tr><td>&nbsp;</td><td>&nbsp;</td><td>Instrumental</td><td>bi</td></tr><tr><td>&nbsp;</td><td>&nbsp;</td><td>Lative</td><td>sa</td></tr><tr><td>&nbsp;</td><td>&nbsp;</td><td>Nominative</td><td>&nbsp;</td></tr><tr><td>CollectivePl</td><td>Definite</td><td>Benefactive</td><td>&nbsp;</td></tr><tr><td>&nbsp;</td><td>&nbsp;</td><td>Comitative</td><td>&nbsp;</td></tr><tr><td>&nbsp;</td><td>&nbsp;</td><td>Dative</td><td>&nbsp;</td></tr><tr><td>&nbsp;</td><td>&nbsp;</td><td>Elative</td><td>&nbsp;</td></tr><tr><td>&nbsp;</td><td>&nbsp;</td><td>Equative</td><td>&nbsp;</td></tr><tr><td>&nbsp;</td><td>&nbsp;</td><td>Genitive</td><td>&nbsp;</td></tr><tr><td>&nbsp;</td><td>&nbsp;</td><td>Inessive</td><td>&nbsp;</td></tr><tr><td>&nbsp;</td><td>&nbsp;</td><td>Instrumental</td><td>&nbsp;</td></tr><tr><td>&nbsp;</td><td>&nbsp;</td><td>Lative</td><td>&nbsp;</td></tr><tr><td>&nbsp;</td><td>&nbsp;</td><td>Nominative</td><td>&nbsp;</td></tr><tr><td>&nbsp;</td><td>Indefinite</td><td>Benefactive</td><td>għal</td></tr><tr><td>&nbsp;</td><td>&nbsp;</td><td>Comitative</td><td>ma'</td></tr><tr><td>&nbsp;</td><td>&nbsp;</td><td>Dative</td><td>lil</td></tr><tr><td>&nbsp;</td><td>&nbsp;</td><td>Elative</td><td>minn</td></tr><tr><td>&nbsp;</td><td>&nbsp;</td><td>Equative</td><td>bħal</td></tr><tr><td>&nbsp;</td><td>&nbsp;</td><td>Genitive</td><td>ta'</td></tr><tr><td>&nbsp;</td><td>&nbsp;</td><td>Inessive</td><td>fi</td></tr><tr><td>&nbsp;</td><td>&nbsp;</td><td>Instrumental</td><td>bi</td></tr><tr><td>&nbsp;</td><td>&nbsp;</td><td>Lative</td><td>sa</td></tr><tr><td>&nbsp;</td><td>&nbsp;</td><td>Nominative</td><td>&nbsp;</td></tr><tr><td>Masc</td></tr><tr class="separator"><td colspan="100%">&nbsp;</td></td><tr><td>Singulative</td><td>Definite</td><td>Benefactive</td><td>għall-qoxra</td></tr><tr><td>&nbsp;</td><td>&nbsp;</td><td>Comitative</td><td>mal-qoxra</td></tr><tr><td>&nbsp;</td><td>&nbsp;</td><td>Dative</td><td>lill-qoxra</td></tr><tr><td>&nbsp;</td><td>&nbsp;</td><td>Elative</td><td>mill-qoxra</td></tr><tr><td>&nbsp;</td><td>&nbsp;</td><td>Equative</td><td>bħall-qoxra</td></tr><tr><td>&nbsp;</td><td>&nbsp;</td><td>Genitive</td><td>tal-qoxra</td></tr><tr><td>&nbsp;</td><td>&nbsp;</td><td>Inessive</td><td>fil-qoxra</td></tr><tr><td>&nbsp;</td><td>&nbsp;</td><td>Instrumental</td><td>bil-qoxra</td></tr><tr><td>&nbsp;</td><td>&nbsp;</td><td>Lative</td><td>sal-qoxra</td></tr><tr><td>&nbsp;</td><td>&nbsp;</td><td>Nominative</td><td>il-qoxra</td></tr><tr><td>&nbsp;</td><td>Indefinite</td><td>Benefactive</td><td>għal qoxra</td></tr><tr><td>&nbsp;</td><td>&nbsp;</td><td>Comitative</td><td>ma' qoxra</td></tr><tr><td>&nbsp;</td><td>&nbsp;</td><td>Dative</td><td>lil qoxra</td></tr><tr><td>&nbsp;</td><td>&nbsp;</td><td>Elative</td><td>minn qoxra</td></tr><tr><td>&nbsp;</td><td>&nbsp;</td><td>Equative</td><td>bħal qoxra</td></tr><tr><td>&nbsp;</td><td>&nbsp;</td><td>Genitive</td><td>ta' qoxra</td></tr><tr><td>&nbsp;</td><td>&nbsp;</td><td>Inessive</td><td>f'qoxra</td></tr><tr><td>&nbsp;</td><td>&nbsp;</td><td>Instrumental</td><td>b'qoxra</td></tr><tr><td>&nbsp;</td><td>&nbsp;</td><td>Lative</td><td>sa qoxra</td></tr><tr><td>&nbsp;</td><td>&nbsp;</td><td>Nominative</td><td>qoxra</td></tr><tr><td>Dual</td><td>Definite</td><td>Benefactive</td><td>&nbsp;</td></tr><tr><td>&nbsp;</td><td>&nbsp;</td><td>Comitative</td><td>&nbsp;</td></tr><tr><td>&nbsp;</td><td>&nbsp;</td><td>Dative</td><td>&nbsp;</td></tr><tr><td>&nbsp;</td><td>&nbsp;</td><td>Elative</td><td>&nbsp;</td></tr><tr><td>&nbsp;</td><td>&nbsp;</td><td>Equative</td><td>&nbsp;</td></tr><tr><td>&nbsp;</td><td>&nbsp;</td><td>Genitive</td><td>&nbsp;</td></tr><tr><td>&nbsp;</td><td>&nbsp;</td><td>Inessive</td><td>&nbsp;</td></tr><tr><td>&nbsp;</td><td>&nbsp;</td><td>Instrumental</td><td>&nbsp;</td></tr><tr><td>&nbsp;</td><td>&nbsp;</td><td>Lative</td><td>&nbsp;</td></tr><tr><td>&nbsp;</td><td>&nbsp;</td><td>Nominative</td><td>&nbsp;</td></tr><tr><td>&nbsp;</td><td>Indefinite</td><td>Benefactive</td><td>għal</td></tr><tr><td>&nbsp;</td><td>&nbsp;</td><td>Comitative</td><td>ma'</td></tr><tr><td>&nbsp;</td><td>&nbsp;</td><td>Dative</td><td>lil</td></tr><tr><td>&nbsp;</td><td>&nbsp;</td><td>Elative</td><td>minn</td></tr><tr><td>&nbsp;</td><td>&nbsp;</td><td>Equative</td><td>bħal</td></tr><tr><td>&nbsp;</td><td>&nbsp;</td><td>Genitive</td><td>ta'</td></tr><tr><td>&nbsp;</td><td>&nbsp;</td><td>Inessive</td><td>fi</td></tr><tr><td>&nbsp;</td><td>&nbsp;</td><td>Instrumental</td><td>bi</td></tr><tr><td>&nbsp;</td><td>&nbsp;</td><td>Lative</td><td>sa</td></tr><tr><td>&nbsp;</td><td>&nbsp;</td><td>Nominative</td><td>&nbsp;</td></tr><tr><td>Plural</td><td>Definite</td><td>Benefactive</td><td>għall-qoxriet</td></tr><tr><td>&nbsp;</td><td>&nbsp;</td><td>Comitative</td><td>mal-qoxriet</td></tr><tr><td>&nbsp;</td><td>&nbsp;</td><td>Dative</td><td>lill-qoxriet</td></tr><tr><td>&nbsp;</td><td>&nbsp;</td><td>Elative</td><td>mill-qoxriet</td></tr><tr><td>&nbsp;</td><td>&nbsp;</td><td>Equative</td><td>bħall-qoxriet</td></tr><tr><td>&nbsp;</td><td>&nbsp;</td><td>Genitive</td><td>tal-qoxriet</td></tr><tr><td>&nbsp;</td><td>&nbsp;</td><td>Inessive</td><td>fil-qoxriet</td></tr><tr><td>&nbsp;</td><td>&nbsp;</td><td>Instrumental</td><td>bil-qoxriet</td></tr><tr><td>&nbsp;</td><td>&nbsp;</td><td>Lative</td><td>sal-qoxriet</td></tr><tr><td>&nbsp;</td><td>&nbsp;</td><td>Nominative</td><td>il-qoxriet</td></tr><tr><td>&nbsp;</td><td>Indefinite</td><td>Benefactive</td><td>għal qoxriet</td></tr><tr><td>&nbsp;</td><td>&nbsp;</td><td>Comitative</td><td>ma' qoxriet</td></tr><tr><td>&nbsp;</td><td>&nbsp;</td><td>Dative</td><td>lil qoxriet</td></tr><tr><td>&nbsp;</td><td>&nbsp;</td><td>Elative</td><td>minn qoxriet</td></tr><tr><td>&nbsp;</td><td>&nbsp;</td><td>Equative</td><td>bħal qoxriet</td></tr><tr><td>&nbsp;</td><td>&nbsp;</td><td>Genitive</td><td>ta' qoxriet</td></tr><tr><td>&nbsp;</td><td>&nbsp;</td><td>Inessive</td><td>f'qoxriet</td></tr><tr><td>&nbsp;</td><td>&nbsp;</td><td>Instrumental</td><td>b'qoxriet</td></tr><tr><td>&nbsp;</td><td>&nbsp;</td><td>Lative</td><td>sa qoxriet</td></tr><tr><td>&nbsp;</td><td>&nbsp;</td><td>Nominative</td><td>qoxriet</td></tr><tr><td>DeterminatePl</td><td>Definite</td><td>Benefactive</td><td>&nbsp;</td></tr><tr><td>&nbsp;</td><td>&nbsp;</td><td>Comitative</td><td>&nbsp;</td></tr><tr><td>&nbsp;</td><td>&nbsp;</td><td>Dative</td><td>&nbsp;</td></tr><tr><td>&nbsp;</td><td>&nbsp;</td><td>Elative</td><td>&nbsp;</td></tr><tr><td>&nbsp;</td><td>&nbsp;</td><td>Equative</td><td>&nbsp;</td></tr><tr><td>&nbsp;</td><td>&nbsp;</td><td>Genitive</td><td>&nbsp;</td></tr><tr><td>&nbsp;</td><td>&nbsp;</td><td>Inessive</td><td>&nbsp;</td></tr><tr><td>&nbsp;</td><td>&nbsp;</td><td>Instrumental</td><td>&nbsp;</td></tr><tr><td>&nbsp;</td><td>&nbsp;</td><td>Lative</td><td>&nbsp;</td></tr><tr><td>&nbsp;</td><td>&nbsp;</td><td>Nominative</td><td>&nbsp;</td></tr><tr><td>&nbsp;</td><td>Indefinite</td><td>Benefactive</td><td>għal</td></tr><tr><td>&nbsp;</td><td>&nbsp;</td><td>Comitative</td><td>ma'</td></tr><tr><td>&nbsp;</td><td>&nbsp;</td><td>Dative</td><td>lil</td></tr><tr><td>&nbsp;</td><td>&nbsp;</td><td>Elative</td><td>minn</td></tr><tr><td>&nbsp;</td><td>&nbsp;</td><td>Equative</td><td>bħal</td></tr><tr><td>&nbsp;</td><td>&nbsp;</td><td>Genitive</td><td>ta'</td></tr><tr><td>&nbsp;</td><td>&nbsp;</td><td>Inessive</td><td>fi</td></tr><tr><td>&nbsp;</td><td>&nbsp;</td><td>Instrumental</td><td>bi</td></tr><tr><td>&nbsp;</td><td>&nbsp;</td><td>Lative</td><td>sa</td></tr><tr><td>&nbsp;</td><td>&nbsp;</td><td>Nominative</td><td>&nbsp;</td></tr><tr><td>CollectivePl</td><td>Definite</td><td>Benefactive</td><td>&nbsp;</td></tr><tr><td>&nbsp;</td><td>&nbsp;</td><td>Comitative</td><td>&nbsp;</td></tr><tr><td>&nbsp;</td><td>&nbsp;</td><td>Dative</td><td>&nbsp;</td></tr><tr><td>&nbsp;</td><td>&nbsp;</td><td>Elative</td><td>&nbsp;</td></tr><tr><td>&nbsp;</td><td>&nbsp;</td><td>Equative</td><td>&nbsp;</td></tr><tr><td>&nbsp;</td><td>&nbsp;</td><td>Genitive</td><td>&nbsp;</td></tr><tr><td>&nbsp;</td><td>&nbsp;</td><td>Inessive</td><td>&nbsp;</td></tr><tr><td>&nbsp;</td><td>&nbsp;</td><td>Instrumental</td><td>&nbsp;</td></tr><tr><td>&nbsp;</td><td>&nbsp;</td><td>Lative</td><td>&nbsp;</td></tr><tr><td>&nbsp;</td><td>&nbsp;</td><td>Nominative</td><td>&nbsp;</td></tr><tr><td>&nbsp;</td><td>Indefinite</td><td>Benefactive</td><td>għal</td></tr><tr><td>&nbsp;</td><td>&nbsp;</td><td>Comitative</td><td>ma'</td></tr><tr><td>&nbsp;</td><td>&nbsp;</td><td>Dative</td><td>lil</td></tr><tr><td>&nbsp;</td><td>&nbsp;</td><td>Elative</td><td>minn</td></tr><tr><td>&nbsp;</td><td>&nbsp;</td><td>Equative</td><td>bħal</td></tr><tr><td>&nbsp;</td><td>&nbsp;</td><td>Genitive</td><td>ta'</td></tr><tr><td>&nbsp;</td><td>&nbsp;</td><td>Inessive</td><td>fi</td></tr><tr><td>&nbsp;</td><td>&nbsp;</td><td>Instrumental</td><td>bi</td></tr><tr><td>&nbsp;</td><td>&nbsp;</td><td>Lative</td><td>sa</td></tr><tr><td>&nbsp;</td><td>&nbsp;</td><td>Nominative</td><td>&nbsp;</td></tr><tr><td>Fem</td></tr><tr class="separator"><td colspan="100%">&nbsp;</td></td><tr><td>Singulative</td><td>Definite</td><td>Benefactive</td><td>għall-birra</td></tr><tr><td>&nbsp;</td><td>&nbsp;</td><td>Comitative</td><td>mal-birra</td></tr><tr><td>&nbsp;</td><td>&nbsp;</td><td>Dative</td><td>lill-birra</td></tr><tr><td>&nbsp;</td><td>&nbsp;</td><td>Elative</td><td>mill-birra</td></tr><tr><td>&nbsp;</td><td>&nbsp;</td><td>Equative</td><td>bħall-birra</td></tr><tr><td>&nbsp;</td><td>&nbsp;</td><td>Genitive</td><td>tal-birra</td></tr><tr><td>&nbsp;</td><td>&nbsp;</td><td>Inessive</td><td>fil-birra</td></tr><tr><td>&nbsp;</td><td>&nbsp;</td><td>Instrumental</td><td>bil-birra</td></tr><tr><td>&nbsp;</td><td>&nbsp;</td><td>Lative</td><td>sal-birra</td></tr><tr><td>&nbsp;</td><td>&nbsp;</td><td>Nominative</td><td>il-birra</td></tr><tr><td>&nbsp;</td><td>Indefinite</td><td>Benefactive</td><td>għal birra</td></tr><tr><td>&nbsp;</td><td>&nbsp;</td><td>Comitative</td><td>ma' birra</td></tr><tr><td>&nbsp;</td><td>&nbsp;</td><td>Dative</td><td>lil birra</td></tr><tr><td>&nbsp;</td><td>&nbsp;</td><td>Elative</td><td>minn birra</td></tr><tr><td>&nbsp;</td><td>&nbsp;</td><td>Equative</td><td>bħal birra</td></tr><tr><td>&nbsp;</td><td>&nbsp;</td><td>Genitive</td><td>ta' birra</td></tr><tr><td>&nbsp;</td><td>&nbsp;</td><td>Inessive</td><td>f'birra</td></tr><tr><td>&nbsp;</td><td>&nbsp;</td><td>Instrumental</td><td>bi birra</td></tr><tr><td>&nbsp;</td><td>&nbsp;</td><td>Lative</td><td>sa birra</td></tr><tr><td>&nbsp;</td><td>&nbsp;</td><td>Nominative</td><td>birra</td></tr><tr><td>Dual</td><td>Definite</td><td>Benefactive</td><td>&nbsp;</td></tr><tr><td>&nbsp;</td><td>&nbsp;</td><td>Comitative</td><td>&nbsp;</td></tr><tr><td>&nbsp;</td><td>&nbsp;</td><td>Dative</td><td>&nbsp;</td></tr><tr><td>&nbsp;</td><td>&nbsp;</td><td>Elative</td><td>&nbsp;</td></tr><tr><td>&nbsp;</td><td>&nbsp;</td><td>Equative</td><td>&nbsp;</td></tr><tr><td>&nbsp;</td><td>&nbsp;</td><td>Genitive</td><td>&nbsp;</td></tr><tr><td>&nbsp;</td><td>&nbsp;</td><td>Inessive</td><td>&nbsp;</td></tr><tr><td>&nbsp;</td><td>&nbsp;</td><td>Instrumental</td><td>&nbsp;</td></tr><tr><td>&nbsp;</td><td>&nbsp;</td><td>Lative</td><td>&nbsp;</td></tr><tr><td>&nbsp;</td><td>&nbsp;</td><td>Nominative</td><td>&nbsp;</td></tr><tr><td>&nbsp;</td><td>Indefinite</td><td>Benefactive</td><td>għal</td></tr><tr><td>&nbsp;</td><td>&nbsp;</td><td>Comitative</td><td>ma'</td></tr><tr><td>&nbsp;</td><td>&nbsp;</td><td>Dative</td><td>lil</td></tr><tr><td>&nbsp;</td><td>&nbsp;</td><td>Elative</td><td>minn</td></tr><tr><td>&nbsp;</td><td>&nbsp;</td><td>Equative</td><td>bħal</td></tr><tr><td>&nbsp;</td><td>&nbsp;</td><td>Genitive</td><td>ta'</td></tr><tr><td>&nbsp;</td><td>&nbsp;</td><td>Inessive</td><td>fi</td></tr><tr><td>&nbsp;</td><td>&nbsp;</td><td>Instrumental</td><td>bi</td></tr><tr><td>&nbsp;</td><td>&nbsp;</td><td>Lative</td><td>sa</td></tr><tr><td>&nbsp;</td><td>&nbsp;</td><td>Nominative</td><td>&nbsp;</td></tr><tr><td>Plural</td><td>Definite</td><td>Benefactive</td><td>għall-birriet</td></tr><tr><td>&nbsp;</td><td>&nbsp;</td><td>Comitative</td><td>mal-birriet</td></tr><tr><td>&nbsp;</td><td>&nbsp;</td><td>Dative</td><td>lill-birriet</td></tr><tr><td>&nbsp;</td><td>&nbsp;</td><td>Elative</td><td>mill-birriet</td></tr><tr><td>&nbsp;</td><td>&nbsp;</td><td>Equative</td><td>bħall-birriet</td></tr><tr><td>&nbsp;</td><td>&nbsp;</td><td>Genitive</td><td>tal-birriet</td></tr><tr><td>&nbsp;</td><td>&nbsp;</td><td>Inessive</td><td>fil-birriet</td></tr><tr><td>&nbsp;</td><td>&nbsp;</td><td>Instrumental</td><td>bil-birriet</td></tr><tr><td>&nbsp;</td><td>&nbsp;</td><td>Lative</td><td>sal-birriet</td></tr><tr><td>&nbsp;</td><td>&nbsp;</td><td>Nominative</td><td>il-birriet</td></tr><tr><td>&nbsp;</td><td>Indefinite</td><td>Benefactive</td><td>għal birriet</td></tr><tr><td>&nbsp;</td><td>&nbsp;</td><td>Comitative</td><td>ma' birriet</td></tr><tr><td>&nbsp;</td><td>&nbsp;</td><td>Dative</td><td>lil birriet</td></tr><tr><td>&nbsp;</td><td>&nbsp;</td><td>Elative</td><td>minn birriet</td></tr><tr><td>&nbsp;</td><td>&nbsp;</td><td>Equative</td><td>bħal birriet</td></tr><tr><td>&nbsp;</td><td>&nbsp;</td><td>Genitive</td><td>ta' birriet</td></tr><tr><td>&nbsp;</td><td>&nbsp;</td><td>Inessive</td><td>f'birriet</td></tr><tr><td>&nbsp;</td><td>&nbsp;</td><td>Instrumental</td><td>bi birriet</td></tr><tr><td>&nbsp;</td><td>&nbsp;</td><td>Lative</td><td>sa birriet</td></tr><tr><td>&nbsp;</td><td>&nbsp;</td><td>Nominative</td><td>birriet</td></tr><tr><td>DeterminatePl</td><td>Definite</td><td>Benefactive</td><td>&nbsp;</td></tr><tr><td>&nbsp;</td><td>&nbsp;</td><td>Comitative</td><td>&nbsp;</td></tr><tr><td>&nbsp;</td><td>&nbsp;</td><td>Dative</td><td>&nbsp;</td></tr><tr><td>&nbsp;</td><td>&nbsp;</td><td>Elative</td><td>&nbsp;</td></tr><tr><td>&nbsp;</td><td>&nbsp;</td><td>Equative</td><td>&nbsp;</td></tr><tr><td>&nbsp;</td><td>&nbsp;</td><td>Genitive</td><td>&nbsp;</td></tr><tr><td>&nbsp;</td><td>&nbsp;</td><td>Inessive</td><td>&nbsp;</td></tr><tr><td>&nbsp;</td><td>&nbsp;</td><td>Instrumental</td><td>&nbsp;</td></tr><tr><td>&nbsp;</td><td>&nbsp;</td><td>Lative</td><td>&nbsp;</td></tr><tr><td>&nbsp;</td><td>&nbsp;</td><td>Nominative</td><td>&nbsp;</td></tr><tr><td>&nbsp;</td><td>Indefinite</td><td>Benefactive</td><td>għal</td></tr><tr><td>&nbsp;</td><td>&nbsp;</td><td>Comitative</td><td>ma'</td></tr><tr><td>&nbsp;</td><td>&nbsp;</td><td>Dative</td><td>lil</td></tr><tr><td>&nbsp;</td><td>&nbsp;</td><td>Elative</td><td>minn</td></tr><tr><td>&nbsp;</td><td>&nbsp;</td><td>Equative</td><td>bħal</td></tr><tr><td>&nbsp;</td><td>&nbsp;</td><td>Genitive</td><td>ta'</td></tr><tr><td>&nbsp;</td><td>&nbsp;</td><td>Inessive</td><td>fi</td></tr><tr><td>&nbsp;</td><td>&nbsp;</td><td>Instrumental</td><td>bi</td></tr><tr><td>&nbsp;</td><td>&nbsp;</td><td>Lative</td><td>sa</td></tr><tr><td>&nbsp;</td><td>&nbsp;</td><td>Nominative</td><td>&nbsp;</td></tr><tr><td>CollectivePl</td><td>Definite</td><td>Benefactive</td><td>&nbsp;</td></tr><tr><td>&nbsp;</td><td>&nbsp;</td><td>Comitative</td><td>&nbsp;</td></tr><tr><td>&nbsp;</td><td>&nbsp;</td><td>Dative</td><td>&nbsp;</td></tr><tr><td>&nbsp;</td><td>&nbsp;</td><td>Elative</td><td>&nbsp;</td></tr><tr><td>&nbsp;</td><td>&nbsp;</td><td>Equative</td><td>&nbsp;</td></tr><tr><td>&nbsp;</td><td>&nbsp;</td><td>Genitive</td><td>&nbsp;</td></tr><tr><td>&nbsp;</td><td>&nbsp;</td><td>Inessive</td><td>&nbsp;</td></tr><tr><td>&nbsp;</td><td>&nbsp;</td><td>Instrumental</td><td>&nbsp;</td></tr><tr><td>&nbsp;</td><td>&nbsp;</td><td>Lative</td><td>&nbsp;</td></tr><tr><td>&nbsp;</td><td>&nbsp;</td><td>Nominative</td><td>&nbsp;</td></tr><tr><td>&nbsp;</td><td>Indefinite</td><td>Benefactive</td><td>għal</td></tr><tr><td>&nbsp;</td><td>&nbsp;</td><td>Comitative</td><td>ma'</td></tr><tr><td>&nbsp;</td><td>&nbsp;</td><td>Dative</td><td>lil</td></tr><tr><td>&nbsp;</td><td>&nbsp;</td><td>Elative</td><td>minn</td></tr><tr><td>&nbsp;</td><td>&nbsp;</td><td>Equative</td><td>bħal</td></tr><tr><td>&nbsp;</td><td>&nbsp;</td><td>Genitive</td><td>ta'</td></tr><tr><td>&nbsp;</td><td>&nbsp;</td><td>Inessive</td><td>fi</td></tr><tr><td>&nbsp;</td><td>&nbsp;</td><td>Instrumental</td><td>bi</td></tr><tr><td>&nbsp;</td><td>&nbsp;</td><td>Lative</td><td>sa</td></tr><tr><td>&nbsp;</td><td>&nbsp;</td><td>Nominative</td><td>&nbsp;</td></tr><tr><td>Fem</td></tr><tr class="separator"><td colspan="100%">&nbsp;</td></td><tr><td>Singulative</td><td>Definite</td><td>Benefactive</td><td>għaż-żaqq</td></tr><tr><td>&nbsp;</td><td>&nbsp;</td><td>Comitative</td><td>maż-żaqq</td></tr><tr><td>&nbsp;</td><td>&nbsp;</td><td>Dative</td><td>liż-żaqq</td></tr><tr><td>&nbsp;</td><td>&nbsp;</td><td>Elative</td><td>miż-żaqq</td></tr><tr><td>&nbsp;</td><td>&nbsp;</td><td>Equative</td><td>bħaż-żaqq</td></tr><tr><td>&nbsp;</td><td>&nbsp;</td><td>Genitive</td><td>taż-żaqq</td></tr><tr><td>&nbsp;</td><td>&nbsp;</td><td>Inessive</td><td>fiż-żaqq</td></tr><tr><td>&nbsp;</td><td>&nbsp;</td><td>Instrumental</td><td>biż-żaqq</td></tr><tr><td>&nbsp;</td><td>&nbsp;</td><td>Lative</td><td>saż-żaqq</td></tr><tr><td>&nbsp;</td><td>&nbsp;</td><td>Nominative</td><td>iż-żaqq</td></tr><tr><td>&nbsp;</td><td>Indefinite</td><td>Benefactive</td><td>għal żaqq</td></tr><tr><td>&nbsp;</td><td>&nbsp;</td><td>Comitative</td><td>ma' żaqq</td></tr><tr><td>&nbsp;</td><td>&nbsp;</td><td>Dative</td><td>lil żaqq</td></tr><tr><td>&nbsp;</td><td>&nbsp;</td><td>Elative</td><td>minn żaqq</td></tr><tr><td>&nbsp;</td><td>&nbsp;</td><td>Equative</td><td>bħal żaqq</td></tr><tr><td>&nbsp;</td><td>&nbsp;</td><td>Genitive</td><td>ta' żaqq</td></tr><tr><td>&nbsp;</td><td>&nbsp;</td><td>Inessive</td><td>f'żaqq</td></tr><tr><td>&nbsp;</td><td>&nbsp;</td><td>Instrumental</td><td>b'żaqq</td></tr><tr><td>&nbsp;</td><td>&nbsp;</td><td>Lative</td><td>sa żaqq</td></tr><tr><td>&nbsp;</td><td>&nbsp;</td><td>Nominative</td><td>żaqq</td></tr><tr><td>Dual</td><td>Definite</td><td>Benefactive</td><td>&nbsp;</td></tr><tr><td>&nbsp;</td><td>&nbsp;</td><td>Comitative</td><td>&nbsp;</td></tr><tr><td>&nbsp;</td><td>&nbsp;</td><td>Dative</td><td>&nbsp;</td></tr><tr><td>&nbsp;</td><td>&nbsp;</td><td>Elative</td><td>&nbsp;</td></tr><tr><td>&nbsp;</td><td>&nbsp;</td><td>Equative</td><td>&nbsp;</td></tr><tr><td>&nbsp;</td><td>&nbsp;</td><td>Genitive</td><td>&nbsp;</td></tr><tr><td>&nbsp;</td><td>&nbsp;</td><td>Inessive</td><td>&nbsp;</td></tr><tr><td>&nbsp;</td><td>&nbsp;</td><td>Instrumental</td><td>&nbsp;</td></tr><tr><td>&nbsp;</td><td>&nbsp;</td><td>Lative</td><td>&nbsp;</td></tr><tr><td>&nbsp;</td><td>&nbsp;</td><td>Nominative</td><td>&nbsp;</td></tr><tr><td>&nbsp;</td><td>Indefinite</td><td>Benefactive</td><td>għal</td></tr><tr><td>&nbsp;</td><td>&nbsp;</td><td>Comitative</td><td>ma'</td></tr><tr><td>&nbsp;</td><td>&nbsp;</td><td>Dative</td><td>lil</td></tr><tr><td>&nbsp;</td><td>&nbsp;</td><td>Elative</td><td>minn</td></tr><tr><td>&nbsp;</td><td>&nbsp;</td><td>Equative</td><td>bħal</td></tr><tr><td>&nbsp;</td><td>&nbsp;</td><td>Genitive</td><td>ta'</td></tr><tr><td>&nbsp;</td><td>&nbsp;</td><td>Inessive</td><td>fi</td></tr><tr><td>&nbsp;</td><td>&nbsp;</td><td>Instrumental</td><td>bi</td></tr><tr><td>&nbsp;</td><td>&nbsp;</td><td>Lative</td><td>sa</td></tr><tr><td>&nbsp;</td><td>&nbsp;</td><td>Nominative</td><td>&nbsp;</td></tr><tr><td>Plural</td><td>Definite</td><td>Benefactive</td><td>għaż-żaqqat</td></tr><tr><td>&nbsp;</td><td>&nbsp;</td><td>Comitative</td><td>maż-żaqqat</td></tr><tr><td>&nbsp;</td><td>&nbsp;</td><td>Dative</td><td>liż-żaqqat</td></tr><tr><td>&nbsp;</td><td>&nbsp;</td><td>Elative</td><td>miż-żaqqat</td></tr><tr><td>&nbsp;</td><td>&nbsp;</td><td>Equative</td><td>bħaż-żaqqat</td></tr><tr><td>&nbsp;</td><td>&nbsp;</td><td>Genitive</td><td>taż-żaqqat</td></tr><tr><td>&nbsp;</td><td>&nbsp;</td><td>Inessive</td><td>fiż-żaqqat</td></tr><tr><td>&nbsp;</td><td>&nbsp;</td><td>Instrumental</td><td>biż-żaqqat</td></tr><tr><td>&nbsp;</td><td>&nbsp;</td><td>Lative</td><td>saż-żaqqat</td></tr><tr><td>&nbsp;</td><td>&nbsp;</td><td>Nominative</td><td>iż-żaqqat</td></tr><tr><td>&nbsp;</td><td>Indefinite</td><td>Benefactive</td><td>għal żaqqat</td></tr><tr><td>&nbsp;</td><td>&nbsp;</td><td>Comitative</td><td>ma' żaqqat</td></tr><tr><td>&nbsp;</td><td>&nbsp;</td><td>Dative</td><td>lil żaqqat</td></tr><tr><td>&nbsp;</td><td>&nbsp;</td><td>Elative</td><td>minn żaqqat</td></tr><tr><td>&nbsp;</td><td>&nbsp;</td><td>Equative</td><td>bħal żaqqat</td></tr><tr><td>&nbsp;</td><td>&nbsp;</td><td>Genitive</td><td>ta' żaqqat</td></tr><tr><td>&nbsp;</td><td>&nbsp;</td><td>Inessive</td><td>f'żaqqat</td></tr><tr><td>&nbsp;</td><td>&nbsp;</td><td>Instrumental</td><td>b'żaqqat</td></tr><tr><td>&nbsp;</td><td>&nbsp;</td><td>Lative</td><td>sa żaqqat</td></tr><tr><td>&nbsp;</td><td>&nbsp;</td><td>Nominative</td><td>żaqqat</td></tr><tr><td>DeterminatePl</td><td>Definite</td><td>Benefactive</td><td>&nbsp;</td></tr><tr><td>&nbsp;</td><td>&nbsp;</td><td>Comitative</td><td>&nbsp;</td></tr><tr><td>&nbsp;</td><td>&nbsp;</td><td>Dative</td><td>&nbsp;</td></tr><tr><td>&nbsp;</td><td>&nbsp;</td><td>Elative</td><td>&nbsp;</td></tr><tr><td>&nbsp;</td><td>&nbsp;</td><td>Equative</td><td>&nbsp;</td></tr><tr><td>&nbsp;</td><td>&nbsp;</td><td>Genitive</td><td>&nbsp;</td></tr><tr><td>&nbsp;</td><td>&nbsp;</td><td>Inessive</td><td>&nbsp;</td></tr><tr><td>&nbsp;</td><td>&nbsp;</td><td>Instrumental</td><td>&nbsp;</td></tr><tr><td>&nbsp;</td><td>&nbsp;</td><td>Lative</td><td>&nbsp;</td></tr><tr><td>&nbsp;</td><td>&nbsp;</td><td>Nominative</td><td>&nbsp;</td></tr><tr><td>&nbsp;</td><td>Indefinite</td><td>Benefactive</td><td>għal</td></tr><tr><td>&nbsp;</td><td>&nbsp;</td><td>Comitative</td><td>ma'</td></tr><tr><td>&nbsp;</td><td>&nbsp;</td><td>Dative</td><td>lil</td></tr><tr><td>&nbsp;</td><td>&nbsp;</td><td>Elative</td><td>minn</td></tr><tr><td>&nbsp;</td><td>&nbsp;</td><td>Equative</td><td>bħal</td></tr><tr><td>&nbsp;</td><td>&nbsp;</td><td>Genitive</td><td>ta'</td></tr><tr><td>&nbsp;</td><td>&nbsp;</td><td>Inessive</td><td>fi</td></tr><tr><td>&nbsp;</td><td>&nbsp;</td><td>Instrumental</td><td>bi</td></tr><tr><td>&nbsp;</td><td>&nbsp;</td><td>Lative</td><td>sa</td></tr><tr><td>&nbsp;</td><td>&nbsp;</td><td>Nominative</td><td>&nbsp;</td></tr><tr><td>CollectivePl</td><td>Definite</td><td>Benefactive</td><td>&nbsp;</td></tr><tr><td>&nbsp;</td><td>&nbsp;</td><td>Comitative</td><td>&nbsp;</td></tr><tr><td>&nbsp;</td><td>&nbsp;</td><td>Dative</td><td>&nbsp;</td></tr><tr><td>&nbsp;</td><td>&nbsp;</td><td>Elative</td><td>&nbsp;</td></tr><tr><td>&nbsp;</td><td>&nbsp;</td><td>Equative</td><td>&nbsp;</td></tr><tr><td>&nbsp;</td><td>&nbsp;</td><td>Genitive</td><td>&nbsp;</td></tr><tr><td>&nbsp;</td><td>&nbsp;</td><td>Inessive</td><td>&nbsp;</td></tr><tr><td>&nbsp;</td><td>&nbsp;</td><td>Instrumental</td><td>&nbsp;</td></tr><tr><td>&nbsp;</td><td>&nbsp;</td><td>Lative</td><td>&nbsp;</td></tr><tr><td>&nbsp;</td><td>&nbsp;</td><td>Nominative</td><td>&nbsp;</td></tr><tr><td>&nbsp;</td><td>Indefinite</td><td>Benefactive</td><td>għal</td></tr><tr><td>&nbsp;</td><td>&nbsp;</td><td>Comitative</td><td>ma'</td></tr><tr><td>&nbsp;</td><td>&nbsp;</td><td>Dative</td><td>lil</td></tr><tr><td>&nbsp;</td><td>&nbsp;</td><td>Elative</td><td>minn</td></tr><tr><td>&nbsp;</td><td>&nbsp;</td><td>Equative</td><td>bħal</td></tr><tr><td>&nbsp;</td><td>&nbsp;</td><td>Genitive</td><td>ta'</td></tr><tr><td>&nbsp;</td><td>&nbsp;</td><td>Inessive</td><td>fi</td></tr><tr><td>&nbsp;</td><td>&nbsp;</td><td>Instrumental</td><td>bi</td></tr><tr><td>&nbsp;</td><td>&nbsp;</td><td>Lative</td><td>sa</td></tr><tr><td>&nbsp;</td><td>&nbsp;</td><td>Nominative</td><td>&nbsp;</td></tr><tr><td>Masc</td></tr><tr class="separator"><td colspan="100%">&nbsp;</td></td><tr><td>Singulative</td><td>Definite</td><td>Benefactive</td><td>għar-rota</td></tr><tr><td>&nbsp;</td><td>&nbsp;</td><td>Comitative</td><td>mar-rota</td></tr><tr><td>&nbsp;</td><td>&nbsp;</td><td>Dative</td><td>lir-rota</td></tr><tr><td>&nbsp;</td><td>&nbsp;</td><td>Elative</td><td>mir-rota</td></tr><tr><td>&nbsp;</td><td>&nbsp;</td><td>Equative</td><td>bħar-rota</td></tr><tr><td>&nbsp;</td><td>&nbsp;</td><td>Genitive</td><td>tar-rota</td></tr><tr><td>&nbsp;</td><td>&nbsp;</td><td>Inessive</td><td>fir-rota</td></tr><tr><td>&nbsp;</td><td>&nbsp;</td><td>Instrumental</td><td>bir-rota</td></tr><tr><td>&nbsp;</td><td>&nbsp;</td><td>Lative</td><td>sar-rota</td></tr><tr><td>&nbsp;</td><td>&nbsp;</td><td>Nominative</td><td>ir-rota</td></tr><tr><td>&nbsp;</td><td>Indefinite</td><td>Benefactive</td><td>għal rota</td></tr><tr><td>&nbsp;</td><td>&nbsp;</td><td>Comitative</td><td>ma' rota</td></tr><tr><td>&nbsp;</td><td>&nbsp;</td><td>Dative</td><td>lil rota</td></tr><tr><td>&nbsp;</td><td>&nbsp;</td><td>Elative</td><td>minn rota</td></tr><tr><td>&nbsp;</td><td>&nbsp;</td><td>Equative</td><td>bħal rota</td></tr><tr><td>&nbsp;</td><td>&nbsp;</td><td>Genitive</td><td>ta' rota</td></tr><tr><td>&nbsp;</td><td>&nbsp;</td><td>Inessive</td><td>f'rota</td></tr><tr><td>&nbsp;</td><td>&nbsp;</td><td>Instrumental</td><td>b'rota</td></tr><tr><td>&nbsp;</td><td>&nbsp;</td><td>Lative</td><td>sa rota</td></tr><tr><td>&nbsp;</td><td>&nbsp;</td><td>Nominative</td><td>rota</td></tr><tr><td>Dual</td><td>Definite</td><td>Benefactive</td><td>&nbsp;</td></tr><tr><td>&nbsp;</td><td>&nbsp;</td><td>Comitative</td><td>&nbsp;</td></tr><tr><td>&nbsp;</td><td>&nbsp;</td><td>Dative</td><td>&nbsp;</td></tr><tr><td>&nbsp;</td><td>&nbsp;</td><td>Elative</td><td>&nbsp;</td></tr><tr><td>&nbsp;</td><td>&nbsp;</td><td>Equative</td><td>&nbsp;</td></tr><tr><td>&nbsp;</td><td>&nbsp;</td><td>Genitive</td><td>&nbsp;</td></tr><tr><td>&nbsp;</td><td>&nbsp;</td><td>Inessive</td><td>&nbsp;</td></tr><tr><td>&nbsp;</td><td>&nbsp;</td><td>Instrumental</td><td>&nbsp;</td></tr><tr><td>&nbsp;</td><td>&nbsp;</td><td>Lative</td><td>&nbsp;</td></tr><tr><td>&nbsp;</td><td>&nbsp;</td><td>Nominative</td><td>&nbsp;</td></tr><tr><td>&nbsp;</td><td>Indefinite</td><td>Benefactive</td><td>għal</td></tr><tr><td>&nbsp;</td><td>&nbsp;</td><td>Comitative</td><td>ma'</td></tr><tr><td>&nbsp;</td><td>&nbsp;</td><td>Dative</td><td>lil</td></tr><tr><td>&nbsp;</td><td>&nbsp;</td><td>Elative</td><td>minn</td></tr><tr><td>&nbsp;</td><td>&nbsp;</td><td>Equative</td><td>bħal</td></tr><tr><td>&nbsp;</td><td>&nbsp;</td><td>Genitive</td><td>ta'</td></tr><tr><td>&nbsp;</td><td>&nbsp;</td><td>Inessive</td><td>fi</td></tr><tr><td>&nbsp;</td><td>&nbsp;</td><td>Instrumental</td><td>bi</td></tr><tr><td>&nbsp;</td><td>&nbsp;</td><td>Lative</td><td>sa</td></tr><tr><td>&nbsp;</td><td>&nbsp;</td><td>Nominative</td><td>&nbsp;</td></tr><tr><td>Plural</td><td>Definite</td><td>Benefactive</td><td>għar-rotiet</td></tr><tr><td>&nbsp;</td><td>&nbsp;</td><td>Comitative</td><td>mar-rotiet</td></tr><tr><td>&nbsp;</td><td>&nbsp;</td><td>Dative</td><td>lir-rotiet</td></tr><tr><td>&nbsp;</td><td>&nbsp;</td><td>Elative</td><td>mir-rotiet</td></tr><tr><td>&nbsp;</td><td>&nbsp;</td><td>Equative</td><td>bħar-rotiet</td></tr><tr><td>&nbsp;</td><td>&nbsp;</td><td>Genitive</td><td>tar-rotiet</td></tr><tr><td>&nbsp;</td><td>&nbsp;</td><td>Inessive</td><td>fir-rotiet</td></tr><tr><td>&nbsp;</td><td>&nbsp;</td><td>Instrumental</td><td>bir-rotiet</td></tr><tr><td>&nbsp;</td><td>&nbsp;</td><td>Lative</td><td>sar-rotiet</td></tr><tr><td>&nbsp;</td><td>&nbsp;</td><td>Nominative</td><td>ir-rotiet</td></tr><tr><td>&nbsp;</td><td>Indefinite</td><td>Benefactive</td><td>għal rotiet</td></tr><tr><td>&nbsp;</td><td>&nbsp;</td><td>Comitative</td><td>ma' rotiet</td></tr><tr><td>&nbsp;</td><td>&nbsp;</td><td>Dative</td><td>lil rotiet</td></tr><tr><td>&nbsp;</td><td>&nbsp;</td><td>Elative</td><td>minn rotiet</td></tr><tr><td>&nbsp;</td><td>&nbsp;</td><td>Equative</td><td>bħal rotiet</td></tr><tr><td>&nbsp;</td><td>&nbsp;</td><td>Genitive</td><td>ta' rotiet</td></tr><tr><td>&nbsp;</td><td>&nbsp;</td><td>Inessive</td><td>f'rotiet</td></tr><tr><td>&nbsp;</td><td>&nbsp;</td><td>Instrumental</td><td>b'rotiet</td></tr><tr><td>&nbsp;</td><td>&nbsp;</td><td>Lative</td><td>sa rotiet</td></tr><tr><td>&nbsp;</td><td>&nbsp;</td><td>Nominative</td><td>rotiet</td></tr><tr><td>DeterminatePl</td><td>Definite</td><td>Benefactive</td><td>&nbsp;</td></tr><tr><td>&nbsp;</td><td>&nbsp;</td><td>Comitative</td><td>&nbsp;</td></tr><tr><td>&nbsp;</td><td>&nbsp;</td><td>Dative</td><td>&nbsp;</td></tr><tr><td>&nbsp;</td><td>&nbsp;</td><td>Elative</td><td>&nbsp;</td></tr><tr><td>&nbsp;</td><td>&nbsp;</td><td>Equative</td><td>&nbsp;</td></tr><tr><td>&nbsp;</td><td>&nbsp;</td><td>Genitive</td><td>&nbsp;</td></tr><tr><td>&nbsp;</td><td>&nbsp;</td><td>Inessive</td><td>&nbsp;</td></tr><tr><td>&nbsp;</td><td>&nbsp;</td><td>Instrumental</td><td>&nbsp;</td></tr><tr><td>&nbsp;</td><td>&nbsp;</td><td>Lative</td><td>&nbsp;</td></tr><tr><td>&nbsp;</td><td>&nbsp;</td><td>Nominative</td><td>&nbsp;</td></tr><tr><td>&nbsp;</td><td>Indefinite</td><td>Benefactive</td><td>għal</td></tr><tr><td>&nbsp;</td><td>&nbsp;</td><td>Comitative</td><td>ma'</td></tr><tr><td>&nbsp;</td><td>&nbsp;</td><td>Dative</td><td>lil</td></tr><tr><td>&nbsp;</td><td>&nbsp;</td><td>Elative</td><td>minn</td></tr><tr><td>&nbsp;</td><td>&nbsp;</td><td>Equative</td><td>bħal</td></tr><tr><td>&nbsp;</td><td>&nbsp;</td><td>Genitive</td><td>ta'</td></tr><tr><td>&nbsp;</td><td>&nbsp;</td><td>Inessive</td><td>fi</td></tr><tr><td>&nbsp;</td><td>&nbsp;</td><td>Instrumental</td><td>bi</td></tr><tr><td>&nbsp;</td><td>&nbsp;</td><td>Lative</td><td>sa</td></tr><tr><td>&nbsp;</td><td>&nbsp;</td><td>Nominative</td><td>&nbsp;</td></tr><tr><td>CollectivePl</td><td>Definite</td><td>Benefactive</td><td>&nbsp;</td></tr><tr><td>&nbsp;</td><td>&nbsp;</td><td>Comitative</td><td>&nbsp;</td></tr><tr><td>&nbsp;</td><td>&nbsp;</td><td>Dative</td><td>&nbsp;</td></tr><tr><td>&nbsp;</td><td>&nbsp;</td><td>Elative</td><td>&nbsp;</td></tr><tr><td>&nbsp;</td><td>&nbsp;</td><td>Equative</td><td>&nbsp;</td></tr><tr><td>&nbsp;</td><td>&nbsp;</td><td>Genitive</td><td>&nbsp;</td></tr><tr><td>&nbsp;</td><td>&nbsp;</td><td>Inessive</td><td>&nbsp;</td></tr><tr><td>&nbsp;</td><td>&nbsp;</td><td>Instrumental</td><td>&nbsp;</td></tr><tr><td>&nbsp;</td><td>&nbsp;</td><td>Lative</td><td>&nbsp;</td></tr><tr><td>&nbsp;</td><td>&nbsp;</td><td>Nominative</td><td>&nbsp;</td></tr><tr><td>&nbsp;</td><td>Indefinite</td><td>Benefactive</td><td>għal</td></tr><tr><td>&nbsp;</td><td>&nbsp;</td><td>Comitative</td><td>ma'</td></tr><tr><td>&nbsp;</td><td>&nbsp;</td><td>Dative</td><td>lil</td></tr><tr><td>&nbsp;</td><td>&nbsp;</td><td>Elative</td><td>minn</td></tr><tr><td>&nbsp;</td><td>&nbsp;</td><td>Equative</td><td>bħal</td></tr><tr><td>&nbsp;</td><td>&nbsp;</td><td>Genitive</td><td>ta'</td></tr><tr><td>&nbsp;</td><td>&nbsp;</td><td>Inessive</td><td>fi</td></tr><tr><td>&nbsp;</td><td>&nbsp;</td><td>Instrumental</td><td>bi</td></tr><tr><td>&nbsp;</td><td>&nbsp;</td><td>Lative</td><td>sa</td></tr><tr><td>&nbsp;</td><td>&nbsp;</td><td>Nominative</td><td>&nbsp;</td></tr><tr><td>Fem</td></tr><tr class="separator"><td colspan="100%">&nbsp;</td></td><tr><td>Singulative</td><td>Definite</td><td>Benefactive</td><td>għall-għasfur</td></tr><tr><td>&nbsp;</td><td>&nbsp;</td><td>Comitative</td><td>mal-għasfur</td></tr><tr><td>&nbsp;</td><td>&nbsp;</td><td>Dative</td><td>lill-għasfur</td></tr><tr><td>&nbsp;</td><td>&nbsp;</td><td>Elative</td><td>mill-għasfur</td></tr><tr><td>&nbsp;</td><td>&nbsp;</td><td>Equative</td><td>bħall-għasfur</td></tr><tr><td>&nbsp;</td><td>&nbsp;</td><td>Genitive</td><td>tal-għasfur</td></tr><tr><td>&nbsp;</td><td>&nbsp;</td><td>Inessive</td><td>fil-għasfur</td></tr><tr><td>&nbsp;</td><td>&nbsp;</td><td>Instrumental</td><td>bil-għasfur</td></tr><tr><td>&nbsp;</td><td>&nbsp;</td><td>Lative</td><td>sal-għasfur</td></tr><tr><td>&nbsp;</td><td>&nbsp;</td><td>Nominative</td><td>il-għasfur</td></tr><tr><td>&nbsp;</td><td>Indefinite</td><td>Benefactive</td><td>għal għasfur</td></tr><tr><td>&nbsp;</td><td>&nbsp;</td><td>Comitative</td><td>m'għasfur</td></tr><tr><td>&nbsp;</td><td>&nbsp;</td><td>Dative</td><td>lil għasfur</td></tr><tr><td>&nbsp;</td><td>&nbsp;</td><td>Elative</td><td>minn għasfur</td></tr><tr><td>&nbsp;</td><td>&nbsp;</td><td>Equative</td><td>bħal għasfur</td></tr><tr><td>&nbsp;</td><td>&nbsp;</td><td>Genitive</td><td>t'għasfur</td></tr><tr><td>&nbsp;</td><td>&nbsp;</td><td>Inessive</td><td>f'għasfur</td></tr><tr><td>&nbsp;</td><td>&nbsp;</td><td>Instrumental</td><td>b'għasfur</td></tr><tr><td>&nbsp;</td><td>&nbsp;</td><td>Lative</td><td>s'għasfur</td></tr><tr><td>&nbsp;</td><td>&nbsp;</td><td>Nominative</td><td>għasfur</td></tr><tr><td>Dual</td><td>Definite</td><td>Benefactive</td><td>&nbsp;</td></tr><tr><td>&nbsp;</td><td>&nbsp;</td><td>Comitative</td><td>&nbsp;</td></tr><tr><td>&nbsp;</td><td>&nbsp;</td><td>Dative</td><td>&nbsp;</td></tr><tr><td>&nbsp;</td><td>&nbsp;</td><td>Elative</td><td>&nbsp;</td></tr><tr><td>&nbsp;</td><td>&nbsp;</td><td>Equative</td><td>&nbsp;</td></tr><tr><td>&nbsp;</td><td>&nbsp;</td><td>Genitive</td><td>&nbsp;</td></tr><tr><td>&nbsp;</td><td>&nbsp;</td><td>Inessive</td><td>&nbsp;</td></tr><tr><td>&nbsp;</td><td>&nbsp;</td><td>Instrumental</td><td>&nbsp;</td></tr><tr><td>&nbsp;</td><td>&nbsp;</td><td>Lative</td><td>&nbsp;</td></tr><tr><td>&nbsp;</td><td>&nbsp;</td><td>Nominative</td><td>&nbsp;</td></tr><tr><td>&nbsp;</td><td>Indefinite</td><td>Benefactive</td><td>għal</td></tr><tr><td>&nbsp;</td><td>&nbsp;</td><td>Comitative</td><td>ma'</td></tr><tr><td>&nbsp;</td><td>&nbsp;</td><td>Dative</td><td>lil</td></tr><tr><td>&nbsp;</td><td>&nbsp;</td><td>Elative</td><td>minn</td></tr><tr><td>&nbsp;</td><td>&nbsp;</td><td>Equative</td><td>bħal</td></tr><tr><td>&nbsp;</td><td>&nbsp;</td><td>Genitive</td><td>ta'</td></tr><tr><td>&nbsp;</td><td>&nbsp;</td><td>Inessive</td><td>fi</td></tr><tr><td>&nbsp;</td><td>&nbsp;</td><td>Instrumental</td><td>bi</td></tr><tr><td>&nbsp;</td><td>&nbsp;</td><td>Lative</td><td>sa</td></tr><tr><td>&nbsp;</td><td>&nbsp;</td><td>Nominative</td><td>&nbsp;</td></tr><tr><td>Plural</td><td>Definite</td><td>Benefactive</td><td>għall-għasfuri</td></tr><tr><td>&nbsp;</td><td>&nbsp;</td><td>Comitative</td><td>mal-għasfuri</td></tr><tr><td>&nbsp;</td><td>&nbsp;</td><td>Dative</td><td>lill-għasfuri</td></tr><tr><td>&nbsp;</td><td>&nbsp;</td><td>Elative</td><td>mill-għasfuri</td></tr><tr><td>&nbsp;</td><td>&nbsp;</td><td>Equative</td><td>bħall-għasfuri</td></tr><tr><td>&nbsp;</td><td>&nbsp;</td><td>Genitive</td><td>tal-għasfuri</td></tr><tr><td>&nbsp;</td><td>&nbsp;</td><td>Inessive</td><td>fil-għasfuri</td></tr><tr><td>&nbsp;</td><td>&nbsp;</td><td>Instrumental</td><td>bil-għasfuri</td></tr><tr><td>&nbsp;</td><td>&nbsp;</td><td>Lative</td><td>sal-għasfuri</td></tr><tr><td>&nbsp;</td><td>&nbsp;</td><td>Nominative</td><td>il-għasfuri</td></tr><tr><td>&nbsp;</td><td>Indefinite</td><td>Benefactive</td><td>għal għasfuri</td></tr><tr><td>&nbsp;</td><td>&nbsp;</td><td>Comitative</td><td>m'għasfuri</td></tr><tr><td>&nbsp;</td><td>&nbsp;</td><td>Dative</td><td>lil għasfuri</td></tr><tr><td>&nbsp;</td><td>&nbsp;</td><td>Elative</td><td>minn għasfuri</td></tr><tr><td>&nbsp;</td><td>&nbsp;</td><td>Equative</td><td>bħal għasfuri</td></tr><tr><td>&nbsp;</td><td>&nbsp;</td><td>Genitive</td><td>t'għasfuri</td></tr><tr><td>&nbsp;</td><td>&nbsp;</td><td>Inessive</td><td>f'għasfuri</td></tr><tr><td>&nbsp;</td><td>&nbsp;</td><td>Instrumental</td><td>b'għasfuri</td></tr><tr><td>&nbsp;</td><td>&nbsp;</td><td>Lative</td><td>s'għasfuri</td></tr><tr><td>&nbsp;</td><td>&nbsp;</td><td>Nominative</td><td>għasfuri</td></tr><tr><td>DeterminatePl</td><td>Definite</td><td>Benefactive</td><td>&nbsp;</td></tr><tr><td>&nbsp;</td><td>&nbsp;</td><td>Comitative</td><td>&nbsp;</td></tr><tr><td>&nbsp;</td><td>&nbsp;</td><td>Dative</td><td>&nbsp;</td></tr><tr><td>&nbsp;</td><td>&nbsp;</td><td>Elative</td><td>&nbsp;</td></tr><tr><td>&nbsp;</td><td>&nbsp;</td><td>Equative</td><td>&nbsp;</td></tr><tr><td>&nbsp;</td><td>&nbsp;</td><td>Genitive</td><td>&nbsp;</td></tr><tr><td>&nbsp;</td><td>&nbsp;</td><td>Inessive</td><td>&nbsp;</td></tr><tr><td>&nbsp;</td><td>&nbsp;</td><td>Instrumental</td><td>&nbsp;</td></tr><tr><td>&nbsp;</td><td>&nbsp;</td><td>Lative</td><td>&nbsp;</td></tr><tr><td>&nbsp;</td><td>&nbsp;</td><td>Nominative</td><td>&nbsp;</td></tr><tr><td>&nbsp;</td><td>Indefinite</td><td>Benefactive</td><td>għal</td></tr><tr><td>&nbsp;</td><td>&nbsp;</td><td>Comitative</td><td>ma'</td></tr><tr><td>&nbsp;</td><td>&nbsp;</td><td>Dative</td><td>lil</td></tr><tr><td>&nbsp;</td><td>&nbsp;</td><td>Elative</td><td>minn</td></tr><tr><td>&nbsp;</td><td>&nbsp;</td><td>Equative</td><td>bħal</td></tr><tr><td>&nbsp;</td><td>&nbsp;</td><td>Genitive</td><td>ta'</td></tr><tr><td>&nbsp;</td><td>&nbsp;</td><td>Inessive</td><td>fi</td></tr><tr><td>&nbsp;</td><td>&nbsp;</td><td>Instrumental</td><td>bi</td></tr><tr><td>&nbsp;</td><td>&nbsp;</td><td>Lative</td><td>sa</td></tr><tr><td>&nbsp;</td><td>&nbsp;</td><td>Nominative</td><td>&nbsp;</td></tr><tr><td>CollectivePl</td><td>Definite</td><td>Benefactive</td><td>&nbsp;</td></tr><tr><td>&nbsp;</td><td>&nbsp;</td><td>Comitative</td><td>&nbsp;</td></tr><tr><td>&nbsp;</td><td>&nbsp;</td><td>Dative</td><td>&nbsp;</td></tr><tr><td>&nbsp;</td><td>&nbsp;</td><td>Elative</td><td>&nbsp;</td></tr><tr><td>&nbsp;</td><td>&nbsp;</td><td>Equative</td><td>&nbsp;</td></tr><tr><td>&nbsp;</td><td>&nbsp;</td><td>Genitive</td><td>&nbsp;</td></tr><tr><td>&nbsp;</td><td>&nbsp;</td><td>Inessive</td><td>&nbsp;</td></tr><tr><td>&nbsp;</td><td>&nbsp;</td><td>Instrumental</td><td>&nbsp;</td></tr><tr><td>&nbsp;</td><td>&nbsp;</td><td>Lative</td><td>&nbsp;</td></tr><tr><td>&nbsp;</td><td>&nbsp;</td><td>Nominative</td><td>&nbsp;</td></tr><tr><td>&nbsp;</td><td>Indefinite</td><td>Benefactive</td><td>għal</td></tr><tr><td>&nbsp;</td><td>&nbsp;</td><td>Comitative</td><td>ma'</td></tr><tr><td>&nbsp;</td><td>&nbsp;</td><td>Dative</td><td>lil</td></tr><tr><td>&nbsp;</td><td>&nbsp;</td><td>Elative</td><td>minn</td></tr><tr><td>&nbsp;</td><td>&nbsp;</td><td>Equative</td><td>bħal</td></tr><tr><td>&nbsp;</td><td>&nbsp;</td><td>Genitive</td><td>ta'</td></tr><tr><td>&nbsp;</td><td>&nbsp;</td><td>Inessive</td><td>fi</td></tr><tr><td>&nbsp;</td><td>&nbsp;</td><td>Instrumental</td><td>bi</td></tr><tr><td>&nbsp;</td><td>&nbsp;</td><td>Lative</td><td>sa</td></tr><tr><td>&nbsp;</td><td>&nbsp;</td><td>Nominative</td><td>&nbsp;</td></tr><tr><td>Masc</td></tr><tr class="separator"><td colspan="100%">&nbsp;</td></td><tr><td>Singulative</td><td>Definite</td><td>Benefactive</td><td>għad-demm</td></tr><tr><td>&nbsp;</td><td>&nbsp;</td><td>Comitative</td><td>mad-demm</td></tr><tr><td>&nbsp;</td><td>&nbsp;</td><td>Dative</td><td>lid-demm</td></tr><tr><td>&nbsp;</td><td>&nbsp;</td><td>Elative</td><td>mid-demm</td></tr><tr><td>&nbsp;</td><td>&nbsp;</td><td>Equative</td><td>bħad-demm</td></tr><tr><td>&nbsp;</td><td>&nbsp;</td><td>Genitive</td><td>tad-demm</td></tr><tr><td>&nbsp;</td><td>&nbsp;</td><td>Inessive</td><td>fid-demm</td></tr><tr><td>&nbsp;</td><td>&nbsp;</td><td>Instrumental</td><td>bid-demm</td></tr><tr><td>&nbsp;</td><td>&nbsp;</td><td>Lative</td><td>sad-demm</td></tr><tr><td>&nbsp;</td><td>&nbsp;</td><td>Nominative</td><td>id-demm</td></tr><tr><td>&nbsp;</td><td>Indefinite</td><td>Benefactive</td><td>għal demm</td></tr><tr><td>&nbsp;</td><td>&nbsp;</td><td>Comitative</td><td>ma' demm</td></tr><tr><td>&nbsp;</td><td>&nbsp;</td><td>Dative</td><td>lil demm</td></tr><tr><td>&nbsp;</td><td>&nbsp;</td><td>Elative</td><td>minn demm</td></tr><tr><td>&nbsp;</td><td>&nbsp;</td><td>Equative</td><td>bħal demm</td></tr><tr><td>&nbsp;</td><td>&nbsp;</td><td>Genitive</td><td>ta' demm</td></tr><tr><td>&nbsp;</td><td>&nbsp;</td><td>Inessive</td><td>f'demm</td></tr><tr><td>&nbsp;</td><td>&nbsp;</td><td>Instrumental</td><td>b'demm</td></tr><tr><td>&nbsp;</td><td>&nbsp;</td><td>Lative</td><td>sa demm</td></tr><tr><td>&nbsp;</td><td>&nbsp;</td><td>Nominative</td><td>demm</td></tr><tr><td>Dual</td><td>Definite</td><td>Benefactive</td><td>&nbsp;</td></tr><tr><td>&nbsp;</td><td>&nbsp;</td><td>Comitative</td><td>&nbsp;</td></tr><tr><td>&nbsp;</td><td>&nbsp;</td><td>Dative</td><td>&nbsp;</td></tr><tr><td>&nbsp;</td><td>&nbsp;</td><td>Elative</td><td>&nbsp;</td></tr><tr><td>&nbsp;</td><td>&nbsp;</td><td>Equative</td><td>&nbsp;</td></tr><tr><td>&nbsp;</td><td>&nbsp;</td><td>Genitive</td><td>&nbsp;</td></tr><tr><td>&nbsp;</td><td>&nbsp;</td><td>Inessive</td><td>&nbsp;</td></tr><tr><td>&nbsp;</td><td>&nbsp;</td><td>Instrumental</td><td>&nbsp;</td></tr><tr><td>&nbsp;</td><td>&nbsp;</td><td>Lative</td><td>&nbsp;</td></tr><tr><td>&nbsp;</td><td>&nbsp;</td><td>Nominative</td><td>&nbsp;</td></tr><tr><td>&nbsp;</td><td>Indefinite</td><td>Benefactive</td><td>għal</td></tr><tr><td>&nbsp;</td><td>&nbsp;</td><td>Comitative</td><td>ma'</td></tr><tr><td>&nbsp;</td><td>&nbsp;</td><td>Dative</td><td>lil</td></tr><tr><td>&nbsp;</td><td>&nbsp;</td><td>Elative</td><td>minn</td></tr><tr><td>&nbsp;</td><td>&nbsp;</td><td>Equative</td><td>bħal</td></tr><tr><td>&nbsp;</td><td>&nbsp;</td><td>Genitive</td><td>ta'</td></tr><tr><td>&nbsp;</td><td>&nbsp;</td><td>Inessive</td><td>fi</td></tr><tr><td>&nbsp;</td><td>&nbsp;</td><td>Instrumental</td><td>bi</td></tr><tr><td>&nbsp;</td><td>&nbsp;</td><td>Lative</td><td>sa</td></tr><tr><td>&nbsp;</td><td>&nbsp;</td><td>Nominative</td><td>&nbsp;</td></tr><tr><td>Plural</td><td>Definite</td><td>Benefactive</td><td>għad-demmi</td></tr><tr><td>&nbsp;</td><td>&nbsp;</td><td>Comitative</td><td>mad-demmi</td></tr><tr><td>&nbsp;</td><td>&nbsp;</td><td>Dative</td><td>lid-demmi</td></tr><tr><td>&nbsp;</td><td>&nbsp;</td><td>Elative</td><td>mid-demmi</td></tr><tr><td>&nbsp;</td><td>&nbsp;</td><td>Equative</td><td>bħad-demmi</td></tr><tr><td>&nbsp;</td><td>&nbsp;</td><td>Genitive</td><td>tad-demmi</td></tr><tr><td>&nbsp;</td><td>&nbsp;</td><td>Inessive</td><td>fid-demmi</td></tr><tr><td>&nbsp;</td><td>&nbsp;</td><td>Instrumental</td><td>bid-demmi</td></tr><tr><td>&nbsp;</td><td>&nbsp;</td><td>Lative</td><td>sad-demmi</td></tr><tr><td>&nbsp;</td><td>&nbsp;</td><td>Nominative</td><td>id-demmi</td></tr><tr><td>&nbsp;</td><td>Indefinite</td><td>Benefactive</td><td>għal demmi</td></tr><tr><td>&nbsp;</td><td>&nbsp;</td><td>Comitative</td><td>ma' demmi</td></tr><tr><td>&nbsp;</td><td>&nbsp;</td><td>Dative</td><td>lil demmi</td></tr><tr><td>&nbsp;</td><td>&nbsp;</td><td>Elative</td><td>minn demmi</td></tr><tr><td>&nbsp;</td><td>&nbsp;</td><td>Equative</td><td>bħal demmi</td></tr><tr><td>&nbsp;</td><td>&nbsp;</td><td>Genitive</td><td>ta' demmi</td></tr><tr><td>&nbsp;</td><td>&nbsp;</td><td>Inessive</td><td>f'demmi</td></tr><tr><td>&nbsp;</td><td>&nbsp;</td><td>Instrumental</td><td>b'demmi</td></tr><tr><td>&nbsp;</td><td>&nbsp;</td><td>Lative</td><td>sa demmi</td></tr><tr><td>&nbsp;</td><td>&nbsp;</td><td>Nominative</td><td>demmi</td></tr><tr><td>DeterminatePl</td><td>Definite</td><td>Benefactive</td><td>&nbsp;</td></tr><tr><td>&nbsp;</td><td>&nbsp;</td><td>Comitative</td><td>&nbsp;</td></tr><tr><td>&nbsp;</td><td>&nbsp;</td><td>Dative</td><td>&nbsp;</td></tr><tr><td>&nbsp;</td><td>&nbsp;</td><td>Elative</td><td>&nbsp;</td></tr><tr><td>&nbsp;</td><td>&nbsp;</td><td>Equative</td><td>&nbsp;</td></tr><tr><td>&nbsp;</td><td>&nbsp;</td><td>Genitive</td><td>&nbsp;</td></tr><tr><td>&nbsp;</td><td>&nbsp;</td><td>Inessive</td><td>&nbsp;</td></tr><tr><td>&nbsp;</td><td>&nbsp;</td><td>Instrumental</td><td>&nbsp;</td></tr><tr><td>&nbsp;</td><td>&nbsp;</td><td>Lative</td><td>&nbsp;</td></tr><tr><td>&nbsp;</td><td>&nbsp;</td><td>Nominative</td><td>&nbsp;</td></tr><tr><td>&nbsp;</td><td>Indefinite</td><td>Benefactive</td><td>għal</td></tr><tr><td>&nbsp;</td><td>&nbsp;</td><td>Comitative</td><td>ma'</td></tr><tr><td>&nbsp;</td><td>&nbsp;</td><td>Dative</td><td>lil</td></tr><tr><td>&nbsp;</td><td>&nbsp;</td><td>Elative</td><td>minn</td></tr><tr><td>&nbsp;</td><td>&nbsp;</td><td>Equative</td><td>bħal</td></tr><tr><td>&nbsp;</td><td>&nbsp;</td><td>Genitive</td><td>ta'</td></tr><tr><td>&nbsp;</td><td>&nbsp;</td><td>Inessive</td><td>fi</td></tr><tr><td>&nbsp;</td><td>&nbsp;</td><td>Instrumental</td><td>bi</td></tr><tr><td>&nbsp;</td><td>&nbsp;</td><td>Lative</td><td>sa</td></tr><tr><td>&nbsp;</td><td>&nbsp;</td><td>Nominative</td><td>&nbsp;</td></tr><tr><td>CollectivePl</td><td>Definite</td><td>Benefactive</td><td>&nbsp;</td></tr><tr><td>&nbsp;</td><td>&nbsp;</td><td>Comitative</td><td>&nbsp;</td></tr><tr><td>&nbsp;</td><td>&nbsp;</td><td>Dative</td><td>&nbsp;</td></tr><tr><td>&nbsp;</td><td>&nbsp;</td><td>Elative</td><td>&nbsp;</td></tr><tr><td>&nbsp;</td><td>&nbsp;</td><td>Equative</td><td>&nbsp;</td></tr><tr><td>&nbsp;</td><td>&nbsp;</td><td>Genitive</td><td>&nbsp;</td></tr><tr><td>&nbsp;</td><td>&nbsp;</td><td>Inessive</td><td>&nbsp;</td></tr><tr><td>&nbsp;</td><td>&nbsp;</td><td>Instrumental</td><td>&nbsp;</td></tr><tr><td>&nbsp;</td><td>&nbsp;</td><td>Lative</td><td>&nbsp;</td></tr><tr><td>&nbsp;</td><td>&nbsp;</td><td>Nominative</td><td>&nbsp;</td></tr><tr><td>&nbsp;</td><td>Indefinite</td><td>Benefactive</td><td>għal</td></tr><tr><td>&nbsp;</td><td>&nbsp;</td><td>Comitative</td><td>ma'</td></tr><tr><td>&nbsp;</td><td>&nbsp;</td><td>Dative</td><td>lil</td></tr><tr><td>&nbsp;</td><td>&nbsp;</td><td>Elative</td><td>minn</td></tr><tr><td>&nbsp;</td><td>&nbsp;</td><td>Equative</td><td>bħal</td></tr><tr><td>&nbsp;</td><td>&nbsp;</td><td>Genitive</td><td>ta'</td></tr><tr><td>&nbsp;</td><td>&nbsp;</td><td>Inessive</td><td>fi</td></tr><tr><td>&nbsp;</td><td>&nbsp;</td><td>Instrumental</td><td>bi</td></tr><tr><td>&nbsp;</td><td>&nbsp;</td><td>Lative</td><td>sa</td></tr><tr><td>&nbsp;</td><td>&nbsp;</td><td>Nominative</td><td>&nbsp;</td></tr><tr><td>Masc</td></tr><tr class="separator"><td colspan="100%">&nbsp;</td></td><tr><td>Singulative</td><td>Definite</td><td>Benefactive</td><td>għad-dgħajsa</td></tr><tr><td>&nbsp;</td><td>&nbsp;</td><td>Comitative</td><td>mad-dgħajsa</td></tr><tr><td>&nbsp;</td><td>&nbsp;</td><td>Dative</td><td>lid-dgħajsa</td></tr><tr><td>&nbsp;</td><td>&nbsp;</td><td>Elative</td><td>mid-dgħajsa</td></tr><tr><td>&nbsp;</td><td>&nbsp;</td><td>Equative</td><td>bħad-dgħajsa</td></tr><tr><td>&nbsp;</td><td>&nbsp;</td><td>Genitive</td><td>tad-dgħajsa</td></tr><tr><td>&nbsp;</td><td>&nbsp;</td><td>Inessive</td><td>fid-dgħajsa</td></tr><tr><td>&nbsp;</td><td>&nbsp;</td><td>Instrumental</td><td>bid-dgħajsa</td></tr><tr><td>&nbsp;</td><td>&nbsp;</td><td>Lative</td><td>sad-dgħajsa</td></tr><tr><td>&nbsp;</td><td>&nbsp;</td><td>Nominative</td><td>id-dgħajsa</td></tr><tr><td>&nbsp;</td><td>Indefinite</td><td>Benefactive</td><td>għal dgħajsa</td></tr><tr><td>&nbsp;</td><td>&nbsp;</td><td>Comitative</td><td>ma' dgħajsa</td></tr><tr><td>&nbsp;</td><td>&nbsp;</td><td>Dative</td><td>lil dgħajsa</td></tr><tr><td>&nbsp;</td><td>&nbsp;</td><td>Elative</td><td>minn dgħajsa</td></tr><tr><td>&nbsp;</td><td>&nbsp;</td><td>Equative</td><td>bħal dgħajsa</td></tr><tr><td>&nbsp;</td><td>&nbsp;</td><td>Genitive</td><td>ta' dgħajsa</td></tr><tr><td>&nbsp;</td><td>&nbsp;</td><td>Inessive</td><td>fi dgħajsa</td></tr><tr><td>&nbsp;</td><td>&nbsp;</td><td>Instrumental</td><td>bi dgħajsa</td></tr><tr><td>&nbsp;</td><td>&nbsp;</td><td>Lative</td><td>sa dgħajsa</td></tr><tr><td>&nbsp;</td><td>&nbsp;</td><td>Nominative</td><td>dgħajsa</td></tr><tr><td>Dual</td><td>Definite</td><td>Benefactive</td><td>&nbsp;</td></tr><tr><td>&nbsp;</td><td>&nbsp;</td><td>Comitative</td><td>&nbsp;</td></tr><tr><td>&nbsp;</td><td>&nbsp;</td><td>Dative</td><td>&nbsp;</td></tr><tr><td>&nbsp;</td><td>&nbsp;</td><td>Elative</td><td>&nbsp;</td></tr><tr><td>&nbsp;</td><td>&nbsp;</td><td>Equative</td><td>&nbsp;</td></tr><tr><td>&nbsp;</td><td>&nbsp;</td><td>Genitive</td><td>&nbsp;</td></tr><tr><td>&nbsp;</td><td>&nbsp;</td><td>Inessive</td><td>&nbsp;</td></tr><tr><td>&nbsp;</td><td>&nbsp;</td><td>Instrumental</td><td>&nbsp;</td></tr><tr><td>&nbsp;</td><td>&nbsp;</td><td>Lative</td><td>&nbsp;</td></tr><tr><td>&nbsp;</td><td>&nbsp;</td><td>Nominative</td><td>&nbsp;</td></tr><tr><td>&nbsp;</td><td>Indefinite</td><td>Benefactive</td><td>għal</td></tr><tr><td>&nbsp;</td><td>&nbsp;</td><td>Comitative</td><td>ma'</td></tr><tr><td>&nbsp;</td><td>&nbsp;</td><td>Dative</td><td>lil</td></tr><tr><td>&nbsp;</td><td>&nbsp;</td><td>Elative</td><td>minn</td></tr><tr><td>&nbsp;</td><td>&nbsp;</td><td>Equative</td><td>bħal</td></tr><tr><td>&nbsp;</td><td>&nbsp;</td><td>Genitive</td><td>ta'</td></tr><tr><td>&nbsp;</td><td>&nbsp;</td><td>Inessive</td><td>fi</td></tr><tr><td>&nbsp;</td><td>&nbsp;</td><td>Instrumental</td><td>bi</td></tr><tr><td>&nbsp;</td><td>&nbsp;</td><td>Lative</td><td>sa</td></tr><tr><td>&nbsp;</td><td>&nbsp;</td><td>Nominative</td><td>&nbsp;</td></tr><tr><td>Plural</td><td>Definite</td><td>Benefactive</td><td>għad-dgħajjes</td></tr><tr><td>&nbsp;</td><td>&nbsp;</td><td>Comitative</td><td>mad-dgħajjes</td></tr><tr><td>&nbsp;</td><td>&nbsp;</td><td>Dative</td><td>lid-dgħajjes</td></tr><tr><td>&nbsp;</td><td>&nbsp;</td><td>Elative</td><td>mid-dgħajjes</td></tr><tr><td>&nbsp;</td><td>&nbsp;</td><td>Equative</td><td>bħad-dgħajjes</td></tr><tr><td>&nbsp;</td><td>&nbsp;</td><td>Genitive</td><td>tad-dgħajjes</td></tr><tr><td>&nbsp;</td><td>&nbsp;</td><td>Inessive</td><td>fid-dgħajjes</td></tr><tr><td>&nbsp;</td><td>&nbsp;</td><td>Instrumental</td><td>bid-dgħajjes</td></tr><tr><td>&nbsp;</td><td>&nbsp;</td><td>Lative</td><td>sad-dgħajjes</td></tr><tr><td>&nbsp;</td><td>&nbsp;</td><td>Nominative</td><td>id-dgħajjes</td></tr><tr><td>&nbsp;</td><td>Indefinite</td><td>Benefactive</td><td>għal dgħajjes</td></tr><tr><td>&nbsp;</td><td>&nbsp;</td><td>Comitative</td><td>ma' dgħajjes</td></tr><tr><td>&nbsp;</td><td>&nbsp;</td><td>Dative</td><td>lil dgħajjes</td></tr><tr><td>&nbsp;</td><td>&nbsp;</td><td>Elative</td><td>minn dgħajjes</td></tr><tr><td>&nbsp;</td><td>&nbsp;</td><td>Equative</td><td>bħal dgħajjes</td></tr><tr><td>&nbsp;</td><td>&nbsp;</td><td>Genitive</td><td>ta' dgħajjes</td></tr><tr><td>&nbsp;</td><td>&nbsp;</td><td>Inessive</td><td>fi dgħajjes</td></tr><tr><td>&nbsp;</td><td>&nbsp;</td><td>Instrumental</td><td>bi dgħajjes</td></tr><tr><td>&nbsp;</td><td>&nbsp;</td><td>Lative</td><td>sa dgħajjes</td></tr><tr><td>&nbsp;</td><td>&nbsp;</td><td>Nominative</td><td>dgħajjes</td></tr><tr><td>DeterminatePl</td><td>Definite</td><td>Benefactive</td><td>&nbsp;</td></tr><tr><td>&nbsp;</td><td>&nbsp;</td><td>Comitative</td><td>&nbsp;</td></tr><tr><td>&nbsp;</td><td>&nbsp;</td><td>Dative</td><td>&nbsp;</td></tr><tr><td>&nbsp;</td><td>&nbsp;</td><td>Elative</td><td>&nbsp;</td></tr><tr><td>&nbsp;</td><td>&nbsp;</td><td>Equative</td><td>&nbsp;</td></tr><tr><td>&nbsp;</td><td>&nbsp;</td><td>Genitive</td><td>&nbsp;</td></tr><tr><td>&nbsp;</td><td>&nbsp;</td><td>Inessive</td><td>&nbsp;</td></tr><tr><td>&nbsp;</td><td>&nbsp;</td><td>Instrumental</td><td>&nbsp;</td></tr><tr><td>&nbsp;</td><td>&nbsp;</td><td>Lative</td><td>&nbsp;</td></tr><tr><td>&nbsp;</td><td>&nbsp;</td><td>Nominative</td><td>&nbsp;</td></tr><tr><td>&nbsp;</td><td>Indefinite</td><td>Benefactive</td><td>għal</td></tr><tr><td>&nbsp;</td><td>&nbsp;</td><td>Comitative</td><td>ma'</td></tr><tr><td>&nbsp;</td><td>&nbsp;</td><td>Dative</td><td>lil</td></tr><tr><td>&nbsp;</td><td>&nbsp;</td><td>Elative</td><td>minn</td></tr><tr><td>&nbsp;</td><td>&nbsp;</td><td>Equative</td><td>bħal</td></tr><tr><td>&nbsp;</td><td>&nbsp;</td><td>Genitive</td><td>ta'</td></tr><tr><td>&nbsp;</td><td>&nbsp;</td><td>Inessive</td><td>fi</td></tr><tr><td>&nbsp;</td><td>&nbsp;</td><td>Instrumental</td><td>bi</td></tr><tr><td>&nbsp;</td><td>&nbsp;</td><td>Lative</td><td>sa</td></tr><tr><td>&nbsp;</td><td>&nbsp;</td><td>Nominative</td><td>&nbsp;</td></tr><tr><td>CollectivePl</td><td>Definite</td><td>Benefactive</td><td>&nbsp;</td></tr><tr><td>&nbsp;</td><td>&nbsp;</td><td>Comitative</td><td>&nbsp;</td></tr><tr><td>&nbsp;</td><td>&nbsp;</td><td>Dative</td><td>&nbsp;</td></tr><tr><td>&nbsp;</td><td>&nbsp;</td><td>Elative</td><td>&nbsp;</td></tr><tr><td>&nbsp;</td><td>&nbsp;</td><td>Equative</td><td>&nbsp;</td></tr><tr><td>&nbsp;</td><td>&nbsp;</td><td>Genitive</td><td>&nbsp;</td></tr><tr><td>&nbsp;</td><td>&nbsp;</td><td>Inessive</td><td>&nbsp;</td></tr><tr><td>&nbsp;</td><td>&nbsp;</td><td>Instrumental</td><td>&nbsp;</td></tr><tr><td>&nbsp;</td><td>&nbsp;</td><td>Lative</td><td>&nbsp;</td></tr><tr><td>&nbsp;</td><td>&nbsp;</td><td>Nominative</td><td>&nbsp;</td></tr><tr><td>&nbsp;</td><td>Indefinite</td><td>Benefactive</td><td>għal</td></tr><tr><td>&nbsp;</td><td>&nbsp;</td><td>Comitative</td><td>ma'</td></tr><tr><td>&nbsp;</td><td>&nbsp;</td><td>Dative</td><td>lil</td></tr><tr><td>&nbsp;</td><td>&nbsp;</td><td>Elative</td><td>minn</td></tr><tr><td>&nbsp;</td><td>&nbsp;</td><td>Equative</td><td>bħal</td></tr><tr><td>&nbsp;</td><td>&nbsp;</td><td>Genitive</td><td>ta'</td></tr><tr><td>&nbsp;</td><td>&nbsp;</td><td>Inessive</td><td>fi</td></tr><tr><td>&nbsp;</td><td>&nbsp;</td><td>Instrumental</td><td>bi</td></tr><tr><td>&nbsp;</td><td>&nbsp;</td><td>Lative</td><td>sa</td></tr><tr><td>&nbsp;</td><td>&nbsp;</td><td>Nominative</td><td>&nbsp;</td></tr><tr><td>Fem</td></tr><tr class="separator"><td colspan="100%">&nbsp;</td></td><tr><td>Singulative</td><td>Definite</td><td>Benefactive</td><td>għall-għadma</td></tr><tr><td>&nbsp;</td><td>&nbsp;</td><td>Comitative</td><td>mal-għadma</td></tr><tr><td>&nbsp;</td><td>&nbsp;</td><td>Dative</td><td>lill-għadma</td></tr><tr><td>&nbsp;</td><td>&nbsp;</td><td>Elative</td><td>mill-għadma</td></tr><tr><td>&nbsp;</td><td>&nbsp;</td><td>Equative</td><td>bħall-għadma</td></tr><tr><td>&nbsp;</td><td>&nbsp;</td><td>Genitive</td><td>tal-għadma</td></tr><tr><td>&nbsp;</td><td>&nbsp;</td><td>Inessive</td><td>fil-għadma</td></tr><tr><td>&nbsp;</td><td>&nbsp;</td><td>Instrumental</td><td>bil-għadma</td></tr><tr><td>&nbsp;</td><td>&nbsp;</td><td>Lative</td><td>sal-għadma</td></tr><tr><td>&nbsp;</td><td>&nbsp;</td><td>Nominative</td><td>il-għadma</td></tr><tr><td>&nbsp;</td><td>Indefinite</td><td>Benefactive</td><td>għal għadma</td></tr><tr><td>&nbsp;</td><td>&nbsp;</td><td>Comitative</td><td>m'għadma</td></tr><tr><td>&nbsp;</td><td>&nbsp;</td><td>Dative</td><td>lil għadma</td></tr><tr><td>&nbsp;</td><td>&nbsp;</td><td>Elative</td><td>minn għadma</td></tr><tr><td>&nbsp;</td><td>&nbsp;</td><td>Equative</td><td>bħal għadma</td></tr><tr><td>&nbsp;</td><td>&nbsp;</td><td>Genitive</td><td>t'għadma</td></tr><tr><td>&nbsp;</td><td>&nbsp;</td><td>Inessive</td><td>f'għadma</td></tr><tr><td>&nbsp;</td><td>&nbsp;</td><td>Instrumental</td><td>b'għadma</td></tr><tr><td>&nbsp;</td><td>&nbsp;</td><td>Lative</td><td>s'għadma</td></tr><tr><td>&nbsp;</td><td>&nbsp;</td><td>Nominative</td><td>għadma</td></tr><tr><td>Dual</td><td>Definite</td><td>Benefactive</td><td>&nbsp;</td></tr><tr><td>&nbsp;</td><td>&nbsp;</td><td>Comitative</td><td>&nbsp;</td></tr><tr><td>&nbsp;</td><td>&nbsp;</td><td>Dative</td><td>&nbsp;</td></tr><tr><td>&nbsp;</td><td>&nbsp;</td><td>Elative</td><td>&nbsp;</td></tr><tr><td>&nbsp;</td><td>&nbsp;</td><td>Equative</td><td>&nbsp;</td></tr><tr><td>&nbsp;</td><td>&nbsp;</td><td>Genitive</td><td>&nbsp;</td></tr><tr><td>&nbsp;</td><td>&nbsp;</td><td>Inessive</td><td>&nbsp;</td></tr><tr><td>&nbsp;</td><td>&nbsp;</td><td>Instrumental</td><td>&nbsp;</td></tr><tr><td>&nbsp;</td><td>&nbsp;</td><td>Lative</td><td>&nbsp;</td></tr><tr><td>&nbsp;</td><td>&nbsp;</td><td>Nominative</td><td>&nbsp;</td></tr><tr><td>&nbsp;</td><td>Indefinite</td><td>Benefactive</td><td>għal</td></tr><tr><td>&nbsp;</td><td>&nbsp;</td><td>Comitative</td><td>ma'</td></tr><tr><td>&nbsp;</td><td>&nbsp;</td><td>Dative</td><td>lil</td></tr><tr><td>&nbsp;</td><td>&nbsp;</td><td>Elative</td><td>minn</td></tr><tr><td>&nbsp;</td><td>&nbsp;</td><td>Equative</td><td>bħal</td></tr><tr><td>&nbsp;</td><td>&nbsp;</td><td>Genitive</td><td>ta'</td></tr><tr><td>&nbsp;</td><td>&nbsp;</td><td>Inessive</td><td>fi</td></tr><tr><td>&nbsp;</td><td>&nbsp;</td><td>Instrumental</td><td>bi</td></tr><tr><td>&nbsp;</td><td>&nbsp;</td><td>Lative</td><td>sa</td></tr><tr><td>&nbsp;</td><td>&nbsp;</td><td>Nominative</td><td>&nbsp;</td></tr><tr><td>Plural</td><td>Definite</td><td>Benefactive</td><td>għall-għadam</td></tr><tr><td>&nbsp;</td><td>&nbsp;</td><td>Comitative</td><td>mal-għadam</td></tr><tr><td>&nbsp;</td><td>&nbsp;</td><td>Dative</td><td>lill-għadam</td></tr><tr><td>&nbsp;</td><td>&nbsp;</td><td>Elative</td><td>mill-għadam</td></tr><tr><td>&nbsp;</td><td>&nbsp;</td><td>Equative</td><td>bħall-għadam</td></tr><tr><td>&nbsp;</td><td>&nbsp;</td><td>Genitive</td><td>tal-għadam</td></tr><tr><td>&nbsp;</td><td>&nbsp;</td><td>Inessive</td><td>fil-għadam</td></tr><tr><td>&nbsp;</td><td>&nbsp;</td><td>Instrumental</td><td>bil-għadam</td></tr><tr><td>&nbsp;</td><td>&nbsp;</td><td>Lative</td><td>sal-għadam</td></tr><tr><td>&nbsp;</td><td>&nbsp;</td><td>Nominative</td><td>il-għadam</td></tr><tr><td>&nbsp;</td><td>Indefinite</td><td>Benefactive</td><td>għal għadam</td></tr><tr><td>&nbsp;</td><td>&nbsp;</td><td>Comitative</td><td>m'għadam</td></tr><tr><td>&nbsp;</td><td>&nbsp;</td><td>Dative</td><td>lil għadam</td></tr><tr><td>&nbsp;</td><td>&nbsp;</td><td>Elative</td><td>minn għadam</td></tr><tr><td>&nbsp;</td><td>&nbsp;</td><td>Equative</td><td>bħal għadam</td></tr><tr><td>&nbsp;</td><td>&nbsp;</td><td>Genitive</td><td>t'għadam</td></tr><tr><td>&nbsp;</td><td>&nbsp;</td><td>Inessive</td><td>f'għadam</td></tr><tr><td>&nbsp;</td><td>&nbsp;</td><td>Instrumental</td><td>b'għadam</td></tr><tr><td>&nbsp;</td><td>&nbsp;</td><td>Lative</td><td>s'għadam</td></tr><tr><td>&nbsp;</td><td>&nbsp;</td><td>Nominative</td><td>għadam</td></tr><tr><td>DeterminatePl</td><td>Definite</td><td>Benefactive</td><td>&nbsp;</td></tr><tr><td>&nbsp;</td><td>&nbsp;</td><td>Comitative</td><td>&nbsp;</td></tr><tr><td>&nbsp;</td><td>&nbsp;</td><td>Dative</td><td>&nbsp;</td></tr><tr><td>&nbsp;</td><td>&nbsp;</td><td>Elative</td><td>&nbsp;</td></tr><tr><td>&nbsp;</td><td>&nbsp;</td><td>Equative</td><td>&nbsp;</td></tr><tr><td>&nbsp;</td><td>&nbsp;</td><td>Genitive</td><td>&nbsp;</td></tr><tr><td>&nbsp;</td><td>&nbsp;</td><td>Inessive</td><td>&nbsp;</td></tr><tr><td>&nbsp;</td><td>&nbsp;</td><td>Instrumental</td><td>&nbsp;</td></tr><tr><td>&nbsp;</td><td>&nbsp;</td><td>Lative</td><td>&nbsp;</td></tr><tr><td>&nbsp;</td><td>&nbsp;</td><td>Nominative</td><td>&nbsp;</td></tr><tr><td>&nbsp;</td><td>Indefinite</td><td>Benefactive</td><td>għal</td></tr><tr><td>&nbsp;</td><td>&nbsp;</td><td>Comitative</td><td>ma'</td></tr><tr><td>&nbsp;</td><td>&nbsp;</td><td>Dative</td><td>lil</td></tr><tr><td>&nbsp;</td><td>&nbsp;</td><td>Elative</td><td>minn</td></tr><tr><td>&nbsp;</td><td>&nbsp;</td><td>Equative</td><td>bħal</td></tr><tr><td>&nbsp;</td><td>&nbsp;</td><td>Genitive</td><td>ta'</td></tr><tr><td>&nbsp;</td><td>&nbsp;</td><td>Inessive</td><td>fi</td></tr><tr><td>&nbsp;</td><td>&nbsp;</td><td>Instrumental</td><td>bi</td></tr><tr><td>&nbsp;</td><td>&nbsp;</td><td>Lative</td><td>sa</td></tr><tr><td>&nbsp;</td><td>&nbsp;</td><td>Nominative</td><td>&nbsp;</td></tr><tr><td>CollectivePl</td><td>Definite</td><td>Benefactive</td><td>&nbsp;</td></tr><tr><td>&nbsp;</td><td>&nbsp;</td><td>Comitative</td><td>&nbsp;</td></tr><tr><td>&nbsp;</td><td>&nbsp;</td><td>Dative</td><td>&nbsp;</td></tr><tr><td>&nbsp;</td><td>&nbsp;</td><td>Elative</td><td>&nbsp;</td></tr><tr><td>&nbsp;</td><td>&nbsp;</td><td>Equative</td><td>&nbsp;</td></tr><tr><td>&nbsp;</td><td>&nbsp;</td><td>Genitive</td><td>&nbsp;</td></tr><tr><td>&nbsp;</td><td>&nbsp;</td><td>Inessive</td><td>&nbsp;</td></tr><tr><td>&nbsp;</td><td>&nbsp;</td><td>Instrumental</td><td>&nbsp;</td></tr><tr><td>&nbsp;</td><td>&nbsp;</td><td>Lative</td><td>&nbsp;</td></tr><tr><td>&nbsp;</td><td>&nbsp;</td><td>Nominative</td><td>&nbsp;</td></tr><tr><td>&nbsp;</td><td>Indefinite</td><td>Benefactive</td><td>għal</td></tr><tr><td>&nbsp;</td><td>&nbsp;</td><td>Comitative</td><td>ma'</td></tr><tr><td>&nbsp;</td><td>&nbsp;</td><td>Dative</td><td>lil</td></tr><tr><td>&nbsp;</td><td>&nbsp;</td><td>Elative</td><td>minn</td></tr><tr><td>&nbsp;</td><td>&nbsp;</td><td>Equative</td><td>bħal</td></tr><tr><td>&nbsp;</td><td>&nbsp;</td><td>Genitive</td><td>ta'</td></tr><tr><td>&nbsp;</td><td>&nbsp;</td><td>Inessive</td><td>fi</td></tr><tr><td>&nbsp;</td><td>&nbsp;</td><td>Instrumental</td><td>bi</td></tr><tr><td>&nbsp;</td><td>&nbsp;</td><td>Lative</td><td>sa</td></tr><tr><td>&nbsp;</td><td>&nbsp;</td><td>Nominative</td><td>&nbsp;</td></tr><tr><td>Fem</td></tr><tr class="separator"><td colspan="100%">&nbsp;</td></td><tr><td>Singulative</td><td>Definite</td><td>Benefactive</td><td>għall-ktieb</td></tr><tr><td>&nbsp;</td><td>&nbsp;</td><td>Comitative</td><td>mal-ktieb</td></tr><tr><td>&nbsp;</td><td>&nbsp;</td><td>Dative</td><td>lill-ktieb</td></tr><tr><td>&nbsp;</td><td>&nbsp;</td><td>Elative</td><td>mill-ktieb</td></tr><tr><td>&nbsp;</td><td>&nbsp;</td><td>Equative</td><td>bħall-ktieb</td></tr><tr><td>&nbsp;</td><td>&nbsp;</td><td>Genitive</td><td>tal-ktieb</td></tr><tr><td>&nbsp;</td><td>&nbsp;</td><td>Inessive</td><td>fil-ktieb</td></tr><tr><td>&nbsp;</td><td>&nbsp;</td><td>Instrumental</td><td>bil-ktieb</td></tr><tr><td>&nbsp;</td><td>&nbsp;</td><td>Lative</td><td>sal-ktieb</td></tr><tr><td>&nbsp;</td><td>&nbsp;</td><td>Nominative</td><td>il-ktieb</td></tr><tr><td>&nbsp;</td><td>Indefinite</td><td>Benefactive</td><td>għal ktieb</td></tr><tr><td>&nbsp;</td><td>&nbsp;</td><td>Comitative</td><td>ma' ktieb</td></tr><tr><td>&nbsp;</td><td>&nbsp;</td><td>Dative</td><td>lil ktieb</td></tr><tr><td>&nbsp;</td><td>&nbsp;</td><td>Elative</td><td>minn ktieb</td></tr><tr><td>&nbsp;</td><td>&nbsp;</td><td>Equative</td><td>bħal ktieb</td></tr><tr><td>&nbsp;</td><td>&nbsp;</td><td>Genitive</td><td>ta' ktieb</td></tr><tr><td>&nbsp;</td><td>&nbsp;</td><td>Inessive</td><td>fi ktieb</td></tr><tr><td>&nbsp;</td><td>&nbsp;</td><td>Instrumental</td><td>bi ktieb</td></tr><tr><td>&nbsp;</td><td>&nbsp;</td><td>Lative</td><td>sa ktieb</td></tr><tr><td>&nbsp;</td><td>&nbsp;</td><td>Nominative</td><td>ktieb</td></tr><tr><td>Dual</td><td>Definite</td><td>Benefactive</td><td>&nbsp;</td></tr><tr><td>&nbsp;</td><td>&nbsp;</td><td>Comitative</td><td>&nbsp;</td></tr><tr><td>&nbsp;</td><td>&nbsp;</td><td>Dative</td><td>&nbsp;</td></tr><tr><td>&nbsp;</td><td>&nbsp;</td><td>Elative</td><td>&nbsp;</td></tr><tr><td>&nbsp;</td><td>&nbsp;</td><td>Equative</td><td>&nbsp;</td></tr><tr><td>&nbsp;</td><td>&nbsp;</td><td>Genitive</td><td>&nbsp;</td></tr><tr><td>&nbsp;</td><td>&nbsp;</td><td>Inessive</td><td>&nbsp;</td></tr><tr><td>&nbsp;</td><td>&nbsp;</td><td>Instrumental</td><td>&nbsp;</td></tr><tr><td>&nbsp;</td><td>&nbsp;</td><td>Lative</td><td>&nbsp;</td></tr><tr><td>&nbsp;</td><td>&nbsp;</td><td>Nominative</td><td>&nbsp;</td></tr><tr><td>&nbsp;</td><td>Indefinite</td><td>Benefactive</td><td>għal</td></tr><tr><td>&nbsp;</td><td>&nbsp;</td><td>Comitative</td><td>ma'</td></tr><tr><td>&nbsp;</td><td>&nbsp;</td><td>Dative</td><td>lil</td></tr><tr><td>&nbsp;</td><td>&nbsp;</td><td>Elative</td><td>minn</td></tr><tr><td>&nbsp;</td><td>&nbsp;</td><td>Equative</td><td>bħal</td></tr><tr><td>&nbsp;</td><td>&nbsp;</td><td>Genitive</td><td>ta'</td></tr><tr><td>&nbsp;</td><td>&nbsp;</td><td>Inessive</td><td>fi</td></tr><tr><td>&nbsp;</td><td>&nbsp;</td><td>Instrumental</td><td>bi</td></tr><tr><td>&nbsp;</td><td>&nbsp;</td><td>Lative</td><td>sa</td></tr><tr><td>&nbsp;</td><td>&nbsp;</td><td>Nominative</td><td>&nbsp;</td></tr><tr><td>Plural</td><td>Definite</td><td>Benefactive</td><td>għall-kotba</td></tr><tr><td>&nbsp;</td><td>&nbsp;</td><td>Comitative</td><td>mal-kotba</td></tr><tr><td>&nbsp;</td><td>&nbsp;</td><td>Dative</td><td>lill-kotba</td></tr><tr><td>&nbsp;</td><td>&nbsp;</td><td>Elative</td><td>mill-kotba</td></tr><tr><td>&nbsp;</td><td>&nbsp;</td><td>Equative</td><td>bħall-kotba</td></tr><tr><td>&nbsp;</td><td>&nbsp;</td><td>Genitive</td><td>tal-kotba</td></tr><tr><td>&nbsp;</td><td>&nbsp;</td><td>Inessive</td><td>fil-kotba</td></tr><tr><td>&nbsp;</td><td>&nbsp;</td><td>Instrumental</td><td>bil-kotba</td></tr><tr><td>&nbsp;</td><td>&nbsp;</td><td>Lative</td><td>sal-kotba</td></tr><tr><td>&nbsp;</td><td>&nbsp;</td><td>Nominative</td><td>il-kotba</td></tr><tr><td>&nbsp;</td><td>Indefinite</td><td>Benefactive</td><td>għal kotba</td></tr><tr><td>&nbsp;</td><td>&nbsp;</td><td>Comitative</td><td>ma' kotba</td></tr><tr><td>&nbsp;</td><td>&nbsp;</td><td>Dative</td><td>lil kotba</td></tr><tr><td>&nbsp;</td><td>&nbsp;</td><td>Elative</td><td>minn kotba</td></tr><tr><td>&nbsp;</td><td>&nbsp;</td><td>Equative</td><td>bħal kotba</td></tr><tr><td>&nbsp;</td><td>&nbsp;</td><td>Genitive</td><td>ta' kotba</td></tr><tr><td>&nbsp;</td><td>&nbsp;</td><td>Inessive</td><td>f'kotba</td></tr><tr><td>&nbsp;</td><td>&nbsp;</td><td>Instrumental</td><td>b'kotba</td></tr><tr><td>&nbsp;</td><td>&nbsp;</td><td>Lative</td><td>sa kotba</td></tr><tr><td>&nbsp;</td><td>&nbsp;</td><td>Nominative</td><td>kotba</td></tr><tr><td>DeterminatePl</td><td>Definite</td><td>Benefactive</td><td>&nbsp;</td></tr><tr><td>&nbsp;</td><td>&nbsp;</td><td>Comitative</td><td>&nbsp;</td></tr><tr><td>&nbsp;</td><td>&nbsp;</td><td>Dative</td><td>&nbsp;</td></tr><tr><td>&nbsp;</td><td>&nbsp;</td><td>Elative</td><td>&nbsp;</td></tr><tr><td>&nbsp;</td><td>&nbsp;</td><td>Equative</td><td>&nbsp;</td></tr><tr><td>&nbsp;</td><td>&nbsp;</td><td>Genitive</td><td>&nbsp;</td></tr><tr><td>&nbsp;</td><td>&nbsp;</td><td>Inessive</td><td>&nbsp;</td></tr><tr><td>&nbsp;</td><td>&nbsp;</td><td>Instrumental</td><td>&nbsp;</td></tr><tr><td>&nbsp;</td><td>&nbsp;</td><td>Lative</td><td>&nbsp;</td></tr><tr><td>&nbsp;</td><td>&nbsp;</td><td>Nominative</td><td>&nbsp;</td></tr><tr><td>&nbsp;</td><td>Indefinite</td><td>Benefactive</td><td>għal</td></tr><tr><td>&nbsp;</td><td>&nbsp;</td><td>Comitative</td><td>ma'</td></tr><tr><td>&nbsp;</td><td>&nbsp;</td><td>Dative</td><td>lil</td></tr><tr><td>&nbsp;</td><td>&nbsp;</td><td>Elative</td><td>minn</td></tr><tr><td>&nbsp;</td><td>&nbsp;</td><td>Equative</td><td>bħal</td></tr><tr><td>&nbsp;</td><td>&nbsp;</td><td>Genitive</td><td>ta'</td></tr><tr><td>&nbsp;</td><td>&nbsp;</td><td>Inessive</td><td>fi</td></tr><tr><td>&nbsp;</td><td>&nbsp;</td><td>Instrumental</td><td>bi</td></tr><tr><td>&nbsp;</td><td>&nbsp;</td><td>Lative</td><td>sa</td></tr><tr><td>&nbsp;</td><td>&nbsp;</td><td>Nominative</td><td>&nbsp;</td></tr><tr><td>CollectivePl</td><td>Definite</td><td>Benefactive</td><td>&nbsp;</td></tr><tr><td>&nbsp;</td><td>&nbsp;</td><td>Comitative</td><td>&nbsp;</td></tr><tr><td>&nbsp;</td><td>&nbsp;</td><td>Dative</td><td>&nbsp;</td></tr><tr><td>&nbsp;</td><td>&nbsp;</td><td>Elative</td><td>&nbsp;</td></tr><tr><td>&nbsp;</td><td>&nbsp;</td><td>Equative</td><td>&nbsp;</td></tr><tr><td>&nbsp;</td><td>&nbsp;</td><td>Genitive</td><td>&nbsp;</td></tr><tr><td>&nbsp;</td><td>&nbsp;</td><td>Inessive</td><td>&nbsp;</td></tr><tr><td>&nbsp;</td><td>&nbsp;</td><td>Instrumental</td><td>&nbsp;</td></tr><tr><td>&nbsp;</td><td>&nbsp;</td><td>Lative</td><td>&nbsp;</td></tr><tr><td>&nbsp;</td><td>&nbsp;</td><td>Nominative</td><td>&nbsp;</td></tr><tr><td>&nbsp;</td><td>Indefinite</td><td>Benefactive</td><td>għal</td></tr><tr><td>&nbsp;</td><td>&nbsp;</td><td>Comitative</td><td>ma'</td></tr><tr><td>&nbsp;</td><td>&nbsp;</td><td>Dative</td><td>lil</td></tr><tr><td>&nbsp;</td><td>&nbsp;</td><td>Elative</td><td>minn</td></tr><tr><td>&nbsp;</td><td>&nbsp;</td><td>Equative</td><td>bħal</td></tr><tr><td>&nbsp;</td><td>&nbsp;</td><td>Genitive</td><td>ta'</td></tr><tr><td>&nbsp;</td><td>&nbsp;</td><td>Inessive</td><td>fi</td></tr><tr><td>&nbsp;</td><td>&nbsp;</td><td>Instrumental</td><td>bi</td></tr><tr><td>&nbsp;</td><td>&nbsp;</td><td>Lative</td><td>sa</td></tr><tr><td>&nbsp;</td><td>&nbsp;</td><td>Nominative</td><td>&nbsp;</td></tr><tr><td>Masc</td></tr><tr class="separator"><td colspan="100%">&nbsp;</td></td><tr><td>Singulative</td><td>Definite</td><td>Benefactive</td><td>għaż-żarbuna</td></tr><tr><td>&nbsp;</td><td>&nbsp;</td><td>Comitative</td><td>maż-żarbuna</td></tr><tr><td>&nbsp;</td><td>&nbsp;</td><td>Dative</td><td>liż-żarbuna</td></tr><tr><td>&nbsp;</td><td>&nbsp;</td><td>Elative</td><td>miż-żarbuna</td></tr><tr><td>&nbsp;</td><td>&nbsp;</td><td>Equative</td><td>bħaż-żarbuna</td></tr><tr><td>&nbsp;</td><td>&nbsp;</td><td>Genitive</td><td>taż-żarbuna</td></tr><tr><td>&nbsp;</td><td>&nbsp;</td><td>Inessive</td><td>fiż-żarbuna</td></tr><tr><td>&nbsp;</td><td>&nbsp;</td><td>Instrumental</td><td>biż-żarbuna</td></tr><tr><td>&nbsp;</td><td>&nbsp;</td><td>Lative</td><td>saż-żarbuna</td></tr><tr><td>&nbsp;</td><td>&nbsp;</td><td>Nominative</td><td>iż-żarbuna</td></tr><tr><td>&nbsp;</td><td>Indefinite</td><td>Benefactive</td><td>għal żarbuna</td></tr><tr><td>&nbsp;</td><td>&nbsp;</td><td>Comitative</td><td>ma' żarbuna</td></tr><tr><td>&nbsp;</td><td>&nbsp;</td><td>Dative</td><td>lil żarbuna</td></tr><tr><td>&nbsp;</td><td>&nbsp;</td><td>Elative</td><td>minn żarbuna</td></tr><tr><td>&nbsp;</td><td>&nbsp;</td><td>Equative</td><td>bħal żarbuna</td></tr><tr><td>&nbsp;</td><td>&nbsp;</td><td>Genitive</td><td>ta' żarbuna</td></tr><tr><td>&nbsp;</td><td>&nbsp;</td><td>Inessive</td><td>f'żarbuna</td></tr><tr><td>&nbsp;</td><td>&nbsp;</td><td>Instrumental</td><td>b'żarbuna</td></tr><tr><td>&nbsp;</td><td>&nbsp;</td><td>Lative</td><td>sa żarbuna</td></tr><tr><td>&nbsp;</td><td>&nbsp;</td><td>Nominative</td><td>żarbuna</td></tr><tr><td>Dual</td><td>Definite</td><td>Benefactive</td><td>&nbsp;</td></tr><tr><td>&nbsp;</td><td>&nbsp;</td><td>Comitative</td><td>&nbsp;</td></tr><tr><td>&nbsp;</td><td>&nbsp;</td><td>Dative</td><td>&nbsp;</td></tr><tr><td>&nbsp;</td><td>&nbsp;</td><td>Elative</td><td>&nbsp;</td></tr><tr><td>&nbsp;</td><td>&nbsp;</td><td>Equative</td><td>&nbsp;</td></tr><tr><td>&nbsp;</td><td>&nbsp;</td><td>Genitive</td><td>&nbsp;</td></tr><tr><td>&nbsp;</td><td>&nbsp;</td><td>Inessive</td><td>&nbsp;</td></tr><tr><td>&nbsp;</td><td>&nbsp;</td><td>Instrumental</td><td>&nbsp;</td></tr><tr><td>&nbsp;</td><td>&nbsp;</td><td>Lative</td><td>&nbsp;</td></tr><tr><td>&nbsp;</td><td>&nbsp;</td><td>Nominative</td><td>&nbsp;</td></tr><tr><td>&nbsp;</td><td>Indefinite</td><td>Benefactive</td><td>għal</td></tr><tr><td>&nbsp;</td><td>&nbsp;</td><td>Comitative</td><td>ma'</td></tr><tr><td>&nbsp;</td><td>&nbsp;</td><td>Dative</td><td>lil</td></tr><tr><td>&nbsp;</td><td>&nbsp;</td><td>Elative</td><td>minn</td></tr><tr><td>&nbsp;</td><td>&nbsp;</td><td>Equative</td><td>bħal</td></tr><tr><td>&nbsp;</td><td>&nbsp;</td><td>Genitive</td><td>ta'</td></tr><tr><td>&nbsp;</td><td>&nbsp;</td><td>Inessive</td><td>fi</td></tr><tr><td>&nbsp;</td><td>&nbsp;</td><td>Instrumental</td><td>bi</td></tr><tr><td>&nbsp;</td><td>&nbsp;</td><td>Lative</td><td>sa</td></tr><tr><td>&nbsp;</td><td>&nbsp;</td><td>Nominative</td><td>&nbsp;</td></tr><tr><td>Plural</td><td>Definite</td><td>Benefactive</td><td>għaż-żraben</td></tr><tr><td>&nbsp;</td><td>&nbsp;</td><td>Comitative</td><td>maż-żraben</td></tr><tr><td>&nbsp;</td><td>&nbsp;</td><td>Dative</td><td>liż-żraben</td></tr><tr><td>&nbsp;</td><td>&nbsp;</td><td>Elative</td><td>miż-żraben</td></tr><tr><td>&nbsp;</td><td>&nbsp;</td><td>Equative</td><td>bħaż-żraben</td></tr><tr><td>&nbsp;</td><td>&nbsp;</td><td>Genitive</td><td>taż-żraben</td></tr><tr><td>&nbsp;</td><td>&nbsp;</td><td>Inessive</td><td>fiż-żraben</td></tr><tr><td>&nbsp;</td><td>&nbsp;</td><td>Instrumental</td><td>biż-żraben</td></tr><tr><td>&nbsp;</td><td>&nbsp;</td><td>Lative</td><td>saż-żraben</td></tr><tr><td>&nbsp;</td><td>&nbsp;</td><td>Nominative</td><td>iż-żraben</td></tr><tr><td>&nbsp;</td><td>Indefinite</td><td>Benefactive</td><td>għal żraben</td></tr><tr><td>&nbsp;</td><td>&nbsp;</td><td>Comitative</td><td>ma' żraben</td></tr><tr><td>&nbsp;</td><td>&nbsp;</td><td>Dative</td><td>lil żraben</td></tr><tr><td>&nbsp;</td><td>&nbsp;</td><td>Elative</td><td>minn żraben</td></tr><tr><td>&nbsp;</td><td>&nbsp;</td><td>Equative</td><td>bħal żraben</td></tr><tr><td>&nbsp;</td><td>&nbsp;</td><td>Genitive</td><td>ta' żraben</td></tr><tr><td>&nbsp;</td><td>&nbsp;</td><td>Inessive</td><td>f'żraben</td></tr><tr><td>&nbsp;</td><td>&nbsp;</td><td>Instrumental</td><td>b'żraben</td></tr><tr><td>&nbsp;</td><td>&nbsp;</td><td>Lative</td><td>sa żraben</td></tr><tr><td>&nbsp;</td><td>&nbsp;</td><td>Nominative</td><td>żraben</td></tr><tr><td>DeterminatePl</td><td>Definite</td><td>Benefactive</td><td>&nbsp;</td></tr><tr><td>&nbsp;</td><td>&nbsp;</td><td>Comitative</td><td>&nbsp;</td></tr><tr><td>&nbsp;</td><td>&nbsp;</td><td>Dative</td><td>&nbsp;</td></tr><tr><td>&nbsp;</td><td>&nbsp;</td><td>Elative</td><td>&nbsp;</td></tr><tr><td>&nbsp;</td><td>&nbsp;</td><td>Equative</td><td>&nbsp;</td></tr><tr><td>&nbsp;</td><td>&nbsp;</td><td>Genitive</td><td>&nbsp;</td></tr><tr><td>&nbsp;</td><td>&nbsp;</td><td>Inessive</td><td>&nbsp;</td></tr><tr><td>&nbsp;</td><td>&nbsp;</td><td>Instrumental</td><td>&nbsp;</td></tr><tr><td>&nbsp;</td><td>&nbsp;</td><td>Lative</td><td>&nbsp;</td></tr><tr><td>&nbsp;</td><td>&nbsp;</td><td>Nominative</td><td>&nbsp;</td></tr><tr><td>&nbsp;</td><td>Indefinite</td><td>Benefactive</td><td>għal</td></tr><tr><td>&nbsp;</td><td>&nbsp;</td><td>Comitative</td><td>ma'</td></tr><tr><td>&nbsp;</td><td>&nbsp;</td><td>Dative</td><td>lil</td></tr><tr><td>&nbsp;</td><td>&nbsp;</td><td>Elative</td><td>minn</td></tr><tr><td>&nbsp;</td><td>&nbsp;</td><td>Equative</td><td>bħal</td></tr><tr><td>&nbsp;</td><td>&nbsp;</td><td>Genitive</td><td>ta'</td></tr><tr><td>&nbsp;</td><td>&nbsp;</td><td>Inessive</td><td>fi</td></tr><tr><td>&nbsp;</td><td>&nbsp;</td><td>Instrumental</td><td>bi</td></tr><tr><td>&nbsp;</td><td>&nbsp;</td><td>Lative</td><td>sa</td></tr><tr><td>&nbsp;</td><td>&nbsp;</td><td>Nominative</td><td>&nbsp;</td></tr><tr><td>CollectivePl</td><td>Definite</td><td>Benefactive</td><td>&nbsp;</td></tr><tr><td>&nbsp;</td><td>&nbsp;</td><td>Comitative</td><td>&nbsp;</td></tr><tr><td>&nbsp;</td><td>&nbsp;</td><td>Dative</td><td>&nbsp;</td></tr><tr><td>&nbsp;</td><td>&nbsp;</td><td>Elative</td><td>&nbsp;</td></tr><tr><td>&nbsp;</td><td>&nbsp;</td><td>Equative</td><td>&nbsp;</td></tr><tr><td>&nbsp;</td><td>&nbsp;</td><td>Genitive</td><td>&nbsp;</td></tr><tr><td>&nbsp;</td><td>&nbsp;</td><td>Inessive</td><td>&nbsp;</td></tr><tr><td>&nbsp;</td><td>&nbsp;</td><td>Instrumental</td><td>&nbsp;</td></tr><tr><td>&nbsp;</td><td>&nbsp;</td><td>Lative</td><td>&nbsp;</td></tr><tr><td>&nbsp;</td><td>&nbsp;</td><td>Nominative</td><td>&nbsp;</td></tr><tr><td>&nbsp;</td><td>Indefinite</td><td>Benefactive</td><td>għal</td></tr><tr><td>&nbsp;</td><td>&nbsp;</td><td>Comitative</td><td>ma'</td></tr><tr><td>&nbsp;</td><td>&nbsp;</td><td>Dative</td><td>lil</td></tr><tr><td>&nbsp;</td><td>&nbsp;</td><td>Elative</td><td>minn</td></tr><tr><td>&nbsp;</td><td>&nbsp;</td><td>Equative</td><td>bħal</td></tr><tr><td>&nbsp;</td><td>&nbsp;</td><td>Genitive</td><td>ta'</td></tr><tr><td>&nbsp;</td><td>&nbsp;</td><td>Inessive</td><td>fi</td></tr><tr><td>&nbsp;</td><td>&nbsp;</td><td>Instrumental</td><td>bi</td></tr><tr><td>&nbsp;</td><td>&nbsp;</td><td>Lative</td><td>sa</td></tr><tr><td>&nbsp;</td><td>&nbsp;</td><td>Nominative</td><td>&nbsp;</td></tr><tr><td>Fem</td></tr><tr class="separator"><td colspan="100%">&nbsp;</td></td><tr><td>Singulative</td><td>Definite</td><td>Benefactive</td><td>għall-imgħallem</td></tr><tr><td>&nbsp;</td><td>&nbsp;</td><td>Comitative</td><td>mal-imgħallem</td></tr><tr><td>&nbsp;</td><td>&nbsp;</td><td>Dative</td><td>lill-imgħallem</td></tr><tr><td>&nbsp;</td><td>&nbsp;</td><td>Elative</td><td>mill-imgħallem</td></tr><tr><td>&nbsp;</td><td>&nbsp;</td><td>Equative</td><td>bħall-imgħallem</td></tr><tr><td>&nbsp;</td><td>&nbsp;</td><td>Genitive</td><td>tal-imgħallem</td></tr><tr><td>&nbsp;</td><td>&nbsp;</td><td>Inessive</td><td>fil-imgħallem</td></tr><tr><td>&nbsp;</td><td>&nbsp;</td><td>Instrumental</td><td>bil-imgħallem</td></tr><tr><td>&nbsp;</td><td>&nbsp;</td><td>Lative</td><td>sal-imgħallem</td></tr><tr><td>&nbsp;</td><td>&nbsp;</td><td>Nominative</td><td>il-imgħallem</td></tr><tr><td>&nbsp;</td><td>Indefinite</td><td>Benefactive</td><td>għal imgħallem</td></tr><tr><td>&nbsp;</td><td>&nbsp;</td><td>Comitative</td><td>m'imgħallem</td></tr><tr><td>&nbsp;</td><td>&nbsp;</td><td>Dative</td><td>lil imgħallem</td></tr><tr><td>&nbsp;</td><td>&nbsp;</td><td>Elative</td><td>minn imgħallem</td></tr><tr><td>&nbsp;</td><td>&nbsp;</td><td>Equative</td><td>bħal imgħallem</td></tr><tr><td>&nbsp;</td><td>&nbsp;</td><td>Genitive</td><td>t'imgħallem</td></tr><tr><td>&nbsp;</td><td>&nbsp;</td><td>Inessive</td><td>f'imgħallem</td></tr><tr><td>&nbsp;</td><td>&nbsp;</td><td>Instrumental</td><td>b'imgħallem</td></tr><tr><td>&nbsp;</td><td>&nbsp;</td><td>Lative</td><td>s'imgħallem</td></tr><tr><td>&nbsp;</td><td>&nbsp;</td><td>Nominative</td><td>imgħallem</td></tr><tr><td>Dual</td><td>Definite</td><td>Benefactive</td><td>&nbsp;</td></tr><tr><td>&nbsp;</td><td>&nbsp;</td><td>Comitative</td><td>&nbsp;</td></tr><tr><td>&nbsp;</td><td>&nbsp;</td><td>Dative</td><td>&nbsp;</td></tr><tr><td>&nbsp;</td><td>&nbsp;</td><td>Elative</td><td>&nbsp;</td></tr><tr><td>&nbsp;</td><td>&nbsp;</td><td>Equative</td><td>&nbsp;</td></tr><tr><td>&nbsp;</td><td>&nbsp;</td><td>Genitive</td><td>&nbsp;</td></tr><tr><td>&nbsp;</td><td>&nbsp;</td><td>Inessive</td><td>&nbsp;</td></tr><tr><td>&nbsp;</td><td>&nbsp;</td><td>Instrumental</td><td>&nbsp;</td></tr><tr><td>&nbsp;</td><td>&nbsp;</td><td>Lative</td><td>&nbsp;</td></tr><tr><td>&nbsp;</td><td>&nbsp;</td><td>Nominative</td><td>&nbsp;</td></tr><tr><td>&nbsp;</td><td>Indefinite</td><td>Benefactive</td><td>għal</td></tr><tr><td>&nbsp;</td><td>&nbsp;</td><td>Comitative</td><td>ma'</td></tr><tr><td>&nbsp;</td><td>&nbsp;</td><td>Dative</td><td>lil</td></tr><tr><td>&nbsp;</td><td>&nbsp;</td><td>Elative</td><td>minn</td></tr><tr><td>&nbsp;</td><td>&nbsp;</td><td>Equative</td><td>bħal</td></tr><tr><td>&nbsp;</td><td>&nbsp;</td><td>Genitive</td><td>ta'</td></tr><tr><td>&nbsp;</td><td>&nbsp;</td><td>Inessive</td><td>fi</td></tr><tr><td>&nbsp;</td><td>&nbsp;</td><td>Instrumental</td><td>bi</td></tr><tr><td>&nbsp;</td><td>&nbsp;</td><td>Lative</td><td>sa</td></tr><tr><td>&nbsp;</td><td>&nbsp;</td><td>Nominative</td><td>&nbsp;</td></tr><tr><td>Plural</td><td>Definite</td><td>Benefactive</td><td>għall-imgħallemi</td></tr><tr><td>&nbsp;</td><td>&nbsp;</td><td>Comitative</td><td>mal-imgħallemi</td></tr><tr><td>&nbsp;</td><td>&nbsp;</td><td>Dative</td><td>lill-imgħallemi</td></tr><tr><td>&nbsp;</td><td>&nbsp;</td><td>Elative</td><td>mill-imgħallemi</td></tr><tr><td>&nbsp;</td><td>&nbsp;</td><td>Equative</td><td>bħall-imgħallemi</td></tr><tr><td>&nbsp;</td><td>&nbsp;</td><td>Genitive</td><td>tal-imgħallemi</td></tr><tr><td>&nbsp;</td><td>&nbsp;</td><td>Inessive</td><td>fil-imgħallemi</td></tr><tr><td>&nbsp;</td><td>&nbsp;</td><td>Instrumental</td><td>bil-imgħallemi</td></tr><tr><td>&nbsp;</td><td>&nbsp;</td><td>Lative</td><td>sal-imgħallemi</td></tr><tr><td>&nbsp;</td><td>&nbsp;</td><td>Nominative</td><td>il-imgħallemi</td></tr><tr><td>&nbsp;</td><td>Indefinite</td><td>Benefactive</td><td>għal imgħallemi</td></tr><tr><td>&nbsp;</td><td>&nbsp;</td><td>Comitative</td><td>m'imgħallemi</td></tr><tr><td>&nbsp;</td><td>&nbsp;</td><td>Dative</td><td>lil imgħallemi</td></tr><tr><td>&nbsp;</td><td>&nbsp;</td><td>Elative</td><td>minn imgħallemi</td></tr><tr><td>&nbsp;</td><td>&nbsp;</td><td>Equative</td><td>bħal imgħallemi</td></tr><tr><td>&nbsp;</td><td>&nbsp;</td><td>Genitive</td><td>t'imgħallemi</td></tr><tr><td>&nbsp;</td><td>&nbsp;</td><td>Inessive</td><td>f'imgħallemi</td></tr><tr><td>&nbsp;</td><td>&nbsp;</td><td>Instrumental</td><td>b'imgħallemi</td></tr><tr><td>&nbsp;</td><td>&nbsp;</td><td>Lative</td><td>s'imgħallemi</td></tr><tr><td>&nbsp;</td><td>&nbsp;</td><td>Nominative</td><td>imgħallemi</td></tr><tr><td>DeterminatePl</td><td>Definite</td><td>Benefactive</td><td>&nbsp;</td></tr><tr><td>&nbsp;</td><td>&nbsp;</td><td>Comitative</td><td>&nbsp;</td></tr><tr><td>&nbsp;</td><td>&nbsp;</td><td>Dative</td><td>&nbsp;</td></tr><tr><td>&nbsp;</td><td>&nbsp;</td><td>Elative</td><td>&nbsp;</td></tr><tr><td>&nbsp;</td><td>&nbsp;</td><td>Equative</td><td>&nbsp;</td></tr><tr><td>&nbsp;</td><td>&nbsp;</td><td>Genitive</td><td>&nbsp;</td></tr><tr><td>&nbsp;</td><td>&nbsp;</td><td>Inessive</td><td>&nbsp;</td></tr><tr><td>&nbsp;</td><td>&nbsp;</td><td>Instrumental</td><td>&nbsp;</td></tr><tr><td>&nbsp;</td><td>&nbsp;</td><td>Lative</td><td>&nbsp;</td></tr><tr><td>&nbsp;</td><td>&nbsp;</td><td>Nominative</td><td>&nbsp;</td></tr><tr><td>&nbsp;</td><td>Indefinite</td><td>Benefactive</td><td>għal</td></tr><tr><td>&nbsp;</td><td>&nbsp;</td><td>Comitative</td><td>ma'</td></tr><tr><td>&nbsp;</td><td>&nbsp;</td><td>Dative</td><td>lil</td></tr><tr><td>&nbsp;</td><td>&nbsp;</td><td>Elative</td><td>minn</td></tr><tr><td>&nbsp;</td><td>&nbsp;</td><td>Equative</td><td>bħal</td></tr><tr><td>&nbsp;</td><td>&nbsp;</td><td>Genitive</td><td>ta'</td></tr><tr><td>&nbsp;</td><td>&nbsp;</td><td>Inessive</td><td>fi</td></tr><tr><td>&nbsp;</td><td>&nbsp;</td><td>Instrumental</td><td>bi</td></tr><tr><td>&nbsp;</td><td>&nbsp;</td><td>Lative</td><td>sa</td></tr><tr><td>&nbsp;</td><td>&nbsp;</td><td>Nominative</td><td>&nbsp;</td></tr><tr><td>CollectivePl</td><td>Definite</td><td>Benefactive</td><td>&nbsp;</td></tr><tr><td>&nbsp;</td><td>&nbsp;</td><td>Comitative</td><td>&nbsp;</td></tr><tr><td>&nbsp;</td><td>&nbsp;</td><td>Dative</td><td>&nbsp;</td></tr><tr><td>&nbsp;</td><td>&nbsp;</td><td>Elative</td><td>&nbsp;</td></tr><tr><td>&nbsp;</td><td>&nbsp;</td><td>Equative</td><td>&nbsp;</td></tr><tr><td>&nbsp;</td><td>&nbsp;</td><td>Genitive</td><td>&nbsp;</td></tr><tr><td>&nbsp;</td><td>&nbsp;</td><td>Inessive</td><td>&nbsp;</td></tr><tr><td>&nbsp;</td><td>&nbsp;</td><td>Instrumental</td><td>&nbsp;</td></tr><tr><td>&nbsp;</td><td>&nbsp;</td><td>Lative</td><td>&nbsp;</td></tr><tr><td>&nbsp;</td><td>&nbsp;</td><td>Nominative</td><td>&nbsp;</td></tr><tr><td>&nbsp;</td><td>Indefinite</td><td>Benefactive</td><td>għal</td></tr><tr><td>&nbsp;</td><td>&nbsp;</td><td>Comitative</td><td>ma'</td></tr><tr><td>&nbsp;</td><td>&nbsp;</td><td>Dative</td><td>lil</td></tr><tr><td>&nbsp;</td><td>&nbsp;</td><td>Elative</td><td>minn</td></tr><tr><td>&nbsp;</td><td>&nbsp;</td><td>Equative</td><td>bħal</td></tr><tr><td>&nbsp;</td><td>&nbsp;</td><td>Genitive</td><td>ta'</td></tr><tr><td>&nbsp;</td><td>&nbsp;</td><td>Inessive</td><td>fi</td></tr><tr><td>&nbsp;</td><td>&nbsp;</td><td>Instrumental</td><td>bi</td></tr><tr><td>&nbsp;</td><td>&nbsp;</td><td>Lative</td><td>sa</td></tr><tr><td>&nbsp;</td><td>&nbsp;</td><td>Nominative</td><td>&nbsp;</td></tr><tr><td>Masc</td></tr><tr class="separator"><td colspan="100%">&nbsp;</td></td><tr><td>Singulative</td><td>Definite</td><td>Benefactive</td><td>għat-tifel</td></tr><tr><td>&nbsp;</td><td>&nbsp;</td><td>Comitative</td><td>mat-tifel</td></tr><tr><td>&nbsp;</td><td>&nbsp;</td><td>Dative</td><td>lit-tifel</td></tr><tr><td>&nbsp;</td><td>&nbsp;</td><td>Elative</td><td>mit-tifel</td></tr><tr><td>&nbsp;</td><td>&nbsp;</td><td>Equative</td><td>bħat-tifel</td></tr><tr><td>&nbsp;</td><td>&nbsp;</td><td>Genitive</td><td>tat-tifel</td></tr><tr><td>&nbsp;</td><td>&nbsp;</td><td>Inessive</td><td>fit-tifel</td></tr><tr><td>&nbsp;</td><td>&nbsp;</td><td>Instrumental</td><td>bit-tifel</td></tr><tr><td>&nbsp;</td><td>&nbsp;</td><td>Lative</td><td>sat-tifel</td></tr><tr><td>&nbsp;</td><td>&nbsp;</td><td>Nominative</td><td>it-tifel</td></tr><tr><td>&nbsp;</td><td>Indefinite</td><td>Benefactive</td><td>għal tifel</td></tr><tr><td>&nbsp;</td><td>&nbsp;</td><td>Comitative</td><td>ma' tifel</td></tr><tr><td>&nbsp;</td><td>&nbsp;</td><td>Dative</td><td>lil tifel</td></tr><tr><td>&nbsp;</td><td>&nbsp;</td><td>Elative</td><td>minn tifel</td></tr><tr><td>&nbsp;</td><td>&nbsp;</td><td>Equative</td><td>bħal tifel</td></tr><tr><td>&nbsp;</td><td>&nbsp;</td><td>Genitive</td><td>ta' tifel</td></tr><tr><td>&nbsp;</td><td>&nbsp;</td><td>Inessive</td><td>f'tifel</td></tr><tr><td>&nbsp;</td><td>&nbsp;</td><td>Instrumental</td><td>b'tifel</td></tr><tr><td>&nbsp;</td><td>&nbsp;</td><td>Lative</td><td>sa tifel</td></tr><tr><td>&nbsp;</td><td>&nbsp;</td><td>Nominative</td><td>tifel</td></tr><tr><td>Dual</td><td>Definite</td><td>Benefactive</td><td>&nbsp;</td></tr><tr><td>&nbsp;</td><td>&nbsp;</td><td>Comitative</td><td>&nbsp;</td></tr><tr><td>&nbsp;</td><td>&nbsp;</td><td>Dative</td><td>&nbsp;</td></tr><tr><td>&nbsp;</td><td>&nbsp;</td><td>Elative</td><td>&nbsp;</td></tr><tr><td>&nbsp;</td><td>&nbsp;</td><td>Equative</td><td>&nbsp;</td></tr><tr><td>&nbsp;</td><td>&nbsp;</td><td>Genitive</td><td>&nbsp;</td></tr><tr><td>&nbsp;</td><td>&nbsp;</td><td>Inessive</td><td>&nbsp;</td></tr><tr><td>&nbsp;</td><td>&nbsp;</td><td>Instrumental</td><td>&nbsp;</td></tr><tr><td>&nbsp;</td><td>&nbsp;</td><td>Lative</td><td>&nbsp;</td></tr><tr><td>&nbsp;</td><td>&nbsp;</td><td>Nominative</td><td>&nbsp;</td></tr><tr><td>&nbsp;</td><td>Indefinite</td><td>Benefactive</td><td>għal</td></tr><tr><td>&nbsp;</td><td>&nbsp;</td><td>Comitative</td><td>ma'</td></tr><tr><td>&nbsp;</td><td>&nbsp;</td><td>Dative</td><td>lil</td></tr><tr><td>&nbsp;</td><td>&nbsp;</td><td>Elative</td><td>minn</td></tr><tr><td>&nbsp;</td><td>&nbsp;</td><td>Equative</td><td>bħal</td></tr><tr><td>&nbsp;</td><td>&nbsp;</td><td>Genitive</td><td>ta'</td></tr><tr><td>&nbsp;</td><td>&nbsp;</td><td>Inessive</td><td>fi</td></tr><tr><td>&nbsp;</td><td>&nbsp;</td><td>Instrumental</td><td>bi</td></tr><tr><td>&nbsp;</td><td>&nbsp;</td><td>Lative</td><td>sa</td></tr><tr><td>&nbsp;</td><td>&nbsp;</td><td>Nominative</td><td>&nbsp;</td></tr><tr><td>Plural</td><td>Definite</td><td>Benefactive</td><td>għas-subien</td></tr><tr><td>&nbsp;</td><td>&nbsp;</td><td>Comitative</td><td>mas-subien</td></tr><tr><td>&nbsp;</td><td>&nbsp;</td><td>Dative</td><td>lis-subien</td></tr><tr><td>&nbsp;</td><td>&nbsp;</td><td>Elative</td><td>mis-subien</td></tr><tr><td>&nbsp;</td><td>&nbsp;</td><td>Equative</td><td>bħas-subien</td></tr><tr><td>&nbsp;</td><td>&nbsp;</td><td>Genitive</td><td>tas-subien</td></tr><tr><td>&nbsp;</td><td>&nbsp;</td><td>Inessive</td><td>fis-subien</td></tr><tr><td>&nbsp;</td><td>&nbsp;</td><td>Instrumental</td><td>bis-subien</td></tr><tr><td>&nbsp;</td><td>&nbsp;</td><td>Lative</td><td>sas-subien</td></tr><tr><td>&nbsp;</td><td>&nbsp;</td><td>Nominative</td><td>is-subien</td></tr><tr><td>&nbsp;</td><td>Indefinite</td><td>Benefactive</td><td>għal subien</td></tr><tr><td>&nbsp;</td><td>&nbsp;</td><td>Comitative</td><td>ma' subien</td></tr><tr><td>&nbsp;</td><td>&nbsp;</td><td>Dative</td><td>lil subien</td></tr><tr><td>&nbsp;</td><td>&nbsp;</td><td>Elative</td><td>minn subien</td></tr><tr><td>&nbsp;</td><td>&nbsp;</td><td>Equative</td><td>bħal subien</td></tr><tr><td>&nbsp;</td><td>&nbsp;</td><td>Genitive</td><td>ta' subien</td></tr><tr><td>&nbsp;</td><td>&nbsp;</td><td>Inessive</td><td>f'subien</td></tr><tr><td>&nbsp;</td><td>&nbsp;</td><td>Instrumental</td><td>b'subien</td></tr><tr><td>&nbsp;</td><td>&nbsp;</td><td>Lative</td><td>sa subien</td></tr><tr><td>&nbsp;</td><td>&nbsp;</td><td>Nominative</td><td>subien</td></tr><tr><td>DeterminatePl</td><td>Definite</td><td>Benefactive</td><td>&nbsp;</td></tr><tr><td>&nbsp;</td><td>&nbsp;</td><td>Comitative</td><td>&nbsp;</td></tr><tr><td>&nbsp;</td><td>&nbsp;</td><td>Dative</td><td>&nbsp;</td></tr><tr><td>&nbsp;</td><td>&nbsp;</td><td>Elative</td><td>&nbsp;</td></tr><tr><td>&nbsp;</td><td>&nbsp;</td><td>Equative</td><td>&nbsp;</td></tr><tr><td>&nbsp;</td><td>&nbsp;</td><td>Genitive</td><td>&nbsp;</td></tr><tr><td>&nbsp;</td><td>&nbsp;</td><td>Inessive</td><td>&nbsp;</td></tr><tr><td>&nbsp;</td><td>&nbsp;</td><td>Instrumental</td><td>&nbsp;</td></tr><tr><td>&nbsp;</td><td>&nbsp;</td><td>Lative</td><td>&nbsp;</td></tr><tr><td>&nbsp;</td><td>&nbsp;</td><td>Nominative</td><td>&nbsp;</td></tr><tr><td>&nbsp;</td><td>Indefinite</td><td>Benefactive</td><td>għal</td></tr><tr><td>&nbsp;</td><td>&nbsp;</td><td>Comitative</td><td>ma'</td></tr><tr><td>&nbsp;</td><td>&nbsp;</td><td>Dative</td><td>lil</td></tr><tr><td>&nbsp;</td><td>&nbsp;</td><td>Elative</td><td>minn</td></tr><tr><td>&nbsp;</td><td>&nbsp;</td><td>Equative</td><td>bħal</td></tr><tr><td>&nbsp;</td><td>&nbsp;</td><td>Genitive</td><td>ta'</td></tr><tr><td>&nbsp;</td><td>&nbsp;</td><td>Inessive</td><td>fi</td></tr><tr><td>&nbsp;</td><td>&nbsp;</td><td>Instrumental</td><td>bi</td></tr><tr><td>&nbsp;</td><td>&nbsp;</td><td>Lative</td><td>sa</td></tr><tr><td>&nbsp;</td><td>&nbsp;</td><td>Nominative</td><td>&nbsp;</td></tr><tr><td>CollectivePl</td><td>Definite</td><td>Benefactive</td><td>&nbsp;</td></tr><tr><td>&nbsp;</td><td>&nbsp;</td><td>Comitative</td><td>&nbsp;</td></tr><tr><td>&nbsp;</td><td>&nbsp;</td><td>Dative</td><td>&nbsp;</td></tr><tr><td>&nbsp;</td><td>&nbsp;</td><td>Elative</td><td>&nbsp;</td></tr><tr><td>&nbsp;</td><td>&nbsp;</td><td>Equative</td><td>&nbsp;</td></tr><tr><td>&nbsp;</td><td>&nbsp;</td><td>Genitive</td><td>&nbsp;</td></tr><tr><td>&nbsp;</td><td>&nbsp;</td><td>Inessive</td><td>&nbsp;</td></tr><tr><td>&nbsp;</td><td>&nbsp;</td><td>Instrumental</td><td>&nbsp;</td></tr><tr><td>&nbsp;</td><td>&nbsp;</td><td>Lative</td><td>&nbsp;</td></tr><tr><td>&nbsp;</td><td>&nbsp;</td><td>Nominative</td><td>&nbsp;</td></tr><tr><td>&nbsp;</td><td>Indefinite</td><td>Benefactive</td><td>għal</td></tr><tr><td>&nbsp;</td><td>&nbsp;</td><td>Comitative</td><td>ma'</td></tr><tr><td>&nbsp;</td><td>&nbsp;</td><td>Dative</td><td>lil</td></tr><tr><td>&nbsp;</td><td>&nbsp;</td><td>Elative</td><td>minn</td></tr><tr><td>&nbsp;</td><td>&nbsp;</td><td>Equative</td><td>bħal</td></tr><tr><td>&nbsp;</td><td>&nbsp;</td><td>Genitive</td><td>ta'</td></tr><tr><td>&nbsp;</td><td>&nbsp;</td><td>Inessive</td><td>fi</td></tr><tr><td>&nbsp;</td><td>&nbsp;</td><td>Instrumental</td><td>bi</td></tr><tr><td>&nbsp;</td><td>&nbsp;</td><td>Lative</td><td>sa</td></tr><tr><td>&nbsp;</td><td>&nbsp;</td><td>Nominative</td><td>&nbsp;</td></tr><tr><td>Masc</td></tr><tr class="separator"><td colspan="100%">&nbsp;</td></td><tr><td>Singulative</td><td>Definite</td><td>Benefactive</td><td>għall-ħobż</td></tr><tr><td>&nbsp;</td><td>&nbsp;</td><td>Comitative</td><td>mal-ħobż</td></tr><tr><td>&nbsp;</td><td>&nbsp;</td><td>Dative</td><td>lill-ħobż</td></tr><tr><td>&nbsp;</td><td>&nbsp;</td><td>Elative</td><td>mill-ħobż</td></tr><tr><td>&nbsp;</td><td>&nbsp;</td><td>Equative</td><td>bħall-ħobż</td></tr><tr><td>&nbsp;</td><td>&nbsp;</td><td>Genitive</td><td>tal-ħobż</td></tr><tr><td>&nbsp;</td><td>&nbsp;</td><td>Inessive</td><td>fil-ħobż</td></tr><tr><td>&nbsp;</td><td>&nbsp;</td><td>Instrumental</td><td>bil-ħobż</td></tr><tr><td>&nbsp;</td><td>&nbsp;</td><td>Lative</td><td>sal-ħobż</td></tr><tr><td>&nbsp;</td><td>&nbsp;</td><td>Nominative</td><td>il-ħobż</td></tr><tr><td>&nbsp;</td><td>Indefinite</td><td>Benefactive</td><td>għal ħobż</td></tr><tr><td>&nbsp;</td><td>&nbsp;</td><td>Comitative</td><td>ma' ħobż</td></tr><tr><td>&nbsp;</td><td>&nbsp;</td><td>Dative</td><td>lil ħobż</td></tr><tr><td>&nbsp;</td><td>&nbsp;</td><td>Elative</td><td>minn ħobż</td></tr><tr><td>&nbsp;</td><td>&nbsp;</td><td>Equative</td><td>bħal ħobż</td></tr><tr><td>&nbsp;</td><td>&nbsp;</td><td>Genitive</td><td>ta' ħobż</td></tr><tr><td>&nbsp;</td><td>&nbsp;</td><td>Inessive</td><td>f'ħobż</td></tr><tr><td>&nbsp;</td><td>&nbsp;</td><td>Instrumental</td><td>b'ħobż</td></tr><tr><td>&nbsp;</td><td>&nbsp;</td><td>Lative</td><td>sa ħobż</td></tr><tr><td>&nbsp;</td><td>&nbsp;</td><td>Nominative</td><td>ħobż</td></tr><tr><td>Dual</td><td>Definite</td><td>Benefactive</td><td>&nbsp;</td></tr><tr><td>&nbsp;</td><td>&nbsp;</td><td>Comitative</td><td>&nbsp;</td></tr><tr><td>&nbsp;</td><td>&nbsp;</td><td>Dative</td><td>&nbsp;</td></tr><tr><td>&nbsp;</td><td>&nbsp;</td><td>Elative</td><td>&nbsp;</td></tr><tr><td>&nbsp;</td><td>&nbsp;</td><td>Equative</td><td>&nbsp;</td></tr><tr><td>&nbsp;</td><td>&nbsp;</td><td>Genitive</td><td>&nbsp;</td></tr><tr><td>&nbsp;</td><td>&nbsp;</td><td>Inessive</td><td>&nbsp;</td></tr><tr><td>&nbsp;</td><td>&nbsp;</td><td>Instrumental</td><td>&nbsp;</td></tr><tr><td>&nbsp;</td><td>&nbsp;</td><td>Lative</td><td>&nbsp;</td></tr><tr><td>&nbsp;</td><td>&nbsp;</td><td>Nominative</td><td>&nbsp;</td></tr><tr><td>&nbsp;</td><td>Indefinite</td><td>Benefactive</td><td>għal</td></tr><tr><td>&nbsp;</td><td>&nbsp;</td><td>Comitative</td><td>ma'</td></tr><tr><td>&nbsp;</td><td>&nbsp;</td><td>Dative</td><td>lil</td></tr><tr><td>&nbsp;</td><td>&nbsp;</td><td>Elative</td><td>minn</td></tr><tr><td>&nbsp;</td><td>&nbsp;</td><td>Equative</td><td>bħal</td></tr><tr><td>&nbsp;</td><td>&nbsp;</td><td>Genitive</td><td>ta'</td></tr><tr><td>&nbsp;</td><td>&nbsp;</td><td>Inessive</td><td>fi</td></tr><tr><td>&nbsp;</td><td>&nbsp;</td><td>Instrumental</td><td>bi</td></tr><tr><td>&nbsp;</td><td>&nbsp;</td><td>Lative</td><td>sa</td></tr><tr><td>&nbsp;</td><td>&nbsp;</td><td>Nominative</td><td>&nbsp;</td></tr><tr><td>Plural</td><td>Definite</td><td>Benefactive</td><td>għall-ħobżi</td></tr><tr><td>&nbsp;</td><td>&nbsp;</td><td>Comitative</td><td>mal-ħobżi</td></tr><tr><td>&nbsp;</td><td>&nbsp;</td><td>Dative</td><td>lill-ħobżi</td></tr><tr><td>&nbsp;</td><td>&nbsp;</td><td>Elative</td><td>mill-ħobżi</td></tr><tr><td>&nbsp;</td><td>&nbsp;</td><td>Equative</td><td>bħall-ħobżi</td></tr><tr><td>&nbsp;</td><td>&nbsp;</td><td>Genitive</td><td>tal-ħobżi</td></tr><tr><td>&nbsp;</td><td>&nbsp;</td><td>Inessive</td><td>fil-ħobżi</td></tr><tr><td>&nbsp;</td><td>&nbsp;</td><td>Instrumental</td><td>bil-ħobżi</td></tr><tr><td>&nbsp;</td><td>&nbsp;</td><td>Lative</td><td>sal-ħobżi</td></tr><tr><td>&nbsp;</td><td>&nbsp;</td><td>Nominative</td><td>il-ħobżi</td></tr><tr><td>&nbsp;</td><td>Indefinite</td><td>Benefactive</td><td>għal ħobżi</td></tr><tr><td>&nbsp;</td><td>&nbsp;</td><td>Comitative</td><td>ma' ħobżi</td></tr><tr><td>&nbsp;</td><td>&nbsp;</td><td>Dative</td><td>lil ħobżi</td></tr><tr><td>&nbsp;</td><td>&nbsp;</td><td>Elative</td><td>minn ħobżi</td></tr><tr><td>&nbsp;</td><td>&nbsp;</td><td>Equative</td><td>bħal ħobżi</td></tr><tr><td>&nbsp;</td><td>&nbsp;</td><td>Genitive</td><td>ta' ħobżi</td></tr><tr><td>&nbsp;</td><td>&nbsp;</td><td>Inessive</td><td>f'ħobżi</td></tr><tr><td>&nbsp;</td><td>&nbsp;</td><td>Instrumental</td><td>b'ħobżi</td></tr><tr><td>&nbsp;</td><td>&nbsp;</td><td>Lative</td><td>sa ħobżi</td></tr><tr><td>&nbsp;</td><td>&nbsp;</td><td>Nominative</td><td>ħobżi</td></tr><tr><td>DeterminatePl</td><td>Definite</td><td>Benefactive</td><td>&nbsp;</td></tr><tr><td>&nbsp;</td><td>&nbsp;</td><td>Comitative</td><td>&nbsp;</td></tr><tr><td>&nbsp;</td><td>&nbsp;</td><td>Dative</td><td>&nbsp;</td></tr><tr><td>&nbsp;</td><td>&nbsp;</td><td>Elative</td><td>&nbsp;</td></tr><tr><td>&nbsp;</td><td>&nbsp;</td><td>Equative</td><td>&nbsp;</td></tr><tr><td>&nbsp;</td><td>&nbsp;</td><td>Genitive</td><td>&nbsp;</td></tr><tr><td>&nbsp;</td><td>&nbsp;</td><td>Inessive</td><td>&nbsp;</td></tr><tr><td>&nbsp;</td><td>&nbsp;</td><td>Instrumental</td><td>&nbsp;</td></tr><tr><td>&nbsp;</td><td>&nbsp;</td><td>Lative</td><td>&nbsp;</td></tr><tr><td>&nbsp;</td><td>&nbsp;</td><td>Nominative</td><td>&nbsp;</td></tr><tr><td>&nbsp;</td><td>Indefinite</td><td>Benefactive</td><td>għal</td></tr><tr><td>&nbsp;</td><td>&nbsp;</td><td>Comitative</td><td>ma'</td></tr><tr><td>&nbsp;</td><td>&nbsp;</td><td>Dative</td><td>lil</td></tr><tr><td>&nbsp;</td><td>&nbsp;</td><td>Elative</td><td>minn</td></tr><tr><td>&nbsp;</td><td>&nbsp;</td><td>Equative</td><td>bħal</td></tr><tr><td>&nbsp;</td><td>&nbsp;</td><td>Genitive</td><td>ta'</td></tr><tr><td>&nbsp;</td><td>&nbsp;</td><td>Inessive</td><td>fi</td></tr><tr><td>&nbsp;</td><td>&nbsp;</td><td>Instrumental</td><td>bi</td></tr><tr><td>&nbsp;</td><td>&nbsp;</td><td>Lative</td><td>sa</td></tr><tr><td>&nbsp;</td><td>&nbsp;</td><td>Nominative</td><td>&nbsp;</td></tr><tr><td>CollectivePl</td><td>Definite</td><td>Benefactive</td><td>&nbsp;</td></tr><tr><td>&nbsp;</td><td>&nbsp;</td><td>Comitative</td><td>&nbsp;</td></tr><tr><td>&nbsp;</td><td>&nbsp;</td><td>Dative</td><td>&nbsp;</td></tr><tr><td>&nbsp;</td><td>&nbsp;</td><td>Elative</td><td>&nbsp;</td></tr><tr><td>&nbsp;</td><td>&nbsp;</td><td>Equative</td><td>&nbsp;</td></tr><tr><td>&nbsp;</td><td>&nbsp;</td><td>Genitive</td><td>&nbsp;</td></tr><tr><td>&nbsp;</td><td>&nbsp;</td><td>Inessive</td><td>&nbsp;</td></tr><tr><td>&nbsp;</td><td>&nbsp;</td><td>Instrumental</td><td>&nbsp;</td></tr><tr><td>&nbsp;</td><td>&nbsp;</td><td>Lative</td><td>&nbsp;</td></tr><tr><td>&nbsp;</td><td>&nbsp;</td><td>Nominative</td><td>&nbsp;</td></tr><tr><td>&nbsp;</td><td>Indefinite</td><td>Benefactive</td><td>għal</td></tr><tr><td>&nbsp;</td><td>&nbsp;</td><td>Comitative</td><td>ma'</td></tr><tr><td>&nbsp;</td><td>&nbsp;</td><td>Dative</td><td>lil</td></tr><tr><td>&nbsp;</td><td>&nbsp;</td><td>Elative</td><td>minn</td></tr><tr><td>&nbsp;</td><td>&nbsp;</td><td>Equative</td><td>bħal</td></tr><tr><td>&nbsp;</td><td>&nbsp;</td><td>Genitive</td><td>ta'</td></tr><tr><td>&nbsp;</td><td>&nbsp;</td><td>Inessive</td><td>fi</td></tr><tr><td>&nbsp;</td><td>&nbsp;</td><td>Instrumental</td><td>bi</td></tr><tr><td>&nbsp;</td><td>&nbsp;</td><td>Lative</td><td>sa</td></tr><tr><td>&nbsp;</td><td>&nbsp;</td><td>Nominative</td><td>&nbsp;</td></tr><tr><td>Masc</td></tr><tr class="separator"><td colspan="100%">&nbsp;</td></td><tr><td>Singulative</td><td>Definite</td><td>Benefactive</td><td>għas-sider</td></tr><tr><td>&nbsp;</td><td>&nbsp;</td><td>Comitative</td><td>mas-sider</td></tr><tr><td>&nbsp;</td><td>&nbsp;</td><td>Dative</td><td>lis-sider</td></tr><tr><td>&nbsp;</td><td>&nbsp;</td><td>Elative</td><td>mis-sider</td></tr><tr><td>&nbsp;</td><td>&nbsp;</td><td>Equative</td><td>bħas-sider</td></tr><tr><td>&nbsp;</td><td>&nbsp;</td><td>Genitive</td><td>tas-sider</td></tr><tr><td>&nbsp;</td><td>&nbsp;</td><td>Inessive</td><td>fis-sider</td></tr><tr><td>&nbsp;</td><td>&nbsp;</td><td>Instrumental</td><td>bis-sider</td></tr><tr><td>&nbsp;</td><td>&nbsp;</td><td>Lative</td><td>sas-sider</td></tr><tr><td>&nbsp;</td><td>&nbsp;</td><td>Nominative</td><td>is-sider</td></tr><tr><td>&nbsp;</td><td>Indefinite</td><td>Benefactive</td><td>għal sider</td></tr><tr><td>&nbsp;</td><td>&nbsp;</td><td>Comitative</td><td>ma' sider</td></tr><tr><td>&nbsp;</td><td>&nbsp;</td><td>Dative</td><td>lil sider</td></tr><tr><td>&nbsp;</td><td>&nbsp;</td><td>Elative</td><td>minn sider</td></tr><tr><td>&nbsp;</td><td>&nbsp;</td><td>Equative</td><td>bħal sider</td></tr><tr><td>&nbsp;</td><td>&nbsp;</td><td>Genitive</td><td>ta' sider</td></tr><tr><td>&nbsp;</td><td>&nbsp;</td><td>Inessive</td><td>f'sider</td></tr><tr><td>&nbsp;</td><td>&nbsp;</td><td>Instrumental</td><td>b'sider</td></tr><tr><td>&nbsp;</td><td>&nbsp;</td><td>Lative</td><td>sa sider</td></tr><tr><td>&nbsp;</td><td>&nbsp;</td><td>Nominative</td><td>sider</td></tr><tr><td>Dual</td><td>Definite</td><td>Benefactive</td><td>&nbsp;</td></tr><tr><td>&nbsp;</td><td>&nbsp;</td><td>Comitative</td><td>&nbsp;</td></tr><tr><td>&nbsp;</td><td>&nbsp;</td><td>Dative</td><td>&nbsp;</td></tr><tr><td>&nbsp;</td><td>&nbsp;</td><td>Elative</td><td>&nbsp;</td></tr><tr><td>&nbsp;</td><td>&nbsp;</td><td>Equative</td><td>&nbsp;</td></tr><tr><td>&nbsp;</td><td>&nbsp;</td><td>Genitive</td><td>&nbsp;</td></tr><tr><td>&nbsp;</td><td>&nbsp;</td><td>Inessive</td><td>&nbsp;</td></tr><tr><td>&nbsp;</td><td>&nbsp;</td><td>Instrumental</td><td>&nbsp;</td></tr><tr><td>&nbsp;</td><td>&nbsp;</td><td>Lative</td><td>&nbsp;</td></tr><tr><td>&nbsp;</td><td>&nbsp;</td><td>Nominative</td><td>&nbsp;</td></tr><tr><td>&nbsp;</td><td>Indefinite</td><td>Benefactive</td><td>għal</td></tr><tr><td>&nbsp;</td><td>&nbsp;</td><td>Comitative</td><td>ma'</td></tr><tr><td>&nbsp;</td><td>&nbsp;</td><td>Dative</td><td>lil</td></tr><tr><td>&nbsp;</td><td>&nbsp;</td><td>Elative</td><td>minn</td></tr><tr><td>&nbsp;</td><td>&nbsp;</td><td>Equative</td><td>bħal</td></tr><tr><td>&nbsp;</td><td>&nbsp;</td><td>Genitive</td><td>ta'</td></tr><tr><td>&nbsp;</td><td>&nbsp;</td><td>Inessive</td><td>fi</td></tr><tr><td>&nbsp;</td><td>&nbsp;</td><td>Instrumental</td><td>bi</td></tr><tr><td>&nbsp;</td><td>&nbsp;</td><td>Lative</td><td>sa</td></tr><tr><td>&nbsp;</td><td>&nbsp;</td><td>Nominative</td><td>&nbsp;</td></tr><tr><td>Plural</td><td>Definite</td><td>Benefactive</td><td>għas-sideri</td></tr><tr><td>&nbsp;</td><td>&nbsp;</td><td>Comitative</td><td>mas-sideri</td></tr><tr><td>&nbsp;</td><td>&nbsp;</td><td>Dative</td><td>lis-sideri</td></tr><tr><td>&nbsp;</td><td>&nbsp;</td><td>Elative</td><td>mis-sideri</td></tr><tr><td>&nbsp;</td><td>&nbsp;</td><td>Equative</td><td>bħas-sideri</td></tr><tr><td>&nbsp;</td><td>&nbsp;</td><td>Genitive</td><td>tas-sideri</td></tr><tr><td>&nbsp;</td><td>&nbsp;</td><td>Inessive</td><td>fis-sideri</td></tr><tr><td>&nbsp;</td><td>&nbsp;</td><td>Instrumental</td><td>bis-sideri</td></tr><tr><td>&nbsp;</td><td>&nbsp;</td><td>Lative</td><td>sas-sideri</td></tr><tr><td>&nbsp;</td><td>&nbsp;</td><td>Nominative</td><td>is-sideri</td></tr><tr><td>&nbsp;</td><td>Indefinite</td><td>Benefactive</td><td>għal sideri</td></tr><tr><td>&nbsp;</td><td>&nbsp;</td><td>Comitative</td><td>ma' sideri</td></tr><tr><td>&nbsp;</td><td>&nbsp;</td><td>Dative</td><td>lil sideri</td></tr><tr><td>&nbsp;</td><td>&nbsp;</td><td>Elative</td><td>minn sideri</td></tr><tr><td>&nbsp;</td><td>&nbsp;</td><td>Equative</td><td>bħal sideri</td></tr><tr><td>&nbsp;</td><td>&nbsp;</td><td>Genitive</td><td>ta' sideri</td></tr><tr><td>&nbsp;</td><td>&nbsp;</td><td>Inessive</td><td>f'sideri</td></tr><tr><td>&nbsp;</td><td>&nbsp;</td><td>Instrumental</td><td>b'sideri</td></tr><tr><td>&nbsp;</td><td>&nbsp;</td><td>Lative</td><td>sa sideri</td></tr><tr><td>&nbsp;</td><td>&nbsp;</td><td>Nominative</td><td>sideri</td></tr><tr><td>DeterminatePl</td><td>Definite</td><td>Benefactive</td><td>&nbsp;</td></tr><tr><td>&nbsp;</td><td>&nbsp;</td><td>Comitative</td><td>&nbsp;</td></tr><tr><td>&nbsp;</td><td>&nbsp;</td><td>Dative</td><td>&nbsp;</td></tr><tr><td>&nbsp;</td><td>&nbsp;</td><td>Elative</td><td>&nbsp;</td></tr><tr><td>&nbsp;</td><td>&nbsp;</td><td>Equative</td><td>&nbsp;</td></tr><tr><td>&nbsp;</td><td>&nbsp;</td><td>Genitive</td><td>&nbsp;</td></tr><tr><td>&nbsp;</td><td>&nbsp;</td><td>Inessive</td><td>&nbsp;</td></tr><tr><td>&nbsp;</td><td>&nbsp;</td><td>Instrumental</td><td>&nbsp;</td></tr><tr><td>&nbsp;</td><td>&nbsp;</td><td>Lative</td><td>&nbsp;</td></tr><tr><td>&nbsp;</td><td>&nbsp;</td><td>Nominative</td><td>&nbsp;</td></tr><tr><td>&nbsp;</td><td>Indefinite</td><td>Benefactive</td><td>għal</td></tr><tr><td>&nbsp;</td><td>&nbsp;</td><td>Comitative</td><td>ma'</td></tr><tr><td>&nbsp;</td><td>&nbsp;</td><td>Dative</td><td>lil</td></tr><tr><td>&nbsp;</td><td>&nbsp;</td><td>Elative</td><td>minn</td></tr><tr><td>&nbsp;</td><td>&nbsp;</td><td>Equative</td><td>bħal</td></tr><tr><td>&nbsp;</td><td>&nbsp;</td><td>Genitive</td><td>ta'</td></tr><tr><td>&nbsp;</td><td>&nbsp;</td><td>Inessive</td><td>fi</td></tr><tr><td>&nbsp;</td><td>&nbsp;</td><td>Instrumental</td><td>bi</td></tr><tr><td>&nbsp;</td><td>&nbsp;</td><td>Lative</td><td>sa</td></tr><tr><td>&nbsp;</td><td>&nbsp;</td><td>Nominative</td><td>&nbsp;</td></tr><tr><td>CollectivePl</td><td>Definite</td><td>Benefactive</td><td>&nbsp;</td></tr><tr><td>&nbsp;</td><td>&nbsp;</td><td>Comitative</td><td>&nbsp;</td></tr><tr><td>&nbsp;</td><td>&nbsp;</td><td>Dative</td><td>&nbsp;</td></tr><tr><td>&nbsp;</td><td>&nbsp;</td><td>Elative</td><td>&nbsp;</td></tr><tr><td>&nbsp;</td><td>&nbsp;</td><td>Equative</td><td>&nbsp;</td></tr><tr><td>&nbsp;</td><td>&nbsp;</td><td>Genitive</td><td>&nbsp;</td></tr><tr><td>&nbsp;</td><td>&nbsp;</td><td>Inessive</td><td>&nbsp;</td></tr><tr><td>&nbsp;</td><td>&nbsp;</td><td>Instrumental</td><td>&nbsp;</td></tr><tr><td>&nbsp;</td><td>&nbsp;</td><td>Lative</td><td>&nbsp;</td></tr><tr><td>&nbsp;</td><td>&nbsp;</td><td>Nominative</td><td>&nbsp;</td></tr><tr><td>&nbsp;</td><td>Indefinite</td><td>Benefactive</td><td>għal</td></tr><tr><td>&nbsp;</td><td>&nbsp;</td><td>Comitative</td><td>ma'</td></tr><tr><td>&nbsp;</td><td>&nbsp;</td><td>Dative</td><td>lil</td></tr><tr><td>&nbsp;</td><td>&nbsp;</td><td>Elative</td><td>minn</td></tr><tr><td>&nbsp;</td><td>&nbsp;</td><td>Equative</td><td>bħal</td></tr><tr><td>&nbsp;</td><td>&nbsp;</td><td>Genitive</td><td>ta'</td></tr><tr><td>&nbsp;</td><td>&nbsp;</td><td>Inessive</td><td>fi</td></tr><tr><td>&nbsp;</td><td>&nbsp;</td><td>Instrumental</td><td>bi</td></tr><tr><td>&nbsp;</td><td>&nbsp;</td><td>Lative</td><td>sa</td></tr><tr><td>&nbsp;</td><td>&nbsp;</td><td>Nominative</td><td>&nbsp;</td></tr><tr><td>Masc</td></tr><tr class="separator"><td colspan="100%">&nbsp;</td></td><tr><td>Singulative</td><td>Definite</td><td>Benefactive</td><td>għall-ħu</td></tr><tr><td>&nbsp;</td><td>&nbsp;</td><td>Comitative</td><td>mal-ħu</td></tr><tr><td>&nbsp;</td><td>&nbsp;</td><td>Dative</td><td>lill-ħu</td></tr><tr><td>&nbsp;</td><td>&nbsp;</td><td>Elative</td><td>mill-ħu</td></tr><tr><td>&nbsp;</td><td>&nbsp;</td><td>Equative</td><td>bħall-ħu</td></tr><tr><td>&nbsp;</td><td>&nbsp;</td><td>Genitive</td><td>tal-ħu</td></tr><tr><td>&nbsp;</td><td>&nbsp;</td><td>Inessive</td><td>fil-ħu</td></tr><tr><td>&nbsp;</td><td>&nbsp;</td><td>Instrumental</td><td>bil-ħu</td></tr><tr><td>&nbsp;</td><td>&nbsp;</td><td>Lative</td><td>sal-ħu</td></tr><tr><td>&nbsp;</td><td>&nbsp;</td><td>Nominative</td><td>il-ħu</td></tr><tr><td>&nbsp;</td><td>Indefinite</td><td>Benefactive</td><td>għal ħu</td></tr><tr><td>&nbsp;</td><td>&nbsp;</td><td>Comitative</td><td>ma' ħu</td></tr><tr><td>&nbsp;</td><td>&nbsp;</td><td>Dative</td><td>lil ħu</td></tr><tr><td>&nbsp;</td><td>&nbsp;</td><td>Elative</td><td>minn ħu</td></tr><tr><td>&nbsp;</td><td>&nbsp;</td><td>Equative</td><td>bħal ħu</td></tr><tr><td>&nbsp;</td><td>&nbsp;</td><td>Genitive</td><td>ta' ħu</td></tr><tr><td>&nbsp;</td><td>&nbsp;</td><td>Inessive</td><td>f'ħu</td></tr><tr><td>&nbsp;</td><td>&nbsp;</td><td>Instrumental</td><td>b'ħu</td></tr><tr><td>&nbsp;</td><td>&nbsp;</td><td>Lative</td><td>sa ħu</td></tr><tr><td>&nbsp;</td><td>&nbsp;</td><td>Nominative</td><td>ħu</td></tr><tr><td>Dual</td><td>Definite</td><td>Benefactive</td><td>&nbsp;</td></tr><tr><td>&nbsp;</td><td>&nbsp;</td><td>Comitative</td><td>&nbsp;</td></tr><tr><td>&nbsp;</td><td>&nbsp;</td><td>Dative</td><td>&nbsp;</td></tr><tr><td>&nbsp;</td><td>&nbsp;</td><td>Elative</td><td>&nbsp;</td></tr><tr><td>&nbsp;</td><td>&nbsp;</td><td>Equative</td><td>&nbsp;</td></tr><tr><td>&nbsp;</td><td>&nbsp;</td><td>Genitive</td><td>&nbsp;</td></tr><tr><td>&nbsp;</td><td>&nbsp;</td><td>Inessive</td><td>&nbsp;</td></tr><tr><td>&nbsp;</td><td>&nbsp;</td><td>Instrumental</td><td>&nbsp;</td></tr><tr><td>&nbsp;</td><td>&nbsp;</td><td>Lative</td><td>&nbsp;</td></tr><tr><td>&nbsp;</td><td>&nbsp;</td><td>Nominative</td><td>&nbsp;</td></tr><tr><td>&nbsp;</td><td>Indefinite</td><td>Benefactive</td><td>għal</td></tr><tr><td>&nbsp;</td><td>&nbsp;</td><td>Comitative</td><td>ma'</td></tr><tr><td>&nbsp;</td><td>&nbsp;</td><td>Dative</td><td>lil</td></tr><tr><td>&nbsp;</td><td>&nbsp;</td><td>Elative</td><td>minn</td></tr><tr><td>&nbsp;</td><td>&nbsp;</td><td>Equative</td><td>bħal</td></tr><tr><td>&nbsp;</td><td>&nbsp;</td><td>Genitive</td><td>ta'</td></tr><tr><td>&nbsp;</td><td>&nbsp;</td><td>Inessive</td><td>fi</td></tr><tr><td>&nbsp;</td><td>&nbsp;</td><td>Instrumental</td><td>bi</td></tr><tr><td>&nbsp;</td><td>&nbsp;</td><td>Lative</td><td>sa</td></tr><tr><td>&nbsp;</td><td>&nbsp;</td><td>Nominative</td><td>&nbsp;</td></tr><tr><td>Plural</td><td>Definite</td><td>Benefactive</td><td>għall-ħui</td></tr><tr><td>&nbsp;</td><td>&nbsp;</td><td>Comitative</td><td>mal-ħui</td></tr><tr><td>&nbsp;</td><td>&nbsp;</td><td>Dative</td><td>lill-ħui</td></tr><tr><td>&nbsp;</td><td>&nbsp;</td><td>Elative</td><td>mill-ħui</td></tr><tr><td>&nbsp;</td><td>&nbsp;</td><td>Equative</td><td>bħall-ħui</td></tr><tr><td>&nbsp;</td><td>&nbsp;</td><td>Genitive</td><td>tal-ħui</td></tr><tr><td>&nbsp;</td><td>&nbsp;</td><td>Inessive</td><td>fil-ħui</td></tr><tr><td>&nbsp;</td><td>&nbsp;</td><td>Instrumental</td><td>bil-ħui</td></tr><tr><td>&nbsp;</td><td>&nbsp;</td><td>Lative</td><td>sal-ħui</td></tr><tr><td>&nbsp;</td><td>&nbsp;</td><td>Nominative</td><td>il-ħui</td></tr><tr><td>&nbsp;</td><td>Indefinite</td><td>Benefactive</td><td>għal ħui</td></tr><tr><td>&nbsp;</td><td>&nbsp;</td><td>Comitative</td><td>ma' ħui</td></tr><tr><td>&nbsp;</td><td>&nbsp;</td><td>Dative</td><td>lil ħui</td></tr><tr><td>&nbsp;</td><td>&nbsp;</td><td>Elative</td><td>minn ħui</td></tr><tr><td>&nbsp;</td><td>&nbsp;</td><td>Equative</td><td>bħal ħui</td></tr><tr><td>&nbsp;</td><td>&nbsp;</td><td>Genitive</td><td>ta' ħui</td></tr><tr><td>&nbsp;</td><td>&nbsp;</td><td>Inessive</td><td>f'ħui</td></tr><tr><td>&nbsp;</td><td>&nbsp;</td><td>Instrumental</td><td>b'ħui</td></tr><tr><td>&nbsp;</td><td>&nbsp;</td><td>Lative</td><td>sa ħui</td></tr><tr><td>&nbsp;</td><td>&nbsp;</td><td>Nominative</td><td>ħui</td></tr><tr><td>DeterminatePl</td><td>Definite</td><td>Benefactive</td><td>&nbsp;</td></tr><tr><td>&nbsp;</td><td>&nbsp;</td><td>Comitative</td><td>&nbsp;</td></tr><tr><td>&nbsp;</td><td>&nbsp;</td><td>Dative</td><td>&nbsp;</td></tr><tr><td>&nbsp;</td><td>&nbsp;</td><td>Elative</td><td>&nbsp;</td></tr><tr><td>&nbsp;</td><td>&nbsp;</td><td>Equative</td><td>&nbsp;</td></tr><tr><td>&nbsp;</td><td>&nbsp;</td><td>Genitive</td><td>&nbsp;</td></tr><tr><td>&nbsp;</td><td>&nbsp;</td><td>Inessive</td><td>&nbsp;</td></tr><tr><td>&nbsp;</td><td>&nbsp;</td><td>Instrumental</td><td>&nbsp;</td></tr><tr><td>&nbsp;</td><td>&nbsp;</td><td>Lative</td><td>&nbsp;</td></tr><tr><td>&nbsp;</td><td>&nbsp;</td><td>Nominative</td><td>&nbsp;</td></tr><tr><td>&nbsp;</td><td>Indefinite</td><td>Benefactive</td><td>għal</td></tr><tr><td>&nbsp;</td><td>&nbsp;</td><td>Comitative</td><td>ma'</td></tr><tr><td>&nbsp;</td><td>&nbsp;</td><td>Dative</td><td>lil</td></tr><tr><td>&nbsp;</td><td>&nbsp;</td><td>Elative</td><td>minn</td></tr><tr><td>&nbsp;</td><td>&nbsp;</td><td>Equative</td><td>bħal</td></tr><tr><td>&nbsp;</td><td>&nbsp;</td><td>Genitive</td><td>ta'</td></tr><tr><td>&nbsp;</td><td>&nbsp;</td><td>Inessive</td><td>fi</td></tr><tr><td>&nbsp;</td><td>&nbsp;</td><td>Instrumental</td><td>bi</td></tr><tr><td>&nbsp;</td><td>&nbsp;</td><td>Lative</td><td>sa</td></tr><tr><td>&nbsp;</td><td>&nbsp;</td><td>Nominative</td><td>&nbsp;</td></tr><tr><td>CollectivePl</td><td>Definite</td><td>Benefactive</td><td>&nbsp;</td></tr><tr><td>&nbsp;</td><td>&nbsp;</td><td>Comitative</td><td>&nbsp;</td></tr><tr><td>&nbsp;</td><td>&nbsp;</td><td>Dative</td><td>&nbsp;</td></tr><tr><td>&nbsp;</td><td>&nbsp;</td><td>Elative</td><td>&nbsp;</td></tr><tr><td>&nbsp;</td><td>&nbsp;</td><td>Equative</td><td>&nbsp;</td></tr><tr><td>&nbsp;</td><td>&nbsp;</td><td>Genitive</td><td>&nbsp;</td></tr><tr><td>&nbsp;</td><td>&nbsp;</td><td>Inessive</td><td>&nbsp;</td></tr><tr><td>&nbsp;</td><td>&nbsp;</td><td>Instrumental</td><td>&nbsp;</td></tr><tr><td>&nbsp;</td><td>&nbsp;</td><td>Lative</td><td>&nbsp;</td></tr><tr><td>&nbsp;</td><td>&nbsp;</td><td>Nominative</td><td>&nbsp;</td></tr><tr><td>&nbsp;</td><td>Indefinite</td><td>Benefactive</td><td>għal</td></tr><tr><td>&nbsp;</td><td>&nbsp;</td><td>Comitative</td><td>ma'</td></tr><tr><td>&nbsp;</td><td>&nbsp;</td><td>Dative</td><td>lil</td></tr><tr><td>&nbsp;</td><td>&nbsp;</td><td>Elative</td><td>minn</td></tr><tr><td>&nbsp;</td><td>&nbsp;</td><td>Equative</td><td>bħal</td></tr><tr><td>&nbsp;</td><td>&nbsp;</td><td>Genitive</td><td>ta'</td></tr><tr><td>&nbsp;</td><td>&nbsp;</td><td>Inessive</td><td>fi</td></tr><tr><td>&nbsp;</td><td>&nbsp;</td><td>Instrumental</td><td>bi</td></tr><tr><td>&nbsp;</td><td>&nbsp;</td><td>Lative</td><td>sa</td></tr><tr><td>&nbsp;</td><td>&nbsp;</td><td>Nominative</td><td>&nbsp;</td></tr><tr><td>Masc</td></tr><tr class="separator"><td colspan="100%">&nbsp;</td></td><tr><td>Singulative</td><td>Definite</td><td>Benefactive</td><td>għall-butir</td></tr><tr><td>&nbsp;</td><td>&nbsp;</td><td>Comitative</td><td>mal-butir</td></tr><tr><td>&nbsp;</td><td>&nbsp;</td><td>Dative</td><td>lill-butir</td></tr><tr><td>&nbsp;</td><td>&nbsp;</td><td>Elative</td><td>mill-butir</td></tr><tr><td>&nbsp;</td><td>&nbsp;</td><td>Equative</td><td>bħall-butir</td></tr><tr><td>&nbsp;</td><td>&nbsp;</td><td>Genitive</td><td>tal-butir</td></tr><tr><td>&nbsp;</td><td>&nbsp;</td><td>Inessive</td><td>fil-butir</td></tr><tr><td>&nbsp;</td><td>&nbsp;</td><td>Instrumental</td><td>bil-butir</td></tr><tr><td>&nbsp;</td><td>&nbsp;</td><td>Lative</td><td>sal-butir</td></tr><tr><td>&nbsp;</td><td>&nbsp;</td><td>Nominative</td><td>il-butir</td></tr><tr><td>&nbsp;</td><td>Indefinite</td><td>Benefactive</td><td>għal butir</td></tr><tr><td>&nbsp;</td><td>&nbsp;</td><td>Comitative</td><td>ma' butir</td></tr><tr><td>&nbsp;</td><td>&nbsp;</td><td>Dative</td><td>lil butir</td></tr><tr><td>&nbsp;</td><td>&nbsp;</td><td>Elative</td><td>minn butir</td></tr><tr><td>&nbsp;</td><td>&nbsp;</td><td>Equative</td><td>bħal butir</td></tr><tr><td>&nbsp;</td><td>&nbsp;</td><td>Genitive</td><td>ta' butir</td></tr><tr><td>&nbsp;</td><td>&nbsp;</td><td>Inessive</td><td>f'butir</td></tr><tr><td>&nbsp;</td><td>&nbsp;</td><td>Instrumental</td><td>bi butir</td></tr><tr><td>&nbsp;</td><td>&nbsp;</td><td>Lative</td><td>sa butir</td></tr><tr><td>&nbsp;</td><td>&nbsp;</td><td>Nominative</td><td>butir</td></tr><tr><td>Dual</td><td>Definite</td><td>Benefactive</td><td>&nbsp;</td></tr><tr><td>&nbsp;</td><td>&nbsp;</td><td>Comitative</td><td>&nbsp;</td></tr><tr><td>&nbsp;</td><td>&nbsp;</td><td>Dative</td><td>&nbsp;</td></tr><tr><td>&nbsp;</td><td>&nbsp;</td><td>Elative</td><td>&nbsp;</td></tr><tr><td>&nbsp;</td><td>&nbsp;</td><td>Equative</td><td>&nbsp;</td></tr><tr><td>&nbsp;</td><td>&nbsp;</td><td>Genitive</td><td>&nbsp;</td></tr><tr><td>&nbsp;</td><td>&nbsp;</td><td>Inessive</td><td>&nbsp;</td></tr><tr><td>&nbsp;</td><td>&nbsp;</td><td>Instrumental</td><td>&nbsp;</td></tr><tr><td>&nbsp;</td><td>&nbsp;</td><td>Lative</td><td>&nbsp;</td></tr><tr><td>&nbsp;</td><td>&nbsp;</td><td>Nominative</td><td>&nbsp;</td></tr><tr><td>&nbsp;</td><td>Indefinite</td><td>Benefactive</td><td>għal</td></tr><tr><td>&nbsp;</td><td>&nbsp;</td><td>Comitative</td><td>ma'</td></tr><tr><td>&nbsp;</td><td>&nbsp;</td><td>Dative</td><td>lil</td></tr><tr><td>&nbsp;</td><td>&nbsp;</td><td>Elative</td><td>minn</td></tr><tr><td>&nbsp;</td><td>&nbsp;</td><td>Equative</td><td>bħal</td></tr><tr><td>&nbsp;</td><td>&nbsp;</td><td>Genitive</td><td>ta'</td></tr><tr><td>&nbsp;</td><td>&nbsp;</td><td>Inessive</td><td>fi</td></tr><tr><td>&nbsp;</td><td>&nbsp;</td><td>Instrumental</td><td>bi</td></tr><tr><td>&nbsp;</td><td>&nbsp;</td><td>Lative</td><td>sa</td></tr><tr><td>&nbsp;</td><td>&nbsp;</td><td>Nominative</td><td>&nbsp;</td></tr><tr><td>Plural</td><td>Definite</td><td>Benefactive</td><td>għall-butiri</td></tr><tr><td>&nbsp;</td><td>&nbsp;</td><td>Comitative</td><td>mal-butiri</td></tr><tr><td>&nbsp;</td><td>&nbsp;</td><td>Dative</td><td>lill-butiri</td></tr><tr><td>&nbsp;</td><td>&nbsp;</td><td>Elative</td><td>mill-butiri</td></tr><tr><td>&nbsp;</td><td>&nbsp;</td><td>Equative</td><td>bħall-butiri</td></tr><tr><td>&nbsp;</td><td>&nbsp;</td><td>Genitive</td><td>tal-butiri</td></tr><tr><td>&nbsp;</td><td>&nbsp;</td><td>Inessive</td><td>fil-butiri</td></tr><tr><td>&nbsp;</td><td>&nbsp;</td><td>Instrumental</td><td>bil-butiri</td></tr><tr><td>&nbsp;</td><td>&nbsp;</td><td>Lative</td><td>sal-butiri</td></tr><tr><td>&nbsp;</td><td>&nbsp;</td><td>Nominative</td><td>il-butiri</td></tr><tr><td>&nbsp;</td><td>Indefinite</td><td>Benefactive</td><td>għal butiri</td></tr><tr><td>&nbsp;</td><td>&nbsp;</td><td>Comitative</td><td>ma' butiri</td></tr><tr><td>&nbsp;</td><td>&nbsp;</td><td>Dative</td><td>lil butiri</td></tr><tr><td>&nbsp;</td><td>&nbsp;</td><td>Elative</td><td>minn butiri</td></tr><tr><td>&nbsp;</td><td>&nbsp;</td><td>Equative</td><td>bħal butiri</td></tr><tr><td>&nbsp;</td><td>&nbsp;</td><td>Genitive</td><td>ta' butiri</td></tr><tr><td>&nbsp;</td><td>&nbsp;</td><td>Inessive</td><td>f'butiri</td></tr><tr><td>&nbsp;</td><td>&nbsp;</td><td>Instrumental</td><td>bi butiri</td></tr><tr><td>&nbsp;</td><td>&nbsp;</td><td>Lative</td><td>sa butiri</td></tr><tr><td>&nbsp;</td><td>&nbsp;</td><td>Nominative</td><td>butiri</td></tr><tr><td>DeterminatePl</td><td>Definite</td><td>Benefactive</td><td>&nbsp;</td></tr><tr><td>&nbsp;</td><td>&nbsp;</td><td>Comitative</td><td>&nbsp;</td></tr><tr><td>&nbsp;</td><td>&nbsp;</td><td>Dative</td><td>&nbsp;</td></tr><tr><td>&nbsp;</td><td>&nbsp;</td><td>Elative</td><td>&nbsp;</td></tr><tr><td>&nbsp;</td><td>&nbsp;</td><td>Equative</td><td>&nbsp;</td></tr><tr><td>&nbsp;</td><td>&nbsp;</td><td>Genitive</td><td>&nbsp;</td></tr><tr><td>&nbsp;</td><td>&nbsp;</td><td>Inessive</td><td>&nbsp;</td></tr><tr><td>&nbsp;</td><td>&nbsp;</td><td>Instrumental</td><td>&nbsp;</td></tr><tr><td>&nbsp;</td><td>&nbsp;</td><td>Lative</td><td>&nbsp;</td></tr><tr><td>&nbsp;</td><td>&nbsp;</td><td>Nominative</td><td>&nbsp;</td></tr><tr><td>&nbsp;</td><td>Indefinite</td><td>Benefactive</td><td>għal</td></tr><tr><td>&nbsp;</td><td>&nbsp;</td><td>Comitative</td><td>ma'</td></tr><tr><td>&nbsp;</td><td>&nbsp;</td><td>Dative</td><td>lil</td></tr><tr><td>&nbsp;</td><td>&nbsp;</td><td>Elative</td><td>minn</td></tr><tr><td>&nbsp;</td><td>&nbsp;</td><td>Equative</td><td>bħal</td></tr><tr><td>&nbsp;</td><td>&nbsp;</td><td>Genitive</td><td>ta'</td></tr><tr><td>&nbsp;</td><td>&nbsp;</td><td>Inessive</td><td>fi</td></tr><tr><td>&nbsp;</td><td>&nbsp;</td><td>Instrumental</td><td>bi</td></tr><tr><td>&nbsp;</td><td>&nbsp;</td><td>Lative</td><td>sa</td></tr><tr><td>&nbsp;</td><td>&nbsp;</td><td>Nominative</td><td>&nbsp;</td></tr><tr><td>CollectivePl</td><td>Definite</td><td>Benefactive</td><td>&nbsp;</td></tr><tr><td>&nbsp;</td><td>&nbsp;</td><td>Comitative</td><td>&nbsp;</td></tr><tr><td>&nbsp;</td><td>&nbsp;</td><td>Dative</td><td>&nbsp;</td></tr><tr><td>&nbsp;</td><td>&nbsp;</td><td>Elative</td><td>&nbsp;</td></tr><tr><td>&nbsp;</td><td>&nbsp;</td><td>Equative</td><td>&nbsp;</td></tr><tr><td>&nbsp;</td><td>&nbsp;</td><td>Genitive</td><td>&nbsp;</td></tr><tr><td>&nbsp;</td><td>&nbsp;</td><td>Inessive</td><td>&nbsp;</td></tr><tr><td>&nbsp;</td><td>&nbsp;</td><td>Instrumental</td><td>&nbsp;</td></tr><tr><td>&nbsp;</td><td>&nbsp;</td><td>Lative</td><td>&nbsp;</td></tr><tr><td>&nbsp;</td><td>&nbsp;</td><td>Nominative</td><td>&nbsp;</td></tr><tr><td>&nbsp;</td><td>Indefinite</td><td>Benefactive</td><td>għal</td></tr><tr><td>&nbsp;</td><td>&nbsp;</td><td>Comitative</td><td>ma'</td></tr><tr><td>&nbsp;</td><td>&nbsp;</td><td>Dative</td><td>lil</td></tr><tr><td>&nbsp;</td><td>&nbsp;</td><td>Elative</td><td>minn</td></tr><tr><td>&nbsp;</td><td>&nbsp;</td><td>Equative</td><td>bħal</td></tr><tr><td>&nbsp;</td><td>&nbsp;</td><td>Genitive</td><td>ta'</td></tr><tr><td>&nbsp;</td><td>&nbsp;</td><td>Inessive</td><td>fi</td></tr><tr><td>&nbsp;</td><td>&nbsp;</td><td>Instrumental</td><td>bi</td></tr><tr><td>&nbsp;</td><td>&nbsp;</td><td>Lative</td><td>sa</td></tr><tr><td>&nbsp;</td><td>&nbsp;</td><td>Nominative</td><td>&nbsp;</td></tr><tr><td>Masc</td></tr><tr class="separator"><td colspan="100%">&nbsp;</td></td><tr><td>Singulative</td><td>Definite</td><td>Benefactive</td><td>għall-kamera</td></tr><tr><td>&nbsp;</td><td>&nbsp;</td><td>Comitative</td><td>mal-kamera</td></tr><tr><td>&nbsp;</td><td>&nbsp;</td><td>Dative</td><td>lill-kamera</td></tr><tr><td>&nbsp;</td><td>&nbsp;</td><td>Elative</td><td>mill-kamera</td></tr><tr><td>&nbsp;</td><td>&nbsp;</td><td>Equative</td><td>bħall-kamera</td></tr><tr><td>&nbsp;</td><td>&nbsp;</td><td>Genitive</td><td>tal-kamera</td></tr><tr><td>&nbsp;</td><td>&nbsp;</td><td>Inessive</td><td>fil-kamera</td></tr><tr><td>&nbsp;</td><td>&nbsp;</td><td>Instrumental</td><td>bil-kamera</td></tr><tr><td>&nbsp;</td><td>&nbsp;</td><td>Lative</td><td>sal-kamera</td></tr><tr><td>&nbsp;</td><td>&nbsp;</td><td>Nominative</td><td>il-kamera</td></tr><tr><td>&nbsp;</td><td>Indefinite</td><td>Benefactive</td><td>għal kamera</td></tr><tr><td>&nbsp;</td><td>&nbsp;</td><td>Comitative</td><td>ma' kamera</td></tr><tr><td>&nbsp;</td><td>&nbsp;</td><td>Dative</td><td>lil kamera</td></tr><tr><td>&nbsp;</td><td>&nbsp;</td><td>Elative</td><td>minn kamera</td></tr><tr><td>&nbsp;</td><td>&nbsp;</td><td>Equative</td><td>bħal kamera</td></tr><tr><td>&nbsp;</td><td>&nbsp;</td><td>Genitive</td><td>ta' kamera</td></tr><tr><td>&nbsp;</td><td>&nbsp;</td><td>Inessive</td><td>f'kamera</td></tr><tr><td>&nbsp;</td><td>&nbsp;</td><td>Instrumental</td><td>b'kamera</td></tr><tr><td>&nbsp;</td><td>&nbsp;</td><td>Lative</td><td>sa kamera</td></tr><tr><td>&nbsp;</td><td>&nbsp;</td><td>Nominative</td><td>kamera</td></tr><tr><td>Dual</td><td>Definite</td><td>Benefactive</td><td>&nbsp;</td></tr><tr><td>&nbsp;</td><td>&nbsp;</td><td>Comitative</td><td>&nbsp;</td></tr><tr><td>&nbsp;</td><td>&nbsp;</td><td>Dative</td><td>&nbsp;</td></tr><tr><td>&nbsp;</td><td>&nbsp;</td><td>Elative</td><td>&nbsp;</td></tr><tr><td>&nbsp;</td><td>&nbsp;</td><td>Equative</td><td>&nbsp;</td></tr><tr><td>&nbsp;</td><td>&nbsp;</td><td>Genitive</td><td>&nbsp;</td></tr><tr><td>&nbsp;</td><td>&nbsp;</td><td>Inessive</td><td>&nbsp;</td></tr><tr><td>&nbsp;</td><td>&nbsp;</td><td>Instrumental</td><td>&nbsp;</td></tr><tr><td>&nbsp;</td><td>&nbsp;</td><td>Lative</td><td>&nbsp;</td></tr><tr><td>&nbsp;</td><td>&nbsp;</td><td>Nominative</td><td>&nbsp;</td></tr><tr><td>&nbsp;</td><td>Indefinite</td><td>Benefactive</td><td>għal</td></tr><tr><td>&nbsp;</td><td>&nbsp;</td><td>Comitative</td><td>ma'</td></tr><tr><td>&nbsp;</td><td>&nbsp;</td><td>Dative</td><td>lil</td></tr><tr><td>&nbsp;</td><td>&nbsp;</td><td>Elative</td><td>minn</td></tr><tr><td>&nbsp;</td><td>&nbsp;</td><td>Equative</td><td>bħal</td></tr><tr><td>&nbsp;</td><td>&nbsp;</td><td>Genitive</td><td>ta'</td></tr><tr><td>&nbsp;</td><td>&nbsp;</td><td>Inessive</td><td>fi</td></tr><tr><td>&nbsp;</td><td>&nbsp;</td><td>Instrumental</td><td>bi</td></tr><tr><td>&nbsp;</td><td>&nbsp;</td><td>Lative</td><td>sa</td></tr><tr><td>&nbsp;</td><td>&nbsp;</td><td>Nominative</td><td>&nbsp;</td></tr><tr><td>Plural</td><td>Definite</td><td>Benefactive</td><td>għall-kameriet</td></tr><tr><td>&nbsp;</td><td>&nbsp;</td><td>Comitative</td><td>mal-kameriet</td></tr><tr><td>&nbsp;</td><td>&nbsp;</td><td>Dative</td><td>lill-kameriet</td></tr><tr><td>&nbsp;</td><td>&nbsp;</td><td>Elative</td><td>mill-kameriet</td></tr><tr><td>&nbsp;</td><td>&nbsp;</td><td>Equative</td><td>bħall-kameriet</td></tr><tr><td>&nbsp;</td><td>&nbsp;</td><td>Genitive</td><td>tal-kameriet</td></tr><tr><td>&nbsp;</td><td>&nbsp;</td><td>Inessive</td><td>fil-kameriet</td></tr><tr><td>&nbsp;</td><td>&nbsp;</td><td>Instrumental</td><td>bil-kameriet</td></tr><tr><td>&nbsp;</td><td>&nbsp;</td><td>Lative</td><td>sal-kameriet</td></tr><tr><td>&nbsp;</td><td>&nbsp;</td><td>Nominative</td><td>il-kameriet</td></tr><tr><td>&nbsp;</td><td>Indefinite</td><td>Benefactive</td><td>għal kameriet</td></tr><tr><td>&nbsp;</td><td>&nbsp;</td><td>Comitative</td><td>ma' kameriet</td></tr><tr><td>&nbsp;</td><td>&nbsp;</td><td>Dative</td><td>lil kameriet</td></tr><tr><td>&nbsp;</td><td>&nbsp;</td><td>Elative</td><td>minn kameriet</td></tr><tr><td>&nbsp;</td><td>&nbsp;</td><td>Equative</td><td>bħal kameriet</td></tr><tr><td>&nbsp;</td><td>&nbsp;</td><td>Genitive</td><td>ta' kameriet</td></tr><tr><td>&nbsp;</td><td>&nbsp;</td><td>Inessive</td><td>f'kameriet</td></tr><tr><td>&nbsp;</td><td>&nbsp;</td><td>Instrumental</td><td>b'kameriet</td></tr><tr><td>&nbsp;</td><td>&nbsp;</td><td>Lative</td><td>sa kameriet</td></tr><tr><td>&nbsp;</td><td>&nbsp;</td><td>Nominative</td><td>kameriet</td></tr><tr><td>DeterminatePl</td><td>Definite</td><td>Benefactive</td><td>&nbsp;</td></tr><tr><td>&nbsp;</td><td>&nbsp;</td><td>Comitative</td><td>&nbsp;</td></tr><tr><td>&nbsp;</td><td>&nbsp;</td><td>Dative</td><td>&nbsp;</td></tr><tr><td>&nbsp;</td><td>&nbsp;</td><td>Elative</td><td>&nbsp;</td></tr><tr><td>&nbsp;</td><td>&nbsp;</td><td>Equative</td><td>&nbsp;</td></tr><tr><td>&nbsp;</td><td>&nbsp;</td><td>Genitive</td><td>&nbsp;</td></tr><tr><td>&nbsp;</td><td>&nbsp;</td><td>Inessive</td><td>&nbsp;</td></tr><tr><td>&nbsp;</td><td>&nbsp;</td><td>Instrumental</td><td>&nbsp;</td></tr><tr><td>&nbsp;</td><td>&nbsp;</td><td>Lative</td><td>&nbsp;</td></tr><tr><td>&nbsp;</td><td>&nbsp;</td><td>Nominative</td><td>&nbsp;</td></tr><tr><td>&nbsp;</td><td>Indefinite</td><td>Benefactive</td><td>għal</td></tr><tr><td>&nbsp;</td><td>&nbsp;</td><td>Comitative</td><td>ma'</td></tr><tr><td>&nbsp;</td><td>&nbsp;</td><td>Dative</td><td>lil</td></tr><tr><td>&nbsp;</td><td>&nbsp;</td><td>Elative</td><td>minn</td></tr><tr><td>&nbsp;</td><td>&nbsp;</td><td>Equative</td><td>bħal</td></tr><tr><td>&nbsp;</td><td>&nbsp;</td><td>Genitive</td><td>ta'</td></tr><tr><td>&nbsp;</td><td>&nbsp;</td><td>Inessive</td><td>fi</td></tr><tr><td>&nbsp;</td><td>&nbsp;</td><td>Instrumental</td><td>bi</td></tr><tr><td>&nbsp;</td><td>&nbsp;</td><td>Lative</td><td>sa</td></tr><tr><td>&nbsp;</td><td>&nbsp;</td><td>Nominative</td><td>&nbsp;</td></tr><tr><td>CollectivePl</td><td>Definite</td><td>Benefactive</td><td>&nbsp;</td></tr><tr><td>&nbsp;</td><td>&nbsp;</td><td>Comitative</td><td>&nbsp;</td></tr><tr><td>&nbsp;</td><td>&nbsp;</td><td>Dative</td><td>&nbsp;</td></tr><tr><td>&nbsp;</td><td>&nbsp;</td><td>Elative</td><td>&nbsp;</td></tr><tr><td>&nbsp;</td><td>&nbsp;</td><td>Equative</td><td>&nbsp;</td></tr><tr><td>&nbsp;</td><td>&nbsp;</td><td>Genitive</td><td>&nbsp;</td></tr><tr><td>&nbsp;</td><td>&nbsp;</td><td>Inessive</td><td>&nbsp;</td></tr><tr><td>&nbsp;</td><td>&nbsp;</td><td>Instrumental</td><td>&nbsp;</td></tr><tr><td>&nbsp;</td><td>&nbsp;</td><td>Lative</td><td>&nbsp;</td></tr><tr><td>&nbsp;</td><td>&nbsp;</td><td>Nominative</td><td>&nbsp;</td></tr><tr><td>&nbsp;</td><td>Indefinite</td><td>Benefactive</td><td>għal</td></tr><tr><td>&nbsp;</td><td>&nbsp;</td><td>Comitative</td><td>ma'</td></tr><tr><td>&nbsp;</td><td>&nbsp;</td><td>Dative</td><td>lil</td></tr><tr><td>&nbsp;</td><td>&nbsp;</td><td>Elative</td><td>minn</td></tr><tr><td>&nbsp;</td><td>&nbsp;</td><td>Equative</td><td>bħal</td></tr><tr><td>&nbsp;</td><td>&nbsp;</td><td>Genitive</td><td>ta'</td></tr><tr><td>&nbsp;</td><td>&nbsp;</td><td>Inessive</td><td>fi</td></tr><tr><td>&nbsp;</td><td>&nbsp;</td><td>Instrumental</td><td>bi</td></tr><tr><td>&nbsp;</td><td>&nbsp;</td><td>Lative</td><td>sa</td></tr><tr><td>&nbsp;</td><td>&nbsp;</td><td>Nominative</td><td>&nbsp;</td></tr><tr><td>Fem</td></tr><tr class="separator"><td colspan="100%">&nbsp;</td></td><tr><td>Singulative</td><td>Definite</td><td>Benefactive</td><td>għall-beritta</td></tr><tr><td>&nbsp;</td><td>&nbsp;</td><td>Comitative</td><td>mal-beritta</td></tr><tr><td>&nbsp;</td><td>&nbsp;</td><td>Dative</td><td>lill-beritta</td></tr><tr><td>&nbsp;</td><td>&nbsp;</td><td>Elative</td><td>mill-beritta</td></tr><tr><td>&nbsp;</td><td>&nbsp;</td><td>Equative</td><td>bħall-beritta</td></tr><tr><td>&nbsp;</td><td>&nbsp;</td><td>Genitive</td><td>tal-beritta</td></tr><tr><td>&nbsp;</td><td>&nbsp;</td><td>Inessive</td><td>fil-beritta</td></tr><tr><td>&nbsp;</td><td>&nbsp;</td><td>Instrumental</td><td>bil-beritta</td></tr><tr><td>&nbsp;</td><td>&nbsp;</td><td>Lative</td><td>sal-beritta</td></tr><tr><td>&nbsp;</td><td>&nbsp;</td><td>Nominative</td><td>il-beritta</td></tr><tr><td>&nbsp;</td><td>Indefinite</td><td>Benefactive</td><td>għal beritta</td></tr><tr><td>&nbsp;</td><td>&nbsp;</td><td>Comitative</td><td>ma' beritta</td></tr><tr><td>&nbsp;</td><td>&nbsp;</td><td>Dative</td><td>lil beritta</td></tr><tr><td>&nbsp;</td><td>&nbsp;</td><td>Elative</td><td>minn beritta</td></tr><tr><td>&nbsp;</td><td>&nbsp;</td><td>Equative</td><td>bħal beritta</td></tr><tr><td>&nbsp;</td><td>&nbsp;</td><td>Genitive</td><td>ta' beritta</td></tr><tr><td>&nbsp;</td><td>&nbsp;</td><td>Inessive</td><td>f'beritta</td></tr><tr><td>&nbsp;</td><td>&nbsp;</td><td>Instrumental</td><td>bi beritta</td></tr><tr><td>&nbsp;</td><td>&nbsp;</td><td>Lative</td><td>sa beritta</td></tr><tr><td>&nbsp;</td><td>&nbsp;</td><td>Nominative</td><td>beritta</td></tr><tr><td>Dual</td><td>Definite</td><td>Benefactive</td><td>&nbsp;</td></tr><tr><td>&nbsp;</td><td>&nbsp;</td><td>Comitative</td><td>&nbsp;</td></tr><tr><td>&nbsp;</td><td>&nbsp;</td><td>Dative</td><td>&nbsp;</td></tr><tr><td>&nbsp;</td><td>&nbsp;</td><td>Elative</td><td>&nbsp;</td></tr><tr><td>&nbsp;</td><td>&nbsp;</td><td>Equative</td><td>&nbsp;</td></tr><tr><td>&nbsp;</td><td>&nbsp;</td><td>Genitive</td><td>&nbsp;</td></tr><tr><td>&nbsp;</td><td>&nbsp;</td><td>Inessive</td><td>&nbsp;</td></tr><tr><td>&nbsp;</td><td>&nbsp;</td><td>Instrumental</td><td>&nbsp;</td></tr><tr><td>&nbsp;</td><td>&nbsp;</td><td>Lative</td><td>&nbsp;</td></tr><tr><td>&nbsp;</td><td>&nbsp;</td><td>Nominative</td><td>&nbsp;</td></tr><tr><td>&nbsp;</td><td>Indefinite</td><td>Benefactive</td><td>għal</td></tr><tr><td>&nbsp;</td><td>&nbsp;</td><td>Comitative</td><td>ma'</td></tr><tr><td>&nbsp;</td><td>&nbsp;</td><td>Dative</td><td>lil</td></tr><tr><td>&nbsp;</td><td>&nbsp;</td><td>Elative</td><td>minn</td></tr><tr><td>&nbsp;</td><td>&nbsp;</td><td>Equative</td><td>bħal</td></tr><tr><td>&nbsp;</td><td>&nbsp;</td><td>Genitive</td><td>ta'</td></tr><tr><td>&nbsp;</td><td>&nbsp;</td><td>Inessive</td><td>fi</td></tr><tr><td>&nbsp;</td><td>&nbsp;</td><td>Instrumental</td><td>bi</td></tr><tr><td>&nbsp;</td><td>&nbsp;</td><td>Lative</td><td>sa</td></tr><tr><td>&nbsp;</td><td>&nbsp;</td><td>Nominative</td><td>&nbsp;</td></tr><tr><td>Plural</td><td>Definite</td><td>Benefactive</td><td>għall-berittiet</td></tr><tr><td>&nbsp;</td><td>&nbsp;</td><td>Comitative</td><td>mal-berittiet</td></tr><tr><td>&nbsp;</td><td>&nbsp;</td><td>Dative</td><td>lill-berittiet</td></tr><tr><td>&nbsp;</td><td>&nbsp;</td><td>Elative</td><td>mill-berittiet</td></tr><tr><td>&nbsp;</td><td>&nbsp;</td><td>Equative</td><td>bħall-berittiet</td></tr><tr><td>&nbsp;</td><td>&nbsp;</td><td>Genitive</td><td>tal-berittiet</td></tr><tr><td>&nbsp;</td><td>&nbsp;</td><td>Inessive</td><td>fil-berittiet</td></tr><tr><td>&nbsp;</td><td>&nbsp;</td><td>Instrumental</td><td>bil-berittiet</td></tr><tr><td>&nbsp;</td><td>&nbsp;</td><td>Lative</td><td>sal-berittiet</td></tr><tr><td>&nbsp;</td><td>&nbsp;</td><td>Nominative</td><td>il-berittiet</td></tr><tr><td>&nbsp;</td><td>Indefinite</td><td>Benefactive</td><td>għal berittiet</td></tr><tr><td>&nbsp;</td><td>&nbsp;</td><td>Comitative</td><td>ma' berittiet</td></tr><tr><td>&nbsp;</td><td>&nbsp;</td><td>Dative</td><td>lil berittiet</td></tr><tr><td>&nbsp;</td><td>&nbsp;</td><td>Elative</td><td>minn berittiet</td></tr><tr><td>&nbsp;</td><td>&nbsp;</td><td>Equative</td><td>bħal berittiet</td></tr><tr><td>&nbsp;</td><td>&nbsp;</td><td>Genitive</td><td>ta' berittiet</td></tr><tr><td>&nbsp;</td><td>&nbsp;</td><td>Inessive</td><td>f'berittiet</td></tr><tr><td>&nbsp;</td><td>&nbsp;</td><td>Instrumental</td><td>bi berittiet</td></tr><tr><td>&nbsp;</td><td>&nbsp;</td><td>Lative</td><td>sa berittiet</td></tr><tr><td>&nbsp;</td><td>&nbsp;</td><td>Nominative</td><td>berittiet</td></tr><tr><td>DeterminatePl</td><td>Definite</td><td>Benefactive</td><td>&nbsp;</td></tr><tr><td>&nbsp;</td><td>&nbsp;</td><td>Comitative</td><td>&nbsp;</td></tr><tr><td>&nbsp;</td><td>&nbsp;</td><td>Dative</td><td>&nbsp;</td></tr><tr><td>&nbsp;</td><td>&nbsp;</td><td>Elative</td><td>&nbsp;</td></tr><tr><td>&nbsp;</td><td>&nbsp;</td><td>Equative</td><td>&nbsp;</td></tr><tr><td>&nbsp;</td><td>&nbsp;</td><td>Genitive</td><td>&nbsp;</td></tr><tr><td>&nbsp;</td><td>&nbsp;</td><td>Inessive</td><td>&nbsp;</td></tr><tr><td>&nbsp;</td><td>&nbsp;</td><td>Instrumental</td><td>&nbsp;</td></tr><tr><td>&nbsp;</td><td>&nbsp;</td><td>Lative</td><td>&nbsp;</td></tr><tr><td>&nbsp;</td><td>&nbsp;</td><td>Nominative</td><td>&nbsp;</td></tr><tr><td>&nbsp;</td><td>Indefinite</td><td>Benefactive</td><td>għal</td></tr><tr><td>&nbsp;</td><td>&nbsp;</td><td>Comitative</td><td>ma'</td></tr><tr><td>&nbsp;</td><td>&nbsp;</td><td>Dative</td><td>lil</td></tr><tr><td>&nbsp;</td><td>&nbsp;</td><td>Elative</td><td>minn</td></tr><tr><td>&nbsp;</td><td>&nbsp;</td><td>Equative</td><td>bħal</td></tr><tr><td>&nbsp;</td><td>&nbsp;</td><td>Genitive</td><td>ta'</td></tr><tr><td>&nbsp;</td><td>&nbsp;</td><td>Inessive</td><td>fi</td></tr><tr><td>&nbsp;</td><td>&nbsp;</td><td>Instrumental</td><td>bi</td></tr><tr><td>&nbsp;</td><td>&nbsp;</td><td>Lative</td><td>sa</td></tr><tr><td>&nbsp;</td><td>&nbsp;</td><td>Nominative</td><td>&nbsp;</td></tr><tr><td>CollectivePl</td><td>Definite</td><td>Benefactive</td><td>&nbsp;</td></tr><tr><td>&nbsp;</td><td>&nbsp;</td><td>Comitative</td><td>&nbsp;</td></tr><tr><td>&nbsp;</td><td>&nbsp;</td><td>Dative</td><td>&nbsp;</td></tr><tr><td>&nbsp;</td><td>&nbsp;</td><td>Elative</td><td>&nbsp;</td></tr><tr><td>&nbsp;</td><td>&nbsp;</td><td>Equative</td><td>&nbsp;</td></tr><tr><td>&nbsp;</td><td>&nbsp;</td><td>Genitive</td><td>&nbsp;</td></tr><tr><td>&nbsp;</td><td>&nbsp;</td><td>Inessive</td><td>&nbsp;</td></tr><tr><td>&nbsp;</td><td>&nbsp;</td><td>Instrumental</td><td>&nbsp;</td></tr><tr><td>&nbsp;</td><td>&nbsp;</td><td>Lative</td><td>&nbsp;</td></tr><tr><td>&nbsp;</td><td>&nbsp;</td><td>Nominative</td><td>&nbsp;</td></tr><tr><td>&nbsp;</td><td>Indefinite</td><td>Benefactive</td><td>għal</td></tr><tr><td>&nbsp;</td><td>&nbsp;</td><td>Comitative</td><td>ma'</td></tr><tr><td>&nbsp;</td><td>&nbsp;</td><td>Dative</td><td>lil</td></tr><tr><td>&nbsp;</td><td>&nbsp;</td><td>Elative</td><td>minn</td></tr><tr><td>&nbsp;</td><td>&nbsp;</td><td>Equative</td><td>bħal</td></tr><tr><td>&nbsp;</td><td>&nbsp;</td><td>Genitive</td><td>ta'</td></tr><tr><td>&nbsp;</td><td>&nbsp;</td><td>Inessive</td><td>fi</td></tr><tr><td>&nbsp;</td><td>&nbsp;</td><td>Instrumental</td><td>bi</td></tr><tr><td>&nbsp;</td><td>&nbsp;</td><td>Lative</td><td>sa</td></tr><tr><td>&nbsp;</td><td>&nbsp;</td><td>Nominative</td><td>&nbsp;</td></tr><tr><td>Fem</td></tr><tr class="separator"><td colspan="100%">&nbsp;</td></td><tr><td>Singulative</td><td>Definite</td><td>Benefactive</td><td>għall-karozza</td></tr><tr><td>&nbsp;</td><td>&nbsp;</td><td>Comitative</td><td>mal-karozza</td></tr><tr><td>&nbsp;</td><td>&nbsp;</td><td>Dative</td><td>lill-karozza</td></tr><tr><td>&nbsp;</td><td>&nbsp;</td><td>Elative</td><td>mill-karozza</td></tr><tr><td>&nbsp;</td><td>&nbsp;</td><td>Equative</td><td>bħall-karozza</td></tr><tr><td>&nbsp;</td><td>&nbsp;</td><td>Genitive</td><td>tal-karozza</td></tr><tr><td>&nbsp;</td><td>&nbsp;</td><td>Inessive</td><td>fil-karozza</td></tr><tr><td>&nbsp;</td><td>&nbsp;</td><td>Instrumental</td><td>bil-karozza</td></tr><tr><td>&nbsp;</td><td>&nbsp;</td><td>Lative</td><td>sal-karozza</td></tr><tr><td>&nbsp;</td><td>&nbsp;</td><td>Nominative</td><td>il-karozza</td></tr><tr><td>&nbsp;</td><td>Indefinite</td><td>Benefactive</td><td>għal karozza</td></tr><tr><td>&nbsp;</td><td>&nbsp;</td><td>Comitative</td><td>ma' karozza</td></tr><tr><td>&nbsp;</td><td>&nbsp;</td><td>Dative</td><td>lil karozza</td></tr><tr><td>&nbsp;</td><td>&nbsp;</td><td>Elative</td><td>minn karozza</td></tr><tr><td>&nbsp;</td><td>&nbsp;</td><td>Equative</td><td>bħal karozza</td></tr><tr><td>&nbsp;</td><td>&nbsp;</td><td>Genitive</td><td>ta' karozza</td></tr><tr><td>&nbsp;</td><td>&nbsp;</td><td>Inessive</td><td>f'karozza</td></tr><tr><td>&nbsp;</td><td>&nbsp;</td><td>Instrumental</td><td>b'karozza</td></tr><tr><td>&nbsp;</td><td>&nbsp;</td><td>Lative</td><td>sa karozza</td></tr><tr><td>&nbsp;</td><td>&nbsp;</td><td>Nominative</td><td>karozza</td></tr><tr><td>Dual</td><td>Definite</td><td>Benefactive</td><td>&nbsp;</td></tr><tr><td>&nbsp;</td><td>&nbsp;</td><td>Comitative</td><td>&nbsp;</td></tr><tr><td>&nbsp;</td><td>&nbsp;</td><td>Dative</td><td>&nbsp;</td></tr><tr><td>&nbsp;</td><td>&nbsp;</td><td>Elative</td><td>&nbsp;</td></tr><tr><td>&nbsp;</td><td>&nbsp;</td><td>Equative</td><td>&nbsp;</td></tr><tr><td>&nbsp;</td><td>&nbsp;</td><td>Genitive</td><td>&nbsp;</td></tr><tr><td>&nbsp;</td><td>&nbsp;</td><td>Inessive</td><td>&nbsp;</td></tr><tr><td>&nbsp;</td><td>&nbsp;</td><td>Instrumental</td><td>&nbsp;</td></tr><tr><td>&nbsp;</td><td>&nbsp;</td><td>Lative</td><td>&nbsp;</td></tr><tr><td>&nbsp;</td><td>&nbsp;</td><td>Nominative</td><td>&nbsp;</td></tr><tr><td>&nbsp;</td><td>Indefinite</td><td>Benefactive</td><td>għal</td></tr><tr><td>&nbsp;</td><td>&nbsp;</td><td>Comitative</td><td>ma'</td></tr><tr><td>&nbsp;</td><td>&nbsp;</td><td>Dative</td><td>lil</td></tr><tr><td>&nbsp;</td><td>&nbsp;</td><td>Elative</td><td>minn</td></tr><tr><td>&nbsp;</td><td>&nbsp;</td><td>Equative</td><td>bħal</td></tr><tr><td>&nbsp;</td><td>&nbsp;</td><td>Genitive</td><td>ta'</td></tr><tr><td>&nbsp;</td><td>&nbsp;</td><td>Inessive</td><td>fi</td></tr><tr><td>&nbsp;</td><td>&nbsp;</td><td>Instrumental</td><td>bi</td></tr><tr><td>&nbsp;</td><td>&nbsp;</td><td>Lative</td><td>sa</td></tr><tr><td>&nbsp;</td><td>&nbsp;</td><td>Nominative</td><td>&nbsp;</td></tr><tr><td>Plural</td><td>Definite</td><td>Benefactive</td><td>għall-karozziet</td></tr><tr><td>&nbsp;</td><td>&nbsp;</td><td>Comitative</td><td>mal-karozziet</td></tr><tr><td>&nbsp;</td><td>&nbsp;</td><td>Dative</td><td>lill-karozziet</td></tr><tr><td>&nbsp;</td><td>&nbsp;</td><td>Elative</td><td>mill-karozziet</td></tr><tr><td>&nbsp;</td><td>&nbsp;</td><td>Equative</td><td>bħall-karozziet</td></tr><tr><td>&nbsp;</td><td>&nbsp;</td><td>Genitive</td><td>tal-karozziet</td></tr><tr><td>&nbsp;</td><td>&nbsp;</td><td>Inessive</td><td>fil-karozziet</td></tr><tr><td>&nbsp;</td><td>&nbsp;</td><td>Instrumental</td><td>bil-karozziet</td></tr><tr><td>&nbsp;</td><td>&nbsp;</td><td>Lative</td><td>sal-karozziet</td></tr><tr><td>&nbsp;</td><td>&nbsp;</td><td>Nominative</td><td>il-karozziet</td></tr><tr><td>&nbsp;</td><td>Indefinite</td><td>Benefactive</td><td>għal karozziet</td></tr><tr><td>&nbsp;</td><td>&nbsp;</td><td>Comitative</td><td>ma' karozziet</td></tr><tr><td>&nbsp;</td><td>&nbsp;</td><td>Dative</td><td>lil karozziet</td></tr><tr><td>&nbsp;</td><td>&nbsp;</td><td>Elative</td><td>minn karozziet</td></tr><tr><td>&nbsp;</td><td>&nbsp;</td><td>Equative</td><td>bħal karozziet</td></tr><tr><td>&nbsp;</td><td>&nbsp;</td><td>Genitive</td><td>ta' karozziet</td></tr><tr><td>&nbsp;</td><td>&nbsp;</td><td>Inessive</td><td>f'karozziet</td></tr><tr><td>&nbsp;</td><td>&nbsp;</td><td>Instrumental</td><td>b'karozziet</td></tr><tr><td>&nbsp;</td><td>&nbsp;</td><td>Lative</td><td>sa karozziet</td></tr><tr><td>&nbsp;</td><td>&nbsp;</td><td>Nominative</td><td>karozziet</td></tr><tr><td>DeterminatePl</td><td>Definite</td><td>Benefactive</td><td>&nbsp;</td></tr><tr><td>&nbsp;</td><td>&nbsp;</td><td>Comitative</td><td>&nbsp;</td></tr><tr><td>&nbsp;</td><td>&nbsp;</td><td>Dative</td><td>&nbsp;</td></tr><tr><td>&nbsp;</td><td>&nbsp;</td><td>Elative</td><td>&nbsp;</td></tr><tr><td>&nbsp;</td><td>&nbsp;</td><td>Equative</td><td>&nbsp;</td></tr><tr><td>&nbsp;</td><td>&nbsp;</td><td>Genitive</td><td>&nbsp;</td></tr><tr><td>&nbsp;</td><td>&nbsp;</td><td>Inessive</td><td>&nbsp;</td></tr><tr><td>&nbsp;</td><td>&nbsp;</td><td>Instrumental</td><td>&nbsp;</td></tr><tr><td>&nbsp;</td><td>&nbsp;</td><td>Lative</td><td>&nbsp;</td></tr><tr><td>&nbsp;</td><td>&nbsp;</td><td>Nominative</td><td>&nbsp;</td></tr><tr><td>&nbsp;</td><td>Indefinite</td><td>Benefactive</td><td>għal</td></tr><tr><td>&nbsp;</td><td>&nbsp;</td><td>Comitative</td><td>ma'</td></tr><tr><td>&nbsp;</td><td>&nbsp;</td><td>Dative</td><td>lil</td></tr><tr><td>&nbsp;</td><td>&nbsp;</td><td>Elative</td><td>minn</td></tr><tr><td>&nbsp;</td><td>&nbsp;</td><td>Equative</td><td>bħal</td></tr><tr><td>&nbsp;</td><td>&nbsp;</td><td>Genitive</td><td>ta'</td></tr><tr><td>&nbsp;</td><td>&nbsp;</td><td>Inessive</td><td>fi</td></tr><tr><td>&nbsp;</td><td>&nbsp;</td><td>Instrumental</td><td>bi</td></tr><tr><td>&nbsp;</td><td>&nbsp;</td><td>Lative</td><td>sa</td></tr><tr><td>&nbsp;</td><td>&nbsp;</td><td>Nominative</td><td>&nbsp;</td></tr><tr><td>CollectivePl</td><td>Definite</td><td>Benefactive</td><td>&nbsp;</td></tr><tr><td>&nbsp;</td><td>&nbsp;</td><td>Comitative</td><td>&nbsp;</td></tr><tr><td>&nbsp;</td><td>&nbsp;</td><td>Dative</td><td>&nbsp;</td></tr><tr><td>&nbsp;</td><td>&nbsp;</td><td>Elative</td><td>&nbsp;</td></tr><tr><td>&nbsp;</td><td>&nbsp;</td><td>Equative</td><td>&nbsp;</td></tr><tr><td>&nbsp;</td><td>&nbsp;</td><td>Genitive</td><td>&nbsp;</td></tr><tr><td>&nbsp;</td><td>&nbsp;</td><td>Inessive</td><td>&nbsp;</td></tr><tr><td>&nbsp;</td><td>&nbsp;</td><td>Instrumental</td><td>&nbsp;</td></tr><tr><td>&nbsp;</td><td>&nbsp;</td><td>Lative</td><td>&nbsp;</td></tr><tr><td>&nbsp;</td><td>&nbsp;</td><td>Nominative</td><td>&nbsp;</td></tr><tr><td>&nbsp;</td><td>Indefinite</td><td>Benefactive</td><td>għal</td></tr><tr><td>&nbsp;</td><td>&nbsp;</td><td>Comitative</td><td>ma'</td></tr><tr><td>&nbsp;</td><td>&nbsp;</td><td>Dative</td><td>lil</td></tr><tr><td>&nbsp;</td><td>&nbsp;</td><td>Elative</td><td>minn</td></tr><tr><td>&nbsp;</td><td>&nbsp;</td><td>Equative</td><td>bħal</td></tr><tr><td>&nbsp;</td><td>&nbsp;</td><td>Genitive</td><td>ta'</td></tr><tr><td>&nbsp;</td><td>&nbsp;</td><td>Inessive</td><td>fi</td></tr><tr><td>&nbsp;</td><td>&nbsp;</td><td>Instrumental</td><td>bi</td></tr><tr><td>&nbsp;</td><td>&nbsp;</td><td>Lative</td><td>sa</td></tr><tr><td>&nbsp;</td><td>&nbsp;</td><td>Nominative</td><td>&nbsp;</td></tr><tr><td>Fem</td></tr><tr class="separator"><td colspan="100%">&nbsp;</td></td><tr><td>Singulative</td><td>Definite</td><td>Benefactive</td><td>għat-tapit</td></tr><tr><td>&nbsp;</td><td>&nbsp;</td><td>Comitative</td><td>mat-tapit</td></tr><tr><td>&nbsp;</td><td>&nbsp;</td><td>Dative</td><td>lit-tapit</td></tr><tr><td>&nbsp;</td><td>&nbsp;</td><td>Elative</td><td>mit-tapit</td></tr><tr><td>&nbsp;</td><td>&nbsp;</td><td>Equative</td><td>bħat-tapit</td></tr><tr><td>&nbsp;</td><td>&nbsp;</td><td>Genitive</td><td>tat-tapit</td></tr><tr><td>&nbsp;</td><td>&nbsp;</td><td>Inessive</td><td>fit-tapit</td></tr><tr><td>&nbsp;</td><td>&nbsp;</td><td>Instrumental</td><td>bit-tapit</td></tr><tr><td>&nbsp;</td><td>&nbsp;</td><td>Lative</td><td>sat-tapit</td></tr><tr><td>&nbsp;</td><td>&nbsp;</td><td>Nominative</td><td>it-tapit</td></tr><tr><td>&nbsp;</td><td>Indefinite</td><td>Benefactive</td><td>għal tapit</td></tr><tr><td>&nbsp;</td><td>&nbsp;</td><td>Comitative</td><td>ma' tapit</td></tr><tr><td>&nbsp;</td><td>&nbsp;</td><td>Dative</td><td>lil tapit</td></tr><tr><td>&nbsp;</td><td>&nbsp;</td><td>Elative</td><td>minn tapit</td></tr><tr><td>&nbsp;</td><td>&nbsp;</td><td>Equative</td><td>bħal tapit</td></tr><tr><td>&nbsp;</td><td>&nbsp;</td><td>Genitive</td><td>ta' tapit</td></tr><tr><td>&nbsp;</td><td>&nbsp;</td><td>Inessive</td><td>f'tapit</td></tr><tr><td>&nbsp;</td><td>&nbsp;</td><td>Instrumental</td><td>b'tapit</td></tr><tr><td>&nbsp;</td><td>&nbsp;</td><td>Lative</td><td>sa tapit</td></tr><tr><td>&nbsp;</td><td>&nbsp;</td><td>Nominative</td><td>tapit</td></tr><tr><td>Dual</td><td>Definite</td><td>Benefactive</td><td>&nbsp;</td></tr><tr><td>&nbsp;</td><td>&nbsp;</td><td>Comitative</td><td>&nbsp;</td></tr><tr><td>&nbsp;</td><td>&nbsp;</td><td>Dative</td><td>&nbsp;</td></tr><tr><td>&nbsp;</td><td>&nbsp;</td><td>Elative</td><td>&nbsp;</td></tr><tr><td>&nbsp;</td><td>&nbsp;</td><td>Equative</td><td>&nbsp;</td></tr><tr><td>&nbsp;</td><td>&nbsp;</td><td>Genitive</td><td>&nbsp;</td></tr><tr><td>&nbsp;</td><td>&nbsp;</td><td>Inessive</td><td>&nbsp;</td></tr><tr><td>&nbsp;</td><td>&nbsp;</td><td>Instrumental</td><td>&nbsp;</td></tr><tr><td>&nbsp;</td><td>&nbsp;</td><td>Lative</td><td>&nbsp;</td></tr><tr><td>&nbsp;</td><td>&nbsp;</td><td>Nominative</td><td>&nbsp;</td></tr><tr><td>&nbsp;</td><td>Indefinite</td><td>Benefactive</td><td>għal</td></tr><tr><td>&nbsp;</td><td>&nbsp;</td><td>Comitative</td><td>ma'</td></tr><tr><td>&nbsp;</td><td>&nbsp;</td><td>Dative</td><td>lil</td></tr><tr><td>&nbsp;</td><td>&nbsp;</td><td>Elative</td><td>minn</td></tr><tr><td>&nbsp;</td><td>&nbsp;</td><td>Equative</td><td>bħal</td></tr><tr><td>&nbsp;</td><td>&nbsp;</td><td>Genitive</td><td>ta'</td></tr><tr><td>&nbsp;</td><td>&nbsp;</td><td>Inessive</td><td>fi</td></tr><tr><td>&nbsp;</td><td>&nbsp;</td><td>Instrumental</td><td>bi</td></tr><tr><td>&nbsp;</td><td>&nbsp;</td><td>Lative</td><td>sa</td></tr><tr><td>&nbsp;</td><td>&nbsp;</td><td>Nominative</td><td>&nbsp;</td></tr><tr><td>Plural</td><td>Definite</td><td>Benefactive</td><td>għat-tapiti</td></tr><tr><td>&nbsp;</td><td>&nbsp;</td><td>Comitative</td><td>mat-tapiti</td></tr><tr><td>&nbsp;</td><td>&nbsp;</td><td>Dative</td><td>lit-tapiti</td></tr><tr><td>&nbsp;</td><td>&nbsp;</td><td>Elative</td><td>mit-tapiti</td></tr><tr><td>&nbsp;</td><td>&nbsp;</td><td>Equative</td><td>bħat-tapiti</td></tr><tr><td>&nbsp;</td><td>&nbsp;</td><td>Genitive</td><td>tat-tapiti</td></tr><tr><td>&nbsp;</td><td>&nbsp;</td><td>Inessive</td><td>fit-tapiti</td></tr><tr><td>&nbsp;</td><td>&nbsp;</td><td>Instrumental</td><td>bit-tapiti</td></tr><tr><td>&nbsp;</td><td>&nbsp;</td><td>Lative</td><td>sat-tapiti</td></tr><tr><td>&nbsp;</td><td>&nbsp;</td><td>Nominative</td><td>it-tapiti</td></tr><tr><td>&nbsp;</td><td>Indefinite</td><td>Benefactive</td><td>għal tapiti</td></tr><tr><td>&nbsp;</td><td>&nbsp;</td><td>Comitative</td><td>ma' tapiti</td></tr><tr><td>&nbsp;</td><td>&nbsp;</td><td>Dative</td><td>lil tapiti</td></tr><tr><td>&nbsp;</td><td>&nbsp;</td><td>Elative</td><td>minn tapiti</td></tr><tr><td>&nbsp;</td><td>&nbsp;</td><td>Equative</td><td>bħal tapiti</td></tr><tr><td>&nbsp;</td><td>&nbsp;</td><td>Genitive</td><td>ta' tapiti</td></tr><tr><td>&nbsp;</td><td>&nbsp;</td><td>Inessive</td><td>f'tapiti</td></tr><tr><td>&nbsp;</td><td>&nbsp;</td><td>Instrumental</td><td>b'tapiti</td></tr><tr><td>&nbsp;</td><td>&nbsp;</td><td>Lative</td><td>sa tapiti</td></tr><tr><td>&nbsp;</td><td>&nbsp;</td><td>Nominative</td><td>tapiti</td></tr><tr><td>DeterminatePl</td><td>Definite</td><td>Benefactive</td><td>&nbsp;</td></tr><tr><td>&nbsp;</td><td>&nbsp;</td><td>Comitative</td><td>&nbsp;</td></tr><tr><td>&nbsp;</td><td>&nbsp;</td><td>Dative</td><td>&nbsp;</td></tr><tr><td>&nbsp;</td><td>&nbsp;</td><td>Elative</td><td>&nbsp;</td></tr><tr><td>&nbsp;</td><td>&nbsp;</td><td>Equative</td><td>&nbsp;</td></tr><tr><td>&nbsp;</td><td>&nbsp;</td><td>Genitive</td><td>&nbsp;</td></tr><tr><td>&nbsp;</td><td>&nbsp;</td><td>Inessive</td><td>&nbsp;</td></tr><tr><td>&nbsp;</td><td>&nbsp;</td><td>Instrumental</td><td>&nbsp;</td></tr><tr><td>&nbsp;</td><td>&nbsp;</td><td>Lative</td><td>&nbsp;</td></tr><tr><td>&nbsp;</td><td>&nbsp;</td><td>Nominative</td><td>&nbsp;</td></tr><tr><td>&nbsp;</td><td>Indefinite</td><td>Benefactive</td><td>għal</td></tr><tr><td>&nbsp;</td><td>&nbsp;</td><td>Comitative</td><td>ma'</td></tr><tr><td>&nbsp;</td><td>&nbsp;</td><td>Dative</td><td>lil</td></tr><tr><td>&nbsp;</td><td>&nbsp;</td><td>Elative</td><td>minn</td></tr><tr><td>&nbsp;</td><td>&nbsp;</td><td>Equative</td><td>bħal</td></tr><tr><td>&nbsp;</td><td>&nbsp;</td><td>Genitive</td><td>ta'</td></tr><tr><td>&nbsp;</td><td>&nbsp;</td><td>Inessive</td><td>fi</td></tr><tr><td>&nbsp;</td><td>&nbsp;</td><td>Instrumental</td><td>bi</td></tr><tr><td>&nbsp;</td><td>&nbsp;</td><td>Lative</td><td>sa</td></tr><tr><td>&nbsp;</td><td>&nbsp;</td><td>Nominative</td><td>&nbsp;</td></tr><tr><td>CollectivePl</td><td>Definite</td><td>Benefactive</td><td>&nbsp;</td></tr><tr><td>&nbsp;</td><td>&nbsp;</td><td>Comitative</td><td>&nbsp;</td></tr><tr><td>&nbsp;</td><td>&nbsp;</td><td>Dative</td><td>&nbsp;</td></tr><tr><td>&nbsp;</td><td>&nbsp;</td><td>Elative</td><td>&nbsp;</td></tr><tr><td>&nbsp;</td><td>&nbsp;</td><td>Equative</td><td>&nbsp;</td></tr><tr><td>&nbsp;</td><td>&nbsp;</td><td>Genitive</td><td>&nbsp;</td></tr><tr><td>&nbsp;</td><td>&nbsp;</td><td>Inessive</td><td>&nbsp;</td></tr><tr><td>&nbsp;</td><td>&nbsp;</td><td>Instrumental</td><td>&nbsp;</td></tr><tr><td>&nbsp;</td><td>&nbsp;</td><td>Lative</td><td>&nbsp;</td></tr><tr><td>&nbsp;</td><td>&nbsp;</td><td>Nominative</td><td>&nbsp;</td></tr><tr><td>&nbsp;</td><td>Indefinite</td><td>Benefactive</td><td>għal</td></tr><tr><td>&nbsp;</td><td>&nbsp;</td><td>Comitative</td><td>ma'</td></tr><tr><td>&nbsp;</td><td>&nbsp;</td><td>Dative</td><td>lil</td></tr><tr><td>&nbsp;</td><td>&nbsp;</td><td>Elative</td><td>minn</td></tr><tr><td>&nbsp;</td><td>&nbsp;</td><td>Equative</td><td>bħal</td></tr><tr><td>&nbsp;</td><td>&nbsp;</td><td>Genitive</td><td>ta'</td></tr><tr><td>&nbsp;</td><td>&nbsp;</td><td>Inessive</td><td>fi</td></tr><tr><td>&nbsp;</td><td>&nbsp;</td><td>Instrumental</td><td>bi</td></tr><tr><td>&nbsp;</td><td>&nbsp;</td><td>Lative</td><td>sa</td></tr><tr><td>&nbsp;</td><td>&nbsp;</td><td>Nominative</td><td>&nbsp;</td></tr><tr><td>Masc</td></tr><tr class="separator"><td colspan="100%">&nbsp;</td></td><tr><td>Singulative</td><td>Definite</td><td>Benefactive</td><td>għall-qattus</td></tr><tr><td>&nbsp;</td><td>&nbsp;</td><td>Comitative</td><td>mal-qattus</td></tr><tr><td>&nbsp;</td><td>&nbsp;</td><td>Dative</td><td>lill-qattus</td></tr><tr><td>&nbsp;</td><td>&nbsp;</td><td>Elative</td><td>mill-qattus</td></tr><tr><td>&nbsp;</td><td>&nbsp;</td><td>Equative</td><td>bħall-qattus</td></tr><tr><td>&nbsp;</td><td>&nbsp;</td><td>Genitive</td><td>tal-qattus</td></tr><tr><td>&nbsp;</td><td>&nbsp;</td><td>Inessive</td><td>fil-qattus</td></tr><tr><td>&nbsp;</td><td>&nbsp;</td><td>Instrumental</td><td>bil-qattus</td></tr><tr><td>&nbsp;</td><td>&nbsp;</td><td>Lative</td><td>sal-qattus</td></tr><tr><td>&nbsp;</td><td>&nbsp;</td><td>Nominative</td><td>il-qattus</td></tr><tr><td>&nbsp;</td><td>Indefinite</td><td>Benefactive</td><td>għal qattus</td></tr><tr><td>&nbsp;</td><td>&nbsp;</td><td>Comitative</td><td>ma' qattus</td></tr><tr><td>&nbsp;</td><td>&nbsp;</td><td>Dative</td><td>lil qattus</td></tr><tr><td>&nbsp;</td><td>&nbsp;</td><td>Elative</td><td>minn qattus</td></tr><tr><td>&nbsp;</td><td>&nbsp;</td><td>Equative</td><td>bħal qattus</td></tr><tr><td>&nbsp;</td><td>&nbsp;</td><td>Genitive</td><td>ta' qattus</td></tr><tr><td>&nbsp;</td><td>&nbsp;</td><td>Inessive</td><td>f'qattus</td></tr><tr><td>&nbsp;</td><td>&nbsp;</td><td>Instrumental</td><td>b'qattus</td></tr><tr><td>&nbsp;</td><td>&nbsp;</td><td>Lative</td><td>sa qattus</td></tr><tr><td>&nbsp;</td><td>&nbsp;</td><td>Nominative</td><td>qattus</td></tr><tr><td>Dual</td><td>Definite</td><td>Benefactive</td><td>&nbsp;</td></tr><tr><td>&nbsp;</td><td>&nbsp;</td><td>Comitative</td><td>&nbsp;</td></tr><tr><td>&nbsp;</td><td>&nbsp;</td><td>Dative</td><td>&nbsp;</td></tr><tr><td>&nbsp;</td><td>&nbsp;</td><td>Elative</td><td>&nbsp;</td></tr><tr><td>&nbsp;</td><td>&nbsp;</td><td>Equative</td><td>&nbsp;</td></tr><tr><td>&nbsp;</td><td>&nbsp;</td><td>Genitive</td><td>&nbsp;</td></tr><tr><td>&nbsp;</td><td>&nbsp;</td><td>Inessive</td><td>&nbsp;</td></tr><tr><td>&nbsp;</td><td>&nbsp;</td><td>Instrumental</td><td>&nbsp;</td></tr><tr><td>&nbsp;</td><td>&nbsp;</td><td>Lative</td><td>&nbsp;</td></tr><tr><td>&nbsp;</td><td>&nbsp;</td><td>Nominative</td><td>&nbsp;</td></tr><tr><td>&nbsp;</td><td>Indefinite</td><td>Benefactive</td><td>għal</td></tr><tr><td>&nbsp;</td><td>&nbsp;</td><td>Comitative</td><td>ma'</td></tr><tr><td>&nbsp;</td><td>&nbsp;</td><td>Dative</td><td>lil</td></tr><tr><td>&nbsp;</td><td>&nbsp;</td><td>Elative</td><td>minn</td></tr><tr><td>&nbsp;</td><td>&nbsp;</td><td>Equative</td><td>bħal</td></tr><tr><td>&nbsp;</td><td>&nbsp;</td><td>Genitive</td><td>ta'</td></tr><tr><td>&nbsp;</td><td>&nbsp;</td><td>Inessive</td><td>fi</td></tr><tr><td>&nbsp;</td><td>&nbsp;</td><td>Instrumental</td><td>bi</td></tr><tr><td>&nbsp;</td><td>&nbsp;</td><td>Lative</td><td>sa</td></tr><tr><td>&nbsp;</td><td>&nbsp;</td><td>Nominative</td><td>&nbsp;</td></tr><tr><td>Plural</td><td>Definite</td><td>Benefactive</td><td>għall-qattusi</td></tr><tr><td>&nbsp;</td><td>&nbsp;</td><td>Comitative</td><td>mal-qattusi</td></tr><tr><td>&nbsp;</td><td>&nbsp;</td><td>Dative</td><td>lill-qattusi</td></tr><tr><td>&nbsp;</td><td>&nbsp;</td><td>Elative</td><td>mill-qattusi</td></tr><tr><td>&nbsp;</td><td>&nbsp;</td><td>Equative</td><td>bħall-qattusi</td></tr><tr><td>&nbsp;</td><td>&nbsp;</td><td>Genitive</td><td>tal-qattusi</td></tr><tr><td>&nbsp;</td><td>&nbsp;</td><td>Inessive</td><td>fil-qattusi</td></tr><tr><td>&nbsp;</td><td>&nbsp;</td><td>Instrumental</td><td>bil-qattusi</td></tr><tr><td>&nbsp;</td><td>&nbsp;</td><td>Lative</td><td>sal-qattusi</td></tr><tr><td>&nbsp;</td><td>&nbsp;</td><td>Nominative</td><td>il-qattusi</td></tr><tr><td>&nbsp;</td><td>Indefinite</td><td>Benefactive</td><td>għal qattusi</td></tr><tr><td>&nbsp;</td><td>&nbsp;</td><td>Comitative</td><td>ma' qattusi</td></tr><tr><td>&nbsp;</td><td>&nbsp;</td><td>Dative</td><td>lil qattusi</td></tr><tr><td>&nbsp;</td><td>&nbsp;</td><td>Elative</td><td>minn qattusi</td></tr><tr><td>&nbsp;</td><td>&nbsp;</td><td>Equative</td><td>bħal qattusi</td></tr><tr><td>&nbsp;</td><td>&nbsp;</td><td>Genitive</td><td>ta' qattusi</td></tr><tr><td>&nbsp;</td><td>&nbsp;</td><td>Inessive</td><td>f'qattusi</td></tr><tr><td>&nbsp;</td><td>&nbsp;</td><td>Instrumental</td><td>b'qattusi</td></tr><tr><td>&nbsp;</td><td>&nbsp;</td><td>Lative</td><td>sa qattusi</td></tr><tr><td>&nbsp;</td><td>&nbsp;</td><td>Nominative</td><td>qattusi</td></tr><tr><td>DeterminatePl</td><td>Definite</td><td>Benefactive</td><td>&nbsp;</td></tr><tr><td>&nbsp;</td><td>&nbsp;</td><td>Comitative</td><td>&nbsp;</td></tr><tr><td>&nbsp;</td><td>&nbsp;</td><td>Dative</td><td>&nbsp;</td></tr><tr><td>&nbsp;</td><td>&nbsp;</td><td>Elative</td><td>&nbsp;</td></tr><tr><td>&nbsp;</td><td>&nbsp;</td><td>Equative</td><td>&nbsp;</td></tr><tr><td>&nbsp;</td><td>&nbsp;</td><td>Genitive</td><td>&nbsp;</td></tr><tr><td>&nbsp;</td><td>&nbsp;</td><td>Inessive</td><td>&nbsp;</td></tr><tr><td>&nbsp;</td><td>&nbsp;</td><td>Instrumental</td><td>&nbsp;</td></tr><tr><td>&nbsp;</td><td>&nbsp;</td><td>Lative</td><td>&nbsp;</td></tr><tr><td>&nbsp;</td><td>&nbsp;</td><td>Nominative</td><td>&nbsp;</td></tr><tr><td>&nbsp;</td><td>Indefinite</td><td>Benefactive</td><td>għal</td></tr><tr><td>&nbsp;</td><td>&nbsp;</td><td>Comitative</td><td>ma'</td></tr><tr><td>&nbsp;</td><td>&nbsp;</td><td>Dative</td><td>lil</td></tr><tr><td>&nbsp;</td><td>&nbsp;</td><td>Elative</td><td>minn</td></tr><tr><td>&nbsp;</td><td>&nbsp;</td><td>Equative</td><td>bħal</td></tr><tr><td>&nbsp;</td><td>&nbsp;</td><td>Genitive</td><td>ta'</td></tr><tr><td>&nbsp;</td><td>&nbsp;</td><td>Inessive</td><td>fi</td></tr><tr><td>&nbsp;</td><td>&nbsp;</td><td>Instrumental</td><td>bi</td></tr><tr><td>&nbsp;</td><td>&nbsp;</td><td>Lative</td><td>sa</td></tr><tr><td>&nbsp;</td><td>&nbsp;</td><td>Nominative</td><td>&nbsp;</td></tr><tr><td>CollectivePl</td><td>Definite</td><td>Benefactive</td><td>&nbsp;</td></tr><tr><td>&nbsp;</td><td>&nbsp;</td><td>Comitative</td><td>&nbsp;</td></tr><tr><td>&nbsp;</td><td>&nbsp;</td><td>Dative</td><td>&nbsp;</td></tr><tr><td>&nbsp;</td><td>&nbsp;</td><td>Elative</td><td>&nbsp;</td></tr><tr><td>&nbsp;</td><td>&nbsp;</td><td>Equative</td><td>&nbsp;</td></tr><tr><td>&nbsp;</td><td>&nbsp;</td><td>Genitive</td><td>&nbsp;</td></tr><tr><td>&nbsp;</td><td>&nbsp;</td><td>Inessive</td><td>&nbsp;</td></tr><tr><td>&nbsp;</td><td>&nbsp;</td><td>Instrumental</td><td>&nbsp;</td></tr><tr><td>&nbsp;</td><td>&nbsp;</td><td>Lative</td><td>&nbsp;</td></tr><tr><td>&nbsp;</td><td>&nbsp;</td><td>Nominative</td><td>&nbsp;</td></tr><tr><td>&nbsp;</td><td>Indefinite</td><td>Benefactive</td><td>għal</td></tr><tr><td>&nbsp;</td><td>&nbsp;</td><td>Comitative</td><td>ma'</td></tr><tr><td>&nbsp;</td><td>&nbsp;</td><td>Dative</td><td>lil</td></tr><tr><td>&nbsp;</td><td>&nbsp;</td><td>Elative</td><td>minn</td></tr><tr><td>&nbsp;</td><td>&nbsp;</td><td>Equative</td><td>bħal</td></tr><tr><td>&nbsp;</td><td>&nbsp;</td><td>Genitive</td><td>ta'</td></tr><tr><td>&nbsp;</td><td>&nbsp;</td><td>Inessive</td><td>fi</td></tr><tr><td>&nbsp;</td><td>&nbsp;</td><td>Instrumental</td><td>bi</td></tr><tr><td>&nbsp;</td><td>&nbsp;</td><td>Lative</td><td>sa</td></tr><tr><td>&nbsp;</td><td>&nbsp;</td><td>Nominative</td><td>&nbsp;</td></tr><tr><td>Masc</td></tr><tr class="separator"><td colspan="100%">&nbsp;</td></td><tr><td>Singulative</td><td>Definite</td><td>Benefactive</td><td>għas-saqaf</td></tr><tr><td>&nbsp;</td><td>&nbsp;</td><td>Comitative</td><td>mas-saqaf</td></tr><tr><td>&nbsp;</td><td>&nbsp;</td><td>Dative</td><td>lis-saqaf</td></tr><tr><td>&nbsp;</td><td>&nbsp;</td><td>Elative</td><td>mis-saqaf</td></tr><tr><td>&nbsp;</td><td>&nbsp;</td><td>Equative</td><td>bħas-saqaf</td></tr><tr><td>&nbsp;</td><td>&nbsp;</td><td>Genitive</td><td>tas-saqaf</td></tr><tr><td>&nbsp;</td><td>&nbsp;</td><td>Inessive</td><td>fis-saqaf</td></tr><tr><td>&nbsp;</td><td>&nbsp;</td><td>Instrumental</td><td>bis-saqaf</td></tr><tr><td>&nbsp;</td><td>&nbsp;</td><td>Lative</td><td>sas-saqaf</td></tr><tr><td>&nbsp;</td><td>&nbsp;</td><td>Nominative</td><td>is-saqaf</td></tr><tr><td>&nbsp;</td><td>Indefinite</td><td>Benefactive</td><td>għal saqaf</td></tr><tr><td>&nbsp;</td><td>&nbsp;</td><td>Comitative</td><td>ma' saqaf</td></tr><tr><td>&nbsp;</td><td>&nbsp;</td><td>Dative</td><td>lil saqaf</td></tr><tr><td>&nbsp;</td><td>&nbsp;</td><td>Elative</td><td>minn saqaf</td></tr><tr><td>&nbsp;</td><td>&nbsp;</td><td>Equative</td><td>bħal saqaf</td></tr><tr><td>&nbsp;</td><td>&nbsp;</td><td>Genitive</td><td>ta' saqaf</td></tr><tr><td>&nbsp;</td><td>&nbsp;</td><td>Inessive</td><td>f'saqaf</td></tr><tr><td>&nbsp;</td><td>&nbsp;</td><td>Instrumental</td><td>b'saqaf</td></tr><tr><td>&nbsp;</td><td>&nbsp;</td><td>Lative</td><td>sa saqaf</td></tr><tr><td>&nbsp;</td><td>&nbsp;</td><td>Nominative</td><td>saqaf</td></tr><tr><td>Dual</td><td>Definite</td><td>Benefactive</td><td>&nbsp;</td></tr><tr><td>&nbsp;</td><td>&nbsp;</td><td>Comitative</td><td>&nbsp;</td></tr><tr><td>&nbsp;</td><td>&nbsp;</td><td>Dative</td><td>&nbsp;</td></tr><tr><td>&nbsp;</td><td>&nbsp;</td><td>Elative</td><td>&nbsp;</td></tr><tr><td>&nbsp;</td><td>&nbsp;</td><td>Equative</td><td>&nbsp;</td></tr><tr><td>&nbsp;</td><td>&nbsp;</td><td>Genitive</td><td>&nbsp;</td></tr><tr><td>&nbsp;</td><td>&nbsp;</td><td>Inessive</td><td>&nbsp;</td></tr><tr><td>&nbsp;</td><td>&nbsp;</td><td>Instrumental</td><td>&nbsp;</td></tr><tr><td>&nbsp;</td><td>&nbsp;</td><td>Lative</td><td>&nbsp;</td></tr><tr><td>&nbsp;</td><td>&nbsp;</td><td>Nominative</td><td>&nbsp;</td></tr><tr><td>&nbsp;</td><td>Indefinite</td><td>Benefactive</td><td>għal</td></tr><tr><td>&nbsp;</td><td>&nbsp;</td><td>Comitative</td><td>ma'</td></tr><tr><td>&nbsp;</td><td>&nbsp;</td><td>Dative</td><td>lil</td></tr><tr><td>&nbsp;</td><td>&nbsp;</td><td>Elative</td><td>minn</td></tr><tr><td>&nbsp;</td><td>&nbsp;</td><td>Equative</td><td>bħal</td></tr><tr><td>&nbsp;</td><td>&nbsp;</td><td>Genitive</td><td>ta'</td></tr><tr><td>&nbsp;</td><td>&nbsp;</td><td>Inessive</td><td>fi</td></tr><tr><td>&nbsp;</td><td>&nbsp;</td><td>Instrumental</td><td>bi</td></tr><tr><td>&nbsp;</td><td>&nbsp;</td><td>Lative</td><td>sa</td></tr><tr><td>&nbsp;</td><td>&nbsp;</td><td>Nominative</td><td>&nbsp;</td></tr><tr><td>Plural</td><td>Definite</td><td>Benefactive</td><td>għas-saqafi</td></tr><tr><td>&nbsp;</td><td>&nbsp;</td><td>Comitative</td><td>mas-saqafi</td></tr><tr><td>&nbsp;</td><td>&nbsp;</td><td>Dative</td><td>lis-saqafi</td></tr><tr><td>&nbsp;</td><td>&nbsp;</td><td>Elative</td><td>mis-saqafi</td></tr><tr><td>&nbsp;</td><td>&nbsp;</td><td>Equative</td><td>bħas-saqafi</td></tr><tr><td>&nbsp;</td><td>&nbsp;</td><td>Genitive</td><td>tas-saqafi</td></tr><tr><td>&nbsp;</td><td>&nbsp;</td><td>Inessive</td><td>fis-saqafi</td></tr><tr><td>&nbsp;</td><td>&nbsp;</td><td>Instrumental</td><td>bis-saqafi</td></tr><tr><td>&nbsp;</td><td>&nbsp;</td><td>Lative</td><td>sas-saqafi</td></tr><tr><td>&nbsp;</td><td>&nbsp;</td><td>Nominative</td><td>is-saqafi</td></tr><tr><td>&nbsp;</td><td>Indefinite</td><td>Benefactive</td><td>għal saqafi</td></tr><tr><td>&nbsp;</td><td>&nbsp;</td><td>Comitative</td><td>ma' saqafi</td></tr><tr><td>&nbsp;</td><td>&nbsp;</td><td>Dative</td><td>lil saqafi</td></tr><tr><td>&nbsp;</td><td>&nbsp;</td><td>Elative</td><td>minn saqafi</td></tr><tr><td>&nbsp;</td><td>&nbsp;</td><td>Equative</td><td>bħal saqafi</td></tr><tr><td>&nbsp;</td><td>&nbsp;</td><td>Genitive</td><td>ta' saqafi</td></tr><tr><td>&nbsp;</td><td>&nbsp;</td><td>Inessive</td><td>f'saqafi</td></tr><tr><td>&nbsp;</td><td>&nbsp;</td><td>Instrumental</td><td>b'saqafi</td></tr><tr><td>&nbsp;</td><td>&nbsp;</td><td>Lative</td><td>sa saqafi</td></tr><tr><td>&nbsp;</td><td>&nbsp;</td><td>Nominative</td><td>saqafi</td></tr><tr><td>DeterminatePl</td><td>Definite</td><td>Benefactive</td><td>&nbsp;</td></tr><tr><td>&nbsp;</td><td>&nbsp;</td><td>Comitative</td><td>&nbsp;</td></tr><tr><td>&nbsp;</td><td>&nbsp;</td><td>Dative</td><td>&nbsp;</td></tr><tr><td>&nbsp;</td><td>&nbsp;</td><td>Elative</td><td>&nbsp;</td></tr><tr><td>&nbsp;</td><td>&nbsp;</td><td>Equative</td><td>&nbsp;</td></tr><tr><td>&nbsp;</td><td>&nbsp;</td><td>Genitive</td><td>&nbsp;</td></tr><tr><td>&nbsp;</td><td>&nbsp;</td><td>Inessive</td><td>&nbsp;</td></tr><tr><td>&nbsp;</td><td>&nbsp;</td><td>Instrumental</td><td>&nbsp;</td></tr><tr><td>&nbsp;</td><td>&nbsp;</td><td>Lative</td><td>&nbsp;</td></tr><tr><td>&nbsp;</td><td>&nbsp;</td><td>Nominative</td><td>&nbsp;</td></tr><tr><td>&nbsp;</td><td>Indefinite</td><td>Benefactive</td><td>għal</td></tr><tr><td>&nbsp;</td><td>&nbsp;</td><td>Comitative</td><td>ma'</td></tr><tr><td>&nbsp;</td><td>&nbsp;</td><td>Dative</td><td>lil</td></tr><tr><td>&nbsp;</td><td>&nbsp;</td><td>Elative</td><td>minn</td></tr><tr><td>&nbsp;</td><td>&nbsp;</td><td>Equative</td><td>bħal</td></tr><tr><td>&nbsp;</td><td>&nbsp;</td><td>Genitive</td><td>ta'</td></tr><tr><td>&nbsp;</td><td>&nbsp;</td><td>Inessive</td><td>fi</td></tr><tr><td>&nbsp;</td><td>&nbsp;</td><td>Instrumental</td><td>bi</td></tr><tr><td>&nbsp;</td><td>&nbsp;</td><td>Lative</td><td>sa</td></tr><tr><td>&nbsp;</td><td>&nbsp;</td><td>Nominative</td><td>&nbsp;</td></tr><tr><td>CollectivePl</td><td>Definite</td><td>Benefactive</td><td>&nbsp;</td></tr><tr><td>&nbsp;</td><td>&nbsp;</td><td>Comitative</td><td>&nbsp;</td></tr><tr><td>&nbsp;</td><td>&nbsp;</td><td>Dative</td><td>&nbsp;</td></tr><tr><td>&nbsp;</td><td>&nbsp;</td><td>Elative</td><td>&nbsp;</td></tr><tr><td>&nbsp;</td><td>&nbsp;</td><td>Equative</td><td>&nbsp;</td></tr><tr><td>&nbsp;</td><td>&nbsp;</td><td>Genitive</td><td>&nbsp;</td></tr><tr><td>&nbsp;</td><td>&nbsp;</td><td>Inessive</td><td>&nbsp;</td></tr><tr><td>&nbsp;</td><td>&nbsp;</td><td>Instrumental</td><td>&nbsp;</td></tr><tr><td>&nbsp;</td><td>&nbsp;</td><td>Lative</td><td>&nbsp;</td></tr><tr><td>&nbsp;</td><td>&nbsp;</td><td>Nominative</td><td>&nbsp;</td></tr><tr><td>&nbsp;</td><td>Indefinite</td><td>Benefactive</td><td>għal</td></tr><tr><td>&nbsp;</td><td>&nbsp;</td><td>Comitative</td><td>ma'</td></tr><tr><td>&nbsp;</td><td>&nbsp;</td><td>Dative</td><td>lil</td></tr><tr><td>&nbsp;</td><td>&nbsp;</td><td>Elative</td><td>minn</td></tr><tr><td>&nbsp;</td><td>&nbsp;</td><td>Equative</td><td>bħal</td></tr><tr><td>&nbsp;</td><td>&nbsp;</td><td>Genitive</td><td>ta'</td></tr><tr><td>&nbsp;</td><td>&nbsp;</td><td>Inessive</td><td>fi</td></tr><tr><td>&nbsp;</td><td>&nbsp;</td><td>Instrumental</td><td>bi</td></tr><tr><td>&nbsp;</td><td>&nbsp;</td><td>Lative</td><td>sa</td></tr><tr><td>&nbsp;</td><td>&nbsp;</td><td>Nominative</td><td>&nbsp;</td></tr><tr><td>Masc</td></tr><tr class="separator"><td colspan="100%">&nbsp;</td></td><tr><td>Singulative</td><td>Definite</td><td>Benefactive</td><td>għas-siġġu</td></tr><tr><td>&nbsp;</td><td>&nbsp;</td><td>Comitative</td><td>mas-siġġu</td></tr><tr><td>&nbsp;</td><td>&nbsp;</td><td>Dative</td><td>lis-siġġu</td></tr><tr><td>&nbsp;</td><td>&nbsp;</td><td>Elative</td><td>mis-siġġu</td></tr><tr><td>&nbsp;</td><td>&nbsp;</td><td>Equative</td><td>bħas-siġġu</td></tr><tr><td>&nbsp;</td><td>&nbsp;</td><td>Genitive</td><td>tas-siġġu</td></tr><tr><td>&nbsp;</td><td>&nbsp;</td><td>Inessive</td><td>fis-siġġu</td></tr><tr><td>&nbsp;</td><td>&nbsp;</td><td>Instrumental</td><td>bis-siġġu</td></tr><tr><td>&nbsp;</td><td>&nbsp;</td><td>Lative</td><td>sas-siġġu</td></tr><tr><td>&nbsp;</td><td>&nbsp;</td><td>Nominative</td><td>is-siġġu</td></tr><tr><td>&nbsp;</td><td>Indefinite</td><td>Benefactive</td><td>għal siġġu</td></tr><tr><td>&nbsp;</td><td>&nbsp;</td><td>Comitative</td><td>ma' siġġu</td></tr><tr><td>&nbsp;</td><td>&nbsp;</td><td>Dative</td><td>lil siġġu</td></tr><tr><td>&nbsp;</td><td>&nbsp;</td><td>Elative</td><td>minn siġġu</td></tr><tr><td>&nbsp;</td><td>&nbsp;</td><td>Equative</td><td>bħal siġġu</td></tr><tr><td>&nbsp;</td><td>&nbsp;</td><td>Genitive</td><td>ta' siġġu</td></tr><tr><td>&nbsp;</td><td>&nbsp;</td><td>Inessive</td><td>f'siġġu</td></tr><tr><td>&nbsp;</td><td>&nbsp;</td><td>Instrumental</td><td>b'siġġu</td></tr><tr><td>&nbsp;</td><td>&nbsp;</td><td>Lative</td><td>sa siġġu</td></tr><tr><td>&nbsp;</td><td>&nbsp;</td><td>Nominative</td><td>siġġu</td></tr><tr><td>Dual</td><td>Definite</td><td>Benefactive</td><td>&nbsp;</td></tr><tr><td>&nbsp;</td><td>&nbsp;</td><td>Comitative</td><td>&nbsp;</td></tr><tr><td>&nbsp;</td><td>&nbsp;</td><td>Dative</td><td>&nbsp;</td></tr><tr><td>&nbsp;</td><td>&nbsp;</td><td>Elative</td><td>&nbsp;</td></tr><tr><td>&nbsp;</td><td>&nbsp;</td><td>Equative</td><td>&nbsp;</td></tr><tr><td>&nbsp;</td><td>&nbsp;</td><td>Genitive</td><td>&nbsp;</td></tr><tr><td>&nbsp;</td><td>&nbsp;</td><td>Inessive</td><td>&nbsp;</td></tr><tr><td>&nbsp;</td><td>&nbsp;</td><td>Instrumental</td><td>&nbsp;</td></tr><tr><td>&nbsp;</td><td>&nbsp;</td><td>Lative</td><td>&nbsp;</td></tr><tr><td>&nbsp;</td><td>&nbsp;</td><td>Nominative</td><td>&nbsp;</td></tr><tr><td>&nbsp;</td><td>Indefinite</td><td>Benefactive</td><td>għal</td></tr><tr><td>&nbsp;</td><td>&nbsp;</td><td>Comitative</td><td>ma'</td></tr><tr><td>&nbsp;</td><td>&nbsp;</td><td>Dative</td><td>lil</td></tr><tr><td>&nbsp;</td><td>&nbsp;</td><td>Elative</td><td>minn</td></tr><tr><td>&nbsp;</td><td>&nbsp;</td><td>Equative</td><td>bħal</td></tr><tr><td>&nbsp;</td><td>&nbsp;</td><td>Genitive</td><td>ta'</td></tr><tr><td>&nbsp;</td><td>&nbsp;</td><td>Inessive</td><td>fi</td></tr><tr><td>&nbsp;</td><td>&nbsp;</td><td>Instrumental</td><td>bi</td></tr><tr><td>&nbsp;</td><td>&nbsp;</td><td>Lative</td><td>sa</td></tr><tr><td>&nbsp;</td><td>&nbsp;</td><td>Nominative</td><td>&nbsp;</td></tr><tr><td>Plural</td><td>Definite</td><td>Benefactive</td><td>għas-siġġui</td></tr><tr><td>&nbsp;</td><td>&nbsp;</td><td>Comitative</td><td>mas-siġġui</td></tr><tr><td>&nbsp;</td><td>&nbsp;</td><td>Dative</td><td>lis-siġġui</td></tr><tr><td>&nbsp;</td><td>&nbsp;</td><td>Elative</td><td>mis-siġġui</td></tr><tr><td>&nbsp;</td><td>&nbsp;</td><td>Equative</td><td>bħas-siġġui</td></tr><tr><td>&nbsp;</td><td>&nbsp;</td><td>Genitive</td><td>tas-siġġui</td></tr><tr><td>&nbsp;</td><td>&nbsp;</td><td>Inessive</td><td>fis-siġġui</td></tr><tr><td>&nbsp;</td><td>&nbsp;</td><td>Instrumental</td><td>bis-siġġui</td></tr><tr><td>&nbsp;</td><td>&nbsp;</td><td>Lative</td><td>sas-siġġui</td></tr><tr><td>&nbsp;</td><td>&nbsp;</td><td>Nominative</td><td>is-siġġui</td></tr><tr><td>&nbsp;</td><td>Indefinite</td><td>Benefactive</td><td>għal siġġui</td></tr><tr><td>&nbsp;</td><td>&nbsp;</td><td>Comitative</td><td>ma' siġġui</td></tr><tr><td>&nbsp;</td><td>&nbsp;</td><td>Dative</td><td>lil siġġui</td></tr><tr><td>&nbsp;</td><td>&nbsp;</td><td>Elative</td><td>minn siġġui</td></tr><tr><td>&nbsp;</td><td>&nbsp;</td><td>Equative</td><td>bħal siġġui</td></tr><tr><td>&nbsp;</td><td>&nbsp;</td><td>Genitive</td><td>ta' siġġui</td></tr><tr><td>&nbsp;</td><td>&nbsp;</td><td>Inessive</td><td>f'siġġui</td></tr><tr><td>&nbsp;</td><td>&nbsp;</td><td>Instrumental</td><td>b'siġġui</td></tr><tr><td>&nbsp;</td><td>&nbsp;</td><td>Lative</td><td>sa siġġui</td></tr><tr><td>&nbsp;</td><td>&nbsp;</td><td>Nominative</td><td>siġġui</td></tr><tr><td>DeterminatePl</td><td>Definite</td><td>Benefactive</td><td>&nbsp;</td></tr><tr><td>&nbsp;</td><td>&nbsp;</td><td>Comitative</td><td>&nbsp;</td></tr><tr><td>&nbsp;</td><td>&nbsp;</td><td>Dative</td><td>&nbsp;</td></tr><tr><td>&nbsp;</td><td>&nbsp;</td><td>Elative</td><td>&nbsp;</td></tr><tr><td>&nbsp;</td><td>&nbsp;</td><td>Equative</td><td>&nbsp;</td></tr><tr><td>&nbsp;</td><td>&nbsp;</td><td>Genitive</td><td>&nbsp;</td></tr><tr><td>&nbsp;</td><td>&nbsp;</td><td>Inessive</td><td>&nbsp;</td></tr><tr><td>&nbsp;</td><td>&nbsp;</td><td>Instrumental</td><td>&nbsp;</td></tr><tr><td>&nbsp;</td><td>&nbsp;</td><td>Lative</td><td>&nbsp;</td></tr><tr><td>&nbsp;</td><td>&nbsp;</td><td>Nominative</td><td>&nbsp;</td></tr><tr><td>&nbsp;</td><td>Indefinite</td><td>Benefactive</td><td>għal</td></tr><tr><td>&nbsp;</td><td>&nbsp;</td><td>Comitative</td><td>ma'</td></tr><tr><td>&nbsp;</td><td>&nbsp;</td><td>Dative</td><td>lil</td></tr><tr><td>&nbsp;</td><td>&nbsp;</td><td>Elative</td><td>minn</td></tr><tr><td>&nbsp;</td><td>&nbsp;</td><td>Equative</td><td>bħal</td></tr><tr><td>&nbsp;</td><td>&nbsp;</td><td>Genitive</td><td>ta'</td></tr><tr><td>&nbsp;</td><td>&nbsp;</td><td>Inessive</td><td>fi</td></tr><tr><td>&nbsp;</td><td>&nbsp;</td><td>Instrumental</td><td>bi</td></tr><tr><td>&nbsp;</td><td>&nbsp;</td><td>Lative</td><td>sa</td></tr><tr><td>&nbsp;</td><td>&nbsp;</td><td>Nominative</td><td>&nbsp;</td></tr><tr><td>CollectivePl</td><td>Definite</td><td>Benefactive</td><td>&nbsp;</td></tr><tr><td>&nbsp;</td><td>&nbsp;</td><td>Comitative</td><td>&nbsp;</td></tr><tr><td>&nbsp;</td><td>&nbsp;</td><td>Dative</td><td>&nbsp;</td></tr><tr><td>&nbsp;</td><td>&nbsp;</td><td>Elative</td><td>&nbsp;</td></tr><tr><td>&nbsp;</td><td>&nbsp;</td><td>Equative</td><td>&nbsp;</td></tr><tr><td>&nbsp;</td><td>&nbsp;</td><td>Genitive</td><td>&nbsp;</td></tr><tr><td>&nbsp;</td><td>&nbsp;</td><td>Inessive</td><td>&nbsp;</td></tr><tr><td>&nbsp;</td><td>&nbsp;</td><td>Instrumental</td><td>&nbsp;</td></tr><tr><td>&nbsp;</td><td>&nbsp;</td><td>Lative</td><td>&nbsp;</td></tr><tr><td>&nbsp;</td><td>&nbsp;</td><td>Nominative</td><td>&nbsp;</td></tr><tr><td>&nbsp;</td><td>Indefinite</td><td>Benefactive</td><td>għal</td></tr><tr><td>&nbsp;</td><td>&nbsp;</td><td>Comitative</td><td>ma'</td></tr><tr><td>&nbsp;</td><td>&nbsp;</td><td>Dative</td><td>lil</td></tr><tr><td>&nbsp;</td><td>&nbsp;</td><td>Elative</td><td>minn</td></tr><tr><td>&nbsp;</td><td>&nbsp;</td><td>Equative</td><td>bħal</td></tr><tr><td>&nbsp;</td><td>&nbsp;</td><td>Genitive</td><td>ta'</td></tr><tr><td>&nbsp;</td><td>&nbsp;</td><td>Inessive</td><td>fi</td></tr><tr><td>&nbsp;</td><td>&nbsp;</td><td>Instrumental</td><td>bi</td></tr><tr><td>&nbsp;</td><td>&nbsp;</td><td>Lative</td><td>sa</td></tr><tr><td>&nbsp;</td><td>&nbsp;</td><td>Nominative</td><td>&nbsp;</td></tr><tr><td>Masc</td></tr><tr class="separator"><td colspan="100%">&nbsp;</td></td><tr><td>Singulative</td><td>Definite</td><td>Benefactive</td><td>għall-ġobon</td></tr><tr><td>&nbsp;</td><td>&nbsp;</td><td>Comitative</td><td>mal-ġobon</td></tr><tr><td>&nbsp;</td><td>&nbsp;</td><td>Dative</td><td>lill-ġobon</td></tr><tr><td>&nbsp;</td><td>&nbsp;</td><td>Elative</td><td>mill-ġobon</td></tr><tr><td>&nbsp;</td><td>&nbsp;</td><td>Equative</td><td>bħall-ġobon</td></tr><tr><td>&nbsp;</td><td>&nbsp;</td><td>Genitive</td><td>tal-ġobon</td></tr><tr><td>&nbsp;</td><td>&nbsp;</td><td>Inessive</td><td>fil-ġobon</td></tr><tr><td>&nbsp;</td><td>&nbsp;</td><td>Instrumental</td><td>bil-ġobon</td></tr><tr><td>&nbsp;</td><td>&nbsp;</td><td>Lative</td><td>sal-ġobon</td></tr><tr><td>&nbsp;</td><td>&nbsp;</td><td>Nominative</td><td>il-ġobon</td></tr><tr><td>&nbsp;</td><td>Indefinite</td><td>Benefactive</td><td>għal ġobon</td></tr><tr><td>&nbsp;</td><td>&nbsp;</td><td>Comitative</td><td>ma' ġobon</td></tr><tr><td>&nbsp;</td><td>&nbsp;</td><td>Dative</td><td>lil ġobon</td></tr><tr><td>&nbsp;</td><td>&nbsp;</td><td>Elative</td><td>minn ġobon</td></tr><tr><td>&nbsp;</td><td>&nbsp;</td><td>Equative</td><td>bħal ġobon</td></tr><tr><td>&nbsp;</td><td>&nbsp;</td><td>Genitive</td><td>ta' ġobon</td></tr><tr><td>&nbsp;</td><td>&nbsp;</td><td>Inessive</td><td>f'ġobon</td></tr><tr><td>&nbsp;</td><td>&nbsp;</td><td>Instrumental</td><td>b'ġobon</td></tr><tr><td>&nbsp;</td><td>&nbsp;</td><td>Lative</td><td>sa ġobon</td></tr><tr><td>&nbsp;</td><td>&nbsp;</td><td>Nominative</td><td>ġobon</td></tr><tr><td>Dual</td><td>Definite</td><td>Benefactive</td><td>&nbsp;</td></tr><tr><td>&nbsp;</td><td>&nbsp;</td><td>Comitative</td><td>&nbsp;</td></tr><tr><td>&nbsp;</td><td>&nbsp;</td><td>Dative</td><td>&nbsp;</td></tr><tr><td>&nbsp;</td><td>&nbsp;</td><td>Elative</td><td>&nbsp;</td></tr><tr><td>&nbsp;</td><td>&nbsp;</td><td>Equative</td><td>&nbsp;</td></tr><tr><td>&nbsp;</td><td>&nbsp;</td><td>Genitive</td><td>&nbsp;</td></tr><tr><td>&nbsp;</td><td>&nbsp;</td><td>Inessive</td><td>&nbsp;</td></tr><tr><td>&nbsp;</td><td>&nbsp;</td><td>Instrumental</td><td>&nbsp;</td></tr><tr><td>&nbsp;</td><td>&nbsp;</td><td>Lative</td><td>&nbsp;</td></tr><tr><td>&nbsp;</td><td>&nbsp;</td><td>Nominative</td><td>&nbsp;</td></tr><tr><td>&nbsp;</td><td>Indefinite</td><td>Benefactive</td><td>għal</td></tr><tr><td>&nbsp;</td><td>&nbsp;</td><td>Comitative</td><td>ma'</td></tr><tr><td>&nbsp;</td><td>&nbsp;</td><td>Dative</td><td>lil</td></tr><tr><td>&nbsp;</td><td>&nbsp;</td><td>Elative</td><td>minn</td></tr><tr><td>&nbsp;</td><td>&nbsp;</td><td>Equative</td><td>bħal</td></tr><tr><td>&nbsp;</td><td>&nbsp;</td><td>Genitive</td><td>ta'</td></tr><tr><td>&nbsp;</td><td>&nbsp;</td><td>Inessive</td><td>fi</td></tr><tr><td>&nbsp;</td><td>&nbsp;</td><td>Instrumental</td><td>bi</td></tr><tr><td>&nbsp;</td><td>&nbsp;</td><td>Lative</td><td>sa</td></tr><tr><td>&nbsp;</td><td>&nbsp;</td><td>Nominative</td><td>&nbsp;</td></tr><tr><td>Plural</td><td>Definite</td><td>Benefactive</td><td>għall-ġoboni</td></tr><tr><td>&nbsp;</td><td>&nbsp;</td><td>Comitative</td><td>mal-ġoboni</td></tr><tr><td>&nbsp;</td><td>&nbsp;</td><td>Dative</td><td>lill-ġoboni</td></tr><tr><td>&nbsp;</td><td>&nbsp;</td><td>Elative</td><td>mill-ġoboni</td></tr><tr><td>&nbsp;</td><td>&nbsp;</td><td>Equative</td><td>bħall-ġoboni</td></tr><tr><td>&nbsp;</td><td>&nbsp;</td><td>Genitive</td><td>tal-ġoboni</td></tr><tr><td>&nbsp;</td><td>&nbsp;</td><td>Inessive</td><td>fil-ġoboni</td></tr><tr><td>&nbsp;</td><td>&nbsp;</td><td>Instrumental</td><td>bil-ġoboni</td></tr><tr><td>&nbsp;</td><td>&nbsp;</td><td>Lative</td><td>sal-ġoboni</td></tr><tr><td>&nbsp;</td><td>&nbsp;</td><td>Nominative</td><td>il-ġoboni</td></tr><tr><td>&nbsp;</td><td>Indefinite</td><td>Benefactive</td><td>għal ġoboni</td></tr><tr><td>&nbsp;</td><td>&nbsp;</td><td>Comitative</td><td>ma' ġoboni</td></tr><tr><td>&nbsp;</td><td>&nbsp;</td><td>Dative</td><td>lil ġoboni</td></tr><tr><td>&nbsp;</td><td>&nbsp;</td><td>Elative</td><td>minn ġoboni</td></tr><tr><td>&nbsp;</td><td>&nbsp;</td><td>Equative</td><td>bħal ġoboni</td></tr><tr><td>&nbsp;</td><td>&nbsp;</td><td>Genitive</td><td>ta' ġoboni</td></tr><tr><td>&nbsp;</td><td>&nbsp;</td><td>Inessive</td><td>f'ġoboni</td></tr><tr><td>&nbsp;</td><td>&nbsp;</td><td>Instrumental</td><td>b'ġoboni</td></tr><tr><td>&nbsp;</td><td>&nbsp;</td><td>Lative</td><td>sa ġoboni</td></tr><tr><td>&nbsp;</td><td>&nbsp;</td><td>Nominative</td><td>ġoboni</td></tr><tr><td>DeterminatePl</td><td>Definite</td><td>Benefactive</td><td>&nbsp;</td></tr><tr><td>&nbsp;</td><td>&nbsp;</td><td>Comitative</td><td>&nbsp;</td></tr><tr><td>&nbsp;</td><td>&nbsp;</td><td>Dative</td><td>&nbsp;</td></tr><tr><td>&nbsp;</td><td>&nbsp;</td><td>Elative</td><td>&nbsp;</td></tr><tr><td>&nbsp;</td><td>&nbsp;</td><td>Equative</td><td>&nbsp;</td></tr><tr><td>&nbsp;</td><td>&nbsp;</td><td>Genitive</td><td>&nbsp;</td></tr><tr><td>&nbsp;</td><td>&nbsp;</td><td>Inessive</td><td>&nbsp;</td></tr><tr><td>&nbsp;</td><td>&nbsp;</td><td>Instrumental</td><td>&nbsp;</td></tr><tr><td>&nbsp;</td><td>&nbsp;</td><td>Lative</td><td>&nbsp;</td></tr><tr><td>&nbsp;</td><td>&nbsp;</td><td>Nominative</td><td>&nbsp;</td></tr><tr><td>&nbsp;</td><td>Indefinite</td><td>Benefactive</td><td>għal</td></tr><tr><td>&nbsp;</td><td>&nbsp;</td><td>Comitative</td><td>ma'</td></tr><tr><td>&nbsp;</td><td>&nbsp;</td><td>Dative</td><td>lil</td></tr><tr><td>&nbsp;</td><td>&nbsp;</td><td>Elative</td><td>minn</td></tr><tr><td>&nbsp;</td><td>&nbsp;</td><td>Equative</td><td>bħal</td></tr><tr><td>&nbsp;</td><td>&nbsp;</td><td>Genitive</td><td>ta'</td></tr><tr><td>&nbsp;</td><td>&nbsp;</td><td>Inessive</td><td>fi</td></tr><tr><td>&nbsp;</td><td>&nbsp;</td><td>Instrumental</td><td>bi</td></tr><tr><td>&nbsp;</td><td>&nbsp;</td><td>Lative</td><td>sa</td></tr><tr><td>&nbsp;</td><td>&nbsp;</td><td>Nominative</td><td>&nbsp;</td></tr><tr><td>CollectivePl</td><td>Definite</td><td>Benefactive</td><td>&nbsp;</td></tr><tr><td>&nbsp;</td><td>&nbsp;</td><td>Comitative</td><td>&nbsp;</td></tr><tr><td>&nbsp;</td><td>&nbsp;</td><td>Dative</td><td>&nbsp;</td></tr><tr><td>&nbsp;</td><td>&nbsp;</td><td>Elative</td><td>&nbsp;</td></tr><tr><td>&nbsp;</td><td>&nbsp;</td><td>Equative</td><td>&nbsp;</td></tr><tr><td>&nbsp;</td><td>&nbsp;</td><td>Genitive</td><td>&nbsp;</td></tr><tr><td>&nbsp;</td><td>&nbsp;</td><td>Inessive</td><td>&nbsp;</td></tr><tr><td>&nbsp;</td><td>&nbsp;</td><td>Instrumental</td><td>&nbsp;</td></tr><tr><td>&nbsp;</td><td>&nbsp;</td><td>Lative</td><td>&nbsp;</td></tr><tr><td>&nbsp;</td><td>&nbsp;</td><td>Nominative</td><td>&nbsp;</td></tr><tr><td>&nbsp;</td><td>Indefinite</td><td>Benefactive</td><td>għal</td></tr><tr><td>&nbsp;</td><td>&nbsp;</td><td>Comitative</td><td>ma'</td></tr><tr><td>&nbsp;</td><td>&nbsp;</td><td>Dative</td><td>lil</td></tr><tr><td>&nbsp;</td><td>&nbsp;</td><td>Elative</td><td>minn</td></tr><tr><td>&nbsp;</td><td>&nbsp;</td><td>Equative</td><td>bħal</td></tr><tr><td>&nbsp;</td><td>&nbsp;</td><td>Genitive</td><td>ta'</td></tr><tr><td>&nbsp;</td><td>&nbsp;</td><td>Inessive</td><td>fi</td></tr><tr><td>&nbsp;</td><td>&nbsp;</td><td>Instrumental</td><td>bi</td></tr><tr><td>&nbsp;</td><td>&nbsp;</td><td>Lative</td><td>sa</td></tr><tr><td>&nbsp;</td><td>&nbsp;</td><td>Nominative</td><td>&nbsp;</td></tr><tr><td>Masc</td></tr><tr class="separator"><td colspan="100%">&nbsp;</td></td><tr><td>Singulative</td><td>Definite</td><td>Benefactive</td><td>għat-tfajjel</td></tr><tr><td>&nbsp;</td><td>&nbsp;</td><td>Comitative</td><td>mat-tfajjel</td></tr><tr><td>&nbsp;</td><td>&nbsp;</td><td>Dative</td><td>lit-tfajjel</td></tr><tr><td>&nbsp;</td><td>&nbsp;</td><td>Elative</td><td>mit-tfajjel</td></tr><tr><td>&nbsp;</td><td>&nbsp;</td><td>Equative</td><td>bħat-tfajjel</td></tr><tr><td>&nbsp;</td><td>&nbsp;</td><td>Genitive</td><td>tat-tfajjel</td></tr><tr><td>&nbsp;</td><td>&nbsp;</td><td>Inessive</td><td>fit-tfajjel</td></tr><tr><td>&nbsp;</td><td>&nbsp;</td><td>Instrumental</td><td>bit-tfajjel</td></tr><tr><td>&nbsp;</td><td>&nbsp;</td><td>Lative</td><td>sat-tfajjel</td></tr><tr><td>&nbsp;</td><td>&nbsp;</td><td>Nominative</td><td>it-tfajjel</td></tr><tr><td>&nbsp;</td><td>Indefinite</td><td>Benefactive</td><td>għal tfajjel</td></tr><tr><td>&nbsp;</td><td>&nbsp;</td><td>Comitative</td><td>ma' tfajjel</td></tr><tr><td>&nbsp;</td><td>&nbsp;</td><td>Dative</td><td>lil tfajjel</td></tr><tr><td>&nbsp;</td><td>&nbsp;</td><td>Elative</td><td>minn tfajjel</td></tr><tr><td>&nbsp;</td><td>&nbsp;</td><td>Equative</td><td>bħal tfajjel</td></tr><tr><td>&nbsp;</td><td>&nbsp;</td><td>Genitive</td><td>ta' tfajjel</td></tr><tr><td>&nbsp;</td><td>&nbsp;</td><td>Inessive</td><td>fi tfajjel</td></tr><tr><td>&nbsp;</td><td>&nbsp;</td><td>Instrumental</td><td>bi tfajjel</td></tr><tr><td>&nbsp;</td><td>&nbsp;</td><td>Lative</td><td>sa tfajjel</td></tr><tr><td>&nbsp;</td><td>&nbsp;</td><td>Nominative</td><td>tfajjel</td></tr><tr><td>Dual</td><td>Definite</td><td>Benefactive</td><td>&nbsp;</td></tr><tr><td>&nbsp;</td><td>&nbsp;</td><td>Comitative</td><td>&nbsp;</td></tr><tr><td>&nbsp;</td><td>&nbsp;</td><td>Dative</td><td>&nbsp;</td></tr><tr><td>&nbsp;</td><td>&nbsp;</td><td>Elative</td><td>&nbsp;</td></tr><tr><td>&nbsp;</td><td>&nbsp;</td><td>Equative</td><td>&nbsp;</td></tr><tr><td>&nbsp;</td><td>&nbsp;</td><td>Genitive</td><td>&nbsp;</td></tr><tr><td>&nbsp;</td><td>&nbsp;</td><td>Inessive</td><td>&nbsp;</td></tr><tr><td>&nbsp;</td><td>&nbsp;</td><td>Instrumental</td><td>&nbsp;</td></tr><tr><td>&nbsp;</td><td>&nbsp;</td><td>Lative</td><td>&nbsp;</td></tr><tr><td>&nbsp;</td><td>&nbsp;</td><td>Nominative</td><td>&nbsp;</td></tr><tr><td>&nbsp;</td><td>Indefinite</td><td>Benefactive</td><td>għal</td></tr><tr><td>&nbsp;</td><td>&nbsp;</td><td>Comitative</td><td>ma'</td></tr><tr><td>&nbsp;</td><td>&nbsp;</td><td>Dative</td><td>lil</td></tr><tr><td>&nbsp;</td><td>&nbsp;</td><td>Elative</td><td>minn</td></tr><tr><td>&nbsp;</td><td>&nbsp;</td><td>Equative</td><td>bħal</td></tr><tr><td>&nbsp;</td><td>&nbsp;</td><td>Genitive</td><td>ta'</td></tr><tr><td>&nbsp;</td><td>&nbsp;</td><td>Inessive</td><td>fi</td></tr><tr><td>&nbsp;</td><td>&nbsp;</td><td>Instrumental</td><td>bi</td></tr><tr><td>&nbsp;</td><td>&nbsp;</td><td>Lative</td><td>sa</td></tr><tr><td>&nbsp;</td><td>&nbsp;</td><td>Nominative</td><td>&nbsp;</td></tr><tr><td>Plural</td><td>Definite</td><td>Benefactive</td><td>għat-tfajjeli</td></tr><tr><td>&nbsp;</td><td>&nbsp;</td><td>Comitative</td><td>mat-tfajjeli</td></tr><tr><td>&nbsp;</td><td>&nbsp;</td><td>Dative</td><td>lit-tfajjeli</td></tr><tr><td>&nbsp;</td><td>&nbsp;</td><td>Elative</td><td>mit-tfajjeli</td></tr><tr><td>&nbsp;</td><td>&nbsp;</td><td>Equative</td><td>bħat-tfajjeli</td></tr><tr><td>&nbsp;</td><td>&nbsp;</td><td>Genitive</td><td>tat-tfajjeli</td></tr><tr><td>&nbsp;</td><td>&nbsp;</td><td>Inessive</td><td>fit-tfajjeli</td></tr><tr><td>&nbsp;</td><td>&nbsp;</td><td>Instrumental</td><td>bit-tfajjeli</td></tr><tr><td>&nbsp;</td><td>&nbsp;</td><td>Lative</td><td>sat-tfajjeli</td></tr><tr><td>&nbsp;</td><td>&nbsp;</td><td>Nominative</td><td>it-tfajjeli</td></tr><tr><td>&nbsp;</td><td>Indefinite</td><td>Benefactive</td><td>għal tfajjeli</td></tr><tr><td>&nbsp;</td><td>&nbsp;</td><td>Comitative</td><td>ma' tfajjeli</td></tr><tr><td>&nbsp;</td><td>&nbsp;</td><td>Dative</td><td>lil tfajjeli</td></tr><tr><td>&nbsp;</td><td>&nbsp;</td><td>Elative</td><td>minn tfajjeli</td></tr><tr><td>&nbsp;</td><td>&nbsp;</td><td>Equative</td><td>bħal tfajjeli</td></tr><tr><td>&nbsp;</td><td>&nbsp;</td><td>Genitive</td><td>ta' tfajjeli</td></tr><tr><td>&nbsp;</td><td>&nbsp;</td><td>Inessive</td><td>fi tfajjeli</td></tr><tr><td>&nbsp;</td><td>&nbsp;</td><td>Instrumental</td><td>bi tfajjeli</td></tr><tr><td>&nbsp;</td><td>&nbsp;</td><td>Lative</td><td>sa tfajjeli</td></tr><tr><td>&nbsp;</td><td>&nbsp;</td><td>Nominative</td><td>tfajjeli</td></tr><tr><td>DeterminatePl</td><td>Definite</td><td>Benefactive</td><td>&nbsp;</td></tr><tr><td>&nbsp;</td><td>&nbsp;</td><td>Comitative</td><td>&nbsp;</td></tr><tr><td>&nbsp;</td><td>&nbsp;</td><td>Dative</td><td>&nbsp;</td></tr><tr><td>&nbsp;</td><td>&nbsp;</td><td>Elative</td><td>&nbsp;</td></tr><tr><td>&nbsp;</td><td>&nbsp;</td><td>Equative</td><td>&nbsp;</td></tr><tr><td>&nbsp;</td><td>&nbsp;</td><td>Genitive</td><td>&nbsp;</td></tr><tr><td>&nbsp;</td><td>&nbsp;</td><td>Inessive</td><td>&nbsp;</td></tr><tr><td>&nbsp;</td><td>&nbsp;</td><td>Instrumental</td><td>&nbsp;</td></tr><tr><td>&nbsp;</td><td>&nbsp;</td><td>Lative</td><td>&nbsp;</td></tr><tr><td>&nbsp;</td><td>&nbsp;</td><td>Nominative</td><td>&nbsp;</td></tr><tr><td>&nbsp;</td><td>Indefinite</td><td>Benefactive</td><td>għal</td></tr><tr><td>&nbsp;</td><td>&nbsp;</td><td>Comitative</td><td>ma'</td></tr><tr><td>&nbsp;</td><td>&nbsp;</td><td>Dative</td><td>lil</td></tr><tr><td>&nbsp;</td><td>&nbsp;</td><td>Elative</td><td>minn</td></tr><tr><td>&nbsp;</td><td>&nbsp;</td><td>Equative</td><td>bħal</td></tr><tr><td>&nbsp;</td><td>&nbsp;</td><td>Genitive</td><td>ta'</td></tr><tr><td>&nbsp;</td><td>&nbsp;</td><td>Inessive</td><td>fi</td></tr><tr><td>&nbsp;</td><td>&nbsp;</td><td>Instrumental</td><td>bi</td></tr><tr><td>&nbsp;</td><td>&nbsp;</td><td>Lative</td><td>sa</td></tr><tr><td>&nbsp;</td><td>&nbsp;</td><td>Nominative</td><td>&nbsp;</td></tr><tr><td>CollectivePl</td><td>Definite</td><td>Benefactive</td><td>&nbsp;</td></tr><tr><td>&nbsp;</td><td>&nbsp;</td><td>Comitative</td><td>&nbsp;</td></tr><tr><td>&nbsp;</td><td>&nbsp;</td><td>Dative</td><td>&nbsp;</td></tr><tr><td>&nbsp;</td><td>&nbsp;</td><td>Elative</td><td>&nbsp;</td></tr><tr><td>&nbsp;</td><td>&nbsp;</td><td>Equative</td><td>&nbsp;</td></tr><tr><td>&nbsp;</td><td>&nbsp;</td><td>Genitive</td><td>&nbsp;</td></tr><tr><td>&nbsp;</td><td>&nbsp;</td><td>Inessive</td><td>&nbsp;</td></tr><tr><td>&nbsp;</td><td>&nbsp;</td><td>Instrumental</td><td>&nbsp;</td></tr><tr><td>&nbsp;</td><td>&nbsp;</td><td>Lative</td><td>&nbsp;</td></tr><tr><td>&nbsp;</td><td>&nbsp;</td><td>Nominative</td><td>&nbsp;</td></tr><tr><td>&nbsp;</td><td>Indefinite</td><td>Benefactive</td><td>għal</td></tr><tr><td>&nbsp;</td><td>&nbsp;</td><td>Comitative</td><td>ma'</td></tr><tr><td>&nbsp;</td><td>&nbsp;</td><td>Dative</td><td>lil</td></tr><tr><td>&nbsp;</td><td>&nbsp;</td><td>Elative</td><td>minn</td></tr><tr><td>&nbsp;</td><td>&nbsp;</td><td>Equative</td><td>bħal</td></tr><tr><td>&nbsp;</td><td>&nbsp;</td><td>Genitive</td><td>ta'</td></tr><tr><td>&nbsp;</td><td>&nbsp;</td><td>Inessive</td><td>fi</td></tr><tr><td>&nbsp;</td><td>&nbsp;</td><td>Instrumental</td><td>bi</td></tr><tr><td>&nbsp;</td><td>&nbsp;</td><td>Lative</td><td>sa</td></tr><tr><td>&nbsp;</td><td>&nbsp;</td><td>Nominative</td><td>&nbsp;</td></tr><tr><td>Masc</td></tr><tr class="separator"><td colspan="100%">&nbsp;</td></td><tr><td>Singulative</td><td>Definite</td><td>Benefactive</td><td>għall-knisja</td></tr><tr><td>&nbsp;</td><td>&nbsp;</td><td>Comitative</td><td>mal-knisja</td></tr><tr><td>&nbsp;</td><td>&nbsp;</td><td>Dative</td><td>lill-knisja</td></tr><tr><td>&nbsp;</td><td>&nbsp;</td><td>Elative</td><td>mill-knisja</td></tr><tr><td>&nbsp;</td><td>&nbsp;</td><td>Equative</td><td>bħall-knisja</td></tr><tr><td>&nbsp;</td><td>&nbsp;</td><td>Genitive</td><td>tal-knisja</td></tr><tr><td>&nbsp;</td><td>&nbsp;</td><td>Inessive</td><td>fil-knisja</td></tr><tr><td>&nbsp;</td><td>&nbsp;</td><td>Instrumental</td><td>bil-knisja</td></tr><tr><td>&nbsp;</td><td>&nbsp;</td><td>Lative</td><td>sal-knisja</td></tr><tr><td>&nbsp;</td><td>&nbsp;</td><td>Nominative</td><td>il-knisja</td></tr><tr><td>&nbsp;</td><td>Indefinite</td><td>Benefactive</td><td>għal knisja</td></tr><tr><td>&nbsp;</td><td>&nbsp;</td><td>Comitative</td><td>ma' knisja</td></tr><tr><td>&nbsp;</td><td>&nbsp;</td><td>Dative</td><td>lil knisja</td></tr><tr><td>&nbsp;</td><td>&nbsp;</td><td>Elative</td><td>minn knisja</td></tr><tr><td>&nbsp;</td><td>&nbsp;</td><td>Equative</td><td>bħal knisja</td></tr><tr><td>&nbsp;</td><td>&nbsp;</td><td>Genitive</td><td>ta' knisja</td></tr><tr><td>&nbsp;</td><td>&nbsp;</td><td>Inessive</td><td>fi knisja</td></tr><tr><td>&nbsp;</td><td>&nbsp;</td><td>Instrumental</td><td>bi knisja</td></tr><tr><td>&nbsp;</td><td>&nbsp;</td><td>Lative</td><td>sa knisja</td></tr><tr><td>&nbsp;</td><td>&nbsp;</td><td>Nominative</td><td>knisja</td></tr><tr><td>Dual</td><td>Definite</td><td>Benefactive</td><td>&nbsp;</td></tr><tr><td>&nbsp;</td><td>&nbsp;</td><td>Comitative</td><td>&nbsp;</td></tr><tr><td>&nbsp;</td><td>&nbsp;</td><td>Dative</td><td>&nbsp;</td></tr><tr><td>&nbsp;</td><td>&nbsp;</td><td>Elative</td><td>&nbsp;</td></tr><tr><td>&nbsp;</td><td>&nbsp;</td><td>Equative</td><td>&nbsp;</td></tr><tr><td>&nbsp;</td><td>&nbsp;</td><td>Genitive</td><td>&nbsp;</td></tr><tr><td>&nbsp;</td><td>&nbsp;</td><td>Inessive</td><td>&nbsp;</td></tr><tr><td>&nbsp;</td><td>&nbsp;</td><td>Instrumental</td><td>&nbsp;</td></tr><tr><td>&nbsp;</td><td>&nbsp;</td><td>Lative</td><td>&nbsp;</td></tr><tr><td>&nbsp;</td><td>&nbsp;</td><td>Nominative</td><td>&nbsp;</td></tr><tr><td>&nbsp;</td><td>Indefinite</td><td>Benefactive</td><td>għal</td></tr><tr><td>&nbsp;</td><td>&nbsp;</td><td>Comitative</td><td>ma'</td></tr><tr><td>&nbsp;</td><td>&nbsp;</td><td>Dative</td><td>lil</td></tr><tr><td>&nbsp;</td><td>&nbsp;</td><td>Elative</td><td>minn</td></tr><tr><td>&nbsp;</td><td>&nbsp;</td><td>Equative</td><td>bħal</td></tr><tr><td>&nbsp;</td><td>&nbsp;</td><td>Genitive</td><td>ta'</td></tr><tr><td>&nbsp;</td><td>&nbsp;</td><td>Inessive</td><td>fi</td></tr><tr><td>&nbsp;</td><td>&nbsp;</td><td>Instrumental</td><td>bi</td></tr><tr><td>&nbsp;</td><td>&nbsp;</td><td>Lative</td><td>sa</td></tr><tr><td>&nbsp;</td><td>&nbsp;</td><td>Nominative</td><td>&nbsp;</td></tr><tr><td>Plural</td><td>Definite</td><td>Benefactive</td><td>għall-knisjiet</td></tr><tr><td>&nbsp;</td><td>&nbsp;</td><td>Comitative</td><td>mal-knisjiet</td></tr><tr><td>&nbsp;</td><td>&nbsp;</td><td>Dative</td><td>lill-knisjiet</td></tr><tr><td>&nbsp;</td><td>&nbsp;</td><td>Elative</td><td>mill-knisjiet</td></tr><tr><td>&nbsp;</td><td>&nbsp;</td><td>Equative</td><td>bħall-knisjiet</td></tr><tr><td>&nbsp;</td><td>&nbsp;</td><td>Genitive</td><td>tal-knisjiet</td></tr><tr><td>&nbsp;</td><td>&nbsp;</td><td>Inessive</td><td>fil-knisjiet</td></tr><tr><td>&nbsp;</td><td>&nbsp;</td><td>Instrumental</td><td>bil-knisjiet</td></tr><tr><td>&nbsp;</td><td>&nbsp;</td><td>Lative</td><td>sal-knisjiet</td></tr><tr><td>&nbsp;</td><td>&nbsp;</td><td>Nominative</td><td>il-knisjiet</td></tr><tr><td>&nbsp;</td><td>Indefinite</td><td>Benefactive</td><td>għal knisjiet</td></tr><tr><td>&nbsp;</td><td>&nbsp;</td><td>Comitative</td><td>ma' knisjiet</td></tr><tr><td>&nbsp;</td><td>&nbsp;</td><td>Dative</td><td>lil knisjiet</td></tr><tr><td>&nbsp;</td><td>&nbsp;</td><td>Elative</td><td>minn knisjiet</td></tr><tr><td>&nbsp;</td><td>&nbsp;</td><td>Equative</td><td>bħal knisjiet</td></tr><tr><td>&nbsp;</td><td>&nbsp;</td><td>Genitive</td><td>ta' knisjiet</td></tr><tr><td>&nbsp;</td><td>&nbsp;</td><td>Inessive</td><td>fi knisjiet</td></tr><tr><td>&nbsp;</td><td>&nbsp;</td><td>Instrumental</td><td>bi knisjiet</td></tr><tr><td>&nbsp;</td><td>&nbsp;</td><td>Lative</td><td>sa knisjiet</td></tr><tr><td>&nbsp;</td><td>&nbsp;</td><td>Nominative</td><td>knisjiet</td></tr><tr><td>DeterminatePl</td><td>Definite</td><td>Benefactive</td><td>&nbsp;</td></tr><tr><td>&nbsp;</td><td>&nbsp;</td><td>Comitative</td><td>&nbsp;</td></tr><tr><td>&nbsp;</td><td>&nbsp;</td><td>Dative</td><td>&nbsp;</td></tr><tr><td>&nbsp;</td><td>&nbsp;</td><td>Elative</td><td>&nbsp;</td></tr><tr><td>&nbsp;</td><td>&nbsp;</td><td>Equative</td><td>&nbsp;</td></tr><tr><td>&nbsp;</td><td>&nbsp;</td><td>Genitive</td><td>&nbsp;</td></tr><tr><td>&nbsp;</td><td>&nbsp;</td><td>Inessive</td><td>&nbsp;</td></tr><tr><td>&nbsp;</td><td>&nbsp;</td><td>Instrumental</td><td>&nbsp;</td></tr><tr><td>&nbsp;</td><td>&nbsp;</td><td>Lative</td><td>&nbsp;</td></tr><tr><td>&nbsp;</td><td>&nbsp;</td><td>Nominative</td><td>&nbsp;</td></tr><tr><td>&nbsp;</td><td>Indefinite</td><td>Benefactive</td><td>għal</td></tr><tr><td>&nbsp;</td><td>&nbsp;</td><td>Comitative</td><td>ma'</td></tr><tr><td>&nbsp;</td><td>&nbsp;</td><td>Dative</td><td>lil</td></tr><tr><td>&nbsp;</td><td>&nbsp;</td><td>Elative</td><td>minn</td></tr><tr><td>&nbsp;</td><td>&nbsp;</td><td>Equative</td><td>bħal</td></tr><tr><td>&nbsp;</td><td>&nbsp;</td><td>Genitive</td><td>ta'</td></tr><tr><td>&nbsp;</td><td>&nbsp;</td><td>Inessive</td><td>fi</td></tr><tr><td>&nbsp;</td><td>&nbsp;</td><td>Instrumental</td><td>bi</td></tr><tr><td>&nbsp;</td><td>&nbsp;</td><td>Lative</td><td>sa</td></tr><tr><td>&nbsp;</td><td>&nbsp;</td><td>Nominative</td><td>&nbsp;</td></tr><tr><td>CollectivePl</td><td>Definite</td><td>Benefactive</td><td>&nbsp;</td></tr><tr><td>&nbsp;</td><td>&nbsp;</td><td>Comitative</td><td>&nbsp;</td></tr><tr><td>&nbsp;</td><td>&nbsp;</td><td>Dative</td><td>&nbsp;</td></tr><tr><td>&nbsp;</td><td>&nbsp;</td><td>Elative</td><td>&nbsp;</td></tr><tr><td>&nbsp;</td><td>&nbsp;</td><td>Equative</td><td>&nbsp;</td></tr><tr><td>&nbsp;</td><td>&nbsp;</td><td>Genitive</td><td>&nbsp;</td></tr><tr><td>&nbsp;</td><td>&nbsp;</td><td>Inessive</td><td>&nbsp;</td></tr><tr><td>&nbsp;</td><td>&nbsp;</td><td>Instrumental</td><td>&nbsp;</td></tr><tr><td>&nbsp;</td><td>&nbsp;</td><td>Lative</td><td>&nbsp;</td></tr><tr><td>&nbsp;</td><td>&nbsp;</td><td>Nominative</td><td>&nbsp;</td></tr><tr><td>&nbsp;</td><td>Indefinite</td><td>Benefactive</td><td>għal</td></tr><tr><td>&nbsp;</td><td>&nbsp;</td><td>Comitative</td><td>ma'</td></tr><tr><td>&nbsp;</td><td>&nbsp;</td><td>Dative</td><td>lil</td></tr><tr><td>&nbsp;</td><td>&nbsp;</td><td>Elative</td><td>minn</td></tr><tr><td>&nbsp;</td><td>&nbsp;</td><td>Equative</td><td>bħal</td></tr><tr><td>&nbsp;</td><td>&nbsp;</td><td>Genitive</td><td>ta'</td></tr><tr><td>&nbsp;</td><td>&nbsp;</td><td>Inessive</td><td>fi</td></tr><tr><td>&nbsp;</td><td>&nbsp;</td><td>Instrumental</td><td>bi</td></tr><tr><td>&nbsp;</td><td>&nbsp;</td><td>Lative</td><td>sa</td></tr><tr><td>&nbsp;</td><td>&nbsp;</td><td>Nominative</td><td>&nbsp;</td></tr><tr><td>Fem</td></tr><tr class="separator"><td colspan="100%">&nbsp;</td></td><tr><td>Singulative</td><td>Definite</td><td>Benefactive</td><td>għall-belt</td></tr><tr><td>&nbsp;</td><td>&nbsp;</td><td>Comitative</td><td>mal-belt</td></tr><tr><td>&nbsp;</td><td>&nbsp;</td><td>Dative</td><td>lill-belt</td></tr><tr><td>&nbsp;</td><td>&nbsp;</td><td>Elative</td><td>mill-belt</td></tr><tr><td>&nbsp;</td><td>&nbsp;</td><td>Equative</td><td>bħall-belt</td></tr><tr><td>&nbsp;</td><td>&nbsp;</td><td>Genitive</td><td>tal-belt</td></tr><tr><td>&nbsp;</td><td>&nbsp;</td><td>Inessive</td><td>fil-belt</td></tr><tr><td>&nbsp;</td><td>&nbsp;</td><td>Instrumental</td><td>bil-belt</td></tr><tr><td>&nbsp;</td><td>&nbsp;</td><td>Lative</td><td>sal-belt</td></tr><tr><td>&nbsp;</td><td>&nbsp;</td><td>Nominative</td><td>il-belt</td></tr><tr><td>&nbsp;</td><td>Indefinite</td><td>Benefactive</td><td>għal belt</td></tr><tr><td>&nbsp;</td><td>&nbsp;</td><td>Comitative</td><td>ma' belt</td></tr><tr><td>&nbsp;</td><td>&nbsp;</td><td>Dative</td><td>lil belt</td></tr><tr><td>&nbsp;</td><td>&nbsp;</td><td>Elative</td><td>minn belt</td></tr><tr><td>&nbsp;</td><td>&nbsp;</td><td>Equative</td><td>bħal belt</td></tr><tr><td>&nbsp;</td><td>&nbsp;</td><td>Genitive</td><td>ta' belt</td></tr><tr><td>&nbsp;</td><td>&nbsp;</td><td>Inessive</td><td>f'belt</td></tr><tr><td>&nbsp;</td><td>&nbsp;</td><td>Instrumental</td><td>bi belt</td></tr><tr><td>&nbsp;</td><td>&nbsp;</td><td>Lative</td><td>sa belt</td></tr><tr><td>&nbsp;</td><td>&nbsp;</td><td>Nominative</td><td>belt</td></tr><tr><td>Dual</td><td>Definite</td><td>Benefactive</td><td>&nbsp;</td></tr><tr><td>&nbsp;</td><td>&nbsp;</td><td>Comitative</td><td>&nbsp;</td></tr><tr><td>&nbsp;</td><td>&nbsp;</td><td>Dative</td><td>&nbsp;</td></tr><tr><td>&nbsp;</td><td>&nbsp;</td><td>Elative</td><td>&nbsp;</td></tr><tr><td>&nbsp;</td><td>&nbsp;</td><td>Equative</td><td>&nbsp;</td></tr><tr><td>&nbsp;</td><td>&nbsp;</td><td>Genitive</td><td>&nbsp;</td></tr><tr><td>&nbsp;</td><td>&nbsp;</td><td>Inessive</td><td>&nbsp;</td></tr><tr><td>&nbsp;</td><td>&nbsp;</td><td>Instrumental</td><td>&nbsp;</td></tr><tr><td>&nbsp;</td><td>&nbsp;</td><td>Lative</td><td>&nbsp;</td></tr><tr><td>&nbsp;</td><td>&nbsp;</td><td>Nominative</td><td>&nbsp;</td></tr><tr><td>&nbsp;</td><td>Indefinite</td><td>Benefactive</td><td>għal</td></tr><tr><td>&nbsp;</td><td>&nbsp;</td><td>Comitative</td><td>ma'</td></tr><tr><td>&nbsp;</td><td>&nbsp;</td><td>Dative</td><td>lil</td></tr><tr><td>&nbsp;</td><td>&nbsp;</td><td>Elative</td><td>minn</td></tr><tr><td>&nbsp;</td><td>&nbsp;</td><td>Equative</td><td>bħal</td></tr><tr><td>&nbsp;</td><td>&nbsp;</td><td>Genitive</td><td>ta'</td></tr><tr><td>&nbsp;</td><td>&nbsp;</td><td>Inessive</td><td>fi</td></tr><tr><td>&nbsp;</td><td>&nbsp;</td><td>Instrumental</td><td>bi</td></tr><tr><td>&nbsp;</td><td>&nbsp;</td><td>Lative</td><td>sa</td></tr><tr><td>&nbsp;</td><td>&nbsp;</td><td>Nominative</td><td>&nbsp;</td></tr><tr><td>Plural</td><td>Definite</td><td>Benefactive</td><td>għall-belti</td></tr><tr><td>&nbsp;</td><td>&nbsp;</td><td>Comitative</td><td>mal-belti</td></tr><tr><td>&nbsp;</td><td>&nbsp;</td><td>Dative</td><td>lill-belti</td></tr><tr><td>&nbsp;</td><td>&nbsp;</td><td>Elative</td><td>mill-belti</td></tr><tr><td>&nbsp;</td><td>&nbsp;</td><td>Equative</td><td>bħall-belti</td></tr><tr><td>&nbsp;</td><td>&nbsp;</td><td>Genitive</td><td>tal-belti</td></tr><tr><td>&nbsp;</td><td>&nbsp;</td><td>Inessive</td><td>fil-belti</td></tr><tr><td>&nbsp;</td><td>&nbsp;</td><td>Instrumental</td><td>bil-belti</td></tr><tr><td>&nbsp;</td><td>&nbsp;</td><td>Lative</td><td>sal-belti</td></tr><tr><td>&nbsp;</td><td>&nbsp;</td><td>Nominative</td><td>il-belti</td></tr><tr><td>&nbsp;</td><td>Indefinite</td><td>Benefactive</td><td>għal belti</td></tr><tr><td>&nbsp;</td><td>&nbsp;</td><td>Comitative</td><td>ma' belti</td></tr><tr><td>&nbsp;</td><td>&nbsp;</td><td>Dative</td><td>lil belti</td></tr><tr><td>&nbsp;</td><td>&nbsp;</td><td>Elative</td><td>minn belti</td></tr><tr><td>&nbsp;</td><td>&nbsp;</td><td>Equative</td><td>bħal belti</td></tr><tr><td>&nbsp;</td><td>&nbsp;</td><td>Genitive</td><td>ta' belti</td></tr><tr><td>&nbsp;</td><td>&nbsp;</td><td>Inessive</td><td>f'belti</td></tr><tr><td>&nbsp;</td><td>&nbsp;</td><td>Instrumental</td><td>bi belti</td></tr><tr><td>&nbsp;</td><td>&nbsp;</td><td>Lative</td><td>sa belti</td></tr><tr><td>&nbsp;</td><td>&nbsp;</td><td>Nominative</td><td>belti</td></tr><tr><td>DeterminatePl</td><td>Definite</td><td>Benefactive</td><td>&nbsp;</td></tr><tr><td>&nbsp;</td><td>&nbsp;</td><td>Comitative</td><td>&nbsp;</td></tr><tr><td>&nbsp;</td><td>&nbsp;</td><td>Dative</td><td>&nbsp;</td></tr><tr><td>&nbsp;</td><td>&nbsp;</td><td>Elative</td><td>&nbsp;</td></tr><tr><td>&nbsp;</td><td>&nbsp;</td><td>Equative</td><td>&nbsp;</td></tr><tr><td>&nbsp;</td><td>&nbsp;</td><td>Genitive</td><td>&nbsp;</td></tr><tr><td>&nbsp;</td><td>&nbsp;</td><td>Inessive</td><td>&nbsp;</td></tr><tr><td>&nbsp;</td><td>&nbsp;</td><td>Instrumental</td><td>&nbsp;</td></tr><tr><td>&nbsp;</td><td>&nbsp;</td><td>Lative</td><td>&nbsp;</td></tr><tr><td>&nbsp;</td><td>&nbsp;</td><td>Nominative</td><td>&nbsp;</td></tr><tr><td>&nbsp;</td><td>Indefinite</td><td>Benefactive</td><td>għal</td></tr><tr><td>&nbsp;</td><td>&nbsp;</td><td>Comitative</td><td>ma'</td></tr><tr><td>&nbsp;</td><td>&nbsp;</td><td>Dative</td><td>lil</td></tr><tr><td>&nbsp;</td><td>&nbsp;</td><td>Elative</td><td>minn</td></tr><tr><td>&nbsp;</td><td>&nbsp;</td><td>Equative</td><td>bħal</td></tr><tr><td>&nbsp;</td><td>&nbsp;</td><td>Genitive</td><td>ta'</td></tr><tr><td>&nbsp;</td><td>&nbsp;</td><td>Inessive</td><td>fi</td></tr><tr><td>&nbsp;</td><td>&nbsp;</td><td>Instrumental</td><td>bi</td></tr><tr><td>&nbsp;</td><td>&nbsp;</td><td>Lative</td><td>sa</td></tr><tr><td>&nbsp;</td><td>&nbsp;</td><td>Nominative</td><td>&nbsp;</td></tr><tr><td>CollectivePl</td><td>Definite</td><td>Benefactive</td><td>&nbsp;</td></tr><tr><td>&nbsp;</td><td>&nbsp;</td><td>Comitative</td><td>&nbsp;</td></tr><tr><td>&nbsp;</td><td>&nbsp;</td><td>Dative</td><td>&nbsp;</td></tr><tr><td>&nbsp;</td><td>&nbsp;</td><td>Elative</td><td>&nbsp;</td></tr><tr><td>&nbsp;</td><td>&nbsp;</td><td>Equative</td><td>&nbsp;</td></tr><tr><td>&nbsp;</td><td>&nbsp;</td><td>Genitive</td><td>&nbsp;</td></tr><tr><td>&nbsp;</td><td>&nbsp;</td><td>Inessive</td><td>&nbsp;</td></tr><tr><td>&nbsp;</td><td>&nbsp;</td><td>Instrumental</td><td>&nbsp;</td></tr><tr><td>&nbsp;</td><td>&nbsp;</td><td>Lative</td><td>&nbsp;</td></tr><tr><td>&nbsp;</td><td>&nbsp;</td><td>Nominative</td><td>&nbsp;</td></tr><tr><td>&nbsp;</td><td>Indefinite</td><td>Benefactive</td><td>għal</td></tr><tr><td>&nbsp;</td><td>&nbsp;</td><td>Comitative</td><td>ma'</td></tr><tr><td>&nbsp;</td><td>&nbsp;</td><td>Dative</td><td>lil</td></tr><tr><td>&nbsp;</td><td>&nbsp;</td><td>Elative</td><td>minn</td></tr><tr><td>&nbsp;</td><td>&nbsp;</td><td>Equative</td><td>bħal</td></tr><tr><td>&nbsp;</td><td>&nbsp;</td><td>Genitive</td><td>ta'</td></tr><tr><td>&nbsp;</td><td>&nbsp;</td><td>Inessive</td><td>fi</td></tr><tr><td>&nbsp;</td><td>&nbsp;</td><td>Instrumental</td><td>bi</td></tr><tr><td>&nbsp;</td><td>&nbsp;</td><td>Lative</td><td>sa</td></tr><tr><td>&nbsp;</td><td>&nbsp;</td><td>Nominative</td><td>&nbsp;</td></tr><tr><td>Masc</td></tr><tr class="separator"><td colspan="100%">&nbsp;</td></td><tr><td>Singulative</td><td>Definite</td><td>Benefactive</td><td>għalll-isħaba</td></tr><tr><td>&nbsp;</td><td>&nbsp;</td><td>Comitative</td><td>mall-isħaba</td></tr><tr><td>&nbsp;</td><td>&nbsp;</td><td>Dative</td><td>lilll-isħaba</td></tr><tr><td>&nbsp;</td><td>&nbsp;</td><td>Elative</td><td>milll-isħaba</td></tr><tr><td>&nbsp;</td><td>&nbsp;</td><td>Equative</td><td>bħalll-isħaba</td></tr><tr><td>&nbsp;</td><td>&nbsp;</td><td>Genitive</td><td>tall-isħaba</td></tr><tr><td>&nbsp;</td><td>&nbsp;</td><td>Inessive</td><td>fill-isħaba</td></tr><tr><td>&nbsp;</td><td>&nbsp;</td><td>Instrumental</td><td>bill-isħaba</td></tr><tr><td>&nbsp;</td><td>&nbsp;</td><td>Lative</td><td>sall-isħaba</td></tr><tr><td>&nbsp;</td><td>&nbsp;</td><td>Nominative</td><td>ill-isħaba</td></tr><tr><td>&nbsp;</td><td>Indefinite</td><td>Benefactive</td><td>għal sħaba</td></tr><tr><td>&nbsp;</td><td>&nbsp;</td><td>Comitative</td><td>ma' sħaba</td></tr><tr><td>&nbsp;</td><td>&nbsp;</td><td>Dative</td><td>lil sħaba</td></tr><tr><td>&nbsp;</td><td>&nbsp;</td><td>Elative</td><td>minn sħaba</td></tr><tr><td>&nbsp;</td><td>&nbsp;</td><td>Equative</td><td>bħal sħaba</td></tr><tr><td>&nbsp;</td><td>&nbsp;</td><td>Genitive</td><td>ta' sħaba</td></tr><tr><td>&nbsp;</td><td>&nbsp;</td><td>Inessive</td><td>fi sħaba</td></tr><tr><td>&nbsp;</td><td>&nbsp;</td><td>Instrumental</td><td>bi sħaba</td></tr><tr><td>&nbsp;</td><td>&nbsp;</td><td>Lative</td><td>sa sħaba</td></tr><tr><td>&nbsp;</td><td>&nbsp;</td><td>Nominative</td><td>sħaba</td></tr><tr><td>Dual</td><td>Definite</td><td>Benefactive</td><td>&nbsp;</td></tr><tr><td>&nbsp;</td><td>&nbsp;</td><td>Comitative</td><td>&nbsp;</td></tr><tr><td>&nbsp;</td><td>&nbsp;</td><td>Dative</td><td>&nbsp;</td></tr><tr><td>&nbsp;</td><td>&nbsp;</td><td>Elative</td><td>&nbsp;</td></tr><tr><td>&nbsp;</td><td>&nbsp;</td><td>Equative</td><td>&nbsp;</td></tr><tr><td>&nbsp;</td><td>&nbsp;</td><td>Genitive</td><td>&nbsp;</td></tr><tr><td>&nbsp;</td><td>&nbsp;</td><td>Inessive</td><td>&nbsp;</td></tr><tr><td>&nbsp;</td><td>&nbsp;</td><td>Instrumental</td><td>&nbsp;</td></tr><tr><td>&nbsp;</td><td>&nbsp;</td><td>Lative</td><td>&nbsp;</td></tr><tr><td>&nbsp;</td><td>&nbsp;</td><td>Nominative</td><td>&nbsp;</td></tr><tr><td>&nbsp;</td><td>Indefinite</td><td>Benefactive</td><td>għal</td></tr><tr><td>&nbsp;</td><td>&nbsp;</td><td>Comitative</td><td>ma'</td></tr><tr><td>&nbsp;</td><td>&nbsp;</td><td>Dative</td><td>lil</td></tr><tr><td>&nbsp;</td><td>&nbsp;</td><td>Elative</td><td>minn</td></tr><tr><td>&nbsp;</td><td>&nbsp;</td><td>Equative</td><td>bħal</td></tr><tr><td>&nbsp;</td><td>&nbsp;</td><td>Genitive</td><td>ta'</td></tr><tr><td>&nbsp;</td><td>&nbsp;</td><td>Inessive</td><td>fi</td></tr><tr><td>&nbsp;</td><td>&nbsp;</td><td>Instrumental</td><td>bi</td></tr><tr><td>&nbsp;</td><td>&nbsp;</td><td>Lative</td><td>sa</td></tr><tr><td>&nbsp;</td><td>&nbsp;</td><td>Nominative</td><td>&nbsp;</td></tr><tr><td>Plural</td><td>Definite</td><td>Benefactive</td><td>għalll-isħabiet</td></tr><tr><td>&nbsp;</td><td>&nbsp;</td><td>Comitative</td><td>mall-isħabiet</td></tr><tr><td>&nbsp;</td><td>&nbsp;</td><td>Dative</td><td>lilll-isħabiet</td></tr><tr><td>&nbsp;</td><td>&nbsp;</td><td>Elative</td><td>milll-isħabiet</td></tr><tr><td>&nbsp;</td><td>&nbsp;</td><td>Equative</td><td>bħalll-isħabiet</td></tr><tr><td>&nbsp;</td><td>&nbsp;</td><td>Genitive</td><td>tall-isħabiet</td></tr><tr><td>&nbsp;</td><td>&nbsp;</td><td>Inessive</td><td>fill-isħabiet</td></tr><tr><td>&nbsp;</td><td>&nbsp;</td><td>Instrumental</td><td>bill-isħabiet</td></tr><tr><td>&nbsp;</td><td>&nbsp;</td><td>Lative</td><td>sall-isħabiet</td></tr><tr><td>&nbsp;</td><td>&nbsp;</td><td>Nominative</td><td>ill-isħabiet</td></tr><tr><td>&nbsp;</td><td>Indefinite</td><td>Benefactive</td><td>għal sħabiet</td></tr><tr><td>&nbsp;</td><td>&nbsp;</td><td>Comitative</td><td>ma' sħabiet</td></tr><tr><td>&nbsp;</td><td>&nbsp;</td><td>Dative</td><td>lil sħabiet</td></tr><tr><td>&nbsp;</td><td>&nbsp;</td><td>Elative</td><td>minn sħabiet</td></tr><tr><td>&nbsp;</td><td>&nbsp;</td><td>Equative</td><td>bħal sħabiet</td></tr><tr><td>&nbsp;</td><td>&nbsp;</td><td>Genitive</td><td>ta' sħabiet</td></tr><tr><td>&nbsp;</td><td>&nbsp;</td><td>Inessive</td><td>fi sħabiet</td></tr><tr><td>&nbsp;</td><td>&nbsp;</td><td>Instrumental</td><td>bi sħabiet</td></tr><tr><td>&nbsp;</td><td>&nbsp;</td><td>Lative</td><td>sa sħabiet</td></tr><tr><td>&nbsp;</td><td>&nbsp;</td><td>Nominative</td><td>sħabiet</td></tr><tr><td>DeterminatePl</td><td>Definite</td><td>Benefactive</td><td>&nbsp;</td></tr><tr><td>&nbsp;</td><td>&nbsp;</td><td>Comitative</td><td>&nbsp;</td></tr><tr><td>&nbsp;</td><td>&nbsp;</td><td>Dative</td><td>&nbsp;</td></tr><tr><td>&nbsp;</td><td>&nbsp;</td><td>Elative</td><td>&nbsp;</td></tr><tr><td>&nbsp;</td><td>&nbsp;</td><td>Equative</td><td>&nbsp;</td></tr><tr><td>&nbsp;</td><td>&nbsp;</td><td>Genitive</td><td>&nbsp;</td></tr><tr><td>&nbsp;</td><td>&nbsp;</td><td>Inessive</td><td>&nbsp;</td></tr><tr><td>&nbsp;</td><td>&nbsp;</td><td>Instrumental</td><td>&nbsp;</td></tr><tr><td>&nbsp;</td><td>&nbsp;</td><td>Lative</td><td>&nbsp;</td></tr><tr><td>&nbsp;</td><td>&nbsp;</td><td>Nominative</td><td>&nbsp;</td></tr><tr><td>&nbsp;</td><td>Indefinite</td><td>Benefactive</td><td>għal</td></tr><tr><td>&nbsp;</td><td>&nbsp;</td><td>Comitative</td><td>ma'</td></tr><tr><td>&nbsp;</td><td>&nbsp;</td><td>Dative</td><td>lil</td></tr><tr><td>&nbsp;</td><td>&nbsp;</td><td>Elative</td><td>minn</td></tr><tr><td>&nbsp;</td><td>&nbsp;</td><td>Equative</td><td>bħal</td></tr><tr><td>&nbsp;</td><td>&nbsp;</td><td>Genitive</td><td>ta'</td></tr><tr><td>&nbsp;</td><td>&nbsp;</td><td>Inessive</td><td>fi</td></tr><tr><td>&nbsp;</td><td>&nbsp;</td><td>Instrumental</td><td>bi</td></tr><tr><td>&nbsp;</td><td>&nbsp;</td><td>Lative</td><td>sa</td></tr><tr><td>&nbsp;</td><td>&nbsp;</td><td>Nominative</td><td>&nbsp;</td></tr><tr><td>CollectivePl</td><td>Definite</td><td>Benefactive</td><td>&nbsp;</td></tr><tr><td>&nbsp;</td><td>&nbsp;</td><td>Comitative</td><td>&nbsp;</td></tr><tr><td>&nbsp;</td><td>&nbsp;</td><td>Dative</td><td>&nbsp;</td></tr><tr><td>&nbsp;</td><td>&nbsp;</td><td>Elative</td><td>&nbsp;</td></tr><tr><td>&nbsp;</td><td>&nbsp;</td><td>Equative</td><td>&nbsp;</td></tr><tr><td>&nbsp;</td><td>&nbsp;</td><td>Genitive</td><td>&nbsp;</td></tr><tr><td>&nbsp;</td><td>&nbsp;</td><td>Inessive</td><td>&nbsp;</td></tr><tr><td>&nbsp;</td><td>&nbsp;</td><td>Instrumental</td><td>&nbsp;</td></tr><tr><td>&nbsp;</td><td>&nbsp;</td><td>Lative</td><td>&nbsp;</td></tr><tr><td>&nbsp;</td><td>&nbsp;</td><td>Nominative</td><td>&nbsp;</td></tr><tr><td>&nbsp;</td><td>Indefinite</td><td>Benefactive</td><td>għal</td></tr><tr><td>&nbsp;</td><td>&nbsp;</td><td>Comitative</td><td>ma'</td></tr><tr><td>&nbsp;</td><td>&nbsp;</td><td>Dative</td><td>lil</td></tr><tr><td>&nbsp;</td><td>&nbsp;</td><td>Elative</td><td>minn</td></tr><tr><td>&nbsp;</td><td>&nbsp;</td><td>Equative</td><td>bħal</td></tr><tr><td>&nbsp;</td><td>&nbsp;</td><td>Genitive</td><td>ta'</td></tr><tr><td>&nbsp;</td><td>&nbsp;</td><td>Inessive</td><td>fi</td></tr><tr><td>&nbsp;</td><td>&nbsp;</td><td>Instrumental</td><td>bi</td></tr><tr><td>&nbsp;</td><td>&nbsp;</td><td>Lative</td><td>sa</td></tr><tr><td>&nbsp;</td><td>&nbsp;</td><td>Nominative</td><td>&nbsp;</td></tr><tr><td>Fem</td></tr><tr class="separator"><td colspan="100%">&nbsp;</td></td><tr><td>Singulative</td><td>Definite</td><td>Benefactive</td><td>għall-kowt</td></tr><tr><td>&nbsp;</td><td>&nbsp;</td><td>Comitative</td><td>mal-kowt</td></tr><tr><td>&nbsp;</td><td>&nbsp;</td><td>Dative</td><td>lill-kowt</td></tr><tr><td>&nbsp;</td><td>&nbsp;</td><td>Elative</td><td>mill-kowt</td></tr><tr><td>&nbsp;</td><td>&nbsp;</td><td>Equative</td><td>bħall-kowt</td></tr><tr><td>&nbsp;</td><td>&nbsp;</td><td>Genitive</td><td>tal-kowt</td></tr><tr><td>&nbsp;</td><td>&nbsp;</td><td>Inessive</td><td>fil-kowt</td></tr><tr><td>&nbsp;</td><td>&nbsp;</td><td>Instrumental</td><td>bil-kowt</td></tr><tr><td>&nbsp;</td><td>&nbsp;</td><td>Lative</td><td>sal-kowt</td></tr><tr><td>&nbsp;</td><td>&nbsp;</td><td>Nominative</td><td>il-kowt</td></tr><tr><td>&nbsp;</td><td>Indefinite</td><td>Benefactive</td><td>għal kowt</td></tr><tr><td>&nbsp;</td><td>&nbsp;</td><td>Comitative</td><td>ma' kowt</td></tr><tr><td>&nbsp;</td><td>&nbsp;</td><td>Dative</td><td>lil kowt</td></tr><tr><td>&nbsp;</td><td>&nbsp;</td><td>Elative</td><td>minn kowt</td></tr><tr><td>&nbsp;</td><td>&nbsp;</td><td>Equative</td><td>bħal kowt</td></tr><tr><td>&nbsp;</td><td>&nbsp;</td><td>Genitive</td><td>ta' kowt</td></tr><tr><td>&nbsp;</td><td>&nbsp;</td><td>Inessive</td><td>f'kowt</td></tr><tr><td>&nbsp;</td><td>&nbsp;</td><td>Instrumental</td><td>b'kowt</td></tr><tr><td>&nbsp;</td><td>&nbsp;</td><td>Lative</td><td>sa kowt</td></tr><tr><td>&nbsp;</td><td>&nbsp;</td><td>Nominative</td><td>kowt</td></tr><tr><td>Dual</td><td>Definite</td><td>Benefactive</td><td>&nbsp;</td></tr><tr><td>&nbsp;</td><td>&nbsp;</td><td>Comitative</td><td>&nbsp;</td></tr><tr><td>&nbsp;</td><td>&nbsp;</td><td>Dative</td><td>&nbsp;</td></tr><tr><td>&nbsp;</td><td>&nbsp;</td><td>Elative</td><td>&nbsp;</td></tr><tr><td>&nbsp;</td><td>&nbsp;</td><td>Equative</td><td>&nbsp;</td></tr><tr><td>&nbsp;</td><td>&nbsp;</td><td>Genitive</td><td>&nbsp;</td></tr><tr><td>&nbsp;</td><td>&nbsp;</td><td>Inessive</td><td>&nbsp;</td></tr><tr><td>&nbsp;</td><td>&nbsp;</td><td>Instrumental</td><td>&nbsp;</td></tr><tr><td>&nbsp;</td><td>&nbsp;</td><td>Lative</td><td>&nbsp;</td></tr><tr><td>&nbsp;</td><td>&nbsp;</td><td>Nominative</td><td>&nbsp;</td></tr><tr><td>&nbsp;</td><td>Indefinite</td><td>Benefactive</td><td>għal</td></tr><tr><td>&nbsp;</td><td>&nbsp;</td><td>Comitative</td><td>ma'</td></tr><tr><td>&nbsp;</td><td>&nbsp;</td><td>Dative</td><td>lil</td></tr><tr><td>&nbsp;</td><td>&nbsp;</td><td>Elative</td><td>minn</td></tr><tr><td>&nbsp;</td><td>&nbsp;</td><td>Equative</td><td>bħal</td></tr><tr><td>&nbsp;</td><td>&nbsp;</td><td>Genitive</td><td>ta'</td></tr><tr><td>&nbsp;</td><td>&nbsp;</td><td>Inessive</td><td>fi</td></tr><tr><td>&nbsp;</td><td>&nbsp;</td><td>Instrumental</td><td>bi</td></tr><tr><td>&nbsp;</td><td>&nbsp;</td><td>Lative</td><td>sa</td></tr><tr><td>&nbsp;</td><td>&nbsp;</td><td>Nominative</td><td>&nbsp;</td></tr><tr><td>Plural</td><td>Definite</td><td>Benefactive</td><td>għall-kowti</td></tr><tr><td>&nbsp;</td><td>&nbsp;</td><td>Comitative</td><td>mal-kowti</td></tr><tr><td>&nbsp;</td><td>&nbsp;</td><td>Dative</td><td>lill-kowti</td></tr><tr><td>&nbsp;</td><td>&nbsp;</td><td>Elative</td><td>mill-kowti</td></tr><tr><td>&nbsp;</td><td>&nbsp;</td><td>Equative</td><td>bħall-kowti</td></tr><tr><td>&nbsp;</td><td>&nbsp;</td><td>Genitive</td><td>tal-kowti</td></tr><tr><td>&nbsp;</td><td>&nbsp;</td><td>Inessive</td><td>fil-kowti</td></tr><tr><td>&nbsp;</td><td>&nbsp;</td><td>Instrumental</td><td>bil-kowti</td></tr><tr><td>&nbsp;</td><td>&nbsp;</td><td>Lative</td><td>sal-kowti</td></tr><tr><td>&nbsp;</td><td>&nbsp;</td><td>Nominative</td><td>il-kowti</td></tr><tr><td>&nbsp;</td><td>Indefinite</td><td>Benefactive</td><td>għal kowti</td></tr><tr><td>&nbsp;</td><td>&nbsp;</td><td>Comitative</td><td>ma' kowti</td></tr><tr><td>&nbsp;</td><td>&nbsp;</td><td>Dative</td><td>lil kowti</td></tr><tr><td>&nbsp;</td><td>&nbsp;</td><td>Elative</td><td>minn kowti</td></tr><tr><td>&nbsp;</td><td>&nbsp;</td><td>Equative</td><td>bħal kowti</td></tr><tr><td>&nbsp;</td><td>&nbsp;</td><td>Genitive</td><td>ta' kowti</td></tr><tr><td>&nbsp;</td><td>&nbsp;</td><td>Inessive</td><td>f'kowti</td></tr><tr><td>&nbsp;</td><td>&nbsp;</td><td>Instrumental</td><td>b'kowti</td></tr><tr><td>&nbsp;</td><td>&nbsp;</td><td>Lative</td><td>sa kowti</td></tr><tr><td>&nbsp;</td><td>&nbsp;</td><td>Nominative</td><td>kowti</td></tr><tr><td>DeterminatePl</td><td>Definite</td><td>Benefactive</td><td>&nbsp;</td></tr><tr><td>&nbsp;</td><td>&nbsp;</td><td>Comitative</td><td>&nbsp;</td></tr><tr><td>&nbsp;</td><td>&nbsp;</td><td>Dative</td><td>&nbsp;</td></tr><tr><td>&nbsp;</td><td>&nbsp;</td><td>Elative</td><td>&nbsp;</td></tr><tr><td>&nbsp;</td><td>&nbsp;</td><td>Equative</td><td>&nbsp;</td></tr><tr><td>&nbsp;</td><td>&nbsp;</td><td>Genitive</td><td>&nbsp;</td></tr><tr><td>&nbsp;</td><td>&nbsp;</td><td>Inessive</td><td>&nbsp;</td></tr><tr><td>&nbsp;</td><td>&nbsp;</td><td>Instrumental</td><td>&nbsp;</td></tr><tr><td>&nbsp;</td><td>&nbsp;</td><td>Lative</td><td>&nbsp;</td></tr><tr><td>&nbsp;</td><td>&nbsp;</td><td>Nominative</td><td>&nbsp;</td></tr><tr><td>&nbsp;</td><td>Indefinite</td><td>Benefactive</td><td>għal</td></tr><tr><td>&nbsp;</td><td>&nbsp;</td><td>Comitative</td><td>ma'</td></tr><tr><td>&nbsp;</td><td>&nbsp;</td><td>Dative</td><td>lil</td></tr><tr><td>&nbsp;</td><td>&nbsp;</td><td>Elative</td><td>minn</td></tr><tr><td>&nbsp;</td><td>&nbsp;</td><td>Equative</td><td>bħal</td></tr><tr><td>&nbsp;</td><td>&nbsp;</td><td>Genitive</td><td>ta'</td></tr><tr><td>&nbsp;</td><td>&nbsp;</td><td>Inessive</td><td>fi</td></tr><tr><td>&nbsp;</td><td>&nbsp;</td><td>Instrumental</td><td>bi</td></tr><tr><td>&nbsp;</td><td>&nbsp;</td><td>Lative</td><td>sa</td></tr><tr><td>&nbsp;</td><td>&nbsp;</td><td>Nominative</td><td>&nbsp;</td></tr><tr><td>CollectivePl</td><td>Definite</td><td>Benefactive</td><td>&nbsp;</td></tr><tr><td>&nbsp;</td><td>&nbsp;</td><td>Comitative</td><td>&nbsp;</td></tr><tr><td>&nbsp;</td><td>&nbsp;</td><td>Dative</td><td>&nbsp;</td></tr><tr><td>&nbsp;</td><td>&nbsp;</td><td>Elative</td><td>&nbsp;</td></tr><tr><td>&nbsp;</td><td>&nbsp;</td><td>Equative</td><td>&nbsp;</td></tr><tr><td>&nbsp;</td><td>&nbsp;</td><td>Genitive</td><td>&nbsp;</td></tr><tr><td>&nbsp;</td><td>&nbsp;</td><td>Inessive</td><td>&nbsp;</td></tr><tr><td>&nbsp;</td><td>&nbsp;</td><td>Instrumental</td><td>&nbsp;</td></tr><tr><td>&nbsp;</td><td>&nbsp;</td><td>Lative</td><td>&nbsp;</td></tr><tr><td>&nbsp;</td><td>&nbsp;</td><td>Nominative</td><td>&nbsp;</td></tr><tr><td>&nbsp;</td><td>Indefinite</td><td>Benefactive</td><td>għal</td></tr><tr><td>&nbsp;</td><td>&nbsp;</td><td>Comitative</td><td>ma'</td></tr><tr><td>&nbsp;</td><td>&nbsp;</td><td>Dative</td><td>lil</td></tr><tr><td>&nbsp;</td><td>&nbsp;</td><td>Elative</td><td>minn</td></tr><tr><td>&nbsp;</td><td>&nbsp;</td><td>Equative</td><td>bħal</td></tr><tr><td>&nbsp;</td><td>&nbsp;</td><td>Genitive</td><td>ta'</td></tr><tr><td>&nbsp;</td><td>&nbsp;</td><td>Inessive</td><td>fi</td></tr><tr><td>&nbsp;</td><td>&nbsp;</td><td>Instrumental</td><td>bi</td></tr><tr><td>&nbsp;</td><td>&nbsp;</td><td>Lative</td><td>sa</td></tr><tr><td>&nbsp;</td><td>&nbsp;</td><td>Nominative</td><td>&nbsp;</td></tr><tr><td>Masc</td></tr><tr class="separator"><td colspan="100%">&nbsp;</td></td><tr><td>Singulative</td><td>Definite</td><td>Benefactive</td><td>għall-kompjuter</td></tr><tr><td>&nbsp;</td><td>&nbsp;</td><td>Comitative</td><td>mal-kompjuter</td></tr><tr><td>&nbsp;</td><td>&nbsp;</td><td>Dative</td><td>lill-kompjuter</td></tr><tr><td>&nbsp;</td><td>&nbsp;</td><td>Elative</td><td>mill-kompjuter</td></tr><tr><td>&nbsp;</td><td>&nbsp;</td><td>Equative</td><td>bħall-kompjuter</td></tr><tr><td>&nbsp;</td><td>&nbsp;</td><td>Genitive</td><td>tal-kompjuter</td></tr><tr><td>&nbsp;</td><td>&nbsp;</td><td>Inessive</td><td>fil-kompjuter</td></tr><tr><td>&nbsp;</td><td>&nbsp;</td><td>Instrumental</td><td>bil-kompjuter</td></tr><tr><td>&nbsp;</td><td>&nbsp;</td><td>Lative</td><td>sal-kompjuter</td></tr><tr><td>&nbsp;</td><td>&nbsp;</td><td>Nominative</td><td>il-kompjuter</td></tr><tr><td>&nbsp;</td><td>Indefinite</td><td>Benefactive</td><td>għal kompjuter</td></tr><tr><td>&nbsp;</td><td>&nbsp;</td><td>Comitative</td><td>ma' kompjuter</td></tr><tr><td>&nbsp;</td><td>&nbsp;</td><td>Dative</td><td>lil kompjuter</td></tr><tr><td>&nbsp;</td><td>&nbsp;</td><td>Elative</td><td>minn kompjuter</td></tr><tr><td>&nbsp;</td><td>&nbsp;</td><td>Equative</td><td>bħal kompjuter</td></tr><tr><td>&nbsp;</td><td>&nbsp;</td><td>Genitive</td><td>ta' kompjuter</td></tr><tr><td>&nbsp;</td><td>&nbsp;</td><td>Inessive</td><td>f'kompjuter</td></tr><tr><td>&nbsp;</td><td>&nbsp;</td><td>Instrumental</td><td>b'kompjuter</td></tr><tr><td>&nbsp;</td><td>&nbsp;</td><td>Lative</td><td>sa kompjuter</td></tr><tr><td>&nbsp;</td><td>&nbsp;</td><td>Nominative</td><td>kompjuter</td></tr><tr><td>Dual</td><td>Definite</td><td>Benefactive</td><td>&nbsp;</td></tr><tr><td>&nbsp;</td><td>&nbsp;</td><td>Comitative</td><td>&nbsp;</td></tr><tr><td>&nbsp;</td><td>&nbsp;</td><td>Dative</td><td>&nbsp;</td></tr><tr><td>&nbsp;</td><td>&nbsp;</td><td>Elative</td><td>&nbsp;</td></tr><tr><td>&nbsp;</td><td>&nbsp;</td><td>Equative</td><td>&nbsp;</td></tr><tr><td>&nbsp;</td><td>&nbsp;</td><td>Genitive</td><td>&nbsp;</td></tr><tr><td>&nbsp;</td><td>&nbsp;</td><td>Inessive</td><td>&nbsp;</td></tr><tr><td>&nbsp;</td><td>&nbsp;</td><td>Instrumental</td><td>&nbsp;</td></tr><tr><td>&nbsp;</td><td>&nbsp;</td><td>Lative</td><td>&nbsp;</td></tr><tr><td>&nbsp;</td><td>&nbsp;</td><td>Nominative</td><td>&nbsp;</td></tr><tr><td>&nbsp;</td><td>Indefinite</td><td>Benefactive</td><td>għal</td></tr><tr><td>&nbsp;</td><td>&nbsp;</td><td>Comitative</td><td>ma'</td></tr><tr><td>&nbsp;</td><td>&nbsp;</td><td>Dative</td><td>lil</td></tr><tr><td>&nbsp;</td><td>&nbsp;</td><td>Elative</td><td>minn</td></tr><tr><td>&nbsp;</td><td>&nbsp;</td><td>Equative</td><td>bħal</td></tr><tr><td>&nbsp;</td><td>&nbsp;</td><td>Genitive</td><td>ta'</td></tr><tr><td>&nbsp;</td><td>&nbsp;</td><td>Inessive</td><td>fi</td></tr><tr><td>&nbsp;</td><td>&nbsp;</td><td>Instrumental</td><td>bi</td></tr><tr><td>&nbsp;</td><td>&nbsp;</td><td>Lative</td><td>sa</td></tr><tr><td>&nbsp;</td><td>&nbsp;</td><td>Nominative</td><td>&nbsp;</td></tr><tr><td>Plural</td><td>Definite</td><td>Benefactive</td><td>għall-kompjuteri</td></tr><tr><td>&nbsp;</td><td>&nbsp;</td><td>Comitative</td><td>mal-kompjuteri</td></tr><tr><td>&nbsp;</td><td>&nbsp;</td><td>Dative</td><td>lill-kompjuteri</td></tr><tr><td>&nbsp;</td><td>&nbsp;</td><td>Elative</td><td>mill-kompjuteri</td></tr><tr><td>&nbsp;</td><td>&nbsp;</td><td>Equative</td><td>bħall-kompjuteri</td></tr><tr><td>&nbsp;</td><td>&nbsp;</td><td>Genitive</td><td>tal-kompjuteri</td></tr><tr><td>&nbsp;</td><td>&nbsp;</td><td>Inessive</td><td>fil-kompjuteri</td></tr><tr><td>&nbsp;</td><td>&nbsp;</td><td>Instrumental</td><td>bil-kompjuteri</td></tr><tr><td>&nbsp;</td><td>&nbsp;</td><td>Lative</td><td>sal-kompjuteri</td></tr><tr><td>&nbsp;</td><td>&nbsp;</td><td>Nominative</td><td>il-kompjuteri</td></tr><tr><td>&nbsp;</td><td>Indefinite</td><td>Benefactive</td><td>għal kompjuteri</td></tr><tr><td>&nbsp;</td><td>&nbsp;</td><td>Comitative</td><td>ma' kompjuteri</td></tr><tr><td>&nbsp;</td><td>&nbsp;</td><td>Dative</td><td>lil kompjuteri</td></tr><tr><td>&nbsp;</td><td>&nbsp;</td><td>Elative</td><td>minn kompjuteri</td></tr><tr><td>&nbsp;</td><td>&nbsp;</td><td>Equative</td><td>bħal kompjuteri</td></tr><tr><td>&nbsp;</td><td>&nbsp;</td><td>Genitive</td><td>ta' kompjuteri</td></tr><tr><td>&nbsp;</td><td>&nbsp;</td><td>Inessive</td><td>f'kompjuteri</td></tr><tr><td>&nbsp;</td><td>&nbsp;</td><td>Instrumental</td><td>b'kompjuteri</td></tr><tr><td>&nbsp;</td><td>&nbsp;</td><td>Lative</td><td>sa kompjuteri</td></tr><tr><td>&nbsp;</td><td>&nbsp;</td><td>Nominative</td><td>kompjuteri</td></tr><tr><td>DeterminatePl</td><td>Definite</td><td>Benefactive</td><td>&nbsp;</td></tr><tr><td>&nbsp;</td><td>&nbsp;</td><td>Comitative</td><td>&nbsp;</td></tr><tr><td>&nbsp;</td><td>&nbsp;</td><td>Dative</td><td>&nbsp;</td></tr><tr><td>&nbsp;</td><td>&nbsp;</td><td>Elative</td><td>&nbsp;</td></tr><tr><td>&nbsp;</td><td>&nbsp;</td><td>Equative</td><td>&nbsp;</td></tr><tr><td>&nbsp;</td><td>&nbsp;</td><td>Genitive</td><td>&nbsp;</td></tr><tr><td>&nbsp;</td><td>&nbsp;</td><td>Inessive</td><td>&nbsp;</td></tr><tr><td>&nbsp;</td><td>&nbsp;</td><td>Instrumental</td><td>&nbsp;</td></tr><tr><td>&nbsp;</td><td>&nbsp;</td><td>Lative</td><td>&nbsp;</td></tr><tr><td>&nbsp;</td><td>&nbsp;</td><td>Nominative</td><td>&nbsp;</td></tr><tr><td>&nbsp;</td><td>Indefinite</td><td>Benefactive</td><td>għal</td></tr><tr><td>&nbsp;</td><td>&nbsp;</td><td>Comitative</td><td>ma'</td></tr><tr><td>&nbsp;</td><td>&nbsp;</td><td>Dative</td><td>lil</td></tr><tr><td>&nbsp;</td><td>&nbsp;</td><td>Elative</td><td>minn</td></tr><tr><td>&nbsp;</td><td>&nbsp;</td><td>Equative</td><td>bħal</td></tr><tr><td>&nbsp;</td><td>&nbsp;</td><td>Genitive</td><td>ta'</td></tr><tr><td>&nbsp;</td><td>&nbsp;</td><td>Inessive</td><td>fi</td></tr><tr><td>&nbsp;</td><td>&nbsp;</td><td>Instrumental</td><td>bi</td></tr><tr><td>&nbsp;</td><td>&nbsp;</td><td>Lative</td><td>sa</td></tr><tr><td>&nbsp;</td><td>&nbsp;</td><td>Nominative</td><td>&nbsp;</td></tr><tr><td>CollectivePl</td><td>Definite</td><td>Benefactive</td><td>&nbsp;</td></tr><tr><td>&nbsp;</td><td>&nbsp;</td><td>Comitative</td><td>&nbsp;</td></tr><tr><td>&nbsp;</td><td>&nbsp;</td><td>Dative</td><td>&nbsp;</td></tr><tr><td>&nbsp;</td><td>&nbsp;</td><td>Elative</td><td>&nbsp;</td></tr><tr><td>&nbsp;</td><td>&nbsp;</td><td>Equative</td><td>&nbsp;</td></tr><tr><td>&nbsp;</td><td>&nbsp;</td><td>Genitive</td><td>&nbsp;</td></tr><tr><td>&nbsp;</td><td>&nbsp;</td><td>Inessive</td><td>&nbsp;</td></tr><tr><td>&nbsp;</td><td>&nbsp;</td><td>Instrumental</td><td>&nbsp;</td></tr><tr><td>&nbsp;</td><td>&nbsp;</td><td>Lative</td><td>&nbsp;</td></tr><tr><td>&nbsp;</td><td>&nbsp;</td><td>Nominative</td><td>&nbsp;</td></tr><tr><td>&nbsp;</td><td>Indefinite</td><td>Benefactive</td><td>għal</td></tr><tr><td>&nbsp;</td><td>&nbsp;</td><td>Comitative</td><td>ma'</td></tr><tr><td>&nbsp;</td><td>&nbsp;</td><td>Dative</td><td>lil</td></tr><tr><td>&nbsp;</td><td>&nbsp;</td><td>Elative</td><td>minn</td></tr><tr><td>&nbsp;</td><td>&nbsp;</td><td>Equative</td><td>bħal</td></tr><tr><td>&nbsp;</td><td>&nbsp;</td><td>Genitive</td><td>ta'</td></tr><tr><td>&nbsp;</td><td>&nbsp;</td><td>Inessive</td><td>fi</td></tr><tr><td>&nbsp;</td><td>&nbsp;</td><td>Instrumental</td><td>bi</td></tr><tr><td>&nbsp;</td><td>&nbsp;</td><td>Lative</td><td>sa</td></tr><tr><td>&nbsp;</td><td>&nbsp;</td><td>Nominative</td><td>&nbsp;</td></tr><tr><td>Masc</td></tr><tr class="separator"><td colspan="100%">&nbsp;</td></td><tr><td>Singulative</td><td>Definite</td><td>Benefactive</td><td>għall-pajjiż</td></tr><tr><td>&nbsp;</td><td>&nbsp;</td><td>Comitative</td><td>mal-pajjiż</td></tr><tr><td>&nbsp;</td><td>&nbsp;</td><td>Dative</td><td>lill-pajjiż</td></tr><tr><td>&nbsp;</td><td>&nbsp;</td><td>Elative</td><td>mill-pajjiż</td></tr><tr><td>&nbsp;</td><td>&nbsp;</td><td>Equative</td><td>bħall-pajjiż</td></tr><tr><td>&nbsp;</td><td>&nbsp;</td><td>Genitive</td><td>tal-pajjiż</td></tr><tr><td>&nbsp;</td><td>&nbsp;</td><td>Inessive</td><td>fil-pajjiż</td></tr><tr><td>&nbsp;</td><td>&nbsp;</td><td>Instrumental</td><td>bil-pajjiż</td></tr><tr><td>&nbsp;</td><td>&nbsp;</td><td>Lative</td><td>sal-pajjiż</td></tr><tr><td>&nbsp;</td><td>&nbsp;</td><td>Nominative</td><td>il-pajjiż</td></tr><tr><td>&nbsp;</td><td>Indefinite</td><td>Benefactive</td><td>għal pajjiż</td></tr><tr><td>&nbsp;</td><td>&nbsp;</td><td>Comitative</td><td>ma' pajjiż</td></tr><tr><td>&nbsp;</td><td>&nbsp;</td><td>Dative</td><td>lil pajjiż</td></tr><tr><td>&nbsp;</td><td>&nbsp;</td><td>Elative</td><td>minn pajjiż</td></tr><tr><td>&nbsp;</td><td>&nbsp;</td><td>Equative</td><td>bħal pajjiż</td></tr><tr><td>&nbsp;</td><td>&nbsp;</td><td>Genitive</td><td>ta' pajjiż</td></tr><tr><td>&nbsp;</td><td>&nbsp;</td><td>Inessive</td><td>f'pajjiż</td></tr><tr><td>&nbsp;</td><td>&nbsp;</td><td>Instrumental</td><td>b'pajjiż</td></tr><tr><td>&nbsp;</td><td>&nbsp;</td><td>Lative</td><td>sa pajjiż</td></tr><tr><td>&nbsp;</td><td>&nbsp;</td><td>Nominative</td><td>pajjiż</td></tr><tr><td>Dual</td><td>Definite</td><td>Benefactive</td><td>&nbsp;</td></tr><tr><td>&nbsp;</td><td>&nbsp;</td><td>Comitative</td><td>&nbsp;</td></tr><tr><td>&nbsp;</td><td>&nbsp;</td><td>Dative</td><td>&nbsp;</td></tr><tr><td>&nbsp;</td><td>&nbsp;</td><td>Elative</td><td>&nbsp;</td></tr><tr><td>&nbsp;</td><td>&nbsp;</td><td>Equative</td><td>&nbsp;</td></tr><tr><td>&nbsp;</td><td>&nbsp;</td><td>Genitive</td><td>&nbsp;</td></tr><tr><td>&nbsp;</td><td>&nbsp;</td><td>Inessive</td><td>&nbsp;</td></tr><tr><td>&nbsp;</td><td>&nbsp;</td><td>Instrumental</td><td>&nbsp;</td></tr><tr><td>&nbsp;</td><td>&nbsp;</td><td>Lative</td><td>&nbsp;</td></tr><tr><td>&nbsp;</td><td>&nbsp;</td><td>Nominative</td><td>&nbsp;</td></tr><tr><td>&nbsp;</td><td>Indefinite</td><td>Benefactive</td><td>għal</td></tr><tr><td>&nbsp;</td><td>&nbsp;</td><td>Comitative</td><td>ma'</td></tr><tr><td>&nbsp;</td><td>&nbsp;</td><td>Dative</td><td>lil</td></tr><tr><td>&nbsp;</td><td>&nbsp;</td><td>Elative</td><td>minn</td></tr><tr><td>&nbsp;</td><td>&nbsp;</td><td>Equative</td><td>bħal</td></tr><tr><td>&nbsp;</td><td>&nbsp;</td><td>Genitive</td><td>ta'</td></tr><tr><td>&nbsp;</td><td>&nbsp;</td><td>Inessive</td><td>fi</td></tr><tr><td>&nbsp;</td><td>&nbsp;</td><td>Instrumental</td><td>bi</td></tr><tr><td>&nbsp;</td><td>&nbsp;</td><td>Lative</td><td>sa</td></tr><tr><td>&nbsp;</td><td>&nbsp;</td><td>Nominative</td><td>&nbsp;</td></tr><tr><td>Plural</td><td>Definite</td><td>Benefactive</td><td>għall-pajjiżi</td></tr><tr><td>&nbsp;</td><td>&nbsp;</td><td>Comitative</td><td>mal-pajjiżi</td></tr><tr><td>&nbsp;</td><td>&nbsp;</td><td>Dative</td><td>lill-pajjiżi</td></tr><tr><td>&nbsp;</td><td>&nbsp;</td><td>Elative</td><td>mill-pajjiżi</td></tr><tr><td>&nbsp;</td><td>&nbsp;</td><td>Equative</td><td>bħall-pajjiżi</td></tr><tr><td>&nbsp;</td><td>&nbsp;</td><td>Genitive</td><td>tal-pajjiżi</td></tr><tr><td>&nbsp;</td><td>&nbsp;</td><td>Inessive</td><td>fil-pajjiżi</td></tr><tr><td>&nbsp;</td><td>&nbsp;</td><td>Instrumental</td><td>bil-pajjiżi</td></tr><tr><td>&nbsp;</td><td>&nbsp;</td><td>Lative</td><td>sal-pajjiżi</td></tr><tr><td>&nbsp;</td><td>&nbsp;</td><td>Nominative</td><td>il-pajjiżi</td></tr><tr><td>&nbsp;</td><td>Indefinite</td><td>Benefactive</td><td>għal pajjiżi</td></tr><tr><td>&nbsp;</td><td>&nbsp;</td><td>Comitative</td><td>ma' pajjiżi</td></tr><tr><td>&nbsp;</td><td>&nbsp;</td><td>Dative</td><td>lil pajjiżi</td></tr><tr><td>&nbsp;</td><td>&nbsp;</td><td>Elative</td><td>minn pajjiżi</td></tr><tr><td>&nbsp;</td><td>&nbsp;</td><td>Equative</td><td>bħal pajjiżi</td></tr><tr><td>&nbsp;</td><td>&nbsp;</td><td>Genitive</td><td>ta' pajjiżi</td></tr><tr><td>&nbsp;</td><td>&nbsp;</td><td>Inessive</td><td>f'pajjiżi</td></tr><tr><td>&nbsp;</td><td>&nbsp;</td><td>Instrumental</td><td>b'pajjiżi</td></tr><tr><td>&nbsp;</td><td>&nbsp;</td><td>Lative</td><td>sa pajjiżi</td></tr><tr><td>&nbsp;</td><td>&nbsp;</td><td>Nominative</td><td>pajjiżi</td></tr><tr><td>DeterminatePl</td><td>Definite</td><td>Benefactive</td><td>&nbsp;</td></tr><tr><td>&nbsp;</td><td>&nbsp;</td><td>Comitative</td><td>&nbsp;</td></tr><tr><td>&nbsp;</td><td>&nbsp;</td><td>Dative</td><td>&nbsp;</td></tr><tr><td>&nbsp;</td><td>&nbsp;</td><td>Elative</td><td>&nbsp;</td></tr><tr><td>&nbsp;</td><td>&nbsp;</td><td>Equative</td><td>&nbsp;</td></tr><tr><td>&nbsp;</td><td>&nbsp;</td><td>Genitive</td><td>&nbsp;</td></tr><tr><td>&nbsp;</td><td>&nbsp;</td><td>Inessive</td><td>&nbsp;</td></tr><tr><td>&nbsp;</td><td>&nbsp;</td><td>Instrumental</td><td>&nbsp;</td></tr><tr><td>&nbsp;</td><td>&nbsp;</td><td>Lative</td><td>&nbsp;</td></tr><tr><td>&nbsp;</td><td>&nbsp;</td><td>Nominative</td><td>&nbsp;</td></tr><tr><td>&nbsp;</td><td>Indefinite</td><td>Benefactive</td><td>għal</td></tr><tr><td>&nbsp;</td><td>&nbsp;</td><td>Comitative</td><td>ma'</td></tr><tr><td>&nbsp;</td><td>&nbsp;</td><td>Dative</td><td>lil</td></tr><tr><td>&nbsp;</td><td>&nbsp;</td><td>Elative</td><td>minn</td></tr><tr><td>&nbsp;</td><td>&nbsp;</td><td>Equative</td><td>bħal</td></tr><tr><td>&nbsp;</td><td>&nbsp;</td><td>Genitive</td><td>ta'</td></tr><tr><td>&nbsp;</td><td>&nbsp;</td><td>Inessive</td><td>fi</td></tr><tr><td>&nbsp;</td><td>&nbsp;</td><td>Instrumental</td><td>bi</td></tr><tr><td>&nbsp;</td><td>&nbsp;</td><td>Lative</td><td>sa</td></tr><tr><td>&nbsp;</td><td>&nbsp;</td><td>Nominative</td><td>&nbsp;</td></tr><tr><td>CollectivePl</td><td>Definite</td><td>Benefactive</td><td>&nbsp;</td></tr><tr><td>&nbsp;</td><td>&nbsp;</td><td>Comitative</td><td>&nbsp;</td></tr><tr><td>&nbsp;</td><td>&nbsp;</td><td>Dative</td><td>&nbsp;</td></tr><tr><td>&nbsp;</td><td>&nbsp;</td><td>Elative</td><td>&nbsp;</td></tr><tr><td>&nbsp;</td><td>&nbsp;</td><td>Equative</td><td>&nbsp;</td></tr><tr><td>&nbsp;</td><td>&nbsp;</td><td>Genitive</td><td>&nbsp;</td></tr><tr><td>&nbsp;</td><td>&nbsp;</td><td>Inessive</td><td>&nbsp;</td></tr><tr><td>&nbsp;</td><td>&nbsp;</td><td>Instrumental</td><td>&nbsp;</td></tr><tr><td>&nbsp;</td><td>&nbsp;</td><td>Lative</td><td>&nbsp;</td></tr><tr><td>&nbsp;</td><td>&nbsp;</td><td>Nominative</td><td>&nbsp;</td></tr><tr><td>&nbsp;</td><td>Indefinite</td><td>Benefactive</td><td>għal</td></tr><tr><td>&nbsp;</td><td>&nbsp;</td><td>Comitative</td><td>ma'</td></tr><tr><td>&nbsp;</td><td>&nbsp;</td><td>Dative</td><td>lil</td></tr><tr><td>&nbsp;</td><td>&nbsp;</td><td>Elative</td><td>minn</td></tr><tr><td>&nbsp;</td><td>&nbsp;</td><td>Equative</td><td>bħal</td></tr><tr><td>&nbsp;</td><td>&nbsp;</td><td>Genitive</td><td>ta'</td></tr><tr><td>&nbsp;</td><td>&nbsp;</td><td>Inessive</td><td>fi</td></tr><tr><td>&nbsp;</td><td>&nbsp;</td><td>Instrumental</td><td>bi</td></tr><tr><td>&nbsp;</td><td>&nbsp;</td><td>Lative</td><td>sa</td></tr><tr><td>&nbsp;</td><td>&nbsp;</td><td>Nominative</td><td>&nbsp;</td></tr><tr><td>Masc</td></tr><tr class="separator"><td colspan="100%">&nbsp;</td></td><tr><td>Singulative</td><td>Definite</td><td>Benefactive</td><td>għall-kuġin</td></tr><tr><td>&nbsp;</td><td>&nbsp;</td><td>Comitative</td><td>mal-kuġin</td></tr><tr><td>&nbsp;</td><td>&nbsp;</td><td>Dative</td><td>lill-kuġin</td></tr><tr><td>&nbsp;</td><td>&nbsp;</td><td>Elative</td><td>mill-kuġin</td></tr><tr><td>&nbsp;</td><td>&nbsp;</td><td>Equative</td><td>bħall-kuġin</td></tr><tr><td>&nbsp;</td><td>&nbsp;</td><td>Genitive</td><td>tal-kuġin</td></tr><tr><td>&nbsp;</td><td>&nbsp;</td><td>Inessive</td><td>fil-kuġin</td></tr><tr><td>&nbsp;</td><td>&nbsp;</td><td>Instrumental</td><td>bil-kuġin</td></tr><tr><td>&nbsp;</td><td>&nbsp;</td><td>Lative</td><td>sal-kuġin</td></tr><tr><td>&nbsp;</td><td>&nbsp;</td><td>Nominative</td><td>il-kuġin</td></tr><tr><td>&nbsp;</td><td>Indefinite</td><td>Benefactive</td><td>għal kuġin</td></tr><tr><td>&nbsp;</td><td>&nbsp;</td><td>Comitative</td><td>ma' kuġin</td></tr><tr><td>&nbsp;</td><td>&nbsp;</td><td>Dative</td><td>lil kuġin</td></tr><tr><td>&nbsp;</td><td>&nbsp;</td><td>Elative</td><td>minn kuġin</td></tr><tr><td>&nbsp;</td><td>&nbsp;</td><td>Equative</td><td>bħal kuġin</td></tr><tr><td>&nbsp;</td><td>&nbsp;</td><td>Genitive</td><td>ta' kuġin</td></tr><tr><td>&nbsp;</td><td>&nbsp;</td><td>Inessive</td><td>f'kuġin</td></tr><tr><td>&nbsp;</td><td>&nbsp;</td><td>Instrumental</td><td>b'kuġin</td></tr><tr><td>&nbsp;</td><td>&nbsp;</td><td>Lative</td><td>sa kuġin</td></tr><tr><td>&nbsp;</td><td>&nbsp;</td><td>Nominative</td><td>kuġin</td></tr><tr><td>Dual</td><td>Definite</td><td>Benefactive</td><td>&nbsp;</td></tr><tr><td>&nbsp;</td><td>&nbsp;</td><td>Comitative</td><td>&nbsp;</td></tr><tr><td>&nbsp;</td><td>&nbsp;</td><td>Dative</td><td>&nbsp;</td></tr><tr><td>&nbsp;</td><td>&nbsp;</td><td>Elative</td><td>&nbsp;</td></tr><tr><td>&nbsp;</td><td>&nbsp;</td><td>Equative</td><td>&nbsp;</td></tr><tr><td>&nbsp;</td><td>&nbsp;</td><td>Genitive</td><td>&nbsp;</td></tr><tr><td>&nbsp;</td><td>&nbsp;</td><td>Inessive</td><td>&nbsp;</td></tr><tr><td>&nbsp;</td><td>&nbsp;</td><td>Instrumental</td><td>&nbsp;</td></tr><tr><td>&nbsp;</td><td>&nbsp;</td><td>Lative</td><td>&nbsp;</td></tr><tr><td>&nbsp;</td><td>&nbsp;</td><td>Nominative</td><td>&nbsp;</td></tr><tr><td>&nbsp;</td><td>Indefinite</td><td>Benefactive</td><td>għal</td></tr><tr><td>&nbsp;</td><td>&nbsp;</td><td>Comitative</td><td>ma'</td></tr><tr><td>&nbsp;</td><td>&nbsp;</td><td>Dative</td><td>lil</td></tr><tr><td>&nbsp;</td><td>&nbsp;</td><td>Elative</td><td>minn</td></tr><tr><td>&nbsp;</td><td>&nbsp;</td><td>Equative</td><td>bħal</td></tr><tr><td>&nbsp;</td><td>&nbsp;</td><td>Genitive</td><td>ta'</td></tr><tr><td>&nbsp;</td><td>&nbsp;</td><td>Inessive</td><td>fi</td></tr><tr><td>&nbsp;</td><td>&nbsp;</td><td>Instrumental</td><td>bi</td></tr><tr><td>&nbsp;</td><td>&nbsp;</td><td>Lative</td><td>sa</td></tr><tr><td>&nbsp;</td><td>&nbsp;</td><td>Nominative</td><td>&nbsp;</td></tr><tr><td>Plural</td><td>Definite</td><td>Benefactive</td><td>għall-kuġini</td></tr><tr><td>&nbsp;</td><td>&nbsp;</td><td>Comitative</td><td>mal-kuġini</td></tr><tr><td>&nbsp;</td><td>&nbsp;</td><td>Dative</td><td>lill-kuġini</td></tr><tr><td>&nbsp;</td><td>&nbsp;</td><td>Elative</td><td>mill-kuġini</td></tr><tr><td>&nbsp;</td><td>&nbsp;</td><td>Equative</td><td>bħall-kuġini</td></tr><tr><td>&nbsp;</td><td>&nbsp;</td><td>Genitive</td><td>tal-kuġini</td></tr><tr><td>&nbsp;</td><td>&nbsp;</td><td>Inessive</td><td>fil-kuġini</td></tr><tr><td>&nbsp;</td><td>&nbsp;</td><td>Instrumental</td><td>bil-kuġini</td></tr><tr><td>&nbsp;</td><td>&nbsp;</td><td>Lative</td><td>sal-kuġini</td></tr><tr><td>&nbsp;</td><td>&nbsp;</td><td>Nominative</td><td>il-kuġini</td></tr><tr><td>&nbsp;</td><td>Indefinite</td><td>Benefactive</td><td>għal kuġini</td></tr><tr><td>&nbsp;</td><td>&nbsp;</td><td>Comitative</td><td>ma' kuġini</td></tr><tr><td>&nbsp;</td><td>&nbsp;</td><td>Dative</td><td>lil kuġini</td></tr><tr><td>&nbsp;</td><td>&nbsp;</td><td>Elative</td><td>minn kuġini</td></tr><tr><td>&nbsp;</td><td>&nbsp;</td><td>Equative</td><td>bħal kuġini</td></tr><tr><td>&nbsp;</td><td>&nbsp;</td><td>Genitive</td><td>ta' kuġini</td></tr><tr><td>&nbsp;</td><td>&nbsp;</td><td>Inessive</td><td>f'kuġini</td></tr><tr><td>&nbsp;</td><td>&nbsp;</td><td>Instrumental</td><td>b'kuġini</td></tr><tr><td>&nbsp;</td><td>&nbsp;</td><td>Lative</td><td>sa kuġini</td></tr><tr><td>&nbsp;</td><td>&nbsp;</td><td>Nominative</td><td>kuġini</td></tr><tr><td>DeterminatePl</td><td>Definite</td><td>Benefactive</td><td>&nbsp;</td></tr><tr><td>&nbsp;</td><td>&nbsp;</td><td>Comitative</td><td>&nbsp;</td></tr><tr><td>&nbsp;</td><td>&nbsp;</td><td>Dative</td><td>&nbsp;</td></tr><tr><td>&nbsp;</td><td>&nbsp;</td><td>Elative</td><td>&nbsp;</td></tr><tr><td>&nbsp;</td><td>&nbsp;</td><td>Equative</td><td>&nbsp;</td></tr><tr><td>&nbsp;</td><td>&nbsp;</td><td>Genitive</td><td>&nbsp;</td></tr><tr><td>&nbsp;</td><td>&nbsp;</td><td>Inessive</td><td>&nbsp;</td></tr><tr><td>&nbsp;</td><td>&nbsp;</td><td>Instrumental</td><td>&nbsp;</td></tr><tr><td>&nbsp;</td><td>&nbsp;</td><td>Lative</td><td>&nbsp;</td></tr><tr><td>&nbsp;</td><td>&nbsp;</td><td>Nominative</td><td>&nbsp;</td></tr><tr><td>&nbsp;</td><td>Indefinite</td><td>Benefactive</td><td>għal</td></tr><tr><td>&nbsp;</td><td>&nbsp;</td><td>Comitative</td><td>ma'</td></tr><tr><td>&nbsp;</td><td>&nbsp;</td><td>Dative</td><td>lil</td></tr><tr><td>&nbsp;</td><td>&nbsp;</td><td>Elative</td><td>minn</td></tr><tr><td>&nbsp;</td><td>&nbsp;</td><td>Equative</td><td>bħal</td></tr><tr><td>&nbsp;</td><td>&nbsp;</td><td>Genitive</td><td>ta'</td></tr><tr><td>&nbsp;</td><td>&nbsp;</td><td>Inessive</td><td>fi</td></tr><tr><td>&nbsp;</td><td>&nbsp;</td><td>Instrumental</td><td>bi</td></tr><tr><td>&nbsp;</td><td>&nbsp;</td><td>Lative</td><td>sa</td></tr><tr><td>&nbsp;</td><td>&nbsp;</td><td>Nominative</td><td>&nbsp;</td></tr><tr><td>CollectivePl</td><td>Definite</td><td>Benefactive</td><td>&nbsp;</td></tr><tr><td>&nbsp;</td><td>&nbsp;</td><td>Comitative</td><td>&nbsp;</td></tr><tr><td>&nbsp;</td><td>&nbsp;</td><td>Dative</td><td>&nbsp;</td></tr><tr><td>&nbsp;</td><td>&nbsp;</td><td>Elative</td><td>&nbsp;</td></tr><tr><td>&nbsp;</td><td>&nbsp;</td><td>Equative</td><td>&nbsp;</td></tr><tr><td>&nbsp;</td><td>&nbsp;</td><td>Genitive</td><td>&nbsp;</td></tr><tr><td>&nbsp;</td><td>&nbsp;</td><td>Inessive</td><td>&nbsp;</td></tr><tr><td>&nbsp;</td><td>&nbsp;</td><td>Instrumental</td><td>&nbsp;</td></tr><tr><td>&nbsp;</td><td>&nbsp;</td><td>Lative</td><td>&nbsp;</td></tr><tr><td>&nbsp;</td><td>&nbsp;</td><td>Nominative</td><td>&nbsp;</td></tr><tr><td>&nbsp;</td><td>Indefinite</td><td>Benefactive</td><td>għal</td></tr><tr><td>&nbsp;</td><td>&nbsp;</td><td>Comitative</td><td>ma'</td></tr><tr><td>&nbsp;</td><td>&nbsp;</td><td>Dative</td><td>lil</td></tr><tr><td>&nbsp;</td><td>&nbsp;</td><td>Elative</td><td>minn</td></tr><tr><td>&nbsp;</td><td>&nbsp;</td><td>Equative</td><td>bħal</td></tr><tr><td>&nbsp;</td><td>&nbsp;</td><td>Genitive</td><td>ta'</td></tr><tr><td>&nbsp;</td><td>&nbsp;</td><td>Inessive</td><td>fi</td></tr><tr><td>&nbsp;</td><td>&nbsp;</td><td>Instrumental</td><td>bi</td></tr><tr><td>&nbsp;</td><td>&nbsp;</td><td>Lative</td><td>sa</td></tr><tr><td>&nbsp;</td><td>&nbsp;</td><td>Nominative</td><td>&nbsp;</td></tr><tr><td>Masc</td></tr><tr class="separator"><td colspan="100%">&nbsp;</td></td><tr><td>Singulative</td><td>Definite</td><td>Benefactive</td><td>għall-baqra</td></tr><tr><td>&nbsp;</td><td>&nbsp;</td><td>Comitative</td><td>mal-baqra</td></tr><tr><td>&nbsp;</td><td>&nbsp;</td><td>Dative</td><td>lill-baqra</td></tr><tr><td>&nbsp;</td><td>&nbsp;</td><td>Elative</td><td>mill-baqra</td></tr><tr><td>&nbsp;</td><td>&nbsp;</td><td>Equative</td><td>bħall-baqra</td></tr><tr><td>&nbsp;</td><td>&nbsp;</td><td>Genitive</td><td>tal-baqra</td></tr><tr><td>&nbsp;</td><td>&nbsp;</td><td>Inessive</td><td>fil-baqra</td></tr><tr><td>&nbsp;</td><td>&nbsp;</td><td>Instrumental</td><td>bil-baqra</td></tr><tr><td>&nbsp;</td><td>&nbsp;</td><td>Lative</td><td>sal-baqra</td></tr><tr><td>&nbsp;</td><td>&nbsp;</td><td>Nominative</td><td>il-baqra</td></tr><tr><td>&nbsp;</td><td>Indefinite</td><td>Benefactive</td><td>għal baqra</td></tr><tr><td>&nbsp;</td><td>&nbsp;</td><td>Comitative</td><td>ma' baqra</td></tr><tr><td>&nbsp;</td><td>&nbsp;</td><td>Dative</td><td>lil baqra</td></tr><tr><td>&nbsp;</td><td>&nbsp;</td><td>Elative</td><td>minn baqra</td></tr><tr><td>&nbsp;</td><td>&nbsp;</td><td>Equative</td><td>bħal baqra</td></tr><tr><td>&nbsp;</td><td>&nbsp;</td><td>Genitive</td><td>ta' baqra</td></tr><tr><td>&nbsp;</td><td>&nbsp;</td><td>Inessive</td><td>f'baqra</td></tr><tr><td>&nbsp;</td><td>&nbsp;</td><td>Instrumental</td><td>bi baqra</td></tr><tr><td>&nbsp;</td><td>&nbsp;</td><td>Lative</td><td>sa baqra</td></tr><tr><td>&nbsp;</td><td>&nbsp;</td><td>Nominative</td><td>baqra</td></tr><tr><td>Dual</td><td>Definite</td><td>Benefactive</td><td>&nbsp;</td></tr><tr><td>&nbsp;</td><td>&nbsp;</td><td>Comitative</td><td>&nbsp;</td></tr><tr><td>&nbsp;</td><td>&nbsp;</td><td>Dative</td><td>&nbsp;</td></tr><tr><td>&nbsp;</td><td>&nbsp;</td><td>Elative</td><td>&nbsp;</td></tr><tr><td>&nbsp;</td><td>&nbsp;</td><td>Equative</td><td>&nbsp;</td></tr><tr><td>&nbsp;</td><td>&nbsp;</td><td>Genitive</td><td>&nbsp;</td></tr><tr><td>&nbsp;</td><td>&nbsp;</td><td>Inessive</td><td>&nbsp;</td></tr><tr><td>&nbsp;</td><td>&nbsp;</td><td>Instrumental</td><td>&nbsp;</td></tr><tr><td>&nbsp;</td><td>&nbsp;</td><td>Lative</td><td>&nbsp;</td></tr><tr><td>&nbsp;</td><td>&nbsp;</td><td>Nominative</td><td>&nbsp;</td></tr><tr><td>&nbsp;</td><td>Indefinite</td><td>Benefactive</td><td>għal</td></tr><tr><td>&nbsp;</td><td>&nbsp;</td><td>Comitative</td><td>ma'</td></tr><tr><td>&nbsp;</td><td>&nbsp;</td><td>Dative</td><td>lil</td></tr><tr><td>&nbsp;</td><td>&nbsp;</td><td>Elative</td><td>minn</td></tr><tr><td>&nbsp;</td><td>&nbsp;</td><td>Equative</td><td>bħal</td></tr><tr><td>&nbsp;</td><td>&nbsp;</td><td>Genitive</td><td>ta'</td></tr><tr><td>&nbsp;</td><td>&nbsp;</td><td>Inessive</td><td>fi</td></tr><tr><td>&nbsp;</td><td>&nbsp;</td><td>Instrumental</td><td>bi</td></tr><tr><td>&nbsp;</td><td>&nbsp;</td><td>Lative</td><td>sa</td></tr><tr><td>&nbsp;</td><td>&nbsp;</td><td>Nominative</td><td>&nbsp;</td></tr><tr><td>Plural</td><td>Definite</td><td>Benefactive</td><td>għall-baqriet</td></tr><tr><td>&nbsp;</td><td>&nbsp;</td><td>Comitative</td><td>mal-baqriet</td></tr><tr><td>&nbsp;</td><td>&nbsp;</td><td>Dative</td><td>lill-baqriet</td></tr><tr><td>&nbsp;</td><td>&nbsp;</td><td>Elative</td><td>mill-baqriet</td></tr><tr><td>&nbsp;</td><td>&nbsp;</td><td>Equative</td><td>bħall-baqriet</td></tr><tr><td>&nbsp;</td><td>&nbsp;</td><td>Genitive</td><td>tal-baqriet</td></tr><tr><td>&nbsp;</td><td>&nbsp;</td><td>Inessive</td><td>fil-baqriet</td></tr><tr><td>&nbsp;</td><td>&nbsp;</td><td>Instrumental</td><td>bil-baqriet</td></tr><tr><td>&nbsp;</td><td>&nbsp;</td><td>Lative</td><td>sal-baqriet</td></tr><tr><td>&nbsp;</td><td>&nbsp;</td><td>Nominative</td><td>il-baqriet</td></tr><tr><td>&nbsp;</td><td>Indefinite</td><td>Benefactive</td><td>għal baqriet</td></tr><tr><td>&nbsp;</td><td>&nbsp;</td><td>Comitative</td><td>ma' baqriet</td></tr><tr><td>&nbsp;</td><td>&nbsp;</td><td>Dative</td><td>lil baqriet</td></tr><tr><td>&nbsp;</td><td>&nbsp;</td><td>Elative</td><td>minn baqriet</td></tr><tr><td>&nbsp;</td><td>&nbsp;</td><td>Equative</td><td>bħal baqriet</td></tr><tr><td>&nbsp;</td><td>&nbsp;</td><td>Genitive</td><td>ta' baqriet</td></tr><tr><td>&nbsp;</td><td>&nbsp;</td><td>Inessive</td><td>f'baqriet</td></tr><tr><td>&nbsp;</td><td>&nbsp;</td><td>Instrumental</td><td>bi baqriet</td></tr><tr><td>&nbsp;</td><td>&nbsp;</td><td>Lative</td><td>sa baqriet</td></tr><tr><td>&nbsp;</td><td>&nbsp;</td><td>Nominative</td><td>baqriet</td></tr><tr><td>DeterminatePl</td><td>Definite</td><td>Benefactive</td><td>&nbsp;</td></tr><tr><td>&nbsp;</td><td>&nbsp;</td><td>Comitative</td><td>&nbsp;</td></tr><tr><td>&nbsp;</td><td>&nbsp;</td><td>Dative</td><td>&nbsp;</td></tr><tr><td>&nbsp;</td><td>&nbsp;</td><td>Elative</td><td>&nbsp;</td></tr><tr><td>&nbsp;</td><td>&nbsp;</td><td>Equative</td><td>&nbsp;</td></tr><tr><td>&nbsp;</td><td>&nbsp;</td><td>Genitive</td><td>&nbsp;</td></tr><tr><td>&nbsp;</td><td>&nbsp;</td><td>Inessive</td><td>&nbsp;</td></tr><tr><td>&nbsp;</td><td>&nbsp;</td><td>Instrumental</td><td>&nbsp;</td></tr><tr><td>&nbsp;</td><td>&nbsp;</td><td>Lative</td><td>&nbsp;</td></tr><tr><td>&nbsp;</td><td>&nbsp;</td><td>Nominative</td><td>&nbsp;</td></tr><tr><td>&nbsp;</td><td>Indefinite</td><td>Benefactive</td><td>għal</td></tr><tr><td>&nbsp;</td><td>&nbsp;</td><td>Comitative</td><td>ma'</td></tr><tr><td>&nbsp;</td><td>&nbsp;</td><td>Dative</td><td>lil</td></tr><tr><td>&nbsp;</td><td>&nbsp;</td><td>Elative</td><td>minn</td></tr><tr><td>&nbsp;</td><td>&nbsp;</td><td>Equative</td><td>bħal</td></tr><tr><td>&nbsp;</td><td>&nbsp;</td><td>Genitive</td><td>ta'</td></tr><tr><td>&nbsp;</td><td>&nbsp;</td><td>Inessive</td><td>fi</td></tr><tr><td>&nbsp;</td><td>&nbsp;</td><td>Instrumental</td><td>bi</td></tr><tr><td>&nbsp;</td><td>&nbsp;</td><td>Lative</td><td>sa</td></tr><tr><td>&nbsp;</td><td>&nbsp;</td><td>Nominative</td><td>&nbsp;</td></tr><tr><td>CollectivePl</td><td>Definite</td><td>Benefactive</td><td>&nbsp;</td></tr><tr><td>&nbsp;</td><td>&nbsp;</td><td>Comitative</td><td>&nbsp;</td></tr><tr><td>&nbsp;</td><td>&nbsp;</td><td>Dative</td><td>&nbsp;</td></tr><tr><td>&nbsp;</td><td>&nbsp;</td><td>Elative</td><td>&nbsp;</td></tr><tr><td>&nbsp;</td><td>&nbsp;</td><td>Equative</td><td>&nbsp;</td></tr><tr><td>&nbsp;</td><td>&nbsp;</td><td>Genitive</td><td>&nbsp;</td></tr><tr><td>&nbsp;</td><td>&nbsp;</td><td>Inessive</td><td>&nbsp;</td></tr><tr><td>&nbsp;</td><td>&nbsp;</td><td>Instrumental</td><td>&nbsp;</td></tr><tr><td>&nbsp;</td><td>&nbsp;</td><td>Lative</td><td>&nbsp;</td></tr><tr><td>&nbsp;</td><td>&nbsp;</td><td>Nominative</td><td>&nbsp;</td></tr><tr><td>&nbsp;</td><td>Indefinite</td><td>Benefactive</td><td>għal</td></tr><tr><td>&nbsp;</td><td>&nbsp;</td><td>Comitative</td><td>ma'</td></tr><tr><td>&nbsp;</td><td>&nbsp;</td><td>Dative</td><td>lil</td></tr><tr><td>&nbsp;</td><td>&nbsp;</td><td>Elative</td><td>minn</td></tr><tr><td>&nbsp;</td><td>&nbsp;</td><td>Equative</td><td>bħal</td></tr><tr><td>&nbsp;</td><td>&nbsp;</td><td>Genitive</td><td>ta'</td></tr><tr><td>&nbsp;</td><td>&nbsp;</td><td>Inessive</td><td>fi</td></tr><tr><td>&nbsp;</td><td>&nbsp;</td><td>Instrumental</td><td>bi</td></tr><tr><td>&nbsp;</td><td>&nbsp;</td><td>Lative</td><td>sa</td></tr><tr><td>&nbsp;</td><td>&nbsp;</td><td>Nominative</td><td>&nbsp;</td></tr><tr><td>Fem</td></tr><tr class="separator"><td colspan="100%">&nbsp;</td></td><tr><td>Singulative</td><td>Definite</td><td>Benefactive</td><td>għall-ġurnata</td></tr><tr><td>&nbsp;</td><td>&nbsp;</td><td>Comitative</td><td>mal-ġurnata</td></tr><tr><td>&nbsp;</td><td>&nbsp;</td><td>Dative</td><td>lill-ġurnata</td></tr><tr><td>&nbsp;</td><td>&nbsp;</td><td>Elative</td><td>mill-ġurnata</td></tr><tr><td>&nbsp;</td><td>&nbsp;</td><td>Equative</td><td>bħall-ġurnata</td></tr><tr><td>&nbsp;</td><td>&nbsp;</td><td>Genitive</td><td>tal-ġurnata</td></tr><tr><td>&nbsp;</td><td>&nbsp;</td><td>Inessive</td><td>fil-ġurnata</td></tr><tr><td>&nbsp;</td><td>&nbsp;</td><td>Instrumental</td><td>bil-ġurnata</td></tr><tr><td>&nbsp;</td><td>&nbsp;</td><td>Lative</td><td>sal-ġurnata</td></tr><tr><td>&nbsp;</td><td>&nbsp;</td><td>Nominative</td><td>il-ġurnata</td></tr><tr><td>&nbsp;</td><td>Indefinite</td><td>Benefactive</td><td>għal ġurnata</td></tr><tr><td>&nbsp;</td><td>&nbsp;</td><td>Comitative</td><td>ma' ġurnata</td></tr><tr><td>&nbsp;</td><td>&nbsp;</td><td>Dative</td><td>lil ġurnata</td></tr><tr><td>&nbsp;</td><td>&nbsp;</td><td>Elative</td><td>minn ġurnata</td></tr><tr><td>&nbsp;</td><td>&nbsp;</td><td>Equative</td><td>bħal ġurnata</td></tr><tr><td>&nbsp;</td><td>&nbsp;</td><td>Genitive</td><td>ta' ġurnata</td></tr><tr><td>&nbsp;</td><td>&nbsp;</td><td>Inessive</td><td>f'ġurnata</td></tr><tr><td>&nbsp;</td><td>&nbsp;</td><td>Instrumental</td><td>b'ġurnata</td></tr><tr><td>&nbsp;</td><td>&nbsp;</td><td>Lative</td><td>sa ġurnata</td></tr><tr><td>&nbsp;</td><td>&nbsp;</td><td>Nominative</td><td>ġurnata</td></tr><tr><td>Dual</td><td>Definite</td><td>Benefactive</td><td>&nbsp;</td></tr><tr><td>&nbsp;</td><td>&nbsp;</td><td>Comitative</td><td>&nbsp;</td></tr><tr><td>&nbsp;</td><td>&nbsp;</td><td>Dative</td><td>&nbsp;</td></tr><tr><td>&nbsp;</td><td>&nbsp;</td><td>Elative</td><td>&nbsp;</td></tr><tr><td>&nbsp;</td><td>&nbsp;</td><td>Equative</td><td>&nbsp;</td></tr><tr><td>&nbsp;</td><td>&nbsp;</td><td>Genitive</td><td>&nbsp;</td></tr><tr><td>&nbsp;</td><td>&nbsp;</td><td>Inessive</td><td>&nbsp;</td></tr><tr><td>&nbsp;</td><td>&nbsp;</td><td>Instrumental</td><td>&nbsp;</td></tr><tr><td>&nbsp;</td><td>&nbsp;</td><td>Lative</td><td>&nbsp;</td></tr><tr><td>&nbsp;</td><td>&nbsp;</td><td>Nominative</td><td>&nbsp;</td></tr><tr><td>&nbsp;</td><td>Indefinite</td><td>Benefactive</td><td>għal</td></tr><tr><td>&nbsp;</td><td>&nbsp;</td><td>Comitative</td><td>ma'</td></tr><tr><td>&nbsp;</td><td>&nbsp;</td><td>Dative</td><td>lil</td></tr><tr><td>&nbsp;</td><td>&nbsp;</td><td>Elative</td><td>minn</td></tr><tr><td>&nbsp;</td><td>&nbsp;</td><td>Equative</td><td>bħal</td></tr><tr><td>&nbsp;</td><td>&nbsp;</td><td>Genitive</td><td>ta'</td></tr><tr><td>&nbsp;</td><td>&nbsp;</td><td>Inessive</td><td>fi</td></tr><tr><td>&nbsp;</td><td>&nbsp;</td><td>Instrumental</td><td>bi</td></tr><tr><td>&nbsp;</td><td>&nbsp;</td><td>Lative</td><td>sa</td></tr><tr><td>&nbsp;</td><td>&nbsp;</td><td>Nominative</td><td>&nbsp;</td></tr><tr><td>Plural</td><td>Definite</td><td>Benefactive</td><td>għall-ġurnatiet</td></tr><tr><td>&nbsp;</td><td>&nbsp;</td><td>Comitative</td><td>mal-ġurnatiet</td></tr><tr><td>&nbsp;</td><td>&nbsp;</td><td>Dative</td><td>lill-ġurnatiet</td></tr><tr><td>&nbsp;</td><td>&nbsp;</td><td>Elative</td><td>mill-ġurnatiet</td></tr><tr><td>&nbsp;</td><td>&nbsp;</td><td>Equative</td><td>bħall-ġurnatiet</td></tr><tr><td>&nbsp;</td><td>&nbsp;</td><td>Genitive</td><td>tal-ġurnatiet</td></tr><tr><td>&nbsp;</td><td>&nbsp;</td><td>Inessive</td><td>fil-ġurnatiet</td></tr><tr><td>&nbsp;</td><td>&nbsp;</td><td>Instrumental</td><td>bil-ġurnatiet</td></tr><tr><td>&nbsp;</td><td>&nbsp;</td><td>Lative</td><td>sal-ġurnatiet</td></tr><tr><td>&nbsp;</td><td>&nbsp;</td><td>Nominative</td><td>il-ġurnatiet</td></tr><tr><td>&nbsp;</td><td>Indefinite</td><td>Benefactive</td><td>għal ġurnatiet</td></tr><tr><td>&nbsp;</td><td>&nbsp;</td><td>Comitative</td><td>ma' ġurnatiet</td></tr><tr><td>&nbsp;</td><td>&nbsp;</td><td>Dative</td><td>lil ġurnatiet</td></tr><tr><td>&nbsp;</td><td>&nbsp;</td><td>Elative</td><td>minn ġurnatiet</td></tr><tr><td>&nbsp;</td><td>&nbsp;</td><td>Equative</td><td>bħal ġurnatiet</td></tr><tr><td>&nbsp;</td><td>&nbsp;</td><td>Genitive</td><td>ta' ġurnatiet</td></tr><tr><td>&nbsp;</td><td>&nbsp;</td><td>Inessive</td><td>f'ġurnatiet</td></tr><tr><td>&nbsp;</td><td>&nbsp;</td><td>Instrumental</td><td>b'ġurnatiet</td></tr><tr><td>&nbsp;</td><td>&nbsp;</td><td>Lative</td><td>sa ġurnatiet</td></tr><tr><td>&nbsp;</td><td>&nbsp;</td><td>Nominative</td><td>ġurnatiet</td></tr><tr><td>DeterminatePl</td><td>Definite</td><td>Benefactive</td><td>&nbsp;</td></tr><tr><td>&nbsp;</td><td>&nbsp;</td><td>Comitative</td><td>&nbsp;</td></tr><tr><td>&nbsp;</td><td>&nbsp;</td><td>Dative</td><td>&nbsp;</td></tr><tr><td>&nbsp;</td><td>&nbsp;</td><td>Elative</td><td>&nbsp;</td></tr><tr><td>&nbsp;</td><td>&nbsp;</td><td>Equative</td><td>&nbsp;</td></tr><tr><td>&nbsp;</td><td>&nbsp;</td><td>Genitive</td><td>&nbsp;</td></tr><tr><td>&nbsp;</td><td>&nbsp;</td><td>Inessive</td><td>&nbsp;</td></tr><tr><td>&nbsp;</td><td>&nbsp;</td><td>Instrumental</td><td>&nbsp;</td></tr><tr><td>&nbsp;</td><td>&nbsp;</td><td>Lative</td><td>&nbsp;</td></tr><tr><td>&nbsp;</td><td>&nbsp;</td><td>Nominative</td><td>&nbsp;</td></tr><tr><td>&nbsp;</td><td>Indefinite</td><td>Benefactive</td><td>għal</td></tr><tr><td>&nbsp;</td><td>&nbsp;</td><td>Comitative</td><td>ma'</td></tr><tr><td>&nbsp;</td><td>&nbsp;</td><td>Dative</td><td>lil</td></tr><tr><td>&nbsp;</td><td>&nbsp;</td><td>Elative</td><td>minn</td></tr><tr><td>&nbsp;</td><td>&nbsp;</td><td>Equative</td><td>bħal</td></tr><tr><td>&nbsp;</td><td>&nbsp;</td><td>Genitive</td><td>ta'</td></tr><tr><td>&nbsp;</td><td>&nbsp;</td><td>Inessive</td><td>fi</td></tr><tr><td>&nbsp;</td><td>&nbsp;</td><td>Instrumental</td><td>bi</td></tr><tr><td>&nbsp;</td><td>&nbsp;</td><td>Lative</td><td>sa</td></tr><tr><td>&nbsp;</td><td>&nbsp;</td><td>Nominative</td><td>&nbsp;</td></tr><tr><td>CollectivePl</td><td>Definite</td><td>Benefactive</td><td>&nbsp;</td></tr><tr><td>&nbsp;</td><td>&nbsp;</td><td>Comitative</td><td>&nbsp;</td></tr><tr><td>&nbsp;</td><td>&nbsp;</td><td>Dative</td><td>&nbsp;</td></tr><tr><td>&nbsp;</td><td>&nbsp;</td><td>Elative</td><td>&nbsp;</td></tr><tr><td>&nbsp;</td><td>&nbsp;</td><td>Equative</td><td>&nbsp;</td></tr><tr><td>&nbsp;</td><td>&nbsp;</td><td>Genitive</td><td>&nbsp;</td></tr><tr><td>&nbsp;</td><td>&nbsp;</td><td>Inessive</td><td>&nbsp;</td></tr><tr><td>&nbsp;</td><td>&nbsp;</td><td>Instrumental</td><td>&nbsp;</td></tr><tr><td>&nbsp;</td><td>&nbsp;</td><td>Lative</td><td>&nbsp;</td></tr><tr><td>&nbsp;</td><td>&nbsp;</td><td>Nominative</td><td>&nbsp;</td></tr><tr><td>&nbsp;</td><td>Indefinite</td><td>Benefactive</td><td>għal</td></tr><tr><td>&nbsp;</td><td>&nbsp;</td><td>Comitative</td><td>ma'</td></tr><tr><td>&nbsp;</td><td>&nbsp;</td><td>Dative</td><td>lil</td></tr><tr><td>&nbsp;</td><td>&nbsp;</td><td>Elative</td><td>minn</td></tr><tr><td>&nbsp;</td><td>&nbsp;</td><td>Equative</td><td>bħal</td></tr><tr><td>&nbsp;</td><td>&nbsp;</td><td>Genitive</td><td>ta'</td></tr><tr><td>&nbsp;</td><td>&nbsp;</td><td>Inessive</td><td>fi</td></tr><tr><td>&nbsp;</td><td>&nbsp;</td><td>Instrumental</td><td>bi</td></tr><tr><td>&nbsp;</td><td>&nbsp;</td><td>Lative</td><td>sa</td></tr><tr><td>&nbsp;</td><td>&nbsp;</td><td>Nominative</td><td>&nbsp;</td></tr><tr><td>Fem</td></tr><tr class="separator"><td colspan="100%">&nbsp;</td></td><tr><td>Singulative</td><td>Definite</td><td>Benefactive</td><td>għad-distanza</td></tr><tr><td>&nbsp;</td><td>&nbsp;</td><td>Comitative</td><td>mad-distanza</td></tr><tr><td>&nbsp;</td><td>&nbsp;</td><td>Dative</td><td>lid-distanza</td></tr><tr><td>&nbsp;</td><td>&nbsp;</td><td>Elative</td><td>mid-distanza</td></tr><tr><td>&nbsp;</td><td>&nbsp;</td><td>Equative</td><td>bħad-distanza</td></tr><tr><td>&nbsp;</td><td>&nbsp;</td><td>Genitive</td><td>tad-distanza</td></tr><tr><td>&nbsp;</td><td>&nbsp;</td><td>Inessive</td><td>fid-distanza</td></tr><tr><td>&nbsp;</td><td>&nbsp;</td><td>Instrumental</td><td>bid-distanza</td></tr><tr><td>&nbsp;</td><td>&nbsp;</td><td>Lative</td><td>sad-distanza</td></tr><tr><td>&nbsp;</td><td>&nbsp;</td><td>Nominative</td><td>id-distanza</td></tr><tr><td>&nbsp;</td><td>Indefinite</td><td>Benefactive</td><td>għal distanza</td></tr><tr><td>&nbsp;</td><td>&nbsp;</td><td>Comitative</td><td>ma' distanza</td></tr><tr><td>&nbsp;</td><td>&nbsp;</td><td>Dative</td><td>lil distanza</td></tr><tr><td>&nbsp;</td><td>&nbsp;</td><td>Elative</td><td>minn distanza</td></tr><tr><td>&nbsp;</td><td>&nbsp;</td><td>Equative</td><td>bħal distanza</td></tr><tr><td>&nbsp;</td><td>&nbsp;</td><td>Genitive</td><td>ta' distanza</td></tr><tr><td>&nbsp;</td><td>&nbsp;</td><td>Inessive</td><td>f'distanza</td></tr><tr><td>&nbsp;</td><td>&nbsp;</td><td>Instrumental</td><td>b'distanza</td></tr><tr><td>&nbsp;</td><td>&nbsp;</td><td>Lative</td><td>sa distanza</td></tr><tr><td>&nbsp;</td><td>&nbsp;</td><td>Nominative</td><td>distanza</td></tr><tr><td>Dual</td><td>Definite</td><td>Benefactive</td><td>&nbsp;</td></tr><tr><td>&nbsp;</td><td>&nbsp;</td><td>Comitative</td><td>&nbsp;</td></tr><tr><td>&nbsp;</td><td>&nbsp;</td><td>Dative</td><td>&nbsp;</td></tr><tr><td>&nbsp;</td><td>&nbsp;</td><td>Elative</td><td>&nbsp;</td></tr><tr><td>&nbsp;</td><td>&nbsp;</td><td>Equative</td><td>&nbsp;</td></tr><tr><td>&nbsp;</td><td>&nbsp;</td><td>Genitive</td><td>&nbsp;</td></tr><tr><td>&nbsp;</td><td>&nbsp;</td><td>Inessive</td><td>&nbsp;</td></tr><tr><td>&nbsp;</td><td>&nbsp;</td><td>Instrumental</td><td>&nbsp;</td></tr><tr><td>&nbsp;</td><td>&nbsp;</td><td>Lative</td><td>&nbsp;</td></tr><tr><td>&nbsp;</td><td>&nbsp;</td><td>Nominative</td><td>&nbsp;</td></tr><tr><td>&nbsp;</td><td>Indefinite</td><td>Benefactive</td><td>għal</td></tr><tr><td>&nbsp;</td><td>&nbsp;</td><td>Comitative</td><td>ma'</td></tr><tr><td>&nbsp;</td><td>&nbsp;</td><td>Dative</td><td>lil</td></tr><tr><td>&nbsp;</td><td>&nbsp;</td><td>Elative</td><td>minn</td></tr><tr><td>&nbsp;</td><td>&nbsp;</td><td>Equative</td><td>bħal</td></tr><tr><td>&nbsp;</td><td>&nbsp;</td><td>Genitive</td><td>ta'</td></tr><tr><td>&nbsp;</td><td>&nbsp;</td><td>Inessive</td><td>fi</td></tr><tr><td>&nbsp;</td><td>&nbsp;</td><td>Instrumental</td><td>bi</td></tr><tr><td>&nbsp;</td><td>&nbsp;</td><td>Lative</td><td>sa</td></tr><tr><td>&nbsp;</td><td>&nbsp;</td><td>Nominative</td><td>&nbsp;</td></tr><tr><td>Plural</td><td>Definite</td><td>Benefactive</td><td>għad-distanziet</td></tr><tr><td>&nbsp;</td><td>&nbsp;</td><td>Comitative</td><td>mad-distanziet</td></tr><tr><td>&nbsp;</td><td>&nbsp;</td><td>Dative</td><td>lid-distanziet</td></tr><tr><td>&nbsp;</td><td>&nbsp;</td><td>Elative</td><td>mid-distanziet</td></tr><tr><td>&nbsp;</td><td>&nbsp;</td><td>Equative</td><td>bħad-distanziet</td></tr><tr><td>&nbsp;</td><td>&nbsp;</td><td>Genitive</td><td>tad-distanziet</td></tr><tr><td>&nbsp;</td><td>&nbsp;</td><td>Inessive</td><td>fid-distanziet</td></tr><tr><td>&nbsp;</td><td>&nbsp;</td><td>Instrumental</td><td>bid-distanziet</td></tr><tr><td>&nbsp;</td><td>&nbsp;</td><td>Lative</td><td>sad-distanziet</td></tr><tr><td>&nbsp;</td><td>&nbsp;</td><td>Nominative</td><td>id-distanziet</td></tr><tr><td>&nbsp;</td><td>Indefinite</td><td>Benefactive</td><td>għal distanziet</td></tr><tr><td>&nbsp;</td><td>&nbsp;</td><td>Comitative</td><td>ma' distanziet</td></tr><tr><td>&nbsp;</td><td>&nbsp;</td><td>Dative</td><td>lil distanziet</td></tr><tr><td>&nbsp;</td><td>&nbsp;</td><td>Elative</td><td>minn distanziet</td></tr><tr><td>&nbsp;</td><td>&nbsp;</td><td>Equative</td><td>bħal distanziet</td></tr><tr><td>&nbsp;</td><td>&nbsp;</td><td>Genitive</td><td>ta' distanziet</td></tr><tr><td>&nbsp;</td><td>&nbsp;</td><td>Inessive</td><td>f'distanziet</td></tr><tr><td>&nbsp;</td><td>&nbsp;</td><td>Instrumental</td><td>b'distanziet</td></tr><tr><td>&nbsp;</td><td>&nbsp;</td><td>Lative</td><td>sa distanziet</td></tr><tr><td>&nbsp;</td><td>&nbsp;</td><td>Nominative</td><td>distanziet</td></tr><tr><td>DeterminatePl</td><td>Definite</td><td>Benefactive</td><td>&nbsp;</td></tr><tr><td>&nbsp;</td><td>&nbsp;</td><td>Comitative</td><td>&nbsp;</td></tr><tr><td>&nbsp;</td><td>&nbsp;</td><td>Dative</td><td>&nbsp;</td></tr><tr><td>&nbsp;</td><td>&nbsp;</td><td>Elative</td><td>&nbsp;</td></tr><tr><td>&nbsp;</td><td>&nbsp;</td><td>Equative</td><td>&nbsp;</td></tr><tr><td>&nbsp;</td><td>&nbsp;</td><td>Genitive</td><td>&nbsp;</td></tr><tr><td>&nbsp;</td><td>&nbsp;</td><td>Inessive</td><td>&nbsp;</td></tr><tr><td>&nbsp;</td><td>&nbsp;</td><td>Instrumental</td><td>&nbsp;</td></tr><tr><td>&nbsp;</td><td>&nbsp;</td><td>Lative</td><td>&nbsp;</td></tr><tr><td>&nbsp;</td><td>&nbsp;</td><td>Nominative</td><td>&nbsp;</td></tr><tr><td>&nbsp;</td><td>Indefinite</td><td>Benefactive</td><td>għal</td></tr><tr><td>&nbsp;</td><td>&nbsp;</td><td>Comitative</td><td>ma'</td></tr><tr><td>&nbsp;</td><td>&nbsp;</td><td>Dative</td><td>lil</td></tr><tr><td>&nbsp;</td><td>&nbsp;</td><td>Elative</td><td>minn</td></tr><tr><td>&nbsp;</td><td>&nbsp;</td><td>Equative</td><td>bħal</td></tr><tr><td>&nbsp;</td><td>&nbsp;</td><td>Genitive</td><td>ta'</td></tr><tr><td>&nbsp;</td><td>&nbsp;</td><td>Inessive</td><td>fi</td></tr><tr><td>&nbsp;</td><td>&nbsp;</td><td>Instrumental</td><td>bi</td></tr><tr><td>&nbsp;</td><td>&nbsp;</td><td>Lative</td><td>sa</td></tr><tr><td>&nbsp;</td><td>&nbsp;</td><td>Nominative</td><td>&nbsp;</td></tr><tr><td>CollectivePl</td><td>Definite</td><td>Benefactive</td><td>&nbsp;</td></tr><tr><td>&nbsp;</td><td>&nbsp;</td><td>Comitative</td><td>&nbsp;</td></tr><tr><td>&nbsp;</td><td>&nbsp;</td><td>Dative</td><td>&nbsp;</td></tr><tr><td>&nbsp;</td><td>&nbsp;</td><td>Elative</td><td>&nbsp;</td></tr><tr><td>&nbsp;</td><td>&nbsp;</td><td>Equative</td><td>&nbsp;</td></tr><tr><td>&nbsp;</td><td>&nbsp;</td><td>Genitive</td><td>&nbsp;</td></tr><tr><td>&nbsp;</td><td>&nbsp;</td><td>Inessive</td><td>&nbsp;</td></tr><tr><td>&nbsp;</td><td>&nbsp;</td><td>Instrumental</td><td>&nbsp;</td></tr><tr><td>&nbsp;</td><td>&nbsp;</td><td>Lative</td><td>&nbsp;</td></tr><tr><td>&nbsp;</td><td>&nbsp;</td><td>Nominative</td><td>&nbsp;</td></tr><tr><td>&nbsp;</td><td>Indefinite</td><td>Benefactive</td><td>għal</td></tr><tr><td>&nbsp;</td><td>&nbsp;</td><td>Comitative</td><td>ma'</td></tr><tr><td>&nbsp;</td><td>&nbsp;</td><td>Dative</td><td>lil</td></tr><tr><td>&nbsp;</td><td>&nbsp;</td><td>Elative</td><td>minn</td></tr><tr><td>&nbsp;</td><td>&nbsp;</td><td>Equative</td><td>bħal</td></tr><tr><td>&nbsp;</td><td>&nbsp;</td><td>Genitive</td><td>ta'</td></tr><tr><td>&nbsp;</td><td>&nbsp;</td><td>Inessive</td><td>fi</td></tr><tr><td>&nbsp;</td><td>&nbsp;</td><td>Instrumental</td><td>bi</td></tr><tr><td>&nbsp;</td><td>&nbsp;</td><td>Lative</td><td>sa</td></tr><tr><td>&nbsp;</td><td>&nbsp;</td><td>Nominative</td><td>&nbsp;</td></tr><tr><td>Fem</td></tr><tr class="separator"><td colspan="100%">&nbsp;</td></td><tr><td>Singulative</td><td>Definite</td><td>Benefactive</td><td>għat-tabib</td></tr><tr><td>&nbsp;</td><td>&nbsp;</td><td>Comitative</td><td>mat-tabib</td></tr><tr><td>&nbsp;</td><td>&nbsp;</td><td>Dative</td><td>lit-tabib</td></tr><tr><td>&nbsp;</td><td>&nbsp;</td><td>Elative</td><td>mit-tabib</td></tr><tr><td>&nbsp;</td><td>&nbsp;</td><td>Equative</td><td>bħat-tabib</td></tr><tr><td>&nbsp;</td><td>&nbsp;</td><td>Genitive</td><td>tat-tabib</td></tr><tr><td>&nbsp;</td><td>&nbsp;</td><td>Inessive</td><td>fit-tabib</td></tr><tr><td>&nbsp;</td><td>&nbsp;</td><td>Instrumental</td><td>bit-tabib</td></tr><tr><td>&nbsp;</td><td>&nbsp;</td><td>Lative</td><td>sat-tabib</td></tr><tr><td>&nbsp;</td><td>&nbsp;</td><td>Nominative</td><td>it-tabib</td></tr><tr><td>&nbsp;</td><td>Indefinite</td><td>Benefactive</td><td>għal tabib</td></tr><tr><td>&nbsp;</td><td>&nbsp;</td><td>Comitative</td><td>ma' tabib</td></tr><tr><td>&nbsp;</td><td>&nbsp;</td><td>Dative</td><td>lil tabib</td></tr><tr><td>&nbsp;</td><td>&nbsp;</td><td>Elative</td><td>minn tabib</td></tr><tr><td>&nbsp;</td><td>&nbsp;</td><td>Equative</td><td>bħal tabib</td></tr><tr><td>&nbsp;</td><td>&nbsp;</td><td>Genitive</td><td>ta' tabib</td></tr><tr><td>&nbsp;</td><td>&nbsp;</td><td>Inessive</td><td>f'tabib</td></tr><tr><td>&nbsp;</td><td>&nbsp;</td><td>Instrumental</td><td>b'tabib</td></tr><tr><td>&nbsp;</td><td>&nbsp;</td><td>Lative</td><td>sa tabib</td></tr><tr><td>&nbsp;</td><td>&nbsp;</td><td>Nominative</td><td>tabib</td></tr><tr><td>Dual</td><td>Definite</td><td>Benefactive</td><td>&nbsp;</td></tr><tr><td>&nbsp;</td><td>&nbsp;</td><td>Comitative</td><td>&nbsp;</td></tr><tr><td>&nbsp;</td><td>&nbsp;</td><td>Dative</td><td>&nbsp;</td></tr><tr><td>&nbsp;</td><td>&nbsp;</td><td>Elative</td><td>&nbsp;</td></tr><tr><td>&nbsp;</td><td>&nbsp;</td><td>Equative</td><td>&nbsp;</td></tr><tr><td>&nbsp;</td><td>&nbsp;</td><td>Genitive</td><td>&nbsp;</td></tr><tr><td>&nbsp;</td><td>&nbsp;</td><td>Inessive</td><td>&nbsp;</td></tr><tr><td>&nbsp;</td><td>&nbsp;</td><td>Instrumental</td><td>&nbsp;</td></tr><tr><td>&nbsp;</td><td>&nbsp;</td><td>Lative</td><td>&nbsp;</td></tr><tr><td>&nbsp;</td><td>&nbsp;</td><td>Nominative</td><td>&nbsp;</td></tr><tr><td>&nbsp;</td><td>Indefinite</td><td>Benefactive</td><td>għal</td></tr><tr><td>&nbsp;</td><td>&nbsp;</td><td>Comitative</td><td>ma'</td></tr><tr><td>&nbsp;</td><td>&nbsp;</td><td>Dative</td><td>lil</td></tr><tr><td>&nbsp;</td><td>&nbsp;</td><td>Elative</td><td>minn</td></tr><tr><td>&nbsp;</td><td>&nbsp;</td><td>Equative</td><td>bħal</td></tr><tr><td>&nbsp;</td><td>&nbsp;</td><td>Genitive</td><td>ta'</td></tr><tr><td>&nbsp;</td><td>&nbsp;</td><td>Inessive</td><td>fi</td></tr><tr><td>&nbsp;</td><td>&nbsp;</td><td>Instrumental</td><td>bi</td></tr><tr><td>&nbsp;</td><td>&nbsp;</td><td>Lative</td><td>sa</td></tr><tr><td>&nbsp;</td><td>&nbsp;</td><td>Nominative</td><td>&nbsp;</td></tr><tr><td>Plural</td><td>Definite</td><td>Benefactive</td><td>għat-tabibi</td></tr><tr><td>&nbsp;</td><td>&nbsp;</td><td>Comitative</td><td>mat-tabibi</td></tr><tr><td>&nbsp;</td><td>&nbsp;</td><td>Dative</td><td>lit-tabibi</td></tr><tr><td>&nbsp;</td><td>&nbsp;</td><td>Elative</td><td>mit-tabibi</td></tr><tr><td>&nbsp;</td><td>&nbsp;</td><td>Equative</td><td>bħat-tabibi</td></tr><tr><td>&nbsp;</td><td>&nbsp;</td><td>Genitive</td><td>tat-tabibi</td></tr><tr><td>&nbsp;</td><td>&nbsp;</td><td>Inessive</td><td>fit-tabibi</td></tr><tr><td>&nbsp;</td><td>&nbsp;</td><td>Instrumental</td><td>bit-tabibi</td></tr><tr><td>&nbsp;</td><td>&nbsp;</td><td>Lative</td><td>sat-tabibi</td></tr><tr><td>&nbsp;</td><td>&nbsp;</td><td>Nominative</td><td>it-tabibi</td></tr><tr><td>&nbsp;</td><td>Indefinite</td><td>Benefactive</td><td>għal tabibi</td></tr><tr><td>&nbsp;</td><td>&nbsp;</td><td>Comitative</td><td>ma' tabibi</td></tr><tr><td>&nbsp;</td><td>&nbsp;</td><td>Dative</td><td>lil tabibi</td></tr><tr><td>&nbsp;</td><td>&nbsp;</td><td>Elative</td><td>minn tabibi</td></tr><tr><td>&nbsp;</td><td>&nbsp;</td><td>Equative</td><td>bħal tabibi</td></tr><tr><td>&nbsp;</td><td>&nbsp;</td><td>Genitive</td><td>ta' tabibi</td></tr><tr><td>&nbsp;</td><td>&nbsp;</td><td>Inessive</td><td>f'tabibi</td></tr><tr><td>&nbsp;</td><td>&nbsp;</td><td>Instrumental</td><td>b'tabibi</td></tr><tr><td>&nbsp;</td><td>&nbsp;</td><td>Lative</td><td>sa tabibi</td></tr><tr><td>&nbsp;</td><td>&nbsp;</td><td>Nominative</td><td>tabibi</td></tr><tr><td>DeterminatePl</td><td>Definite</td><td>Benefactive</td><td>&nbsp;</td></tr><tr><td>&nbsp;</td><td>&nbsp;</td><td>Comitative</td><td>&nbsp;</td></tr><tr><td>&nbsp;</td><td>&nbsp;</td><td>Dative</td><td>&nbsp;</td></tr><tr><td>&nbsp;</td><td>&nbsp;</td><td>Elative</td><td>&nbsp;</td></tr><tr><td>&nbsp;</td><td>&nbsp;</td><td>Equative</td><td>&nbsp;</td></tr><tr><td>&nbsp;</td><td>&nbsp;</td><td>Genitive</td><td>&nbsp;</td></tr><tr><td>&nbsp;</td><td>&nbsp;</td><td>Inessive</td><td>&nbsp;</td></tr><tr><td>&nbsp;</td><td>&nbsp;</td><td>Instrumental</td><td>&nbsp;</td></tr><tr><td>&nbsp;</td><td>&nbsp;</td><td>Lative</td><td>&nbsp;</td></tr><tr><td>&nbsp;</td><td>&nbsp;</td><td>Nominative</td><td>&nbsp;</td></tr><tr><td>&nbsp;</td><td>Indefinite</td><td>Benefactive</td><td>għal</td></tr><tr><td>&nbsp;</td><td>&nbsp;</td><td>Comitative</td><td>ma'</td></tr><tr><td>&nbsp;</td><td>&nbsp;</td><td>Dative</td><td>lil</td></tr><tr><td>&nbsp;</td><td>&nbsp;</td><td>Elative</td><td>minn</td></tr><tr><td>&nbsp;</td><td>&nbsp;</td><td>Equative</td><td>bħal</td></tr><tr><td>&nbsp;</td><td>&nbsp;</td><td>Genitive</td><td>ta'</td></tr><tr><td>&nbsp;</td><td>&nbsp;</td><td>Inessive</td><td>fi</td></tr><tr><td>&nbsp;</td><td>&nbsp;</td><td>Instrumental</td><td>bi</td></tr><tr><td>&nbsp;</td><td>&nbsp;</td><td>Lative</td><td>sa</td></tr><tr><td>&nbsp;</td><td>&nbsp;</td><td>Nominative</td><td>&nbsp;</td></tr><tr><td>CollectivePl</td><td>Definite</td><td>Benefactive</td><td>&nbsp;</td></tr><tr><td>&nbsp;</td><td>&nbsp;</td><td>Comitative</td><td>&nbsp;</td></tr><tr><td>&nbsp;</td><td>&nbsp;</td><td>Dative</td><td>&nbsp;</td></tr><tr><td>&nbsp;</td><td>&nbsp;</td><td>Elative</td><td>&nbsp;</td></tr><tr><td>&nbsp;</td><td>&nbsp;</td><td>Equative</td><td>&nbsp;</td></tr><tr><td>&nbsp;</td><td>&nbsp;</td><td>Genitive</td><td>&nbsp;</td></tr><tr><td>&nbsp;</td><td>&nbsp;</td><td>Inessive</td><td>&nbsp;</td></tr><tr><td>&nbsp;</td><td>&nbsp;</td><td>Instrumental</td><td>&nbsp;</td></tr><tr><td>&nbsp;</td><td>&nbsp;</td><td>Lative</td><td>&nbsp;</td></tr><tr><td>&nbsp;</td><td>&nbsp;</td><td>Nominative</td><td>&nbsp;</td></tr><tr><td>&nbsp;</td><td>Indefinite</td><td>Benefactive</td><td>għal</td></tr><tr><td>&nbsp;</td><td>&nbsp;</td><td>Comitative</td><td>ma'</td></tr><tr><td>&nbsp;</td><td>&nbsp;</td><td>Dative</td><td>lil</td></tr><tr><td>&nbsp;</td><td>&nbsp;</td><td>Elative</td><td>minn</td></tr><tr><td>&nbsp;</td><td>&nbsp;</td><td>Equative</td><td>bħal</td></tr><tr><td>&nbsp;</td><td>&nbsp;</td><td>Genitive</td><td>ta'</td></tr><tr><td>&nbsp;</td><td>&nbsp;</td><td>Inessive</td><td>fi</td></tr><tr><td>&nbsp;</td><td>&nbsp;</td><td>Instrumental</td><td>bi</td></tr><tr><td>&nbsp;</td><td>&nbsp;</td><td>Lative</td><td>sa</td></tr><tr><td>&nbsp;</td><td>&nbsp;</td><td>Nominative</td><td>&nbsp;</td></tr><tr><td>Masc</td></tr><tr class="separator"><td colspan="100%">&nbsp;</td></td><tr><td>Singulative</td><td>Definite</td><td>Benefactive</td><td>għall-kelb</td></tr><tr><td>&nbsp;</td><td>&nbsp;</td><td>Comitative</td><td>mal-kelb</td></tr><tr><td>&nbsp;</td><td>&nbsp;</td><td>Dative</td><td>lill-kelb</td></tr><tr><td>&nbsp;</td><td>&nbsp;</td><td>Elative</td><td>mill-kelb</td></tr><tr><td>&nbsp;</td><td>&nbsp;</td><td>Equative</td><td>bħall-kelb</td></tr><tr><td>&nbsp;</td><td>&nbsp;</td><td>Genitive</td><td>tal-kelb</td></tr><tr><td>&nbsp;</td><td>&nbsp;</td><td>Inessive</td><td>fil-kelb</td></tr><tr><td>&nbsp;</td><td>&nbsp;</td><td>Instrumental</td><td>bil-kelb</td></tr><tr><td>&nbsp;</td><td>&nbsp;</td><td>Lative</td><td>sal-kelb</td></tr><tr><td>&nbsp;</td><td>&nbsp;</td><td>Nominative</td><td>il-kelb</td></tr><tr><td>&nbsp;</td><td>Indefinite</td><td>Benefactive</td><td>għal kelb</td></tr><tr><td>&nbsp;</td><td>&nbsp;</td><td>Comitative</td><td>ma' kelb</td></tr><tr><td>&nbsp;</td><td>&nbsp;</td><td>Dative</td><td>lil kelb</td></tr><tr><td>&nbsp;</td><td>&nbsp;</td><td>Elative</td><td>minn kelb</td></tr><tr><td>&nbsp;</td><td>&nbsp;</td><td>Equative</td><td>bħal kelb</td></tr><tr><td>&nbsp;</td><td>&nbsp;</td><td>Genitive</td><td>ta' kelb</td></tr><tr><td>&nbsp;</td><td>&nbsp;</td><td>Inessive</td><td>f'kelb</td></tr><tr><td>&nbsp;</td><td>&nbsp;</td><td>Instrumental</td><td>b'kelb</td></tr><tr><td>&nbsp;</td><td>&nbsp;</td><td>Lative</td><td>sa kelb</td></tr><tr><td>&nbsp;</td><td>&nbsp;</td><td>Nominative</td><td>kelb</td></tr><tr><td>Dual</td><td>Definite</td><td>Benefactive</td><td>&nbsp;</td></tr><tr><td>&nbsp;</td><td>&nbsp;</td><td>Comitative</td><td>&nbsp;</td></tr><tr><td>&nbsp;</td><td>&nbsp;</td><td>Dative</td><td>&nbsp;</td></tr><tr><td>&nbsp;</td><td>&nbsp;</td><td>Elative</td><td>&nbsp;</td></tr><tr><td>&nbsp;</td><td>&nbsp;</td><td>Equative</td><td>&nbsp;</td></tr><tr><td>&nbsp;</td><td>&nbsp;</td><td>Genitive</td><td>&nbsp;</td></tr><tr><td>&nbsp;</td><td>&nbsp;</td><td>Inessive</td><td>&nbsp;</td></tr><tr><td>&nbsp;</td><td>&nbsp;</td><td>Instrumental</td><td>&nbsp;</td></tr><tr><td>&nbsp;</td><td>&nbsp;</td><td>Lative</td><td>&nbsp;</td></tr><tr><td>&nbsp;</td><td>&nbsp;</td><td>Nominative</td><td>&nbsp;</td></tr><tr><td>&nbsp;</td><td>Indefinite</td><td>Benefactive</td><td>għal</td></tr><tr><td>&nbsp;</td><td>&nbsp;</td><td>Comitative</td><td>ma'</td></tr><tr><td>&nbsp;</td><td>&nbsp;</td><td>Dative</td><td>lil</td></tr><tr><td>&nbsp;</td><td>&nbsp;</td><td>Elative</td><td>minn</td></tr><tr><td>&nbsp;</td><td>&nbsp;</td><td>Equative</td><td>bħal</td></tr><tr><td>&nbsp;</td><td>&nbsp;</td><td>Genitive</td><td>ta'</td></tr><tr><td>&nbsp;</td><td>&nbsp;</td><td>Inessive</td><td>fi</td></tr><tr><td>&nbsp;</td><td>&nbsp;</td><td>Instrumental</td><td>bi</td></tr><tr><td>&nbsp;</td><td>&nbsp;</td><td>Lative</td><td>sa</td></tr><tr><td>&nbsp;</td><td>&nbsp;</td><td>Nominative</td><td>&nbsp;</td></tr><tr><td>Plural</td><td>Definite</td><td>Benefactive</td><td>għall-kelbi</td></tr><tr><td>&nbsp;</td><td>&nbsp;</td><td>Comitative</td><td>mal-kelbi</td></tr><tr><td>&nbsp;</td><td>&nbsp;</td><td>Dative</td><td>lill-kelbi</td></tr><tr><td>&nbsp;</td><td>&nbsp;</td><td>Elative</td><td>mill-kelbi</td></tr><tr><td>&nbsp;</td><td>&nbsp;</td><td>Equative</td><td>bħall-kelbi</td></tr><tr><td>&nbsp;</td><td>&nbsp;</td><td>Genitive</td><td>tal-kelbi</td></tr><tr><td>&nbsp;</td><td>&nbsp;</td><td>Inessive</td><td>fil-kelbi</td></tr><tr><td>&nbsp;</td><td>&nbsp;</td><td>Instrumental</td><td>bil-kelbi</td></tr><tr><td>&nbsp;</td><td>&nbsp;</td><td>Lative</td><td>sal-kelbi</td></tr><tr><td>&nbsp;</td><td>&nbsp;</td><td>Nominative</td><td>il-kelbi</td></tr><tr><td>&nbsp;</td><td>Indefinite</td><td>Benefactive</td><td>għal kelbi</td></tr><tr><td>&nbsp;</td><td>&nbsp;</td><td>Comitative</td><td>ma' kelbi</td></tr><tr><td>&nbsp;</td><td>&nbsp;</td><td>Dative</td><td>lil kelbi</td></tr><tr><td>&nbsp;</td><td>&nbsp;</td><td>Elative</td><td>minn kelbi</td></tr><tr><td>&nbsp;</td><td>&nbsp;</td><td>Equative</td><td>bħal kelbi</td></tr><tr><td>&nbsp;</td><td>&nbsp;</td><td>Genitive</td><td>ta' kelbi</td></tr><tr><td>&nbsp;</td><td>&nbsp;</td><td>Inessive</td><td>f'kelbi</td></tr><tr><td>&nbsp;</td><td>&nbsp;</td><td>Instrumental</td><td>b'kelbi</td></tr><tr><td>&nbsp;</td><td>&nbsp;</td><td>Lative</td><td>sa kelbi</td></tr><tr><td>&nbsp;</td><td>&nbsp;</td><td>Nominative</td><td>kelbi</td></tr><tr><td>DeterminatePl</td><td>Definite</td><td>Benefactive</td><td>&nbsp;</td></tr><tr><td>&nbsp;</td><td>&nbsp;</td><td>Comitative</td><td>&nbsp;</td></tr><tr><td>&nbsp;</td><td>&nbsp;</td><td>Dative</td><td>&nbsp;</td></tr><tr><td>&nbsp;</td><td>&nbsp;</td><td>Elative</td><td>&nbsp;</td></tr><tr><td>&nbsp;</td><td>&nbsp;</td><td>Equative</td><td>&nbsp;</td></tr><tr><td>&nbsp;</td><td>&nbsp;</td><td>Genitive</td><td>&nbsp;</td></tr><tr><td>&nbsp;</td><td>&nbsp;</td><td>Inessive</td><td>&nbsp;</td></tr><tr><td>&nbsp;</td><td>&nbsp;</td><td>Instrumental</td><td>&nbsp;</td></tr><tr><td>&nbsp;</td><td>&nbsp;</td><td>Lative</td><td>&nbsp;</td></tr><tr><td>&nbsp;</td><td>&nbsp;</td><td>Nominative</td><td>&nbsp;</td></tr><tr><td>&nbsp;</td><td>Indefinite</td><td>Benefactive</td><td>għal</td></tr><tr><td>&nbsp;</td><td>&nbsp;</td><td>Comitative</td><td>ma'</td></tr><tr><td>&nbsp;</td><td>&nbsp;</td><td>Dative</td><td>lil</td></tr><tr><td>&nbsp;</td><td>&nbsp;</td><td>Elative</td><td>minn</td></tr><tr><td>&nbsp;</td><td>&nbsp;</td><td>Equative</td><td>bħal</td></tr><tr><td>&nbsp;</td><td>&nbsp;</td><td>Genitive</td><td>ta'</td></tr><tr><td>&nbsp;</td><td>&nbsp;</td><td>Inessive</td><td>fi</td></tr><tr><td>&nbsp;</td><td>&nbsp;</td><td>Instrumental</td><td>bi</td></tr><tr><td>&nbsp;</td><td>&nbsp;</td><td>Lative</td><td>sa</td></tr><tr><td>&nbsp;</td><td>&nbsp;</td><td>Nominative</td><td>&nbsp;</td></tr><tr><td>CollectivePl</td><td>Definite</td><td>Benefactive</td><td>&nbsp;</td></tr><tr><td>&nbsp;</td><td>&nbsp;</td><td>Comitative</td><td>&nbsp;</td></tr><tr><td>&nbsp;</td><td>&nbsp;</td><td>Dative</td><td>&nbsp;</td></tr><tr><td>&nbsp;</td><td>&nbsp;</td><td>Elative</td><td>&nbsp;</td></tr><tr><td>&nbsp;</td><td>&nbsp;</td><td>Equative</td><td>&nbsp;</td></tr><tr><td>&nbsp;</td><td>&nbsp;</td><td>Genitive</td><td>&nbsp;</td></tr><tr><td>&nbsp;</td><td>&nbsp;</td><td>Inessive</td><td>&nbsp;</td></tr><tr><td>&nbsp;</td><td>&nbsp;</td><td>Instrumental</td><td>&nbsp;</td></tr><tr><td>&nbsp;</td><td>&nbsp;</td><td>Lative</td><td>&nbsp;</td></tr><tr><td>&nbsp;</td><td>&nbsp;</td><td>Nominative</td><td>&nbsp;</td></tr><tr><td>&nbsp;</td><td>Indefinite</td><td>Benefactive</td><td>għal</td></tr><tr><td>&nbsp;</td><td>&nbsp;</td><td>Comitative</td><td>ma'</td></tr><tr><td>&nbsp;</td><td>&nbsp;</td><td>Dative</td><td>lil</td></tr><tr><td>&nbsp;</td><td>&nbsp;</td><td>Elative</td><td>minn</td></tr><tr><td>&nbsp;</td><td>&nbsp;</td><td>Equative</td><td>bħal</td></tr><tr><td>&nbsp;</td><td>&nbsp;</td><td>Genitive</td><td>ta'</td></tr><tr><td>&nbsp;</td><td>&nbsp;</td><td>Inessive</td><td>fi</td></tr><tr><td>&nbsp;</td><td>&nbsp;</td><td>Instrumental</td><td>bi</td></tr><tr><td>&nbsp;</td><td>&nbsp;</td><td>Lative</td><td>sa</td></tr><tr><td>&nbsp;</td><td>&nbsp;</td><td>Nominative</td><td>&nbsp;</td></tr><tr><td>Masc</td></tr><tr class="separator"><td colspan="100%">&nbsp;</td></td><tr><td>Singulative</td><td>Definite</td><td>Benefactive</td><td>għall-bieb</td></tr><tr><td>&nbsp;</td><td>&nbsp;</td><td>Comitative</td><td>mal-bieb</td></tr><tr><td>&nbsp;</td><td>&nbsp;</td><td>Dative</td><td>lill-bieb</td></tr><tr><td>&nbsp;</td><td>&nbsp;</td><td>Elative</td><td>mill-bieb</td></tr><tr><td>&nbsp;</td><td>&nbsp;</td><td>Equative</td><td>bħall-bieb</td></tr><tr><td>&nbsp;</td><td>&nbsp;</td><td>Genitive</td><td>tal-bieb</td></tr><tr><td>&nbsp;</td><td>&nbsp;</td><td>Inessive</td><td>fil-bieb</td></tr><tr><td>&nbsp;</td><td>&nbsp;</td><td>Instrumental</td><td>bil-bieb</td></tr><tr><td>&nbsp;</td><td>&nbsp;</td><td>Lative</td><td>sal-bieb</td></tr><tr><td>&nbsp;</td><td>&nbsp;</td><td>Nominative</td><td>il-bieb</td></tr><tr><td>&nbsp;</td><td>Indefinite</td><td>Benefactive</td><td>għal bieb</td></tr><tr><td>&nbsp;</td><td>&nbsp;</td><td>Comitative</td><td>ma' bieb</td></tr><tr><td>&nbsp;</td><td>&nbsp;</td><td>Dative</td><td>lil bieb</td></tr><tr><td>&nbsp;</td><td>&nbsp;</td><td>Elative</td><td>minn bieb</td></tr><tr><td>&nbsp;</td><td>&nbsp;</td><td>Equative</td><td>bħal bieb</td></tr><tr><td>&nbsp;</td><td>&nbsp;</td><td>Genitive</td><td>ta' bieb</td></tr><tr><td>&nbsp;</td><td>&nbsp;</td><td>Inessive</td><td>f'bieb</td></tr><tr><td>&nbsp;</td><td>&nbsp;</td><td>Instrumental</td><td>bi bieb</td></tr><tr><td>&nbsp;</td><td>&nbsp;</td><td>Lative</td><td>sa bieb</td></tr><tr><td>&nbsp;</td><td>&nbsp;</td><td>Nominative</td><td>bieb</td></tr><tr><td>Dual</td><td>Definite</td><td>Benefactive</td><td>&nbsp;</td></tr><tr><td>&nbsp;</td><td>&nbsp;</td><td>Comitative</td><td>&nbsp;</td></tr><tr><td>&nbsp;</td><td>&nbsp;</td><td>Dative</td><td>&nbsp;</td></tr><tr><td>&nbsp;</td><td>&nbsp;</td><td>Elative</td><td>&nbsp;</td></tr><tr><td>&nbsp;</td><td>&nbsp;</td><td>Equative</td><td>&nbsp;</td></tr><tr><td>&nbsp;</td><td>&nbsp;</td><td>Genitive</td><td>&nbsp;</td></tr><tr><td>&nbsp;</td><td>&nbsp;</td><td>Inessive</td><td>&nbsp;</td></tr><tr><td>&nbsp;</td><td>&nbsp;</td><td>Instrumental</td><td>&nbsp;</td></tr><tr><td>&nbsp;</td><td>&nbsp;</td><td>Lative</td><td>&nbsp;</td></tr><tr><td>&nbsp;</td><td>&nbsp;</td><td>Nominative</td><td>&nbsp;</td></tr><tr><td>&nbsp;</td><td>Indefinite</td><td>Benefactive</td><td>għal</td></tr><tr><td>&nbsp;</td><td>&nbsp;</td><td>Comitative</td><td>ma'</td></tr><tr><td>&nbsp;</td><td>&nbsp;</td><td>Dative</td><td>lil</td></tr><tr><td>&nbsp;</td><td>&nbsp;</td><td>Elative</td><td>minn</td></tr><tr><td>&nbsp;</td><td>&nbsp;</td><td>Equative</td><td>bħal</td></tr><tr><td>&nbsp;</td><td>&nbsp;</td><td>Genitive</td><td>ta'</td></tr><tr><td>&nbsp;</td><td>&nbsp;</td><td>Inessive</td><td>fi</td></tr><tr><td>&nbsp;</td><td>&nbsp;</td><td>Instrumental</td><td>bi</td></tr><tr><td>&nbsp;</td><td>&nbsp;</td><td>Lative</td><td>sa</td></tr><tr><td>&nbsp;</td><td>&nbsp;</td><td>Nominative</td><td>&nbsp;</td></tr><tr><td>Plural</td><td>Definite</td><td>Benefactive</td><td>għall-biebi</td></tr><tr><td>&nbsp;</td><td>&nbsp;</td><td>Comitative</td><td>mal-biebi</td></tr><tr><td>&nbsp;</td><td>&nbsp;</td><td>Dative</td><td>lill-biebi</td></tr><tr><td>&nbsp;</td><td>&nbsp;</td><td>Elative</td><td>mill-biebi</td></tr><tr><td>&nbsp;</td><td>&nbsp;</td><td>Equative</td><td>bħall-biebi</td></tr><tr><td>&nbsp;</td><td>&nbsp;</td><td>Genitive</td><td>tal-biebi</td></tr><tr><td>&nbsp;</td><td>&nbsp;</td><td>Inessive</td><td>fil-biebi</td></tr><tr><td>&nbsp;</td><td>&nbsp;</td><td>Instrumental</td><td>bil-biebi</td></tr><tr><td>&nbsp;</td><td>&nbsp;</td><td>Lative</td><td>sal-biebi</td></tr><tr><td>&nbsp;</td><td>&nbsp;</td><td>Nominative</td><td>il-biebi</td></tr><tr><td>&nbsp;</td><td>Indefinite</td><td>Benefactive</td><td>għal biebi</td></tr><tr><td>&nbsp;</td><td>&nbsp;</td><td>Comitative</td><td>ma' biebi</td></tr><tr><td>&nbsp;</td><td>&nbsp;</td><td>Dative</td><td>lil biebi</td></tr><tr><td>&nbsp;</td><td>&nbsp;</td><td>Elative</td><td>minn biebi</td></tr><tr><td>&nbsp;</td><td>&nbsp;</td><td>Equative</td><td>bħal biebi</td></tr><tr><td>&nbsp;</td><td>&nbsp;</td><td>Genitive</td><td>ta' biebi</td></tr><tr><td>&nbsp;</td><td>&nbsp;</td><td>Inessive</td><td>f'biebi</td></tr><tr><td>&nbsp;</td><td>&nbsp;</td><td>Instrumental</td><td>bi biebi</td></tr><tr><td>&nbsp;</td><td>&nbsp;</td><td>Lative</td><td>sa biebi</td></tr><tr><td>&nbsp;</td><td>&nbsp;</td><td>Nominative</td><td>biebi</td></tr><tr><td>DeterminatePl</td><td>Definite</td><td>Benefactive</td><td>&nbsp;</td></tr><tr><td>&nbsp;</td><td>&nbsp;</td><td>Comitative</td><td>&nbsp;</td></tr><tr><td>&nbsp;</td><td>&nbsp;</td><td>Dative</td><td>&nbsp;</td></tr><tr><td>&nbsp;</td><td>&nbsp;</td><td>Elative</td><td>&nbsp;</td></tr><tr><td>&nbsp;</td><td>&nbsp;</td><td>Equative</td><td>&nbsp;</td></tr><tr><td>&nbsp;</td><td>&nbsp;</td><td>Genitive</td><td>&nbsp;</td></tr><tr><td>&nbsp;</td><td>&nbsp;</td><td>Inessive</td><td>&nbsp;</td></tr><tr><td>&nbsp;</td><td>&nbsp;</td><td>Instrumental</td><td>&nbsp;</td></tr><tr><td>&nbsp;</td><td>&nbsp;</td><td>Lative</td><td>&nbsp;</td></tr><tr><td>&nbsp;</td><td>&nbsp;</td><td>Nominative</td><td>&nbsp;</td></tr><tr><td>&nbsp;</td><td>Indefinite</td><td>Benefactive</td><td>għal</td></tr><tr><td>&nbsp;</td><td>&nbsp;</td><td>Comitative</td><td>ma'</td></tr><tr><td>&nbsp;</td><td>&nbsp;</td><td>Dative</td><td>lil</td></tr><tr><td>&nbsp;</td><td>&nbsp;</td><td>Elative</td><td>minn</td></tr><tr><td>&nbsp;</td><td>&nbsp;</td><td>Equative</td><td>bħal</td></tr><tr><td>&nbsp;</td><td>&nbsp;</td><td>Genitive</td><td>ta'</td></tr><tr><td>&nbsp;</td><td>&nbsp;</td><td>Inessive</td><td>fi</td></tr><tr><td>&nbsp;</td><td>&nbsp;</td><td>Instrumental</td><td>bi</td></tr><tr><td>&nbsp;</td><td>&nbsp;</td><td>Lative</td><td>sa</td></tr><tr><td>&nbsp;</td><td>&nbsp;</td><td>Nominative</td><td>&nbsp;</td></tr><tr><td>CollectivePl</td><td>Definite</td><td>Benefactive</td><td>&nbsp;</td></tr><tr><td>&nbsp;</td><td>&nbsp;</td><td>Comitative</td><td>&nbsp;</td></tr><tr><td>&nbsp;</td><td>&nbsp;</td><td>Dative</td><td>&nbsp;</td></tr><tr><td>&nbsp;</td><td>&nbsp;</td><td>Elative</td><td>&nbsp;</td></tr><tr><td>&nbsp;</td><td>&nbsp;</td><td>Equative</td><td>&nbsp;</td></tr><tr><td>&nbsp;</td><td>&nbsp;</td><td>Genitive</td><td>&nbsp;</td></tr><tr><td>&nbsp;</td><td>&nbsp;</td><td>Inessive</td><td>&nbsp;</td></tr><tr><td>&nbsp;</td><td>&nbsp;</td><td>Instrumental</td><td>&nbsp;</td></tr><tr><td>&nbsp;</td><td>&nbsp;</td><td>Lative</td><td>&nbsp;</td></tr><tr><td>&nbsp;</td><td>&nbsp;</td><td>Nominative</td><td>&nbsp;</td></tr><tr><td>&nbsp;</td><td>Indefinite</td><td>Benefactive</td><td>għal</td></tr><tr><td>&nbsp;</td><td>&nbsp;</td><td>Comitative</td><td>ma'</td></tr><tr><td>&nbsp;</td><td>&nbsp;</td><td>Dative</td><td>lil</td></tr><tr><td>&nbsp;</td><td>&nbsp;</td><td>Elative</td><td>minn</td></tr><tr><td>&nbsp;</td><td>&nbsp;</td><td>Equative</td><td>bħal</td></tr><tr><td>&nbsp;</td><td>&nbsp;</td><td>Genitive</td><td>ta'</td></tr><tr><td>&nbsp;</td><td>&nbsp;</td><td>Inessive</td><td>fi</td></tr><tr><td>&nbsp;</td><td>&nbsp;</td><td>Instrumental</td><td>bi</td></tr><tr><td>&nbsp;</td><td>&nbsp;</td><td>Lative</td><td>sa</td></tr><tr><td>&nbsp;</td><td>&nbsp;</td><td>Nominative</td><td>&nbsp;</td></tr><tr><td>Masc</td></tr><tr class="separator"><td colspan="100%">&nbsp;</td></td><tr><td>Singulative</td><td>Definite</td><td>Benefactive</td><td>għat-trab</td></tr><tr><td>&nbsp;</td><td>&nbsp;</td><td>Comitative</td><td>mat-trab</td></tr><tr><td>&nbsp;</td><td>&nbsp;</td><td>Dative</td><td>lit-trab</td></tr><tr><td>&nbsp;</td><td>&nbsp;</td><td>Elative</td><td>mit-trab</td></tr><tr><td>&nbsp;</td><td>&nbsp;</td><td>Equative</td><td>bħat-trab</td></tr><tr><td>&nbsp;</td><td>&nbsp;</td><td>Genitive</td><td>tat-trab</td></tr><tr><td>&nbsp;</td><td>&nbsp;</td><td>Inessive</td><td>fit-trab</td></tr><tr><td>&nbsp;</td><td>&nbsp;</td><td>Instrumental</td><td>bit-trab</td></tr><tr><td>&nbsp;</td><td>&nbsp;</td><td>Lative</td><td>sat-trab</td></tr><tr><td>&nbsp;</td><td>&nbsp;</td><td>Nominative</td><td>it-trab</td></tr><tr><td>&nbsp;</td><td>Indefinite</td><td>Benefactive</td><td>għal trab</td></tr><tr><td>&nbsp;</td><td>&nbsp;</td><td>Comitative</td><td>ma' trab</td></tr><tr><td>&nbsp;</td><td>&nbsp;</td><td>Dative</td><td>lil trab</td></tr><tr><td>&nbsp;</td><td>&nbsp;</td><td>Elative</td><td>minn trab</td></tr><tr><td>&nbsp;</td><td>&nbsp;</td><td>Equative</td><td>bħal trab</td></tr><tr><td>&nbsp;</td><td>&nbsp;</td><td>Genitive</td><td>ta' trab</td></tr><tr><td>&nbsp;</td><td>&nbsp;</td><td>Inessive</td><td>f'trab</td></tr><tr><td>&nbsp;</td><td>&nbsp;</td><td>Instrumental</td><td>b'trab</td></tr><tr><td>&nbsp;</td><td>&nbsp;</td><td>Lative</td><td>sa trab</td></tr><tr><td>&nbsp;</td><td>&nbsp;</td><td>Nominative</td><td>trab</td></tr><tr><td>Dual</td><td>Definite</td><td>Benefactive</td><td>&nbsp;</td></tr><tr><td>&nbsp;</td><td>&nbsp;</td><td>Comitative</td><td>&nbsp;</td></tr><tr><td>&nbsp;</td><td>&nbsp;</td><td>Dative</td><td>&nbsp;</td></tr><tr><td>&nbsp;</td><td>&nbsp;</td><td>Elative</td><td>&nbsp;</td></tr><tr><td>&nbsp;</td><td>&nbsp;</td><td>Equative</td><td>&nbsp;</td></tr><tr><td>&nbsp;</td><td>&nbsp;</td><td>Genitive</td><td>&nbsp;</td></tr><tr><td>&nbsp;</td><td>&nbsp;</td><td>Inessive</td><td>&nbsp;</td></tr><tr><td>&nbsp;</td><td>&nbsp;</td><td>Instrumental</td><td>&nbsp;</td></tr><tr><td>&nbsp;</td><td>&nbsp;</td><td>Lative</td><td>&nbsp;</td></tr><tr><td>&nbsp;</td><td>&nbsp;</td><td>Nominative</td><td>&nbsp;</td></tr><tr><td>&nbsp;</td><td>Indefinite</td><td>Benefactive</td><td>għal</td></tr><tr><td>&nbsp;</td><td>&nbsp;</td><td>Comitative</td><td>ma'</td></tr><tr><td>&nbsp;</td><td>&nbsp;</td><td>Dative</td><td>lil</td></tr><tr><td>&nbsp;</td><td>&nbsp;</td><td>Elative</td><td>minn</td></tr><tr><td>&nbsp;</td><td>&nbsp;</td><td>Equative</td><td>bħal</td></tr><tr><td>&nbsp;</td><td>&nbsp;</td><td>Genitive</td><td>ta'</td></tr><tr><td>&nbsp;</td><td>&nbsp;</td><td>Inessive</td><td>fi</td></tr><tr><td>&nbsp;</td><td>&nbsp;</td><td>Instrumental</td><td>bi</td></tr><tr><td>&nbsp;</td><td>&nbsp;</td><td>Lative</td><td>sa</td></tr><tr><td>&nbsp;</td><td>&nbsp;</td><td>Nominative</td><td>&nbsp;</td></tr><tr><td>Plural</td><td>Definite</td><td>Benefactive</td><td>għat-trabi</td></tr><tr><td>&nbsp;</td><td>&nbsp;</td><td>Comitative</td><td>mat-trabi</td></tr><tr><td>&nbsp;</td><td>&nbsp;</td><td>Dative</td><td>lit-trabi</td></tr><tr><td>&nbsp;</td><td>&nbsp;</td><td>Elative</td><td>mit-trabi</td></tr><tr><td>&nbsp;</td><td>&nbsp;</td><td>Equative</td><td>bħat-trabi</td></tr><tr><td>&nbsp;</td><td>&nbsp;</td><td>Genitive</td><td>tat-trabi</td></tr><tr><td>&nbsp;</td><td>&nbsp;</td><td>Inessive</td><td>fit-trabi</td></tr><tr><td>&nbsp;</td><td>&nbsp;</td><td>Instrumental</td><td>bit-trabi</td></tr><tr><td>&nbsp;</td><td>&nbsp;</td><td>Lative</td><td>sat-trabi</td></tr><tr><td>&nbsp;</td><td>&nbsp;</td><td>Nominative</td><td>it-trabi</td></tr><tr><td>&nbsp;</td><td>Indefinite</td><td>Benefactive</td><td>għal trabi</td></tr><tr><td>&nbsp;</td><td>&nbsp;</td><td>Comitative</td><td>ma' trabi</td></tr><tr><td>&nbsp;</td><td>&nbsp;</td><td>Dative</td><td>lil trabi</td></tr><tr><td>&nbsp;</td><td>&nbsp;</td><td>Elative</td><td>minn trabi</td></tr><tr><td>&nbsp;</td><td>&nbsp;</td><td>Equative</td><td>bħal trabi</td></tr><tr><td>&nbsp;</td><td>&nbsp;</td><td>Genitive</td><td>ta' trabi</td></tr><tr><td>&nbsp;</td><td>&nbsp;</td><td>Inessive</td><td>f'trabi</td></tr><tr><td>&nbsp;</td><td>&nbsp;</td><td>Instrumental</td><td>b'trabi</td></tr><tr><td>&nbsp;</td><td>&nbsp;</td><td>Lative</td><td>sa trabi</td></tr><tr><td>&nbsp;</td><td>&nbsp;</td><td>Nominative</td><td>trabi</td></tr><tr><td>DeterminatePl</td><td>Definite</td><td>Benefactive</td><td>&nbsp;</td></tr><tr><td>&nbsp;</td><td>&nbsp;</td><td>Comitative</td><td>&nbsp;</td></tr><tr><td>&nbsp;</td><td>&nbsp;</td><td>Dative</td><td>&nbsp;</td></tr><tr><td>&nbsp;</td><td>&nbsp;</td><td>Elative</td><td>&nbsp;</td></tr><tr><td>&nbsp;</td><td>&nbsp;</td><td>Equative</td><td>&nbsp;</td></tr><tr><td>&nbsp;</td><td>&nbsp;</td><td>Genitive</td><td>&nbsp;</td></tr><tr><td>&nbsp;</td><td>&nbsp;</td><td>Inessive</td><td>&nbsp;</td></tr><tr><td>&nbsp;</td><td>&nbsp;</td><td>Instrumental</td><td>&nbsp;</td></tr><tr><td>&nbsp;</td><td>&nbsp;</td><td>Lative</td><td>&nbsp;</td></tr><tr><td>&nbsp;</td><td>&nbsp;</td><td>Nominative</td><td>&nbsp;</td></tr><tr><td>&nbsp;</td><td>Indefinite</td><td>Benefactive</td><td>għal</td></tr><tr><td>&nbsp;</td><td>&nbsp;</td><td>Comitative</td><td>ma'</td></tr><tr><td>&nbsp;</td><td>&nbsp;</td><td>Dative</td><td>lil</td></tr><tr><td>&nbsp;</td><td>&nbsp;</td><td>Elative</td><td>minn</td></tr><tr><td>&nbsp;</td><td>&nbsp;</td><td>Equative</td><td>bħal</td></tr><tr><td>&nbsp;</td><td>&nbsp;</td><td>Genitive</td><td>ta'</td></tr><tr><td>&nbsp;</td><td>&nbsp;</td><td>Inessive</td><td>fi</td></tr><tr><td>&nbsp;</td><td>&nbsp;</td><td>Instrumental</td><td>bi</td></tr><tr><td>&nbsp;</td><td>&nbsp;</td><td>Lative</td><td>sa</td></tr><tr><td>&nbsp;</td><td>&nbsp;</td><td>Nominative</td><td>&nbsp;</td></tr><tr><td>CollectivePl</td><td>Definite</td><td>Benefactive</td><td>&nbsp;</td></tr><tr><td>&nbsp;</td><td>&nbsp;</td><td>Comitative</td><td>&nbsp;</td></tr><tr><td>&nbsp;</td><td>&nbsp;</td><td>Dative</td><td>&nbsp;</td></tr><tr><td>&nbsp;</td><td>&nbsp;</td><td>Elative</td><td>&nbsp;</td></tr><tr><td>&nbsp;</td><td>&nbsp;</td><td>Equative</td><td>&nbsp;</td></tr><tr><td>&nbsp;</td><td>&nbsp;</td><td>Genitive</td><td>&nbsp;</td></tr><tr><td>&nbsp;</td><td>&nbsp;</td><td>Inessive</td><td>&nbsp;</td></tr><tr><td>&nbsp;</td><td>&nbsp;</td><td>Instrumental</td><td>&nbsp;</td></tr><tr><td>&nbsp;</td><td>&nbsp;</td><td>Lative</td><td>&nbsp;</td></tr><tr><td>&nbsp;</td><td>&nbsp;</td><td>Nominative</td><td>&nbsp;</td></tr><tr><td>&nbsp;</td><td>Indefinite</td><td>Benefactive</td><td>għal</td></tr><tr><td>&nbsp;</td><td>&nbsp;</td><td>Comitative</td><td>ma'</td></tr><tr><td>&nbsp;</td><td>&nbsp;</td><td>Dative</td><td>lil</td></tr><tr><td>&nbsp;</td><td>&nbsp;</td><td>Elative</td><td>minn</td></tr><tr><td>&nbsp;</td><td>&nbsp;</td><td>Equative</td><td>bħal</td></tr><tr><td>&nbsp;</td><td>&nbsp;</td><td>Genitive</td><td>ta'</td></tr><tr><td>&nbsp;</td><td>&nbsp;</td><td>Inessive</td><td>fi</td></tr><tr><td>&nbsp;</td><td>&nbsp;</td><td>Instrumental</td><td>bi</td></tr><tr><td>&nbsp;</td><td>&nbsp;</td><td>Lative</td><td>sa</td></tr><tr><td>&nbsp;</td><td>&nbsp;</td><td>Nominative</td><td>&nbsp;</td></tr><tr><td>Masc</td></tr><tr class="separator"><td colspan="100%">&nbsp;</td></td><tr><td>Singulative</td><td>Definite</td><td>Benefactive</td><td>għall-widen</td></tr><tr><td>&nbsp;</td><td>&nbsp;</td><td>Comitative</td><td>mal-widen</td></tr><tr><td>&nbsp;</td><td>&nbsp;</td><td>Dative</td><td>lill-widen</td></tr><tr><td>&nbsp;</td><td>&nbsp;</td><td>Elative</td><td>mill-widen</td></tr><tr><td>&nbsp;</td><td>&nbsp;</td><td>Equative</td><td>bħall-widen</td></tr><tr><td>&nbsp;</td><td>&nbsp;</td><td>Genitive</td><td>tal-widen</td></tr><tr><td>&nbsp;</td><td>&nbsp;</td><td>Inessive</td><td>fil-widen</td></tr><tr><td>&nbsp;</td><td>&nbsp;</td><td>Instrumental</td><td>bil-widen</td></tr><tr><td>&nbsp;</td><td>&nbsp;</td><td>Lative</td><td>sal-widen</td></tr><tr><td>&nbsp;</td><td>&nbsp;</td><td>Nominative</td><td>il-widen</td></tr><tr><td>&nbsp;</td><td>Indefinite</td><td>Benefactive</td><td>għal widen</td></tr><tr><td>&nbsp;</td><td>&nbsp;</td><td>Comitative</td><td>ma' widen</td></tr><tr><td>&nbsp;</td><td>&nbsp;</td><td>Dative</td><td>lil widen</td></tr><tr><td>&nbsp;</td><td>&nbsp;</td><td>Elative</td><td>minn widen</td></tr><tr><td>&nbsp;</td><td>&nbsp;</td><td>Equative</td><td>bħal widen</td></tr><tr><td>&nbsp;</td><td>&nbsp;</td><td>Genitive</td><td>ta' widen</td></tr><tr><td>&nbsp;</td><td>&nbsp;</td><td>Inessive</td><td>f'widen</td></tr><tr><td>&nbsp;</td><td>&nbsp;</td><td>Instrumental</td><td>b'widen</td></tr><tr><td>&nbsp;</td><td>&nbsp;</td><td>Lative</td><td>sa widen</td></tr><tr><td>&nbsp;</td><td>&nbsp;</td><td>Nominative</td><td>widen</td></tr><tr><td>Dual</td><td>Definite</td><td>Benefactive</td><td>&nbsp;</td></tr><tr><td>&nbsp;</td><td>&nbsp;</td><td>Comitative</td><td>&nbsp;</td></tr><tr><td>&nbsp;</td><td>&nbsp;</td><td>Dative</td><td>&nbsp;</td></tr><tr><td>&nbsp;</td><td>&nbsp;</td><td>Elative</td><td>&nbsp;</td></tr><tr><td>&nbsp;</td><td>&nbsp;</td><td>Equative</td><td>&nbsp;</td></tr><tr><td>&nbsp;</td><td>&nbsp;</td><td>Genitive</td><td>&nbsp;</td></tr><tr><td>&nbsp;</td><td>&nbsp;</td><td>Inessive</td><td>&nbsp;</td></tr><tr><td>&nbsp;</td><td>&nbsp;</td><td>Instrumental</td><td>&nbsp;</td></tr><tr><td>&nbsp;</td><td>&nbsp;</td><td>Lative</td><td>&nbsp;</td></tr><tr><td>&nbsp;</td><td>&nbsp;</td><td>Nominative</td><td>&nbsp;</td></tr><tr><td>&nbsp;</td><td>Indefinite</td><td>Benefactive</td><td>għal</td></tr><tr><td>&nbsp;</td><td>&nbsp;</td><td>Comitative</td><td>ma'</td></tr><tr><td>&nbsp;</td><td>&nbsp;</td><td>Dative</td><td>lil</td></tr><tr><td>&nbsp;</td><td>&nbsp;</td><td>Elative</td><td>minn</td></tr><tr><td>&nbsp;</td><td>&nbsp;</td><td>Equative</td><td>bħal</td></tr><tr><td>&nbsp;</td><td>&nbsp;</td><td>Genitive</td><td>ta'</td></tr><tr><td>&nbsp;</td><td>&nbsp;</td><td>Inessive</td><td>fi</td></tr><tr><td>&nbsp;</td><td>&nbsp;</td><td>Instrumental</td><td>bi</td></tr><tr><td>&nbsp;</td><td>&nbsp;</td><td>Lative</td><td>sa</td></tr><tr><td>&nbsp;</td><td>&nbsp;</td><td>Nominative</td><td>&nbsp;</td></tr><tr><td>Plural</td><td>Definite</td><td>Benefactive</td><td>għall-wideni</td></tr><tr><td>&nbsp;</td><td>&nbsp;</td><td>Comitative</td><td>mal-wideni</td></tr><tr><td>&nbsp;</td><td>&nbsp;</td><td>Dative</td><td>lill-wideni</td></tr><tr><td>&nbsp;</td><td>&nbsp;</td><td>Elative</td><td>mill-wideni</td></tr><tr><td>&nbsp;</td><td>&nbsp;</td><td>Equative</td><td>bħall-wideni</td></tr><tr><td>&nbsp;</td><td>&nbsp;</td><td>Genitive</td><td>tal-wideni</td></tr><tr><td>&nbsp;</td><td>&nbsp;</td><td>Inessive</td><td>fil-wideni</td></tr><tr><td>&nbsp;</td><td>&nbsp;</td><td>Instrumental</td><td>bil-wideni</td></tr><tr><td>&nbsp;</td><td>&nbsp;</td><td>Lative</td><td>sal-wideni</td></tr><tr><td>&nbsp;</td><td>&nbsp;</td><td>Nominative</td><td>il-wideni</td></tr><tr><td>&nbsp;</td><td>Indefinite</td><td>Benefactive</td><td>għal wideni</td></tr><tr><td>&nbsp;</td><td>&nbsp;</td><td>Comitative</td><td>ma' wideni</td></tr><tr><td>&nbsp;</td><td>&nbsp;</td><td>Dative</td><td>lil wideni</td></tr><tr><td>&nbsp;</td><td>&nbsp;</td><td>Elative</td><td>minn wideni</td></tr><tr><td>&nbsp;</td><td>&nbsp;</td><td>Equative</td><td>bħal wideni</td></tr><tr><td>&nbsp;</td><td>&nbsp;</td><td>Genitive</td><td>ta' wideni</td></tr><tr><td>&nbsp;</td><td>&nbsp;</td><td>Inessive</td><td>f'wideni</td></tr><tr><td>&nbsp;</td><td>&nbsp;</td><td>Instrumental</td><td>b'wideni</td></tr><tr><td>&nbsp;</td><td>&nbsp;</td><td>Lative</td><td>sa wideni</td></tr><tr><td>&nbsp;</td><td>&nbsp;</td><td>Nominative</td><td>wideni</td></tr><tr><td>DeterminatePl</td><td>Definite</td><td>Benefactive</td><td>&nbsp;</td></tr><tr><td>&nbsp;</td><td>&nbsp;</td><td>Comitative</td><td>&nbsp;</td></tr><tr><td>&nbsp;</td><td>&nbsp;</td><td>Dative</td><td>&nbsp;</td></tr><tr><td>&nbsp;</td><td>&nbsp;</td><td>Elative</td><td>&nbsp;</td></tr><tr><td>&nbsp;</td><td>&nbsp;</td><td>Equative</td><td>&nbsp;</td></tr><tr><td>&nbsp;</td><td>&nbsp;</td><td>Genitive</td><td>&nbsp;</td></tr><tr><td>&nbsp;</td><td>&nbsp;</td><td>Inessive</td><td>&nbsp;</td></tr><tr><td>&nbsp;</td><td>&nbsp;</td><td>Instrumental</td><td>&nbsp;</td></tr><tr><td>&nbsp;</td><td>&nbsp;</td><td>Lative</td><td>&nbsp;</td></tr><tr><td>&nbsp;</td><td>&nbsp;</td><td>Nominative</td><td>&nbsp;</td></tr><tr><td>&nbsp;</td><td>Indefinite</td><td>Benefactive</td><td>għal</td></tr><tr><td>&nbsp;</td><td>&nbsp;</td><td>Comitative</td><td>ma'</td></tr><tr><td>&nbsp;</td><td>&nbsp;</td><td>Dative</td><td>lil</td></tr><tr><td>&nbsp;</td><td>&nbsp;</td><td>Elative</td><td>minn</td></tr><tr><td>&nbsp;</td><td>&nbsp;</td><td>Equative</td><td>bħal</td></tr><tr><td>&nbsp;</td><td>&nbsp;</td><td>Genitive</td><td>ta'</td></tr><tr><td>&nbsp;</td><td>&nbsp;</td><td>Inessive</td><td>fi</td></tr><tr><td>&nbsp;</td><td>&nbsp;</td><td>Instrumental</td><td>bi</td></tr><tr><td>&nbsp;</td><td>&nbsp;</td><td>Lative</td><td>sa</td></tr><tr><td>&nbsp;</td><td>&nbsp;</td><td>Nominative</td><td>&nbsp;</td></tr><tr><td>CollectivePl</td><td>Definite</td><td>Benefactive</td><td>&nbsp;</td></tr><tr><td>&nbsp;</td><td>&nbsp;</td><td>Comitative</td><td>&nbsp;</td></tr><tr><td>&nbsp;</td><td>&nbsp;</td><td>Dative</td><td>&nbsp;</td></tr><tr><td>&nbsp;</td><td>&nbsp;</td><td>Elative</td><td>&nbsp;</td></tr><tr><td>&nbsp;</td><td>&nbsp;</td><td>Equative</td><td>&nbsp;</td></tr><tr><td>&nbsp;</td><td>&nbsp;</td><td>Genitive</td><td>&nbsp;</td></tr><tr><td>&nbsp;</td><td>&nbsp;</td><td>Inessive</td><td>&nbsp;</td></tr><tr><td>&nbsp;</td><td>&nbsp;</td><td>Instrumental</td><td>&nbsp;</td></tr><tr><td>&nbsp;</td><td>&nbsp;</td><td>Lative</td><td>&nbsp;</td></tr><tr><td>&nbsp;</td><td>&nbsp;</td><td>Nominative</td><td>&nbsp;</td></tr><tr><td>&nbsp;</td><td>Indefinite</td><td>Benefactive</td><td>għal</td></tr><tr><td>&nbsp;</td><td>&nbsp;</td><td>Comitative</td><td>ma'</td></tr><tr><td>&nbsp;</td><td>&nbsp;</td><td>Dative</td><td>lil</td></tr><tr><td>&nbsp;</td><td>&nbsp;</td><td>Elative</td><td>minn</td></tr><tr><td>&nbsp;</td><td>&nbsp;</td><td>Equative</td><td>bħal</td></tr><tr><td>&nbsp;</td><td>&nbsp;</td><td>Genitive</td><td>ta'</td></tr><tr><td>&nbsp;</td><td>&nbsp;</td><td>Inessive</td><td>fi</td></tr><tr><td>&nbsp;</td><td>&nbsp;</td><td>Instrumental</td><td>bi</td></tr><tr><td>&nbsp;</td><td>&nbsp;</td><td>Lative</td><td>sa</td></tr><tr><td>&nbsp;</td><td>&nbsp;</td><td>Nominative</td><td>&nbsp;</td></tr><tr><td>Masc</td></tr><tr class="separator"><td colspan="100%">&nbsp;</td></td><tr><td>Singulative</td><td>Definite</td><td>Benefactive</td><td>għall-art</td></tr><tr><td>&nbsp;</td><td>&nbsp;</td><td>Comitative</td><td>mal-art</td></tr><tr><td>&nbsp;</td><td>&nbsp;</td><td>Dative</td><td>lill-art</td></tr><tr><td>&nbsp;</td><td>&nbsp;</td><td>Elative</td><td>mill-art</td></tr><tr><td>&nbsp;</td><td>&nbsp;</td><td>Equative</td><td>bħall-art</td></tr><tr><td>&nbsp;</td><td>&nbsp;</td><td>Genitive</td><td>tal-art</td></tr><tr><td>&nbsp;</td><td>&nbsp;</td><td>Inessive</td><td>fil-art</td></tr><tr><td>&nbsp;</td><td>&nbsp;</td><td>Instrumental</td><td>bil-art</td></tr><tr><td>&nbsp;</td><td>&nbsp;</td><td>Lative</td><td>sal-art</td></tr><tr><td>&nbsp;</td><td>&nbsp;</td><td>Nominative</td><td>il-art</td></tr><tr><td>&nbsp;</td><td>Indefinite</td><td>Benefactive</td><td>għal art</td></tr><tr><td>&nbsp;</td><td>&nbsp;</td><td>Comitative</td><td>m'art</td></tr><tr><td>&nbsp;</td><td>&nbsp;</td><td>Dative</td><td>lil art</td></tr><tr><td>&nbsp;</td><td>&nbsp;</td><td>Elative</td><td>minn art</td></tr><tr><td>&nbsp;</td><td>&nbsp;</td><td>Equative</td><td>bħal art</td></tr><tr><td>&nbsp;</td><td>&nbsp;</td><td>Genitive</td><td>t'art</td></tr><tr><td>&nbsp;</td><td>&nbsp;</td><td>Inessive</td><td>f'art</td></tr><tr><td>&nbsp;</td><td>&nbsp;</td><td>Instrumental</td><td>b'art</td></tr><tr><td>&nbsp;</td><td>&nbsp;</td><td>Lative</td><td>s'art</td></tr><tr><td>&nbsp;</td><td>&nbsp;</td><td>Nominative</td><td>art</td></tr><tr><td>Dual</td><td>Definite</td><td>Benefactive</td><td>&nbsp;</td></tr><tr><td>&nbsp;</td><td>&nbsp;</td><td>Comitative</td><td>&nbsp;</td></tr><tr><td>&nbsp;</td><td>&nbsp;</td><td>Dative</td><td>&nbsp;</td></tr><tr><td>&nbsp;</td><td>&nbsp;</td><td>Elative</td><td>&nbsp;</td></tr><tr><td>&nbsp;</td><td>&nbsp;</td><td>Equative</td><td>&nbsp;</td></tr><tr><td>&nbsp;</td><td>&nbsp;</td><td>Genitive</td><td>&nbsp;</td></tr><tr><td>&nbsp;</td><td>&nbsp;</td><td>Inessive</td><td>&nbsp;</td></tr><tr><td>&nbsp;</td><td>&nbsp;</td><td>Instrumental</td><td>&nbsp;</td></tr><tr><td>&nbsp;</td><td>&nbsp;</td><td>Lative</td><td>&nbsp;</td></tr><tr><td>&nbsp;</td><td>&nbsp;</td><td>Nominative</td><td>&nbsp;</td></tr><tr><td>&nbsp;</td><td>Indefinite</td><td>Benefactive</td><td>għal</td></tr><tr><td>&nbsp;</td><td>&nbsp;</td><td>Comitative</td><td>ma'</td></tr><tr><td>&nbsp;</td><td>&nbsp;</td><td>Dative</td><td>lil</td></tr><tr><td>&nbsp;</td><td>&nbsp;</td><td>Elative</td><td>minn</td></tr><tr><td>&nbsp;</td><td>&nbsp;</td><td>Equative</td><td>bħal</td></tr><tr><td>&nbsp;</td><td>&nbsp;</td><td>Genitive</td><td>ta'</td></tr><tr><td>&nbsp;</td><td>&nbsp;</td><td>Inessive</td><td>fi</td></tr><tr><td>&nbsp;</td><td>&nbsp;</td><td>Instrumental</td><td>bi</td></tr><tr><td>&nbsp;</td><td>&nbsp;</td><td>Lative</td><td>sa</td></tr><tr><td>&nbsp;</td><td>&nbsp;</td><td>Nominative</td><td>&nbsp;</td></tr><tr><td>Plural</td><td>Definite</td><td>Benefactive</td><td>għall-arti</td></tr><tr><td>&nbsp;</td><td>&nbsp;</td><td>Comitative</td><td>mal-arti</td></tr><tr><td>&nbsp;</td><td>&nbsp;</td><td>Dative</td><td>lill-arti</td></tr><tr><td>&nbsp;</td><td>&nbsp;</td><td>Elative</td><td>mill-arti</td></tr><tr><td>&nbsp;</td><td>&nbsp;</td><td>Equative</td><td>bħall-arti</td></tr><tr><td>&nbsp;</td><td>&nbsp;</td><td>Genitive</td><td>tal-arti</td></tr><tr><td>&nbsp;</td><td>&nbsp;</td><td>Inessive</td><td>fil-arti</td></tr><tr><td>&nbsp;</td><td>&nbsp;</td><td>Instrumental</td><td>bil-arti</td></tr><tr><td>&nbsp;</td><td>&nbsp;</td><td>Lative</td><td>sal-arti</td></tr><tr><td>&nbsp;</td><td>&nbsp;</td><td>Nominative</td><td>il-arti</td></tr><tr><td>&nbsp;</td><td>Indefinite</td><td>Benefactive</td><td>għal arti</td></tr><tr><td>&nbsp;</td><td>&nbsp;</td><td>Comitative</td><td>m'arti</td></tr><tr><td>&nbsp;</td><td>&nbsp;</td><td>Dative</td><td>lil arti</td></tr><tr><td>&nbsp;</td><td>&nbsp;</td><td>Elative</td><td>minn arti</td></tr><tr><td>&nbsp;</td><td>&nbsp;</td><td>Equative</td><td>bħal arti</td></tr><tr><td>&nbsp;</td><td>&nbsp;</td><td>Genitive</td><td>t'arti</td></tr><tr><td>&nbsp;</td><td>&nbsp;</td><td>Inessive</td><td>f'arti</td></tr><tr><td>&nbsp;</td><td>&nbsp;</td><td>Instrumental</td><td>b'arti</td></tr><tr><td>&nbsp;</td><td>&nbsp;</td><td>Lative</td><td>s'arti</td></tr><tr><td>&nbsp;</td><td>&nbsp;</td><td>Nominative</td><td>arti</td></tr><tr><td>DeterminatePl</td><td>Definite</td><td>Benefactive</td><td>&nbsp;</td></tr><tr><td>&nbsp;</td><td>&nbsp;</td><td>Comitative</td><td>&nbsp;</td></tr><tr><td>&nbsp;</td><td>&nbsp;</td><td>Dative</td><td>&nbsp;</td></tr><tr><td>&nbsp;</td><td>&nbsp;</td><td>Elative</td><td>&nbsp;</td></tr><tr><td>&nbsp;</td><td>&nbsp;</td><td>Equative</td><td>&nbsp;</td></tr><tr><td>&nbsp;</td><td>&nbsp;</td><td>Genitive</td><td>&nbsp;</td></tr><tr><td>&nbsp;</td><td>&nbsp;</td><td>Inessive</td><td>&nbsp;</td></tr><tr><td>&nbsp;</td><td>&nbsp;</td><td>Instrumental</td><td>&nbsp;</td></tr><tr><td>&nbsp;</td><td>&nbsp;</td><td>Lative</td><td>&nbsp;</td></tr><tr><td>&nbsp;</td><td>&nbsp;</td><td>Nominative</td><td>&nbsp;</td></tr><tr><td>&nbsp;</td><td>Indefinite</td><td>Benefactive</td><td>għal</td></tr><tr><td>&nbsp;</td><td>&nbsp;</td><td>Comitative</td><td>ma'</td></tr><tr><td>&nbsp;</td><td>&nbsp;</td><td>Dative</td><td>lil</td></tr><tr><td>&nbsp;</td><td>&nbsp;</td><td>Elative</td><td>minn</td></tr><tr><td>&nbsp;</td><td>&nbsp;</td><td>Equative</td><td>bħal</td></tr><tr><td>&nbsp;</td><td>&nbsp;</td><td>Genitive</td><td>ta'</td></tr><tr><td>&nbsp;</td><td>&nbsp;</td><td>Inessive</td><td>fi</td></tr><tr><td>&nbsp;</td><td>&nbsp;</td><td>Instrumental</td><td>bi</td></tr><tr><td>&nbsp;</td><td>&nbsp;</td><td>Lative</td><td>sa</td></tr><tr><td>&nbsp;</td><td>&nbsp;</td><td>Nominative</td><td>&nbsp;</td></tr><tr><td>CollectivePl</td><td>Definite</td><td>Benefactive</td><td>&nbsp;</td></tr><tr><td>&nbsp;</td><td>&nbsp;</td><td>Comitative</td><td>&nbsp;</td></tr><tr><td>&nbsp;</td><td>&nbsp;</td><td>Dative</td><td>&nbsp;</td></tr><tr><td>&nbsp;</td><td>&nbsp;</td><td>Elative</td><td>&nbsp;</td></tr><tr><td>&nbsp;</td><td>&nbsp;</td><td>Equative</td><td>&nbsp;</td></tr><tr><td>&nbsp;</td><td>&nbsp;</td><td>Genitive</td><td>&nbsp;</td></tr><tr><td>&nbsp;</td><td>&nbsp;</td><td>Inessive</td><td>&nbsp;</td></tr><tr><td>&nbsp;</td><td>&nbsp;</td><td>Instrumental</td><td>&nbsp;</td></tr><tr><td>&nbsp;</td><td>&nbsp;</td><td>Lative</td><td>&nbsp;</td></tr><tr><td>&nbsp;</td><td>&nbsp;</td><td>Nominative</td><td>&nbsp;</td></tr><tr><td>&nbsp;</td><td>Indefinite</td><td>Benefactive</td><td>għal</td></tr><tr><td>&nbsp;</td><td>&nbsp;</td><td>Comitative</td><td>ma'</td></tr><tr><td>&nbsp;</td><td>&nbsp;</td><td>Dative</td><td>lil</td></tr><tr><td>&nbsp;</td><td>&nbsp;</td><td>Elative</td><td>minn</td></tr><tr><td>&nbsp;</td><td>&nbsp;</td><td>Equative</td><td>bħal</td></tr><tr><td>&nbsp;</td><td>&nbsp;</td><td>Genitive</td><td>ta'</td></tr><tr><td>&nbsp;</td><td>&nbsp;</td><td>Inessive</td><td>fi</td></tr><tr><td>&nbsp;</td><td>&nbsp;</td><td>Instrumental</td><td>bi</td></tr><tr><td>&nbsp;</td><td>&nbsp;</td><td>Lative</td><td>sa</td></tr><tr><td>&nbsp;</td><td>&nbsp;</td><td>Nominative</td><td>&nbsp;</td></tr><tr><td>Masc</td></tr><tr class="separator"><td colspan="100%">&nbsp;</td></td><tr><td>Singulative</td><td>Definite</td><td>Benefactive</td><td>għall-bajda</td></tr><tr><td>&nbsp;</td><td>&nbsp;</td><td>Comitative</td><td>mal-bajda</td></tr><tr><td>&nbsp;</td><td>&nbsp;</td><td>Dative</td><td>lill-bajda</td></tr><tr><td>&nbsp;</td><td>&nbsp;</td><td>Elative</td><td>mill-bajda</td></tr><tr><td>&nbsp;</td><td>&nbsp;</td><td>Equative</td><td>bħall-bajda</td></tr><tr><td>&nbsp;</td><td>&nbsp;</td><td>Genitive</td><td>tal-bajda</td></tr><tr><td>&nbsp;</td><td>&nbsp;</td><td>Inessive</td><td>fil-bajda</td></tr><tr><td>&nbsp;</td><td>&nbsp;</td><td>Instrumental</td><td>bil-bajda</td></tr><tr><td>&nbsp;</td><td>&nbsp;</td><td>Lative</td><td>sal-bajda</td></tr><tr><td>&nbsp;</td><td>&nbsp;</td><td>Nominative</td><td>il-bajda</td></tr><tr><td>&nbsp;</td><td>Indefinite</td><td>Benefactive</td><td>għal bajda</td></tr><tr><td>&nbsp;</td><td>&nbsp;</td><td>Comitative</td><td>ma' bajda</td></tr><tr><td>&nbsp;</td><td>&nbsp;</td><td>Dative</td><td>lil bajda</td></tr><tr><td>&nbsp;</td><td>&nbsp;</td><td>Elative</td><td>minn bajda</td></tr><tr><td>&nbsp;</td><td>&nbsp;</td><td>Equative</td><td>bħal bajda</td></tr><tr><td>&nbsp;</td><td>&nbsp;</td><td>Genitive</td><td>ta' bajda</td></tr><tr><td>&nbsp;</td><td>&nbsp;</td><td>Inessive</td><td>f'bajda</td></tr><tr><td>&nbsp;</td><td>&nbsp;</td><td>Instrumental</td><td>bi bajda</td></tr><tr><td>&nbsp;</td><td>&nbsp;</td><td>Lative</td><td>sa bajda</td></tr><tr><td>&nbsp;</td><td>&nbsp;</td><td>Nominative</td><td>bajda</td></tr><tr><td>Dual</td><td>Definite</td><td>Benefactive</td><td>&nbsp;</td></tr><tr><td>&nbsp;</td><td>&nbsp;</td><td>Comitative</td><td>&nbsp;</td></tr><tr><td>&nbsp;</td><td>&nbsp;</td><td>Dative</td><td>&nbsp;</td></tr><tr><td>&nbsp;</td><td>&nbsp;</td><td>Elative</td><td>&nbsp;</td></tr><tr><td>&nbsp;</td><td>&nbsp;</td><td>Equative</td><td>&nbsp;</td></tr><tr><td>&nbsp;</td><td>&nbsp;</td><td>Genitive</td><td>&nbsp;</td></tr><tr><td>&nbsp;</td><td>&nbsp;</td><td>Inessive</td><td>&nbsp;</td></tr><tr><td>&nbsp;</td><td>&nbsp;</td><td>Instrumental</td><td>&nbsp;</td></tr><tr><td>&nbsp;</td><td>&nbsp;</td><td>Lative</td><td>&nbsp;</td></tr><tr><td>&nbsp;</td><td>&nbsp;</td><td>Nominative</td><td>&nbsp;</td></tr><tr><td>&nbsp;</td><td>Indefinite</td><td>Benefactive</td><td>għal</td></tr><tr><td>&nbsp;</td><td>&nbsp;</td><td>Comitative</td><td>ma'</td></tr><tr><td>&nbsp;</td><td>&nbsp;</td><td>Dative</td><td>lil</td></tr><tr><td>&nbsp;</td><td>&nbsp;</td><td>Elative</td><td>minn</td></tr><tr><td>&nbsp;</td><td>&nbsp;</td><td>Equative</td><td>bħal</td></tr><tr><td>&nbsp;</td><td>&nbsp;</td><td>Genitive</td><td>ta'</td></tr><tr><td>&nbsp;</td><td>&nbsp;</td><td>Inessive</td><td>fi</td></tr><tr><td>&nbsp;</td><td>&nbsp;</td><td>Instrumental</td><td>bi</td></tr><tr><td>&nbsp;</td><td>&nbsp;</td><td>Lative</td><td>sa</td></tr><tr><td>&nbsp;</td><td>&nbsp;</td><td>Nominative</td><td>&nbsp;</td></tr><tr><td>Plural</td><td>Definite</td><td>Benefactive</td><td>għall-bajdiet</td></tr><tr><td>&nbsp;</td><td>&nbsp;</td><td>Comitative</td><td>mal-bajdiet</td></tr><tr><td>&nbsp;</td><td>&nbsp;</td><td>Dative</td><td>lill-bajdiet</td></tr><tr><td>&nbsp;</td><td>&nbsp;</td><td>Elative</td><td>mill-bajdiet</td></tr><tr><td>&nbsp;</td><td>&nbsp;</td><td>Equative</td><td>bħall-bajdiet</td></tr><tr><td>&nbsp;</td><td>&nbsp;</td><td>Genitive</td><td>tal-bajdiet</td></tr><tr><td>&nbsp;</td><td>&nbsp;</td><td>Inessive</td><td>fil-bajdiet</td></tr><tr><td>&nbsp;</td><td>&nbsp;</td><td>Instrumental</td><td>bil-bajdiet</td></tr><tr><td>&nbsp;</td><td>&nbsp;</td><td>Lative</td><td>sal-bajdiet</td></tr><tr><td>&nbsp;</td><td>&nbsp;</td><td>Nominative</td><td>il-bajdiet</td></tr><tr><td>&nbsp;</td><td>Indefinite</td><td>Benefactive</td><td>għal bajdiet</td></tr><tr><td>&nbsp;</td><td>&nbsp;</td><td>Comitative</td><td>ma' bajdiet</td></tr><tr><td>&nbsp;</td><td>&nbsp;</td><td>Dative</td><td>lil bajdiet</td></tr><tr><td>&nbsp;</td><td>&nbsp;</td><td>Elative</td><td>minn bajdiet</td></tr><tr><td>&nbsp;</td><td>&nbsp;</td><td>Equative</td><td>bħal bajdiet</td></tr><tr><td>&nbsp;</td><td>&nbsp;</td><td>Genitive</td><td>ta' bajdiet</td></tr><tr><td>&nbsp;</td><td>&nbsp;</td><td>Inessive</td><td>f'bajdiet</td></tr><tr><td>&nbsp;</td><td>&nbsp;</td><td>Instrumental</td><td>bi bajdiet</td></tr><tr><td>&nbsp;</td><td>&nbsp;</td><td>Lative</td><td>sa bajdiet</td></tr><tr><td>&nbsp;</td><td>&nbsp;</td><td>Nominative</td><td>bajdiet</td></tr><tr><td>DeterminatePl</td><td>Definite</td><td>Benefactive</td><td>&nbsp;</td></tr><tr><td>&nbsp;</td><td>&nbsp;</td><td>Comitative</td><td>&nbsp;</td></tr><tr><td>&nbsp;</td><td>&nbsp;</td><td>Dative</td><td>&nbsp;</td></tr><tr><td>&nbsp;</td><td>&nbsp;</td><td>Elative</td><td>&nbsp;</td></tr><tr><td>&nbsp;</td><td>&nbsp;</td><td>Equative</td><td>&nbsp;</td></tr><tr><td>&nbsp;</td><td>&nbsp;</td><td>Genitive</td><td>&nbsp;</td></tr><tr><td>&nbsp;</td><td>&nbsp;</td><td>Inessive</td><td>&nbsp;</td></tr><tr><td>&nbsp;</td><td>&nbsp;</td><td>Instrumental</td><td>&nbsp;</td></tr><tr><td>&nbsp;</td><td>&nbsp;</td><td>Lative</td><td>&nbsp;</td></tr><tr><td>&nbsp;</td><td>&nbsp;</td><td>Nominative</td><td>&nbsp;</td></tr><tr><td>&nbsp;</td><td>Indefinite</td><td>Benefactive</td><td>għal</td></tr><tr><td>&nbsp;</td><td>&nbsp;</td><td>Comitative</td><td>ma'</td></tr><tr><td>&nbsp;</td><td>&nbsp;</td><td>Dative</td><td>lil</td></tr><tr><td>&nbsp;</td><td>&nbsp;</td><td>Elative</td><td>minn</td></tr><tr><td>&nbsp;</td><td>&nbsp;</td><td>Equative</td><td>bħal</td></tr><tr><td>&nbsp;</td><td>&nbsp;</td><td>Genitive</td><td>ta'</td></tr><tr><td>&nbsp;</td><td>&nbsp;</td><td>Inessive</td><td>fi</td></tr><tr><td>&nbsp;</td><td>&nbsp;</td><td>Instrumental</td><td>bi</td></tr><tr><td>&nbsp;</td><td>&nbsp;</td><td>Lative</td><td>sa</td></tr><tr><td>&nbsp;</td><td>&nbsp;</td><td>Nominative</td><td>&nbsp;</td></tr><tr><td>CollectivePl</td><td>Definite</td><td>Benefactive</td><td>&nbsp;</td></tr><tr><td>&nbsp;</td><td>&nbsp;</td><td>Comitative</td><td>&nbsp;</td></tr><tr><td>&nbsp;</td><td>&nbsp;</td><td>Dative</td><td>&nbsp;</td></tr><tr><td>&nbsp;</td><td>&nbsp;</td><td>Elative</td><td>&nbsp;</td></tr><tr><td>&nbsp;</td><td>&nbsp;</td><td>Equative</td><td>&nbsp;</td></tr><tr><td>&nbsp;</td><td>&nbsp;</td><td>Genitive</td><td>&nbsp;</td></tr><tr><td>&nbsp;</td><td>&nbsp;</td><td>Inessive</td><td>&nbsp;</td></tr><tr><td>&nbsp;</td><td>&nbsp;</td><td>Instrumental</td><td>&nbsp;</td></tr><tr><td>&nbsp;</td><td>&nbsp;</td><td>Lative</td><td>&nbsp;</td></tr><tr><td>&nbsp;</td><td>&nbsp;</td><td>Nominative</td><td>&nbsp;</td></tr><tr><td>&nbsp;</td><td>Indefinite</td><td>Benefactive</td><td>għal</td></tr><tr><td>&nbsp;</td><td>&nbsp;</td><td>Comitative</td><td>ma'</td></tr><tr><td>&nbsp;</td><td>&nbsp;</td><td>Dative</td><td>lil</td></tr><tr><td>&nbsp;</td><td>&nbsp;</td><td>Elative</td><td>minn</td></tr><tr><td>&nbsp;</td><td>&nbsp;</td><td>Equative</td><td>bħal</td></tr><tr><td>&nbsp;</td><td>&nbsp;</td><td>Genitive</td><td>ta'</td></tr><tr><td>&nbsp;</td><td>&nbsp;</td><td>Inessive</td><td>fi</td></tr><tr><td>&nbsp;</td><td>&nbsp;</td><td>Instrumental</td><td>bi</td></tr><tr><td>&nbsp;</td><td>&nbsp;</td><td>Lative</td><td>sa</td></tr><tr><td>&nbsp;</td><td>&nbsp;</td><td>Nominative</td><td>&nbsp;</td></tr><tr><td>Fem</td></tr><tr class="separator"><td colspan="100%">&nbsp;</td></td><tr><td>Singulative</td><td>Definite</td><td>Benefactive</td><td>għall-għadu</td></tr><tr><td>&nbsp;</td><td>&nbsp;</td><td>Comitative</td><td>mal-għadu</td></tr><tr><td>&nbsp;</td><td>&nbsp;</td><td>Dative</td><td>lill-għadu</td></tr><tr><td>&nbsp;</td><td>&nbsp;</td><td>Elative</td><td>mill-għadu</td></tr><tr><td>&nbsp;</td><td>&nbsp;</td><td>Equative</td><td>bħall-għadu</td></tr><tr><td>&nbsp;</td><td>&nbsp;</td><td>Genitive</td><td>tal-għadu</td></tr><tr><td>&nbsp;</td><td>&nbsp;</td><td>Inessive</td><td>fil-għadu</td></tr><tr><td>&nbsp;</td><td>&nbsp;</td><td>Instrumental</td><td>bil-għadu</td></tr><tr><td>&nbsp;</td><td>&nbsp;</td><td>Lative</td><td>sal-għadu</td></tr><tr><td>&nbsp;</td><td>&nbsp;</td><td>Nominative</td><td>il-għadu</td></tr><tr><td>&nbsp;</td><td>Indefinite</td><td>Benefactive</td><td>għal għadu</td></tr><tr><td>&nbsp;</td><td>&nbsp;</td><td>Comitative</td><td>m'għadu</td></tr><tr><td>&nbsp;</td><td>&nbsp;</td><td>Dative</td><td>lil għadu</td></tr><tr><td>&nbsp;</td><td>&nbsp;</td><td>Elative</td><td>minn għadu</td></tr><tr><td>&nbsp;</td><td>&nbsp;</td><td>Equative</td><td>bħal għadu</td></tr><tr><td>&nbsp;</td><td>&nbsp;</td><td>Genitive</td><td>t'għadu</td></tr><tr><td>&nbsp;</td><td>&nbsp;</td><td>Inessive</td><td>f'għadu</td></tr><tr><td>&nbsp;</td><td>&nbsp;</td><td>Instrumental</td><td>b'għadu</td></tr><tr><td>&nbsp;</td><td>&nbsp;</td><td>Lative</td><td>s'għadu</td></tr><tr><td>&nbsp;</td><td>&nbsp;</td><td>Nominative</td><td>għadu</td></tr><tr><td>Dual</td><td>Definite</td><td>Benefactive</td><td>&nbsp;</td></tr><tr><td>&nbsp;</td><td>&nbsp;</td><td>Comitative</td><td>&nbsp;</td></tr><tr><td>&nbsp;</td><td>&nbsp;</td><td>Dative</td><td>&nbsp;</td></tr><tr><td>&nbsp;</td><td>&nbsp;</td><td>Elative</td><td>&nbsp;</td></tr><tr><td>&nbsp;</td><td>&nbsp;</td><td>Equative</td><td>&nbsp;</td></tr><tr><td>&nbsp;</td><td>&nbsp;</td><td>Genitive</td><td>&nbsp;</td></tr><tr><td>&nbsp;</td><td>&nbsp;</td><td>Inessive</td><td>&nbsp;</td></tr><tr><td>&nbsp;</td><td>&nbsp;</td><td>Instrumental</td><td>&nbsp;</td></tr><tr><td>&nbsp;</td><td>&nbsp;</td><td>Lative</td><td>&nbsp;</td></tr><tr><td>&nbsp;</td><td>&nbsp;</td><td>Nominative</td><td>&nbsp;</td></tr><tr><td>&nbsp;</td><td>Indefinite</td><td>Benefactive</td><td>għal</td></tr><tr><td>&nbsp;</td><td>&nbsp;</td><td>Comitative</td><td>ma'</td></tr><tr><td>&nbsp;</td><td>&nbsp;</td><td>Dative</td><td>lil</td></tr><tr><td>&nbsp;</td><td>&nbsp;</td><td>Elative</td><td>minn</td></tr><tr><td>&nbsp;</td><td>&nbsp;</td><td>Equative</td><td>bħal</td></tr><tr><td>&nbsp;</td><td>&nbsp;</td><td>Genitive</td><td>ta'</td></tr><tr><td>&nbsp;</td><td>&nbsp;</td><td>Inessive</td><td>fi</td></tr><tr><td>&nbsp;</td><td>&nbsp;</td><td>Instrumental</td><td>bi</td></tr><tr><td>&nbsp;</td><td>&nbsp;</td><td>Lative</td><td>sa</td></tr><tr><td>&nbsp;</td><td>&nbsp;</td><td>Nominative</td><td>&nbsp;</td></tr><tr><td>Plural</td><td>Definite</td><td>Benefactive</td><td>għall-għadui</td></tr><tr><td>&nbsp;</td><td>&nbsp;</td><td>Comitative</td><td>mal-għadui</td></tr><tr><td>&nbsp;</td><td>&nbsp;</td><td>Dative</td><td>lill-għadui</td></tr><tr><td>&nbsp;</td><td>&nbsp;</td><td>Elative</td><td>mill-għadui</td></tr><tr><td>&nbsp;</td><td>&nbsp;</td><td>Equative</td><td>bħall-għadui</td></tr><tr><td>&nbsp;</td><td>&nbsp;</td><td>Genitive</td><td>tal-għadui</td></tr><tr><td>&nbsp;</td><td>&nbsp;</td><td>Inessive</td><td>fil-għadui</td></tr><tr><td>&nbsp;</td><td>&nbsp;</td><td>Instrumental</td><td>bil-għadui</td></tr><tr><td>&nbsp;</td><td>&nbsp;</td><td>Lative</td><td>sal-għadui</td></tr><tr><td>&nbsp;</td><td>&nbsp;</td><td>Nominative</td><td>il-għadui</td></tr><tr><td>&nbsp;</td><td>Indefinite</td><td>Benefactive</td><td>għal għadui</td></tr><tr><td>&nbsp;</td><td>&nbsp;</td><td>Comitative</td><td>m'għadui</td></tr><tr><td>&nbsp;</td><td>&nbsp;</td><td>Dative</td><td>lil għadui</td></tr><tr><td>&nbsp;</td><td>&nbsp;</td><td>Elative</td><td>minn għadui</td></tr><tr><td>&nbsp;</td><td>&nbsp;</td><td>Equative</td><td>bħal għadui</td></tr><tr><td>&nbsp;</td><td>&nbsp;</td><td>Genitive</td><td>t'għadui</td></tr><tr><td>&nbsp;</td><td>&nbsp;</td><td>Inessive</td><td>f'għadui</td></tr><tr><td>&nbsp;</td><td>&nbsp;</td><td>Instrumental</td><td>b'għadui</td></tr><tr><td>&nbsp;</td><td>&nbsp;</td><td>Lative</td><td>s'għadui</td></tr><tr><td>&nbsp;</td><td>&nbsp;</td><td>Nominative</td><td>għadui</td></tr><tr><td>DeterminatePl</td><td>Definite</td><td>Benefactive</td><td>&nbsp;</td></tr><tr><td>&nbsp;</td><td>&nbsp;</td><td>Comitative</td><td>&nbsp;</td></tr><tr><td>&nbsp;</td><td>&nbsp;</td><td>Dative</td><td>&nbsp;</td></tr><tr><td>&nbsp;</td><td>&nbsp;</td><td>Elative</td><td>&nbsp;</td></tr><tr><td>&nbsp;</td><td>&nbsp;</td><td>Equative</td><td>&nbsp;</td></tr><tr><td>&nbsp;</td><td>&nbsp;</td><td>Genitive</td><td>&nbsp;</td></tr><tr><td>&nbsp;</td><td>&nbsp;</td><td>Inessive</td><td>&nbsp;</td></tr><tr><td>&nbsp;</td><td>&nbsp;</td><td>Instrumental</td><td>&nbsp;</td></tr><tr><td>&nbsp;</td><td>&nbsp;</td><td>Lative</td><td>&nbsp;</td></tr><tr><td>&nbsp;</td><td>&nbsp;</td><td>Nominative</td><td>&nbsp;</td></tr><tr><td>&nbsp;</td><td>Indefinite</td><td>Benefactive</td><td>għal</td></tr><tr><td>&nbsp;</td><td>&nbsp;</td><td>Comitative</td><td>ma'</td></tr><tr><td>&nbsp;</td><td>&nbsp;</td><td>Dative</td><td>lil</td></tr><tr><td>&nbsp;</td><td>&nbsp;</td><td>Elative</td><td>minn</td></tr><tr><td>&nbsp;</td><td>&nbsp;</td><td>Equative</td><td>bħal</td></tr><tr><td>&nbsp;</td><td>&nbsp;</td><td>Genitive</td><td>ta'</td></tr><tr><td>&nbsp;</td><td>&nbsp;</td><td>Inessive</td><td>fi</td></tr><tr><td>&nbsp;</td><td>&nbsp;</td><td>Instrumental</td><td>bi</td></tr><tr><td>&nbsp;</td><td>&nbsp;</td><td>Lative</td><td>sa</td></tr><tr><td>&nbsp;</td><td>&nbsp;</td><td>Nominative</td><td>&nbsp;</td></tr><tr><td>CollectivePl</td><td>Definite</td><td>Benefactive</td><td>&nbsp;</td></tr><tr><td>&nbsp;</td><td>&nbsp;</td><td>Comitative</td><td>&nbsp;</td></tr><tr><td>&nbsp;</td><td>&nbsp;</td><td>Dative</td><td>&nbsp;</td></tr><tr><td>&nbsp;</td><td>&nbsp;</td><td>Elative</td><td>&nbsp;</td></tr><tr><td>&nbsp;</td><td>&nbsp;</td><td>Equative</td><td>&nbsp;</td></tr><tr><td>&nbsp;</td><td>&nbsp;</td><td>Genitive</td><td>&nbsp;</td></tr><tr><td>&nbsp;</td><td>&nbsp;</td><td>Inessive</td><td>&nbsp;</td></tr><tr><td>&nbsp;</td><td>&nbsp;</td><td>Instrumental</td><td>&nbsp;</td></tr><tr><td>&nbsp;</td><td>&nbsp;</td><td>Lative</td><td>&nbsp;</td></tr><tr><td>&nbsp;</td><td>&nbsp;</td><td>Nominative</td><td>&nbsp;</td></tr><tr><td>&nbsp;</td><td>Indefinite</td><td>Benefactive</td><td>għal</td></tr><tr><td>&nbsp;</td><td>&nbsp;</td><td>Comitative</td><td>ma'</td></tr><tr><td>&nbsp;</td><td>&nbsp;</td><td>Dative</td><td>lil</td></tr><tr><td>&nbsp;</td><td>&nbsp;</td><td>Elative</td><td>minn</td></tr><tr><td>&nbsp;</td><td>&nbsp;</td><td>Equative</td><td>bħal</td></tr><tr><td>&nbsp;</td><td>&nbsp;</td><td>Genitive</td><td>ta'</td></tr><tr><td>&nbsp;</td><td>&nbsp;</td><td>Inessive</td><td>fi</td></tr><tr><td>&nbsp;</td><td>&nbsp;</td><td>Instrumental</td><td>bi</td></tr><tr><td>&nbsp;</td><td>&nbsp;</td><td>Lative</td><td>sa</td></tr><tr><td>&nbsp;</td><td>&nbsp;</td><td>Nominative</td><td>&nbsp;</td></tr><tr><td>Masc</td></tr><tr class="separator"><td colspan="100%">&nbsp;</td></td><tr><td>Singulative</td><td>Definite</td><td>Benefactive</td><td>għall-għajn</td></tr><tr><td>&nbsp;</td><td>&nbsp;</td><td>Comitative</td><td>mal-għajn</td></tr><tr><td>&nbsp;</td><td>&nbsp;</td><td>Dative</td><td>lill-għajn</td></tr><tr><td>&nbsp;</td><td>&nbsp;</td><td>Elative</td><td>mill-għajn</td></tr><tr><td>&nbsp;</td><td>&nbsp;</td><td>Equative</td><td>bħall-għajn</td></tr><tr><td>&nbsp;</td><td>&nbsp;</td><td>Genitive</td><td>tal-għajn</td></tr><tr><td>&nbsp;</td><td>&nbsp;</td><td>Inessive</td><td>fil-għajn</td></tr><tr><td>&nbsp;</td><td>&nbsp;</td><td>Instrumental</td><td>bil-għajn</td></tr><tr><td>&nbsp;</td><td>&nbsp;</td><td>Lative</td><td>sal-għajn</td></tr><tr><td>&nbsp;</td><td>&nbsp;</td><td>Nominative</td><td>il-għajn</td></tr><tr><td>&nbsp;</td><td>Indefinite</td><td>Benefactive</td><td>għal għajn</td></tr><tr><td>&nbsp;</td><td>&nbsp;</td><td>Comitative</td><td>m'għajn</td></tr><tr><td>&nbsp;</td><td>&nbsp;</td><td>Dative</td><td>lil għajn</td></tr><tr><td>&nbsp;</td><td>&nbsp;</td><td>Elative</td><td>minn għajn</td></tr><tr><td>&nbsp;</td><td>&nbsp;</td><td>Equative</td><td>bħal għajn</td></tr><tr><td>&nbsp;</td><td>&nbsp;</td><td>Genitive</td><td>t'għajn</td></tr><tr><td>&nbsp;</td><td>&nbsp;</td><td>Inessive</td><td>f'għajn</td></tr><tr><td>&nbsp;</td><td>&nbsp;</td><td>Instrumental</td><td>b'għajn</td></tr><tr><td>&nbsp;</td><td>&nbsp;</td><td>Lative</td><td>s'għajn</td></tr><tr><td>&nbsp;</td><td>&nbsp;</td><td>Nominative</td><td>għajn</td></tr><tr><td>Dual</td><td>Definite</td><td>Benefactive</td><td>&nbsp;</td></tr><tr><td>&nbsp;</td><td>&nbsp;</td><td>Comitative</td><td>&nbsp;</td></tr><tr><td>&nbsp;</td><td>&nbsp;</td><td>Dative</td><td>&nbsp;</td></tr><tr><td>&nbsp;</td><td>&nbsp;</td><td>Elative</td><td>&nbsp;</td></tr><tr><td>&nbsp;</td><td>&nbsp;</td><td>Equative</td><td>&nbsp;</td></tr><tr><td>&nbsp;</td><td>&nbsp;</td><td>Genitive</td><td>&nbsp;</td></tr><tr><td>&nbsp;</td><td>&nbsp;</td><td>Inessive</td><td>&nbsp;</td></tr><tr><td>&nbsp;</td><td>&nbsp;</td><td>Instrumental</td><td>&nbsp;</td></tr><tr><td>&nbsp;</td><td>&nbsp;</td><td>Lative</td><td>&nbsp;</td></tr><tr><td>&nbsp;</td><td>&nbsp;</td><td>Nominative</td><td>&nbsp;</td></tr><tr><td>&nbsp;</td><td>Indefinite</td><td>Benefactive</td><td>għal</td></tr><tr><td>&nbsp;</td><td>&nbsp;</td><td>Comitative</td><td>ma'</td></tr><tr><td>&nbsp;</td><td>&nbsp;</td><td>Dative</td><td>lil</td></tr><tr><td>&nbsp;</td><td>&nbsp;</td><td>Elative</td><td>minn</td></tr><tr><td>&nbsp;</td><td>&nbsp;</td><td>Equative</td><td>bħal</td></tr><tr><td>&nbsp;</td><td>&nbsp;</td><td>Genitive</td><td>ta'</td></tr><tr><td>&nbsp;</td><td>&nbsp;</td><td>Inessive</td><td>fi</td></tr><tr><td>&nbsp;</td><td>&nbsp;</td><td>Instrumental</td><td>bi</td></tr><tr><td>&nbsp;</td><td>&nbsp;</td><td>Lative</td><td>sa</td></tr><tr><td>&nbsp;</td><td>&nbsp;</td><td>Nominative</td><td>&nbsp;</td></tr><tr><td>Plural</td><td>Definite</td><td>Benefactive</td><td>għall-għajni</td></tr><tr><td>&nbsp;</td><td>&nbsp;</td><td>Comitative</td><td>mal-għajni</td></tr><tr><td>&nbsp;</td><td>&nbsp;</td><td>Dative</td><td>lill-għajni</td></tr><tr><td>&nbsp;</td><td>&nbsp;</td><td>Elative</td><td>mill-għajni</td></tr><tr><td>&nbsp;</td><td>&nbsp;</td><td>Equative</td><td>bħall-għajni</td></tr><tr><td>&nbsp;</td><td>&nbsp;</td><td>Genitive</td><td>tal-għajni</td></tr><tr><td>&nbsp;</td><td>&nbsp;</td><td>Inessive</td><td>fil-għajni</td></tr><tr><td>&nbsp;</td><td>&nbsp;</td><td>Instrumental</td><td>bil-għajni</td></tr><tr><td>&nbsp;</td><td>&nbsp;</td><td>Lative</td><td>sal-għajni</td></tr><tr><td>&nbsp;</td><td>&nbsp;</td><td>Nominative</td><td>il-għajni</td></tr><tr><td>&nbsp;</td><td>Indefinite</td><td>Benefactive</td><td>għal għajni</td></tr><tr><td>&nbsp;</td><td>&nbsp;</td><td>Comitative</td><td>m'għajni</td></tr><tr><td>&nbsp;</td><td>&nbsp;</td><td>Dative</td><td>lil għajni</td></tr><tr><td>&nbsp;</td><td>&nbsp;</td><td>Elative</td><td>minn għajni</td></tr><tr><td>&nbsp;</td><td>&nbsp;</td><td>Equative</td><td>bħal għajni</td></tr><tr><td>&nbsp;</td><td>&nbsp;</td><td>Genitive</td><td>t'għajni</td></tr><tr><td>&nbsp;</td><td>&nbsp;</td><td>Inessive</td><td>f'għajni</td></tr><tr><td>&nbsp;</td><td>&nbsp;</td><td>Instrumental</td><td>b'għajni</td></tr><tr><td>&nbsp;</td><td>&nbsp;</td><td>Lative</td><td>s'għajni</td></tr><tr><td>&nbsp;</td><td>&nbsp;</td><td>Nominative</td><td>għajni</td></tr><tr><td>DeterminatePl</td><td>Definite</td><td>Benefactive</td><td>&nbsp;</td></tr><tr><td>&nbsp;</td><td>&nbsp;</td><td>Comitative</td><td>&nbsp;</td></tr><tr><td>&nbsp;</td><td>&nbsp;</td><td>Dative</td><td>&nbsp;</td></tr><tr><td>&nbsp;</td><td>&nbsp;</td><td>Elative</td><td>&nbsp;</td></tr><tr><td>&nbsp;</td><td>&nbsp;</td><td>Equative</td><td>&nbsp;</td></tr><tr><td>&nbsp;</td><td>&nbsp;</td><td>Genitive</td><td>&nbsp;</td></tr><tr><td>&nbsp;</td><td>&nbsp;</td><td>Inessive</td><td>&nbsp;</td></tr><tr><td>&nbsp;</td><td>&nbsp;</td><td>Instrumental</td><td>&nbsp;</td></tr><tr><td>&nbsp;</td><td>&nbsp;</td><td>Lative</td><td>&nbsp;</td></tr><tr><td>&nbsp;</td><td>&nbsp;</td><td>Nominative</td><td>&nbsp;</td></tr><tr><td>&nbsp;</td><td>Indefinite</td><td>Benefactive</td><td>għal</td></tr><tr><td>&nbsp;</td><td>&nbsp;</td><td>Comitative</td><td>ma'</td></tr><tr><td>&nbsp;</td><td>&nbsp;</td><td>Dative</td><td>lil</td></tr><tr><td>&nbsp;</td><td>&nbsp;</td><td>Elative</td><td>minn</td></tr><tr><td>&nbsp;</td><td>&nbsp;</td><td>Equative</td><td>bħal</td></tr><tr><td>&nbsp;</td><td>&nbsp;</td><td>Genitive</td><td>ta'</td></tr><tr><td>&nbsp;</td><td>&nbsp;</td><td>Inessive</td><td>fi</td></tr><tr><td>&nbsp;</td><td>&nbsp;</td><td>Instrumental</td><td>bi</td></tr><tr><td>&nbsp;</td><td>&nbsp;</td><td>Lative</td><td>sa</td></tr><tr><td>&nbsp;</td><td>&nbsp;</td><td>Nominative</td><td>&nbsp;</td></tr><tr><td>CollectivePl</td><td>Definite</td><td>Benefactive</td><td>&nbsp;</td></tr><tr><td>&nbsp;</td><td>&nbsp;</td><td>Comitative</td><td>&nbsp;</td></tr><tr><td>&nbsp;</td><td>&nbsp;</td><td>Dative</td><td>&nbsp;</td></tr><tr><td>&nbsp;</td><td>&nbsp;</td><td>Elative</td><td>&nbsp;</td></tr><tr><td>&nbsp;</td><td>&nbsp;</td><td>Equative</td><td>&nbsp;</td></tr><tr><td>&nbsp;</td><td>&nbsp;</td><td>Genitive</td><td>&nbsp;</td></tr><tr><td>&nbsp;</td><td>&nbsp;</td><td>Inessive</td><td>&nbsp;</td></tr><tr><td>&nbsp;</td><td>&nbsp;</td><td>Instrumental</td><td>&nbsp;</td></tr><tr><td>&nbsp;</td><td>&nbsp;</td><td>Lative</td><td>&nbsp;</td></tr><tr><td>&nbsp;</td><td>&nbsp;</td><td>Nominative</td><td>&nbsp;</td></tr><tr><td>&nbsp;</td><td>Indefinite</td><td>Benefactive</td><td>għal</td></tr><tr><td>&nbsp;</td><td>&nbsp;</td><td>Comitative</td><td>ma'</td></tr><tr><td>&nbsp;</td><td>&nbsp;</td><td>Dative</td><td>lil</td></tr><tr><td>&nbsp;</td><td>&nbsp;</td><td>Elative</td><td>minn</td></tr><tr><td>&nbsp;</td><td>&nbsp;</td><td>Equative</td><td>bħal</td></tr><tr><td>&nbsp;</td><td>&nbsp;</td><td>Genitive</td><td>ta'</td></tr><tr><td>&nbsp;</td><td>&nbsp;</td><td>Inessive</td><td>fi</td></tr><tr><td>&nbsp;</td><td>&nbsp;</td><td>Instrumental</td><td>bi</td></tr><tr><td>&nbsp;</td><td>&nbsp;</td><td>Lative</td><td>sa</td></tr><tr><td>&nbsp;</td><td>&nbsp;</td><td>Nominative</td><td>&nbsp;</td></tr><tr><td>Masc</td></tr><tr class="separator"><td colspan="100%">&nbsp;</td></td><tr><td>Singulative</td><td>Definite</td><td>Benefactive</td><td>għall-fabbrika</td></tr><tr><td>&nbsp;</td><td>&nbsp;</td><td>Comitative</td><td>mal-fabbrika</td></tr><tr><td>&nbsp;</td><td>&nbsp;</td><td>Dative</td><td>lill-fabbrika</td></tr><tr><td>&nbsp;</td><td>&nbsp;</td><td>Elative</td><td>mill-fabbrika</td></tr><tr><td>&nbsp;</td><td>&nbsp;</td><td>Equative</td><td>bħall-fabbrika</td></tr><tr><td>&nbsp;</td><td>&nbsp;</td><td>Genitive</td><td>tal-fabbrika</td></tr><tr><td>&nbsp;</td><td>&nbsp;</td><td>Inessive</td><td>fil-fabbrika</td></tr><tr><td>&nbsp;</td><td>&nbsp;</td><td>Instrumental</td><td>bil-fabbrika</td></tr><tr><td>&nbsp;</td><td>&nbsp;</td><td>Lative</td><td>sal-fabbrika</td></tr><tr><td>&nbsp;</td><td>&nbsp;</td><td>Nominative</td><td>il-fabbrika</td></tr><tr><td>&nbsp;</td><td>Indefinite</td><td>Benefactive</td><td>għal fabbrika</td></tr><tr><td>&nbsp;</td><td>&nbsp;</td><td>Comitative</td><td>ma' fabbrika</td></tr><tr><td>&nbsp;</td><td>&nbsp;</td><td>Dative</td><td>lil fabbrika</td></tr><tr><td>&nbsp;</td><td>&nbsp;</td><td>Elative</td><td>minn fabbrika</td></tr><tr><td>&nbsp;</td><td>&nbsp;</td><td>Equative</td><td>bħal fabbrika</td></tr><tr><td>&nbsp;</td><td>&nbsp;</td><td>Genitive</td><td>ta' fabbrika</td></tr><tr><td>&nbsp;</td><td>&nbsp;</td><td>Inessive</td><td>fi fabbrika</td></tr><tr><td>&nbsp;</td><td>&nbsp;</td><td>Instrumental</td><td>b'fabbrika</td></tr><tr><td>&nbsp;</td><td>&nbsp;</td><td>Lative</td><td>sa fabbrika</td></tr><tr><td>&nbsp;</td><td>&nbsp;</td><td>Nominative</td><td>fabbrika</td></tr><tr><td>Dual</td><td>Definite</td><td>Benefactive</td><td>&nbsp;</td></tr><tr><td>&nbsp;</td><td>&nbsp;</td><td>Comitative</td><td>&nbsp;</td></tr><tr><td>&nbsp;</td><td>&nbsp;</td><td>Dative</td><td>&nbsp;</td></tr><tr><td>&nbsp;</td><td>&nbsp;</td><td>Elative</td><td>&nbsp;</td></tr><tr><td>&nbsp;</td><td>&nbsp;</td><td>Equative</td><td>&nbsp;</td></tr><tr><td>&nbsp;</td><td>&nbsp;</td><td>Genitive</td><td>&nbsp;</td></tr><tr><td>&nbsp;</td><td>&nbsp;</td><td>Inessive</td><td>&nbsp;</td></tr><tr><td>&nbsp;</td><td>&nbsp;</td><td>Instrumental</td><td>&nbsp;</td></tr><tr><td>&nbsp;</td><td>&nbsp;</td><td>Lative</td><td>&nbsp;</td></tr><tr><td>&nbsp;</td><td>&nbsp;</td><td>Nominative</td><td>&nbsp;</td></tr><tr><td>&nbsp;</td><td>Indefinite</td><td>Benefactive</td><td>għal</td></tr><tr><td>&nbsp;</td><td>&nbsp;</td><td>Comitative</td><td>ma'</td></tr><tr><td>&nbsp;</td><td>&nbsp;</td><td>Dative</td><td>lil</td></tr><tr><td>&nbsp;</td><td>&nbsp;</td><td>Elative</td><td>minn</td></tr><tr><td>&nbsp;</td><td>&nbsp;</td><td>Equative</td><td>bħal</td></tr><tr><td>&nbsp;</td><td>&nbsp;</td><td>Genitive</td><td>ta'</td></tr><tr><td>&nbsp;</td><td>&nbsp;</td><td>Inessive</td><td>fi</td></tr><tr><td>&nbsp;</td><td>&nbsp;</td><td>Instrumental</td><td>bi</td></tr><tr><td>&nbsp;</td><td>&nbsp;</td><td>Lative</td><td>sa</td></tr><tr><td>&nbsp;</td><td>&nbsp;</td><td>Nominative</td><td>&nbsp;</td></tr><tr><td>Plural</td><td>Definite</td><td>Benefactive</td><td>għall-fabbrikiet</td></tr><tr><td>&nbsp;</td><td>&nbsp;</td><td>Comitative</td><td>mal-fabbrikiet</td></tr><tr><td>&nbsp;</td><td>&nbsp;</td><td>Dative</td><td>lill-fabbrikiet</td></tr><tr><td>&nbsp;</td><td>&nbsp;</td><td>Elative</td><td>mill-fabbrikiet</td></tr><tr><td>&nbsp;</td><td>&nbsp;</td><td>Equative</td><td>bħall-fabbrikiet</td></tr><tr><td>&nbsp;</td><td>&nbsp;</td><td>Genitive</td><td>tal-fabbrikiet</td></tr><tr><td>&nbsp;</td><td>&nbsp;</td><td>Inessive</td><td>fil-fabbrikiet</td></tr><tr><td>&nbsp;</td><td>&nbsp;</td><td>Instrumental</td><td>bil-fabbrikiet</td></tr><tr><td>&nbsp;</td><td>&nbsp;</td><td>Lative</td><td>sal-fabbrikiet</td></tr><tr><td>&nbsp;</td><td>&nbsp;</td><td>Nominative</td><td>il-fabbrikiet</td></tr><tr><td>&nbsp;</td><td>Indefinite</td><td>Benefactive</td><td>għal fabbrikiet</td></tr><tr><td>&nbsp;</td><td>&nbsp;</td><td>Comitative</td><td>ma' fabbrikiet</td></tr><tr><td>&nbsp;</td><td>&nbsp;</td><td>Dative</td><td>lil fabbrikiet</td></tr><tr><td>&nbsp;</td><td>&nbsp;</td><td>Elative</td><td>minn fabbrikiet</td></tr><tr><td>&nbsp;</td><td>&nbsp;</td><td>Equative</td><td>bħal fabbrikiet</td></tr><tr><td>&nbsp;</td><td>&nbsp;</td><td>Genitive</td><td>ta' fabbrikiet</td></tr><tr><td>&nbsp;</td><td>&nbsp;</td><td>Inessive</td><td>fi fabbrikiet</td></tr><tr><td>&nbsp;</td><td>&nbsp;</td><td>Instrumental</td><td>b'fabbrikiet</td></tr><tr><td>&nbsp;</td><td>&nbsp;</td><td>Lative</td><td>sa fabbrikiet</td></tr><tr><td>&nbsp;</td><td>&nbsp;</td><td>Nominative</td><td>fabbrikiet</td></tr><tr><td>DeterminatePl</td><td>Definite</td><td>Benefactive</td><td>&nbsp;</td></tr><tr><td>&nbsp;</td><td>&nbsp;</td><td>Comitative</td><td>&nbsp;</td></tr><tr><td>&nbsp;</td><td>&nbsp;</td><td>Dative</td><td>&nbsp;</td></tr><tr><td>&nbsp;</td><td>&nbsp;</td><td>Elative</td><td>&nbsp;</td></tr><tr><td>&nbsp;</td><td>&nbsp;</td><td>Equative</td><td>&nbsp;</td></tr><tr><td>&nbsp;</td><td>&nbsp;</td><td>Genitive</td><td>&nbsp;</td></tr><tr><td>&nbsp;</td><td>&nbsp;</td><td>Inessive</td><td>&nbsp;</td></tr><tr><td>&nbsp;</td><td>&nbsp;</td><td>Instrumental</td><td>&nbsp;</td></tr><tr><td>&nbsp;</td><td>&nbsp;</td><td>Lative</td><td>&nbsp;</td></tr><tr><td>&nbsp;</td><td>&nbsp;</td><td>Nominative</td><td>&nbsp;</td></tr><tr><td>&nbsp;</td><td>Indefinite</td><td>Benefactive</td><td>għal</td></tr><tr><td>&nbsp;</td><td>&nbsp;</td><td>Comitative</td><td>ma'</td></tr><tr><td>&nbsp;</td><td>&nbsp;</td><td>Dative</td><td>lil</td></tr><tr><td>&nbsp;</td><td>&nbsp;</td><td>Elative</td><td>minn</td></tr><tr><td>&nbsp;</td><td>&nbsp;</td><td>Equative</td><td>bħal</td></tr><tr><td>&nbsp;</td><td>&nbsp;</td><td>Genitive</td><td>ta'</td></tr><tr><td>&nbsp;</td><td>&nbsp;</td><td>Inessive</td><td>fi</td></tr><tr><td>&nbsp;</td><td>&nbsp;</td><td>Instrumental</td><td>bi</td></tr><tr><td>&nbsp;</td><td>&nbsp;</td><td>Lative</td><td>sa</td></tr><tr><td>&nbsp;</td><td>&nbsp;</td><td>Nominative</td><td>&nbsp;</td></tr><tr><td>CollectivePl</td><td>Definite</td><td>Benefactive</td><td>&nbsp;</td></tr><tr><td>&nbsp;</td><td>&nbsp;</td><td>Comitative</td><td>&nbsp;</td></tr><tr><td>&nbsp;</td><td>&nbsp;</td><td>Dative</td><td>&nbsp;</td></tr><tr><td>&nbsp;</td><td>&nbsp;</td><td>Elative</td><td>&nbsp;</td></tr><tr><td>&nbsp;</td><td>&nbsp;</td><td>Equative</td><td>&nbsp;</td></tr><tr><td>&nbsp;</td><td>&nbsp;</td><td>Genitive</td><td>&nbsp;</td></tr><tr><td>&nbsp;</td><td>&nbsp;</td><td>Inessive</td><td>&nbsp;</td></tr><tr><td>&nbsp;</td><td>&nbsp;</td><td>Instrumental</td><td>&nbsp;</td></tr><tr><td>&nbsp;</td><td>&nbsp;</td><td>Lative</td><td>&nbsp;</td></tr><tr><td>&nbsp;</td><td>&nbsp;</td><td>Nominative</td><td>&nbsp;</td></tr><tr><td>&nbsp;</td><td>Indefinite</td><td>Benefactive</td><td>għal</td></tr><tr><td>&nbsp;</td><td>&nbsp;</td><td>Comitative</td><td>ma'</td></tr><tr><td>&nbsp;</td><td>&nbsp;</td><td>Dative</td><td>lil</td></tr><tr><td>&nbsp;</td><td>&nbsp;</td><td>Elative</td><td>minn</td></tr><tr><td>&nbsp;</td><td>&nbsp;</td><td>Equative</td><td>bħal</td></tr><tr><td>&nbsp;</td><td>&nbsp;</td><td>Genitive</td><td>ta'</td></tr><tr><td>&nbsp;</td><td>&nbsp;</td><td>Inessive</td><td>fi</td></tr><tr><td>&nbsp;</td><td>&nbsp;</td><td>Instrumental</td><td>bi</td></tr><tr><td>&nbsp;</td><td>&nbsp;</td><td>Lative</td><td>sa</td></tr><tr><td>&nbsp;</td><td>&nbsp;</td><td>Nominative</td><td>&nbsp;</td></tr><tr><td>Fem</td></tr><tr class="separator"><td colspan="100%">&nbsp;</td></td><tr><td>Singulative</td><td>Definite</td><td>Benefactive</td><td>għax-xaħam</td></tr><tr><td>&nbsp;</td><td>&nbsp;</td><td>Comitative</td><td>max-xaħam</td></tr><tr><td>&nbsp;</td><td>&nbsp;</td><td>Dative</td><td>lix-xaħam</td></tr><tr><td>&nbsp;</td><td>&nbsp;</td><td>Elative</td><td>mix-xaħam</td></tr><tr><td>&nbsp;</td><td>&nbsp;</td><td>Equative</td><td>bħax-xaħam</td></tr><tr><td>&nbsp;</td><td>&nbsp;</td><td>Genitive</td><td>tax-xaħam</td></tr><tr><td>&nbsp;</td><td>&nbsp;</td><td>Inessive</td><td>fix-xaħam</td></tr><tr><td>&nbsp;</td><td>&nbsp;</td><td>Instrumental</td><td>bix-xaħam</td></tr><tr><td>&nbsp;</td><td>&nbsp;</td><td>Lative</td><td>sax-xaħam</td></tr><tr><td>&nbsp;</td><td>&nbsp;</td><td>Nominative</td><td>ix-xaħam</td></tr><tr><td>&nbsp;</td><td>Indefinite</td><td>Benefactive</td><td>għal xaħam</td></tr><tr><td>&nbsp;</td><td>&nbsp;</td><td>Comitative</td><td>ma' xaħam</td></tr><tr><td>&nbsp;</td><td>&nbsp;</td><td>Dative</td><td>lil xaħam</td></tr><tr><td>&nbsp;</td><td>&nbsp;</td><td>Elative</td><td>minn xaħam</td></tr><tr><td>&nbsp;</td><td>&nbsp;</td><td>Equative</td><td>bħal xaħam</td></tr><tr><td>&nbsp;</td><td>&nbsp;</td><td>Genitive</td><td>ta' xaħam</td></tr><tr><td>&nbsp;</td><td>&nbsp;</td><td>Inessive</td><td>f'xaħam</td></tr><tr><td>&nbsp;</td><td>&nbsp;</td><td>Instrumental</td><td>b'xaħam</td></tr><tr><td>&nbsp;</td><td>&nbsp;</td><td>Lative</td><td>sa xaħam</td></tr><tr><td>&nbsp;</td><td>&nbsp;</td><td>Nominative</td><td>xaħam</td></tr><tr><td>Dual</td><td>Definite</td><td>Benefactive</td><td>&nbsp;</td></tr><tr><td>&nbsp;</td><td>&nbsp;</td><td>Comitative</td><td>&nbsp;</td></tr><tr><td>&nbsp;</td><td>&nbsp;</td><td>Dative</td><td>&nbsp;</td></tr><tr><td>&nbsp;</td><td>&nbsp;</td><td>Elative</td><td>&nbsp;</td></tr><tr><td>&nbsp;</td><td>&nbsp;</td><td>Equative</td><td>&nbsp;</td></tr><tr><td>&nbsp;</td><td>&nbsp;</td><td>Genitive</td><td>&nbsp;</td></tr><tr><td>&nbsp;</td><td>&nbsp;</td><td>Inessive</td><td>&nbsp;</td></tr><tr><td>&nbsp;</td><td>&nbsp;</td><td>Instrumental</td><td>&nbsp;</td></tr><tr><td>&nbsp;</td><td>&nbsp;</td><td>Lative</td><td>&nbsp;</td></tr><tr><td>&nbsp;</td><td>&nbsp;</td><td>Nominative</td><td>&nbsp;</td></tr><tr><td>&nbsp;</td><td>Indefinite</td><td>Benefactive</td><td>għal</td></tr><tr><td>&nbsp;</td><td>&nbsp;</td><td>Comitative</td><td>ma'</td></tr><tr><td>&nbsp;</td><td>&nbsp;</td><td>Dative</td><td>lil</td></tr><tr><td>&nbsp;</td><td>&nbsp;</td><td>Elative</td><td>minn</td></tr><tr><td>&nbsp;</td><td>&nbsp;</td><td>Equative</td><td>bħal</td></tr><tr><td>&nbsp;</td><td>&nbsp;</td><td>Genitive</td><td>ta'</td></tr><tr><td>&nbsp;</td><td>&nbsp;</td><td>Inessive</td><td>fi</td></tr><tr><td>&nbsp;</td><td>&nbsp;</td><td>Instrumental</td><td>bi</td></tr><tr><td>&nbsp;</td><td>&nbsp;</td><td>Lative</td><td>sa</td></tr><tr><td>&nbsp;</td><td>&nbsp;</td><td>Nominative</td><td>&nbsp;</td></tr><tr><td>Plural</td><td>Definite</td><td>Benefactive</td><td>għax-xaħami</td></tr><tr><td>&nbsp;</td><td>&nbsp;</td><td>Comitative</td><td>max-xaħami</td></tr><tr><td>&nbsp;</td><td>&nbsp;</td><td>Dative</td><td>lix-xaħami</td></tr><tr><td>&nbsp;</td><td>&nbsp;</td><td>Elative</td><td>mix-xaħami</td></tr><tr><td>&nbsp;</td><td>&nbsp;</td><td>Equative</td><td>bħax-xaħami</td></tr><tr><td>&nbsp;</td><td>&nbsp;</td><td>Genitive</td><td>tax-xaħami</td></tr><tr><td>&nbsp;</td><td>&nbsp;</td><td>Inessive</td><td>fix-xaħami</td></tr><tr><td>&nbsp;</td><td>&nbsp;</td><td>Instrumental</td><td>bix-xaħami</td></tr><tr><td>&nbsp;</td><td>&nbsp;</td><td>Lative</td><td>sax-xaħami</td></tr><tr><td>&nbsp;</td><td>&nbsp;</td><td>Nominative</td><td>ix-xaħami</td></tr><tr><td>&nbsp;</td><td>Indefinite</td><td>Benefactive</td><td>għal xaħami</td></tr><tr><td>&nbsp;</td><td>&nbsp;</td><td>Comitative</td><td>ma' xaħami</td></tr><tr><td>&nbsp;</td><td>&nbsp;</td><td>Dative</td><td>lil xaħami</td></tr><tr><td>&nbsp;</td><td>&nbsp;</td><td>Elative</td><td>minn xaħami</td></tr><tr><td>&nbsp;</td><td>&nbsp;</td><td>Equative</td><td>bħal xaħami</td></tr><tr><td>&nbsp;</td><td>&nbsp;</td><td>Genitive</td><td>ta' xaħami</td></tr><tr><td>&nbsp;</td><td>&nbsp;</td><td>Inessive</td><td>f'xaħami</td></tr><tr><td>&nbsp;</td><td>&nbsp;</td><td>Instrumental</td><td>b'xaħami</td></tr><tr><td>&nbsp;</td><td>&nbsp;</td><td>Lative</td><td>sa xaħami</td></tr><tr><td>&nbsp;</td><td>&nbsp;</td><td>Nominative</td><td>xaħami</td></tr><tr><td>DeterminatePl</td><td>Definite</td><td>Benefactive</td><td>&nbsp;</td></tr><tr><td>&nbsp;</td><td>&nbsp;</td><td>Comitative</td><td>&nbsp;</td></tr><tr><td>&nbsp;</td><td>&nbsp;</td><td>Dative</td><td>&nbsp;</td></tr><tr><td>&nbsp;</td><td>&nbsp;</td><td>Elative</td><td>&nbsp;</td></tr><tr><td>&nbsp;</td><td>&nbsp;</td><td>Equative</td><td>&nbsp;</td></tr><tr><td>&nbsp;</td><td>&nbsp;</td><td>Genitive</td><td>&nbsp;</td></tr><tr><td>&nbsp;</td><td>&nbsp;</td><td>Inessive</td><td>&nbsp;</td></tr><tr><td>&nbsp;</td><td>&nbsp;</td><td>Instrumental</td><td>&nbsp;</td></tr><tr><td>&nbsp;</td><td>&nbsp;</td><td>Lative</td><td>&nbsp;</td></tr><tr><td>&nbsp;</td><td>&nbsp;</td><td>Nominative</td><td>&nbsp;</td></tr><tr><td>&nbsp;</td><td>Indefinite</td><td>Benefactive</td><td>għal</td></tr><tr><td>&nbsp;</td><td>&nbsp;</td><td>Comitative</td><td>ma'</td></tr><tr><td>&nbsp;</td><td>&nbsp;</td><td>Dative</td><td>lil</td></tr><tr><td>&nbsp;</td><td>&nbsp;</td><td>Elative</td><td>minn</td></tr><tr><td>&nbsp;</td><td>&nbsp;</td><td>Equative</td><td>bħal</td></tr><tr><td>&nbsp;</td><td>&nbsp;</td><td>Genitive</td><td>ta'</td></tr><tr><td>&nbsp;</td><td>&nbsp;</td><td>Inessive</td><td>fi</td></tr><tr><td>&nbsp;</td><td>&nbsp;</td><td>Instrumental</td><td>bi</td></tr><tr><td>&nbsp;</td><td>&nbsp;</td><td>Lative</td><td>sa</td></tr><tr><td>&nbsp;</td><td>&nbsp;</td><td>Nominative</td><td>&nbsp;</td></tr><tr><td>CollectivePl</td><td>Definite</td><td>Benefactive</td><td>&nbsp;</td></tr><tr><td>&nbsp;</td><td>&nbsp;</td><td>Comitative</td><td>&nbsp;</td></tr><tr><td>&nbsp;</td><td>&nbsp;</td><td>Dative</td><td>&nbsp;</td></tr><tr><td>&nbsp;</td><td>&nbsp;</td><td>Elative</td><td>&nbsp;</td></tr><tr><td>&nbsp;</td><td>&nbsp;</td><td>Equative</td><td>&nbsp;</td></tr><tr><td>&nbsp;</td><td>&nbsp;</td><td>Genitive</td><td>&nbsp;</td></tr><tr><td>&nbsp;</td><td>&nbsp;</td><td>Inessive</td><td>&nbsp;</td></tr><tr><td>&nbsp;</td><td>&nbsp;</td><td>Instrumental</td><td>&nbsp;</td></tr><tr><td>&nbsp;</td><td>&nbsp;</td><td>Lative</td><td>&nbsp;</td></tr><tr><td>&nbsp;</td><td>&nbsp;</td><td>Nominative</td><td>&nbsp;</td></tr><tr><td>&nbsp;</td><td>Indefinite</td><td>Benefactive</td><td>għal</td></tr><tr><td>&nbsp;</td><td>&nbsp;</td><td>Comitative</td><td>ma'</td></tr><tr><td>&nbsp;</td><td>&nbsp;</td><td>Dative</td><td>lil</td></tr><tr><td>&nbsp;</td><td>&nbsp;</td><td>Elative</td><td>minn</td></tr><tr><td>&nbsp;</td><td>&nbsp;</td><td>Equative</td><td>bħal</td></tr><tr><td>&nbsp;</td><td>&nbsp;</td><td>Genitive</td><td>ta'</td></tr><tr><td>&nbsp;</td><td>&nbsp;</td><td>Inessive</td><td>fi</td></tr><tr><td>&nbsp;</td><td>&nbsp;</td><td>Instrumental</td><td>bi</td></tr><tr><td>&nbsp;</td><td>&nbsp;</td><td>Lative</td><td>sa</td></tr><tr><td>&nbsp;</td><td>&nbsp;</td><td>Nominative</td><td>&nbsp;</td></tr><tr><td>Masc</td></tr><tr class="separator"><td colspan="100%">&nbsp;</td></td><tr><td>Singulative</td><td>Definite</td><td>Benefactive</td><td>għall-missier</td></tr><tr><td>&nbsp;</td><td>&nbsp;</td><td>Comitative</td><td>mal-missier</td></tr><tr><td>&nbsp;</td><td>&nbsp;</td><td>Dative</td><td>lill-missier</td></tr><tr><td>&nbsp;</td><td>&nbsp;</td><td>Elative</td><td>mill-missier</td></tr><tr><td>&nbsp;</td><td>&nbsp;</td><td>Equative</td><td>bħall-missier</td></tr><tr><td>&nbsp;</td><td>&nbsp;</td><td>Genitive</td><td>tal-missier</td></tr><tr><td>&nbsp;</td><td>&nbsp;</td><td>Inessive</td><td>fil-missier</td></tr><tr><td>&nbsp;</td><td>&nbsp;</td><td>Instrumental</td><td>bil-missier</td></tr><tr><td>&nbsp;</td><td>&nbsp;</td><td>Lative</td><td>sal-missier</td></tr><tr><td>&nbsp;</td><td>&nbsp;</td><td>Nominative</td><td>il-missier</td></tr><tr><td>&nbsp;</td><td>Indefinite</td><td>Benefactive</td><td>għal missier</td></tr><tr><td>&nbsp;</td><td>&nbsp;</td><td>Comitative</td><td>ma' missier</td></tr><tr><td>&nbsp;</td><td>&nbsp;</td><td>Dative</td><td>lil missier</td></tr><tr><td>&nbsp;</td><td>&nbsp;</td><td>Elative</td><td>minn missier</td></tr><tr><td>&nbsp;</td><td>&nbsp;</td><td>Equative</td><td>bħal missier</td></tr><tr><td>&nbsp;</td><td>&nbsp;</td><td>Genitive</td><td>ta' missier</td></tr><tr><td>&nbsp;</td><td>&nbsp;</td><td>Inessive</td><td>f'missier</td></tr><tr><td>&nbsp;</td><td>&nbsp;</td><td>Instrumental</td><td>b'missier</td></tr><tr><td>&nbsp;</td><td>&nbsp;</td><td>Lative</td><td>sa missier</td></tr><tr><td>&nbsp;</td><td>&nbsp;</td><td>Nominative</td><td>missier</td></tr><tr><td>Dual</td><td>Definite</td><td>Benefactive</td><td>&nbsp;</td></tr><tr><td>&nbsp;</td><td>&nbsp;</td><td>Comitative</td><td>&nbsp;</td></tr><tr><td>&nbsp;</td><td>&nbsp;</td><td>Dative</td><td>&nbsp;</td></tr><tr><td>&nbsp;</td><td>&nbsp;</td><td>Elative</td><td>&nbsp;</td></tr><tr><td>&nbsp;</td><td>&nbsp;</td><td>Equative</td><td>&nbsp;</td></tr><tr><td>&nbsp;</td><td>&nbsp;</td><td>Genitive</td><td>&nbsp;</td></tr><tr><td>&nbsp;</td><td>&nbsp;</td><td>Inessive</td><td>&nbsp;</td></tr><tr><td>&nbsp;</td><td>&nbsp;</td><td>Instrumental</td><td>&nbsp;</td></tr><tr><td>&nbsp;</td><td>&nbsp;</td><td>Lative</td><td>&nbsp;</td></tr><tr><td>&nbsp;</td><td>&nbsp;</td><td>Nominative</td><td>&nbsp;</td></tr><tr><td>&nbsp;</td><td>Indefinite</td><td>Benefactive</td><td>għal</td></tr><tr><td>&nbsp;</td><td>&nbsp;</td><td>Comitative</td><td>ma'</td></tr><tr><td>&nbsp;</td><td>&nbsp;</td><td>Dative</td><td>lil</td></tr><tr><td>&nbsp;</td><td>&nbsp;</td><td>Elative</td><td>minn</td></tr><tr><td>&nbsp;</td><td>&nbsp;</td><td>Equative</td><td>bħal</td></tr><tr><td>&nbsp;</td><td>&nbsp;</td><td>Genitive</td><td>ta'</td></tr><tr><td>&nbsp;</td><td>&nbsp;</td><td>Inessive</td><td>fi</td></tr><tr><td>&nbsp;</td><td>&nbsp;</td><td>Instrumental</td><td>bi</td></tr><tr><td>&nbsp;</td><td>&nbsp;</td><td>Lative</td><td>sa</td></tr><tr><td>&nbsp;</td><td>&nbsp;</td><td>Nominative</td><td>&nbsp;</td></tr><tr><td>Plural</td><td>Definite</td><td>Benefactive</td><td>għall-missieri</td></tr><tr><td>&nbsp;</td><td>&nbsp;</td><td>Comitative</td><td>mal-missieri</td></tr><tr><td>&nbsp;</td><td>&nbsp;</td><td>Dative</td><td>lill-missieri</td></tr><tr><td>&nbsp;</td><td>&nbsp;</td><td>Elative</td><td>mill-missieri</td></tr><tr><td>&nbsp;</td><td>&nbsp;</td><td>Equative</td><td>bħall-missieri</td></tr><tr><td>&nbsp;</td><td>&nbsp;</td><td>Genitive</td><td>tal-missieri</td></tr><tr><td>&nbsp;</td><td>&nbsp;</td><td>Inessive</td><td>fil-missieri</td></tr><tr><td>&nbsp;</td><td>&nbsp;</td><td>Instrumental</td><td>bil-missieri</td></tr><tr><td>&nbsp;</td><td>&nbsp;</td><td>Lative</td><td>sal-missieri</td></tr><tr><td>&nbsp;</td><td>&nbsp;</td><td>Nominative</td><td>il-missieri</td></tr><tr><td>&nbsp;</td><td>Indefinite</td><td>Benefactive</td><td>għal missieri</td></tr><tr><td>&nbsp;</td><td>&nbsp;</td><td>Comitative</td><td>ma' missieri</td></tr><tr><td>&nbsp;</td><td>&nbsp;</td><td>Dative</td><td>lil missieri</td></tr><tr><td>&nbsp;</td><td>&nbsp;</td><td>Elative</td><td>minn missieri</td></tr><tr><td>&nbsp;</td><td>&nbsp;</td><td>Equative</td><td>bħal missieri</td></tr><tr><td>&nbsp;</td><td>&nbsp;</td><td>Genitive</td><td>ta' missieri</td></tr><tr><td>&nbsp;</td><td>&nbsp;</td><td>Inessive</td><td>f'missieri</td></tr><tr><td>&nbsp;</td><td>&nbsp;</td><td>Instrumental</td><td>b'missieri</td></tr><tr><td>&nbsp;</td><td>&nbsp;</td><td>Lative</td><td>sa missieri</td></tr><tr><td>&nbsp;</td><td>&nbsp;</td><td>Nominative</td><td>missieri</td></tr><tr><td>DeterminatePl</td><td>Definite</td><td>Benefactive</td><td>&nbsp;</td></tr><tr><td>&nbsp;</td><td>&nbsp;</td><td>Comitative</td><td>&nbsp;</td></tr><tr><td>&nbsp;</td><td>&nbsp;</td><td>Dative</td><td>&nbsp;</td></tr><tr><td>&nbsp;</td><td>&nbsp;</td><td>Elative</td><td>&nbsp;</td></tr><tr><td>&nbsp;</td><td>&nbsp;</td><td>Equative</td><td>&nbsp;</td></tr><tr><td>&nbsp;</td><td>&nbsp;</td><td>Genitive</td><td>&nbsp;</td></tr><tr><td>&nbsp;</td><td>&nbsp;</td><td>Inessive</td><td>&nbsp;</td></tr><tr><td>&nbsp;</td><td>&nbsp;</td><td>Instrumental</td><td>&nbsp;</td></tr><tr><td>&nbsp;</td><td>&nbsp;</td><td>Lative</td><td>&nbsp;</td></tr><tr><td>&nbsp;</td><td>&nbsp;</td><td>Nominative</td><td>&nbsp;</td></tr><tr><td>&nbsp;</td><td>Indefinite</td><td>Benefactive</td><td>għal</td></tr><tr><td>&nbsp;</td><td>&nbsp;</td><td>Comitative</td><td>ma'</td></tr><tr><td>&nbsp;</td><td>&nbsp;</td><td>Dative</td><td>lil</td></tr><tr><td>&nbsp;</td><td>&nbsp;</td><td>Elative</td><td>minn</td></tr><tr><td>&nbsp;</td><td>&nbsp;</td><td>Equative</td><td>bħal</td></tr><tr><td>&nbsp;</td><td>&nbsp;</td><td>Genitive</td><td>ta'</td></tr><tr><td>&nbsp;</td><td>&nbsp;</td><td>Inessive</td><td>fi</td></tr><tr><td>&nbsp;</td><td>&nbsp;</td><td>Instrumental</td><td>bi</td></tr><tr><td>&nbsp;</td><td>&nbsp;</td><td>Lative</td><td>sa</td></tr><tr><td>&nbsp;</td><td>&nbsp;</td><td>Nominative</td><td>&nbsp;</td></tr><tr><td>CollectivePl</td><td>Definite</td><td>Benefactive</td><td>&nbsp;</td></tr><tr><td>&nbsp;</td><td>&nbsp;</td><td>Comitative</td><td>&nbsp;</td></tr><tr><td>&nbsp;</td><td>&nbsp;</td><td>Dative</td><td>&nbsp;</td></tr><tr><td>&nbsp;</td><td>&nbsp;</td><td>Elative</td><td>&nbsp;</td></tr><tr><td>&nbsp;</td><td>&nbsp;</td><td>Equative</td><td>&nbsp;</td></tr><tr><td>&nbsp;</td><td>&nbsp;</td><td>Genitive</td><td>&nbsp;</td></tr><tr><td>&nbsp;</td><td>&nbsp;</td><td>Inessive</td><td>&nbsp;</td></tr><tr><td>&nbsp;</td><td>&nbsp;</td><td>Instrumental</td><td>&nbsp;</td></tr><tr><td>&nbsp;</td><td>&nbsp;</td><td>Lative</td><td>&nbsp;</td></tr><tr><td>&nbsp;</td><td>&nbsp;</td><td>Nominative</td><td>&nbsp;</td></tr><tr><td>&nbsp;</td><td>Indefinite</td><td>Benefactive</td><td>għal</td></tr><tr><td>&nbsp;</td><td>&nbsp;</td><td>Comitative</td><td>ma'</td></tr><tr><td>&nbsp;</td><td>&nbsp;</td><td>Dative</td><td>lil</td></tr><tr><td>&nbsp;</td><td>&nbsp;</td><td>Elative</td><td>minn</td></tr><tr><td>&nbsp;</td><td>&nbsp;</td><td>Equative</td><td>bħal</td></tr><tr><td>&nbsp;</td><td>&nbsp;</td><td>Genitive</td><td>ta'</td></tr><tr><td>&nbsp;</td><td>&nbsp;</td><td>Inessive</td><td>fi</td></tr><tr><td>&nbsp;</td><td>&nbsp;</td><td>Instrumental</td><td>bi</td></tr><tr><td>&nbsp;</td><td>&nbsp;</td><td>Lative</td><td>sa</td></tr><tr><td>&nbsp;</td><td>&nbsp;</td><td>Nominative</td><td>&nbsp;</td></tr><tr><td>Masc</td></tr><tr class="separator"><td colspan="100%">&nbsp;</td></td><tr><td>Singulative</td><td>Definite</td><td>Benefactive</td><td>għar-rixa</td></tr><tr><td>&nbsp;</td><td>&nbsp;</td><td>Comitative</td><td>mar-rixa</td></tr><tr><td>&nbsp;</td><td>&nbsp;</td><td>Dative</td><td>lir-rixa</td></tr><tr><td>&nbsp;</td><td>&nbsp;</td><td>Elative</td><td>mir-rixa</td></tr><tr><td>&nbsp;</td><td>&nbsp;</td><td>Equative</td><td>bħar-rixa</td></tr><tr><td>&nbsp;</td><td>&nbsp;</td><td>Genitive</td><td>tar-rixa</td></tr><tr><td>&nbsp;</td><td>&nbsp;</td><td>Inessive</td><td>fir-rixa</td></tr><tr><td>&nbsp;</td><td>&nbsp;</td><td>Instrumental</td><td>bir-rixa</td></tr><tr><td>&nbsp;</td><td>&nbsp;</td><td>Lative</td><td>sar-rixa</td></tr><tr><td>&nbsp;</td><td>&nbsp;</td><td>Nominative</td><td>ir-rixa</td></tr><tr><td>&nbsp;</td><td>Indefinite</td><td>Benefactive</td><td>għal rixa</td></tr><tr><td>&nbsp;</td><td>&nbsp;</td><td>Comitative</td><td>ma' rixa</td></tr><tr><td>&nbsp;</td><td>&nbsp;</td><td>Dative</td><td>lil rixa</td></tr><tr><td>&nbsp;</td><td>&nbsp;</td><td>Elative</td><td>minn rixa</td></tr><tr><td>&nbsp;</td><td>&nbsp;</td><td>Equative</td><td>bħal rixa</td></tr><tr><td>&nbsp;</td><td>&nbsp;</td><td>Genitive</td><td>ta' rixa</td></tr><tr><td>&nbsp;</td><td>&nbsp;</td><td>Inessive</td><td>f'rixa</td></tr><tr><td>&nbsp;</td><td>&nbsp;</td><td>Instrumental</td><td>b'rixa</td></tr><tr><td>&nbsp;</td><td>&nbsp;</td><td>Lative</td><td>sa rixa</td></tr><tr><td>&nbsp;</td><td>&nbsp;</td><td>Nominative</td><td>rixa</td></tr><tr><td>Dual</td><td>Definite</td><td>Benefactive</td><td>&nbsp;</td></tr><tr><td>&nbsp;</td><td>&nbsp;</td><td>Comitative</td><td>&nbsp;</td></tr><tr><td>&nbsp;</td><td>&nbsp;</td><td>Dative</td><td>&nbsp;</td></tr><tr><td>&nbsp;</td><td>&nbsp;</td><td>Elative</td><td>&nbsp;</td></tr><tr><td>&nbsp;</td><td>&nbsp;</td><td>Equative</td><td>&nbsp;</td></tr><tr><td>&nbsp;</td><td>&nbsp;</td><td>Genitive</td><td>&nbsp;</td></tr><tr><td>&nbsp;</td><td>&nbsp;</td><td>Inessive</td><td>&nbsp;</td></tr><tr><td>&nbsp;</td><td>&nbsp;</td><td>Instrumental</td><td>&nbsp;</td></tr><tr><td>&nbsp;</td><td>&nbsp;</td><td>Lative</td><td>&nbsp;</td></tr><tr><td>&nbsp;</td><td>&nbsp;</td><td>Nominative</td><td>&nbsp;</td></tr><tr><td>&nbsp;</td><td>Indefinite</td><td>Benefactive</td><td>għal</td></tr><tr><td>&nbsp;</td><td>&nbsp;</td><td>Comitative</td><td>ma'</td></tr><tr><td>&nbsp;</td><td>&nbsp;</td><td>Dative</td><td>lil</td></tr><tr><td>&nbsp;</td><td>&nbsp;</td><td>Elative</td><td>minn</td></tr><tr><td>&nbsp;</td><td>&nbsp;</td><td>Equative</td><td>bħal</td></tr><tr><td>&nbsp;</td><td>&nbsp;</td><td>Genitive</td><td>ta'</td></tr><tr><td>&nbsp;</td><td>&nbsp;</td><td>Inessive</td><td>fi</td></tr><tr><td>&nbsp;</td><td>&nbsp;</td><td>Instrumental</td><td>bi</td></tr><tr><td>&nbsp;</td><td>&nbsp;</td><td>Lative</td><td>sa</td></tr><tr><td>&nbsp;</td><td>&nbsp;</td><td>Nominative</td><td>&nbsp;</td></tr><tr><td>Plural</td><td>Definite</td><td>Benefactive</td><td>għar-rixiet</td></tr><tr><td>&nbsp;</td><td>&nbsp;</td><td>Comitative</td><td>mar-rixiet</td></tr><tr><td>&nbsp;</td><td>&nbsp;</td><td>Dative</td><td>lir-rixiet</td></tr><tr><td>&nbsp;</td><td>&nbsp;</td><td>Elative</td><td>mir-rixiet</td></tr><tr><td>&nbsp;</td><td>&nbsp;</td><td>Equative</td><td>bħar-rixiet</td></tr><tr><td>&nbsp;</td><td>&nbsp;</td><td>Genitive</td><td>tar-rixiet</td></tr><tr><td>&nbsp;</td><td>&nbsp;</td><td>Inessive</td><td>fir-rixiet</td></tr><tr><td>&nbsp;</td><td>&nbsp;</td><td>Instrumental</td><td>bir-rixiet</td></tr><tr><td>&nbsp;</td><td>&nbsp;</td><td>Lative</td><td>sar-rixiet</td></tr><tr><td>&nbsp;</td><td>&nbsp;</td><td>Nominative</td><td>ir-rixiet</td></tr><tr><td>&nbsp;</td><td>Indefinite</td><td>Benefactive</td><td>għal rixiet</td></tr><tr><td>&nbsp;</td><td>&nbsp;</td><td>Comitative</td><td>ma' rixiet</td></tr><tr><td>&nbsp;</td><td>&nbsp;</td><td>Dative</td><td>lil rixiet</td></tr><tr><td>&nbsp;</td><td>&nbsp;</td><td>Elative</td><td>minn rixiet</td></tr><tr><td>&nbsp;</td><td>&nbsp;</td><td>Equative</td><td>bħal rixiet</td></tr><tr><td>&nbsp;</td><td>&nbsp;</td><td>Genitive</td><td>ta' rixiet</td></tr><tr><td>&nbsp;</td><td>&nbsp;</td><td>Inessive</td><td>f'rixiet</td></tr><tr><td>&nbsp;</td><td>&nbsp;</td><td>Instrumental</td><td>b'rixiet</td></tr><tr><td>&nbsp;</td><td>&nbsp;</td><td>Lative</td><td>sa rixiet</td></tr><tr><td>&nbsp;</td><td>&nbsp;</td><td>Nominative</td><td>rixiet</td></tr><tr><td>DeterminatePl</td><td>Definite</td><td>Benefactive</td><td>&nbsp;</td></tr><tr><td>&nbsp;</td><td>&nbsp;</td><td>Comitative</td><td>&nbsp;</td></tr><tr><td>&nbsp;</td><td>&nbsp;</td><td>Dative</td><td>&nbsp;</td></tr><tr><td>&nbsp;</td><td>&nbsp;</td><td>Elative</td><td>&nbsp;</td></tr><tr><td>&nbsp;</td><td>&nbsp;</td><td>Equative</td><td>&nbsp;</td></tr><tr><td>&nbsp;</td><td>&nbsp;</td><td>Genitive</td><td>&nbsp;</td></tr><tr><td>&nbsp;</td><td>&nbsp;</td><td>Inessive</td><td>&nbsp;</td></tr><tr><td>&nbsp;</td><td>&nbsp;</td><td>Instrumental</td><td>&nbsp;</td></tr><tr><td>&nbsp;</td><td>&nbsp;</td><td>Lative</td><td>&nbsp;</td></tr><tr><td>&nbsp;</td><td>&nbsp;</td><td>Nominative</td><td>&nbsp;</td></tr><tr><td>&nbsp;</td><td>Indefinite</td><td>Benefactive</td><td>għal</td></tr><tr><td>&nbsp;</td><td>&nbsp;</td><td>Comitative</td><td>ma'</td></tr><tr><td>&nbsp;</td><td>&nbsp;</td><td>Dative</td><td>lil</td></tr><tr><td>&nbsp;</td><td>&nbsp;</td><td>Elative</td><td>minn</td></tr><tr><td>&nbsp;</td><td>&nbsp;</td><td>Equative</td><td>bħal</td></tr><tr><td>&nbsp;</td><td>&nbsp;</td><td>Genitive</td><td>ta'</td></tr><tr><td>&nbsp;</td><td>&nbsp;</td><td>Inessive</td><td>fi</td></tr><tr><td>&nbsp;</td><td>&nbsp;</td><td>Instrumental</td><td>bi</td></tr><tr><td>&nbsp;</td><td>&nbsp;</td><td>Lative</td><td>sa</td></tr><tr><td>&nbsp;</td><td>&nbsp;</td><td>Nominative</td><td>&nbsp;</td></tr><tr><td>CollectivePl</td><td>Definite</td><td>Benefactive</td><td>&nbsp;</td></tr><tr><td>&nbsp;</td><td>&nbsp;</td><td>Comitative</td><td>&nbsp;</td></tr><tr><td>&nbsp;</td><td>&nbsp;</td><td>Dative</td><td>&nbsp;</td></tr><tr><td>&nbsp;</td><td>&nbsp;</td><td>Elative</td><td>&nbsp;</td></tr><tr><td>&nbsp;</td><td>&nbsp;</td><td>Equative</td><td>&nbsp;</td></tr><tr><td>&nbsp;</td><td>&nbsp;</td><td>Genitive</td><td>&nbsp;</td></tr><tr><td>&nbsp;</td><td>&nbsp;</td><td>Inessive</td><td>&nbsp;</td></tr><tr><td>&nbsp;</td><td>&nbsp;</td><td>Instrumental</td><td>&nbsp;</td></tr><tr><td>&nbsp;</td><td>&nbsp;</td><td>Lative</td><td>&nbsp;</td></tr><tr><td>&nbsp;</td><td>&nbsp;</td><td>Nominative</td><td>&nbsp;</td></tr><tr><td>&nbsp;</td><td>Indefinite</td><td>Benefactive</td><td>għal</td></tr><tr><td>&nbsp;</td><td>&nbsp;</td><td>Comitative</td><td>ma'</td></tr><tr><td>&nbsp;</td><td>&nbsp;</td><td>Dative</td><td>lil</td></tr><tr><td>&nbsp;</td><td>&nbsp;</td><td>Elative</td><td>minn</td></tr><tr><td>&nbsp;</td><td>&nbsp;</td><td>Equative</td><td>bħal</td></tr><tr><td>&nbsp;</td><td>&nbsp;</td><td>Genitive</td><td>ta'</td></tr><tr><td>&nbsp;</td><td>&nbsp;</td><td>Inessive</td><td>fi</td></tr><tr><td>&nbsp;</td><td>&nbsp;</td><td>Instrumental</td><td>bi</td></tr><tr><td>&nbsp;</td><td>&nbsp;</td><td>Lative</td><td>sa</td></tr><tr><td>&nbsp;</td><td>&nbsp;</td><td>Nominative</td><td>&nbsp;</td></tr><tr><td>Fem</td></tr><tr class="separator"><td colspan="100%">&nbsp;</td></td><tr><td>Singulative</td><td>Definite</td><td>Benefactive</td><td>għad-difer</td></tr><tr><td>&nbsp;</td><td>&nbsp;</td><td>Comitative</td><td>mad-difer</td></tr><tr><td>&nbsp;</td><td>&nbsp;</td><td>Dative</td><td>lid-difer</td></tr><tr><td>&nbsp;</td><td>&nbsp;</td><td>Elative</td><td>mid-difer</td></tr><tr><td>&nbsp;</td><td>&nbsp;</td><td>Equative</td><td>bħad-difer</td></tr><tr><td>&nbsp;</td><td>&nbsp;</td><td>Genitive</td><td>tad-difer</td></tr><tr><td>&nbsp;</td><td>&nbsp;</td><td>Inessive</td><td>fid-difer</td></tr><tr><td>&nbsp;</td><td>&nbsp;</td><td>Instrumental</td><td>bid-difer</td></tr><tr><td>&nbsp;</td><td>&nbsp;</td><td>Lative</td><td>sad-difer</td></tr><tr><td>&nbsp;</td><td>&nbsp;</td><td>Nominative</td><td>id-difer</td></tr><tr><td>&nbsp;</td><td>Indefinite</td><td>Benefactive</td><td>għal difer</td></tr><tr><td>&nbsp;</td><td>&nbsp;</td><td>Comitative</td><td>ma' difer</td></tr><tr><td>&nbsp;</td><td>&nbsp;</td><td>Dative</td><td>lil difer</td></tr><tr><td>&nbsp;</td><td>&nbsp;</td><td>Elative</td><td>minn difer</td></tr><tr><td>&nbsp;</td><td>&nbsp;</td><td>Equative</td><td>bħal difer</td></tr><tr><td>&nbsp;</td><td>&nbsp;</td><td>Genitive</td><td>ta' difer</td></tr><tr><td>&nbsp;</td><td>&nbsp;</td><td>Inessive</td><td>f'difer</td></tr><tr><td>&nbsp;</td><td>&nbsp;</td><td>Instrumental</td><td>b'difer</td></tr><tr><td>&nbsp;</td><td>&nbsp;</td><td>Lative</td><td>sa difer</td></tr><tr><td>&nbsp;</td><td>&nbsp;</td><td>Nominative</td><td>difer</td></tr><tr><td>Dual</td><td>Definite</td><td>Benefactive</td><td>&nbsp;</td></tr><tr><td>&nbsp;</td><td>&nbsp;</td><td>Comitative</td><td>&nbsp;</td></tr><tr><td>&nbsp;</td><td>&nbsp;</td><td>Dative</td><td>&nbsp;</td></tr><tr><td>&nbsp;</td><td>&nbsp;</td><td>Elative</td><td>&nbsp;</td></tr><tr><td>&nbsp;</td><td>&nbsp;</td><td>Equative</td><td>&nbsp;</td></tr><tr><td>&nbsp;</td><td>&nbsp;</td><td>Genitive</td><td>&nbsp;</td></tr><tr><td>&nbsp;</td><td>&nbsp;</td><td>Inessive</td><td>&nbsp;</td></tr><tr><td>&nbsp;</td><td>&nbsp;</td><td>Instrumental</td><td>&nbsp;</td></tr><tr><td>&nbsp;</td><td>&nbsp;</td><td>Lative</td><td>&nbsp;</td></tr><tr><td>&nbsp;</td><td>&nbsp;</td><td>Nominative</td><td>&nbsp;</td></tr><tr><td>&nbsp;</td><td>Indefinite</td><td>Benefactive</td><td>għal</td></tr><tr><td>&nbsp;</td><td>&nbsp;</td><td>Comitative</td><td>ma'</td></tr><tr><td>&nbsp;</td><td>&nbsp;</td><td>Dative</td><td>lil</td></tr><tr><td>&nbsp;</td><td>&nbsp;</td><td>Elative</td><td>minn</td></tr><tr><td>&nbsp;</td><td>&nbsp;</td><td>Equative</td><td>bħal</td></tr><tr><td>&nbsp;</td><td>&nbsp;</td><td>Genitive</td><td>ta'</td></tr><tr><td>&nbsp;</td><td>&nbsp;</td><td>Inessive</td><td>fi</td></tr><tr><td>&nbsp;</td><td>&nbsp;</td><td>Instrumental</td><td>bi</td></tr><tr><td>&nbsp;</td><td>&nbsp;</td><td>Lative</td><td>sa</td></tr><tr><td>&nbsp;</td><td>&nbsp;</td><td>Nominative</td><td>&nbsp;</td></tr><tr><td>Plural</td><td>Definite</td><td>Benefactive</td><td>għad-diferi</td></tr><tr><td>&nbsp;</td><td>&nbsp;</td><td>Comitative</td><td>mad-diferi</td></tr><tr><td>&nbsp;</td><td>&nbsp;</td><td>Dative</td><td>lid-diferi</td></tr><tr><td>&nbsp;</td><td>&nbsp;</td><td>Elative</td><td>mid-diferi</td></tr><tr><td>&nbsp;</td><td>&nbsp;</td><td>Equative</td><td>bħad-diferi</td></tr><tr><td>&nbsp;</td><td>&nbsp;</td><td>Genitive</td><td>tad-diferi</td></tr><tr><td>&nbsp;</td><td>&nbsp;</td><td>Inessive</td><td>fid-diferi</td></tr><tr><td>&nbsp;</td><td>&nbsp;</td><td>Instrumental</td><td>bid-diferi</td></tr><tr><td>&nbsp;</td><td>&nbsp;</td><td>Lative</td><td>sad-diferi</td></tr><tr><td>&nbsp;</td><td>&nbsp;</td><td>Nominative</td><td>id-diferi</td></tr><tr><td>&nbsp;</td><td>Indefinite</td><td>Benefactive</td><td>għal diferi</td></tr><tr><td>&nbsp;</td><td>&nbsp;</td><td>Comitative</td><td>ma' diferi</td></tr><tr><td>&nbsp;</td><td>&nbsp;</td><td>Dative</td><td>lil diferi</td></tr><tr><td>&nbsp;</td><td>&nbsp;</td><td>Elative</td><td>minn diferi</td></tr><tr><td>&nbsp;</td><td>&nbsp;</td><td>Equative</td><td>bħal diferi</td></tr><tr><td>&nbsp;</td><td>&nbsp;</td><td>Genitive</td><td>ta' diferi</td></tr><tr><td>&nbsp;</td><td>&nbsp;</td><td>Inessive</td><td>f'diferi</td></tr><tr><td>&nbsp;</td><td>&nbsp;</td><td>Instrumental</td><td>b'diferi</td></tr><tr><td>&nbsp;</td><td>&nbsp;</td><td>Lative</td><td>sa diferi</td></tr><tr><td>&nbsp;</td><td>&nbsp;</td><td>Nominative</td><td>diferi</td></tr><tr><td>DeterminatePl</td><td>Definite</td><td>Benefactive</td><td>&nbsp;</td></tr><tr><td>&nbsp;</td><td>&nbsp;</td><td>Comitative</td><td>&nbsp;</td></tr><tr><td>&nbsp;</td><td>&nbsp;</td><td>Dative</td><td>&nbsp;</td></tr><tr><td>&nbsp;</td><td>&nbsp;</td><td>Elative</td><td>&nbsp;</td></tr><tr><td>&nbsp;</td><td>&nbsp;</td><td>Equative</td><td>&nbsp;</td></tr><tr><td>&nbsp;</td><td>&nbsp;</td><td>Genitive</td><td>&nbsp;</td></tr><tr><td>&nbsp;</td><td>&nbsp;</td><td>Inessive</td><td>&nbsp;</td></tr><tr><td>&nbsp;</td><td>&nbsp;</td><td>Instrumental</td><td>&nbsp;</td></tr><tr><td>&nbsp;</td><td>&nbsp;</td><td>Lative</td><td>&nbsp;</td></tr><tr><td>&nbsp;</td><td>&nbsp;</td><td>Nominative</td><td>&nbsp;</td></tr><tr><td>&nbsp;</td><td>Indefinite</td><td>Benefactive</td><td>għal</td></tr><tr><td>&nbsp;</td><td>&nbsp;</td><td>Comitative</td><td>ma'</td></tr><tr><td>&nbsp;</td><td>&nbsp;</td><td>Dative</td><td>lil</td></tr><tr><td>&nbsp;</td><td>&nbsp;</td><td>Elative</td><td>minn</td></tr><tr><td>&nbsp;</td><td>&nbsp;</td><td>Equative</td><td>bħal</td></tr><tr><td>&nbsp;</td><td>&nbsp;</td><td>Genitive</td><td>ta'</td></tr><tr><td>&nbsp;</td><td>&nbsp;</td><td>Inessive</td><td>fi</td></tr><tr><td>&nbsp;</td><td>&nbsp;</td><td>Instrumental</td><td>bi</td></tr><tr><td>&nbsp;</td><td>&nbsp;</td><td>Lative</td><td>sa</td></tr><tr><td>&nbsp;</td><td>&nbsp;</td><td>Nominative</td><td>&nbsp;</td></tr><tr><td>CollectivePl</td><td>Definite</td><td>Benefactive</td><td>&nbsp;</td></tr><tr><td>&nbsp;</td><td>&nbsp;</td><td>Comitative</td><td>&nbsp;</td></tr><tr><td>&nbsp;</td><td>&nbsp;</td><td>Dative</td><td>&nbsp;</td></tr><tr><td>&nbsp;</td><td>&nbsp;</td><td>Elative</td><td>&nbsp;</td></tr><tr><td>&nbsp;</td><td>&nbsp;</td><td>Equative</td><td>&nbsp;</td></tr><tr><td>&nbsp;</td><td>&nbsp;</td><td>Genitive</td><td>&nbsp;</td></tr><tr><td>&nbsp;</td><td>&nbsp;</td><td>Inessive</td><td>&nbsp;</td></tr><tr><td>&nbsp;</td><td>&nbsp;</td><td>Instrumental</td><td>&nbsp;</td></tr><tr><td>&nbsp;</td><td>&nbsp;</td><td>Lative</td><td>&nbsp;</td></tr><tr><td>&nbsp;</td><td>&nbsp;</td><td>Nominative</td><td>&nbsp;</td></tr><tr><td>&nbsp;</td><td>Indefinite</td><td>Benefactive</td><td>għal</td></tr><tr><td>&nbsp;</td><td>&nbsp;</td><td>Comitative</td><td>ma'</td></tr><tr><td>&nbsp;</td><td>&nbsp;</td><td>Dative</td><td>lil</td></tr><tr><td>&nbsp;</td><td>&nbsp;</td><td>Elative</td><td>minn</td></tr><tr><td>&nbsp;</td><td>&nbsp;</td><td>Equative</td><td>bħal</td></tr><tr><td>&nbsp;</td><td>&nbsp;</td><td>Genitive</td><td>ta'</td></tr><tr><td>&nbsp;</td><td>&nbsp;</td><td>Inessive</td><td>fi</td></tr><tr><td>&nbsp;</td><td>&nbsp;</td><td>Instrumental</td><td>bi</td></tr><tr><td>&nbsp;</td><td>&nbsp;</td><td>Lative</td><td>sa</td></tr><tr><td>&nbsp;</td><td>&nbsp;</td><td>Nominative</td><td>&nbsp;</td></tr><tr><td>Masc</td></tr><tr class="separator"><td colspan="100%">&nbsp;</td></td><tr><td>Singulative</td><td>Definite</td><td>Benefactive</td><td>għan-nar</td></tr><tr><td>&nbsp;</td><td>&nbsp;</td><td>Comitative</td><td>man-nar</td></tr><tr><td>&nbsp;</td><td>&nbsp;</td><td>Dative</td><td>lin-nar</td></tr><tr><td>&nbsp;</td><td>&nbsp;</td><td>Elative</td><td>min-nar</td></tr><tr><td>&nbsp;</td><td>&nbsp;</td><td>Equative</td><td>bħan-nar</td></tr><tr><td>&nbsp;</td><td>&nbsp;</td><td>Genitive</td><td>tan-nar</td></tr><tr><td>&nbsp;</td><td>&nbsp;</td><td>Inessive</td><td>fin-nar</td></tr><tr><td>&nbsp;</td><td>&nbsp;</td><td>Instrumental</td><td>bin-nar</td></tr><tr><td>&nbsp;</td><td>&nbsp;</td><td>Lative</td><td>san-nar</td></tr><tr><td>&nbsp;</td><td>&nbsp;</td><td>Nominative</td><td>in-nar</td></tr><tr><td>&nbsp;</td><td>Indefinite</td><td>Benefactive</td><td>għal nar</td></tr><tr><td>&nbsp;</td><td>&nbsp;</td><td>Comitative</td><td>ma' nar</td></tr><tr><td>&nbsp;</td><td>&nbsp;</td><td>Dative</td><td>lil nar</td></tr><tr><td>&nbsp;</td><td>&nbsp;</td><td>Elative</td><td>minn nar</td></tr><tr><td>&nbsp;</td><td>&nbsp;</td><td>Equative</td><td>bħal nar</td></tr><tr><td>&nbsp;</td><td>&nbsp;</td><td>Genitive</td><td>ta' nar</td></tr><tr><td>&nbsp;</td><td>&nbsp;</td><td>Inessive</td><td>f'nar</td></tr><tr><td>&nbsp;</td><td>&nbsp;</td><td>Instrumental</td><td>b'nar</td></tr><tr><td>&nbsp;</td><td>&nbsp;</td><td>Lative</td><td>sa nar</td></tr><tr><td>&nbsp;</td><td>&nbsp;</td><td>Nominative</td><td>nar</td></tr><tr><td>Dual</td><td>Definite</td><td>Benefactive</td><td>&nbsp;</td></tr><tr><td>&nbsp;</td><td>&nbsp;</td><td>Comitative</td><td>&nbsp;</td></tr><tr><td>&nbsp;</td><td>&nbsp;</td><td>Dative</td><td>&nbsp;</td></tr><tr><td>&nbsp;</td><td>&nbsp;</td><td>Elative</td><td>&nbsp;</td></tr><tr><td>&nbsp;</td><td>&nbsp;</td><td>Equative</td><td>&nbsp;</td></tr><tr><td>&nbsp;</td><td>&nbsp;</td><td>Genitive</td><td>&nbsp;</td></tr><tr><td>&nbsp;</td><td>&nbsp;</td><td>Inessive</td><td>&nbsp;</td></tr><tr><td>&nbsp;</td><td>&nbsp;</td><td>Instrumental</td><td>&nbsp;</td></tr><tr><td>&nbsp;</td><td>&nbsp;</td><td>Lative</td><td>&nbsp;</td></tr><tr><td>&nbsp;</td><td>&nbsp;</td><td>Nominative</td><td>&nbsp;</td></tr><tr><td>&nbsp;</td><td>Indefinite</td><td>Benefactive</td><td>għal</td></tr><tr><td>&nbsp;</td><td>&nbsp;</td><td>Comitative</td><td>ma'</td></tr><tr><td>&nbsp;</td><td>&nbsp;</td><td>Dative</td><td>lil</td></tr><tr><td>&nbsp;</td><td>&nbsp;</td><td>Elative</td><td>minn</td></tr><tr><td>&nbsp;</td><td>&nbsp;</td><td>Equative</td><td>bħal</td></tr><tr><td>&nbsp;</td><td>&nbsp;</td><td>Genitive</td><td>ta'</td></tr><tr><td>&nbsp;</td><td>&nbsp;</td><td>Inessive</td><td>fi</td></tr><tr><td>&nbsp;</td><td>&nbsp;</td><td>Instrumental</td><td>bi</td></tr><tr><td>&nbsp;</td><td>&nbsp;</td><td>Lative</td><td>sa</td></tr><tr><td>&nbsp;</td><td>&nbsp;</td><td>Nominative</td><td>&nbsp;</td></tr><tr><td>Plural</td><td>Definite</td><td>Benefactive</td><td>għan-nari</td></tr><tr><td>&nbsp;</td><td>&nbsp;</td><td>Comitative</td><td>man-nari</td></tr><tr><td>&nbsp;</td><td>&nbsp;</td><td>Dative</td><td>lin-nari</td></tr><tr><td>&nbsp;</td><td>&nbsp;</td><td>Elative</td><td>min-nari</td></tr><tr><td>&nbsp;</td><td>&nbsp;</td><td>Equative</td><td>bħan-nari</td></tr><tr><td>&nbsp;</td><td>&nbsp;</td><td>Genitive</td><td>tan-nari</td></tr><tr><td>&nbsp;</td><td>&nbsp;</td><td>Inessive</td><td>fin-nari</td></tr><tr><td>&nbsp;</td><td>&nbsp;</td><td>Instrumental</td><td>bin-nari</td></tr><tr><td>&nbsp;</td><td>&nbsp;</td><td>Lative</td><td>san-nari</td></tr><tr><td>&nbsp;</td><td>&nbsp;</td><td>Nominative</td><td>in-nari</td></tr><tr><td>&nbsp;</td><td>Indefinite</td><td>Benefactive</td><td>għal nari</td></tr><tr><td>&nbsp;</td><td>&nbsp;</td><td>Comitative</td><td>ma' nari</td></tr><tr><td>&nbsp;</td><td>&nbsp;</td><td>Dative</td><td>lil nari</td></tr><tr><td>&nbsp;</td><td>&nbsp;</td><td>Elative</td><td>minn nari</td></tr><tr><td>&nbsp;</td><td>&nbsp;</td><td>Equative</td><td>bħal nari</td></tr><tr><td>&nbsp;</td><td>&nbsp;</td><td>Genitive</td><td>ta' nari</td></tr><tr><td>&nbsp;</td><td>&nbsp;</td><td>Inessive</td><td>f'nari</td></tr><tr><td>&nbsp;</td><td>&nbsp;</td><td>Instrumental</td><td>b'nari</td></tr><tr><td>&nbsp;</td><td>&nbsp;</td><td>Lative</td><td>sa nari</td></tr><tr><td>&nbsp;</td><td>&nbsp;</td><td>Nominative</td><td>nari</td></tr><tr><td>DeterminatePl</td><td>Definite</td><td>Benefactive</td><td>&nbsp;</td></tr><tr><td>&nbsp;</td><td>&nbsp;</td><td>Comitative</td><td>&nbsp;</td></tr><tr><td>&nbsp;</td><td>&nbsp;</td><td>Dative</td><td>&nbsp;</td></tr><tr><td>&nbsp;</td><td>&nbsp;</td><td>Elative</td><td>&nbsp;</td></tr><tr><td>&nbsp;</td><td>&nbsp;</td><td>Equative</td><td>&nbsp;</td></tr><tr><td>&nbsp;</td><td>&nbsp;</td><td>Genitive</td><td>&nbsp;</td></tr><tr><td>&nbsp;</td><td>&nbsp;</td><td>Inessive</td><td>&nbsp;</td></tr><tr><td>&nbsp;</td><td>&nbsp;</td><td>Instrumental</td><td>&nbsp;</td></tr><tr><td>&nbsp;</td><td>&nbsp;</td><td>Lative</td><td>&nbsp;</td></tr><tr><td>&nbsp;</td><td>&nbsp;</td><td>Nominative</td><td>&nbsp;</td></tr><tr><td>&nbsp;</td><td>Indefinite</td><td>Benefactive</td><td>għal</td></tr><tr><td>&nbsp;</td><td>&nbsp;</td><td>Comitative</td><td>ma'</td></tr><tr><td>&nbsp;</td><td>&nbsp;</td><td>Dative</td><td>lil</td></tr><tr><td>&nbsp;</td><td>&nbsp;</td><td>Elative</td><td>minn</td></tr><tr><td>&nbsp;</td><td>&nbsp;</td><td>Equative</td><td>bħal</td></tr><tr><td>&nbsp;</td><td>&nbsp;</td><td>Genitive</td><td>ta'</td></tr><tr><td>&nbsp;</td><td>&nbsp;</td><td>Inessive</td><td>fi</td></tr><tr><td>&nbsp;</td><td>&nbsp;</td><td>Instrumental</td><td>bi</td></tr><tr><td>&nbsp;</td><td>&nbsp;</td><td>Lative</td><td>sa</td></tr><tr><td>&nbsp;</td><td>&nbsp;</td><td>Nominative</td><td>&nbsp;</td></tr><tr><td>CollectivePl</td><td>Definite</td><td>Benefactive</td><td>&nbsp;</td></tr><tr><td>&nbsp;</td><td>&nbsp;</td><td>Comitative</td><td>&nbsp;</td></tr><tr><td>&nbsp;</td><td>&nbsp;</td><td>Dative</td><td>&nbsp;</td></tr><tr><td>&nbsp;</td><td>&nbsp;</td><td>Elative</td><td>&nbsp;</td></tr><tr><td>&nbsp;</td><td>&nbsp;</td><td>Equative</td><td>&nbsp;</td></tr><tr><td>&nbsp;</td><td>&nbsp;</td><td>Genitive</td><td>&nbsp;</td></tr><tr><td>&nbsp;</td><td>&nbsp;</td><td>Inessive</td><td>&nbsp;</td></tr><tr><td>&nbsp;</td><td>&nbsp;</td><td>Instrumental</td><td>&nbsp;</td></tr><tr><td>&nbsp;</td><td>&nbsp;</td><td>Lative</td><td>&nbsp;</td></tr><tr><td>&nbsp;</td><td>&nbsp;</td><td>Nominative</td><td>&nbsp;</td></tr><tr><td>&nbsp;</td><td>Indefinite</td><td>Benefactive</td><td>għal</td></tr><tr><td>&nbsp;</td><td>&nbsp;</td><td>Comitative</td><td>ma'</td></tr><tr><td>&nbsp;</td><td>&nbsp;</td><td>Dative</td><td>lil</td></tr><tr><td>&nbsp;</td><td>&nbsp;</td><td>Elative</td><td>minn</td></tr><tr><td>&nbsp;</td><td>&nbsp;</td><td>Equative</td><td>bħal</td></tr><tr><td>&nbsp;</td><td>&nbsp;</td><td>Genitive</td><td>ta'</td></tr><tr><td>&nbsp;</td><td>&nbsp;</td><td>Inessive</td><td>fi</td></tr><tr><td>&nbsp;</td><td>&nbsp;</td><td>Instrumental</td><td>bi</td></tr><tr><td>&nbsp;</td><td>&nbsp;</td><td>Lative</td><td>sa</td></tr><tr><td>&nbsp;</td><td>&nbsp;</td><td>Nominative</td><td>&nbsp;</td></tr><tr><td>Masc</td></tr><tr class="separator"><td colspan="100%">&nbsp;</td></td><tr><td>Singulative</td><td>Definite</td><td>Benefactive</td><td>għall-ħuta</td></tr><tr><td>&nbsp;</td><td>&nbsp;</td><td>Comitative</td><td>mal-ħuta</td></tr><tr><td>&nbsp;</td><td>&nbsp;</td><td>Dative</td><td>lill-ħuta</td></tr><tr><td>&nbsp;</td><td>&nbsp;</td><td>Elative</td><td>mill-ħuta</td></tr><tr><td>&nbsp;</td><td>&nbsp;</td><td>Equative</td><td>bħall-ħuta</td></tr><tr><td>&nbsp;</td><td>&nbsp;</td><td>Genitive</td><td>tal-ħuta</td></tr><tr><td>&nbsp;</td><td>&nbsp;</td><td>Inessive</td><td>fil-ħuta</td></tr><tr><td>&nbsp;</td><td>&nbsp;</td><td>Instrumental</td><td>bil-ħuta</td></tr><tr><td>&nbsp;</td><td>&nbsp;</td><td>Lative</td><td>sal-ħuta</td></tr><tr><td>&nbsp;</td><td>&nbsp;</td><td>Nominative</td><td>il-ħuta</td></tr><tr><td>&nbsp;</td><td>Indefinite</td><td>Benefactive</td><td>għal ħuta</td></tr><tr><td>&nbsp;</td><td>&nbsp;</td><td>Comitative</td><td>ma' ħuta</td></tr><tr><td>&nbsp;</td><td>&nbsp;</td><td>Dative</td><td>lil ħuta</td></tr><tr><td>&nbsp;</td><td>&nbsp;</td><td>Elative</td><td>minn ħuta</td></tr><tr><td>&nbsp;</td><td>&nbsp;</td><td>Equative</td><td>bħal ħuta</td></tr><tr><td>&nbsp;</td><td>&nbsp;</td><td>Genitive</td><td>ta' ħuta</td></tr><tr><td>&nbsp;</td><td>&nbsp;</td><td>Inessive</td><td>f'ħuta</td></tr><tr><td>&nbsp;</td><td>&nbsp;</td><td>Instrumental</td><td>b'ħuta</td></tr><tr><td>&nbsp;</td><td>&nbsp;</td><td>Lative</td><td>sa ħuta</td></tr><tr><td>&nbsp;</td><td>&nbsp;</td><td>Nominative</td><td>ħuta</td></tr><tr><td>Dual</td><td>Definite</td><td>Benefactive</td><td>&nbsp;</td></tr><tr><td>&nbsp;</td><td>&nbsp;</td><td>Comitative</td><td>&nbsp;</td></tr><tr><td>&nbsp;</td><td>&nbsp;</td><td>Dative</td><td>&nbsp;</td></tr><tr><td>&nbsp;</td><td>&nbsp;</td><td>Elative</td><td>&nbsp;</td></tr><tr><td>&nbsp;</td><td>&nbsp;</td><td>Equative</td><td>&nbsp;</td></tr><tr><td>&nbsp;</td><td>&nbsp;</td><td>Genitive</td><td>&nbsp;</td></tr><tr><td>&nbsp;</td><td>&nbsp;</td><td>Inessive</td><td>&nbsp;</td></tr><tr><td>&nbsp;</td><td>&nbsp;</td><td>Instrumental</td><td>&nbsp;</td></tr><tr><td>&nbsp;</td><td>&nbsp;</td><td>Lative</td><td>&nbsp;</td></tr><tr><td>&nbsp;</td><td>&nbsp;</td><td>Nominative</td><td>&nbsp;</td></tr><tr><td>&nbsp;</td><td>Indefinite</td><td>Benefactive</td><td>għal</td></tr><tr><td>&nbsp;</td><td>&nbsp;</td><td>Comitative</td><td>ma'</td></tr><tr><td>&nbsp;</td><td>&nbsp;</td><td>Dative</td><td>lil</td></tr><tr><td>&nbsp;</td><td>&nbsp;</td><td>Elative</td><td>minn</td></tr><tr><td>&nbsp;</td><td>&nbsp;</td><td>Equative</td><td>bħal</td></tr><tr><td>&nbsp;</td><td>&nbsp;</td><td>Genitive</td><td>ta'</td></tr><tr><td>&nbsp;</td><td>&nbsp;</td><td>Inessive</td><td>fi</td></tr><tr><td>&nbsp;</td><td>&nbsp;</td><td>Instrumental</td><td>bi</td></tr><tr><td>&nbsp;</td><td>&nbsp;</td><td>Lative</td><td>sa</td></tr><tr><td>&nbsp;</td><td>&nbsp;</td><td>Nominative</td><td>&nbsp;</td></tr><tr><td>Plural</td><td>Definite</td><td>Benefactive</td><td>għall-ħutiet</td></tr><tr><td>&nbsp;</td><td>&nbsp;</td><td>Comitative</td><td>mal-ħutiet</td></tr><tr><td>&nbsp;</td><td>&nbsp;</td><td>Dative</td><td>lill-ħutiet</td></tr><tr><td>&nbsp;</td><td>&nbsp;</td><td>Elative</td><td>mill-ħutiet</td></tr><tr><td>&nbsp;</td><td>&nbsp;</td><td>Equative</td><td>bħall-ħutiet</td></tr><tr><td>&nbsp;</td><td>&nbsp;</td><td>Genitive</td><td>tal-ħutiet</td></tr><tr><td>&nbsp;</td><td>&nbsp;</td><td>Inessive</td><td>fil-ħutiet</td></tr><tr><td>&nbsp;</td><td>&nbsp;</td><td>Instrumental</td><td>bil-ħutiet</td></tr><tr><td>&nbsp;</td><td>&nbsp;</td><td>Lative</td><td>sal-ħutiet</td></tr><tr><td>&nbsp;</td><td>&nbsp;</td><td>Nominative</td><td>il-ħutiet</td></tr><tr><td>&nbsp;</td><td>Indefinite</td><td>Benefactive</td><td>għal ħutiet</td></tr><tr><td>&nbsp;</td><td>&nbsp;</td><td>Comitative</td><td>ma' ħutiet</td></tr><tr><td>&nbsp;</td><td>&nbsp;</td><td>Dative</td><td>lil ħutiet</td></tr><tr><td>&nbsp;</td><td>&nbsp;</td><td>Elative</td><td>minn ħutiet</td></tr><tr><td>&nbsp;</td><td>&nbsp;</td><td>Equative</td><td>bħal ħutiet</td></tr><tr><td>&nbsp;</td><td>&nbsp;</td><td>Genitive</td><td>ta' ħutiet</td></tr><tr><td>&nbsp;</td><td>&nbsp;</td><td>Inessive</td><td>f'ħutiet</td></tr><tr><td>&nbsp;</td><td>&nbsp;</td><td>Instrumental</td><td>b'ħutiet</td></tr><tr><td>&nbsp;</td><td>&nbsp;</td><td>Lative</td><td>sa ħutiet</td></tr><tr><td>&nbsp;</td><td>&nbsp;</td><td>Nominative</td><td>ħutiet</td></tr><tr><td>DeterminatePl</td><td>Definite</td><td>Benefactive</td><td>&nbsp;</td></tr><tr><td>&nbsp;</td><td>&nbsp;</td><td>Comitative</td><td>&nbsp;</td></tr><tr><td>&nbsp;</td><td>&nbsp;</td><td>Dative</td><td>&nbsp;</td></tr><tr><td>&nbsp;</td><td>&nbsp;</td><td>Elative</td><td>&nbsp;</td></tr><tr><td>&nbsp;</td><td>&nbsp;</td><td>Equative</td><td>&nbsp;</td></tr><tr><td>&nbsp;</td><td>&nbsp;</td><td>Genitive</td><td>&nbsp;</td></tr><tr><td>&nbsp;</td><td>&nbsp;</td><td>Inessive</td><td>&nbsp;</td></tr><tr><td>&nbsp;</td><td>&nbsp;</td><td>Instrumental</td><td>&nbsp;</td></tr><tr><td>&nbsp;</td><td>&nbsp;</td><td>Lative</td><td>&nbsp;</td></tr><tr><td>&nbsp;</td><td>&nbsp;</td><td>Nominative</td><td>&nbsp;</td></tr><tr><td>&nbsp;</td><td>Indefinite</td><td>Benefactive</td><td>għal</td></tr><tr><td>&nbsp;</td><td>&nbsp;</td><td>Comitative</td><td>ma'</td></tr><tr><td>&nbsp;</td><td>&nbsp;</td><td>Dative</td><td>lil</td></tr><tr><td>&nbsp;</td><td>&nbsp;</td><td>Elative</td><td>minn</td></tr><tr><td>&nbsp;</td><td>&nbsp;</td><td>Equative</td><td>bħal</td></tr><tr><td>&nbsp;</td><td>&nbsp;</td><td>Genitive</td><td>ta'</td></tr><tr><td>&nbsp;</td><td>&nbsp;</td><td>Inessive</td><td>fi</td></tr><tr><td>&nbsp;</td><td>&nbsp;</td><td>Instrumental</td><td>bi</td></tr><tr><td>&nbsp;</td><td>&nbsp;</td><td>Lative</td><td>sa</td></tr><tr><td>&nbsp;</td><td>&nbsp;</td><td>Nominative</td><td>&nbsp;</td></tr><tr><td>CollectivePl</td><td>Definite</td><td>Benefactive</td><td>&nbsp;</td></tr><tr><td>&nbsp;</td><td>&nbsp;</td><td>Comitative</td><td>&nbsp;</td></tr><tr><td>&nbsp;</td><td>&nbsp;</td><td>Dative</td><td>&nbsp;</td></tr><tr><td>&nbsp;</td><td>&nbsp;</td><td>Elative</td><td>&nbsp;</td></tr><tr><td>&nbsp;</td><td>&nbsp;</td><td>Equative</td><td>&nbsp;</td></tr><tr><td>&nbsp;</td><td>&nbsp;</td><td>Genitive</td><td>&nbsp;</td></tr><tr><td>&nbsp;</td><td>&nbsp;</td><td>Inessive</td><td>&nbsp;</td></tr><tr><td>&nbsp;</td><td>&nbsp;</td><td>Instrumental</td><td>&nbsp;</td></tr><tr><td>&nbsp;</td><td>&nbsp;</td><td>Lative</td><td>&nbsp;</td></tr><tr><td>&nbsp;</td><td>&nbsp;</td><td>Nominative</td><td>&nbsp;</td></tr><tr><td>&nbsp;</td><td>Indefinite</td><td>Benefactive</td><td>għal</td></tr><tr><td>&nbsp;</td><td>&nbsp;</td><td>Comitative</td><td>ma'</td></tr><tr><td>&nbsp;</td><td>&nbsp;</td><td>Dative</td><td>lil</td></tr><tr><td>&nbsp;</td><td>&nbsp;</td><td>Elative</td><td>minn</td></tr><tr><td>&nbsp;</td><td>&nbsp;</td><td>Equative</td><td>bħal</td></tr><tr><td>&nbsp;</td><td>&nbsp;</td><td>Genitive</td><td>ta'</td></tr><tr><td>&nbsp;</td><td>&nbsp;</td><td>Inessive</td><td>fi</td></tr><tr><td>&nbsp;</td><td>&nbsp;</td><td>Instrumental</td><td>bi</td></tr><tr><td>&nbsp;</td><td>&nbsp;</td><td>Lative</td><td>sa</td></tr><tr><td>&nbsp;</td><td>&nbsp;</td><td>Nominative</td><td>&nbsp;</td></tr><tr><td>Fem</td></tr><tr class="separator"><td colspan="100%">&nbsp;</td></td><tr><td>Singulative</td><td>Definite</td><td>Benefactive</td><td>għall-art</td></tr><tr><td>&nbsp;</td><td>&nbsp;</td><td>Comitative</td><td>mal-art</td></tr><tr><td>&nbsp;</td><td>&nbsp;</td><td>Dative</td><td>lill-art</td></tr><tr><td>&nbsp;</td><td>&nbsp;</td><td>Elative</td><td>mill-art</td></tr><tr><td>&nbsp;</td><td>&nbsp;</td><td>Equative</td><td>bħall-art</td></tr><tr><td>&nbsp;</td><td>&nbsp;</td><td>Genitive</td><td>tal-art</td></tr><tr><td>&nbsp;</td><td>&nbsp;</td><td>Inessive</td><td>fil-art</td></tr><tr><td>&nbsp;</td><td>&nbsp;</td><td>Instrumental</td><td>bil-art</td></tr><tr><td>&nbsp;</td><td>&nbsp;</td><td>Lative</td><td>sal-art</td></tr><tr><td>&nbsp;</td><td>&nbsp;</td><td>Nominative</td><td>il-art</td></tr><tr><td>&nbsp;</td><td>Indefinite</td><td>Benefactive</td><td>għal art</td></tr><tr><td>&nbsp;</td><td>&nbsp;</td><td>Comitative</td><td>m'art</td></tr><tr><td>&nbsp;</td><td>&nbsp;</td><td>Dative</td><td>lil art</td></tr><tr><td>&nbsp;</td><td>&nbsp;</td><td>Elative</td><td>minn art</td></tr><tr><td>&nbsp;</td><td>&nbsp;</td><td>Equative</td><td>bħal art</td></tr><tr><td>&nbsp;</td><td>&nbsp;</td><td>Genitive</td><td>t'art</td></tr><tr><td>&nbsp;</td><td>&nbsp;</td><td>Inessive</td><td>f'art</td></tr><tr><td>&nbsp;</td><td>&nbsp;</td><td>Instrumental</td><td>b'art</td></tr><tr><td>&nbsp;</td><td>&nbsp;</td><td>Lative</td><td>s'art</td></tr><tr><td>&nbsp;</td><td>&nbsp;</td><td>Nominative</td><td>art</td></tr><tr><td>Dual</td><td>Definite</td><td>Benefactive</td><td>&nbsp;</td></tr><tr><td>&nbsp;</td><td>&nbsp;</td><td>Comitative</td><td>&nbsp;</td></tr><tr><td>&nbsp;</td><td>&nbsp;</td><td>Dative</td><td>&nbsp;</td></tr><tr><td>&nbsp;</td><td>&nbsp;</td><td>Elative</td><td>&nbsp;</td></tr><tr><td>&nbsp;</td><td>&nbsp;</td><td>Equative</td><td>&nbsp;</td></tr><tr><td>&nbsp;</td><td>&nbsp;</td><td>Genitive</td><td>&nbsp;</td></tr><tr><td>&nbsp;</td><td>&nbsp;</td><td>Inessive</td><td>&nbsp;</td></tr><tr><td>&nbsp;</td><td>&nbsp;</td><td>Instrumental</td><td>&nbsp;</td></tr><tr><td>&nbsp;</td><td>&nbsp;</td><td>Lative</td><td>&nbsp;</td></tr><tr><td>&nbsp;</td><td>&nbsp;</td><td>Nominative</td><td>&nbsp;</td></tr><tr><td>&nbsp;</td><td>Indefinite</td><td>Benefactive</td><td>għal</td></tr><tr><td>&nbsp;</td><td>&nbsp;</td><td>Comitative</td><td>ma'</td></tr><tr><td>&nbsp;</td><td>&nbsp;</td><td>Dative</td><td>lil</td></tr><tr><td>&nbsp;</td><td>&nbsp;</td><td>Elative</td><td>minn</td></tr><tr><td>&nbsp;</td><td>&nbsp;</td><td>Equative</td><td>bħal</td></tr><tr><td>&nbsp;</td><td>&nbsp;</td><td>Genitive</td><td>ta'</td></tr><tr><td>&nbsp;</td><td>&nbsp;</td><td>Inessive</td><td>fi</td></tr><tr><td>&nbsp;</td><td>&nbsp;</td><td>Instrumental</td><td>bi</td></tr><tr><td>&nbsp;</td><td>&nbsp;</td><td>Lative</td><td>sa</td></tr><tr><td>&nbsp;</td><td>&nbsp;</td><td>Nominative</td><td>&nbsp;</td></tr><tr><td>Plural</td><td>Definite</td><td>Benefactive</td><td>għall-arti</td></tr><tr><td>&nbsp;</td><td>&nbsp;</td><td>Comitative</td><td>mal-arti</td></tr><tr><td>&nbsp;</td><td>&nbsp;</td><td>Dative</td><td>lill-arti</td></tr><tr><td>&nbsp;</td><td>&nbsp;</td><td>Elative</td><td>mill-arti</td></tr><tr><td>&nbsp;</td><td>&nbsp;</td><td>Equative</td><td>bħall-arti</td></tr><tr><td>&nbsp;</td><td>&nbsp;</td><td>Genitive</td><td>tal-arti</td></tr><tr><td>&nbsp;</td><td>&nbsp;</td><td>Inessive</td><td>fil-arti</td></tr><tr><td>&nbsp;</td><td>&nbsp;</td><td>Instrumental</td><td>bil-arti</td></tr><tr><td>&nbsp;</td><td>&nbsp;</td><td>Lative</td><td>sal-arti</td></tr><tr><td>&nbsp;</td><td>&nbsp;</td><td>Nominative</td><td>il-arti</td></tr><tr><td>&nbsp;</td><td>Indefinite</td><td>Benefactive</td><td>għal arti</td></tr><tr><td>&nbsp;</td><td>&nbsp;</td><td>Comitative</td><td>m'arti</td></tr><tr><td>&nbsp;</td><td>&nbsp;</td><td>Dative</td><td>lil arti</td></tr><tr><td>&nbsp;</td><td>&nbsp;</td><td>Elative</td><td>minn arti</td></tr><tr><td>&nbsp;</td><td>&nbsp;</td><td>Equative</td><td>bħal arti</td></tr><tr><td>&nbsp;</td><td>&nbsp;</td><td>Genitive</td><td>t'arti</td></tr><tr><td>&nbsp;</td><td>&nbsp;</td><td>Inessive</td><td>f'arti</td></tr><tr><td>&nbsp;</td><td>&nbsp;</td><td>Instrumental</td><td>b'arti</td></tr><tr><td>&nbsp;</td><td>&nbsp;</td><td>Lative</td><td>s'arti</td></tr><tr><td>&nbsp;</td><td>&nbsp;</td><td>Nominative</td><td>arti</td></tr><tr><td>DeterminatePl</td><td>Definite</td><td>Benefactive</td><td>&nbsp;</td></tr><tr><td>&nbsp;</td><td>&nbsp;</td><td>Comitative</td><td>&nbsp;</td></tr><tr><td>&nbsp;</td><td>&nbsp;</td><td>Dative</td><td>&nbsp;</td></tr><tr><td>&nbsp;</td><td>&nbsp;</td><td>Elative</td><td>&nbsp;</td></tr><tr><td>&nbsp;</td><td>&nbsp;</td><td>Equative</td><td>&nbsp;</td></tr><tr><td>&nbsp;</td><td>&nbsp;</td><td>Genitive</td><td>&nbsp;</td></tr><tr><td>&nbsp;</td><td>&nbsp;</td><td>Inessive</td><td>&nbsp;</td></tr><tr><td>&nbsp;</td><td>&nbsp;</td><td>Instrumental</td><td>&nbsp;</td></tr><tr><td>&nbsp;</td><td>&nbsp;</td><td>Lative</td><td>&nbsp;</td></tr><tr><td>&nbsp;</td><td>&nbsp;</td><td>Nominative</td><td>&nbsp;</td></tr><tr><td>&nbsp;</td><td>Indefinite</td><td>Benefactive</td><td>għal</td></tr><tr><td>&nbsp;</td><td>&nbsp;</td><td>Comitative</td><td>ma'</td></tr><tr><td>&nbsp;</td><td>&nbsp;</td><td>Dative</td><td>lil</td></tr><tr><td>&nbsp;</td><td>&nbsp;</td><td>Elative</td><td>minn</td></tr><tr><td>&nbsp;</td><td>&nbsp;</td><td>Equative</td><td>bħal</td></tr><tr><td>&nbsp;</td><td>&nbsp;</td><td>Genitive</td><td>ta'</td></tr><tr><td>&nbsp;</td><td>&nbsp;</td><td>Inessive</td><td>fi</td></tr><tr><td>&nbsp;</td><td>&nbsp;</td><td>Instrumental</td><td>bi</td></tr><tr><td>&nbsp;</td><td>&nbsp;</td><td>Lative</td><td>sa</td></tr><tr><td>&nbsp;</td><td>&nbsp;</td><td>Nominative</td><td>&nbsp;</td></tr><tr><td>CollectivePl</td><td>Definite</td><td>Benefactive</td><td>&nbsp;</td></tr><tr><td>&nbsp;</td><td>&nbsp;</td><td>Comitative</td><td>&nbsp;</td></tr><tr><td>&nbsp;</td><td>&nbsp;</td><td>Dative</td><td>&nbsp;</td></tr><tr><td>&nbsp;</td><td>&nbsp;</td><td>Elative</td><td>&nbsp;</td></tr><tr><td>&nbsp;</td><td>&nbsp;</td><td>Equative</td><td>&nbsp;</td></tr><tr><td>&nbsp;</td><td>&nbsp;</td><td>Genitive</td><td>&nbsp;</td></tr><tr><td>&nbsp;</td><td>&nbsp;</td><td>Inessive</td><td>&nbsp;</td></tr><tr><td>&nbsp;</td><td>&nbsp;</td><td>Instrumental</td><td>&nbsp;</td></tr><tr><td>&nbsp;</td><td>&nbsp;</td><td>Lative</td><td>&nbsp;</td></tr><tr><td>&nbsp;</td><td>&nbsp;</td><td>Nominative</td><td>&nbsp;</td></tr><tr><td>&nbsp;</td><td>Indefinite</td><td>Benefactive</td><td>għal</td></tr><tr><td>&nbsp;</td><td>&nbsp;</td><td>Comitative</td><td>ma'</td></tr><tr><td>&nbsp;</td><td>&nbsp;</td><td>Dative</td><td>lil</td></tr><tr><td>&nbsp;</td><td>&nbsp;</td><td>Elative</td><td>minn</td></tr><tr><td>&nbsp;</td><td>&nbsp;</td><td>Equative</td><td>bħal</td></tr><tr><td>&nbsp;</td><td>&nbsp;</td><td>Genitive</td><td>ta'</td></tr><tr><td>&nbsp;</td><td>&nbsp;</td><td>Inessive</td><td>fi</td></tr><tr><td>&nbsp;</td><td>&nbsp;</td><td>Instrumental</td><td>bi</td></tr><tr><td>&nbsp;</td><td>&nbsp;</td><td>Lative</td><td>sa</td></tr><tr><td>&nbsp;</td><td>&nbsp;</td><td>Nominative</td><td>&nbsp;</td></tr><tr><td>Masc</td></tr><tr class="separator"><td colspan="100%">&nbsp;</td></td><tr><td>Singulative</td><td>Definite</td><td>Benefactive</td><td>għall-fjura</td></tr><tr><td>&nbsp;</td><td>&nbsp;</td><td>Comitative</td><td>mal-fjura</td></tr><tr><td>&nbsp;</td><td>&nbsp;</td><td>Dative</td><td>lill-fjura</td></tr><tr><td>&nbsp;</td><td>&nbsp;</td><td>Elative</td><td>mill-fjura</td></tr><tr><td>&nbsp;</td><td>&nbsp;</td><td>Equative</td><td>bħall-fjura</td></tr><tr><td>&nbsp;</td><td>&nbsp;</td><td>Genitive</td><td>tal-fjura</td></tr><tr><td>&nbsp;</td><td>&nbsp;</td><td>Inessive</td><td>fil-fjura</td></tr><tr><td>&nbsp;</td><td>&nbsp;</td><td>Instrumental</td><td>bil-fjura</td></tr><tr><td>&nbsp;</td><td>&nbsp;</td><td>Lative</td><td>sal-fjura</td></tr><tr><td>&nbsp;</td><td>&nbsp;</td><td>Nominative</td><td>il-fjura</td></tr><tr><td>&nbsp;</td><td>Indefinite</td><td>Benefactive</td><td>għal fjura</td></tr><tr><td>&nbsp;</td><td>&nbsp;</td><td>Comitative</td><td>ma' fjura</td></tr><tr><td>&nbsp;</td><td>&nbsp;</td><td>Dative</td><td>lil fjura</td></tr><tr><td>&nbsp;</td><td>&nbsp;</td><td>Elative</td><td>minn fjura</td></tr><tr><td>&nbsp;</td><td>&nbsp;</td><td>Equative</td><td>bħal fjura</td></tr><tr><td>&nbsp;</td><td>&nbsp;</td><td>Genitive</td><td>ta' fjura</td></tr><tr><td>&nbsp;</td><td>&nbsp;</td><td>Inessive</td><td>fi fjura</td></tr><tr><td>&nbsp;</td><td>&nbsp;</td><td>Instrumental</td><td>bi fjura</td></tr><tr><td>&nbsp;</td><td>&nbsp;</td><td>Lative</td><td>sa fjura</td></tr><tr><td>&nbsp;</td><td>&nbsp;</td><td>Nominative</td><td>fjura</td></tr><tr><td>Dual</td><td>Definite</td><td>Benefactive</td><td>&nbsp;</td></tr><tr><td>&nbsp;</td><td>&nbsp;</td><td>Comitative</td><td>&nbsp;</td></tr><tr><td>&nbsp;</td><td>&nbsp;</td><td>Dative</td><td>&nbsp;</td></tr><tr><td>&nbsp;</td><td>&nbsp;</td><td>Elative</td><td>&nbsp;</td></tr><tr><td>&nbsp;</td><td>&nbsp;</td><td>Equative</td><td>&nbsp;</td></tr><tr><td>&nbsp;</td><td>&nbsp;</td><td>Genitive</td><td>&nbsp;</td></tr><tr><td>&nbsp;</td><td>&nbsp;</td><td>Inessive</td><td>&nbsp;</td></tr><tr><td>&nbsp;</td><td>&nbsp;</td><td>Instrumental</td><td>&nbsp;</td></tr><tr><td>&nbsp;</td><td>&nbsp;</td><td>Lative</td><td>&nbsp;</td></tr><tr><td>&nbsp;</td><td>&nbsp;</td><td>Nominative</td><td>&nbsp;</td></tr><tr><td>&nbsp;</td><td>Indefinite</td><td>Benefactive</td><td>għal</td></tr><tr><td>&nbsp;</td><td>&nbsp;</td><td>Comitative</td><td>ma'</td></tr><tr><td>&nbsp;</td><td>&nbsp;</td><td>Dative</td><td>lil</td></tr><tr><td>&nbsp;</td><td>&nbsp;</td><td>Elative</td><td>minn</td></tr><tr><td>&nbsp;</td><td>&nbsp;</td><td>Equative</td><td>bħal</td></tr><tr><td>&nbsp;</td><td>&nbsp;</td><td>Genitive</td><td>ta'</td></tr><tr><td>&nbsp;</td><td>&nbsp;</td><td>Inessive</td><td>fi</td></tr><tr><td>&nbsp;</td><td>&nbsp;</td><td>Instrumental</td><td>bi</td></tr><tr><td>&nbsp;</td><td>&nbsp;</td><td>Lative</td><td>sa</td></tr><tr><td>&nbsp;</td><td>&nbsp;</td><td>Nominative</td><td>&nbsp;</td></tr><tr><td>Plural</td><td>Definite</td><td>Benefactive</td><td>għall-fjuriet</td></tr><tr><td>&nbsp;</td><td>&nbsp;</td><td>Comitative</td><td>mal-fjuriet</td></tr><tr><td>&nbsp;</td><td>&nbsp;</td><td>Dative</td><td>lill-fjuriet</td></tr><tr><td>&nbsp;</td><td>&nbsp;</td><td>Elative</td><td>mill-fjuriet</td></tr><tr><td>&nbsp;</td><td>&nbsp;</td><td>Equative</td><td>bħall-fjuriet</td></tr><tr><td>&nbsp;</td><td>&nbsp;</td><td>Genitive</td><td>tal-fjuriet</td></tr><tr><td>&nbsp;</td><td>&nbsp;</td><td>Inessive</td><td>fil-fjuriet</td></tr><tr><td>&nbsp;</td><td>&nbsp;</td><td>Instrumental</td><td>bil-fjuriet</td></tr><tr><td>&nbsp;</td><td>&nbsp;</td><td>Lative</td><td>sal-fjuriet</td></tr><tr><td>&nbsp;</td><td>&nbsp;</td><td>Nominative</td><td>il-fjuriet</td></tr><tr><td>&nbsp;</td><td>Indefinite</td><td>Benefactive</td><td>għal fjuriet</td></tr><tr><td>&nbsp;</td><td>&nbsp;</td><td>Comitative</td><td>ma' fjuriet</td></tr><tr><td>&nbsp;</td><td>&nbsp;</td><td>Dative</td><td>lil fjuriet</td></tr><tr><td>&nbsp;</td><td>&nbsp;</td><td>Elative</td><td>minn fjuriet</td></tr><tr><td>&nbsp;</td><td>&nbsp;</td><td>Equative</td><td>bħal fjuriet</td></tr><tr><td>&nbsp;</td><td>&nbsp;</td><td>Genitive</td><td>ta' fjuriet</td></tr><tr><td>&nbsp;</td><td>&nbsp;</td><td>Inessive</td><td>fi fjuriet</td></tr><tr><td>&nbsp;</td><td>&nbsp;</td><td>Instrumental</td><td>bi fjuriet</td></tr><tr><td>&nbsp;</td><td>&nbsp;</td><td>Lative</td><td>sa fjuriet</td></tr><tr><td>&nbsp;</td><td>&nbsp;</td><td>Nominative</td><td>fjuriet</td></tr><tr><td>DeterminatePl</td><td>Definite</td><td>Benefactive</td><td>&nbsp;</td></tr><tr><td>&nbsp;</td><td>&nbsp;</td><td>Comitative</td><td>&nbsp;</td></tr><tr><td>&nbsp;</td><td>&nbsp;</td><td>Dative</td><td>&nbsp;</td></tr><tr><td>&nbsp;</td><td>&nbsp;</td><td>Elative</td><td>&nbsp;</td></tr><tr><td>&nbsp;</td><td>&nbsp;</td><td>Equative</td><td>&nbsp;</td></tr><tr><td>&nbsp;</td><td>&nbsp;</td><td>Genitive</td><td>&nbsp;</td></tr><tr><td>&nbsp;</td><td>&nbsp;</td><td>Inessive</td><td>&nbsp;</td></tr><tr><td>&nbsp;</td><td>&nbsp;</td><td>Instrumental</td><td>&nbsp;</td></tr><tr><td>&nbsp;</td><td>&nbsp;</td><td>Lative</td><td>&nbsp;</td></tr><tr><td>&nbsp;</td><td>&nbsp;</td><td>Nominative</td><td>&nbsp;</td></tr><tr><td>&nbsp;</td><td>Indefinite</td><td>Benefactive</td><td>għal</td></tr><tr><td>&nbsp;</td><td>&nbsp;</td><td>Comitative</td><td>ma'</td></tr><tr><td>&nbsp;</td><td>&nbsp;</td><td>Dative</td><td>lil</td></tr><tr><td>&nbsp;</td><td>&nbsp;</td><td>Elative</td><td>minn</td></tr><tr><td>&nbsp;</td><td>&nbsp;</td><td>Equative</td><td>bħal</td></tr><tr><td>&nbsp;</td><td>&nbsp;</td><td>Genitive</td><td>ta'</td></tr><tr><td>&nbsp;</td><td>&nbsp;</td><td>Inessive</td><td>fi</td></tr><tr><td>&nbsp;</td><td>&nbsp;</td><td>Instrumental</td><td>bi</td></tr><tr><td>&nbsp;</td><td>&nbsp;</td><td>Lative</td><td>sa</td></tr><tr><td>&nbsp;</td><td>&nbsp;</td><td>Nominative</td><td>&nbsp;</td></tr><tr><td>CollectivePl</td><td>Definite</td><td>Benefactive</td><td>&nbsp;</td></tr><tr><td>&nbsp;</td><td>&nbsp;</td><td>Comitative</td><td>&nbsp;</td></tr><tr><td>&nbsp;</td><td>&nbsp;</td><td>Dative</td><td>&nbsp;</td></tr><tr><td>&nbsp;</td><td>&nbsp;</td><td>Elative</td><td>&nbsp;</td></tr><tr><td>&nbsp;</td><td>&nbsp;</td><td>Equative</td><td>&nbsp;</td></tr><tr><td>&nbsp;</td><td>&nbsp;</td><td>Genitive</td><td>&nbsp;</td></tr><tr><td>&nbsp;</td><td>&nbsp;</td><td>Inessive</td><td>&nbsp;</td></tr><tr><td>&nbsp;</td><td>&nbsp;</td><td>Instrumental</td><td>&nbsp;</td></tr><tr><td>&nbsp;</td><td>&nbsp;</td><td>Lative</td><td>&nbsp;</td></tr><tr><td>&nbsp;</td><td>&nbsp;</td><td>Nominative</td><td>&nbsp;</td></tr><tr><td>&nbsp;</td><td>Indefinite</td><td>Benefactive</td><td>għal</td></tr><tr><td>&nbsp;</td><td>&nbsp;</td><td>Comitative</td><td>ma'</td></tr><tr><td>&nbsp;</td><td>&nbsp;</td><td>Dative</td><td>lil</td></tr><tr><td>&nbsp;</td><td>&nbsp;</td><td>Elative</td><td>minn</td></tr><tr><td>&nbsp;</td><td>&nbsp;</td><td>Equative</td><td>bħal</td></tr><tr><td>&nbsp;</td><td>&nbsp;</td><td>Genitive</td><td>ta'</td></tr><tr><td>&nbsp;</td><td>&nbsp;</td><td>Inessive</td><td>fi</td></tr><tr><td>&nbsp;</td><td>&nbsp;</td><td>Instrumental</td><td>bi</td></tr><tr><td>&nbsp;</td><td>&nbsp;</td><td>Lative</td><td>sa</td></tr><tr><td>&nbsp;</td><td>&nbsp;</td><td>Nominative</td><td>&nbsp;</td></tr><tr><td>Fem</td></tr><tr class="separator"><td colspan="100%">&nbsp;</td></td><tr><td>Singulative</td><td>Definite</td><td>Benefactive</td><td>għaċ-ċpar</td></tr><tr><td>&nbsp;</td><td>&nbsp;</td><td>Comitative</td><td>maċ-ċpar</td></tr><tr><td>&nbsp;</td><td>&nbsp;</td><td>Dative</td><td>liċ-ċpar</td></tr><tr><td>&nbsp;</td><td>&nbsp;</td><td>Elative</td><td>miċ-ċpar</td></tr><tr><td>&nbsp;</td><td>&nbsp;</td><td>Equative</td><td>bħaċ-ċpar</td></tr><tr><td>&nbsp;</td><td>&nbsp;</td><td>Genitive</td><td>taċ-ċpar</td></tr><tr><td>&nbsp;</td><td>&nbsp;</td><td>Inessive</td><td>fiċ-ċpar</td></tr><tr><td>&nbsp;</td><td>&nbsp;</td><td>Instrumental</td><td>biċ-ċpar</td></tr><tr><td>&nbsp;</td><td>&nbsp;</td><td>Lative</td><td>saċ-ċpar</td></tr><tr><td>&nbsp;</td><td>&nbsp;</td><td>Nominative</td><td>iċ-ċpar</td></tr><tr><td>&nbsp;</td><td>Indefinite</td><td>Benefactive</td><td>għal ċpar</td></tr><tr><td>&nbsp;</td><td>&nbsp;</td><td>Comitative</td><td>ma' ċpar</td></tr><tr><td>&nbsp;</td><td>&nbsp;</td><td>Dative</td><td>lil ċpar</td></tr><tr><td>&nbsp;</td><td>&nbsp;</td><td>Elative</td><td>minn ċpar</td></tr><tr><td>&nbsp;</td><td>&nbsp;</td><td>Equative</td><td>bħal ċpar</td></tr><tr><td>&nbsp;</td><td>&nbsp;</td><td>Genitive</td><td>ta' ċpar</td></tr><tr><td>&nbsp;</td><td>&nbsp;</td><td>Inessive</td><td>fi ċpar</td></tr><tr><td>&nbsp;</td><td>&nbsp;</td><td>Instrumental</td><td>bi ċpar</td></tr><tr><td>&nbsp;</td><td>&nbsp;</td><td>Lative</td><td>sa ċpar</td></tr><tr><td>&nbsp;</td><td>&nbsp;</td><td>Nominative</td><td>ċpar</td></tr><tr><td>Dual</td><td>Definite</td><td>Benefactive</td><td>&nbsp;</td></tr><tr><td>&nbsp;</td><td>&nbsp;</td><td>Comitative</td><td>&nbsp;</td></tr><tr><td>&nbsp;</td><td>&nbsp;</td><td>Dative</td><td>&nbsp;</td></tr><tr><td>&nbsp;</td><td>&nbsp;</td><td>Elative</td><td>&nbsp;</td></tr><tr><td>&nbsp;</td><td>&nbsp;</td><td>Equative</td><td>&nbsp;</td></tr><tr><td>&nbsp;</td><td>&nbsp;</td><td>Genitive</td><td>&nbsp;</td></tr><tr><td>&nbsp;</td><td>&nbsp;</td><td>Inessive</td><td>&nbsp;</td></tr><tr><td>&nbsp;</td><td>&nbsp;</td><td>Instrumental</td><td>&nbsp;</td></tr><tr><td>&nbsp;</td><td>&nbsp;</td><td>Lative</td><td>&nbsp;</td></tr><tr><td>&nbsp;</td><td>&nbsp;</td><td>Nominative</td><td>&nbsp;</td></tr><tr><td>&nbsp;</td><td>Indefinite</td><td>Benefactive</td><td>għal</td></tr><tr><td>&nbsp;</td><td>&nbsp;</td><td>Comitative</td><td>ma'</td></tr><tr><td>&nbsp;</td><td>&nbsp;</td><td>Dative</td><td>lil</td></tr><tr><td>&nbsp;</td><td>&nbsp;</td><td>Elative</td><td>minn</td></tr><tr><td>&nbsp;</td><td>&nbsp;</td><td>Equative</td><td>bħal</td></tr><tr><td>&nbsp;</td><td>&nbsp;</td><td>Genitive</td><td>ta'</td></tr><tr><td>&nbsp;</td><td>&nbsp;</td><td>Inessive</td><td>fi</td></tr><tr><td>&nbsp;</td><td>&nbsp;</td><td>Instrumental</td><td>bi</td></tr><tr><td>&nbsp;</td><td>&nbsp;</td><td>Lative</td><td>sa</td></tr><tr><td>&nbsp;</td><td>&nbsp;</td><td>Nominative</td><td>&nbsp;</td></tr><tr><td>Plural</td><td>Definite</td><td>Benefactive</td><td>għaċ-ċpari</td></tr><tr><td>&nbsp;</td><td>&nbsp;</td><td>Comitative</td><td>maċ-ċpari</td></tr><tr><td>&nbsp;</td><td>&nbsp;</td><td>Dative</td><td>liċ-ċpari</td></tr><tr><td>&nbsp;</td><td>&nbsp;</td><td>Elative</td><td>miċ-ċpari</td></tr><tr><td>&nbsp;</td><td>&nbsp;</td><td>Equative</td><td>bħaċ-ċpari</td></tr><tr><td>&nbsp;</td><td>&nbsp;</td><td>Genitive</td><td>taċ-ċpari</td></tr><tr><td>&nbsp;</td><td>&nbsp;</td><td>Inessive</td><td>fiċ-ċpari</td></tr><tr><td>&nbsp;</td><td>&nbsp;</td><td>Instrumental</td><td>biċ-ċpari</td></tr><tr><td>&nbsp;</td><td>&nbsp;</td><td>Lative</td><td>saċ-ċpari</td></tr><tr><td>&nbsp;</td><td>&nbsp;</td><td>Nominative</td><td>iċ-ċpari</td></tr><tr><td>&nbsp;</td><td>Indefinite</td><td>Benefactive</td><td>għal ċpari</td></tr><tr><td>&nbsp;</td><td>&nbsp;</td><td>Comitative</td><td>ma' ċpari</td></tr><tr><td>&nbsp;</td><td>&nbsp;</td><td>Dative</td><td>lil ċpari</td></tr><tr><td>&nbsp;</td><td>&nbsp;</td><td>Elative</td><td>minn ċpari</td></tr><tr><td>&nbsp;</td><td>&nbsp;</td><td>Equative</td><td>bħal ċpari</td></tr><tr><td>&nbsp;</td><td>&nbsp;</td><td>Genitive</td><td>ta' ċpari</td></tr><tr><td>&nbsp;</td><td>&nbsp;</td><td>Inessive</td><td>fi ċpari</td></tr><tr><td>&nbsp;</td><td>&nbsp;</td><td>Instrumental</td><td>bi ċpari</td></tr><tr><td>&nbsp;</td><td>&nbsp;</td><td>Lative</td><td>sa ċpari</td></tr><tr><td>&nbsp;</td><td>&nbsp;</td><td>Nominative</td><td>ċpari</td></tr><tr><td>DeterminatePl</td><td>Definite</td><td>Benefactive</td><td>&nbsp;</td></tr><tr><td>&nbsp;</td><td>&nbsp;</td><td>Comitative</td><td>&nbsp;</td></tr><tr><td>&nbsp;</td><td>&nbsp;</td><td>Dative</td><td>&nbsp;</td></tr><tr><td>&nbsp;</td><td>&nbsp;</td><td>Elative</td><td>&nbsp;</td></tr><tr><td>&nbsp;</td><td>&nbsp;</td><td>Equative</td><td>&nbsp;</td></tr><tr><td>&nbsp;</td><td>&nbsp;</td><td>Genitive</td><td>&nbsp;</td></tr><tr><td>&nbsp;</td><td>&nbsp;</td><td>Inessive</td><td>&nbsp;</td></tr><tr><td>&nbsp;</td><td>&nbsp;</td><td>Instrumental</td><td>&nbsp;</td></tr><tr><td>&nbsp;</td><td>&nbsp;</td><td>Lative</td><td>&nbsp;</td></tr><tr><td>&nbsp;</td><td>&nbsp;</td><td>Nominative</td><td>&nbsp;</td></tr><tr><td>&nbsp;</td><td>Indefinite</td><td>Benefactive</td><td>għal</td></tr><tr><td>&nbsp;</td><td>&nbsp;</td><td>Comitative</td><td>ma'</td></tr><tr><td>&nbsp;</td><td>&nbsp;</td><td>Dative</td><td>lil</td></tr><tr><td>&nbsp;</td><td>&nbsp;</td><td>Elative</td><td>minn</td></tr><tr><td>&nbsp;</td><td>&nbsp;</td><td>Equative</td><td>bħal</td></tr><tr><td>&nbsp;</td><td>&nbsp;</td><td>Genitive</td><td>ta'</td></tr><tr><td>&nbsp;</td><td>&nbsp;</td><td>Inessive</td><td>fi</td></tr><tr><td>&nbsp;</td><td>&nbsp;</td><td>Instrumental</td><td>bi</td></tr><tr><td>&nbsp;</td><td>&nbsp;</td><td>Lative</td><td>sa</td></tr><tr><td>&nbsp;</td><td>&nbsp;</td><td>Nominative</td><td>&nbsp;</td></tr><tr><td>CollectivePl</td><td>Definite</td><td>Benefactive</td><td>&nbsp;</td></tr><tr><td>&nbsp;</td><td>&nbsp;</td><td>Comitative</td><td>&nbsp;</td></tr><tr><td>&nbsp;</td><td>&nbsp;</td><td>Dative</td><td>&nbsp;</td></tr><tr><td>&nbsp;</td><td>&nbsp;</td><td>Elative</td><td>&nbsp;</td></tr><tr><td>&nbsp;</td><td>&nbsp;</td><td>Equative</td><td>&nbsp;</td></tr><tr><td>&nbsp;</td><td>&nbsp;</td><td>Genitive</td><td>&nbsp;</td></tr><tr><td>&nbsp;</td><td>&nbsp;</td><td>Inessive</td><td>&nbsp;</td></tr><tr><td>&nbsp;</td><td>&nbsp;</td><td>Instrumental</td><td>&nbsp;</td></tr><tr><td>&nbsp;</td><td>&nbsp;</td><td>Lative</td><td>&nbsp;</td></tr><tr><td>&nbsp;</td><td>&nbsp;</td><td>Nominative</td><td>&nbsp;</td></tr><tr><td>&nbsp;</td><td>Indefinite</td><td>Benefactive</td><td>għal</td></tr><tr><td>&nbsp;</td><td>&nbsp;</td><td>Comitative</td><td>ma'</td></tr><tr><td>&nbsp;</td><td>&nbsp;</td><td>Dative</td><td>lil</td></tr><tr><td>&nbsp;</td><td>&nbsp;</td><td>Elative</td><td>minn</td></tr><tr><td>&nbsp;</td><td>&nbsp;</td><td>Equative</td><td>bħal</td></tr><tr><td>&nbsp;</td><td>&nbsp;</td><td>Genitive</td><td>ta'</td></tr><tr><td>&nbsp;</td><td>&nbsp;</td><td>Inessive</td><td>fi</td></tr><tr><td>&nbsp;</td><td>&nbsp;</td><td>Instrumental</td><td>bi</td></tr><tr><td>&nbsp;</td><td>&nbsp;</td><td>Lative</td><td>sa</td></tr><tr><td>&nbsp;</td><td>&nbsp;</td><td>Nominative</td><td>&nbsp;</td></tr><tr><td>Masc</td></tr><tr class="separator"><td colspan="100%">&nbsp;</td></td><tr><td>Singulative</td><td>Definite</td><td>Benefactive</td><td>għas-sieq</td></tr><tr><td>&nbsp;</td><td>&nbsp;</td><td>Comitative</td><td>mas-sieq</td></tr><tr><td>&nbsp;</td><td>&nbsp;</td><td>Dative</td><td>lis-sieq</td></tr><tr><td>&nbsp;</td><td>&nbsp;</td><td>Elative</td><td>mis-sieq</td></tr><tr><td>&nbsp;</td><td>&nbsp;</td><td>Equative</td><td>bħas-sieq</td></tr><tr><td>&nbsp;</td><td>&nbsp;</td><td>Genitive</td><td>tas-sieq</td></tr><tr><td>&nbsp;</td><td>&nbsp;</td><td>Inessive</td><td>fis-sieq</td></tr><tr><td>&nbsp;</td><td>&nbsp;</td><td>Instrumental</td><td>bis-sieq</td></tr><tr><td>&nbsp;</td><td>&nbsp;</td><td>Lative</td><td>sas-sieq</td></tr><tr><td>&nbsp;</td><td>&nbsp;</td><td>Nominative</td><td>is-sieq</td></tr><tr><td>&nbsp;</td><td>Indefinite</td><td>Benefactive</td><td>għal sieq</td></tr><tr><td>&nbsp;</td><td>&nbsp;</td><td>Comitative</td><td>ma' sieq</td></tr><tr><td>&nbsp;</td><td>&nbsp;</td><td>Dative</td><td>lil sieq</td></tr><tr><td>&nbsp;</td><td>&nbsp;</td><td>Elative</td><td>minn sieq</td></tr><tr><td>&nbsp;</td><td>&nbsp;</td><td>Equative</td><td>bħal sieq</td></tr><tr><td>&nbsp;</td><td>&nbsp;</td><td>Genitive</td><td>ta' sieq</td></tr><tr><td>&nbsp;</td><td>&nbsp;</td><td>Inessive</td><td>f'sieq</td></tr><tr><td>&nbsp;</td><td>&nbsp;</td><td>Instrumental</td><td>b'sieq</td></tr><tr><td>&nbsp;</td><td>&nbsp;</td><td>Lative</td><td>sa sieq</td></tr><tr><td>&nbsp;</td><td>&nbsp;</td><td>Nominative</td><td>sieq</td></tr><tr><td>Dual</td><td>Definite</td><td>Benefactive</td><td>&nbsp;</td></tr><tr><td>&nbsp;</td><td>&nbsp;</td><td>Comitative</td><td>&nbsp;</td></tr><tr><td>&nbsp;</td><td>&nbsp;</td><td>Dative</td><td>&nbsp;</td></tr><tr><td>&nbsp;</td><td>&nbsp;</td><td>Elative</td><td>&nbsp;</td></tr><tr><td>&nbsp;</td><td>&nbsp;</td><td>Equative</td><td>&nbsp;</td></tr><tr><td>&nbsp;</td><td>&nbsp;</td><td>Genitive</td><td>&nbsp;</td></tr><tr><td>&nbsp;</td><td>&nbsp;</td><td>Inessive</td><td>&nbsp;</td></tr><tr><td>&nbsp;</td><td>&nbsp;</td><td>Instrumental</td><td>&nbsp;</td></tr><tr><td>&nbsp;</td><td>&nbsp;</td><td>Lative</td><td>&nbsp;</td></tr><tr><td>&nbsp;</td><td>&nbsp;</td><td>Nominative</td><td>&nbsp;</td></tr><tr><td>&nbsp;</td><td>Indefinite</td><td>Benefactive</td><td>għal</td></tr><tr><td>&nbsp;</td><td>&nbsp;</td><td>Comitative</td><td>ma'</td></tr><tr><td>&nbsp;</td><td>&nbsp;</td><td>Dative</td><td>lil</td></tr><tr><td>&nbsp;</td><td>&nbsp;</td><td>Elative</td><td>minn</td></tr><tr><td>&nbsp;</td><td>&nbsp;</td><td>Equative</td><td>bħal</td></tr><tr><td>&nbsp;</td><td>&nbsp;</td><td>Genitive</td><td>ta'</td></tr><tr><td>&nbsp;</td><td>&nbsp;</td><td>Inessive</td><td>fi</td></tr><tr><td>&nbsp;</td><td>&nbsp;</td><td>Instrumental</td><td>bi</td></tr><tr><td>&nbsp;</td><td>&nbsp;</td><td>Lative</td><td>sa</td></tr><tr><td>&nbsp;</td><td>&nbsp;</td><td>Nominative</td><td>&nbsp;</td></tr><tr><td>Plural</td><td>Definite</td><td>Benefactive</td><td>għas-sieqat</td></tr><tr><td>&nbsp;</td><td>&nbsp;</td><td>Comitative</td><td>mas-sieqat</td></tr><tr><td>&nbsp;</td><td>&nbsp;</td><td>Dative</td><td>lis-sieqat</td></tr><tr><td>&nbsp;</td><td>&nbsp;</td><td>Elative</td><td>mis-sieqat</td></tr><tr><td>&nbsp;</td><td>&nbsp;</td><td>Equative</td><td>bħas-sieqat</td></tr><tr><td>&nbsp;</td><td>&nbsp;</td><td>Genitive</td><td>tas-sieqat</td></tr><tr><td>&nbsp;</td><td>&nbsp;</td><td>Inessive</td><td>fis-sieqat</td></tr><tr><td>&nbsp;</td><td>&nbsp;</td><td>Instrumental</td><td>bis-sieqat</td></tr><tr><td>&nbsp;</td><td>&nbsp;</td><td>Lative</td><td>sas-sieqat</td></tr><tr><td>&nbsp;</td><td>&nbsp;</td><td>Nominative</td><td>is-sieqat</td></tr><tr><td>&nbsp;</td><td>Indefinite</td><td>Benefactive</td><td>għal sieqat</td></tr><tr><td>&nbsp;</td><td>&nbsp;</td><td>Comitative</td><td>ma' sieqat</td></tr><tr><td>&nbsp;</td><td>&nbsp;</td><td>Dative</td><td>lil sieqat</td></tr><tr><td>&nbsp;</td><td>&nbsp;</td><td>Elative</td><td>minn sieqat</td></tr><tr><td>&nbsp;</td><td>&nbsp;</td><td>Equative</td><td>bħal sieqat</td></tr><tr><td>&nbsp;</td><td>&nbsp;</td><td>Genitive</td><td>ta' sieqat</td></tr><tr><td>&nbsp;</td><td>&nbsp;</td><td>Inessive</td><td>f'sieqat</td></tr><tr><td>&nbsp;</td><td>&nbsp;</td><td>Instrumental</td><td>b'sieqat</td></tr><tr><td>&nbsp;</td><td>&nbsp;</td><td>Lative</td><td>sa sieqat</td></tr><tr><td>&nbsp;</td><td>&nbsp;</td><td>Nominative</td><td>sieqat</td></tr><tr><td>DeterminatePl</td><td>Definite</td><td>Benefactive</td><td>&nbsp;</td></tr><tr><td>&nbsp;</td><td>&nbsp;</td><td>Comitative</td><td>&nbsp;</td></tr><tr><td>&nbsp;</td><td>&nbsp;</td><td>Dative</td><td>&nbsp;</td></tr><tr><td>&nbsp;</td><td>&nbsp;</td><td>Elative</td><td>&nbsp;</td></tr><tr><td>&nbsp;</td><td>&nbsp;</td><td>Equative</td><td>&nbsp;</td></tr><tr><td>&nbsp;</td><td>&nbsp;</td><td>Genitive</td><td>&nbsp;</td></tr><tr><td>&nbsp;</td><td>&nbsp;</td><td>Inessive</td><td>&nbsp;</td></tr><tr><td>&nbsp;</td><td>&nbsp;</td><td>Instrumental</td><td>&nbsp;</td></tr><tr><td>&nbsp;</td><td>&nbsp;</td><td>Lative</td><td>&nbsp;</td></tr><tr><td>&nbsp;</td><td>&nbsp;</td><td>Nominative</td><td>&nbsp;</td></tr><tr><td>&nbsp;</td><td>Indefinite</td><td>Benefactive</td><td>għal</td></tr><tr><td>&nbsp;</td><td>&nbsp;</td><td>Comitative</td><td>ma'</td></tr><tr><td>&nbsp;</td><td>&nbsp;</td><td>Dative</td><td>lil</td></tr><tr><td>&nbsp;</td><td>&nbsp;</td><td>Elative</td><td>minn</td></tr><tr><td>&nbsp;</td><td>&nbsp;</td><td>Equative</td><td>bħal</td></tr><tr><td>&nbsp;</td><td>&nbsp;</td><td>Genitive</td><td>ta'</td></tr><tr><td>&nbsp;</td><td>&nbsp;</td><td>Inessive</td><td>fi</td></tr><tr><td>&nbsp;</td><td>&nbsp;</td><td>Instrumental</td><td>bi</td></tr><tr><td>&nbsp;</td><td>&nbsp;</td><td>Lative</td><td>sa</td></tr><tr><td>&nbsp;</td><td>&nbsp;</td><td>Nominative</td><td>&nbsp;</td></tr><tr><td>CollectivePl</td><td>Definite</td><td>Benefactive</td><td>&nbsp;</td></tr><tr><td>&nbsp;</td><td>&nbsp;</td><td>Comitative</td><td>&nbsp;</td></tr><tr><td>&nbsp;</td><td>&nbsp;</td><td>Dative</td><td>&nbsp;</td></tr><tr><td>&nbsp;</td><td>&nbsp;</td><td>Elative</td><td>&nbsp;</td></tr><tr><td>&nbsp;</td><td>&nbsp;</td><td>Equative</td><td>&nbsp;</td></tr><tr><td>&nbsp;</td><td>&nbsp;</td><td>Genitive</td><td>&nbsp;</td></tr><tr><td>&nbsp;</td><td>&nbsp;</td><td>Inessive</td><td>&nbsp;</td></tr><tr><td>&nbsp;</td><td>&nbsp;</td><td>Instrumental</td><td>&nbsp;</td></tr><tr><td>&nbsp;</td><td>&nbsp;</td><td>Lative</td><td>&nbsp;</td></tr><tr><td>&nbsp;</td><td>&nbsp;</td><td>Nominative</td><td>&nbsp;</td></tr><tr><td>&nbsp;</td><td>Indefinite</td><td>Benefactive</td><td>għal</td></tr><tr><td>&nbsp;</td><td>&nbsp;</td><td>Comitative</td><td>ma'</td></tr><tr><td>&nbsp;</td><td>&nbsp;</td><td>Dative</td><td>lil</td></tr><tr><td>&nbsp;</td><td>&nbsp;</td><td>Elative</td><td>minn</td></tr><tr><td>&nbsp;</td><td>&nbsp;</td><td>Equative</td><td>bħal</td></tr><tr><td>&nbsp;</td><td>&nbsp;</td><td>Genitive</td><td>ta'</td></tr><tr><td>&nbsp;</td><td>&nbsp;</td><td>Inessive</td><td>fi</td></tr><tr><td>&nbsp;</td><td>&nbsp;</td><td>Instrumental</td><td>bi</td></tr><tr><td>&nbsp;</td><td>&nbsp;</td><td>Lative</td><td>sa</td></tr><tr><td>&nbsp;</td><td>&nbsp;</td><td>Nominative</td><td>&nbsp;</td></tr><tr><td>Masc</td></tr><tr class="separator"><td colspan="100%">&nbsp;</td></td><tr><td>Singulative</td><td>Definite</td><td>Benefactive</td><td>għall-foresta</td></tr><tr><td>&nbsp;</td><td>&nbsp;</td><td>Comitative</td><td>mal-foresta</td></tr><tr><td>&nbsp;</td><td>&nbsp;</td><td>Dative</td><td>lill-foresta</td></tr><tr><td>&nbsp;</td><td>&nbsp;</td><td>Elative</td><td>mill-foresta</td></tr><tr><td>&nbsp;</td><td>&nbsp;</td><td>Equative</td><td>bħall-foresta</td></tr><tr><td>&nbsp;</td><td>&nbsp;</td><td>Genitive</td><td>tal-foresta</td></tr><tr><td>&nbsp;</td><td>&nbsp;</td><td>Inessive</td><td>fil-foresta</td></tr><tr><td>&nbsp;</td><td>&nbsp;</td><td>Instrumental</td><td>bil-foresta</td></tr><tr><td>&nbsp;</td><td>&nbsp;</td><td>Lative</td><td>sal-foresta</td></tr><tr><td>&nbsp;</td><td>&nbsp;</td><td>Nominative</td><td>il-foresta</td></tr><tr><td>&nbsp;</td><td>Indefinite</td><td>Benefactive</td><td>għal foresta</td></tr><tr><td>&nbsp;</td><td>&nbsp;</td><td>Comitative</td><td>ma' foresta</td></tr><tr><td>&nbsp;</td><td>&nbsp;</td><td>Dative</td><td>lil foresta</td></tr><tr><td>&nbsp;</td><td>&nbsp;</td><td>Elative</td><td>minn foresta</td></tr><tr><td>&nbsp;</td><td>&nbsp;</td><td>Equative</td><td>bħal foresta</td></tr><tr><td>&nbsp;</td><td>&nbsp;</td><td>Genitive</td><td>ta' foresta</td></tr><tr><td>&nbsp;</td><td>&nbsp;</td><td>Inessive</td><td>fi foresta</td></tr><tr><td>&nbsp;</td><td>&nbsp;</td><td>Instrumental</td><td>b'foresta</td></tr><tr><td>&nbsp;</td><td>&nbsp;</td><td>Lative</td><td>sa foresta</td></tr><tr><td>&nbsp;</td><td>&nbsp;</td><td>Nominative</td><td>foresta</td></tr><tr><td>Dual</td><td>Definite</td><td>Benefactive</td><td>&nbsp;</td></tr><tr><td>&nbsp;</td><td>&nbsp;</td><td>Comitative</td><td>&nbsp;</td></tr><tr><td>&nbsp;</td><td>&nbsp;</td><td>Dative</td><td>&nbsp;</td></tr><tr><td>&nbsp;</td><td>&nbsp;</td><td>Elative</td><td>&nbsp;</td></tr><tr><td>&nbsp;</td><td>&nbsp;</td><td>Equative</td><td>&nbsp;</td></tr><tr><td>&nbsp;</td><td>&nbsp;</td><td>Genitive</td><td>&nbsp;</td></tr><tr><td>&nbsp;</td><td>&nbsp;</td><td>Inessive</td><td>&nbsp;</td></tr><tr><td>&nbsp;</td><td>&nbsp;</td><td>Instrumental</td><td>&nbsp;</td></tr><tr><td>&nbsp;</td><td>&nbsp;</td><td>Lative</td><td>&nbsp;</td></tr><tr><td>&nbsp;</td><td>&nbsp;</td><td>Nominative</td><td>&nbsp;</td></tr><tr><td>&nbsp;</td><td>Indefinite</td><td>Benefactive</td><td>għal</td></tr><tr><td>&nbsp;</td><td>&nbsp;</td><td>Comitative</td><td>ma'</td></tr><tr><td>&nbsp;</td><td>&nbsp;</td><td>Dative</td><td>lil</td></tr><tr><td>&nbsp;</td><td>&nbsp;</td><td>Elative</td><td>minn</td></tr><tr><td>&nbsp;</td><td>&nbsp;</td><td>Equative</td><td>bħal</td></tr><tr><td>&nbsp;</td><td>&nbsp;</td><td>Genitive</td><td>ta'</td></tr><tr><td>&nbsp;</td><td>&nbsp;</td><td>Inessive</td><td>fi</td></tr><tr><td>&nbsp;</td><td>&nbsp;</td><td>Instrumental</td><td>bi</td></tr><tr><td>&nbsp;</td><td>&nbsp;</td><td>Lative</td><td>sa</td></tr><tr><td>&nbsp;</td><td>&nbsp;</td><td>Nominative</td><td>&nbsp;</td></tr><tr><td>Plural</td><td>Definite</td><td>Benefactive</td><td>għall-forestiet</td></tr><tr><td>&nbsp;</td><td>&nbsp;</td><td>Comitative</td><td>mal-forestiet</td></tr><tr><td>&nbsp;</td><td>&nbsp;</td><td>Dative</td><td>lill-forestiet</td></tr><tr><td>&nbsp;</td><td>&nbsp;</td><td>Elative</td><td>mill-forestiet</td></tr><tr><td>&nbsp;</td><td>&nbsp;</td><td>Equative</td><td>bħall-forestiet</td></tr><tr><td>&nbsp;</td><td>&nbsp;</td><td>Genitive</td><td>tal-forestiet</td></tr><tr><td>&nbsp;</td><td>&nbsp;</td><td>Inessive</td><td>fil-forestiet</td></tr><tr><td>&nbsp;</td><td>&nbsp;</td><td>Instrumental</td><td>bil-forestiet</td></tr><tr><td>&nbsp;</td><td>&nbsp;</td><td>Lative</td><td>sal-forestiet</td></tr><tr><td>&nbsp;</td><td>&nbsp;</td><td>Nominative</td><td>il-forestiet</td></tr><tr><td>&nbsp;</td><td>Indefinite</td><td>Benefactive</td><td>għal forestiet</td></tr><tr><td>&nbsp;</td><td>&nbsp;</td><td>Comitative</td><td>ma' forestiet</td></tr><tr><td>&nbsp;</td><td>&nbsp;</td><td>Dative</td><td>lil forestiet</td></tr><tr><td>&nbsp;</td><td>&nbsp;</td><td>Elative</td><td>minn forestiet</td></tr><tr><td>&nbsp;</td><td>&nbsp;</td><td>Equative</td><td>bħal forestiet</td></tr><tr><td>&nbsp;</td><td>&nbsp;</td><td>Genitive</td><td>ta' forestiet</td></tr><tr><td>&nbsp;</td><td>&nbsp;</td><td>Inessive</td><td>fi forestiet</td></tr><tr><td>&nbsp;</td><td>&nbsp;</td><td>Instrumental</td><td>b'forestiet</td></tr><tr><td>&nbsp;</td><td>&nbsp;</td><td>Lative</td><td>sa forestiet</td></tr><tr><td>&nbsp;</td><td>&nbsp;</td><td>Nominative</td><td>forestiet</td></tr><tr><td>DeterminatePl</td><td>Definite</td><td>Benefactive</td><td>&nbsp;</td></tr><tr><td>&nbsp;</td><td>&nbsp;</td><td>Comitative</td><td>&nbsp;</td></tr><tr><td>&nbsp;</td><td>&nbsp;</td><td>Dative</td><td>&nbsp;</td></tr><tr><td>&nbsp;</td><td>&nbsp;</td><td>Elative</td><td>&nbsp;</td></tr><tr><td>&nbsp;</td><td>&nbsp;</td><td>Equative</td><td>&nbsp;</td></tr><tr><td>&nbsp;</td><td>&nbsp;</td><td>Genitive</td><td>&nbsp;</td></tr><tr><td>&nbsp;</td><td>&nbsp;</td><td>Inessive</td><td>&nbsp;</td></tr><tr><td>&nbsp;</td><td>&nbsp;</td><td>Instrumental</td><td>&nbsp;</td></tr><tr><td>&nbsp;</td><td>&nbsp;</td><td>Lative</td><td>&nbsp;</td></tr><tr><td>&nbsp;</td><td>&nbsp;</td><td>Nominative</td><td>&nbsp;</td></tr><tr><td>&nbsp;</td><td>Indefinite</td><td>Benefactive</td><td>għal</td></tr><tr><td>&nbsp;</td><td>&nbsp;</td><td>Comitative</td><td>ma'</td></tr><tr><td>&nbsp;</td><td>&nbsp;</td><td>Dative</td><td>lil</td></tr><tr><td>&nbsp;</td><td>&nbsp;</td><td>Elative</td><td>minn</td></tr><tr><td>&nbsp;</td><td>&nbsp;</td><td>Equative</td><td>bħal</td></tr><tr><td>&nbsp;</td><td>&nbsp;</td><td>Genitive</td><td>ta'</td></tr><tr><td>&nbsp;</td><td>&nbsp;</td><td>Inessive</td><td>fi</td></tr><tr><td>&nbsp;</td><td>&nbsp;</td><td>Instrumental</td><td>bi</td></tr><tr><td>&nbsp;</td><td>&nbsp;</td><td>Lative</td><td>sa</td></tr><tr><td>&nbsp;</td><td>&nbsp;</td><td>Nominative</td><td>&nbsp;</td></tr><tr><td>CollectivePl</td><td>Definite</td><td>Benefactive</td><td>&nbsp;</td></tr><tr><td>&nbsp;</td><td>&nbsp;</td><td>Comitative</td><td>&nbsp;</td></tr><tr><td>&nbsp;</td><td>&nbsp;</td><td>Dative</td><td>&nbsp;</td></tr><tr><td>&nbsp;</td><td>&nbsp;</td><td>Elative</td><td>&nbsp;</td></tr><tr><td>&nbsp;</td><td>&nbsp;</td><td>Equative</td><td>&nbsp;</td></tr><tr><td>&nbsp;</td><td>&nbsp;</td><td>Genitive</td><td>&nbsp;</td></tr><tr><td>&nbsp;</td><td>&nbsp;</td><td>Inessive</td><td>&nbsp;</td></tr><tr><td>&nbsp;</td><td>&nbsp;</td><td>Instrumental</td><td>&nbsp;</td></tr><tr><td>&nbsp;</td><td>&nbsp;</td><td>Lative</td><td>&nbsp;</td></tr><tr><td>&nbsp;</td><td>&nbsp;</td><td>Nominative</td><td>&nbsp;</td></tr><tr><td>&nbsp;</td><td>Indefinite</td><td>Benefactive</td><td>għal</td></tr><tr><td>&nbsp;</td><td>&nbsp;</td><td>Comitative</td><td>ma'</td></tr><tr><td>&nbsp;</td><td>&nbsp;</td><td>Dative</td><td>lil</td></tr><tr><td>&nbsp;</td><td>&nbsp;</td><td>Elative</td><td>minn</td></tr><tr><td>&nbsp;</td><td>&nbsp;</td><td>Equative</td><td>bħal</td></tr><tr><td>&nbsp;</td><td>&nbsp;</td><td>Genitive</td><td>ta'</td></tr><tr><td>&nbsp;</td><td>&nbsp;</td><td>Inessive</td><td>fi</td></tr><tr><td>&nbsp;</td><td>&nbsp;</td><td>Instrumental</td><td>bi</td></tr><tr><td>&nbsp;</td><td>&nbsp;</td><td>Lative</td><td>sa</td></tr><tr><td>&nbsp;</td><td>&nbsp;</td><td>Nominative</td><td>&nbsp;</td></tr><tr><td>Fem</td></tr><tr class="separator"><td colspan="100%">&nbsp;</td></td><tr><td>Singulative</td><td>Definite</td><td>Benefactive</td><td>għall-friġġ</td></tr><tr><td>&nbsp;</td><td>&nbsp;</td><td>Comitative</td><td>mal-friġġ</td></tr><tr><td>&nbsp;</td><td>&nbsp;</td><td>Dative</td><td>lill-friġġ</td></tr><tr><td>&nbsp;</td><td>&nbsp;</td><td>Elative</td><td>mill-friġġ</td></tr><tr><td>&nbsp;</td><td>&nbsp;</td><td>Equative</td><td>bħall-friġġ</td></tr><tr><td>&nbsp;</td><td>&nbsp;</td><td>Genitive</td><td>tal-friġġ</td></tr><tr><td>&nbsp;</td><td>&nbsp;</td><td>Inessive</td><td>fil-friġġ</td></tr><tr><td>&nbsp;</td><td>&nbsp;</td><td>Instrumental</td><td>bil-friġġ</td></tr><tr><td>&nbsp;</td><td>&nbsp;</td><td>Lative</td><td>sal-friġġ</td></tr><tr><td>&nbsp;</td><td>&nbsp;</td><td>Nominative</td><td>il-friġġ</td></tr><tr><td>&nbsp;</td><td>Indefinite</td><td>Benefactive</td><td>għal friġġ</td></tr><tr><td>&nbsp;</td><td>&nbsp;</td><td>Comitative</td><td>ma' friġġ</td></tr><tr><td>&nbsp;</td><td>&nbsp;</td><td>Dative</td><td>lil friġġ</td></tr><tr><td>&nbsp;</td><td>&nbsp;</td><td>Elative</td><td>minn friġġ</td></tr><tr><td>&nbsp;</td><td>&nbsp;</td><td>Equative</td><td>bħal friġġ</td></tr><tr><td>&nbsp;</td><td>&nbsp;</td><td>Genitive</td><td>ta' friġġ</td></tr><tr><td>&nbsp;</td><td>&nbsp;</td><td>Inessive</td><td>fi friġġ</td></tr><tr><td>&nbsp;</td><td>&nbsp;</td><td>Instrumental</td><td>b'friġġ</td></tr><tr><td>&nbsp;</td><td>&nbsp;</td><td>Lative</td><td>sa friġġ</td></tr><tr><td>&nbsp;</td><td>&nbsp;</td><td>Nominative</td><td>friġġ</td></tr><tr><td>Dual</td><td>Definite</td><td>Benefactive</td><td>&nbsp;</td></tr><tr><td>&nbsp;</td><td>&nbsp;</td><td>Comitative</td><td>&nbsp;</td></tr><tr><td>&nbsp;</td><td>&nbsp;</td><td>Dative</td><td>&nbsp;</td></tr><tr><td>&nbsp;</td><td>&nbsp;</td><td>Elative</td><td>&nbsp;</td></tr><tr><td>&nbsp;</td><td>&nbsp;</td><td>Equative</td><td>&nbsp;</td></tr><tr><td>&nbsp;</td><td>&nbsp;</td><td>Genitive</td><td>&nbsp;</td></tr><tr><td>&nbsp;</td><td>&nbsp;</td><td>Inessive</td><td>&nbsp;</td></tr><tr><td>&nbsp;</td><td>&nbsp;</td><td>Instrumental</td><td>&nbsp;</td></tr><tr><td>&nbsp;</td><td>&nbsp;</td><td>Lative</td><td>&nbsp;</td></tr><tr><td>&nbsp;</td><td>&nbsp;</td><td>Nominative</td><td>&nbsp;</td></tr><tr><td>&nbsp;</td><td>Indefinite</td><td>Benefactive</td><td>għal</td></tr><tr><td>&nbsp;</td><td>&nbsp;</td><td>Comitative</td><td>ma'</td></tr><tr><td>&nbsp;</td><td>&nbsp;</td><td>Dative</td><td>lil</td></tr><tr><td>&nbsp;</td><td>&nbsp;</td><td>Elative</td><td>minn</td></tr><tr><td>&nbsp;</td><td>&nbsp;</td><td>Equative</td><td>bħal</td></tr><tr><td>&nbsp;</td><td>&nbsp;</td><td>Genitive</td><td>ta'</td></tr><tr><td>&nbsp;</td><td>&nbsp;</td><td>Inessive</td><td>fi</td></tr><tr><td>&nbsp;</td><td>&nbsp;</td><td>Instrumental</td><td>bi</td></tr><tr><td>&nbsp;</td><td>&nbsp;</td><td>Lative</td><td>sa</td></tr><tr><td>&nbsp;</td><td>&nbsp;</td><td>Nominative</td><td>&nbsp;</td></tr><tr><td>Plural</td><td>Definite</td><td>Benefactive</td><td>għall-friġġi</td></tr><tr><td>&nbsp;</td><td>&nbsp;</td><td>Comitative</td><td>mal-friġġi</td></tr><tr><td>&nbsp;</td><td>&nbsp;</td><td>Dative</td><td>lill-friġġi</td></tr><tr><td>&nbsp;</td><td>&nbsp;</td><td>Elative</td><td>mill-friġġi</td></tr><tr><td>&nbsp;</td><td>&nbsp;</td><td>Equative</td><td>bħall-friġġi</td></tr><tr><td>&nbsp;</td><td>&nbsp;</td><td>Genitive</td><td>tal-friġġi</td></tr><tr><td>&nbsp;</td><td>&nbsp;</td><td>Inessive</td><td>fil-friġġi</td></tr><tr><td>&nbsp;</td><td>&nbsp;</td><td>Instrumental</td><td>bil-friġġi</td></tr><tr><td>&nbsp;</td><td>&nbsp;</td><td>Lative</td><td>sal-friġġi</td></tr><tr><td>&nbsp;</td><td>&nbsp;</td><td>Nominative</td><td>il-friġġi</td></tr><tr><td>&nbsp;</td><td>Indefinite</td><td>Benefactive</td><td>għal friġġi</td></tr><tr><td>&nbsp;</td><td>&nbsp;</td><td>Comitative</td><td>ma' friġġi</td></tr><tr><td>&nbsp;</td><td>&nbsp;</td><td>Dative</td><td>lil friġġi</td></tr><tr><td>&nbsp;</td><td>&nbsp;</td><td>Elative</td><td>minn friġġi</td></tr><tr><td>&nbsp;</td><td>&nbsp;</td><td>Equative</td><td>bħal friġġi</td></tr><tr><td>&nbsp;</td><td>&nbsp;</td><td>Genitive</td><td>ta' friġġi</td></tr><tr><td>&nbsp;</td><td>&nbsp;</td><td>Inessive</td><td>fi friġġi</td></tr><tr><td>&nbsp;</td><td>&nbsp;</td><td>Instrumental</td><td>b'friġġi</td></tr><tr><td>&nbsp;</td><td>&nbsp;</td><td>Lative</td><td>sa friġġi</td></tr><tr><td>&nbsp;</td><td>&nbsp;</td><td>Nominative</td><td>friġġi</td></tr><tr><td>DeterminatePl</td><td>Definite</td><td>Benefactive</td><td>&nbsp;</td></tr><tr><td>&nbsp;</td><td>&nbsp;</td><td>Comitative</td><td>&nbsp;</td></tr><tr><td>&nbsp;</td><td>&nbsp;</td><td>Dative</td><td>&nbsp;</td></tr><tr><td>&nbsp;</td><td>&nbsp;</td><td>Elative</td><td>&nbsp;</td></tr><tr><td>&nbsp;</td><td>&nbsp;</td><td>Equative</td><td>&nbsp;</td></tr><tr><td>&nbsp;</td><td>&nbsp;</td><td>Genitive</td><td>&nbsp;</td></tr><tr><td>&nbsp;</td><td>&nbsp;</td><td>Inessive</td><td>&nbsp;</td></tr><tr><td>&nbsp;</td><td>&nbsp;</td><td>Instrumental</td><td>&nbsp;</td></tr><tr><td>&nbsp;</td><td>&nbsp;</td><td>Lative</td><td>&nbsp;</td></tr><tr><td>&nbsp;</td><td>&nbsp;</td><td>Nominative</td><td>&nbsp;</td></tr><tr><td>&nbsp;</td><td>Indefinite</td><td>Benefactive</td><td>għal</td></tr><tr><td>&nbsp;</td><td>&nbsp;</td><td>Comitative</td><td>ma'</td></tr><tr><td>&nbsp;</td><td>&nbsp;</td><td>Dative</td><td>lil</td></tr><tr><td>&nbsp;</td><td>&nbsp;</td><td>Elative</td><td>minn</td></tr><tr><td>&nbsp;</td><td>&nbsp;</td><td>Equative</td><td>bħal</td></tr><tr><td>&nbsp;</td><td>&nbsp;</td><td>Genitive</td><td>ta'</td></tr><tr><td>&nbsp;</td><td>&nbsp;</td><td>Inessive</td><td>fi</td></tr><tr><td>&nbsp;</td><td>&nbsp;</td><td>Instrumental</td><td>bi</td></tr><tr><td>&nbsp;</td><td>&nbsp;</td><td>Lative</td><td>sa</td></tr><tr><td>&nbsp;</td><td>&nbsp;</td><td>Nominative</td><td>&nbsp;</td></tr><tr><td>CollectivePl</td><td>Definite</td><td>Benefactive</td><td>&nbsp;</td></tr><tr><td>&nbsp;</td><td>&nbsp;</td><td>Comitative</td><td>&nbsp;</td></tr><tr><td>&nbsp;</td><td>&nbsp;</td><td>Dative</td><td>&nbsp;</td></tr><tr><td>&nbsp;</td><td>&nbsp;</td><td>Elative</td><td>&nbsp;</td></tr><tr><td>&nbsp;</td><td>&nbsp;</td><td>Equative</td><td>&nbsp;</td></tr><tr><td>&nbsp;</td><td>&nbsp;</td><td>Genitive</td><td>&nbsp;</td></tr><tr><td>&nbsp;</td><td>&nbsp;</td><td>Inessive</td><td>&nbsp;</td></tr><tr><td>&nbsp;</td><td>&nbsp;</td><td>Instrumental</td><td>&nbsp;</td></tr><tr><td>&nbsp;</td><td>&nbsp;</td><td>Lative</td><td>&nbsp;</td></tr><tr><td>&nbsp;</td><td>&nbsp;</td><td>Nominative</td><td>&nbsp;</td></tr><tr><td>&nbsp;</td><td>Indefinite</td><td>Benefactive</td><td>għal</td></tr><tr><td>&nbsp;</td><td>&nbsp;</td><td>Comitative</td><td>ma'</td></tr><tr><td>&nbsp;</td><td>&nbsp;</td><td>Dative</td><td>lil</td></tr><tr><td>&nbsp;</td><td>&nbsp;</td><td>Elative</td><td>minn</td></tr><tr><td>&nbsp;</td><td>&nbsp;</td><td>Equative</td><td>bħal</td></tr><tr><td>&nbsp;</td><td>&nbsp;</td><td>Genitive</td><td>ta'</td></tr><tr><td>&nbsp;</td><td>&nbsp;</td><td>Inessive</td><td>fi</td></tr><tr><td>&nbsp;</td><td>&nbsp;</td><td>Instrumental</td><td>bi</td></tr><tr><td>&nbsp;</td><td>&nbsp;</td><td>Lative</td><td>sa</td></tr><tr><td>&nbsp;</td><td>&nbsp;</td><td>Nominative</td><td>&nbsp;</td></tr><tr><td>Masc</td></tr><tr class="separator"><td colspan="100%">&nbsp;</td></td><tr><td>Singulative</td><td>Definite</td><td>Benefactive</td><td>għall-ħabib</td></tr><tr><td>&nbsp;</td><td>&nbsp;</td><td>Comitative</td><td>mal-ħabib</td></tr><tr><td>&nbsp;</td><td>&nbsp;</td><td>Dative</td><td>lill-ħabib</td></tr><tr><td>&nbsp;</td><td>&nbsp;</td><td>Elative</td><td>mill-ħabib</td></tr><tr><td>&nbsp;</td><td>&nbsp;</td><td>Equative</td><td>bħall-ħabib</td></tr><tr><td>&nbsp;</td><td>&nbsp;</td><td>Genitive</td><td>tal-ħabib</td></tr><tr><td>&nbsp;</td><td>&nbsp;</td><td>Inessive</td><td>fil-ħabib</td></tr><tr><td>&nbsp;</td><td>&nbsp;</td><td>Instrumental</td><td>bil-ħabib</td></tr><tr><td>&nbsp;</td><td>&nbsp;</td><td>Lative</td><td>sal-ħabib</td></tr><tr><td>&nbsp;</td><td>&nbsp;</td><td>Nominative</td><td>il-ħabib</td></tr><tr><td>&nbsp;</td><td>Indefinite</td><td>Benefactive</td><td>għal ħabib</td></tr><tr><td>&nbsp;</td><td>&nbsp;</td><td>Comitative</td><td>ma' ħabib</td></tr><tr><td>&nbsp;</td><td>&nbsp;</td><td>Dative</td><td>lil ħabib</td></tr><tr><td>&nbsp;</td><td>&nbsp;</td><td>Elative</td><td>minn ħabib</td></tr><tr><td>&nbsp;</td><td>&nbsp;</td><td>Equative</td><td>bħal ħabib</td></tr><tr><td>&nbsp;</td><td>&nbsp;</td><td>Genitive</td><td>ta' ħabib</td></tr><tr><td>&nbsp;</td><td>&nbsp;</td><td>Inessive</td><td>f'ħabib</td></tr><tr><td>&nbsp;</td><td>&nbsp;</td><td>Instrumental</td><td>b'ħabib</td></tr><tr><td>&nbsp;</td><td>&nbsp;</td><td>Lative</td><td>sa ħabib</td></tr><tr><td>&nbsp;</td><td>&nbsp;</td><td>Nominative</td><td>ħabib</td></tr><tr><td>Dual</td><td>Definite</td><td>Benefactive</td><td>&nbsp;</td></tr><tr><td>&nbsp;</td><td>&nbsp;</td><td>Comitative</td><td>&nbsp;</td></tr><tr><td>&nbsp;</td><td>&nbsp;</td><td>Dative</td><td>&nbsp;</td></tr><tr><td>&nbsp;</td><td>&nbsp;</td><td>Elative</td><td>&nbsp;</td></tr><tr><td>&nbsp;</td><td>&nbsp;</td><td>Equative</td><td>&nbsp;</td></tr><tr><td>&nbsp;</td><td>&nbsp;</td><td>Genitive</td><td>&nbsp;</td></tr><tr><td>&nbsp;</td><td>&nbsp;</td><td>Inessive</td><td>&nbsp;</td></tr><tr><td>&nbsp;</td><td>&nbsp;</td><td>Instrumental</td><td>&nbsp;</td></tr><tr><td>&nbsp;</td><td>&nbsp;</td><td>Lative</td><td>&nbsp;</td></tr><tr><td>&nbsp;</td><td>&nbsp;</td><td>Nominative</td><td>&nbsp;</td></tr><tr><td>&nbsp;</td><td>Indefinite</td><td>Benefactive</td><td>għal</td></tr><tr><td>&nbsp;</td><td>&nbsp;</td><td>Comitative</td><td>ma'</td></tr><tr><td>&nbsp;</td><td>&nbsp;</td><td>Dative</td><td>lil</td></tr><tr><td>&nbsp;</td><td>&nbsp;</td><td>Elative</td><td>minn</td></tr><tr><td>&nbsp;</td><td>&nbsp;</td><td>Equative</td><td>bħal</td></tr><tr><td>&nbsp;</td><td>&nbsp;</td><td>Genitive</td><td>ta'</td></tr><tr><td>&nbsp;</td><td>&nbsp;</td><td>Inessive</td><td>fi</td></tr><tr><td>&nbsp;</td><td>&nbsp;</td><td>Instrumental</td><td>bi</td></tr><tr><td>&nbsp;</td><td>&nbsp;</td><td>Lative</td><td>sa</td></tr><tr><td>&nbsp;</td><td>&nbsp;</td><td>Nominative</td><td>&nbsp;</td></tr><tr><td>Plural</td><td>Definite</td><td>Benefactive</td><td>għall-ħabibi</td></tr><tr><td>&nbsp;</td><td>&nbsp;</td><td>Comitative</td><td>mal-ħabibi</td></tr><tr><td>&nbsp;</td><td>&nbsp;</td><td>Dative</td><td>lill-ħabibi</td></tr><tr><td>&nbsp;</td><td>&nbsp;</td><td>Elative</td><td>mill-ħabibi</td></tr><tr><td>&nbsp;</td><td>&nbsp;</td><td>Equative</td><td>bħall-ħabibi</td></tr><tr><td>&nbsp;</td><td>&nbsp;</td><td>Genitive</td><td>tal-ħabibi</td></tr><tr><td>&nbsp;</td><td>&nbsp;</td><td>Inessive</td><td>fil-ħabibi</td></tr><tr><td>&nbsp;</td><td>&nbsp;</td><td>Instrumental</td><td>bil-ħabibi</td></tr><tr><td>&nbsp;</td><td>&nbsp;</td><td>Lative</td><td>sal-ħabibi</td></tr><tr><td>&nbsp;</td><td>&nbsp;</td><td>Nominative</td><td>il-ħabibi</td></tr><tr><td>&nbsp;</td><td>Indefinite</td><td>Benefactive</td><td>għal ħabibi</td></tr><tr><td>&nbsp;</td><td>&nbsp;</td><td>Comitative</td><td>ma' ħabibi</td></tr><tr><td>&nbsp;</td><td>&nbsp;</td><td>Dative</td><td>lil ħabibi</td></tr><tr><td>&nbsp;</td><td>&nbsp;</td><td>Elative</td><td>minn ħabibi</td></tr><tr><td>&nbsp;</td><td>&nbsp;</td><td>Equative</td><td>bħal ħabibi</td></tr><tr><td>&nbsp;</td><td>&nbsp;</td><td>Genitive</td><td>ta' ħabibi</td></tr><tr><td>&nbsp;</td><td>&nbsp;</td><td>Inessive</td><td>f'ħabibi</td></tr><tr><td>&nbsp;</td><td>&nbsp;</td><td>Instrumental</td><td>b'ħabibi</td></tr><tr><td>&nbsp;</td><td>&nbsp;</td><td>Lative</td><td>sa ħabibi</td></tr><tr><td>&nbsp;</td><td>&nbsp;</td><td>Nominative</td><td>ħabibi</td></tr><tr><td>DeterminatePl</td><td>Definite</td><td>Benefactive</td><td>&nbsp;</td></tr><tr><td>&nbsp;</td><td>&nbsp;</td><td>Comitative</td><td>&nbsp;</td></tr><tr><td>&nbsp;</td><td>&nbsp;</td><td>Dative</td><td>&nbsp;</td></tr><tr><td>&nbsp;</td><td>&nbsp;</td><td>Elative</td><td>&nbsp;</td></tr><tr><td>&nbsp;</td><td>&nbsp;</td><td>Equative</td><td>&nbsp;</td></tr><tr><td>&nbsp;</td><td>&nbsp;</td><td>Genitive</td><td>&nbsp;</td></tr><tr><td>&nbsp;</td><td>&nbsp;</td><td>Inessive</td><td>&nbsp;</td></tr><tr><td>&nbsp;</td><td>&nbsp;</td><td>Instrumental</td><td>&nbsp;</td></tr><tr><td>&nbsp;</td><td>&nbsp;</td><td>Lative</td><td>&nbsp;</td></tr><tr><td>&nbsp;</td><td>&nbsp;</td><td>Nominative</td><td>&nbsp;</td></tr><tr><td>&nbsp;</td><td>Indefinite</td><td>Benefactive</td><td>għal</td></tr><tr><td>&nbsp;</td><td>&nbsp;</td><td>Comitative</td><td>ma'</td></tr><tr><td>&nbsp;</td><td>&nbsp;</td><td>Dative</td><td>lil</td></tr><tr><td>&nbsp;</td><td>&nbsp;</td><td>Elative</td><td>minn</td></tr><tr><td>&nbsp;</td><td>&nbsp;</td><td>Equative</td><td>bħal</td></tr><tr><td>&nbsp;</td><td>&nbsp;</td><td>Genitive</td><td>ta'</td></tr><tr><td>&nbsp;</td><td>&nbsp;</td><td>Inessive</td><td>fi</td></tr><tr><td>&nbsp;</td><td>&nbsp;</td><td>Instrumental</td><td>bi</td></tr><tr><td>&nbsp;</td><td>&nbsp;</td><td>Lative</td><td>sa</td></tr><tr><td>&nbsp;</td><td>&nbsp;</td><td>Nominative</td><td>&nbsp;</td></tr><tr><td>CollectivePl</td><td>Definite</td><td>Benefactive</td><td>&nbsp;</td></tr><tr><td>&nbsp;</td><td>&nbsp;</td><td>Comitative</td><td>&nbsp;</td></tr><tr><td>&nbsp;</td><td>&nbsp;</td><td>Dative</td><td>&nbsp;</td></tr><tr><td>&nbsp;</td><td>&nbsp;</td><td>Elative</td><td>&nbsp;</td></tr><tr><td>&nbsp;</td><td>&nbsp;</td><td>Equative</td><td>&nbsp;</td></tr><tr><td>&nbsp;</td><td>&nbsp;</td><td>Genitive</td><td>&nbsp;</td></tr><tr><td>&nbsp;</td><td>&nbsp;</td><td>Inessive</td><td>&nbsp;</td></tr><tr><td>&nbsp;</td><td>&nbsp;</td><td>Instrumental</td><td>&nbsp;</td></tr><tr><td>&nbsp;</td><td>&nbsp;</td><td>Lative</td><td>&nbsp;</td></tr><tr><td>&nbsp;</td><td>&nbsp;</td><td>Nominative</td><td>&nbsp;</td></tr><tr><td>&nbsp;</td><td>Indefinite</td><td>Benefactive</td><td>għal</td></tr><tr><td>&nbsp;</td><td>&nbsp;</td><td>Comitative</td><td>ma'</td></tr><tr><td>&nbsp;</td><td>&nbsp;</td><td>Dative</td><td>lil</td></tr><tr><td>&nbsp;</td><td>&nbsp;</td><td>Elative</td><td>minn</td></tr><tr><td>&nbsp;</td><td>&nbsp;</td><td>Equative</td><td>bħal</td></tr><tr><td>&nbsp;</td><td>&nbsp;</td><td>Genitive</td><td>ta'</td></tr><tr><td>&nbsp;</td><td>&nbsp;</td><td>Inessive</td><td>fi</td></tr><tr><td>&nbsp;</td><td>&nbsp;</td><td>Instrumental</td><td>bi</td></tr><tr><td>&nbsp;</td><td>&nbsp;</td><td>Lative</td><td>sa</td></tr><tr><td>&nbsp;</td><td>&nbsp;</td><td>Nominative</td><td>&nbsp;</td></tr><tr><td>Masc</td></tr><tr class="separator"><td colspan="100%">&nbsp;</td></td><tr><td>Singulative</td><td>Definite</td><td>Benefactive</td><td>għall-frotta</td></tr><tr><td>&nbsp;</td><td>&nbsp;</td><td>Comitative</td><td>mal-frotta</td></tr><tr><td>&nbsp;</td><td>&nbsp;</td><td>Dative</td><td>lill-frotta</td></tr><tr><td>&nbsp;</td><td>&nbsp;</td><td>Elative</td><td>mill-frotta</td></tr><tr><td>&nbsp;</td><td>&nbsp;</td><td>Equative</td><td>bħall-frotta</td></tr><tr><td>&nbsp;</td><td>&nbsp;</td><td>Genitive</td><td>tal-frotta</td></tr><tr><td>&nbsp;</td><td>&nbsp;</td><td>Inessive</td><td>fil-frotta</td></tr><tr><td>&nbsp;</td><td>&nbsp;</td><td>Instrumental</td><td>bil-frotta</td></tr><tr><td>&nbsp;</td><td>&nbsp;</td><td>Lative</td><td>sal-frotta</td></tr><tr><td>&nbsp;</td><td>&nbsp;</td><td>Nominative</td><td>il-frotta</td></tr><tr><td>&nbsp;</td><td>Indefinite</td><td>Benefactive</td><td>għal frotta</td></tr><tr><td>&nbsp;</td><td>&nbsp;</td><td>Comitative</td><td>ma' frotta</td></tr><tr><td>&nbsp;</td><td>&nbsp;</td><td>Dative</td><td>lil frotta</td></tr><tr><td>&nbsp;</td><td>&nbsp;</td><td>Elative</td><td>minn frotta</td></tr><tr><td>&nbsp;</td><td>&nbsp;</td><td>Equative</td><td>bħal frotta</td></tr><tr><td>&nbsp;</td><td>&nbsp;</td><td>Genitive</td><td>ta' frotta</td></tr><tr><td>&nbsp;</td><td>&nbsp;</td><td>Inessive</td><td>fi frotta</td></tr><tr><td>&nbsp;</td><td>&nbsp;</td><td>Instrumental</td><td>b'frotta</td></tr><tr><td>&nbsp;</td><td>&nbsp;</td><td>Lative</td><td>sa frotta</td></tr><tr><td>&nbsp;</td><td>&nbsp;</td><td>Nominative</td><td>frotta</td></tr><tr><td>Dual</td><td>Definite</td><td>Benefactive</td><td>&nbsp;</td></tr><tr><td>&nbsp;</td><td>&nbsp;</td><td>Comitative</td><td>&nbsp;</td></tr><tr><td>&nbsp;</td><td>&nbsp;</td><td>Dative</td><td>&nbsp;</td></tr><tr><td>&nbsp;</td><td>&nbsp;</td><td>Elative</td><td>&nbsp;</td></tr><tr><td>&nbsp;</td><td>&nbsp;</td><td>Equative</td><td>&nbsp;</td></tr><tr><td>&nbsp;</td><td>&nbsp;</td><td>Genitive</td><td>&nbsp;</td></tr><tr><td>&nbsp;</td><td>&nbsp;</td><td>Inessive</td><td>&nbsp;</td></tr><tr><td>&nbsp;</td><td>&nbsp;</td><td>Instrumental</td><td>&nbsp;</td></tr><tr><td>&nbsp;</td><td>&nbsp;</td><td>Lative</td><td>&nbsp;</td></tr><tr><td>&nbsp;</td><td>&nbsp;</td><td>Nominative</td><td>&nbsp;</td></tr><tr><td>&nbsp;</td><td>Indefinite</td><td>Benefactive</td><td>għal</td></tr><tr><td>&nbsp;</td><td>&nbsp;</td><td>Comitative</td><td>ma'</td></tr><tr><td>&nbsp;</td><td>&nbsp;</td><td>Dative</td><td>lil</td></tr><tr><td>&nbsp;</td><td>&nbsp;</td><td>Elative</td><td>minn</td></tr><tr><td>&nbsp;</td><td>&nbsp;</td><td>Equative</td><td>bħal</td></tr><tr><td>&nbsp;</td><td>&nbsp;</td><td>Genitive</td><td>ta'</td></tr><tr><td>&nbsp;</td><td>&nbsp;</td><td>Inessive</td><td>fi</td></tr><tr><td>&nbsp;</td><td>&nbsp;</td><td>Instrumental</td><td>bi</td></tr><tr><td>&nbsp;</td><td>&nbsp;</td><td>Lative</td><td>sa</td></tr><tr><td>&nbsp;</td><td>&nbsp;</td><td>Nominative</td><td>&nbsp;</td></tr><tr><td>Plural</td><td>Definite</td><td>Benefactive</td><td>għall-frottiet</td></tr><tr><td>&nbsp;</td><td>&nbsp;</td><td>Comitative</td><td>mal-frottiet</td></tr><tr><td>&nbsp;</td><td>&nbsp;</td><td>Dative</td><td>lill-frottiet</td></tr><tr><td>&nbsp;</td><td>&nbsp;</td><td>Elative</td><td>mill-frottiet</td></tr><tr><td>&nbsp;</td><td>&nbsp;</td><td>Equative</td><td>bħall-frottiet</td></tr><tr><td>&nbsp;</td><td>&nbsp;</td><td>Genitive</td><td>tal-frottiet</td></tr><tr><td>&nbsp;</td><td>&nbsp;</td><td>Inessive</td><td>fil-frottiet</td></tr><tr><td>&nbsp;</td><td>&nbsp;</td><td>Instrumental</td><td>bil-frottiet</td></tr><tr><td>&nbsp;</td><td>&nbsp;</td><td>Lative</td><td>sal-frottiet</td></tr><tr><td>&nbsp;</td><td>&nbsp;</td><td>Nominative</td><td>il-frottiet</td></tr><tr><td>&nbsp;</td><td>Indefinite</td><td>Benefactive</td><td>għal frottiet</td></tr><tr><td>&nbsp;</td><td>&nbsp;</td><td>Comitative</td><td>ma' frottiet</td></tr><tr><td>&nbsp;</td><td>&nbsp;</td><td>Dative</td><td>lil frottiet</td></tr><tr><td>&nbsp;</td><td>&nbsp;</td><td>Elative</td><td>minn frottiet</td></tr><tr><td>&nbsp;</td><td>&nbsp;</td><td>Equative</td><td>bħal frottiet</td></tr><tr><td>&nbsp;</td><td>&nbsp;</td><td>Genitive</td><td>ta' frottiet</td></tr><tr><td>&nbsp;</td><td>&nbsp;</td><td>Inessive</td><td>fi frottiet</td></tr><tr><td>&nbsp;</td><td>&nbsp;</td><td>Instrumental</td><td>b'frottiet</td></tr><tr><td>&nbsp;</td><td>&nbsp;</td><td>Lative</td><td>sa frottiet</td></tr><tr><td>&nbsp;</td><td>&nbsp;</td><td>Nominative</td><td>frottiet</td></tr><tr><td>DeterminatePl</td><td>Definite</td><td>Benefactive</td><td>&nbsp;</td></tr><tr><td>&nbsp;</td><td>&nbsp;</td><td>Comitative</td><td>&nbsp;</td></tr><tr><td>&nbsp;</td><td>&nbsp;</td><td>Dative</td><td>&nbsp;</td></tr><tr><td>&nbsp;</td><td>&nbsp;</td><td>Elative</td><td>&nbsp;</td></tr><tr><td>&nbsp;</td><td>&nbsp;</td><td>Equative</td><td>&nbsp;</td></tr><tr><td>&nbsp;</td><td>&nbsp;</td><td>Genitive</td><td>&nbsp;</td></tr><tr><td>&nbsp;</td><td>&nbsp;</td><td>Inessive</td><td>&nbsp;</td></tr><tr><td>&nbsp;</td><td>&nbsp;</td><td>Instrumental</td><td>&nbsp;</td></tr><tr><td>&nbsp;</td><td>&nbsp;</td><td>Lative</td><td>&nbsp;</td></tr><tr><td>&nbsp;</td><td>&nbsp;</td><td>Nominative</td><td>&nbsp;</td></tr><tr><td>&nbsp;</td><td>Indefinite</td><td>Benefactive</td><td>għal</td></tr><tr><td>&nbsp;</td><td>&nbsp;</td><td>Comitative</td><td>ma'</td></tr><tr><td>&nbsp;</td><td>&nbsp;</td><td>Dative</td><td>lil</td></tr><tr><td>&nbsp;</td><td>&nbsp;</td><td>Elative</td><td>minn</td></tr><tr><td>&nbsp;</td><td>&nbsp;</td><td>Equative</td><td>bħal</td></tr><tr><td>&nbsp;</td><td>&nbsp;</td><td>Genitive</td><td>ta'</td></tr><tr><td>&nbsp;</td><td>&nbsp;</td><td>Inessive</td><td>fi</td></tr><tr><td>&nbsp;</td><td>&nbsp;</td><td>Instrumental</td><td>bi</td></tr><tr><td>&nbsp;</td><td>&nbsp;</td><td>Lative</td><td>sa</td></tr><tr><td>&nbsp;</td><td>&nbsp;</td><td>Nominative</td><td>&nbsp;</td></tr><tr><td>CollectivePl</td><td>Definite</td><td>Benefactive</td><td>&nbsp;</td></tr><tr><td>&nbsp;</td><td>&nbsp;</td><td>Comitative</td><td>&nbsp;</td></tr><tr><td>&nbsp;</td><td>&nbsp;</td><td>Dative</td><td>&nbsp;</td></tr><tr><td>&nbsp;</td><td>&nbsp;</td><td>Elative</td><td>&nbsp;</td></tr><tr><td>&nbsp;</td><td>&nbsp;</td><td>Equative</td><td>&nbsp;</td></tr><tr><td>&nbsp;</td><td>&nbsp;</td><td>Genitive</td><td>&nbsp;</td></tr><tr><td>&nbsp;</td><td>&nbsp;</td><td>Inessive</td><td>&nbsp;</td></tr><tr><td>&nbsp;</td><td>&nbsp;</td><td>Instrumental</td><td>&nbsp;</td></tr><tr><td>&nbsp;</td><td>&nbsp;</td><td>Lative</td><td>&nbsp;</td></tr><tr><td>&nbsp;</td><td>&nbsp;</td><td>Nominative</td><td>&nbsp;</td></tr><tr><td>&nbsp;</td><td>Indefinite</td><td>Benefactive</td><td>għal</td></tr><tr><td>&nbsp;</td><td>&nbsp;</td><td>Comitative</td><td>ma'</td></tr><tr><td>&nbsp;</td><td>&nbsp;</td><td>Dative</td><td>lil</td></tr><tr><td>&nbsp;</td><td>&nbsp;</td><td>Elative</td><td>minn</td></tr><tr><td>&nbsp;</td><td>&nbsp;</td><td>Equative</td><td>bħal</td></tr><tr><td>&nbsp;</td><td>&nbsp;</td><td>Genitive</td><td>ta'</td></tr><tr><td>&nbsp;</td><td>&nbsp;</td><td>Inessive</td><td>fi</td></tr><tr><td>&nbsp;</td><td>&nbsp;</td><td>Instrumental</td><td>bi</td></tr><tr><td>&nbsp;</td><td>&nbsp;</td><td>Lative</td><td>sa</td></tr><tr><td>&nbsp;</td><td>&nbsp;</td><td>Nominative</td><td>&nbsp;</td></tr><tr><td>Fem</td></tr><tr class="separator"><td colspan="100%">&nbsp;</td></td><tr><td>Singulative</td><td>Definite</td><td>Benefactive</td><td>għall-ġnien</td></tr><tr><td>&nbsp;</td><td>&nbsp;</td><td>Comitative</td><td>mal-ġnien</td></tr><tr><td>&nbsp;</td><td>&nbsp;</td><td>Dative</td><td>lill-ġnien</td></tr><tr><td>&nbsp;</td><td>&nbsp;</td><td>Elative</td><td>mill-ġnien</td></tr><tr><td>&nbsp;</td><td>&nbsp;</td><td>Equative</td><td>bħall-ġnien</td></tr><tr><td>&nbsp;</td><td>&nbsp;</td><td>Genitive</td><td>tal-ġnien</td></tr><tr><td>&nbsp;</td><td>&nbsp;</td><td>Inessive</td><td>fil-ġnien</td></tr><tr><td>&nbsp;</td><td>&nbsp;</td><td>Instrumental</td><td>bil-ġnien</td></tr><tr><td>&nbsp;</td><td>&nbsp;</td><td>Lative</td><td>sal-ġnien</td></tr><tr><td>&nbsp;</td><td>&nbsp;</td><td>Nominative</td><td>il-ġnien</td></tr><tr><td>&nbsp;</td><td>Indefinite</td><td>Benefactive</td><td>għal ġnien</td></tr><tr><td>&nbsp;</td><td>&nbsp;</td><td>Comitative</td><td>ma' ġnien</td></tr><tr><td>&nbsp;</td><td>&nbsp;</td><td>Dative</td><td>lil ġnien</td></tr><tr><td>&nbsp;</td><td>&nbsp;</td><td>Elative</td><td>minn ġnien</td></tr><tr><td>&nbsp;</td><td>&nbsp;</td><td>Equative</td><td>bħal ġnien</td></tr><tr><td>&nbsp;</td><td>&nbsp;</td><td>Genitive</td><td>ta' ġnien</td></tr><tr><td>&nbsp;</td><td>&nbsp;</td><td>Inessive</td><td>fi ġnien</td></tr><tr><td>&nbsp;</td><td>&nbsp;</td><td>Instrumental</td><td>bi ġnien</td></tr><tr><td>&nbsp;</td><td>&nbsp;</td><td>Lative</td><td>sa ġnien</td></tr><tr><td>&nbsp;</td><td>&nbsp;</td><td>Nominative</td><td>ġnien</td></tr><tr><td>Dual</td><td>Definite</td><td>Benefactive</td><td>&nbsp;</td></tr><tr><td>&nbsp;</td><td>&nbsp;</td><td>Comitative</td><td>&nbsp;</td></tr><tr><td>&nbsp;</td><td>&nbsp;</td><td>Dative</td><td>&nbsp;</td></tr><tr><td>&nbsp;</td><td>&nbsp;</td><td>Elative</td><td>&nbsp;</td></tr><tr><td>&nbsp;</td><td>&nbsp;</td><td>Equative</td><td>&nbsp;</td></tr><tr><td>&nbsp;</td><td>&nbsp;</td><td>Genitive</td><td>&nbsp;</td></tr><tr><td>&nbsp;</td><td>&nbsp;</td><td>Inessive</td><td>&nbsp;</td></tr><tr><td>&nbsp;</td><td>&nbsp;</td><td>Instrumental</td><td>&nbsp;</td></tr><tr><td>&nbsp;</td><td>&nbsp;</td><td>Lative</td><td>&nbsp;</td></tr><tr><td>&nbsp;</td><td>&nbsp;</td><td>Nominative</td><td>&nbsp;</td></tr><tr><td>&nbsp;</td><td>Indefinite</td><td>Benefactive</td><td>għal</td></tr><tr><td>&nbsp;</td><td>&nbsp;</td><td>Comitative</td><td>ma'</td></tr><tr><td>&nbsp;</td><td>&nbsp;</td><td>Dative</td><td>lil</td></tr><tr><td>&nbsp;</td><td>&nbsp;</td><td>Elative</td><td>minn</td></tr><tr><td>&nbsp;</td><td>&nbsp;</td><td>Equative</td><td>bħal</td></tr><tr><td>&nbsp;</td><td>&nbsp;</td><td>Genitive</td><td>ta'</td></tr><tr><td>&nbsp;</td><td>&nbsp;</td><td>Inessive</td><td>fi</td></tr><tr><td>&nbsp;</td><td>&nbsp;</td><td>Instrumental</td><td>bi</td></tr><tr><td>&nbsp;</td><td>&nbsp;</td><td>Lative</td><td>sa</td></tr><tr><td>&nbsp;</td><td>&nbsp;</td><td>Nominative</td><td>&nbsp;</td></tr><tr><td>Plural</td><td>Definite</td><td>Benefactive</td><td>għall-ġnieni</td></tr><tr><td>&nbsp;</td><td>&nbsp;</td><td>Comitative</td><td>mal-ġnieni</td></tr><tr><td>&nbsp;</td><td>&nbsp;</td><td>Dative</td><td>lill-ġnieni</td></tr><tr><td>&nbsp;</td><td>&nbsp;</td><td>Elative</td><td>mill-ġnieni</td></tr><tr><td>&nbsp;</td><td>&nbsp;</td><td>Equative</td><td>bħall-ġnieni</td></tr><tr><td>&nbsp;</td><td>&nbsp;</td><td>Genitive</td><td>tal-ġnieni</td></tr><tr><td>&nbsp;</td><td>&nbsp;</td><td>Inessive</td><td>fil-ġnieni</td></tr><tr><td>&nbsp;</td><td>&nbsp;</td><td>Instrumental</td><td>bil-ġnieni</td></tr><tr><td>&nbsp;</td><td>&nbsp;</td><td>Lative</td><td>sal-ġnieni</td></tr><tr><td>&nbsp;</td><td>&nbsp;</td><td>Nominative</td><td>il-ġnieni</td></tr><tr><td>&nbsp;</td><td>Indefinite</td><td>Benefactive</td><td>għal ġnieni</td></tr><tr><td>&nbsp;</td><td>&nbsp;</td><td>Comitative</td><td>ma' ġnieni</td></tr><tr><td>&nbsp;</td><td>&nbsp;</td><td>Dative</td><td>lil ġnieni</td></tr><tr><td>&nbsp;</td><td>&nbsp;</td><td>Elative</td><td>minn ġnieni</td></tr><tr><td>&nbsp;</td><td>&nbsp;</td><td>Equative</td><td>bħal ġnieni</td></tr><tr><td>&nbsp;</td><td>&nbsp;</td><td>Genitive</td><td>ta' ġnieni</td></tr><tr><td>&nbsp;</td><td>&nbsp;</td><td>Inessive</td><td>fi ġnieni</td></tr><tr><td>&nbsp;</td><td>&nbsp;</td><td>Instrumental</td><td>bi ġnieni</td></tr><tr><td>&nbsp;</td><td>&nbsp;</td><td>Lative</td><td>sa ġnieni</td></tr><tr><td>&nbsp;</td><td>&nbsp;</td><td>Nominative</td><td>ġnieni</td></tr><tr><td>DeterminatePl</td><td>Definite</td><td>Benefactive</td><td>&nbsp;</td></tr><tr><td>&nbsp;</td><td>&nbsp;</td><td>Comitative</td><td>&nbsp;</td></tr><tr><td>&nbsp;</td><td>&nbsp;</td><td>Dative</td><td>&nbsp;</td></tr><tr><td>&nbsp;</td><td>&nbsp;</td><td>Elative</td><td>&nbsp;</td></tr><tr><td>&nbsp;</td><td>&nbsp;</td><td>Equative</td><td>&nbsp;</td></tr><tr><td>&nbsp;</td><td>&nbsp;</td><td>Genitive</td><td>&nbsp;</td></tr><tr><td>&nbsp;</td><td>&nbsp;</td><td>Inessive</td><td>&nbsp;</td></tr><tr><td>&nbsp;</td><td>&nbsp;</td><td>Instrumental</td><td>&nbsp;</td></tr><tr><td>&nbsp;</td><td>&nbsp;</td><td>Lative</td><td>&nbsp;</td></tr><tr><td>&nbsp;</td><td>&nbsp;</td><td>Nominative</td><td>&nbsp;</td></tr><tr><td>&nbsp;</td><td>Indefinite</td><td>Benefactive</td><td>għal</td></tr><tr><td>&nbsp;</td><td>&nbsp;</td><td>Comitative</td><td>ma'</td></tr><tr><td>&nbsp;</td><td>&nbsp;</td><td>Dative</td><td>lil</td></tr><tr><td>&nbsp;</td><td>&nbsp;</td><td>Elative</td><td>minn</td></tr><tr><td>&nbsp;</td><td>&nbsp;</td><td>Equative</td><td>bħal</td></tr><tr><td>&nbsp;</td><td>&nbsp;</td><td>Genitive</td><td>ta'</td></tr><tr><td>&nbsp;</td><td>&nbsp;</td><td>Inessive</td><td>fi</td></tr><tr><td>&nbsp;</td><td>&nbsp;</td><td>Instrumental</td><td>bi</td></tr><tr><td>&nbsp;</td><td>&nbsp;</td><td>Lative</td><td>sa</td></tr><tr><td>&nbsp;</td><td>&nbsp;</td><td>Nominative</td><td>&nbsp;</td></tr><tr><td>CollectivePl</td><td>Definite</td><td>Benefactive</td><td>&nbsp;</td></tr><tr><td>&nbsp;</td><td>&nbsp;</td><td>Comitative</td><td>&nbsp;</td></tr><tr><td>&nbsp;</td><td>&nbsp;</td><td>Dative</td><td>&nbsp;</td></tr><tr><td>&nbsp;</td><td>&nbsp;</td><td>Elative</td><td>&nbsp;</td></tr><tr><td>&nbsp;</td><td>&nbsp;</td><td>Equative</td><td>&nbsp;</td></tr><tr><td>&nbsp;</td><td>&nbsp;</td><td>Genitive</td><td>&nbsp;</td></tr><tr><td>&nbsp;</td><td>&nbsp;</td><td>Inessive</td><td>&nbsp;</td></tr><tr><td>&nbsp;</td><td>&nbsp;</td><td>Instrumental</td><td>&nbsp;</td></tr><tr><td>&nbsp;</td><td>&nbsp;</td><td>Lative</td><td>&nbsp;</td></tr><tr><td>&nbsp;</td><td>&nbsp;</td><td>Nominative</td><td>&nbsp;</td></tr><tr><td>&nbsp;</td><td>Indefinite</td><td>Benefactive</td><td>għal</td></tr><tr><td>&nbsp;</td><td>&nbsp;</td><td>Comitative</td><td>ma'</td></tr><tr><td>&nbsp;</td><td>&nbsp;</td><td>Dative</td><td>lil</td></tr><tr><td>&nbsp;</td><td>&nbsp;</td><td>Elative</td><td>minn</td></tr><tr><td>&nbsp;</td><td>&nbsp;</td><td>Equative</td><td>bħal</td></tr><tr><td>&nbsp;</td><td>&nbsp;</td><td>Genitive</td><td>ta'</td></tr><tr><td>&nbsp;</td><td>&nbsp;</td><td>Inessive</td><td>fi</td></tr><tr><td>&nbsp;</td><td>&nbsp;</td><td>Instrumental</td><td>bi</td></tr><tr><td>&nbsp;</td><td>&nbsp;</td><td>Lative</td><td>sa</td></tr><tr><td>&nbsp;</td><td>&nbsp;</td><td>Nominative</td><td>&nbsp;</td></tr><tr><td>Masc</td></tr><tr class="separator"><td colspan="100%">&nbsp;</td></td><tr><td>Singulative</td><td>Definite</td><td>Benefactive</td><td>għat-tifla</td></tr><tr><td>&nbsp;</td><td>&nbsp;</td><td>Comitative</td><td>mat-tifla</td></tr><tr><td>&nbsp;</td><td>&nbsp;</td><td>Dative</td><td>lit-tifla</td></tr><tr><td>&nbsp;</td><td>&nbsp;</td><td>Elative</td><td>mit-tifla</td></tr><tr><td>&nbsp;</td><td>&nbsp;</td><td>Equative</td><td>bħat-tifla</td></tr><tr><td>&nbsp;</td><td>&nbsp;</td><td>Genitive</td><td>tat-tifla</td></tr><tr><td>&nbsp;</td><td>&nbsp;</td><td>Inessive</td><td>fit-tifla</td></tr><tr><td>&nbsp;</td><td>&nbsp;</td><td>Instrumental</td><td>bit-tifla</td></tr><tr><td>&nbsp;</td><td>&nbsp;</td><td>Lative</td><td>sat-tifla</td></tr><tr><td>&nbsp;</td><td>&nbsp;</td><td>Nominative</td><td>it-tifla</td></tr><tr><td>&nbsp;</td><td>Indefinite</td><td>Benefactive</td><td>għal tifla</td></tr><tr><td>&nbsp;</td><td>&nbsp;</td><td>Comitative</td><td>ma' tifla</td></tr><tr><td>&nbsp;</td><td>&nbsp;</td><td>Dative</td><td>lil tifla</td></tr><tr><td>&nbsp;</td><td>&nbsp;</td><td>Elative</td><td>minn tifla</td></tr><tr><td>&nbsp;</td><td>&nbsp;</td><td>Equative</td><td>bħal tifla</td></tr><tr><td>&nbsp;</td><td>&nbsp;</td><td>Genitive</td><td>ta' tifla</td></tr><tr><td>&nbsp;</td><td>&nbsp;</td><td>Inessive</td><td>f'tifla</td></tr><tr><td>&nbsp;</td><td>&nbsp;</td><td>Instrumental</td><td>b'tifla</td></tr><tr><td>&nbsp;</td><td>&nbsp;</td><td>Lative</td><td>sa tifla</td></tr><tr><td>&nbsp;</td><td>&nbsp;</td><td>Nominative</td><td>tifla</td></tr><tr><td>Dual</td><td>Definite</td><td>Benefactive</td><td>&nbsp;</td></tr><tr><td>&nbsp;</td><td>&nbsp;</td><td>Comitative</td><td>&nbsp;</td></tr><tr><td>&nbsp;</td><td>&nbsp;</td><td>Dative</td><td>&nbsp;</td></tr><tr><td>&nbsp;</td><td>&nbsp;</td><td>Elative</td><td>&nbsp;</td></tr><tr><td>&nbsp;</td><td>&nbsp;</td><td>Equative</td><td>&nbsp;</td></tr><tr><td>&nbsp;</td><td>&nbsp;</td><td>Genitive</td><td>&nbsp;</td></tr><tr><td>&nbsp;</td><td>&nbsp;</td><td>Inessive</td><td>&nbsp;</td></tr><tr><td>&nbsp;</td><td>&nbsp;</td><td>Instrumental</td><td>&nbsp;</td></tr><tr><td>&nbsp;</td><td>&nbsp;</td><td>Lative</td><td>&nbsp;</td></tr><tr><td>&nbsp;</td><td>&nbsp;</td><td>Nominative</td><td>&nbsp;</td></tr><tr><td>&nbsp;</td><td>Indefinite</td><td>Benefactive</td><td>għal</td></tr><tr><td>&nbsp;</td><td>&nbsp;</td><td>Comitative</td><td>ma'</td></tr><tr><td>&nbsp;</td><td>&nbsp;</td><td>Dative</td><td>lil</td></tr><tr><td>&nbsp;</td><td>&nbsp;</td><td>Elative</td><td>minn</td></tr><tr><td>&nbsp;</td><td>&nbsp;</td><td>Equative</td><td>bħal</td></tr><tr><td>&nbsp;</td><td>&nbsp;</td><td>Genitive</td><td>ta'</td></tr><tr><td>&nbsp;</td><td>&nbsp;</td><td>Inessive</td><td>fi</td></tr><tr><td>&nbsp;</td><td>&nbsp;</td><td>Instrumental</td><td>bi</td></tr><tr><td>&nbsp;</td><td>&nbsp;</td><td>Lative</td><td>sa</td></tr><tr><td>&nbsp;</td><td>&nbsp;</td><td>Nominative</td><td>&nbsp;</td></tr><tr><td>Plural</td><td>Definite</td><td>Benefactive</td><td>għat-tifliet</td></tr><tr><td>&nbsp;</td><td>&nbsp;</td><td>Comitative</td><td>mat-tifliet</td></tr><tr><td>&nbsp;</td><td>&nbsp;</td><td>Dative</td><td>lit-tifliet</td></tr><tr><td>&nbsp;</td><td>&nbsp;</td><td>Elative</td><td>mit-tifliet</td></tr><tr><td>&nbsp;</td><td>&nbsp;</td><td>Equative</td><td>bħat-tifliet</td></tr><tr><td>&nbsp;</td><td>&nbsp;</td><td>Genitive</td><td>tat-tifliet</td></tr><tr><td>&nbsp;</td><td>&nbsp;</td><td>Inessive</td><td>fit-tifliet</td></tr><tr><td>&nbsp;</td><td>&nbsp;</td><td>Instrumental</td><td>bit-tifliet</td></tr><tr><td>&nbsp;</td><td>&nbsp;</td><td>Lative</td><td>sat-tifliet</td></tr><tr><td>&nbsp;</td><td>&nbsp;</td><td>Nominative</td><td>it-tifliet</td></tr><tr><td>&nbsp;</td><td>Indefinite</td><td>Benefactive</td><td>għal tifliet</td></tr><tr><td>&nbsp;</td><td>&nbsp;</td><td>Comitative</td><td>ma' tifliet</td></tr><tr><td>&nbsp;</td><td>&nbsp;</td><td>Dative</td><td>lil tifliet</td></tr><tr><td>&nbsp;</td><td>&nbsp;</td><td>Elative</td><td>minn tifliet</td></tr><tr><td>&nbsp;</td><td>&nbsp;</td><td>Equative</td><td>bħal tifliet</td></tr><tr><td>&nbsp;</td><td>&nbsp;</td><td>Genitive</td><td>ta' tifliet</td></tr><tr><td>&nbsp;</td><td>&nbsp;</td><td>Inessive</td><td>f'tifliet</td></tr><tr><td>&nbsp;</td><td>&nbsp;</td><td>Instrumental</td><td>b'tifliet</td></tr><tr><td>&nbsp;</td><td>&nbsp;</td><td>Lative</td><td>sa tifliet</td></tr><tr><td>&nbsp;</td><td>&nbsp;</td><td>Nominative</td><td>tifliet</td></tr><tr><td>DeterminatePl</td><td>Definite</td><td>Benefactive</td><td>&nbsp;</td></tr><tr><td>&nbsp;</td><td>&nbsp;</td><td>Comitative</td><td>&nbsp;</td></tr><tr><td>&nbsp;</td><td>&nbsp;</td><td>Dative</td><td>&nbsp;</td></tr><tr><td>&nbsp;</td><td>&nbsp;</td><td>Elative</td><td>&nbsp;</td></tr><tr><td>&nbsp;</td><td>&nbsp;</td><td>Equative</td><td>&nbsp;</td></tr><tr><td>&nbsp;</td><td>&nbsp;</td><td>Genitive</td><td>&nbsp;</td></tr><tr><td>&nbsp;</td><td>&nbsp;</td><td>Inessive</td><td>&nbsp;</td></tr><tr><td>&nbsp;</td><td>&nbsp;</td><td>Instrumental</td><td>&nbsp;</td></tr><tr><td>&nbsp;</td><td>&nbsp;</td><td>Lative</td><td>&nbsp;</td></tr><tr><td>&nbsp;</td><td>&nbsp;</td><td>Nominative</td><td>&nbsp;</td></tr><tr><td>&nbsp;</td><td>Indefinite</td><td>Benefactive</td><td>għal</td></tr><tr><td>&nbsp;</td><td>&nbsp;</td><td>Comitative</td><td>ma'</td></tr><tr><td>&nbsp;</td><td>&nbsp;</td><td>Dative</td><td>lil</td></tr><tr><td>&nbsp;</td><td>&nbsp;</td><td>Elative</td><td>minn</td></tr><tr><td>&nbsp;</td><td>&nbsp;</td><td>Equative</td><td>bħal</td></tr><tr><td>&nbsp;</td><td>&nbsp;</td><td>Genitive</td><td>ta'</td></tr><tr><td>&nbsp;</td><td>&nbsp;</td><td>Inessive</td><td>fi</td></tr><tr><td>&nbsp;</td><td>&nbsp;</td><td>Instrumental</td><td>bi</td></tr><tr><td>&nbsp;</td><td>&nbsp;</td><td>Lative</td><td>sa</td></tr><tr><td>&nbsp;</td><td>&nbsp;</td><td>Nominative</td><td>&nbsp;</td></tr><tr><td>CollectivePl</td><td>Definite</td><td>Benefactive</td><td>&nbsp;</td></tr><tr><td>&nbsp;</td><td>&nbsp;</td><td>Comitative</td><td>&nbsp;</td></tr><tr><td>&nbsp;</td><td>&nbsp;</td><td>Dative</td><td>&nbsp;</td></tr><tr><td>&nbsp;</td><td>&nbsp;</td><td>Elative</td><td>&nbsp;</td></tr><tr><td>&nbsp;</td><td>&nbsp;</td><td>Equative</td><td>&nbsp;</td></tr><tr><td>&nbsp;</td><td>&nbsp;</td><td>Genitive</td><td>&nbsp;</td></tr><tr><td>&nbsp;</td><td>&nbsp;</td><td>Inessive</td><td>&nbsp;</td></tr><tr><td>&nbsp;</td><td>&nbsp;</td><td>Instrumental</td><td>&nbsp;</td></tr><tr><td>&nbsp;</td><td>&nbsp;</td><td>Lative</td><td>&nbsp;</td></tr><tr><td>&nbsp;</td><td>&nbsp;</td><td>Nominative</td><td>&nbsp;</td></tr><tr><td>&nbsp;</td><td>Indefinite</td><td>Benefactive</td><td>għal</td></tr><tr><td>&nbsp;</td><td>&nbsp;</td><td>Comitative</td><td>ma'</td></tr><tr><td>&nbsp;</td><td>&nbsp;</td><td>Dative</td><td>lil</td></tr><tr><td>&nbsp;</td><td>&nbsp;</td><td>Elative</td><td>minn</td></tr><tr><td>&nbsp;</td><td>&nbsp;</td><td>Equative</td><td>bħal</td></tr><tr><td>&nbsp;</td><td>&nbsp;</td><td>Genitive</td><td>ta'</td></tr><tr><td>&nbsp;</td><td>&nbsp;</td><td>Inessive</td><td>fi</td></tr><tr><td>&nbsp;</td><td>&nbsp;</td><td>Instrumental</td><td>bi</td></tr><tr><td>&nbsp;</td><td>&nbsp;</td><td>Lative</td><td>sa</td></tr><tr><td>&nbsp;</td><td>&nbsp;</td><td>Nominative</td><td>&nbsp;</td></tr><tr><td>Fem</td></tr><tr class="separator"><td colspan="100%">&nbsp;</td></td><tr><td>Singulative</td><td>Definite</td><td>Benefactive</td><td>għall-ingwanta</td></tr><tr><td>&nbsp;</td><td>&nbsp;</td><td>Comitative</td><td>mal-ingwanta</td></tr><tr><td>&nbsp;</td><td>&nbsp;</td><td>Dative</td><td>lill-ingwanta</td></tr><tr><td>&nbsp;</td><td>&nbsp;</td><td>Elative</td><td>mill-ingwanta</td></tr><tr><td>&nbsp;</td><td>&nbsp;</td><td>Equative</td><td>bħall-ingwanta</td></tr><tr><td>&nbsp;</td><td>&nbsp;</td><td>Genitive</td><td>tal-ingwanta</td></tr><tr><td>&nbsp;</td><td>&nbsp;</td><td>Inessive</td><td>fil-ingwanta</td></tr><tr><td>&nbsp;</td><td>&nbsp;</td><td>Instrumental</td><td>bil-ingwanta</td></tr><tr><td>&nbsp;</td><td>&nbsp;</td><td>Lative</td><td>sal-ingwanta</td></tr><tr><td>&nbsp;</td><td>&nbsp;</td><td>Nominative</td><td>il-ingwanta</td></tr><tr><td>&nbsp;</td><td>Indefinite</td><td>Benefactive</td><td>għal ingwanta</td></tr><tr><td>&nbsp;</td><td>&nbsp;</td><td>Comitative</td><td>m'ingwanta</td></tr><tr><td>&nbsp;</td><td>&nbsp;</td><td>Dative</td><td>lil ingwanta</td></tr><tr><td>&nbsp;</td><td>&nbsp;</td><td>Elative</td><td>minn ingwanta</td></tr><tr><td>&nbsp;</td><td>&nbsp;</td><td>Equative</td><td>bħal ingwanta</td></tr><tr><td>&nbsp;</td><td>&nbsp;</td><td>Genitive</td><td>t'ingwanta</td></tr><tr><td>&nbsp;</td><td>&nbsp;</td><td>Inessive</td><td>f'ingwanta</td></tr><tr><td>&nbsp;</td><td>&nbsp;</td><td>Instrumental</td><td>b'ingwanta</td></tr><tr><td>&nbsp;</td><td>&nbsp;</td><td>Lative</td><td>s'ingwanta</td></tr><tr><td>&nbsp;</td><td>&nbsp;</td><td>Nominative</td><td>ingwanta</td></tr><tr><td>Dual</td><td>Definite</td><td>Benefactive</td><td>&nbsp;</td></tr><tr><td>&nbsp;</td><td>&nbsp;</td><td>Comitative</td><td>&nbsp;</td></tr><tr><td>&nbsp;</td><td>&nbsp;</td><td>Dative</td><td>&nbsp;</td></tr><tr><td>&nbsp;</td><td>&nbsp;</td><td>Elative</td><td>&nbsp;</td></tr><tr><td>&nbsp;</td><td>&nbsp;</td><td>Equative</td><td>&nbsp;</td></tr><tr><td>&nbsp;</td><td>&nbsp;</td><td>Genitive</td><td>&nbsp;</td></tr><tr><td>&nbsp;</td><td>&nbsp;</td><td>Inessive</td><td>&nbsp;</td></tr><tr><td>&nbsp;</td><td>&nbsp;</td><td>Instrumental</td><td>&nbsp;</td></tr><tr><td>&nbsp;</td><td>&nbsp;</td><td>Lative</td><td>&nbsp;</td></tr><tr><td>&nbsp;</td><td>&nbsp;</td><td>Nominative</td><td>&nbsp;</td></tr><tr><td>&nbsp;</td><td>Indefinite</td><td>Benefactive</td><td>għal</td></tr><tr><td>&nbsp;</td><td>&nbsp;</td><td>Comitative</td><td>ma'</td></tr><tr><td>&nbsp;</td><td>&nbsp;</td><td>Dative</td><td>lil</td></tr><tr><td>&nbsp;</td><td>&nbsp;</td><td>Elative</td><td>minn</td></tr><tr><td>&nbsp;</td><td>&nbsp;</td><td>Equative</td><td>bħal</td></tr><tr><td>&nbsp;</td><td>&nbsp;</td><td>Genitive</td><td>ta'</td></tr><tr><td>&nbsp;</td><td>&nbsp;</td><td>Inessive</td><td>fi</td></tr><tr><td>&nbsp;</td><td>&nbsp;</td><td>Instrumental</td><td>bi</td></tr><tr><td>&nbsp;</td><td>&nbsp;</td><td>Lative</td><td>sa</td></tr><tr><td>&nbsp;</td><td>&nbsp;</td><td>Nominative</td><td>&nbsp;</td></tr><tr><td>Plural</td><td>Definite</td><td>Benefactive</td><td>għall-ingwantiet</td></tr><tr><td>&nbsp;</td><td>&nbsp;</td><td>Comitative</td><td>mal-ingwantiet</td></tr><tr><td>&nbsp;</td><td>&nbsp;</td><td>Dative</td><td>lill-ingwantiet</td></tr><tr><td>&nbsp;</td><td>&nbsp;</td><td>Elative</td><td>mill-ingwantiet</td></tr><tr><td>&nbsp;</td><td>&nbsp;</td><td>Equative</td><td>bħall-ingwantiet</td></tr><tr><td>&nbsp;</td><td>&nbsp;</td><td>Genitive</td><td>tal-ingwantiet</td></tr><tr><td>&nbsp;</td><td>&nbsp;</td><td>Inessive</td><td>fil-ingwantiet</td></tr><tr><td>&nbsp;</td><td>&nbsp;</td><td>Instrumental</td><td>bil-ingwantiet</td></tr><tr><td>&nbsp;</td><td>&nbsp;</td><td>Lative</td><td>sal-ingwantiet</td></tr><tr><td>&nbsp;</td><td>&nbsp;</td><td>Nominative</td><td>il-ingwantiet</td></tr><tr><td>&nbsp;</td><td>Indefinite</td><td>Benefactive</td><td>għal ingwantiet</td></tr><tr><td>&nbsp;</td><td>&nbsp;</td><td>Comitative</td><td>m'ingwantiet</td></tr><tr><td>&nbsp;</td><td>&nbsp;</td><td>Dative</td><td>lil ingwantiet</td></tr><tr><td>&nbsp;</td><td>&nbsp;</td><td>Elative</td><td>minn ingwantiet</td></tr><tr><td>&nbsp;</td><td>&nbsp;</td><td>Equative</td><td>bħal ingwantiet</td></tr><tr><td>&nbsp;</td><td>&nbsp;</td><td>Genitive</td><td>t'ingwantiet</td></tr><tr><td>&nbsp;</td><td>&nbsp;</td><td>Inessive</td><td>f'ingwantiet</td></tr><tr><td>&nbsp;</td><td>&nbsp;</td><td>Instrumental</td><td>b'ingwantiet</td></tr><tr><td>&nbsp;</td><td>&nbsp;</td><td>Lative</td><td>s'ingwantiet</td></tr><tr><td>&nbsp;</td><td>&nbsp;</td><td>Nominative</td><td>ingwantiet</td></tr><tr><td>DeterminatePl</td><td>Definite</td><td>Benefactive</td><td>&nbsp;</td></tr><tr><td>&nbsp;</td><td>&nbsp;</td><td>Comitative</td><td>&nbsp;</td></tr><tr><td>&nbsp;</td><td>&nbsp;</td><td>Dative</td><td>&nbsp;</td></tr><tr><td>&nbsp;</td><td>&nbsp;</td><td>Elative</td><td>&nbsp;</td></tr><tr><td>&nbsp;</td><td>&nbsp;</td><td>Equative</td><td>&nbsp;</td></tr><tr><td>&nbsp;</td><td>&nbsp;</td><td>Genitive</td><td>&nbsp;</td></tr><tr><td>&nbsp;</td><td>&nbsp;</td><td>Inessive</td><td>&nbsp;</td></tr><tr><td>&nbsp;</td><td>&nbsp;</td><td>Instrumental</td><td>&nbsp;</td></tr><tr><td>&nbsp;</td><td>&nbsp;</td><td>Lative</td><td>&nbsp;</td></tr><tr><td>&nbsp;</td><td>&nbsp;</td><td>Nominative</td><td>&nbsp;</td></tr><tr><td>&nbsp;</td><td>Indefinite</td><td>Benefactive</td><td>għal</td></tr><tr><td>&nbsp;</td><td>&nbsp;</td><td>Comitative</td><td>ma'</td></tr><tr><td>&nbsp;</td><td>&nbsp;</td><td>Dative</td><td>lil</td></tr><tr><td>&nbsp;</td><td>&nbsp;</td><td>Elative</td><td>minn</td></tr><tr><td>&nbsp;</td><td>&nbsp;</td><td>Equative</td><td>bħal</td></tr><tr><td>&nbsp;</td><td>&nbsp;</td><td>Genitive</td><td>ta'</td></tr><tr><td>&nbsp;</td><td>&nbsp;</td><td>Inessive</td><td>fi</td></tr><tr><td>&nbsp;</td><td>&nbsp;</td><td>Instrumental</td><td>bi</td></tr><tr><td>&nbsp;</td><td>&nbsp;</td><td>Lative</td><td>sa</td></tr><tr><td>&nbsp;</td><td>&nbsp;</td><td>Nominative</td><td>&nbsp;</td></tr><tr><td>CollectivePl</td><td>Definite</td><td>Benefactive</td><td>&nbsp;</td></tr><tr><td>&nbsp;</td><td>&nbsp;</td><td>Comitative</td><td>&nbsp;</td></tr><tr><td>&nbsp;</td><td>&nbsp;</td><td>Dative</td><td>&nbsp;</td></tr><tr><td>&nbsp;</td><td>&nbsp;</td><td>Elative</td><td>&nbsp;</td></tr><tr><td>&nbsp;</td><td>&nbsp;</td><td>Equative</td><td>&nbsp;</td></tr><tr><td>&nbsp;</td><td>&nbsp;</td><td>Genitive</td><td>&nbsp;</td></tr><tr><td>&nbsp;</td><td>&nbsp;</td><td>Inessive</td><td>&nbsp;</td></tr><tr><td>&nbsp;</td><td>&nbsp;</td><td>Instrumental</td><td>&nbsp;</td></tr><tr><td>&nbsp;</td><td>&nbsp;</td><td>Lative</td><td>&nbsp;</td></tr><tr><td>&nbsp;</td><td>&nbsp;</td><td>Nominative</td><td>&nbsp;</td></tr><tr><td>&nbsp;</td><td>Indefinite</td><td>Benefactive</td><td>għal</td></tr><tr><td>&nbsp;</td><td>&nbsp;</td><td>Comitative</td><td>ma'</td></tr><tr><td>&nbsp;</td><td>&nbsp;</td><td>Dative</td><td>lil</td></tr><tr><td>&nbsp;</td><td>&nbsp;</td><td>Elative</td><td>minn</td></tr><tr><td>&nbsp;</td><td>&nbsp;</td><td>Equative</td><td>bħal</td></tr><tr><td>&nbsp;</td><td>&nbsp;</td><td>Genitive</td><td>ta'</td></tr><tr><td>&nbsp;</td><td>&nbsp;</td><td>Inessive</td><td>fi</td></tr><tr><td>&nbsp;</td><td>&nbsp;</td><td>Instrumental</td><td>bi</td></tr><tr><td>&nbsp;</td><td>&nbsp;</td><td>Lative</td><td>sa</td></tr><tr><td>&nbsp;</td><td>&nbsp;</td><td>Nominative</td><td>&nbsp;</td></tr><tr><td>Fem</td></tr><tr class="separator"><td colspan="100%">&nbsp;</td></td><tr><td>Singulative</td><td>Definite</td><td>Benefactive</td><td>għad-deheb</td></tr><tr><td>&nbsp;</td><td>&nbsp;</td><td>Comitative</td><td>mad-deheb</td></tr><tr><td>&nbsp;</td><td>&nbsp;</td><td>Dative</td><td>lid-deheb</td></tr><tr><td>&nbsp;</td><td>&nbsp;</td><td>Elative</td><td>mid-deheb</td></tr><tr><td>&nbsp;</td><td>&nbsp;</td><td>Equative</td><td>bħad-deheb</td></tr><tr><td>&nbsp;</td><td>&nbsp;</td><td>Genitive</td><td>tad-deheb</td></tr><tr><td>&nbsp;</td><td>&nbsp;</td><td>Inessive</td><td>fid-deheb</td></tr><tr><td>&nbsp;</td><td>&nbsp;</td><td>Instrumental</td><td>bid-deheb</td></tr><tr><td>&nbsp;</td><td>&nbsp;</td><td>Lative</td><td>sad-deheb</td></tr><tr><td>&nbsp;</td><td>&nbsp;</td><td>Nominative</td><td>id-deheb</td></tr><tr><td>&nbsp;</td><td>Indefinite</td><td>Benefactive</td><td>għal deheb</td></tr><tr><td>&nbsp;</td><td>&nbsp;</td><td>Comitative</td><td>ma' deheb</td></tr><tr><td>&nbsp;</td><td>&nbsp;</td><td>Dative</td><td>lil deheb</td></tr><tr><td>&nbsp;</td><td>&nbsp;</td><td>Elative</td><td>minn deheb</td></tr><tr><td>&nbsp;</td><td>&nbsp;</td><td>Equative</td><td>bħal deheb</td></tr><tr><td>&nbsp;</td><td>&nbsp;</td><td>Genitive</td><td>ta' deheb</td></tr><tr><td>&nbsp;</td><td>&nbsp;</td><td>Inessive</td><td>f'deheb</td></tr><tr><td>&nbsp;</td><td>&nbsp;</td><td>Instrumental</td><td>b'deheb</td></tr><tr><td>&nbsp;</td><td>&nbsp;</td><td>Lative</td><td>sa deheb</td></tr><tr><td>&nbsp;</td><td>&nbsp;</td><td>Nominative</td><td>deheb</td></tr><tr><td>Dual</td><td>Definite</td><td>Benefactive</td><td>&nbsp;</td></tr><tr><td>&nbsp;</td><td>&nbsp;</td><td>Comitative</td><td>&nbsp;</td></tr><tr><td>&nbsp;</td><td>&nbsp;</td><td>Dative</td><td>&nbsp;</td></tr><tr><td>&nbsp;</td><td>&nbsp;</td><td>Elative</td><td>&nbsp;</td></tr><tr><td>&nbsp;</td><td>&nbsp;</td><td>Equative</td><td>&nbsp;</td></tr><tr><td>&nbsp;</td><td>&nbsp;</td><td>Genitive</td><td>&nbsp;</td></tr><tr><td>&nbsp;</td><td>&nbsp;</td><td>Inessive</td><td>&nbsp;</td></tr><tr><td>&nbsp;</td><td>&nbsp;</td><td>Instrumental</td><td>&nbsp;</td></tr><tr><td>&nbsp;</td><td>&nbsp;</td><td>Lative</td><td>&nbsp;</td></tr><tr><td>&nbsp;</td><td>&nbsp;</td><td>Nominative</td><td>&nbsp;</td></tr><tr><td>&nbsp;</td><td>Indefinite</td><td>Benefactive</td><td>għal</td></tr><tr><td>&nbsp;</td><td>&nbsp;</td><td>Comitative</td><td>ma'</td></tr><tr><td>&nbsp;</td><td>&nbsp;</td><td>Dative</td><td>lil</td></tr><tr><td>&nbsp;</td><td>&nbsp;</td><td>Elative</td><td>minn</td></tr><tr><td>&nbsp;</td><td>&nbsp;</td><td>Equative</td><td>bħal</td></tr><tr><td>&nbsp;</td><td>&nbsp;</td><td>Genitive</td><td>ta'</td></tr><tr><td>&nbsp;</td><td>&nbsp;</td><td>Inessive</td><td>fi</td></tr><tr><td>&nbsp;</td><td>&nbsp;</td><td>Instrumental</td><td>bi</td></tr><tr><td>&nbsp;</td><td>&nbsp;</td><td>Lative</td><td>sa</td></tr><tr><td>&nbsp;</td><td>&nbsp;</td><td>Nominative</td><td>&nbsp;</td></tr><tr><td>Plural</td><td>Definite</td><td>Benefactive</td><td>għad-dehebi</td></tr><tr><td>&nbsp;</td><td>&nbsp;</td><td>Comitative</td><td>mad-dehebi</td></tr><tr><td>&nbsp;</td><td>&nbsp;</td><td>Dative</td><td>lid-dehebi</td></tr><tr><td>&nbsp;</td><td>&nbsp;</td><td>Elative</td><td>mid-dehebi</td></tr><tr><td>&nbsp;</td><td>&nbsp;</td><td>Equative</td><td>bħad-dehebi</td></tr><tr><td>&nbsp;</td><td>&nbsp;</td><td>Genitive</td><td>tad-dehebi</td></tr><tr><td>&nbsp;</td><td>&nbsp;</td><td>Inessive</td><td>fid-dehebi</td></tr><tr><td>&nbsp;</td><td>&nbsp;</td><td>Instrumental</td><td>bid-dehebi</td></tr><tr><td>&nbsp;</td><td>&nbsp;</td><td>Lative</td><td>sad-dehebi</td></tr><tr><td>&nbsp;</td><td>&nbsp;</td><td>Nominative</td><td>id-dehebi</td></tr><tr><td>&nbsp;</td><td>Indefinite</td><td>Benefactive</td><td>għal dehebi</td></tr><tr><td>&nbsp;</td><td>&nbsp;</td><td>Comitative</td><td>ma' dehebi</td></tr><tr><td>&nbsp;</td><td>&nbsp;</td><td>Dative</td><td>lil dehebi</td></tr><tr><td>&nbsp;</td><td>&nbsp;</td><td>Elative</td><td>minn dehebi</td></tr><tr><td>&nbsp;</td><td>&nbsp;</td><td>Equative</td><td>bħal dehebi</td></tr><tr><td>&nbsp;</td><td>&nbsp;</td><td>Genitive</td><td>ta' dehebi</td></tr><tr><td>&nbsp;</td><td>&nbsp;</td><td>Inessive</td><td>f'dehebi</td></tr><tr><td>&nbsp;</td><td>&nbsp;</td><td>Instrumental</td><td>b'dehebi</td></tr><tr><td>&nbsp;</td><td>&nbsp;</td><td>Lative</td><td>sa dehebi</td></tr><tr><td>&nbsp;</td><td>&nbsp;</td><td>Nominative</td><td>dehebi</td></tr><tr><td>DeterminatePl</td><td>Definite</td><td>Benefactive</td><td>&nbsp;</td></tr><tr><td>&nbsp;</td><td>&nbsp;</td><td>Comitative</td><td>&nbsp;</td></tr><tr><td>&nbsp;</td><td>&nbsp;</td><td>Dative</td><td>&nbsp;</td></tr><tr><td>&nbsp;</td><td>&nbsp;</td><td>Elative</td><td>&nbsp;</td></tr><tr><td>&nbsp;</td><td>&nbsp;</td><td>Equative</td><td>&nbsp;</td></tr><tr><td>&nbsp;</td><td>&nbsp;</td><td>Genitive</td><td>&nbsp;</td></tr><tr><td>&nbsp;</td><td>&nbsp;</td><td>Inessive</td><td>&nbsp;</td></tr><tr><td>&nbsp;</td><td>&nbsp;</td><td>Instrumental</td><td>&nbsp;</td></tr><tr><td>&nbsp;</td><td>&nbsp;</td><td>Lative</td><td>&nbsp;</td></tr><tr><td>&nbsp;</td><td>&nbsp;</td><td>Nominative</td><td>&nbsp;</td></tr><tr><td>&nbsp;</td><td>Indefinite</td><td>Benefactive</td><td>għal</td></tr><tr><td>&nbsp;</td><td>&nbsp;</td><td>Comitative</td><td>ma'</td></tr><tr><td>&nbsp;</td><td>&nbsp;</td><td>Dative</td><td>lil</td></tr><tr><td>&nbsp;</td><td>&nbsp;</td><td>Elative</td><td>minn</td></tr><tr><td>&nbsp;</td><td>&nbsp;</td><td>Equative</td><td>bħal</td></tr><tr><td>&nbsp;</td><td>&nbsp;</td><td>Genitive</td><td>ta'</td></tr><tr><td>&nbsp;</td><td>&nbsp;</td><td>Inessive</td><td>fi</td></tr><tr><td>&nbsp;</td><td>&nbsp;</td><td>Instrumental</td><td>bi</td></tr><tr><td>&nbsp;</td><td>&nbsp;</td><td>Lative</td><td>sa</td></tr><tr><td>&nbsp;</td><td>&nbsp;</td><td>Nominative</td><td>&nbsp;</td></tr><tr><td>CollectivePl</td><td>Definite</td><td>Benefactive</td><td>&nbsp;</td></tr><tr><td>&nbsp;</td><td>&nbsp;</td><td>Comitative</td><td>&nbsp;</td></tr><tr><td>&nbsp;</td><td>&nbsp;</td><td>Dative</td><td>&nbsp;</td></tr><tr><td>&nbsp;</td><td>&nbsp;</td><td>Elative</td><td>&nbsp;</td></tr><tr><td>&nbsp;</td><td>&nbsp;</td><td>Equative</td><td>&nbsp;</td></tr><tr><td>&nbsp;</td><td>&nbsp;</td><td>Genitive</td><td>&nbsp;</td></tr><tr><td>&nbsp;</td><td>&nbsp;</td><td>Inessive</td><td>&nbsp;</td></tr><tr><td>&nbsp;</td><td>&nbsp;</td><td>Instrumental</td><td>&nbsp;</td></tr><tr><td>&nbsp;</td><td>&nbsp;</td><td>Lative</td><td>&nbsp;</td></tr><tr><td>&nbsp;</td><td>&nbsp;</td><td>Nominative</td><td>&nbsp;</td></tr><tr><td>&nbsp;</td><td>Indefinite</td><td>Benefactive</td><td>għal</td></tr><tr><td>&nbsp;</td><td>&nbsp;</td><td>Comitative</td><td>ma'</td></tr><tr><td>&nbsp;</td><td>&nbsp;</td><td>Dative</td><td>lil</td></tr><tr><td>&nbsp;</td><td>&nbsp;</td><td>Elative</td><td>minn</td></tr><tr><td>&nbsp;</td><td>&nbsp;</td><td>Equative</td><td>bħal</td></tr><tr><td>&nbsp;</td><td>&nbsp;</td><td>Genitive</td><td>ta'</td></tr><tr><td>&nbsp;</td><td>&nbsp;</td><td>Inessive</td><td>fi</td></tr><tr><td>&nbsp;</td><td>&nbsp;</td><td>Instrumental</td><td>bi</td></tr><tr><td>&nbsp;</td><td>&nbsp;</td><td>Lative</td><td>sa</td></tr><tr><td>&nbsp;</td><td>&nbsp;</td><td>Nominative</td><td>&nbsp;</td></tr><tr><td>Masc</td></tr><tr class="separator"><td colspan="100%">&nbsp;</td></td><tr><td>Singulative</td><td>Definite</td><td>Benefactive</td><td>għall-grammatika</td></tr><tr><td>&nbsp;</td><td>&nbsp;</td><td>Comitative</td><td>mal-grammatika</td></tr><tr><td>&nbsp;</td><td>&nbsp;</td><td>Dative</td><td>lill-grammatika</td></tr><tr><td>&nbsp;</td><td>&nbsp;</td><td>Elative</td><td>mill-grammatika</td></tr><tr><td>&nbsp;</td><td>&nbsp;</td><td>Equative</td><td>bħall-grammatika</td></tr><tr><td>&nbsp;</td><td>&nbsp;</td><td>Genitive</td><td>tal-grammatika</td></tr><tr><td>&nbsp;</td><td>&nbsp;</td><td>Inessive</td><td>fil-grammatika</td></tr><tr><td>&nbsp;</td><td>&nbsp;</td><td>Instrumental</td><td>bil-grammatika</td></tr><tr><td>&nbsp;</td><td>&nbsp;</td><td>Lative</td><td>sal-grammatika</td></tr><tr><td>&nbsp;</td><td>&nbsp;</td><td>Nominative</td><td>il-grammatika</td></tr><tr><td>&nbsp;</td><td>Indefinite</td><td>Benefactive</td><td>għal grammatika</td></tr><tr><td>&nbsp;</td><td>&nbsp;</td><td>Comitative</td><td>ma' grammatika</td></tr><tr><td>&nbsp;</td><td>&nbsp;</td><td>Dative</td><td>lil grammatika</td></tr><tr><td>&nbsp;</td><td>&nbsp;</td><td>Elative</td><td>minn grammatika</td></tr><tr><td>&nbsp;</td><td>&nbsp;</td><td>Equative</td><td>bħal grammatika</td></tr><tr><td>&nbsp;</td><td>&nbsp;</td><td>Genitive</td><td>ta' grammatika</td></tr><tr><td>&nbsp;</td><td>&nbsp;</td><td>Inessive</td><td>f'grammatika</td></tr><tr><td>&nbsp;</td><td>&nbsp;</td><td>Instrumental</td><td>b'grammatika</td></tr><tr><td>&nbsp;</td><td>&nbsp;</td><td>Lative</td><td>sa grammatika</td></tr><tr><td>&nbsp;</td><td>&nbsp;</td><td>Nominative</td><td>grammatika</td></tr><tr><td>Dual</td><td>Definite</td><td>Benefactive</td><td>&nbsp;</td></tr><tr><td>&nbsp;</td><td>&nbsp;</td><td>Comitative</td><td>&nbsp;</td></tr><tr><td>&nbsp;</td><td>&nbsp;</td><td>Dative</td><td>&nbsp;</td></tr><tr><td>&nbsp;</td><td>&nbsp;</td><td>Elative</td><td>&nbsp;</td></tr><tr><td>&nbsp;</td><td>&nbsp;</td><td>Equative</td><td>&nbsp;</td></tr><tr><td>&nbsp;</td><td>&nbsp;</td><td>Genitive</td><td>&nbsp;</td></tr><tr><td>&nbsp;</td><td>&nbsp;</td><td>Inessive</td><td>&nbsp;</td></tr><tr><td>&nbsp;</td><td>&nbsp;</td><td>Instrumental</td><td>&nbsp;</td></tr><tr><td>&nbsp;</td><td>&nbsp;</td><td>Lative</td><td>&nbsp;</td></tr><tr><td>&nbsp;</td><td>&nbsp;</td><td>Nominative</td><td>&nbsp;</td></tr><tr><td>&nbsp;</td><td>Indefinite</td><td>Benefactive</td><td>għal</td></tr><tr><td>&nbsp;</td><td>&nbsp;</td><td>Comitative</td><td>ma'</td></tr><tr><td>&nbsp;</td><td>&nbsp;</td><td>Dative</td><td>lil</td></tr><tr><td>&nbsp;</td><td>&nbsp;</td><td>Elative</td><td>minn</td></tr><tr><td>&nbsp;</td><td>&nbsp;</td><td>Equative</td><td>bħal</td></tr><tr><td>&nbsp;</td><td>&nbsp;</td><td>Genitive</td><td>ta'</td></tr><tr><td>&nbsp;</td><td>&nbsp;</td><td>Inessive</td><td>fi</td></tr><tr><td>&nbsp;</td><td>&nbsp;</td><td>Instrumental</td><td>bi</td></tr><tr><td>&nbsp;</td><td>&nbsp;</td><td>Lative</td><td>sa</td></tr><tr><td>&nbsp;</td><td>&nbsp;</td><td>Nominative</td><td>&nbsp;</td></tr><tr><td>Plural</td><td>Definite</td><td>Benefactive</td><td>għall-grammatikiet</td></tr><tr><td>&nbsp;</td><td>&nbsp;</td><td>Comitative</td><td>mal-grammatikiet</td></tr><tr><td>&nbsp;</td><td>&nbsp;</td><td>Dative</td><td>lill-grammatikiet</td></tr><tr><td>&nbsp;</td><td>&nbsp;</td><td>Elative</td><td>mill-grammatikiet</td></tr><tr><td>&nbsp;</td><td>&nbsp;</td><td>Equative</td><td>bħall-grammatikiet</td></tr><tr><td>&nbsp;</td><td>&nbsp;</td><td>Genitive</td><td>tal-grammatikiet</td></tr><tr><td>&nbsp;</td><td>&nbsp;</td><td>Inessive</td><td>fil-grammatikiet</td></tr><tr><td>&nbsp;</td><td>&nbsp;</td><td>Instrumental</td><td>bil-grammatikiet</td></tr><tr><td>&nbsp;</td><td>&nbsp;</td><td>Lative</td><td>sal-grammatikiet</td></tr><tr><td>&nbsp;</td><td>&nbsp;</td><td>Nominative</td><td>il-grammatikiet</td></tr><tr><td>&nbsp;</td><td>Indefinite</td><td>Benefactive</td><td>għal grammatikiet</td></tr><tr><td>&nbsp;</td><td>&nbsp;</td><td>Comitative</td><td>ma' grammatikiet</td></tr><tr><td>&nbsp;</td><td>&nbsp;</td><td>Dative</td><td>lil grammatikiet</td></tr><tr><td>&nbsp;</td><td>&nbsp;</td><td>Elative</td><td>minn grammatikiet</td></tr><tr><td>&nbsp;</td><td>&nbsp;</td><td>Equative</td><td>bħal grammatikiet</td></tr><tr><td>&nbsp;</td><td>&nbsp;</td><td>Genitive</td><td>ta' grammatikiet</td></tr><tr><td>&nbsp;</td><td>&nbsp;</td><td>Inessive</td><td>f'grammatikiet</td></tr><tr><td>&nbsp;</td><td>&nbsp;</td><td>Instrumental</td><td>b'grammatikiet</td></tr><tr><td>&nbsp;</td><td>&nbsp;</td><td>Lative</td><td>sa grammatikiet</td></tr><tr><td>&nbsp;</td><td>&nbsp;</td><td>Nominative</td><td>grammatikiet</td></tr><tr><td>DeterminatePl</td><td>Definite</td><td>Benefactive</td><td>&nbsp;</td></tr><tr><td>&nbsp;</td><td>&nbsp;</td><td>Comitative</td><td>&nbsp;</td></tr><tr><td>&nbsp;</td><td>&nbsp;</td><td>Dative</td><td>&nbsp;</td></tr><tr><td>&nbsp;</td><td>&nbsp;</td><td>Elative</td><td>&nbsp;</td></tr><tr><td>&nbsp;</td><td>&nbsp;</td><td>Equative</td><td>&nbsp;</td></tr><tr><td>&nbsp;</td><td>&nbsp;</td><td>Genitive</td><td>&nbsp;</td></tr><tr><td>&nbsp;</td><td>&nbsp;</td><td>Inessive</td><td>&nbsp;</td></tr><tr><td>&nbsp;</td><td>&nbsp;</td><td>Instrumental</td><td>&nbsp;</td></tr><tr><td>&nbsp;</td><td>&nbsp;</td><td>Lative</td><td>&nbsp;</td></tr><tr><td>&nbsp;</td><td>&nbsp;</td><td>Nominative</td><td>&nbsp;</td></tr><tr><td>&nbsp;</td><td>Indefinite</td><td>Benefactive</td><td>għal</td></tr><tr><td>&nbsp;</td><td>&nbsp;</td><td>Comitative</td><td>ma'</td></tr><tr><td>&nbsp;</td><td>&nbsp;</td><td>Dative</td><td>lil</td></tr><tr><td>&nbsp;</td><td>&nbsp;</td><td>Elative</td><td>minn</td></tr><tr><td>&nbsp;</td><td>&nbsp;</td><td>Equative</td><td>bħal</td></tr><tr><td>&nbsp;</td><td>&nbsp;</td><td>Genitive</td><td>ta'</td></tr><tr><td>&nbsp;</td><td>&nbsp;</td><td>Inessive</td><td>fi</td></tr><tr><td>&nbsp;</td><td>&nbsp;</td><td>Instrumental</td><td>bi</td></tr><tr><td>&nbsp;</td><td>&nbsp;</td><td>Lative</td><td>sa</td></tr><tr><td>&nbsp;</td><td>&nbsp;</td><td>Nominative</td><td>&nbsp;</td></tr><tr><td>CollectivePl</td><td>Definite</td><td>Benefactive</td><td>&nbsp;</td></tr><tr><td>&nbsp;</td><td>&nbsp;</td><td>Comitative</td><td>&nbsp;</td></tr><tr><td>&nbsp;</td><td>&nbsp;</td><td>Dative</td><td>&nbsp;</td></tr><tr><td>&nbsp;</td><td>&nbsp;</td><td>Elative</td><td>&nbsp;</td></tr><tr><td>&nbsp;</td><td>&nbsp;</td><td>Equative</td><td>&nbsp;</td></tr><tr><td>&nbsp;</td><td>&nbsp;</td><td>Genitive</td><td>&nbsp;</td></tr><tr><td>&nbsp;</td><td>&nbsp;</td><td>Inessive</td><td>&nbsp;</td></tr><tr><td>&nbsp;</td><td>&nbsp;</td><td>Instrumental</td><td>&nbsp;</td></tr><tr><td>&nbsp;</td><td>&nbsp;</td><td>Lative</td><td>&nbsp;</td></tr><tr><td>&nbsp;</td><td>&nbsp;</td><td>Nominative</td><td>&nbsp;</td></tr><tr><td>&nbsp;</td><td>Indefinite</td><td>Benefactive</td><td>għal</td></tr><tr><td>&nbsp;</td><td>&nbsp;</td><td>Comitative</td><td>ma'</td></tr><tr><td>&nbsp;</td><td>&nbsp;</td><td>Dative</td><td>lil</td></tr><tr><td>&nbsp;</td><td>&nbsp;</td><td>Elative</td><td>minn</td></tr><tr><td>&nbsp;</td><td>&nbsp;</td><td>Equative</td><td>bħal</td></tr><tr><td>&nbsp;</td><td>&nbsp;</td><td>Genitive</td><td>ta'</td></tr><tr><td>&nbsp;</td><td>&nbsp;</td><td>Inessive</td><td>fi</td></tr><tr><td>&nbsp;</td><td>&nbsp;</td><td>Instrumental</td><td>bi</td></tr><tr><td>&nbsp;</td><td>&nbsp;</td><td>Lative</td><td>sa</td></tr><tr><td>&nbsp;</td><td>&nbsp;</td><td>Nominative</td><td>&nbsp;</td></tr><tr><td>Fem</td></tr><tr class="separator"><td colspan="100%">&nbsp;</td></td><tr><td>Singulative</td><td>Definite</td><td>Benefactive</td><td>għall-ħaxix</td></tr><tr><td>&nbsp;</td><td>&nbsp;</td><td>Comitative</td><td>mal-ħaxix</td></tr><tr><td>&nbsp;</td><td>&nbsp;</td><td>Dative</td><td>lill-ħaxix</td></tr><tr><td>&nbsp;</td><td>&nbsp;</td><td>Elative</td><td>mill-ħaxix</td></tr><tr><td>&nbsp;</td><td>&nbsp;</td><td>Equative</td><td>bħall-ħaxix</td></tr><tr><td>&nbsp;</td><td>&nbsp;</td><td>Genitive</td><td>tal-ħaxix</td></tr><tr><td>&nbsp;</td><td>&nbsp;</td><td>Inessive</td><td>fil-ħaxix</td></tr><tr><td>&nbsp;</td><td>&nbsp;</td><td>Instrumental</td><td>bil-ħaxix</td></tr><tr><td>&nbsp;</td><td>&nbsp;</td><td>Lative</td><td>sal-ħaxix</td></tr><tr><td>&nbsp;</td><td>&nbsp;</td><td>Nominative</td><td>il-ħaxix</td></tr><tr><td>&nbsp;</td><td>Indefinite</td><td>Benefactive</td><td>għal ħaxix</td></tr><tr><td>&nbsp;</td><td>&nbsp;</td><td>Comitative</td><td>ma' ħaxix</td></tr><tr><td>&nbsp;</td><td>&nbsp;</td><td>Dative</td><td>lil ħaxix</td></tr><tr><td>&nbsp;</td><td>&nbsp;</td><td>Elative</td><td>minn ħaxix</td></tr><tr><td>&nbsp;</td><td>&nbsp;</td><td>Equative</td><td>bħal ħaxix</td></tr><tr><td>&nbsp;</td><td>&nbsp;</td><td>Genitive</td><td>ta' ħaxix</td></tr><tr><td>&nbsp;</td><td>&nbsp;</td><td>Inessive</td><td>f'ħaxix</td></tr><tr><td>&nbsp;</td><td>&nbsp;</td><td>Instrumental</td><td>b'ħaxix</td></tr><tr><td>&nbsp;</td><td>&nbsp;</td><td>Lative</td><td>sa ħaxix</td></tr><tr><td>&nbsp;</td><td>&nbsp;</td><td>Nominative</td><td>ħaxix</td></tr><tr><td>Dual</td><td>Definite</td><td>Benefactive</td><td>&nbsp;</td></tr><tr><td>&nbsp;</td><td>&nbsp;</td><td>Comitative</td><td>&nbsp;</td></tr><tr><td>&nbsp;</td><td>&nbsp;</td><td>Dative</td><td>&nbsp;</td></tr><tr><td>&nbsp;</td><td>&nbsp;</td><td>Elative</td><td>&nbsp;</td></tr><tr><td>&nbsp;</td><td>&nbsp;</td><td>Equative</td><td>&nbsp;</td></tr><tr><td>&nbsp;</td><td>&nbsp;</td><td>Genitive</td><td>&nbsp;</td></tr><tr><td>&nbsp;</td><td>&nbsp;</td><td>Inessive</td><td>&nbsp;</td></tr><tr><td>&nbsp;</td><td>&nbsp;</td><td>Instrumental</td><td>&nbsp;</td></tr><tr><td>&nbsp;</td><td>&nbsp;</td><td>Lative</td><td>&nbsp;</td></tr><tr><td>&nbsp;</td><td>&nbsp;</td><td>Nominative</td><td>&nbsp;</td></tr><tr><td>&nbsp;</td><td>Indefinite</td><td>Benefactive</td><td>għal</td></tr><tr><td>&nbsp;</td><td>&nbsp;</td><td>Comitative</td><td>ma'</td></tr><tr><td>&nbsp;</td><td>&nbsp;</td><td>Dative</td><td>lil</td></tr><tr><td>&nbsp;</td><td>&nbsp;</td><td>Elative</td><td>minn</td></tr><tr><td>&nbsp;</td><td>&nbsp;</td><td>Equative</td><td>bħal</td></tr><tr><td>&nbsp;</td><td>&nbsp;</td><td>Genitive</td><td>ta'</td></tr><tr><td>&nbsp;</td><td>&nbsp;</td><td>Inessive</td><td>fi</td></tr><tr><td>&nbsp;</td><td>&nbsp;</td><td>Instrumental</td><td>bi</td></tr><tr><td>&nbsp;</td><td>&nbsp;</td><td>Lative</td><td>sa</td></tr><tr><td>&nbsp;</td><td>&nbsp;</td><td>Nominative</td><td>&nbsp;</td></tr><tr><td>Plural</td><td>Definite</td><td>Benefactive</td><td>għall-ħaxixi</td></tr><tr><td>&nbsp;</td><td>&nbsp;</td><td>Comitative</td><td>mal-ħaxixi</td></tr><tr><td>&nbsp;</td><td>&nbsp;</td><td>Dative</td><td>lill-ħaxixi</td></tr><tr><td>&nbsp;</td><td>&nbsp;</td><td>Elative</td><td>mill-ħaxixi</td></tr><tr><td>&nbsp;</td><td>&nbsp;</td><td>Equative</td><td>bħall-ħaxixi</td></tr><tr><td>&nbsp;</td><td>&nbsp;</td><td>Genitive</td><td>tal-ħaxixi</td></tr><tr><td>&nbsp;</td><td>&nbsp;</td><td>Inessive</td><td>fil-ħaxixi</td></tr><tr><td>&nbsp;</td><td>&nbsp;</td><td>Instrumental</td><td>bil-ħaxixi</td></tr><tr><td>&nbsp;</td><td>&nbsp;</td><td>Lative</td><td>sal-ħaxixi</td></tr><tr><td>&nbsp;</td><td>&nbsp;</td><td>Nominative</td><td>il-ħaxixi</td></tr><tr><td>&nbsp;</td><td>Indefinite</td><td>Benefactive</td><td>għal ħaxixi</td></tr><tr><td>&nbsp;</td><td>&nbsp;</td><td>Comitative</td><td>ma' ħaxixi</td></tr><tr><td>&nbsp;</td><td>&nbsp;</td><td>Dative</td><td>lil ħaxixi</td></tr><tr><td>&nbsp;</td><td>&nbsp;</td><td>Elative</td><td>minn ħaxixi</td></tr><tr><td>&nbsp;</td><td>&nbsp;</td><td>Equative</td><td>bħal ħaxixi</td></tr><tr><td>&nbsp;</td><td>&nbsp;</td><td>Genitive</td><td>ta' ħaxixi</td></tr><tr><td>&nbsp;</td><td>&nbsp;</td><td>Inessive</td><td>f'ħaxixi</td></tr><tr><td>&nbsp;</td><td>&nbsp;</td><td>Instrumental</td><td>b'ħaxixi</td></tr><tr><td>&nbsp;</td><td>&nbsp;</td><td>Lative</td><td>sa ħaxixi</td></tr><tr><td>&nbsp;</td><td>&nbsp;</td><td>Nominative</td><td>ħaxixi</td></tr><tr><td>DeterminatePl</td><td>Definite</td><td>Benefactive</td><td>&nbsp;</td></tr><tr><td>&nbsp;</td><td>&nbsp;</td><td>Comitative</td><td>&nbsp;</td></tr><tr><td>&nbsp;</td><td>&nbsp;</td><td>Dative</td><td>&nbsp;</td></tr><tr><td>&nbsp;</td><td>&nbsp;</td><td>Elative</td><td>&nbsp;</td></tr><tr><td>&nbsp;</td><td>&nbsp;</td><td>Equative</td><td>&nbsp;</td></tr><tr><td>&nbsp;</td><td>&nbsp;</td><td>Genitive</td><td>&nbsp;</td></tr><tr><td>&nbsp;</td><td>&nbsp;</td><td>Inessive</td><td>&nbsp;</td></tr><tr><td>&nbsp;</td><td>&nbsp;</td><td>Instrumental</td><td>&nbsp;</td></tr><tr><td>&nbsp;</td><td>&nbsp;</td><td>Lative</td><td>&nbsp;</td></tr><tr><td>&nbsp;</td><td>&nbsp;</td><td>Nominative</td><td>&nbsp;</td></tr><tr><td>&nbsp;</td><td>Indefinite</td><td>Benefactive</td><td>għal</td></tr><tr><td>&nbsp;</td><td>&nbsp;</td><td>Comitative</td><td>ma'</td></tr><tr><td>&nbsp;</td><td>&nbsp;</td><td>Dative</td><td>lil</td></tr><tr><td>&nbsp;</td><td>&nbsp;</td><td>Elative</td><td>minn</td></tr><tr><td>&nbsp;</td><td>&nbsp;</td><td>Equative</td><td>bħal</td></tr><tr><td>&nbsp;</td><td>&nbsp;</td><td>Genitive</td><td>ta'</td></tr><tr><td>&nbsp;</td><td>&nbsp;</td><td>Inessive</td><td>fi</td></tr><tr><td>&nbsp;</td><td>&nbsp;</td><td>Instrumental</td><td>bi</td></tr><tr><td>&nbsp;</td><td>&nbsp;</td><td>Lative</td><td>sa</td></tr><tr><td>&nbsp;</td><td>&nbsp;</td><td>Nominative</td><td>&nbsp;</td></tr><tr><td>CollectivePl</td><td>Definite</td><td>Benefactive</td><td>&nbsp;</td></tr><tr><td>&nbsp;</td><td>&nbsp;</td><td>Comitative</td><td>&nbsp;</td></tr><tr><td>&nbsp;</td><td>&nbsp;</td><td>Dative</td><td>&nbsp;</td></tr><tr><td>&nbsp;</td><td>&nbsp;</td><td>Elative</td><td>&nbsp;</td></tr><tr><td>&nbsp;</td><td>&nbsp;</td><td>Equative</td><td>&nbsp;</td></tr><tr><td>&nbsp;</td><td>&nbsp;</td><td>Genitive</td><td>&nbsp;</td></tr><tr><td>&nbsp;</td><td>&nbsp;</td><td>Inessive</td><td>&nbsp;</td></tr><tr><td>&nbsp;</td><td>&nbsp;</td><td>Instrumental</td><td>&nbsp;</td></tr><tr><td>&nbsp;</td><td>&nbsp;</td><td>Lative</td><td>&nbsp;</td></tr><tr><td>&nbsp;</td><td>&nbsp;</td><td>Nominative</td><td>&nbsp;</td></tr><tr><td>&nbsp;</td><td>Indefinite</td><td>Benefactive</td><td>għal</td></tr><tr><td>&nbsp;</td><td>&nbsp;</td><td>Comitative</td><td>ma'</td></tr><tr><td>&nbsp;</td><td>&nbsp;</td><td>Dative</td><td>lil</td></tr><tr><td>&nbsp;</td><td>&nbsp;</td><td>Elative</td><td>minn</td></tr><tr><td>&nbsp;</td><td>&nbsp;</td><td>Equative</td><td>bħal</td></tr><tr><td>&nbsp;</td><td>&nbsp;</td><td>Genitive</td><td>ta'</td></tr><tr><td>&nbsp;</td><td>&nbsp;</td><td>Inessive</td><td>fi</td></tr><tr><td>&nbsp;</td><td>&nbsp;</td><td>Instrumental</td><td>bi</td></tr><tr><td>&nbsp;</td><td>&nbsp;</td><td>Lative</td><td>sa</td></tr><tr><td>&nbsp;</td><td>&nbsp;</td><td>Nominative</td><td>&nbsp;</td></tr><tr><td>Masc</td></tr><tr class="separator"><td colspan="100%">&nbsp;</td></td><tr><td>Singulative</td><td>Definite</td><td>Benefactive</td><td>għall-imsaren</td></tr><tr><td>&nbsp;</td><td>&nbsp;</td><td>Comitative</td><td>mal-imsaren</td></tr><tr><td>&nbsp;</td><td>&nbsp;</td><td>Dative</td><td>lill-imsaren</td></tr><tr><td>&nbsp;</td><td>&nbsp;</td><td>Elative</td><td>mill-imsaren</td></tr><tr><td>&nbsp;</td><td>&nbsp;</td><td>Equative</td><td>bħall-imsaren</td></tr><tr><td>&nbsp;</td><td>&nbsp;</td><td>Genitive</td><td>tal-imsaren</td></tr><tr><td>&nbsp;</td><td>&nbsp;</td><td>Inessive</td><td>fil-imsaren</td></tr><tr><td>&nbsp;</td><td>&nbsp;</td><td>Instrumental</td><td>bil-imsaren</td></tr><tr><td>&nbsp;</td><td>&nbsp;</td><td>Lative</td><td>sal-imsaren</td></tr><tr><td>&nbsp;</td><td>&nbsp;</td><td>Nominative</td><td>il-imsaren</td></tr><tr><td>&nbsp;</td><td>Indefinite</td><td>Benefactive</td><td>għal imsaren</td></tr><tr><td>&nbsp;</td><td>&nbsp;</td><td>Comitative</td><td>m'imsaren</td></tr><tr><td>&nbsp;</td><td>&nbsp;</td><td>Dative</td><td>lil imsaren</td></tr><tr><td>&nbsp;</td><td>&nbsp;</td><td>Elative</td><td>minn imsaren</td></tr><tr><td>&nbsp;</td><td>&nbsp;</td><td>Equative</td><td>bħal imsaren</td></tr><tr><td>&nbsp;</td><td>&nbsp;</td><td>Genitive</td><td>t'imsaren</td></tr><tr><td>&nbsp;</td><td>&nbsp;</td><td>Inessive</td><td>f'imsaren</td></tr><tr><td>&nbsp;</td><td>&nbsp;</td><td>Instrumental</td><td>b'imsaren</td></tr><tr><td>&nbsp;</td><td>&nbsp;</td><td>Lative</td><td>s'imsaren</td></tr><tr><td>&nbsp;</td><td>&nbsp;</td><td>Nominative</td><td>imsaren</td></tr><tr><td>Dual</td><td>Definite</td><td>Benefactive</td><td>&nbsp;</td></tr><tr><td>&nbsp;</td><td>&nbsp;</td><td>Comitative</td><td>&nbsp;</td></tr><tr><td>&nbsp;</td><td>&nbsp;</td><td>Dative</td><td>&nbsp;</td></tr><tr><td>&nbsp;</td><td>&nbsp;</td><td>Elative</td><td>&nbsp;</td></tr><tr><td>&nbsp;</td><td>&nbsp;</td><td>Equative</td><td>&nbsp;</td></tr><tr><td>&nbsp;</td><td>&nbsp;</td><td>Genitive</td><td>&nbsp;</td></tr><tr><td>&nbsp;</td><td>&nbsp;</td><td>Inessive</td><td>&nbsp;</td></tr><tr><td>&nbsp;</td><td>&nbsp;</td><td>Instrumental</td><td>&nbsp;</td></tr><tr><td>&nbsp;</td><td>&nbsp;</td><td>Lative</td><td>&nbsp;</td></tr><tr><td>&nbsp;</td><td>&nbsp;</td><td>Nominative</td><td>&nbsp;</td></tr><tr><td>&nbsp;</td><td>Indefinite</td><td>Benefactive</td><td>għal</td></tr><tr><td>&nbsp;</td><td>&nbsp;</td><td>Comitative</td><td>ma'</td></tr><tr><td>&nbsp;</td><td>&nbsp;</td><td>Dative</td><td>lil</td></tr><tr><td>&nbsp;</td><td>&nbsp;</td><td>Elative</td><td>minn</td></tr><tr><td>&nbsp;</td><td>&nbsp;</td><td>Equative</td><td>bħal</td></tr><tr><td>&nbsp;</td><td>&nbsp;</td><td>Genitive</td><td>ta'</td></tr><tr><td>&nbsp;</td><td>&nbsp;</td><td>Inessive</td><td>fi</td></tr><tr><td>&nbsp;</td><td>&nbsp;</td><td>Instrumental</td><td>bi</td></tr><tr><td>&nbsp;</td><td>&nbsp;</td><td>Lative</td><td>sa</td></tr><tr><td>&nbsp;</td><td>&nbsp;</td><td>Nominative</td><td>&nbsp;</td></tr><tr><td>Plural</td><td>Definite</td><td>Benefactive</td><td>għall-imsareni</td></tr><tr><td>&nbsp;</td><td>&nbsp;</td><td>Comitative</td><td>mal-imsareni</td></tr><tr><td>&nbsp;</td><td>&nbsp;</td><td>Dative</td><td>lill-imsareni</td></tr><tr><td>&nbsp;</td><td>&nbsp;</td><td>Elative</td><td>mill-imsareni</td></tr><tr><td>&nbsp;</td><td>&nbsp;</td><td>Equative</td><td>bħall-imsareni</td></tr><tr><td>&nbsp;</td><td>&nbsp;</td><td>Genitive</td><td>tal-imsareni</td></tr><tr><td>&nbsp;</td><td>&nbsp;</td><td>Inessive</td><td>fil-imsareni</td></tr><tr><td>&nbsp;</td><td>&nbsp;</td><td>Instrumental</td><td>bil-imsareni</td></tr><tr><td>&nbsp;</td><td>&nbsp;</td><td>Lative</td><td>sal-imsareni</td></tr><tr><td>&nbsp;</td><td>&nbsp;</td><td>Nominative</td><td>il-imsareni</td></tr><tr><td>&nbsp;</td><td>Indefinite</td><td>Benefactive</td><td>għal imsareni</td></tr><tr><td>&nbsp;</td><td>&nbsp;</td><td>Comitative</td><td>m'imsareni</td></tr><tr><td>&nbsp;</td><td>&nbsp;</td><td>Dative</td><td>lil imsareni</td></tr><tr><td>&nbsp;</td><td>&nbsp;</td><td>Elative</td><td>minn imsareni</td></tr><tr><td>&nbsp;</td><td>&nbsp;</td><td>Equative</td><td>bħal imsareni</td></tr><tr><td>&nbsp;</td><td>&nbsp;</td><td>Genitive</td><td>t'imsareni</td></tr><tr><td>&nbsp;</td><td>&nbsp;</td><td>Inessive</td><td>f'imsareni</td></tr><tr><td>&nbsp;</td><td>&nbsp;</td><td>Instrumental</td><td>b'imsareni</td></tr><tr><td>&nbsp;</td><td>&nbsp;</td><td>Lative</td><td>s'imsareni</td></tr><tr><td>&nbsp;</td><td>&nbsp;</td><td>Nominative</td><td>imsareni</td></tr><tr><td>DeterminatePl</td><td>Definite</td><td>Benefactive</td><td>&nbsp;</td></tr><tr><td>&nbsp;</td><td>&nbsp;</td><td>Comitative</td><td>&nbsp;</td></tr><tr><td>&nbsp;</td><td>&nbsp;</td><td>Dative</td><td>&nbsp;</td></tr><tr><td>&nbsp;</td><td>&nbsp;</td><td>Elative</td><td>&nbsp;</td></tr><tr><td>&nbsp;</td><td>&nbsp;</td><td>Equative</td><td>&nbsp;</td></tr><tr><td>&nbsp;</td><td>&nbsp;</td><td>Genitive</td><td>&nbsp;</td></tr><tr><td>&nbsp;</td><td>&nbsp;</td><td>Inessive</td><td>&nbsp;</td></tr><tr><td>&nbsp;</td><td>&nbsp;</td><td>Instrumental</td><td>&nbsp;</td></tr><tr><td>&nbsp;</td><td>&nbsp;</td><td>Lative</td><td>&nbsp;</td></tr><tr><td>&nbsp;</td><td>&nbsp;</td><td>Nominative</td><td>&nbsp;</td></tr><tr><td>&nbsp;</td><td>Indefinite</td><td>Benefactive</td><td>għal</td></tr><tr><td>&nbsp;</td><td>&nbsp;</td><td>Comitative</td><td>ma'</td></tr><tr><td>&nbsp;</td><td>&nbsp;</td><td>Dative</td><td>lil</td></tr><tr><td>&nbsp;</td><td>&nbsp;</td><td>Elative</td><td>minn</td></tr><tr><td>&nbsp;</td><td>&nbsp;</td><td>Equative</td><td>bħal</td></tr><tr><td>&nbsp;</td><td>&nbsp;</td><td>Genitive</td><td>ta'</td></tr><tr><td>&nbsp;</td><td>&nbsp;</td><td>Inessive</td><td>fi</td></tr><tr><td>&nbsp;</td><td>&nbsp;</td><td>Instrumental</td><td>bi</td></tr><tr><td>&nbsp;</td><td>&nbsp;</td><td>Lative</td><td>sa</td></tr><tr><td>&nbsp;</td><td>&nbsp;</td><td>Nominative</td><td>&nbsp;</td></tr><tr><td>CollectivePl</td><td>Definite</td><td>Benefactive</td><td>&nbsp;</td></tr><tr><td>&nbsp;</td><td>&nbsp;</td><td>Comitative</td><td>&nbsp;</td></tr><tr><td>&nbsp;</td><td>&nbsp;</td><td>Dative</td><td>&nbsp;</td></tr><tr><td>&nbsp;</td><td>&nbsp;</td><td>Elative</td><td>&nbsp;</td></tr><tr><td>&nbsp;</td><td>&nbsp;</td><td>Equative</td><td>&nbsp;</td></tr><tr><td>&nbsp;</td><td>&nbsp;</td><td>Genitive</td><td>&nbsp;</td></tr><tr><td>&nbsp;</td><td>&nbsp;</td><td>Inessive</td><td>&nbsp;</td></tr><tr><td>&nbsp;</td><td>&nbsp;</td><td>Instrumental</td><td>&nbsp;</td></tr><tr><td>&nbsp;</td><td>&nbsp;</td><td>Lative</td><td>&nbsp;</td></tr><tr><td>&nbsp;</td><td>&nbsp;</td><td>Nominative</td><td>&nbsp;</td></tr><tr><td>&nbsp;</td><td>Indefinite</td><td>Benefactive</td><td>għal</td></tr><tr><td>&nbsp;</td><td>&nbsp;</td><td>Comitative</td><td>ma'</td></tr><tr><td>&nbsp;</td><td>&nbsp;</td><td>Dative</td><td>lil</td></tr><tr><td>&nbsp;</td><td>&nbsp;</td><td>Elative</td><td>minn</td></tr><tr><td>&nbsp;</td><td>&nbsp;</td><td>Equative</td><td>bħal</td></tr><tr><td>&nbsp;</td><td>&nbsp;</td><td>Genitive</td><td>ta'</td></tr><tr><td>&nbsp;</td><td>&nbsp;</td><td>Inessive</td><td>fi</td></tr><tr><td>&nbsp;</td><td>&nbsp;</td><td>Instrumental</td><td>bi</td></tr><tr><td>&nbsp;</td><td>&nbsp;</td><td>Lative</td><td>sa</td></tr><tr><td>&nbsp;</td><td>&nbsp;</td><td>Nominative</td><td>&nbsp;</td></tr><tr><td>Masc</td></tr><tr class="separator"><td colspan="100%">&nbsp;</td></td><tr><td>Singulative</td><td>Definite</td><td>Benefactive</td><td>għax-xagħar</td></tr><tr><td>&nbsp;</td><td>&nbsp;</td><td>Comitative</td><td>max-xagħar</td></tr><tr><td>&nbsp;</td><td>&nbsp;</td><td>Dative</td><td>lix-xagħar</td></tr><tr><td>&nbsp;</td><td>&nbsp;</td><td>Elative</td><td>mix-xagħar</td></tr><tr><td>&nbsp;</td><td>&nbsp;</td><td>Equative</td><td>bħax-xagħar</td></tr><tr><td>&nbsp;</td><td>&nbsp;</td><td>Genitive</td><td>tax-xagħar</td></tr><tr><td>&nbsp;</td><td>&nbsp;</td><td>Inessive</td><td>fix-xagħar</td></tr><tr><td>&nbsp;</td><td>&nbsp;</td><td>Instrumental</td><td>bix-xagħar</td></tr><tr><td>&nbsp;</td><td>&nbsp;</td><td>Lative</td><td>sax-xagħar</td></tr><tr><td>&nbsp;</td><td>&nbsp;</td><td>Nominative</td><td>ix-xagħar</td></tr><tr><td>&nbsp;</td><td>Indefinite</td><td>Benefactive</td><td>għal xagħar</td></tr><tr><td>&nbsp;</td><td>&nbsp;</td><td>Comitative</td><td>ma' xagħar</td></tr><tr><td>&nbsp;</td><td>&nbsp;</td><td>Dative</td><td>lil xagħar</td></tr><tr><td>&nbsp;</td><td>&nbsp;</td><td>Elative</td><td>minn xagħar</td></tr><tr><td>&nbsp;</td><td>&nbsp;</td><td>Equative</td><td>bħal xagħar</td></tr><tr><td>&nbsp;</td><td>&nbsp;</td><td>Genitive</td><td>ta' xagħar</td></tr><tr><td>&nbsp;</td><td>&nbsp;</td><td>Inessive</td><td>f'xagħar</td></tr><tr><td>&nbsp;</td><td>&nbsp;</td><td>Instrumental</td><td>b'xagħar</td></tr><tr><td>&nbsp;</td><td>&nbsp;</td><td>Lative</td><td>sa xagħar</td></tr><tr><td>&nbsp;</td><td>&nbsp;</td><td>Nominative</td><td>xagħar</td></tr><tr><td>Dual</td><td>Definite</td><td>Benefactive</td><td>&nbsp;</td></tr><tr><td>&nbsp;</td><td>&nbsp;</td><td>Comitative</td><td>&nbsp;</td></tr><tr><td>&nbsp;</td><td>&nbsp;</td><td>Dative</td><td>&nbsp;</td></tr><tr><td>&nbsp;</td><td>&nbsp;</td><td>Elative</td><td>&nbsp;</td></tr><tr><td>&nbsp;</td><td>&nbsp;</td><td>Equative</td><td>&nbsp;</td></tr><tr><td>&nbsp;</td><td>&nbsp;</td><td>Genitive</td><td>&nbsp;</td></tr><tr><td>&nbsp;</td><td>&nbsp;</td><td>Inessive</td><td>&nbsp;</td></tr><tr><td>&nbsp;</td><td>&nbsp;</td><td>Instrumental</td><td>&nbsp;</td></tr><tr><td>&nbsp;</td><td>&nbsp;</td><td>Lative</td><td>&nbsp;</td></tr><tr><td>&nbsp;</td><td>&nbsp;</td><td>Nominative</td><td>&nbsp;</td></tr><tr><td>&nbsp;</td><td>Indefinite</td><td>Benefactive</td><td>għal</td></tr><tr><td>&nbsp;</td><td>&nbsp;</td><td>Comitative</td><td>ma'</td></tr><tr><td>&nbsp;</td><td>&nbsp;</td><td>Dative</td><td>lil</td></tr><tr><td>&nbsp;</td><td>&nbsp;</td><td>Elative</td><td>minn</td></tr><tr><td>&nbsp;</td><td>&nbsp;</td><td>Equative</td><td>bħal</td></tr><tr><td>&nbsp;</td><td>&nbsp;</td><td>Genitive</td><td>ta'</td></tr><tr><td>&nbsp;</td><td>&nbsp;</td><td>Inessive</td><td>fi</td></tr><tr><td>&nbsp;</td><td>&nbsp;</td><td>Instrumental</td><td>bi</td></tr><tr><td>&nbsp;</td><td>&nbsp;</td><td>Lative</td><td>sa</td></tr><tr><td>&nbsp;</td><td>&nbsp;</td><td>Nominative</td><td>&nbsp;</td></tr><tr><td>Plural</td><td>Definite</td><td>Benefactive</td><td>għax-xagħari</td></tr><tr><td>&nbsp;</td><td>&nbsp;</td><td>Comitative</td><td>max-xagħari</td></tr><tr><td>&nbsp;</td><td>&nbsp;</td><td>Dative</td><td>lix-xagħari</td></tr><tr><td>&nbsp;</td><td>&nbsp;</td><td>Elative</td><td>mix-xagħari</td></tr><tr><td>&nbsp;</td><td>&nbsp;</td><td>Equative</td><td>bħax-xagħari</td></tr><tr><td>&nbsp;</td><td>&nbsp;</td><td>Genitive</td><td>tax-xagħari</td></tr><tr><td>&nbsp;</td><td>&nbsp;</td><td>Inessive</td><td>fix-xagħari</td></tr><tr><td>&nbsp;</td><td>&nbsp;</td><td>Instrumental</td><td>bix-xagħari</td></tr><tr><td>&nbsp;</td><td>&nbsp;</td><td>Lative</td><td>sax-xagħari</td></tr><tr><td>&nbsp;</td><td>&nbsp;</td><td>Nominative</td><td>ix-xagħari</td></tr><tr><td>&nbsp;</td><td>Indefinite</td><td>Benefactive</td><td>għal xagħari</td></tr><tr><td>&nbsp;</td><td>&nbsp;</td><td>Comitative</td><td>ma' xagħari</td></tr><tr><td>&nbsp;</td><td>&nbsp;</td><td>Dative</td><td>lil xagħari</td></tr><tr><td>&nbsp;</td><td>&nbsp;</td><td>Elative</td><td>minn xagħari</td></tr><tr><td>&nbsp;</td><td>&nbsp;</td><td>Equative</td><td>bħal xagħari</td></tr><tr><td>&nbsp;</td><td>&nbsp;</td><td>Genitive</td><td>ta' xagħari</td></tr><tr><td>&nbsp;</td><td>&nbsp;</td><td>Inessive</td><td>f'xagħari</td></tr><tr><td>&nbsp;</td><td>&nbsp;</td><td>Instrumental</td><td>b'xagħari</td></tr><tr><td>&nbsp;</td><td>&nbsp;</td><td>Lative</td><td>sa xagħari</td></tr><tr><td>&nbsp;</td><td>&nbsp;</td><td>Nominative</td><td>xagħari</td></tr><tr><td>DeterminatePl</td><td>Definite</td><td>Benefactive</td><td>&nbsp;</td></tr><tr><td>&nbsp;</td><td>&nbsp;</td><td>Comitative</td><td>&nbsp;</td></tr><tr><td>&nbsp;</td><td>&nbsp;</td><td>Dative</td><td>&nbsp;</td></tr><tr><td>&nbsp;</td><td>&nbsp;</td><td>Elative</td><td>&nbsp;</td></tr><tr><td>&nbsp;</td><td>&nbsp;</td><td>Equative</td><td>&nbsp;</td></tr><tr><td>&nbsp;</td><td>&nbsp;</td><td>Genitive</td><td>&nbsp;</td></tr><tr><td>&nbsp;</td><td>&nbsp;</td><td>Inessive</td><td>&nbsp;</td></tr><tr><td>&nbsp;</td><td>&nbsp;</td><td>Instrumental</td><td>&nbsp;</td></tr><tr><td>&nbsp;</td><td>&nbsp;</td><td>Lative</td><td>&nbsp;</td></tr><tr><td>&nbsp;</td><td>&nbsp;</td><td>Nominative</td><td>&nbsp;</td></tr><tr><td>&nbsp;</td><td>Indefinite</td><td>Benefactive</td><td>għal</td></tr><tr><td>&nbsp;</td><td>&nbsp;</td><td>Comitative</td><td>ma'</td></tr><tr><td>&nbsp;</td><td>&nbsp;</td><td>Dative</td><td>lil</td></tr><tr><td>&nbsp;</td><td>&nbsp;</td><td>Elative</td><td>minn</td></tr><tr><td>&nbsp;</td><td>&nbsp;</td><td>Equative</td><td>bħal</td></tr><tr><td>&nbsp;</td><td>&nbsp;</td><td>Genitive</td><td>ta'</td></tr><tr><td>&nbsp;</td><td>&nbsp;</td><td>Inessive</td><td>fi</td></tr><tr><td>&nbsp;</td><td>&nbsp;</td><td>Instrumental</td><td>bi</td></tr><tr><td>&nbsp;</td><td>&nbsp;</td><td>Lative</td><td>sa</td></tr><tr><td>&nbsp;</td><td>&nbsp;</td><td>Nominative</td><td>&nbsp;</td></tr><tr><td>CollectivePl</td><td>Definite</td><td>Benefactive</td><td>&nbsp;</td></tr><tr><td>&nbsp;</td><td>&nbsp;</td><td>Comitative</td><td>&nbsp;</td></tr><tr><td>&nbsp;</td><td>&nbsp;</td><td>Dative</td><td>&nbsp;</td></tr><tr><td>&nbsp;</td><td>&nbsp;</td><td>Elative</td><td>&nbsp;</td></tr><tr><td>&nbsp;</td><td>&nbsp;</td><td>Equative</td><td>&nbsp;</td></tr><tr><td>&nbsp;</td><td>&nbsp;</td><td>Genitive</td><td>&nbsp;</td></tr><tr><td>&nbsp;</td><td>&nbsp;</td><td>Inessive</td><td>&nbsp;</td></tr><tr><td>&nbsp;</td><td>&nbsp;</td><td>Instrumental</td><td>&nbsp;</td></tr><tr><td>&nbsp;</td><td>&nbsp;</td><td>Lative</td><td>&nbsp;</td></tr><tr><td>&nbsp;</td><td>&nbsp;</td><td>Nominative</td><td>&nbsp;</td></tr><tr><td>&nbsp;</td><td>Indefinite</td><td>Benefactive</td><td>għal</td></tr><tr><td>&nbsp;</td><td>&nbsp;</td><td>Comitative</td><td>ma'</td></tr><tr><td>&nbsp;</td><td>&nbsp;</td><td>Dative</td><td>lil</td></tr><tr><td>&nbsp;</td><td>&nbsp;</td><td>Elative</td><td>minn</td></tr><tr><td>&nbsp;</td><td>&nbsp;</td><td>Equative</td><td>bħal</td></tr><tr><td>&nbsp;</td><td>&nbsp;</td><td>Genitive</td><td>ta'</td></tr><tr><td>&nbsp;</td><td>&nbsp;</td><td>Inessive</td><td>fi</td></tr><tr><td>&nbsp;</td><td>&nbsp;</td><td>Instrumental</td><td>bi</td></tr><tr><td>&nbsp;</td><td>&nbsp;</td><td>Lative</td><td>sa</td></tr><tr><td>&nbsp;</td><td>&nbsp;</td><td>Nominative</td><td>&nbsp;</td></tr><tr><td>Masc</td></tr><tr class="separator"><td colspan="100%">&nbsp;</td></td><tr><td>Singulative</td><td>Definite</td><td>Benefactive</td><td>għall-id</td></tr><tr><td>&nbsp;</td><td>&nbsp;</td><td>Comitative</td><td>mal-id</td></tr><tr><td>&nbsp;</td><td>&nbsp;</td><td>Dative</td><td>lill-id</td></tr><tr><td>&nbsp;</td><td>&nbsp;</td><td>Elative</td><td>mill-id</td></tr><tr><td>&nbsp;</td><td>&nbsp;</td><td>Equative</td><td>bħall-id</td></tr><tr><td>&nbsp;</td><td>&nbsp;</td><td>Genitive</td><td>tal-id</td></tr><tr><td>&nbsp;</td><td>&nbsp;</td><td>Inessive</td><td>fil-id</td></tr><tr><td>&nbsp;</td><td>&nbsp;</td><td>Instrumental</td><td>bil-id</td></tr><tr><td>&nbsp;</td><td>&nbsp;</td><td>Lative</td><td>sal-id</td></tr><tr><td>&nbsp;</td><td>&nbsp;</td><td>Nominative</td><td>il-id</td></tr><tr><td>&nbsp;</td><td>Indefinite</td><td>Benefactive</td><td>għal id</td></tr><tr><td>&nbsp;</td><td>&nbsp;</td><td>Comitative</td><td>m'id</td></tr><tr><td>&nbsp;</td><td>&nbsp;</td><td>Dative</td><td>lil id</td></tr><tr><td>&nbsp;</td><td>&nbsp;</td><td>Elative</td><td>minn id</td></tr><tr><td>&nbsp;</td><td>&nbsp;</td><td>Equative</td><td>bħal id</td></tr><tr><td>&nbsp;</td><td>&nbsp;</td><td>Genitive</td><td>t'id</td></tr><tr><td>&nbsp;</td><td>&nbsp;</td><td>Inessive</td><td>f'id</td></tr><tr><td>&nbsp;</td><td>&nbsp;</td><td>Instrumental</td><td>b'id</td></tr><tr><td>&nbsp;</td><td>&nbsp;</td><td>Lative</td><td>s'id</td></tr><tr><td>&nbsp;</td><td>&nbsp;</td><td>Nominative</td><td>id</td></tr><tr><td>Dual</td><td>Definite</td><td>Benefactive</td><td>&nbsp;</td></tr><tr><td>&nbsp;</td><td>&nbsp;</td><td>Comitative</td><td>&nbsp;</td></tr><tr><td>&nbsp;</td><td>&nbsp;</td><td>Dative</td><td>&nbsp;</td></tr><tr><td>&nbsp;</td><td>&nbsp;</td><td>Elative</td><td>&nbsp;</td></tr><tr><td>&nbsp;</td><td>&nbsp;</td><td>Equative</td><td>&nbsp;</td></tr><tr><td>&nbsp;</td><td>&nbsp;</td><td>Genitive</td><td>&nbsp;</td></tr><tr><td>&nbsp;</td><td>&nbsp;</td><td>Inessive</td><td>&nbsp;</td></tr><tr><td>&nbsp;</td><td>&nbsp;</td><td>Instrumental</td><td>&nbsp;</td></tr><tr><td>&nbsp;</td><td>&nbsp;</td><td>Lative</td><td>&nbsp;</td></tr><tr><td>&nbsp;</td><td>&nbsp;</td><td>Nominative</td><td>&nbsp;</td></tr><tr><td>&nbsp;</td><td>Indefinite</td><td>Benefactive</td><td>għal</td></tr><tr><td>&nbsp;</td><td>&nbsp;</td><td>Comitative</td><td>ma'</td></tr><tr><td>&nbsp;</td><td>&nbsp;</td><td>Dative</td><td>lil</td></tr><tr><td>&nbsp;</td><td>&nbsp;</td><td>Elative</td><td>minn</td></tr><tr><td>&nbsp;</td><td>&nbsp;</td><td>Equative</td><td>bħal</td></tr><tr><td>&nbsp;</td><td>&nbsp;</td><td>Genitive</td><td>ta'</td></tr><tr><td>&nbsp;</td><td>&nbsp;</td><td>Inessive</td><td>fi</td></tr><tr><td>&nbsp;</td><td>&nbsp;</td><td>Instrumental</td><td>bi</td></tr><tr><td>&nbsp;</td><td>&nbsp;</td><td>Lative</td><td>sa</td></tr><tr><td>&nbsp;</td><td>&nbsp;</td><td>Nominative</td><td>&nbsp;</td></tr><tr><td>Plural</td><td>Definite</td><td>Benefactive</td><td>għall-idi</td></tr><tr><td>&nbsp;</td><td>&nbsp;</td><td>Comitative</td><td>mal-idi</td></tr><tr><td>&nbsp;</td><td>&nbsp;</td><td>Dative</td><td>lill-idi</td></tr><tr><td>&nbsp;</td><td>&nbsp;</td><td>Elative</td><td>mill-idi</td></tr><tr><td>&nbsp;</td><td>&nbsp;</td><td>Equative</td><td>bħall-idi</td></tr><tr><td>&nbsp;</td><td>&nbsp;</td><td>Genitive</td><td>tal-idi</td></tr><tr><td>&nbsp;</td><td>&nbsp;</td><td>Inessive</td><td>fil-idi</td></tr><tr><td>&nbsp;</td><td>&nbsp;</td><td>Instrumental</td><td>bil-idi</td></tr><tr><td>&nbsp;</td><td>&nbsp;</td><td>Lative</td><td>sal-idi</td></tr><tr><td>&nbsp;</td><td>&nbsp;</td><td>Nominative</td><td>il-idi</td></tr><tr><td>&nbsp;</td><td>Indefinite</td><td>Benefactive</td><td>għal idi</td></tr><tr><td>&nbsp;</td><td>&nbsp;</td><td>Comitative</td><td>m'idi</td></tr><tr><td>&nbsp;</td><td>&nbsp;</td><td>Dative</td><td>lil idi</td></tr><tr><td>&nbsp;</td><td>&nbsp;</td><td>Elative</td><td>minn idi</td></tr><tr><td>&nbsp;</td><td>&nbsp;</td><td>Equative</td><td>bħal idi</td></tr><tr><td>&nbsp;</td><td>&nbsp;</td><td>Genitive</td><td>t'idi</td></tr><tr><td>&nbsp;</td><td>&nbsp;</td><td>Inessive</td><td>f'idi</td></tr><tr><td>&nbsp;</td><td>&nbsp;</td><td>Instrumental</td><td>b'idi</td></tr><tr><td>&nbsp;</td><td>&nbsp;</td><td>Lative</td><td>s'idi</td></tr><tr><td>&nbsp;</td><td>&nbsp;</td><td>Nominative</td><td>idi</td></tr><tr><td>DeterminatePl</td><td>Definite</td><td>Benefactive</td><td>&nbsp;</td></tr><tr><td>&nbsp;</td><td>&nbsp;</td><td>Comitative</td><td>&nbsp;</td></tr><tr><td>&nbsp;</td><td>&nbsp;</td><td>Dative</td><td>&nbsp;</td></tr><tr><td>&nbsp;</td><td>&nbsp;</td><td>Elative</td><td>&nbsp;</td></tr><tr><td>&nbsp;</td><td>&nbsp;</td><td>Equative</td><td>&nbsp;</td></tr><tr><td>&nbsp;</td><td>&nbsp;</td><td>Genitive</td><td>&nbsp;</td></tr><tr><td>&nbsp;</td><td>&nbsp;</td><td>Inessive</td><td>&nbsp;</td></tr><tr><td>&nbsp;</td><td>&nbsp;</td><td>Instrumental</td><td>&nbsp;</td></tr><tr><td>&nbsp;</td><td>&nbsp;</td><td>Lative</td><td>&nbsp;</td></tr><tr><td>&nbsp;</td><td>&nbsp;</td><td>Nominative</td><td>&nbsp;</td></tr><tr><td>&nbsp;</td><td>Indefinite</td><td>Benefactive</td><td>għal</td></tr><tr><td>&nbsp;</td><td>&nbsp;</td><td>Comitative</td><td>ma'</td></tr><tr><td>&nbsp;</td><td>&nbsp;</td><td>Dative</td><td>lil</td></tr><tr><td>&nbsp;</td><td>&nbsp;</td><td>Elative</td><td>minn</td></tr><tr><td>&nbsp;</td><td>&nbsp;</td><td>Equative</td><td>bħal</td></tr><tr><td>&nbsp;</td><td>&nbsp;</td><td>Genitive</td><td>ta'</td></tr><tr><td>&nbsp;</td><td>&nbsp;</td><td>Inessive</td><td>fi</td></tr><tr><td>&nbsp;</td><td>&nbsp;</td><td>Instrumental</td><td>bi</td></tr><tr><td>&nbsp;</td><td>&nbsp;</td><td>Lative</td><td>sa</td></tr><tr><td>&nbsp;</td><td>&nbsp;</td><td>Nominative</td><td>&nbsp;</td></tr><tr><td>CollectivePl</td><td>Definite</td><td>Benefactive</td><td>&nbsp;</td></tr><tr><td>&nbsp;</td><td>&nbsp;</td><td>Comitative</td><td>&nbsp;</td></tr><tr><td>&nbsp;</td><td>&nbsp;</td><td>Dative</td><td>&nbsp;</td></tr><tr><td>&nbsp;</td><td>&nbsp;</td><td>Elative</td><td>&nbsp;</td></tr><tr><td>&nbsp;</td><td>&nbsp;</td><td>Equative</td><td>&nbsp;</td></tr><tr><td>&nbsp;</td><td>&nbsp;</td><td>Genitive</td><td>&nbsp;</td></tr><tr><td>&nbsp;</td><td>&nbsp;</td><td>Inessive</td><td>&nbsp;</td></tr><tr><td>&nbsp;</td><td>&nbsp;</td><td>Instrumental</td><td>&nbsp;</td></tr><tr><td>&nbsp;</td><td>&nbsp;</td><td>Lative</td><td>&nbsp;</td></tr><tr><td>&nbsp;</td><td>&nbsp;</td><td>Nominative</td><td>&nbsp;</td></tr><tr><td>&nbsp;</td><td>Indefinite</td><td>Benefactive</td><td>għal</td></tr><tr><td>&nbsp;</td><td>&nbsp;</td><td>Comitative</td><td>ma'</td></tr><tr><td>&nbsp;</td><td>&nbsp;</td><td>Dative</td><td>lil</td></tr><tr><td>&nbsp;</td><td>&nbsp;</td><td>Elative</td><td>minn</td></tr><tr><td>&nbsp;</td><td>&nbsp;</td><td>Equative</td><td>bħal</td></tr><tr><td>&nbsp;</td><td>&nbsp;</td><td>Genitive</td><td>ta'</td></tr><tr><td>&nbsp;</td><td>&nbsp;</td><td>Inessive</td><td>fi</td></tr><tr><td>&nbsp;</td><td>&nbsp;</td><td>Instrumental</td><td>bi</td></tr><tr><td>&nbsp;</td><td>&nbsp;</td><td>Lative</td><td>sa</td></tr><tr><td>&nbsp;</td><td>&nbsp;</td><td>Nominative</td><td>&nbsp;</td></tr><tr><td>Masc</td></tr><tr class="separator"><td colspan="100%">&nbsp;</td></td><tr><td>Singulative</td><td>Definite</td><td>Benefactive</td><td>għall-port</td></tr><tr><td>&nbsp;</td><td>&nbsp;</td><td>Comitative</td><td>mal-port</td></tr><tr><td>&nbsp;</td><td>&nbsp;</td><td>Dative</td><td>lill-port</td></tr><tr><td>&nbsp;</td><td>&nbsp;</td><td>Elative</td><td>mill-port</td></tr><tr><td>&nbsp;</td><td>&nbsp;</td><td>Equative</td><td>bħall-port</td></tr><tr><td>&nbsp;</td><td>&nbsp;</td><td>Genitive</td><td>tal-port</td></tr><tr><td>&nbsp;</td><td>&nbsp;</td><td>Inessive</td><td>fil-port</td></tr><tr><td>&nbsp;</td><td>&nbsp;</td><td>Instrumental</td><td>bil-port</td></tr><tr><td>&nbsp;</td><td>&nbsp;</td><td>Lative</td><td>sal-port</td></tr><tr><td>&nbsp;</td><td>&nbsp;</td><td>Nominative</td><td>il-port</td></tr><tr><td>&nbsp;</td><td>Indefinite</td><td>Benefactive</td><td>għal port</td></tr><tr><td>&nbsp;</td><td>&nbsp;</td><td>Comitative</td><td>ma' port</td></tr><tr><td>&nbsp;</td><td>&nbsp;</td><td>Dative</td><td>lil port</td></tr><tr><td>&nbsp;</td><td>&nbsp;</td><td>Elative</td><td>minn port</td></tr><tr><td>&nbsp;</td><td>&nbsp;</td><td>Equative</td><td>bħal port</td></tr><tr><td>&nbsp;</td><td>&nbsp;</td><td>Genitive</td><td>ta' port</td></tr><tr><td>&nbsp;</td><td>&nbsp;</td><td>Inessive</td><td>f'port</td></tr><tr><td>&nbsp;</td><td>&nbsp;</td><td>Instrumental</td><td>b'port</td></tr><tr><td>&nbsp;</td><td>&nbsp;</td><td>Lative</td><td>sa port</td></tr><tr><td>&nbsp;</td><td>&nbsp;</td><td>Nominative</td><td>port</td></tr><tr><td>Dual</td><td>Definite</td><td>Benefactive</td><td>&nbsp;</td></tr><tr><td>&nbsp;</td><td>&nbsp;</td><td>Comitative</td><td>&nbsp;</td></tr><tr><td>&nbsp;</td><td>&nbsp;</td><td>Dative</td><td>&nbsp;</td></tr><tr><td>&nbsp;</td><td>&nbsp;</td><td>Elative</td><td>&nbsp;</td></tr><tr><td>&nbsp;</td><td>&nbsp;</td><td>Equative</td><td>&nbsp;</td></tr><tr><td>&nbsp;</td><td>&nbsp;</td><td>Genitive</td><td>&nbsp;</td></tr><tr><td>&nbsp;</td><td>&nbsp;</td><td>Inessive</td><td>&nbsp;</td></tr><tr><td>&nbsp;</td><td>&nbsp;</td><td>Instrumental</td><td>&nbsp;</td></tr><tr><td>&nbsp;</td><td>&nbsp;</td><td>Lative</td><td>&nbsp;</td></tr><tr><td>&nbsp;</td><td>&nbsp;</td><td>Nominative</td><td>&nbsp;</td></tr><tr><td>&nbsp;</td><td>Indefinite</td><td>Benefactive</td><td>għal</td></tr><tr><td>&nbsp;</td><td>&nbsp;</td><td>Comitative</td><td>ma'</td></tr><tr><td>&nbsp;</td><td>&nbsp;</td><td>Dative</td><td>lil</td></tr><tr><td>&nbsp;</td><td>&nbsp;</td><td>Elative</td><td>minn</td></tr><tr><td>&nbsp;</td><td>&nbsp;</td><td>Equative</td><td>bħal</td></tr><tr><td>&nbsp;</td><td>&nbsp;</td><td>Genitive</td><td>ta'</td></tr><tr><td>&nbsp;</td><td>&nbsp;</td><td>Inessive</td><td>fi</td></tr><tr><td>&nbsp;</td><td>&nbsp;</td><td>Instrumental</td><td>bi</td></tr><tr><td>&nbsp;</td><td>&nbsp;</td><td>Lative</td><td>sa</td></tr><tr><td>&nbsp;</td><td>&nbsp;</td><td>Nominative</td><td>&nbsp;</td></tr><tr><td>Plural</td><td>Definite</td><td>Benefactive</td><td>għall-porti</td></tr><tr><td>&nbsp;</td><td>&nbsp;</td><td>Comitative</td><td>mal-porti</td></tr><tr><td>&nbsp;</td><td>&nbsp;</td><td>Dative</td><td>lill-porti</td></tr><tr><td>&nbsp;</td><td>&nbsp;</td><td>Elative</td><td>mill-porti</td></tr><tr><td>&nbsp;</td><td>&nbsp;</td><td>Equative</td><td>bħall-porti</td></tr><tr><td>&nbsp;</td><td>&nbsp;</td><td>Genitive</td><td>tal-porti</td></tr><tr><td>&nbsp;</td><td>&nbsp;</td><td>Inessive</td><td>fil-porti</td></tr><tr><td>&nbsp;</td><td>&nbsp;</td><td>Instrumental</td><td>bil-porti</td></tr><tr><td>&nbsp;</td><td>&nbsp;</td><td>Lative</td><td>sal-porti</td></tr><tr><td>&nbsp;</td><td>&nbsp;</td><td>Nominative</td><td>il-porti</td></tr><tr><td>&nbsp;</td><td>Indefinite</td><td>Benefactive</td><td>għal porti</td></tr><tr><td>&nbsp;</td><td>&nbsp;</td><td>Comitative</td><td>ma' porti</td></tr><tr><td>&nbsp;</td><td>&nbsp;</td><td>Dative</td><td>lil porti</td></tr><tr><td>&nbsp;</td><td>&nbsp;</td><td>Elative</td><td>minn porti</td></tr><tr><td>&nbsp;</td><td>&nbsp;</td><td>Equative</td><td>bħal porti</td></tr><tr><td>&nbsp;</td><td>&nbsp;</td><td>Genitive</td><td>ta' porti</td></tr><tr><td>&nbsp;</td><td>&nbsp;</td><td>Inessive</td><td>f'porti</td></tr><tr><td>&nbsp;</td><td>&nbsp;</td><td>Instrumental</td><td>b'porti</td></tr><tr><td>&nbsp;</td><td>&nbsp;</td><td>Lative</td><td>sa porti</td></tr><tr><td>&nbsp;</td><td>&nbsp;</td><td>Nominative</td><td>porti</td></tr><tr><td>DeterminatePl</td><td>Definite</td><td>Benefactive</td><td>&nbsp;</td></tr><tr><td>&nbsp;</td><td>&nbsp;</td><td>Comitative</td><td>&nbsp;</td></tr><tr><td>&nbsp;</td><td>&nbsp;</td><td>Dative</td><td>&nbsp;</td></tr><tr><td>&nbsp;</td><td>&nbsp;</td><td>Elative</td><td>&nbsp;</td></tr><tr><td>&nbsp;</td><td>&nbsp;</td><td>Equative</td><td>&nbsp;</td></tr><tr><td>&nbsp;</td><td>&nbsp;</td><td>Genitive</td><td>&nbsp;</td></tr><tr><td>&nbsp;</td><td>&nbsp;</td><td>Inessive</td><td>&nbsp;</td></tr><tr><td>&nbsp;</td><td>&nbsp;</td><td>Instrumental</td><td>&nbsp;</td></tr><tr><td>&nbsp;</td><td>&nbsp;</td><td>Lative</td><td>&nbsp;</td></tr><tr><td>&nbsp;</td><td>&nbsp;</td><td>Nominative</td><td>&nbsp;</td></tr><tr><td>&nbsp;</td><td>Indefinite</td><td>Benefactive</td><td>għal</td></tr><tr><td>&nbsp;</td><td>&nbsp;</td><td>Comitative</td><td>ma'</td></tr><tr><td>&nbsp;</td><td>&nbsp;</td><td>Dative</td><td>lil</td></tr><tr><td>&nbsp;</td><td>&nbsp;</td><td>Elative</td><td>minn</td></tr><tr><td>&nbsp;</td><td>&nbsp;</td><td>Equative</td><td>bħal</td></tr><tr><td>&nbsp;</td><td>&nbsp;</td><td>Genitive</td><td>ta'</td></tr><tr><td>&nbsp;</td><td>&nbsp;</td><td>Inessive</td><td>fi</td></tr><tr><td>&nbsp;</td><td>&nbsp;</td><td>Instrumental</td><td>bi</td></tr><tr><td>&nbsp;</td><td>&nbsp;</td><td>Lative</td><td>sa</td></tr><tr><td>&nbsp;</td><td>&nbsp;</td><td>Nominative</td><td>&nbsp;</td></tr><tr><td>CollectivePl</td><td>Definite</td><td>Benefactive</td><td>&nbsp;</td></tr><tr><td>&nbsp;</td><td>&nbsp;</td><td>Comitative</td><td>&nbsp;</td></tr><tr><td>&nbsp;</td><td>&nbsp;</td><td>Dative</td><td>&nbsp;</td></tr><tr><td>&nbsp;</td><td>&nbsp;</td><td>Elative</td><td>&nbsp;</td></tr><tr><td>&nbsp;</td><td>&nbsp;</td><td>Equative</td><td>&nbsp;</td></tr><tr><td>&nbsp;</td><td>&nbsp;</td><td>Genitive</td><td>&nbsp;</td></tr><tr><td>&nbsp;</td><td>&nbsp;</td><td>Inessive</td><td>&nbsp;</td></tr><tr><td>&nbsp;</td><td>&nbsp;</td><td>Instrumental</td><td>&nbsp;</td></tr><tr><td>&nbsp;</td><td>&nbsp;</td><td>Lative</td><td>&nbsp;</td></tr><tr><td>&nbsp;</td><td>&nbsp;</td><td>Nominative</td><td>&nbsp;</td></tr><tr><td>&nbsp;</td><td>Indefinite</td><td>Benefactive</td><td>għal</td></tr><tr><td>&nbsp;</td><td>&nbsp;</td><td>Comitative</td><td>ma'</td></tr><tr><td>&nbsp;</td><td>&nbsp;</td><td>Dative</td><td>lil</td></tr><tr><td>&nbsp;</td><td>&nbsp;</td><td>Elative</td><td>minn</td></tr><tr><td>&nbsp;</td><td>&nbsp;</td><td>Equative</td><td>bħal</td></tr><tr><td>&nbsp;</td><td>&nbsp;</td><td>Genitive</td><td>ta'</td></tr><tr><td>&nbsp;</td><td>&nbsp;</td><td>Inessive</td><td>fi</td></tr><tr><td>&nbsp;</td><td>&nbsp;</td><td>Instrumental</td><td>bi</td></tr><tr><td>&nbsp;</td><td>&nbsp;</td><td>Lative</td><td>sa</td></tr><tr><td>&nbsp;</td><td>&nbsp;</td><td>Nominative</td><td>&nbsp;</td></tr><tr><td>Masc</td></tr><tr class="separator"><td colspan="100%">&nbsp;</td></td><tr><td>Singulative</td><td>Definite</td><td>Benefactive</td><td>għall-kappell</td></tr><tr><td>&nbsp;</td><td>&nbsp;</td><td>Comitative</td><td>mal-kappell</td></tr><tr><td>&nbsp;</td><td>&nbsp;</td><td>Dative</td><td>lill-kappell</td></tr><tr><td>&nbsp;</td><td>&nbsp;</td><td>Elative</td><td>mill-kappell</td></tr><tr><td>&nbsp;</td><td>&nbsp;</td><td>Equative</td><td>bħall-kappell</td></tr><tr><td>&nbsp;</td><td>&nbsp;</td><td>Genitive</td><td>tal-kappell</td></tr><tr><td>&nbsp;</td><td>&nbsp;</td><td>Inessive</td><td>fil-kappell</td></tr><tr><td>&nbsp;</td><td>&nbsp;</td><td>Instrumental</td><td>bil-kappell</td></tr><tr><td>&nbsp;</td><td>&nbsp;</td><td>Lative</td><td>sal-kappell</td></tr><tr><td>&nbsp;</td><td>&nbsp;</td><td>Nominative</td><td>il-kappell</td></tr><tr><td>&nbsp;</td><td>Indefinite</td><td>Benefactive</td><td>għal kappell</td></tr><tr><td>&nbsp;</td><td>&nbsp;</td><td>Comitative</td><td>ma' kappell</td></tr><tr><td>&nbsp;</td><td>&nbsp;</td><td>Dative</td><td>lil kappell</td></tr><tr><td>&nbsp;</td><td>&nbsp;</td><td>Elative</td><td>minn kappell</td></tr><tr><td>&nbsp;</td><td>&nbsp;</td><td>Equative</td><td>bħal kappell</td></tr><tr><td>&nbsp;</td><td>&nbsp;</td><td>Genitive</td><td>ta' kappell</td></tr><tr><td>&nbsp;</td><td>&nbsp;</td><td>Inessive</td><td>f'kappell</td></tr><tr><td>&nbsp;</td><td>&nbsp;</td><td>Instrumental</td><td>b'kappell</td></tr><tr><td>&nbsp;</td><td>&nbsp;</td><td>Lative</td><td>sa kappell</td></tr><tr><td>&nbsp;</td><td>&nbsp;</td><td>Nominative</td><td>kappell</td></tr><tr><td>Dual</td><td>Definite</td><td>Benefactive</td><td>&nbsp;</td></tr><tr><td>&nbsp;</td><td>&nbsp;</td><td>Comitative</td><td>&nbsp;</td></tr><tr><td>&nbsp;</td><td>&nbsp;</td><td>Dative</td><td>&nbsp;</td></tr><tr><td>&nbsp;</td><td>&nbsp;</td><td>Elative</td><td>&nbsp;</td></tr><tr><td>&nbsp;</td><td>&nbsp;</td><td>Equative</td><td>&nbsp;</td></tr><tr><td>&nbsp;</td><td>&nbsp;</td><td>Genitive</td><td>&nbsp;</td></tr><tr><td>&nbsp;</td><td>&nbsp;</td><td>Inessive</td><td>&nbsp;</td></tr><tr><td>&nbsp;</td><td>&nbsp;</td><td>Instrumental</td><td>&nbsp;</td></tr><tr><td>&nbsp;</td><td>&nbsp;</td><td>Lative</td><td>&nbsp;</td></tr><tr><td>&nbsp;</td><td>&nbsp;</td><td>Nominative</td><td>&nbsp;</td></tr><tr><td>&nbsp;</td><td>Indefinite</td><td>Benefactive</td><td>għal</td></tr><tr><td>&nbsp;</td><td>&nbsp;</td><td>Comitative</td><td>ma'</td></tr><tr><td>&nbsp;</td><td>&nbsp;</td><td>Dative</td><td>lil</td></tr><tr><td>&nbsp;</td><td>&nbsp;</td><td>Elative</td><td>minn</td></tr><tr><td>&nbsp;</td><td>&nbsp;</td><td>Equative</td><td>bħal</td></tr><tr><td>&nbsp;</td><td>&nbsp;</td><td>Genitive</td><td>ta'</td></tr><tr><td>&nbsp;</td><td>&nbsp;</td><td>Inessive</td><td>fi</td></tr><tr><td>&nbsp;</td><td>&nbsp;</td><td>Instrumental</td><td>bi</td></tr><tr><td>&nbsp;</td><td>&nbsp;</td><td>Lative</td><td>sa</td></tr><tr><td>&nbsp;</td><td>&nbsp;</td><td>Nominative</td><td>&nbsp;</td></tr><tr><td>Plural</td><td>Definite</td><td>Benefactive</td><td>għall-kappelli</td></tr><tr><td>&nbsp;</td><td>&nbsp;</td><td>Comitative</td><td>mal-kappelli</td></tr><tr><td>&nbsp;</td><td>&nbsp;</td><td>Dative</td><td>lill-kappelli</td></tr><tr><td>&nbsp;</td><td>&nbsp;</td><td>Elative</td><td>mill-kappelli</td></tr><tr><td>&nbsp;</td><td>&nbsp;</td><td>Equative</td><td>bħall-kappelli</td></tr><tr><td>&nbsp;</td><td>&nbsp;</td><td>Genitive</td><td>tal-kappelli</td></tr><tr><td>&nbsp;</td><td>&nbsp;</td><td>Inessive</td><td>fil-kappelli</td></tr><tr><td>&nbsp;</td><td>&nbsp;</td><td>Instrumental</td><td>bil-kappelli</td></tr><tr><td>&nbsp;</td><td>&nbsp;</td><td>Lative</td><td>sal-kappelli</td></tr><tr><td>&nbsp;</td><td>&nbsp;</td><td>Nominative</td><td>il-kappelli</td></tr><tr><td>&nbsp;</td><td>Indefinite</td><td>Benefactive</td><td>għal kappelli</td></tr><tr><td>&nbsp;</td><td>&nbsp;</td><td>Comitative</td><td>ma' kappelli</td></tr><tr><td>&nbsp;</td><td>&nbsp;</td><td>Dative</td><td>lil kappelli</td></tr><tr><td>&nbsp;</td><td>&nbsp;</td><td>Elative</td><td>minn kappelli</td></tr><tr><td>&nbsp;</td><td>&nbsp;</td><td>Equative</td><td>bħal kappelli</td></tr><tr><td>&nbsp;</td><td>&nbsp;</td><td>Genitive</td><td>ta' kappelli</td></tr><tr><td>&nbsp;</td><td>&nbsp;</td><td>Inessive</td><td>f'kappelli</td></tr><tr><td>&nbsp;</td><td>&nbsp;</td><td>Instrumental</td><td>b'kappelli</td></tr><tr><td>&nbsp;</td><td>&nbsp;</td><td>Lative</td><td>sa kappelli</td></tr><tr><td>&nbsp;</td><td>&nbsp;</td><td>Nominative</td><td>kappelli</td></tr><tr><td>DeterminatePl</td><td>Definite</td><td>Benefactive</td><td>&nbsp;</td></tr><tr><td>&nbsp;</td><td>&nbsp;</td><td>Comitative</td><td>&nbsp;</td></tr><tr><td>&nbsp;</td><td>&nbsp;</td><td>Dative</td><td>&nbsp;</td></tr><tr><td>&nbsp;</td><td>&nbsp;</td><td>Elative</td><td>&nbsp;</td></tr><tr><td>&nbsp;</td><td>&nbsp;</td><td>Equative</td><td>&nbsp;</td></tr><tr><td>&nbsp;</td><td>&nbsp;</td><td>Genitive</td><td>&nbsp;</td></tr><tr><td>&nbsp;</td><td>&nbsp;</td><td>Inessive</td><td>&nbsp;</td></tr><tr><td>&nbsp;</td><td>&nbsp;</td><td>Instrumental</td><td>&nbsp;</td></tr><tr><td>&nbsp;</td><td>&nbsp;</td><td>Lative</td><td>&nbsp;</td></tr><tr><td>&nbsp;</td><td>&nbsp;</td><td>Nominative</td><td>&nbsp;</td></tr><tr><td>&nbsp;</td><td>Indefinite</td><td>Benefactive</td><td>għal</td></tr><tr><td>&nbsp;</td><td>&nbsp;</td><td>Comitative</td><td>ma'</td></tr><tr><td>&nbsp;</td><td>&nbsp;</td><td>Dative</td><td>lil</td></tr><tr><td>&nbsp;</td><td>&nbsp;</td><td>Elative</td><td>minn</td></tr><tr><td>&nbsp;</td><td>&nbsp;</td><td>Equative</td><td>bħal</td></tr><tr><td>&nbsp;</td><td>&nbsp;</td><td>Genitive</td><td>ta'</td></tr><tr><td>&nbsp;</td><td>&nbsp;</td><td>Inessive</td><td>fi</td></tr><tr><td>&nbsp;</td><td>&nbsp;</td><td>Instrumental</td><td>bi</td></tr><tr><td>&nbsp;</td><td>&nbsp;</td><td>Lative</td><td>sa</td></tr><tr><td>&nbsp;</td><td>&nbsp;</td><td>Nominative</td><td>&nbsp;</td></tr><tr><td>CollectivePl</td><td>Definite</td><td>Benefactive</td><td>&nbsp;</td></tr><tr><td>&nbsp;</td><td>&nbsp;</td><td>Comitative</td><td>&nbsp;</td></tr><tr><td>&nbsp;</td><td>&nbsp;</td><td>Dative</td><td>&nbsp;</td></tr><tr><td>&nbsp;</td><td>&nbsp;</td><td>Elative</td><td>&nbsp;</td></tr><tr><td>&nbsp;</td><td>&nbsp;</td><td>Equative</td><td>&nbsp;</td></tr><tr><td>&nbsp;</td><td>&nbsp;</td><td>Genitive</td><td>&nbsp;</td></tr><tr><td>&nbsp;</td><td>&nbsp;</td><td>Inessive</td><td>&nbsp;</td></tr><tr><td>&nbsp;</td><td>&nbsp;</td><td>Instrumental</td><td>&nbsp;</td></tr><tr><td>&nbsp;</td><td>&nbsp;</td><td>Lative</td><td>&nbsp;</td></tr><tr><td>&nbsp;</td><td>&nbsp;</td><td>Nominative</td><td>&nbsp;</td></tr><tr><td>&nbsp;</td><td>Indefinite</td><td>Benefactive</td><td>għal</td></tr><tr><td>&nbsp;</td><td>&nbsp;</td><td>Comitative</td><td>ma'</td></tr><tr><td>&nbsp;</td><td>&nbsp;</td><td>Dative</td><td>lil</td></tr><tr><td>&nbsp;</td><td>&nbsp;</td><td>Elative</td><td>minn</td></tr><tr><td>&nbsp;</td><td>&nbsp;</td><td>Equative</td><td>bħal</td></tr><tr><td>&nbsp;</td><td>&nbsp;</td><td>Genitive</td><td>ta'</td></tr><tr><td>&nbsp;</td><td>&nbsp;</td><td>Inessive</td><td>fi</td></tr><tr><td>&nbsp;</td><td>&nbsp;</td><td>Instrumental</td><td>bi</td></tr><tr><td>&nbsp;</td><td>&nbsp;</td><td>Lative</td><td>sa</td></tr><tr><td>&nbsp;</td><td>&nbsp;</td><td>Nominative</td><td>&nbsp;</td></tr><tr><td>Masc</td></tr><tr class="separator"><td colspan="100%">&nbsp;</td></td><tr><td>Singulative</td><td>Definite</td><td>Benefactive</td><td>għar-ras</td></tr><tr><td>&nbsp;</td><td>&nbsp;</td><td>Comitative</td><td>mar-ras</td></tr><tr><td>&nbsp;</td><td>&nbsp;</td><td>Dative</td><td>lir-ras</td></tr><tr><td>&nbsp;</td><td>&nbsp;</td><td>Elative</td><td>mir-ras</td></tr><tr><td>&nbsp;</td><td>&nbsp;</td><td>Equative</td><td>bħar-ras</td></tr><tr><td>&nbsp;</td><td>&nbsp;</td><td>Genitive</td><td>tar-ras</td></tr><tr><td>&nbsp;</td><td>&nbsp;</td><td>Inessive</td><td>fir-ras</td></tr><tr><td>&nbsp;</td><td>&nbsp;</td><td>Instrumental</td><td>bir-ras</td></tr><tr><td>&nbsp;</td><td>&nbsp;</td><td>Lative</td><td>sar-ras</td></tr><tr><td>&nbsp;</td><td>&nbsp;</td><td>Nominative</td><td>ir-ras</td></tr><tr><td>&nbsp;</td><td>Indefinite</td><td>Benefactive</td><td>għal ras</td></tr><tr><td>&nbsp;</td><td>&nbsp;</td><td>Comitative</td><td>ma' ras</td></tr><tr><td>&nbsp;</td><td>&nbsp;</td><td>Dative</td><td>lil ras</td></tr><tr><td>&nbsp;</td><td>&nbsp;</td><td>Elative</td><td>minn ras</td></tr><tr><td>&nbsp;</td><td>&nbsp;</td><td>Equative</td><td>bħal ras</td></tr><tr><td>&nbsp;</td><td>&nbsp;</td><td>Genitive</td><td>ta' ras</td></tr><tr><td>&nbsp;</td><td>&nbsp;</td><td>Inessive</td><td>f'ras</td></tr><tr><td>&nbsp;</td><td>&nbsp;</td><td>Instrumental</td><td>b'ras</td></tr><tr><td>&nbsp;</td><td>&nbsp;</td><td>Lative</td><td>sa ras</td></tr><tr><td>&nbsp;</td><td>&nbsp;</td><td>Nominative</td><td>ras</td></tr><tr><td>Dual</td><td>Definite</td><td>Benefactive</td><td>&nbsp;</td></tr><tr><td>&nbsp;</td><td>&nbsp;</td><td>Comitative</td><td>&nbsp;</td></tr><tr><td>&nbsp;</td><td>&nbsp;</td><td>Dative</td><td>&nbsp;</td></tr><tr><td>&nbsp;</td><td>&nbsp;</td><td>Elative</td><td>&nbsp;</td></tr><tr><td>&nbsp;</td><td>&nbsp;</td><td>Equative</td><td>&nbsp;</td></tr><tr><td>&nbsp;</td><td>&nbsp;</td><td>Genitive</td><td>&nbsp;</td></tr><tr><td>&nbsp;</td><td>&nbsp;</td><td>Inessive</td><td>&nbsp;</td></tr><tr><td>&nbsp;</td><td>&nbsp;</td><td>Instrumental</td><td>&nbsp;</td></tr><tr><td>&nbsp;</td><td>&nbsp;</td><td>Lative</td><td>&nbsp;</td></tr><tr><td>&nbsp;</td><td>&nbsp;</td><td>Nominative</td><td>&nbsp;</td></tr><tr><td>&nbsp;</td><td>Indefinite</td><td>Benefactive</td><td>għal</td></tr><tr><td>&nbsp;</td><td>&nbsp;</td><td>Comitative</td><td>ma'</td></tr><tr><td>&nbsp;</td><td>&nbsp;</td><td>Dative</td><td>lil</td></tr><tr><td>&nbsp;</td><td>&nbsp;</td><td>Elative</td><td>minn</td></tr><tr><td>&nbsp;</td><td>&nbsp;</td><td>Equative</td><td>bħal</td></tr><tr><td>&nbsp;</td><td>&nbsp;</td><td>Genitive</td><td>ta'</td></tr><tr><td>&nbsp;</td><td>&nbsp;</td><td>Inessive</td><td>fi</td></tr><tr><td>&nbsp;</td><td>&nbsp;</td><td>Instrumental</td><td>bi</td></tr><tr><td>&nbsp;</td><td>&nbsp;</td><td>Lative</td><td>sa</td></tr><tr><td>&nbsp;</td><td>&nbsp;</td><td>Nominative</td><td>&nbsp;</td></tr><tr><td>Plural</td><td>Definite</td><td>Benefactive</td><td>għar-rasi</td></tr><tr><td>&nbsp;</td><td>&nbsp;</td><td>Comitative</td><td>mar-rasi</td></tr><tr><td>&nbsp;</td><td>&nbsp;</td><td>Dative</td><td>lir-rasi</td></tr><tr><td>&nbsp;</td><td>&nbsp;</td><td>Elative</td><td>mir-rasi</td></tr><tr><td>&nbsp;</td><td>&nbsp;</td><td>Equative</td><td>bħar-rasi</td></tr><tr><td>&nbsp;</td><td>&nbsp;</td><td>Genitive</td><td>tar-rasi</td></tr><tr><td>&nbsp;</td><td>&nbsp;</td><td>Inessive</td><td>fir-rasi</td></tr><tr><td>&nbsp;</td><td>&nbsp;</td><td>Instrumental</td><td>bir-rasi</td></tr><tr><td>&nbsp;</td><td>&nbsp;</td><td>Lative</td><td>sar-rasi</td></tr><tr><td>&nbsp;</td><td>&nbsp;</td><td>Nominative</td><td>ir-rasi</td></tr><tr><td>&nbsp;</td><td>Indefinite</td><td>Benefactive</td><td>għal rasi</td></tr><tr><td>&nbsp;</td><td>&nbsp;</td><td>Comitative</td><td>ma' rasi</td></tr><tr><td>&nbsp;</td><td>&nbsp;</td><td>Dative</td><td>lil rasi</td></tr><tr><td>&nbsp;</td><td>&nbsp;</td><td>Elative</td><td>minn rasi</td></tr><tr><td>&nbsp;</td><td>&nbsp;</td><td>Equative</td><td>bħal rasi</td></tr><tr><td>&nbsp;</td><td>&nbsp;</td><td>Genitive</td><td>ta' rasi</td></tr><tr><td>&nbsp;</td><td>&nbsp;</td><td>Inessive</td><td>f'rasi</td></tr><tr><td>&nbsp;</td><td>&nbsp;</td><td>Instrumental</td><td>b'rasi</td></tr><tr><td>&nbsp;</td><td>&nbsp;</td><td>Lative</td><td>sa rasi</td></tr><tr><td>&nbsp;</td><td>&nbsp;</td><td>Nominative</td><td>rasi</td></tr><tr><td>DeterminatePl</td><td>Definite</td><td>Benefactive</td><td>&nbsp;</td></tr><tr><td>&nbsp;</td><td>&nbsp;</td><td>Comitative</td><td>&nbsp;</td></tr><tr><td>&nbsp;</td><td>&nbsp;</td><td>Dative</td><td>&nbsp;</td></tr><tr><td>&nbsp;</td><td>&nbsp;</td><td>Elative</td><td>&nbsp;</td></tr><tr><td>&nbsp;</td><td>&nbsp;</td><td>Equative</td><td>&nbsp;</td></tr><tr><td>&nbsp;</td><td>&nbsp;</td><td>Genitive</td><td>&nbsp;</td></tr><tr><td>&nbsp;</td><td>&nbsp;</td><td>Inessive</td><td>&nbsp;</td></tr><tr><td>&nbsp;</td><td>&nbsp;</td><td>Instrumental</td><td>&nbsp;</td></tr><tr><td>&nbsp;</td><td>&nbsp;</td><td>Lative</td><td>&nbsp;</td></tr><tr><td>&nbsp;</td><td>&nbsp;</td><td>Nominative</td><td>&nbsp;</td></tr><tr><td>&nbsp;</td><td>Indefinite</td><td>Benefactive</td><td>għal</td></tr><tr><td>&nbsp;</td><td>&nbsp;</td><td>Comitative</td><td>ma'</td></tr><tr><td>&nbsp;</td><td>&nbsp;</td><td>Dative</td><td>lil</td></tr><tr><td>&nbsp;</td><td>&nbsp;</td><td>Elative</td><td>minn</td></tr><tr><td>&nbsp;</td><td>&nbsp;</td><td>Equative</td><td>bħal</td></tr><tr><td>&nbsp;</td><td>&nbsp;</td><td>Genitive</td><td>ta'</td></tr><tr><td>&nbsp;</td><td>&nbsp;</td><td>Inessive</td><td>fi</td></tr><tr><td>&nbsp;</td><td>&nbsp;</td><td>Instrumental</td><td>bi</td></tr><tr><td>&nbsp;</td><td>&nbsp;</td><td>Lative</td><td>sa</td></tr><tr><td>&nbsp;</td><td>&nbsp;</td><td>Nominative</td><td>&nbsp;</td></tr><tr><td>CollectivePl</td><td>Definite</td><td>Benefactive</td><td>&nbsp;</td></tr><tr><td>&nbsp;</td><td>&nbsp;</td><td>Comitative</td><td>&nbsp;</td></tr><tr><td>&nbsp;</td><td>&nbsp;</td><td>Dative</td><td>&nbsp;</td></tr><tr><td>&nbsp;</td><td>&nbsp;</td><td>Elative</td><td>&nbsp;</td></tr><tr><td>&nbsp;</td><td>&nbsp;</td><td>Equative</td><td>&nbsp;</td></tr><tr><td>&nbsp;</td><td>&nbsp;</td><td>Genitive</td><td>&nbsp;</td></tr><tr><td>&nbsp;</td><td>&nbsp;</td><td>Inessive</td><td>&nbsp;</td></tr><tr><td>&nbsp;</td><td>&nbsp;</td><td>Instrumental</td><td>&nbsp;</td></tr><tr><td>&nbsp;</td><td>&nbsp;</td><td>Lative</td><td>&nbsp;</td></tr><tr><td>&nbsp;</td><td>&nbsp;</td><td>Nominative</td><td>&nbsp;</td></tr><tr><td>&nbsp;</td><td>Indefinite</td><td>Benefactive</td><td>għal</td></tr><tr><td>&nbsp;</td><td>&nbsp;</td><td>Comitative</td><td>ma'</td></tr><tr><td>&nbsp;</td><td>&nbsp;</td><td>Dative</td><td>lil</td></tr><tr><td>&nbsp;</td><td>&nbsp;</td><td>Elative</td><td>minn</td></tr><tr><td>&nbsp;</td><td>&nbsp;</td><td>Equative</td><td>bħal</td></tr><tr><td>&nbsp;</td><td>&nbsp;</td><td>Genitive</td><td>ta'</td></tr><tr><td>&nbsp;</td><td>&nbsp;</td><td>Inessive</td><td>fi</td></tr><tr><td>&nbsp;</td><td>&nbsp;</td><td>Instrumental</td><td>bi</td></tr><tr><td>&nbsp;</td><td>&nbsp;</td><td>Lative</td><td>sa</td></tr><tr><td>&nbsp;</td><td>&nbsp;</td><td>Nominative</td><td>&nbsp;</td></tr><tr><td>Masc</td></tr><tr class="separator"><td colspan="100%">&nbsp;</td></td><tr><td>Singulative</td><td>Definite</td><td>Benefactive</td><td>għall-qalb</td></tr><tr><td>&nbsp;</td><td>&nbsp;</td><td>Comitative</td><td>mal-qalb</td></tr><tr><td>&nbsp;</td><td>&nbsp;</td><td>Dative</td><td>lill-qalb</td></tr><tr><td>&nbsp;</td><td>&nbsp;</td><td>Elative</td><td>mill-qalb</td></tr><tr><td>&nbsp;</td><td>&nbsp;</td><td>Equative</td><td>bħall-qalb</td></tr><tr><td>&nbsp;</td><td>&nbsp;</td><td>Genitive</td><td>tal-qalb</td></tr><tr><td>&nbsp;</td><td>&nbsp;</td><td>Inessive</td><td>fil-qalb</td></tr><tr><td>&nbsp;</td><td>&nbsp;</td><td>Instrumental</td><td>bil-qalb</td></tr><tr><td>&nbsp;</td><td>&nbsp;</td><td>Lative</td><td>sal-qalb</td></tr><tr><td>&nbsp;</td><td>&nbsp;</td><td>Nominative</td><td>il-qalb</td></tr><tr><td>&nbsp;</td><td>Indefinite</td><td>Benefactive</td><td>għal qalb</td></tr><tr><td>&nbsp;</td><td>&nbsp;</td><td>Comitative</td><td>ma' qalb</td></tr><tr><td>&nbsp;</td><td>&nbsp;</td><td>Dative</td><td>lil qalb</td></tr><tr><td>&nbsp;</td><td>&nbsp;</td><td>Elative</td><td>minn qalb</td></tr><tr><td>&nbsp;</td><td>&nbsp;</td><td>Equative</td><td>bħal qalb</td></tr><tr><td>&nbsp;</td><td>&nbsp;</td><td>Genitive</td><td>ta' qalb</td></tr><tr><td>&nbsp;</td><td>&nbsp;</td><td>Inessive</td><td>f'qalb</td></tr><tr><td>&nbsp;</td><td>&nbsp;</td><td>Instrumental</td><td>b'qalb</td></tr><tr><td>&nbsp;</td><td>&nbsp;</td><td>Lative</td><td>sa qalb</td></tr><tr><td>&nbsp;</td><td>&nbsp;</td><td>Nominative</td><td>qalb</td></tr><tr><td>Dual</td><td>Definite</td><td>Benefactive</td><td>&nbsp;</td></tr><tr><td>&nbsp;</td><td>&nbsp;</td><td>Comitative</td><td>&nbsp;</td></tr><tr><td>&nbsp;</td><td>&nbsp;</td><td>Dative</td><td>&nbsp;</td></tr><tr><td>&nbsp;</td><td>&nbsp;</td><td>Elative</td><td>&nbsp;</td></tr><tr><td>&nbsp;</td><td>&nbsp;</td><td>Equative</td><td>&nbsp;</td></tr><tr><td>&nbsp;</td><td>&nbsp;</td><td>Genitive</td><td>&nbsp;</td></tr><tr><td>&nbsp;</td><td>&nbsp;</td><td>Inessive</td><td>&nbsp;</td></tr><tr><td>&nbsp;</td><td>&nbsp;</td><td>Instrumental</td><td>&nbsp;</td></tr><tr><td>&nbsp;</td><td>&nbsp;</td><td>Lative</td><td>&nbsp;</td></tr><tr><td>&nbsp;</td><td>&nbsp;</td><td>Nominative</td><td>&nbsp;</td></tr><tr><td>&nbsp;</td><td>Indefinite</td><td>Benefactive</td><td>għal</td></tr><tr><td>&nbsp;</td><td>&nbsp;</td><td>Comitative</td><td>ma'</td></tr><tr><td>&nbsp;</td><td>&nbsp;</td><td>Dative</td><td>lil</td></tr><tr><td>&nbsp;</td><td>&nbsp;</td><td>Elative</td><td>minn</td></tr><tr><td>&nbsp;</td><td>&nbsp;</td><td>Equative</td><td>bħal</td></tr><tr><td>&nbsp;</td><td>&nbsp;</td><td>Genitive</td><td>ta'</td></tr><tr><td>&nbsp;</td><td>&nbsp;</td><td>Inessive</td><td>fi</td></tr><tr><td>&nbsp;</td><td>&nbsp;</td><td>Instrumental</td><td>bi</td></tr><tr><td>&nbsp;</td><td>&nbsp;</td><td>Lative</td><td>sa</td></tr><tr><td>&nbsp;</td><td>&nbsp;</td><td>Nominative</td><td>&nbsp;</td></tr><tr><td>Plural</td><td>Definite</td><td>Benefactive</td><td>għall-qalbi</td></tr><tr><td>&nbsp;</td><td>&nbsp;</td><td>Comitative</td><td>mal-qalbi</td></tr><tr><td>&nbsp;</td><td>&nbsp;</td><td>Dative</td><td>lill-qalbi</td></tr><tr><td>&nbsp;</td><td>&nbsp;</td><td>Elative</td><td>mill-qalbi</td></tr><tr><td>&nbsp;</td><td>&nbsp;</td><td>Equative</td><td>bħall-qalbi</td></tr><tr><td>&nbsp;</td><td>&nbsp;</td><td>Genitive</td><td>tal-qalbi</td></tr><tr><td>&nbsp;</td><td>&nbsp;</td><td>Inessive</td><td>fil-qalbi</td></tr><tr><td>&nbsp;</td><td>&nbsp;</td><td>Instrumental</td><td>bil-qalbi</td></tr><tr><td>&nbsp;</td><td>&nbsp;</td><td>Lative</td><td>sal-qalbi</td></tr><tr><td>&nbsp;</td><td>&nbsp;</td><td>Nominative</td><td>il-qalbi</td></tr><tr><td>&nbsp;</td><td>Indefinite</td><td>Benefactive</td><td>għal qalbi</td></tr><tr><td>&nbsp;</td><td>&nbsp;</td><td>Comitative</td><td>ma' qalbi</td></tr><tr><td>&nbsp;</td><td>&nbsp;</td><td>Dative</td><td>lil qalbi</td></tr><tr><td>&nbsp;</td><td>&nbsp;</td><td>Elative</td><td>minn qalbi</td></tr><tr><td>&nbsp;</td><td>&nbsp;</td><td>Equative</td><td>bħal qalbi</td></tr><tr><td>&nbsp;</td><td>&nbsp;</td><td>Genitive</td><td>ta' qalbi</td></tr><tr><td>&nbsp;</td><td>&nbsp;</td><td>Inessive</td><td>f'qalbi</td></tr><tr><td>&nbsp;</td><td>&nbsp;</td><td>Instrumental</td><td>b'qalbi</td></tr><tr><td>&nbsp;</td><td>&nbsp;</td><td>Lative</td><td>sa qalbi</td></tr><tr><td>&nbsp;</td><td>&nbsp;</td><td>Nominative</td><td>qalbi</td></tr><tr><td>DeterminatePl</td><td>Definite</td><td>Benefactive</td><td>&nbsp;</td></tr><tr><td>&nbsp;</td><td>&nbsp;</td><td>Comitative</td><td>&nbsp;</td></tr><tr><td>&nbsp;</td><td>&nbsp;</td><td>Dative</td><td>&nbsp;</td></tr><tr><td>&nbsp;</td><td>&nbsp;</td><td>Elative</td><td>&nbsp;</td></tr><tr><td>&nbsp;</td><td>&nbsp;</td><td>Equative</td><td>&nbsp;</td></tr><tr><td>&nbsp;</td><td>&nbsp;</td><td>Genitive</td><td>&nbsp;</td></tr><tr><td>&nbsp;</td><td>&nbsp;</td><td>Inessive</td><td>&nbsp;</td></tr><tr><td>&nbsp;</td><td>&nbsp;</td><td>Instrumental</td><td>&nbsp;</td></tr><tr><td>&nbsp;</td><td>&nbsp;</td><td>Lative</td><td>&nbsp;</td></tr><tr><td>&nbsp;</td><td>&nbsp;</td><td>Nominative</td><td>&nbsp;</td></tr><tr><td>&nbsp;</td><td>Indefinite</td><td>Benefactive</td><td>għal</td></tr><tr><td>&nbsp;</td><td>&nbsp;</td><td>Comitative</td><td>ma'</td></tr><tr><td>&nbsp;</td><td>&nbsp;</td><td>Dative</td><td>lil</td></tr><tr><td>&nbsp;</td><td>&nbsp;</td><td>Elative</td><td>minn</td></tr><tr><td>&nbsp;</td><td>&nbsp;</td><td>Equative</td><td>bħal</td></tr><tr><td>&nbsp;</td><td>&nbsp;</td><td>Genitive</td><td>ta'</td></tr><tr><td>&nbsp;</td><td>&nbsp;</td><td>Inessive</td><td>fi</td></tr><tr><td>&nbsp;</td><td>&nbsp;</td><td>Instrumental</td><td>bi</td></tr><tr><td>&nbsp;</td><td>&nbsp;</td><td>Lative</td><td>sa</td></tr><tr><td>&nbsp;</td><td>&nbsp;</td><td>Nominative</td><td>&nbsp;</td></tr><tr><td>CollectivePl</td><td>Definite</td><td>Benefactive</td><td>&nbsp;</td></tr><tr><td>&nbsp;</td><td>&nbsp;</td><td>Comitative</td><td>&nbsp;</td></tr><tr><td>&nbsp;</td><td>&nbsp;</td><td>Dative</td><td>&nbsp;</td></tr><tr><td>&nbsp;</td><td>&nbsp;</td><td>Elative</td><td>&nbsp;</td></tr><tr><td>&nbsp;</td><td>&nbsp;</td><td>Equative</td><td>&nbsp;</td></tr><tr><td>&nbsp;</td><td>&nbsp;</td><td>Genitive</td><td>&nbsp;</td></tr><tr><td>&nbsp;</td><td>&nbsp;</td><td>Inessive</td><td>&nbsp;</td></tr><tr><td>&nbsp;</td><td>&nbsp;</td><td>Instrumental</td><td>&nbsp;</td></tr><tr><td>&nbsp;</td><td>&nbsp;</td><td>Lative</td><td>&nbsp;</td></tr><tr><td>&nbsp;</td><td>&nbsp;</td><td>Nominative</td><td>&nbsp;</td></tr><tr><td>&nbsp;</td><td>Indefinite</td><td>Benefactive</td><td>għal</td></tr><tr><td>&nbsp;</td><td>&nbsp;</td><td>Comitative</td><td>ma'</td></tr><tr><td>&nbsp;</td><td>&nbsp;</td><td>Dative</td><td>lil</td></tr><tr><td>&nbsp;</td><td>&nbsp;</td><td>Elative</td><td>minn</td></tr><tr><td>&nbsp;</td><td>&nbsp;</td><td>Equative</td><td>bħal</td></tr><tr><td>&nbsp;</td><td>&nbsp;</td><td>Genitive</td><td>ta'</td></tr><tr><td>&nbsp;</td><td>&nbsp;</td><td>Inessive</td><td>fi</td></tr><tr><td>&nbsp;</td><td>&nbsp;</td><td>Instrumental</td><td>bi</td></tr><tr><td>&nbsp;</td><td>&nbsp;</td><td>Lative</td><td>sa</td></tr><tr><td>&nbsp;</td><td>&nbsp;</td><td>Nominative</td><td>&nbsp;</td></tr><tr><td>Masc</td></tr><tr class="separator"><td colspan="100%">&nbsp;</td></td><tr><td>Singulative</td><td>Definite</td><td>Benefactive</td><td>għall-għolja</td></tr><tr><td>&nbsp;</td><td>&nbsp;</td><td>Comitative</td><td>mal-għolja</td></tr><tr><td>&nbsp;</td><td>&nbsp;</td><td>Dative</td><td>lill-għolja</td></tr><tr><td>&nbsp;</td><td>&nbsp;</td><td>Elative</td><td>mill-għolja</td></tr><tr><td>&nbsp;</td><td>&nbsp;</td><td>Equative</td><td>bħall-għolja</td></tr><tr><td>&nbsp;</td><td>&nbsp;</td><td>Genitive</td><td>tal-għolja</td></tr><tr><td>&nbsp;</td><td>&nbsp;</td><td>Inessive</td><td>fil-għolja</td></tr><tr><td>&nbsp;</td><td>&nbsp;</td><td>Instrumental</td><td>bil-għolja</td></tr><tr><td>&nbsp;</td><td>&nbsp;</td><td>Lative</td><td>sal-għolja</td></tr><tr><td>&nbsp;</td><td>&nbsp;</td><td>Nominative</td><td>il-għolja</td></tr><tr><td>&nbsp;</td><td>Indefinite</td><td>Benefactive</td><td>għal għolja</td></tr><tr><td>&nbsp;</td><td>&nbsp;</td><td>Comitative</td><td>m'għolja</td></tr><tr><td>&nbsp;</td><td>&nbsp;</td><td>Dative</td><td>lil għolja</td></tr><tr><td>&nbsp;</td><td>&nbsp;</td><td>Elative</td><td>minn għolja</td></tr><tr><td>&nbsp;</td><td>&nbsp;</td><td>Equative</td><td>bħal għolja</td></tr><tr><td>&nbsp;</td><td>&nbsp;</td><td>Genitive</td><td>t'għolja</td></tr><tr><td>&nbsp;</td><td>&nbsp;</td><td>Inessive</td><td>f'għolja</td></tr><tr><td>&nbsp;</td><td>&nbsp;</td><td>Instrumental</td><td>b'għolja</td></tr><tr><td>&nbsp;</td><td>&nbsp;</td><td>Lative</td><td>s'għolja</td></tr><tr><td>&nbsp;</td><td>&nbsp;</td><td>Nominative</td><td>għolja</td></tr><tr><td>Dual</td><td>Definite</td><td>Benefactive</td><td>&nbsp;</td></tr><tr><td>&nbsp;</td><td>&nbsp;</td><td>Comitative</td><td>&nbsp;</td></tr><tr><td>&nbsp;</td><td>&nbsp;</td><td>Dative</td><td>&nbsp;</td></tr><tr><td>&nbsp;</td><td>&nbsp;</td><td>Elative</td><td>&nbsp;</td></tr><tr><td>&nbsp;</td><td>&nbsp;</td><td>Equative</td><td>&nbsp;</td></tr><tr><td>&nbsp;</td><td>&nbsp;</td><td>Genitive</td><td>&nbsp;</td></tr><tr><td>&nbsp;</td><td>&nbsp;</td><td>Inessive</td><td>&nbsp;</td></tr><tr><td>&nbsp;</td><td>&nbsp;</td><td>Instrumental</td><td>&nbsp;</td></tr><tr><td>&nbsp;</td><td>&nbsp;</td><td>Lative</td><td>&nbsp;</td></tr><tr><td>&nbsp;</td><td>&nbsp;</td><td>Nominative</td><td>&nbsp;</td></tr><tr><td>&nbsp;</td><td>Indefinite</td><td>Benefactive</td><td>għal</td></tr><tr><td>&nbsp;</td><td>&nbsp;</td><td>Comitative</td><td>ma'</td></tr><tr><td>&nbsp;</td><td>&nbsp;</td><td>Dative</td><td>lil</td></tr><tr><td>&nbsp;</td><td>&nbsp;</td><td>Elative</td><td>minn</td></tr><tr><td>&nbsp;</td><td>&nbsp;</td><td>Equative</td><td>bħal</td></tr><tr><td>&nbsp;</td><td>&nbsp;</td><td>Genitive</td><td>ta'</td></tr><tr><td>&nbsp;</td><td>&nbsp;</td><td>Inessive</td><td>fi</td></tr><tr><td>&nbsp;</td><td>&nbsp;</td><td>Instrumental</td><td>bi</td></tr><tr><td>&nbsp;</td><td>&nbsp;</td><td>Lative</td><td>sa</td></tr><tr><td>&nbsp;</td><td>&nbsp;</td><td>Nominative</td><td>&nbsp;</td></tr><tr><td>Plural</td><td>Definite</td><td>Benefactive</td><td>għall-għoljiet</td></tr><tr><td>&nbsp;</td><td>&nbsp;</td><td>Comitative</td><td>mal-għoljiet</td></tr><tr><td>&nbsp;</td><td>&nbsp;</td><td>Dative</td><td>lill-għoljiet</td></tr><tr><td>&nbsp;</td><td>&nbsp;</td><td>Elative</td><td>mill-għoljiet</td></tr><tr><td>&nbsp;</td><td>&nbsp;</td><td>Equative</td><td>bħall-għoljiet</td></tr><tr><td>&nbsp;</td><td>&nbsp;</td><td>Genitive</td><td>tal-għoljiet</td></tr><tr><td>&nbsp;</td><td>&nbsp;</td><td>Inessive</td><td>fil-għoljiet</td></tr><tr><td>&nbsp;</td><td>&nbsp;</td><td>Instrumental</td><td>bil-għoljiet</td></tr><tr><td>&nbsp;</td><td>&nbsp;</td><td>Lative</td><td>sal-għoljiet</td></tr><tr><td>&nbsp;</td><td>&nbsp;</td><td>Nominative</td><td>il-għoljiet</td></tr><tr><td>&nbsp;</td><td>Indefinite</td><td>Benefactive</td><td>għal għoljiet</td></tr><tr><td>&nbsp;</td><td>&nbsp;</td><td>Comitative</td><td>m'għoljiet</td></tr><tr><td>&nbsp;</td><td>&nbsp;</td><td>Dative</td><td>lil għoljiet</td></tr><tr><td>&nbsp;</td><td>&nbsp;</td><td>Elative</td><td>minn għoljiet</td></tr><tr><td>&nbsp;</td><td>&nbsp;</td><td>Equative</td><td>bħal għoljiet</td></tr><tr><td>&nbsp;</td><td>&nbsp;</td><td>Genitive</td><td>t'għoljiet</td></tr><tr><td>&nbsp;</td><td>&nbsp;</td><td>Inessive</td><td>f'għoljiet</td></tr><tr><td>&nbsp;</td><td>&nbsp;</td><td>Instrumental</td><td>b'għoljiet</td></tr><tr><td>&nbsp;</td><td>&nbsp;</td><td>Lative</td><td>s'għoljiet</td></tr><tr><td>&nbsp;</td><td>&nbsp;</td><td>Nominative</td><td>għoljiet</td></tr><tr><td>DeterminatePl</td><td>Definite</td><td>Benefactive</td><td>&nbsp;</td></tr><tr><td>&nbsp;</td><td>&nbsp;</td><td>Comitative</td><td>&nbsp;</td></tr><tr><td>&nbsp;</td><td>&nbsp;</td><td>Dative</td><td>&nbsp;</td></tr><tr><td>&nbsp;</td><td>&nbsp;</td><td>Elative</td><td>&nbsp;</td></tr><tr><td>&nbsp;</td><td>&nbsp;</td><td>Equative</td><td>&nbsp;</td></tr><tr><td>&nbsp;</td><td>&nbsp;</td><td>Genitive</td><td>&nbsp;</td></tr><tr><td>&nbsp;</td><td>&nbsp;</td><td>Inessive</td><td>&nbsp;</td></tr><tr><td>&nbsp;</td><td>&nbsp;</td><td>Instrumental</td><td>&nbsp;</td></tr><tr><td>&nbsp;</td><td>&nbsp;</td><td>Lative</td><td>&nbsp;</td></tr><tr><td>&nbsp;</td><td>&nbsp;</td><td>Nominative</td><td>&nbsp;</td></tr><tr><td>&nbsp;</td><td>Indefinite</td><td>Benefactive</td><td>għal</td></tr><tr><td>&nbsp;</td><td>&nbsp;</td><td>Comitative</td><td>ma'</td></tr><tr><td>&nbsp;</td><td>&nbsp;</td><td>Dative</td><td>lil</td></tr><tr><td>&nbsp;</td><td>&nbsp;</td><td>Elative</td><td>minn</td></tr><tr><td>&nbsp;</td><td>&nbsp;</td><td>Equative</td><td>bħal</td></tr><tr><td>&nbsp;</td><td>&nbsp;</td><td>Genitive</td><td>ta'</td></tr><tr><td>&nbsp;</td><td>&nbsp;</td><td>Inessive</td><td>fi</td></tr><tr><td>&nbsp;</td><td>&nbsp;</td><td>Instrumental</td><td>bi</td></tr><tr><td>&nbsp;</td><td>&nbsp;</td><td>Lative</td><td>sa</td></tr><tr><td>&nbsp;</td><td>&nbsp;</td><td>Nominative</td><td>&nbsp;</td></tr><tr><td>CollectivePl</td><td>Definite</td><td>Benefactive</td><td>&nbsp;</td></tr><tr><td>&nbsp;</td><td>&nbsp;</td><td>Comitative</td><td>&nbsp;</td></tr><tr><td>&nbsp;</td><td>&nbsp;</td><td>Dative</td><td>&nbsp;</td></tr><tr><td>&nbsp;</td><td>&nbsp;</td><td>Elative</td><td>&nbsp;</td></tr><tr><td>&nbsp;</td><td>&nbsp;</td><td>Equative</td><td>&nbsp;</td></tr><tr><td>&nbsp;</td><td>&nbsp;</td><td>Genitive</td><td>&nbsp;</td></tr><tr><td>&nbsp;</td><td>&nbsp;</td><td>Inessive</td><td>&nbsp;</td></tr><tr><td>&nbsp;</td><td>&nbsp;</td><td>Instrumental</td><td>&nbsp;</td></tr><tr><td>&nbsp;</td><td>&nbsp;</td><td>Lative</td><td>&nbsp;</td></tr><tr><td>&nbsp;</td><td>&nbsp;</td><td>Nominative</td><td>&nbsp;</td></tr><tr><td>&nbsp;</td><td>Indefinite</td><td>Benefactive</td><td>għal</td></tr><tr><td>&nbsp;</td><td>&nbsp;</td><td>Comitative</td><td>ma'</td></tr><tr><td>&nbsp;</td><td>&nbsp;</td><td>Dative</td><td>lil</td></tr><tr><td>&nbsp;</td><td>&nbsp;</td><td>Elative</td><td>minn</td></tr><tr><td>&nbsp;</td><td>&nbsp;</td><td>Equative</td><td>bħal</td></tr><tr><td>&nbsp;</td><td>&nbsp;</td><td>Genitive</td><td>ta'</td></tr><tr><td>&nbsp;</td><td>&nbsp;</td><td>Inessive</td><td>fi</td></tr><tr><td>&nbsp;</td><td>&nbsp;</td><td>Instrumental</td><td>bi</td></tr><tr><td>&nbsp;</td><td>&nbsp;</td><td>Lative</td><td>sa</td></tr><tr><td>&nbsp;</td><td>&nbsp;</td><td>Nominative</td><td>&nbsp;</td></tr><tr><td>Fem</td></tr><tr class="separator"><td colspan="100%">&nbsp;</td></td><tr><td>Singulative</td><td>Definite</td><td>Benefactive</td><td>għall-ħorn</td></tr><tr><td>&nbsp;</td><td>&nbsp;</td><td>Comitative</td><td>mal-ħorn</td></tr><tr><td>&nbsp;</td><td>&nbsp;</td><td>Dative</td><td>lill-ħorn</td></tr><tr><td>&nbsp;</td><td>&nbsp;</td><td>Elative</td><td>mill-ħorn</td></tr><tr><td>&nbsp;</td><td>&nbsp;</td><td>Equative</td><td>bħall-ħorn</td></tr><tr><td>&nbsp;</td><td>&nbsp;</td><td>Genitive</td><td>tal-ħorn</td></tr><tr><td>&nbsp;</td><td>&nbsp;</td><td>Inessive</td><td>fil-ħorn</td></tr><tr><td>&nbsp;</td><td>&nbsp;</td><td>Instrumental</td><td>bil-ħorn</td></tr><tr><td>&nbsp;</td><td>&nbsp;</td><td>Lative</td><td>sal-ħorn</td></tr><tr><td>&nbsp;</td><td>&nbsp;</td><td>Nominative</td><td>il-ħorn</td></tr><tr><td>&nbsp;</td><td>Indefinite</td><td>Benefactive</td><td>għal ħorn</td></tr><tr><td>&nbsp;</td><td>&nbsp;</td><td>Comitative</td><td>ma' ħorn</td></tr><tr><td>&nbsp;</td><td>&nbsp;</td><td>Dative</td><td>lil ħorn</td></tr><tr><td>&nbsp;</td><td>&nbsp;</td><td>Elative</td><td>minn ħorn</td></tr><tr><td>&nbsp;</td><td>&nbsp;</td><td>Equative</td><td>bħal ħorn</td></tr><tr><td>&nbsp;</td><td>&nbsp;</td><td>Genitive</td><td>ta' ħorn</td></tr><tr><td>&nbsp;</td><td>&nbsp;</td><td>Inessive</td><td>f'ħorn</td></tr><tr><td>&nbsp;</td><td>&nbsp;</td><td>Instrumental</td><td>b'ħorn</td></tr><tr><td>&nbsp;</td><td>&nbsp;</td><td>Lative</td><td>sa ħorn</td></tr><tr><td>&nbsp;</td><td>&nbsp;</td><td>Nominative</td><td>ħorn</td></tr><tr><td>Dual</td><td>Definite</td><td>Benefactive</td><td>&nbsp;</td></tr><tr><td>&nbsp;</td><td>&nbsp;</td><td>Comitative</td><td>&nbsp;</td></tr><tr><td>&nbsp;</td><td>&nbsp;</td><td>Dative</td><td>&nbsp;</td></tr><tr><td>&nbsp;</td><td>&nbsp;</td><td>Elative</td><td>&nbsp;</td></tr><tr><td>&nbsp;</td><td>&nbsp;</td><td>Equative</td><td>&nbsp;</td></tr><tr><td>&nbsp;</td><td>&nbsp;</td><td>Genitive</td><td>&nbsp;</td></tr><tr><td>&nbsp;</td><td>&nbsp;</td><td>Inessive</td><td>&nbsp;</td></tr><tr><td>&nbsp;</td><td>&nbsp;</td><td>Instrumental</td><td>&nbsp;</td></tr><tr><td>&nbsp;</td><td>&nbsp;</td><td>Lative</td><td>&nbsp;</td></tr><tr><td>&nbsp;</td><td>&nbsp;</td><td>Nominative</td><td>&nbsp;</td></tr><tr><td>&nbsp;</td><td>Indefinite</td><td>Benefactive</td><td>għal</td></tr><tr><td>&nbsp;</td><td>&nbsp;</td><td>Comitative</td><td>ma'</td></tr><tr><td>&nbsp;</td><td>&nbsp;</td><td>Dative</td><td>lil</td></tr><tr><td>&nbsp;</td><td>&nbsp;</td><td>Elative</td><td>minn</td></tr><tr><td>&nbsp;</td><td>&nbsp;</td><td>Equative</td><td>bħal</td></tr><tr><td>&nbsp;</td><td>&nbsp;</td><td>Genitive</td><td>ta'</td></tr><tr><td>&nbsp;</td><td>&nbsp;</td><td>Inessive</td><td>fi</td></tr><tr><td>&nbsp;</td><td>&nbsp;</td><td>Instrumental</td><td>bi</td></tr><tr><td>&nbsp;</td><td>&nbsp;</td><td>Lative</td><td>sa</td></tr><tr><td>&nbsp;</td><td>&nbsp;</td><td>Nominative</td><td>&nbsp;</td></tr><tr><td>Plural</td><td>Definite</td><td>Benefactive</td><td>għall-ħorni</td></tr><tr><td>&nbsp;</td><td>&nbsp;</td><td>Comitative</td><td>mal-ħorni</td></tr><tr><td>&nbsp;</td><td>&nbsp;</td><td>Dative</td><td>lill-ħorni</td></tr><tr><td>&nbsp;</td><td>&nbsp;</td><td>Elative</td><td>mill-ħorni</td></tr><tr><td>&nbsp;</td><td>&nbsp;</td><td>Equative</td><td>bħall-ħorni</td></tr><tr><td>&nbsp;</td><td>&nbsp;</td><td>Genitive</td><td>tal-ħorni</td></tr><tr><td>&nbsp;</td><td>&nbsp;</td><td>Inessive</td><td>fil-ħorni</td></tr><tr><td>&nbsp;</td><td>&nbsp;</td><td>Instrumental</td><td>bil-ħorni</td></tr><tr><td>&nbsp;</td><td>&nbsp;</td><td>Lative</td><td>sal-ħorni</td></tr><tr><td>&nbsp;</td><td>&nbsp;</td><td>Nominative</td><td>il-ħorni</td></tr><tr><td>&nbsp;</td><td>Indefinite</td><td>Benefactive</td><td>għal ħorni</td></tr><tr><td>&nbsp;</td><td>&nbsp;</td><td>Comitative</td><td>ma' ħorni</td></tr><tr><td>&nbsp;</td><td>&nbsp;</td><td>Dative</td><td>lil ħorni</td></tr><tr><td>&nbsp;</td><td>&nbsp;</td><td>Elative</td><td>minn ħorni</td></tr><tr><td>&nbsp;</td><td>&nbsp;</td><td>Equative</td><td>bħal ħorni</td></tr><tr><td>&nbsp;</td><td>&nbsp;</td><td>Genitive</td><td>ta' ħorni</td></tr><tr><td>&nbsp;</td><td>&nbsp;</td><td>Inessive</td><td>f'ħorni</td></tr><tr><td>&nbsp;</td><td>&nbsp;</td><td>Instrumental</td><td>b'ħorni</td></tr><tr><td>&nbsp;</td><td>&nbsp;</td><td>Lative</td><td>sa ħorni</td></tr><tr><td>&nbsp;</td><td>&nbsp;</td><td>Nominative</td><td>ħorni</td></tr><tr><td>DeterminatePl</td><td>Definite</td><td>Benefactive</td><td>&nbsp;</td></tr><tr><td>&nbsp;</td><td>&nbsp;</td><td>Comitative</td><td>&nbsp;</td></tr><tr><td>&nbsp;</td><td>&nbsp;</td><td>Dative</td><td>&nbsp;</td></tr><tr><td>&nbsp;</td><td>&nbsp;</td><td>Elative</td><td>&nbsp;</td></tr><tr><td>&nbsp;</td><td>&nbsp;</td><td>Equative</td><td>&nbsp;</td></tr><tr><td>&nbsp;</td><td>&nbsp;</td><td>Genitive</td><td>&nbsp;</td></tr><tr><td>&nbsp;</td><td>&nbsp;</td><td>Inessive</td><td>&nbsp;</td></tr><tr><td>&nbsp;</td><td>&nbsp;</td><td>Instrumental</td><td>&nbsp;</td></tr><tr><td>&nbsp;</td><td>&nbsp;</td><td>Lative</td><td>&nbsp;</td></tr><tr><td>&nbsp;</td><td>&nbsp;</td><td>Nominative</td><td>&nbsp;</td></tr><tr><td>&nbsp;</td><td>Indefinite</td><td>Benefactive</td><td>għal</td></tr><tr><td>&nbsp;</td><td>&nbsp;</td><td>Comitative</td><td>ma'</td></tr><tr><td>&nbsp;</td><td>&nbsp;</td><td>Dative</td><td>lil</td></tr><tr><td>&nbsp;</td><td>&nbsp;</td><td>Elative</td><td>minn</td></tr><tr><td>&nbsp;</td><td>&nbsp;</td><td>Equative</td><td>bħal</td></tr><tr><td>&nbsp;</td><td>&nbsp;</td><td>Genitive</td><td>ta'</td></tr><tr><td>&nbsp;</td><td>&nbsp;</td><td>Inessive</td><td>fi</td></tr><tr><td>&nbsp;</td><td>&nbsp;</td><td>Instrumental</td><td>bi</td></tr><tr><td>&nbsp;</td><td>&nbsp;</td><td>Lative</td><td>sa</td></tr><tr><td>&nbsp;</td><td>&nbsp;</td><td>Nominative</td><td>&nbsp;</td></tr><tr><td>CollectivePl</td><td>Definite</td><td>Benefactive</td><td>&nbsp;</td></tr><tr><td>&nbsp;</td><td>&nbsp;</td><td>Comitative</td><td>&nbsp;</td></tr><tr><td>&nbsp;</td><td>&nbsp;</td><td>Dative</td><td>&nbsp;</td></tr><tr><td>&nbsp;</td><td>&nbsp;</td><td>Elative</td><td>&nbsp;</td></tr><tr><td>&nbsp;</td><td>&nbsp;</td><td>Equative</td><td>&nbsp;</td></tr><tr><td>&nbsp;</td><td>&nbsp;</td><td>Genitive</td><td>&nbsp;</td></tr><tr><td>&nbsp;</td><td>&nbsp;</td><td>Inessive</td><td>&nbsp;</td></tr><tr><td>&nbsp;</td><td>&nbsp;</td><td>Instrumental</td><td>&nbsp;</td></tr><tr><td>&nbsp;</td><td>&nbsp;</td><td>Lative</td><td>&nbsp;</td></tr><tr><td>&nbsp;</td><td>&nbsp;</td><td>Nominative</td><td>&nbsp;</td></tr><tr><td>&nbsp;</td><td>Indefinite</td><td>Benefactive</td><td>għal</td></tr><tr><td>&nbsp;</td><td>&nbsp;</td><td>Comitative</td><td>ma'</td></tr><tr><td>&nbsp;</td><td>&nbsp;</td><td>Dative</td><td>lil</td></tr><tr><td>&nbsp;</td><td>&nbsp;</td><td>Elative</td><td>minn</td></tr><tr><td>&nbsp;</td><td>&nbsp;</td><td>Equative</td><td>bħal</td></tr><tr><td>&nbsp;</td><td>&nbsp;</td><td>Genitive</td><td>ta'</td></tr><tr><td>&nbsp;</td><td>&nbsp;</td><td>Inessive</td><td>fi</td></tr><tr><td>&nbsp;</td><td>&nbsp;</td><td>Instrumental</td><td>bi</td></tr><tr><td>&nbsp;</td><td>&nbsp;</td><td>Lative</td><td>sa</td></tr><tr><td>&nbsp;</td><td>&nbsp;</td><td>Nominative</td><td>&nbsp;</td></tr><tr><td>Masc</td></tr><tr class="separator"><td colspan="100%">&nbsp;</td></td><tr><td>Singulative</td><td>Definite</td><td>Benefactive</td><td>għaż-żiemel</td></tr><tr><td>&nbsp;</td><td>&nbsp;</td><td>Comitative</td><td>maż-żiemel</td></tr><tr><td>&nbsp;</td><td>&nbsp;</td><td>Dative</td><td>liż-żiemel</td></tr><tr><td>&nbsp;</td><td>&nbsp;</td><td>Elative</td><td>miż-żiemel</td></tr><tr><td>&nbsp;</td><td>&nbsp;</td><td>Equative</td><td>bħaż-żiemel</td></tr><tr><td>&nbsp;</td><td>&nbsp;</td><td>Genitive</td><td>taż-żiemel</td></tr><tr><td>&nbsp;</td><td>&nbsp;</td><td>Inessive</td><td>fiż-żiemel</td></tr><tr><td>&nbsp;</td><td>&nbsp;</td><td>Instrumental</td><td>biż-żiemel</td></tr><tr><td>&nbsp;</td><td>&nbsp;</td><td>Lative</td><td>saż-żiemel</td></tr><tr><td>&nbsp;</td><td>&nbsp;</td><td>Nominative</td><td>iż-żiemel</td></tr><tr><td>&nbsp;</td><td>Indefinite</td><td>Benefactive</td><td>għal żiemel</td></tr><tr><td>&nbsp;</td><td>&nbsp;</td><td>Comitative</td><td>ma' żiemel</td></tr><tr><td>&nbsp;</td><td>&nbsp;</td><td>Dative</td><td>lil żiemel</td></tr><tr><td>&nbsp;</td><td>&nbsp;</td><td>Elative</td><td>minn żiemel</td></tr><tr><td>&nbsp;</td><td>&nbsp;</td><td>Equative</td><td>bħal żiemel</td></tr><tr><td>&nbsp;</td><td>&nbsp;</td><td>Genitive</td><td>ta' żiemel</td></tr><tr><td>&nbsp;</td><td>&nbsp;</td><td>Inessive</td><td>f'żiemel</td></tr><tr><td>&nbsp;</td><td>&nbsp;</td><td>Instrumental</td><td>b'żiemel</td></tr><tr><td>&nbsp;</td><td>&nbsp;</td><td>Lative</td><td>sa żiemel</td></tr><tr><td>&nbsp;</td><td>&nbsp;</td><td>Nominative</td><td>żiemel</td></tr><tr><td>Dual</td><td>Definite</td><td>Benefactive</td><td>&nbsp;</td></tr><tr><td>&nbsp;</td><td>&nbsp;</td><td>Comitative</td><td>&nbsp;</td></tr><tr><td>&nbsp;</td><td>&nbsp;</td><td>Dative</td><td>&nbsp;</td></tr><tr><td>&nbsp;</td><td>&nbsp;</td><td>Elative</td><td>&nbsp;</td></tr><tr><td>&nbsp;</td><td>&nbsp;</td><td>Equative</td><td>&nbsp;</td></tr><tr><td>&nbsp;</td><td>&nbsp;</td><td>Genitive</td><td>&nbsp;</td></tr><tr><td>&nbsp;</td><td>&nbsp;</td><td>Inessive</td><td>&nbsp;</td></tr><tr><td>&nbsp;</td><td>&nbsp;</td><td>Instrumental</td><td>&nbsp;</td></tr><tr><td>&nbsp;</td><td>&nbsp;</td><td>Lative</td><td>&nbsp;</td></tr><tr><td>&nbsp;</td><td>&nbsp;</td><td>Nominative</td><td>&nbsp;</td></tr><tr><td>&nbsp;</td><td>Indefinite</td><td>Benefactive</td><td>għal</td></tr><tr><td>&nbsp;</td><td>&nbsp;</td><td>Comitative</td><td>ma'</td></tr><tr><td>&nbsp;</td><td>&nbsp;</td><td>Dative</td><td>lil</td></tr><tr><td>&nbsp;</td><td>&nbsp;</td><td>Elative</td><td>minn</td></tr><tr><td>&nbsp;</td><td>&nbsp;</td><td>Equative</td><td>bħal</td></tr><tr><td>&nbsp;</td><td>&nbsp;</td><td>Genitive</td><td>ta'</td></tr><tr><td>&nbsp;</td><td>&nbsp;</td><td>Inessive</td><td>fi</td></tr><tr><td>&nbsp;</td><td>&nbsp;</td><td>Instrumental</td><td>bi</td></tr><tr><td>&nbsp;</td><td>&nbsp;</td><td>Lative</td><td>sa</td></tr><tr><td>&nbsp;</td><td>&nbsp;</td><td>Nominative</td><td>&nbsp;</td></tr><tr><td>Plural</td><td>Definite</td><td>Benefactive</td><td>għaż-żiemeli</td></tr><tr><td>&nbsp;</td><td>&nbsp;</td><td>Comitative</td><td>maż-żiemeli</td></tr><tr><td>&nbsp;</td><td>&nbsp;</td><td>Dative</td><td>liż-żiemeli</td></tr><tr><td>&nbsp;</td><td>&nbsp;</td><td>Elative</td><td>miż-żiemeli</td></tr><tr><td>&nbsp;</td><td>&nbsp;</td><td>Equative</td><td>bħaż-żiemeli</td></tr><tr><td>&nbsp;</td><td>&nbsp;</td><td>Genitive</td><td>taż-żiemeli</td></tr><tr><td>&nbsp;</td><td>&nbsp;</td><td>Inessive</td><td>fiż-żiemeli</td></tr><tr><td>&nbsp;</td><td>&nbsp;</td><td>Instrumental</td><td>biż-żiemeli</td></tr><tr><td>&nbsp;</td><td>&nbsp;</td><td>Lative</td><td>saż-żiemeli</td></tr><tr><td>&nbsp;</td><td>&nbsp;</td><td>Nominative</td><td>iż-żiemeli</td></tr><tr><td>&nbsp;</td><td>Indefinite</td><td>Benefactive</td><td>għal żiemeli</td></tr><tr><td>&nbsp;</td><td>&nbsp;</td><td>Comitative</td><td>ma' żiemeli</td></tr><tr><td>&nbsp;</td><td>&nbsp;</td><td>Dative</td><td>lil żiemeli</td></tr><tr><td>&nbsp;</td><td>&nbsp;</td><td>Elative</td><td>minn żiemeli</td></tr><tr><td>&nbsp;</td><td>&nbsp;</td><td>Equative</td><td>bħal żiemeli</td></tr><tr><td>&nbsp;</td><td>&nbsp;</td><td>Genitive</td><td>ta' żiemeli</td></tr><tr><td>&nbsp;</td><td>&nbsp;</td><td>Inessive</td><td>f'żiemeli</td></tr><tr><td>&nbsp;</td><td>&nbsp;</td><td>Instrumental</td><td>b'żiemeli</td></tr><tr><td>&nbsp;</td><td>&nbsp;</td><td>Lative</td><td>sa żiemeli</td></tr><tr><td>&nbsp;</td><td>&nbsp;</td><td>Nominative</td><td>żiemeli</td></tr><tr><td>DeterminatePl</td><td>Definite</td><td>Benefactive</td><td>&nbsp;</td></tr><tr><td>&nbsp;</td><td>&nbsp;</td><td>Comitative</td><td>&nbsp;</td></tr><tr><td>&nbsp;</td><td>&nbsp;</td><td>Dative</td><td>&nbsp;</td></tr><tr><td>&nbsp;</td><td>&nbsp;</td><td>Elative</td><td>&nbsp;</td></tr><tr><td>&nbsp;</td><td>&nbsp;</td><td>Equative</td><td>&nbsp;</td></tr><tr><td>&nbsp;</td><td>&nbsp;</td><td>Genitive</td><td>&nbsp;</td></tr><tr><td>&nbsp;</td><td>&nbsp;</td><td>Inessive</td><td>&nbsp;</td></tr><tr><td>&nbsp;</td><td>&nbsp;</td><td>Instrumental</td><td>&nbsp;</td></tr><tr><td>&nbsp;</td><td>&nbsp;</td><td>Lative</td><td>&nbsp;</td></tr><tr><td>&nbsp;</td><td>&nbsp;</td><td>Nominative</td><td>&nbsp;</td></tr><tr><td>&nbsp;</td><td>Indefinite</td><td>Benefactive</td><td>għal</td></tr><tr><td>&nbsp;</td><td>&nbsp;</td><td>Comitative</td><td>ma'</td></tr><tr><td>&nbsp;</td><td>&nbsp;</td><td>Dative</td><td>lil</td></tr><tr><td>&nbsp;</td><td>&nbsp;</td><td>Elative</td><td>minn</td></tr><tr><td>&nbsp;</td><td>&nbsp;</td><td>Equative</td><td>bħal</td></tr><tr><td>&nbsp;</td><td>&nbsp;</td><td>Genitive</td><td>ta'</td></tr><tr><td>&nbsp;</td><td>&nbsp;</td><td>Inessive</td><td>fi</td></tr><tr><td>&nbsp;</td><td>&nbsp;</td><td>Instrumental</td><td>bi</td></tr><tr><td>&nbsp;</td><td>&nbsp;</td><td>Lative</td><td>sa</td></tr><tr><td>&nbsp;</td><td>&nbsp;</td><td>Nominative</td><td>&nbsp;</td></tr><tr><td>CollectivePl</td><td>Definite</td><td>Benefactive</td><td>&nbsp;</td></tr><tr><td>&nbsp;</td><td>&nbsp;</td><td>Comitative</td><td>&nbsp;</td></tr><tr><td>&nbsp;</td><td>&nbsp;</td><td>Dative</td><td>&nbsp;</td></tr><tr><td>&nbsp;</td><td>&nbsp;</td><td>Elative</td><td>&nbsp;</td></tr><tr><td>&nbsp;</td><td>&nbsp;</td><td>Equative</td><td>&nbsp;</td></tr><tr><td>&nbsp;</td><td>&nbsp;</td><td>Genitive</td><td>&nbsp;</td></tr><tr><td>&nbsp;</td><td>&nbsp;</td><td>Inessive</td><td>&nbsp;</td></tr><tr><td>&nbsp;</td><td>&nbsp;</td><td>Instrumental</td><td>&nbsp;</td></tr><tr><td>&nbsp;</td><td>&nbsp;</td><td>Lative</td><td>&nbsp;</td></tr><tr><td>&nbsp;</td><td>&nbsp;</td><td>Nominative</td><td>&nbsp;</td></tr><tr><td>&nbsp;</td><td>Indefinite</td><td>Benefactive</td><td>għal</td></tr><tr><td>&nbsp;</td><td>&nbsp;</td><td>Comitative</td><td>ma'</td></tr><tr><td>&nbsp;</td><td>&nbsp;</td><td>Dative</td><td>lil</td></tr><tr><td>&nbsp;</td><td>&nbsp;</td><td>Elative</td><td>minn</td></tr><tr><td>&nbsp;</td><td>&nbsp;</td><td>Equative</td><td>bħal</td></tr><tr><td>&nbsp;</td><td>&nbsp;</td><td>Genitive</td><td>ta'</td></tr><tr><td>&nbsp;</td><td>&nbsp;</td><td>Inessive</td><td>fi</td></tr><tr><td>&nbsp;</td><td>&nbsp;</td><td>Instrumental</td><td>bi</td></tr><tr><td>&nbsp;</td><td>&nbsp;</td><td>Lative</td><td>sa</td></tr><tr><td>&nbsp;</td><td>&nbsp;</td><td>Nominative</td><td>&nbsp;</td></tr><tr><td>Masc</td></tr><tr class="separator"><td colspan="100%">&nbsp;</td></td><tr><td>Singulative</td><td>Definite</td><td>Benefactive</td><td>għad-dar</td></tr><tr><td>&nbsp;</td><td>&nbsp;</td><td>Comitative</td><td>mad-dar</td></tr><tr><td>&nbsp;</td><td>&nbsp;</td><td>Dative</td><td>lid-dar</td></tr><tr><td>&nbsp;</td><td>&nbsp;</td><td>Elative</td><td>mid-dar</td></tr><tr><td>&nbsp;</td><td>&nbsp;</td><td>Equative</td><td>bħad-dar</td></tr><tr><td>&nbsp;</td><td>&nbsp;</td><td>Genitive</td><td>tad-dar</td></tr><tr><td>&nbsp;</td><td>&nbsp;</td><td>Inessive</td><td>fid-dar</td></tr><tr><td>&nbsp;</td><td>&nbsp;</td><td>Instrumental</td><td>bid-dar</td></tr><tr><td>&nbsp;</td><td>&nbsp;</td><td>Lative</td><td>sad-dar</td></tr><tr><td>&nbsp;</td><td>&nbsp;</td><td>Nominative</td><td>id-dar</td></tr><tr><td>&nbsp;</td><td>Indefinite</td><td>Benefactive</td><td>għal dar</td></tr><tr><td>&nbsp;</td><td>&nbsp;</td><td>Comitative</td><td>ma' dar</td></tr><tr><td>&nbsp;</td><td>&nbsp;</td><td>Dative</td><td>lil dar</td></tr><tr><td>&nbsp;</td><td>&nbsp;</td><td>Elative</td><td>minn dar</td></tr><tr><td>&nbsp;</td><td>&nbsp;</td><td>Equative</td><td>bħal dar</td></tr><tr><td>&nbsp;</td><td>&nbsp;</td><td>Genitive</td><td>ta' dar</td></tr><tr><td>&nbsp;</td><td>&nbsp;</td><td>Inessive</td><td>f'dar</td></tr><tr><td>&nbsp;</td><td>&nbsp;</td><td>Instrumental</td><td>b'dar</td></tr><tr><td>&nbsp;</td><td>&nbsp;</td><td>Lative</td><td>sa dar</td></tr><tr><td>&nbsp;</td><td>&nbsp;</td><td>Nominative</td><td>dar</td></tr><tr><td>Dual</td><td>Definite</td><td>Benefactive</td><td>&nbsp;</td></tr><tr><td>&nbsp;</td><td>&nbsp;</td><td>Comitative</td><td>&nbsp;</td></tr><tr><td>&nbsp;</td><td>&nbsp;</td><td>Dative</td><td>&nbsp;</td></tr><tr><td>&nbsp;</td><td>&nbsp;</td><td>Elative</td><td>&nbsp;</td></tr><tr><td>&nbsp;</td><td>&nbsp;</td><td>Equative</td><td>&nbsp;</td></tr><tr><td>&nbsp;</td><td>&nbsp;</td><td>Genitive</td><td>&nbsp;</td></tr><tr><td>&nbsp;</td><td>&nbsp;</td><td>Inessive</td><td>&nbsp;</td></tr><tr><td>&nbsp;</td><td>&nbsp;</td><td>Instrumental</td><td>&nbsp;</td></tr><tr><td>&nbsp;</td><td>&nbsp;</td><td>Lative</td><td>&nbsp;</td></tr><tr><td>&nbsp;</td><td>&nbsp;</td><td>Nominative</td><td>&nbsp;</td></tr><tr><td>&nbsp;</td><td>Indefinite</td><td>Benefactive</td><td>għal</td></tr><tr><td>&nbsp;</td><td>&nbsp;</td><td>Comitative</td><td>ma'</td></tr><tr><td>&nbsp;</td><td>&nbsp;</td><td>Dative</td><td>lil</td></tr><tr><td>&nbsp;</td><td>&nbsp;</td><td>Elative</td><td>minn</td></tr><tr><td>&nbsp;</td><td>&nbsp;</td><td>Equative</td><td>bħal</td></tr><tr><td>&nbsp;</td><td>&nbsp;</td><td>Genitive</td><td>ta'</td></tr><tr><td>&nbsp;</td><td>&nbsp;</td><td>Inessive</td><td>fi</td></tr><tr><td>&nbsp;</td><td>&nbsp;</td><td>Instrumental</td><td>bi</td></tr><tr><td>&nbsp;</td><td>&nbsp;</td><td>Lative</td><td>sa</td></tr><tr><td>&nbsp;</td><td>&nbsp;</td><td>Nominative</td><td>&nbsp;</td></tr><tr><td>Plural</td><td>Definite</td><td>Benefactive</td><td>għad-dari</td></tr><tr><td>&nbsp;</td><td>&nbsp;</td><td>Comitative</td><td>mad-dari</td></tr><tr><td>&nbsp;</td><td>&nbsp;</td><td>Dative</td><td>lid-dari</td></tr><tr><td>&nbsp;</td><td>&nbsp;</td><td>Elative</td><td>mid-dari</td></tr><tr><td>&nbsp;</td><td>&nbsp;</td><td>Equative</td><td>bħad-dari</td></tr><tr><td>&nbsp;</td><td>&nbsp;</td><td>Genitive</td><td>tad-dari</td></tr><tr><td>&nbsp;</td><td>&nbsp;</td><td>Inessive</td><td>fid-dari</td></tr><tr><td>&nbsp;</td><td>&nbsp;</td><td>Instrumental</td><td>bid-dari</td></tr><tr><td>&nbsp;</td><td>&nbsp;</td><td>Lative</td><td>sad-dari</td></tr><tr><td>&nbsp;</td><td>&nbsp;</td><td>Nominative</td><td>id-dari</td></tr><tr><td>&nbsp;</td><td>Indefinite</td><td>Benefactive</td><td>għal dari</td></tr><tr><td>&nbsp;</td><td>&nbsp;</td><td>Comitative</td><td>ma' dari</td></tr><tr><td>&nbsp;</td><td>&nbsp;</td><td>Dative</td><td>lil dari</td></tr><tr><td>&nbsp;</td><td>&nbsp;</td><td>Elative</td><td>minn dari</td></tr><tr><td>&nbsp;</td><td>&nbsp;</td><td>Equative</td><td>bħal dari</td></tr><tr><td>&nbsp;</td><td>&nbsp;</td><td>Genitive</td><td>ta' dari</td></tr><tr><td>&nbsp;</td><td>&nbsp;</td><td>Inessive</td><td>f'dari</td></tr><tr><td>&nbsp;</td><td>&nbsp;</td><td>Instrumental</td><td>b'dari</td></tr><tr><td>&nbsp;</td><td>&nbsp;</td><td>Lative</td><td>sa dari</td></tr><tr><td>&nbsp;</td><td>&nbsp;</td><td>Nominative</td><td>dari</td></tr><tr><td>DeterminatePl</td><td>Definite</td><td>Benefactive</td><td>&nbsp;</td></tr><tr><td>&nbsp;</td><td>&nbsp;</td><td>Comitative</td><td>&nbsp;</td></tr><tr><td>&nbsp;</td><td>&nbsp;</td><td>Dative</td><td>&nbsp;</td></tr><tr><td>&nbsp;</td><td>&nbsp;</td><td>Elative</td><td>&nbsp;</td></tr><tr><td>&nbsp;</td><td>&nbsp;</td><td>Equative</td><td>&nbsp;</td></tr><tr><td>&nbsp;</td><td>&nbsp;</td><td>Genitive</td><td>&nbsp;</td></tr><tr><td>&nbsp;</td><td>&nbsp;</td><td>Inessive</td><td>&nbsp;</td></tr><tr><td>&nbsp;</td><td>&nbsp;</td><td>Instrumental</td><td>&nbsp;</td></tr><tr><td>&nbsp;</td><td>&nbsp;</td><td>Lative</td><td>&nbsp;</td></tr><tr><td>&nbsp;</td><td>&nbsp;</td><td>Nominative</td><td>&nbsp;</td></tr><tr><td>&nbsp;</td><td>Indefinite</td><td>Benefactive</td><td>għal</td></tr><tr><td>&nbsp;</td><td>&nbsp;</td><td>Comitative</td><td>ma'</td></tr><tr><td>&nbsp;</td><td>&nbsp;</td><td>Dative</td><td>lil</td></tr><tr><td>&nbsp;</td><td>&nbsp;</td><td>Elative</td><td>minn</td></tr><tr><td>&nbsp;</td><td>&nbsp;</td><td>Equative</td><td>bħal</td></tr><tr><td>&nbsp;</td><td>&nbsp;</td><td>Genitive</td><td>ta'</td></tr><tr><td>&nbsp;</td><td>&nbsp;</td><td>Inessive</td><td>fi</td></tr><tr><td>&nbsp;</td><td>&nbsp;</td><td>Instrumental</td><td>bi</td></tr><tr><td>&nbsp;</td><td>&nbsp;</td><td>Lative</td><td>sa</td></tr><tr><td>&nbsp;</td><td>&nbsp;</td><td>Nominative</td><td>&nbsp;</td></tr><tr><td>CollectivePl</td><td>Definite</td><td>Benefactive</td><td>&nbsp;</td></tr><tr><td>&nbsp;</td><td>&nbsp;</td><td>Comitative</td><td>&nbsp;</td></tr><tr><td>&nbsp;</td><td>&nbsp;</td><td>Dative</td><td>&nbsp;</td></tr><tr><td>&nbsp;</td><td>&nbsp;</td><td>Elative</td><td>&nbsp;</td></tr><tr><td>&nbsp;</td><td>&nbsp;</td><td>Equative</td><td>&nbsp;</td></tr><tr><td>&nbsp;</td><td>&nbsp;</td><td>Genitive</td><td>&nbsp;</td></tr><tr><td>&nbsp;</td><td>&nbsp;</td><td>Inessive</td><td>&nbsp;</td></tr><tr><td>&nbsp;</td><td>&nbsp;</td><td>Instrumental</td><td>&nbsp;</td></tr><tr><td>&nbsp;</td><td>&nbsp;</td><td>Lative</td><td>&nbsp;</td></tr><tr><td>&nbsp;</td><td>&nbsp;</td><td>Nominative</td><td>&nbsp;</td></tr><tr><td>&nbsp;</td><td>Indefinite</td><td>Benefactive</td><td>għal</td></tr><tr><td>&nbsp;</td><td>&nbsp;</td><td>Comitative</td><td>ma'</td></tr><tr><td>&nbsp;</td><td>&nbsp;</td><td>Dative</td><td>lil</td></tr><tr><td>&nbsp;</td><td>&nbsp;</td><td>Elative</td><td>minn</td></tr><tr><td>&nbsp;</td><td>&nbsp;</td><td>Equative</td><td>bħal</td></tr><tr><td>&nbsp;</td><td>&nbsp;</td><td>Genitive</td><td>ta'</td></tr><tr><td>&nbsp;</td><td>&nbsp;</td><td>Inessive</td><td>fi</td></tr><tr><td>&nbsp;</td><td>&nbsp;</td><td>Instrumental</td><td>bi</td></tr><tr><td>&nbsp;</td><td>&nbsp;</td><td>Lative</td><td>sa</td></tr><tr><td>&nbsp;</td><td>&nbsp;</td><td>Nominative</td><td>&nbsp;</td></tr><tr><td>Masc</td></tr><tr class="separator"><td colspan="100%">&nbsp;</td></td><tr><td>Singulative</td><td>Definite</td><td>Benefactive</td><td>għar-raġel</td></tr><tr><td>&nbsp;</td><td>&nbsp;</td><td>Comitative</td><td>mar-raġel</td></tr><tr><td>&nbsp;</td><td>&nbsp;</td><td>Dative</td><td>lir-raġel</td></tr><tr><td>&nbsp;</td><td>&nbsp;</td><td>Elative</td><td>mir-raġel</td></tr><tr><td>&nbsp;</td><td>&nbsp;</td><td>Equative</td><td>bħar-raġel</td></tr><tr><td>&nbsp;</td><td>&nbsp;</td><td>Genitive</td><td>tar-raġel</td></tr><tr><td>&nbsp;</td><td>&nbsp;</td><td>Inessive</td><td>fir-raġel</td></tr><tr><td>&nbsp;</td><td>&nbsp;</td><td>Instrumental</td><td>bir-raġel</td></tr><tr><td>&nbsp;</td><td>&nbsp;</td><td>Lative</td><td>sar-raġel</td></tr><tr><td>&nbsp;</td><td>&nbsp;</td><td>Nominative</td><td>ir-raġel</td></tr><tr><td>&nbsp;</td><td>Indefinite</td><td>Benefactive</td><td>għal raġel</td></tr><tr><td>&nbsp;</td><td>&nbsp;</td><td>Comitative</td><td>ma' raġel</td></tr><tr><td>&nbsp;</td><td>&nbsp;</td><td>Dative</td><td>lil raġel</td></tr><tr><td>&nbsp;</td><td>&nbsp;</td><td>Elative</td><td>minn raġel</td></tr><tr><td>&nbsp;</td><td>&nbsp;</td><td>Equative</td><td>bħal raġel</td></tr><tr><td>&nbsp;</td><td>&nbsp;</td><td>Genitive</td><td>ta' raġel</td></tr><tr><td>&nbsp;</td><td>&nbsp;</td><td>Inessive</td><td>f'raġel</td></tr><tr><td>&nbsp;</td><td>&nbsp;</td><td>Instrumental</td><td>b'raġel</td></tr><tr><td>&nbsp;</td><td>&nbsp;</td><td>Lative</td><td>sa raġel</td></tr><tr><td>&nbsp;</td><td>&nbsp;</td><td>Nominative</td><td>raġel</td></tr><tr><td>Dual</td><td>Definite</td><td>Benefactive</td><td>&nbsp;</td></tr><tr><td>&nbsp;</td><td>&nbsp;</td><td>Comitative</td><td>&nbsp;</td></tr><tr><td>&nbsp;</td><td>&nbsp;</td><td>Dative</td><td>&nbsp;</td></tr><tr><td>&nbsp;</td><td>&nbsp;</td><td>Elative</td><td>&nbsp;</td></tr><tr><td>&nbsp;</td><td>&nbsp;</td><td>Equative</td><td>&nbsp;</td></tr><tr><td>&nbsp;</td><td>&nbsp;</td><td>Genitive</td><td>&nbsp;</td></tr><tr><td>&nbsp;</td><td>&nbsp;</td><td>Inessive</td><td>&nbsp;</td></tr><tr><td>&nbsp;</td><td>&nbsp;</td><td>Instrumental</td><td>&nbsp;</td></tr><tr><td>&nbsp;</td><td>&nbsp;</td><td>Lative</td><td>&nbsp;</td></tr><tr><td>&nbsp;</td><td>&nbsp;</td><td>Nominative</td><td>&nbsp;</td></tr><tr><td>&nbsp;</td><td>Indefinite</td><td>Benefactive</td><td>għal</td></tr><tr><td>&nbsp;</td><td>&nbsp;</td><td>Comitative</td><td>ma'</td></tr><tr><td>&nbsp;</td><td>&nbsp;</td><td>Dative</td><td>lil</td></tr><tr><td>&nbsp;</td><td>&nbsp;</td><td>Elative</td><td>minn</td></tr><tr><td>&nbsp;</td><td>&nbsp;</td><td>Equative</td><td>bħal</td></tr><tr><td>&nbsp;</td><td>&nbsp;</td><td>Genitive</td><td>ta'</td></tr><tr><td>&nbsp;</td><td>&nbsp;</td><td>Inessive</td><td>fi</td></tr><tr><td>&nbsp;</td><td>&nbsp;</td><td>Instrumental</td><td>bi</td></tr><tr><td>&nbsp;</td><td>&nbsp;</td><td>Lative</td><td>sa</td></tr><tr><td>&nbsp;</td><td>&nbsp;</td><td>Nominative</td><td>&nbsp;</td></tr><tr><td>Plural</td><td>Definite</td><td>Benefactive</td><td>għar-raġeli</td></tr><tr><td>&nbsp;</td><td>&nbsp;</td><td>Comitative</td><td>mar-raġeli</td></tr><tr><td>&nbsp;</td><td>&nbsp;</td><td>Dative</td><td>lir-raġeli</td></tr><tr><td>&nbsp;</td><td>&nbsp;</td><td>Elative</td><td>mir-raġeli</td></tr><tr><td>&nbsp;</td><td>&nbsp;</td><td>Equative</td><td>bħar-raġeli</td></tr><tr><td>&nbsp;</td><td>&nbsp;</td><td>Genitive</td><td>tar-raġeli</td></tr><tr><td>&nbsp;</td><td>&nbsp;</td><td>Inessive</td><td>fir-raġeli</td></tr><tr><td>&nbsp;</td><td>&nbsp;</td><td>Instrumental</td><td>bir-raġeli</td></tr><tr><td>&nbsp;</td><td>&nbsp;</td><td>Lative</td><td>sar-raġeli</td></tr><tr><td>&nbsp;</td><td>&nbsp;</td><td>Nominative</td><td>ir-raġeli</td></tr><tr><td>&nbsp;</td><td>Indefinite</td><td>Benefactive</td><td>għal raġeli</td></tr><tr><td>&nbsp;</td><td>&nbsp;</td><td>Comitative</td><td>ma' raġeli</td></tr><tr><td>&nbsp;</td><td>&nbsp;</td><td>Dative</td><td>lil raġeli</td></tr><tr><td>&nbsp;</td><td>&nbsp;</td><td>Elative</td><td>minn raġeli</td></tr><tr><td>&nbsp;</td><td>&nbsp;</td><td>Equative</td><td>bħal raġeli</td></tr><tr><td>&nbsp;</td><td>&nbsp;</td><td>Genitive</td><td>ta' raġeli</td></tr><tr><td>&nbsp;</td><td>&nbsp;</td><td>Inessive</td><td>f'raġeli</td></tr><tr><td>&nbsp;</td><td>&nbsp;</td><td>Instrumental</td><td>b'raġeli</td></tr><tr><td>&nbsp;</td><td>&nbsp;</td><td>Lative</td><td>sa raġeli</td></tr><tr><td>&nbsp;</td><td>&nbsp;</td><td>Nominative</td><td>raġeli</td></tr><tr><td>DeterminatePl</td><td>Definite</td><td>Benefactive</td><td>&nbsp;</td></tr><tr><td>&nbsp;</td><td>&nbsp;</td><td>Comitative</td><td>&nbsp;</td></tr><tr><td>&nbsp;</td><td>&nbsp;</td><td>Dative</td><td>&nbsp;</td></tr><tr><td>&nbsp;</td><td>&nbsp;</td><td>Elative</td><td>&nbsp;</td></tr><tr><td>&nbsp;</td><td>&nbsp;</td><td>Equative</td><td>&nbsp;</td></tr><tr><td>&nbsp;</td><td>&nbsp;</td><td>Genitive</td><td>&nbsp;</td></tr><tr><td>&nbsp;</td><td>&nbsp;</td><td>Inessive</td><td>&nbsp;</td></tr><tr><td>&nbsp;</td><td>&nbsp;</td><td>Instrumental</td><td>&nbsp;</td></tr><tr><td>&nbsp;</td><td>&nbsp;</td><td>Lative</td><td>&nbsp;</td></tr><tr><td>&nbsp;</td><td>&nbsp;</td><td>Nominative</td><td>&nbsp;</td></tr><tr><td>&nbsp;</td><td>Indefinite</td><td>Benefactive</td><td>għal</td></tr><tr><td>&nbsp;</td><td>&nbsp;</td><td>Comitative</td><td>ma'</td></tr><tr><td>&nbsp;</td><td>&nbsp;</td><td>Dative</td><td>lil</td></tr><tr><td>&nbsp;</td><td>&nbsp;</td><td>Elative</td><td>minn</td></tr><tr><td>&nbsp;</td><td>&nbsp;</td><td>Equative</td><td>bħal</td></tr><tr><td>&nbsp;</td><td>&nbsp;</td><td>Genitive</td><td>ta'</td></tr><tr><td>&nbsp;</td><td>&nbsp;</td><td>Inessive</td><td>fi</td></tr><tr><td>&nbsp;</td><td>&nbsp;</td><td>Instrumental</td><td>bi</td></tr><tr><td>&nbsp;</td><td>&nbsp;</td><td>Lative</td><td>sa</td></tr><tr><td>&nbsp;</td><td>&nbsp;</td><td>Nominative</td><td>&nbsp;</td></tr><tr><td>CollectivePl</td><td>Definite</td><td>Benefactive</td><td>&nbsp;</td></tr><tr><td>&nbsp;</td><td>&nbsp;</td><td>Comitative</td><td>&nbsp;</td></tr><tr><td>&nbsp;</td><td>&nbsp;</td><td>Dative</td><td>&nbsp;</td></tr><tr><td>&nbsp;</td><td>&nbsp;</td><td>Elative</td><td>&nbsp;</td></tr><tr><td>&nbsp;</td><td>&nbsp;</td><td>Equative</td><td>&nbsp;</td></tr><tr><td>&nbsp;</td><td>&nbsp;</td><td>Genitive</td><td>&nbsp;</td></tr><tr><td>&nbsp;</td><td>&nbsp;</td><td>Inessive</td><td>&nbsp;</td></tr><tr><td>&nbsp;</td><td>&nbsp;</td><td>Instrumental</td><td>&nbsp;</td></tr><tr><td>&nbsp;</td><td>&nbsp;</td><td>Lative</td><td>&nbsp;</td></tr><tr><td>&nbsp;</td><td>&nbsp;</td><td>Nominative</td><td>&nbsp;</td></tr><tr><td>&nbsp;</td><td>Indefinite</td><td>Benefactive</td><td>għal</td></tr><tr><td>&nbsp;</td><td>&nbsp;</td><td>Comitative</td><td>ma'</td></tr><tr><td>&nbsp;</td><td>&nbsp;</td><td>Dative</td><td>lil</td></tr><tr><td>&nbsp;</td><td>&nbsp;</td><td>Elative</td><td>minn</td></tr><tr><td>&nbsp;</td><td>&nbsp;</td><td>Equative</td><td>bħal</td></tr><tr><td>&nbsp;</td><td>&nbsp;</td><td>Genitive</td><td>ta'</td></tr><tr><td>&nbsp;</td><td>&nbsp;</td><td>Inessive</td><td>fi</td></tr><tr><td>&nbsp;</td><td>&nbsp;</td><td>Instrumental</td><td>bi</td></tr><tr><td>&nbsp;</td><td>&nbsp;</td><td>Lative</td><td>sa</td></tr><tr><td>&nbsp;</td><td>&nbsp;</td><td>Nominative</td><td>&nbsp;</td></tr><tr><td>Masc</td></tr><tr class="separator"><td colspan="100%">&nbsp;</td></td><tr><td>Singulative</td><td>Definite</td><td>Benefactive</td><td>għas-silġ</td></tr><tr><td>&nbsp;</td><td>&nbsp;</td><td>Comitative</td><td>mas-silġ</td></tr><tr><td>&nbsp;</td><td>&nbsp;</td><td>Dative</td><td>lis-silġ</td></tr><tr><td>&nbsp;</td><td>&nbsp;</td><td>Elative</td><td>mis-silġ</td></tr><tr><td>&nbsp;</td><td>&nbsp;</td><td>Equative</td><td>bħas-silġ</td></tr><tr><td>&nbsp;</td><td>&nbsp;</td><td>Genitive</td><td>tas-silġ</td></tr><tr><td>&nbsp;</td><td>&nbsp;</td><td>Inessive</td><td>fis-silġ</td></tr><tr><td>&nbsp;</td><td>&nbsp;</td><td>Instrumental</td><td>bis-silġ</td></tr><tr><td>&nbsp;</td><td>&nbsp;</td><td>Lative</td><td>sas-silġ</td></tr><tr><td>&nbsp;</td><td>&nbsp;</td><td>Nominative</td><td>is-silġ</td></tr><tr><td>&nbsp;</td><td>Indefinite</td><td>Benefactive</td><td>għal silġ</td></tr><tr><td>&nbsp;</td><td>&nbsp;</td><td>Comitative</td><td>ma' silġ</td></tr><tr><td>&nbsp;</td><td>&nbsp;</td><td>Dative</td><td>lil silġ</td></tr><tr><td>&nbsp;</td><td>&nbsp;</td><td>Elative</td><td>minn silġ</td></tr><tr><td>&nbsp;</td><td>&nbsp;</td><td>Equative</td><td>bħal silġ</td></tr><tr><td>&nbsp;</td><td>&nbsp;</td><td>Genitive</td><td>ta' silġ</td></tr><tr><td>&nbsp;</td><td>&nbsp;</td><td>Inessive</td><td>f'silġ</td></tr><tr><td>&nbsp;</td><td>&nbsp;</td><td>Instrumental</td><td>b'silġ</td></tr><tr><td>&nbsp;</td><td>&nbsp;</td><td>Lative</td><td>sa silġ</td></tr><tr><td>&nbsp;</td><td>&nbsp;</td><td>Nominative</td><td>silġ</td></tr><tr><td>Dual</td><td>Definite</td><td>Benefactive</td><td>&nbsp;</td></tr><tr><td>&nbsp;</td><td>&nbsp;</td><td>Comitative</td><td>&nbsp;</td></tr><tr><td>&nbsp;</td><td>&nbsp;</td><td>Dative</td><td>&nbsp;</td></tr><tr><td>&nbsp;</td><td>&nbsp;</td><td>Elative</td><td>&nbsp;</td></tr><tr><td>&nbsp;</td><td>&nbsp;</td><td>Equative</td><td>&nbsp;</td></tr><tr><td>&nbsp;</td><td>&nbsp;</td><td>Genitive</td><td>&nbsp;</td></tr><tr><td>&nbsp;</td><td>&nbsp;</td><td>Inessive</td><td>&nbsp;</td></tr><tr><td>&nbsp;</td><td>&nbsp;</td><td>Instrumental</td><td>&nbsp;</td></tr><tr><td>&nbsp;</td><td>&nbsp;</td><td>Lative</td><td>&nbsp;</td></tr><tr><td>&nbsp;</td><td>&nbsp;</td><td>Nominative</td><td>&nbsp;</td></tr><tr><td>&nbsp;</td><td>Indefinite</td><td>Benefactive</td><td>għal</td></tr><tr><td>&nbsp;</td><td>&nbsp;</td><td>Comitative</td><td>ma'</td></tr><tr><td>&nbsp;</td><td>&nbsp;</td><td>Dative</td><td>lil</td></tr><tr><td>&nbsp;</td><td>&nbsp;</td><td>Elative</td><td>minn</td></tr><tr><td>&nbsp;</td><td>&nbsp;</td><td>Equative</td><td>bħal</td></tr><tr><td>&nbsp;</td><td>&nbsp;</td><td>Genitive</td><td>ta'</td></tr><tr><td>&nbsp;</td><td>&nbsp;</td><td>Inessive</td><td>fi</td></tr><tr><td>&nbsp;</td><td>&nbsp;</td><td>Instrumental</td><td>bi</td></tr><tr><td>&nbsp;</td><td>&nbsp;</td><td>Lative</td><td>sa</td></tr><tr><td>&nbsp;</td><td>&nbsp;</td><td>Nominative</td><td>&nbsp;</td></tr><tr><td>Plural</td><td>Definite</td><td>Benefactive</td><td>għas-silġi</td></tr><tr><td>&nbsp;</td><td>&nbsp;</td><td>Comitative</td><td>mas-silġi</td></tr><tr><td>&nbsp;</td><td>&nbsp;</td><td>Dative</td><td>lis-silġi</td></tr><tr><td>&nbsp;</td><td>&nbsp;</td><td>Elative</td><td>mis-silġi</td></tr><tr><td>&nbsp;</td><td>&nbsp;</td><td>Equative</td><td>bħas-silġi</td></tr><tr><td>&nbsp;</td><td>&nbsp;</td><td>Genitive</td><td>tas-silġi</td></tr><tr><td>&nbsp;</td><td>&nbsp;</td><td>Inessive</td><td>fis-silġi</td></tr><tr><td>&nbsp;</td><td>&nbsp;</td><td>Instrumental</td><td>bis-silġi</td></tr><tr><td>&nbsp;</td><td>&nbsp;</td><td>Lative</td><td>sas-silġi</td></tr><tr><td>&nbsp;</td><td>&nbsp;</td><td>Nominative</td><td>is-silġi</td></tr><tr><td>&nbsp;</td><td>Indefinite</td><td>Benefactive</td><td>għal silġi</td></tr><tr><td>&nbsp;</td><td>&nbsp;</td><td>Comitative</td><td>ma' silġi</td></tr><tr><td>&nbsp;</td><td>&nbsp;</td><td>Dative</td><td>lil silġi</td></tr><tr><td>&nbsp;</td><td>&nbsp;</td><td>Elative</td><td>minn silġi</td></tr><tr><td>&nbsp;</td><td>&nbsp;</td><td>Equative</td><td>bħal silġi</td></tr><tr><td>&nbsp;</td><td>&nbsp;</td><td>Genitive</td><td>ta' silġi</td></tr><tr><td>&nbsp;</td><td>&nbsp;</td><td>Inessive</td><td>f'silġi</td></tr><tr><td>&nbsp;</td><td>&nbsp;</td><td>Instrumental</td><td>b'silġi</td></tr><tr><td>&nbsp;</td><td>&nbsp;</td><td>Lative</td><td>sa silġi</td></tr><tr><td>&nbsp;</td><td>&nbsp;</td><td>Nominative</td><td>silġi</td></tr><tr><td>DeterminatePl</td><td>Definite</td><td>Benefactive</td><td>&nbsp;</td></tr><tr><td>&nbsp;</td><td>&nbsp;</td><td>Comitative</td><td>&nbsp;</td></tr><tr><td>&nbsp;</td><td>&nbsp;</td><td>Dative</td><td>&nbsp;</td></tr><tr><td>&nbsp;</td><td>&nbsp;</td><td>Elative</td><td>&nbsp;</td></tr><tr><td>&nbsp;</td><td>&nbsp;</td><td>Equative</td><td>&nbsp;</td></tr><tr><td>&nbsp;</td><td>&nbsp;</td><td>Genitive</td><td>&nbsp;</td></tr><tr><td>&nbsp;</td><td>&nbsp;</td><td>Inessive</td><td>&nbsp;</td></tr><tr><td>&nbsp;</td><td>&nbsp;</td><td>Instrumental</td><td>&nbsp;</td></tr><tr><td>&nbsp;</td><td>&nbsp;</td><td>Lative</td><td>&nbsp;</td></tr><tr><td>&nbsp;</td><td>&nbsp;</td><td>Nominative</td><td>&nbsp;</td></tr><tr><td>&nbsp;</td><td>Indefinite</td><td>Benefactive</td><td>għal</td></tr><tr><td>&nbsp;</td><td>&nbsp;</td><td>Comitative</td><td>ma'</td></tr><tr><td>&nbsp;</td><td>&nbsp;</td><td>Dative</td><td>lil</td></tr><tr><td>&nbsp;</td><td>&nbsp;</td><td>Elative</td><td>minn</td></tr><tr><td>&nbsp;</td><td>&nbsp;</td><td>Equative</td><td>bħal</td></tr><tr><td>&nbsp;</td><td>&nbsp;</td><td>Genitive</td><td>ta'</td></tr><tr><td>&nbsp;</td><td>&nbsp;</td><td>Inessive</td><td>fi</td></tr><tr><td>&nbsp;</td><td>&nbsp;</td><td>Instrumental</td><td>bi</td></tr><tr><td>&nbsp;</td><td>&nbsp;</td><td>Lative</td><td>sa</td></tr><tr><td>&nbsp;</td><td>&nbsp;</td><td>Nominative</td><td>&nbsp;</td></tr><tr><td>CollectivePl</td><td>Definite</td><td>Benefactive</td><td>&nbsp;</td></tr><tr><td>&nbsp;</td><td>&nbsp;</td><td>Comitative</td><td>&nbsp;</td></tr><tr><td>&nbsp;</td><td>&nbsp;</td><td>Dative</td><td>&nbsp;</td></tr><tr><td>&nbsp;</td><td>&nbsp;</td><td>Elative</td><td>&nbsp;</td></tr><tr><td>&nbsp;</td><td>&nbsp;</td><td>Equative</td><td>&nbsp;</td></tr><tr><td>&nbsp;</td><td>&nbsp;</td><td>Genitive</td><td>&nbsp;</td></tr><tr><td>&nbsp;</td><td>&nbsp;</td><td>Inessive</td><td>&nbsp;</td></tr><tr><td>&nbsp;</td><td>&nbsp;</td><td>Instrumental</td><td>&nbsp;</td></tr><tr><td>&nbsp;</td><td>&nbsp;</td><td>Lative</td><td>&nbsp;</td></tr><tr><td>&nbsp;</td><td>&nbsp;</td><td>Nominative</td><td>&nbsp;</td></tr><tr><td>&nbsp;</td><td>Indefinite</td><td>Benefactive</td><td>għal</td></tr><tr><td>&nbsp;</td><td>&nbsp;</td><td>Comitative</td><td>ma'</td></tr><tr><td>&nbsp;</td><td>&nbsp;</td><td>Dative</td><td>lil</td></tr><tr><td>&nbsp;</td><td>&nbsp;</td><td>Elative</td><td>minn</td></tr><tr><td>&nbsp;</td><td>&nbsp;</td><td>Equative</td><td>bħal</td></tr><tr><td>&nbsp;</td><td>&nbsp;</td><td>Genitive</td><td>ta'</td></tr><tr><td>&nbsp;</td><td>&nbsp;</td><td>Inessive</td><td>fi</td></tr><tr><td>&nbsp;</td><td>&nbsp;</td><td>Instrumental</td><td>bi</td></tr><tr><td>&nbsp;</td><td>&nbsp;</td><td>Lative</td><td>sa</td></tr><tr><td>&nbsp;</td><td>&nbsp;</td><td>Nominative</td><td>&nbsp;</td></tr><tr><td>Masc</td></tr><tr class="separator"><td colspan="100%">&nbsp;</td></td><tr><td>Singulative</td><td>Definite</td><td>Benefactive</td><td>għall-industrija</td></tr><tr><td>&nbsp;</td><td>&nbsp;</td><td>Comitative</td><td>mal-industrija</td></tr><tr><td>&nbsp;</td><td>&nbsp;</td><td>Dative</td><td>lill-industrija</td></tr><tr><td>&nbsp;</td><td>&nbsp;</td><td>Elative</td><td>mill-industrija</td></tr><tr><td>&nbsp;</td><td>&nbsp;</td><td>Equative</td><td>bħall-industrija</td></tr><tr><td>&nbsp;</td><td>&nbsp;</td><td>Genitive</td><td>tal-industrija</td></tr><tr><td>&nbsp;</td><td>&nbsp;</td><td>Inessive</td><td>fil-industrija</td></tr><tr><td>&nbsp;</td><td>&nbsp;</td><td>Instrumental</td><td>bil-industrija</td></tr><tr><td>&nbsp;</td><td>&nbsp;</td><td>Lative</td><td>sal-industrija</td></tr><tr><td>&nbsp;</td><td>&nbsp;</td><td>Nominative</td><td>il-industrija</td></tr><tr><td>&nbsp;</td><td>Indefinite</td><td>Benefactive</td><td>għal industrija</td></tr><tr><td>&nbsp;</td><td>&nbsp;</td><td>Comitative</td><td>m'industrija</td></tr><tr><td>&nbsp;</td><td>&nbsp;</td><td>Dative</td><td>lil industrija</td></tr><tr><td>&nbsp;</td><td>&nbsp;</td><td>Elative</td><td>minn industrija</td></tr><tr><td>&nbsp;</td><td>&nbsp;</td><td>Equative</td><td>bħal industrija</td></tr><tr><td>&nbsp;</td><td>&nbsp;</td><td>Genitive</td><td>t'industrija</td></tr><tr><td>&nbsp;</td><td>&nbsp;</td><td>Inessive</td><td>f'industrija</td></tr><tr><td>&nbsp;</td><td>&nbsp;</td><td>Instrumental</td><td>b'industrija</td></tr><tr><td>&nbsp;</td><td>&nbsp;</td><td>Lative</td><td>s'industrija</td></tr><tr><td>&nbsp;</td><td>&nbsp;</td><td>Nominative</td><td>industrija</td></tr><tr><td>Dual</td><td>Definite</td><td>Benefactive</td><td>&nbsp;</td></tr><tr><td>&nbsp;</td><td>&nbsp;</td><td>Comitative</td><td>&nbsp;</td></tr><tr><td>&nbsp;</td><td>&nbsp;</td><td>Dative</td><td>&nbsp;</td></tr><tr><td>&nbsp;</td><td>&nbsp;</td><td>Elative</td><td>&nbsp;</td></tr><tr><td>&nbsp;</td><td>&nbsp;</td><td>Equative</td><td>&nbsp;</td></tr><tr><td>&nbsp;</td><td>&nbsp;</td><td>Genitive</td><td>&nbsp;</td></tr><tr><td>&nbsp;</td><td>&nbsp;</td><td>Inessive</td><td>&nbsp;</td></tr><tr><td>&nbsp;</td><td>&nbsp;</td><td>Instrumental</td><td>&nbsp;</td></tr><tr><td>&nbsp;</td><td>&nbsp;</td><td>Lative</td><td>&nbsp;</td></tr><tr><td>&nbsp;</td><td>&nbsp;</td><td>Nominative</td><td>&nbsp;</td></tr><tr><td>&nbsp;</td><td>Indefinite</td><td>Benefactive</td><td>għal</td></tr><tr><td>&nbsp;</td><td>&nbsp;</td><td>Comitative</td><td>ma'</td></tr><tr><td>&nbsp;</td><td>&nbsp;</td><td>Dative</td><td>lil</td></tr><tr><td>&nbsp;</td><td>&nbsp;</td><td>Elative</td><td>minn</td></tr><tr><td>&nbsp;</td><td>&nbsp;</td><td>Equative</td><td>bħal</td></tr><tr><td>&nbsp;</td><td>&nbsp;</td><td>Genitive</td><td>ta'</td></tr><tr><td>&nbsp;</td><td>&nbsp;</td><td>Inessive</td><td>fi</td></tr><tr><td>&nbsp;</td><td>&nbsp;</td><td>Instrumental</td><td>bi</td></tr><tr><td>&nbsp;</td><td>&nbsp;</td><td>Lative</td><td>sa</td></tr><tr><td>&nbsp;</td><td>&nbsp;</td><td>Nominative</td><td>&nbsp;</td></tr><tr><td>Plural</td><td>Definite</td><td>Benefactive</td><td>għall-industrijiet</td></tr><tr><td>&nbsp;</td><td>&nbsp;</td><td>Comitative</td><td>mal-industrijiet</td></tr><tr><td>&nbsp;</td><td>&nbsp;</td><td>Dative</td><td>lill-industrijiet</td></tr><tr><td>&nbsp;</td><td>&nbsp;</td><td>Elative</td><td>mill-industrijiet</td></tr><tr><td>&nbsp;</td><td>&nbsp;</td><td>Equative</td><td>bħall-industrijiet</td></tr><tr><td>&nbsp;</td><td>&nbsp;</td><td>Genitive</td><td>tal-industrijiet</td></tr><tr><td>&nbsp;</td><td>&nbsp;</td><td>Inessive</td><td>fil-industrijiet</td></tr><tr><td>&nbsp;</td><td>&nbsp;</td><td>Instrumental</td><td>bil-industrijiet</td></tr><tr><td>&nbsp;</td><td>&nbsp;</td><td>Lative</td><td>sal-industrijiet</td></tr><tr><td>&nbsp;</td><td>&nbsp;</td><td>Nominative</td><td>il-industrijiet</td></tr><tr><td>&nbsp;</td><td>Indefinite</td><td>Benefactive</td><td>għal industrijiet</td></tr><tr><td>&nbsp;</td><td>&nbsp;</td><td>Comitative</td><td>m'industrijiet</td></tr><tr><td>&nbsp;</td><td>&nbsp;</td><td>Dative</td><td>lil industrijiet</td></tr><tr><td>&nbsp;</td><td>&nbsp;</td><td>Elative</td><td>minn industrijiet</td></tr><tr><td>&nbsp;</td><td>&nbsp;</td><td>Equative</td><td>bħal industrijiet</td></tr><tr><td>&nbsp;</td><td>&nbsp;</td><td>Genitive</td><td>t'industrijiet</td></tr><tr><td>&nbsp;</td><td>&nbsp;</td><td>Inessive</td><td>f'industrijiet</td></tr><tr><td>&nbsp;</td><td>&nbsp;</td><td>Instrumental</td><td>b'industrijiet</td></tr><tr><td>&nbsp;</td><td>&nbsp;</td><td>Lative</td><td>s'industrijiet</td></tr><tr><td>&nbsp;</td><td>&nbsp;</td><td>Nominative</td><td>industrijiet</td></tr><tr><td>DeterminatePl</td><td>Definite</td><td>Benefactive</td><td>&nbsp;</td></tr><tr><td>&nbsp;</td><td>&nbsp;</td><td>Comitative</td><td>&nbsp;</td></tr><tr><td>&nbsp;</td><td>&nbsp;</td><td>Dative</td><td>&nbsp;</td></tr><tr><td>&nbsp;</td><td>&nbsp;</td><td>Elative</td><td>&nbsp;</td></tr><tr><td>&nbsp;</td><td>&nbsp;</td><td>Equative</td><td>&nbsp;</td></tr><tr><td>&nbsp;</td><td>&nbsp;</td><td>Genitive</td><td>&nbsp;</td></tr><tr><td>&nbsp;</td><td>&nbsp;</td><td>Inessive</td><td>&nbsp;</td></tr><tr><td>&nbsp;</td><td>&nbsp;</td><td>Instrumental</td><td>&nbsp;</td></tr><tr><td>&nbsp;</td><td>&nbsp;</td><td>Lative</td><td>&nbsp;</td></tr><tr><td>&nbsp;</td><td>&nbsp;</td><td>Nominative</td><td>&nbsp;</td></tr><tr><td>&nbsp;</td><td>Indefinite</td><td>Benefactive</td><td>għal</td></tr><tr><td>&nbsp;</td><td>&nbsp;</td><td>Comitative</td><td>ma'</td></tr><tr><td>&nbsp;</td><td>&nbsp;</td><td>Dative</td><td>lil</td></tr><tr><td>&nbsp;</td><td>&nbsp;</td><td>Elative</td><td>minn</td></tr><tr><td>&nbsp;</td><td>&nbsp;</td><td>Equative</td><td>bħal</td></tr><tr><td>&nbsp;</td><td>&nbsp;</td><td>Genitive</td><td>ta'</td></tr><tr><td>&nbsp;</td><td>&nbsp;</td><td>Inessive</td><td>fi</td></tr><tr><td>&nbsp;</td><td>&nbsp;</td><td>Instrumental</td><td>bi</td></tr><tr><td>&nbsp;</td><td>&nbsp;</td><td>Lative</td><td>sa</td></tr><tr><td>&nbsp;</td><td>&nbsp;</td><td>Nominative</td><td>&nbsp;</td></tr><tr><td>CollectivePl</td><td>Definite</td><td>Benefactive</td><td>&nbsp;</td></tr><tr><td>&nbsp;</td><td>&nbsp;</td><td>Comitative</td><td>&nbsp;</td></tr><tr><td>&nbsp;</td><td>&nbsp;</td><td>Dative</td><td>&nbsp;</td></tr><tr><td>&nbsp;</td><td>&nbsp;</td><td>Elative</td><td>&nbsp;</td></tr><tr><td>&nbsp;</td><td>&nbsp;</td><td>Equative</td><td>&nbsp;</td></tr><tr><td>&nbsp;</td><td>&nbsp;</td><td>Genitive</td><td>&nbsp;</td></tr><tr><td>&nbsp;</td><td>&nbsp;</td><td>Inessive</td><td>&nbsp;</td></tr><tr><td>&nbsp;</td><td>&nbsp;</td><td>Instrumental</td><td>&nbsp;</td></tr><tr><td>&nbsp;</td><td>&nbsp;</td><td>Lative</td><td>&nbsp;</td></tr><tr><td>&nbsp;</td><td>&nbsp;</td><td>Nominative</td><td>&nbsp;</td></tr><tr><td>&nbsp;</td><td>Indefinite</td><td>Benefactive</td><td>għal</td></tr><tr><td>&nbsp;</td><td>&nbsp;</td><td>Comitative</td><td>ma'</td></tr><tr><td>&nbsp;</td><td>&nbsp;</td><td>Dative</td><td>lil</td></tr><tr><td>&nbsp;</td><td>&nbsp;</td><td>Elative</td><td>minn</td></tr><tr><td>&nbsp;</td><td>&nbsp;</td><td>Equative</td><td>bħal</td></tr><tr><td>&nbsp;</td><td>&nbsp;</td><td>Genitive</td><td>ta'</td></tr><tr><td>&nbsp;</td><td>&nbsp;</td><td>Inessive</td><td>fi</td></tr><tr><td>&nbsp;</td><td>&nbsp;</td><td>Instrumental</td><td>bi</td></tr><tr><td>&nbsp;</td><td>&nbsp;</td><td>Lative</td><td>sa</td></tr><tr><td>&nbsp;</td><td>&nbsp;</td><td>Nominative</td><td>&nbsp;</td></tr><tr><td>Fem</td></tr><tr class="separator"><td colspan="100%">&nbsp;</td></td><tr><td>Singulative</td><td>Definite</td><td>Benefactive</td><td>għall-ħadid</td></tr><tr><td>&nbsp;</td><td>&nbsp;</td><td>Comitative</td><td>mal-ħadid</td></tr><tr><td>&nbsp;</td><td>&nbsp;</td><td>Dative</td><td>lill-ħadid</td></tr><tr><td>&nbsp;</td><td>&nbsp;</td><td>Elative</td><td>mill-ħadid</td></tr><tr><td>&nbsp;</td><td>&nbsp;</td><td>Equative</td><td>bħall-ħadid</td></tr><tr><td>&nbsp;</td><td>&nbsp;</td><td>Genitive</td><td>tal-ħadid</td></tr><tr><td>&nbsp;</td><td>&nbsp;</td><td>Inessive</td><td>fil-ħadid</td></tr><tr><td>&nbsp;</td><td>&nbsp;</td><td>Instrumental</td><td>bil-ħadid</td></tr><tr><td>&nbsp;</td><td>&nbsp;</td><td>Lative</td><td>sal-ħadid</td></tr><tr><td>&nbsp;</td><td>&nbsp;</td><td>Nominative</td><td>il-ħadid</td></tr><tr><td>&nbsp;</td><td>Indefinite</td><td>Benefactive</td><td>għal ħadid</td></tr><tr><td>&nbsp;</td><td>&nbsp;</td><td>Comitative</td><td>ma' ħadid</td></tr><tr><td>&nbsp;</td><td>&nbsp;</td><td>Dative</td><td>lil ħadid</td></tr><tr><td>&nbsp;</td><td>&nbsp;</td><td>Elative</td><td>minn ħadid</td></tr><tr><td>&nbsp;</td><td>&nbsp;</td><td>Equative</td><td>bħal ħadid</td></tr><tr><td>&nbsp;</td><td>&nbsp;</td><td>Genitive</td><td>ta' ħadid</td></tr><tr><td>&nbsp;</td><td>&nbsp;</td><td>Inessive</td><td>f'ħadid</td></tr><tr><td>&nbsp;</td><td>&nbsp;</td><td>Instrumental</td><td>b'ħadid</td></tr><tr><td>&nbsp;</td><td>&nbsp;</td><td>Lative</td><td>sa ħadid</td></tr><tr><td>&nbsp;</td><td>&nbsp;</td><td>Nominative</td><td>ħadid</td></tr><tr><td>Dual</td><td>Definite</td><td>Benefactive</td><td>&nbsp;</td></tr><tr><td>&nbsp;</td><td>&nbsp;</td><td>Comitative</td><td>&nbsp;</td></tr><tr><td>&nbsp;</td><td>&nbsp;</td><td>Dative</td><td>&nbsp;</td></tr><tr><td>&nbsp;</td><td>&nbsp;</td><td>Elative</td><td>&nbsp;</td></tr><tr><td>&nbsp;</td><td>&nbsp;</td><td>Equative</td><td>&nbsp;</td></tr><tr><td>&nbsp;</td><td>&nbsp;</td><td>Genitive</td><td>&nbsp;</td></tr><tr><td>&nbsp;</td><td>&nbsp;</td><td>Inessive</td><td>&nbsp;</td></tr><tr><td>&nbsp;</td><td>&nbsp;</td><td>Instrumental</td><td>&nbsp;</td></tr><tr><td>&nbsp;</td><td>&nbsp;</td><td>Lative</td><td>&nbsp;</td></tr><tr><td>&nbsp;</td><td>&nbsp;</td><td>Nominative</td><td>&nbsp;</td></tr><tr><td>&nbsp;</td><td>Indefinite</td><td>Benefactive</td><td>għal</td></tr><tr><td>&nbsp;</td><td>&nbsp;</td><td>Comitative</td><td>ma'</td></tr><tr><td>&nbsp;</td><td>&nbsp;</td><td>Dative</td><td>lil</td></tr><tr><td>&nbsp;</td><td>&nbsp;</td><td>Elative</td><td>minn</td></tr><tr><td>&nbsp;</td><td>&nbsp;</td><td>Equative</td><td>bħal</td></tr><tr><td>&nbsp;</td><td>&nbsp;</td><td>Genitive</td><td>ta'</td></tr><tr><td>&nbsp;</td><td>&nbsp;</td><td>Inessive</td><td>fi</td></tr><tr><td>&nbsp;</td><td>&nbsp;</td><td>Instrumental</td><td>bi</td></tr><tr><td>&nbsp;</td><td>&nbsp;</td><td>Lative</td><td>sa</td></tr><tr><td>&nbsp;</td><td>&nbsp;</td><td>Nominative</td><td>&nbsp;</td></tr><tr><td>Plural</td><td>Definite</td><td>Benefactive</td><td>għall-ħadidi</td></tr><tr><td>&nbsp;</td><td>&nbsp;</td><td>Comitative</td><td>mal-ħadidi</td></tr><tr><td>&nbsp;</td><td>&nbsp;</td><td>Dative</td><td>lill-ħadidi</td></tr><tr><td>&nbsp;</td><td>&nbsp;</td><td>Elative</td><td>mill-ħadidi</td></tr><tr><td>&nbsp;</td><td>&nbsp;</td><td>Equative</td><td>bħall-ħadidi</td></tr><tr><td>&nbsp;</td><td>&nbsp;</td><td>Genitive</td><td>tal-ħadidi</td></tr><tr><td>&nbsp;</td><td>&nbsp;</td><td>Inessive</td><td>fil-ħadidi</td></tr><tr><td>&nbsp;</td><td>&nbsp;</td><td>Instrumental</td><td>bil-ħadidi</td></tr><tr><td>&nbsp;</td><td>&nbsp;</td><td>Lative</td><td>sal-ħadidi</td></tr><tr><td>&nbsp;</td><td>&nbsp;</td><td>Nominative</td><td>il-ħadidi</td></tr><tr><td>&nbsp;</td><td>Indefinite</td><td>Benefactive</td><td>għal ħadidi</td></tr><tr><td>&nbsp;</td><td>&nbsp;</td><td>Comitative</td><td>ma' ħadidi</td></tr><tr><td>&nbsp;</td><td>&nbsp;</td><td>Dative</td><td>lil ħadidi</td></tr><tr><td>&nbsp;</td><td>&nbsp;</td><td>Elative</td><td>minn ħadidi</td></tr><tr><td>&nbsp;</td><td>&nbsp;</td><td>Equative</td><td>bħal ħadidi</td></tr><tr><td>&nbsp;</td><td>&nbsp;</td><td>Genitive</td><td>ta' ħadidi</td></tr><tr><td>&nbsp;</td><td>&nbsp;</td><td>Inessive</td><td>f'ħadidi</td></tr><tr><td>&nbsp;</td><td>&nbsp;</td><td>Instrumental</td><td>b'ħadidi</td></tr><tr><td>&nbsp;</td><td>&nbsp;</td><td>Lative</td><td>sa ħadidi</td></tr><tr><td>&nbsp;</td><td>&nbsp;</td><td>Nominative</td><td>ħadidi</td></tr><tr><td>DeterminatePl</td><td>Definite</td><td>Benefactive</td><td>&nbsp;</td></tr><tr><td>&nbsp;</td><td>&nbsp;</td><td>Comitative</td><td>&nbsp;</td></tr><tr><td>&nbsp;</td><td>&nbsp;</td><td>Dative</td><td>&nbsp;</td></tr><tr><td>&nbsp;</td><td>&nbsp;</td><td>Elative</td><td>&nbsp;</td></tr><tr><td>&nbsp;</td><td>&nbsp;</td><td>Equative</td><td>&nbsp;</td></tr><tr><td>&nbsp;</td><td>&nbsp;</td><td>Genitive</td><td>&nbsp;</td></tr><tr><td>&nbsp;</td><td>&nbsp;</td><td>Inessive</td><td>&nbsp;</td></tr><tr><td>&nbsp;</td><td>&nbsp;</td><td>Instrumental</td><td>&nbsp;</td></tr><tr><td>&nbsp;</td><td>&nbsp;</td><td>Lative</td><td>&nbsp;</td></tr><tr><td>&nbsp;</td><td>&nbsp;</td><td>Nominative</td><td>&nbsp;</td></tr><tr><td>&nbsp;</td><td>Indefinite</td><td>Benefactive</td><td>għal</td></tr><tr><td>&nbsp;</td><td>&nbsp;</td><td>Comitative</td><td>ma'</td></tr><tr><td>&nbsp;</td><td>&nbsp;</td><td>Dative</td><td>lil</td></tr><tr><td>&nbsp;</td><td>&nbsp;</td><td>Elative</td><td>minn</td></tr><tr><td>&nbsp;</td><td>&nbsp;</td><td>Equative</td><td>bħal</td></tr><tr><td>&nbsp;</td><td>&nbsp;</td><td>Genitive</td><td>ta'</td></tr><tr><td>&nbsp;</td><td>&nbsp;</td><td>Inessive</td><td>fi</td></tr><tr><td>&nbsp;</td><td>&nbsp;</td><td>Instrumental</td><td>bi</td></tr><tr><td>&nbsp;</td><td>&nbsp;</td><td>Lative</td><td>sa</td></tr><tr><td>&nbsp;</td><td>&nbsp;</td><td>Nominative</td><td>&nbsp;</td></tr><tr><td>CollectivePl</td><td>Definite</td><td>Benefactive</td><td>&nbsp;</td></tr><tr><td>&nbsp;</td><td>&nbsp;</td><td>Comitative</td><td>&nbsp;</td></tr><tr><td>&nbsp;</td><td>&nbsp;</td><td>Dative</td><td>&nbsp;</td></tr><tr><td>&nbsp;</td><td>&nbsp;</td><td>Elative</td><td>&nbsp;</td></tr><tr><td>&nbsp;</td><td>&nbsp;</td><td>Equative</td><td>&nbsp;</td></tr><tr><td>&nbsp;</td><td>&nbsp;</td><td>Genitive</td><td>&nbsp;</td></tr><tr><td>&nbsp;</td><td>&nbsp;</td><td>Inessive</td><td>&nbsp;</td></tr><tr><td>&nbsp;</td><td>&nbsp;</td><td>Instrumental</td><td>&nbsp;</td></tr><tr><td>&nbsp;</td><td>&nbsp;</td><td>Lative</td><td>&nbsp;</td></tr><tr><td>&nbsp;</td><td>&nbsp;</td><td>Nominative</td><td>&nbsp;</td></tr><tr><td>&nbsp;</td><td>Indefinite</td><td>Benefactive</td><td>għal</td></tr><tr><td>&nbsp;</td><td>&nbsp;</td><td>Comitative</td><td>ma'</td></tr><tr><td>&nbsp;</td><td>&nbsp;</td><td>Dative</td><td>lil</td></tr><tr><td>&nbsp;</td><td>&nbsp;</td><td>Elative</td><td>minn</td></tr><tr><td>&nbsp;</td><td>&nbsp;</td><td>Equative</td><td>bħal</td></tr><tr><td>&nbsp;</td><td>&nbsp;</td><td>Genitive</td><td>ta'</td></tr><tr><td>&nbsp;</td><td>&nbsp;</td><td>Inessive</td><td>fi</td></tr><tr><td>&nbsp;</td><td>&nbsp;</td><td>Instrumental</td><td>bi</td></tr><tr><td>&nbsp;</td><td>&nbsp;</td><td>Lative</td><td>sa</td></tr><tr><td>&nbsp;</td><td>&nbsp;</td><td>Nominative</td><td>&nbsp;</td></tr><tr><td>Masc</td></tr><tr class="separator"><td colspan="100%">&nbsp;</td></td><tr><td>Singulative</td><td>Definite</td><td>Benefactive</td><td>għar-re</td></tr><tr><td>&nbsp;</td><td>&nbsp;</td><td>Comitative</td><td>mar-re</td></tr><tr><td>&nbsp;</td><td>&nbsp;</td><td>Dative</td><td>lir-re</td></tr><tr><td>&nbsp;</td><td>&nbsp;</td><td>Elative</td><td>mir-re</td></tr><tr><td>&nbsp;</td><td>&nbsp;</td><td>Equative</td><td>bħar-re</td></tr><tr><td>&nbsp;</td><td>&nbsp;</td><td>Genitive</td><td>tar-re</td></tr><tr><td>&nbsp;</td><td>&nbsp;</td><td>Inessive</td><td>fir-re</td></tr><tr><td>&nbsp;</td><td>&nbsp;</td><td>Instrumental</td><td>bir-re</td></tr><tr><td>&nbsp;</td><td>&nbsp;</td><td>Lative</td><td>sar-re</td></tr><tr><td>&nbsp;</td><td>&nbsp;</td><td>Nominative</td><td>ir-re</td></tr><tr><td>&nbsp;</td><td>Indefinite</td><td>Benefactive</td><td>għal re</td></tr><tr><td>&nbsp;</td><td>&nbsp;</td><td>Comitative</td><td>ma' re</td></tr><tr><td>&nbsp;</td><td>&nbsp;</td><td>Dative</td><td>lil re</td></tr><tr><td>&nbsp;</td><td>&nbsp;</td><td>Elative</td><td>minn re</td></tr><tr><td>&nbsp;</td><td>&nbsp;</td><td>Equative</td><td>bħal re</td></tr><tr><td>&nbsp;</td><td>&nbsp;</td><td>Genitive</td><td>ta' re</td></tr><tr><td>&nbsp;</td><td>&nbsp;</td><td>Inessive</td><td>f're</td></tr><tr><td>&nbsp;</td><td>&nbsp;</td><td>Instrumental</td><td>b're</td></tr><tr><td>&nbsp;</td><td>&nbsp;</td><td>Lative</td><td>sa re</td></tr><tr><td>&nbsp;</td><td>&nbsp;</td><td>Nominative</td><td>re</td></tr><tr><td>Dual</td><td>Definite</td><td>Benefactive</td><td>&nbsp;</td></tr><tr><td>&nbsp;</td><td>&nbsp;</td><td>Comitative</td><td>&nbsp;</td></tr><tr><td>&nbsp;</td><td>&nbsp;</td><td>Dative</td><td>&nbsp;</td></tr><tr><td>&nbsp;</td><td>&nbsp;</td><td>Elative</td><td>&nbsp;</td></tr><tr><td>&nbsp;</td><td>&nbsp;</td><td>Equative</td><td>&nbsp;</td></tr><tr><td>&nbsp;</td><td>&nbsp;</td><td>Genitive</td><td>&nbsp;</td></tr><tr><td>&nbsp;</td><td>&nbsp;</td><td>Inessive</td><td>&nbsp;</td></tr><tr><td>&nbsp;</td><td>&nbsp;</td><td>Instrumental</td><td>&nbsp;</td></tr><tr><td>&nbsp;</td><td>&nbsp;</td><td>Lative</td><td>&nbsp;</td></tr><tr><td>&nbsp;</td><td>&nbsp;</td><td>Nominative</td><td>&nbsp;</td></tr><tr><td>&nbsp;</td><td>Indefinite</td><td>Benefactive</td><td>għal</td></tr><tr><td>&nbsp;</td><td>&nbsp;</td><td>Comitative</td><td>ma'</td></tr><tr><td>&nbsp;</td><td>&nbsp;</td><td>Dative</td><td>lil</td></tr><tr><td>&nbsp;</td><td>&nbsp;</td><td>Elative</td><td>minn</td></tr><tr><td>&nbsp;</td><td>&nbsp;</td><td>Equative</td><td>bħal</td></tr><tr><td>&nbsp;</td><td>&nbsp;</td><td>Genitive</td><td>ta'</td></tr><tr><td>&nbsp;</td><td>&nbsp;</td><td>Inessive</td><td>fi</td></tr><tr><td>&nbsp;</td><td>&nbsp;</td><td>Instrumental</td><td>bi</td></tr><tr><td>&nbsp;</td><td>&nbsp;</td><td>Lative</td><td>sa</td></tr><tr><td>&nbsp;</td><td>&nbsp;</td><td>Nominative</td><td>&nbsp;</td></tr><tr><td>Plural</td><td>Definite</td><td>Benefactive</td><td>għar-rei</td></tr><tr><td>&nbsp;</td><td>&nbsp;</td><td>Comitative</td><td>mar-rei</td></tr><tr><td>&nbsp;</td><td>&nbsp;</td><td>Dative</td><td>lir-rei</td></tr><tr><td>&nbsp;</td><td>&nbsp;</td><td>Elative</td><td>mir-rei</td></tr><tr><td>&nbsp;</td><td>&nbsp;</td><td>Equative</td><td>bħar-rei</td></tr><tr><td>&nbsp;</td><td>&nbsp;</td><td>Genitive</td><td>tar-rei</td></tr><tr><td>&nbsp;</td><td>&nbsp;</td><td>Inessive</td><td>fir-rei</td></tr><tr><td>&nbsp;</td><td>&nbsp;</td><td>Instrumental</td><td>bir-rei</td></tr><tr><td>&nbsp;</td><td>&nbsp;</td><td>Lative</td><td>sar-rei</td></tr><tr><td>&nbsp;</td><td>&nbsp;</td><td>Nominative</td><td>ir-rei</td></tr><tr><td>&nbsp;</td><td>Indefinite</td><td>Benefactive</td><td>għal rei</td></tr><tr><td>&nbsp;</td><td>&nbsp;</td><td>Comitative</td><td>ma' rei</td></tr><tr><td>&nbsp;</td><td>&nbsp;</td><td>Dative</td><td>lil rei</td></tr><tr><td>&nbsp;</td><td>&nbsp;</td><td>Elative</td><td>minn rei</td></tr><tr><td>&nbsp;</td><td>&nbsp;</td><td>Equative</td><td>bħal rei</td></tr><tr><td>&nbsp;</td><td>&nbsp;</td><td>Genitive</td><td>ta' rei</td></tr><tr><td>&nbsp;</td><td>&nbsp;</td><td>Inessive</td><td>f'rei</td></tr><tr><td>&nbsp;</td><td>&nbsp;</td><td>Instrumental</td><td>b'rei</td></tr><tr><td>&nbsp;</td><td>&nbsp;</td><td>Lative</td><td>sa rei</td></tr><tr><td>&nbsp;</td><td>&nbsp;</td><td>Nominative</td><td>rei</td></tr><tr><td>DeterminatePl</td><td>Definite</td><td>Benefactive</td><td>&nbsp;</td></tr><tr><td>&nbsp;</td><td>&nbsp;</td><td>Comitative</td><td>&nbsp;</td></tr><tr><td>&nbsp;</td><td>&nbsp;</td><td>Dative</td><td>&nbsp;</td></tr><tr><td>&nbsp;</td><td>&nbsp;</td><td>Elative</td><td>&nbsp;</td></tr><tr><td>&nbsp;</td><td>&nbsp;</td><td>Equative</td><td>&nbsp;</td></tr><tr><td>&nbsp;</td><td>&nbsp;</td><td>Genitive</td><td>&nbsp;</td></tr><tr><td>&nbsp;</td><td>&nbsp;</td><td>Inessive</td><td>&nbsp;</td></tr><tr><td>&nbsp;</td><td>&nbsp;</td><td>Instrumental</td><td>&nbsp;</td></tr><tr><td>&nbsp;</td><td>&nbsp;</td><td>Lative</td><td>&nbsp;</td></tr><tr><td>&nbsp;</td><td>&nbsp;</td><td>Nominative</td><td>&nbsp;</td></tr><tr><td>&nbsp;</td><td>Indefinite</td><td>Benefactive</td><td>għal</td></tr><tr><td>&nbsp;</td><td>&nbsp;</td><td>Comitative</td><td>ma'</td></tr><tr><td>&nbsp;</td><td>&nbsp;</td><td>Dative</td><td>lil</td></tr><tr><td>&nbsp;</td><td>&nbsp;</td><td>Elative</td><td>minn</td></tr><tr><td>&nbsp;</td><td>&nbsp;</td><td>Equative</td><td>bħal</td></tr><tr><td>&nbsp;</td><td>&nbsp;</td><td>Genitive</td><td>ta'</td></tr><tr><td>&nbsp;</td><td>&nbsp;</td><td>Inessive</td><td>fi</td></tr><tr><td>&nbsp;</td><td>&nbsp;</td><td>Instrumental</td><td>bi</td></tr><tr><td>&nbsp;</td><td>&nbsp;</td><td>Lative</td><td>sa</td></tr><tr><td>&nbsp;</td><td>&nbsp;</td><td>Nominative</td><td>&nbsp;</td></tr><tr><td>CollectivePl</td><td>Definite</td><td>Benefactive</td><td>&nbsp;</td></tr><tr><td>&nbsp;</td><td>&nbsp;</td><td>Comitative</td><td>&nbsp;</td></tr><tr><td>&nbsp;</td><td>&nbsp;</td><td>Dative</td><td>&nbsp;</td></tr><tr><td>&nbsp;</td><td>&nbsp;</td><td>Elative</td><td>&nbsp;</td></tr><tr><td>&nbsp;</td><td>&nbsp;</td><td>Equative</td><td>&nbsp;</td></tr><tr><td>&nbsp;</td><td>&nbsp;</td><td>Genitive</td><td>&nbsp;</td></tr><tr><td>&nbsp;</td><td>&nbsp;</td><td>Inessive</td><td>&nbsp;</td></tr><tr><td>&nbsp;</td><td>&nbsp;</td><td>Instrumental</td><td>&nbsp;</td></tr><tr><td>&nbsp;</td><td>&nbsp;</td><td>Lative</td><td>&nbsp;</td></tr><tr><td>&nbsp;</td><td>&nbsp;</td><td>Nominative</td><td>&nbsp;</td></tr><tr><td>&nbsp;</td><td>Indefinite</td><td>Benefactive</td><td>għal</td></tr><tr><td>&nbsp;</td><td>&nbsp;</td><td>Comitative</td><td>ma'</td></tr><tr><td>&nbsp;</td><td>&nbsp;</td><td>Dative</td><td>lil</td></tr><tr><td>&nbsp;</td><td>&nbsp;</td><td>Elative</td><td>minn</td></tr><tr><td>&nbsp;</td><td>&nbsp;</td><td>Equative</td><td>bħal</td></tr><tr><td>&nbsp;</td><td>&nbsp;</td><td>Genitive</td><td>ta'</td></tr><tr><td>&nbsp;</td><td>&nbsp;</td><td>Inessive</td><td>fi</td></tr><tr><td>&nbsp;</td><td>&nbsp;</td><td>Instrumental</td><td>bi</td></tr><tr><td>&nbsp;</td><td>&nbsp;</td><td>Lative</td><td>sa</td></tr><tr><td>&nbsp;</td><td>&nbsp;</td><td>Nominative</td><td>&nbsp;</td></tr><tr><td>Masc</td></tr><tr class="separator"><td colspan="100%">&nbsp;</td></td><tr><td>Singulative</td><td>Definite</td><td>Benefactive</td><td>għall-irkoppa</td></tr><tr><td>&nbsp;</td><td>&nbsp;</td><td>Comitative</td><td>mal-irkoppa</td></tr><tr><td>&nbsp;</td><td>&nbsp;</td><td>Dative</td><td>lill-irkoppa</td></tr><tr><td>&nbsp;</td><td>&nbsp;</td><td>Elative</td><td>mill-irkoppa</td></tr><tr><td>&nbsp;</td><td>&nbsp;</td><td>Equative</td><td>bħall-irkoppa</td></tr><tr><td>&nbsp;</td><td>&nbsp;</td><td>Genitive</td><td>tal-irkoppa</td></tr><tr><td>&nbsp;</td><td>&nbsp;</td><td>Inessive</td><td>fil-irkoppa</td></tr><tr><td>&nbsp;</td><td>&nbsp;</td><td>Instrumental</td><td>bil-irkoppa</td></tr><tr><td>&nbsp;</td><td>&nbsp;</td><td>Lative</td><td>sal-irkoppa</td></tr><tr><td>&nbsp;</td><td>&nbsp;</td><td>Nominative</td><td>il-irkoppa</td></tr><tr><td>&nbsp;</td><td>Indefinite</td><td>Benefactive</td><td>għal irkoppa</td></tr><tr><td>&nbsp;</td><td>&nbsp;</td><td>Comitative</td><td>m'irkoppa</td></tr><tr><td>&nbsp;</td><td>&nbsp;</td><td>Dative</td><td>lil irkoppa</td></tr><tr><td>&nbsp;</td><td>&nbsp;</td><td>Elative</td><td>minn irkoppa</td></tr><tr><td>&nbsp;</td><td>&nbsp;</td><td>Equative</td><td>bħal irkoppa</td></tr><tr><td>&nbsp;</td><td>&nbsp;</td><td>Genitive</td><td>t'irkoppa</td></tr><tr><td>&nbsp;</td><td>&nbsp;</td><td>Inessive</td><td>f'irkoppa</td></tr><tr><td>&nbsp;</td><td>&nbsp;</td><td>Instrumental</td><td>b'irkoppa</td></tr><tr><td>&nbsp;</td><td>&nbsp;</td><td>Lative</td><td>s'irkoppa</td></tr><tr><td>&nbsp;</td><td>&nbsp;</td><td>Nominative</td><td>irkoppa</td></tr><tr><td>Dual</td><td>Definite</td><td>Benefactive</td><td>&nbsp;</td></tr><tr><td>&nbsp;</td><td>&nbsp;</td><td>Comitative</td><td>&nbsp;</td></tr><tr><td>&nbsp;</td><td>&nbsp;</td><td>Dative</td><td>&nbsp;</td></tr><tr><td>&nbsp;</td><td>&nbsp;</td><td>Elative</td><td>&nbsp;</td></tr><tr><td>&nbsp;</td><td>&nbsp;</td><td>Equative</td><td>&nbsp;</td></tr><tr><td>&nbsp;</td><td>&nbsp;</td><td>Genitive</td><td>&nbsp;</td></tr><tr><td>&nbsp;</td><td>&nbsp;</td><td>Inessive</td><td>&nbsp;</td></tr><tr><td>&nbsp;</td><td>&nbsp;</td><td>Instrumental</td><td>&nbsp;</td></tr><tr><td>&nbsp;</td><td>&nbsp;</td><td>Lative</td><td>&nbsp;</td></tr><tr><td>&nbsp;</td><td>&nbsp;</td><td>Nominative</td><td>&nbsp;</td></tr><tr><td>&nbsp;</td><td>Indefinite</td><td>Benefactive</td><td>għal</td></tr><tr><td>&nbsp;</td><td>&nbsp;</td><td>Comitative</td><td>ma'</td></tr><tr><td>&nbsp;</td><td>&nbsp;</td><td>Dative</td><td>lil</td></tr><tr><td>&nbsp;</td><td>&nbsp;</td><td>Elative</td><td>minn</td></tr><tr><td>&nbsp;</td><td>&nbsp;</td><td>Equative</td><td>bħal</td></tr><tr><td>&nbsp;</td><td>&nbsp;</td><td>Genitive</td><td>ta'</td></tr><tr><td>&nbsp;</td><td>&nbsp;</td><td>Inessive</td><td>fi</td></tr><tr><td>&nbsp;</td><td>&nbsp;</td><td>Instrumental</td><td>bi</td></tr><tr><td>&nbsp;</td><td>&nbsp;</td><td>Lative</td><td>sa</td></tr><tr><td>&nbsp;</td><td>&nbsp;</td><td>Nominative</td><td>&nbsp;</td></tr><tr><td>Plural</td><td>Definite</td><td>Benefactive</td><td>għall-irkoppiet</td></tr><tr><td>&nbsp;</td><td>&nbsp;</td><td>Comitative</td><td>mal-irkoppiet</td></tr><tr><td>&nbsp;</td><td>&nbsp;</td><td>Dative</td><td>lill-irkoppiet</td></tr><tr><td>&nbsp;</td><td>&nbsp;</td><td>Elative</td><td>mill-irkoppiet</td></tr><tr><td>&nbsp;</td><td>&nbsp;</td><td>Equative</td><td>bħall-irkoppiet</td></tr><tr><td>&nbsp;</td><td>&nbsp;</td><td>Genitive</td><td>tal-irkoppiet</td></tr><tr><td>&nbsp;</td><td>&nbsp;</td><td>Inessive</td><td>fil-irkoppiet</td></tr><tr><td>&nbsp;</td><td>&nbsp;</td><td>Instrumental</td><td>bil-irkoppiet</td></tr><tr><td>&nbsp;</td><td>&nbsp;</td><td>Lative</td><td>sal-irkoppiet</td></tr><tr><td>&nbsp;</td><td>&nbsp;</td><td>Nominative</td><td>il-irkoppiet</td></tr><tr><td>&nbsp;</td><td>Indefinite</td><td>Benefactive</td><td>għal irkoppiet</td></tr><tr><td>&nbsp;</td><td>&nbsp;</td><td>Comitative</td><td>m'irkoppiet</td></tr><tr><td>&nbsp;</td><td>&nbsp;</td><td>Dative</td><td>lil irkoppiet</td></tr><tr><td>&nbsp;</td><td>&nbsp;</td><td>Elative</td><td>minn irkoppiet</td></tr><tr><td>&nbsp;</td><td>&nbsp;</td><td>Equative</td><td>bħal irkoppiet</td></tr><tr><td>&nbsp;</td><td>&nbsp;</td><td>Genitive</td><td>t'irkoppiet</td></tr><tr><td>&nbsp;</td><td>&nbsp;</td><td>Inessive</td><td>f'irkoppiet</td></tr><tr><td>&nbsp;</td><td>&nbsp;</td><td>Instrumental</td><td>b'irkoppiet</td></tr><tr><td>&nbsp;</td><td>&nbsp;</td><td>Lative</td><td>s'irkoppiet</td></tr><tr><td>&nbsp;</td><td>&nbsp;</td><td>Nominative</td><td>irkoppiet</td></tr><tr><td>DeterminatePl</td><td>Definite</td><td>Benefactive</td><td>&nbsp;</td></tr><tr><td>&nbsp;</td><td>&nbsp;</td><td>Comitative</td><td>&nbsp;</td></tr><tr><td>&nbsp;</td><td>&nbsp;</td><td>Dative</td><td>&nbsp;</td></tr><tr><td>&nbsp;</td><td>&nbsp;</td><td>Elative</td><td>&nbsp;</td></tr><tr><td>&nbsp;</td><td>&nbsp;</td><td>Equative</td><td>&nbsp;</td></tr><tr><td>&nbsp;</td><td>&nbsp;</td><td>Genitive</td><td>&nbsp;</td></tr><tr><td>&nbsp;</td><td>&nbsp;</td><td>Inessive</td><td>&nbsp;</td></tr><tr><td>&nbsp;</td><td>&nbsp;</td><td>Instrumental</td><td>&nbsp;</td></tr><tr><td>&nbsp;</td><td>&nbsp;</td><td>Lative</td><td>&nbsp;</td></tr><tr><td>&nbsp;</td><td>&nbsp;</td><td>Nominative</td><td>&nbsp;</td></tr><tr><td>&nbsp;</td><td>Indefinite</td><td>Benefactive</td><td>għal</td></tr><tr><td>&nbsp;</td><td>&nbsp;</td><td>Comitative</td><td>ma'</td></tr><tr><td>&nbsp;</td><td>&nbsp;</td><td>Dative</td><td>lil</td></tr><tr><td>&nbsp;</td><td>&nbsp;</td><td>Elative</td><td>minn</td></tr><tr><td>&nbsp;</td><td>&nbsp;</td><td>Equative</td><td>bħal</td></tr><tr><td>&nbsp;</td><td>&nbsp;</td><td>Genitive</td><td>ta'</td></tr><tr><td>&nbsp;</td><td>&nbsp;</td><td>Inessive</td><td>fi</td></tr><tr><td>&nbsp;</td><td>&nbsp;</td><td>Instrumental</td><td>bi</td></tr><tr><td>&nbsp;</td><td>&nbsp;</td><td>Lative</td><td>sa</td></tr><tr><td>&nbsp;</td><td>&nbsp;</td><td>Nominative</td><td>&nbsp;</td></tr><tr><td>CollectivePl</td><td>Definite</td><td>Benefactive</td><td>&nbsp;</td></tr><tr><td>&nbsp;</td><td>&nbsp;</td><td>Comitative</td><td>&nbsp;</td></tr><tr><td>&nbsp;</td><td>&nbsp;</td><td>Dative</td><td>&nbsp;</td></tr><tr><td>&nbsp;</td><td>&nbsp;</td><td>Elative</td><td>&nbsp;</td></tr><tr><td>&nbsp;</td><td>&nbsp;</td><td>Equative</td><td>&nbsp;</td></tr><tr><td>&nbsp;</td><td>&nbsp;</td><td>Genitive</td><td>&nbsp;</td></tr><tr><td>&nbsp;</td><td>&nbsp;</td><td>Inessive</td><td>&nbsp;</td></tr><tr><td>&nbsp;</td><td>&nbsp;</td><td>Instrumental</td><td>&nbsp;</td></tr><tr><td>&nbsp;</td><td>&nbsp;</td><td>Lative</td><td>&nbsp;</td></tr><tr><td>&nbsp;</td><td>&nbsp;</td><td>Nominative</td><td>&nbsp;</td></tr><tr><td>&nbsp;</td><td>Indefinite</td><td>Benefactive</td><td>għal</td></tr><tr><td>&nbsp;</td><td>&nbsp;</td><td>Comitative</td><td>ma'</td></tr><tr><td>&nbsp;</td><td>&nbsp;</td><td>Dative</td><td>lil</td></tr><tr><td>&nbsp;</td><td>&nbsp;</td><td>Elative</td><td>minn</td></tr><tr><td>&nbsp;</td><td>&nbsp;</td><td>Equative</td><td>bħal</td></tr><tr><td>&nbsp;</td><td>&nbsp;</td><td>Genitive</td><td>ta'</td></tr><tr><td>&nbsp;</td><td>&nbsp;</td><td>Inessive</td><td>fi</td></tr><tr><td>&nbsp;</td><td>&nbsp;</td><td>Instrumental</td><td>bi</td></tr><tr><td>&nbsp;</td><td>&nbsp;</td><td>Lative</td><td>sa</td></tr><tr><td>&nbsp;</td><td>&nbsp;</td><td>Nominative</td><td>&nbsp;</td></tr><tr><td>Fem</td></tr><tr class="separator"><td colspan="100%">&nbsp;</td></td><tr><td>Singulative</td><td>Definite</td><td>Benefactive</td><td>għall-għadira</td></tr><tr><td>&nbsp;</td><td>&nbsp;</td><td>Comitative</td><td>mal-għadira</td></tr><tr><td>&nbsp;</td><td>&nbsp;</td><td>Dative</td><td>lill-għadira</td></tr><tr><td>&nbsp;</td><td>&nbsp;</td><td>Elative</td><td>mill-għadira</td></tr><tr><td>&nbsp;</td><td>&nbsp;</td><td>Equative</td><td>bħall-għadira</td></tr><tr><td>&nbsp;</td><td>&nbsp;</td><td>Genitive</td><td>tal-għadira</td></tr><tr><td>&nbsp;</td><td>&nbsp;</td><td>Inessive</td><td>fil-għadira</td></tr><tr><td>&nbsp;</td><td>&nbsp;</td><td>Instrumental</td><td>bil-għadira</td></tr><tr><td>&nbsp;</td><td>&nbsp;</td><td>Lative</td><td>sal-għadira</td></tr><tr><td>&nbsp;</td><td>&nbsp;</td><td>Nominative</td><td>il-għadira</td></tr><tr><td>&nbsp;</td><td>Indefinite</td><td>Benefactive</td><td>għal għadira</td></tr><tr><td>&nbsp;</td><td>&nbsp;</td><td>Comitative</td><td>m'għadira</td></tr><tr><td>&nbsp;</td><td>&nbsp;</td><td>Dative</td><td>lil għadira</td></tr><tr><td>&nbsp;</td><td>&nbsp;</td><td>Elative</td><td>minn għadira</td></tr><tr><td>&nbsp;</td><td>&nbsp;</td><td>Equative</td><td>bħal għadira</td></tr><tr><td>&nbsp;</td><td>&nbsp;</td><td>Genitive</td><td>t'għadira</td></tr><tr><td>&nbsp;</td><td>&nbsp;</td><td>Inessive</td><td>f'għadira</td></tr><tr><td>&nbsp;</td><td>&nbsp;</td><td>Instrumental</td><td>b'għadira</td></tr><tr><td>&nbsp;</td><td>&nbsp;</td><td>Lative</td><td>s'għadira</td></tr><tr><td>&nbsp;</td><td>&nbsp;</td><td>Nominative</td><td>għadira</td></tr><tr><td>Dual</td><td>Definite</td><td>Benefactive</td><td>&nbsp;</td></tr><tr><td>&nbsp;</td><td>&nbsp;</td><td>Comitative</td><td>&nbsp;</td></tr><tr><td>&nbsp;</td><td>&nbsp;</td><td>Dative</td><td>&nbsp;</td></tr><tr><td>&nbsp;</td><td>&nbsp;</td><td>Elative</td><td>&nbsp;</td></tr><tr><td>&nbsp;</td><td>&nbsp;</td><td>Equative</td><td>&nbsp;</td></tr><tr><td>&nbsp;</td><td>&nbsp;</td><td>Genitive</td><td>&nbsp;</td></tr><tr><td>&nbsp;</td><td>&nbsp;</td><td>Inessive</td><td>&nbsp;</td></tr><tr><td>&nbsp;</td><td>&nbsp;</td><td>Instrumental</td><td>&nbsp;</td></tr><tr><td>&nbsp;</td><td>&nbsp;</td><td>Lative</td><td>&nbsp;</td></tr><tr><td>&nbsp;</td><td>&nbsp;</td><td>Nominative</td><td>&nbsp;</td></tr><tr><td>&nbsp;</td><td>Indefinite</td><td>Benefactive</td><td>għal</td></tr><tr><td>&nbsp;</td><td>&nbsp;</td><td>Comitative</td><td>ma'</td></tr><tr><td>&nbsp;</td><td>&nbsp;</td><td>Dative</td><td>lil</td></tr><tr><td>&nbsp;</td><td>&nbsp;</td><td>Elative</td><td>minn</td></tr><tr><td>&nbsp;</td><td>&nbsp;</td><td>Equative</td><td>bħal</td></tr><tr><td>&nbsp;</td><td>&nbsp;</td><td>Genitive</td><td>ta'</td></tr><tr><td>&nbsp;</td><td>&nbsp;</td><td>Inessive</td><td>fi</td></tr><tr><td>&nbsp;</td><td>&nbsp;</td><td>Instrumental</td><td>bi</td></tr><tr><td>&nbsp;</td><td>&nbsp;</td><td>Lative</td><td>sa</td></tr><tr><td>&nbsp;</td><td>&nbsp;</td><td>Nominative</td><td>&nbsp;</td></tr><tr><td>Plural</td><td>Definite</td><td>Benefactive</td><td>għall-għadiriet</td></tr><tr><td>&nbsp;</td><td>&nbsp;</td><td>Comitative</td><td>mal-għadiriet</td></tr><tr><td>&nbsp;</td><td>&nbsp;</td><td>Dative</td><td>lill-għadiriet</td></tr><tr><td>&nbsp;</td><td>&nbsp;</td><td>Elative</td><td>mill-għadiriet</td></tr><tr><td>&nbsp;</td><td>&nbsp;</td><td>Equative</td><td>bħall-għadiriet</td></tr><tr><td>&nbsp;</td><td>&nbsp;</td><td>Genitive</td><td>tal-għadiriet</td></tr><tr><td>&nbsp;</td><td>&nbsp;</td><td>Inessive</td><td>fil-għadiriet</td></tr><tr><td>&nbsp;</td><td>&nbsp;</td><td>Instrumental</td><td>bil-għadiriet</td></tr><tr><td>&nbsp;</td><td>&nbsp;</td><td>Lative</td><td>sal-għadiriet</td></tr><tr><td>&nbsp;</td><td>&nbsp;</td><td>Nominative</td><td>il-għadiriet</td></tr><tr><td>&nbsp;</td><td>Indefinite</td><td>Benefactive</td><td>għal għadiriet</td></tr><tr><td>&nbsp;</td><td>&nbsp;</td><td>Comitative</td><td>m'għadiriet</td></tr><tr><td>&nbsp;</td><td>&nbsp;</td><td>Dative</td><td>lil għadiriet</td></tr><tr><td>&nbsp;</td><td>&nbsp;</td><td>Elative</td><td>minn għadiriet</td></tr><tr><td>&nbsp;</td><td>&nbsp;</td><td>Equative</td><td>bħal għadiriet</td></tr><tr><td>&nbsp;</td><td>&nbsp;</td><td>Genitive</td><td>t'għadiriet</td></tr><tr><td>&nbsp;</td><td>&nbsp;</td><td>Inessive</td><td>f'għadiriet</td></tr><tr><td>&nbsp;</td><td>&nbsp;</td><td>Instrumental</td><td>b'għadiriet</td></tr><tr><td>&nbsp;</td><td>&nbsp;</td><td>Lative</td><td>s'għadiriet</td></tr><tr><td>&nbsp;</td><td>&nbsp;</td><td>Nominative</td><td>għadiriet</td></tr><tr><td>DeterminatePl</td><td>Definite</td><td>Benefactive</td><td>&nbsp;</td></tr><tr><td>&nbsp;</td><td>&nbsp;</td><td>Comitative</td><td>&nbsp;</td></tr><tr><td>&nbsp;</td><td>&nbsp;</td><td>Dative</td><td>&nbsp;</td></tr><tr><td>&nbsp;</td><td>&nbsp;</td><td>Elative</td><td>&nbsp;</td></tr><tr><td>&nbsp;</td><td>&nbsp;</td><td>Equative</td><td>&nbsp;</td></tr><tr><td>&nbsp;</td><td>&nbsp;</td><td>Genitive</td><td>&nbsp;</td></tr><tr><td>&nbsp;</td><td>&nbsp;</td><td>Inessive</td><td>&nbsp;</td></tr><tr><td>&nbsp;</td><td>&nbsp;</td><td>Instrumental</td><td>&nbsp;</td></tr><tr><td>&nbsp;</td><td>&nbsp;</td><td>Lative</td><td>&nbsp;</td></tr><tr><td>&nbsp;</td><td>&nbsp;</td><td>Nominative</td><td>&nbsp;</td></tr><tr><td>&nbsp;</td><td>Indefinite</td><td>Benefactive</td><td>għal</td></tr><tr><td>&nbsp;</td><td>&nbsp;</td><td>Comitative</td><td>ma'</td></tr><tr><td>&nbsp;</td><td>&nbsp;</td><td>Dative</td><td>lil</td></tr><tr><td>&nbsp;</td><td>&nbsp;</td><td>Elative</td><td>minn</td></tr><tr><td>&nbsp;</td><td>&nbsp;</td><td>Equative</td><td>bħal</td></tr><tr><td>&nbsp;</td><td>&nbsp;</td><td>Genitive</td><td>ta'</td></tr><tr><td>&nbsp;</td><td>&nbsp;</td><td>Inessive</td><td>fi</td></tr><tr><td>&nbsp;</td><td>&nbsp;</td><td>Instrumental</td><td>bi</td></tr><tr><td>&nbsp;</td><td>&nbsp;</td><td>Lative</td><td>sa</td></tr><tr><td>&nbsp;</td><td>&nbsp;</td><td>Nominative</td><td>&nbsp;</td></tr><tr><td>CollectivePl</td><td>Definite</td><td>Benefactive</td><td>&nbsp;</td></tr><tr><td>&nbsp;</td><td>&nbsp;</td><td>Comitative</td><td>&nbsp;</td></tr><tr><td>&nbsp;</td><td>&nbsp;</td><td>Dative</td><td>&nbsp;</td></tr><tr><td>&nbsp;</td><td>&nbsp;</td><td>Elative</td><td>&nbsp;</td></tr><tr><td>&nbsp;</td><td>&nbsp;</td><td>Equative</td><td>&nbsp;</td></tr><tr><td>&nbsp;</td><td>&nbsp;</td><td>Genitive</td><td>&nbsp;</td></tr><tr><td>&nbsp;</td><td>&nbsp;</td><td>Inessive</td><td>&nbsp;</td></tr><tr><td>&nbsp;</td><td>&nbsp;</td><td>Instrumental</td><td>&nbsp;</td></tr><tr><td>&nbsp;</td><td>&nbsp;</td><td>Lative</td><td>&nbsp;</td></tr><tr><td>&nbsp;</td><td>&nbsp;</td><td>Nominative</td><td>&nbsp;</td></tr><tr><td>&nbsp;</td><td>Indefinite</td><td>Benefactive</td><td>għal</td></tr><tr><td>&nbsp;</td><td>&nbsp;</td><td>Comitative</td><td>ma'</td></tr><tr><td>&nbsp;</td><td>&nbsp;</td><td>Dative</td><td>lil</td></tr><tr><td>&nbsp;</td><td>&nbsp;</td><td>Elative</td><td>minn</td></tr><tr><td>&nbsp;</td><td>&nbsp;</td><td>Equative</td><td>bħal</td></tr><tr><td>&nbsp;</td><td>&nbsp;</td><td>Genitive</td><td>ta'</td></tr><tr><td>&nbsp;</td><td>&nbsp;</td><td>Inessive</td><td>fi</td></tr><tr><td>&nbsp;</td><td>&nbsp;</td><td>Instrumental</td><td>bi</td></tr><tr><td>&nbsp;</td><td>&nbsp;</td><td>Lative</td><td>sa</td></tr><tr><td>&nbsp;</td><td>&nbsp;</td><td>Nominative</td><td>&nbsp;</td></tr><tr><td>Fem</td></tr><tr class="separator"><td colspan="100%">&nbsp;</td></td><tr><td>Singulative</td><td>Definite</td><td>Benefactive</td><td>għall-lampa</td></tr><tr><td>&nbsp;</td><td>&nbsp;</td><td>Comitative</td><td>mal-lampa</td></tr><tr><td>&nbsp;</td><td>&nbsp;</td><td>Dative</td><td>lill-lampa</td></tr><tr><td>&nbsp;</td><td>&nbsp;</td><td>Elative</td><td>mill-lampa</td></tr><tr><td>&nbsp;</td><td>&nbsp;</td><td>Equative</td><td>bħall-lampa</td></tr><tr><td>&nbsp;</td><td>&nbsp;</td><td>Genitive</td><td>tal-lampa</td></tr><tr><td>&nbsp;</td><td>&nbsp;</td><td>Inessive</td><td>fil-lampa</td></tr><tr><td>&nbsp;</td><td>&nbsp;</td><td>Instrumental</td><td>bil-lampa</td></tr><tr><td>&nbsp;</td><td>&nbsp;</td><td>Lative</td><td>sal-lampa</td></tr><tr><td>&nbsp;</td><td>&nbsp;</td><td>Nominative</td><td>il-lampa</td></tr><tr><td>&nbsp;</td><td>Indefinite</td><td>Benefactive</td><td>għal lampa</td></tr><tr><td>&nbsp;</td><td>&nbsp;</td><td>Comitative</td><td>ma' lampa</td></tr><tr><td>&nbsp;</td><td>&nbsp;</td><td>Dative</td><td>lil lampa</td></tr><tr><td>&nbsp;</td><td>&nbsp;</td><td>Elative</td><td>minn lampa</td></tr><tr><td>&nbsp;</td><td>&nbsp;</td><td>Equative</td><td>bħal lampa</td></tr><tr><td>&nbsp;</td><td>&nbsp;</td><td>Genitive</td><td>ta' lampa</td></tr><tr><td>&nbsp;</td><td>&nbsp;</td><td>Inessive</td><td>f'lampa</td></tr><tr><td>&nbsp;</td><td>&nbsp;</td><td>Instrumental</td><td>b'lampa</td></tr><tr><td>&nbsp;</td><td>&nbsp;</td><td>Lative</td><td>sa lampa</td></tr><tr><td>&nbsp;</td><td>&nbsp;</td><td>Nominative</td><td>lampa</td></tr><tr><td>Dual</td><td>Definite</td><td>Benefactive</td><td>&nbsp;</td></tr><tr><td>&nbsp;</td><td>&nbsp;</td><td>Comitative</td><td>&nbsp;</td></tr><tr><td>&nbsp;</td><td>&nbsp;</td><td>Dative</td><td>&nbsp;</td></tr><tr><td>&nbsp;</td><td>&nbsp;</td><td>Elative</td><td>&nbsp;</td></tr><tr><td>&nbsp;</td><td>&nbsp;</td><td>Equative</td><td>&nbsp;</td></tr><tr><td>&nbsp;</td><td>&nbsp;</td><td>Genitive</td><td>&nbsp;</td></tr><tr><td>&nbsp;</td><td>&nbsp;</td><td>Inessive</td><td>&nbsp;</td></tr><tr><td>&nbsp;</td><td>&nbsp;</td><td>Instrumental</td><td>&nbsp;</td></tr><tr><td>&nbsp;</td><td>&nbsp;</td><td>Lative</td><td>&nbsp;</td></tr><tr><td>&nbsp;</td><td>&nbsp;</td><td>Nominative</td><td>&nbsp;</td></tr><tr><td>&nbsp;</td><td>Indefinite</td><td>Benefactive</td><td>għal</td></tr><tr><td>&nbsp;</td><td>&nbsp;</td><td>Comitative</td><td>ma'</td></tr><tr><td>&nbsp;</td><td>&nbsp;</td><td>Dative</td><td>lil</td></tr><tr><td>&nbsp;</td><td>&nbsp;</td><td>Elative</td><td>minn</td></tr><tr><td>&nbsp;</td><td>&nbsp;</td><td>Equative</td><td>bħal</td></tr><tr><td>&nbsp;</td><td>&nbsp;</td><td>Genitive</td><td>ta'</td></tr><tr><td>&nbsp;</td><td>&nbsp;</td><td>Inessive</td><td>fi</td></tr><tr><td>&nbsp;</td><td>&nbsp;</td><td>Instrumental</td><td>bi</td></tr><tr><td>&nbsp;</td><td>&nbsp;</td><td>Lative</td><td>sa</td></tr><tr><td>&nbsp;</td><td>&nbsp;</td><td>Nominative</td><td>&nbsp;</td></tr><tr><td>Plural</td><td>Definite</td><td>Benefactive</td><td>għall-lampiet</td></tr><tr><td>&nbsp;</td><td>&nbsp;</td><td>Comitative</td><td>mal-lampiet</td></tr><tr><td>&nbsp;</td><td>&nbsp;</td><td>Dative</td><td>lill-lampiet</td></tr><tr><td>&nbsp;</td><td>&nbsp;</td><td>Elative</td><td>mill-lampiet</td></tr><tr><td>&nbsp;</td><td>&nbsp;</td><td>Equative</td><td>bħall-lampiet</td></tr><tr><td>&nbsp;</td><td>&nbsp;</td><td>Genitive</td><td>tal-lampiet</td></tr><tr><td>&nbsp;</td><td>&nbsp;</td><td>Inessive</td><td>fil-lampiet</td></tr><tr><td>&nbsp;</td><td>&nbsp;</td><td>Instrumental</td><td>bil-lampiet</td></tr><tr><td>&nbsp;</td><td>&nbsp;</td><td>Lative</td><td>sal-lampiet</td></tr><tr><td>&nbsp;</td><td>&nbsp;</td><td>Nominative</td><td>il-lampiet</td></tr><tr><td>&nbsp;</td><td>Indefinite</td><td>Benefactive</td><td>għal lampiet</td></tr><tr><td>&nbsp;</td><td>&nbsp;</td><td>Comitative</td><td>ma' lampiet</td></tr><tr><td>&nbsp;</td><td>&nbsp;</td><td>Dative</td><td>lil lampiet</td></tr><tr><td>&nbsp;</td><td>&nbsp;</td><td>Elative</td><td>minn lampiet</td></tr><tr><td>&nbsp;</td><td>&nbsp;</td><td>Equative</td><td>bħal lampiet</td></tr><tr><td>&nbsp;</td><td>&nbsp;</td><td>Genitive</td><td>ta' lampiet</td></tr><tr><td>&nbsp;</td><td>&nbsp;</td><td>Inessive</td><td>f'lampiet</td></tr><tr><td>&nbsp;</td><td>&nbsp;</td><td>Instrumental</td><td>b'lampiet</td></tr><tr><td>&nbsp;</td><td>&nbsp;</td><td>Lative</td><td>sa lampiet</td></tr><tr><td>&nbsp;</td><td>&nbsp;</td><td>Nominative</td><td>lampiet</td></tr><tr><td>DeterminatePl</td><td>Definite</td><td>Benefactive</td><td>&nbsp;</td></tr><tr><td>&nbsp;</td><td>&nbsp;</td><td>Comitative</td><td>&nbsp;</td></tr><tr><td>&nbsp;</td><td>&nbsp;</td><td>Dative</td><td>&nbsp;</td></tr><tr><td>&nbsp;</td><td>&nbsp;</td><td>Elative</td><td>&nbsp;</td></tr><tr><td>&nbsp;</td><td>&nbsp;</td><td>Equative</td><td>&nbsp;</td></tr><tr><td>&nbsp;</td><td>&nbsp;</td><td>Genitive</td><td>&nbsp;</td></tr><tr><td>&nbsp;</td><td>&nbsp;</td><td>Inessive</td><td>&nbsp;</td></tr><tr><td>&nbsp;</td><td>&nbsp;</td><td>Instrumental</td><td>&nbsp;</td></tr><tr><td>&nbsp;</td><td>&nbsp;</td><td>Lative</td><td>&nbsp;</td></tr><tr><td>&nbsp;</td><td>&nbsp;</td><td>Nominative</td><td>&nbsp;</td></tr><tr><td>&nbsp;</td><td>Indefinite</td><td>Benefactive</td><td>għal</td></tr><tr><td>&nbsp;</td><td>&nbsp;</td><td>Comitative</td><td>ma'</td></tr><tr><td>&nbsp;</td><td>&nbsp;</td><td>Dative</td><td>lil</td></tr><tr><td>&nbsp;</td><td>&nbsp;</td><td>Elative</td><td>minn</td></tr><tr><td>&nbsp;</td><td>&nbsp;</td><td>Equative</td><td>bħal</td></tr><tr><td>&nbsp;</td><td>&nbsp;</td><td>Genitive</td><td>ta'</td></tr><tr><td>&nbsp;</td><td>&nbsp;</td><td>Inessive</td><td>fi</td></tr><tr><td>&nbsp;</td><td>&nbsp;</td><td>Instrumental</td><td>bi</td></tr><tr><td>&nbsp;</td><td>&nbsp;</td><td>Lative</td><td>sa</td></tr><tr><td>&nbsp;</td><td>&nbsp;</td><td>Nominative</td><td>&nbsp;</td></tr><tr><td>CollectivePl</td><td>Definite</td><td>Benefactive</td><td>&nbsp;</td></tr><tr><td>&nbsp;</td><td>&nbsp;</td><td>Comitative</td><td>&nbsp;</td></tr><tr><td>&nbsp;</td><td>&nbsp;</td><td>Dative</td><td>&nbsp;</td></tr><tr><td>&nbsp;</td><td>&nbsp;</td><td>Elative</td><td>&nbsp;</td></tr><tr><td>&nbsp;</td><td>&nbsp;</td><td>Equative</td><td>&nbsp;</td></tr><tr><td>&nbsp;</td><td>&nbsp;</td><td>Genitive</td><td>&nbsp;</td></tr><tr><td>&nbsp;</td><td>&nbsp;</td><td>Inessive</td><td>&nbsp;</td></tr><tr><td>&nbsp;</td><td>&nbsp;</td><td>Instrumental</td><td>&nbsp;</td></tr><tr><td>&nbsp;</td><td>&nbsp;</td><td>Lative</td><td>&nbsp;</td></tr><tr><td>&nbsp;</td><td>&nbsp;</td><td>Nominative</td><td>&nbsp;</td></tr><tr><td>&nbsp;</td><td>Indefinite</td><td>Benefactive</td><td>għal</td></tr><tr><td>&nbsp;</td><td>&nbsp;</td><td>Comitative</td><td>ma'</td></tr><tr><td>&nbsp;</td><td>&nbsp;</td><td>Dative</td><td>lil</td></tr><tr><td>&nbsp;</td><td>&nbsp;</td><td>Elative</td><td>minn</td></tr><tr><td>&nbsp;</td><td>&nbsp;</td><td>Equative</td><td>bħal</td></tr><tr><td>&nbsp;</td><td>&nbsp;</td><td>Genitive</td><td>ta'</td></tr><tr><td>&nbsp;</td><td>&nbsp;</td><td>Inessive</td><td>fi</td></tr><tr><td>&nbsp;</td><td>&nbsp;</td><td>Instrumental</td><td>bi</td></tr><tr><td>&nbsp;</td><td>&nbsp;</td><td>Lative</td><td>sa</td></tr><tr><td>&nbsp;</td><td>&nbsp;</td><td>Nominative</td><td>&nbsp;</td></tr><tr><td>Fem</td></tr><tr class="separator"><td colspan="100%">&nbsp;</td></td><tr><td>Singulative</td><td>Definite</td><td>Benefactive</td><td>għall-lingwa</td></tr><tr><td>&nbsp;</td><td>&nbsp;</td><td>Comitative</td><td>mal-lingwa</td></tr><tr><td>&nbsp;</td><td>&nbsp;</td><td>Dative</td><td>lill-lingwa</td></tr><tr><td>&nbsp;</td><td>&nbsp;</td><td>Elative</td><td>mill-lingwa</td></tr><tr><td>&nbsp;</td><td>&nbsp;</td><td>Equative</td><td>bħall-lingwa</td></tr><tr><td>&nbsp;</td><td>&nbsp;</td><td>Genitive</td><td>tal-lingwa</td></tr><tr><td>&nbsp;</td><td>&nbsp;</td><td>Inessive</td><td>fil-lingwa</td></tr><tr><td>&nbsp;</td><td>&nbsp;</td><td>Instrumental</td><td>bil-lingwa</td></tr><tr><td>&nbsp;</td><td>&nbsp;</td><td>Lative</td><td>sal-lingwa</td></tr><tr><td>&nbsp;</td><td>&nbsp;</td><td>Nominative</td><td>il-lingwa</td></tr><tr><td>&nbsp;</td><td>Indefinite</td><td>Benefactive</td><td>għal lingwa</td></tr><tr><td>&nbsp;</td><td>&nbsp;</td><td>Comitative</td><td>ma' lingwa</td></tr><tr><td>&nbsp;</td><td>&nbsp;</td><td>Dative</td><td>lil lingwa</td></tr><tr><td>&nbsp;</td><td>&nbsp;</td><td>Elative</td><td>minn lingwa</td></tr><tr><td>&nbsp;</td><td>&nbsp;</td><td>Equative</td><td>bħal lingwa</td></tr><tr><td>&nbsp;</td><td>&nbsp;</td><td>Genitive</td><td>ta' lingwa</td></tr><tr><td>&nbsp;</td><td>&nbsp;</td><td>Inessive</td><td>f'lingwa</td></tr><tr><td>&nbsp;</td><td>&nbsp;</td><td>Instrumental</td><td>b'lingwa</td></tr><tr><td>&nbsp;</td><td>&nbsp;</td><td>Lative</td><td>sa lingwa</td></tr><tr><td>&nbsp;</td><td>&nbsp;</td><td>Nominative</td><td>lingwa</td></tr><tr><td>Dual</td><td>Definite</td><td>Benefactive</td><td>&nbsp;</td></tr><tr><td>&nbsp;</td><td>&nbsp;</td><td>Comitative</td><td>&nbsp;</td></tr><tr><td>&nbsp;</td><td>&nbsp;</td><td>Dative</td><td>&nbsp;</td></tr><tr><td>&nbsp;</td><td>&nbsp;</td><td>Elative</td><td>&nbsp;</td></tr><tr><td>&nbsp;</td><td>&nbsp;</td><td>Equative</td><td>&nbsp;</td></tr><tr><td>&nbsp;</td><td>&nbsp;</td><td>Genitive</td><td>&nbsp;</td></tr><tr><td>&nbsp;</td><td>&nbsp;</td><td>Inessive</td><td>&nbsp;</td></tr><tr><td>&nbsp;</td><td>&nbsp;</td><td>Instrumental</td><td>&nbsp;</td></tr><tr><td>&nbsp;</td><td>&nbsp;</td><td>Lative</td><td>&nbsp;</td></tr><tr><td>&nbsp;</td><td>&nbsp;</td><td>Nominative</td><td>&nbsp;</td></tr><tr><td>&nbsp;</td><td>Indefinite</td><td>Benefactive</td><td>għal</td></tr><tr><td>&nbsp;</td><td>&nbsp;</td><td>Comitative</td><td>ma'</td></tr><tr><td>&nbsp;</td><td>&nbsp;</td><td>Dative</td><td>lil</td></tr><tr><td>&nbsp;</td><td>&nbsp;</td><td>Elative</td><td>minn</td></tr><tr><td>&nbsp;</td><td>&nbsp;</td><td>Equative</td><td>bħal</td></tr><tr><td>&nbsp;</td><td>&nbsp;</td><td>Genitive</td><td>ta'</td></tr><tr><td>&nbsp;</td><td>&nbsp;</td><td>Inessive</td><td>fi</td></tr><tr><td>&nbsp;</td><td>&nbsp;</td><td>Instrumental</td><td>bi</td></tr><tr><td>&nbsp;</td><td>&nbsp;</td><td>Lative</td><td>sa</td></tr><tr><td>&nbsp;</td><td>&nbsp;</td><td>Nominative</td><td>&nbsp;</td></tr><tr><td>Plural</td><td>Definite</td><td>Benefactive</td><td>għall-lingwiet</td></tr><tr><td>&nbsp;</td><td>&nbsp;</td><td>Comitative</td><td>mal-lingwiet</td></tr><tr><td>&nbsp;</td><td>&nbsp;</td><td>Dative</td><td>lill-lingwiet</td></tr><tr><td>&nbsp;</td><td>&nbsp;</td><td>Elative</td><td>mill-lingwiet</td></tr><tr><td>&nbsp;</td><td>&nbsp;</td><td>Equative</td><td>bħall-lingwiet</td></tr><tr><td>&nbsp;</td><td>&nbsp;</td><td>Genitive</td><td>tal-lingwiet</td></tr><tr><td>&nbsp;</td><td>&nbsp;</td><td>Inessive</td><td>fil-lingwiet</td></tr><tr><td>&nbsp;</td><td>&nbsp;</td><td>Instrumental</td><td>bil-lingwiet</td></tr><tr><td>&nbsp;</td><td>&nbsp;</td><td>Lative</td><td>sal-lingwiet</td></tr><tr><td>&nbsp;</td><td>&nbsp;</td><td>Nominative</td><td>il-lingwiet</td></tr><tr><td>&nbsp;</td><td>Indefinite</td><td>Benefactive</td><td>għal lingwiet</td></tr><tr><td>&nbsp;</td><td>&nbsp;</td><td>Comitative</td><td>ma' lingwiet</td></tr><tr><td>&nbsp;</td><td>&nbsp;</td><td>Dative</td><td>lil lingwiet</td></tr><tr><td>&nbsp;</td><td>&nbsp;</td><td>Elative</td><td>minn lingwiet</td></tr><tr><td>&nbsp;</td><td>&nbsp;</td><td>Equative</td><td>bħal lingwiet</td></tr><tr><td>&nbsp;</td><td>&nbsp;</td><td>Genitive</td><td>ta' lingwiet</td></tr><tr><td>&nbsp;</td><td>&nbsp;</td><td>Inessive</td><td>f'lingwiet</td></tr><tr><td>&nbsp;</td><td>&nbsp;</td><td>Instrumental</td><td>b'lingwiet</td></tr><tr><td>&nbsp;</td><td>&nbsp;</td><td>Lative</td><td>sa lingwiet</td></tr><tr><td>&nbsp;</td><td>&nbsp;</td><td>Nominative</td><td>lingwiet</td></tr><tr><td>DeterminatePl</td><td>Definite</td><td>Benefactive</td><td>&nbsp;</td></tr><tr><td>&nbsp;</td><td>&nbsp;</td><td>Comitative</td><td>&nbsp;</td></tr><tr><td>&nbsp;</td><td>&nbsp;</td><td>Dative</td><td>&nbsp;</td></tr><tr><td>&nbsp;</td><td>&nbsp;</td><td>Elative</td><td>&nbsp;</td></tr><tr><td>&nbsp;</td><td>&nbsp;</td><td>Equative</td><td>&nbsp;</td></tr><tr><td>&nbsp;</td><td>&nbsp;</td><td>Genitive</td><td>&nbsp;</td></tr><tr><td>&nbsp;</td><td>&nbsp;</td><td>Inessive</td><td>&nbsp;</td></tr><tr><td>&nbsp;</td><td>&nbsp;</td><td>Instrumental</td><td>&nbsp;</td></tr><tr><td>&nbsp;</td><td>&nbsp;</td><td>Lative</td><td>&nbsp;</td></tr><tr><td>&nbsp;</td><td>&nbsp;</td><td>Nominative</td><td>&nbsp;</td></tr><tr><td>&nbsp;</td><td>Indefinite</td><td>Benefactive</td><td>għal</td></tr><tr><td>&nbsp;</td><td>&nbsp;</td><td>Comitative</td><td>ma'</td></tr><tr><td>&nbsp;</td><td>&nbsp;</td><td>Dative</td><td>lil</td></tr><tr><td>&nbsp;</td><td>&nbsp;</td><td>Elative</td><td>minn</td></tr><tr><td>&nbsp;</td><td>&nbsp;</td><td>Equative</td><td>bħal</td></tr><tr><td>&nbsp;</td><td>&nbsp;</td><td>Genitive</td><td>ta'</td></tr><tr><td>&nbsp;</td><td>&nbsp;</td><td>Inessive</td><td>fi</td></tr><tr><td>&nbsp;</td><td>&nbsp;</td><td>Instrumental</td><td>bi</td></tr><tr><td>&nbsp;</td><td>&nbsp;</td><td>Lative</td><td>sa</td></tr><tr><td>&nbsp;</td><td>&nbsp;</td><td>Nominative</td><td>&nbsp;</td></tr><tr><td>CollectivePl</td><td>Definite</td><td>Benefactive</td><td>&nbsp;</td></tr><tr><td>&nbsp;</td><td>&nbsp;</td><td>Comitative</td><td>&nbsp;</td></tr><tr><td>&nbsp;</td><td>&nbsp;</td><td>Dative</td><td>&nbsp;</td></tr><tr><td>&nbsp;</td><td>&nbsp;</td><td>Elative</td><td>&nbsp;</td></tr><tr><td>&nbsp;</td><td>&nbsp;</td><td>Equative</td><td>&nbsp;</td></tr><tr><td>&nbsp;</td><td>&nbsp;</td><td>Genitive</td><td>&nbsp;</td></tr><tr><td>&nbsp;</td><td>&nbsp;</td><td>Inessive</td><td>&nbsp;</td></tr><tr><td>&nbsp;</td><td>&nbsp;</td><td>Instrumental</td><td>&nbsp;</td></tr><tr><td>&nbsp;</td><td>&nbsp;</td><td>Lative</td><td>&nbsp;</td></tr><tr><td>&nbsp;</td><td>&nbsp;</td><td>Nominative</td><td>&nbsp;</td></tr><tr><td>&nbsp;</td><td>Indefinite</td><td>Benefactive</td><td>għal</td></tr><tr><td>&nbsp;</td><td>&nbsp;</td><td>Comitative</td><td>ma'</td></tr><tr><td>&nbsp;</td><td>&nbsp;</td><td>Dative</td><td>lil</td></tr><tr><td>&nbsp;</td><td>&nbsp;</td><td>Elative</td><td>minn</td></tr><tr><td>&nbsp;</td><td>&nbsp;</td><td>Equative</td><td>bħal</td></tr><tr><td>&nbsp;</td><td>&nbsp;</td><td>Genitive</td><td>ta'</td></tr><tr><td>&nbsp;</td><td>&nbsp;</td><td>Inessive</td><td>fi</td></tr><tr><td>&nbsp;</td><td>&nbsp;</td><td>Instrumental</td><td>bi</td></tr><tr><td>&nbsp;</td><td>&nbsp;</td><td>Lative</td><td>sa</td></tr><tr><td>&nbsp;</td><td>&nbsp;</td><td>Nominative</td><td>&nbsp;</td></tr><tr><td>Fem</td></tr><tr class="separator"><td colspan="100%">&nbsp;</td></td><tr><td>Singulative</td><td>Definite</td><td>Benefactive</td><td>għall-werqa</td></tr><tr><td>&nbsp;</td><td>&nbsp;</td><td>Comitative</td><td>mal-werqa</td></tr><tr><td>&nbsp;</td><td>&nbsp;</td><td>Dative</td><td>lill-werqa</td></tr><tr><td>&nbsp;</td><td>&nbsp;</td><td>Elative</td><td>mill-werqa</td></tr><tr><td>&nbsp;</td><td>&nbsp;</td><td>Equative</td><td>bħall-werqa</td></tr><tr><td>&nbsp;</td><td>&nbsp;</td><td>Genitive</td><td>tal-werqa</td></tr><tr><td>&nbsp;</td><td>&nbsp;</td><td>Inessive</td><td>fil-werqa</td></tr><tr><td>&nbsp;</td><td>&nbsp;</td><td>Instrumental</td><td>bil-werqa</td></tr><tr><td>&nbsp;</td><td>&nbsp;</td><td>Lative</td><td>sal-werqa</td></tr><tr><td>&nbsp;</td><td>&nbsp;</td><td>Nominative</td><td>il-werqa</td></tr><tr><td>&nbsp;</td><td>Indefinite</td><td>Benefactive</td><td>għal werqa</td></tr><tr><td>&nbsp;</td><td>&nbsp;</td><td>Comitative</td><td>ma' werqa</td></tr><tr><td>&nbsp;</td><td>&nbsp;</td><td>Dative</td><td>lil werqa</td></tr><tr><td>&nbsp;</td><td>&nbsp;</td><td>Elative</td><td>minn werqa</td></tr><tr><td>&nbsp;</td><td>&nbsp;</td><td>Equative</td><td>bħal werqa</td></tr><tr><td>&nbsp;</td><td>&nbsp;</td><td>Genitive</td><td>ta' werqa</td></tr><tr><td>&nbsp;</td><td>&nbsp;</td><td>Inessive</td><td>f'werqa</td></tr><tr><td>&nbsp;</td><td>&nbsp;</td><td>Instrumental</td><td>b'werqa</td></tr><tr><td>&nbsp;</td><td>&nbsp;</td><td>Lative</td><td>sa werqa</td></tr><tr><td>&nbsp;</td><td>&nbsp;</td><td>Nominative</td><td>werqa</td></tr><tr><td>Dual</td><td>Definite</td><td>Benefactive</td><td>&nbsp;</td></tr><tr><td>&nbsp;</td><td>&nbsp;</td><td>Comitative</td><td>&nbsp;</td></tr><tr><td>&nbsp;</td><td>&nbsp;</td><td>Dative</td><td>&nbsp;</td></tr><tr><td>&nbsp;</td><td>&nbsp;</td><td>Elative</td><td>&nbsp;</td></tr><tr><td>&nbsp;</td><td>&nbsp;</td><td>Equative</td><td>&nbsp;</td></tr><tr><td>&nbsp;</td><td>&nbsp;</td><td>Genitive</td><td>&nbsp;</td></tr><tr><td>&nbsp;</td><td>&nbsp;</td><td>Inessive</td><td>&nbsp;</td></tr><tr><td>&nbsp;</td><td>&nbsp;</td><td>Instrumental</td><td>&nbsp;</td></tr><tr><td>&nbsp;</td><td>&nbsp;</td><td>Lative</td><td>&nbsp;</td></tr><tr><td>&nbsp;</td><td>&nbsp;</td><td>Nominative</td><td>&nbsp;</td></tr><tr><td>&nbsp;</td><td>Indefinite</td><td>Benefactive</td><td>għal</td></tr><tr><td>&nbsp;</td><td>&nbsp;</td><td>Comitative</td><td>ma'</td></tr><tr><td>&nbsp;</td><td>&nbsp;</td><td>Dative</td><td>lil</td></tr><tr><td>&nbsp;</td><td>&nbsp;</td><td>Elative</td><td>minn</td></tr><tr><td>&nbsp;</td><td>&nbsp;</td><td>Equative</td><td>bħal</td></tr><tr><td>&nbsp;</td><td>&nbsp;</td><td>Genitive</td><td>ta'</td></tr><tr><td>&nbsp;</td><td>&nbsp;</td><td>Inessive</td><td>fi</td></tr><tr><td>&nbsp;</td><td>&nbsp;</td><td>Instrumental</td><td>bi</td></tr><tr><td>&nbsp;</td><td>&nbsp;</td><td>Lative</td><td>sa</td></tr><tr><td>&nbsp;</td><td>&nbsp;</td><td>Nominative</td><td>&nbsp;</td></tr><tr><td>Plural</td><td>Definite</td><td>Benefactive</td><td>għall-werqiet</td></tr><tr><td>&nbsp;</td><td>&nbsp;</td><td>Comitative</td><td>mal-werqiet</td></tr><tr><td>&nbsp;</td><td>&nbsp;</td><td>Dative</td><td>lill-werqiet</td></tr><tr><td>&nbsp;</td><td>&nbsp;</td><td>Elative</td><td>mill-werqiet</td></tr><tr><td>&nbsp;</td><td>&nbsp;</td><td>Equative</td><td>bħall-werqiet</td></tr><tr><td>&nbsp;</td><td>&nbsp;</td><td>Genitive</td><td>tal-werqiet</td></tr><tr><td>&nbsp;</td><td>&nbsp;</td><td>Inessive</td><td>fil-werqiet</td></tr><tr><td>&nbsp;</td><td>&nbsp;</td><td>Instrumental</td><td>bil-werqiet</td></tr><tr><td>&nbsp;</td><td>&nbsp;</td><td>Lative</td><td>sal-werqiet</td></tr><tr><td>&nbsp;</td><td>&nbsp;</td><td>Nominative</td><td>il-werqiet</td></tr><tr><td>&nbsp;</td><td>Indefinite</td><td>Benefactive</td><td>għal werqiet</td></tr><tr><td>&nbsp;</td><td>&nbsp;</td><td>Comitative</td><td>ma' werqiet</td></tr><tr><td>&nbsp;</td><td>&nbsp;</td><td>Dative</td><td>lil werqiet</td></tr><tr><td>&nbsp;</td><td>&nbsp;</td><td>Elative</td><td>minn werqiet</td></tr><tr><td>&nbsp;</td><td>&nbsp;</td><td>Equative</td><td>bħal werqiet</td></tr><tr><td>&nbsp;</td><td>&nbsp;</td><td>Genitive</td><td>ta' werqiet</td></tr><tr><td>&nbsp;</td><td>&nbsp;</td><td>Inessive</td><td>f'werqiet</td></tr><tr><td>&nbsp;</td><td>&nbsp;</td><td>Instrumental</td><td>b'werqiet</td></tr><tr><td>&nbsp;</td><td>&nbsp;</td><td>Lative</td><td>sa werqiet</td></tr><tr><td>&nbsp;</td><td>&nbsp;</td><td>Nominative</td><td>werqiet</td></tr><tr><td>DeterminatePl</td><td>Definite</td><td>Benefactive</td><td>&nbsp;</td></tr><tr><td>&nbsp;</td><td>&nbsp;</td><td>Comitative</td><td>&nbsp;</td></tr><tr><td>&nbsp;</td><td>&nbsp;</td><td>Dative</td><td>&nbsp;</td></tr><tr><td>&nbsp;</td><td>&nbsp;</td><td>Elative</td><td>&nbsp;</td></tr><tr><td>&nbsp;</td><td>&nbsp;</td><td>Equative</td><td>&nbsp;</td></tr><tr><td>&nbsp;</td><td>&nbsp;</td><td>Genitive</td><td>&nbsp;</td></tr><tr><td>&nbsp;</td><td>&nbsp;</td><td>Inessive</td><td>&nbsp;</td></tr><tr><td>&nbsp;</td><td>&nbsp;</td><td>Instrumental</td><td>&nbsp;</td></tr><tr><td>&nbsp;</td><td>&nbsp;</td><td>Lative</td><td>&nbsp;</td></tr><tr><td>&nbsp;</td><td>&nbsp;</td><td>Nominative</td><td>&nbsp;</td></tr><tr><td>&nbsp;</td><td>Indefinite</td><td>Benefactive</td><td>għal</td></tr><tr><td>&nbsp;</td><td>&nbsp;</td><td>Comitative</td><td>ma'</td></tr><tr><td>&nbsp;</td><td>&nbsp;</td><td>Dative</td><td>lil</td></tr><tr><td>&nbsp;</td><td>&nbsp;</td><td>Elative</td><td>minn</td></tr><tr><td>&nbsp;</td><td>&nbsp;</td><td>Equative</td><td>bħal</td></tr><tr><td>&nbsp;</td><td>&nbsp;</td><td>Genitive</td><td>ta'</td></tr><tr><td>&nbsp;</td><td>&nbsp;</td><td>Inessive</td><td>fi</td></tr><tr><td>&nbsp;</td><td>&nbsp;</td><td>Instrumental</td><td>bi</td></tr><tr><td>&nbsp;</td><td>&nbsp;</td><td>Lative</td><td>sa</td></tr><tr><td>&nbsp;</td><td>&nbsp;</td><td>Nominative</td><td>&nbsp;</td></tr><tr><td>CollectivePl</td><td>Definite</td><td>Benefactive</td><td>&nbsp;</td></tr><tr><td>&nbsp;</td><td>&nbsp;</td><td>Comitative</td><td>&nbsp;</td></tr><tr><td>&nbsp;</td><td>&nbsp;</td><td>Dative</td><td>&nbsp;</td></tr><tr><td>&nbsp;</td><td>&nbsp;</td><td>Elative</td><td>&nbsp;</td></tr><tr><td>&nbsp;</td><td>&nbsp;</td><td>Equative</td><td>&nbsp;</td></tr><tr><td>&nbsp;</td><td>&nbsp;</td><td>Genitive</td><td>&nbsp;</td></tr><tr><td>&nbsp;</td><td>&nbsp;</td><td>Inessive</td><td>&nbsp;</td></tr><tr><td>&nbsp;</td><td>&nbsp;</td><td>Instrumental</td><td>&nbsp;</td></tr><tr><td>&nbsp;</td><td>&nbsp;</td><td>Lative</td><td>&nbsp;</td></tr><tr><td>&nbsp;</td><td>&nbsp;</td><td>Nominative</td><td>&nbsp;</td></tr><tr><td>&nbsp;</td><td>Indefinite</td><td>Benefactive</td><td>għal</td></tr><tr><td>&nbsp;</td><td>&nbsp;</td><td>Comitative</td><td>ma'</td></tr><tr><td>&nbsp;</td><td>&nbsp;</td><td>Dative</td><td>lil</td></tr><tr><td>&nbsp;</td><td>&nbsp;</td><td>Elative</td><td>minn</td></tr><tr><td>&nbsp;</td><td>&nbsp;</td><td>Equative</td><td>bħal</td></tr><tr><td>&nbsp;</td><td>&nbsp;</td><td>Genitive</td><td>ta'</td></tr><tr><td>&nbsp;</td><td>&nbsp;</td><td>Inessive</td><td>fi</td></tr><tr><td>&nbsp;</td><td>&nbsp;</td><td>Instrumental</td><td>bi</td></tr><tr><td>&nbsp;</td><td>&nbsp;</td><td>Lative</td><td>sa</td></tr><tr><td>&nbsp;</td><td>&nbsp;</td><td>Nominative</td><td>&nbsp;</td></tr><tr><td>Fem</td></tr><tr class="separator"><td colspan="100%">&nbsp;</td></td><tr><td>Singulative</td><td>Definite</td><td>Benefactive</td><td>għall-ġilda</td></tr><tr><td>&nbsp;</td><td>&nbsp;</td><td>Comitative</td><td>mal-ġilda</td></tr><tr><td>&nbsp;</td><td>&nbsp;</td><td>Dative</td><td>lill-ġilda</td></tr><tr><td>&nbsp;</td><td>&nbsp;</td><td>Elative</td><td>mill-ġilda</td></tr><tr><td>&nbsp;</td><td>&nbsp;</td><td>Equative</td><td>bħall-ġilda</td></tr><tr><td>&nbsp;</td><td>&nbsp;</td><td>Genitive</td><td>tal-ġilda</td></tr><tr><td>&nbsp;</td><td>&nbsp;</td><td>Inessive</td><td>fil-ġilda</td></tr><tr><td>&nbsp;</td><td>&nbsp;</td><td>Instrumental</td><td>bil-ġilda</td></tr><tr><td>&nbsp;</td><td>&nbsp;</td><td>Lative</td><td>sal-ġilda</td></tr><tr><td>&nbsp;</td><td>&nbsp;</td><td>Nominative</td><td>il-ġilda</td></tr><tr><td>&nbsp;</td><td>Indefinite</td><td>Benefactive</td><td>għal ġilda</td></tr><tr><td>&nbsp;</td><td>&nbsp;</td><td>Comitative</td><td>ma' ġilda</td></tr><tr><td>&nbsp;</td><td>&nbsp;</td><td>Dative</td><td>lil ġilda</td></tr><tr><td>&nbsp;</td><td>&nbsp;</td><td>Elative</td><td>minn ġilda</td></tr><tr><td>&nbsp;</td><td>&nbsp;</td><td>Equative</td><td>bħal ġilda</td></tr><tr><td>&nbsp;</td><td>&nbsp;</td><td>Genitive</td><td>ta' ġilda</td></tr><tr><td>&nbsp;</td><td>&nbsp;</td><td>Inessive</td><td>f'ġilda</td></tr><tr><td>&nbsp;</td><td>&nbsp;</td><td>Instrumental</td><td>b'ġilda</td></tr><tr><td>&nbsp;</td><td>&nbsp;</td><td>Lative</td><td>sa ġilda</td></tr><tr><td>&nbsp;</td><td>&nbsp;</td><td>Nominative</td><td>ġilda</td></tr><tr><td>Dual</td><td>Definite</td><td>Benefactive</td><td>&nbsp;</td></tr><tr><td>&nbsp;</td><td>&nbsp;</td><td>Comitative</td><td>&nbsp;</td></tr><tr><td>&nbsp;</td><td>&nbsp;</td><td>Dative</td><td>&nbsp;</td></tr><tr><td>&nbsp;</td><td>&nbsp;</td><td>Elative</td><td>&nbsp;</td></tr><tr><td>&nbsp;</td><td>&nbsp;</td><td>Equative</td><td>&nbsp;</td></tr><tr><td>&nbsp;</td><td>&nbsp;</td><td>Genitive</td><td>&nbsp;</td></tr><tr><td>&nbsp;</td><td>&nbsp;</td><td>Inessive</td><td>&nbsp;</td></tr><tr><td>&nbsp;</td><td>&nbsp;</td><td>Instrumental</td><td>&nbsp;</td></tr><tr><td>&nbsp;</td><td>&nbsp;</td><td>Lative</td><td>&nbsp;</td></tr><tr><td>&nbsp;</td><td>&nbsp;</td><td>Nominative</td><td>&nbsp;</td></tr><tr><td>&nbsp;</td><td>Indefinite</td><td>Benefactive</td><td>għal</td></tr><tr><td>&nbsp;</td><td>&nbsp;</td><td>Comitative</td><td>ma'</td></tr><tr><td>&nbsp;</td><td>&nbsp;</td><td>Dative</td><td>lil</td></tr><tr><td>&nbsp;</td><td>&nbsp;</td><td>Elative</td><td>minn</td></tr><tr><td>&nbsp;</td><td>&nbsp;</td><td>Equative</td><td>bħal</td></tr><tr><td>&nbsp;</td><td>&nbsp;</td><td>Genitive</td><td>ta'</td></tr><tr><td>&nbsp;</td><td>&nbsp;</td><td>Inessive</td><td>fi</td></tr><tr><td>&nbsp;</td><td>&nbsp;</td><td>Instrumental</td><td>bi</td></tr><tr><td>&nbsp;</td><td>&nbsp;</td><td>Lative</td><td>sa</td></tr><tr><td>&nbsp;</td><td>&nbsp;</td><td>Nominative</td><td>&nbsp;</td></tr><tr><td>Plural</td><td>Definite</td><td>Benefactive</td><td>għall-ġildiet</td></tr><tr><td>&nbsp;</td><td>&nbsp;</td><td>Comitative</td><td>mal-ġildiet</td></tr><tr><td>&nbsp;</td><td>&nbsp;</td><td>Dative</td><td>lill-ġildiet</td></tr><tr><td>&nbsp;</td><td>&nbsp;</td><td>Elative</td><td>mill-ġildiet</td></tr><tr><td>&nbsp;</td><td>&nbsp;</td><td>Equative</td><td>bħall-ġildiet</td></tr><tr><td>&nbsp;</td><td>&nbsp;</td><td>Genitive</td><td>tal-ġildiet</td></tr><tr><td>&nbsp;</td><td>&nbsp;</td><td>Inessive</td><td>fil-ġildiet</td></tr><tr><td>&nbsp;</td><td>&nbsp;</td><td>Instrumental</td><td>bil-ġildiet</td></tr><tr><td>&nbsp;</td><td>&nbsp;</td><td>Lative</td><td>sal-ġildiet</td></tr><tr><td>&nbsp;</td><td>&nbsp;</td><td>Nominative</td><td>il-ġildiet</td></tr><tr><td>&nbsp;</td><td>Indefinite</td><td>Benefactive</td><td>għal ġildiet</td></tr><tr><td>&nbsp;</td><td>&nbsp;</td><td>Comitative</td><td>ma' ġildiet</td></tr><tr><td>&nbsp;</td><td>&nbsp;</td><td>Dative</td><td>lil ġildiet</td></tr><tr><td>&nbsp;</td><td>&nbsp;</td><td>Elative</td><td>minn ġildiet</td></tr><tr><td>&nbsp;</td><td>&nbsp;</td><td>Equative</td><td>bħal ġildiet</td></tr><tr><td>&nbsp;</td><td>&nbsp;</td><td>Genitive</td><td>ta' ġildiet</td></tr><tr><td>&nbsp;</td><td>&nbsp;</td><td>Inessive</td><td>f'ġildiet</td></tr><tr><td>&nbsp;</td><td>&nbsp;</td><td>Instrumental</td><td>b'ġildiet</td></tr><tr><td>&nbsp;</td><td>&nbsp;</td><td>Lative</td><td>sa ġildiet</td></tr><tr><td>&nbsp;</td><td>&nbsp;</td><td>Nominative</td><td>ġildiet</td></tr><tr><td>DeterminatePl</td><td>Definite</td><td>Benefactive</td><td>&nbsp;</td></tr><tr><td>&nbsp;</td><td>&nbsp;</td><td>Comitative</td><td>&nbsp;</td></tr><tr><td>&nbsp;</td><td>&nbsp;</td><td>Dative</td><td>&nbsp;</td></tr><tr><td>&nbsp;</td><td>&nbsp;</td><td>Elative</td><td>&nbsp;</td></tr><tr><td>&nbsp;</td><td>&nbsp;</td><td>Equative</td><td>&nbsp;</td></tr><tr><td>&nbsp;</td><td>&nbsp;</td><td>Genitive</td><td>&nbsp;</td></tr><tr><td>&nbsp;</td><td>&nbsp;</td><td>Inessive</td><td>&nbsp;</td></tr><tr><td>&nbsp;</td><td>&nbsp;</td><td>Instrumental</td><td>&nbsp;</td></tr><tr><td>&nbsp;</td><td>&nbsp;</td><td>Lative</td><td>&nbsp;</td></tr><tr><td>&nbsp;</td><td>&nbsp;</td><td>Nominative</td><td>&nbsp;</td></tr><tr><td>&nbsp;</td><td>Indefinite</td><td>Benefactive</td><td>għal</td></tr><tr><td>&nbsp;</td><td>&nbsp;</td><td>Comitative</td><td>ma'</td></tr><tr><td>&nbsp;</td><td>&nbsp;</td><td>Dative</td><td>lil</td></tr><tr><td>&nbsp;</td><td>&nbsp;</td><td>Elative</td><td>minn</td></tr><tr><td>&nbsp;</td><td>&nbsp;</td><td>Equative</td><td>bħal</td></tr><tr><td>&nbsp;</td><td>&nbsp;</td><td>Genitive</td><td>ta'</td></tr><tr><td>&nbsp;</td><td>&nbsp;</td><td>Inessive</td><td>fi</td></tr><tr><td>&nbsp;</td><td>&nbsp;</td><td>Instrumental</td><td>bi</td></tr><tr><td>&nbsp;</td><td>&nbsp;</td><td>Lative</td><td>sa</td></tr><tr><td>&nbsp;</td><td>&nbsp;</td><td>Nominative</td><td>&nbsp;</td></tr><tr><td>CollectivePl</td><td>Definite</td><td>Benefactive</td><td>&nbsp;</td></tr><tr><td>&nbsp;</td><td>&nbsp;</td><td>Comitative</td><td>&nbsp;</td></tr><tr><td>&nbsp;</td><td>&nbsp;</td><td>Dative</td><td>&nbsp;</td></tr><tr><td>&nbsp;</td><td>&nbsp;</td><td>Elative</td><td>&nbsp;</td></tr><tr><td>&nbsp;</td><td>&nbsp;</td><td>Equative</td><td>&nbsp;</td></tr><tr><td>&nbsp;</td><td>&nbsp;</td><td>Genitive</td><td>&nbsp;</td></tr><tr><td>&nbsp;</td><td>&nbsp;</td><td>Inessive</td><td>&nbsp;</td></tr><tr><td>&nbsp;</td><td>&nbsp;</td><td>Instrumental</td><td>&nbsp;</td></tr><tr><td>&nbsp;</td><td>&nbsp;</td><td>Lative</td><td>&nbsp;</td></tr><tr><td>&nbsp;</td><td>&nbsp;</td><td>Nominative</td><td>&nbsp;</td></tr><tr><td>&nbsp;</td><td>Indefinite</td><td>Benefactive</td><td>għal</td></tr><tr><td>&nbsp;</td><td>&nbsp;</td><td>Comitative</td><td>ma'</td></tr><tr><td>&nbsp;</td><td>&nbsp;</td><td>Dative</td><td>lil</td></tr><tr><td>&nbsp;</td><td>&nbsp;</td><td>Elative</td><td>minn</td></tr><tr><td>&nbsp;</td><td>&nbsp;</td><td>Equative</td><td>bħal</td></tr><tr><td>&nbsp;</td><td>&nbsp;</td><td>Genitive</td><td>ta'</td></tr><tr><td>&nbsp;</td><td>&nbsp;</td><td>Inessive</td><td>fi</td></tr><tr><td>&nbsp;</td><td>&nbsp;</td><td>Instrumental</td><td>bi</td></tr><tr><td>&nbsp;</td><td>&nbsp;</td><td>Lative</td><td>sa</td></tr><tr><td>&nbsp;</td><td>&nbsp;</td><td>Nominative</td><td>&nbsp;</td></tr><tr><td>Fem</td></tr><tr class="separator"><td colspan="100%">&nbsp;</td></td><tr><td>Singulative</td><td>Definite</td><td>Benefactive</td><td>għar-riġel</td></tr><tr><td>&nbsp;</td><td>&nbsp;</td><td>Comitative</td><td>mar-riġel</td></tr><tr><td>&nbsp;</td><td>&nbsp;</td><td>Dative</td><td>lir-riġel</td></tr><tr><td>&nbsp;</td><td>&nbsp;</td><td>Elative</td><td>mir-riġel</td></tr><tr><td>&nbsp;</td><td>&nbsp;</td><td>Equative</td><td>bħar-riġel</td></tr><tr><td>&nbsp;</td><td>&nbsp;</td><td>Genitive</td><td>tar-riġel</td></tr><tr><td>&nbsp;</td><td>&nbsp;</td><td>Inessive</td><td>fir-riġel</td></tr><tr><td>&nbsp;</td><td>&nbsp;</td><td>Instrumental</td><td>bir-riġel</td></tr><tr><td>&nbsp;</td><td>&nbsp;</td><td>Lative</td><td>sar-riġel</td></tr><tr><td>&nbsp;</td><td>&nbsp;</td><td>Nominative</td><td>ir-riġel</td></tr><tr><td>&nbsp;</td><td>Indefinite</td><td>Benefactive</td><td>għal riġel</td></tr><tr><td>&nbsp;</td><td>&nbsp;</td><td>Comitative</td><td>ma' riġel</td></tr><tr><td>&nbsp;</td><td>&nbsp;</td><td>Dative</td><td>lil riġel</td></tr><tr><td>&nbsp;</td><td>&nbsp;</td><td>Elative</td><td>minn riġel</td></tr><tr><td>&nbsp;</td><td>&nbsp;</td><td>Equative</td><td>bħal riġel</td></tr><tr><td>&nbsp;</td><td>&nbsp;</td><td>Genitive</td><td>ta' riġel</td></tr><tr><td>&nbsp;</td><td>&nbsp;</td><td>Inessive</td><td>f'riġel</td></tr><tr><td>&nbsp;</td><td>&nbsp;</td><td>Instrumental</td><td>b'riġel</td></tr><tr><td>&nbsp;</td><td>&nbsp;</td><td>Lative</td><td>sa riġel</td></tr><tr><td>&nbsp;</td><td>&nbsp;</td><td>Nominative</td><td>riġel</td></tr><tr><td>Dual</td><td>Definite</td><td>Benefactive</td><td>&nbsp;</td></tr><tr><td>&nbsp;</td><td>&nbsp;</td><td>Comitative</td><td>&nbsp;</td></tr><tr><td>&nbsp;</td><td>&nbsp;</td><td>Dative</td><td>&nbsp;</td></tr><tr><td>&nbsp;</td><td>&nbsp;</td><td>Elative</td><td>&nbsp;</td></tr><tr><td>&nbsp;</td><td>&nbsp;</td><td>Equative</td><td>&nbsp;</td></tr><tr><td>&nbsp;</td><td>&nbsp;</td><td>Genitive</td><td>&nbsp;</td></tr><tr><td>&nbsp;</td><td>&nbsp;</td><td>Inessive</td><td>&nbsp;</td></tr><tr><td>&nbsp;</td><td>&nbsp;</td><td>Instrumental</td><td>&nbsp;</td></tr><tr><td>&nbsp;</td><td>&nbsp;</td><td>Lative</td><td>&nbsp;</td></tr><tr><td>&nbsp;</td><td>&nbsp;</td><td>Nominative</td><td>&nbsp;</td></tr><tr><td>&nbsp;</td><td>Indefinite</td><td>Benefactive</td><td>għal</td></tr><tr><td>&nbsp;</td><td>&nbsp;</td><td>Comitative</td><td>ma'</td></tr><tr><td>&nbsp;</td><td>&nbsp;</td><td>Dative</td><td>lil</td></tr><tr><td>&nbsp;</td><td>&nbsp;</td><td>Elative</td><td>minn</td></tr><tr><td>&nbsp;</td><td>&nbsp;</td><td>Equative</td><td>bħal</td></tr><tr><td>&nbsp;</td><td>&nbsp;</td><td>Genitive</td><td>ta'</td></tr><tr><td>&nbsp;</td><td>&nbsp;</td><td>Inessive</td><td>fi</td></tr><tr><td>&nbsp;</td><td>&nbsp;</td><td>Instrumental</td><td>bi</td></tr><tr><td>&nbsp;</td><td>&nbsp;</td><td>Lative</td><td>sa</td></tr><tr><td>&nbsp;</td><td>&nbsp;</td><td>Nominative</td><td>&nbsp;</td></tr><tr><td>Plural</td><td>Definite</td><td>Benefactive</td><td>għar-riġeli</td></tr><tr><td>&nbsp;</td><td>&nbsp;</td><td>Comitative</td><td>mar-riġeli</td></tr><tr><td>&nbsp;</td><td>&nbsp;</td><td>Dative</td><td>lir-riġeli</td></tr><tr><td>&nbsp;</td><td>&nbsp;</td><td>Elative</td><td>mir-riġeli</td></tr><tr><td>&nbsp;</td><td>&nbsp;</td><td>Equative</td><td>bħar-riġeli</td></tr><tr><td>&nbsp;</td><td>&nbsp;</td><td>Genitive</td><td>tar-riġeli</td></tr><tr><td>&nbsp;</td><td>&nbsp;</td><td>Inessive</td><td>fir-riġeli</td></tr><tr><td>&nbsp;</td><td>&nbsp;</td><td>Instrumental</td><td>bir-riġeli</td></tr><tr><td>&nbsp;</td><td>&nbsp;</td><td>Lative</td><td>sar-riġeli</td></tr><tr><td>&nbsp;</td><td>&nbsp;</td><td>Nominative</td><td>ir-riġeli</td></tr><tr><td>&nbsp;</td><td>Indefinite</td><td>Benefactive</td><td>għal riġeli</td></tr><tr><td>&nbsp;</td><td>&nbsp;</td><td>Comitative</td><td>ma' riġeli</td></tr><tr><td>&nbsp;</td><td>&nbsp;</td><td>Dative</td><td>lil riġeli</td></tr><tr><td>&nbsp;</td><td>&nbsp;</td><td>Elative</td><td>minn riġeli</td></tr><tr><td>&nbsp;</td><td>&nbsp;</td><td>Equative</td><td>bħal riġeli</td></tr><tr><td>&nbsp;</td><td>&nbsp;</td><td>Genitive</td><td>ta' riġeli</td></tr><tr><td>&nbsp;</td><td>&nbsp;</td><td>Inessive</td><td>f'riġeli</td></tr><tr><td>&nbsp;</td><td>&nbsp;</td><td>Instrumental</td><td>b'riġeli</td></tr><tr><td>&nbsp;</td><td>&nbsp;</td><td>Lative</td><td>sa riġeli</td></tr><tr><td>&nbsp;</td><td>&nbsp;</td><td>Nominative</td><td>riġeli</td></tr><tr><td>DeterminatePl</td><td>Definite</td><td>Benefactive</td><td>&nbsp;</td></tr><tr><td>&nbsp;</td><td>&nbsp;</td><td>Comitative</td><td>&nbsp;</td></tr><tr><td>&nbsp;</td><td>&nbsp;</td><td>Dative</td><td>&nbsp;</td></tr><tr><td>&nbsp;</td><td>&nbsp;</td><td>Elative</td><td>&nbsp;</td></tr><tr><td>&nbsp;</td><td>&nbsp;</td><td>Equative</td><td>&nbsp;</td></tr><tr><td>&nbsp;</td><td>&nbsp;</td><td>Genitive</td><td>&nbsp;</td></tr><tr><td>&nbsp;</td><td>&nbsp;</td><td>Inessive</td><td>&nbsp;</td></tr><tr><td>&nbsp;</td><td>&nbsp;</td><td>Instrumental</td><td>&nbsp;</td></tr><tr><td>&nbsp;</td><td>&nbsp;</td><td>Lative</td><td>&nbsp;</td></tr><tr><td>&nbsp;</td><td>&nbsp;</td><td>Nominative</td><td>&nbsp;</td></tr><tr><td>&nbsp;</td><td>Indefinite</td><td>Benefactive</td><td>għal</td></tr><tr><td>&nbsp;</td><td>&nbsp;</td><td>Comitative</td><td>ma'</td></tr><tr><td>&nbsp;</td><td>&nbsp;</td><td>Dative</td><td>lil</td></tr><tr><td>&nbsp;</td><td>&nbsp;</td><td>Elative</td><td>minn</td></tr><tr><td>&nbsp;</td><td>&nbsp;</td><td>Equative</td><td>bħal</td></tr><tr><td>&nbsp;</td><td>&nbsp;</td><td>Genitive</td><td>ta'</td></tr><tr><td>&nbsp;</td><td>&nbsp;</td><td>Inessive</td><td>fi</td></tr><tr><td>&nbsp;</td><td>&nbsp;</td><td>Instrumental</td><td>bi</td></tr><tr><td>&nbsp;</td><td>&nbsp;</td><td>Lative</td><td>sa</td></tr><tr><td>&nbsp;</td><td>&nbsp;</td><td>Nominative</td><td>&nbsp;</td></tr><tr><td>CollectivePl</td><td>Definite</td><td>Benefactive</td><td>&nbsp;</td></tr><tr><td>&nbsp;</td><td>&nbsp;</td><td>Comitative</td><td>&nbsp;</td></tr><tr><td>&nbsp;</td><td>&nbsp;</td><td>Dative</td><td>&nbsp;</td></tr><tr><td>&nbsp;</td><td>&nbsp;</td><td>Elative</td><td>&nbsp;</td></tr><tr><td>&nbsp;</td><td>&nbsp;</td><td>Equative</td><td>&nbsp;</td></tr><tr><td>&nbsp;</td><td>&nbsp;</td><td>Genitive</td><td>&nbsp;</td></tr><tr><td>&nbsp;</td><td>&nbsp;</td><td>Inessive</td><td>&nbsp;</td></tr><tr><td>&nbsp;</td><td>&nbsp;</td><td>Instrumental</td><td>&nbsp;</td></tr><tr><td>&nbsp;</td><td>&nbsp;</td><td>Lative</td><td>&nbsp;</td></tr><tr><td>&nbsp;</td><td>&nbsp;</td><td>Nominative</td><td>&nbsp;</td></tr><tr><td>&nbsp;</td><td>Indefinite</td><td>Benefactive</td><td>għal</td></tr><tr><td>&nbsp;</td><td>&nbsp;</td><td>Comitative</td><td>ma'</td></tr><tr><td>&nbsp;</td><td>&nbsp;</td><td>Dative</td><td>lil</td></tr><tr><td>&nbsp;</td><td>&nbsp;</td><td>Elative</td><td>minn</td></tr><tr><td>&nbsp;</td><td>&nbsp;</td><td>Equative</td><td>bħal</td></tr><tr><td>&nbsp;</td><td>&nbsp;</td><td>Genitive</td><td>ta'</td></tr><tr><td>&nbsp;</td><td>&nbsp;</td><td>Inessive</td><td>fi</td></tr><tr><td>&nbsp;</td><td>&nbsp;</td><td>Instrumental</td><td>bi</td></tr><tr><td>&nbsp;</td><td>&nbsp;</td><td>Lative</td><td>sa</td></tr><tr><td>&nbsp;</td><td>&nbsp;</td><td>Nominative</td><td>&nbsp;</td></tr><tr><td>Masc</td></tr><tr class="separator"><td colspan="100%">&nbsp;</td></td><tr><td>Singulative</td><td>Definite</td><td>Benefactive</td><td>għall-fwied</td></tr><tr><td>&nbsp;</td><td>&nbsp;</td><td>Comitative</td><td>mal-fwied</td></tr><tr><td>&nbsp;</td><td>&nbsp;</td><td>Dative</td><td>lill-fwied</td></tr><tr><td>&nbsp;</td><td>&nbsp;</td><td>Elative</td><td>mill-fwied</td></tr><tr><td>&nbsp;</td><td>&nbsp;</td><td>Equative</td><td>bħall-fwied</td></tr><tr><td>&nbsp;</td><td>&nbsp;</td><td>Genitive</td><td>tal-fwied</td></tr><tr><td>&nbsp;</td><td>&nbsp;</td><td>Inessive</td><td>fil-fwied</td></tr><tr><td>&nbsp;</td><td>&nbsp;</td><td>Instrumental</td><td>bil-fwied</td></tr><tr><td>&nbsp;</td><td>&nbsp;</td><td>Lative</td><td>sal-fwied</td></tr><tr><td>&nbsp;</td><td>&nbsp;</td><td>Nominative</td><td>il-fwied</td></tr><tr><td>&nbsp;</td><td>Indefinite</td><td>Benefactive</td><td>għal fwied</td></tr><tr><td>&nbsp;</td><td>&nbsp;</td><td>Comitative</td><td>ma' fwied</td></tr><tr><td>&nbsp;</td><td>&nbsp;</td><td>Dative</td><td>lil fwied</td></tr><tr><td>&nbsp;</td><td>&nbsp;</td><td>Elative</td><td>minn fwied</td></tr><tr><td>&nbsp;</td><td>&nbsp;</td><td>Equative</td><td>bħal fwied</td></tr><tr><td>&nbsp;</td><td>&nbsp;</td><td>Genitive</td><td>ta' fwied</td></tr><tr><td>&nbsp;</td><td>&nbsp;</td><td>Inessive</td><td>fi fwied</td></tr><tr><td>&nbsp;</td><td>&nbsp;</td><td>Instrumental</td><td>bi fwied</td></tr><tr><td>&nbsp;</td><td>&nbsp;</td><td>Lative</td><td>sa fwied</td></tr><tr><td>&nbsp;</td><td>&nbsp;</td><td>Nominative</td><td>fwied</td></tr><tr><td>Dual</td><td>Definite</td><td>Benefactive</td><td>&nbsp;</td></tr><tr><td>&nbsp;</td><td>&nbsp;</td><td>Comitative</td><td>&nbsp;</td></tr><tr><td>&nbsp;</td><td>&nbsp;</td><td>Dative</td><td>&nbsp;</td></tr><tr><td>&nbsp;</td><td>&nbsp;</td><td>Elative</td><td>&nbsp;</td></tr><tr><td>&nbsp;</td><td>&nbsp;</td><td>Equative</td><td>&nbsp;</td></tr><tr><td>&nbsp;</td><td>&nbsp;</td><td>Genitive</td><td>&nbsp;</td></tr><tr><td>&nbsp;</td><td>&nbsp;</td><td>Inessive</td><td>&nbsp;</td></tr><tr><td>&nbsp;</td><td>&nbsp;</td><td>Instrumental</td><td>&nbsp;</td></tr><tr><td>&nbsp;</td><td>&nbsp;</td><td>Lative</td><td>&nbsp;</td></tr><tr><td>&nbsp;</td><td>&nbsp;</td><td>Nominative</td><td>&nbsp;</td></tr><tr><td>&nbsp;</td><td>Indefinite</td><td>Benefactive</td><td>għal</td></tr><tr><td>&nbsp;</td><td>&nbsp;</td><td>Comitative</td><td>ma'</td></tr><tr><td>&nbsp;</td><td>&nbsp;</td><td>Dative</td><td>lil</td></tr><tr><td>&nbsp;</td><td>&nbsp;</td><td>Elative</td><td>minn</td></tr><tr><td>&nbsp;</td><td>&nbsp;</td><td>Equative</td><td>bħal</td></tr><tr><td>&nbsp;</td><td>&nbsp;</td><td>Genitive</td><td>ta'</td></tr><tr><td>&nbsp;</td><td>&nbsp;</td><td>Inessive</td><td>fi</td></tr><tr><td>&nbsp;</td><td>&nbsp;</td><td>Instrumental</td><td>bi</td></tr><tr><td>&nbsp;</td><td>&nbsp;</td><td>Lative</td><td>sa</td></tr><tr><td>&nbsp;</td><td>&nbsp;</td><td>Nominative</td><td>&nbsp;</td></tr><tr><td>Plural</td><td>Definite</td><td>Benefactive</td><td>għall-fwiedi</td></tr><tr><td>&nbsp;</td><td>&nbsp;</td><td>Comitative</td><td>mal-fwiedi</td></tr><tr><td>&nbsp;</td><td>&nbsp;</td><td>Dative</td><td>lill-fwiedi</td></tr><tr><td>&nbsp;</td><td>&nbsp;</td><td>Elative</td><td>mill-fwiedi</td></tr><tr><td>&nbsp;</td><td>&nbsp;</td><td>Equative</td><td>bħall-fwiedi</td></tr><tr><td>&nbsp;</td><td>&nbsp;</td><td>Genitive</td><td>tal-fwiedi</td></tr><tr><td>&nbsp;</td><td>&nbsp;</td><td>Inessive</td><td>fil-fwiedi</td></tr><tr><td>&nbsp;</td><td>&nbsp;</td><td>Instrumental</td><td>bil-fwiedi</td></tr><tr><td>&nbsp;</td><td>&nbsp;</td><td>Lative</td><td>sal-fwiedi</td></tr><tr><td>&nbsp;</td><td>&nbsp;</td><td>Nominative</td><td>il-fwiedi</td></tr><tr><td>&nbsp;</td><td>Indefinite</td><td>Benefactive</td><td>għal fwiedi</td></tr><tr><td>&nbsp;</td><td>&nbsp;</td><td>Comitative</td><td>ma' fwiedi</td></tr><tr><td>&nbsp;</td><td>&nbsp;</td><td>Dative</td><td>lil fwiedi</td></tr><tr><td>&nbsp;</td><td>&nbsp;</td><td>Elative</td><td>minn fwiedi</td></tr><tr><td>&nbsp;</td><td>&nbsp;</td><td>Equative</td><td>bħal fwiedi</td></tr><tr><td>&nbsp;</td><td>&nbsp;</td><td>Genitive</td><td>ta' fwiedi</td></tr><tr><td>&nbsp;</td><td>&nbsp;</td><td>Inessive</td><td>fi fwiedi</td></tr><tr><td>&nbsp;</td><td>&nbsp;</td><td>Instrumental</td><td>bi fwiedi</td></tr><tr><td>&nbsp;</td><td>&nbsp;</td><td>Lative</td><td>sa fwiedi</td></tr><tr><td>&nbsp;</td><td>&nbsp;</td><td>Nominative</td><td>fwiedi</td></tr><tr><td>DeterminatePl</td><td>Definite</td><td>Benefactive</td><td>&nbsp;</td></tr><tr><td>&nbsp;</td><td>&nbsp;</td><td>Comitative</td><td>&nbsp;</td></tr><tr><td>&nbsp;</td><td>&nbsp;</td><td>Dative</td><td>&nbsp;</td></tr><tr><td>&nbsp;</td><td>&nbsp;</td><td>Elative</td><td>&nbsp;</td></tr><tr><td>&nbsp;</td><td>&nbsp;</td><td>Equative</td><td>&nbsp;</td></tr><tr><td>&nbsp;</td><td>&nbsp;</td><td>Genitive</td><td>&nbsp;</td></tr><tr><td>&nbsp;</td><td>&nbsp;</td><td>Inessive</td><td>&nbsp;</td></tr><tr><td>&nbsp;</td><td>&nbsp;</td><td>Instrumental</td><td>&nbsp;</td></tr><tr><td>&nbsp;</td><td>&nbsp;</td><td>Lative</td><td>&nbsp;</td></tr><tr><td>&nbsp;</td><td>&nbsp;</td><td>Nominative</td><td>&nbsp;</td></tr><tr><td>&nbsp;</td><td>Indefinite</td><td>Benefactive</td><td>għal</td></tr><tr><td>&nbsp;</td><td>&nbsp;</td><td>Comitative</td><td>ma'</td></tr><tr><td>&nbsp;</td><td>&nbsp;</td><td>Dative</td><td>lil</td></tr><tr><td>&nbsp;</td><td>&nbsp;</td><td>Elative</td><td>minn</td></tr><tr><td>&nbsp;</td><td>&nbsp;</td><td>Equative</td><td>bħal</td></tr><tr><td>&nbsp;</td><td>&nbsp;</td><td>Genitive</td><td>ta'</td></tr><tr><td>&nbsp;</td><td>&nbsp;</td><td>Inessive</td><td>fi</td></tr><tr><td>&nbsp;</td><td>&nbsp;</td><td>Instrumental</td><td>bi</td></tr><tr><td>&nbsp;</td><td>&nbsp;</td><td>Lative</td><td>sa</td></tr><tr><td>&nbsp;</td><td>&nbsp;</td><td>Nominative</td><td>&nbsp;</td></tr><tr><td>CollectivePl</td><td>Definite</td><td>Benefactive</td><td>&nbsp;</td></tr><tr><td>&nbsp;</td><td>&nbsp;</td><td>Comitative</td><td>&nbsp;</td></tr><tr><td>&nbsp;</td><td>&nbsp;</td><td>Dative</td><td>&nbsp;</td></tr><tr><td>&nbsp;</td><td>&nbsp;</td><td>Elative</td><td>&nbsp;</td></tr><tr><td>&nbsp;</td><td>&nbsp;</td><td>Equative</td><td>&nbsp;</td></tr><tr><td>&nbsp;</td><td>&nbsp;</td><td>Genitive</td><td>&nbsp;</td></tr><tr><td>&nbsp;</td><td>&nbsp;</td><td>Inessive</td><td>&nbsp;</td></tr><tr><td>&nbsp;</td><td>&nbsp;</td><td>Instrumental</td><td>&nbsp;</td></tr><tr><td>&nbsp;</td><td>&nbsp;</td><td>Lative</td><td>&nbsp;</td></tr><tr><td>&nbsp;</td><td>&nbsp;</td><td>Nominative</td><td>&nbsp;</td></tr><tr><td>&nbsp;</td><td>Indefinite</td><td>Benefactive</td><td>għal</td></tr><tr><td>&nbsp;</td><td>&nbsp;</td><td>Comitative</td><td>ma'</td></tr><tr><td>&nbsp;</td><td>&nbsp;</td><td>Dative</td><td>lil</td></tr><tr><td>&nbsp;</td><td>&nbsp;</td><td>Elative</td><td>minn</td></tr><tr><td>&nbsp;</td><td>&nbsp;</td><td>Equative</td><td>bħal</td></tr><tr><td>&nbsp;</td><td>&nbsp;</td><td>Genitive</td><td>ta'</td></tr><tr><td>&nbsp;</td><td>&nbsp;</td><td>Inessive</td><td>fi</td></tr><tr><td>&nbsp;</td><td>&nbsp;</td><td>Instrumental</td><td>bi</td></tr><tr><td>&nbsp;</td><td>&nbsp;</td><td>Lative</td><td>sa</td></tr><tr><td>&nbsp;</td><td>&nbsp;</td><td>Nominative</td><td>&nbsp;</td></tr><tr><td>Masc</td></tr><tr class="separator"><td colspan="100%">&nbsp;</td></td><tr><td>Singulative</td><td>Definite</td><td>Benefactive</td><td>għall-qamla</td></tr><tr><td>&nbsp;</td><td>&nbsp;</td><td>Comitative</td><td>mal-qamla</td></tr><tr><td>&nbsp;</td><td>&nbsp;</td><td>Dative</td><td>lill-qamla</td></tr><tr><td>&nbsp;</td><td>&nbsp;</td><td>Elative</td><td>mill-qamla</td></tr><tr><td>&nbsp;</td><td>&nbsp;</td><td>Equative</td><td>bħall-qamla</td></tr><tr><td>&nbsp;</td><td>&nbsp;</td><td>Genitive</td><td>tal-qamla</td></tr><tr><td>&nbsp;</td><td>&nbsp;</td><td>Inessive</td><td>fil-qamla</td></tr><tr><td>&nbsp;</td><td>&nbsp;</td><td>Instrumental</td><td>bil-qamla</td></tr><tr><td>&nbsp;</td><td>&nbsp;</td><td>Lative</td><td>sal-qamla</td></tr><tr><td>&nbsp;</td><td>&nbsp;</td><td>Nominative</td><td>il-qamla</td></tr><tr><td>&nbsp;</td><td>Indefinite</td><td>Benefactive</td><td>għal qamla</td></tr><tr><td>&nbsp;</td><td>&nbsp;</td><td>Comitative</td><td>ma' qamla</td></tr><tr><td>&nbsp;</td><td>&nbsp;</td><td>Dative</td><td>lil qamla</td></tr><tr><td>&nbsp;</td><td>&nbsp;</td><td>Elative</td><td>minn qamla</td></tr><tr><td>&nbsp;</td><td>&nbsp;</td><td>Equative</td><td>bħal qamla</td></tr><tr><td>&nbsp;</td><td>&nbsp;</td><td>Genitive</td><td>ta' qamla</td></tr><tr><td>&nbsp;</td><td>&nbsp;</td><td>Inessive</td><td>f'qamla</td></tr><tr><td>&nbsp;</td><td>&nbsp;</td><td>Instrumental</td><td>b'qamla</td></tr><tr><td>&nbsp;</td><td>&nbsp;</td><td>Lative</td><td>sa qamla</td></tr><tr><td>&nbsp;</td><td>&nbsp;</td><td>Nominative</td><td>qamla</td></tr><tr><td>Dual</td><td>Definite</td><td>Benefactive</td><td>&nbsp;</td></tr><tr><td>&nbsp;</td><td>&nbsp;</td><td>Comitative</td><td>&nbsp;</td></tr><tr><td>&nbsp;</td><td>&nbsp;</td><td>Dative</td><td>&nbsp;</td></tr><tr><td>&nbsp;</td><td>&nbsp;</td><td>Elative</td><td>&nbsp;</td></tr><tr><td>&nbsp;</td><td>&nbsp;</td><td>Equative</td><td>&nbsp;</td></tr><tr><td>&nbsp;</td><td>&nbsp;</td><td>Genitive</td><td>&nbsp;</td></tr><tr><td>&nbsp;</td><td>&nbsp;</td><td>Inessive</td><td>&nbsp;</td></tr><tr><td>&nbsp;</td><td>&nbsp;</td><td>Instrumental</td><td>&nbsp;</td></tr><tr><td>&nbsp;</td><td>&nbsp;</td><td>Lative</td><td>&nbsp;</td></tr><tr><td>&nbsp;</td><td>&nbsp;</td><td>Nominative</td><td>&nbsp;</td></tr><tr><td>&nbsp;</td><td>Indefinite</td><td>Benefactive</td><td>għal</td></tr><tr><td>&nbsp;</td><td>&nbsp;</td><td>Comitative</td><td>ma'</td></tr><tr><td>&nbsp;</td><td>&nbsp;</td><td>Dative</td><td>lil</td></tr><tr><td>&nbsp;</td><td>&nbsp;</td><td>Elative</td><td>minn</td></tr><tr><td>&nbsp;</td><td>&nbsp;</td><td>Equative</td><td>bħal</td></tr><tr><td>&nbsp;</td><td>&nbsp;</td><td>Genitive</td><td>ta'</td></tr><tr><td>&nbsp;</td><td>&nbsp;</td><td>Inessive</td><td>fi</td></tr><tr><td>&nbsp;</td><td>&nbsp;</td><td>Instrumental</td><td>bi</td></tr><tr><td>&nbsp;</td><td>&nbsp;</td><td>Lative</td><td>sa</td></tr><tr><td>&nbsp;</td><td>&nbsp;</td><td>Nominative</td><td>&nbsp;</td></tr><tr><td>Plural</td><td>Definite</td><td>Benefactive</td><td>għall-qamliet</td></tr><tr><td>&nbsp;</td><td>&nbsp;</td><td>Comitative</td><td>mal-qamliet</td></tr><tr><td>&nbsp;</td><td>&nbsp;</td><td>Dative</td><td>lill-qamliet</td></tr><tr><td>&nbsp;</td><td>&nbsp;</td><td>Elative</td><td>mill-qamliet</td></tr><tr><td>&nbsp;</td><td>&nbsp;</td><td>Equative</td><td>bħall-qamliet</td></tr><tr><td>&nbsp;</td><td>&nbsp;</td><td>Genitive</td><td>tal-qamliet</td></tr><tr><td>&nbsp;</td><td>&nbsp;</td><td>Inessive</td><td>fil-qamliet</td></tr><tr><td>&nbsp;</td><td>&nbsp;</td><td>Instrumental</td><td>bil-qamliet</td></tr><tr><td>&nbsp;</td><td>&nbsp;</td><td>Lative</td><td>sal-qamliet</td></tr><tr><td>&nbsp;</td><td>&nbsp;</td><td>Nominative</td><td>il-qamliet</td></tr><tr><td>&nbsp;</td><td>Indefinite</td><td>Benefactive</td><td>għal qamliet</td></tr><tr><td>&nbsp;</td><td>&nbsp;</td><td>Comitative</td><td>ma' qamliet</td></tr><tr><td>&nbsp;</td><td>&nbsp;</td><td>Dative</td><td>lil qamliet</td></tr><tr><td>&nbsp;</td><td>&nbsp;</td><td>Elative</td><td>minn qamliet</td></tr><tr><td>&nbsp;</td><td>&nbsp;</td><td>Equative</td><td>bħal qamliet</td></tr><tr><td>&nbsp;</td><td>&nbsp;</td><td>Genitive</td><td>ta' qamliet</td></tr><tr><td>&nbsp;</td><td>&nbsp;</td><td>Inessive</td><td>f'qamliet</td></tr><tr><td>&nbsp;</td><td>&nbsp;</td><td>Instrumental</td><td>b'qamliet</td></tr><tr><td>&nbsp;</td><td>&nbsp;</td><td>Lative</td><td>sa qamliet</td></tr><tr><td>&nbsp;</td><td>&nbsp;</td><td>Nominative</td><td>qamliet</td></tr><tr><td>DeterminatePl</td><td>Definite</td><td>Benefactive</td><td>&nbsp;</td></tr><tr><td>&nbsp;</td><td>&nbsp;</td><td>Comitative</td><td>&nbsp;</td></tr><tr><td>&nbsp;</td><td>&nbsp;</td><td>Dative</td><td>&nbsp;</td></tr><tr><td>&nbsp;</td><td>&nbsp;</td><td>Elative</td><td>&nbsp;</td></tr><tr><td>&nbsp;</td><td>&nbsp;</td><td>Equative</td><td>&nbsp;</td></tr><tr><td>&nbsp;</td><td>&nbsp;</td><td>Genitive</td><td>&nbsp;</td></tr><tr><td>&nbsp;</td><td>&nbsp;</td><td>Inessive</td><td>&nbsp;</td></tr><tr><td>&nbsp;</td><td>&nbsp;</td><td>Instrumental</td><td>&nbsp;</td></tr><tr><td>&nbsp;</td><td>&nbsp;</td><td>Lative</td><td>&nbsp;</td></tr><tr><td>&nbsp;</td><td>&nbsp;</td><td>Nominative</td><td>&nbsp;</td></tr><tr><td>&nbsp;</td><td>Indefinite</td><td>Benefactive</td><td>għal</td></tr><tr><td>&nbsp;</td><td>&nbsp;</td><td>Comitative</td><td>ma'</td></tr><tr><td>&nbsp;</td><td>&nbsp;</td><td>Dative</td><td>lil</td></tr><tr><td>&nbsp;</td><td>&nbsp;</td><td>Elative</td><td>minn</td></tr><tr><td>&nbsp;</td><td>&nbsp;</td><td>Equative</td><td>bħal</td></tr><tr><td>&nbsp;</td><td>&nbsp;</td><td>Genitive</td><td>ta'</td></tr><tr><td>&nbsp;</td><td>&nbsp;</td><td>Inessive</td><td>fi</td></tr><tr><td>&nbsp;</td><td>&nbsp;</td><td>Instrumental</td><td>bi</td></tr><tr><td>&nbsp;</td><td>&nbsp;</td><td>Lative</td><td>sa</td></tr><tr><td>&nbsp;</td><td>&nbsp;</td><td>Nominative</td><td>&nbsp;</td></tr><tr><td>CollectivePl</td><td>Definite</td><td>Benefactive</td><td>&nbsp;</td></tr><tr><td>&nbsp;</td><td>&nbsp;</td><td>Comitative</td><td>&nbsp;</td></tr><tr><td>&nbsp;</td><td>&nbsp;</td><td>Dative</td><td>&nbsp;</td></tr><tr><td>&nbsp;</td><td>&nbsp;</td><td>Elative</td><td>&nbsp;</td></tr><tr><td>&nbsp;</td><td>&nbsp;</td><td>Equative</td><td>&nbsp;</td></tr><tr><td>&nbsp;</td><td>&nbsp;</td><td>Genitive</td><td>&nbsp;</td></tr><tr><td>&nbsp;</td><td>&nbsp;</td><td>Inessive</td><td>&nbsp;</td></tr><tr><td>&nbsp;</td><td>&nbsp;</td><td>Instrumental</td><td>&nbsp;</td></tr><tr><td>&nbsp;</td><td>&nbsp;</td><td>Lative</td><td>&nbsp;</td></tr><tr><td>&nbsp;</td><td>&nbsp;</td><td>Nominative</td><td>&nbsp;</td></tr><tr><td>&nbsp;</td><td>Indefinite</td><td>Benefactive</td><td>għal</td></tr><tr><td>&nbsp;</td><td>&nbsp;</td><td>Comitative</td><td>ma'</td></tr><tr><td>&nbsp;</td><td>&nbsp;</td><td>Dative</td><td>lil</td></tr><tr><td>&nbsp;</td><td>&nbsp;</td><td>Elative</td><td>minn</td></tr><tr><td>&nbsp;</td><td>&nbsp;</td><td>Equative</td><td>bħal</td></tr><tr><td>&nbsp;</td><td>&nbsp;</td><td>Genitive</td><td>ta'</td></tr><tr><td>&nbsp;</td><td>&nbsp;</td><td>Inessive</td><td>fi</td></tr><tr><td>&nbsp;</td><td>&nbsp;</td><td>Instrumental</td><td>bi</td></tr><tr><td>&nbsp;</td><td>&nbsp;</td><td>Lative</td><td>sa</td></tr><tr><td>&nbsp;</td><td>&nbsp;</td><td>Nominative</td><td>&nbsp;</td></tr><tr><td>Fem</td></tr><tr class="separator"><td colspan="100%">&nbsp;</td></td><tr><td>Singulative</td><td>Definite</td><td>Benefactive</td><td>għall-imħabba</td></tr><tr><td>&nbsp;</td><td>&nbsp;</td><td>Comitative</td><td>mal-imħabba</td></tr><tr><td>&nbsp;</td><td>&nbsp;</td><td>Dative</td><td>lill-imħabba</td></tr><tr><td>&nbsp;</td><td>&nbsp;</td><td>Elative</td><td>mill-imħabba</td></tr><tr><td>&nbsp;</td><td>&nbsp;</td><td>Equative</td><td>bħall-imħabba</td></tr><tr><td>&nbsp;</td><td>&nbsp;</td><td>Genitive</td><td>tal-imħabba</td></tr><tr><td>&nbsp;</td><td>&nbsp;</td><td>Inessive</td><td>fil-imħabba</td></tr><tr><td>&nbsp;</td><td>&nbsp;</td><td>Instrumental</td><td>bil-imħabba</td></tr><tr><td>&nbsp;</td><td>&nbsp;</td><td>Lative</td><td>sal-imħabba</td></tr><tr><td>&nbsp;</td><td>&nbsp;</td><td>Nominative</td><td>il-imħabba</td></tr><tr><td>&nbsp;</td><td>Indefinite</td><td>Benefactive</td><td>għal imħabba</td></tr><tr><td>&nbsp;</td><td>&nbsp;</td><td>Comitative</td><td>m'imħabba</td></tr><tr><td>&nbsp;</td><td>&nbsp;</td><td>Dative</td><td>lil imħabba</td></tr><tr><td>&nbsp;</td><td>&nbsp;</td><td>Elative</td><td>minn imħabba</td></tr><tr><td>&nbsp;</td><td>&nbsp;</td><td>Equative</td><td>bħal imħabba</td></tr><tr><td>&nbsp;</td><td>&nbsp;</td><td>Genitive</td><td>t'imħabba</td></tr><tr><td>&nbsp;</td><td>&nbsp;</td><td>Inessive</td><td>f'imħabba</td></tr><tr><td>&nbsp;</td><td>&nbsp;</td><td>Instrumental</td><td>b'imħabba</td></tr><tr><td>&nbsp;</td><td>&nbsp;</td><td>Lative</td><td>s'imħabba</td></tr><tr><td>&nbsp;</td><td>&nbsp;</td><td>Nominative</td><td>imħabba</td></tr><tr><td>Dual</td><td>Definite</td><td>Benefactive</td><td>&nbsp;</td></tr><tr><td>&nbsp;</td><td>&nbsp;</td><td>Comitative</td><td>&nbsp;</td></tr><tr><td>&nbsp;</td><td>&nbsp;</td><td>Dative</td><td>&nbsp;</td></tr><tr><td>&nbsp;</td><td>&nbsp;</td><td>Elative</td><td>&nbsp;</td></tr><tr><td>&nbsp;</td><td>&nbsp;</td><td>Equative</td><td>&nbsp;</td></tr><tr><td>&nbsp;</td><td>&nbsp;</td><td>Genitive</td><td>&nbsp;</td></tr><tr><td>&nbsp;</td><td>&nbsp;</td><td>Inessive</td><td>&nbsp;</td></tr><tr><td>&nbsp;</td><td>&nbsp;</td><td>Instrumental</td><td>&nbsp;</td></tr><tr><td>&nbsp;</td><td>&nbsp;</td><td>Lative</td><td>&nbsp;</td></tr><tr><td>&nbsp;</td><td>&nbsp;</td><td>Nominative</td><td>&nbsp;</td></tr><tr><td>&nbsp;</td><td>Indefinite</td><td>Benefactive</td><td>għal</td></tr><tr><td>&nbsp;</td><td>&nbsp;</td><td>Comitative</td><td>ma'</td></tr><tr><td>&nbsp;</td><td>&nbsp;</td><td>Dative</td><td>lil</td></tr><tr><td>&nbsp;</td><td>&nbsp;</td><td>Elative</td><td>minn</td></tr><tr><td>&nbsp;</td><td>&nbsp;</td><td>Equative</td><td>bħal</td></tr><tr><td>&nbsp;</td><td>&nbsp;</td><td>Genitive</td><td>ta'</td></tr><tr><td>&nbsp;</td><td>&nbsp;</td><td>Inessive</td><td>fi</td></tr><tr><td>&nbsp;</td><td>&nbsp;</td><td>Instrumental</td><td>bi</td></tr><tr><td>&nbsp;</td><td>&nbsp;</td><td>Lative</td><td>sa</td></tr><tr><td>&nbsp;</td><td>&nbsp;</td><td>Nominative</td><td>&nbsp;</td></tr><tr><td>Plural</td><td>Definite</td><td>Benefactive</td><td>għall-imħabbiet</td></tr><tr><td>&nbsp;</td><td>&nbsp;</td><td>Comitative</td><td>mal-imħabbiet</td></tr><tr><td>&nbsp;</td><td>&nbsp;</td><td>Dative</td><td>lill-imħabbiet</td></tr><tr><td>&nbsp;</td><td>&nbsp;</td><td>Elative</td><td>mill-imħabbiet</td></tr><tr><td>&nbsp;</td><td>&nbsp;</td><td>Equative</td><td>bħall-imħabbiet</td></tr><tr><td>&nbsp;</td><td>&nbsp;</td><td>Genitive</td><td>tal-imħabbiet</td></tr><tr><td>&nbsp;</td><td>&nbsp;</td><td>Inessive</td><td>fil-imħabbiet</td></tr><tr><td>&nbsp;</td><td>&nbsp;</td><td>Instrumental</td><td>bil-imħabbiet</td></tr><tr><td>&nbsp;</td><td>&nbsp;</td><td>Lative</td><td>sal-imħabbiet</td></tr><tr><td>&nbsp;</td><td>&nbsp;</td><td>Nominative</td><td>il-imħabbiet</td></tr><tr><td>&nbsp;</td><td>Indefinite</td><td>Benefactive</td><td>għal imħabbiet</td></tr><tr><td>&nbsp;</td><td>&nbsp;</td><td>Comitative</td><td>m'imħabbiet</td></tr><tr><td>&nbsp;</td><td>&nbsp;</td><td>Dative</td><td>lil imħabbiet</td></tr><tr><td>&nbsp;</td><td>&nbsp;</td><td>Elative</td><td>minn imħabbiet</td></tr><tr><td>&nbsp;</td><td>&nbsp;</td><td>Equative</td><td>bħal imħabbiet</td></tr><tr><td>&nbsp;</td><td>&nbsp;</td><td>Genitive</td><td>t'imħabbiet</td></tr><tr><td>&nbsp;</td><td>&nbsp;</td><td>Inessive</td><td>f'imħabbiet</td></tr><tr><td>&nbsp;</td><td>&nbsp;</td><td>Instrumental</td><td>b'imħabbiet</td></tr><tr><td>&nbsp;</td><td>&nbsp;</td><td>Lative</td><td>s'imħabbiet</td></tr><tr><td>&nbsp;</td><td>&nbsp;</td><td>Nominative</td><td>imħabbiet</td></tr><tr><td>DeterminatePl</td><td>Definite</td><td>Benefactive</td><td>&nbsp;</td></tr><tr><td>&nbsp;</td><td>&nbsp;</td><td>Comitative</td><td>&nbsp;</td></tr><tr><td>&nbsp;</td><td>&nbsp;</td><td>Dative</td><td>&nbsp;</td></tr><tr><td>&nbsp;</td><td>&nbsp;</td><td>Elative</td><td>&nbsp;</td></tr><tr><td>&nbsp;</td><td>&nbsp;</td><td>Equative</td><td>&nbsp;</td></tr><tr><td>&nbsp;</td><td>&nbsp;</td><td>Genitive</td><td>&nbsp;</td></tr><tr><td>&nbsp;</td><td>&nbsp;</td><td>Inessive</td><td>&nbsp;</td></tr><tr><td>&nbsp;</td><td>&nbsp;</td><td>Instrumental</td><td>&nbsp;</td></tr><tr><td>&nbsp;</td><td>&nbsp;</td><td>Lative</td><td>&nbsp;</td></tr><tr><td>&nbsp;</td><td>&nbsp;</td><td>Nominative</td><td>&nbsp;</td></tr><tr><td>&nbsp;</td><td>Indefinite</td><td>Benefactive</td><td>għal</td></tr><tr><td>&nbsp;</td><td>&nbsp;</td><td>Comitative</td><td>ma'</td></tr><tr><td>&nbsp;</td><td>&nbsp;</td><td>Dative</td><td>lil</td></tr><tr><td>&nbsp;</td><td>&nbsp;</td><td>Elative</td><td>minn</td></tr><tr><td>&nbsp;</td><td>&nbsp;</td><td>Equative</td><td>bħal</td></tr><tr><td>&nbsp;</td><td>&nbsp;</td><td>Genitive</td><td>ta'</td></tr><tr><td>&nbsp;</td><td>&nbsp;</td><td>Inessive</td><td>fi</td></tr><tr><td>&nbsp;</td><td>&nbsp;</td><td>Instrumental</td><td>bi</td></tr><tr><td>&nbsp;</td><td>&nbsp;</td><td>Lative</td><td>sa</td></tr><tr><td>&nbsp;</td><td>&nbsp;</td><td>Nominative</td><td>&nbsp;</td></tr><tr><td>CollectivePl</td><td>Definite</td><td>Benefactive</td><td>&nbsp;</td></tr><tr><td>&nbsp;</td><td>&nbsp;</td><td>Comitative</td><td>&nbsp;</td></tr><tr><td>&nbsp;</td><td>&nbsp;</td><td>Dative</td><td>&nbsp;</td></tr><tr><td>&nbsp;</td><td>&nbsp;</td><td>Elative</td><td>&nbsp;</td></tr><tr><td>&nbsp;</td><td>&nbsp;</td><td>Equative</td><td>&nbsp;</td></tr><tr><td>&nbsp;</td><td>&nbsp;</td><td>Genitive</td><td>&nbsp;</td></tr><tr><td>&nbsp;</td><td>&nbsp;</td><td>Inessive</td><td>&nbsp;</td></tr><tr><td>&nbsp;</td><td>&nbsp;</td><td>Instrumental</td><td>&nbsp;</td></tr><tr><td>&nbsp;</td><td>&nbsp;</td><td>Lative</td><td>&nbsp;</td></tr><tr><td>&nbsp;</td><td>&nbsp;</td><td>Nominative</td><td>&nbsp;</td></tr><tr><td>&nbsp;</td><td>Indefinite</td><td>Benefactive</td><td>għal</td></tr><tr><td>&nbsp;</td><td>&nbsp;</td><td>Comitative</td><td>ma'</td></tr><tr><td>&nbsp;</td><td>&nbsp;</td><td>Dative</td><td>lil</td></tr><tr><td>&nbsp;</td><td>&nbsp;</td><td>Elative</td><td>minn</td></tr><tr><td>&nbsp;</td><td>&nbsp;</td><td>Equative</td><td>bħal</td></tr><tr><td>&nbsp;</td><td>&nbsp;</td><td>Genitive</td><td>ta'</td></tr><tr><td>&nbsp;</td><td>&nbsp;</td><td>Inessive</td><td>fi</td></tr><tr><td>&nbsp;</td><td>&nbsp;</td><td>Instrumental</td><td>bi</td></tr><tr><td>&nbsp;</td><td>&nbsp;</td><td>Lative</td><td>sa</td></tr><tr><td>&nbsp;</td><td>&nbsp;</td><td>Nominative</td><td>&nbsp;</td></tr><tr><td>Fem</td></tr><tr class="separator"><td colspan="100%">&nbsp;</td></td><tr><td>Singulative</td><td>Definite</td><td>Benefactive</td><td>għar-raġel</td></tr><tr><td>&nbsp;</td><td>&nbsp;</td><td>Comitative</td><td>mar-raġel</td></tr><tr><td>&nbsp;</td><td>&nbsp;</td><td>Dative</td><td>lir-raġel</td></tr><tr><td>&nbsp;</td><td>&nbsp;</td><td>Elative</td><td>mir-raġel</td></tr><tr><td>&nbsp;</td><td>&nbsp;</td><td>Equative</td><td>bħar-raġel</td></tr><tr><td>&nbsp;</td><td>&nbsp;</td><td>Genitive</td><td>tar-raġel</td></tr><tr><td>&nbsp;</td><td>&nbsp;</td><td>Inessive</td><td>fir-raġel</td></tr><tr><td>&nbsp;</td><td>&nbsp;</td><td>Instrumental</td><td>bir-raġel</td></tr><tr><td>&nbsp;</td><td>&nbsp;</td><td>Lative</td><td>sar-raġel</td></tr><tr><td>&nbsp;</td><td>&nbsp;</td><td>Nominative</td><td>ir-raġel</td></tr><tr><td>&nbsp;</td><td>Indefinite</td><td>Benefactive</td><td>għal raġel</td></tr><tr><td>&nbsp;</td><td>&nbsp;</td><td>Comitative</td><td>ma' raġel</td></tr><tr><td>&nbsp;</td><td>&nbsp;</td><td>Dative</td><td>lil raġel</td></tr><tr><td>&nbsp;</td><td>&nbsp;</td><td>Elative</td><td>minn raġel</td></tr><tr><td>&nbsp;</td><td>&nbsp;</td><td>Equative</td><td>bħal raġel</td></tr><tr><td>&nbsp;</td><td>&nbsp;</td><td>Genitive</td><td>ta' raġel</td></tr><tr><td>&nbsp;</td><td>&nbsp;</td><td>Inessive</td><td>f'raġel</td></tr><tr><td>&nbsp;</td><td>&nbsp;</td><td>Instrumental</td><td>b'raġel</td></tr><tr><td>&nbsp;</td><td>&nbsp;</td><td>Lative</td><td>sa raġel</td></tr><tr><td>&nbsp;</td><td>&nbsp;</td><td>Nominative</td><td>raġel</td></tr><tr><td>Dual</td><td>Definite</td><td>Benefactive</td><td>&nbsp;</td></tr><tr><td>&nbsp;</td><td>&nbsp;</td><td>Comitative</td><td>&nbsp;</td></tr><tr><td>&nbsp;</td><td>&nbsp;</td><td>Dative</td><td>&nbsp;</td></tr><tr><td>&nbsp;</td><td>&nbsp;</td><td>Elative</td><td>&nbsp;</td></tr><tr><td>&nbsp;</td><td>&nbsp;</td><td>Equative</td><td>&nbsp;</td></tr><tr><td>&nbsp;</td><td>&nbsp;</td><td>Genitive</td><td>&nbsp;</td></tr><tr><td>&nbsp;</td><td>&nbsp;</td><td>Inessive</td><td>&nbsp;</td></tr><tr><td>&nbsp;</td><td>&nbsp;</td><td>Instrumental</td><td>&nbsp;</td></tr><tr><td>&nbsp;</td><td>&nbsp;</td><td>Lative</td><td>&nbsp;</td></tr><tr><td>&nbsp;</td><td>&nbsp;</td><td>Nominative</td><td>&nbsp;</td></tr><tr><td>&nbsp;</td><td>Indefinite</td><td>Benefactive</td><td>għal</td></tr><tr><td>&nbsp;</td><td>&nbsp;</td><td>Comitative</td><td>ma'</td></tr><tr><td>&nbsp;</td><td>&nbsp;</td><td>Dative</td><td>lil</td></tr><tr><td>&nbsp;</td><td>&nbsp;</td><td>Elative</td><td>minn</td></tr><tr><td>&nbsp;</td><td>&nbsp;</td><td>Equative</td><td>bħal</td></tr><tr><td>&nbsp;</td><td>&nbsp;</td><td>Genitive</td><td>ta'</td></tr><tr><td>&nbsp;</td><td>&nbsp;</td><td>Inessive</td><td>fi</td></tr><tr><td>&nbsp;</td><td>&nbsp;</td><td>Instrumental</td><td>bi</td></tr><tr><td>&nbsp;</td><td>&nbsp;</td><td>Lative</td><td>sa</td></tr><tr><td>&nbsp;</td><td>&nbsp;</td><td>Nominative</td><td>&nbsp;</td></tr><tr><td>Plural</td><td>Definite</td><td>Benefactive</td><td>għar-raġeli</td></tr><tr><td>&nbsp;</td><td>&nbsp;</td><td>Comitative</td><td>mar-raġeli</td></tr><tr><td>&nbsp;</td><td>&nbsp;</td><td>Dative</td><td>lir-raġeli</td></tr><tr><td>&nbsp;</td><td>&nbsp;</td><td>Elative</td><td>mir-raġeli</td></tr><tr><td>&nbsp;</td><td>&nbsp;</td><td>Equative</td><td>bħar-raġeli</td></tr><tr><td>&nbsp;</td><td>&nbsp;</td><td>Genitive</td><td>tar-raġeli</td></tr><tr><td>&nbsp;</td><td>&nbsp;</td><td>Inessive</td><td>fir-raġeli</td></tr><tr><td>&nbsp;</td><td>&nbsp;</td><td>Instrumental</td><td>bir-raġeli</td></tr><tr><td>&nbsp;</td><td>&nbsp;</td><td>Lative</td><td>sar-raġeli</td></tr><tr><td>&nbsp;</td><td>&nbsp;</td><td>Nominative</td><td>ir-raġeli</td></tr><tr><td>&nbsp;</td><td>Indefinite</td><td>Benefactive</td><td>għal raġeli</td></tr><tr><td>&nbsp;</td><td>&nbsp;</td><td>Comitative</td><td>ma' raġeli</td></tr><tr><td>&nbsp;</td><td>&nbsp;</td><td>Dative</td><td>lil raġeli</td></tr><tr><td>&nbsp;</td><td>&nbsp;</td><td>Elative</td><td>minn raġeli</td></tr><tr><td>&nbsp;</td><td>&nbsp;</td><td>Equative</td><td>bħal raġeli</td></tr><tr><td>&nbsp;</td><td>&nbsp;</td><td>Genitive</td><td>ta' raġeli</td></tr><tr><td>&nbsp;</td><td>&nbsp;</td><td>Inessive</td><td>f'raġeli</td></tr><tr><td>&nbsp;</td><td>&nbsp;</td><td>Instrumental</td><td>b'raġeli</td></tr><tr><td>&nbsp;</td><td>&nbsp;</td><td>Lative</td><td>sa raġeli</td></tr><tr><td>&nbsp;</td><td>&nbsp;</td><td>Nominative</td><td>raġeli</td></tr><tr><td>DeterminatePl</td><td>Definite</td><td>Benefactive</td><td>&nbsp;</td></tr><tr><td>&nbsp;</td><td>&nbsp;</td><td>Comitative</td><td>&nbsp;</td></tr><tr><td>&nbsp;</td><td>&nbsp;</td><td>Dative</td><td>&nbsp;</td></tr><tr><td>&nbsp;</td><td>&nbsp;</td><td>Elative</td><td>&nbsp;</td></tr><tr><td>&nbsp;</td><td>&nbsp;</td><td>Equative</td><td>&nbsp;</td></tr><tr><td>&nbsp;</td><td>&nbsp;</td><td>Genitive</td><td>&nbsp;</td></tr><tr><td>&nbsp;</td><td>&nbsp;</td><td>Inessive</td><td>&nbsp;</td></tr><tr><td>&nbsp;</td><td>&nbsp;</td><td>Instrumental</td><td>&nbsp;</td></tr><tr><td>&nbsp;</td><td>&nbsp;</td><td>Lative</td><td>&nbsp;</td></tr><tr><td>&nbsp;</td><td>&nbsp;</td><td>Nominative</td><td>&nbsp;</td></tr><tr><td>&nbsp;</td><td>Indefinite</td><td>Benefactive</td><td>għal</td></tr><tr><td>&nbsp;</td><td>&nbsp;</td><td>Comitative</td><td>ma'</td></tr><tr><td>&nbsp;</td><td>&nbsp;</td><td>Dative</td><td>lil</td></tr><tr><td>&nbsp;</td><td>&nbsp;</td><td>Elative</td><td>minn</td></tr><tr><td>&nbsp;</td><td>&nbsp;</td><td>Equative</td><td>bħal</td></tr><tr><td>&nbsp;</td><td>&nbsp;</td><td>Genitive</td><td>ta'</td></tr><tr><td>&nbsp;</td><td>&nbsp;</td><td>Inessive</td><td>fi</td></tr><tr><td>&nbsp;</td><td>&nbsp;</td><td>Instrumental</td><td>bi</td></tr><tr><td>&nbsp;</td><td>&nbsp;</td><td>Lative</td><td>sa</td></tr><tr><td>&nbsp;</td><td>&nbsp;</td><td>Nominative</td><td>&nbsp;</td></tr><tr><td>CollectivePl</td><td>Definite</td><td>Benefactive</td><td>&nbsp;</td></tr><tr><td>&nbsp;</td><td>&nbsp;</td><td>Comitative</td><td>&nbsp;</td></tr><tr><td>&nbsp;</td><td>&nbsp;</td><td>Dative</td><td>&nbsp;</td></tr><tr><td>&nbsp;</td><td>&nbsp;</td><td>Elative</td><td>&nbsp;</td></tr><tr><td>&nbsp;</td><td>&nbsp;</td><td>Equative</td><td>&nbsp;</td></tr><tr><td>&nbsp;</td><td>&nbsp;</td><td>Genitive</td><td>&nbsp;</td></tr><tr><td>&nbsp;</td><td>&nbsp;</td><td>Inessive</td><td>&nbsp;</td></tr><tr><td>&nbsp;</td><td>&nbsp;</td><td>Instrumental</td><td>&nbsp;</td></tr><tr><td>&nbsp;</td><td>&nbsp;</td><td>Lative</td><td>&nbsp;</td></tr><tr><td>&nbsp;</td><td>&nbsp;</td><td>Nominative</td><td>&nbsp;</td></tr><tr><td>&nbsp;</td><td>Indefinite</td><td>Benefactive</td><td>għal</td></tr><tr><td>&nbsp;</td><td>&nbsp;</td><td>Comitative</td><td>ma'</td></tr><tr><td>&nbsp;</td><td>&nbsp;</td><td>Dative</td><td>lil</td></tr><tr><td>&nbsp;</td><td>&nbsp;</td><td>Elative</td><td>minn</td></tr><tr><td>&nbsp;</td><td>&nbsp;</td><td>Equative</td><td>bħal</td></tr><tr><td>&nbsp;</td><td>&nbsp;</td><td>Genitive</td><td>ta'</td></tr><tr><td>&nbsp;</td><td>&nbsp;</td><td>Inessive</td><td>fi</td></tr><tr><td>&nbsp;</td><td>&nbsp;</td><td>Instrumental</td><td>bi</td></tr><tr><td>&nbsp;</td><td>&nbsp;</td><td>Lative</td><td>sa</td></tr><tr><td>&nbsp;</td><td>&nbsp;</td><td>Nominative</td><td>&nbsp;</td></tr><tr><td>Masc</td></tr><tr class="separator"><td colspan="100%">&nbsp;</td></td><tr><td>Singulative</td><td>Definite</td><td>Benefactive</td><td>għall-laħam</td></tr><tr><td>&nbsp;</td><td>&nbsp;</td><td>Comitative</td><td>mal-laħam</td></tr><tr><td>&nbsp;</td><td>&nbsp;</td><td>Dative</td><td>lill-laħam</td></tr><tr><td>&nbsp;</td><td>&nbsp;</td><td>Elative</td><td>mill-laħam</td></tr><tr><td>&nbsp;</td><td>&nbsp;</td><td>Equative</td><td>bħall-laħam</td></tr><tr><td>&nbsp;</td><td>&nbsp;</td><td>Genitive</td><td>tal-laħam</td></tr><tr><td>&nbsp;</td><td>&nbsp;</td><td>Inessive</td><td>fil-laħam</td></tr><tr><td>&nbsp;</td><td>&nbsp;</td><td>Instrumental</td><td>bil-laħam</td></tr><tr><td>&nbsp;</td><td>&nbsp;</td><td>Lative</td><td>sal-laħam</td></tr><tr><td>&nbsp;</td><td>&nbsp;</td><td>Nominative</td><td>il-laħam</td></tr><tr><td>&nbsp;</td><td>Indefinite</td><td>Benefactive</td><td>għal laħam</td></tr><tr><td>&nbsp;</td><td>&nbsp;</td><td>Comitative</td><td>ma' laħam</td></tr><tr><td>&nbsp;</td><td>&nbsp;</td><td>Dative</td><td>lil laħam</td></tr><tr><td>&nbsp;</td><td>&nbsp;</td><td>Elative</td><td>minn laħam</td></tr><tr><td>&nbsp;</td><td>&nbsp;</td><td>Equative</td><td>bħal laħam</td></tr><tr><td>&nbsp;</td><td>&nbsp;</td><td>Genitive</td><td>ta' laħam</td></tr><tr><td>&nbsp;</td><td>&nbsp;</td><td>Inessive</td><td>f'laħam</td></tr><tr><td>&nbsp;</td><td>&nbsp;</td><td>Instrumental</td><td>b'laħam</td></tr><tr><td>&nbsp;</td><td>&nbsp;</td><td>Lative</td><td>sa laħam</td></tr><tr><td>&nbsp;</td><td>&nbsp;</td><td>Nominative</td><td>laħam</td></tr><tr><td>Dual</td><td>Definite</td><td>Benefactive</td><td>&nbsp;</td></tr><tr><td>&nbsp;</td><td>&nbsp;</td><td>Comitative</td><td>&nbsp;</td></tr><tr><td>&nbsp;</td><td>&nbsp;</td><td>Dative</td><td>&nbsp;</td></tr><tr><td>&nbsp;</td><td>&nbsp;</td><td>Elative</td><td>&nbsp;</td></tr><tr><td>&nbsp;</td><td>&nbsp;</td><td>Equative</td><td>&nbsp;</td></tr><tr><td>&nbsp;</td><td>&nbsp;</td><td>Genitive</td><td>&nbsp;</td></tr><tr><td>&nbsp;</td><td>&nbsp;</td><td>Inessive</td><td>&nbsp;</td></tr><tr><td>&nbsp;</td><td>&nbsp;</td><td>Instrumental</td><td>&nbsp;</td></tr><tr><td>&nbsp;</td><td>&nbsp;</td><td>Lative</td><td>&nbsp;</td></tr><tr><td>&nbsp;</td><td>&nbsp;</td><td>Nominative</td><td>&nbsp;</td></tr><tr><td>&nbsp;</td><td>Indefinite</td><td>Benefactive</td><td>għal</td></tr><tr><td>&nbsp;</td><td>&nbsp;</td><td>Comitative</td><td>ma'</td></tr><tr><td>&nbsp;</td><td>&nbsp;</td><td>Dative</td><td>lil</td></tr><tr><td>&nbsp;</td><td>&nbsp;</td><td>Elative</td><td>minn</td></tr><tr><td>&nbsp;</td><td>&nbsp;</td><td>Equative</td><td>bħal</td></tr><tr><td>&nbsp;</td><td>&nbsp;</td><td>Genitive</td><td>ta'</td></tr><tr><td>&nbsp;</td><td>&nbsp;</td><td>Inessive</td><td>fi</td></tr><tr><td>&nbsp;</td><td>&nbsp;</td><td>Instrumental</td><td>bi</td></tr><tr><td>&nbsp;</td><td>&nbsp;</td><td>Lative</td><td>sa</td></tr><tr><td>&nbsp;</td><td>&nbsp;</td><td>Nominative</td><td>&nbsp;</td></tr><tr><td>Plural</td><td>Definite</td><td>Benefactive</td><td>għall-laħami</td></tr><tr><td>&nbsp;</td><td>&nbsp;</td><td>Comitative</td><td>mal-laħami</td></tr><tr><td>&nbsp;</td><td>&nbsp;</td><td>Dative</td><td>lill-laħami</td></tr><tr><td>&nbsp;</td><td>&nbsp;</td><td>Elative</td><td>mill-laħami</td></tr><tr><td>&nbsp;</td><td>&nbsp;</td><td>Equative</td><td>bħall-laħami</td></tr><tr><td>&nbsp;</td><td>&nbsp;</td><td>Genitive</td><td>tal-laħami</td></tr><tr><td>&nbsp;</td><td>&nbsp;</td><td>Inessive</td><td>fil-laħami</td></tr><tr><td>&nbsp;</td><td>&nbsp;</td><td>Instrumental</td><td>bil-laħami</td></tr><tr><td>&nbsp;</td><td>&nbsp;</td><td>Lative</td><td>sal-laħami</td></tr><tr><td>&nbsp;</td><td>&nbsp;</td><td>Nominative</td><td>il-laħami</td></tr><tr><td>&nbsp;</td><td>Indefinite</td><td>Benefactive</td><td>għal laħami</td></tr><tr><td>&nbsp;</td><td>&nbsp;</td><td>Comitative</td><td>ma' laħami</td></tr><tr><td>&nbsp;</td><td>&nbsp;</td><td>Dative</td><td>lil laħami</td></tr><tr><td>&nbsp;</td><td>&nbsp;</td><td>Elative</td><td>minn laħami</td></tr><tr><td>&nbsp;</td><td>&nbsp;</td><td>Equative</td><td>bħal laħami</td></tr><tr><td>&nbsp;</td><td>&nbsp;</td><td>Genitive</td><td>ta' laħami</td></tr><tr><td>&nbsp;</td><td>&nbsp;</td><td>Inessive</td><td>f'laħami</td></tr><tr><td>&nbsp;</td><td>&nbsp;</td><td>Instrumental</td><td>b'laħami</td></tr><tr><td>&nbsp;</td><td>&nbsp;</td><td>Lative</td><td>sa laħami</td></tr><tr><td>&nbsp;</td><td>&nbsp;</td><td>Nominative</td><td>laħami</td></tr><tr><td>DeterminatePl</td><td>Definite</td><td>Benefactive</td><td>&nbsp;</td></tr><tr><td>&nbsp;</td><td>&nbsp;</td><td>Comitative</td><td>&nbsp;</td></tr><tr><td>&nbsp;</td><td>&nbsp;</td><td>Dative</td><td>&nbsp;</td></tr><tr><td>&nbsp;</td><td>&nbsp;</td><td>Elative</td><td>&nbsp;</td></tr><tr><td>&nbsp;</td><td>&nbsp;</td><td>Equative</td><td>&nbsp;</td></tr><tr><td>&nbsp;</td><td>&nbsp;</td><td>Genitive</td><td>&nbsp;</td></tr><tr><td>&nbsp;</td><td>&nbsp;</td><td>Inessive</td><td>&nbsp;</td></tr><tr><td>&nbsp;</td><td>&nbsp;</td><td>Instrumental</td><td>&nbsp;</td></tr><tr><td>&nbsp;</td><td>&nbsp;</td><td>Lative</td><td>&nbsp;</td></tr><tr><td>&nbsp;</td><td>&nbsp;</td><td>Nominative</td><td>&nbsp;</td></tr><tr><td>&nbsp;</td><td>Indefinite</td><td>Benefactive</td><td>għal</td></tr><tr><td>&nbsp;</td><td>&nbsp;</td><td>Comitative</td><td>ma'</td></tr><tr><td>&nbsp;</td><td>&nbsp;</td><td>Dative</td><td>lil</td></tr><tr><td>&nbsp;</td><td>&nbsp;</td><td>Elative</td><td>minn</td></tr><tr><td>&nbsp;</td><td>&nbsp;</td><td>Equative</td><td>bħal</td></tr><tr><td>&nbsp;</td><td>&nbsp;</td><td>Genitive</td><td>ta'</td></tr><tr><td>&nbsp;</td><td>&nbsp;</td><td>Inessive</td><td>fi</td></tr><tr><td>&nbsp;</td><td>&nbsp;</td><td>Instrumental</td><td>bi</td></tr><tr><td>&nbsp;</td><td>&nbsp;</td><td>Lative</td><td>sa</td></tr><tr><td>&nbsp;</td><td>&nbsp;</td><td>Nominative</td><td>&nbsp;</td></tr><tr><td>CollectivePl</td><td>Definite</td><td>Benefactive</td><td>&nbsp;</td></tr><tr><td>&nbsp;</td><td>&nbsp;</td><td>Comitative</td><td>&nbsp;</td></tr><tr><td>&nbsp;</td><td>&nbsp;</td><td>Dative</td><td>&nbsp;</td></tr><tr><td>&nbsp;</td><td>&nbsp;</td><td>Elative</td><td>&nbsp;</td></tr><tr><td>&nbsp;</td><td>&nbsp;</td><td>Equative</td><td>&nbsp;</td></tr><tr><td>&nbsp;</td><td>&nbsp;</td><td>Genitive</td><td>&nbsp;</td></tr><tr><td>&nbsp;</td><td>&nbsp;</td><td>Inessive</td><td>&nbsp;</td></tr><tr><td>&nbsp;</td><td>&nbsp;</td><td>Instrumental</td><td>&nbsp;</td></tr><tr><td>&nbsp;</td><td>&nbsp;</td><td>Lative</td><td>&nbsp;</td></tr><tr><td>&nbsp;</td><td>&nbsp;</td><td>Nominative</td><td>&nbsp;</td></tr><tr><td>&nbsp;</td><td>Indefinite</td><td>Benefactive</td><td>għal</td></tr><tr><td>&nbsp;</td><td>&nbsp;</td><td>Comitative</td><td>ma'</td></tr><tr><td>&nbsp;</td><td>&nbsp;</td><td>Dative</td><td>lil</td></tr><tr><td>&nbsp;</td><td>&nbsp;</td><td>Elative</td><td>minn</td></tr><tr><td>&nbsp;</td><td>&nbsp;</td><td>Equative</td><td>bħal</td></tr><tr><td>&nbsp;</td><td>&nbsp;</td><td>Genitive</td><td>ta'</td></tr><tr><td>&nbsp;</td><td>&nbsp;</td><td>Inessive</td><td>fi</td></tr><tr><td>&nbsp;</td><td>&nbsp;</td><td>Instrumental</td><td>bi</td></tr><tr><td>&nbsp;</td><td>&nbsp;</td><td>Lative</td><td>sa</td></tr><tr><td>&nbsp;</td><td>&nbsp;</td><td>Nominative</td><td>&nbsp;</td></tr><tr><td>Masc</td></tr><tr class="separator"><td colspan="100%">&nbsp;</td></td><tr><td>Singulative</td><td>Definite</td><td>Benefactive</td><td>għall-ħalib</td></tr><tr><td>&nbsp;</td><td>&nbsp;</td><td>Comitative</td><td>mal-ħalib</td></tr><tr><td>&nbsp;</td><td>&nbsp;</td><td>Dative</td><td>lill-ħalib</td></tr><tr><td>&nbsp;</td><td>&nbsp;</td><td>Elative</td><td>mill-ħalib</td></tr><tr><td>&nbsp;</td><td>&nbsp;</td><td>Equative</td><td>bħall-ħalib</td></tr><tr><td>&nbsp;</td><td>&nbsp;</td><td>Genitive</td><td>tal-ħalib</td></tr><tr><td>&nbsp;</td><td>&nbsp;</td><td>Inessive</td><td>fil-ħalib</td></tr><tr><td>&nbsp;</td><td>&nbsp;</td><td>Instrumental</td><td>bil-ħalib</td></tr><tr><td>&nbsp;</td><td>&nbsp;</td><td>Lative</td><td>sal-ħalib</td></tr><tr><td>&nbsp;</td><td>&nbsp;</td><td>Nominative</td><td>il-ħalib</td></tr><tr><td>&nbsp;</td><td>Indefinite</td><td>Benefactive</td><td>għal ħalib</td></tr><tr><td>&nbsp;</td><td>&nbsp;</td><td>Comitative</td><td>ma' ħalib</td></tr><tr><td>&nbsp;</td><td>&nbsp;</td><td>Dative</td><td>lil ħalib</td></tr><tr><td>&nbsp;</td><td>&nbsp;</td><td>Elative</td><td>minn ħalib</td></tr><tr><td>&nbsp;</td><td>&nbsp;</td><td>Equative</td><td>bħal ħalib</td></tr><tr><td>&nbsp;</td><td>&nbsp;</td><td>Genitive</td><td>ta' ħalib</td></tr><tr><td>&nbsp;</td><td>&nbsp;</td><td>Inessive</td><td>f'ħalib</td></tr><tr><td>&nbsp;</td><td>&nbsp;</td><td>Instrumental</td><td>b'ħalib</td></tr><tr><td>&nbsp;</td><td>&nbsp;</td><td>Lative</td><td>sa ħalib</td></tr><tr><td>&nbsp;</td><td>&nbsp;</td><td>Nominative</td><td>ħalib</td></tr><tr><td>Dual</td><td>Definite</td><td>Benefactive</td><td>&nbsp;</td></tr><tr><td>&nbsp;</td><td>&nbsp;</td><td>Comitative</td><td>&nbsp;</td></tr><tr><td>&nbsp;</td><td>&nbsp;</td><td>Dative</td><td>&nbsp;</td></tr><tr><td>&nbsp;</td><td>&nbsp;</td><td>Elative</td><td>&nbsp;</td></tr><tr><td>&nbsp;</td><td>&nbsp;</td><td>Equative</td><td>&nbsp;</td></tr><tr><td>&nbsp;</td><td>&nbsp;</td><td>Genitive</td><td>&nbsp;</td></tr><tr><td>&nbsp;</td><td>&nbsp;</td><td>Inessive</td><td>&nbsp;</td></tr><tr><td>&nbsp;</td><td>&nbsp;</td><td>Instrumental</td><td>&nbsp;</td></tr><tr><td>&nbsp;</td><td>&nbsp;</td><td>Lative</td><td>&nbsp;</td></tr><tr><td>&nbsp;</td><td>&nbsp;</td><td>Nominative</td><td>&nbsp;</td></tr><tr><td>&nbsp;</td><td>Indefinite</td><td>Benefactive</td><td>għal</td></tr><tr><td>&nbsp;</td><td>&nbsp;</td><td>Comitative</td><td>ma'</td></tr><tr><td>&nbsp;</td><td>&nbsp;</td><td>Dative</td><td>lil</td></tr><tr><td>&nbsp;</td><td>&nbsp;</td><td>Elative</td><td>minn</td></tr><tr><td>&nbsp;</td><td>&nbsp;</td><td>Equative</td><td>bħal</td></tr><tr><td>&nbsp;</td><td>&nbsp;</td><td>Genitive</td><td>ta'</td></tr><tr><td>&nbsp;</td><td>&nbsp;</td><td>Inessive</td><td>fi</td></tr><tr><td>&nbsp;</td><td>&nbsp;</td><td>Instrumental</td><td>bi</td></tr><tr><td>&nbsp;</td><td>&nbsp;</td><td>Lative</td><td>sa</td></tr><tr><td>&nbsp;</td><td>&nbsp;</td><td>Nominative</td><td>&nbsp;</td></tr><tr><td>Plural</td><td>Definite</td><td>Benefactive</td><td>għall-ħalibi</td></tr><tr><td>&nbsp;</td><td>&nbsp;</td><td>Comitative</td><td>mal-ħalibi</td></tr><tr><td>&nbsp;</td><td>&nbsp;</td><td>Dative</td><td>lill-ħalibi</td></tr><tr><td>&nbsp;</td><td>&nbsp;</td><td>Elative</td><td>mill-ħalibi</td></tr><tr><td>&nbsp;</td><td>&nbsp;</td><td>Equative</td><td>bħall-ħalibi</td></tr><tr><td>&nbsp;</td><td>&nbsp;</td><td>Genitive</td><td>tal-ħalibi</td></tr><tr><td>&nbsp;</td><td>&nbsp;</td><td>Inessive</td><td>fil-ħalibi</td></tr><tr><td>&nbsp;</td><td>&nbsp;</td><td>Instrumental</td><td>bil-ħalibi</td></tr><tr><td>&nbsp;</td><td>&nbsp;</td><td>Lative</td><td>sal-ħalibi</td></tr><tr><td>&nbsp;</td><td>&nbsp;</td><td>Nominative</td><td>il-ħalibi</td></tr><tr><td>&nbsp;</td><td>Indefinite</td><td>Benefactive</td><td>għal ħalibi</td></tr><tr><td>&nbsp;</td><td>&nbsp;</td><td>Comitative</td><td>ma' ħalibi</td></tr><tr><td>&nbsp;</td><td>&nbsp;</td><td>Dative</td><td>lil ħalibi</td></tr><tr><td>&nbsp;</td><td>&nbsp;</td><td>Elative</td><td>minn ħalibi</td></tr><tr><td>&nbsp;</td><td>&nbsp;</td><td>Equative</td><td>bħal ħalibi</td></tr><tr><td>&nbsp;</td><td>&nbsp;</td><td>Genitive</td><td>ta' ħalibi</td></tr><tr><td>&nbsp;</td><td>&nbsp;</td><td>Inessive</td><td>f'ħalibi</td></tr><tr><td>&nbsp;</td><td>&nbsp;</td><td>Instrumental</td><td>b'ħalibi</td></tr><tr><td>&nbsp;</td><td>&nbsp;</td><td>Lative</td><td>sa ħalibi</td></tr><tr><td>&nbsp;</td><td>&nbsp;</td><td>Nominative</td><td>ħalibi</td></tr><tr><td>DeterminatePl</td><td>Definite</td><td>Benefactive</td><td>&nbsp;</td></tr><tr><td>&nbsp;</td><td>&nbsp;</td><td>Comitative</td><td>&nbsp;</td></tr><tr><td>&nbsp;</td><td>&nbsp;</td><td>Dative</td><td>&nbsp;</td></tr><tr><td>&nbsp;</td><td>&nbsp;</td><td>Elative</td><td>&nbsp;</td></tr><tr><td>&nbsp;</td><td>&nbsp;</td><td>Equative</td><td>&nbsp;</td></tr><tr><td>&nbsp;</td><td>&nbsp;</td><td>Genitive</td><td>&nbsp;</td></tr><tr><td>&nbsp;</td><td>&nbsp;</td><td>Inessive</td><td>&nbsp;</td></tr><tr><td>&nbsp;</td><td>&nbsp;</td><td>Instrumental</td><td>&nbsp;</td></tr><tr><td>&nbsp;</td><td>&nbsp;</td><td>Lative</td><td>&nbsp;</td></tr><tr><td>&nbsp;</td><td>&nbsp;</td><td>Nominative</td><td>&nbsp;</td></tr><tr><td>&nbsp;</td><td>Indefinite</td><td>Benefactive</td><td>għal</td></tr><tr><td>&nbsp;</td><td>&nbsp;</td><td>Comitative</td><td>ma'</td></tr><tr><td>&nbsp;</td><td>&nbsp;</td><td>Dative</td><td>lil</td></tr><tr><td>&nbsp;</td><td>&nbsp;</td><td>Elative</td><td>minn</td></tr><tr><td>&nbsp;</td><td>&nbsp;</td><td>Equative</td><td>bħal</td></tr><tr><td>&nbsp;</td><td>&nbsp;</td><td>Genitive</td><td>ta'</td></tr><tr><td>&nbsp;</td><td>&nbsp;</td><td>Inessive</td><td>fi</td></tr><tr><td>&nbsp;</td><td>&nbsp;</td><td>Instrumental</td><td>bi</td></tr><tr><td>&nbsp;</td><td>&nbsp;</td><td>Lative</td><td>sa</td></tr><tr><td>&nbsp;</td><td>&nbsp;</td><td>Nominative</td><td>&nbsp;</td></tr><tr><td>CollectivePl</td><td>Definite</td><td>Benefactive</td><td>&nbsp;</td></tr><tr><td>&nbsp;</td><td>&nbsp;</td><td>Comitative</td><td>&nbsp;</td></tr><tr><td>&nbsp;</td><td>&nbsp;</td><td>Dative</td><td>&nbsp;</td></tr><tr><td>&nbsp;</td><td>&nbsp;</td><td>Elative</td><td>&nbsp;</td></tr><tr><td>&nbsp;</td><td>&nbsp;</td><td>Equative</td><td>&nbsp;</td></tr><tr><td>&nbsp;</td><td>&nbsp;</td><td>Genitive</td><td>&nbsp;</td></tr><tr><td>&nbsp;</td><td>&nbsp;</td><td>Inessive</td><td>&nbsp;</td></tr><tr><td>&nbsp;</td><td>&nbsp;</td><td>Instrumental</td><td>&nbsp;</td></tr><tr><td>&nbsp;</td><td>&nbsp;</td><td>Lative</td><td>&nbsp;</td></tr><tr><td>&nbsp;</td><td>&nbsp;</td><td>Nominative</td><td>&nbsp;</td></tr><tr><td>&nbsp;</td><td>Indefinite</td><td>Benefactive</td><td>għal</td></tr><tr><td>&nbsp;</td><td>&nbsp;</td><td>Comitative</td><td>ma'</td></tr><tr><td>&nbsp;</td><td>&nbsp;</td><td>Dative</td><td>lil</td></tr><tr><td>&nbsp;</td><td>&nbsp;</td><td>Elative</td><td>minn</td></tr><tr><td>&nbsp;</td><td>&nbsp;</td><td>Equative</td><td>bħal</td></tr><tr><td>&nbsp;</td><td>&nbsp;</td><td>Genitive</td><td>ta'</td></tr><tr><td>&nbsp;</td><td>&nbsp;</td><td>Inessive</td><td>fi</td></tr><tr><td>&nbsp;</td><td>&nbsp;</td><td>Instrumental</td><td>bi</td></tr><tr><td>&nbsp;</td><td>&nbsp;</td><td>Lative</td><td>sa</td></tr><tr><td>&nbsp;</td><td>&nbsp;</td><td>Nominative</td><td>&nbsp;</td></tr><tr><td>Masc</td></tr><tr class="separator"><td colspan="100%">&nbsp;</td></td><tr><td>Singulative</td><td>Definite</td><td>Benefactive</td><td>għall-qamar</td></tr><tr><td>&nbsp;</td><td>&nbsp;</td><td>Comitative</td><td>mal-qamar</td></tr><tr><td>&nbsp;</td><td>&nbsp;</td><td>Dative</td><td>lill-qamar</td></tr><tr><td>&nbsp;</td><td>&nbsp;</td><td>Elative</td><td>mill-qamar</td></tr><tr><td>&nbsp;</td><td>&nbsp;</td><td>Equative</td><td>bħall-qamar</td></tr><tr><td>&nbsp;</td><td>&nbsp;</td><td>Genitive</td><td>tal-qamar</td></tr><tr><td>&nbsp;</td><td>&nbsp;</td><td>Inessive</td><td>fil-qamar</td></tr><tr><td>&nbsp;</td><td>&nbsp;</td><td>Instrumental</td><td>bil-qamar</td></tr><tr><td>&nbsp;</td><td>&nbsp;</td><td>Lative</td><td>sal-qamar</td></tr><tr><td>&nbsp;</td><td>&nbsp;</td><td>Nominative</td><td>il-qamar</td></tr><tr><td>&nbsp;</td><td>Indefinite</td><td>Benefactive</td><td>għal qamar</td></tr><tr><td>&nbsp;</td><td>&nbsp;</td><td>Comitative</td><td>ma' qamar</td></tr><tr><td>&nbsp;</td><td>&nbsp;</td><td>Dative</td><td>lil qamar</td></tr><tr><td>&nbsp;</td><td>&nbsp;</td><td>Elative</td><td>minn qamar</td></tr><tr><td>&nbsp;</td><td>&nbsp;</td><td>Equative</td><td>bħal qamar</td></tr><tr><td>&nbsp;</td><td>&nbsp;</td><td>Genitive</td><td>ta' qamar</td></tr><tr><td>&nbsp;</td><td>&nbsp;</td><td>Inessive</td><td>f'qamar</td></tr><tr><td>&nbsp;</td><td>&nbsp;</td><td>Instrumental</td><td>b'qamar</td></tr><tr><td>&nbsp;</td><td>&nbsp;</td><td>Lative</td><td>sa qamar</td></tr><tr><td>&nbsp;</td><td>&nbsp;</td><td>Nominative</td><td>qamar</td></tr><tr><td>Dual</td><td>Definite</td><td>Benefactive</td><td>&nbsp;</td></tr><tr><td>&nbsp;</td><td>&nbsp;</td><td>Comitative</td><td>&nbsp;</td></tr><tr><td>&nbsp;</td><td>&nbsp;</td><td>Dative</td><td>&nbsp;</td></tr><tr><td>&nbsp;</td><td>&nbsp;</td><td>Elative</td><td>&nbsp;</td></tr><tr><td>&nbsp;</td><td>&nbsp;</td><td>Equative</td><td>&nbsp;</td></tr><tr><td>&nbsp;</td><td>&nbsp;</td><td>Genitive</td><td>&nbsp;</td></tr><tr><td>&nbsp;</td><td>&nbsp;</td><td>Inessive</td><td>&nbsp;</td></tr><tr><td>&nbsp;</td><td>&nbsp;</td><td>Instrumental</td><td>&nbsp;</td></tr><tr><td>&nbsp;</td><td>&nbsp;</td><td>Lative</td><td>&nbsp;</td></tr><tr><td>&nbsp;</td><td>&nbsp;</td><td>Nominative</td><td>&nbsp;</td></tr><tr><td>&nbsp;</td><td>Indefinite</td><td>Benefactive</td><td>għal</td></tr><tr><td>&nbsp;</td><td>&nbsp;</td><td>Comitative</td><td>ma'</td></tr><tr><td>&nbsp;</td><td>&nbsp;</td><td>Dative</td><td>lil</td></tr><tr><td>&nbsp;</td><td>&nbsp;</td><td>Elative</td><td>minn</td></tr><tr><td>&nbsp;</td><td>&nbsp;</td><td>Equative</td><td>bħal</td></tr><tr><td>&nbsp;</td><td>&nbsp;</td><td>Genitive</td><td>ta'</td></tr><tr><td>&nbsp;</td><td>&nbsp;</td><td>Inessive</td><td>fi</td></tr><tr><td>&nbsp;</td><td>&nbsp;</td><td>Instrumental</td><td>bi</td></tr><tr><td>&nbsp;</td><td>&nbsp;</td><td>Lative</td><td>sa</td></tr><tr><td>&nbsp;</td><td>&nbsp;</td><td>Nominative</td><td>&nbsp;</td></tr><tr><td>Plural</td><td>Definite</td><td>Benefactive</td><td>għall-qamari</td></tr><tr><td>&nbsp;</td><td>&nbsp;</td><td>Comitative</td><td>mal-qamari</td></tr><tr><td>&nbsp;</td><td>&nbsp;</td><td>Dative</td><td>lill-qamari</td></tr><tr><td>&nbsp;</td><td>&nbsp;</td><td>Elative</td><td>mill-qamari</td></tr><tr><td>&nbsp;</td><td>&nbsp;</td><td>Equative</td><td>bħall-qamari</td></tr><tr><td>&nbsp;</td><td>&nbsp;</td><td>Genitive</td><td>tal-qamari</td></tr><tr><td>&nbsp;</td><td>&nbsp;</td><td>Inessive</td><td>fil-qamari</td></tr><tr><td>&nbsp;</td><td>&nbsp;</td><td>Instrumental</td><td>bil-qamari</td></tr><tr><td>&nbsp;</td><td>&nbsp;</td><td>Lative</td><td>sal-qamari</td></tr><tr><td>&nbsp;</td><td>&nbsp;</td><td>Nominative</td><td>il-qamari</td></tr><tr><td>&nbsp;</td><td>Indefinite</td><td>Benefactive</td><td>għal qamari</td></tr><tr><td>&nbsp;</td><td>&nbsp;</td><td>Comitative</td><td>ma' qamari</td></tr><tr><td>&nbsp;</td><td>&nbsp;</td><td>Dative</td><td>lil qamari</td></tr><tr><td>&nbsp;</td><td>&nbsp;</td><td>Elative</td><td>minn qamari</td></tr><tr><td>&nbsp;</td><td>&nbsp;</td><td>Equative</td><td>bħal qamari</td></tr><tr><td>&nbsp;</td><td>&nbsp;</td><td>Genitive</td><td>ta' qamari</td></tr><tr><td>&nbsp;</td><td>&nbsp;</td><td>Inessive</td><td>f'qamari</td></tr><tr><td>&nbsp;</td><td>&nbsp;</td><td>Instrumental</td><td>b'qamari</td></tr><tr><td>&nbsp;</td><td>&nbsp;</td><td>Lative</td><td>sa qamari</td></tr><tr><td>&nbsp;</td><td>&nbsp;</td><td>Nominative</td><td>qamari</td></tr><tr><td>DeterminatePl</td><td>Definite</td><td>Benefactive</td><td>&nbsp;</td></tr><tr><td>&nbsp;</td><td>&nbsp;</td><td>Comitative</td><td>&nbsp;</td></tr><tr><td>&nbsp;</td><td>&nbsp;</td><td>Dative</td><td>&nbsp;</td></tr><tr><td>&nbsp;</td><td>&nbsp;</td><td>Elative</td><td>&nbsp;</td></tr><tr><td>&nbsp;</td><td>&nbsp;</td><td>Equative</td><td>&nbsp;</td></tr><tr><td>&nbsp;</td><td>&nbsp;</td><td>Genitive</td><td>&nbsp;</td></tr><tr><td>&nbsp;</td><td>&nbsp;</td><td>Inessive</td><td>&nbsp;</td></tr><tr><td>&nbsp;</td><td>&nbsp;</td><td>Instrumental</td><td>&nbsp;</td></tr><tr><td>&nbsp;</td><td>&nbsp;</td><td>Lative</td><td>&nbsp;</td></tr><tr><td>&nbsp;</td><td>&nbsp;</td><td>Nominative</td><td>&nbsp;</td></tr><tr><td>&nbsp;</td><td>Indefinite</td><td>Benefactive</td><td>għal</td></tr><tr><td>&nbsp;</td><td>&nbsp;</td><td>Comitative</td><td>ma'</td></tr><tr><td>&nbsp;</td><td>&nbsp;</td><td>Dative</td><td>lil</td></tr><tr><td>&nbsp;</td><td>&nbsp;</td><td>Elative</td><td>minn</td></tr><tr><td>&nbsp;</td><td>&nbsp;</td><td>Equative</td><td>bħal</td></tr><tr><td>&nbsp;</td><td>&nbsp;</td><td>Genitive</td><td>ta'</td></tr><tr><td>&nbsp;</td><td>&nbsp;</td><td>Inessive</td><td>fi</td></tr><tr><td>&nbsp;</td><td>&nbsp;</td><td>Instrumental</td><td>bi</td></tr><tr><td>&nbsp;</td><td>&nbsp;</td><td>Lative</td><td>sa</td></tr><tr><td>&nbsp;</td><td>&nbsp;</td><td>Nominative</td><td>&nbsp;</td></tr><tr><td>CollectivePl</td><td>Definite</td><td>Benefactive</td><td>&nbsp;</td></tr><tr><td>&nbsp;</td><td>&nbsp;</td><td>Comitative</td><td>&nbsp;</td></tr><tr><td>&nbsp;</td><td>&nbsp;</td><td>Dative</td><td>&nbsp;</td></tr><tr><td>&nbsp;</td><td>&nbsp;</td><td>Elative</td><td>&nbsp;</td></tr><tr><td>&nbsp;</td><td>&nbsp;</td><td>Equative</td><td>&nbsp;</td></tr><tr><td>&nbsp;</td><td>&nbsp;</td><td>Genitive</td><td>&nbsp;</td></tr><tr><td>&nbsp;</td><td>&nbsp;</td><td>Inessive</td><td>&nbsp;</td></tr><tr><td>&nbsp;</td><td>&nbsp;</td><td>Instrumental</td><td>&nbsp;</td></tr><tr><td>&nbsp;</td><td>&nbsp;</td><td>Lative</td><td>&nbsp;</td></tr><tr><td>&nbsp;</td><td>&nbsp;</td><td>Nominative</td><td>&nbsp;</td></tr><tr><td>&nbsp;</td><td>Indefinite</td><td>Benefactive</td><td>għal</td></tr><tr><td>&nbsp;</td><td>&nbsp;</td><td>Comitative</td><td>ma'</td></tr><tr><td>&nbsp;</td><td>&nbsp;</td><td>Dative</td><td>lil</td></tr><tr><td>&nbsp;</td><td>&nbsp;</td><td>Elative</td><td>minn</td></tr><tr><td>&nbsp;</td><td>&nbsp;</td><td>Equative</td><td>bħal</td></tr><tr><td>&nbsp;</td><td>&nbsp;</td><td>Genitive</td><td>ta'</td></tr><tr><td>&nbsp;</td><td>&nbsp;</td><td>Inessive</td><td>fi</td></tr><tr><td>&nbsp;</td><td>&nbsp;</td><td>Instrumental</td><td>bi</td></tr><tr><td>&nbsp;</td><td>&nbsp;</td><td>Lative</td><td>sa</td></tr><tr><td>&nbsp;</td><td>&nbsp;</td><td>Nominative</td><td>&nbsp;</td></tr><tr><td>Masc</td></tr><tr class="separator"><td colspan="100%">&nbsp;</td></td><tr><td>Singulative</td><td>Definite</td><td>Benefactive</td><td>għall-omm</td></tr><tr><td>&nbsp;</td><td>&nbsp;</td><td>Comitative</td><td>mal-omm</td></tr><tr><td>&nbsp;</td><td>&nbsp;</td><td>Dative</td><td>lill-omm</td></tr><tr><td>&nbsp;</td><td>&nbsp;</td><td>Elative</td><td>mill-omm</td></tr><tr><td>&nbsp;</td><td>&nbsp;</td><td>Equative</td><td>bħall-omm</td></tr><tr><td>&nbsp;</td><td>&nbsp;</td><td>Genitive</td><td>tal-omm</td></tr><tr><td>&nbsp;</td><td>&nbsp;</td><td>Inessive</td><td>fil-omm</td></tr><tr><td>&nbsp;</td><td>&nbsp;</td><td>Instrumental</td><td>bil-omm</td></tr><tr><td>&nbsp;</td><td>&nbsp;</td><td>Lative</td><td>sal-omm</td></tr><tr><td>&nbsp;</td><td>&nbsp;</td><td>Nominative</td><td>il-omm</td></tr><tr><td>&nbsp;</td><td>Indefinite</td><td>Benefactive</td><td>għal omm</td></tr><tr><td>&nbsp;</td><td>&nbsp;</td><td>Comitative</td><td>m'omm</td></tr><tr><td>&nbsp;</td><td>&nbsp;</td><td>Dative</td><td>lil omm</td></tr><tr><td>&nbsp;</td><td>&nbsp;</td><td>Elative</td><td>minn omm</td></tr><tr><td>&nbsp;</td><td>&nbsp;</td><td>Equative</td><td>bħal omm</td></tr><tr><td>&nbsp;</td><td>&nbsp;</td><td>Genitive</td><td>t'omm</td></tr><tr><td>&nbsp;</td><td>&nbsp;</td><td>Inessive</td><td>f'omm</td></tr><tr><td>&nbsp;</td><td>&nbsp;</td><td>Instrumental</td><td>b'omm</td></tr><tr><td>&nbsp;</td><td>&nbsp;</td><td>Lative</td><td>s'omm</td></tr><tr><td>&nbsp;</td><td>&nbsp;</td><td>Nominative</td><td>omm</td></tr><tr><td>Dual</td><td>Definite</td><td>Benefactive</td><td>&nbsp;</td></tr><tr><td>&nbsp;</td><td>&nbsp;</td><td>Comitative</td><td>&nbsp;</td></tr><tr><td>&nbsp;</td><td>&nbsp;</td><td>Dative</td><td>&nbsp;</td></tr><tr><td>&nbsp;</td><td>&nbsp;</td><td>Elative</td><td>&nbsp;</td></tr><tr><td>&nbsp;</td><td>&nbsp;</td><td>Equative</td><td>&nbsp;</td></tr><tr><td>&nbsp;</td><td>&nbsp;</td><td>Genitive</td><td>&nbsp;</td></tr><tr><td>&nbsp;</td><td>&nbsp;</td><td>Inessive</td><td>&nbsp;</td></tr><tr><td>&nbsp;</td><td>&nbsp;</td><td>Instrumental</td><td>&nbsp;</td></tr><tr><td>&nbsp;</td><td>&nbsp;</td><td>Lative</td><td>&nbsp;</td></tr><tr><td>&nbsp;</td><td>&nbsp;</td><td>Nominative</td><td>&nbsp;</td></tr><tr><td>&nbsp;</td><td>Indefinite</td><td>Benefactive</td><td>għal</td></tr><tr><td>&nbsp;</td><td>&nbsp;</td><td>Comitative</td><td>ma'</td></tr><tr><td>&nbsp;</td><td>&nbsp;</td><td>Dative</td><td>lil</td></tr><tr><td>&nbsp;</td><td>&nbsp;</td><td>Elative</td><td>minn</td></tr><tr><td>&nbsp;</td><td>&nbsp;</td><td>Equative</td><td>bħal</td></tr><tr><td>&nbsp;</td><td>&nbsp;</td><td>Genitive</td><td>ta'</td></tr><tr><td>&nbsp;</td><td>&nbsp;</td><td>Inessive</td><td>fi</td></tr><tr><td>&nbsp;</td><td>&nbsp;</td><td>Instrumental</td><td>bi</td></tr><tr><td>&nbsp;</td><td>&nbsp;</td><td>Lative</td><td>sa</td></tr><tr><td>&nbsp;</td><td>&nbsp;</td><td>Nominative</td><td>&nbsp;</td></tr><tr><td>Plural</td><td>Definite</td><td>Benefactive</td><td>għall-ommi</td></tr><tr><td>&nbsp;</td><td>&nbsp;</td><td>Comitative</td><td>mal-ommi</td></tr><tr><td>&nbsp;</td><td>&nbsp;</td><td>Dative</td><td>lill-ommi</td></tr><tr><td>&nbsp;</td><td>&nbsp;</td><td>Elative</td><td>mill-ommi</td></tr><tr><td>&nbsp;</td><td>&nbsp;</td><td>Equative</td><td>bħall-ommi</td></tr><tr><td>&nbsp;</td><td>&nbsp;</td><td>Genitive</td><td>tal-ommi</td></tr><tr><td>&nbsp;</td><td>&nbsp;</td><td>Inessive</td><td>fil-ommi</td></tr><tr><td>&nbsp;</td><td>&nbsp;</td><td>Instrumental</td><td>bil-ommi</td></tr><tr><td>&nbsp;</td><td>&nbsp;</td><td>Lative</td><td>sal-ommi</td></tr><tr><td>&nbsp;</td><td>&nbsp;</td><td>Nominative</td><td>il-ommi</td></tr><tr><td>&nbsp;</td><td>Indefinite</td><td>Benefactive</td><td>għal ommi</td></tr><tr><td>&nbsp;</td><td>&nbsp;</td><td>Comitative</td><td>m'ommi</td></tr><tr><td>&nbsp;</td><td>&nbsp;</td><td>Dative</td><td>lil ommi</td></tr><tr><td>&nbsp;</td><td>&nbsp;</td><td>Elative</td><td>minn ommi</td></tr><tr><td>&nbsp;</td><td>&nbsp;</td><td>Equative</td><td>bħal ommi</td></tr><tr><td>&nbsp;</td><td>&nbsp;</td><td>Genitive</td><td>t'ommi</td></tr><tr><td>&nbsp;</td><td>&nbsp;</td><td>Inessive</td><td>f'ommi</td></tr><tr><td>&nbsp;</td><td>&nbsp;</td><td>Instrumental</td><td>b'ommi</td></tr><tr><td>&nbsp;</td><td>&nbsp;</td><td>Lative</td><td>s'ommi</td></tr><tr><td>&nbsp;</td><td>&nbsp;</td><td>Nominative</td><td>ommi</td></tr><tr><td>DeterminatePl</td><td>Definite</td><td>Benefactive</td><td>&nbsp;</td></tr><tr><td>&nbsp;</td><td>&nbsp;</td><td>Comitative</td><td>&nbsp;</td></tr><tr><td>&nbsp;</td><td>&nbsp;</td><td>Dative</td><td>&nbsp;</td></tr><tr><td>&nbsp;</td><td>&nbsp;</td><td>Elative</td><td>&nbsp;</td></tr><tr><td>&nbsp;</td><td>&nbsp;</td><td>Equative</td><td>&nbsp;</td></tr><tr><td>&nbsp;</td><td>&nbsp;</td><td>Genitive</td><td>&nbsp;</td></tr><tr><td>&nbsp;</td><td>&nbsp;</td><td>Inessive</td><td>&nbsp;</td></tr><tr><td>&nbsp;</td><td>&nbsp;</td><td>Instrumental</td><td>&nbsp;</td></tr><tr><td>&nbsp;</td><td>&nbsp;</td><td>Lative</td><td>&nbsp;</td></tr><tr><td>&nbsp;</td><td>&nbsp;</td><td>Nominative</td><td>&nbsp;</td></tr><tr><td>&nbsp;</td><td>Indefinite</td><td>Benefactive</td><td>għal</td></tr><tr><td>&nbsp;</td><td>&nbsp;</td><td>Comitative</td><td>ma'</td></tr><tr><td>&nbsp;</td><td>&nbsp;</td><td>Dative</td><td>lil</td></tr><tr><td>&nbsp;</td><td>&nbsp;</td><td>Elative</td><td>minn</td></tr><tr><td>&nbsp;</td><td>&nbsp;</td><td>Equative</td><td>bħal</td></tr><tr><td>&nbsp;</td><td>&nbsp;</td><td>Genitive</td><td>ta'</td></tr><tr><td>&nbsp;</td><td>&nbsp;</td><td>Inessive</td><td>fi</td></tr><tr><td>&nbsp;</td><td>&nbsp;</td><td>Instrumental</td><td>bi</td></tr><tr><td>&nbsp;</td><td>&nbsp;</td><td>Lative</td><td>sa</td></tr><tr><td>&nbsp;</td><td>&nbsp;</td><td>Nominative</td><td>&nbsp;</td></tr><tr><td>CollectivePl</td><td>Definite</td><td>Benefactive</td><td>&nbsp;</td></tr><tr><td>&nbsp;</td><td>&nbsp;</td><td>Comitative</td><td>&nbsp;</td></tr><tr><td>&nbsp;</td><td>&nbsp;</td><td>Dative</td><td>&nbsp;</td></tr><tr><td>&nbsp;</td><td>&nbsp;</td><td>Elative</td><td>&nbsp;</td></tr><tr><td>&nbsp;</td><td>&nbsp;</td><td>Equative</td><td>&nbsp;</td></tr><tr><td>&nbsp;</td><td>&nbsp;</td><td>Genitive</td><td>&nbsp;</td></tr><tr><td>&nbsp;</td><td>&nbsp;</td><td>Inessive</td><td>&nbsp;</td></tr><tr><td>&nbsp;</td><td>&nbsp;</td><td>Instrumental</td><td>&nbsp;</td></tr><tr><td>&nbsp;</td><td>&nbsp;</td><td>Lative</td><td>&nbsp;</td></tr><tr><td>&nbsp;</td><td>&nbsp;</td><td>Nominative</td><td>&nbsp;</td></tr><tr><td>&nbsp;</td><td>Indefinite</td><td>Benefactive</td><td>għal</td></tr><tr><td>&nbsp;</td><td>&nbsp;</td><td>Comitative</td><td>ma'</td></tr><tr><td>&nbsp;</td><td>&nbsp;</td><td>Dative</td><td>lil</td></tr><tr><td>&nbsp;</td><td>&nbsp;</td><td>Elative</td><td>minn</td></tr><tr><td>&nbsp;</td><td>&nbsp;</td><td>Equative</td><td>bħal</td></tr><tr><td>&nbsp;</td><td>&nbsp;</td><td>Genitive</td><td>ta'</td></tr><tr><td>&nbsp;</td><td>&nbsp;</td><td>Inessive</td><td>fi</td></tr><tr><td>&nbsp;</td><td>&nbsp;</td><td>Instrumental</td><td>bi</td></tr><tr><td>&nbsp;</td><td>&nbsp;</td><td>Lative</td><td>sa</td></tr><tr><td>&nbsp;</td><td>&nbsp;</td><td>Nominative</td><td>&nbsp;</td></tr><tr><td>Masc</td></tr><tr class="separator"><td colspan="100%">&nbsp;</td></td><tr><td>Singulative</td><td>Definite</td><td>Benefactive</td><td>għall-muntanja</td></tr><tr><td>&nbsp;</td><td>&nbsp;</td><td>Comitative</td><td>mal-muntanja</td></tr><tr><td>&nbsp;</td><td>&nbsp;</td><td>Dative</td><td>lill-muntanja</td></tr><tr><td>&nbsp;</td><td>&nbsp;</td><td>Elative</td><td>mill-muntanja</td></tr><tr><td>&nbsp;</td><td>&nbsp;</td><td>Equative</td><td>bħall-muntanja</td></tr><tr><td>&nbsp;</td><td>&nbsp;</td><td>Genitive</td><td>tal-muntanja</td></tr><tr><td>&nbsp;</td><td>&nbsp;</td><td>Inessive</td><td>fil-muntanja</td></tr><tr><td>&nbsp;</td><td>&nbsp;</td><td>Instrumental</td><td>bil-muntanja</td></tr><tr><td>&nbsp;</td><td>&nbsp;</td><td>Lative</td><td>sal-muntanja</td></tr><tr><td>&nbsp;</td><td>&nbsp;</td><td>Nominative</td><td>il-muntanja</td></tr><tr><td>&nbsp;</td><td>Indefinite</td><td>Benefactive</td><td>għal muntanja</td></tr><tr><td>&nbsp;</td><td>&nbsp;</td><td>Comitative</td><td>ma' muntanja</td></tr><tr><td>&nbsp;</td><td>&nbsp;</td><td>Dative</td><td>lil muntanja</td></tr><tr><td>&nbsp;</td><td>&nbsp;</td><td>Elative</td><td>minn muntanja</td></tr><tr><td>&nbsp;</td><td>&nbsp;</td><td>Equative</td><td>bħal muntanja</td></tr><tr><td>&nbsp;</td><td>&nbsp;</td><td>Genitive</td><td>ta' muntanja</td></tr><tr><td>&nbsp;</td><td>&nbsp;</td><td>Inessive</td><td>f'muntanja</td></tr><tr><td>&nbsp;</td><td>&nbsp;</td><td>Instrumental</td><td>b'muntanja</td></tr><tr><td>&nbsp;</td><td>&nbsp;</td><td>Lative</td><td>sa muntanja</td></tr><tr><td>&nbsp;</td><td>&nbsp;</td><td>Nominative</td><td>muntanja</td></tr><tr><td>Dual</td><td>Definite</td><td>Benefactive</td><td>&nbsp;</td></tr><tr><td>&nbsp;</td><td>&nbsp;</td><td>Comitative</td><td>&nbsp;</td></tr><tr><td>&nbsp;</td><td>&nbsp;</td><td>Dative</td><td>&nbsp;</td></tr><tr><td>&nbsp;</td><td>&nbsp;</td><td>Elative</td><td>&nbsp;</td></tr><tr><td>&nbsp;</td><td>&nbsp;</td><td>Equative</td><td>&nbsp;</td></tr><tr><td>&nbsp;</td><td>&nbsp;</td><td>Genitive</td><td>&nbsp;</td></tr><tr><td>&nbsp;</td><td>&nbsp;</td><td>Inessive</td><td>&nbsp;</td></tr><tr><td>&nbsp;</td><td>&nbsp;</td><td>Instrumental</td><td>&nbsp;</td></tr><tr><td>&nbsp;</td><td>&nbsp;</td><td>Lative</td><td>&nbsp;</td></tr><tr><td>&nbsp;</td><td>&nbsp;</td><td>Nominative</td><td>&nbsp;</td></tr><tr><td>&nbsp;</td><td>Indefinite</td><td>Benefactive</td><td>għal</td></tr><tr><td>&nbsp;</td><td>&nbsp;</td><td>Comitative</td><td>ma'</td></tr><tr><td>&nbsp;</td><td>&nbsp;</td><td>Dative</td><td>lil</td></tr><tr><td>&nbsp;</td><td>&nbsp;</td><td>Elative</td><td>minn</td></tr><tr><td>&nbsp;</td><td>&nbsp;</td><td>Equative</td><td>bħal</td></tr><tr><td>&nbsp;</td><td>&nbsp;</td><td>Genitive</td><td>ta'</td></tr><tr><td>&nbsp;</td><td>&nbsp;</td><td>Inessive</td><td>fi</td></tr><tr><td>&nbsp;</td><td>&nbsp;</td><td>Instrumental</td><td>bi</td></tr><tr><td>&nbsp;</td><td>&nbsp;</td><td>Lative</td><td>sa</td></tr><tr><td>&nbsp;</td><td>&nbsp;</td><td>Nominative</td><td>&nbsp;</td></tr><tr><td>Plural</td><td>Definite</td><td>Benefactive</td><td>għall-muntanjiet</td></tr><tr><td>&nbsp;</td><td>&nbsp;</td><td>Comitative</td><td>mal-muntanjiet</td></tr><tr><td>&nbsp;</td><td>&nbsp;</td><td>Dative</td><td>lill-muntanjiet</td></tr><tr><td>&nbsp;</td><td>&nbsp;</td><td>Elative</td><td>mill-muntanjiet</td></tr><tr><td>&nbsp;</td><td>&nbsp;</td><td>Equative</td><td>bħall-muntanjiet</td></tr><tr><td>&nbsp;</td><td>&nbsp;</td><td>Genitive</td><td>tal-muntanjiet</td></tr><tr><td>&nbsp;</td><td>&nbsp;</td><td>Inessive</td><td>fil-muntanjiet</td></tr><tr><td>&nbsp;</td><td>&nbsp;</td><td>Instrumental</td><td>bil-muntanjiet</td></tr><tr><td>&nbsp;</td><td>&nbsp;</td><td>Lative</td><td>sal-muntanjiet</td></tr><tr><td>&nbsp;</td><td>&nbsp;</td><td>Nominative</td><td>il-muntanjiet</td></tr><tr><td>&nbsp;</td><td>Indefinite</td><td>Benefactive</td><td>għal muntanjiet</td></tr><tr><td>&nbsp;</td><td>&nbsp;</td><td>Comitative</td><td>ma' muntanjiet</td></tr><tr><td>&nbsp;</td><td>&nbsp;</td><td>Dative</td><td>lil muntanjiet</td></tr><tr><td>&nbsp;</td><td>&nbsp;</td><td>Elative</td><td>minn muntanjiet</td></tr><tr><td>&nbsp;</td><td>&nbsp;</td><td>Equative</td><td>bħal muntanjiet</td></tr><tr><td>&nbsp;</td><td>&nbsp;</td><td>Genitive</td><td>ta' muntanjiet</td></tr><tr><td>&nbsp;</td><td>&nbsp;</td><td>Inessive</td><td>f'muntanjiet</td></tr><tr><td>&nbsp;</td><td>&nbsp;</td><td>Instrumental</td><td>b'muntanjiet</td></tr><tr><td>&nbsp;</td><td>&nbsp;</td><td>Lative</td><td>sa muntanjiet</td></tr><tr><td>&nbsp;</td><td>&nbsp;</td><td>Nominative</td><td>muntanjiet</td></tr><tr><td>DeterminatePl</td><td>Definite</td><td>Benefactive</td><td>&nbsp;</td></tr><tr><td>&nbsp;</td><td>&nbsp;</td><td>Comitative</td><td>&nbsp;</td></tr><tr><td>&nbsp;</td><td>&nbsp;</td><td>Dative</td><td>&nbsp;</td></tr><tr><td>&nbsp;</td><td>&nbsp;</td><td>Elative</td><td>&nbsp;</td></tr><tr><td>&nbsp;</td><td>&nbsp;</td><td>Equative</td><td>&nbsp;</td></tr><tr><td>&nbsp;</td><td>&nbsp;</td><td>Genitive</td><td>&nbsp;</td></tr><tr><td>&nbsp;</td><td>&nbsp;</td><td>Inessive</td><td>&nbsp;</td></tr><tr><td>&nbsp;</td><td>&nbsp;</td><td>Instrumental</td><td>&nbsp;</td></tr><tr><td>&nbsp;</td><td>&nbsp;</td><td>Lative</td><td>&nbsp;</td></tr><tr><td>&nbsp;</td><td>&nbsp;</td><td>Nominative</td><td>&nbsp;</td></tr><tr><td>&nbsp;</td><td>Indefinite</td><td>Benefactive</td><td>għal</td></tr><tr><td>&nbsp;</td><td>&nbsp;</td><td>Comitative</td><td>ma'</td></tr><tr><td>&nbsp;</td><td>&nbsp;</td><td>Dative</td><td>lil</td></tr><tr><td>&nbsp;</td><td>&nbsp;</td><td>Elative</td><td>minn</td></tr><tr><td>&nbsp;</td><td>&nbsp;</td><td>Equative</td><td>bħal</td></tr><tr><td>&nbsp;</td><td>&nbsp;</td><td>Genitive</td><td>ta'</td></tr><tr><td>&nbsp;</td><td>&nbsp;</td><td>Inessive</td><td>fi</td></tr><tr><td>&nbsp;</td><td>&nbsp;</td><td>Instrumental</td><td>bi</td></tr><tr><td>&nbsp;</td><td>&nbsp;</td><td>Lative</td><td>sa</td></tr><tr><td>&nbsp;</td><td>&nbsp;</td><td>Nominative</td><td>&nbsp;</td></tr><tr><td>CollectivePl</td><td>Definite</td><td>Benefactive</td><td>&nbsp;</td></tr><tr><td>&nbsp;</td><td>&nbsp;</td><td>Comitative</td><td>&nbsp;</td></tr><tr><td>&nbsp;</td><td>&nbsp;</td><td>Dative</td><td>&nbsp;</td></tr><tr><td>&nbsp;</td><td>&nbsp;</td><td>Elative</td><td>&nbsp;</td></tr><tr><td>&nbsp;</td><td>&nbsp;</td><td>Equative</td><td>&nbsp;</td></tr><tr><td>&nbsp;</td><td>&nbsp;</td><td>Genitive</td><td>&nbsp;</td></tr><tr><td>&nbsp;</td><td>&nbsp;</td><td>Inessive</td><td>&nbsp;</td></tr><tr><td>&nbsp;</td><td>&nbsp;</td><td>Instrumental</td><td>&nbsp;</td></tr><tr><td>&nbsp;</td><td>&nbsp;</td><td>Lative</td><td>&nbsp;</td></tr><tr><td>&nbsp;</td><td>&nbsp;</td><td>Nominative</td><td>&nbsp;</td></tr><tr><td>&nbsp;</td><td>Indefinite</td><td>Benefactive</td><td>għal</td></tr><tr><td>&nbsp;</td><td>&nbsp;</td><td>Comitative</td><td>ma'</td></tr><tr><td>&nbsp;</td><td>&nbsp;</td><td>Dative</td><td>lil</td></tr><tr><td>&nbsp;</td><td>&nbsp;</td><td>Elative</td><td>minn</td></tr><tr><td>&nbsp;</td><td>&nbsp;</td><td>Equative</td><td>bħal</td></tr><tr><td>&nbsp;</td><td>&nbsp;</td><td>Genitive</td><td>ta'</td></tr><tr><td>&nbsp;</td><td>&nbsp;</td><td>Inessive</td><td>fi</td></tr><tr><td>&nbsp;</td><td>&nbsp;</td><td>Instrumental</td><td>bi</td></tr><tr><td>&nbsp;</td><td>&nbsp;</td><td>Lative</td><td>sa</td></tr><tr><td>&nbsp;</td><td>&nbsp;</td><td>Nominative</td><td>&nbsp;</td></tr><tr><td>Fem</td></tr><tr class="separator"><td colspan="100%">&nbsp;</td></td><tr><td>Singulative</td><td>Definite</td><td>Benefactive</td><td>għall-ħalq</td></tr><tr><td>&nbsp;</td><td>&nbsp;</td><td>Comitative</td><td>mal-ħalq</td></tr><tr><td>&nbsp;</td><td>&nbsp;</td><td>Dative</td><td>lill-ħalq</td></tr><tr><td>&nbsp;</td><td>&nbsp;</td><td>Elative</td><td>mill-ħalq</td></tr><tr><td>&nbsp;</td><td>&nbsp;</td><td>Equative</td><td>bħall-ħalq</td></tr><tr><td>&nbsp;</td><td>&nbsp;</td><td>Genitive</td><td>tal-ħalq</td></tr><tr><td>&nbsp;</td><td>&nbsp;</td><td>Inessive</td><td>fil-ħalq</td></tr><tr><td>&nbsp;</td><td>&nbsp;</td><td>Instrumental</td><td>bil-ħalq</td></tr><tr><td>&nbsp;</td><td>&nbsp;</td><td>Lative</td><td>sal-ħalq</td></tr><tr><td>&nbsp;</td><td>&nbsp;</td><td>Nominative</td><td>il-ħalq</td></tr><tr><td>&nbsp;</td><td>Indefinite</td><td>Benefactive</td><td>għal ħalq</td></tr><tr><td>&nbsp;</td><td>&nbsp;</td><td>Comitative</td><td>ma' ħalq</td></tr><tr><td>&nbsp;</td><td>&nbsp;</td><td>Dative</td><td>lil ħalq</td></tr><tr><td>&nbsp;</td><td>&nbsp;</td><td>Elative</td><td>minn ħalq</td></tr><tr><td>&nbsp;</td><td>&nbsp;</td><td>Equative</td><td>bħal ħalq</td></tr><tr><td>&nbsp;</td><td>&nbsp;</td><td>Genitive</td><td>ta' ħalq</td></tr><tr><td>&nbsp;</td><td>&nbsp;</td><td>Inessive</td><td>f'ħalq</td></tr><tr><td>&nbsp;</td><td>&nbsp;</td><td>Instrumental</td><td>b'ħalq</td></tr><tr><td>&nbsp;</td><td>&nbsp;</td><td>Lative</td><td>sa ħalq</td></tr><tr><td>&nbsp;</td><td>&nbsp;</td><td>Nominative</td><td>ħalq</td></tr><tr><td>Dual</td><td>Definite</td><td>Benefactive</td><td>&nbsp;</td></tr><tr><td>&nbsp;</td><td>&nbsp;</td><td>Comitative</td><td>&nbsp;</td></tr><tr><td>&nbsp;</td><td>&nbsp;</td><td>Dative</td><td>&nbsp;</td></tr><tr><td>&nbsp;</td><td>&nbsp;</td><td>Elative</td><td>&nbsp;</td></tr><tr><td>&nbsp;</td><td>&nbsp;</td><td>Equative</td><td>&nbsp;</td></tr><tr><td>&nbsp;</td><td>&nbsp;</td><td>Genitive</td><td>&nbsp;</td></tr><tr><td>&nbsp;</td><td>&nbsp;</td><td>Inessive</td><td>&nbsp;</td></tr><tr><td>&nbsp;</td><td>&nbsp;</td><td>Instrumental</td><td>&nbsp;</td></tr><tr><td>&nbsp;</td><td>&nbsp;</td><td>Lative</td><td>&nbsp;</td></tr><tr><td>&nbsp;</td><td>&nbsp;</td><td>Nominative</td><td>&nbsp;</td></tr><tr><td>&nbsp;</td><td>Indefinite</td><td>Benefactive</td><td>għal</td></tr><tr><td>&nbsp;</td><td>&nbsp;</td><td>Comitative</td><td>ma'</td></tr><tr><td>&nbsp;</td><td>&nbsp;</td><td>Dative</td><td>lil</td></tr><tr><td>&nbsp;</td><td>&nbsp;</td><td>Elative</td><td>minn</td></tr><tr><td>&nbsp;</td><td>&nbsp;</td><td>Equative</td><td>bħal</td></tr><tr><td>&nbsp;</td><td>&nbsp;</td><td>Genitive</td><td>ta'</td></tr><tr><td>&nbsp;</td><td>&nbsp;</td><td>Inessive</td><td>fi</td></tr><tr><td>&nbsp;</td><td>&nbsp;</td><td>Instrumental</td><td>bi</td></tr><tr><td>&nbsp;</td><td>&nbsp;</td><td>Lative</td><td>sa</td></tr><tr><td>&nbsp;</td><td>&nbsp;</td><td>Nominative</td><td>&nbsp;</td></tr><tr><td>Plural</td><td>Definite</td><td>Benefactive</td><td>għall-ħalqat</td></tr><tr><td>&nbsp;</td><td>&nbsp;</td><td>Comitative</td><td>mal-ħalqat</td></tr><tr><td>&nbsp;</td><td>&nbsp;</td><td>Dative</td><td>lill-ħalqat</td></tr><tr><td>&nbsp;</td><td>&nbsp;</td><td>Elative</td><td>mill-ħalqat</td></tr><tr><td>&nbsp;</td><td>&nbsp;</td><td>Equative</td><td>bħall-ħalqat</td></tr><tr><td>&nbsp;</td><td>&nbsp;</td><td>Genitive</td><td>tal-ħalqat</td></tr><tr><td>&nbsp;</td><td>&nbsp;</td><td>Inessive</td><td>fil-ħalqat</td></tr><tr><td>&nbsp;</td><td>&nbsp;</td><td>Instrumental</td><td>bil-ħalqat</td></tr><tr><td>&nbsp;</td><td>&nbsp;</td><td>Lative</td><td>sal-ħalqat</td></tr><tr><td>&nbsp;</td><td>&nbsp;</td><td>Nominative</td><td>il-ħalqat</td></tr><tr><td>&nbsp;</td><td>Indefinite</td><td>Benefactive</td><td>għal ħalqat</td></tr><tr><td>&nbsp;</td><td>&nbsp;</td><td>Comitative</td><td>ma' ħalqat</td></tr><tr><td>&nbsp;</td><td>&nbsp;</td><td>Dative</td><td>lil ħalqat</td></tr><tr><td>&nbsp;</td><td>&nbsp;</td><td>Elative</td><td>minn ħalqat</td></tr><tr><td>&nbsp;</td><td>&nbsp;</td><td>Equative</td><td>bħal ħalqat</td></tr><tr><td>&nbsp;</td><td>&nbsp;</td><td>Genitive</td><td>ta' ħalqat</td></tr><tr><td>&nbsp;</td><td>&nbsp;</td><td>Inessive</td><td>f'ħalqat</td></tr><tr><td>&nbsp;</td><td>&nbsp;</td><td>Instrumental</td><td>b'ħalqat</td></tr><tr><td>&nbsp;</td><td>&nbsp;</td><td>Lative</td><td>sa ħalqat</td></tr><tr><td>&nbsp;</td><td>&nbsp;</td><td>Nominative</td><td>ħalqat</td></tr><tr><td>DeterminatePl</td><td>Definite</td><td>Benefactive</td><td>&nbsp;</td></tr><tr><td>&nbsp;</td><td>&nbsp;</td><td>Comitative</td><td>&nbsp;</td></tr><tr><td>&nbsp;</td><td>&nbsp;</td><td>Dative</td><td>&nbsp;</td></tr><tr><td>&nbsp;</td><td>&nbsp;</td><td>Elative</td><td>&nbsp;</td></tr><tr><td>&nbsp;</td><td>&nbsp;</td><td>Equative</td><td>&nbsp;</td></tr><tr><td>&nbsp;</td><td>&nbsp;</td><td>Genitive</td><td>&nbsp;</td></tr><tr><td>&nbsp;</td><td>&nbsp;</td><td>Inessive</td><td>&nbsp;</td></tr><tr><td>&nbsp;</td><td>&nbsp;</td><td>Instrumental</td><td>&nbsp;</td></tr><tr><td>&nbsp;</td><td>&nbsp;</td><td>Lative</td><td>&nbsp;</td></tr><tr><td>&nbsp;</td><td>&nbsp;</td><td>Nominative</td><td>&nbsp;</td></tr><tr><td>&nbsp;</td><td>Indefinite</td><td>Benefactive</td><td>għal</td></tr><tr><td>&nbsp;</td><td>&nbsp;</td><td>Comitative</td><td>ma'</td></tr><tr><td>&nbsp;</td><td>&nbsp;</td><td>Dative</td><td>lil</td></tr><tr><td>&nbsp;</td><td>&nbsp;</td><td>Elative</td><td>minn</td></tr><tr><td>&nbsp;</td><td>&nbsp;</td><td>Equative</td><td>bħal</td></tr><tr><td>&nbsp;</td><td>&nbsp;</td><td>Genitive</td><td>ta'</td></tr><tr><td>&nbsp;</td><td>&nbsp;</td><td>Inessive</td><td>fi</td></tr><tr><td>&nbsp;</td><td>&nbsp;</td><td>Instrumental</td><td>bi</td></tr><tr><td>&nbsp;</td><td>&nbsp;</td><td>Lative</td><td>sa</td></tr><tr><td>&nbsp;</td><td>&nbsp;</td><td>Nominative</td><td>&nbsp;</td></tr><tr><td>CollectivePl</td><td>Definite</td><td>Benefactive</td><td>&nbsp;</td></tr><tr><td>&nbsp;</td><td>&nbsp;</td><td>Comitative</td><td>&nbsp;</td></tr><tr><td>&nbsp;</td><td>&nbsp;</td><td>Dative</td><td>&nbsp;</td></tr><tr><td>&nbsp;</td><td>&nbsp;</td><td>Elative</td><td>&nbsp;</td></tr><tr><td>&nbsp;</td><td>&nbsp;</td><td>Equative</td><td>&nbsp;</td></tr><tr><td>&nbsp;</td><td>&nbsp;</td><td>Genitive</td><td>&nbsp;</td></tr><tr><td>&nbsp;</td><td>&nbsp;</td><td>Inessive</td><td>&nbsp;</td></tr><tr><td>&nbsp;</td><td>&nbsp;</td><td>Instrumental</td><td>&nbsp;</td></tr><tr><td>&nbsp;</td><td>&nbsp;</td><td>Lative</td><td>&nbsp;</td></tr><tr><td>&nbsp;</td><td>&nbsp;</td><td>Nominative</td><td>&nbsp;</td></tr><tr><td>&nbsp;</td><td>Indefinite</td><td>Benefactive</td><td>għal</td></tr><tr><td>&nbsp;</td><td>&nbsp;</td><td>Comitative</td><td>ma'</td></tr><tr><td>&nbsp;</td><td>&nbsp;</td><td>Dative</td><td>lil</td></tr><tr><td>&nbsp;</td><td>&nbsp;</td><td>Elative</td><td>minn</td></tr><tr><td>&nbsp;</td><td>&nbsp;</td><td>Equative</td><td>bħal</td></tr><tr><td>&nbsp;</td><td>&nbsp;</td><td>Genitive</td><td>ta'</td></tr><tr><td>&nbsp;</td><td>&nbsp;</td><td>Inessive</td><td>fi</td></tr><tr><td>&nbsp;</td><td>&nbsp;</td><td>Instrumental</td><td>bi</td></tr><tr><td>&nbsp;</td><td>&nbsp;</td><td>Lative</td><td>sa</td></tr><tr><td>&nbsp;</td><td>&nbsp;</td><td>Nominative</td><td>&nbsp;</td></tr><tr><td>Masc</td></tr><tr class="separator"><td colspan="100%">&nbsp;</td></td><tr><td>Singulative</td><td>Definite</td><td>Benefactive</td><td>għall-musika</td></tr><tr><td>&nbsp;</td><td>&nbsp;</td><td>Comitative</td><td>mal-musika</td></tr><tr><td>&nbsp;</td><td>&nbsp;</td><td>Dative</td><td>lill-musika</td></tr><tr><td>&nbsp;</td><td>&nbsp;</td><td>Elative</td><td>mill-musika</td></tr><tr><td>&nbsp;</td><td>&nbsp;</td><td>Equative</td><td>bħall-musika</td></tr><tr><td>&nbsp;</td><td>&nbsp;</td><td>Genitive</td><td>tal-musika</td></tr><tr><td>&nbsp;</td><td>&nbsp;</td><td>Inessive</td><td>fil-musika</td></tr><tr><td>&nbsp;</td><td>&nbsp;</td><td>Instrumental</td><td>bil-musika</td></tr><tr><td>&nbsp;</td><td>&nbsp;</td><td>Lative</td><td>sal-musika</td></tr><tr><td>&nbsp;</td><td>&nbsp;</td><td>Nominative</td><td>il-musika</td></tr><tr><td>&nbsp;</td><td>Indefinite</td><td>Benefactive</td><td>għal musika</td></tr><tr><td>&nbsp;</td><td>&nbsp;</td><td>Comitative</td><td>ma' musika</td></tr><tr><td>&nbsp;</td><td>&nbsp;</td><td>Dative</td><td>lil musika</td></tr><tr><td>&nbsp;</td><td>&nbsp;</td><td>Elative</td><td>minn musika</td></tr><tr><td>&nbsp;</td><td>&nbsp;</td><td>Equative</td><td>bħal musika</td></tr><tr><td>&nbsp;</td><td>&nbsp;</td><td>Genitive</td><td>ta' musika</td></tr><tr><td>&nbsp;</td><td>&nbsp;</td><td>Inessive</td><td>f'musika</td></tr><tr><td>&nbsp;</td><td>&nbsp;</td><td>Instrumental</td><td>b'musika</td></tr><tr><td>&nbsp;</td><td>&nbsp;</td><td>Lative</td><td>sa musika</td></tr><tr><td>&nbsp;</td><td>&nbsp;</td><td>Nominative</td><td>musika</td></tr><tr><td>Dual</td><td>Definite</td><td>Benefactive</td><td>&nbsp;</td></tr><tr><td>&nbsp;</td><td>&nbsp;</td><td>Comitative</td><td>&nbsp;</td></tr><tr><td>&nbsp;</td><td>&nbsp;</td><td>Dative</td><td>&nbsp;</td></tr><tr><td>&nbsp;</td><td>&nbsp;</td><td>Elative</td><td>&nbsp;</td></tr><tr><td>&nbsp;</td><td>&nbsp;</td><td>Equative</td><td>&nbsp;</td></tr><tr><td>&nbsp;</td><td>&nbsp;</td><td>Genitive</td><td>&nbsp;</td></tr><tr><td>&nbsp;</td><td>&nbsp;</td><td>Inessive</td><td>&nbsp;</td></tr><tr><td>&nbsp;</td><td>&nbsp;</td><td>Instrumental</td><td>&nbsp;</td></tr><tr><td>&nbsp;</td><td>&nbsp;</td><td>Lative</td><td>&nbsp;</td></tr><tr><td>&nbsp;</td><td>&nbsp;</td><td>Nominative</td><td>&nbsp;</td></tr><tr><td>&nbsp;</td><td>Indefinite</td><td>Benefactive</td><td>għal</td></tr><tr><td>&nbsp;</td><td>&nbsp;</td><td>Comitative</td><td>ma'</td></tr><tr><td>&nbsp;</td><td>&nbsp;</td><td>Dative</td><td>lil</td></tr><tr><td>&nbsp;</td><td>&nbsp;</td><td>Elative</td><td>minn</td></tr><tr><td>&nbsp;</td><td>&nbsp;</td><td>Equative</td><td>bħal</td></tr><tr><td>&nbsp;</td><td>&nbsp;</td><td>Genitive</td><td>ta'</td></tr><tr><td>&nbsp;</td><td>&nbsp;</td><td>Inessive</td><td>fi</td></tr><tr><td>&nbsp;</td><td>&nbsp;</td><td>Instrumental</td><td>bi</td></tr><tr><td>&nbsp;</td><td>&nbsp;</td><td>Lative</td><td>sa</td></tr><tr><td>&nbsp;</td><td>&nbsp;</td><td>Nominative</td><td>&nbsp;</td></tr><tr><td>Plural</td><td>Definite</td><td>Benefactive</td><td>għall-musikiet</td></tr><tr><td>&nbsp;</td><td>&nbsp;</td><td>Comitative</td><td>mal-musikiet</td></tr><tr><td>&nbsp;</td><td>&nbsp;</td><td>Dative</td><td>lill-musikiet</td></tr><tr><td>&nbsp;</td><td>&nbsp;</td><td>Elative</td><td>mill-musikiet</td></tr><tr><td>&nbsp;</td><td>&nbsp;</td><td>Equative</td><td>bħall-musikiet</td></tr><tr><td>&nbsp;</td><td>&nbsp;</td><td>Genitive</td><td>tal-musikiet</td></tr><tr><td>&nbsp;</td><td>&nbsp;</td><td>Inessive</td><td>fil-musikiet</td></tr><tr><td>&nbsp;</td><td>&nbsp;</td><td>Instrumental</td><td>bil-musikiet</td></tr><tr><td>&nbsp;</td><td>&nbsp;</td><td>Lative</td><td>sal-musikiet</td></tr><tr><td>&nbsp;</td><td>&nbsp;</td><td>Nominative</td><td>il-musikiet</td></tr><tr><td>&nbsp;</td><td>Indefinite</td><td>Benefactive</td><td>għal musikiet</td></tr><tr><td>&nbsp;</td><td>&nbsp;</td><td>Comitative</td><td>ma' musikiet</td></tr><tr><td>&nbsp;</td><td>&nbsp;</td><td>Dative</td><td>lil musikiet</td></tr><tr><td>&nbsp;</td><td>&nbsp;</td><td>Elative</td><td>minn musikiet</td></tr><tr><td>&nbsp;</td><td>&nbsp;</td><td>Equative</td><td>bħal musikiet</td></tr><tr><td>&nbsp;</td><td>&nbsp;</td><td>Genitive</td><td>ta' musikiet</td></tr><tr><td>&nbsp;</td><td>&nbsp;</td><td>Inessive</td><td>f'musikiet</td></tr><tr><td>&nbsp;</td><td>&nbsp;</td><td>Instrumental</td><td>b'musikiet</td></tr><tr><td>&nbsp;</td><td>&nbsp;</td><td>Lative</td><td>sa musikiet</td></tr><tr><td>&nbsp;</td><td>&nbsp;</td><td>Nominative</td><td>musikiet</td></tr><tr><td>DeterminatePl</td><td>Definite</td><td>Benefactive</td><td>&nbsp;</td></tr><tr><td>&nbsp;</td><td>&nbsp;</td><td>Comitative</td><td>&nbsp;</td></tr><tr><td>&nbsp;</td><td>&nbsp;</td><td>Dative</td><td>&nbsp;</td></tr><tr><td>&nbsp;</td><td>&nbsp;</td><td>Elative</td><td>&nbsp;</td></tr><tr><td>&nbsp;</td><td>&nbsp;</td><td>Equative</td><td>&nbsp;</td></tr><tr><td>&nbsp;</td><td>&nbsp;</td><td>Genitive</td><td>&nbsp;</td></tr><tr><td>&nbsp;</td><td>&nbsp;</td><td>Inessive</td><td>&nbsp;</td></tr><tr><td>&nbsp;</td><td>&nbsp;</td><td>Instrumental</td><td>&nbsp;</td></tr><tr><td>&nbsp;</td><td>&nbsp;</td><td>Lative</td><td>&nbsp;</td></tr><tr><td>&nbsp;</td><td>&nbsp;</td><td>Nominative</td><td>&nbsp;</td></tr><tr><td>&nbsp;</td><td>Indefinite</td><td>Benefactive</td><td>għal</td></tr><tr><td>&nbsp;</td><td>&nbsp;</td><td>Comitative</td><td>ma'</td></tr><tr><td>&nbsp;</td><td>&nbsp;</td><td>Dative</td><td>lil</td></tr><tr><td>&nbsp;</td><td>&nbsp;</td><td>Elative</td><td>minn</td></tr><tr><td>&nbsp;</td><td>&nbsp;</td><td>Equative</td><td>bħal</td></tr><tr><td>&nbsp;</td><td>&nbsp;</td><td>Genitive</td><td>ta'</td></tr><tr><td>&nbsp;</td><td>&nbsp;</td><td>Inessive</td><td>fi</td></tr><tr><td>&nbsp;</td><td>&nbsp;</td><td>Instrumental</td><td>bi</td></tr><tr><td>&nbsp;</td><td>&nbsp;</td><td>Lative</td><td>sa</td></tr><tr><td>&nbsp;</td><td>&nbsp;</td><td>Nominative</td><td>&nbsp;</td></tr><tr><td>CollectivePl</td><td>Definite</td><td>Benefactive</td><td>&nbsp;</td></tr><tr><td>&nbsp;</td><td>&nbsp;</td><td>Comitative</td><td>&nbsp;</td></tr><tr><td>&nbsp;</td><td>&nbsp;</td><td>Dative</td><td>&nbsp;</td></tr><tr><td>&nbsp;</td><td>&nbsp;</td><td>Elative</td><td>&nbsp;</td></tr><tr><td>&nbsp;</td><td>&nbsp;</td><td>Equative</td><td>&nbsp;</td></tr><tr><td>&nbsp;</td><td>&nbsp;</td><td>Genitive</td><td>&nbsp;</td></tr><tr><td>&nbsp;</td><td>&nbsp;</td><td>Inessive</td><td>&nbsp;</td></tr><tr><td>&nbsp;</td><td>&nbsp;</td><td>Instrumental</td><td>&nbsp;</td></tr><tr><td>&nbsp;</td><td>&nbsp;</td><td>Lative</td><td>&nbsp;</td></tr><tr><td>&nbsp;</td><td>&nbsp;</td><td>Nominative</td><td>&nbsp;</td></tr><tr><td>&nbsp;</td><td>Indefinite</td><td>Benefactive</td><td>għal</td></tr><tr><td>&nbsp;</td><td>&nbsp;</td><td>Comitative</td><td>ma'</td></tr><tr><td>&nbsp;</td><td>&nbsp;</td><td>Dative</td><td>lil</td></tr><tr><td>&nbsp;</td><td>&nbsp;</td><td>Elative</td><td>minn</td></tr><tr><td>&nbsp;</td><td>&nbsp;</td><td>Equative</td><td>bħal</td></tr><tr><td>&nbsp;</td><td>&nbsp;</td><td>Genitive</td><td>ta'</td></tr><tr><td>&nbsp;</td><td>&nbsp;</td><td>Inessive</td><td>fi</td></tr><tr><td>&nbsp;</td><td>&nbsp;</td><td>Instrumental</td><td>bi</td></tr><tr><td>&nbsp;</td><td>&nbsp;</td><td>Lative</td><td>sa</td></tr><tr><td>&nbsp;</td><td>&nbsp;</td><td>Nominative</td><td>&nbsp;</td></tr><tr><td>Fem</td></tr><tr class="separator"><td colspan="100%">&nbsp;</td></td><tr><td>Singulative</td><td>Definite</td><td>Benefactive</td><td>għall-isem</td></tr><tr><td>&nbsp;</td><td>&nbsp;</td><td>Comitative</td><td>mal-isem</td></tr><tr><td>&nbsp;</td><td>&nbsp;</td><td>Dative</td><td>lill-isem</td></tr><tr><td>&nbsp;</td><td>&nbsp;</td><td>Elative</td><td>mill-isem</td></tr><tr><td>&nbsp;</td><td>&nbsp;</td><td>Equative</td><td>bħall-isem</td></tr><tr><td>&nbsp;</td><td>&nbsp;</td><td>Genitive</td><td>tal-isem</td></tr><tr><td>&nbsp;</td><td>&nbsp;</td><td>Inessive</td><td>fil-isem</td></tr><tr><td>&nbsp;</td><td>&nbsp;</td><td>Instrumental</td><td>bil-isem</td></tr><tr><td>&nbsp;</td><td>&nbsp;</td><td>Lative</td><td>sal-isem</td></tr><tr><td>&nbsp;</td><td>&nbsp;</td><td>Nominative</td><td>il-isem</td></tr><tr><td>&nbsp;</td><td>Indefinite</td><td>Benefactive</td><td>għal isem</td></tr><tr><td>&nbsp;</td><td>&nbsp;</td><td>Comitative</td><td>m'isem</td></tr><tr><td>&nbsp;</td><td>&nbsp;</td><td>Dative</td><td>lil isem</td></tr><tr><td>&nbsp;</td><td>&nbsp;</td><td>Elative</td><td>minn isem</td></tr><tr><td>&nbsp;</td><td>&nbsp;</td><td>Equative</td><td>bħal isem</td></tr><tr><td>&nbsp;</td><td>&nbsp;</td><td>Genitive</td><td>t'isem</td></tr><tr><td>&nbsp;</td><td>&nbsp;</td><td>Inessive</td><td>f'isem</td></tr><tr><td>&nbsp;</td><td>&nbsp;</td><td>Instrumental</td><td>b'isem</td></tr><tr><td>&nbsp;</td><td>&nbsp;</td><td>Lative</td><td>s'isem</td></tr><tr><td>&nbsp;</td><td>&nbsp;</td><td>Nominative</td><td>isem</td></tr><tr><td>Dual</td><td>Definite</td><td>Benefactive</td><td>&nbsp;</td></tr><tr><td>&nbsp;</td><td>&nbsp;</td><td>Comitative</td><td>&nbsp;</td></tr><tr><td>&nbsp;</td><td>&nbsp;</td><td>Dative</td><td>&nbsp;</td></tr><tr><td>&nbsp;</td><td>&nbsp;</td><td>Elative</td><td>&nbsp;</td></tr><tr><td>&nbsp;</td><td>&nbsp;</td><td>Equative</td><td>&nbsp;</td></tr><tr><td>&nbsp;</td><td>&nbsp;</td><td>Genitive</td><td>&nbsp;</td></tr><tr><td>&nbsp;</td><td>&nbsp;</td><td>Inessive</td><td>&nbsp;</td></tr><tr><td>&nbsp;</td><td>&nbsp;</td><td>Instrumental</td><td>&nbsp;</td></tr><tr><td>&nbsp;</td><td>&nbsp;</td><td>Lative</td><td>&nbsp;</td></tr><tr><td>&nbsp;</td><td>&nbsp;</td><td>Nominative</td><td>&nbsp;</td></tr><tr><td>&nbsp;</td><td>Indefinite</td><td>Benefactive</td><td>għal</td></tr><tr><td>&nbsp;</td><td>&nbsp;</td><td>Comitative</td><td>ma'</td></tr><tr><td>&nbsp;</td><td>&nbsp;</td><td>Dative</td><td>lil</td></tr><tr><td>&nbsp;</td><td>&nbsp;</td><td>Elative</td><td>minn</td></tr><tr><td>&nbsp;</td><td>&nbsp;</td><td>Equative</td><td>bħal</td></tr><tr><td>&nbsp;</td><td>&nbsp;</td><td>Genitive</td><td>ta'</td></tr><tr><td>&nbsp;</td><td>&nbsp;</td><td>Inessive</td><td>fi</td></tr><tr><td>&nbsp;</td><td>&nbsp;</td><td>Instrumental</td><td>bi</td></tr><tr><td>&nbsp;</td><td>&nbsp;</td><td>Lative</td><td>sa</td></tr><tr><td>&nbsp;</td><td>&nbsp;</td><td>Nominative</td><td>&nbsp;</td></tr><tr><td>Plural</td><td>Definite</td><td>Benefactive</td><td>għall-isemi</td></tr><tr><td>&nbsp;</td><td>&nbsp;</td><td>Comitative</td><td>mal-isemi</td></tr><tr><td>&nbsp;</td><td>&nbsp;</td><td>Dative</td><td>lill-isemi</td></tr><tr><td>&nbsp;</td><td>&nbsp;</td><td>Elative</td><td>mill-isemi</td></tr><tr><td>&nbsp;</td><td>&nbsp;</td><td>Equative</td><td>bħall-isemi</td></tr><tr><td>&nbsp;</td><td>&nbsp;</td><td>Genitive</td><td>tal-isemi</td></tr><tr><td>&nbsp;</td><td>&nbsp;</td><td>Inessive</td><td>fil-isemi</td></tr><tr><td>&nbsp;</td><td>&nbsp;</td><td>Instrumental</td><td>bil-isemi</td></tr><tr><td>&nbsp;</td><td>&nbsp;</td><td>Lative</td><td>sal-isemi</td></tr><tr><td>&nbsp;</td><td>&nbsp;</td><td>Nominative</td><td>il-isemi</td></tr><tr><td>&nbsp;</td><td>Indefinite</td><td>Benefactive</td><td>għal isemi</td></tr><tr><td>&nbsp;</td><td>&nbsp;</td><td>Comitative</td><td>m'isemi</td></tr><tr><td>&nbsp;</td><td>&nbsp;</td><td>Dative</td><td>lil isemi</td></tr><tr><td>&nbsp;</td><td>&nbsp;</td><td>Elative</td><td>minn isemi</td></tr><tr><td>&nbsp;</td><td>&nbsp;</td><td>Equative</td><td>bħal isemi</td></tr><tr><td>&nbsp;</td><td>&nbsp;</td><td>Genitive</td><td>t'isemi</td></tr><tr><td>&nbsp;</td><td>&nbsp;</td><td>Inessive</td><td>f'isemi</td></tr><tr><td>&nbsp;</td><td>&nbsp;</td><td>Instrumental</td><td>b'isemi</td></tr><tr><td>&nbsp;</td><td>&nbsp;</td><td>Lative</td><td>s'isemi</td></tr><tr><td>&nbsp;</td><td>&nbsp;</td><td>Nominative</td><td>isemi</td></tr><tr><td>DeterminatePl</td><td>Definite</td><td>Benefactive</td><td>&nbsp;</td></tr><tr><td>&nbsp;</td><td>&nbsp;</td><td>Comitative</td><td>&nbsp;</td></tr><tr><td>&nbsp;</td><td>&nbsp;</td><td>Dative</td><td>&nbsp;</td></tr><tr><td>&nbsp;</td><td>&nbsp;</td><td>Elative</td><td>&nbsp;</td></tr><tr><td>&nbsp;</td><td>&nbsp;</td><td>Equative</td><td>&nbsp;</td></tr><tr><td>&nbsp;</td><td>&nbsp;</td><td>Genitive</td><td>&nbsp;</td></tr><tr><td>&nbsp;</td><td>&nbsp;</td><td>Inessive</td><td>&nbsp;</td></tr><tr><td>&nbsp;</td><td>&nbsp;</td><td>Instrumental</td><td>&nbsp;</td></tr><tr><td>&nbsp;</td><td>&nbsp;</td><td>Lative</td><td>&nbsp;</td></tr><tr><td>&nbsp;</td><td>&nbsp;</td><td>Nominative</td><td>&nbsp;</td></tr><tr><td>&nbsp;</td><td>Indefinite</td><td>Benefactive</td><td>għal</td></tr><tr><td>&nbsp;</td><td>&nbsp;</td><td>Comitative</td><td>ma'</td></tr><tr><td>&nbsp;</td><td>&nbsp;</td><td>Dative</td><td>lil</td></tr><tr><td>&nbsp;</td><td>&nbsp;</td><td>Elative</td><td>minn</td></tr><tr><td>&nbsp;</td><td>&nbsp;</td><td>Equative</td><td>bħal</td></tr><tr><td>&nbsp;</td><td>&nbsp;</td><td>Genitive</td><td>ta'</td></tr><tr><td>&nbsp;</td><td>&nbsp;</td><td>Inessive</td><td>fi</td></tr><tr><td>&nbsp;</td><td>&nbsp;</td><td>Instrumental</td><td>bi</td></tr><tr><td>&nbsp;</td><td>&nbsp;</td><td>Lative</td><td>sa</td></tr><tr><td>&nbsp;</td><td>&nbsp;</td><td>Nominative</td><td>&nbsp;</td></tr><tr><td>CollectivePl</td><td>Definite</td><td>Benefactive</td><td>&nbsp;</td></tr><tr><td>&nbsp;</td><td>&nbsp;</td><td>Comitative</td><td>&nbsp;</td></tr><tr><td>&nbsp;</td><td>&nbsp;</td><td>Dative</td><td>&nbsp;</td></tr><tr><td>&nbsp;</td><td>&nbsp;</td><td>Elative</td><td>&nbsp;</td></tr><tr><td>&nbsp;</td><td>&nbsp;</td><td>Equative</td><td>&nbsp;</td></tr><tr><td>&nbsp;</td><td>&nbsp;</td><td>Genitive</td><td>&nbsp;</td></tr><tr><td>&nbsp;</td><td>&nbsp;</td><td>Inessive</td><td>&nbsp;</td></tr><tr><td>&nbsp;</td><td>&nbsp;</td><td>Instrumental</td><td>&nbsp;</td></tr><tr><td>&nbsp;</td><td>&nbsp;</td><td>Lative</td><td>&nbsp;</td></tr><tr><td>&nbsp;</td><td>&nbsp;</td><td>Nominative</td><td>&nbsp;</td></tr><tr><td>&nbsp;</td><td>Indefinite</td><td>Benefactive</td><td>għal</td></tr><tr><td>&nbsp;</td><td>&nbsp;</td><td>Comitative</td><td>ma'</td></tr><tr><td>&nbsp;</td><td>&nbsp;</td><td>Dative</td><td>lil</td></tr><tr><td>&nbsp;</td><td>&nbsp;</td><td>Elative</td><td>minn</td></tr><tr><td>&nbsp;</td><td>&nbsp;</td><td>Equative</td><td>bħal</td></tr><tr><td>&nbsp;</td><td>&nbsp;</td><td>Genitive</td><td>ta'</td></tr><tr><td>&nbsp;</td><td>&nbsp;</td><td>Inessive</td><td>fi</td></tr><tr><td>&nbsp;</td><td>&nbsp;</td><td>Instrumental</td><td>bi</td></tr><tr><td>&nbsp;</td><td>&nbsp;</td><td>Lative</td><td>sa</td></tr><tr><td>&nbsp;</td><td>&nbsp;</td><td>Nominative</td><td>&nbsp;</td></tr><tr><td>Masc</td></tr><tr class="separator"><td colspan="100%">&nbsp;</td></td><tr><td>Singulative</td><td>Definite</td><td>Benefactive</td><td>għall-għonq</td></tr><tr><td>&nbsp;</td><td>&nbsp;</td><td>Comitative</td><td>mal-għonq</td></tr><tr><td>&nbsp;</td><td>&nbsp;</td><td>Dative</td><td>lill-għonq</td></tr><tr><td>&nbsp;</td><td>&nbsp;</td><td>Elative</td><td>mill-għonq</td></tr><tr><td>&nbsp;</td><td>&nbsp;</td><td>Equative</td><td>bħall-għonq</td></tr><tr><td>&nbsp;</td><td>&nbsp;</td><td>Genitive</td><td>tal-għonq</td></tr><tr><td>&nbsp;</td><td>&nbsp;</td><td>Inessive</td><td>fil-għonq</td></tr><tr><td>&nbsp;</td><td>&nbsp;</td><td>Instrumental</td><td>bil-għonq</td></tr><tr><td>&nbsp;</td><td>&nbsp;</td><td>Lative</td><td>sal-għonq</td></tr><tr><td>&nbsp;</td><td>&nbsp;</td><td>Nominative</td><td>il-għonq</td></tr><tr><td>&nbsp;</td><td>Indefinite</td><td>Benefactive</td><td>għal għonq</td></tr><tr><td>&nbsp;</td><td>&nbsp;</td><td>Comitative</td><td>m'għonq</td></tr><tr><td>&nbsp;</td><td>&nbsp;</td><td>Dative</td><td>lil għonq</td></tr><tr><td>&nbsp;</td><td>&nbsp;</td><td>Elative</td><td>minn għonq</td></tr><tr><td>&nbsp;</td><td>&nbsp;</td><td>Equative</td><td>bħal għonq</td></tr><tr><td>&nbsp;</td><td>&nbsp;</td><td>Genitive</td><td>t'għonq</td></tr><tr><td>&nbsp;</td><td>&nbsp;</td><td>Inessive</td><td>f'għonq</td></tr><tr><td>&nbsp;</td><td>&nbsp;</td><td>Instrumental</td><td>b'għonq</td></tr><tr><td>&nbsp;</td><td>&nbsp;</td><td>Lative</td><td>s'għonq</td></tr><tr><td>&nbsp;</td><td>&nbsp;</td><td>Nominative</td><td>għonq</td></tr><tr><td>Dual</td><td>Definite</td><td>Benefactive</td><td>&nbsp;</td></tr><tr><td>&nbsp;</td><td>&nbsp;</td><td>Comitative</td><td>&nbsp;</td></tr><tr><td>&nbsp;</td><td>&nbsp;</td><td>Dative</td><td>&nbsp;</td></tr><tr><td>&nbsp;</td><td>&nbsp;</td><td>Elative</td><td>&nbsp;</td></tr><tr><td>&nbsp;</td><td>&nbsp;</td><td>Equative</td><td>&nbsp;</td></tr><tr><td>&nbsp;</td><td>&nbsp;</td><td>Genitive</td><td>&nbsp;</td></tr><tr><td>&nbsp;</td><td>&nbsp;</td><td>Inessive</td><td>&nbsp;</td></tr><tr><td>&nbsp;</td><td>&nbsp;</td><td>Instrumental</td><td>&nbsp;</td></tr><tr><td>&nbsp;</td><td>&nbsp;</td><td>Lative</td><td>&nbsp;</td></tr><tr><td>&nbsp;</td><td>&nbsp;</td><td>Nominative</td><td>&nbsp;</td></tr><tr><td>&nbsp;</td><td>Indefinite</td><td>Benefactive</td><td>għal</td></tr><tr><td>&nbsp;</td><td>&nbsp;</td><td>Comitative</td><td>ma'</td></tr><tr><td>&nbsp;</td><td>&nbsp;</td><td>Dative</td><td>lil</td></tr><tr><td>&nbsp;</td><td>&nbsp;</td><td>Elative</td><td>minn</td></tr><tr><td>&nbsp;</td><td>&nbsp;</td><td>Equative</td><td>bħal</td></tr><tr><td>&nbsp;</td><td>&nbsp;</td><td>Genitive</td><td>ta'</td></tr><tr><td>&nbsp;</td><td>&nbsp;</td><td>Inessive</td><td>fi</td></tr><tr><td>&nbsp;</td><td>&nbsp;</td><td>Instrumental</td><td>bi</td></tr><tr><td>&nbsp;</td><td>&nbsp;</td><td>Lative</td><td>sa</td></tr><tr><td>&nbsp;</td><td>&nbsp;</td><td>Nominative</td><td>&nbsp;</td></tr><tr><td>Plural</td><td>Definite</td><td>Benefactive</td><td>għall-għonqat</td></tr><tr><td>&nbsp;</td><td>&nbsp;</td><td>Comitative</td><td>mal-għonqat</td></tr><tr><td>&nbsp;</td><td>&nbsp;</td><td>Dative</td><td>lill-għonqat</td></tr><tr><td>&nbsp;</td><td>&nbsp;</td><td>Elative</td><td>mill-għonqat</td></tr><tr><td>&nbsp;</td><td>&nbsp;</td><td>Equative</td><td>bħall-għonqat</td></tr><tr><td>&nbsp;</td><td>&nbsp;</td><td>Genitive</td><td>tal-għonqat</td></tr><tr><td>&nbsp;</td><td>&nbsp;</td><td>Inessive</td><td>fil-għonqat</td></tr><tr><td>&nbsp;</td><td>&nbsp;</td><td>Instrumental</td><td>bil-għonqat</td></tr><tr><td>&nbsp;</td><td>&nbsp;</td><td>Lative</td><td>sal-għonqat</td></tr><tr><td>&nbsp;</td><td>&nbsp;</td><td>Nominative</td><td>il-għonqat</td></tr><tr><td>&nbsp;</td><td>Indefinite</td><td>Benefactive</td><td>għal għonqat</td></tr><tr><td>&nbsp;</td><td>&nbsp;</td><td>Comitative</td><td>m'għonqat</td></tr><tr><td>&nbsp;</td><td>&nbsp;</td><td>Dative</td><td>lil għonqat</td></tr><tr><td>&nbsp;</td><td>&nbsp;</td><td>Elative</td><td>minn għonqat</td></tr><tr><td>&nbsp;</td><td>&nbsp;</td><td>Equative</td><td>bħal għonqat</td></tr><tr><td>&nbsp;</td><td>&nbsp;</td><td>Genitive</td><td>t'għonqat</td></tr><tr><td>&nbsp;</td><td>&nbsp;</td><td>Inessive</td><td>f'għonqat</td></tr><tr><td>&nbsp;</td><td>&nbsp;</td><td>Instrumental</td><td>b'għonqat</td></tr><tr><td>&nbsp;</td><td>&nbsp;</td><td>Lative</td><td>s'għonqat</td></tr><tr><td>&nbsp;</td><td>&nbsp;</td><td>Nominative</td><td>għonqat</td></tr><tr><td>DeterminatePl</td><td>Definite</td><td>Benefactive</td><td>&nbsp;</td></tr><tr><td>&nbsp;</td><td>&nbsp;</td><td>Comitative</td><td>&nbsp;</td></tr><tr><td>&nbsp;</td><td>&nbsp;</td><td>Dative</td><td>&nbsp;</td></tr><tr><td>&nbsp;</td><td>&nbsp;</td><td>Elative</td><td>&nbsp;</td></tr><tr><td>&nbsp;</td><td>&nbsp;</td><td>Equative</td><td>&nbsp;</td></tr><tr><td>&nbsp;</td><td>&nbsp;</td><td>Genitive</td><td>&nbsp;</td></tr><tr><td>&nbsp;</td><td>&nbsp;</td><td>Inessive</td><td>&nbsp;</td></tr><tr><td>&nbsp;</td><td>&nbsp;</td><td>Instrumental</td><td>&nbsp;</td></tr><tr><td>&nbsp;</td><td>&nbsp;</td><td>Lative</td><td>&nbsp;</td></tr><tr><td>&nbsp;</td><td>&nbsp;</td><td>Nominative</td><td>&nbsp;</td></tr><tr><td>&nbsp;</td><td>Indefinite</td><td>Benefactive</td><td>għal</td></tr><tr><td>&nbsp;</td><td>&nbsp;</td><td>Comitative</td><td>ma'</td></tr><tr><td>&nbsp;</td><td>&nbsp;</td><td>Dative</td><td>lil</td></tr><tr><td>&nbsp;</td><td>&nbsp;</td><td>Elative</td><td>minn</td></tr><tr><td>&nbsp;</td><td>&nbsp;</td><td>Equative</td><td>bħal</td></tr><tr><td>&nbsp;</td><td>&nbsp;</td><td>Genitive</td><td>ta'</td></tr><tr><td>&nbsp;</td><td>&nbsp;</td><td>Inessive</td><td>fi</td></tr><tr><td>&nbsp;</td><td>&nbsp;</td><td>Instrumental</td><td>bi</td></tr><tr><td>&nbsp;</td><td>&nbsp;</td><td>Lative</td><td>sa</td></tr><tr><td>&nbsp;</td><td>&nbsp;</td><td>Nominative</td><td>&nbsp;</td></tr><tr><td>CollectivePl</td><td>Definite</td><td>Benefactive</td><td>&nbsp;</td></tr><tr><td>&nbsp;</td><td>&nbsp;</td><td>Comitative</td><td>&nbsp;</td></tr><tr><td>&nbsp;</td><td>&nbsp;</td><td>Dative</td><td>&nbsp;</td></tr><tr><td>&nbsp;</td><td>&nbsp;</td><td>Elative</td><td>&nbsp;</td></tr><tr><td>&nbsp;</td><td>&nbsp;</td><td>Equative</td><td>&nbsp;</td></tr><tr><td>&nbsp;</td><td>&nbsp;</td><td>Genitive</td><td>&nbsp;</td></tr><tr><td>&nbsp;</td><td>&nbsp;</td><td>Inessive</td><td>&nbsp;</td></tr><tr><td>&nbsp;</td><td>&nbsp;</td><td>Instrumental</td><td>&nbsp;</td></tr><tr><td>&nbsp;</td><td>&nbsp;</td><td>Lative</td><td>&nbsp;</td></tr><tr><td>&nbsp;</td><td>&nbsp;</td><td>Nominative</td><td>&nbsp;</td></tr><tr><td>&nbsp;</td><td>Indefinite</td><td>Benefactive</td><td>għal</td></tr><tr><td>&nbsp;</td><td>&nbsp;</td><td>Comitative</td><td>ma'</td></tr><tr><td>&nbsp;</td><td>&nbsp;</td><td>Dative</td><td>lil</td></tr><tr><td>&nbsp;</td><td>&nbsp;</td><td>Elative</td><td>minn</td></tr><tr><td>&nbsp;</td><td>&nbsp;</td><td>Equative</td><td>bħal</td></tr><tr><td>&nbsp;</td><td>&nbsp;</td><td>Genitive</td><td>ta'</td></tr><tr><td>&nbsp;</td><td>&nbsp;</td><td>Inessive</td><td>fi</td></tr><tr><td>&nbsp;</td><td>&nbsp;</td><td>Instrumental</td><td>bi</td></tr><tr><td>&nbsp;</td><td>&nbsp;</td><td>Lative</td><td>sa</td></tr><tr><td>&nbsp;</td><td>&nbsp;</td><td>Nominative</td><td>&nbsp;</td></tr><tr><td>Masc</td></tr><tr class="separator"><td colspan="100%">&nbsp;</td></td><tr><td>Singulative</td><td>Definite</td><td>Benefactive</td><td>għall-gazzetta</td></tr><tr><td>&nbsp;</td><td>&nbsp;</td><td>Comitative</td><td>mal-gazzetta</td></tr><tr><td>&nbsp;</td><td>&nbsp;</td><td>Dative</td><td>lill-gazzetta</td></tr><tr><td>&nbsp;</td><td>&nbsp;</td><td>Elative</td><td>mill-gazzetta</td></tr><tr><td>&nbsp;</td><td>&nbsp;</td><td>Equative</td><td>bħall-gazzetta</td></tr><tr><td>&nbsp;</td><td>&nbsp;</td><td>Genitive</td><td>tal-gazzetta</td></tr><tr><td>&nbsp;</td><td>&nbsp;</td><td>Inessive</td><td>fil-gazzetta</td></tr><tr><td>&nbsp;</td><td>&nbsp;</td><td>Instrumental</td><td>bil-gazzetta</td></tr><tr><td>&nbsp;</td><td>&nbsp;</td><td>Lative</td><td>sal-gazzetta</td></tr><tr><td>&nbsp;</td><td>&nbsp;</td><td>Nominative</td><td>il-gazzetta</td></tr><tr><td>&nbsp;</td><td>Indefinite</td><td>Benefactive</td><td>għal gazzetta</td></tr><tr><td>&nbsp;</td><td>&nbsp;</td><td>Comitative</td><td>ma' gazzetta</td></tr><tr><td>&nbsp;</td><td>&nbsp;</td><td>Dative</td><td>lil gazzetta</td></tr><tr><td>&nbsp;</td><td>&nbsp;</td><td>Elative</td><td>minn gazzetta</td></tr><tr><td>&nbsp;</td><td>&nbsp;</td><td>Equative</td><td>bħal gazzetta</td></tr><tr><td>&nbsp;</td><td>&nbsp;</td><td>Genitive</td><td>ta' gazzetta</td></tr><tr><td>&nbsp;</td><td>&nbsp;</td><td>Inessive</td><td>f'gazzetta</td></tr><tr><td>&nbsp;</td><td>&nbsp;</td><td>Instrumental</td><td>b'gazzetta</td></tr><tr><td>&nbsp;</td><td>&nbsp;</td><td>Lative</td><td>sa gazzetta</td></tr><tr><td>&nbsp;</td><td>&nbsp;</td><td>Nominative</td><td>gazzetta</td></tr><tr><td>Dual</td><td>Definite</td><td>Benefactive</td><td>&nbsp;</td></tr><tr><td>&nbsp;</td><td>&nbsp;</td><td>Comitative</td><td>&nbsp;</td></tr><tr><td>&nbsp;</td><td>&nbsp;</td><td>Dative</td><td>&nbsp;</td></tr><tr><td>&nbsp;</td><td>&nbsp;</td><td>Elative</td><td>&nbsp;</td></tr><tr><td>&nbsp;</td><td>&nbsp;</td><td>Equative</td><td>&nbsp;</td></tr><tr><td>&nbsp;</td><td>&nbsp;</td><td>Genitive</td><td>&nbsp;</td></tr><tr><td>&nbsp;</td><td>&nbsp;</td><td>Inessive</td><td>&nbsp;</td></tr><tr><td>&nbsp;</td><td>&nbsp;</td><td>Instrumental</td><td>&nbsp;</td></tr><tr><td>&nbsp;</td><td>&nbsp;</td><td>Lative</td><td>&nbsp;</td></tr><tr><td>&nbsp;</td><td>&nbsp;</td><td>Nominative</td><td>&nbsp;</td></tr><tr><td>&nbsp;</td><td>Indefinite</td><td>Benefactive</td><td>għal</td></tr><tr><td>&nbsp;</td><td>&nbsp;</td><td>Comitative</td><td>ma'</td></tr><tr><td>&nbsp;</td><td>&nbsp;</td><td>Dative</td><td>lil</td></tr><tr><td>&nbsp;</td><td>&nbsp;</td><td>Elative</td><td>minn</td></tr><tr><td>&nbsp;</td><td>&nbsp;</td><td>Equative</td><td>bħal</td></tr><tr><td>&nbsp;</td><td>&nbsp;</td><td>Genitive</td><td>ta'</td></tr><tr><td>&nbsp;</td><td>&nbsp;</td><td>Inessive</td><td>fi</td></tr><tr><td>&nbsp;</td><td>&nbsp;</td><td>Instrumental</td><td>bi</td></tr><tr><td>&nbsp;</td><td>&nbsp;</td><td>Lative</td><td>sa</td></tr><tr><td>&nbsp;</td><td>&nbsp;</td><td>Nominative</td><td>&nbsp;</td></tr><tr><td>Plural</td><td>Definite</td><td>Benefactive</td><td>għall-gazzettiet</td></tr><tr><td>&nbsp;</td><td>&nbsp;</td><td>Comitative</td><td>mal-gazzettiet</td></tr><tr><td>&nbsp;</td><td>&nbsp;</td><td>Dative</td><td>lill-gazzettiet</td></tr><tr><td>&nbsp;</td><td>&nbsp;</td><td>Elative</td><td>mill-gazzettiet</td></tr><tr><td>&nbsp;</td><td>&nbsp;</td><td>Equative</td><td>bħall-gazzettiet</td></tr><tr><td>&nbsp;</td><td>&nbsp;</td><td>Genitive</td><td>tal-gazzettiet</td></tr><tr><td>&nbsp;</td><td>&nbsp;</td><td>Inessive</td><td>fil-gazzettiet</td></tr><tr><td>&nbsp;</td><td>&nbsp;</td><td>Instrumental</td><td>bil-gazzettiet</td></tr><tr><td>&nbsp;</td><td>&nbsp;</td><td>Lative</td><td>sal-gazzettiet</td></tr><tr><td>&nbsp;</td><td>&nbsp;</td><td>Nominative</td><td>il-gazzettiet</td></tr><tr><td>&nbsp;</td><td>Indefinite</td><td>Benefactive</td><td>għal gazzettiet</td></tr><tr><td>&nbsp;</td><td>&nbsp;</td><td>Comitative</td><td>ma' gazzettiet</td></tr><tr><td>&nbsp;</td><td>&nbsp;</td><td>Dative</td><td>lil gazzettiet</td></tr><tr><td>&nbsp;</td><td>&nbsp;</td><td>Elative</td><td>minn gazzettiet</td></tr><tr><td>&nbsp;</td><td>&nbsp;</td><td>Equative</td><td>bħal gazzettiet</td></tr><tr><td>&nbsp;</td><td>&nbsp;</td><td>Genitive</td><td>ta' gazzettiet</td></tr><tr><td>&nbsp;</td><td>&nbsp;</td><td>Inessive</td><td>f'gazzettiet</td></tr><tr><td>&nbsp;</td><td>&nbsp;</td><td>Instrumental</td><td>b'gazzettiet</td></tr><tr><td>&nbsp;</td><td>&nbsp;</td><td>Lative</td><td>sa gazzettiet</td></tr><tr><td>&nbsp;</td><td>&nbsp;</td><td>Nominative</td><td>gazzettiet</td></tr><tr><td>DeterminatePl</td><td>Definite</td><td>Benefactive</td><td>&nbsp;</td></tr><tr><td>&nbsp;</td><td>&nbsp;</td><td>Comitative</td><td>&nbsp;</td></tr><tr><td>&nbsp;</td><td>&nbsp;</td><td>Dative</td><td>&nbsp;</td></tr><tr><td>&nbsp;</td><td>&nbsp;</td><td>Elative</td><td>&nbsp;</td></tr><tr><td>&nbsp;</td><td>&nbsp;</td><td>Equative</td><td>&nbsp;</td></tr><tr><td>&nbsp;</td><td>&nbsp;</td><td>Genitive</td><td>&nbsp;</td></tr><tr><td>&nbsp;</td><td>&nbsp;</td><td>Inessive</td><td>&nbsp;</td></tr><tr><td>&nbsp;</td><td>&nbsp;</td><td>Instrumental</td><td>&nbsp;</td></tr><tr><td>&nbsp;</td><td>&nbsp;</td><td>Lative</td><td>&nbsp;</td></tr><tr><td>&nbsp;</td><td>&nbsp;</td><td>Nominative</td><td>&nbsp;</td></tr><tr><td>&nbsp;</td><td>Indefinite</td><td>Benefactive</td><td>għal</td></tr><tr><td>&nbsp;</td><td>&nbsp;</td><td>Comitative</td><td>ma'</td></tr><tr><td>&nbsp;</td><td>&nbsp;</td><td>Dative</td><td>lil</td></tr><tr><td>&nbsp;</td><td>&nbsp;</td><td>Elative</td><td>minn</td></tr><tr><td>&nbsp;</td><td>&nbsp;</td><td>Equative</td><td>bħal</td></tr><tr><td>&nbsp;</td><td>&nbsp;</td><td>Genitive</td><td>ta'</td></tr><tr><td>&nbsp;</td><td>&nbsp;</td><td>Inessive</td><td>fi</td></tr><tr><td>&nbsp;</td><td>&nbsp;</td><td>Instrumental</td><td>bi</td></tr><tr><td>&nbsp;</td><td>&nbsp;</td><td>Lative</td><td>sa</td></tr><tr><td>&nbsp;</td><td>&nbsp;</td><td>Nominative</td><td>&nbsp;</td></tr><tr><td>CollectivePl</td><td>Definite</td><td>Benefactive</td><td>&nbsp;</td></tr><tr><td>&nbsp;</td><td>&nbsp;</td><td>Comitative</td><td>&nbsp;</td></tr><tr><td>&nbsp;</td><td>&nbsp;</td><td>Dative</td><td>&nbsp;</td></tr><tr><td>&nbsp;</td><td>&nbsp;</td><td>Elative</td><td>&nbsp;</td></tr><tr><td>&nbsp;</td><td>&nbsp;</td><td>Equative</td><td>&nbsp;</td></tr><tr><td>&nbsp;</td><td>&nbsp;</td><td>Genitive</td><td>&nbsp;</td></tr><tr><td>&nbsp;</td><td>&nbsp;</td><td>Inessive</td><td>&nbsp;</td></tr><tr><td>&nbsp;</td><td>&nbsp;</td><td>Instrumental</td><td>&nbsp;</td></tr><tr><td>&nbsp;</td><td>&nbsp;</td><td>Lative</td><td>&nbsp;</td></tr><tr><td>&nbsp;</td><td>&nbsp;</td><td>Nominative</td><td>&nbsp;</td></tr><tr><td>&nbsp;</td><td>Indefinite</td><td>Benefactive</td><td>għal</td></tr><tr><td>&nbsp;</td><td>&nbsp;</td><td>Comitative</td><td>ma'</td></tr><tr><td>&nbsp;</td><td>&nbsp;</td><td>Dative</td><td>lil</td></tr><tr><td>&nbsp;</td><td>&nbsp;</td><td>Elative</td><td>minn</td></tr><tr><td>&nbsp;</td><td>&nbsp;</td><td>Equative</td><td>bħal</td></tr><tr><td>&nbsp;</td><td>&nbsp;</td><td>Genitive</td><td>ta'</td></tr><tr><td>&nbsp;</td><td>&nbsp;</td><td>Inessive</td><td>fi</td></tr><tr><td>&nbsp;</td><td>&nbsp;</td><td>Instrumental</td><td>bi</td></tr><tr><td>&nbsp;</td><td>&nbsp;</td><td>Lative</td><td>sa</td></tr><tr><td>&nbsp;</td><td>&nbsp;</td><td>Nominative</td><td>&nbsp;</td></tr><tr><td>Fem</td></tr><tr class="separator"><td colspan="100%">&nbsp;</td></td><tr><td>Singulative</td><td>Definite</td><td>Benefactive</td><td>għall-lejl</td></tr><tr><td>&nbsp;</td><td>&nbsp;</td><td>Comitative</td><td>mal-lejl</td></tr><tr><td>&nbsp;</td><td>&nbsp;</td><td>Dative</td><td>lill-lejl</td></tr><tr><td>&nbsp;</td><td>&nbsp;</td><td>Elative</td><td>mill-lejl</td></tr><tr><td>&nbsp;</td><td>&nbsp;</td><td>Equative</td><td>bħall-lejl</td></tr><tr><td>&nbsp;</td><td>&nbsp;</td><td>Genitive</td><td>tal-lejl</td></tr><tr><td>&nbsp;</td><td>&nbsp;</td><td>Inessive</td><td>fil-lejl</td></tr><tr><td>&nbsp;</td><td>&nbsp;</td><td>Instrumental</td><td>bil-lejl</td></tr><tr><td>&nbsp;</td><td>&nbsp;</td><td>Lative</td><td>sal-lejl</td></tr><tr><td>&nbsp;</td><td>&nbsp;</td><td>Nominative</td><td>il-lejl</td></tr><tr><td>&nbsp;</td><td>Indefinite</td><td>Benefactive</td><td>għal lejl</td></tr><tr><td>&nbsp;</td><td>&nbsp;</td><td>Comitative</td><td>ma' lejl</td></tr><tr><td>&nbsp;</td><td>&nbsp;</td><td>Dative</td><td>lil lejl</td></tr><tr><td>&nbsp;</td><td>&nbsp;</td><td>Elative</td><td>minn lejl</td></tr><tr><td>&nbsp;</td><td>&nbsp;</td><td>Equative</td><td>bħal lejl</td></tr><tr><td>&nbsp;</td><td>&nbsp;</td><td>Genitive</td><td>ta' lejl</td></tr><tr><td>&nbsp;</td><td>&nbsp;</td><td>Inessive</td><td>f'lejl</td></tr><tr><td>&nbsp;</td><td>&nbsp;</td><td>Instrumental</td><td>b'lejl</td></tr><tr><td>&nbsp;</td><td>&nbsp;</td><td>Lative</td><td>sa lejl</td></tr><tr><td>&nbsp;</td><td>&nbsp;</td><td>Nominative</td><td>lejl</td></tr><tr><td>Dual</td><td>Definite</td><td>Benefactive</td><td>&nbsp;</td></tr><tr><td>&nbsp;</td><td>&nbsp;</td><td>Comitative</td><td>&nbsp;</td></tr><tr><td>&nbsp;</td><td>&nbsp;</td><td>Dative</td><td>&nbsp;</td></tr><tr><td>&nbsp;</td><td>&nbsp;</td><td>Elative</td><td>&nbsp;</td></tr><tr><td>&nbsp;</td><td>&nbsp;</td><td>Equative</td><td>&nbsp;</td></tr><tr><td>&nbsp;</td><td>&nbsp;</td><td>Genitive</td><td>&nbsp;</td></tr><tr><td>&nbsp;</td><td>&nbsp;</td><td>Inessive</td><td>&nbsp;</td></tr><tr><td>&nbsp;</td><td>&nbsp;</td><td>Instrumental</td><td>&nbsp;</td></tr><tr><td>&nbsp;</td><td>&nbsp;</td><td>Lative</td><td>&nbsp;</td></tr><tr><td>&nbsp;</td><td>&nbsp;</td><td>Nominative</td><td>&nbsp;</td></tr><tr><td>&nbsp;</td><td>Indefinite</td><td>Benefactive</td><td>għal</td></tr><tr><td>&nbsp;</td><td>&nbsp;</td><td>Comitative</td><td>ma'</td></tr><tr><td>&nbsp;</td><td>&nbsp;</td><td>Dative</td><td>lil</td></tr><tr><td>&nbsp;</td><td>&nbsp;</td><td>Elative</td><td>minn</td></tr><tr><td>&nbsp;</td><td>&nbsp;</td><td>Equative</td><td>bħal</td></tr><tr><td>&nbsp;</td><td>&nbsp;</td><td>Genitive</td><td>ta'</td></tr><tr><td>&nbsp;</td><td>&nbsp;</td><td>Inessive</td><td>fi</td></tr><tr><td>&nbsp;</td><td>&nbsp;</td><td>Instrumental</td><td>bi</td></tr><tr><td>&nbsp;</td><td>&nbsp;</td><td>Lative</td><td>sa</td></tr><tr><td>&nbsp;</td><td>&nbsp;</td><td>Nominative</td><td>&nbsp;</td></tr><tr><td>Plural</td><td>Definite</td><td>Benefactive</td><td>għall-lejli</td></tr><tr><td>&nbsp;</td><td>&nbsp;</td><td>Comitative</td><td>mal-lejli</td></tr><tr><td>&nbsp;</td><td>&nbsp;</td><td>Dative</td><td>lill-lejli</td></tr><tr><td>&nbsp;</td><td>&nbsp;</td><td>Elative</td><td>mill-lejli</td></tr><tr><td>&nbsp;</td><td>&nbsp;</td><td>Equative</td><td>bħall-lejli</td></tr><tr><td>&nbsp;</td><td>&nbsp;</td><td>Genitive</td><td>tal-lejli</td></tr><tr><td>&nbsp;</td><td>&nbsp;</td><td>Inessive</td><td>fil-lejli</td></tr><tr><td>&nbsp;</td><td>&nbsp;</td><td>Instrumental</td><td>bil-lejli</td></tr><tr><td>&nbsp;</td><td>&nbsp;</td><td>Lative</td><td>sal-lejli</td></tr><tr><td>&nbsp;</td><td>&nbsp;</td><td>Nominative</td><td>il-lejli</td></tr><tr><td>&nbsp;</td><td>Indefinite</td><td>Benefactive</td><td>għal lejli</td></tr><tr><td>&nbsp;</td><td>&nbsp;</td><td>Comitative</td><td>ma' lejli</td></tr><tr><td>&nbsp;</td><td>&nbsp;</td><td>Dative</td><td>lil lejli</td></tr><tr><td>&nbsp;</td><td>&nbsp;</td><td>Elative</td><td>minn lejli</td></tr><tr><td>&nbsp;</td><td>&nbsp;</td><td>Equative</td><td>bħal lejli</td></tr><tr><td>&nbsp;</td><td>&nbsp;</td><td>Genitive</td><td>ta' lejli</td></tr><tr><td>&nbsp;</td><td>&nbsp;</td><td>Inessive</td><td>f'lejli</td></tr><tr><td>&nbsp;</td><td>&nbsp;</td><td>Instrumental</td><td>b'lejli</td></tr><tr><td>&nbsp;</td><td>&nbsp;</td><td>Lative</td><td>sa lejli</td></tr><tr><td>&nbsp;</td><td>&nbsp;</td><td>Nominative</td><td>lejli</td></tr><tr><td>DeterminatePl</td><td>Definite</td><td>Benefactive</td><td>&nbsp;</td></tr><tr><td>&nbsp;</td><td>&nbsp;</td><td>Comitative</td><td>&nbsp;</td></tr><tr><td>&nbsp;</td><td>&nbsp;</td><td>Dative</td><td>&nbsp;</td></tr><tr><td>&nbsp;</td><td>&nbsp;</td><td>Elative</td><td>&nbsp;</td></tr><tr><td>&nbsp;</td><td>&nbsp;</td><td>Equative</td><td>&nbsp;</td></tr><tr><td>&nbsp;</td><td>&nbsp;</td><td>Genitive</td><td>&nbsp;</td></tr><tr><td>&nbsp;</td><td>&nbsp;</td><td>Inessive</td><td>&nbsp;</td></tr><tr><td>&nbsp;</td><td>&nbsp;</td><td>Instrumental</td><td>&nbsp;</td></tr><tr><td>&nbsp;</td><td>&nbsp;</td><td>Lative</td><td>&nbsp;</td></tr><tr><td>&nbsp;</td><td>&nbsp;</td><td>Nominative</td><td>&nbsp;</td></tr><tr><td>&nbsp;</td><td>Indefinite</td><td>Benefactive</td><td>għal</td></tr><tr><td>&nbsp;</td><td>&nbsp;</td><td>Comitative</td><td>ma'</td></tr><tr><td>&nbsp;</td><td>&nbsp;</td><td>Dative</td><td>lil</td></tr><tr><td>&nbsp;</td><td>&nbsp;</td><td>Elative</td><td>minn</td></tr><tr><td>&nbsp;</td><td>&nbsp;</td><td>Equative</td><td>bħal</td></tr><tr><td>&nbsp;</td><td>&nbsp;</td><td>Genitive</td><td>ta'</td></tr><tr><td>&nbsp;</td><td>&nbsp;</td><td>Inessive</td><td>fi</td></tr><tr><td>&nbsp;</td><td>&nbsp;</td><td>Instrumental</td><td>bi</td></tr><tr><td>&nbsp;</td><td>&nbsp;</td><td>Lative</td><td>sa</td></tr><tr><td>&nbsp;</td><td>&nbsp;</td><td>Nominative</td><td>&nbsp;</td></tr><tr><td>CollectivePl</td><td>Definite</td><td>Benefactive</td><td>&nbsp;</td></tr><tr><td>&nbsp;</td><td>&nbsp;</td><td>Comitative</td><td>&nbsp;</td></tr><tr><td>&nbsp;</td><td>&nbsp;</td><td>Dative</td><td>&nbsp;</td></tr><tr><td>&nbsp;</td><td>&nbsp;</td><td>Elative</td><td>&nbsp;</td></tr><tr><td>&nbsp;</td><td>&nbsp;</td><td>Equative</td><td>&nbsp;</td></tr><tr><td>&nbsp;</td><td>&nbsp;</td><td>Genitive</td><td>&nbsp;</td></tr><tr><td>&nbsp;</td><td>&nbsp;</td><td>Inessive</td><td>&nbsp;</td></tr><tr><td>&nbsp;</td><td>&nbsp;</td><td>Instrumental</td><td>&nbsp;</td></tr><tr><td>&nbsp;</td><td>&nbsp;</td><td>Lative</td><td>&nbsp;</td></tr><tr><td>&nbsp;</td><td>&nbsp;</td><td>Nominative</td><td>&nbsp;</td></tr><tr><td>&nbsp;</td><td>Indefinite</td><td>Benefactive</td><td>għal</td></tr><tr><td>&nbsp;</td><td>&nbsp;</td><td>Comitative</td><td>ma'</td></tr><tr><td>&nbsp;</td><td>&nbsp;</td><td>Dative</td><td>lil</td></tr><tr><td>&nbsp;</td><td>&nbsp;</td><td>Elative</td><td>minn</td></tr><tr><td>&nbsp;</td><td>&nbsp;</td><td>Equative</td><td>bħal</td></tr><tr><td>&nbsp;</td><td>&nbsp;</td><td>Genitive</td><td>ta'</td></tr><tr><td>&nbsp;</td><td>&nbsp;</td><td>Inessive</td><td>fi</td></tr><tr><td>&nbsp;</td><td>&nbsp;</td><td>Instrumental</td><td>bi</td></tr><tr><td>&nbsp;</td><td>&nbsp;</td><td>Lative</td><td>sa</td></tr><tr><td>&nbsp;</td><td>&nbsp;</td><td>Nominative</td><td>&nbsp;</td></tr><tr><td>Masc</td></tr><tr class="separator"><td colspan="100%">&nbsp;</td></td><tr><td>Singulative</td><td>Definite</td><td>Benefactive</td><td>għall-imnieħer</td></tr><tr><td>&nbsp;</td><td>&nbsp;</td><td>Comitative</td><td>mal-imnieħer</td></tr><tr><td>&nbsp;</td><td>&nbsp;</td><td>Dative</td><td>lill-imnieħer</td></tr><tr><td>&nbsp;</td><td>&nbsp;</td><td>Elative</td><td>mill-imnieħer</td></tr><tr><td>&nbsp;</td><td>&nbsp;</td><td>Equative</td><td>bħall-imnieħer</td></tr><tr><td>&nbsp;</td><td>&nbsp;</td><td>Genitive</td><td>tal-imnieħer</td></tr><tr><td>&nbsp;</td><td>&nbsp;</td><td>Inessive</td><td>fil-imnieħer</td></tr><tr><td>&nbsp;</td><td>&nbsp;</td><td>Instrumental</td><td>bil-imnieħer</td></tr><tr><td>&nbsp;</td><td>&nbsp;</td><td>Lative</td><td>sal-imnieħer</td></tr><tr><td>&nbsp;</td><td>&nbsp;</td><td>Nominative</td><td>il-imnieħer</td></tr><tr><td>&nbsp;</td><td>Indefinite</td><td>Benefactive</td><td>għal imnieħer</td></tr><tr><td>&nbsp;</td><td>&nbsp;</td><td>Comitative</td><td>m'imnieħer</td></tr><tr><td>&nbsp;</td><td>&nbsp;</td><td>Dative</td><td>lil imnieħer</td></tr><tr><td>&nbsp;</td><td>&nbsp;</td><td>Elative</td><td>minn imnieħer</td></tr><tr><td>&nbsp;</td><td>&nbsp;</td><td>Equative</td><td>bħal imnieħer</td></tr><tr><td>&nbsp;</td><td>&nbsp;</td><td>Genitive</td><td>t'imnieħer</td></tr><tr><td>&nbsp;</td><td>&nbsp;</td><td>Inessive</td><td>f'imnieħer</td></tr><tr><td>&nbsp;</td><td>&nbsp;</td><td>Instrumental</td><td>b'imnieħer</td></tr><tr><td>&nbsp;</td><td>&nbsp;</td><td>Lative</td><td>s'imnieħer</td></tr><tr><td>&nbsp;</td><td>&nbsp;</td><td>Nominative</td><td>imnieħer</td></tr><tr><td>Dual</td><td>Definite</td><td>Benefactive</td><td>&nbsp;</td></tr><tr><td>&nbsp;</td><td>&nbsp;</td><td>Comitative</td><td>&nbsp;</td></tr><tr><td>&nbsp;</td><td>&nbsp;</td><td>Dative</td><td>&nbsp;</td></tr><tr><td>&nbsp;</td><td>&nbsp;</td><td>Elative</td><td>&nbsp;</td></tr><tr><td>&nbsp;</td><td>&nbsp;</td><td>Equative</td><td>&nbsp;</td></tr><tr><td>&nbsp;</td><td>&nbsp;</td><td>Genitive</td><td>&nbsp;</td></tr><tr><td>&nbsp;</td><td>&nbsp;</td><td>Inessive</td><td>&nbsp;</td></tr><tr><td>&nbsp;</td><td>&nbsp;</td><td>Instrumental</td><td>&nbsp;</td></tr><tr><td>&nbsp;</td><td>&nbsp;</td><td>Lative</td><td>&nbsp;</td></tr><tr><td>&nbsp;</td><td>&nbsp;</td><td>Nominative</td><td>&nbsp;</td></tr><tr><td>&nbsp;</td><td>Indefinite</td><td>Benefactive</td><td>għal</td></tr><tr><td>&nbsp;</td><td>&nbsp;</td><td>Comitative</td><td>ma'</td></tr><tr><td>&nbsp;</td><td>&nbsp;</td><td>Dative</td><td>lil</td></tr><tr><td>&nbsp;</td><td>&nbsp;</td><td>Elative</td><td>minn</td></tr><tr><td>&nbsp;</td><td>&nbsp;</td><td>Equative</td><td>bħal</td></tr><tr><td>&nbsp;</td><td>&nbsp;</td><td>Genitive</td><td>ta'</td></tr><tr><td>&nbsp;</td><td>&nbsp;</td><td>Inessive</td><td>fi</td></tr><tr><td>&nbsp;</td><td>&nbsp;</td><td>Instrumental</td><td>bi</td></tr><tr><td>&nbsp;</td><td>&nbsp;</td><td>Lative</td><td>sa</td></tr><tr><td>&nbsp;</td><td>&nbsp;</td><td>Nominative</td><td>&nbsp;</td></tr><tr><td>Plural</td><td>Definite</td><td>Benefactive</td><td>għall-imnieħeri</td></tr><tr><td>&nbsp;</td><td>&nbsp;</td><td>Comitative</td><td>mal-imnieħeri</td></tr><tr><td>&nbsp;</td><td>&nbsp;</td><td>Dative</td><td>lill-imnieħeri</td></tr><tr><td>&nbsp;</td><td>&nbsp;</td><td>Elative</td><td>mill-imnieħeri</td></tr><tr><td>&nbsp;</td><td>&nbsp;</td><td>Equative</td><td>bħall-imnieħeri</td></tr><tr><td>&nbsp;</td><td>&nbsp;</td><td>Genitive</td><td>tal-imnieħeri</td></tr><tr><td>&nbsp;</td><td>&nbsp;</td><td>Inessive</td><td>fil-imnieħeri</td></tr><tr><td>&nbsp;</td><td>&nbsp;</td><td>Instrumental</td><td>bil-imnieħeri</td></tr><tr><td>&nbsp;</td><td>&nbsp;</td><td>Lative</td><td>sal-imnieħeri</td></tr><tr><td>&nbsp;</td><td>&nbsp;</td><td>Nominative</td><td>il-imnieħeri</td></tr><tr><td>&nbsp;</td><td>Indefinite</td><td>Benefactive</td><td>għal imnieħeri</td></tr><tr><td>&nbsp;</td><td>&nbsp;</td><td>Comitative</td><td>m'imnieħeri</td></tr><tr><td>&nbsp;</td><td>&nbsp;</td><td>Dative</td><td>lil imnieħeri</td></tr><tr><td>&nbsp;</td><td>&nbsp;</td><td>Elative</td><td>minn imnieħeri</td></tr><tr><td>&nbsp;</td><td>&nbsp;</td><td>Equative</td><td>bħal imnieħeri</td></tr><tr><td>&nbsp;</td><td>&nbsp;</td><td>Genitive</td><td>t'imnieħeri</td></tr><tr><td>&nbsp;</td><td>&nbsp;</td><td>Inessive</td><td>f'imnieħeri</td></tr><tr><td>&nbsp;</td><td>&nbsp;</td><td>Instrumental</td><td>b'imnieħeri</td></tr><tr><td>&nbsp;</td><td>&nbsp;</td><td>Lative</td><td>s'imnieħeri</td></tr><tr><td>&nbsp;</td><td>&nbsp;</td><td>Nominative</td><td>imnieħeri</td></tr><tr><td>DeterminatePl</td><td>Definite</td><td>Benefactive</td><td>&nbsp;</td></tr><tr><td>&nbsp;</td><td>&nbsp;</td><td>Comitative</td><td>&nbsp;</td></tr><tr><td>&nbsp;</td><td>&nbsp;</td><td>Dative</td><td>&nbsp;</td></tr><tr><td>&nbsp;</td><td>&nbsp;</td><td>Elative</td><td>&nbsp;</td></tr><tr><td>&nbsp;</td><td>&nbsp;</td><td>Equative</td><td>&nbsp;</td></tr><tr><td>&nbsp;</td><td>&nbsp;</td><td>Genitive</td><td>&nbsp;</td></tr><tr><td>&nbsp;</td><td>&nbsp;</td><td>Inessive</td><td>&nbsp;</td></tr><tr><td>&nbsp;</td><td>&nbsp;</td><td>Instrumental</td><td>&nbsp;</td></tr><tr><td>&nbsp;</td><td>&nbsp;</td><td>Lative</td><td>&nbsp;</td></tr><tr><td>&nbsp;</td><td>&nbsp;</td><td>Nominative</td><td>&nbsp;</td></tr><tr><td>&nbsp;</td><td>Indefinite</td><td>Benefactive</td><td>għal</td></tr><tr><td>&nbsp;</td><td>&nbsp;</td><td>Comitative</td><td>ma'</td></tr><tr><td>&nbsp;</td><td>&nbsp;</td><td>Dative</td><td>lil</td></tr><tr><td>&nbsp;</td><td>&nbsp;</td><td>Elative</td><td>minn</td></tr><tr><td>&nbsp;</td><td>&nbsp;</td><td>Equative</td><td>bħal</td></tr><tr><td>&nbsp;</td><td>&nbsp;</td><td>Genitive</td><td>ta'</td></tr><tr><td>&nbsp;</td><td>&nbsp;</td><td>Inessive</td><td>fi</td></tr><tr><td>&nbsp;</td><td>&nbsp;</td><td>Instrumental</td><td>bi</td></tr><tr><td>&nbsp;</td><td>&nbsp;</td><td>Lative</td><td>sa</td></tr><tr><td>&nbsp;</td><td>&nbsp;</td><td>Nominative</td><td>&nbsp;</td></tr><tr><td>CollectivePl</td><td>Definite</td><td>Benefactive</td><td>&nbsp;</td></tr><tr><td>&nbsp;</td><td>&nbsp;</td><td>Comitative</td><td>&nbsp;</td></tr><tr><td>&nbsp;</td><td>&nbsp;</td><td>Dative</td><td>&nbsp;</td></tr><tr><td>&nbsp;</td><td>&nbsp;</td><td>Elative</td><td>&nbsp;</td></tr><tr><td>&nbsp;</td><td>&nbsp;</td><td>Equative</td><td>&nbsp;</td></tr><tr><td>&nbsp;</td><td>&nbsp;</td><td>Genitive</td><td>&nbsp;</td></tr><tr><td>&nbsp;</td><td>&nbsp;</td><td>Inessive</td><td>&nbsp;</td></tr><tr><td>&nbsp;</td><td>&nbsp;</td><td>Instrumental</td><td>&nbsp;</td></tr><tr><td>&nbsp;</td><td>&nbsp;</td><td>Lative</td><td>&nbsp;</td></tr><tr><td>&nbsp;</td><td>&nbsp;</td><td>Nominative</td><td>&nbsp;</td></tr><tr><td>&nbsp;</td><td>Indefinite</td><td>Benefactive</td><td>għal</td></tr><tr><td>&nbsp;</td><td>&nbsp;</td><td>Comitative</td><td>ma'</td></tr><tr><td>&nbsp;</td><td>&nbsp;</td><td>Dative</td><td>lil</td></tr><tr><td>&nbsp;</td><td>&nbsp;</td><td>Elative</td><td>minn</td></tr><tr><td>&nbsp;</td><td>&nbsp;</td><td>Equative</td><td>bħal</td></tr><tr><td>&nbsp;</td><td>&nbsp;</td><td>Genitive</td><td>ta'</td></tr><tr><td>&nbsp;</td><td>&nbsp;</td><td>Inessive</td><td>fi</td></tr><tr><td>&nbsp;</td><td>&nbsp;</td><td>Instrumental</td><td>bi</td></tr><tr><td>&nbsp;</td><td>&nbsp;</td><td>Lative</td><td>sa</td></tr><tr><td>&nbsp;</td><td>&nbsp;</td><td>Nominative</td><td>&nbsp;</td></tr><tr><td>Masc</td></tr><tr class="separator"><td colspan="100%">&nbsp;</td></td><tr><td>Singulative</td><td>Definite</td><td>Benefactive</td><td>għan-numru</td></tr><tr><td>&nbsp;</td><td>&nbsp;</td><td>Comitative</td><td>man-numru</td></tr><tr><td>&nbsp;</td><td>&nbsp;</td><td>Dative</td><td>lin-numru</td></tr><tr><td>&nbsp;</td><td>&nbsp;</td><td>Elative</td><td>min-numru</td></tr><tr><td>&nbsp;</td><td>&nbsp;</td><td>Equative</td><td>bħan-numru</td></tr><tr><td>&nbsp;</td><td>&nbsp;</td><td>Genitive</td><td>tan-numru</td></tr><tr><td>&nbsp;</td><td>&nbsp;</td><td>Inessive</td><td>fin-numru</td></tr><tr><td>&nbsp;</td><td>&nbsp;</td><td>Instrumental</td><td>bin-numru</td></tr><tr><td>&nbsp;</td><td>&nbsp;</td><td>Lative</td><td>san-numru</td></tr><tr><td>&nbsp;</td><td>&nbsp;</td><td>Nominative</td><td>in-numru</td></tr><tr><td>&nbsp;</td><td>Indefinite</td><td>Benefactive</td><td>għal numru</td></tr><tr><td>&nbsp;</td><td>&nbsp;</td><td>Comitative</td><td>ma' numru</td></tr><tr><td>&nbsp;</td><td>&nbsp;</td><td>Dative</td><td>lil numru</td></tr><tr><td>&nbsp;</td><td>&nbsp;</td><td>Elative</td><td>minn numru</td></tr><tr><td>&nbsp;</td><td>&nbsp;</td><td>Equative</td><td>bħal numru</td></tr><tr><td>&nbsp;</td><td>&nbsp;</td><td>Genitive</td><td>ta' numru</td></tr><tr><td>&nbsp;</td><td>&nbsp;</td><td>Inessive</td><td>f'numru</td></tr><tr><td>&nbsp;</td><td>&nbsp;</td><td>Instrumental</td><td>b'numru</td></tr><tr><td>&nbsp;</td><td>&nbsp;</td><td>Lative</td><td>sa numru</td></tr><tr><td>&nbsp;</td><td>&nbsp;</td><td>Nominative</td><td>numru</td></tr><tr><td>Dual</td><td>Definite</td><td>Benefactive</td><td>&nbsp;</td></tr><tr><td>&nbsp;</td><td>&nbsp;</td><td>Comitative</td><td>&nbsp;</td></tr><tr><td>&nbsp;</td><td>&nbsp;</td><td>Dative</td><td>&nbsp;</td></tr><tr><td>&nbsp;</td><td>&nbsp;</td><td>Elative</td><td>&nbsp;</td></tr><tr><td>&nbsp;</td><td>&nbsp;</td><td>Equative</td><td>&nbsp;</td></tr><tr><td>&nbsp;</td><td>&nbsp;</td><td>Genitive</td><td>&nbsp;</td></tr><tr><td>&nbsp;</td><td>&nbsp;</td><td>Inessive</td><td>&nbsp;</td></tr><tr><td>&nbsp;</td><td>&nbsp;</td><td>Instrumental</td><td>&nbsp;</td></tr><tr><td>&nbsp;</td><td>&nbsp;</td><td>Lative</td><td>&nbsp;</td></tr><tr><td>&nbsp;</td><td>&nbsp;</td><td>Nominative</td><td>&nbsp;</td></tr><tr><td>&nbsp;</td><td>Indefinite</td><td>Benefactive</td><td>għal</td></tr><tr><td>&nbsp;</td><td>&nbsp;</td><td>Comitative</td><td>ma'</td></tr><tr><td>&nbsp;</td><td>&nbsp;</td><td>Dative</td><td>lil</td></tr><tr><td>&nbsp;</td><td>&nbsp;</td><td>Elative</td><td>minn</td></tr><tr><td>&nbsp;</td><td>&nbsp;</td><td>Equative</td><td>bħal</td></tr><tr><td>&nbsp;</td><td>&nbsp;</td><td>Genitive</td><td>ta'</td></tr><tr><td>&nbsp;</td><td>&nbsp;</td><td>Inessive</td><td>fi</td></tr><tr><td>&nbsp;</td><td>&nbsp;</td><td>Instrumental</td><td>bi</td></tr><tr><td>&nbsp;</td><td>&nbsp;</td><td>Lative</td><td>sa</td></tr><tr><td>&nbsp;</td><td>&nbsp;</td><td>Nominative</td><td>&nbsp;</td></tr><tr><td>Plural</td><td>Definite</td><td>Benefactive</td><td>għan-numrui</td></tr><tr><td>&nbsp;</td><td>&nbsp;</td><td>Comitative</td><td>man-numrui</td></tr><tr><td>&nbsp;</td><td>&nbsp;</td><td>Dative</td><td>lin-numrui</td></tr><tr><td>&nbsp;</td><td>&nbsp;</td><td>Elative</td><td>min-numrui</td></tr><tr><td>&nbsp;</td><td>&nbsp;</td><td>Equative</td><td>bħan-numrui</td></tr><tr><td>&nbsp;</td><td>&nbsp;</td><td>Genitive</td><td>tan-numrui</td></tr><tr><td>&nbsp;</td><td>&nbsp;</td><td>Inessive</td><td>fin-numrui</td></tr><tr><td>&nbsp;</td><td>&nbsp;</td><td>Instrumental</td><td>bin-numrui</td></tr><tr><td>&nbsp;</td><td>&nbsp;</td><td>Lative</td><td>san-numrui</td></tr><tr><td>&nbsp;</td><td>&nbsp;</td><td>Nominative</td><td>in-numrui</td></tr><tr><td>&nbsp;</td><td>Indefinite</td><td>Benefactive</td><td>għal numrui</td></tr><tr><td>&nbsp;</td><td>&nbsp;</td><td>Comitative</td><td>ma' numrui</td></tr><tr><td>&nbsp;</td><td>&nbsp;</td><td>Dative</td><td>lil numrui</td></tr><tr><td>&nbsp;</td><td>&nbsp;</td><td>Elative</td><td>minn numrui</td></tr><tr><td>&nbsp;</td><td>&nbsp;</td><td>Equative</td><td>bħal numrui</td></tr><tr><td>&nbsp;</td><td>&nbsp;</td><td>Genitive</td><td>ta' numrui</td></tr><tr><td>&nbsp;</td><td>&nbsp;</td><td>Inessive</td><td>f'numrui</td></tr><tr><td>&nbsp;</td><td>&nbsp;</td><td>Instrumental</td><td>b'numrui</td></tr><tr><td>&nbsp;</td><td>&nbsp;</td><td>Lative</td><td>sa numrui</td></tr><tr><td>&nbsp;</td><td>&nbsp;</td><td>Nominative</td><td>numrui</td></tr><tr><td>DeterminatePl</td><td>Definite</td><td>Benefactive</td><td>&nbsp;</td></tr><tr><td>&nbsp;</td><td>&nbsp;</td><td>Comitative</td><td>&nbsp;</td></tr><tr><td>&nbsp;</td><td>&nbsp;</td><td>Dative</td><td>&nbsp;</td></tr><tr><td>&nbsp;</td><td>&nbsp;</td><td>Elative</td><td>&nbsp;</td></tr><tr><td>&nbsp;</td><td>&nbsp;</td><td>Equative</td><td>&nbsp;</td></tr><tr><td>&nbsp;</td><td>&nbsp;</td><td>Genitive</td><td>&nbsp;</td></tr><tr><td>&nbsp;</td><td>&nbsp;</td><td>Inessive</td><td>&nbsp;</td></tr><tr><td>&nbsp;</td><td>&nbsp;</td><td>Instrumental</td><td>&nbsp;</td></tr><tr><td>&nbsp;</td><td>&nbsp;</td><td>Lative</td><td>&nbsp;</td></tr><tr><td>&nbsp;</td><td>&nbsp;</td><td>Nominative</td><td>&nbsp;</td></tr><tr><td>&nbsp;</td><td>Indefinite</td><td>Benefactive</td><td>għal</td></tr><tr><td>&nbsp;</td><td>&nbsp;</td><td>Comitative</td><td>ma'</td></tr><tr><td>&nbsp;</td><td>&nbsp;</td><td>Dative</td><td>lil</td></tr><tr><td>&nbsp;</td><td>&nbsp;</td><td>Elative</td><td>minn</td></tr><tr><td>&nbsp;</td><td>&nbsp;</td><td>Equative</td><td>bħal</td></tr><tr><td>&nbsp;</td><td>&nbsp;</td><td>Genitive</td><td>ta'</td></tr><tr><td>&nbsp;</td><td>&nbsp;</td><td>Inessive</td><td>fi</td></tr><tr><td>&nbsp;</td><td>&nbsp;</td><td>Instrumental</td><td>bi</td></tr><tr><td>&nbsp;</td><td>&nbsp;</td><td>Lative</td><td>sa</td></tr><tr><td>&nbsp;</td><td>&nbsp;</td><td>Nominative</td><td>&nbsp;</td></tr><tr><td>CollectivePl</td><td>Definite</td><td>Benefactive</td><td>&nbsp;</td></tr><tr><td>&nbsp;</td><td>&nbsp;</td><td>Comitative</td><td>&nbsp;</td></tr><tr><td>&nbsp;</td><td>&nbsp;</td><td>Dative</td><td>&nbsp;</td></tr><tr><td>&nbsp;</td><td>&nbsp;</td><td>Elative</td><td>&nbsp;</td></tr><tr><td>&nbsp;</td><td>&nbsp;</td><td>Equative</td><td>&nbsp;</td></tr><tr><td>&nbsp;</td><td>&nbsp;</td><td>Genitive</td><td>&nbsp;</td></tr><tr><td>&nbsp;</td><td>&nbsp;</td><td>Inessive</td><td>&nbsp;</td></tr><tr><td>&nbsp;</td><td>&nbsp;</td><td>Instrumental</td><td>&nbsp;</td></tr><tr><td>&nbsp;</td><td>&nbsp;</td><td>Lative</td><td>&nbsp;</td></tr><tr><td>&nbsp;</td><td>&nbsp;</td><td>Nominative</td><td>&nbsp;</td></tr><tr><td>&nbsp;</td><td>Indefinite</td><td>Benefactive</td><td>għal</td></tr><tr><td>&nbsp;</td><td>&nbsp;</td><td>Comitative</td><td>ma'</td></tr><tr><td>&nbsp;</td><td>&nbsp;</td><td>Dative</td><td>lil</td></tr><tr><td>&nbsp;</td><td>&nbsp;</td><td>Elative</td><td>minn</td></tr><tr><td>&nbsp;</td><td>&nbsp;</td><td>Equative</td><td>bħal</td></tr><tr><td>&nbsp;</td><td>&nbsp;</td><td>Genitive</td><td>ta'</td></tr><tr><td>&nbsp;</td><td>&nbsp;</td><td>Inessive</td><td>fi</td></tr><tr><td>&nbsp;</td><td>&nbsp;</td><td>Instrumental</td><td>bi</td></tr><tr><td>&nbsp;</td><td>&nbsp;</td><td>Lative</td><td>sa</td></tr><tr><td>&nbsp;</td><td>&nbsp;</td><td>Nominative</td><td>&nbsp;</td></tr><tr><td>Masc</td></tr><tr class="separator"><td colspan="100%">&nbsp;</td></td><tr><td>Singulative</td><td>Definite</td><td>Benefactive</td><td>għaż-żejt</td></tr><tr><td>&nbsp;</td><td>&nbsp;</td><td>Comitative</td><td>maż-żejt</td></tr><tr><td>&nbsp;</td><td>&nbsp;</td><td>Dative</td><td>liż-żejt</td></tr><tr><td>&nbsp;</td><td>&nbsp;</td><td>Elative</td><td>miż-żejt</td></tr><tr><td>&nbsp;</td><td>&nbsp;</td><td>Equative</td><td>bħaż-żejt</td></tr><tr><td>&nbsp;</td><td>&nbsp;</td><td>Genitive</td><td>taż-żejt</td></tr><tr><td>&nbsp;</td><td>&nbsp;</td><td>Inessive</td><td>fiż-żejt</td></tr><tr><td>&nbsp;</td><td>&nbsp;</td><td>Instrumental</td><td>biż-żejt</td></tr><tr><td>&nbsp;</td><td>&nbsp;</td><td>Lative</td><td>saż-żejt</td></tr><tr><td>&nbsp;</td><td>&nbsp;</td><td>Nominative</td><td>iż-żejt</td></tr><tr><td>&nbsp;</td><td>Indefinite</td><td>Benefactive</td><td>għal żejt</td></tr><tr><td>&nbsp;</td><td>&nbsp;</td><td>Comitative</td><td>ma' żejt</td></tr><tr><td>&nbsp;</td><td>&nbsp;</td><td>Dative</td><td>lil żejt</td></tr><tr><td>&nbsp;</td><td>&nbsp;</td><td>Elative</td><td>minn żejt</td></tr><tr><td>&nbsp;</td><td>&nbsp;</td><td>Equative</td><td>bħal żejt</td></tr><tr><td>&nbsp;</td><td>&nbsp;</td><td>Genitive</td><td>ta' żejt</td></tr><tr><td>&nbsp;</td><td>&nbsp;</td><td>Inessive</td><td>f'żejt</td></tr><tr><td>&nbsp;</td><td>&nbsp;</td><td>Instrumental</td><td>b'żejt</td></tr><tr><td>&nbsp;</td><td>&nbsp;</td><td>Lative</td><td>sa żejt</td></tr><tr><td>&nbsp;</td><td>&nbsp;</td><td>Nominative</td><td>żejt</td></tr><tr><td>Dual</td><td>Definite</td><td>Benefactive</td><td>&nbsp;</td></tr><tr><td>&nbsp;</td><td>&nbsp;</td><td>Comitative</td><td>&nbsp;</td></tr><tr><td>&nbsp;</td><td>&nbsp;</td><td>Dative</td><td>&nbsp;</td></tr><tr><td>&nbsp;</td><td>&nbsp;</td><td>Elative</td><td>&nbsp;</td></tr><tr><td>&nbsp;</td><td>&nbsp;</td><td>Equative</td><td>&nbsp;</td></tr><tr><td>&nbsp;</td><td>&nbsp;</td><td>Genitive</td><td>&nbsp;</td></tr><tr><td>&nbsp;</td><td>&nbsp;</td><td>Inessive</td><td>&nbsp;</td></tr><tr><td>&nbsp;</td><td>&nbsp;</td><td>Instrumental</td><td>&nbsp;</td></tr><tr><td>&nbsp;</td><td>&nbsp;</td><td>Lative</td><td>&nbsp;</td></tr><tr><td>&nbsp;</td><td>&nbsp;</td><td>Nominative</td><td>&nbsp;</td></tr><tr><td>&nbsp;</td><td>Indefinite</td><td>Benefactive</td><td>għal</td></tr><tr><td>&nbsp;</td><td>&nbsp;</td><td>Comitative</td><td>ma'</td></tr><tr><td>&nbsp;</td><td>&nbsp;</td><td>Dative</td><td>lil</td></tr><tr><td>&nbsp;</td><td>&nbsp;</td><td>Elative</td><td>minn</td></tr><tr><td>&nbsp;</td><td>&nbsp;</td><td>Equative</td><td>bħal</td></tr><tr><td>&nbsp;</td><td>&nbsp;</td><td>Genitive</td><td>ta'</td></tr><tr><td>&nbsp;</td><td>&nbsp;</td><td>Inessive</td><td>fi</td></tr><tr><td>&nbsp;</td><td>&nbsp;</td><td>Instrumental</td><td>bi</td></tr><tr><td>&nbsp;</td><td>&nbsp;</td><td>Lative</td><td>sa</td></tr><tr><td>&nbsp;</td><td>&nbsp;</td><td>Nominative</td><td>&nbsp;</td></tr><tr><td>Plural</td><td>Definite</td><td>Benefactive</td><td>għaż-żejti</td></tr><tr><td>&nbsp;</td><td>&nbsp;</td><td>Comitative</td><td>maż-żejti</td></tr><tr><td>&nbsp;</td><td>&nbsp;</td><td>Dative</td><td>liż-żejti</td></tr><tr><td>&nbsp;</td><td>&nbsp;</td><td>Elative</td><td>miż-żejti</td></tr><tr><td>&nbsp;</td><td>&nbsp;</td><td>Equative</td><td>bħaż-żejti</td></tr><tr><td>&nbsp;</td><td>&nbsp;</td><td>Genitive</td><td>taż-żejti</td></tr><tr><td>&nbsp;</td><td>&nbsp;</td><td>Inessive</td><td>fiż-żejti</td></tr><tr><td>&nbsp;</td><td>&nbsp;</td><td>Instrumental</td><td>biż-żejti</td></tr><tr><td>&nbsp;</td><td>&nbsp;</td><td>Lative</td><td>saż-żejti</td></tr><tr><td>&nbsp;</td><td>&nbsp;</td><td>Nominative</td><td>iż-żejti</td></tr><tr><td>&nbsp;</td><td>Indefinite</td><td>Benefactive</td><td>għal żejti</td></tr><tr><td>&nbsp;</td><td>&nbsp;</td><td>Comitative</td><td>ma' żejti</td></tr><tr><td>&nbsp;</td><td>&nbsp;</td><td>Dative</td><td>lil żejti</td></tr><tr><td>&nbsp;</td><td>&nbsp;</td><td>Elative</td><td>minn żejti</td></tr><tr><td>&nbsp;</td><td>&nbsp;</td><td>Equative</td><td>bħal żejti</td></tr><tr><td>&nbsp;</td><td>&nbsp;</td><td>Genitive</td><td>ta' żejti</td></tr><tr><td>&nbsp;</td><td>&nbsp;</td><td>Inessive</td><td>f'żejti</td></tr><tr><td>&nbsp;</td><td>&nbsp;</td><td>Instrumental</td><td>b'żejti</td></tr><tr><td>&nbsp;</td><td>&nbsp;</td><td>Lative</td><td>sa żejti</td></tr><tr><td>&nbsp;</td><td>&nbsp;</td><td>Nominative</td><td>żejti</td></tr><tr><td>DeterminatePl</td><td>Definite</td><td>Benefactive</td><td>&nbsp;</td></tr><tr><td>&nbsp;</td><td>&nbsp;</td><td>Comitative</td><td>&nbsp;</td></tr><tr><td>&nbsp;</td><td>&nbsp;</td><td>Dative</td><td>&nbsp;</td></tr><tr><td>&nbsp;</td><td>&nbsp;</td><td>Elative</td><td>&nbsp;</td></tr><tr><td>&nbsp;</td><td>&nbsp;</td><td>Equative</td><td>&nbsp;</td></tr><tr><td>&nbsp;</td><td>&nbsp;</td><td>Genitive</td><td>&nbsp;</td></tr><tr><td>&nbsp;</td><td>&nbsp;</td><td>Inessive</td><td>&nbsp;</td></tr><tr><td>&nbsp;</td><td>&nbsp;</td><td>Instrumental</td><td>&nbsp;</td></tr><tr><td>&nbsp;</td><td>&nbsp;</td><td>Lative</td><td>&nbsp;</td></tr><tr><td>&nbsp;</td><td>&nbsp;</td><td>Nominative</td><td>&nbsp;</td></tr><tr><td>&nbsp;</td><td>Indefinite</td><td>Benefactive</td><td>għal</td></tr><tr><td>&nbsp;</td><td>&nbsp;</td><td>Comitative</td><td>ma'</td></tr><tr><td>&nbsp;</td><td>&nbsp;</td><td>Dative</td><td>lil</td></tr><tr><td>&nbsp;</td><td>&nbsp;</td><td>Elative</td><td>minn</td></tr><tr><td>&nbsp;</td><td>&nbsp;</td><td>Equative</td><td>bħal</td></tr><tr><td>&nbsp;</td><td>&nbsp;</td><td>Genitive</td><td>ta'</td></tr><tr><td>&nbsp;</td><td>&nbsp;</td><td>Inessive</td><td>fi</td></tr><tr><td>&nbsp;</td><td>&nbsp;</td><td>Instrumental</td><td>bi</td></tr><tr><td>&nbsp;</td><td>&nbsp;</td><td>Lative</td><td>sa</td></tr><tr><td>&nbsp;</td><td>&nbsp;</td><td>Nominative</td><td>&nbsp;</td></tr><tr><td>CollectivePl</td><td>Definite</td><td>Benefactive</td><td>&nbsp;</td></tr><tr><td>&nbsp;</td><td>&nbsp;</td><td>Comitative</td><td>&nbsp;</td></tr><tr><td>&nbsp;</td><td>&nbsp;</td><td>Dative</td><td>&nbsp;</td></tr><tr><td>&nbsp;</td><td>&nbsp;</td><td>Elative</td><td>&nbsp;</td></tr><tr><td>&nbsp;</td><td>&nbsp;</td><td>Equative</td><td>&nbsp;</td></tr><tr><td>&nbsp;</td><td>&nbsp;</td><td>Genitive</td><td>&nbsp;</td></tr><tr><td>&nbsp;</td><td>&nbsp;</td><td>Inessive</td><td>&nbsp;</td></tr><tr><td>&nbsp;</td><td>&nbsp;</td><td>Instrumental</td><td>&nbsp;</td></tr><tr><td>&nbsp;</td><td>&nbsp;</td><td>Lative</td><td>&nbsp;</td></tr><tr><td>&nbsp;</td><td>&nbsp;</td><td>Nominative</td><td>&nbsp;</td></tr><tr><td>&nbsp;</td><td>Indefinite</td><td>Benefactive</td><td>għal</td></tr><tr><td>&nbsp;</td><td>&nbsp;</td><td>Comitative</td><td>ma'</td></tr><tr><td>&nbsp;</td><td>&nbsp;</td><td>Dative</td><td>lil</td></tr><tr><td>&nbsp;</td><td>&nbsp;</td><td>Elative</td><td>minn</td></tr><tr><td>&nbsp;</td><td>&nbsp;</td><td>Equative</td><td>bħal</td></tr><tr><td>&nbsp;</td><td>&nbsp;</td><td>Genitive</td><td>ta'</td></tr><tr><td>&nbsp;</td><td>&nbsp;</td><td>Inessive</td><td>fi</td></tr><tr><td>&nbsp;</td><td>&nbsp;</td><td>Instrumental</td><td>bi</td></tr><tr><td>&nbsp;</td><td>&nbsp;</td><td>Lative</td><td>sa</td></tr><tr><td>&nbsp;</td><td>&nbsp;</td><td>Nominative</td><td>&nbsp;</td></tr><tr><td>Masc</td></tr><tr class="separator"><td colspan="100%">&nbsp;</td></td><tr><td>Singulative</td><td>Definite</td><td>Benefactive</td><td>għall-karta</td></tr><tr><td>&nbsp;</td><td>&nbsp;</td><td>Comitative</td><td>mal-karta</td></tr><tr><td>&nbsp;</td><td>&nbsp;</td><td>Dative</td><td>lill-karta</td></tr><tr><td>&nbsp;</td><td>&nbsp;</td><td>Elative</td><td>mill-karta</td></tr><tr><td>&nbsp;</td><td>&nbsp;</td><td>Equative</td><td>bħall-karta</td></tr><tr><td>&nbsp;</td><td>&nbsp;</td><td>Genitive</td><td>tal-karta</td></tr><tr><td>&nbsp;</td><td>&nbsp;</td><td>Inessive</td><td>fil-karta</td></tr><tr><td>&nbsp;</td><td>&nbsp;</td><td>Instrumental</td><td>bil-karta</td></tr><tr><td>&nbsp;</td><td>&nbsp;</td><td>Lative</td><td>sal-karta</td></tr><tr><td>&nbsp;</td><td>&nbsp;</td><td>Nominative</td><td>il-karta</td></tr><tr><td>&nbsp;</td><td>Indefinite</td><td>Benefactive</td><td>għal karta</td></tr><tr><td>&nbsp;</td><td>&nbsp;</td><td>Comitative</td><td>ma' karta</td></tr><tr><td>&nbsp;</td><td>&nbsp;</td><td>Dative</td><td>lil karta</td></tr><tr><td>&nbsp;</td><td>&nbsp;</td><td>Elative</td><td>minn karta</td></tr><tr><td>&nbsp;</td><td>&nbsp;</td><td>Equative</td><td>bħal karta</td></tr><tr><td>&nbsp;</td><td>&nbsp;</td><td>Genitive</td><td>ta' karta</td></tr><tr><td>&nbsp;</td><td>&nbsp;</td><td>Inessive</td><td>f'karta</td></tr><tr><td>&nbsp;</td><td>&nbsp;</td><td>Instrumental</td><td>b'karta</td></tr><tr><td>&nbsp;</td><td>&nbsp;</td><td>Lative</td><td>sa karta</td></tr><tr><td>&nbsp;</td><td>&nbsp;</td><td>Nominative</td><td>karta</td></tr><tr><td>Dual</td><td>Definite</td><td>Benefactive</td><td>&nbsp;</td></tr><tr><td>&nbsp;</td><td>&nbsp;</td><td>Comitative</td><td>&nbsp;</td></tr><tr><td>&nbsp;</td><td>&nbsp;</td><td>Dative</td><td>&nbsp;</td></tr><tr><td>&nbsp;</td><td>&nbsp;</td><td>Elative</td><td>&nbsp;</td></tr><tr><td>&nbsp;</td><td>&nbsp;</td><td>Equative</td><td>&nbsp;</td></tr><tr><td>&nbsp;</td><td>&nbsp;</td><td>Genitive</td><td>&nbsp;</td></tr><tr><td>&nbsp;</td><td>&nbsp;</td><td>Inessive</td><td>&nbsp;</td></tr><tr><td>&nbsp;</td><td>&nbsp;</td><td>Instrumental</td><td>&nbsp;</td></tr><tr><td>&nbsp;</td><td>&nbsp;</td><td>Lative</td><td>&nbsp;</td></tr><tr><td>&nbsp;</td><td>&nbsp;</td><td>Nominative</td><td>&nbsp;</td></tr><tr><td>&nbsp;</td><td>Indefinite</td><td>Benefactive</td><td>għal</td></tr><tr><td>&nbsp;</td><td>&nbsp;</td><td>Comitative</td><td>ma'</td></tr><tr><td>&nbsp;</td><td>&nbsp;</td><td>Dative</td><td>lil</td></tr><tr><td>&nbsp;</td><td>&nbsp;</td><td>Elative</td><td>minn</td></tr><tr><td>&nbsp;</td><td>&nbsp;</td><td>Equative</td><td>bħal</td></tr><tr><td>&nbsp;</td><td>&nbsp;</td><td>Genitive</td><td>ta'</td></tr><tr><td>&nbsp;</td><td>&nbsp;</td><td>Inessive</td><td>fi</td></tr><tr><td>&nbsp;</td><td>&nbsp;</td><td>Instrumental</td><td>bi</td></tr><tr><td>&nbsp;</td><td>&nbsp;</td><td>Lative</td><td>sa</td></tr><tr><td>&nbsp;</td><td>&nbsp;</td><td>Nominative</td><td>&nbsp;</td></tr><tr><td>Plural</td><td>Definite</td><td>Benefactive</td><td>għall-kartiet</td></tr><tr><td>&nbsp;</td><td>&nbsp;</td><td>Comitative</td><td>mal-kartiet</td></tr><tr><td>&nbsp;</td><td>&nbsp;</td><td>Dative</td><td>lill-kartiet</td></tr><tr><td>&nbsp;</td><td>&nbsp;</td><td>Elative</td><td>mill-kartiet</td></tr><tr><td>&nbsp;</td><td>&nbsp;</td><td>Equative</td><td>bħall-kartiet</td></tr><tr><td>&nbsp;</td><td>&nbsp;</td><td>Genitive</td><td>tal-kartiet</td></tr><tr><td>&nbsp;</td><td>&nbsp;</td><td>Inessive</td><td>fil-kartiet</td></tr><tr><td>&nbsp;</td><td>&nbsp;</td><td>Instrumental</td><td>bil-kartiet</td></tr><tr><td>&nbsp;</td><td>&nbsp;</td><td>Lative</td><td>sal-kartiet</td></tr><tr><td>&nbsp;</td><td>&nbsp;</td><td>Nominative</td><td>il-kartiet</td></tr><tr><td>&nbsp;</td><td>Indefinite</td><td>Benefactive</td><td>għal kartiet</td></tr><tr><td>&nbsp;</td><td>&nbsp;</td><td>Comitative</td><td>ma' kartiet</td></tr><tr><td>&nbsp;</td><td>&nbsp;</td><td>Dative</td><td>lil kartiet</td></tr><tr><td>&nbsp;</td><td>&nbsp;</td><td>Elative</td><td>minn kartiet</td></tr><tr><td>&nbsp;</td><td>&nbsp;</td><td>Equative</td><td>bħal kartiet</td></tr><tr><td>&nbsp;</td><td>&nbsp;</td><td>Genitive</td><td>ta' kartiet</td></tr><tr><td>&nbsp;</td><td>&nbsp;</td><td>Inessive</td><td>f'kartiet</td></tr><tr><td>&nbsp;</td><td>&nbsp;</td><td>Instrumental</td><td>b'kartiet</td></tr><tr><td>&nbsp;</td><td>&nbsp;</td><td>Lative</td><td>sa kartiet</td></tr><tr><td>&nbsp;</td><td>&nbsp;</td><td>Nominative</td><td>kartiet</td></tr><tr><td>DeterminatePl</td><td>Definite</td><td>Benefactive</td><td>&nbsp;</td></tr><tr><td>&nbsp;</td><td>&nbsp;</td><td>Comitative</td><td>&nbsp;</td></tr><tr><td>&nbsp;</td><td>&nbsp;</td><td>Dative</td><td>&nbsp;</td></tr><tr><td>&nbsp;</td><td>&nbsp;</td><td>Elative</td><td>&nbsp;</td></tr><tr><td>&nbsp;</td><td>&nbsp;</td><td>Equative</td><td>&nbsp;</td></tr><tr><td>&nbsp;</td><td>&nbsp;</td><td>Genitive</td><td>&nbsp;</td></tr><tr><td>&nbsp;</td><td>&nbsp;</td><td>Inessive</td><td>&nbsp;</td></tr><tr><td>&nbsp;</td><td>&nbsp;</td><td>Instrumental</td><td>&nbsp;</td></tr><tr><td>&nbsp;</td><td>&nbsp;</td><td>Lative</td><td>&nbsp;</td></tr><tr><td>&nbsp;</td><td>&nbsp;</td><td>Nominative</td><td>&nbsp;</td></tr><tr><td>&nbsp;</td><td>Indefinite</td><td>Benefactive</td><td>għal</td></tr><tr><td>&nbsp;</td><td>&nbsp;</td><td>Comitative</td><td>ma'</td></tr><tr><td>&nbsp;</td><td>&nbsp;</td><td>Dative</td><td>lil</td></tr><tr><td>&nbsp;</td><td>&nbsp;</td><td>Elative</td><td>minn</td></tr><tr><td>&nbsp;</td><td>&nbsp;</td><td>Equative</td><td>bħal</td></tr><tr><td>&nbsp;</td><td>&nbsp;</td><td>Genitive</td><td>ta'</td></tr><tr><td>&nbsp;</td><td>&nbsp;</td><td>Inessive</td><td>fi</td></tr><tr><td>&nbsp;</td><td>&nbsp;</td><td>Instrumental</td><td>bi</td></tr><tr><td>&nbsp;</td><td>&nbsp;</td><td>Lative</td><td>sa</td></tr><tr><td>&nbsp;</td><td>&nbsp;</td><td>Nominative</td><td>&nbsp;</td></tr><tr><td>CollectivePl</td><td>Definite</td><td>Benefactive</td><td>&nbsp;</td></tr><tr><td>&nbsp;</td><td>&nbsp;</td><td>Comitative</td><td>&nbsp;</td></tr><tr><td>&nbsp;</td><td>&nbsp;</td><td>Dative</td><td>&nbsp;</td></tr><tr><td>&nbsp;</td><td>&nbsp;</td><td>Elative</td><td>&nbsp;</td></tr><tr><td>&nbsp;</td><td>&nbsp;</td><td>Equative</td><td>&nbsp;</td></tr><tr><td>&nbsp;</td><td>&nbsp;</td><td>Genitive</td><td>&nbsp;</td></tr><tr><td>&nbsp;</td><td>&nbsp;</td><td>Inessive</td><td>&nbsp;</td></tr><tr><td>&nbsp;</td><td>&nbsp;</td><td>Instrumental</td><td>&nbsp;</td></tr><tr><td>&nbsp;</td><td>&nbsp;</td><td>Lative</td><td>&nbsp;</td></tr><tr><td>&nbsp;</td><td>&nbsp;</td><td>Nominative</td><td>&nbsp;</td></tr><tr><td>&nbsp;</td><td>Indefinite</td><td>Benefactive</td><td>għal</td></tr><tr><td>&nbsp;</td><td>&nbsp;</td><td>Comitative</td><td>ma'</td></tr><tr><td>&nbsp;</td><td>&nbsp;</td><td>Dative</td><td>lil</td></tr><tr><td>&nbsp;</td><td>&nbsp;</td><td>Elative</td><td>minn</td></tr><tr><td>&nbsp;</td><td>&nbsp;</td><td>Equative</td><td>bħal</td></tr><tr><td>&nbsp;</td><td>&nbsp;</td><td>Genitive</td><td>ta'</td></tr><tr><td>&nbsp;</td><td>&nbsp;</td><td>Inessive</td><td>fi</td></tr><tr><td>&nbsp;</td><td>&nbsp;</td><td>Instrumental</td><td>bi</td></tr><tr><td>&nbsp;</td><td>&nbsp;</td><td>Lative</td><td>sa</td></tr><tr><td>&nbsp;</td><td>&nbsp;</td><td>Nominative</td><td>&nbsp;</td></tr><tr><td>Fem</td></tr><tr class="separator"><td colspan="100%">&nbsp;</td></td><tr><td>Singulative</td><td>Definite</td><td>Benefactive</td><td>għall-paċi</td></tr><tr><td>&nbsp;</td><td>&nbsp;</td><td>Comitative</td><td>mal-paċi</td></tr><tr><td>&nbsp;</td><td>&nbsp;</td><td>Dative</td><td>lill-paċi</td></tr><tr><td>&nbsp;</td><td>&nbsp;</td><td>Elative</td><td>mill-paċi</td></tr><tr><td>&nbsp;</td><td>&nbsp;</td><td>Equative</td><td>bħall-paċi</td></tr><tr><td>&nbsp;</td><td>&nbsp;</td><td>Genitive</td><td>tal-paċi</td></tr><tr><td>&nbsp;</td><td>&nbsp;</td><td>Inessive</td><td>fil-paċi</td></tr><tr><td>&nbsp;</td><td>&nbsp;</td><td>Instrumental</td><td>bil-paċi</td></tr><tr><td>&nbsp;</td><td>&nbsp;</td><td>Lative</td><td>sal-paċi</td></tr><tr><td>&nbsp;</td><td>&nbsp;</td><td>Nominative</td><td>il-paċi</td></tr><tr><td>&nbsp;</td><td>Indefinite</td><td>Benefactive</td><td>għal paċi</td></tr><tr><td>&nbsp;</td><td>&nbsp;</td><td>Comitative</td><td>ma' paċi</td></tr><tr><td>&nbsp;</td><td>&nbsp;</td><td>Dative</td><td>lil paċi</td></tr><tr><td>&nbsp;</td><td>&nbsp;</td><td>Elative</td><td>minn paċi</td></tr><tr><td>&nbsp;</td><td>&nbsp;</td><td>Equative</td><td>bħal paċi</td></tr><tr><td>&nbsp;</td><td>&nbsp;</td><td>Genitive</td><td>ta' paċi</td></tr><tr><td>&nbsp;</td><td>&nbsp;</td><td>Inessive</td><td>f'paċi</td></tr><tr><td>&nbsp;</td><td>&nbsp;</td><td>Instrumental</td><td>b'paċi</td></tr><tr><td>&nbsp;</td><td>&nbsp;</td><td>Lative</td><td>sa paċi</td></tr><tr><td>&nbsp;</td><td>&nbsp;</td><td>Nominative</td><td>paċi</td></tr><tr><td>Dual</td><td>Definite</td><td>Benefactive</td><td>&nbsp;</td></tr><tr><td>&nbsp;</td><td>&nbsp;</td><td>Comitative</td><td>&nbsp;</td></tr><tr><td>&nbsp;</td><td>&nbsp;</td><td>Dative</td><td>&nbsp;</td></tr><tr><td>&nbsp;</td><td>&nbsp;</td><td>Elative</td><td>&nbsp;</td></tr><tr><td>&nbsp;</td><td>&nbsp;</td><td>Equative</td><td>&nbsp;</td></tr><tr><td>&nbsp;</td><td>&nbsp;</td><td>Genitive</td><td>&nbsp;</td></tr><tr><td>&nbsp;</td><td>&nbsp;</td><td>Inessive</td><td>&nbsp;</td></tr><tr><td>&nbsp;</td><td>&nbsp;</td><td>Instrumental</td><td>&nbsp;</td></tr><tr><td>&nbsp;</td><td>&nbsp;</td><td>Lative</td><td>&nbsp;</td></tr><tr><td>&nbsp;</td><td>&nbsp;</td><td>Nominative</td><td>&nbsp;</td></tr><tr><td>&nbsp;</td><td>Indefinite</td><td>Benefactive</td><td>għal</td></tr><tr><td>&nbsp;</td><td>&nbsp;</td><td>Comitative</td><td>ma'</td></tr><tr><td>&nbsp;</td><td>&nbsp;</td><td>Dative</td><td>lil</td></tr><tr><td>&nbsp;</td><td>&nbsp;</td><td>Elative</td><td>minn</td></tr><tr><td>&nbsp;</td><td>&nbsp;</td><td>Equative</td><td>bħal</td></tr><tr><td>&nbsp;</td><td>&nbsp;</td><td>Genitive</td><td>ta'</td></tr><tr><td>&nbsp;</td><td>&nbsp;</td><td>Inessive</td><td>fi</td></tr><tr><td>&nbsp;</td><td>&nbsp;</td><td>Instrumental</td><td>bi</td></tr><tr><td>&nbsp;</td><td>&nbsp;</td><td>Lative</td><td>sa</td></tr><tr><td>&nbsp;</td><td>&nbsp;</td><td>Nominative</td><td>&nbsp;</td></tr><tr><td>Plural</td><td>Definite</td><td>Benefactive</td><td>għall-paċin</td></tr><tr><td>&nbsp;</td><td>&nbsp;</td><td>Comitative</td><td>mal-paċin</td></tr><tr><td>&nbsp;</td><td>&nbsp;</td><td>Dative</td><td>lill-paċin</td></tr><tr><td>&nbsp;</td><td>&nbsp;</td><td>Elative</td><td>mill-paċin</td></tr><tr><td>&nbsp;</td><td>&nbsp;</td><td>Equative</td><td>bħall-paċin</td></tr><tr><td>&nbsp;</td><td>&nbsp;</td><td>Genitive</td><td>tal-paċin</td></tr><tr><td>&nbsp;</td><td>&nbsp;</td><td>Inessive</td><td>fil-paċin</td></tr><tr><td>&nbsp;</td><td>&nbsp;</td><td>Instrumental</td><td>bil-paċin</td></tr><tr><td>&nbsp;</td><td>&nbsp;</td><td>Lative</td><td>sal-paċin</td></tr><tr><td>&nbsp;</td><td>&nbsp;</td><td>Nominative</td><td>il-paċin</td></tr><tr><td>&nbsp;</td><td>Indefinite</td><td>Benefactive</td><td>għal paċin</td></tr><tr><td>&nbsp;</td><td>&nbsp;</td><td>Comitative</td><td>ma' paċin</td></tr><tr><td>&nbsp;</td><td>&nbsp;</td><td>Dative</td><td>lil paċin</td></tr><tr><td>&nbsp;</td><td>&nbsp;</td><td>Elative</td><td>minn paċin</td></tr><tr><td>&nbsp;</td><td>&nbsp;</td><td>Equative</td><td>bħal paċin</td></tr><tr><td>&nbsp;</td><td>&nbsp;</td><td>Genitive</td><td>ta' paċin</td></tr><tr><td>&nbsp;</td><td>&nbsp;</td><td>Inessive</td><td>f'paċin</td></tr><tr><td>&nbsp;</td><td>&nbsp;</td><td>Instrumental</td><td>b'paċin</td></tr><tr><td>&nbsp;</td><td>&nbsp;</td><td>Lative</td><td>sa paċin</td></tr><tr><td>&nbsp;</td><td>&nbsp;</td><td>Nominative</td><td>paċin</td></tr><tr><td>DeterminatePl</td><td>Definite</td><td>Benefactive</td><td>&nbsp;</td></tr><tr><td>&nbsp;</td><td>&nbsp;</td><td>Comitative</td><td>&nbsp;</td></tr><tr><td>&nbsp;</td><td>&nbsp;</td><td>Dative</td><td>&nbsp;</td></tr><tr><td>&nbsp;</td><td>&nbsp;</td><td>Elative</td><td>&nbsp;</td></tr><tr><td>&nbsp;</td><td>&nbsp;</td><td>Equative</td><td>&nbsp;</td></tr><tr><td>&nbsp;</td><td>&nbsp;</td><td>Genitive</td><td>&nbsp;</td></tr><tr><td>&nbsp;</td><td>&nbsp;</td><td>Inessive</td><td>&nbsp;</td></tr><tr><td>&nbsp;</td><td>&nbsp;</td><td>Instrumental</td><td>&nbsp;</td></tr><tr><td>&nbsp;</td><td>&nbsp;</td><td>Lative</td><td>&nbsp;</td></tr><tr><td>&nbsp;</td><td>&nbsp;</td><td>Nominative</td><td>&nbsp;</td></tr><tr><td>&nbsp;</td><td>Indefinite</td><td>Benefactive</td><td>għal</td></tr><tr><td>&nbsp;</td><td>&nbsp;</td><td>Comitative</td><td>ma'</td></tr><tr><td>&nbsp;</td><td>&nbsp;</td><td>Dative</td><td>lil</td></tr><tr><td>&nbsp;</td><td>&nbsp;</td><td>Elative</td><td>minn</td></tr><tr><td>&nbsp;</td><td>&nbsp;</td><td>Equative</td><td>bħal</td></tr><tr><td>&nbsp;</td><td>&nbsp;</td><td>Genitive</td><td>ta'</td></tr><tr><td>&nbsp;</td><td>&nbsp;</td><td>Inessive</td><td>fi</td></tr><tr><td>&nbsp;</td><td>&nbsp;</td><td>Instrumental</td><td>bi</td></tr><tr><td>&nbsp;</td><td>&nbsp;</td><td>Lative</td><td>sa</td></tr><tr><td>&nbsp;</td><td>&nbsp;</td><td>Nominative</td><td>&nbsp;</td></tr><tr><td>CollectivePl</td><td>Definite</td><td>Benefactive</td><td>&nbsp;</td></tr><tr><td>&nbsp;</td><td>&nbsp;</td><td>Comitative</td><td>&nbsp;</td></tr><tr><td>&nbsp;</td><td>&nbsp;</td><td>Dative</td><td>&nbsp;</td></tr><tr><td>&nbsp;</td><td>&nbsp;</td><td>Elative</td><td>&nbsp;</td></tr><tr><td>&nbsp;</td><td>&nbsp;</td><td>Equative</td><td>&nbsp;</td></tr><tr><td>&nbsp;</td><td>&nbsp;</td><td>Genitive</td><td>&nbsp;</td></tr><tr><td>&nbsp;</td><td>&nbsp;</td><td>Inessive</td><td>&nbsp;</td></tr><tr><td>&nbsp;</td><td>&nbsp;</td><td>Instrumental</td><td>&nbsp;</td></tr><tr><td>&nbsp;</td><td>&nbsp;</td><td>Lative</td><td>&nbsp;</td></tr><tr><td>&nbsp;</td><td>&nbsp;</td><td>Nominative</td><td>&nbsp;</td></tr><tr><td>&nbsp;</td><td>Indefinite</td><td>Benefactive</td><td>għal</td></tr><tr><td>&nbsp;</td><td>&nbsp;</td><td>Comitative</td><td>ma'</td></tr><tr><td>&nbsp;</td><td>&nbsp;</td><td>Dative</td><td>lil</td></tr><tr><td>&nbsp;</td><td>&nbsp;</td><td>Elative</td><td>minn</td></tr><tr><td>&nbsp;</td><td>&nbsp;</td><td>Equative</td><td>bħal</td></tr><tr><td>&nbsp;</td><td>&nbsp;</td><td>Genitive</td><td>ta'</td></tr><tr><td>&nbsp;</td><td>&nbsp;</td><td>Inessive</td><td>fi</td></tr><tr><td>&nbsp;</td><td>&nbsp;</td><td>Instrumental</td><td>bi</td></tr><tr><td>&nbsp;</td><td>&nbsp;</td><td>Lative</td><td>sa</td></tr><tr><td>&nbsp;</td><td>&nbsp;</td><td>Nominative</td><td>&nbsp;</td></tr><tr><td>Masc</td></tr><tr class="separator"><td colspan="100%">&nbsp;</td></td><tr><td>Singulative</td><td>Definite</td><td>Benefactive</td><td>għall-pinna</td></tr><tr><td>&nbsp;</td><td>&nbsp;</td><td>Comitative</td><td>mal-pinna</td></tr><tr><td>&nbsp;</td><td>&nbsp;</td><td>Dative</td><td>lill-pinna</td></tr><tr><td>&nbsp;</td><td>&nbsp;</td><td>Elative</td><td>mill-pinna</td></tr><tr><td>&nbsp;</td><td>&nbsp;</td><td>Equative</td><td>bħall-pinna</td></tr><tr><td>&nbsp;</td><td>&nbsp;</td><td>Genitive</td><td>tal-pinna</td></tr><tr><td>&nbsp;</td><td>&nbsp;</td><td>Inessive</td><td>fil-pinna</td></tr><tr><td>&nbsp;</td><td>&nbsp;</td><td>Instrumental</td><td>bil-pinna</td></tr><tr><td>&nbsp;</td><td>&nbsp;</td><td>Lative</td><td>sal-pinna</td></tr><tr><td>&nbsp;</td><td>&nbsp;</td><td>Nominative</td><td>il-pinna</td></tr><tr><td>&nbsp;</td><td>Indefinite</td><td>Benefactive</td><td>għal pinna</td></tr><tr><td>&nbsp;</td><td>&nbsp;</td><td>Comitative</td><td>ma' pinna</td></tr><tr><td>&nbsp;</td><td>&nbsp;</td><td>Dative</td><td>lil pinna</td></tr><tr><td>&nbsp;</td><td>&nbsp;</td><td>Elative</td><td>minn pinna</td></tr><tr><td>&nbsp;</td><td>&nbsp;</td><td>Equative</td><td>bħal pinna</td></tr><tr><td>&nbsp;</td><td>&nbsp;</td><td>Genitive</td><td>ta' pinna</td></tr><tr><td>&nbsp;</td><td>&nbsp;</td><td>Inessive</td><td>f'pinna</td></tr><tr><td>&nbsp;</td><td>&nbsp;</td><td>Instrumental</td><td>b'pinna</td></tr><tr><td>&nbsp;</td><td>&nbsp;</td><td>Lative</td><td>sa pinna</td></tr><tr><td>&nbsp;</td><td>&nbsp;</td><td>Nominative</td><td>pinna</td></tr><tr><td>Dual</td><td>Definite</td><td>Benefactive</td><td>&nbsp;</td></tr><tr><td>&nbsp;</td><td>&nbsp;</td><td>Comitative</td><td>&nbsp;</td></tr><tr><td>&nbsp;</td><td>&nbsp;</td><td>Dative</td><td>&nbsp;</td></tr><tr><td>&nbsp;</td><td>&nbsp;</td><td>Elative</td><td>&nbsp;</td></tr><tr><td>&nbsp;</td><td>&nbsp;</td><td>Equative</td><td>&nbsp;</td></tr><tr><td>&nbsp;</td><td>&nbsp;</td><td>Genitive</td><td>&nbsp;</td></tr><tr><td>&nbsp;</td><td>&nbsp;</td><td>Inessive</td><td>&nbsp;</td></tr><tr><td>&nbsp;</td><td>&nbsp;</td><td>Instrumental</td><td>&nbsp;</td></tr><tr><td>&nbsp;</td><td>&nbsp;</td><td>Lative</td><td>&nbsp;</td></tr><tr><td>&nbsp;</td><td>&nbsp;</td><td>Nominative</td><td>&nbsp;</td></tr><tr><td>&nbsp;</td><td>Indefinite</td><td>Benefactive</td><td>għal</td></tr><tr><td>&nbsp;</td><td>&nbsp;</td><td>Comitative</td><td>ma'</td></tr><tr><td>&nbsp;</td><td>&nbsp;</td><td>Dative</td><td>lil</td></tr><tr><td>&nbsp;</td><td>&nbsp;</td><td>Elative</td><td>minn</td></tr><tr><td>&nbsp;</td><td>&nbsp;</td><td>Equative</td><td>bħal</td></tr><tr><td>&nbsp;</td><td>&nbsp;</td><td>Genitive</td><td>ta'</td></tr><tr><td>&nbsp;</td><td>&nbsp;</td><td>Inessive</td><td>fi</td></tr><tr><td>&nbsp;</td><td>&nbsp;</td><td>Instrumental</td><td>bi</td></tr><tr><td>&nbsp;</td><td>&nbsp;</td><td>Lative</td><td>sa</td></tr><tr><td>&nbsp;</td><td>&nbsp;</td><td>Nominative</td><td>&nbsp;</td></tr><tr><td>Plural</td><td>Definite</td><td>Benefactive</td><td>għall-pinniet</td></tr><tr><td>&nbsp;</td><td>&nbsp;</td><td>Comitative</td><td>mal-pinniet</td></tr><tr><td>&nbsp;</td><td>&nbsp;</td><td>Dative</td><td>lill-pinniet</td></tr><tr><td>&nbsp;</td><td>&nbsp;</td><td>Elative</td><td>mill-pinniet</td></tr><tr><td>&nbsp;</td><td>&nbsp;</td><td>Equative</td><td>bħall-pinniet</td></tr><tr><td>&nbsp;</td><td>&nbsp;</td><td>Genitive</td><td>tal-pinniet</td></tr><tr><td>&nbsp;</td><td>&nbsp;</td><td>Inessive</td><td>fil-pinniet</td></tr><tr><td>&nbsp;</td><td>&nbsp;</td><td>Instrumental</td><td>bil-pinniet</td></tr><tr><td>&nbsp;</td><td>&nbsp;</td><td>Lative</td><td>sal-pinniet</td></tr><tr><td>&nbsp;</td><td>&nbsp;</td><td>Nominative</td><td>il-pinniet</td></tr><tr><td>&nbsp;</td><td>Indefinite</td><td>Benefactive</td><td>għal pinniet</td></tr><tr><td>&nbsp;</td><td>&nbsp;</td><td>Comitative</td><td>ma' pinniet</td></tr><tr><td>&nbsp;</td><td>&nbsp;</td><td>Dative</td><td>lil pinniet</td></tr><tr><td>&nbsp;</td><td>&nbsp;</td><td>Elative</td><td>minn pinniet</td></tr><tr><td>&nbsp;</td><td>&nbsp;</td><td>Equative</td><td>bħal pinniet</td></tr><tr><td>&nbsp;</td><td>&nbsp;</td><td>Genitive</td><td>ta' pinniet</td></tr><tr><td>&nbsp;</td><td>&nbsp;</td><td>Inessive</td><td>f'pinniet</td></tr><tr><td>&nbsp;</td><td>&nbsp;</td><td>Instrumental</td><td>b'pinniet</td></tr><tr><td>&nbsp;</td><td>&nbsp;</td><td>Lative</td><td>sa pinniet</td></tr><tr><td>&nbsp;</td><td>&nbsp;</td><td>Nominative</td><td>pinniet</td></tr><tr><td>DeterminatePl</td><td>Definite</td><td>Benefactive</td><td>&nbsp;</td></tr><tr><td>&nbsp;</td><td>&nbsp;</td><td>Comitative</td><td>&nbsp;</td></tr><tr><td>&nbsp;</td><td>&nbsp;</td><td>Dative</td><td>&nbsp;</td></tr><tr><td>&nbsp;</td><td>&nbsp;</td><td>Elative</td><td>&nbsp;</td></tr><tr><td>&nbsp;</td><td>&nbsp;</td><td>Equative</td><td>&nbsp;</td></tr><tr><td>&nbsp;</td><td>&nbsp;</td><td>Genitive</td><td>&nbsp;</td></tr><tr><td>&nbsp;</td><td>&nbsp;</td><td>Inessive</td><td>&nbsp;</td></tr><tr><td>&nbsp;</td><td>&nbsp;</td><td>Instrumental</td><td>&nbsp;</td></tr><tr><td>&nbsp;</td><td>&nbsp;</td><td>Lative</td><td>&nbsp;</td></tr><tr><td>&nbsp;</td><td>&nbsp;</td><td>Nominative</td><td>&nbsp;</td></tr><tr><td>&nbsp;</td><td>Indefinite</td><td>Benefactive</td><td>għal</td></tr><tr><td>&nbsp;</td><td>&nbsp;</td><td>Comitative</td><td>ma'</td></tr><tr><td>&nbsp;</td><td>&nbsp;</td><td>Dative</td><td>lil</td></tr><tr><td>&nbsp;</td><td>&nbsp;</td><td>Elative</td><td>minn</td></tr><tr><td>&nbsp;</td><td>&nbsp;</td><td>Equative</td><td>bħal</td></tr><tr><td>&nbsp;</td><td>&nbsp;</td><td>Genitive</td><td>ta'</td></tr><tr><td>&nbsp;</td><td>&nbsp;</td><td>Inessive</td><td>fi</td></tr><tr><td>&nbsp;</td><td>&nbsp;</td><td>Instrumental</td><td>bi</td></tr><tr><td>&nbsp;</td><td>&nbsp;</td><td>Lative</td><td>sa</td></tr><tr><td>&nbsp;</td><td>&nbsp;</td><td>Nominative</td><td>&nbsp;</td></tr><tr><td>CollectivePl</td><td>Definite</td><td>Benefactive</td><td>&nbsp;</td></tr><tr><td>&nbsp;</td><td>&nbsp;</td><td>Comitative</td><td>&nbsp;</td></tr><tr><td>&nbsp;</td><td>&nbsp;</td><td>Dative</td><td>&nbsp;</td></tr><tr><td>&nbsp;</td><td>&nbsp;</td><td>Elative</td><td>&nbsp;</td></tr><tr><td>&nbsp;</td><td>&nbsp;</td><td>Equative</td><td>&nbsp;</td></tr><tr><td>&nbsp;</td><td>&nbsp;</td><td>Genitive</td><td>&nbsp;</td></tr><tr><td>&nbsp;</td><td>&nbsp;</td><td>Inessive</td><td>&nbsp;</td></tr><tr><td>&nbsp;</td><td>&nbsp;</td><td>Instrumental</td><td>&nbsp;</td></tr><tr><td>&nbsp;</td><td>&nbsp;</td><td>Lative</td><td>&nbsp;</td></tr><tr><td>&nbsp;</td><td>&nbsp;</td><td>Nominative</td><td>&nbsp;</td></tr><tr><td>&nbsp;</td><td>Indefinite</td><td>Benefactive</td><td>għal</td></tr><tr><td>&nbsp;</td><td>&nbsp;</td><td>Comitative</td><td>ma'</td></tr><tr><td>&nbsp;</td><td>&nbsp;</td><td>Dative</td><td>lil</td></tr><tr><td>&nbsp;</td><td>&nbsp;</td><td>Elative</td><td>minn</td></tr><tr><td>&nbsp;</td><td>&nbsp;</td><td>Equative</td><td>bħal</td></tr><tr><td>&nbsp;</td><td>&nbsp;</td><td>Genitive</td><td>ta'</td></tr><tr><td>&nbsp;</td><td>&nbsp;</td><td>Inessive</td><td>fi</td></tr><tr><td>&nbsp;</td><td>&nbsp;</td><td>Instrumental</td><td>bi</td></tr><tr><td>&nbsp;</td><td>&nbsp;</td><td>Lative</td><td>sa</td></tr><tr><td>&nbsp;</td><td>&nbsp;</td><td>Nominative</td><td>&nbsp;</td></tr><tr><td>Fem</td></tr><tr class="separator"><td colspan="100%">&nbsp;</td></td><tr><td>Singulative</td><td>Definite</td><td>Benefactive</td><td>għall-persuna</td></tr><tr><td>&nbsp;</td><td>&nbsp;</td><td>Comitative</td><td>mal-persuna</td></tr><tr><td>&nbsp;</td><td>&nbsp;</td><td>Dative</td><td>lill-persuna</td></tr><tr><td>&nbsp;</td><td>&nbsp;</td><td>Elative</td><td>mill-persuna</td></tr><tr><td>&nbsp;</td><td>&nbsp;</td><td>Equative</td><td>bħall-persuna</td></tr><tr><td>&nbsp;</td><td>&nbsp;</td><td>Genitive</td><td>tal-persuna</td></tr><tr><td>&nbsp;</td><td>&nbsp;</td><td>Inessive</td><td>fil-persuna</td></tr><tr><td>&nbsp;</td><td>&nbsp;</td><td>Instrumental</td><td>bil-persuna</td></tr><tr><td>&nbsp;</td><td>&nbsp;</td><td>Lative</td><td>sal-persuna</td></tr><tr><td>&nbsp;</td><td>&nbsp;</td><td>Nominative</td><td>il-persuna</td></tr><tr><td>&nbsp;</td><td>Indefinite</td><td>Benefactive</td><td>għal persuna</td></tr><tr><td>&nbsp;</td><td>&nbsp;</td><td>Comitative</td><td>ma' persuna</td></tr><tr><td>&nbsp;</td><td>&nbsp;</td><td>Dative</td><td>lil persuna</td></tr><tr><td>&nbsp;</td><td>&nbsp;</td><td>Elative</td><td>minn persuna</td></tr><tr><td>&nbsp;</td><td>&nbsp;</td><td>Equative</td><td>bħal persuna</td></tr><tr><td>&nbsp;</td><td>&nbsp;</td><td>Genitive</td><td>ta' persuna</td></tr><tr><td>&nbsp;</td><td>&nbsp;</td><td>Inessive</td><td>f'persuna</td></tr><tr><td>&nbsp;</td><td>&nbsp;</td><td>Instrumental</td><td>b'persuna</td></tr><tr><td>&nbsp;</td><td>&nbsp;</td><td>Lative</td><td>sa persuna</td></tr><tr><td>&nbsp;</td><td>&nbsp;</td><td>Nominative</td><td>persuna</td></tr><tr><td>Dual</td><td>Definite</td><td>Benefactive</td><td>&nbsp;</td></tr><tr><td>&nbsp;</td><td>&nbsp;</td><td>Comitative</td><td>&nbsp;</td></tr><tr><td>&nbsp;</td><td>&nbsp;</td><td>Dative</td><td>&nbsp;</td></tr><tr><td>&nbsp;</td><td>&nbsp;</td><td>Elative</td><td>&nbsp;</td></tr><tr><td>&nbsp;</td><td>&nbsp;</td><td>Equative</td><td>&nbsp;</td></tr><tr><td>&nbsp;</td><td>&nbsp;</td><td>Genitive</td><td>&nbsp;</td></tr><tr><td>&nbsp;</td><td>&nbsp;</td><td>Inessive</td><td>&nbsp;</td></tr><tr><td>&nbsp;</td><td>&nbsp;</td><td>Instrumental</td><td>&nbsp;</td></tr><tr><td>&nbsp;</td><td>&nbsp;</td><td>Lative</td><td>&nbsp;</td></tr><tr><td>&nbsp;</td><td>&nbsp;</td><td>Nominative</td><td>&nbsp;</td></tr><tr><td>&nbsp;</td><td>Indefinite</td><td>Benefactive</td><td>għal</td></tr><tr><td>&nbsp;</td><td>&nbsp;</td><td>Comitative</td><td>ma'</td></tr><tr><td>&nbsp;</td><td>&nbsp;</td><td>Dative</td><td>lil</td></tr><tr><td>&nbsp;</td><td>&nbsp;</td><td>Elative</td><td>minn</td></tr><tr><td>&nbsp;</td><td>&nbsp;</td><td>Equative</td><td>bħal</td></tr><tr><td>&nbsp;</td><td>&nbsp;</td><td>Genitive</td><td>ta'</td></tr><tr><td>&nbsp;</td><td>&nbsp;</td><td>Inessive</td><td>fi</td></tr><tr><td>&nbsp;</td><td>&nbsp;</td><td>Instrumental</td><td>bi</td></tr><tr><td>&nbsp;</td><td>&nbsp;</td><td>Lative</td><td>sa</td></tr><tr><td>&nbsp;</td><td>&nbsp;</td><td>Nominative</td><td>&nbsp;</td></tr><tr><td>Plural</td><td>Definite</td><td>Benefactive</td><td>għall-persuniet</td></tr><tr><td>&nbsp;</td><td>&nbsp;</td><td>Comitative</td><td>mal-persuniet</td></tr><tr><td>&nbsp;</td><td>&nbsp;</td><td>Dative</td><td>lill-persuniet</td></tr><tr><td>&nbsp;</td><td>&nbsp;</td><td>Elative</td><td>mill-persuniet</td></tr><tr><td>&nbsp;</td><td>&nbsp;</td><td>Equative</td><td>bħall-persuniet</td></tr><tr><td>&nbsp;</td><td>&nbsp;</td><td>Genitive</td><td>tal-persuniet</td></tr><tr><td>&nbsp;</td><td>&nbsp;</td><td>Inessive</td><td>fil-persuniet</td></tr><tr><td>&nbsp;</td><td>&nbsp;</td><td>Instrumental</td><td>bil-persuniet</td></tr><tr><td>&nbsp;</td><td>&nbsp;</td><td>Lative</td><td>sal-persuniet</td></tr><tr><td>&nbsp;</td><td>&nbsp;</td><td>Nominative</td><td>il-persuniet</td></tr><tr><td>&nbsp;</td><td>Indefinite</td><td>Benefactive</td><td>għal persuniet</td></tr><tr><td>&nbsp;</td><td>&nbsp;</td><td>Comitative</td><td>ma' persuniet</td></tr><tr><td>&nbsp;</td><td>&nbsp;</td><td>Dative</td><td>lil persuniet</td></tr><tr><td>&nbsp;</td><td>&nbsp;</td><td>Elative</td><td>minn persuniet</td></tr><tr><td>&nbsp;</td><td>&nbsp;</td><td>Equative</td><td>bħal persuniet</td></tr><tr><td>&nbsp;</td><td>&nbsp;</td><td>Genitive</td><td>ta' persuniet</td></tr><tr><td>&nbsp;</td><td>&nbsp;</td><td>Inessive</td><td>f'persuniet</td></tr><tr><td>&nbsp;</td><td>&nbsp;</td><td>Instrumental</td><td>b'persuniet</td></tr><tr><td>&nbsp;</td><td>&nbsp;</td><td>Lative</td><td>sa persuniet</td></tr><tr><td>&nbsp;</td><td>&nbsp;</td><td>Nominative</td><td>persuniet</td></tr><tr><td>DeterminatePl</td><td>Definite</td><td>Benefactive</td><td>&nbsp;</td></tr><tr><td>&nbsp;</td><td>&nbsp;</td><td>Comitative</td><td>&nbsp;</td></tr><tr><td>&nbsp;</td><td>&nbsp;</td><td>Dative</td><td>&nbsp;</td></tr><tr><td>&nbsp;</td><td>&nbsp;</td><td>Elative</td><td>&nbsp;</td></tr><tr><td>&nbsp;</td><td>&nbsp;</td><td>Equative</td><td>&nbsp;</td></tr><tr><td>&nbsp;</td><td>&nbsp;</td><td>Genitive</td><td>&nbsp;</td></tr><tr><td>&nbsp;</td><td>&nbsp;</td><td>Inessive</td><td>&nbsp;</td></tr><tr><td>&nbsp;</td><td>&nbsp;</td><td>Instrumental</td><td>&nbsp;</td></tr><tr><td>&nbsp;</td><td>&nbsp;</td><td>Lative</td><td>&nbsp;</td></tr><tr><td>&nbsp;</td><td>&nbsp;</td><td>Nominative</td><td>&nbsp;</td></tr><tr><td>&nbsp;</td><td>Indefinite</td><td>Benefactive</td><td>għal</td></tr><tr><td>&nbsp;</td><td>&nbsp;</td><td>Comitative</td><td>ma'</td></tr><tr><td>&nbsp;</td><td>&nbsp;</td><td>Dative</td><td>lil</td></tr><tr><td>&nbsp;</td><td>&nbsp;</td><td>Elative</td><td>minn</td></tr><tr><td>&nbsp;</td><td>&nbsp;</td><td>Equative</td><td>bħal</td></tr><tr><td>&nbsp;</td><td>&nbsp;</td><td>Genitive</td><td>ta'</td></tr><tr><td>&nbsp;</td><td>&nbsp;</td><td>Inessive</td><td>fi</td></tr><tr><td>&nbsp;</td><td>&nbsp;</td><td>Instrumental</td><td>bi</td></tr><tr><td>&nbsp;</td><td>&nbsp;</td><td>Lative</td><td>sa</td></tr><tr><td>&nbsp;</td><td>&nbsp;</td><td>Nominative</td><td>&nbsp;</td></tr><tr><td>CollectivePl</td><td>Definite</td><td>Benefactive</td><td>&nbsp;</td></tr><tr><td>&nbsp;</td><td>&nbsp;</td><td>Comitative</td><td>&nbsp;</td></tr><tr><td>&nbsp;</td><td>&nbsp;</td><td>Dative</td><td>&nbsp;</td></tr><tr><td>&nbsp;</td><td>&nbsp;</td><td>Elative</td><td>&nbsp;</td></tr><tr><td>&nbsp;</td><td>&nbsp;</td><td>Equative</td><td>&nbsp;</td></tr><tr><td>&nbsp;</td><td>&nbsp;</td><td>Genitive</td><td>&nbsp;</td></tr><tr><td>&nbsp;</td><td>&nbsp;</td><td>Inessive</td><td>&nbsp;</td></tr><tr><td>&nbsp;</td><td>&nbsp;</td><td>Instrumental</td><td>&nbsp;</td></tr><tr><td>&nbsp;</td><td>&nbsp;</td><td>Lative</td><td>&nbsp;</td></tr><tr><td>&nbsp;</td><td>&nbsp;</td><td>Nominative</td><td>&nbsp;</td></tr><tr><td>&nbsp;</td><td>Indefinite</td><td>Benefactive</td><td>għal</td></tr><tr><td>&nbsp;</td><td>&nbsp;</td><td>Comitative</td><td>ma'</td></tr><tr><td>&nbsp;</td><td>&nbsp;</td><td>Dative</td><td>lil</td></tr><tr><td>&nbsp;</td><td>&nbsp;</td><td>Elative</td><td>minn</td></tr><tr><td>&nbsp;</td><td>&nbsp;</td><td>Equative</td><td>bħal</td></tr><tr><td>&nbsp;</td><td>&nbsp;</td><td>Genitive</td><td>ta'</td></tr><tr><td>&nbsp;</td><td>&nbsp;</td><td>Inessive</td><td>fi</td></tr><tr><td>&nbsp;</td><td>&nbsp;</td><td>Instrumental</td><td>bi</td></tr><tr><td>&nbsp;</td><td>&nbsp;</td><td>Lative</td><td>sa</td></tr><tr><td>&nbsp;</td><td>&nbsp;</td><td>Nominative</td><td>&nbsp;</td></tr><tr><td>Fem</td></tr><tr class="separator"><td colspan="100%">&nbsp;</td></td><tr><td>Singulative</td><td>Definite</td><td>Benefactive</td><td>għall-pjaneta</td></tr><tr><td>&nbsp;</td><td>&nbsp;</td><td>Comitative</td><td>mal-pjaneta</td></tr><tr><td>&nbsp;</td><td>&nbsp;</td><td>Dative</td><td>lill-pjaneta</td></tr><tr><td>&nbsp;</td><td>&nbsp;</td><td>Elative</td><td>mill-pjaneta</td></tr><tr><td>&nbsp;</td><td>&nbsp;</td><td>Equative</td><td>bħall-pjaneta</td></tr><tr><td>&nbsp;</td><td>&nbsp;</td><td>Genitive</td><td>tal-pjaneta</td></tr><tr><td>&nbsp;</td><td>&nbsp;</td><td>Inessive</td><td>fil-pjaneta</td></tr><tr><td>&nbsp;</td><td>&nbsp;</td><td>Instrumental</td><td>bil-pjaneta</td></tr><tr><td>&nbsp;</td><td>&nbsp;</td><td>Lative</td><td>sal-pjaneta</td></tr><tr><td>&nbsp;</td><td>&nbsp;</td><td>Nominative</td><td>il-pjaneta</td></tr><tr><td>&nbsp;</td><td>Indefinite</td><td>Benefactive</td><td>għal pjaneta</td></tr><tr><td>&nbsp;</td><td>&nbsp;</td><td>Comitative</td><td>ma' pjaneta</td></tr><tr><td>&nbsp;</td><td>&nbsp;</td><td>Dative</td><td>lil pjaneta</td></tr><tr><td>&nbsp;</td><td>&nbsp;</td><td>Elative</td><td>minn pjaneta</td></tr><tr><td>&nbsp;</td><td>&nbsp;</td><td>Equative</td><td>bħal pjaneta</td></tr><tr><td>&nbsp;</td><td>&nbsp;</td><td>Genitive</td><td>ta' pjaneta</td></tr><tr><td>&nbsp;</td><td>&nbsp;</td><td>Inessive</td><td>fi pjaneta</td></tr><tr><td>&nbsp;</td><td>&nbsp;</td><td>Instrumental</td><td>bi pjaneta</td></tr><tr><td>&nbsp;</td><td>&nbsp;</td><td>Lative</td><td>sa pjaneta</td></tr><tr><td>&nbsp;</td><td>&nbsp;</td><td>Nominative</td><td>pjaneta</td></tr><tr><td>Dual</td><td>Definite</td><td>Benefactive</td><td>&nbsp;</td></tr><tr><td>&nbsp;</td><td>&nbsp;</td><td>Comitative</td><td>&nbsp;</td></tr><tr><td>&nbsp;</td><td>&nbsp;</td><td>Dative</td><td>&nbsp;</td></tr><tr><td>&nbsp;</td><td>&nbsp;</td><td>Elative</td><td>&nbsp;</td></tr><tr><td>&nbsp;</td><td>&nbsp;</td><td>Equative</td><td>&nbsp;</td></tr><tr><td>&nbsp;</td><td>&nbsp;</td><td>Genitive</td><td>&nbsp;</td></tr><tr><td>&nbsp;</td><td>&nbsp;</td><td>Inessive</td><td>&nbsp;</td></tr><tr><td>&nbsp;</td><td>&nbsp;</td><td>Instrumental</td><td>&nbsp;</td></tr><tr><td>&nbsp;</td><td>&nbsp;</td><td>Lative</td><td>&nbsp;</td></tr><tr><td>&nbsp;</td><td>&nbsp;</td><td>Nominative</td><td>&nbsp;</td></tr><tr><td>&nbsp;</td><td>Indefinite</td><td>Benefactive</td><td>għal</td></tr><tr><td>&nbsp;</td><td>&nbsp;</td><td>Comitative</td><td>ma'</td></tr><tr><td>&nbsp;</td><td>&nbsp;</td><td>Dative</td><td>lil</td></tr><tr><td>&nbsp;</td><td>&nbsp;</td><td>Elative</td><td>minn</td></tr><tr><td>&nbsp;</td><td>&nbsp;</td><td>Equative</td><td>bħal</td></tr><tr><td>&nbsp;</td><td>&nbsp;</td><td>Genitive</td><td>ta'</td></tr><tr><td>&nbsp;</td><td>&nbsp;</td><td>Inessive</td><td>fi</td></tr><tr><td>&nbsp;</td><td>&nbsp;</td><td>Instrumental</td><td>bi</td></tr><tr><td>&nbsp;</td><td>&nbsp;</td><td>Lative</td><td>sa</td></tr><tr><td>&nbsp;</td><td>&nbsp;</td><td>Nominative</td><td>&nbsp;</td></tr><tr><td>Plural</td><td>Definite</td><td>Benefactive</td><td>għall-pjanetiet</td></tr><tr><td>&nbsp;</td><td>&nbsp;</td><td>Comitative</td><td>mal-pjanetiet</td></tr><tr><td>&nbsp;</td><td>&nbsp;</td><td>Dative</td><td>lill-pjanetiet</td></tr><tr><td>&nbsp;</td><td>&nbsp;</td><td>Elative</td><td>mill-pjanetiet</td></tr><tr><td>&nbsp;</td><td>&nbsp;</td><td>Equative</td><td>bħall-pjanetiet</td></tr><tr><td>&nbsp;</td><td>&nbsp;</td><td>Genitive</td><td>tal-pjanetiet</td></tr><tr><td>&nbsp;</td><td>&nbsp;</td><td>Inessive</td><td>fil-pjanetiet</td></tr><tr><td>&nbsp;</td><td>&nbsp;</td><td>Instrumental</td><td>bil-pjanetiet</td></tr><tr><td>&nbsp;</td><td>&nbsp;</td><td>Lative</td><td>sal-pjanetiet</td></tr><tr><td>&nbsp;</td><td>&nbsp;</td><td>Nominative</td><td>il-pjanetiet</td></tr><tr><td>&nbsp;</td><td>Indefinite</td><td>Benefactive</td><td>għal pjanetiet</td></tr><tr><td>&nbsp;</td><td>&nbsp;</td><td>Comitative</td><td>ma' pjanetiet</td></tr><tr><td>&nbsp;</td><td>&nbsp;</td><td>Dative</td><td>lil pjanetiet</td></tr><tr><td>&nbsp;</td><td>&nbsp;</td><td>Elative</td><td>minn pjanetiet</td></tr><tr><td>&nbsp;</td><td>&nbsp;</td><td>Equative</td><td>bħal pjanetiet</td></tr><tr><td>&nbsp;</td><td>&nbsp;</td><td>Genitive</td><td>ta' pjanetiet</td></tr><tr><td>&nbsp;</td><td>&nbsp;</td><td>Inessive</td><td>fi pjanetiet</td></tr><tr><td>&nbsp;</td><td>&nbsp;</td><td>Instrumental</td><td>bi pjanetiet</td></tr><tr><td>&nbsp;</td><td>&nbsp;</td><td>Lative</td><td>sa pjanetiet</td></tr><tr><td>&nbsp;</td><td>&nbsp;</td><td>Nominative</td><td>pjanetiet</td></tr><tr><td>DeterminatePl</td><td>Definite</td><td>Benefactive</td><td>&nbsp;</td></tr><tr><td>&nbsp;</td><td>&nbsp;</td><td>Comitative</td><td>&nbsp;</td></tr><tr><td>&nbsp;</td><td>&nbsp;</td><td>Dative</td><td>&nbsp;</td></tr><tr><td>&nbsp;</td><td>&nbsp;</td><td>Elative</td><td>&nbsp;</td></tr><tr><td>&nbsp;</td><td>&nbsp;</td><td>Equative</td><td>&nbsp;</td></tr><tr><td>&nbsp;</td><td>&nbsp;</td><td>Genitive</td><td>&nbsp;</td></tr><tr><td>&nbsp;</td><td>&nbsp;</td><td>Inessive</td><td>&nbsp;</td></tr><tr><td>&nbsp;</td><td>&nbsp;</td><td>Instrumental</td><td>&nbsp;</td></tr><tr><td>&nbsp;</td><td>&nbsp;</td><td>Lative</td><td>&nbsp;</td></tr><tr><td>&nbsp;</td><td>&nbsp;</td><td>Nominative</td><td>&nbsp;</td></tr><tr><td>&nbsp;</td><td>Indefinite</td><td>Benefactive</td><td>għal</td></tr><tr><td>&nbsp;</td><td>&nbsp;</td><td>Comitative</td><td>ma'</td></tr><tr><td>&nbsp;</td><td>&nbsp;</td><td>Dative</td><td>lil</td></tr><tr><td>&nbsp;</td><td>&nbsp;</td><td>Elative</td><td>minn</td></tr><tr><td>&nbsp;</td><td>&nbsp;</td><td>Equative</td><td>bħal</td></tr><tr><td>&nbsp;</td><td>&nbsp;</td><td>Genitive</td><td>ta'</td></tr><tr><td>&nbsp;</td><td>&nbsp;</td><td>Inessive</td><td>fi</td></tr><tr><td>&nbsp;</td><td>&nbsp;</td><td>Instrumental</td><td>bi</td></tr><tr><td>&nbsp;</td><td>&nbsp;</td><td>Lative</td><td>sa</td></tr><tr><td>&nbsp;</td><td>&nbsp;</td><td>Nominative</td><td>&nbsp;</td></tr><tr><td>CollectivePl</td><td>Definite</td><td>Benefactive</td><td>&nbsp;</td></tr><tr><td>&nbsp;</td><td>&nbsp;</td><td>Comitative</td><td>&nbsp;</td></tr><tr><td>&nbsp;</td><td>&nbsp;</td><td>Dative</td><td>&nbsp;</td></tr><tr><td>&nbsp;</td><td>&nbsp;</td><td>Elative</td><td>&nbsp;</td></tr><tr><td>&nbsp;</td><td>&nbsp;</td><td>Equative</td><td>&nbsp;</td></tr><tr><td>&nbsp;</td><td>&nbsp;</td><td>Genitive</td><td>&nbsp;</td></tr><tr><td>&nbsp;</td><td>&nbsp;</td><td>Inessive</td><td>&nbsp;</td></tr><tr><td>&nbsp;</td><td>&nbsp;</td><td>Instrumental</td><td>&nbsp;</td></tr><tr><td>&nbsp;</td><td>&nbsp;</td><td>Lative</td><td>&nbsp;</td></tr><tr><td>&nbsp;</td><td>&nbsp;</td><td>Nominative</td><td>&nbsp;</td></tr><tr><td>&nbsp;</td><td>Indefinite</td><td>Benefactive</td><td>għal</td></tr><tr><td>&nbsp;</td><td>&nbsp;</td><td>Comitative</td><td>ma'</td></tr><tr><td>&nbsp;</td><td>&nbsp;</td><td>Dative</td><td>lil</td></tr><tr><td>&nbsp;</td><td>&nbsp;</td><td>Elative</td><td>minn</td></tr><tr><td>&nbsp;</td><td>&nbsp;</td><td>Equative</td><td>bħal</td></tr><tr><td>&nbsp;</td><td>&nbsp;</td><td>Genitive</td><td>ta'</td></tr><tr><td>&nbsp;</td><td>&nbsp;</td><td>Inessive</td><td>fi</td></tr><tr><td>&nbsp;</td><td>&nbsp;</td><td>Instrumental</td><td>bi</td></tr><tr><td>&nbsp;</td><td>&nbsp;</td><td>Lative</td><td>sa</td></tr><tr><td>&nbsp;</td><td>&nbsp;</td><td>Nominative</td><td>&nbsp;</td></tr><tr><td>Fem</td></tr><tr class="separator"><td colspan="100%">&nbsp;</td></td><tr><td>Singulative</td><td>Definite</td><td>Benefactive</td><td>għall-plastik</td></tr><tr><td>&nbsp;</td><td>&nbsp;</td><td>Comitative</td><td>mal-plastik</td></tr><tr><td>&nbsp;</td><td>&nbsp;</td><td>Dative</td><td>lill-plastik</td></tr><tr><td>&nbsp;</td><td>&nbsp;</td><td>Elative</td><td>mill-plastik</td></tr><tr><td>&nbsp;</td><td>&nbsp;</td><td>Equative</td><td>bħall-plastik</td></tr><tr><td>&nbsp;</td><td>&nbsp;</td><td>Genitive</td><td>tal-plastik</td></tr><tr><td>&nbsp;</td><td>&nbsp;</td><td>Inessive</td><td>fil-plastik</td></tr><tr><td>&nbsp;</td><td>&nbsp;</td><td>Instrumental</td><td>bil-plastik</td></tr><tr><td>&nbsp;</td><td>&nbsp;</td><td>Lative</td><td>sal-plastik</td></tr><tr><td>&nbsp;</td><td>&nbsp;</td><td>Nominative</td><td>il-plastik</td></tr><tr><td>&nbsp;</td><td>Indefinite</td><td>Benefactive</td><td>għal plastik</td></tr><tr><td>&nbsp;</td><td>&nbsp;</td><td>Comitative</td><td>ma' plastik</td></tr><tr><td>&nbsp;</td><td>&nbsp;</td><td>Dative</td><td>lil plastik</td></tr><tr><td>&nbsp;</td><td>&nbsp;</td><td>Elative</td><td>minn plastik</td></tr><tr><td>&nbsp;</td><td>&nbsp;</td><td>Equative</td><td>bħal plastik</td></tr><tr><td>&nbsp;</td><td>&nbsp;</td><td>Genitive</td><td>ta' plastik</td></tr><tr><td>&nbsp;</td><td>&nbsp;</td><td>Inessive</td><td>fi plastik</td></tr><tr><td>&nbsp;</td><td>&nbsp;</td><td>Instrumental</td><td>bi plastik</td></tr><tr><td>&nbsp;</td><td>&nbsp;</td><td>Lative</td><td>sa plastik</td></tr><tr><td>&nbsp;</td><td>&nbsp;</td><td>Nominative</td><td>plastik</td></tr><tr><td>Dual</td><td>Definite</td><td>Benefactive</td><td>&nbsp;</td></tr><tr><td>&nbsp;</td><td>&nbsp;</td><td>Comitative</td><td>&nbsp;</td></tr><tr><td>&nbsp;</td><td>&nbsp;</td><td>Dative</td><td>&nbsp;</td></tr><tr><td>&nbsp;</td><td>&nbsp;</td><td>Elative</td><td>&nbsp;</td></tr><tr><td>&nbsp;</td><td>&nbsp;</td><td>Equative</td><td>&nbsp;</td></tr><tr><td>&nbsp;</td><td>&nbsp;</td><td>Genitive</td><td>&nbsp;</td></tr><tr><td>&nbsp;</td><td>&nbsp;</td><td>Inessive</td><td>&nbsp;</td></tr><tr><td>&nbsp;</td><td>&nbsp;</td><td>Instrumental</td><td>&nbsp;</td></tr><tr><td>&nbsp;</td><td>&nbsp;</td><td>Lative</td><td>&nbsp;</td></tr><tr><td>&nbsp;</td><td>&nbsp;</td><td>Nominative</td><td>&nbsp;</td></tr><tr><td>&nbsp;</td><td>Indefinite</td><td>Benefactive</td><td>għal</td></tr><tr><td>&nbsp;</td><td>&nbsp;</td><td>Comitative</td><td>ma'</td></tr><tr><td>&nbsp;</td><td>&nbsp;</td><td>Dative</td><td>lil</td></tr><tr><td>&nbsp;</td><td>&nbsp;</td><td>Elative</td><td>minn</td></tr><tr><td>&nbsp;</td><td>&nbsp;</td><td>Equative</td><td>bħal</td></tr><tr><td>&nbsp;</td><td>&nbsp;</td><td>Genitive</td><td>ta'</td></tr><tr><td>&nbsp;</td><td>&nbsp;</td><td>Inessive</td><td>fi</td></tr><tr><td>&nbsp;</td><td>&nbsp;</td><td>Instrumental</td><td>bi</td></tr><tr><td>&nbsp;</td><td>&nbsp;</td><td>Lative</td><td>sa</td></tr><tr><td>&nbsp;</td><td>&nbsp;</td><td>Nominative</td><td>&nbsp;</td></tr><tr><td>Plural</td><td>Definite</td><td>Benefactive</td><td>għall-plastiki</td></tr><tr><td>&nbsp;</td><td>&nbsp;</td><td>Comitative</td><td>mal-plastiki</td></tr><tr><td>&nbsp;</td><td>&nbsp;</td><td>Dative</td><td>lill-plastiki</td></tr><tr><td>&nbsp;</td><td>&nbsp;</td><td>Elative</td><td>mill-plastiki</td></tr><tr><td>&nbsp;</td><td>&nbsp;</td><td>Equative</td><td>bħall-plastiki</td></tr><tr><td>&nbsp;</td><td>&nbsp;</td><td>Genitive</td><td>tal-plastiki</td></tr><tr><td>&nbsp;</td><td>&nbsp;</td><td>Inessive</td><td>fil-plastiki</td></tr><tr><td>&nbsp;</td><td>&nbsp;</td><td>Instrumental</td><td>bil-plastiki</td></tr><tr><td>&nbsp;</td><td>&nbsp;</td><td>Lative</td><td>sal-plastiki</td></tr><tr><td>&nbsp;</td><td>&nbsp;</td><td>Nominative</td><td>il-plastiki</td></tr><tr><td>&nbsp;</td><td>Indefinite</td><td>Benefactive</td><td>għal plastiki</td></tr><tr><td>&nbsp;</td><td>&nbsp;</td><td>Comitative</td><td>ma' plastiki</td></tr><tr><td>&nbsp;</td><td>&nbsp;</td><td>Dative</td><td>lil plastiki</td></tr><tr><td>&nbsp;</td><td>&nbsp;</td><td>Elative</td><td>minn plastiki</td></tr><tr><td>&nbsp;</td><td>&nbsp;</td><td>Equative</td><td>bħal plastiki</td></tr><tr><td>&nbsp;</td><td>&nbsp;</td><td>Genitive</td><td>ta' plastiki</td></tr><tr><td>&nbsp;</td><td>&nbsp;</td><td>Inessive</td><td>fi plastiki</td></tr><tr><td>&nbsp;</td><td>&nbsp;</td><td>Instrumental</td><td>bi plastiki</td></tr><tr><td>&nbsp;</td><td>&nbsp;</td><td>Lative</td><td>sa plastiki</td></tr><tr><td>&nbsp;</td><td>&nbsp;</td><td>Nominative</td><td>plastiki</td></tr><tr><td>DeterminatePl</td><td>Definite</td><td>Benefactive</td><td>&nbsp;</td></tr><tr><td>&nbsp;</td><td>&nbsp;</td><td>Comitative</td><td>&nbsp;</td></tr><tr><td>&nbsp;</td><td>&nbsp;</td><td>Dative</td><td>&nbsp;</td></tr><tr><td>&nbsp;</td><td>&nbsp;</td><td>Elative</td><td>&nbsp;</td></tr><tr><td>&nbsp;</td><td>&nbsp;</td><td>Equative</td><td>&nbsp;</td></tr><tr><td>&nbsp;</td><td>&nbsp;</td><td>Genitive</td><td>&nbsp;</td></tr><tr><td>&nbsp;</td><td>&nbsp;</td><td>Inessive</td><td>&nbsp;</td></tr><tr><td>&nbsp;</td><td>&nbsp;</td><td>Instrumental</td><td>&nbsp;</td></tr><tr><td>&nbsp;</td><td>&nbsp;</td><td>Lative</td><td>&nbsp;</td></tr><tr><td>&nbsp;</td><td>&nbsp;</td><td>Nominative</td><td>&nbsp;</td></tr><tr><td>&nbsp;</td><td>Indefinite</td><td>Benefactive</td><td>għal</td></tr><tr><td>&nbsp;</td><td>&nbsp;</td><td>Comitative</td><td>ma'</td></tr><tr><td>&nbsp;</td><td>&nbsp;</td><td>Dative</td><td>lil</td></tr><tr><td>&nbsp;</td><td>&nbsp;</td><td>Elative</td><td>minn</td></tr><tr><td>&nbsp;</td><td>&nbsp;</td><td>Equative</td><td>bħal</td></tr><tr><td>&nbsp;</td><td>&nbsp;</td><td>Genitive</td><td>ta'</td></tr><tr><td>&nbsp;</td><td>&nbsp;</td><td>Inessive</td><td>fi</td></tr><tr><td>&nbsp;</td><td>&nbsp;</td><td>Instrumental</td><td>bi</td></tr><tr><td>&nbsp;</td><td>&nbsp;</td><td>Lative</td><td>sa</td></tr><tr><td>&nbsp;</td><td>&nbsp;</td><td>Nominative</td><td>&nbsp;</td></tr><tr><td>CollectivePl</td><td>Definite</td><td>Benefactive</td><td>&nbsp;</td></tr><tr><td>&nbsp;</td><td>&nbsp;</td><td>Comitative</td><td>&nbsp;</td></tr><tr><td>&nbsp;</td><td>&nbsp;</td><td>Dative</td><td>&nbsp;</td></tr><tr><td>&nbsp;</td><td>&nbsp;</td><td>Elative</td><td>&nbsp;</td></tr><tr><td>&nbsp;</td><td>&nbsp;</td><td>Equative</td><td>&nbsp;</td></tr><tr><td>&nbsp;</td><td>&nbsp;</td><td>Genitive</td><td>&nbsp;</td></tr><tr><td>&nbsp;</td><td>&nbsp;</td><td>Inessive</td><td>&nbsp;</td></tr><tr><td>&nbsp;</td><td>&nbsp;</td><td>Instrumental</td><td>&nbsp;</td></tr><tr><td>&nbsp;</td><td>&nbsp;</td><td>Lative</td><td>&nbsp;</td></tr><tr><td>&nbsp;</td><td>&nbsp;</td><td>Nominative</td><td>&nbsp;</td></tr><tr><td>&nbsp;</td><td>Indefinite</td><td>Benefactive</td><td>għal</td></tr><tr><td>&nbsp;</td><td>&nbsp;</td><td>Comitative</td><td>ma'</td></tr><tr><td>&nbsp;</td><td>&nbsp;</td><td>Dative</td><td>lil</td></tr><tr><td>&nbsp;</td><td>&nbsp;</td><td>Elative</td><td>minn</td></tr><tr><td>&nbsp;</td><td>&nbsp;</td><td>Equative</td><td>bħal</td></tr><tr><td>&nbsp;</td><td>&nbsp;</td><td>Genitive</td><td>ta'</td></tr><tr><td>&nbsp;</td><td>&nbsp;</td><td>Inessive</td><td>fi</td></tr><tr><td>&nbsp;</td><td>&nbsp;</td><td>Instrumental</td><td>bi</td></tr><tr><td>&nbsp;</td><td>&nbsp;</td><td>Lative</td><td>sa</td></tr><tr><td>&nbsp;</td><td>&nbsp;</td><td>Nominative</td><td>&nbsp;</td></tr><tr><td>Masc</td></tr><tr class="separator"><td colspan="100%">&nbsp;</td></td><tr><td>Singulative</td><td>Definite</td><td>Benefactive</td><td>għall-pulizija</td></tr><tr><td>&nbsp;</td><td>&nbsp;</td><td>Comitative</td><td>mal-pulizija</td></tr><tr><td>&nbsp;</td><td>&nbsp;</td><td>Dative</td><td>lill-pulizija</td></tr><tr><td>&nbsp;</td><td>&nbsp;</td><td>Elative</td><td>mill-pulizija</td></tr><tr><td>&nbsp;</td><td>&nbsp;</td><td>Equative</td><td>bħall-pulizija</td></tr><tr><td>&nbsp;</td><td>&nbsp;</td><td>Genitive</td><td>tal-pulizija</td></tr><tr><td>&nbsp;</td><td>&nbsp;</td><td>Inessive</td><td>fil-pulizija</td></tr><tr><td>&nbsp;</td><td>&nbsp;</td><td>Instrumental</td><td>bil-pulizija</td></tr><tr><td>&nbsp;</td><td>&nbsp;</td><td>Lative</td><td>sal-pulizija</td></tr><tr><td>&nbsp;</td><td>&nbsp;</td><td>Nominative</td><td>il-pulizija</td></tr><tr><td>&nbsp;</td><td>Indefinite</td><td>Benefactive</td><td>għal pulizija</td></tr><tr><td>&nbsp;</td><td>&nbsp;</td><td>Comitative</td><td>ma' pulizija</td></tr><tr><td>&nbsp;</td><td>&nbsp;</td><td>Dative</td><td>lil pulizija</td></tr><tr><td>&nbsp;</td><td>&nbsp;</td><td>Elative</td><td>minn pulizija</td></tr><tr><td>&nbsp;</td><td>&nbsp;</td><td>Equative</td><td>bħal pulizija</td></tr><tr><td>&nbsp;</td><td>&nbsp;</td><td>Genitive</td><td>ta' pulizija</td></tr><tr><td>&nbsp;</td><td>&nbsp;</td><td>Inessive</td><td>f'pulizija</td></tr><tr><td>&nbsp;</td><td>&nbsp;</td><td>Instrumental</td><td>b'pulizija</td></tr><tr><td>&nbsp;</td><td>&nbsp;</td><td>Lative</td><td>sa pulizija</td></tr><tr><td>&nbsp;</td><td>&nbsp;</td><td>Nominative</td><td>pulizija</td></tr><tr><td>Dual</td><td>Definite</td><td>Benefactive</td><td>&nbsp;</td></tr><tr><td>&nbsp;</td><td>&nbsp;</td><td>Comitative</td><td>&nbsp;</td></tr><tr><td>&nbsp;</td><td>&nbsp;</td><td>Dative</td><td>&nbsp;</td></tr><tr><td>&nbsp;</td><td>&nbsp;</td><td>Elative</td><td>&nbsp;</td></tr><tr><td>&nbsp;</td><td>&nbsp;</td><td>Equative</td><td>&nbsp;</td></tr><tr><td>&nbsp;</td><td>&nbsp;</td><td>Genitive</td><td>&nbsp;</td></tr><tr><td>&nbsp;</td><td>&nbsp;</td><td>Inessive</td><td>&nbsp;</td></tr><tr><td>&nbsp;</td><td>&nbsp;</td><td>Instrumental</td><td>&nbsp;</td></tr><tr><td>&nbsp;</td><td>&nbsp;</td><td>Lative</td><td>&nbsp;</td></tr><tr><td>&nbsp;</td><td>&nbsp;</td><td>Nominative</td><td>&nbsp;</td></tr><tr><td>&nbsp;</td><td>Indefinite</td><td>Benefactive</td><td>għal</td></tr><tr><td>&nbsp;</td><td>&nbsp;</td><td>Comitative</td><td>ma'</td></tr><tr><td>&nbsp;</td><td>&nbsp;</td><td>Dative</td><td>lil</td></tr><tr><td>&nbsp;</td><td>&nbsp;</td><td>Elative</td><td>minn</td></tr><tr><td>&nbsp;</td><td>&nbsp;</td><td>Equative</td><td>bħal</td></tr><tr><td>&nbsp;</td><td>&nbsp;</td><td>Genitive</td><td>ta'</td></tr><tr><td>&nbsp;</td><td>&nbsp;</td><td>Inessive</td><td>fi</td></tr><tr><td>&nbsp;</td><td>&nbsp;</td><td>Instrumental</td><td>bi</td></tr><tr><td>&nbsp;</td><td>&nbsp;</td><td>Lative</td><td>sa</td></tr><tr><td>&nbsp;</td><td>&nbsp;</td><td>Nominative</td><td>&nbsp;</td></tr><tr><td>Plural</td><td>Definite</td><td>Benefactive</td><td>għall-pulizijiet</td></tr><tr><td>&nbsp;</td><td>&nbsp;</td><td>Comitative</td><td>mal-pulizijiet</td></tr><tr><td>&nbsp;</td><td>&nbsp;</td><td>Dative</td><td>lill-pulizijiet</td></tr><tr><td>&nbsp;</td><td>&nbsp;</td><td>Elative</td><td>mill-pulizijiet</td></tr><tr><td>&nbsp;</td><td>&nbsp;</td><td>Equative</td><td>bħall-pulizijiet</td></tr><tr><td>&nbsp;</td><td>&nbsp;</td><td>Genitive</td><td>tal-pulizijiet</td></tr><tr><td>&nbsp;</td><td>&nbsp;</td><td>Inessive</td><td>fil-pulizijiet</td></tr><tr><td>&nbsp;</td><td>&nbsp;</td><td>Instrumental</td><td>bil-pulizijiet</td></tr><tr><td>&nbsp;</td><td>&nbsp;</td><td>Lative</td><td>sal-pulizijiet</td></tr><tr><td>&nbsp;</td><td>&nbsp;</td><td>Nominative</td><td>il-pulizijiet</td></tr><tr><td>&nbsp;</td><td>Indefinite</td><td>Benefactive</td><td>għal pulizijiet</td></tr><tr><td>&nbsp;</td><td>&nbsp;</td><td>Comitative</td><td>ma' pulizijiet</td></tr><tr><td>&nbsp;</td><td>&nbsp;</td><td>Dative</td><td>lil pulizijiet</td></tr><tr><td>&nbsp;</td><td>&nbsp;</td><td>Elative</td><td>minn pulizijiet</td></tr><tr><td>&nbsp;</td><td>&nbsp;</td><td>Equative</td><td>bħal pulizijiet</td></tr><tr><td>&nbsp;</td><td>&nbsp;</td><td>Genitive</td><td>ta' pulizijiet</td></tr><tr><td>&nbsp;</td><td>&nbsp;</td><td>Inessive</td><td>f'pulizijiet</td></tr><tr><td>&nbsp;</td><td>&nbsp;</td><td>Instrumental</td><td>b'pulizijiet</td></tr><tr><td>&nbsp;</td><td>&nbsp;</td><td>Lative</td><td>sa pulizijiet</td></tr><tr><td>&nbsp;</td><td>&nbsp;</td><td>Nominative</td><td>pulizijiet</td></tr><tr><td>DeterminatePl</td><td>Definite</td><td>Benefactive</td><td>&nbsp;</td></tr><tr><td>&nbsp;</td><td>&nbsp;</td><td>Comitative</td><td>&nbsp;</td></tr><tr><td>&nbsp;</td><td>&nbsp;</td><td>Dative</td><td>&nbsp;</td></tr><tr><td>&nbsp;</td><td>&nbsp;</td><td>Elative</td><td>&nbsp;</td></tr><tr><td>&nbsp;</td><td>&nbsp;</td><td>Equative</td><td>&nbsp;</td></tr><tr><td>&nbsp;</td><td>&nbsp;</td><td>Genitive</td><td>&nbsp;</td></tr><tr><td>&nbsp;</td><td>&nbsp;</td><td>Inessive</td><td>&nbsp;</td></tr><tr><td>&nbsp;</td><td>&nbsp;</td><td>Instrumental</td><td>&nbsp;</td></tr><tr><td>&nbsp;</td><td>&nbsp;</td><td>Lative</td><td>&nbsp;</td></tr><tr><td>&nbsp;</td><td>&nbsp;</td><td>Nominative</td><td>&nbsp;</td></tr><tr><td>&nbsp;</td><td>Indefinite</td><td>Benefactive</td><td>għal</td></tr><tr><td>&nbsp;</td><td>&nbsp;</td><td>Comitative</td><td>ma'</td></tr><tr><td>&nbsp;</td><td>&nbsp;</td><td>Dative</td><td>lil</td></tr><tr><td>&nbsp;</td><td>&nbsp;</td><td>Elative</td><td>minn</td></tr><tr><td>&nbsp;</td><td>&nbsp;</td><td>Equative</td><td>bħal</td></tr><tr><td>&nbsp;</td><td>&nbsp;</td><td>Genitive</td><td>ta'</td></tr><tr><td>&nbsp;</td><td>&nbsp;</td><td>Inessive</td><td>fi</td></tr><tr><td>&nbsp;</td><td>&nbsp;</td><td>Instrumental</td><td>bi</td></tr><tr><td>&nbsp;</td><td>&nbsp;</td><td>Lative</td><td>sa</td></tr><tr><td>&nbsp;</td><td>&nbsp;</td><td>Nominative</td><td>&nbsp;</td></tr><tr><td>CollectivePl</td><td>Definite</td><td>Benefactive</td><td>&nbsp;</td></tr><tr><td>&nbsp;</td><td>&nbsp;</td><td>Comitative</td><td>&nbsp;</td></tr><tr><td>&nbsp;</td><td>&nbsp;</td><td>Dative</td><td>&nbsp;</td></tr><tr><td>&nbsp;</td><td>&nbsp;</td><td>Elative</td><td>&nbsp;</td></tr><tr><td>&nbsp;</td><td>&nbsp;</td><td>Equative</td><td>&nbsp;</td></tr><tr><td>&nbsp;</td><td>&nbsp;</td><td>Genitive</td><td>&nbsp;</td></tr><tr><td>&nbsp;</td><td>&nbsp;</td><td>Inessive</td><td>&nbsp;</td></tr><tr><td>&nbsp;</td><td>&nbsp;</td><td>Instrumental</td><td>&nbsp;</td></tr><tr><td>&nbsp;</td><td>&nbsp;</td><td>Lative</td><td>&nbsp;</td></tr><tr><td>&nbsp;</td><td>&nbsp;</td><td>Nominative</td><td>&nbsp;</td></tr><tr><td>&nbsp;</td><td>Indefinite</td><td>Benefactive</td><td>għal</td></tr><tr><td>&nbsp;</td><td>&nbsp;</td><td>Comitative</td><td>ma'</td></tr><tr><td>&nbsp;</td><td>&nbsp;</td><td>Dative</td><td>lil</td></tr><tr><td>&nbsp;</td><td>&nbsp;</td><td>Elative</td><td>minn</td></tr><tr><td>&nbsp;</td><td>&nbsp;</td><td>Equative</td><td>bħal</td></tr><tr><td>&nbsp;</td><td>&nbsp;</td><td>Genitive</td><td>ta'</td></tr><tr><td>&nbsp;</td><td>&nbsp;</td><td>Inessive</td><td>fi</td></tr><tr><td>&nbsp;</td><td>&nbsp;</td><td>Instrumental</td><td>bi</td></tr><tr><td>&nbsp;</td><td>&nbsp;</td><td>Lative</td><td>sa</td></tr><tr><td>&nbsp;</td><td>&nbsp;</td><td>Nominative</td><td>&nbsp;</td></tr><tr><td>Fem</td></tr><tr class="separator"><td colspan="100%">&nbsp;</td></td><tr><td>Singulative</td><td>Definite</td><td>Benefactive</td><td>għall-qassis</td></tr><tr><td>&nbsp;</td><td>&nbsp;</td><td>Comitative</td><td>mal-qassis</td></tr><tr><td>&nbsp;</td><td>&nbsp;</td><td>Dative</td><td>lill-qassis</td></tr><tr><td>&nbsp;</td><td>&nbsp;</td><td>Elative</td><td>mill-qassis</td></tr><tr><td>&nbsp;</td><td>&nbsp;</td><td>Equative</td><td>bħall-qassis</td></tr><tr><td>&nbsp;</td><td>&nbsp;</td><td>Genitive</td><td>tal-qassis</td></tr><tr><td>&nbsp;</td><td>&nbsp;</td><td>Inessive</td><td>fil-qassis</td></tr><tr><td>&nbsp;</td><td>&nbsp;</td><td>Instrumental</td><td>bil-qassis</td></tr><tr><td>&nbsp;</td><td>&nbsp;</td><td>Lative</td><td>sal-qassis</td></tr><tr><td>&nbsp;</td><td>&nbsp;</td><td>Nominative</td><td>il-qassis</td></tr><tr><td>&nbsp;</td><td>Indefinite</td><td>Benefactive</td><td>għal qassis</td></tr><tr><td>&nbsp;</td><td>&nbsp;</td><td>Comitative</td><td>ma' qassis</td></tr><tr><td>&nbsp;</td><td>&nbsp;</td><td>Dative</td><td>lil qassis</td></tr><tr><td>&nbsp;</td><td>&nbsp;</td><td>Elative</td><td>minn qassis</td></tr><tr><td>&nbsp;</td><td>&nbsp;</td><td>Equative</td><td>bħal qassis</td></tr><tr><td>&nbsp;</td><td>&nbsp;</td><td>Genitive</td><td>ta' qassis</td></tr><tr><td>&nbsp;</td><td>&nbsp;</td><td>Inessive</td><td>f'qassis</td></tr><tr><td>&nbsp;</td><td>&nbsp;</td><td>Instrumental</td><td>b'qassis</td></tr><tr><td>&nbsp;</td><td>&nbsp;</td><td>Lative</td><td>sa qassis</td></tr><tr><td>&nbsp;</td><td>&nbsp;</td><td>Nominative</td><td>qassis</td></tr><tr><td>Dual</td><td>Definite</td><td>Benefactive</td><td>&nbsp;</td></tr><tr><td>&nbsp;</td><td>&nbsp;</td><td>Comitative</td><td>&nbsp;</td></tr><tr><td>&nbsp;</td><td>&nbsp;</td><td>Dative</td><td>&nbsp;</td></tr><tr><td>&nbsp;</td><td>&nbsp;</td><td>Elative</td><td>&nbsp;</td></tr><tr><td>&nbsp;</td><td>&nbsp;</td><td>Equative</td><td>&nbsp;</td></tr><tr><td>&nbsp;</td><td>&nbsp;</td><td>Genitive</td><td>&nbsp;</td></tr><tr><td>&nbsp;</td><td>&nbsp;</td><td>Inessive</td><td>&nbsp;</td></tr><tr><td>&nbsp;</td><td>&nbsp;</td><td>Instrumental</td><td>&nbsp;</td></tr><tr><td>&nbsp;</td><td>&nbsp;</td><td>Lative</td><td>&nbsp;</td></tr><tr><td>&nbsp;</td><td>&nbsp;</td><td>Nominative</td><td>&nbsp;</td></tr><tr><td>&nbsp;</td><td>Indefinite</td><td>Benefactive</td><td>għal</td></tr><tr><td>&nbsp;</td><td>&nbsp;</td><td>Comitative</td><td>ma'</td></tr><tr><td>&nbsp;</td><td>&nbsp;</td><td>Dative</td><td>lil</td></tr><tr><td>&nbsp;</td><td>&nbsp;</td><td>Elative</td><td>minn</td></tr><tr><td>&nbsp;</td><td>&nbsp;</td><td>Equative</td><td>bħal</td></tr><tr><td>&nbsp;</td><td>&nbsp;</td><td>Genitive</td><td>ta'</td></tr><tr><td>&nbsp;</td><td>&nbsp;</td><td>Inessive</td><td>fi</td></tr><tr><td>&nbsp;</td><td>&nbsp;</td><td>Instrumental</td><td>bi</td></tr><tr><td>&nbsp;</td><td>&nbsp;</td><td>Lative</td><td>sa</td></tr><tr><td>&nbsp;</td><td>&nbsp;</td><td>Nominative</td><td>&nbsp;</td></tr><tr><td>Plural</td><td>Definite</td><td>Benefactive</td><td>għall-qassisi</td></tr><tr><td>&nbsp;</td><td>&nbsp;</td><td>Comitative</td><td>mal-qassisi</td></tr><tr><td>&nbsp;</td><td>&nbsp;</td><td>Dative</td><td>lill-qassisi</td></tr><tr><td>&nbsp;</td><td>&nbsp;</td><td>Elative</td><td>mill-qassisi</td></tr><tr><td>&nbsp;</td><td>&nbsp;</td><td>Equative</td><td>bħall-qassisi</td></tr><tr><td>&nbsp;</td><td>&nbsp;</td><td>Genitive</td><td>tal-qassisi</td></tr><tr><td>&nbsp;</td><td>&nbsp;</td><td>Inessive</td><td>fil-qassisi</td></tr><tr><td>&nbsp;</td><td>&nbsp;</td><td>Instrumental</td><td>bil-qassisi</td></tr><tr><td>&nbsp;</td><td>&nbsp;</td><td>Lative</td><td>sal-qassisi</td></tr><tr><td>&nbsp;</td><td>&nbsp;</td><td>Nominative</td><td>il-qassisi</td></tr><tr><td>&nbsp;</td><td>Indefinite</td><td>Benefactive</td><td>għal qassisi</td></tr><tr><td>&nbsp;</td><td>&nbsp;</td><td>Comitative</td><td>ma' qassisi</td></tr><tr><td>&nbsp;</td><td>&nbsp;</td><td>Dative</td><td>lil qassisi</td></tr><tr><td>&nbsp;</td><td>&nbsp;</td><td>Elative</td><td>minn qassisi</td></tr><tr><td>&nbsp;</td><td>&nbsp;</td><td>Equative</td><td>bħal qassisi</td></tr><tr><td>&nbsp;</td><td>&nbsp;</td><td>Genitive</td><td>ta' qassisi</td></tr><tr><td>&nbsp;</td><td>&nbsp;</td><td>Inessive</td><td>f'qassisi</td></tr><tr><td>&nbsp;</td><td>&nbsp;</td><td>Instrumental</td><td>b'qassisi</td></tr><tr><td>&nbsp;</td><td>&nbsp;</td><td>Lative</td><td>sa qassisi</td></tr><tr><td>&nbsp;</td><td>&nbsp;</td><td>Nominative</td><td>qassisi</td></tr><tr><td>DeterminatePl</td><td>Definite</td><td>Benefactive</td><td>&nbsp;</td></tr><tr><td>&nbsp;</td><td>&nbsp;</td><td>Comitative</td><td>&nbsp;</td></tr><tr><td>&nbsp;</td><td>&nbsp;</td><td>Dative</td><td>&nbsp;</td></tr><tr><td>&nbsp;</td><td>&nbsp;</td><td>Elative</td><td>&nbsp;</td></tr><tr><td>&nbsp;</td><td>&nbsp;</td><td>Equative</td><td>&nbsp;</td></tr><tr><td>&nbsp;</td><td>&nbsp;</td><td>Genitive</td><td>&nbsp;</td></tr><tr><td>&nbsp;</td><td>&nbsp;</td><td>Inessive</td><td>&nbsp;</td></tr><tr><td>&nbsp;</td><td>&nbsp;</td><td>Instrumental</td><td>&nbsp;</td></tr><tr><td>&nbsp;</td><td>&nbsp;</td><td>Lative</td><td>&nbsp;</td></tr><tr><td>&nbsp;</td><td>&nbsp;</td><td>Nominative</td><td>&nbsp;</td></tr><tr><td>&nbsp;</td><td>Indefinite</td><td>Benefactive</td><td>għal</td></tr><tr><td>&nbsp;</td><td>&nbsp;</td><td>Comitative</td><td>ma'</td></tr><tr><td>&nbsp;</td><td>&nbsp;</td><td>Dative</td><td>lil</td></tr><tr><td>&nbsp;</td><td>&nbsp;</td><td>Elative</td><td>minn</td></tr><tr><td>&nbsp;</td><td>&nbsp;</td><td>Equative</td><td>bħal</td></tr><tr><td>&nbsp;</td><td>&nbsp;</td><td>Genitive</td><td>ta'</td></tr><tr><td>&nbsp;</td><td>&nbsp;</td><td>Inessive</td><td>fi</td></tr><tr><td>&nbsp;</td><td>&nbsp;</td><td>Instrumental</td><td>bi</td></tr><tr><td>&nbsp;</td><td>&nbsp;</td><td>Lative</td><td>sa</td></tr><tr><td>&nbsp;</td><td>&nbsp;</td><td>Nominative</td><td>&nbsp;</td></tr><tr><td>CollectivePl</td><td>Definite</td><td>Benefactive</td><td>&nbsp;</td></tr><tr><td>&nbsp;</td><td>&nbsp;</td><td>Comitative</td><td>&nbsp;</td></tr><tr><td>&nbsp;</td><td>&nbsp;</td><td>Dative</td><td>&nbsp;</td></tr><tr><td>&nbsp;</td><td>&nbsp;</td><td>Elative</td><td>&nbsp;</td></tr><tr><td>&nbsp;</td><td>&nbsp;</td><td>Equative</td><td>&nbsp;</td></tr><tr><td>&nbsp;</td><td>&nbsp;</td><td>Genitive</td><td>&nbsp;</td></tr><tr><td>&nbsp;</td><td>&nbsp;</td><td>Inessive</td><td>&nbsp;</td></tr><tr><td>&nbsp;</td><td>&nbsp;</td><td>Instrumental</td><td>&nbsp;</td></tr><tr><td>&nbsp;</td><td>&nbsp;</td><td>Lative</td><td>&nbsp;</td></tr><tr><td>&nbsp;</td><td>&nbsp;</td><td>Nominative</td><td>&nbsp;</td></tr><tr><td>&nbsp;</td><td>Indefinite</td><td>Benefactive</td><td>għal</td></tr><tr><td>&nbsp;</td><td>&nbsp;</td><td>Comitative</td><td>ma'</td></tr><tr><td>&nbsp;</td><td>&nbsp;</td><td>Dative</td><td>lil</td></tr><tr><td>&nbsp;</td><td>&nbsp;</td><td>Elative</td><td>minn</td></tr><tr><td>&nbsp;</td><td>&nbsp;</td><td>Equative</td><td>bħal</td></tr><tr><td>&nbsp;</td><td>&nbsp;</td><td>Genitive</td><td>ta'</td></tr><tr><td>&nbsp;</td><td>&nbsp;</td><td>Inessive</td><td>fi</td></tr><tr><td>&nbsp;</td><td>&nbsp;</td><td>Instrumental</td><td>bi</td></tr><tr><td>&nbsp;</td><td>&nbsp;</td><td>Lative</td><td>sa</td></tr><tr><td>&nbsp;</td><td>&nbsp;</td><td>Nominative</td><td>&nbsp;</td></tr><tr><td>Masc</td></tr><tr class="separator"><td colspan="100%">&nbsp;</td></td><tr><td>Singulative</td><td>Definite</td><td>Benefactive</td><td>għar-reġina</td></tr><tr><td>&nbsp;</td><td>&nbsp;</td><td>Comitative</td><td>mar-reġina</td></tr><tr><td>&nbsp;</td><td>&nbsp;</td><td>Dative</td><td>lir-reġina</td></tr><tr><td>&nbsp;</td><td>&nbsp;</td><td>Elative</td><td>mir-reġina</td></tr><tr><td>&nbsp;</td><td>&nbsp;</td><td>Equative</td><td>bħar-reġina</td></tr><tr><td>&nbsp;</td><td>&nbsp;</td><td>Genitive</td><td>tar-reġina</td></tr><tr><td>&nbsp;</td><td>&nbsp;</td><td>Inessive</td><td>fir-reġina</td></tr><tr><td>&nbsp;</td><td>&nbsp;</td><td>Instrumental</td><td>bir-reġina</td></tr><tr><td>&nbsp;</td><td>&nbsp;</td><td>Lative</td><td>sar-reġina</td></tr><tr><td>&nbsp;</td><td>&nbsp;</td><td>Nominative</td><td>ir-reġina</td></tr><tr><td>&nbsp;</td><td>Indefinite</td><td>Benefactive</td><td>għal reġina</td></tr><tr><td>&nbsp;</td><td>&nbsp;</td><td>Comitative</td><td>ma' reġina</td></tr><tr><td>&nbsp;</td><td>&nbsp;</td><td>Dative</td><td>lil reġina</td></tr><tr><td>&nbsp;</td><td>&nbsp;</td><td>Elative</td><td>minn reġina</td></tr><tr><td>&nbsp;</td><td>&nbsp;</td><td>Equative</td><td>bħal reġina</td></tr><tr><td>&nbsp;</td><td>&nbsp;</td><td>Genitive</td><td>ta' reġina</td></tr><tr><td>&nbsp;</td><td>&nbsp;</td><td>Inessive</td><td>f'reġina</td></tr><tr><td>&nbsp;</td><td>&nbsp;</td><td>Instrumental</td><td>b'reġina</td></tr><tr><td>&nbsp;</td><td>&nbsp;</td><td>Lative</td><td>sa reġina</td></tr><tr><td>&nbsp;</td><td>&nbsp;</td><td>Nominative</td><td>reġina</td></tr><tr><td>Dual</td><td>Definite</td><td>Benefactive</td><td>&nbsp;</td></tr><tr><td>&nbsp;</td><td>&nbsp;</td><td>Comitative</td><td>&nbsp;</td></tr><tr><td>&nbsp;</td><td>&nbsp;</td><td>Dative</td><td>&nbsp;</td></tr><tr><td>&nbsp;</td><td>&nbsp;</td><td>Elative</td><td>&nbsp;</td></tr><tr><td>&nbsp;</td><td>&nbsp;</td><td>Equative</td><td>&nbsp;</td></tr><tr><td>&nbsp;</td><td>&nbsp;</td><td>Genitive</td><td>&nbsp;</td></tr><tr><td>&nbsp;</td><td>&nbsp;</td><td>Inessive</td><td>&nbsp;</td></tr><tr><td>&nbsp;</td><td>&nbsp;</td><td>Instrumental</td><td>&nbsp;</td></tr><tr><td>&nbsp;</td><td>&nbsp;</td><td>Lative</td><td>&nbsp;</td></tr><tr><td>&nbsp;</td><td>&nbsp;</td><td>Nominative</td><td>&nbsp;</td></tr><tr><td>&nbsp;</td><td>Indefinite</td><td>Benefactive</td><td>għal</td></tr><tr><td>&nbsp;</td><td>&nbsp;</td><td>Comitative</td><td>ma'</td></tr><tr><td>&nbsp;</td><td>&nbsp;</td><td>Dative</td><td>lil</td></tr><tr><td>&nbsp;</td><td>&nbsp;</td><td>Elative</td><td>minn</td></tr><tr><td>&nbsp;</td><td>&nbsp;</td><td>Equative</td><td>bħal</td></tr><tr><td>&nbsp;</td><td>&nbsp;</td><td>Genitive</td><td>ta'</td></tr><tr><td>&nbsp;</td><td>&nbsp;</td><td>Inessive</td><td>fi</td></tr><tr><td>&nbsp;</td><td>&nbsp;</td><td>Instrumental</td><td>bi</td></tr><tr><td>&nbsp;</td><td>&nbsp;</td><td>Lative</td><td>sa</td></tr><tr><td>&nbsp;</td><td>&nbsp;</td><td>Nominative</td><td>&nbsp;</td></tr><tr><td>Plural</td><td>Definite</td><td>Benefactive</td><td>għar-reġiniet</td></tr><tr><td>&nbsp;</td><td>&nbsp;</td><td>Comitative</td><td>mar-reġiniet</td></tr><tr><td>&nbsp;</td><td>&nbsp;</td><td>Dative</td><td>lir-reġiniet</td></tr><tr><td>&nbsp;</td><td>&nbsp;</td><td>Elative</td><td>mir-reġiniet</td></tr><tr><td>&nbsp;</td><td>&nbsp;</td><td>Equative</td><td>bħar-reġiniet</td></tr><tr><td>&nbsp;</td><td>&nbsp;</td><td>Genitive</td><td>tar-reġiniet</td></tr><tr><td>&nbsp;</td><td>&nbsp;</td><td>Inessive</td><td>fir-reġiniet</td></tr><tr><td>&nbsp;</td><td>&nbsp;</td><td>Instrumental</td><td>bir-reġiniet</td></tr><tr><td>&nbsp;</td><td>&nbsp;</td><td>Lative</td><td>sar-reġiniet</td></tr><tr><td>&nbsp;</td><td>&nbsp;</td><td>Nominative</td><td>ir-reġiniet</td></tr><tr><td>&nbsp;</td><td>Indefinite</td><td>Benefactive</td><td>għal reġiniet</td></tr><tr><td>&nbsp;</td><td>&nbsp;</td><td>Comitative</td><td>ma' reġiniet</td></tr><tr><td>&nbsp;</td><td>&nbsp;</td><td>Dative</td><td>lil reġiniet</td></tr><tr><td>&nbsp;</td><td>&nbsp;</td><td>Elative</td><td>minn reġiniet</td></tr><tr><td>&nbsp;</td><td>&nbsp;</td><td>Equative</td><td>bħal reġiniet</td></tr><tr><td>&nbsp;</td><td>&nbsp;</td><td>Genitive</td><td>ta' reġiniet</td></tr><tr><td>&nbsp;</td><td>&nbsp;</td><td>Inessive</td><td>f'reġiniet</td></tr><tr><td>&nbsp;</td><td>&nbsp;</td><td>Instrumental</td><td>b'reġiniet</td></tr><tr><td>&nbsp;</td><td>&nbsp;</td><td>Lative</td><td>sa reġiniet</td></tr><tr><td>&nbsp;</td><td>&nbsp;</td><td>Nominative</td><td>reġiniet</td></tr><tr><td>DeterminatePl</td><td>Definite</td><td>Benefactive</td><td>&nbsp;</td></tr><tr><td>&nbsp;</td><td>&nbsp;</td><td>Comitative</td><td>&nbsp;</td></tr><tr><td>&nbsp;</td><td>&nbsp;</td><td>Dative</td><td>&nbsp;</td></tr><tr><td>&nbsp;</td><td>&nbsp;</td><td>Elative</td><td>&nbsp;</td></tr><tr><td>&nbsp;</td><td>&nbsp;</td><td>Equative</td><td>&nbsp;</td></tr><tr><td>&nbsp;</td><td>&nbsp;</td><td>Genitive</td><td>&nbsp;</td></tr><tr><td>&nbsp;</td><td>&nbsp;</td><td>Inessive</td><td>&nbsp;</td></tr><tr><td>&nbsp;</td><td>&nbsp;</td><td>Instrumental</td><td>&nbsp;</td></tr><tr><td>&nbsp;</td><td>&nbsp;</td><td>Lative</td><td>&nbsp;</td></tr><tr><td>&nbsp;</td><td>&nbsp;</td><td>Nominative</td><td>&nbsp;</td></tr><tr><td>&nbsp;</td><td>Indefinite</td><td>Benefactive</td><td>għal</td></tr><tr><td>&nbsp;</td><td>&nbsp;</td><td>Comitative</td><td>ma'</td></tr><tr><td>&nbsp;</td><td>&nbsp;</td><td>Dative</td><td>lil</td></tr><tr><td>&nbsp;</td><td>&nbsp;</td><td>Elative</td><td>minn</td></tr><tr><td>&nbsp;</td><td>&nbsp;</td><td>Equative</td><td>bħal</td></tr><tr><td>&nbsp;</td><td>&nbsp;</td><td>Genitive</td><td>ta'</td></tr><tr><td>&nbsp;</td><td>&nbsp;</td><td>Inessive</td><td>fi</td></tr><tr><td>&nbsp;</td><td>&nbsp;</td><td>Instrumental</td><td>bi</td></tr><tr><td>&nbsp;</td><td>&nbsp;</td><td>Lative</td><td>sa</td></tr><tr><td>&nbsp;</td><td>&nbsp;</td><td>Nominative</td><td>&nbsp;</td></tr><tr><td>CollectivePl</td><td>Definite</td><td>Benefactive</td><td>&nbsp;</td></tr><tr><td>&nbsp;</td><td>&nbsp;</td><td>Comitative</td><td>&nbsp;</td></tr><tr><td>&nbsp;</td><td>&nbsp;</td><td>Dative</td><td>&nbsp;</td></tr><tr><td>&nbsp;</td><td>&nbsp;</td><td>Elative</td><td>&nbsp;</td></tr><tr><td>&nbsp;</td><td>&nbsp;</td><td>Equative</td><td>&nbsp;</td></tr><tr><td>&nbsp;</td><td>&nbsp;</td><td>Genitive</td><td>&nbsp;</td></tr><tr><td>&nbsp;</td><td>&nbsp;</td><td>Inessive</td><td>&nbsp;</td></tr><tr><td>&nbsp;</td><td>&nbsp;</td><td>Instrumental</td><td>&nbsp;</td></tr><tr><td>&nbsp;</td><td>&nbsp;</td><td>Lative</td><td>&nbsp;</td></tr><tr><td>&nbsp;</td><td>&nbsp;</td><td>Nominative</td><td>&nbsp;</td></tr><tr><td>&nbsp;</td><td>Indefinite</td><td>Benefactive</td><td>għal</td></tr><tr><td>&nbsp;</td><td>&nbsp;</td><td>Comitative</td><td>ma'</td></tr><tr><td>&nbsp;</td><td>&nbsp;</td><td>Dative</td><td>lil</td></tr><tr><td>&nbsp;</td><td>&nbsp;</td><td>Elative</td><td>minn</td></tr><tr><td>&nbsp;</td><td>&nbsp;</td><td>Equative</td><td>bħal</td></tr><tr><td>&nbsp;</td><td>&nbsp;</td><td>Genitive</td><td>ta'</td></tr><tr><td>&nbsp;</td><td>&nbsp;</td><td>Inessive</td><td>fi</td></tr><tr><td>&nbsp;</td><td>&nbsp;</td><td>Instrumental</td><td>bi</td></tr><tr><td>&nbsp;</td><td>&nbsp;</td><td>Lative</td><td>sa</td></tr><tr><td>&nbsp;</td><td>&nbsp;</td><td>Nominative</td><td>&nbsp;</td></tr><tr><td>Fem</td></tr><tr class="separator"><td colspan="100%">&nbsp;</td></td><tr><td>Singulative</td><td>Definite</td><td>Benefactive</td><td>għall-mistoqsija</td></tr><tr><td>&nbsp;</td><td>&nbsp;</td><td>Comitative</td><td>mal-mistoqsija</td></tr><tr><td>&nbsp;</td><td>&nbsp;</td><td>Dative</td><td>lill-mistoqsija</td></tr><tr><td>&nbsp;</td><td>&nbsp;</td><td>Elative</td><td>mill-mistoqsija</td></tr><tr><td>&nbsp;</td><td>&nbsp;</td><td>Equative</td><td>bħall-mistoqsija</td></tr><tr><td>&nbsp;</td><td>&nbsp;</td><td>Genitive</td><td>tal-mistoqsija</td></tr><tr><td>&nbsp;</td><td>&nbsp;</td><td>Inessive</td><td>fil-mistoqsija</td></tr><tr><td>&nbsp;</td><td>&nbsp;</td><td>Instrumental</td><td>bil-mistoqsija</td></tr><tr><td>&nbsp;</td><td>&nbsp;</td><td>Lative</td><td>sal-mistoqsija</td></tr><tr><td>&nbsp;</td><td>&nbsp;</td><td>Nominative</td><td>il-mistoqsija</td></tr><tr><td>&nbsp;</td><td>Indefinite</td><td>Benefactive</td><td>għal mistoqsija</td></tr><tr><td>&nbsp;</td><td>&nbsp;</td><td>Comitative</td><td>ma' mistoqsija</td></tr><tr><td>&nbsp;</td><td>&nbsp;</td><td>Dative</td><td>lil mistoqsija</td></tr><tr><td>&nbsp;</td><td>&nbsp;</td><td>Elative</td><td>minn mistoqsija</td></tr><tr><td>&nbsp;</td><td>&nbsp;</td><td>Equative</td><td>bħal mistoqsija</td></tr><tr><td>&nbsp;</td><td>&nbsp;</td><td>Genitive</td><td>ta' mistoqsija</td></tr><tr><td>&nbsp;</td><td>&nbsp;</td><td>Inessive</td><td>f'mistoqsija</td></tr><tr><td>&nbsp;</td><td>&nbsp;</td><td>Instrumental</td><td>b'mistoqsija</td></tr><tr><td>&nbsp;</td><td>&nbsp;</td><td>Lative</td><td>sa mistoqsija</td></tr><tr><td>&nbsp;</td><td>&nbsp;</td><td>Nominative</td><td>mistoqsija</td></tr><tr><td>Dual</td><td>Definite</td><td>Benefactive</td><td>&nbsp;</td></tr><tr><td>&nbsp;</td><td>&nbsp;</td><td>Comitative</td><td>&nbsp;</td></tr><tr><td>&nbsp;</td><td>&nbsp;</td><td>Dative</td><td>&nbsp;</td></tr><tr><td>&nbsp;</td><td>&nbsp;</td><td>Elative</td><td>&nbsp;</td></tr><tr><td>&nbsp;</td><td>&nbsp;</td><td>Equative</td><td>&nbsp;</td></tr><tr><td>&nbsp;</td><td>&nbsp;</td><td>Genitive</td><td>&nbsp;</td></tr><tr><td>&nbsp;</td><td>&nbsp;</td><td>Inessive</td><td>&nbsp;</td></tr><tr><td>&nbsp;</td><td>&nbsp;</td><td>Instrumental</td><td>&nbsp;</td></tr><tr><td>&nbsp;</td><td>&nbsp;</td><td>Lative</td><td>&nbsp;</td></tr><tr><td>&nbsp;</td><td>&nbsp;</td><td>Nominative</td><td>&nbsp;</td></tr><tr><td>&nbsp;</td><td>Indefinite</td><td>Benefactive</td><td>għal</td></tr><tr><td>&nbsp;</td><td>&nbsp;</td><td>Comitative</td><td>ma'</td></tr><tr><td>&nbsp;</td><td>&nbsp;</td><td>Dative</td><td>lil</td></tr><tr><td>&nbsp;</td><td>&nbsp;</td><td>Elative</td><td>minn</td></tr><tr><td>&nbsp;</td><td>&nbsp;</td><td>Equative</td><td>bħal</td></tr><tr><td>&nbsp;</td><td>&nbsp;</td><td>Genitive</td><td>ta'</td></tr><tr><td>&nbsp;</td><td>&nbsp;</td><td>Inessive</td><td>fi</td></tr><tr><td>&nbsp;</td><td>&nbsp;</td><td>Instrumental</td><td>bi</td></tr><tr><td>&nbsp;</td><td>&nbsp;</td><td>Lative</td><td>sa</td></tr><tr><td>&nbsp;</td><td>&nbsp;</td><td>Nominative</td><td>&nbsp;</td></tr><tr><td>Plural</td><td>Definite</td><td>Benefactive</td><td>għall-mistoqsijiet</td></tr><tr><td>&nbsp;</td><td>&nbsp;</td><td>Comitative</td><td>mal-mistoqsijiet</td></tr><tr><td>&nbsp;</td><td>&nbsp;</td><td>Dative</td><td>lill-mistoqsijiet</td></tr><tr><td>&nbsp;</td><td>&nbsp;</td><td>Elative</td><td>mill-mistoqsijiet</td></tr><tr><td>&nbsp;</td><td>&nbsp;</td><td>Equative</td><td>bħall-mistoqsijiet</td></tr><tr><td>&nbsp;</td><td>&nbsp;</td><td>Genitive</td><td>tal-mistoqsijiet</td></tr><tr><td>&nbsp;</td><td>&nbsp;</td><td>Inessive</td><td>fil-mistoqsijiet</td></tr><tr><td>&nbsp;</td><td>&nbsp;</td><td>Instrumental</td><td>bil-mistoqsijiet</td></tr><tr><td>&nbsp;</td><td>&nbsp;</td><td>Lative</td><td>sal-mistoqsijiet</td></tr><tr><td>&nbsp;</td><td>&nbsp;</td><td>Nominative</td><td>il-mistoqsijiet</td></tr><tr><td>&nbsp;</td><td>Indefinite</td><td>Benefactive</td><td>għal mistoqsijiet</td></tr><tr><td>&nbsp;</td><td>&nbsp;</td><td>Comitative</td><td>ma' mistoqsijiet</td></tr><tr><td>&nbsp;</td><td>&nbsp;</td><td>Dative</td><td>lil mistoqsijiet</td></tr><tr><td>&nbsp;</td><td>&nbsp;</td><td>Elative</td><td>minn mistoqsijiet</td></tr><tr><td>&nbsp;</td><td>&nbsp;</td><td>Equative</td><td>bħal mistoqsijiet</td></tr><tr><td>&nbsp;</td><td>&nbsp;</td><td>Genitive</td><td>ta' mistoqsijiet</td></tr><tr><td>&nbsp;</td><td>&nbsp;</td><td>Inessive</td><td>f'mistoqsijiet</td></tr><tr><td>&nbsp;</td><td>&nbsp;</td><td>Instrumental</td><td>b'mistoqsijiet</td></tr><tr><td>&nbsp;</td><td>&nbsp;</td><td>Lative</td><td>sa mistoqsijiet</td></tr><tr><td>&nbsp;</td><td>&nbsp;</td><td>Nominative</td><td>mistoqsijiet</td></tr><tr><td>DeterminatePl</td><td>Definite</td><td>Benefactive</td><td>&nbsp;</td></tr><tr><td>&nbsp;</td><td>&nbsp;</td><td>Comitative</td><td>&nbsp;</td></tr><tr><td>&nbsp;</td><td>&nbsp;</td><td>Dative</td><td>&nbsp;</td></tr><tr><td>&nbsp;</td><td>&nbsp;</td><td>Elative</td><td>&nbsp;</td></tr><tr><td>&nbsp;</td><td>&nbsp;</td><td>Equative</td><td>&nbsp;</td></tr><tr><td>&nbsp;</td><td>&nbsp;</td><td>Genitive</td><td>&nbsp;</td></tr><tr><td>&nbsp;</td><td>&nbsp;</td><td>Inessive</td><td>&nbsp;</td></tr><tr><td>&nbsp;</td><td>&nbsp;</td><td>Instrumental</td><td>&nbsp;</td></tr><tr><td>&nbsp;</td><td>&nbsp;</td><td>Lative</td><td>&nbsp;</td></tr><tr><td>&nbsp;</td><td>&nbsp;</td><td>Nominative</td><td>&nbsp;</td></tr><tr><td>&nbsp;</td><td>Indefinite</td><td>Benefactive</td><td>għal</td></tr><tr><td>&nbsp;</td><td>&nbsp;</td><td>Comitative</td><td>ma'</td></tr><tr><td>&nbsp;</td><td>&nbsp;</td><td>Dative</td><td>lil</td></tr><tr><td>&nbsp;</td><td>&nbsp;</td><td>Elative</td><td>minn</td></tr><tr><td>&nbsp;</td><td>&nbsp;</td><td>Equative</td><td>bħal</td></tr><tr><td>&nbsp;</td><td>&nbsp;</td><td>Genitive</td><td>ta'</td></tr><tr><td>&nbsp;</td><td>&nbsp;</td><td>Inessive</td><td>fi</td></tr><tr><td>&nbsp;</td><td>&nbsp;</td><td>Instrumental</td><td>bi</td></tr><tr><td>&nbsp;</td><td>&nbsp;</td><td>Lative</td><td>sa</td></tr><tr><td>&nbsp;</td><td>&nbsp;</td><td>Nominative</td><td>&nbsp;</td></tr><tr><td>CollectivePl</td><td>Definite</td><td>Benefactive</td><td>&nbsp;</td></tr><tr><td>&nbsp;</td><td>&nbsp;</td><td>Comitative</td><td>&nbsp;</td></tr><tr><td>&nbsp;</td><td>&nbsp;</td><td>Dative</td><td>&nbsp;</td></tr><tr><td>&nbsp;</td><td>&nbsp;</td><td>Elative</td><td>&nbsp;</td></tr><tr><td>&nbsp;</td><td>&nbsp;</td><td>Equative</td><td>&nbsp;</td></tr><tr><td>&nbsp;</td><td>&nbsp;</td><td>Genitive</td><td>&nbsp;</td></tr><tr><td>&nbsp;</td><td>&nbsp;</td><td>Inessive</td><td>&nbsp;</td></tr><tr><td>&nbsp;</td><td>&nbsp;</td><td>Instrumental</td><td>&nbsp;</td></tr><tr><td>&nbsp;</td><td>&nbsp;</td><td>Lative</td><td>&nbsp;</td></tr><tr><td>&nbsp;</td><td>&nbsp;</td><td>Nominative</td><td>&nbsp;</td></tr><tr><td>&nbsp;</td><td>Indefinite</td><td>Benefactive</td><td>għal</td></tr><tr><td>&nbsp;</td><td>&nbsp;</td><td>Comitative</td><td>ma'</td></tr><tr><td>&nbsp;</td><td>&nbsp;</td><td>Dative</td><td>lil</td></tr><tr><td>&nbsp;</td><td>&nbsp;</td><td>Elative</td><td>minn</td></tr><tr><td>&nbsp;</td><td>&nbsp;</td><td>Equative</td><td>bħal</td></tr><tr><td>&nbsp;</td><td>&nbsp;</td><td>Genitive</td><td>ta'</td></tr><tr><td>&nbsp;</td><td>&nbsp;</td><td>Inessive</td><td>fi</td></tr><tr><td>&nbsp;</td><td>&nbsp;</td><td>Instrumental</td><td>bi</td></tr><tr><td>&nbsp;</td><td>&nbsp;</td><td>Lative</td><td>sa</td></tr><tr><td>&nbsp;</td><td>&nbsp;</td><td>Nominative</td><td>&nbsp;</td></tr><tr><td>Fem</td></tr><tr class="separator"><td colspan="100%">&nbsp;</td></td><tr><td>Singulative</td><td>Definite</td><td>Benefactive</td><td>għar-radju</td></tr><tr><td>&nbsp;</td><td>&nbsp;</td><td>Comitative</td><td>mar-radju</td></tr><tr><td>&nbsp;</td><td>&nbsp;</td><td>Dative</td><td>lir-radju</td></tr><tr><td>&nbsp;</td><td>&nbsp;</td><td>Elative</td><td>mir-radju</td></tr><tr><td>&nbsp;</td><td>&nbsp;</td><td>Equative</td><td>bħar-radju</td></tr><tr><td>&nbsp;</td><td>&nbsp;</td><td>Genitive</td><td>tar-radju</td></tr><tr><td>&nbsp;</td><td>&nbsp;</td><td>Inessive</td><td>fir-radju</td></tr><tr><td>&nbsp;</td><td>&nbsp;</td><td>Instrumental</td><td>bir-radju</td></tr><tr><td>&nbsp;</td><td>&nbsp;</td><td>Lative</td><td>sar-radju</td></tr><tr><td>&nbsp;</td><td>&nbsp;</td><td>Nominative</td><td>ir-radju</td></tr><tr><td>&nbsp;</td><td>Indefinite</td><td>Benefactive</td><td>għal radju</td></tr><tr><td>&nbsp;</td><td>&nbsp;</td><td>Comitative</td><td>ma' radju</td></tr><tr><td>&nbsp;</td><td>&nbsp;</td><td>Dative</td><td>lil radju</td></tr><tr><td>&nbsp;</td><td>&nbsp;</td><td>Elative</td><td>minn radju</td></tr><tr><td>&nbsp;</td><td>&nbsp;</td><td>Equative</td><td>bħal radju</td></tr><tr><td>&nbsp;</td><td>&nbsp;</td><td>Genitive</td><td>ta' radju</td></tr><tr><td>&nbsp;</td><td>&nbsp;</td><td>Inessive</td><td>f'radju</td></tr><tr><td>&nbsp;</td><td>&nbsp;</td><td>Instrumental</td><td>b'radju</td></tr><tr><td>&nbsp;</td><td>&nbsp;</td><td>Lative</td><td>sa radju</td></tr><tr><td>&nbsp;</td><td>&nbsp;</td><td>Nominative</td><td>radju</td></tr><tr><td>Dual</td><td>Definite</td><td>Benefactive</td><td>&nbsp;</td></tr><tr><td>&nbsp;</td><td>&nbsp;</td><td>Comitative</td><td>&nbsp;</td></tr><tr><td>&nbsp;</td><td>&nbsp;</td><td>Dative</td><td>&nbsp;</td></tr><tr><td>&nbsp;</td><td>&nbsp;</td><td>Elative</td><td>&nbsp;</td></tr><tr><td>&nbsp;</td><td>&nbsp;</td><td>Equative</td><td>&nbsp;</td></tr><tr><td>&nbsp;</td><td>&nbsp;</td><td>Genitive</td><td>&nbsp;</td></tr><tr><td>&nbsp;</td><td>&nbsp;</td><td>Inessive</td><td>&nbsp;</td></tr><tr><td>&nbsp;</td><td>&nbsp;</td><td>Instrumental</td><td>&nbsp;</td></tr><tr><td>&nbsp;</td><td>&nbsp;</td><td>Lative</td><td>&nbsp;</td></tr><tr><td>&nbsp;</td><td>&nbsp;</td><td>Nominative</td><td>&nbsp;</td></tr><tr><td>&nbsp;</td><td>Indefinite</td><td>Benefactive</td><td>għal</td></tr><tr><td>&nbsp;</td><td>&nbsp;</td><td>Comitative</td><td>ma'</td></tr><tr><td>&nbsp;</td><td>&nbsp;</td><td>Dative</td><td>lil</td></tr><tr><td>&nbsp;</td><td>&nbsp;</td><td>Elative</td><td>minn</td></tr><tr><td>&nbsp;</td><td>&nbsp;</td><td>Equative</td><td>bħal</td></tr><tr><td>&nbsp;</td><td>&nbsp;</td><td>Genitive</td><td>ta'</td></tr><tr><td>&nbsp;</td><td>&nbsp;</td><td>Inessive</td><td>fi</td></tr><tr><td>&nbsp;</td><td>&nbsp;</td><td>Instrumental</td><td>bi</td></tr><tr><td>&nbsp;</td><td>&nbsp;</td><td>Lative</td><td>sa</td></tr><tr><td>&nbsp;</td><td>&nbsp;</td><td>Nominative</td><td>&nbsp;</td></tr><tr><td>Plural</td><td>Definite</td><td>Benefactive</td><td>għar-radjui</td></tr><tr><td>&nbsp;</td><td>&nbsp;</td><td>Comitative</td><td>mar-radjui</td></tr><tr><td>&nbsp;</td><td>&nbsp;</td><td>Dative</td><td>lir-radjui</td></tr><tr><td>&nbsp;</td><td>&nbsp;</td><td>Elative</td><td>mir-radjui</td></tr><tr><td>&nbsp;</td><td>&nbsp;</td><td>Equative</td><td>bħar-radjui</td></tr><tr><td>&nbsp;</td><td>&nbsp;</td><td>Genitive</td><td>tar-radjui</td></tr><tr><td>&nbsp;</td><td>&nbsp;</td><td>Inessive</td><td>fir-radjui</td></tr><tr><td>&nbsp;</td><td>&nbsp;</td><td>Instrumental</td><td>bir-radjui</td></tr><tr><td>&nbsp;</td><td>&nbsp;</td><td>Lative</td><td>sar-radjui</td></tr><tr><td>&nbsp;</td><td>&nbsp;</td><td>Nominative</td><td>ir-radjui</td></tr><tr><td>&nbsp;</td><td>Indefinite</td><td>Benefactive</td><td>għal radjui</td></tr><tr><td>&nbsp;</td><td>&nbsp;</td><td>Comitative</td><td>ma' radjui</td></tr><tr><td>&nbsp;</td><td>&nbsp;</td><td>Dative</td><td>lil radjui</td></tr><tr><td>&nbsp;</td><td>&nbsp;</td><td>Elative</td><td>minn radjui</td></tr><tr><td>&nbsp;</td><td>&nbsp;</td><td>Equative</td><td>bħal radjui</td></tr><tr><td>&nbsp;</td><td>&nbsp;</td><td>Genitive</td><td>ta' radjui</td></tr><tr><td>&nbsp;</td><td>&nbsp;</td><td>Inessive</td><td>f'radjui</td></tr><tr><td>&nbsp;</td><td>&nbsp;</td><td>Instrumental</td><td>b'radjui</td></tr><tr><td>&nbsp;</td><td>&nbsp;</td><td>Lative</td><td>sa radjui</td></tr><tr><td>&nbsp;</td><td>&nbsp;</td><td>Nominative</td><td>radjui</td></tr><tr><td>DeterminatePl</td><td>Definite</td><td>Benefactive</td><td>&nbsp;</td></tr><tr><td>&nbsp;</td><td>&nbsp;</td><td>Comitative</td><td>&nbsp;</td></tr><tr><td>&nbsp;</td><td>&nbsp;</td><td>Dative</td><td>&nbsp;</td></tr><tr><td>&nbsp;</td><td>&nbsp;</td><td>Elative</td><td>&nbsp;</td></tr><tr><td>&nbsp;</td><td>&nbsp;</td><td>Equative</td><td>&nbsp;</td></tr><tr><td>&nbsp;</td><td>&nbsp;</td><td>Genitive</td><td>&nbsp;</td></tr><tr><td>&nbsp;</td><td>&nbsp;</td><td>Inessive</td><td>&nbsp;</td></tr><tr><td>&nbsp;</td><td>&nbsp;</td><td>Instrumental</td><td>&nbsp;</td></tr><tr><td>&nbsp;</td><td>&nbsp;</td><td>Lative</td><td>&nbsp;</td></tr><tr><td>&nbsp;</td><td>&nbsp;</td><td>Nominative</td><td>&nbsp;</td></tr><tr><td>&nbsp;</td><td>Indefinite</td><td>Benefactive</td><td>għal</td></tr><tr><td>&nbsp;</td><td>&nbsp;</td><td>Comitative</td><td>ma'</td></tr><tr><td>&nbsp;</td><td>&nbsp;</td><td>Dative</td><td>lil</td></tr><tr><td>&nbsp;</td><td>&nbsp;</td><td>Elative</td><td>minn</td></tr><tr><td>&nbsp;</td><td>&nbsp;</td><td>Equative</td><td>bħal</td></tr><tr><td>&nbsp;</td><td>&nbsp;</td><td>Genitive</td><td>ta'</td></tr><tr><td>&nbsp;</td><td>&nbsp;</td><td>Inessive</td><td>fi</td></tr><tr><td>&nbsp;</td><td>&nbsp;</td><td>Instrumental</td><td>bi</td></tr><tr><td>&nbsp;</td><td>&nbsp;</td><td>Lative</td><td>sa</td></tr><tr><td>&nbsp;</td><td>&nbsp;</td><td>Nominative</td><td>&nbsp;</td></tr><tr><td>CollectivePl</td><td>Definite</td><td>Benefactive</td><td>&nbsp;</td></tr><tr><td>&nbsp;</td><td>&nbsp;</td><td>Comitative</td><td>&nbsp;</td></tr><tr><td>&nbsp;</td><td>&nbsp;</td><td>Dative</td><td>&nbsp;</td></tr><tr><td>&nbsp;</td><td>&nbsp;</td><td>Elative</td><td>&nbsp;</td></tr><tr><td>&nbsp;</td><td>&nbsp;</td><td>Equative</td><td>&nbsp;</td></tr><tr><td>&nbsp;</td><td>&nbsp;</td><td>Genitive</td><td>&nbsp;</td></tr><tr><td>&nbsp;</td><td>&nbsp;</td><td>Inessive</td><td>&nbsp;</td></tr><tr><td>&nbsp;</td><td>&nbsp;</td><td>Instrumental</td><td>&nbsp;</td></tr><tr><td>&nbsp;</td><td>&nbsp;</td><td>Lative</td><td>&nbsp;</td></tr><tr><td>&nbsp;</td><td>&nbsp;</td><td>Nominative</td><td>&nbsp;</td></tr><tr><td>&nbsp;</td><td>Indefinite</td><td>Benefactive</td><td>għal</td></tr><tr><td>&nbsp;</td><td>&nbsp;</td><td>Comitative</td><td>ma'</td></tr><tr><td>&nbsp;</td><td>&nbsp;</td><td>Dative</td><td>lil</td></tr><tr><td>&nbsp;</td><td>&nbsp;</td><td>Elative</td><td>minn</td></tr><tr><td>&nbsp;</td><td>&nbsp;</td><td>Equative</td><td>bħal</td></tr><tr><td>&nbsp;</td><td>&nbsp;</td><td>Genitive</td><td>ta'</td></tr><tr><td>&nbsp;</td><td>&nbsp;</td><td>Inessive</td><td>fi</td></tr><tr><td>&nbsp;</td><td>&nbsp;</td><td>Instrumental</td><td>bi</td></tr><tr><td>&nbsp;</td><td>&nbsp;</td><td>Lative</td><td>sa</td></tr><tr><td>&nbsp;</td><td>&nbsp;</td><td>Nominative</td><td>&nbsp;</td></tr><tr><td>Masc</td></tr><tr class="separator"><td colspan="100%">&nbsp;</td></td><tr><td>Singulative</td><td>Definite</td><td>Benefactive</td><td>għax-xita</td></tr><tr><td>&nbsp;</td><td>&nbsp;</td><td>Comitative</td><td>max-xita</td></tr><tr><td>&nbsp;</td><td>&nbsp;</td><td>Dative</td><td>lix-xita</td></tr><tr><td>&nbsp;</td><td>&nbsp;</td><td>Elative</td><td>mix-xita</td></tr><tr><td>&nbsp;</td><td>&nbsp;</td><td>Equative</td><td>bħax-xita</td></tr><tr><td>&nbsp;</td><td>&nbsp;</td><td>Genitive</td><td>tax-xita</td></tr><tr><td>&nbsp;</td><td>&nbsp;</td><td>Inessive</td><td>fix-xita</td></tr><tr><td>&nbsp;</td><td>&nbsp;</td><td>Instrumental</td><td>bix-xita</td></tr><tr><td>&nbsp;</td><td>&nbsp;</td><td>Lative</td><td>sax-xita</td></tr><tr><td>&nbsp;</td><td>&nbsp;</td><td>Nominative</td><td>ix-xita</td></tr><tr><td>&nbsp;</td><td>Indefinite</td><td>Benefactive</td><td>għal xita</td></tr><tr><td>&nbsp;</td><td>&nbsp;</td><td>Comitative</td><td>ma' xita</td></tr><tr><td>&nbsp;</td><td>&nbsp;</td><td>Dative</td><td>lil xita</td></tr><tr><td>&nbsp;</td><td>&nbsp;</td><td>Elative</td><td>minn xita</td></tr><tr><td>&nbsp;</td><td>&nbsp;</td><td>Equative</td><td>bħal xita</td></tr><tr><td>&nbsp;</td><td>&nbsp;</td><td>Genitive</td><td>ta' xita</td></tr><tr><td>&nbsp;</td><td>&nbsp;</td><td>Inessive</td><td>f'xita</td></tr><tr><td>&nbsp;</td><td>&nbsp;</td><td>Instrumental</td><td>b'xita</td></tr><tr><td>&nbsp;</td><td>&nbsp;</td><td>Lative</td><td>sa xita</td></tr><tr><td>&nbsp;</td><td>&nbsp;</td><td>Nominative</td><td>xita</td></tr><tr><td>Dual</td><td>Definite</td><td>Benefactive</td><td>&nbsp;</td></tr><tr><td>&nbsp;</td><td>&nbsp;</td><td>Comitative</td><td>&nbsp;</td></tr><tr><td>&nbsp;</td><td>&nbsp;</td><td>Dative</td><td>&nbsp;</td></tr><tr><td>&nbsp;</td><td>&nbsp;</td><td>Elative</td><td>&nbsp;</td></tr><tr><td>&nbsp;</td><td>&nbsp;</td><td>Equative</td><td>&nbsp;</td></tr><tr><td>&nbsp;</td><td>&nbsp;</td><td>Genitive</td><td>&nbsp;</td></tr><tr><td>&nbsp;</td><td>&nbsp;</td><td>Inessive</td><td>&nbsp;</td></tr><tr><td>&nbsp;</td><td>&nbsp;</td><td>Instrumental</td><td>&nbsp;</td></tr><tr><td>&nbsp;</td><td>&nbsp;</td><td>Lative</td><td>&nbsp;</td></tr><tr><td>&nbsp;</td><td>&nbsp;</td><td>Nominative</td><td>&nbsp;</td></tr><tr><td>&nbsp;</td><td>Indefinite</td><td>Benefactive</td><td>għal</td></tr><tr><td>&nbsp;</td><td>&nbsp;</td><td>Comitative</td><td>ma'</td></tr><tr><td>&nbsp;</td><td>&nbsp;</td><td>Dative</td><td>lil</td></tr><tr><td>&nbsp;</td><td>&nbsp;</td><td>Elative</td><td>minn</td></tr><tr><td>&nbsp;</td><td>&nbsp;</td><td>Equative</td><td>bħal</td></tr><tr><td>&nbsp;</td><td>&nbsp;</td><td>Genitive</td><td>ta'</td></tr><tr><td>&nbsp;</td><td>&nbsp;</td><td>Inessive</td><td>fi</td></tr><tr><td>&nbsp;</td><td>&nbsp;</td><td>Instrumental</td><td>bi</td></tr><tr><td>&nbsp;</td><td>&nbsp;</td><td>Lative</td><td>sa</td></tr><tr><td>&nbsp;</td><td>&nbsp;</td><td>Nominative</td><td>&nbsp;</td></tr><tr><td>Plural</td><td>Definite</td><td>Benefactive</td><td>għax-xitiet</td></tr><tr><td>&nbsp;</td><td>&nbsp;</td><td>Comitative</td><td>max-xitiet</td></tr><tr><td>&nbsp;</td><td>&nbsp;</td><td>Dative</td><td>lix-xitiet</td></tr><tr><td>&nbsp;</td><td>&nbsp;</td><td>Elative</td><td>mix-xitiet</td></tr><tr><td>&nbsp;</td><td>&nbsp;</td><td>Equative</td><td>bħax-xitiet</td></tr><tr><td>&nbsp;</td><td>&nbsp;</td><td>Genitive</td><td>tax-xitiet</td></tr><tr><td>&nbsp;</td><td>&nbsp;</td><td>Inessive</td><td>fix-xitiet</td></tr><tr><td>&nbsp;</td><td>&nbsp;</td><td>Instrumental</td><td>bix-xitiet</td></tr><tr><td>&nbsp;</td><td>&nbsp;</td><td>Lative</td><td>sax-xitiet</td></tr><tr><td>&nbsp;</td><td>&nbsp;</td><td>Nominative</td><td>ix-xitiet</td></tr><tr><td>&nbsp;</td><td>Indefinite</td><td>Benefactive</td><td>għal xitiet</td></tr><tr><td>&nbsp;</td><td>&nbsp;</td><td>Comitative</td><td>ma' xitiet</td></tr><tr><td>&nbsp;</td><td>&nbsp;</td><td>Dative</td><td>lil xitiet</td></tr><tr><td>&nbsp;</td><td>&nbsp;</td><td>Elative</td><td>minn xitiet</td></tr><tr><td>&nbsp;</td><td>&nbsp;</td><td>Equative</td><td>bħal xitiet</td></tr><tr><td>&nbsp;</td><td>&nbsp;</td><td>Genitive</td><td>ta' xitiet</td></tr><tr><td>&nbsp;</td><td>&nbsp;</td><td>Inessive</td><td>f'xitiet</td></tr><tr><td>&nbsp;</td><td>&nbsp;</td><td>Instrumental</td><td>b'xitiet</td></tr><tr><td>&nbsp;</td><td>&nbsp;</td><td>Lative</td><td>sa xitiet</td></tr><tr><td>&nbsp;</td><td>&nbsp;</td><td>Nominative</td><td>xitiet</td></tr><tr><td>DeterminatePl</td><td>Definite</td><td>Benefactive</td><td>&nbsp;</td></tr><tr><td>&nbsp;</td><td>&nbsp;</td><td>Comitative</td><td>&nbsp;</td></tr><tr><td>&nbsp;</td><td>&nbsp;</td><td>Dative</td><td>&nbsp;</td></tr><tr><td>&nbsp;</td><td>&nbsp;</td><td>Elative</td><td>&nbsp;</td></tr><tr><td>&nbsp;</td><td>&nbsp;</td><td>Equative</td><td>&nbsp;</td></tr><tr><td>&nbsp;</td><td>&nbsp;</td><td>Genitive</td><td>&nbsp;</td></tr><tr><td>&nbsp;</td><td>&nbsp;</td><td>Inessive</td><td>&nbsp;</td></tr><tr><td>&nbsp;</td><td>&nbsp;</td><td>Instrumental</td><td>&nbsp;</td></tr><tr><td>&nbsp;</td><td>&nbsp;</td><td>Lative</td><td>&nbsp;</td></tr><tr><td>&nbsp;</td><td>&nbsp;</td><td>Nominative</td><td>&nbsp;</td></tr><tr><td>&nbsp;</td><td>Indefinite</td><td>Benefactive</td><td>għal</td></tr><tr><td>&nbsp;</td><td>&nbsp;</td><td>Comitative</td><td>ma'</td></tr><tr><td>&nbsp;</td><td>&nbsp;</td><td>Dative</td><td>lil</td></tr><tr><td>&nbsp;</td><td>&nbsp;</td><td>Elative</td><td>minn</td></tr><tr><td>&nbsp;</td><td>&nbsp;</td><td>Equative</td><td>bħal</td></tr><tr><td>&nbsp;</td><td>&nbsp;</td><td>Genitive</td><td>ta'</td></tr><tr><td>&nbsp;</td><td>&nbsp;</td><td>Inessive</td><td>fi</td></tr><tr><td>&nbsp;</td><td>&nbsp;</td><td>Instrumental</td><td>bi</td></tr><tr><td>&nbsp;</td><td>&nbsp;</td><td>Lative</td><td>sa</td></tr><tr><td>&nbsp;</td><td>&nbsp;</td><td>Nominative</td><td>&nbsp;</td></tr><tr><td>CollectivePl</td><td>Definite</td><td>Benefactive</td><td>&nbsp;</td></tr><tr><td>&nbsp;</td><td>&nbsp;</td><td>Comitative</td><td>&nbsp;</td></tr><tr><td>&nbsp;</td><td>&nbsp;</td><td>Dative</td><td>&nbsp;</td></tr><tr><td>&nbsp;</td><td>&nbsp;</td><td>Elative</td><td>&nbsp;</td></tr><tr><td>&nbsp;</td><td>&nbsp;</td><td>Equative</td><td>&nbsp;</td></tr><tr><td>&nbsp;</td><td>&nbsp;</td><td>Genitive</td><td>&nbsp;</td></tr><tr><td>&nbsp;</td><td>&nbsp;</td><td>Inessive</td><td>&nbsp;</td></tr><tr><td>&nbsp;</td><td>&nbsp;</td><td>Instrumental</td><td>&nbsp;</td></tr><tr><td>&nbsp;</td><td>&nbsp;</td><td>Lative</td><td>&nbsp;</td></tr><tr><td>&nbsp;</td><td>&nbsp;</td><td>Nominative</td><td>&nbsp;</td></tr><tr><td>&nbsp;</td><td>Indefinite</td><td>Benefactive</td><td>għal</td></tr><tr><td>&nbsp;</td><td>&nbsp;</td><td>Comitative</td><td>ma'</td></tr><tr><td>&nbsp;</td><td>&nbsp;</td><td>Dative</td><td>lil</td></tr><tr><td>&nbsp;</td><td>&nbsp;</td><td>Elative</td><td>minn</td></tr><tr><td>&nbsp;</td><td>&nbsp;</td><td>Equative</td><td>bħal</td></tr><tr><td>&nbsp;</td><td>&nbsp;</td><td>Genitive</td><td>ta'</td></tr><tr><td>&nbsp;</td><td>&nbsp;</td><td>Inessive</td><td>fi</td></tr><tr><td>&nbsp;</td><td>&nbsp;</td><td>Instrumental</td><td>bi</td></tr><tr><td>&nbsp;</td><td>&nbsp;</td><td>Lative</td><td>sa</td></tr><tr><td>&nbsp;</td><td>&nbsp;</td><td>Nominative</td><td>&nbsp;</td></tr><tr><td>Fem</td></tr><tr class="separator"><td colspan="100%">&nbsp;</td></td><tr><td>Singulative</td><td>Definite</td><td>Benefactive</td><td>għar-raġuni</td></tr><tr><td>&nbsp;</td><td>&nbsp;</td><td>Comitative</td><td>mar-raġuni</td></tr><tr><td>&nbsp;</td><td>&nbsp;</td><td>Dative</td><td>lir-raġuni</td></tr><tr><td>&nbsp;</td><td>&nbsp;</td><td>Elative</td><td>mir-raġuni</td></tr><tr><td>&nbsp;</td><td>&nbsp;</td><td>Equative</td><td>bħar-raġuni</td></tr><tr><td>&nbsp;</td><td>&nbsp;</td><td>Genitive</td><td>tar-raġuni</td></tr><tr><td>&nbsp;</td><td>&nbsp;</td><td>Inessive</td><td>fir-raġuni</td></tr><tr><td>&nbsp;</td><td>&nbsp;</td><td>Instrumental</td><td>bir-raġuni</td></tr><tr><td>&nbsp;</td><td>&nbsp;</td><td>Lative</td><td>sar-raġuni</td></tr><tr><td>&nbsp;</td><td>&nbsp;</td><td>Nominative</td><td>ir-raġuni</td></tr><tr><td>&nbsp;</td><td>Indefinite</td><td>Benefactive</td><td>għal raġuni</td></tr><tr><td>&nbsp;</td><td>&nbsp;</td><td>Comitative</td><td>ma' raġuni</td></tr><tr><td>&nbsp;</td><td>&nbsp;</td><td>Dative</td><td>lil raġuni</td></tr><tr><td>&nbsp;</td><td>&nbsp;</td><td>Elative</td><td>minn raġuni</td></tr><tr><td>&nbsp;</td><td>&nbsp;</td><td>Equative</td><td>bħal raġuni</td></tr><tr><td>&nbsp;</td><td>&nbsp;</td><td>Genitive</td><td>ta' raġuni</td></tr><tr><td>&nbsp;</td><td>&nbsp;</td><td>Inessive</td><td>f'raġuni</td></tr><tr><td>&nbsp;</td><td>&nbsp;</td><td>Instrumental</td><td>b'raġuni</td></tr><tr><td>&nbsp;</td><td>&nbsp;</td><td>Lative</td><td>sa raġuni</td></tr><tr><td>&nbsp;</td><td>&nbsp;</td><td>Nominative</td><td>raġuni</td></tr><tr><td>Dual</td><td>Definite</td><td>Benefactive</td><td>&nbsp;</td></tr><tr><td>&nbsp;</td><td>&nbsp;</td><td>Comitative</td><td>&nbsp;</td></tr><tr><td>&nbsp;</td><td>&nbsp;</td><td>Dative</td><td>&nbsp;</td></tr><tr><td>&nbsp;</td><td>&nbsp;</td><td>Elative</td><td>&nbsp;</td></tr><tr><td>&nbsp;</td><td>&nbsp;</td><td>Equative</td><td>&nbsp;</td></tr><tr><td>&nbsp;</td><td>&nbsp;</td><td>Genitive</td><td>&nbsp;</td></tr><tr><td>&nbsp;</td><td>&nbsp;</td><td>Inessive</td><td>&nbsp;</td></tr><tr><td>&nbsp;</td><td>&nbsp;</td><td>Instrumental</td><td>&nbsp;</td></tr><tr><td>&nbsp;</td><td>&nbsp;</td><td>Lative</td><td>&nbsp;</td></tr><tr><td>&nbsp;</td><td>&nbsp;</td><td>Nominative</td><td>&nbsp;</td></tr><tr><td>&nbsp;</td><td>Indefinite</td><td>Benefactive</td><td>għal</td></tr><tr><td>&nbsp;</td><td>&nbsp;</td><td>Comitative</td><td>ma'</td></tr><tr><td>&nbsp;</td><td>&nbsp;</td><td>Dative</td><td>lil</td></tr><tr><td>&nbsp;</td><td>&nbsp;</td><td>Elative</td><td>minn</td></tr><tr><td>&nbsp;</td><td>&nbsp;</td><td>Equative</td><td>bħal</td></tr><tr><td>&nbsp;</td><td>&nbsp;</td><td>Genitive</td><td>ta'</td></tr><tr><td>&nbsp;</td><td>&nbsp;</td><td>Inessive</td><td>fi</td></tr><tr><td>&nbsp;</td><td>&nbsp;</td><td>Instrumental</td><td>bi</td></tr><tr><td>&nbsp;</td><td>&nbsp;</td><td>Lative</td><td>sa</td></tr><tr><td>&nbsp;</td><td>&nbsp;</td><td>Nominative</td><td>&nbsp;</td></tr><tr><td>Plural</td><td>Definite</td><td>Benefactive</td><td>għar-raġunin</td></tr><tr><td>&nbsp;</td><td>&nbsp;</td><td>Comitative</td><td>mar-raġunin</td></tr><tr><td>&nbsp;</td><td>&nbsp;</td><td>Dative</td><td>lir-raġunin</td></tr><tr><td>&nbsp;</td><td>&nbsp;</td><td>Elative</td><td>mir-raġunin</td></tr><tr><td>&nbsp;</td><td>&nbsp;</td><td>Equative</td><td>bħar-raġunin</td></tr><tr><td>&nbsp;</td><td>&nbsp;</td><td>Genitive</td><td>tar-raġunin</td></tr><tr><td>&nbsp;</td><td>&nbsp;</td><td>Inessive</td><td>fir-raġunin</td></tr><tr><td>&nbsp;</td><td>&nbsp;</td><td>Instrumental</td><td>bir-raġunin</td></tr><tr><td>&nbsp;</td><td>&nbsp;</td><td>Lative</td><td>sar-raġunin</td></tr><tr><td>&nbsp;</td><td>&nbsp;</td><td>Nominative</td><td>ir-raġunin</td></tr><tr><td>&nbsp;</td><td>Indefinite</td><td>Benefactive</td><td>għal raġunin</td></tr><tr><td>&nbsp;</td><td>&nbsp;</td><td>Comitative</td><td>ma' raġunin</td></tr><tr><td>&nbsp;</td><td>&nbsp;</td><td>Dative</td><td>lil raġunin</td></tr><tr><td>&nbsp;</td><td>&nbsp;</td><td>Elative</td><td>minn raġunin</td></tr><tr><td>&nbsp;</td><td>&nbsp;</td><td>Equative</td><td>bħal raġunin</td></tr><tr><td>&nbsp;</td><td>&nbsp;</td><td>Genitive</td><td>ta' raġunin</td></tr><tr><td>&nbsp;</td><td>&nbsp;</td><td>Inessive</td><td>f'raġunin</td></tr><tr><td>&nbsp;</td><td>&nbsp;</td><td>Instrumental</td><td>b'raġunin</td></tr><tr><td>&nbsp;</td><td>&nbsp;</td><td>Lative</td><td>sa raġunin</td></tr><tr><td>&nbsp;</td><td>&nbsp;</td><td>Nominative</td><td>raġunin</td></tr><tr><td>DeterminatePl</td><td>Definite</td><td>Benefactive</td><td>&nbsp;</td></tr><tr><td>&nbsp;</td><td>&nbsp;</td><td>Comitative</td><td>&nbsp;</td></tr><tr><td>&nbsp;</td><td>&nbsp;</td><td>Dative</td><td>&nbsp;</td></tr><tr><td>&nbsp;</td><td>&nbsp;</td><td>Elative</td><td>&nbsp;</td></tr><tr><td>&nbsp;</td><td>&nbsp;</td><td>Equative</td><td>&nbsp;</td></tr><tr><td>&nbsp;</td><td>&nbsp;</td><td>Genitive</td><td>&nbsp;</td></tr><tr><td>&nbsp;</td><td>&nbsp;</td><td>Inessive</td><td>&nbsp;</td></tr><tr><td>&nbsp;</td><td>&nbsp;</td><td>Instrumental</td><td>&nbsp;</td></tr><tr><td>&nbsp;</td><td>&nbsp;</td><td>Lative</td><td>&nbsp;</td></tr><tr><td>&nbsp;</td><td>&nbsp;</td><td>Nominative</td><td>&nbsp;</td></tr><tr><td>&nbsp;</td><td>Indefinite</td><td>Benefactive</td><td>għal</td></tr><tr><td>&nbsp;</td><td>&nbsp;</td><td>Comitative</td><td>ma'</td></tr><tr><td>&nbsp;</td><td>&nbsp;</td><td>Dative</td><td>lil</td></tr><tr><td>&nbsp;</td><td>&nbsp;</td><td>Elative</td><td>minn</td></tr><tr><td>&nbsp;</td><td>&nbsp;</td><td>Equative</td><td>bħal</td></tr><tr><td>&nbsp;</td><td>&nbsp;</td><td>Genitive</td><td>ta'</td></tr><tr><td>&nbsp;</td><td>&nbsp;</td><td>Inessive</td><td>fi</td></tr><tr><td>&nbsp;</td><td>&nbsp;</td><td>Instrumental</td><td>bi</td></tr><tr><td>&nbsp;</td><td>&nbsp;</td><td>Lative</td><td>sa</td></tr><tr><td>&nbsp;</td><td>&nbsp;</td><td>Nominative</td><td>&nbsp;</td></tr><tr><td>CollectivePl</td><td>Definite</td><td>Benefactive</td><td>&nbsp;</td></tr><tr><td>&nbsp;</td><td>&nbsp;</td><td>Comitative</td><td>&nbsp;</td></tr><tr><td>&nbsp;</td><td>&nbsp;</td><td>Dative</td><td>&nbsp;</td></tr><tr><td>&nbsp;</td><td>&nbsp;</td><td>Elative</td><td>&nbsp;</td></tr><tr><td>&nbsp;</td><td>&nbsp;</td><td>Equative</td><td>&nbsp;</td></tr><tr><td>&nbsp;</td><td>&nbsp;</td><td>Genitive</td><td>&nbsp;</td></tr><tr><td>&nbsp;</td><td>&nbsp;</td><td>Inessive</td><td>&nbsp;</td></tr><tr><td>&nbsp;</td><td>&nbsp;</td><td>Instrumental</td><td>&nbsp;</td></tr><tr><td>&nbsp;</td><td>&nbsp;</td><td>Lative</td><td>&nbsp;</td></tr><tr><td>&nbsp;</td><td>&nbsp;</td><td>Nominative</td><td>&nbsp;</td></tr><tr><td>&nbsp;</td><td>Indefinite</td><td>Benefactive</td><td>għal</td></tr><tr><td>&nbsp;</td><td>&nbsp;</td><td>Comitative</td><td>ma'</td></tr><tr><td>&nbsp;</td><td>&nbsp;</td><td>Dative</td><td>lil</td></tr><tr><td>&nbsp;</td><td>&nbsp;</td><td>Elative</td><td>minn</td></tr><tr><td>&nbsp;</td><td>&nbsp;</td><td>Equative</td><td>bħal</td></tr><tr><td>&nbsp;</td><td>&nbsp;</td><td>Genitive</td><td>ta'</td></tr><tr><td>&nbsp;</td><td>&nbsp;</td><td>Inessive</td><td>fi</td></tr><tr><td>&nbsp;</td><td>&nbsp;</td><td>Instrumental</td><td>bi</td></tr><tr><td>&nbsp;</td><td>&nbsp;</td><td>Lative</td><td>sa</td></tr><tr><td>&nbsp;</td><td>&nbsp;</td><td>Nominative</td><td>&nbsp;</td></tr><tr><td>Masc</td></tr><tr class="separator"><td colspan="100%">&nbsp;</td></td><tr><td>Singulative</td><td>Definite</td><td>Benefactive</td><td>għar-reliġjon</td></tr><tr><td>&nbsp;</td><td>&nbsp;</td><td>Comitative</td><td>mar-reliġjon</td></tr><tr><td>&nbsp;</td><td>&nbsp;</td><td>Dative</td><td>lir-reliġjon</td></tr><tr><td>&nbsp;</td><td>&nbsp;</td><td>Elative</td><td>mir-reliġjon</td></tr><tr><td>&nbsp;</td><td>&nbsp;</td><td>Equative</td><td>bħar-reliġjon</td></tr><tr><td>&nbsp;</td><td>&nbsp;</td><td>Genitive</td><td>tar-reliġjon</td></tr><tr><td>&nbsp;</td><td>&nbsp;</td><td>Inessive</td><td>fir-reliġjon</td></tr><tr><td>&nbsp;</td><td>&nbsp;</td><td>Instrumental</td><td>bir-reliġjon</td></tr><tr><td>&nbsp;</td><td>&nbsp;</td><td>Lative</td><td>sar-reliġjon</td></tr><tr><td>&nbsp;</td><td>&nbsp;</td><td>Nominative</td><td>ir-reliġjon</td></tr><tr><td>&nbsp;</td><td>Indefinite</td><td>Benefactive</td><td>għal reliġjon</td></tr><tr><td>&nbsp;</td><td>&nbsp;</td><td>Comitative</td><td>ma' reliġjon</td></tr><tr><td>&nbsp;</td><td>&nbsp;</td><td>Dative</td><td>lil reliġjon</td></tr><tr><td>&nbsp;</td><td>&nbsp;</td><td>Elative</td><td>minn reliġjon</td></tr><tr><td>&nbsp;</td><td>&nbsp;</td><td>Equative</td><td>bħal reliġjon</td></tr><tr><td>&nbsp;</td><td>&nbsp;</td><td>Genitive</td><td>ta' reliġjon</td></tr><tr><td>&nbsp;</td><td>&nbsp;</td><td>Inessive</td><td>f'reliġjon</td></tr><tr><td>&nbsp;</td><td>&nbsp;</td><td>Instrumental</td><td>b'reliġjon</td></tr><tr><td>&nbsp;</td><td>&nbsp;</td><td>Lative</td><td>sa reliġjon</td></tr><tr><td>&nbsp;</td><td>&nbsp;</td><td>Nominative</td><td>reliġjon</td></tr><tr><td>Dual</td><td>Definite</td><td>Benefactive</td><td>&nbsp;</td></tr><tr><td>&nbsp;</td><td>&nbsp;</td><td>Comitative</td><td>&nbsp;</td></tr><tr><td>&nbsp;</td><td>&nbsp;</td><td>Dative</td><td>&nbsp;</td></tr><tr><td>&nbsp;</td><td>&nbsp;</td><td>Elative</td><td>&nbsp;</td></tr><tr><td>&nbsp;</td><td>&nbsp;</td><td>Equative</td><td>&nbsp;</td></tr><tr><td>&nbsp;</td><td>&nbsp;</td><td>Genitive</td><td>&nbsp;</td></tr><tr><td>&nbsp;</td><td>&nbsp;</td><td>Inessive</td><td>&nbsp;</td></tr><tr><td>&nbsp;</td><td>&nbsp;</td><td>Instrumental</td><td>&nbsp;</td></tr><tr><td>&nbsp;</td><td>&nbsp;</td><td>Lative</td><td>&nbsp;</td></tr><tr><td>&nbsp;</td><td>&nbsp;</td><td>Nominative</td><td>&nbsp;</td></tr><tr><td>&nbsp;</td><td>Indefinite</td><td>Benefactive</td><td>għal</td></tr><tr><td>&nbsp;</td><td>&nbsp;</td><td>Comitative</td><td>ma'</td></tr><tr><td>&nbsp;</td><td>&nbsp;</td><td>Dative</td><td>lil</td></tr><tr><td>&nbsp;</td><td>&nbsp;</td><td>Elative</td><td>minn</td></tr><tr><td>&nbsp;</td><td>&nbsp;</td><td>Equative</td><td>bħal</td></tr><tr><td>&nbsp;</td><td>&nbsp;</td><td>Genitive</td><td>ta'</td></tr><tr><td>&nbsp;</td><td>&nbsp;</td><td>Inessive</td><td>fi</td></tr><tr><td>&nbsp;</td><td>&nbsp;</td><td>Instrumental</td><td>bi</td></tr><tr><td>&nbsp;</td><td>&nbsp;</td><td>Lative</td><td>sa</td></tr><tr><td>&nbsp;</td><td>&nbsp;</td><td>Nominative</td><td>&nbsp;</td></tr><tr><td>Plural</td><td>Definite</td><td>Benefactive</td><td>għar-reliġjoni</td></tr><tr><td>&nbsp;</td><td>&nbsp;</td><td>Comitative</td><td>mar-reliġjoni</td></tr><tr><td>&nbsp;</td><td>&nbsp;</td><td>Dative</td><td>lir-reliġjoni</td></tr><tr><td>&nbsp;</td><td>&nbsp;</td><td>Elative</td><td>mir-reliġjoni</td></tr><tr><td>&nbsp;</td><td>&nbsp;</td><td>Equative</td><td>bħar-reliġjoni</td></tr><tr><td>&nbsp;</td><td>&nbsp;</td><td>Genitive</td><td>tar-reliġjoni</td></tr><tr><td>&nbsp;</td><td>&nbsp;</td><td>Inessive</td><td>fir-reliġjoni</td></tr><tr><td>&nbsp;</td><td>&nbsp;</td><td>Instrumental</td><td>bir-reliġjoni</td></tr><tr><td>&nbsp;</td><td>&nbsp;</td><td>Lative</td><td>sar-reliġjoni</td></tr><tr><td>&nbsp;</td><td>&nbsp;</td><td>Nominative</td><td>ir-reliġjoni</td></tr><tr><td>&nbsp;</td><td>Indefinite</td><td>Benefactive</td><td>għal reliġjoni</td></tr><tr><td>&nbsp;</td><td>&nbsp;</td><td>Comitative</td><td>ma' reliġjoni</td></tr><tr><td>&nbsp;</td><td>&nbsp;</td><td>Dative</td><td>lil reliġjoni</td></tr><tr><td>&nbsp;</td><td>&nbsp;</td><td>Elative</td><td>minn reliġjoni</td></tr><tr><td>&nbsp;</td><td>&nbsp;</td><td>Equative</td><td>bħal reliġjoni</td></tr><tr><td>&nbsp;</td><td>&nbsp;</td><td>Genitive</td><td>ta' reliġjoni</td></tr><tr><td>&nbsp;</td><td>&nbsp;</td><td>Inessive</td><td>f'reliġjoni</td></tr><tr><td>&nbsp;</td><td>&nbsp;</td><td>Instrumental</td><td>b'reliġjoni</td></tr><tr><td>&nbsp;</td><td>&nbsp;</td><td>Lative</td><td>sa reliġjoni</td></tr><tr><td>&nbsp;</td><td>&nbsp;</td><td>Nominative</td><td>reliġjoni</td></tr><tr><td>DeterminatePl</td><td>Definite</td><td>Benefactive</td><td>&nbsp;</td></tr><tr><td>&nbsp;</td><td>&nbsp;</td><td>Comitative</td><td>&nbsp;</td></tr><tr><td>&nbsp;</td><td>&nbsp;</td><td>Dative</td><td>&nbsp;</td></tr><tr><td>&nbsp;</td><td>&nbsp;</td><td>Elative</td><td>&nbsp;</td></tr><tr><td>&nbsp;</td><td>&nbsp;</td><td>Equative</td><td>&nbsp;</td></tr><tr><td>&nbsp;</td><td>&nbsp;</td><td>Genitive</td><td>&nbsp;</td></tr><tr><td>&nbsp;</td><td>&nbsp;</td><td>Inessive</td><td>&nbsp;</td></tr><tr><td>&nbsp;</td><td>&nbsp;</td><td>Instrumental</td><td>&nbsp;</td></tr><tr><td>&nbsp;</td><td>&nbsp;</td><td>Lative</td><td>&nbsp;</td></tr><tr><td>&nbsp;</td><td>&nbsp;</td><td>Nominative</td><td>&nbsp;</td></tr><tr><td>&nbsp;</td><td>Indefinite</td><td>Benefactive</td><td>għal</td></tr><tr><td>&nbsp;</td><td>&nbsp;</td><td>Comitative</td><td>ma'</td></tr><tr><td>&nbsp;</td><td>&nbsp;</td><td>Dative</td><td>lil</td></tr><tr><td>&nbsp;</td><td>&nbsp;</td><td>Elative</td><td>minn</td></tr><tr><td>&nbsp;</td><td>&nbsp;</td><td>Equative</td><td>bħal</td></tr><tr><td>&nbsp;</td><td>&nbsp;</td><td>Genitive</td><td>ta'</td></tr><tr><td>&nbsp;</td><td>&nbsp;</td><td>Inessive</td><td>fi</td></tr><tr><td>&nbsp;</td><td>&nbsp;</td><td>Instrumental</td><td>bi</td></tr><tr><td>&nbsp;</td><td>&nbsp;</td><td>Lative</td><td>sa</td></tr><tr><td>&nbsp;</td><td>&nbsp;</td><td>Nominative</td><td>&nbsp;</td></tr><tr><td>CollectivePl</td><td>Definite</td><td>Benefactive</td><td>&nbsp;</td></tr><tr><td>&nbsp;</td><td>&nbsp;</td><td>Comitative</td><td>&nbsp;</td></tr><tr><td>&nbsp;</td><td>&nbsp;</td><td>Dative</td><td>&nbsp;</td></tr><tr><td>&nbsp;</td><td>&nbsp;</td><td>Elative</td><td>&nbsp;</td></tr><tr><td>&nbsp;</td><td>&nbsp;</td><td>Equative</td><td>&nbsp;</td></tr><tr><td>&nbsp;</td><td>&nbsp;</td><td>Genitive</td><td>&nbsp;</td></tr><tr><td>&nbsp;</td><td>&nbsp;</td><td>Inessive</td><td>&nbsp;</td></tr><tr><td>&nbsp;</td><td>&nbsp;</td><td>Instrumental</td><td>&nbsp;</td></tr><tr><td>&nbsp;</td><td>&nbsp;</td><td>Lative</td><td>&nbsp;</td></tr><tr><td>&nbsp;</td><td>&nbsp;</td><td>Nominative</td><td>&nbsp;</td></tr><tr><td>&nbsp;</td><td>Indefinite</td><td>Benefactive</td><td>għal</td></tr><tr><td>&nbsp;</td><td>&nbsp;</td><td>Comitative</td><td>ma'</td></tr><tr><td>&nbsp;</td><td>&nbsp;</td><td>Dative</td><td>lil</td></tr><tr><td>&nbsp;</td><td>&nbsp;</td><td>Elative</td><td>minn</td></tr><tr><td>&nbsp;</td><td>&nbsp;</td><td>Equative</td><td>bħal</td></tr><tr><td>&nbsp;</td><td>&nbsp;</td><td>Genitive</td><td>ta'</td></tr><tr><td>&nbsp;</td><td>&nbsp;</td><td>Inessive</td><td>fi</td></tr><tr><td>&nbsp;</td><td>&nbsp;</td><td>Instrumental</td><td>bi</td></tr><tr><td>&nbsp;</td><td>&nbsp;</td><td>Lative</td><td>sa</td></tr><tr><td>&nbsp;</td><td>&nbsp;</td><td>Nominative</td><td>&nbsp;</td></tr><tr><td>Masc</td></tr><tr class="separator"><td colspan="100%">&nbsp;</td></td><tr><td>Singulative</td><td>Definite</td><td>Benefactive</td><td>għar-ristorant</td></tr><tr><td>&nbsp;</td><td>&nbsp;</td><td>Comitative</td><td>mar-ristorant</td></tr><tr><td>&nbsp;</td><td>&nbsp;</td><td>Dative</td><td>lir-ristorant</td></tr><tr><td>&nbsp;</td><td>&nbsp;</td><td>Elative</td><td>mir-ristorant</td></tr><tr><td>&nbsp;</td><td>&nbsp;</td><td>Equative</td><td>bħar-ristorant</td></tr><tr><td>&nbsp;</td><td>&nbsp;</td><td>Genitive</td><td>tar-ristorant</td></tr><tr><td>&nbsp;</td><td>&nbsp;</td><td>Inessive</td><td>fir-ristorant</td></tr><tr><td>&nbsp;</td><td>&nbsp;</td><td>Instrumental</td><td>bir-ristorant</td></tr><tr><td>&nbsp;</td><td>&nbsp;</td><td>Lative</td><td>sar-ristorant</td></tr><tr><td>&nbsp;</td><td>&nbsp;</td><td>Nominative</td><td>ir-ristorant</td></tr><tr><td>&nbsp;</td><td>Indefinite</td><td>Benefactive</td><td>għal ristorant</td></tr><tr><td>&nbsp;</td><td>&nbsp;</td><td>Comitative</td><td>ma' ristorant</td></tr><tr><td>&nbsp;</td><td>&nbsp;</td><td>Dative</td><td>lil ristorant</td></tr><tr><td>&nbsp;</td><td>&nbsp;</td><td>Elative</td><td>minn ristorant</td></tr><tr><td>&nbsp;</td><td>&nbsp;</td><td>Equative</td><td>bħal ristorant</td></tr><tr><td>&nbsp;</td><td>&nbsp;</td><td>Genitive</td><td>ta' ristorant</td></tr><tr><td>&nbsp;</td><td>&nbsp;</td><td>Inessive</td><td>f'ristorant</td></tr><tr><td>&nbsp;</td><td>&nbsp;</td><td>Instrumental</td><td>b'ristorant</td></tr><tr><td>&nbsp;</td><td>&nbsp;</td><td>Lative</td><td>sa ristorant</td></tr><tr><td>&nbsp;</td><td>&nbsp;</td><td>Nominative</td><td>ristorant</td></tr><tr><td>Dual</td><td>Definite</td><td>Benefactive</td><td>&nbsp;</td></tr><tr><td>&nbsp;</td><td>&nbsp;</td><td>Comitative</td><td>&nbsp;</td></tr><tr><td>&nbsp;</td><td>&nbsp;</td><td>Dative</td><td>&nbsp;</td></tr><tr><td>&nbsp;</td><td>&nbsp;</td><td>Elative</td><td>&nbsp;</td></tr><tr><td>&nbsp;</td><td>&nbsp;</td><td>Equative</td><td>&nbsp;</td></tr><tr><td>&nbsp;</td><td>&nbsp;</td><td>Genitive</td><td>&nbsp;</td></tr><tr><td>&nbsp;</td><td>&nbsp;</td><td>Inessive</td><td>&nbsp;</td></tr><tr><td>&nbsp;</td><td>&nbsp;</td><td>Instrumental</td><td>&nbsp;</td></tr><tr><td>&nbsp;</td><td>&nbsp;</td><td>Lative</td><td>&nbsp;</td></tr><tr><td>&nbsp;</td><td>&nbsp;</td><td>Nominative</td><td>&nbsp;</td></tr><tr><td>&nbsp;</td><td>Indefinite</td><td>Benefactive</td><td>għal</td></tr><tr><td>&nbsp;</td><td>&nbsp;</td><td>Comitative</td><td>ma'</td></tr><tr><td>&nbsp;</td><td>&nbsp;</td><td>Dative</td><td>lil</td></tr><tr><td>&nbsp;</td><td>&nbsp;</td><td>Elative</td><td>minn</td></tr><tr><td>&nbsp;</td><td>&nbsp;</td><td>Equative</td><td>bħal</td></tr><tr><td>&nbsp;</td><td>&nbsp;</td><td>Genitive</td><td>ta'</td></tr><tr><td>&nbsp;</td><td>&nbsp;</td><td>Inessive</td><td>fi</td></tr><tr><td>&nbsp;</td><td>&nbsp;</td><td>Instrumental</td><td>bi</td></tr><tr><td>&nbsp;</td><td>&nbsp;</td><td>Lative</td><td>sa</td></tr><tr><td>&nbsp;</td><td>&nbsp;</td><td>Nominative</td><td>&nbsp;</td></tr><tr><td>Plural</td><td>Definite</td><td>Benefactive</td><td>għar-ristoranti</td></tr><tr><td>&nbsp;</td><td>&nbsp;</td><td>Comitative</td><td>mar-ristoranti</td></tr><tr><td>&nbsp;</td><td>&nbsp;</td><td>Dative</td><td>lir-ristoranti</td></tr><tr><td>&nbsp;</td><td>&nbsp;</td><td>Elative</td><td>mir-ristoranti</td></tr><tr><td>&nbsp;</td><td>&nbsp;</td><td>Equative</td><td>bħar-ristoranti</td></tr><tr><td>&nbsp;</td><td>&nbsp;</td><td>Genitive</td><td>tar-ristoranti</td></tr><tr><td>&nbsp;</td><td>&nbsp;</td><td>Inessive</td><td>fir-ristoranti</td></tr><tr><td>&nbsp;</td><td>&nbsp;</td><td>Instrumental</td><td>bir-ristoranti</td></tr><tr><td>&nbsp;</td><td>&nbsp;</td><td>Lative</td><td>sar-ristoranti</td></tr><tr><td>&nbsp;</td><td>&nbsp;</td><td>Nominative</td><td>ir-ristoranti</td></tr><tr><td>&nbsp;</td><td>Indefinite</td><td>Benefactive</td><td>għal ristoranti</td></tr><tr><td>&nbsp;</td><td>&nbsp;</td><td>Comitative</td><td>ma' ristoranti</td></tr><tr><td>&nbsp;</td><td>&nbsp;</td><td>Dative</td><td>lil ristoranti</td></tr><tr><td>&nbsp;</td><td>&nbsp;</td><td>Elative</td><td>minn ristoranti</td></tr><tr><td>&nbsp;</td><td>&nbsp;</td><td>Equative</td><td>bħal ristoranti</td></tr><tr><td>&nbsp;</td><td>&nbsp;</td><td>Genitive</td><td>ta' ristoranti</td></tr><tr><td>&nbsp;</td><td>&nbsp;</td><td>Inessive</td><td>f'ristoranti</td></tr><tr><td>&nbsp;</td><td>&nbsp;</td><td>Instrumental</td><td>b'ristoranti</td></tr><tr><td>&nbsp;</td><td>&nbsp;</td><td>Lative</td><td>sa ristoranti</td></tr><tr><td>&nbsp;</td><td>&nbsp;</td><td>Nominative</td><td>ristoranti</td></tr><tr><td>DeterminatePl</td><td>Definite</td><td>Benefactive</td><td>&nbsp;</td></tr><tr><td>&nbsp;</td><td>&nbsp;</td><td>Comitative</td><td>&nbsp;</td></tr><tr><td>&nbsp;</td><td>&nbsp;</td><td>Dative</td><td>&nbsp;</td></tr><tr><td>&nbsp;</td><td>&nbsp;</td><td>Elative</td><td>&nbsp;</td></tr><tr><td>&nbsp;</td><td>&nbsp;</td><td>Equative</td><td>&nbsp;</td></tr><tr><td>&nbsp;</td><td>&nbsp;</td><td>Genitive</td><td>&nbsp;</td></tr><tr><td>&nbsp;</td><td>&nbsp;</td><td>Inessive</td><td>&nbsp;</td></tr><tr><td>&nbsp;</td><td>&nbsp;</td><td>Instrumental</td><td>&nbsp;</td></tr><tr><td>&nbsp;</td><td>&nbsp;</td><td>Lative</td><td>&nbsp;</td></tr><tr><td>&nbsp;</td><td>&nbsp;</td><td>Nominative</td><td>&nbsp;</td></tr><tr><td>&nbsp;</td><td>Indefinite</td><td>Benefactive</td><td>għal</td></tr><tr><td>&nbsp;</td><td>&nbsp;</td><td>Comitative</td><td>ma'</td></tr><tr><td>&nbsp;</td><td>&nbsp;</td><td>Dative</td><td>lil</td></tr><tr><td>&nbsp;</td><td>&nbsp;</td><td>Elative</td><td>minn</td></tr><tr><td>&nbsp;</td><td>&nbsp;</td><td>Equative</td><td>bħal</td></tr><tr><td>&nbsp;</td><td>&nbsp;</td><td>Genitive</td><td>ta'</td></tr><tr><td>&nbsp;</td><td>&nbsp;</td><td>Inessive</td><td>fi</td></tr><tr><td>&nbsp;</td><td>&nbsp;</td><td>Instrumental</td><td>bi</td></tr><tr><td>&nbsp;</td><td>&nbsp;</td><td>Lative</td><td>sa</td></tr><tr><td>&nbsp;</td><td>&nbsp;</td><td>Nominative</td><td>&nbsp;</td></tr><tr><td>CollectivePl</td><td>Definite</td><td>Benefactive</td><td>&nbsp;</td></tr><tr><td>&nbsp;</td><td>&nbsp;</td><td>Comitative</td><td>&nbsp;</td></tr><tr><td>&nbsp;</td><td>&nbsp;</td><td>Dative</td><td>&nbsp;</td></tr><tr><td>&nbsp;</td><td>&nbsp;</td><td>Elative</td><td>&nbsp;</td></tr><tr><td>&nbsp;</td><td>&nbsp;</td><td>Equative</td><td>&nbsp;</td></tr><tr><td>&nbsp;</td><td>&nbsp;</td><td>Genitive</td><td>&nbsp;</td></tr><tr><td>&nbsp;</td><td>&nbsp;</td><td>Inessive</td><td>&nbsp;</td></tr><tr><td>&nbsp;</td><td>&nbsp;</td><td>Instrumental</td><td>&nbsp;</td></tr><tr><td>&nbsp;</td><td>&nbsp;</td><td>Lative</td><td>&nbsp;</td></tr><tr><td>&nbsp;</td><td>&nbsp;</td><td>Nominative</td><td>&nbsp;</td></tr><tr><td>&nbsp;</td><td>Indefinite</td><td>Benefactive</td><td>għal</td></tr><tr><td>&nbsp;</td><td>&nbsp;</td><td>Comitative</td><td>ma'</td></tr><tr><td>&nbsp;</td><td>&nbsp;</td><td>Dative</td><td>lil</td></tr><tr><td>&nbsp;</td><td>&nbsp;</td><td>Elative</td><td>minn</td></tr><tr><td>&nbsp;</td><td>&nbsp;</td><td>Equative</td><td>bħal</td></tr><tr><td>&nbsp;</td><td>&nbsp;</td><td>Genitive</td><td>ta'</td></tr><tr><td>&nbsp;</td><td>&nbsp;</td><td>Inessive</td><td>fi</td></tr><tr><td>&nbsp;</td><td>&nbsp;</td><td>Instrumental</td><td>bi</td></tr><tr><td>&nbsp;</td><td>&nbsp;</td><td>Lative</td><td>sa</td></tr><tr><td>&nbsp;</td><td>&nbsp;</td><td>Nominative</td><td>&nbsp;</td></tr><tr><td>Masc</td></tr><tr class="separator"><td colspan="100%">&nbsp;</td></td><tr><td>Singulative</td><td>Definite</td><td>Benefactive</td><td>għax-xmara</td></tr><tr><td>&nbsp;</td><td>&nbsp;</td><td>Comitative</td><td>max-xmara</td></tr><tr><td>&nbsp;</td><td>&nbsp;</td><td>Dative</td><td>lix-xmara</td></tr><tr><td>&nbsp;</td><td>&nbsp;</td><td>Elative</td><td>mix-xmara</td></tr><tr><td>&nbsp;</td><td>&nbsp;</td><td>Equative</td><td>bħax-xmara</td></tr><tr><td>&nbsp;</td><td>&nbsp;</td><td>Genitive</td><td>tax-xmara</td></tr><tr><td>&nbsp;</td><td>&nbsp;</td><td>Inessive</td><td>fix-xmara</td></tr><tr><td>&nbsp;</td><td>&nbsp;</td><td>Instrumental</td><td>bix-xmara</td></tr><tr><td>&nbsp;</td><td>&nbsp;</td><td>Lative</td><td>sax-xmara</td></tr><tr><td>&nbsp;</td><td>&nbsp;</td><td>Nominative</td><td>ix-xmara</td></tr><tr><td>&nbsp;</td><td>Indefinite</td><td>Benefactive</td><td>għal xmara</td></tr><tr><td>&nbsp;</td><td>&nbsp;</td><td>Comitative</td><td>ma' xmara</td></tr><tr><td>&nbsp;</td><td>&nbsp;</td><td>Dative</td><td>lil xmara</td></tr><tr><td>&nbsp;</td><td>&nbsp;</td><td>Elative</td><td>minn xmara</td></tr><tr><td>&nbsp;</td><td>&nbsp;</td><td>Equative</td><td>bħal xmara</td></tr><tr><td>&nbsp;</td><td>&nbsp;</td><td>Genitive</td><td>ta' xmara</td></tr><tr><td>&nbsp;</td><td>&nbsp;</td><td>Inessive</td><td>fi xmara</td></tr><tr><td>&nbsp;</td><td>&nbsp;</td><td>Instrumental</td><td>bi xmara</td></tr><tr><td>&nbsp;</td><td>&nbsp;</td><td>Lative</td><td>sa xmara</td></tr><tr><td>&nbsp;</td><td>&nbsp;</td><td>Nominative</td><td>xmara</td></tr><tr><td>Dual</td><td>Definite</td><td>Benefactive</td><td>&nbsp;</td></tr><tr><td>&nbsp;</td><td>&nbsp;</td><td>Comitative</td><td>&nbsp;</td></tr><tr><td>&nbsp;</td><td>&nbsp;</td><td>Dative</td><td>&nbsp;</td></tr><tr><td>&nbsp;</td><td>&nbsp;</td><td>Elative</td><td>&nbsp;</td></tr><tr><td>&nbsp;</td><td>&nbsp;</td><td>Equative</td><td>&nbsp;</td></tr><tr><td>&nbsp;</td><td>&nbsp;</td><td>Genitive</td><td>&nbsp;</td></tr><tr><td>&nbsp;</td><td>&nbsp;</td><td>Inessive</td><td>&nbsp;</td></tr><tr><td>&nbsp;</td><td>&nbsp;</td><td>Instrumental</td><td>&nbsp;</td></tr><tr><td>&nbsp;</td><td>&nbsp;</td><td>Lative</td><td>&nbsp;</td></tr><tr><td>&nbsp;</td><td>&nbsp;</td><td>Nominative</td><td>&nbsp;</td></tr><tr><td>&nbsp;</td><td>Indefinite</td><td>Benefactive</td><td>għal</td></tr><tr><td>&nbsp;</td><td>&nbsp;</td><td>Comitative</td><td>ma'</td></tr><tr><td>&nbsp;</td><td>&nbsp;</td><td>Dative</td><td>lil</td></tr><tr><td>&nbsp;</td><td>&nbsp;</td><td>Elative</td><td>minn</td></tr><tr><td>&nbsp;</td><td>&nbsp;</td><td>Equative</td><td>bħal</td></tr><tr><td>&nbsp;</td><td>&nbsp;</td><td>Genitive</td><td>ta'</td></tr><tr><td>&nbsp;</td><td>&nbsp;</td><td>Inessive</td><td>fi</td></tr><tr><td>&nbsp;</td><td>&nbsp;</td><td>Instrumental</td><td>bi</td></tr><tr><td>&nbsp;</td><td>&nbsp;</td><td>Lative</td><td>sa</td></tr><tr><td>&nbsp;</td><td>&nbsp;</td><td>Nominative</td><td>&nbsp;</td></tr><tr><td>Plural</td><td>Definite</td><td>Benefactive</td><td>għax-xmariet</td></tr><tr><td>&nbsp;</td><td>&nbsp;</td><td>Comitative</td><td>max-xmariet</td></tr><tr><td>&nbsp;</td><td>&nbsp;</td><td>Dative</td><td>lix-xmariet</td></tr><tr><td>&nbsp;</td><td>&nbsp;</td><td>Elative</td><td>mix-xmariet</td></tr><tr><td>&nbsp;</td><td>&nbsp;</td><td>Equative</td><td>bħax-xmariet</td></tr><tr><td>&nbsp;</td><td>&nbsp;</td><td>Genitive</td><td>tax-xmariet</td></tr><tr><td>&nbsp;</td><td>&nbsp;</td><td>Inessive</td><td>fix-xmariet</td></tr><tr><td>&nbsp;</td><td>&nbsp;</td><td>Instrumental</td><td>bix-xmariet</td></tr><tr><td>&nbsp;</td><td>&nbsp;</td><td>Lative</td><td>sax-xmariet</td></tr><tr><td>&nbsp;</td><td>&nbsp;</td><td>Nominative</td><td>ix-xmariet</td></tr><tr><td>&nbsp;</td><td>Indefinite</td><td>Benefactive</td><td>għal xmariet</td></tr><tr><td>&nbsp;</td><td>&nbsp;</td><td>Comitative</td><td>ma' xmariet</td></tr><tr><td>&nbsp;</td><td>&nbsp;</td><td>Dative</td><td>lil xmariet</td></tr><tr><td>&nbsp;</td><td>&nbsp;</td><td>Elative</td><td>minn xmariet</td></tr><tr><td>&nbsp;</td><td>&nbsp;</td><td>Equative</td><td>bħal xmariet</td></tr><tr><td>&nbsp;</td><td>&nbsp;</td><td>Genitive</td><td>ta' xmariet</td></tr><tr><td>&nbsp;</td><td>&nbsp;</td><td>Inessive</td><td>fi xmariet</td></tr><tr><td>&nbsp;</td><td>&nbsp;</td><td>Instrumental</td><td>bi xmariet</td></tr><tr><td>&nbsp;</td><td>&nbsp;</td><td>Lative</td><td>sa xmariet</td></tr><tr><td>&nbsp;</td><td>&nbsp;</td><td>Nominative</td><td>xmariet</td></tr><tr><td>DeterminatePl</td><td>Definite</td><td>Benefactive</td><td>&nbsp;</td></tr><tr><td>&nbsp;</td><td>&nbsp;</td><td>Comitative</td><td>&nbsp;</td></tr><tr><td>&nbsp;</td><td>&nbsp;</td><td>Dative</td><td>&nbsp;</td></tr><tr><td>&nbsp;</td><td>&nbsp;</td><td>Elative</td><td>&nbsp;</td></tr><tr><td>&nbsp;</td><td>&nbsp;</td><td>Equative</td><td>&nbsp;</td></tr><tr><td>&nbsp;</td><td>&nbsp;</td><td>Genitive</td><td>&nbsp;</td></tr><tr><td>&nbsp;</td><td>&nbsp;</td><td>Inessive</td><td>&nbsp;</td></tr><tr><td>&nbsp;</td><td>&nbsp;</td><td>Instrumental</td><td>&nbsp;</td></tr><tr><td>&nbsp;</td><td>&nbsp;</td><td>Lative</td><td>&nbsp;</td></tr><tr><td>&nbsp;</td><td>&nbsp;</td><td>Nominative</td><td>&nbsp;</td></tr><tr><td>&nbsp;</td><td>Indefinite</td><td>Benefactive</td><td>għal</td></tr><tr><td>&nbsp;</td><td>&nbsp;</td><td>Comitative</td><td>ma'</td></tr><tr><td>&nbsp;</td><td>&nbsp;</td><td>Dative</td><td>lil</td></tr><tr><td>&nbsp;</td><td>&nbsp;</td><td>Elative</td><td>minn</td></tr><tr><td>&nbsp;</td><td>&nbsp;</td><td>Equative</td><td>bħal</td></tr><tr><td>&nbsp;</td><td>&nbsp;</td><td>Genitive</td><td>ta'</td></tr><tr><td>&nbsp;</td><td>&nbsp;</td><td>Inessive</td><td>fi</td></tr><tr><td>&nbsp;</td><td>&nbsp;</td><td>Instrumental</td><td>bi</td></tr><tr><td>&nbsp;</td><td>&nbsp;</td><td>Lative</td><td>sa</td></tr><tr><td>&nbsp;</td><td>&nbsp;</td><td>Nominative</td><td>&nbsp;</td></tr><tr><td>CollectivePl</td><td>Definite</td><td>Benefactive</td><td>&nbsp;</td></tr><tr><td>&nbsp;</td><td>&nbsp;</td><td>Comitative</td><td>&nbsp;</td></tr><tr><td>&nbsp;</td><td>&nbsp;</td><td>Dative</td><td>&nbsp;</td></tr><tr><td>&nbsp;</td><td>&nbsp;</td><td>Elative</td><td>&nbsp;</td></tr><tr><td>&nbsp;</td><td>&nbsp;</td><td>Equative</td><td>&nbsp;</td></tr><tr><td>&nbsp;</td><td>&nbsp;</td><td>Genitive</td><td>&nbsp;</td></tr><tr><td>&nbsp;</td><td>&nbsp;</td><td>Inessive</td><td>&nbsp;</td></tr><tr><td>&nbsp;</td><td>&nbsp;</td><td>Instrumental</td><td>&nbsp;</td></tr><tr><td>&nbsp;</td><td>&nbsp;</td><td>Lative</td><td>&nbsp;</td></tr><tr><td>&nbsp;</td><td>&nbsp;</td><td>Nominative</td><td>&nbsp;</td></tr><tr><td>&nbsp;</td><td>Indefinite</td><td>Benefactive</td><td>għal</td></tr><tr><td>&nbsp;</td><td>&nbsp;</td><td>Comitative</td><td>ma'</td></tr><tr><td>&nbsp;</td><td>&nbsp;</td><td>Dative</td><td>lil</td></tr><tr><td>&nbsp;</td><td>&nbsp;</td><td>Elative</td><td>minn</td></tr><tr><td>&nbsp;</td><td>&nbsp;</td><td>Equative</td><td>bħal</td></tr><tr><td>&nbsp;</td><td>&nbsp;</td><td>Genitive</td><td>ta'</td></tr><tr><td>&nbsp;</td><td>&nbsp;</td><td>Inessive</td><td>fi</td></tr><tr><td>&nbsp;</td><td>&nbsp;</td><td>Instrumental</td><td>bi</td></tr><tr><td>&nbsp;</td><td>&nbsp;</td><td>Lative</td><td>sa</td></tr><tr><td>&nbsp;</td><td>&nbsp;</td><td>Nominative</td><td>&nbsp;</td></tr><tr><td>Fem</td></tr><tr class="separator"><td colspan="100%">&nbsp;</td></td><tr><td>Singulative</td><td>Definite</td><td>Benefactive</td><td>għat-triq</td></tr><tr><td>&nbsp;</td><td>&nbsp;</td><td>Comitative</td><td>mat-triq</td></tr><tr><td>&nbsp;</td><td>&nbsp;</td><td>Dative</td><td>lit-triq</td></tr><tr><td>&nbsp;</td><td>&nbsp;</td><td>Elative</td><td>mit-triq</td></tr><tr><td>&nbsp;</td><td>&nbsp;</td><td>Equative</td><td>bħat-triq</td></tr><tr><td>&nbsp;</td><td>&nbsp;</td><td>Genitive</td><td>tat-triq</td></tr><tr><td>&nbsp;</td><td>&nbsp;</td><td>Inessive</td><td>fit-triq</td></tr><tr><td>&nbsp;</td><td>&nbsp;</td><td>Instrumental</td><td>bit-triq</td></tr><tr><td>&nbsp;</td><td>&nbsp;</td><td>Lative</td><td>sat-triq</td></tr><tr><td>&nbsp;</td><td>&nbsp;</td><td>Nominative</td><td>it-triq</td></tr><tr><td>&nbsp;</td><td>Indefinite</td><td>Benefactive</td><td>għal triq</td></tr><tr><td>&nbsp;</td><td>&nbsp;</td><td>Comitative</td><td>ma' triq</td></tr><tr><td>&nbsp;</td><td>&nbsp;</td><td>Dative</td><td>lil triq</td></tr><tr><td>&nbsp;</td><td>&nbsp;</td><td>Elative</td><td>minn triq</td></tr><tr><td>&nbsp;</td><td>&nbsp;</td><td>Equative</td><td>bħal triq</td></tr><tr><td>&nbsp;</td><td>&nbsp;</td><td>Genitive</td><td>ta' triq</td></tr><tr><td>&nbsp;</td><td>&nbsp;</td><td>Inessive</td><td>f'triq</td></tr><tr><td>&nbsp;</td><td>&nbsp;</td><td>Instrumental</td><td>b'triq</td></tr><tr><td>&nbsp;</td><td>&nbsp;</td><td>Lative</td><td>sa triq</td></tr><tr><td>&nbsp;</td><td>&nbsp;</td><td>Nominative</td><td>triq</td></tr><tr><td>Dual</td><td>Definite</td><td>Benefactive</td><td>&nbsp;</td></tr><tr><td>&nbsp;</td><td>&nbsp;</td><td>Comitative</td><td>&nbsp;</td></tr><tr><td>&nbsp;</td><td>&nbsp;</td><td>Dative</td><td>&nbsp;</td></tr><tr><td>&nbsp;</td><td>&nbsp;</td><td>Elative</td><td>&nbsp;</td></tr><tr><td>&nbsp;</td><td>&nbsp;</td><td>Equative</td><td>&nbsp;</td></tr><tr><td>&nbsp;</td><td>&nbsp;</td><td>Genitive</td><td>&nbsp;</td></tr><tr><td>&nbsp;</td><td>&nbsp;</td><td>Inessive</td><td>&nbsp;</td></tr><tr><td>&nbsp;</td><td>&nbsp;</td><td>Instrumental</td><td>&nbsp;</td></tr><tr><td>&nbsp;</td><td>&nbsp;</td><td>Lative</td><td>&nbsp;</td></tr><tr><td>&nbsp;</td><td>&nbsp;</td><td>Nominative</td><td>&nbsp;</td></tr><tr><td>&nbsp;</td><td>Indefinite</td><td>Benefactive</td><td>għal</td></tr><tr><td>&nbsp;</td><td>&nbsp;</td><td>Comitative</td><td>ma'</td></tr><tr><td>&nbsp;</td><td>&nbsp;</td><td>Dative</td><td>lil</td></tr><tr><td>&nbsp;</td><td>&nbsp;</td><td>Elative</td><td>minn</td></tr><tr><td>&nbsp;</td><td>&nbsp;</td><td>Equative</td><td>bħal</td></tr><tr><td>&nbsp;</td><td>&nbsp;</td><td>Genitive</td><td>ta'</td></tr><tr><td>&nbsp;</td><td>&nbsp;</td><td>Inessive</td><td>fi</td></tr><tr><td>&nbsp;</td><td>&nbsp;</td><td>Instrumental</td><td>bi</td></tr><tr><td>&nbsp;</td><td>&nbsp;</td><td>Lative</td><td>sa</td></tr><tr><td>&nbsp;</td><td>&nbsp;</td><td>Nominative</td><td>&nbsp;</td></tr><tr><td>Plural</td><td>Definite</td><td>Benefactive</td><td>għat-triqat</td></tr><tr><td>&nbsp;</td><td>&nbsp;</td><td>Comitative</td><td>mat-triqat</td></tr><tr><td>&nbsp;</td><td>&nbsp;</td><td>Dative</td><td>lit-triqat</td></tr><tr><td>&nbsp;</td><td>&nbsp;</td><td>Elative</td><td>mit-triqat</td></tr><tr><td>&nbsp;</td><td>&nbsp;</td><td>Equative</td><td>bħat-triqat</td></tr><tr><td>&nbsp;</td><td>&nbsp;</td><td>Genitive</td><td>tat-triqat</td></tr><tr><td>&nbsp;</td><td>&nbsp;</td><td>Inessive</td><td>fit-triqat</td></tr><tr><td>&nbsp;</td><td>&nbsp;</td><td>Instrumental</td><td>bit-triqat</td></tr><tr><td>&nbsp;</td><td>&nbsp;</td><td>Lative</td><td>sat-triqat</td></tr><tr><td>&nbsp;</td><td>&nbsp;</td><td>Nominative</td><td>it-triqat</td></tr><tr><td>&nbsp;</td><td>Indefinite</td><td>Benefactive</td><td>għal triqat</td></tr><tr><td>&nbsp;</td><td>&nbsp;</td><td>Comitative</td><td>ma' triqat</td></tr><tr><td>&nbsp;</td><td>&nbsp;</td><td>Dative</td><td>lil triqat</td></tr><tr><td>&nbsp;</td><td>&nbsp;</td><td>Elative</td><td>minn triqat</td></tr><tr><td>&nbsp;</td><td>&nbsp;</td><td>Equative</td><td>bħal triqat</td></tr><tr><td>&nbsp;</td><td>&nbsp;</td><td>Genitive</td><td>ta' triqat</td></tr><tr><td>&nbsp;</td><td>&nbsp;</td><td>Inessive</td><td>f'triqat</td></tr><tr><td>&nbsp;</td><td>&nbsp;</td><td>Instrumental</td><td>b'triqat</td></tr><tr><td>&nbsp;</td><td>&nbsp;</td><td>Lative</td><td>sa triqat</td></tr><tr><td>&nbsp;</td><td>&nbsp;</td><td>Nominative</td><td>triqat</td></tr><tr><td>DeterminatePl</td><td>Definite</td><td>Benefactive</td><td>&nbsp;</td></tr><tr><td>&nbsp;</td><td>&nbsp;</td><td>Comitative</td><td>&nbsp;</td></tr><tr><td>&nbsp;</td><td>&nbsp;</td><td>Dative</td><td>&nbsp;</td></tr><tr><td>&nbsp;</td><td>&nbsp;</td><td>Elative</td><td>&nbsp;</td></tr><tr><td>&nbsp;</td><td>&nbsp;</td><td>Equative</td><td>&nbsp;</td></tr><tr><td>&nbsp;</td><td>&nbsp;</td><td>Genitive</td><td>&nbsp;</td></tr><tr><td>&nbsp;</td><td>&nbsp;</td><td>Inessive</td><td>&nbsp;</td></tr><tr><td>&nbsp;</td><td>&nbsp;</td><td>Instrumental</td><td>&nbsp;</td></tr><tr><td>&nbsp;</td><td>&nbsp;</td><td>Lative</td><td>&nbsp;</td></tr><tr><td>&nbsp;</td><td>&nbsp;</td><td>Nominative</td><td>&nbsp;</td></tr><tr><td>&nbsp;</td><td>Indefinite</td><td>Benefactive</td><td>għal</td></tr><tr><td>&nbsp;</td><td>&nbsp;</td><td>Comitative</td><td>ma'</td></tr><tr><td>&nbsp;</td><td>&nbsp;</td><td>Dative</td><td>lil</td></tr><tr><td>&nbsp;</td><td>&nbsp;</td><td>Elative</td><td>minn</td></tr><tr><td>&nbsp;</td><td>&nbsp;</td><td>Equative</td><td>bħal</td></tr><tr><td>&nbsp;</td><td>&nbsp;</td><td>Genitive</td><td>ta'</td></tr><tr><td>&nbsp;</td><td>&nbsp;</td><td>Inessive</td><td>fi</td></tr><tr><td>&nbsp;</td><td>&nbsp;</td><td>Instrumental</td><td>bi</td></tr><tr><td>&nbsp;</td><td>&nbsp;</td><td>Lative</td><td>sa</td></tr><tr><td>&nbsp;</td><td>&nbsp;</td><td>Nominative</td><td>&nbsp;</td></tr><tr><td>CollectivePl</td><td>Definite</td><td>Benefactive</td><td>&nbsp;</td></tr><tr><td>&nbsp;</td><td>&nbsp;</td><td>Comitative</td><td>&nbsp;</td></tr><tr><td>&nbsp;</td><td>&nbsp;</td><td>Dative</td><td>&nbsp;</td></tr><tr><td>&nbsp;</td><td>&nbsp;</td><td>Elative</td><td>&nbsp;</td></tr><tr><td>&nbsp;</td><td>&nbsp;</td><td>Equative</td><td>&nbsp;</td></tr><tr><td>&nbsp;</td><td>&nbsp;</td><td>Genitive</td><td>&nbsp;</td></tr><tr><td>&nbsp;</td><td>&nbsp;</td><td>Inessive</td><td>&nbsp;</td></tr><tr><td>&nbsp;</td><td>&nbsp;</td><td>Instrumental</td><td>&nbsp;</td></tr><tr><td>&nbsp;</td><td>&nbsp;</td><td>Lative</td><td>&nbsp;</td></tr><tr><td>&nbsp;</td><td>&nbsp;</td><td>Nominative</td><td>&nbsp;</td></tr><tr><td>&nbsp;</td><td>Indefinite</td><td>Benefactive</td><td>għal</td></tr><tr><td>&nbsp;</td><td>&nbsp;</td><td>Comitative</td><td>ma'</td></tr><tr><td>&nbsp;</td><td>&nbsp;</td><td>Dative</td><td>lil</td></tr><tr><td>&nbsp;</td><td>&nbsp;</td><td>Elative</td><td>minn</td></tr><tr><td>&nbsp;</td><td>&nbsp;</td><td>Equative</td><td>bħal</td></tr><tr><td>&nbsp;</td><td>&nbsp;</td><td>Genitive</td><td>ta'</td></tr><tr><td>&nbsp;</td><td>&nbsp;</td><td>Inessive</td><td>fi</td></tr><tr><td>&nbsp;</td><td>&nbsp;</td><td>Instrumental</td><td>bi</td></tr><tr><td>&nbsp;</td><td>&nbsp;</td><td>Lative</td><td>sa</td></tr><tr><td>&nbsp;</td><td>&nbsp;</td><td>Nominative</td><td>&nbsp;</td></tr><tr><td>Masc</td></tr><tr class="separator"><td colspan="100%">&nbsp;</td></td><tr><td>Singulative</td><td>Definite</td><td>Benefactive</td><td>għall-ġebla</td></tr><tr><td>&nbsp;</td><td>&nbsp;</td><td>Comitative</td><td>mal-ġebla</td></tr><tr><td>&nbsp;</td><td>&nbsp;</td><td>Dative</td><td>lill-ġebla</td></tr><tr><td>&nbsp;</td><td>&nbsp;</td><td>Elative</td><td>mill-ġebla</td></tr><tr><td>&nbsp;</td><td>&nbsp;</td><td>Equative</td><td>bħall-ġebla</td></tr><tr><td>&nbsp;</td><td>&nbsp;</td><td>Genitive</td><td>tal-ġebla</td></tr><tr><td>&nbsp;</td><td>&nbsp;</td><td>Inessive</td><td>fil-ġebla</td></tr><tr><td>&nbsp;</td><td>&nbsp;</td><td>Instrumental</td><td>bil-ġebla</td></tr><tr><td>&nbsp;</td><td>&nbsp;</td><td>Lative</td><td>sal-ġebla</td></tr><tr><td>&nbsp;</td><td>&nbsp;</td><td>Nominative</td><td>il-ġebla</td></tr><tr><td>&nbsp;</td><td>Indefinite</td><td>Benefactive</td><td>għal ġebla</td></tr><tr><td>&nbsp;</td><td>&nbsp;</td><td>Comitative</td><td>ma' ġebla</td></tr><tr><td>&nbsp;</td><td>&nbsp;</td><td>Dative</td><td>lil ġebla</td></tr><tr><td>&nbsp;</td><td>&nbsp;</td><td>Elative</td><td>minn ġebla</td></tr><tr><td>&nbsp;</td><td>&nbsp;</td><td>Equative</td><td>bħal ġebla</td></tr><tr><td>&nbsp;</td><td>&nbsp;</td><td>Genitive</td><td>ta' ġebla</td></tr><tr><td>&nbsp;</td><td>&nbsp;</td><td>Inessive</td><td>f'ġebla</td></tr><tr><td>&nbsp;</td><td>&nbsp;</td><td>Instrumental</td><td>b'ġebla</td></tr><tr><td>&nbsp;</td><td>&nbsp;</td><td>Lative</td><td>sa ġebla</td></tr><tr><td>&nbsp;</td><td>&nbsp;</td><td>Nominative</td><td>ġebla</td></tr><tr><td>Dual</td><td>Definite</td><td>Benefactive</td><td>&nbsp;</td></tr><tr><td>&nbsp;</td><td>&nbsp;</td><td>Comitative</td><td>&nbsp;</td></tr><tr><td>&nbsp;</td><td>&nbsp;</td><td>Dative</td><td>&nbsp;</td></tr><tr><td>&nbsp;</td><td>&nbsp;</td><td>Elative</td><td>&nbsp;</td></tr><tr><td>&nbsp;</td><td>&nbsp;</td><td>Equative</td><td>&nbsp;</td></tr><tr><td>&nbsp;</td><td>&nbsp;</td><td>Genitive</td><td>&nbsp;</td></tr><tr><td>&nbsp;</td><td>&nbsp;</td><td>Inessive</td><td>&nbsp;</td></tr><tr><td>&nbsp;</td><td>&nbsp;</td><td>Instrumental</td><td>&nbsp;</td></tr><tr><td>&nbsp;</td><td>&nbsp;</td><td>Lative</td><td>&nbsp;</td></tr><tr><td>&nbsp;</td><td>&nbsp;</td><td>Nominative</td><td>&nbsp;</td></tr><tr><td>&nbsp;</td><td>Indefinite</td><td>Benefactive</td><td>għal</td></tr><tr><td>&nbsp;</td><td>&nbsp;</td><td>Comitative</td><td>ma'</td></tr><tr><td>&nbsp;</td><td>&nbsp;</td><td>Dative</td><td>lil</td></tr><tr><td>&nbsp;</td><td>&nbsp;</td><td>Elative</td><td>minn</td></tr><tr><td>&nbsp;</td><td>&nbsp;</td><td>Equative</td><td>bħal</td></tr><tr><td>&nbsp;</td><td>&nbsp;</td><td>Genitive</td><td>ta'</td></tr><tr><td>&nbsp;</td><td>&nbsp;</td><td>Inessive</td><td>fi</td></tr><tr><td>&nbsp;</td><td>&nbsp;</td><td>Instrumental</td><td>bi</td></tr><tr><td>&nbsp;</td><td>&nbsp;</td><td>Lative</td><td>sa</td></tr><tr><td>&nbsp;</td><td>&nbsp;</td><td>Nominative</td><td>&nbsp;</td></tr><tr><td>Plural</td><td>Definite</td><td>Benefactive</td><td>għall-ġebliet</td></tr><tr><td>&nbsp;</td><td>&nbsp;</td><td>Comitative</td><td>mal-ġebliet</td></tr><tr><td>&nbsp;</td><td>&nbsp;</td><td>Dative</td><td>lill-ġebliet</td></tr><tr><td>&nbsp;</td><td>&nbsp;</td><td>Elative</td><td>mill-ġebliet</td></tr><tr><td>&nbsp;</td><td>&nbsp;</td><td>Equative</td><td>bħall-ġebliet</td></tr><tr><td>&nbsp;</td><td>&nbsp;</td><td>Genitive</td><td>tal-ġebliet</td></tr><tr><td>&nbsp;</td><td>&nbsp;</td><td>Inessive</td><td>fil-ġebliet</td></tr><tr><td>&nbsp;</td><td>&nbsp;</td><td>Instrumental</td><td>bil-ġebliet</td></tr><tr><td>&nbsp;</td><td>&nbsp;</td><td>Lative</td><td>sal-ġebliet</td></tr><tr><td>&nbsp;</td><td>&nbsp;</td><td>Nominative</td><td>il-ġebliet</td></tr><tr><td>&nbsp;</td><td>Indefinite</td><td>Benefactive</td><td>għal ġebliet</td></tr><tr><td>&nbsp;</td><td>&nbsp;</td><td>Comitative</td><td>ma' ġebliet</td></tr><tr><td>&nbsp;</td><td>&nbsp;</td><td>Dative</td><td>lil ġebliet</td></tr><tr><td>&nbsp;</td><td>&nbsp;</td><td>Elative</td><td>minn ġebliet</td></tr><tr><td>&nbsp;</td><td>&nbsp;</td><td>Equative</td><td>bħal ġebliet</td></tr><tr><td>&nbsp;</td><td>&nbsp;</td><td>Genitive</td><td>ta' ġebliet</td></tr><tr><td>&nbsp;</td><td>&nbsp;</td><td>Inessive</td><td>f'ġebliet</td></tr><tr><td>&nbsp;</td><td>&nbsp;</td><td>Instrumental</td><td>b'ġebliet</td></tr><tr><td>&nbsp;</td><td>&nbsp;</td><td>Lative</td><td>sa ġebliet</td></tr><tr><td>&nbsp;</td><td>&nbsp;</td><td>Nominative</td><td>ġebliet</td></tr><tr><td>DeterminatePl</td><td>Definite</td><td>Benefactive</td><td>&nbsp;</td></tr><tr><td>&nbsp;</td><td>&nbsp;</td><td>Comitative</td><td>&nbsp;</td></tr><tr><td>&nbsp;</td><td>&nbsp;</td><td>Dative</td><td>&nbsp;</td></tr><tr><td>&nbsp;</td><td>&nbsp;</td><td>Elative</td><td>&nbsp;</td></tr><tr><td>&nbsp;</td><td>&nbsp;</td><td>Equative</td><td>&nbsp;</td></tr><tr><td>&nbsp;</td><td>&nbsp;</td><td>Genitive</td><td>&nbsp;</td></tr><tr><td>&nbsp;</td><td>&nbsp;</td><td>Inessive</td><td>&nbsp;</td></tr><tr><td>&nbsp;</td><td>&nbsp;</td><td>Instrumental</td><td>&nbsp;</td></tr><tr><td>&nbsp;</td><td>&nbsp;</td><td>Lative</td><td>&nbsp;</td></tr><tr><td>&nbsp;</td><td>&nbsp;</td><td>Nominative</td><td>&nbsp;</td></tr><tr><td>&nbsp;</td><td>Indefinite</td><td>Benefactive</td><td>għal</td></tr><tr><td>&nbsp;</td><td>&nbsp;</td><td>Comitative</td><td>ma'</td></tr><tr><td>&nbsp;</td><td>&nbsp;</td><td>Dative</td><td>lil</td></tr><tr><td>&nbsp;</td><td>&nbsp;</td><td>Elative</td><td>minn</td></tr><tr><td>&nbsp;</td><td>&nbsp;</td><td>Equative</td><td>bħal</td></tr><tr><td>&nbsp;</td><td>&nbsp;</td><td>Genitive</td><td>ta'</td></tr><tr><td>&nbsp;</td><td>&nbsp;</td><td>Inessive</td><td>fi</td></tr><tr><td>&nbsp;</td><td>&nbsp;</td><td>Instrumental</td><td>bi</td></tr><tr><td>&nbsp;</td><td>&nbsp;</td><td>Lative</td><td>sa</td></tr><tr><td>&nbsp;</td><td>&nbsp;</td><td>Nominative</td><td>&nbsp;</td></tr><tr><td>CollectivePl</td><td>Definite</td><td>Benefactive</td><td>&nbsp;</td></tr><tr><td>&nbsp;</td><td>&nbsp;</td><td>Comitative</td><td>&nbsp;</td></tr><tr><td>&nbsp;</td><td>&nbsp;</td><td>Dative</td><td>&nbsp;</td></tr><tr><td>&nbsp;</td><td>&nbsp;</td><td>Elative</td><td>&nbsp;</td></tr><tr><td>&nbsp;</td><td>&nbsp;</td><td>Equative</td><td>&nbsp;</td></tr><tr><td>&nbsp;</td><td>&nbsp;</td><td>Genitive</td><td>&nbsp;</td></tr><tr><td>&nbsp;</td><td>&nbsp;</td><td>Inessive</td><td>&nbsp;</td></tr><tr><td>&nbsp;</td><td>&nbsp;</td><td>Instrumental</td><td>&nbsp;</td></tr><tr><td>&nbsp;</td><td>&nbsp;</td><td>Lative</td><td>&nbsp;</td></tr><tr><td>&nbsp;</td><td>&nbsp;</td><td>Nominative</td><td>&nbsp;</td></tr><tr><td>&nbsp;</td><td>Indefinite</td><td>Benefactive</td><td>għal</td></tr><tr><td>&nbsp;</td><td>&nbsp;</td><td>Comitative</td><td>ma'</td></tr><tr><td>&nbsp;</td><td>&nbsp;</td><td>Dative</td><td>lil</td></tr><tr><td>&nbsp;</td><td>&nbsp;</td><td>Elative</td><td>minn</td></tr><tr><td>&nbsp;</td><td>&nbsp;</td><td>Equative</td><td>bħal</td></tr><tr><td>&nbsp;</td><td>&nbsp;</td><td>Genitive</td><td>ta'</td></tr><tr><td>&nbsp;</td><td>&nbsp;</td><td>Inessive</td><td>fi</td></tr><tr><td>&nbsp;</td><td>&nbsp;</td><td>Instrumental</td><td>bi</td></tr><tr><td>&nbsp;</td><td>&nbsp;</td><td>Lative</td><td>sa</td></tr><tr><td>&nbsp;</td><td>&nbsp;</td><td>Nominative</td><td>&nbsp;</td></tr><tr><td>Fem</td></tr><tr class="separator"><td colspan="100%">&nbsp;</td></td><tr><td>Singulative</td><td>Definite</td><td>Benefactive</td><td>għas-saqaf</td></tr><tr><td>&nbsp;</td><td>&nbsp;</td><td>Comitative</td><td>mas-saqaf</td></tr><tr><td>&nbsp;</td><td>&nbsp;</td><td>Dative</td><td>lis-saqaf</td></tr><tr><td>&nbsp;</td><td>&nbsp;</td><td>Elative</td><td>mis-saqaf</td></tr><tr><td>&nbsp;</td><td>&nbsp;</td><td>Equative</td><td>bħas-saqaf</td></tr><tr><td>&nbsp;</td><td>&nbsp;</td><td>Genitive</td><td>tas-saqaf</td></tr><tr><td>&nbsp;</td><td>&nbsp;</td><td>Inessive</td><td>fis-saqaf</td></tr><tr><td>&nbsp;</td><td>&nbsp;</td><td>Instrumental</td><td>bis-saqaf</td></tr><tr><td>&nbsp;</td><td>&nbsp;</td><td>Lative</td><td>sas-saqaf</td></tr><tr><td>&nbsp;</td><td>&nbsp;</td><td>Nominative</td><td>is-saqaf</td></tr><tr><td>&nbsp;</td><td>Indefinite</td><td>Benefactive</td><td>għal saqaf</td></tr><tr><td>&nbsp;</td><td>&nbsp;</td><td>Comitative</td><td>ma' saqaf</td></tr><tr><td>&nbsp;</td><td>&nbsp;</td><td>Dative</td><td>lil saqaf</td></tr><tr><td>&nbsp;</td><td>&nbsp;</td><td>Elative</td><td>minn saqaf</td></tr><tr><td>&nbsp;</td><td>&nbsp;</td><td>Equative</td><td>bħal saqaf</td></tr><tr><td>&nbsp;</td><td>&nbsp;</td><td>Genitive</td><td>ta' saqaf</td></tr><tr><td>&nbsp;</td><td>&nbsp;</td><td>Inessive</td><td>f'saqaf</td></tr><tr><td>&nbsp;</td><td>&nbsp;</td><td>Instrumental</td><td>b'saqaf</td></tr><tr><td>&nbsp;</td><td>&nbsp;</td><td>Lative</td><td>sa saqaf</td></tr><tr><td>&nbsp;</td><td>&nbsp;</td><td>Nominative</td><td>saqaf</td></tr><tr><td>Dual</td><td>Definite</td><td>Benefactive</td><td>&nbsp;</td></tr><tr><td>&nbsp;</td><td>&nbsp;</td><td>Comitative</td><td>&nbsp;</td></tr><tr><td>&nbsp;</td><td>&nbsp;</td><td>Dative</td><td>&nbsp;</td></tr><tr><td>&nbsp;</td><td>&nbsp;</td><td>Elative</td><td>&nbsp;</td></tr><tr><td>&nbsp;</td><td>&nbsp;</td><td>Equative</td><td>&nbsp;</td></tr><tr><td>&nbsp;</td><td>&nbsp;</td><td>Genitive</td><td>&nbsp;</td></tr><tr><td>&nbsp;</td><td>&nbsp;</td><td>Inessive</td><td>&nbsp;</td></tr><tr><td>&nbsp;</td><td>&nbsp;</td><td>Instrumental</td><td>&nbsp;</td></tr><tr><td>&nbsp;</td><td>&nbsp;</td><td>Lative</td><td>&nbsp;</td></tr><tr><td>&nbsp;</td><td>&nbsp;</td><td>Nominative</td><td>&nbsp;</td></tr><tr><td>&nbsp;</td><td>Indefinite</td><td>Benefactive</td><td>għal</td></tr><tr><td>&nbsp;</td><td>&nbsp;</td><td>Comitative</td><td>ma'</td></tr><tr><td>&nbsp;</td><td>&nbsp;</td><td>Dative</td><td>lil</td></tr><tr><td>&nbsp;</td><td>&nbsp;</td><td>Elative</td><td>minn</td></tr><tr><td>&nbsp;</td><td>&nbsp;</td><td>Equative</td><td>bħal</td></tr><tr><td>&nbsp;</td><td>&nbsp;</td><td>Genitive</td><td>ta'</td></tr><tr><td>&nbsp;</td><td>&nbsp;</td><td>Inessive</td><td>fi</td></tr><tr><td>&nbsp;</td><td>&nbsp;</td><td>Instrumental</td><td>bi</td></tr><tr><td>&nbsp;</td><td>&nbsp;</td><td>Lative</td><td>sa</td></tr><tr><td>&nbsp;</td><td>&nbsp;</td><td>Nominative</td><td>&nbsp;</td></tr><tr><td>Plural</td><td>Definite</td><td>Benefactive</td><td>għas-saqafi</td></tr><tr><td>&nbsp;</td><td>&nbsp;</td><td>Comitative</td><td>mas-saqafi</td></tr><tr><td>&nbsp;</td><td>&nbsp;</td><td>Dative</td><td>lis-saqafi</td></tr><tr><td>&nbsp;</td><td>&nbsp;</td><td>Elative</td><td>mis-saqafi</td></tr><tr><td>&nbsp;</td><td>&nbsp;</td><td>Equative</td><td>bħas-saqafi</td></tr><tr><td>&nbsp;</td><td>&nbsp;</td><td>Genitive</td><td>tas-saqafi</td></tr><tr><td>&nbsp;</td><td>&nbsp;</td><td>Inessive</td><td>fis-saqafi</td></tr><tr><td>&nbsp;</td><td>&nbsp;</td><td>Instrumental</td><td>bis-saqafi</td></tr><tr><td>&nbsp;</td><td>&nbsp;</td><td>Lative</td><td>sas-saqafi</td></tr><tr><td>&nbsp;</td><td>&nbsp;</td><td>Nominative</td><td>is-saqafi</td></tr><tr><td>&nbsp;</td><td>Indefinite</td><td>Benefactive</td><td>għal saqafi</td></tr><tr><td>&nbsp;</td><td>&nbsp;</td><td>Comitative</td><td>ma' saqafi</td></tr><tr><td>&nbsp;</td><td>&nbsp;</td><td>Dative</td><td>lil saqafi</td></tr><tr><td>&nbsp;</td><td>&nbsp;</td><td>Elative</td><td>minn saqafi</td></tr><tr><td>&nbsp;</td><td>&nbsp;</td><td>Equative</td><td>bħal saqafi</td></tr><tr><td>&nbsp;</td><td>&nbsp;</td><td>Genitive</td><td>ta' saqafi</td></tr><tr><td>&nbsp;</td><td>&nbsp;</td><td>Inessive</td><td>f'saqafi</td></tr><tr><td>&nbsp;</td><td>&nbsp;</td><td>Instrumental</td><td>b'saqafi</td></tr><tr><td>&nbsp;</td><td>&nbsp;</td><td>Lative</td><td>sa saqafi</td></tr><tr><td>&nbsp;</td><td>&nbsp;</td><td>Nominative</td><td>saqafi</td></tr><tr><td>DeterminatePl</td><td>Definite</td><td>Benefactive</td><td>&nbsp;</td></tr><tr><td>&nbsp;</td><td>&nbsp;</td><td>Comitative</td><td>&nbsp;</td></tr><tr><td>&nbsp;</td><td>&nbsp;</td><td>Dative</td><td>&nbsp;</td></tr><tr><td>&nbsp;</td><td>&nbsp;</td><td>Elative</td><td>&nbsp;</td></tr><tr><td>&nbsp;</td><td>&nbsp;</td><td>Equative</td><td>&nbsp;</td></tr><tr><td>&nbsp;</td><td>&nbsp;</td><td>Genitive</td><td>&nbsp;</td></tr><tr><td>&nbsp;</td><td>&nbsp;</td><td>Inessive</td><td>&nbsp;</td></tr><tr><td>&nbsp;</td><td>&nbsp;</td><td>Instrumental</td><td>&nbsp;</td></tr><tr><td>&nbsp;</td><td>&nbsp;</td><td>Lative</td><td>&nbsp;</td></tr><tr><td>&nbsp;</td><td>&nbsp;</td><td>Nominative</td><td>&nbsp;</td></tr><tr><td>&nbsp;</td><td>Indefinite</td><td>Benefactive</td><td>għal</td></tr><tr><td>&nbsp;</td><td>&nbsp;</td><td>Comitative</td><td>ma'</td></tr><tr><td>&nbsp;</td><td>&nbsp;</td><td>Dative</td><td>lil</td></tr><tr><td>&nbsp;</td><td>&nbsp;</td><td>Elative</td><td>minn</td></tr><tr><td>&nbsp;</td><td>&nbsp;</td><td>Equative</td><td>bħal</td></tr><tr><td>&nbsp;</td><td>&nbsp;</td><td>Genitive</td><td>ta'</td></tr><tr><td>&nbsp;</td><td>&nbsp;</td><td>Inessive</td><td>fi</td></tr><tr><td>&nbsp;</td><td>&nbsp;</td><td>Instrumental</td><td>bi</td></tr><tr><td>&nbsp;</td><td>&nbsp;</td><td>Lative</td><td>sa</td></tr><tr><td>&nbsp;</td><td>&nbsp;</td><td>Nominative</td><td>&nbsp;</td></tr><tr><td>CollectivePl</td><td>Definite</td><td>Benefactive</td><td>&nbsp;</td></tr><tr><td>&nbsp;</td><td>&nbsp;</td><td>Comitative</td><td>&nbsp;</td></tr><tr><td>&nbsp;</td><td>&nbsp;</td><td>Dative</td><td>&nbsp;</td></tr><tr><td>&nbsp;</td><td>&nbsp;</td><td>Elative</td><td>&nbsp;</td></tr><tr><td>&nbsp;</td><td>&nbsp;</td><td>Equative</td><td>&nbsp;</td></tr><tr><td>&nbsp;</td><td>&nbsp;</td><td>Genitive</td><td>&nbsp;</td></tr><tr><td>&nbsp;</td><td>&nbsp;</td><td>Inessive</td><td>&nbsp;</td></tr><tr><td>&nbsp;</td><td>&nbsp;</td><td>Instrumental</td><td>&nbsp;</td></tr><tr><td>&nbsp;</td><td>&nbsp;</td><td>Lative</td><td>&nbsp;</td></tr><tr><td>&nbsp;</td><td>&nbsp;</td><td>Nominative</td><td>&nbsp;</td></tr><tr><td>&nbsp;</td><td>Indefinite</td><td>Benefactive</td><td>għal</td></tr><tr><td>&nbsp;</td><td>&nbsp;</td><td>Comitative</td><td>ma'</td></tr><tr><td>&nbsp;</td><td>&nbsp;</td><td>Dative</td><td>lil</td></tr><tr><td>&nbsp;</td><td>&nbsp;</td><td>Elative</td><td>minn</td></tr><tr><td>&nbsp;</td><td>&nbsp;</td><td>Equative</td><td>bħal</td></tr><tr><td>&nbsp;</td><td>&nbsp;</td><td>Genitive</td><td>ta'</td></tr><tr><td>&nbsp;</td><td>&nbsp;</td><td>Inessive</td><td>fi</td></tr><tr><td>&nbsp;</td><td>&nbsp;</td><td>Instrumental</td><td>bi</td></tr><tr><td>&nbsp;</td><td>&nbsp;</td><td>Lative</td><td>sa</td></tr><tr><td>&nbsp;</td><td>&nbsp;</td><td>Nominative</td><td>&nbsp;</td></tr><tr><td>Masc</td></tr><tr class="separator"><td colspan="100%">&nbsp;</td></td><tr><td>Singulative</td><td>Definite</td><td>Benefactive</td><td>għall-qħerq</td></tr><tr><td>&nbsp;</td><td>&nbsp;</td><td>Comitative</td><td>mal-qħerq</td></tr><tr><td>&nbsp;</td><td>&nbsp;</td><td>Dative</td><td>lill-qħerq</td></tr><tr><td>&nbsp;</td><td>&nbsp;</td><td>Elative</td><td>mill-qħerq</td></tr><tr><td>&nbsp;</td><td>&nbsp;</td><td>Equative</td><td>bħall-qħerq</td></tr><tr><td>&nbsp;</td><td>&nbsp;</td><td>Genitive</td><td>tal-qħerq</td></tr><tr><td>&nbsp;</td><td>&nbsp;</td><td>Inessive</td><td>fil-qħerq</td></tr><tr><td>&nbsp;</td><td>&nbsp;</td><td>Instrumental</td><td>bil-qħerq</td></tr><tr><td>&nbsp;</td><td>&nbsp;</td><td>Lative</td><td>sal-qħerq</td></tr><tr><td>&nbsp;</td><td>&nbsp;</td><td>Nominative</td><td>il-qħerq</td></tr><tr><td>&nbsp;</td><td>Indefinite</td><td>Benefactive</td><td>għal qħerq</td></tr><tr><td>&nbsp;</td><td>&nbsp;</td><td>Comitative</td><td>ma' qħerq</td></tr><tr><td>&nbsp;</td><td>&nbsp;</td><td>Dative</td><td>lil qħerq</td></tr><tr><td>&nbsp;</td><td>&nbsp;</td><td>Elative</td><td>minn qħerq</td></tr><tr><td>&nbsp;</td><td>&nbsp;</td><td>Equative</td><td>bħal qħerq</td></tr><tr><td>&nbsp;</td><td>&nbsp;</td><td>Genitive</td><td>ta' qħerq</td></tr><tr><td>&nbsp;</td><td>&nbsp;</td><td>Inessive</td><td>fi qħerq</td></tr><tr><td>&nbsp;</td><td>&nbsp;</td><td>Instrumental</td><td>bi qħerq</td></tr><tr><td>&nbsp;</td><td>&nbsp;</td><td>Lative</td><td>sa qħerq</td></tr><tr><td>&nbsp;</td><td>&nbsp;</td><td>Nominative</td><td>qħerq</td></tr><tr><td>Dual</td><td>Definite</td><td>Benefactive</td><td>&nbsp;</td></tr><tr><td>&nbsp;</td><td>&nbsp;</td><td>Comitative</td><td>&nbsp;</td></tr><tr><td>&nbsp;</td><td>&nbsp;</td><td>Dative</td><td>&nbsp;</td></tr><tr><td>&nbsp;</td><td>&nbsp;</td><td>Elative</td><td>&nbsp;</td></tr><tr><td>&nbsp;</td><td>&nbsp;</td><td>Equative</td><td>&nbsp;</td></tr><tr><td>&nbsp;</td><td>&nbsp;</td><td>Genitive</td><td>&nbsp;</td></tr><tr><td>&nbsp;</td><td>&nbsp;</td><td>Inessive</td><td>&nbsp;</td></tr><tr><td>&nbsp;</td><td>&nbsp;</td><td>Instrumental</td><td>&nbsp;</td></tr><tr><td>&nbsp;</td><td>&nbsp;</td><td>Lative</td><td>&nbsp;</td></tr><tr><td>&nbsp;</td><td>&nbsp;</td><td>Nominative</td><td>&nbsp;</td></tr><tr><td>&nbsp;</td><td>Indefinite</td><td>Benefactive</td><td>għal</td></tr><tr><td>&nbsp;</td><td>&nbsp;</td><td>Comitative</td><td>ma'</td></tr><tr><td>&nbsp;</td><td>&nbsp;</td><td>Dative</td><td>lil</td></tr><tr><td>&nbsp;</td><td>&nbsp;</td><td>Elative</td><td>minn</td></tr><tr><td>&nbsp;</td><td>&nbsp;</td><td>Equative</td><td>bħal</td></tr><tr><td>&nbsp;</td><td>&nbsp;</td><td>Genitive</td><td>ta'</td></tr><tr><td>&nbsp;</td><td>&nbsp;</td><td>Inessive</td><td>fi</td></tr><tr><td>&nbsp;</td><td>&nbsp;</td><td>Instrumental</td><td>bi</td></tr><tr><td>&nbsp;</td><td>&nbsp;</td><td>Lative</td><td>sa</td></tr><tr><td>&nbsp;</td><td>&nbsp;</td><td>Nominative</td><td>&nbsp;</td></tr><tr><td>Plural</td><td>Definite</td><td>Benefactive</td><td>għall-qħerqat</td></tr><tr><td>&nbsp;</td><td>&nbsp;</td><td>Comitative</td><td>mal-qħerqat</td></tr><tr><td>&nbsp;</td><td>&nbsp;</td><td>Dative</td><td>lill-qħerqat</td></tr><tr><td>&nbsp;</td><td>&nbsp;</td><td>Elative</td><td>mill-qħerqat</td></tr><tr><td>&nbsp;</td><td>&nbsp;</td><td>Equative</td><td>bħall-qħerqat</td></tr><tr><td>&nbsp;</td><td>&nbsp;</td><td>Genitive</td><td>tal-qħerqat</td></tr><tr><td>&nbsp;</td><td>&nbsp;</td><td>Inessive</td><td>fil-qħerqat</td></tr><tr><td>&nbsp;</td><td>&nbsp;</td><td>Instrumental</td><td>bil-qħerqat</td></tr><tr><td>&nbsp;</td><td>&nbsp;</td><td>Lative</td><td>sal-qħerqat</td></tr><tr><td>&nbsp;</td><td>&nbsp;</td><td>Nominative</td><td>il-qħerqat</td></tr><tr><td>&nbsp;</td><td>Indefinite</td><td>Benefactive</td><td>għal qħerqat</td></tr><tr><td>&nbsp;</td><td>&nbsp;</td><td>Comitative</td><td>ma' qħerqat</td></tr><tr><td>&nbsp;</td><td>&nbsp;</td><td>Dative</td><td>lil qħerqat</td></tr><tr><td>&nbsp;</td><td>&nbsp;</td><td>Elative</td><td>minn qħerqat</td></tr><tr><td>&nbsp;</td><td>&nbsp;</td><td>Equative</td><td>bħal qħerqat</td></tr><tr><td>&nbsp;</td><td>&nbsp;</td><td>Genitive</td><td>ta' qħerqat</td></tr><tr><td>&nbsp;</td><td>&nbsp;</td><td>Inessive</td><td>fi qħerqat</td></tr><tr><td>&nbsp;</td><td>&nbsp;</td><td>Instrumental</td><td>bi qħerqat</td></tr><tr><td>&nbsp;</td><td>&nbsp;</td><td>Lative</td><td>sa qħerqat</td></tr><tr><td>&nbsp;</td><td>&nbsp;</td><td>Nominative</td><td>qħerqat</td></tr><tr><td>DeterminatePl</td><td>Definite</td><td>Benefactive</td><td>&nbsp;</td></tr><tr><td>&nbsp;</td><td>&nbsp;</td><td>Comitative</td><td>&nbsp;</td></tr><tr><td>&nbsp;</td><td>&nbsp;</td><td>Dative</td><td>&nbsp;</td></tr><tr><td>&nbsp;</td><td>&nbsp;</td><td>Elative</td><td>&nbsp;</td></tr><tr><td>&nbsp;</td><td>&nbsp;</td><td>Equative</td><td>&nbsp;</td></tr><tr><td>&nbsp;</td><td>&nbsp;</td><td>Genitive</td><td>&nbsp;</td></tr><tr><td>&nbsp;</td><td>&nbsp;</td><td>Inessive</td><td>&nbsp;</td></tr><tr><td>&nbsp;</td><td>&nbsp;</td><td>Instrumental</td><td>&nbsp;</td></tr><tr><td>&nbsp;</td><td>&nbsp;</td><td>Lative</td><td>&nbsp;</td></tr><tr><td>&nbsp;</td><td>&nbsp;</td><td>Nominative</td><td>&nbsp;</td></tr><tr><td>&nbsp;</td><td>Indefinite</td><td>Benefactive</td><td>għal</td></tr><tr><td>&nbsp;</td><td>&nbsp;</td><td>Comitative</td><td>ma'</td></tr><tr><td>&nbsp;</td><td>&nbsp;</td><td>Dative</td><td>lil</td></tr><tr><td>&nbsp;</td><td>&nbsp;</td><td>Elative</td><td>minn</td></tr><tr><td>&nbsp;</td><td>&nbsp;</td><td>Equative</td><td>bħal</td></tr><tr><td>&nbsp;</td><td>&nbsp;</td><td>Genitive</td><td>ta'</td></tr><tr><td>&nbsp;</td><td>&nbsp;</td><td>Inessive</td><td>fi</td></tr><tr><td>&nbsp;</td><td>&nbsp;</td><td>Instrumental</td><td>bi</td></tr><tr><td>&nbsp;</td><td>&nbsp;</td><td>Lative</td><td>sa</td></tr><tr><td>&nbsp;</td><td>&nbsp;</td><td>Nominative</td><td>&nbsp;</td></tr><tr><td>CollectivePl</td><td>Definite</td><td>Benefactive</td><td>&nbsp;</td></tr><tr><td>&nbsp;</td><td>&nbsp;</td><td>Comitative</td><td>&nbsp;</td></tr><tr><td>&nbsp;</td><td>&nbsp;</td><td>Dative</td><td>&nbsp;</td></tr><tr><td>&nbsp;</td><td>&nbsp;</td><td>Elative</td><td>&nbsp;</td></tr><tr><td>&nbsp;</td><td>&nbsp;</td><td>Equative</td><td>&nbsp;</td></tr><tr><td>&nbsp;</td><td>&nbsp;</td><td>Genitive</td><td>&nbsp;</td></tr><tr><td>&nbsp;</td><td>&nbsp;</td><td>Inessive</td><td>&nbsp;</td></tr><tr><td>&nbsp;</td><td>&nbsp;</td><td>Instrumental</td><td>&nbsp;</td></tr><tr><td>&nbsp;</td><td>&nbsp;</td><td>Lative</td><td>&nbsp;</td></tr><tr><td>&nbsp;</td><td>&nbsp;</td><td>Nominative</td><td>&nbsp;</td></tr><tr><td>&nbsp;</td><td>Indefinite</td><td>Benefactive</td><td>għal</td></tr><tr><td>&nbsp;</td><td>&nbsp;</td><td>Comitative</td><td>ma'</td></tr><tr><td>&nbsp;</td><td>&nbsp;</td><td>Dative</td><td>lil</td></tr><tr><td>&nbsp;</td><td>&nbsp;</td><td>Elative</td><td>minn</td></tr><tr><td>&nbsp;</td><td>&nbsp;</td><td>Equative</td><td>bħal</td></tr><tr><td>&nbsp;</td><td>&nbsp;</td><td>Genitive</td><td>ta'</td></tr><tr><td>&nbsp;</td><td>&nbsp;</td><td>Inessive</td><td>fi</td></tr><tr><td>&nbsp;</td><td>&nbsp;</td><td>Instrumental</td><td>bi</td></tr><tr><td>&nbsp;</td><td>&nbsp;</td><td>Lative</td><td>sa</td></tr><tr><td>&nbsp;</td><td>&nbsp;</td><td>Nominative</td><td>&nbsp;</td></tr><tr><td>Masc</td></tr><tr class="separator"><td colspan="100%">&nbsp;</td></td><tr><td>Singulative</td><td>Definite</td><td>Benefactive</td><td>għall-ħabel</td></tr><tr><td>&nbsp;</td><td>&nbsp;</td><td>Comitative</td><td>mal-ħabel</td></tr><tr><td>&nbsp;</td><td>&nbsp;</td><td>Dative</td><td>lill-ħabel</td></tr><tr><td>&nbsp;</td><td>&nbsp;</td><td>Elative</td><td>mill-ħabel</td></tr><tr><td>&nbsp;</td><td>&nbsp;</td><td>Equative</td><td>bħall-ħabel</td></tr><tr><td>&nbsp;</td><td>&nbsp;</td><td>Genitive</td><td>tal-ħabel</td></tr><tr><td>&nbsp;</td><td>&nbsp;</td><td>Inessive</td><td>fil-ħabel</td></tr><tr><td>&nbsp;</td><td>&nbsp;</td><td>Instrumental</td><td>bil-ħabel</td></tr><tr><td>&nbsp;</td><td>&nbsp;</td><td>Lative</td><td>sal-ħabel</td></tr><tr><td>&nbsp;</td><td>&nbsp;</td><td>Nominative</td><td>il-ħabel</td></tr><tr><td>&nbsp;</td><td>Indefinite</td><td>Benefactive</td><td>għal ħabel</td></tr><tr><td>&nbsp;</td><td>&nbsp;</td><td>Comitative</td><td>ma' ħabel</td></tr><tr><td>&nbsp;</td><td>&nbsp;</td><td>Dative</td><td>lil ħabel</td></tr><tr><td>&nbsp;</td><td>&nbsp;</td><td>Elative</td><td>minn ħabel</td></tr><tr><td>&nbsp;</td><td>&nbsp;</td><td>Equative</td><td>bħal ħabel</td></tr><tr><td>&nbsp;</td><td>&nbsp;</td><td>Genitive</td><td>ta' ħabel</td></tr><tr><td>&nbsp;</td><td>&nbsp;</td><td>Inessive</td><td>f'ħabel</td></tr><tr><td>&nbsp;</td><td>&nbsp;</td><td>Instrumental</td><td>b'ħabel</td></tr><tr><td>&nbsp;</td><td>&nbsp;</td><td>Lative</td><td>sa ħabel</td></tr><tr><td>&nbsp;</td><td>&nbsp;</td><td>Nominative</td><td>ħabel</td></tr><tr><td>Dual</td><td>Definite</td><td>Benefactive</td><td>&nbsp;</td></tr><tr><td>&nbsp;</td><td>&nbsp;</td><td>Comitative</td><td>&nbsp;</td></tr><tr><td>&nbsp;</td><td>&nbsp;</td><td>Dative</td><td>&nbsp;</td></tr><tr><td>&nbsp;</td><td>&nbsp;</td><td>Elative</td><td>&nbsp;</td></tr><tr><td>&nbsp;</td><td>&nbsp;</td><td>Equative</td><td>&nbsp;</td></tr><tr><td>&nbsp;</td><td>&nbsp;</td><td>Genitive</td><td>&nbsp;</td></tr><tr><td>&nbsp;</td><td>&nbsp;</td><td>Inessive</td><td>&nbsp;</td></tr><tr><td>&nbsp;</td><td>&nbsp;</td><td>Instrumental</td><td>&nbsp;</td></tr><tr><td>&nbsp;</td><td>&nbsp;</td><td>Lative</td><td>&nbsp;</td></tr><tr><td>&nbsp;</td><td>&nbsp;</td><td>Nominative</td><td>&nbsp;</td></tr><tr><td>&nbsp;</td><td>Indefinite</td><td>Benefactive</td><td>għal</td></tr><tr><td>&nbsp;</td><td>&nbsp;</td><td>Comitative</td><td>ma'</td></tr><tr><td>&nbsp;</td><td>&nbsp;</td><td>Dative</td><td>lil</td></tr><tr><td>&nbsp;</td><td>&nbsp;</td><td>Elative</td><td>minn</td></tr><tr><td>&nbsp;</td><td>&nbsp;</td><td>Equative</td><td>bħal</td></tr><tr><td>&nbsp;</td><td>&nbsp;</td><td>Genitive</td><td>ta'</td></tr><tr><td>&nbsp;</td><td>&nbsp;</td><td>Inessive</td><td>fi</td></tr><tr><td>&nbsp;</td><td>&nbsp;</td><td>Instrumental</td><td>bi</td></tr><tr><td>&nbsp;</td><td>&nbsp;</td><td>Lative</td><td>sa</td></tr><tr><td>&nbsp;</td><td>&nbsp;</td><td>Nominative</td><td>&nbsp;</td></tr><tr><td>Plural</td><td>Definite</td><td>Benefactive</td><td>għall-ħabeli</td></tr><tr><td>&nbsp;</td><td>&nbsp;</td><td>Comitative</td><td>mal-ħabeli</td></tr><tr><td>&nbsp;</td><td>&nbsp;</td><td>Dative</td><td>lill-ħabeli</td></tr><tr><td>&nbsp;</td><td>&nbsp;</td><td>Elative</td><td>mill-ħabeli</td></tr><tr><td>&nbsp;</td><td>&nbsp;</td><td>Equative</td><td>bħall-ħabeli</td></tr><tr><td>&nbsp;</td><td>&nbsp;</td><td>Genitive</td><td>tal-ħabeli</td></tr><tr><td>&nbsp;</td><td>&nbsp;</td><td>Inessive</td><td>fil-ħabeli</td></tr><tr><td>&nbsp;</td><td>&nbsp;</td><td>Instrumental</td><td>bil-ħabeli</td></tr><tr><td>&nbsp;</td><td>&nbsp;</td><td>Lative</td><td>sal-ħabeli</td></tr><tr><td>&nbsp;</td><td>&nbsp;</td><td>Nominative</td><td>il-ħabeli</td></tr><tr><td>&nbsp;</td><td>Indefinite</td><td>Benefactive</td><td>għal ħabeli</td></tr><tr><td>&nbsp;</td><td>&nbsp;</td><td>Comitative</td><td>ma' ħabeli</td></tr><tr><td>&nbsp;</td><td>&nbsp;</td><td>Dative</td><td>lil ħabeli</td></tr><tr><td>&nbsp;</td><td>&nbsp;</td><td>Elative</td><td>minn ħabeli</td></tr><tr><td>&nbsp;</td><td>&nbsp;</td><td>Equative</td><td>bħal ħabeli</td></tr><tr><td>&nbsp;</td><td>&nbsp;</td><td>Genitive</td><td>ta' ħabeli</td></tr><tr><td>&nbsp;</td><td>&nbsp;</td><td>Inessive</td><td>f'ħabeli</td></tr><tr><td>&nbsp;</td><td>&nbsp;</td><td>Instrumental</td><td>b'ħabeli</td></tr><tr><td>&nbsp;</td><td>&nbsp;</td><td>Lative</td><td>sa ħabeli</td></tr><tr><td>&nbsp;</td><td>&nbsp;</td><td>Nominative</td><td>ħabeli</td></tr><tr><td>DeterminatePl</td><td>Definite</td><td>Benefactive</td><td>&nbsp;</td></tr><tr><td>&nbsp;</td><td>&nbsp;</td><td>Comitative</td><td>&nbsp;</td></tr><tr><td>&nbsp;</td><td>&nbsp;</td><td>Dative</td><td>&nbsp;</td></tr><tr><td>&nbsp;</td><td>&nbsp;</td><td>Elative</td><td>&nbsp;</td></tr><tr><td>&nbsp;</td><td>&nbsp;</td><td>Equative</td><td>&nbsp;</td></tr><tr><td>&nbsp;</td><td>&nbsp;</td><td>Genitive</td><td>&nbsp;</td></tr><tr><td>&nbsp;</td><td>&nbsp;</td><td>Inessive</td><td>&nbsp;</td></tr><tr><td>&nbsp;</td><td>&nbsp;</td><td>Instrumental</td><td>&nbsp;</td></tr><tr><td>&nbsp;</td><td>&nbsp;</td><td>Lative</td><td>&nbsp;</td></tr><tr><td>&nbsp;</td><td>&nbsp;</td><td>Nominative</td><td>&nbsp;</td></tr><tr><td>&nbsp;</td><td>Indefinite</td><td>Benefactive</td><td>għal</td></tr><tr><td>&nbsp;</td><td>&nbsp;</td><td>Comitative</td><td>ma'</td></tr><tr><td>&nbsp;</td><td>&nbsp;</td><td>Dative</td><td>lil</td></tr><tr><td>&nbsp;</td><td>&nbsp;</td><td>Elative</td><td>minn</td></tr><tr><td>&nbsp;</td><td>&nbsp;</td><td>Equative</td><td>bħal</td></tr><tr><td>&nbsp;</td><td>&nbsp;</td><td>Genitive</td><td>ta'</td></tr><tr><td>&nbsp;</td><td>&nbsp;</td><td>Inessive</td><td>fi</td></tr><tr><td>&nbsp;</td><td>&nbsp;</td><td>Instrumental</td><td>bi</td></tr><tr><td>&nbsp;</td><td>&nbsp;</td><td>Lative</td><td>sa</td></tr><tr><td>&nbsp;</td><td>&nbsp;</td><td>Nominative</td><td>&nbsp;</td></tr><tr><td>CollectivePl</td><td>Definite</td><td>Benefactive</td><td>&nbsp;</td></tr><tr><td>&nbsp;</td><td>&nbsp;</td><td>Comitative</td><td>&nbsp;</td></tr><tr><td>&nbsp;</td><td>&nbsp;</td><td>Dative</td><td>&nbsp;</td></tr><tr><td>&nbsp;</td><td>&nbsp;</td><td>Elative</td><td>&nbsp;</td></tr><tr><td>&nbsp;</td><td>&nbsp;</td><td>Equative</td><td>&nbsp;</td></tr><tr><td>&nbsp;</td><td>&nbsp;</td><td>Genitive</td><td>&nbsp;</td></tr><tr><td>&nbsp;</td><td>&nbsp;</td><td>Inessive</td><td>&nbsp;</td></tr><tr><td>&nbsp;</td><td>&nbsp;</td><td>Instrumental</td><td>&nbsp;</td></tr><tr><td>&nbsp;</td><td>&nbsp;</td><td>Lative</td><td>&nbsp;</td></tr><tr><td>&nbsp;</td><td>&nbsp;</td><td>Nominative</td><td>&nbsp;</td></tr><tr><td>&nbsp;</td><td>Indefinite</td><td>Benefactive</td><td>għal</td></tr><tr><td>&nbsp;</td><td>&nbsp;</td><td>Comitative</td><td>ma'</td></tr><tr><td>&nbsp;</td><td>&nbsp;</td><td>Dative</td><td>lil</td></tr><tr><td>&nbsp;</td><td>&nbsp;</td><td>Elative</td><td>minn</td></tr><tr><td>&nbsp;</td><td>&nbsp;</td><td>Equative</td><td>bħal</td></tr><tr><td>&nbsp;</td><td>&nbsp;</td><td>Genitive</td><td>ta'</td></tr><tr><td>&nbsp;</td><td>&nbsp;</td><td>Inessive</td><td>fi</td></tr><tr><td>&nbsp;</td><td>&nbsp;</td><td>Instrumental</td><td>bi</td></tr><tr><td>&nbsp;</td><td>&nbsp;</td><td>Lative</td><td>sa</td></tr><tr><td>&nbsp;</td><td>&nbsp;</td><td>Nominative</td><td>&nbsp;</td></tr><tr><td>Masc</td></tr><tr class="separator"><td colspan="100%">&nbsp;</td></td><tr><td>Singulative</td><td>Definite</td><td>Benefactive</td><td>għall-gomma</td></tr><tr><td>&nbsp;</td><td>&nbsp;</td><td>Comitative</td><td>mal-gomma</td></tr><tr><td>&nbsp;</td><td>&nbsp;</td><td>Dative</td><td>lill-gomma</td></tr><tr><td>&nbsp;</td><td>&nbsp;</td><td>Elative</td><td>mill-gomma</td></tr><tr><td>&nbsp;</td><td>&nbsp;</td><td>Equative</td><td>bħall-gomma</td></tr><tr><td>&nbsp;</td><td>&nbsp;</td><td>Genitive</td><td>tal-gomma</td></tr><tr><td>&nbsp;</td><td>&nbsp;</td><td>Inessive</td><td>fil-gomma</td></tr><tr><td>&nbsp;</td><td>&nbsp;</td><td>Instrumental</td><td>bil-gomma</td></tr><tr><td>&nbsp;</td><td>&nbsp;</td><td>Lative</td><td>sal-gomma</td></tr><tr><td>&nbsp;</td><td>&nbsp;</td><td>Nominative</td><td>il-gomma</td></tr><tr><td>&nbsp;</td><td>Indefinite</td><td>Benefactive</td><td>għal gomma</td></tr><tr><td>&nbsp;</td><td>&nbsp;</td><td>Comitative</td><td>ma' gomma</td></tr><tr><td>&nbsp;</td><td>&nbsp;</td><td>Dative</td><td>lil gomma</td></tr><tr><td>&nbsp;</td><td>&nbsp;</td><td>Elative</td><td>minn gomma</td></tr><tr><td>&nbsp;</td><td>&nbsp;</td><td>Equative</td><td>bħal gomma</td></tr><tr><td>&nbsp;</td><td>&nbsp;</td><td>Genitive</td><td>ta' gomma</td></tr><tr><td>&nbsp;</td><td>&nbsp;</td><td>Inessive</td><td>f'gomma</td></tr><tr><td>&nbsp;</td><td>&nbsp;</td><td>Instrumental</td><td>b'gomma</td></tr><tr><td>&nbsp;</td><td>&nbsp;</td><td>Lative</td><td>sa gomma</td></tr><tr><td>&nbsp;</td><td>&nbsp;</td><td>Nominative</td><td>gomma</td></tr><tr><td>Dual</td><td>Definite</td><td>Benefactive</td><td>&nbsp;</td></tr><tr><td>&nbsp;</td><td>&nbsp;</td><td>Comitative</td><td>&nbsp;</td></tr><tr><td>&nbsp;</td><td>&nbsp;</td><td>Dative</td><td>&nbsp;</td></tr><tr><td>&nbsp;</td><td>&nbsp;</td><td>Elative</td><td>&nbsp;</td></tr><tr><td>&nbsp;</td><td>&nbsp;</td><td>Equative</td><td>&nbsp;</td></tr><tr><td>&nbsp;</td><td>&nbsp;</td><td>Genitive</td><td>&nbsp;</td></tr><tr><td>&nbsp;</td><td>&nbsp;</td><td>Inessive</td><td>&nbsp;</td></tr><tr><td>&nbsp;</td><td>&nbsp;</td><td>Instrumental</td><td>&nbsp;</td></tr><tr><td>&nbsp;</td><td>&nbsp;</td><td>Lative</td><td>&nbsp;</td></tr><tr><td>&nbsp;</td><td>&nbsp;</td><td>Nominative</td><td>&nbsp;</td></tr><tr><td>&nbsp;</td><td>Indefinite</td><td>Benefactive</td><td>għal</td></tr><tr><td>&nbsp;</td><td>&nbsp;</td><td>Comitative</td><td>ma'</td></tr><tr><td>&nbsp;</td><td>&nbsp;</td><td>Dative</td><td>lil</td></tr><tr><td>&nbsp;</td><td>&nbsp;</td><td>Elative</td><td>minn</td></tr><tr><td>&nbsp;</td><td>&nbsp;</td><td>Equative</td><td>bħal</td></tr><tr><td>&nbsp;</td><td>&nbsp;</td><td>Genitive</td><td>ta'</td></tr><tr><td>&nbsp;</td><td>&nbsp;</td><td>Inessive</td><td>fi</td></tr><tr><td>&nbsp;</td><td>&nbsp;</td><td>Instrumental</td><td>bi</td></tr><tr><td>&nbsp;</td><td>&nbsp;</td><td>Lative</td><td>sa</td></tr><tr><td>&nbsp;</td><td>&nbsp;</td><td>Nominative</td><td>&nbsp;</td></tr><tr><td>Plural</td><td>Definite</td><td>Benefactive</td><td>għall-gommiet</td></tr><tr><td>&nbsp;</td><td>&nbsp;</td><td>Comitative</td><td>mal-gommiet</td></tr><tr><td>&nbsp;</td><td>&nbsp;</td><td>Dative</td><td>lill-gommiet</td></tr><tr><td>&nbsp;</td><td>&nbsp;</td><td>Elative</td><td>mill-gommiet</td></tr><tr><td>&nbsp;</td><td>&nbsp;</td><td>Equative</td><td>bħall-gommiet</td></tr><tr><td>&nbsp;</td><td>&nbsp;</td><td>Genitive</td><td>tal-gommiet</td></tr><tr><td>&nbsp;</td><td>&nbsp;</td><td>Inessive</td><td>fil-gommiet</td></tr><tr><td>&nbsp;</td><td>&nbsp;</td><td>Instrumental</td><td>bil-gommiet</td></tr><tr><td>&nbsp;</td><td>&nbsp;</td><td>Lative</td><td>sal-gommiet</td></tr><tr><td>&nbsp;</td><td>&nbsp;</td><td>Nominative</td><td>il-gommiet</td></tr><tr><td>&nbsp;</td><td>Indefinite</td><td>Benefactive</td><td>għal gommiet</td></tr><tr><td>&nbsp;</td><td>&nbsp;</td><td>Comitative</td><td>ma' gommiet</td></tr><tr><td>&nbsp;</td><td>&nbsp;</td><td>Dative</td><td>lil gommiet</td></tr><tr><td>&nbsp;</td><td>&nbsp;</td><td>Elative</td><td>minn gommiet</td></tr><tr><td>&nbsp;</td><td>&nbsp;</td><td>Equative</td><td>bħal gommiet</td></tr><tr><td>&nbsp;</td><td>&nbsp;</td><td>Genitive</td><td>ta' gommiet</td></tr><tr><td>&nbsp;</td><td>&nbsp;</td><td>Inessive</td><td>f'gommiet</td></tr><tr><td>&nbsp;</td><td>&nbsp;</td><td>Instrumental</td><td>b'gommiet</td></tr><tr><td>&nbsp;</td><td>&nbsp;</td><td>Lative</td><td>sa gommiet</td></tr><tr><td>&nbsp;</td><td>&nbsp;</td><td>Nominative</td><td>gommiet</td></tr><tr><td>DeterminatePl</td><td>Definite</td><td>Benefactive</td><td>&nbsp;</td></tr><tr><td>&nbsp;</td><td>&nbsp;</td><td>Comitative</td><td>&nbsp;</td></tr><tr><td>&nbsp;</td><td>&nbsp;</td><td>Dative</td><td>&nbsp;</td></tr><tr><td>&nbsp;</td><td>&nbsp;</td><td>Elative</td><td>&nbsp;</td></tr><tr><td>&nbsp;</td><td>&nbsp;</td><td>Equative</td><td>&nbsp;</td></tr><tr><td>&nbsp;</td><td>&nbsp;</td><td>Genitive</td><td>&nbsp;</td></tr><tr><td>&nbsp;</td><td>&nbsp;</td><td>Inessive</td><td>&nbsp;</td></tr><tr><td>&nbsp;</td><td>&nbsp;</td><td>Instrumental</td><td>&nbsp;</td></tr><tr><td>&nbsp;</td><td>&nbsp;</td><td>Lative</td><td>&nbsp;</td></tr><tr><td>&nbsp;</td><td>&nbsp;</td><td>Nominative</td><td>&nbsp;</td></tr><tr><td>&nbsp;</td><td>Indefinite</td><td>Benefactive</td><td>għal</td></tr><tr><td>&nbsp;</td><td>&nbsp;</td><td>Comitative</td><td>ma'</td></tr><tr><td>&nbsp;</td><td>&nbsp;</td><td>Dative</td><td>lil</td></tr><tr><td>&nbsp;</td><td>&nbsp;</td><td>Elative</td><td>minn</td></tr><tr><td>&nbsp;</td><td>&nbsp;</td><td>Equative</td><td>bħal</td></tr><tr><td>&nbsp;</td><td>&nbsp;</td><td>Genitive</td><td>ta'</td></tr><tr><td>&nbsp;</td><td>&nbsp;</td><td>Inessive</td><td>fi</td></tr><tr><td>&nbsp;</td><td>&nbsp;</td><td>Instrumental</td><td>bi</td></tr><tr><td>&nbsp;</td><td>&nbsp;</td><td>Lative</td><td>sa</td></tr><tr><td>&nbsp;</td><td>&nbsp;</td><td>Nominative</td><td>&nbsp;</td></tr><tr><td>CollectivePl</td><td>Definite</td><td>Benefactive</td><td>&nbsp;</td></tr><tr><td>&nbsp;</td><td>&nbsp;</td><td>Comitative</td><td>&nbsp;</td></tr><tr><td>&nbsp;</td><td>&nbsp;</td><td>Dative</td><td>&nbsp;</td></tr><tr><td>&nbsp;</td><td>&nbsp;</td><td>Elative</td><td>&nbsp;</td></tr><tr><td>&nbsp;</td><td>&nbsp;</td><td>Equative</td><td>&nbsp;</td></tr><tr><td>&nbsp;</td><td>&nbsp;</td><td>Genitive</td><td>&nbsp;</td></tr><tr><td>&nbsp;</td><td>&nbsp;</td><td>Inessive</td><td>&nbsp;</td></tr><tr><td>&nbsp;</td><td>&nbsp;</td><td>Instrumental</td><td>&nbsp;</td></tr><tr><td>&nbsp;</td><td>&nbsp;</td><td>Lative</td><td>&nbsp;</td></tr><tr><td>&nbsp;</td><td>&nbsp;</td><td>Nominative</td><td>&nbsp;</td></tr><tr><td>&nbsp;</td><td>Indefinite</td><td>Benefactive</td><td>għal</td></tr><tr><td>&nbsp;</td><td>&nbsp;</td><td>Comitative</td><td>ma'</td></tr><tr><td>&nbsp;</td><td>&nbsp;</td><td>Dative</td><td>lil</td></tr><tr><td>&nbsp;</td><td>&nbsp;</td><td>Elative</td><td>minn</td></tr><tr><td>&nbsp;</td><td>&nbsp;</td><td>Equative</td><td>bħal</td></tr><tr><td>&nbsp;</td><td>&nbsp;</td><td>Genitive</td><td>ta'</td></tr><tr><td>&nbsp;</td><td>&nbsp;</td><td>Inessive</td><td>fi</td></tr><tr><td>&nbsp;</td><td>&nbsp;</td><td>Instrumental</td><td>bi</td></tr><tr><td>&nbsp;</td><td>&nbsp;</td><td>Lative</td><td>sa</td></tr><tr><td>&nbsp;</td><td>&nbsp;</td><td>Nominative</td><td>&nbsp;</td></tr><tr><td>Fem</td></tr><tr class="separator"><td colspan="100%">&nbsp;</td></td><tr><td>Singulative</td><td>Definite</td><td>Benefactive</td><td>għar-regola</td></tr><tr><td>&nbsp;</td><td>&nbsp;</td><td>Comitative</td><td>mar-regola</td></tr><tr><td>&nbsp;</td><td>&nbsp;</td><td>Dative</td><td>lir-regola</td></tr><tr><td>&nbsp;</td><td>&nbsp;</td><td>Elative</td><td>mir-regola</td></tr><tr><td>&nbsp;</td><td>&nbsp;</td><td>Equative</td><td>bħar-regola</td></tr><tr><td>&nbsp;</td><td>&nbsp;</td><td>Genitive</td><td>tar-regola</td></tr><tr><td>&nbsp;</td><td>&nbsp;</td><td>Inessive</td><td>fir-regola</td></tr><tr><td>&nbsp;</td><td>&nbsp;</td><td>Instrumental</td><td>bir-regola</td></tr><tr><td>&nbsp;</td><td>&nbsp;</td><td>Lative</td><td>sar-regola</td></tr><tr><td>&nbsp;</td><td>&nbsp;</td><td>Nominative</td><td>ir-regola</td></tr><tr><td>&nbsp;</td><td>Indefinite</td><td>Benefactive</td><td>għal regola</td></tr><tr><td>&nbsp;</td><td>&nbsp;</td><td>Comitative</td><td>ma' regola</td></tr><tr><td>&nbsp;</td><td>&nbsp;</td><td>Dative</td><td>lil regola</td></tr><tr><td>&nbsp;</td><td>&nbsp;</td><td>Elative</td><td>minn regola</td></tr><tr><td>&nbsp;</td><td>&nbsp;</td><td>Equative</td><td>bħal regola</td></tr><tr><td>&nbsp;</td><td>&nbsp;</td><td>Genitive</td><td>ta' regola</td></tr><tr><td>&nbsp;</td><td>&nbsp;</td><td>Inessive</td><td>f'regola</td></tr><tr><td>&nbsp;</td><td>&nbsp;</td><td>Instrumental</td><td>b'regola</td></tr><tr><td>&nbsp;</td><td>&nbsp;</td><td>Lative</td><td>sa regola</td></tr><tr><td>&nbsp;</td><td>&nbsp;</td><td>Nominative</td><td>regola</td></tr><tr><td>Dual</td><td>Definite</td><td>Benefactive</td><td>&nbsp;</td></tr><tr><td>&nbsp;</td><td>&nbsp;</td><td>Comitative</td><td>&nbsp;</td></tr><tr><td>&nbsp;</td><td>&nbsp;</td><td>Dative</td><td>&nbsp;</td></tr><tr><td>&nbsp;</td><td>&nbsp;</td><td>Elative</td><td>&nbsp;</td></tr><tr><td>&nbsp;</td><td>&nbsp;</td><td>Equative</td><td>&nbsp;</td></tr><tr><td>&nbsp;</td><td>&nbsp;</td><td>Genitive</td><td>&nbsp;</td></tr><tr><td>&nbsp;</td><td>&nbsp;</td><td>Inessive</td><td>&nbsp;</td></tr><tr><td>&nbsp;</td><td>&nbsp;</td><td>Instrumental</td><td>&nbsp;</td></tr><tr><td>&nbsp;</td><td>&nbsp;</td><td>Lative</td><td>&nbsp;</td></tr><tr><td>&nbsp;</td><td>&nbsp;</td><td>Nominative</td><td>&nbsp;</td></tr><tr><td>&nbsp;</td><td>Indefinite</td><td>Benefactive</td><td>għal</td></tr><tr><td>&nbsp;</td><td>&nbsp;</td><td>Comitative</td><td>ma'</td></tr><tr><td>&nbsp;</td><td>&nbsp;</td><td>Dative</td><td>lil</td></tr><tr><td>&nbsp;</td><td>&nbsp;</td><td>Elative</td><td>minn</td></tr><tr><td>&nbsp;</td><td>&nbsp;</td><td>Equative</td><td>bħal</td></tr><tr><td>&nbsp;</td><td>&nbsp;</td><td>Genitive</td><td>ta'</td></tr><tr><td>&nbsp;</td><td>&nbsp;</td><td>Inessive</td><td>fi</td></tr><tr><td>&nbsp;</td><td>&nbsp;</td><td>Instrumental</td><td>bi</td></tr><tr><td>&nbsp;</td><td>&nbsp;</td><td>Lative</td><td>sa</td></tr><tr><td>&nbsp;</td><td>&nbsp;</td><td>Nominative</td><td>&nbsp;</td></tr><tr><td>Plural</td><td>Definite</td><td>Benefactive</td><td>għar-regoliet</td></tr><tr><td>&nbsp;</td><td>&nbsp;</td><td>Comitative</td><td>mar-regoliet</td></tr><tr><td>&nbsp;</td><td>&nbsp;</td><td>Dative</td><td>lir-regoliet</td></tr><tr><td>&nbsp;</td><td>&nbsp;</td><td>Elative</td><td>mir-regoliet</td></tr><tr><td>&nbsp;</td><td>&nbsp;</td><td>Equative</td><td>bħar-regoliet</td></tr><tr><td>&nbsp;</td><td>&nbsp;</td><td>Genitive</td><td>tar-regoliet</td></tr><tr><td>&nbsp;</td><td>&nbsp;</td><td>Inessive</td><td>fir-regoliet</td></tr><tr><td>&nbsp;</td><td>&nbsp;</td><td>Instrumental</td><td>bir-regoliet</td></tr><tr><td>&nbsp;</td><td>&nbsp;</td><td>Lative</td><td>sar-regoliet</td></tr><tr><td>&nbsp;</td><td>&nbsp;</td><td>Nominative</td><td>ir-regoliet</td></tr><tr><td>&nbsp;</td><td>Indefinite</td><td>Benefactive</td><td>għal regoliet</td></tr><tr><td>&nbsp;</td><td>&nbsp;</td><td>Comitative</td><td>ma' regoliet</td></tr><tr><td>&nbsp;</td><td>&nbsp;</td><td>Dative</td><td>lil regoliet</td></tr><tr><td>&nbsp;</td><td>&nbsp;</td><td>Elative</td><td>minn regoliet</td></tr><tr><td>&nbsp;</td><td>&nbsp;</td><td>Equative</td><td>bħal regoliet</td></tr><tr><td>&nbsp;</td><td>&nbsp;</td><td>Genitive</td><td>ta' regoliet</td></tr><tr><td>&nbsp;</td><td>&nbsp;</td><td>Inessive</td><td>f'regoliet</td></tr><tr><td>&nbsp;</td><td>&nbsp;</td><td>Instrumental</td><td>b'regoliet</td></tr><tr><td>&nbsp;</td><td>&nbsp;</td><td>Lative</td><td>sa regoliet</td></tr><tr><td>&nbsp;</td><td>&nbsp;</td><td>Nominative</td><td>regoliet</td></tr><tr><td>DeterminatePl</td><td>Definite</td><td>Benefactive</td><td>&nbsp;</td></tr><tr><td>&nbsp;</td><td>&nbsp;</td><td>Comitative</td><td>&nbsp;</td></tr><tr><td>&nbsp;</td><td>&nbsp;</td><td>Dative</td><td>&nbsp;</td></tr><tr><td>&nbsp;</td><td>&nbsp;</td><td>Elative</td><td>&nbsp;</td></tr><tr><td>&nbsp;</td><td>&nbsp;</td><td>Equative</td><td>&nbsp;</td></tr><tr><td>&nbsp;</td><td>&nbsp;</td><td>Genitive</td><td>&nbsp;</td></tr><tr><td>&nbsp;</td><td>&nbsp;</td><td>Inessive</td><td>&nbsp;</td></tr><tr><td>&nbsp;</td><td>&nbsp;</td><td>Instrumental</td><td>&nbsp;</td></tr><tr><td>&nbsp;</td><td>&nbsp;</td><td>Lative</td><td>&nbsp;</td></tr><tr><td>&nbsp;</td><td>&nbsp;</td><td>Nominative</td><td>&nbsp;</td></tr><tr><td>&nbsp;</td><td>Indefinite</td><td>Benefactive</td><td>għal</td></tr><tr><td>&nbsp;</td><td>&nbsp;</td><td>Comitative</td><td>ma'</td></tr><tr><td>&nbsp;</td><td>&nbsp;</td><td>Dative</td><td>lil</td></tr><tr><td>&nbsp;</td><td>&nbsp;</td><td>Elative</td><td>minn</td></tr><tr><td>&nbsp;</td><td>&nbsp;</td><td>Equative</td><td>bħal</td></tr><tr><td>&nbsp;</td><td>&nbsp;</td><td>Genitive</td><td>ta'</td></tr><tr><td>&nbsp;</td><td>&nbsp;</td><td>Inessive</td><td>fi</td></tr><tr><td>&nbsp;</td><td>&nbsp;</td><td>Instrumental</td><td>bi</td></tr><tr><td>&nbsp;</td><td>&nbsp;</td><td>Lative</td><td>sa</td></tr><tr><td>&nbsp;</td><td>&nbsp;</td><td>Nominative</td><td>&nbsp;</td></tr><tr><td>CollectivePl</td><td>Definite</td><td>Benefactive</td><td>&nbsp;</td></tr><tr><td>&nbsp;</td><td>&nbsp;</td><td>Comitative</td><td>&nbsp;</td></tr><tr><td>&nbsp;</td><td>&nbsp;</td><td>Dative</td><td>&nbsp;</td></tr><tr><td>&nbsp;</td><td>&nbsp;</td><td>Elative</td><td>&nbsp;</td></tr><tr><td>&nbsp;</td><td>&nbsp;</td><td>Equative</td><td>&nbsp;</td></tr><tr><td>&nbsp;</td><td>&nbsp;</td><td>Genitive</td><td>&nbsp;</td></tr><tr><td>&nbsp;</td><td>&nbsp;</td><td>Inessive</td><td>&nbsp;</td></tr><tr><td>&nbsp;</td><td>&nbsp;</td><td>Instrumental</td><td>&nbsp;</td></tr><tr><td>&nbsp;</td><td>&nbsp;</td><td>Lative</td><td>&nbsp;</td></tr><tr><td>&nbsp;</td><td>&nbsp;</td><td>Nominative</td><td>&nbsp;</td></tr><tr><td>&nbsp;</td><td>Indefinite</td><td>Benefactive</td><td>għal</td></tr><tr><td>&nbsp;</td><td>&nbsp;</td><td>Comitative</td><td>ma'</td></tr><tr><td>&nbsp;</td><td>&nbsp;</td><td>Dative</td><td>lil</td></tr><tr><td>&nbsp;</td><td>&nbsp;</td><td>Elative</td><td>minn</td></tr><tr><td>&nbsp;</td><td>&nbsp;</td><td>Equative</td><td>bħal</td></tr><tr><td>&nbsp;</td><td>&nbsp;</td><td>Genitive</td><td>ta'</td></tr><tr><td>&nbsp;</td><td>&nbsp;</td><td>Inessive</td><td>fi</td></tr><tr><td>&nbsp;</td><td>&nbsp;</td><td>Instrumental</td><td>bi</td></tr><tr><td>&nbsp;</td><td>&nbsp;</td><td>Lative</td><td>sa</td></tr><tr><td>&nbsp;</td><td>&nbsp;</td><td>Nominative</td><td>&nbsp;</td></tr><tr><td>Fem</td></tr><tr class="separator"><td colspan="100%">&nbsp;</td></td><tr><td>Singulative</td><td>Definite</td><td>Benefactive</td><td>għall-melħ</td></tr><tr><td>&nbsp;</td><td>&nbsp;</td><td>Comitative</td><td>mal-melħ</td></tr><tr><td>&nbsp;</td><td>&nbsp;</td><td>Dative</td><td>lill-melħ</td></tr><tr><td>&nbsp;</td><td>&nbsp;</td><td>Elative</td><td>mill-melħ</td></tr><tr><td>&nbsp;</td><td>&nbsp;</td><td>Equative</td><td>bħall-melħ</td></tr><tr><td>&nbsp;</td><td>&nbsp;</td><td>Genitive</td><td>tal-melħ</td></tr><tr><td>&nbsp;</td><td>&nbsp;</td><td>Inessive</td><td>fil-melħ</td></tr><tr><td>&nbsp;</td><td>&nbsp;</td><td>Instrumental</td><td>bil-melħ</td></tr><tr><td>&nbsp;</td><td>&nbsp;</td><td>Lative</td><td>sal-melħ</td></tr><tr><td>&nbsp;</td><td>&nbsp;</td><td>Nominative</td><td>il-melħ</td></tr><tr><td>&nbsp;</td><td>Indefinite</td><td>Benefactive</td><td>għal melħ</td></tr><tr><td>&nbsp;</td><td>&nbsp;</td><td>Comitative</td><td>ma' melħ</td></tr><tr><td>&nbsp;</td><td>&nbsp;</td><td>Dative</td><td>lil melħ</td></tr><tr><td>&nbsp;</td><td>&nbsp;</td><td>Elative</td><td>minn melħ</td></tr><tr><td>&nbsp;</td><td>&nbsp;</td><td>Equative</td><td>bħal melħ</td></tr><tr><td>&nbsp;</td><td>&nbsp;</td><td>Genitive</td><td>ta' melħ</td></tr><tr><td>&nbsp;</td><td>&nbsp;</td><td>Inessive</td><td>f'melħ</td></tr><tr><td>&nbsp;</td><td>&nbsp;</td><td>Instrumental</td><td>b'melħ</td></tr><tr><td>&nbsp;</td><td>&nbsp;</td><td>Lative</td><td>sa melħ</td></tr><tr><td>&nbsp;</td><td>&nbsp;</td><td>Nominative</td><td>melħ</td></tr><tr><td>Dual</td><td>Definite</td><td>Benefactive</td><td>&nbsp;</td></tr><tr><td>&nbsp;</td><td>&nbsp;</td><td>Comitative</td><td>&nbsp;</td></tr><tr><td>&nbsp;</td><td>&nbsp;</td><td>Dative</td><td>&nbsp;</td></tr><tr><td>&nbsp;</td><td>&nbsp;</td><td>Elative</td><td>&nbsp;</td></tr><tr><td>&nbsp;</td><td>&nbsp;</td><td>Equative</td><td>&nbsp;</td></tr><tr><td>&nbsp;</td><td>&nbsp;</td><td>Genitive</td><td>&nbsp;</td></tr><tr><td>&nbsp;</td><td>&nbsp;</td><td>Inessive</td><td>&nbsp;</td></tr><tr><td>&nbsp;</td><td>&nbsp;</td><td>Instrumental</td><td>&nbsp;</td></tr><tr><td>&nbsp;</td><td>&nbsp;</td><td>Lative</td><td>&nbsp;</td></tr><tr><td>&nbsp;</td><td>&nbsp;</td><td>Nominative</td><td>&nbsp;</td></tr><tr><td>&nbsp;</td><td>Indefinite</td><td>Benefactive</td><td>għal</td></tr><tr><td>&nbsp;</td><td>&nbsp;</td><td>Comitative</td><td>ma'</td></tr><tr><td>&nbsp;</td><td>&nbsp;</td><td>Dative</td><td>lil</td></tr><tr><td>&nbsp;</td><td>&nbsp;</td><td>Elative</td><td>minn</td></tr><tr><td>&nbsp;</td><td>&nbsp;</td><td>Equative</td><td>bħal</td></tr><tr><td>&nbsp;</td><td>&nbsp;</td><td>Genitive</td><td>ta'</td></tr><tr><td>&nbsp;</td><td>&nbsp;</td><td>Inessive</td><td>fi</td></tr><tr><td>&nbsp;</td><td>&nbsp;</td><td>Instrumental</td><td>bi</td></tr><tr><td>&nbsp;</td><td>&nbsp;</td><td>Lative</td><td>sa</td></tr><tr><td>&nbsp;</td><td>&nbsp;</td><td>Nominative</td><td>&nbsp;</td></tr><tr><td>Plural</td><td>Definite</td><td>Benefactive</td><td>għall-melħi</td></tr><tr><td>&nbsp;</td><td>&nbsp;</td><td>Comitative</td><td>mal-melħi</td></tr><tr><td>&nbsp;</td><td>&nbsp;</td><td>Dative</td><td>lill-melħi</td></tr><tr><td>&nbsp;</td><td>&nbsp;</td><td>Elative</td><td>mill-melħi</td></tr><tr><td>&nbsp;</td><td>&nbsp;</td><td>Equative</td><td>bħall-melħi</td></tr><tr><td>&nbsp;</td><td>&nbsp;</td><td>Genitive</td><td>tal-melħi</td></tr><tr><td>&nbsp;</td><td>&nbsp;</td><td>Inessive</td><td>fil-melħi</td></tr><tr><td>&nbsp;</td><td>&nbsp;</td><td>Instrumental</td><td>bil-melħi</td></tr><tr><td>&nbsp;</td><td>&nbsp;</td><td>Lative</td><td>sal-melħi</td></tr><tr><td>&nbsp;</td><td>&nbsp;</td><td>Nominative</td><td>il-melħi</td></tr><tr><td>&nbsp;</td><td>Indefinite</td><td>Benefactive</td><td>għal melħi</td></tr><tr><td>&nbsp;</td><td>&nbsp;</td><td>Comitative</td><td>ma' melħi</td></tr><tr><td>&nbsp;</td><td>&nbsp;</td><td>Dative</td><td>lil melħi</td></tr><tr><td>&nbsp;</td><td>&nbsp;</td><td>Elative</td><td>minn melħi</td></tr><tr><td>&nbsp;</td><td>&nbsp;</td><td>Equative</td><td>bħal melħi</td></tr><tr><td>&nbsp;</td><td>&nbsp;</td><td>Genitive</td><td>ta' melħi</td></tr><tr><td>&nbsp;</td><td>&nbsp;</td><td>Inessive</td><td>f'melħi</td></tr><tr><td>&nbsp;</td><td>&nbsp;</td><td>Instrumental</td><td>b'melħi</td></tr><tr><td>&nbsp;</td><td>&nbsp;</td><td>Lative</td><td>sa melħi</td></tr><tr><td>&nbsp;</td><td>&nbsp;</td><td>Nominative</td><td>melħi</td></tr><tr><td>DeterminatePl</td><td>Definite</td><td>Benefactive</td><td>&nbsp;</td></tr><tr><td>&nbsp;</td><td>&nbsp;</td><td>Comitative</td><td>&nbsp;</td></tr><tr><td>&nbsp;</td><td>&nbsp;</td><td>Dative</td><td>&nbsp;</td></tr><tr><td>&nbsp;</td><td>&nbsp;</td><td>Elative</td><td>&nbsp;</td></tr><tr><td>&nbsp;</td><td>&nbsp;</td><td>Equative</td><td>&nbsp;</td></tr><tr><td>&nbsp;</td><td>&nbsp;</td><td>Genitive</td><td>&nbsp;</td></tr><tr><td>&nbsp;</td><td>&nbsp;</td><td>Inessive</td><td>&nbsp;</td></tr><tr><td>&nbsp;</td><td>&nbsp;</td><td>Instrumental</td><td>&nbsp;</td></tr><tr><td>&nbsp;</td><td>&nbsp;</td><td>Lative</td><td>&nbsp;</td></tr><tr><td>&nbsp;</td><td>&nbsp;</td><td>Nominative</td><td>&nbsp;</td></tr><tr><td>&nbsp;</td><td>Indefinite</td><td>Benefactive</td><td>għal</td></tr><tr><td>&nbsp;</td><td>&nbsp;</td><td>Comitative</td><td>ma'</td></tr><tr><td>&nbsp;</td><td>&nbsp;</td><td>Dative</td><td>lil</td></tr><tr><td>&nbsp;</td><td>&nbsp;</td><td>Elative</td><td>minn</td></tr><tr><td>&nbsp;</td><td>&nbsp;</td><td>Equative</td><td>bħal</td></tr><tr><td>&nbsp;</td><td>&nbsp;</td><td>Genitive</td><td>ta'</td></tr><tr><td>&nbsp;</td><td>&nbsp;</td><td>Inessive</td><td>fi</td></tr><tr><td>&nbsp;</td><td>&nbsp;</td><td>Instrumental</td><td>bi</td></tr><tr><td>&nbsp;</td><td>&nbsp;</td><td>Lative</td><td>sa</td></tr><tr><td>&nbsp;</td><td>&nbsp;</td><td>Nominative</td><td>&nbsp;</td></tr><tr><td>CollectivePl</td><td>Definite</td><td>Benefactive</td><td>&nbsp;</td></tr><tr><td>&nbsp;</td><td>&nbsp;</td><td>Comitative</td><td>&nbsp;</td></tr><tr><td>&nbsp;</td><td>&nbsp;</td><td>Dative</td><td>&nbsp;</td></tr><tr><td>&nbsp;</td><td>&nbsp;</td><td>Elative</td><td>&nbsp;</td></tr><tr><td>&nbsp;</td><td>&nbsp;</td><td>Equative</td><td>&nbsp;</td></tr><tr><td>&nbsp;</td><td>&nbsp;</td><td>Genitive</td><td>&nbsp;</td></tr><tr><td>&nbsp;</td><td>&nbsp;</td><td>Inessive</td><td>&nbsp;</td></tr><tr><td>&nbsp;</td><td>&nbsp;</td><td>Instrumental</td><td>&nbsp;</td></tr><tr><td>&nbsp;</td><td>&nbsp;</td><td>Lative</td><td>&nbsp;</td></tr><tr><td>&nbsp;</td><td>&nbsp;</td><td>Nominative</td><td>&nbsp;</td></tr><tr><td>&nbsp;</td><td>Indefinite</td><td>Benefactive</td><td>għal</td></tr><tr><td>&nbsp;</td><td>&nbsp;</td><td>Comitative</td><td>ma'</td></tr><tr><td>&nbsp;</td><td>&nbsp;</td><td>Dative</td><td>lil</td></tr><tr><td>&nbsp;</td><td>&nbsp;</td><td>Elative</td><td>minn</td></tr><tr><td>&nbsp;</td><td>&nbsp;</td><td>Equative</td><td>bħal</td></tr><tr><td>&nbsp;</td><td>&nbsp;</td><td>Genitive</td><td>ta'</td></tr><tr><td>&nbsp;</td><td>&nbsp;</td><td>Inessive</td><td>fi</td></tr><tr><td>&nbsp;</td><td>&nbsp;</td><td>Instrumental</td><td>bi</td></tr><tr><td>&nbsp;</td><td>&nbsp;</td><td>Lative</td><td>sa</td></tr><tr><td>&nbsp;</td><td>&nbsp;</td><td>Nominative</td><td>&nbsp;</td></tr><tr><td>Masc</td></tr><tr class="separator"><td colspan="100%">&nbsp;</td></td><tr><td>Singulative</td><td>Definite</td><td>Benefactive</td><td>għar-ramel</td></tr><tr><td>&nbsp;</td><td>&nbsp;</td><td>Comitative</td><td>mar-ramel</td></tr><tr><td>&nbsp;</td><td>&nbsp;</td><td>Dative</td><td>lir-ramel</td></tr><tr><td>&nbsp;</td><td>&nbsp;</td><td>Elative</td><td>mir-ramel</td></tr><tr><td>&nbsp;</td><td>&nbsp;</td><td>Equative</td><td>bħar-ramel</td></tr><tr><td>&nbsp;</td><td>&nbsp;</td><td>Genitive</td><td>tar-ramel</td></tr><tr><td>&nbsp;</td><td>&nbsp;</td><td>Inessive</td><td>fir-ramel</td></tr><tr><td>&nbsp;</td><td>&nbsp;</td><td>Instrumental</td><td>bir-ramel</td></tr><tr><td>&nbsp;</td><td>&nbsp;</td><td>Lative</td><td>sar-ramel</td></tr><tr><td>&nbsp;</td><td>&nbsp;</td><td>Nominative</td><td>ir-ramel</td></tr><tr><td>&nbsp;</td><td>Indefinite</td><td>Benefactive</td><td>għal ramel</td></tr><tr><td>&nbsp;</td><td>&nbsp;</td><td>Comitative</td><td>ma' ramel</td></tr><tr><td>&nbsp;</td><td>&nbsp;</td><td>Dative</td><td>lil ramel</td></tr><tr><td>&nbsp;</td><td>&nbsp;</td><td>Elative</td><td>minn ramel</td></tr><tr><td>&nbsp;</td><td>&nbsp;</td><td>Equative</td><td>bħal ramel</td></tr><tr><td>&nbsp;</td><td>&nbsp;</td><td>Genitive</td><td>ta' ramel</td></tr><tr><td>&nbsp;</td><td>&nbsp;</td><td>Inessive</td><td>f'ramel</td></tr><tr><td>&nbsp;</td><td>&nbsp;</td><td>Instrumental</td><td>b'ramel</td></tr><tr><td>&nbsp;</td><td>&nbsp;</td><td>Lative</td><td>sa ramel</td></tr><tr><td>&nbsp;</td><td>&nbsp;</td><td>Nominative</td><td>ramel</td></tr><tr><td>Dual</td><td>Definite</td><td>Benefactive</td><td>&nbsp;</td></tr><tr><td>&nbsp;</td><td>&nbsp;</td><td>Comitative</td><td>&nbsp;</td></tr><tr><td>&nbsp;</td><td>&nbsp;</td><td>Dative</td><td>&nbsp;</td></tr><tr><td>&nbsp;</td><td>&nbsp;</td><td>Elative</td><td>&nbsp;</td></tr><tr><td>&nbsp;</td><td>&nbsp;</td><td>Equative</td><td>&nbsp;</td></tr><tr><td>&nbsp;</td><td>&nbsp;</td><td>Genitive</td><td>&nbsp;</td></tr><tr><td>&nbsp;</td><td>&nbsp;</td><td>Inessive</td><td>&nbsp;</td></tr><tr><td>&nbsp;</td><td>&nbsp;</td><td>Instrumental</td><td>&nbsp;</td></tr><tr><td>&nbsp;</td><td>&nbsp;</td><td>Lative</td><td>&nbsp;</td></tr><tr><td>&nbsp;</td><td>&nbsp;</td><td>Nominative</td><td>&nbsp;</td></tr><tr><td>&nbsp;</td><td>Indefinite</td><td>Benefactive</td><td>għal</td></tr><tr><td>&nbsp;</td><td>&nbsp;</td><td>Comitative</td><td>ma'</td></tr><tr><td>&nbsp;</td><td>&nbsp;</td><td>Dative</td><td>lil</td></tr><tr><td>&nbsp;</td><td>&nbsp;</td><td>Elative</td><td>minn</td></tr><tr><td>&nbsp;</td><td>&nbsp;</td><td>Equative</td><td>bħal</td></tr><tr><td>&nbsp;</td><td>&nbsp;</td><td>Genitive</td><td>ta'</td></tr><tr><td>&nbsp;</td><td>&nbsp;</td><td>Inessive</td><td>fi</td></tr><tr><td>&nbsp;</td><td>&nbsp;</td><td>Instrumental</td><td>bi</td></tr><tr><td>&nbsp;</td><td>&nbsp;</td><td>Lative</td><td>sa</td></tr><tr><td>&nbsp;</td><td>&nbsp;</td><td>Nominative</td><td>&nbsp;</td></tr><tr><td>Plural</td><td>Definite</td><td>Benefactive</td><td>għar-rameli</td></tr><tr><td>&nbsp;</td><td>&nbsp;</td><td>Comitative</td><td>mar-rameli</td></tr><tr><td>&nbsp;</td><td>&nbsp;</td><td>Dative</td><td>lir-rameli</td></tr><tr><td>&nbsp;</td><td>&nbsp;</td><td>Elative</td><td>mir-rameli</td></tr><tr><td>&nbsp;</td><td>&nbsp;</td><td>Equative</td><td>bħar-rameli</td></tr><tr><td>&nbsp;</td><td>&nbsp;</td><td>Genitive</td><td>tar-rameli</td></tr><tr><td>&nbsp;</td><td>&nbsp;</td><td>Inessive</td><td>fir-rameli</td></tr><tr><td>&nbsp;</td><td>&nbsp;</td><td>Instrumental</td><td>bir-rameli</td></tr><tr><td>&nbsp;</td><td>&nbsp;</td><td>Lative</td><td>sar-rameli</td></tr><tr><td>&nbsp;</td><td>&nbsp;</td><td>Nominative</td><td>ir-rameli</td></tr><tr><td>&nbsp;</td><td>Indefinite</td><td>Benefactive</td><td>għal rameli</td></tr><tr><td>&nbsp;</td><td>&nbsp;</td><td>Comitative</td><td>ma' rameli</td></tr><tr><td>&nbsp;</td><td>&nbsp;</td><td>Dative</td><td>lil rameli</td></tr><tr><td>&nbsp;</td><td>&nbsp;</td><td>Elative</td><td>minn rameli</td></tr><tr><td>&nbsp;</td><td>&nbsp;</td><td>Equative</td><td>bħal rameli</td></tr><tr><td>&nbsp;</td><td>&nbsp;</td><td>Genitive</td><td>ta' rameli</td></tr><tr><td>&nbsp;</td><td>&nbsp;</td><td>Inessive</td><td>f'rameli</td></tr><tr><td>&nbsp;</td><td>&nbsp;</td><td>Instrumental</td><td>b'rameli</td></tr><tr><td>&nbsp;</td><td>&nbsp;</td><td>Lative</td><td>sa rameli</td></tr><tr><td>&nbsp;</td><td>&nbsp;</td><td>Nominative</td><td>rameli</td></tr><tr><td>DeterminatePl</td><td>Definite</td><td>Benefactive</td><td>&nbsp;</td></tr><tr><td>&nbsp;</td><td>&nbsp;</td><td>Comitative</td><td>&nbsp;</td></tr><tr><td>&nbsp;</td><td>&nbsp;</td><td>Dative</td><td>&nbsp;</td></tr><tr><td>&nbsp;</td><td>&nbsp;</td><td>Elative</td><td>&nbsp;</td></tr><tr><td>&nbsp;</td><td>&nbsp;</td><td>Equative</td><td>&nbsp;</td></tr><tr><td>&nbsp;</td><td>&nbsp;</td><td>Genitive</td><td>&nbsp;</td></tr><tr><td>&nbsp;</td><td>&nbsp;</td><td>Inessive</td><td>&nbsp;</td></tr><tr><td>&nbsp;</td><td>&nbsp;</td><td>Instrumental</td><td>&nbsp;</td></tr><tr><td>&nbsp;</td><td>&nbsp;</td><td>Lative</td><td>&nbsp;</td></tr><tr><td>&nbsp;</td><td>&nbsp;</td><td>Nominative</td><td>&nbsp;</td></tr><tr><td>&nbsp;</td><td>Indefinite</td><td>Benefactive</td><td>għal</td></tr><tr><td>&nbsp;</td><td>&nbsp;</td><td>Comitative</td><td>ma'</td></tr><tr><td>&nbsp;</td><td>&nbsp;</td><td>Dative</td><td>lil</td></tr><tr><td>&nbsp;</td><td>&nbsp;</td><td>Elative</td><td>minn</td></tr><tr><td>&nbsp;</td><td>&nbsp;</td><td>Equative</td><td>bħal</td></tr><tr><td>&nbsp;</td><td>&nbsp;</td><td>Genitive</td><td>ta'</td></tr><tr><td>&nbsp;</td><td>&nbsp;</td><td>Inessive</td><td>fi</td></tr><tr><td>&nbsp;</td><td>&nbsp;</td><td>Instrumental</td><td>bi</td></tr><tr><td>&nbsp;</td><td>&nbsp;</td><td>Lative</td><td>sa</td></tr><tr><td>&nbsp;</td><td>&nbsp;</td><td>Nominative</td><td>&nbsp;</td></tr><tr><td>CollectivePl</td><td>Definite</td><td>Benefactive</td><td>&nbsp;</td></tr><tr><td>&nbsp;</td><td>&nbsp;</td><td>Comitative</td><td>&nbsp;</td></tr><tr><td>&nbsp;</td><td>&nbsp;</td><td>Dative</td><td>&nbsp;</td></tr><tr><td>&nbsp;</td><td>&nbsp;</td><td>Elative</td><td>&nbsp;</td></tr><tr><td>&nbsp;</td><td>&nbsp;</td><td>Equative</td><td>&nbsp;</td></tr><tr><td>&nbsp;</td><td>&nbsp;</td><td>Genitive</td><td>&nbsp;</td></tr><tr><td>&nbsp;</td><td>&nbsp;</td><td>Inessive</td><td>&nbsp;</td></tr><tr><td>&nbsp;</td><td>&nbsp;</td><td>Instrumental</td><td>&nbsp;</td></tr><tr><td>&nbsp;</td><td>&nbsp;</td><td>Lative</td><td>&nbsp;</td></tr><tr><td>&nbsp;</td><td>&nbsp;</td><td>Nominative</td><td>&nbsp;</td></tr><tr><td>&nbsp;</td><td>Indefinite</td><td>Benefactive</td><td>għal</td></tr><tr><td>&nbsp;</td><td>&nbsp;</td><td>Comitative</td><td>ma'</td></tr><tr><td>&nbsp;</td><td>&nbsp;</td><td>Dative</td><td>lil</td></tr><tr><td>&nbsp;</td><td>&nbsp;</td><td>Elative</td><td>minn</td></tr><tr><td>&nbsp;</td><td>&nbsp;</td><td>Equative</td><td>bħal</td></tr><tr><td>&nbsp;</td><td>&nbsp;</td><td>Genitive</td><td>ta'</td></tr><tr><td>&nbsp;</td><td>&nbsp;</td><td>Inessive</td><td>fi</td></tr><tr><td>&nbsp;</td><td>&nbsp;</td><td>Instrumental</td><td>bi</td></tr><tr><td>&nbsp;</td><td>&nbsp;</td><td>Lative</td><td>sa</td></tr><tr><td>&nbsp;</td><td>&nbsp;</td><td>Nominative</td><td>&nbsp;</td></tr><tr><td>Masc</td></tr><tr class="separator"><td colspan="100%">&nbsp;</td></td><tr><td>Singulative</td><td>Definite</td><td>Benefactive</td><td>għalll-iskola</td></tr><tr><td>&nbsp;</td><td>&nbsp;</td><td>Comitative</td><td>mall-iskola</td></tr><tr><td>&nbsp;</td><td>&nbsp;</td><td>Dative</td><td>lilll-iskola</td></tr><tr><td>&nbsp;</td><td>&nbsp;</td><td>Elative</td><td>milll-iskola</td></tr><tr><td>&nbsp;</td><td>&nbsp;</td><td>Equative</td><td>bħalll-iskola</td></tr><tr><td>&nbsp;</td><td>&nbsp;</td><td>Genitive</td><td>tall-iskola</td></tr><tr><td>&nbsp;</td><td>&nbsp;</td><td>Inessive</td><td>fill-iskola</td></tr><tr><td>&nbsp;</td><td>&nbsp;</td><td>Instrumental</td><td>bill-iskola</td></tr><tr><td>&nbsp;</td><td>&nbsp;</td><td>Lative</td><td>sall-iskola</td></tr><tr><td>&nbsp;</td><td>&nbsp;</td><td>Nominative</td><td>ill-iskola</td></tr><tr><td>&nbsp;</td><td>Indefinite</td><td>Benefactive</td><td>għal skola</td></tr><tr><td>&nbsp;</td><td>&nbsp;</td><td>Comitative</td><td>ma' skola</td></tr><tr><td>&nbsp;</td><td>&nbsp;</td><td>Dative</td><td>lil skola</td></tr><tr><td>&nbsp;</td><td>&nbsp;</td><td>Elative</td><td>minn skola</td></tr><tr><td>&nbsp;</td><td>&nbsp;</td><td>Equative</td><td>bħal skola</td></tr><tr><td>&nbsp;</td><td>&nbsp;</td><td>Genitive</td><td>ta' skola</td></tr><tr><td>&nbsp;</td><td>&nbsp;</td><td>Inessive</td><td>fi skola</td></tr><tr><td>&nbsp;</td><td>&nbsp;</td><td>Instrumental</td><td>bi skola</td></tr><tr><td>&nbsp;</td><td>&nbsp;</td><td>Lative</td><td>sa skola</td></tr><tr><td>&nbsp;</td><td>&nbsp;</td><td>Nominative</td><td>skola</td></tr><tr><td>Dual</td><td>Definite</td><td>Benefactive</td><td>&nbsp;</td></tr><tr><td>&nbsp;</td><td>&nbsp;</td><td>Comitative</td><td>&nbsp;</td></tr><tr><td>&nbsp;</td><td>&nbsp;</td><td>Dative</td><td>&nbsp;</td></tr><tr><td>&nbsp;</td><td>&nbsp;</td><td>Elative</td><td>&nbsp;</td></tr><tr><td>&nbsp;</td><td>&nbsp;</td><td>Equative</td><td>&nbsp;</td></tr><tr><td>&nbsp;</td><td>&nbsp;</td><td>Genitive</td><td>&nbsp;</td></tr><tr><td>&nbsp;</td><td>&nbsp;</td><td>Inessive</td><td>&nbsp;</td></tr><tr><td>&nbsp;</td><td>&nbsp;</td><td>Instrumental</td><td>&nbsp;</td></tr><tr><td>&nbsp;</td><td>&nbsp;</td><td>Lative</td><td>&nbsp;</td></tr><tr><td>&nbsp;</td><td>&nbsp;</td><td>Nominative</td><td>&nbsp;</td></tr><tr><td>&nbsp;</td><td>Indefinite</td><td>Benefactive</td><td>għal</td></tr><tr><td>&nbsp;</td><td>&nbsp;</td><td>Comitative</td><td>ma'</td></tr><tr><td>&nbsp;</td><td>&nbsp;</td><td>Dative</td><td>lil</td></tr><tr><td>&nbsp;</td><td>&nbsp;</td><td>Elative</td><td>minn</td></tr><tr><td>&nbsp;</td><td>&nbsp;</td><td>Equative</td><td>bħal</td></tr><tr><td>&nbsp;</td><td>&nbsp;</td><td>Genitive</td><td>ta'</td></tr><tr><td>&nbsp;</td><td>&nbsp;</td><td>Inessive</td><td>fi</td></tr><tr><td>&nbsp;</td><td>&nbsp;</td><td>Instrumental</td><td>bi</td></tr><tr><td>&nbsp;</td><td>&nbsp;</td><td>Lative</td><td>sa</td></tr><tr><td>&nbsp;</td><td>&nbsp;</td><td>Nominative</td><td>&nbsp;</td></tr><tr><td>Plural</td><td>Definite</td><td>Benefactive</td><td>għalll-iskoliet</td></tr><tr><td>&nbsp;</td><td>&nbsp;</td><td>Comitative</td><td>mall-iskoliet</td></tr><tr><td>&nbsp;</td><td>&nbsp;</td><td>Dative</td><td>lilll-iskoliet</td></tr><tr><td>&nbsp;</td><td>&nbsp;</td><td>Elative</td><td>milll-iskoliet</td></tr><tr><td>&nbsp;</td><td>&nbsp;</td><td>Equative</td><td>bħalll-iskoliet</td></tr><tr><td>&nbsp;</td><td>&nbsp;</td><td>Genitive</td><td>tall-iskoliet</td></tr><tr><td>&nbsp;</td><td>&nbsp;</td><td>Inessive</td><td>fill-iskoliet</td></tr><tr><td>&nbsp;</td><td>&nbsp;</td><td>Instrumental</td><td>bill-iskoliet</td></tr><tr><td>&nbsp;</td><td>&nbsp;</td><td>Lative</td><td>sall-iskoliet</td></tr><tr><td>&nbsp;</td><td>&nbsp;</td><td>Nominative</td><td>ill-iskoliet</td></tr><tr><td>&nbsp;</td><td>Indefinite</td><td>Benefactive</td><td>għal skoliet</td></tr><tr><td>&nbsp;</td><td>&nbsp;</td><td>Comitative</td><td>ma' skoliet</td></tr><tr><td>&nbsp;</td><td>&nbsp;</td><td>Dative</td><td>lil skoliet</td></tr><tr><td>&nbsp;</td><td>&nbsp;</td><td>Elative</td><td>minn skoliet</td></tr><tr><td>&nbsp;</td><td>&nbsp;</td><td>Equative</td><td>bħal skoliet</td></tr><tr><td>&nbsp;</td><td>&nbsp;</td><td>Genitive</td><td>ta' skoliet</td></tr><tr><td>&nbsp;</td><td>&nbsp;</td><td>Inessive</td><td>fi skoliet</td></tr><tr><td>&nbsp;</td><td>&nbsp;</td><td>Instrumental</td><td>bi skoliet</td></tr><tr><td>&nbsp;</td><td>&nbsp;</td><td>Lative</td><td>sa skoliet</td></tr><tr><td>&nbsp;</td><td>&nbsp;</td><td>Nominative</td><td>skoliet</td></tr><tr><td>DeterminatePl</td><td>Definite</td><td>Benefactive</td><td>&nbsp;</td></tr><tr><td>&nbsp;</td><td>&nbsp;</td><td>Comitative</td><td>&nbsp;</td></tr><tr><td>&nbsp;</td><td>&nbsp;</td><td>Dative</td><td>&nbsp;</td></tr><tr><td>&nbsp;</td><td>&nbsp;</td><td>Elative</td><td>&nbsp;</td></tr><tr><td>&nbsp;</td><td>&nbsp;</td><td>Equative</td><td>&nbsp;</td></tr><tr><td>&nbsp;</td><td>&nbsp;</td><td>Genitive</td><td>&nbsp;</td></tr><tr><td>&nbsp;</td><td>&nbsp;</td><td>Inessive</td><td>&nbsp;</td></tr><tr><td>&nbsp;</td><td>&nbsp;</td><td>Instrumental</td><td>&nbsp;</td></tr><tr><td>&nbsp;</td><td>&nbsp;</td><td>Lative</td><td>&nbsp;</td></tr><tr><td>&nbsp;</td><td>&nbsp;</td><td>Nominative</td><td>&nbsp;</td></tr><tr><td>&nbsp;</td><td>Indefinite</td><td>Benefactive</td><td>għal</td></tr><tr><td>&nbsp;</td><td>&nbsp;</td><td>Comitative</td><td>ma'</td></tr><tr><td>&nbsp;</td><td>&nbsp;</td><td>Dative</td><td>lil</td></tr><tr><td>&nbsp;</td><td>&nbsp;</td><td>Elative</td><td>minn</td></tr><tr><td>&nbsp;</td><td>&nbsp;</td><td>Equative</td><td>bħal</td></tr><tr><td>&nbsp;</td><td>&nbsp;</td><td>Genitive</td><td>ta'</td></tr><tr><td>&nbsp;</td><td>&nbsp;</td><td>Inessive</td><td>fi</td></tr><tr><td>&nbsp;</td><td>&nbsp;</td><td>Instrumental</td><td>bi</td></tr><tr><td>&nbsp;</td><td>&nbsp;</td><td>Lative</td><td>sa</td></tr><tr><td>&nbsp;</td><td>&nbsp;</td><td>Nominative</td><td>&nbsp;</td></tr><tr><td>CollectivePl</td><td>Definite</td><td>Benefactive</td><td>&nbsp;</td></tr><tr><td>&nbsp;</td><td>&nbsp;</td><td>Comitative</td><td>&nbsp;</td></tr><tr><td>&nbsp;</td><td>&nbsp;</td><td>Dative</td><td>&nbsp;</td></tr><tr><td>&nbsp;</td><td>&nbsp;</td><td>Elative</td><td>&nbsp;</td></tr><tr><td>&nbsp;</td><td>&nbsp;</td><td>Equative</td><td>&nbsp;</td></tr><tr><td>&nbsp;</td><td>&nbsp;</td><td>Genitive</td><td>&nbsp;</td></tr><tr><td>&nbsp;</td><td>&nbsp;</td><td>Inessive</td><td>&nbsp;</td></tr><tr><td>&nbsp;</td><td>&nbsp;</td><td>Instrumental</td><td>&nbsp;</td></tr><tr><td>&nbsp;</td><td>&nbsp;</td><td>Lative</td><td>&nbsp;</td></tr><tr><td>&nbsp;</td><td>&nbsp;</td><td>Nominative</td><td>&nbsp;</td></tr><tr><td>&nbsp;</td><td>Indefinite</td><td>Benefactive</td><td>għal</td></tr><tr><td>&nbsp;</td><td>&nbsp;</td><td>Comitative</td><td>ma'</td></tr><tr><td>&nbsp;</td><td>&nbsp;</td><td>Dative</td><td>lil</td></tr><tr><td>&nbsp;</td><td>&nbsp;</td><td>Elative</td><td>minn</td></tr><tr><td>&nbsp;</td><td>&nbsp;</td><td>Equative</td><td>bħal</td></tr><tr><td>&nbsp;</td><td>&nbsp;</td><td>Genitive</td><td>ta'</td></tr><tr><td>&nbsp;</td><td>&nbsp;</td><td>Inessive</td><td>fi</td></tr><tr><td>&nbsp;</td><td>&nbsp;</td><td>Instrumental</td><td>bi</td></tr><tr><td>&nbsp;</td><td>&nbsp;</td><td>Lative</td><td>sa</td></tr><tr><td>&nbsp;</td><td>&nbsp;</td><td>Nominative</td><td>&nbsp;</td></tr><tr><td>Fem</td></tr><tr class="separator"><td colspan="100%">&nbsp;</td></td><tr><td>Singulative</td><td>Definite</td><td>Benefactive</td><td>għalll-isxjenza</td></tr><tr><td>&nbsp;</td><td>&nbsp;</td><td>Comitative</td><td>mall-isxjenza</td></tr><tr><td>&nbsp;</td><td>&nbsp;</td><td>Dative</td><td>lilll-isxjenza</td></tr><tr><td>&nbsp;</td><td>&nbsp;</td><td>Elative</td><td>milll-isxjenza</td></tr><tr><td>&nbsp;</td><td>&nbsp;</td><td>Equative</td><td>bħalll-isxjenza</td></tr><tr><td>&nbsp;</td><td>&nbsp;</td><td>Genitive</td><td>tall-isxjenza</td></tr><tr><td>&nbsp;</td><td>&nbsp;</td><td>Inessive</td><td>fill-isxjenza</td></tr><tr><td>&nbsp;</td><td>&nbsp;</td><td>Instrumental</td><td>bill-isxjenza</td></tr><tr><td>&nbsp;</td><td>&nbsp;</td><td>Lative</td><td>sall-isxjenza</td></tr><tr><td>&nbsp;</td><td>&nbsp;</td><td>Nominative</td><td>ill-isxjenza</td></tr><tr><td>&nbsp;</td><td>Indefinite</td><td>Benefactive</td><td>għal sxjenza</td></tr><tr><td>&nbsp;</td><td>&nbsp;</td><td>Comitative</td><td>ma' sxjenza</td></tr><tr><td>&nbsp;</td><td>&nbsp;</td><td>Dative</td><td>lil sxjenza</td></tr><tr><td>&nbsp;</td><td>&nbsp;</td><td>Elative</td><td>minn sxjenza</td></tr><tr><td>&nbsp;</td><td>&nbsp;</td><td>Equative</td><td>bħal sxjenza</td></tr><tr><td>&nbsp;</td><td>&nbsp;</td><td>Genitive</td><td>ta' sxjenza</td></tr><tr><td>&nbsp;</td><td>&nbsp;</td><td>Inessive</td><td>fi sxjenza</td></tr><tr><td>&nbsp;</td><td>&nbsp;</td><td>Instrumental</td><td>bi sxjenza</td></tr><tr><td>&nbsp;</td><td>&nbsp;</td><td>Lative</td><td>sa sxjenza</td></tr><tr><td>&nbsp;</td><td>&nbsp;</td><td>Nominative</td><td>sxjenza</td></tr><tr><td>Dual</td><td>Definite</td><td>Benefactive</td><td>&nbsp;</td></tr><tr><td>&nbsp;</td><td>&nbsp;</td><td>Comitative</td><td>&nbsp;</td></tr><tr><td>&nbsp;</td><td>&nbsp;</td><td>Dative</td><td>&nbsp;</td></tr><tr><td>&nbsp;</td><td>&nbsp;</td><td>Elative</td><td>&nbsp;</td></tr><tr><td>&nbsp;</td><td>&nbsp;</td><td>Equative</td><td>&nbsp;</td></tr><tr><td>&nbsp;</td><td>&nbsp;</td><td>Genitive</td><td>&nbsp;</td></tr><tr><td>&nbsp;</td><td>&nbsp;</td><td>Inessive</td><td>&nbsp;</td></tr><tr><td>&nbsp;</td><td>&nbsp;</td><td>Instrumental</td><td>&nbsp;</td></tr><tr><td>&nbsp;</td><td>&nbsp;</td><td>Lative</td><td>&nbsp;</td></tr><tr><td>&nbsp;</td><td>&nbsp;</td><td>Nominative</td><td>&nbsp;</td></tr><tr><td>&nbsp;</td><td>Indefinite</td><td>Benefactive</td><td>għal</td></tr><tr><td>&nbsp;</td><td>&nbsp;</td><td>Comitative</td><td>ma'</td></tr><tr><td>&nbsp;</td><td>&nbsp;</td><td>Dative</td><td>lil</td></tr><tr><td>&nbsp;</td><td>&nbsp;</td><td>Elative</td><td>minn</td></tr><tr><td>&nbsp;</td><td>&nbsp;</td><td>Equative</td><td>bħal</td></tr><tr><td>&nbsp;</td><td>&nbsp;</td><td>Genitive</td><td>ta'</td></tr><tr><td>&nbsp;</td><td>&nbsp;</td><td>Inessive</td><td>fi</td></tr><tr><td>&nbsp;</td><td>&nbsp;</td><td>Instrumental</td><td>bi</td></tr><tr><td>&nbsp;</td><td>&nbsp;</td><td>Lative</td><td>sa</td></tr><tr><td>&nbsp;</td><td>&nbsp;</td><td>Nominative</td><td>&nbsp;</td></tr><tr><td>Plural</td><td>Definite</td><td>Benefactive</td><td>għalll-isxjenziet</td></tr><tr><td>&nbsp;</td><td>&nbsp;</td><td>Comitative</td><td>mall-isxjenziet</td></tr><tr><td>&nbsp;</td><td>&nbsp;</td><td>Dative</td><td>lilll-isxjenziet</td></tr><tr><td>&nbsp;</td><td>&nbsp;</td><td>Elative</td><td>milll-isxjenziet</td></tr><tr><td>&nbsp;</td><td>&nbsp;</td><td>Equative</td><td>bħalll-isxjenziet</td></tr><tr><td>&nbsp;</td><td>&nbsp;</td><td>Genitive</td><td>tall-isxjenziet</td></tr><tr><td>&nbsp;</td><td>&nbsp;</td><td>Inessive</td><td>fill-isxjenziet</td></tr><tr><td>&nbsp;</td><td>&nbsp;</td><td>Instrumental</td><td>bill-isxjenziet</td></tr><tr><td>&nbsp;</td><td>&nbsp;</td><td>Lative</td><td>sall-isxjenziet</td></tr><tr><td>&nbsp;</td><td>&nbsp;</td><td>Nominative</td><td>ill-isxjenziet</td></tr><tr><td>&nbsp;</td><td>Indefinite</td><td>Benefactive</td><td>għal sxjenziet</td></tr><tr><td>&nbsp;</td><td>&nbsp;</td><td>Comitative</td><td>ma' sxjenziet</td></tr><tr><td>&nbsp;</td><td>&nbsp;</td><td>Dative</td><td>lil sxjenziet</td></tr><tr><td>&nbsp;</td><td>&nbsp;</td><td>Elative</td><td>minn sxjenziet</td></tr><tr><td>&nbsp;</td><td>&nbsp;</td><td>Equative</td><td>bħal sxjenziet</td></tr><tr><td>&nbsp;</td><td>&nbsp;</td><td>Genitive</td><td>ta' sxjenziet</td></tr><tr><td>&nbsp;</td><td>&nbsp;</td><td>Inessive</td><td>fi sxjenziet</td></tr><tr><td>&nbsp;</td><td>&nbsp;</td><td>Instrumental</td><td>bi sxjenziet</td></tr><tr><td>&nbsp;</td><td>&nbsp;</td><td>Lative</td><td>sa sxjenziet</td></tr><tr><td>&nbsp;</td><td>&nbsp;</td><td>Nominative</td><td>sxjenziet</td></tr><tr><td>DeterminatePl</td><td>Definite</td><td>Benefactive</td><td>&nbsp;</td></tr><tr><td>&nbsp;</td><td>&nbsp;</td><td>Comitative</td><td>&nbsp;</td></tr><tr><td>&nbsp;</td><td>&nbsp;</td><td>Dative</td><td>&nbsp;</td></tr><tr><td>&nbsp;</td><td>&nbsp;</td><td>Elative</td><td>&nbsp;</td></tr><tr><td>&nbsp;</td><td>&nbsp;</td><td>Equative</td><td>&nbsp;</td></tr><tr><td>&nbsp;</td><td>&nbsp;</td><td>Genitive</td><td>&nbsp;</td></tr><tr><td>&nbsp;</td><td>&nbsp;</td><td>Inessive</td><td>&nbsp;</td></tr><tr><td>&nbsp;</td><td>&nbsp;</td><td>Instrumental</td><td>&nbsp;</td></tr><tr><td>&nbsp;</td><td>&nbsp;</td><td>Lative</td><td>&nbsp;</td></tr><tr><td>&nbsp;</td><td>&nbsp;</td><td>Nominative</td><td>&nbsp;</td></tr><tr><td>&nbsp;</td><td>Indefinite</td><td>Benefactive</td><td>għal</td></tr><tr><td>&nbsp;</td><td>&nbsp;</td><td>Comitative</td><td>ma'</td></tr><tr><td>&nbsp;</td><td>&nbsp;</td><td>Dative</td><td>lil</td></tr><tr><td>&nbsp;</td><td>&nbsp;</td><td>Elative</td><td>minn</td></tr><tr><td>&nbsp;</td><td>&nbsp;</td><td>Equative</td><td>bħal</td></tr><tr><td>&nbsp;</td><td>&nbsp;</td><td>Genitive</td><td>ta'</td></tr><tr><td>&nbsp;</td><td>&nbsp;</td><td>Inessive</td><td>fi</td></tr><tr><td>&nbsp;</td><td>&nbsp;</td><td>Instrumental</td><td>bi</td></tr><tr><td>&nbsp;</td><td>&nbsp;</td><td>Lative</td><td>sa</td></tr><tr><td>&nbsp;</td><td>&nbsp;</td><td>Nominative</td><td>&nbsp;</td></tr><tr><td>CollectivePl</td><td>Definite</td><td>Benefactive</td><td>&nbsp;</td></tr><tr><td>&nbsp;</td><td>&nbsp;</td><td>Comitative</td><td>&nbsp;</td></tr><tr><td>&nbsp;</td><td>&nbsp;</td><td>Dative</td><td>&nbsp;</td></tr><tr><td>&nbsp;</td><td>&nbsp;</td><td>Elative</td><td>&nbsp;</td></tr><tr><td>&nbsp;</td><td>&nbsp;</td><td>Equative</td><td>&nbsp;</td></tr><tr><td>&nbsp;</td><td>&nbsp;</td><td>Genitive</td><td>&nbsp;</td></tr><tr><td>&nbsp;</td><td>&nbsp;</td><td>Inessive</td><td>&nbsp;</td></tr><tr><td>&nbsp;</td><td>&nbsp;</td><td>Instrumental</td><td>&nbsp;</td></tr><tr><td>&nbsp;</td><td>&nbsp;</td><td>Lative</td><td>&nbsp;</td></tr><tr><td>&nbsp;</td><td>&nbsp;</td><td>Nominative</td><td>&nbsp;</td></tr><tr><td>&nbsp;</td><td>Indefinite</td><td>Benefactive</td><td>għal</td></tr><tr><td>&nbsp;</td><td>&nbsp;</td><td>Comitative</td><td>ma'</td></tr><tr><td>&nbsp;</td><td>&nbsp;</td><td>Dative</td><td>lil</td></tr><tr><td>&nbsp;</td><td>&nbsp;</td><td>Elative</td><td>minn</td></tr><tr><td>&nbsp;</td><td>&nbsp;</td><td>Equative</td><td>bħal</td></tr><tr><td>&nbsp;</td><td>&nbsp;</td><td>Genitive</td><td>ta'</td></tr><tr><td>&nbsp;</td><td>&nbsp;</td><td>Inessive</td><td>fi</td></tr><tr><td>&nbsp;</td><td>&nbsp;</td><td>Instrumental</td><td>bi</td></tr><tr><td>&nbsp;</td><td>&nbsp;</td><td>Lative</td><td>sa</td></tr><tr><td>&nbsp;</td><td>&nbsp;</td><td>Nominative</td><td>&nbsp;</td></tr><tr><td>Fem</td></tr><tr class="separator"><td colspan="100%">&nbsp;</td></td><tr><td>Singulative</td><td>Definite</td><td>Benefactive</td><td>għall-baħar</td></tr><tr><td>&nbsp;</td><td>&nbsp;</td><td>Comitative</td><td>mal-baħar</td></tr><tr><td>&nbsp;</td><td>&nbsp;</td><td>Dative</td><td>lill-baħar</td></tr><tr><td>&nbsp;</td><td>&nbsp;</td><td>Elative</td><td>mill-baħar</td></tr><tr><td>&nbsp;</td><td>&nbsp;</td><td>Equative</td><td>bħall-baħar</td></tr><tr><td>&nbsp;</td><td>&nbsp;</td><td>Genitive</td><td>tal-baħar</td></tr><tr><td>&nbsp;</td><td>&nbsp;</td><td>Inessive</td><td>fil-baħar</td></tr><tr><td>&nbsp;</td><td>&nbsp;</td><td>Instrumental</td><td>bil-baħar</td></tr><tr><td>&nbsp;</td><td>&nbsp;</td><td>Lative</td><td>sal-baħar</td></tr><tr><td>&nbsp;</td><td>&nbsp;</td><td>Nominative</td><td>il-baħar</td></tr><tr><td>&nbsp;</td><td>Indefinite</td><td>Benefactive</td><td>għal baħar</td></tr><tr><td>&nbsp;</td><td>&nbsp;</td><td>Comitative</td><td>ma' baħar</td></tr><tr><td>&nbsp;</td><td>&nbsp;</td><td>Dative</td><td>lil baħar</td></tr><tr><td>&nbsp;</td><td>&nbsp;</td><td>Elative</td><td>minn baħar</td></tr><tr><td>&nbsp;</td><td>&nbsp;</td><td>Equative</td><td>bħal baħar</td></tr><tr><td>&nbsp;</td><td>&nbsp;</td><td>Genitive</td><td>ta' baħar</td></tr><tr><td>&nbsp;</td><td>&nbsp;</td><td>Inessive</td><td>f'baħar</td></tr><tr><td>&nbsp;</td><td>&nbsp;</td><td>Instrumental</td><td>bi baħar</td></tr><tr><td>&nbsp;</td><td>&nbsp;</td><td>Lative</td><td>sa baħar</td></tr><tr><td>&nbsp;</td><td>&nbsp;</td><td>Nominative</td><td>baħar</td></tr><tr><td>Dual</td><td>Definite</td><td>Benefactive</td><td>&nbsp;</td></tr><tr><td>&nbsp;</td><td>&nbsp;</td><td>Comitative</td><td>&nbsp;</td></tr><tr><td>&nbsp;</td><td>&nbsp;</td><td>Dative</td><td>&nbsp;</td></tr><tr><td>&nbsp;</td><td>&nbsp;</td><td>Elative</td><td>&nbsp;</td></tr><tr><td>&nbsp;</td><td>&nbsp;</td><td>Equative</td><td>&nbsp;</td></tr><tr><td>&nbsp;</td><td>&nbsp;</td><td>Genitive</td><td>&nbsp;</td></tr><tr><td>&nbsp;</td><td>&nbsp;</td><td>Inessive</td><td>&nbsp;</td></tr><tr><td>&nbsp;</td><td>&nbsp;</td><td>Instrumental</td><td>&nbsp;</td></tr><tr><td>&nbsp;</td><td>&nbsp;</td><td>Lative</td><td>&nbsp;</td></tr><tr><td>&nbsp;</td><td>&nbsp;</td><td>Nominative</td><td>&nbsp;</td></tr><tr><td>&nbsp;</td><td>Indefinite</td><td>Benefactive</td><td>għal</td></tr><tr><td>&nbsp;</td><td>&nbsp;</td><td>Comitative</td><td>ma'</td></tr><tr><td>&nbsp;</td><td>&nbsp;</td><td>Dative</td><td>lil</td></tr><tr><td>&nbsp;</td><td>&nbsp;</td><td>Elative</td><td>minn</td></tr><tr><td>&nbsp;</td><td>&nbsp;</td><td>Equative</td><td>bħal</td></tr><tr><td>&nbsp;</td><td>&nbsp;</td><td>Genitive</td><td>ta'</td></tr><tr><td>&nbsp;</td><td>&nbsp;</td><td>Inessive</td><td>fi</td></tr><tr><td>&nbsp;</td><td>&nbsp;</td><td>Instrumental</td><td>bi</td></tr><tr><td>&nbsp;</td><td>&nbsp;</td><td>Lative</td><td>sa</td></tr><tr><td>&nbsp;</td><td>&nbsp;</td><td>Nominative</td><td>&nbsp;</td></tr><tr><td>Plural</td><td>Definite</td><td>Benefactive</td><td>għall-baħari</td></tr><tr><td>&nbsp;</td><td>&nbsp;</td><td>Comitative</td><td>mal-baħari</td></tr><tr><td>&nbsp;</td><td>&nbsp;</td><td>Dative</td><td>lill-baħari</td></tr><tr><td>&nbsp;</td><td>&nbsp;</td><td>Elative</td><td>mill-baħari</td></tr><tr><td>&nbsp;</td><td>&nbsp;</td><td>Equative</td><td>bħall-baħari</td></tr><tr><td>&nbsp;</td><td>&nbsp;</td><td>Genitive</td><td>tal-baħari</td></tr><tr><td>&nbsp;</td><td>&nbsp;</td><td>Inessive</td><td>fil-baħari</td></tr><tr><td>&nbsp;</td><td>&nbsp;</td><td>Instrumental</td><td>bil-baħari</td></tr><tr><td>&nbsp;</td><td>&nbsp;</td><td>Lative</td><td>sal-baħari</td></tr><tr><td>&nbsp;</td><td>&nbsp;</td><td>Nominative</td><td>il-baħari</td></tr><tr><td>&nbsp;</td><td>Indefinite</td><td>Benefactive</td><td>għal baħari</td></tr><tr><td>&nbsp;</td><td>&nbsp;</td><td>Comitative</td><td>ma' baħari</td></tr><tr><td>&nbsp;</td><td>&nbsp;</td><td>Dative</td><td>lil baħari</td></tr><tr><td>&nbsp;</td><td>&nbsp;</td><td>Elative</td><td>minn baħari</td></tr><tr><td>&nbsp;</td><td>&nbsp;</td><td>Equative</td><td>bħal baħari</td></tr><tr><td>&nbsp;</td><td>&nbsp;</td><td>Genitive</td><td>ta' baħari</td></tr><tr><td>&nbsp;</td><td>&nbsp;</td><td>Inessive</td><td>f'baħari</td></tr><tr><td>&nbsp;</td><td>&nbsp;</td><td>Instrumental</td><td>bi baħari</td></tr><tr><td>&nbsp;</td><td>&nbsp;</td><td>Lative</td><td>sa baħari</td></tr><tr><td>&nbsp;</td><td>&nbsp;</td><td>Nominative</td><td>baħari</td></tr><tr><td>DeterminatePl</td><td>Definite</td><td>Benefactive</td><td>&nbsp;</td></tr><tr><td>&nbsp;</td><td>&nbsp;</td><td>Comitative</td><td>&nbsp;</td></tr><tr><td>&nbsp;</td><td>&nbsp;</td><td>Dative</td><td>&nbsp;</td></tr><tr><td>&nbsp;</td><td>&nbsp;</td><td>Elative</td><td>&nbsp;</td></tr><tr><td>&nbsp;</td><td>&nbsp;</td><td>Equative</td><td>&nbsp;</td></tr><tr><td>&nbsp;</td><td>&nbsp;</td><td>Genitive</td><td>&nbsp;</td></tr><tr><td>&nbsp;</td><td>&nbsp;</td><td>Inessive</td><td>&nbsp;</td></tr><tr><td>&nbsp;</td><td>&nbsp;</td><td>Instrumental</td><td>&nbsp;</td></tr><tr><td>&nbsp;</td><td>&nbsp;</td><td>Lative</td><td>&nbsp;</td></tr><tr><td>&nbsp;</td><td>&nbsp;</td><td>Nominative</td><td>&nbsp;</td></tr><tr><td>&nbsp;</td><td>Indefinite</td><td>Benefactive</td><td>għal</td></tr><tr><td>&nbsp;</td><td>&nbsp;</td><td>Comitative</td><td>ma'</td></tr><tr><td>&nbsp;</td><td>&nbsp;</td><td>Dative</td><td>lil</td></tr><tr><td>&nbsp;</td><td>&nbsp;</td><td>Elative</td><td>minn</td></tr><tr><td>&nbsp;</td><td>&nbsp;</td><td>Equative</td><td>bħal</td></tr><tr><td>&nbsp;</td><td>&nbsp;</td><td>Genitive</td><td>ta'</td></tr><tr><td>&nbsp;</td><td>&nbsp;</td><td>Inessive</td><td>fi</td></tr><tr><td>&nbsp;</td><td>&nbsp;</td><td>Instrumental</td><td>bi</td></tr><tr><td>&nbsp;</td><td>&nbsp;</td><td>Lative</td><td>sa</td></tr><tr><td>&nbsp;</td><td>&nbsp;</td><td>Nominative</td><td>&nbsp;</td></tr><tr><td>CollectivePl</td><td>Definite</td><td>Benefactive</td><td>&nbsp;</td></tr><tr><td>&nbsp;</td><td>&nbsp;</td><td>Comitative</td><td>&nbsp;</td></tr><tr><td>&nbsp;</td><td>&nbsp;</td><td>Dative</td><td>&nbsp;</td></tr><tr><td>&nbsp;</td><td>&nbsp;</td><td>Elative</td><td>&nbsp;</td></tr><tr><td>&nbsp;</td><td>&nbsp;</td><td>Equative</td><td>&nbsp;</td></tr><tr><td>&nbsp;</td><td>&nbsp;</td><td>Genitive</td><td>&nbsp;</td></tr><tr><td>&nbsp;</td><td>&nbsp;</td><td>Inessive</td><td>&nbsp;</td></tr><tr><td>&nbsp;</td><td>&nbsp;</td><td>Instrumental</td><td>&nbsp;</td></tr><tr><td>&nbsp;</td><td>&nbsp;</td><td>Lative</td><td>&nbsp;</td></tr><tr><td>&nbsp;</td><td>&nbsp;</td><td>Nominative</td><td>&nbsp;</td></tr><tr><td>&nbsp;</td><td>Indefinite</td><td>Benefactive</td><td>għal</td></tr><tr><td>&nbsp;</td><td>&nbsp;</td><td>Comitative</td><td>ma'</td></tr><tr><td>&nbsp;</td><td>&nbsp;</td><td>Dative</td><td>lil</td></tr><tr><td>&nbsp;</td><td>&nbsp;</td><td>Elative</td><td>minn</td></tr><tr><td>&nbsp;</td><td>&nbsp;</td><td>Equative</td><td>bħal</td></tr><tr><td>&nbsp;</td><td>&nbsp;</td><td>Genitive</td><td>ta'</td></tr><tr><td>&nbsp;</td><td>&nbsp;</td><td>Inessive</td><td>fi</td></tr><tr><td>&nbsp;</td><td>&nbsp;</td><td>Instrumental</td><td>bi</td></tr><tr><td>&nbsp;</td><td>&nbsp;</td><td>Lative</td><td>sa</td></tr><tr><td>&nbsp;</td><td>&nbsp;</td><td>Nominative</td><td>&nbsp;</td></tr><tr><td>Masc</td></tr><tr class="separator"><td colspan="100%">&nbsp;</td></td><tr><td>Singulative</td><td>Definite</td><td>Benefactive</td><td>għaż-żerriegħa</td></tr><tr><td>&nbsp;</td><td>&nbsp;</td><td>Comitative</td><td>maż-żerriegħa</td></tr><tr><td>&nbsp;</td><td>&nbsp;</td><td>Dative</td><td>liż-żerriegħa</td></tr><tr><td>&nbsp;</td><td>&nbsp;</td><td>Elative</td><td>miż-żerriegħa</td></tr><tr><td>&nbsp;</td><td>&nbsp;</td><td>Equative</td><td>bħaż-żerriegħa</td></tr><tr><td>&nbsp;</td><td>&nbsp;</td><td>Genitive</td><td>taż-żerriegħa</td></tr><tr><td>&nbsp;</td><td>&nbsp;</td><td>Inessive</td><td>fiż-żerriegħa</td></tr><tr><td>&nbsp;</td><td>&nbsp;</td><td>Instrumental</td><td>biż-żerriegħa</td></tr><tr><td>&nbsp;</td><td>&nbsp;</td><td>Lative</td><td>saż-żerriegħa</td></tr><tr><td>&nbsp;</td><td>&nbsp;</td><td>Nominative</td><td>iż-żerriegħa</td></tr><tr><td>&nbsp;</td><td>Indefinite</td><td>Benefactive</td><td>għal żerriegħa</td></tr><tr><td>&nbsp;</td><td>&nbsp;</td><td>Comitative</td><td>ma' żerriegħa</td></tr><tr><td>&nbsp;</td><td>&nbsp;</td><td>Dative</td><td>lil żerriegħa</td></tr><tr><td>&nbsp;</td><td>&nbsp;</td><td>Elative</td><td>minn żerriegħa</td></tr><tr><td>&nbsp;</td><td>&nbsp;</td><td>Equative</td><td>bħal żerriegħa</td></tr><tr><td>&nbsp;</td><td>&nbsp;</td><td>Genitive</td><td>ta' żerriegħa</td></tr><tr><td>&nbsp;</td><td>&nbsp;</td><td>Inessive</td><td>f'żerriegħa</td></tr><tr><td>&nbsp;</td><td>&nbsp;</td><td>Instrumental</td><td>b'żerriegħa</td></tr><tr><td>&nbsp;</td><td>&nbsp;</td><td>Lative</td><td>sa żerriegħa</td></tr><tr><td>&nbsp;</td><td>&nbsp;</td><td>Nominative</td><td>żerriegħa</td></tr><tr><td>Dual</td><td>Definite</td><td>Benefactive</td><td>&nbsp;</td></tr><tr><td>&nbsp;</td><td>&nbsp;</td><td>Comitative</td><td>&nbsp;</td></tr><tr><td>&nbsp;</td><td>&nbsp;</td><td>Dative</td><td>&nbsp;</td></tr><tr><td>&nbsp;</td><td>&nbsp;</td><td>Elative</td><td>&nbsp;</td></tr><tr><td>&nbsp;</td><td>&nbsp;</td><td>Equative</td><td>&nbsp;</td></tr><tr><td>&nbsp;</td><td>&nbsp;</td><td>Genitive</td><td>&nbsp;</td></tr><tr><td>&nbsp;</td><td>&nbsp;</td><td>Inessive</td><td>&nbsp;</td></tr><tr><td>&nbsp;</td><td>&nbsp;</td><td>Instrumental</td><td>&nbsp;</td></tr><tr><td>&nbsp;</td><td>&nbsp;</td><td>Lative</td><td>&nbsp;</td></tr><tr><td>&nbsp;</td><td>&nbsp;</td><td>Nominative</td><td>&nbsp;</td></tr><tr><td>&nbsp;</td><td>Indefinite</td><td>Benefactive</td><td>għal</td></tr><tr><td>&nbsp;</td><td>&nbsp;</td><td>Comitative</td><td>ma'</td></tr><tr><td>&nbsp;</td><td>&nbsp;</td><td>Dative</td><td>lil</td></tr><tr><td>&nbsp;</td><td>&nbsp;</td><td>Elative</td><td>minn</td></tr><tr><td>&nbsp;</td><td>&nbsp;</td><td>Equative</td><td>bħal</td></tr><tr><td>&nbsp;</td><td>&nbsp;</td><td>Genitive</td><td>ta'</td></tr><tr><td>&nbsp;</td><td>&nbsp;</td><td>Inessive</td><td>fi</td></tr><tr><td>&nbsp;</td><td>&nbsp;</td><td>Instrumental</td><td>bi</td></tr><tr><td>&nbsp;</td><td>&nbsp;</td><td>Lative</td><td>sa</td></tr><tr><td>&nbsp;</td><td>&nbsp;</td><td>Nominative</td><td>&nbsp;</td></tr><tr><td>Plural</td><td>Definite</td><td>Benefactive</td><td>għaż-żerriegħiet</td></tr><tr><td>&nbsp;</td><td>&nbsp;</td><td>Comitative</td><td>maż-żerriegħiet</td></tr><tr><td>&nbsp;</td><td>&nbsp;</td><td>Dative</td><td>liż-żerriegħiet</td></tr><tr><td>&nbsp;</td><td>&nbsp;</td><td>Elative</td><td>miż-żerriegħiet</td></tr><tr><td>&nbsp;</td><td>&nbsp;</td><td>Equative</td><td>bħaż-żerriegħiet</td></tr><tr><td>&nbsp;</td><td>&nbsp;</td><td>Genitive</td><td>taż-żerriegħiet</td></tr><tr><td>&nbsp;</td><td>&nbsp;</td><td>Inessive</td><td>fiż-żerriegħiet</td></tr><tr><td>&nbsp;</td><td>&nbsp;</td><td>Instrumental</td><td>biż-żerriegħiet</td></tr><tr><td>&nbsp;</td><td>&nbsp;</td><td>Lative</td><td>saż-żerriegħiet</td></tr><tr><td>&nbsp;</td><td>&nbsp;</td><td>Nominative</td><td>iż-żerriegħiet</td></tr><tr><td>&nbsp;</td><td>Indefinite</td><td>Benefactive</td><td>għal żerriegħiet</td></tr><tr><td>&nbsp;</td><td>&nbsp;</td><td>Comitative</td><td>ma' żerriegħiet</td></tr><tr><td>&nbsp;</td><td>&nbsp;</td><td>Dative</td><td>lil żerriegħiet</td></tr><tr><td>&nbsp;</td><td>&nbsp;</td><td>Elative</td><td>minn żerriegħiet</td></tr><tr><td>&nbsp;</td><td>&nbsp;</td><td>Equative</td><td>bħal żerriegħiet</td></tr><tr><td>&nbsp;</td><td>&nbsp;</td><td>Genitive</td><td>ta' żerriegħiet</td></tr><tr><td>&nbsp;</td><td>&nbsp;</td><td>Inessive</td><td>f'żerriegħiet</td></tr><tr><td>&nbsp;</td><td>&nbsp;</td><td>Instrumental</td><td>b'żerriegħiet</td></tr><tr><td>&nbsp;</td><td>&nbsp;</td><td>Lative</td><td>sa żerriegħiet</td></tr><tr><td>&nbsp;</td><td>&nbsp;</td><td>Nominative</td><td>żerriegħiet</td></tr><tr><td>DeterminatePl</td><td>Definite</td><td>Benefactive</td><td>&nbsp;</td></tr><tr><td>&nbsp;</td><td>&nbsp;</td><td>Comitative</td><td>&nbsp;</td></tr><tr><td>&nbsp;</td><td>&nbsp;</td><td>Dative</td><td>&nbsp;</td></tr><tr><td>&nbsp;</td><td>&nbsp;</td><td>Elative</td><td>&nbsp;</td></tr><tr><td>&nbsp;</td><td>&nbsp;</td><td>Equative</td><td>&nbsp;</td></tr><tr><td>&nbsp;</td><td>&nbsp;</td><td>Genitive</td><td>&nbsp;</td></tr><tr><td>&nbsp;</td><td>&nbsp;</td><td>Inessive</td><td>&nbsp;</td></tr><tr><td>&nbsp;</td><td>&nbsp;</td><td>Instrumental</td><td>&nbsp;</td></tr><tr><td>&nbsp;</td><td>&nbsp;</td><td>Lative</td><td>&nbsp;</td></tr><tr><td>&nbsp;</td><td>&nbsp;</td><td>Nominative</td><td>&nbsp;</td></tr><tr><td>&nbsp;</td><td>Indefinite</td><td>Benefactive</td><td>għal</td></tr><tr><td>&nbsp;</td><td>&nbsp;</td><td>Comitative</td><td>ma'</td></tr><tr><td>&nbsp;</td><td>&nbsp;</td><td>Dative</td><td>lil</td></tr><tr><td>&nbsp;</td><td>&nbsp;</td><td>Elative</td><td>minn</td></tr><tr><td>&nbsp;</td><td>&nbsp;</td><td>Equative</td><td>bħal</td></tr><tr><td>&nbsp;</td><td>&nbsp;</td><td>Genitive</td><td>ta'</td></tr><tr><td>&nbsp;</td><td>&nbsp;</td><td>Inessive</td><td>fi</td></tr><tr><td>&nbsp;</td><td>&nbsp;</td><td>Instrumental</td><td>bi</td></tr><tr><td>&nbsp;</td><td>&nbsp;</td><td>Lative</td><td>sa</td></tr><tr><td>&nbsp;</td><td>&nbsp;</td><td>Nominative</td><td>&nbsp;</td></tr><tr><td>CollectivePl</td><td>Definite</td><td>Benefactive</td><td>&nbsp;</td></tr><tr><td>&nbsp;</td><td>&nbsp;</td><td>Comitative</td><td>&nbsp;</td></tr><tr><td>&nbsp;</td><td>&nbsp;</td><td>Dative</td><td>&nbsp;</td></tr><tr><td>&nbsp;</td><td>&nbsp;</td><td>Elative</td><td>&nbsp;</td></tr><tr><td>&nbsp;</td><td>&nbsp;</td><td>Equative</td><td>&nbsp;</td></tr><tr><td>&nbsp;</td><td>&nbsp;</td><td>Genitive</td><td>&nbsp;</td></tr><tr><td>&nbsp;</td><td>&nbsp;</td><td>Inessive</td><td>&nbsp;</td></tr><tr><td>&nbsp;</td><td>&nbsp;</td><td>Instrumental</td><td>&nbsp;</td></tr><tr><td>&nbsp;</td><td>&nbsp;</td><td>Lative</td><td>&nbsp;</td></tr><tr><td>&nbsp;</td><td>&nbsp;</td><td>Nominative</td><td>&nbsp;</td></tr><tr><td>&nbsp;</td><td>Indefinite</td><td>Benefactive</td><td>għal</td></tr><tr><td>&nbsp;</td><td>&nbsp;</td><td>Comitative</td><td>ma'</td></tr><tr><td>&nbsp;</td><td>&nbsp;</td><td>Dative</td><td>lil</td></tr><tr><td>&nbsp;</td><td>&nbsp;</td><td>Elative</td><td>minn</td></tr><tr><td>&nbsp;</td><td>&nbsp;</td><td>Equative</td><td>bħal</td></tr><tr><td>&nbsp;</td><td>&nbsp;</td><td>Genitive</td><td>ta'</td></tr><tr><td>&nbsp;</td><td>&nbsp;</td><td>Inessive</td><td>fi</td></tr><tr><td>&nbsp;</td><td>&nbsp;</td><td>Instrumental</td><td>bi</td></tr><tr><td>&nbsp;</td><td>&nbsp;</td><td>Lative</td><td>sa</td></tr><tr><td>&nbsp;</td><td>&nbsp;</td><td>Nominative</td><td>&nbsp;</td></tr><tr><td>Fem</td></tr><tr class="separator"><td colspan="100%">&nbsp;</td></td><tr><td>Singulative</td><td>Definite</td><td>Benefactive</td><td>għan-nagħaġ</td></tr><tr><td>&nbsp;</td><td>&nbsp;</td><td>Comitative</td><td>man-nagħaġ</td></tr><tr><td>&nbsp;</td><td>&nbsp;</td><td>Dative</td><td>lin-nagħaġ</td></tr><tr><td>&nbsp;</td><td>&nbsp;</td><td>Elative</td><td>min-nagħaġ</td></tr><tr><td>&nbsp;</td><td>&nbsp;</td><td>Equative</td><td>bħan-nagħaġ</td></tr><tr><td>&nbsp;</td><td>&nbsp;</td><td>Genitive</td><td>tan-nagħaġ</td></tr><tr><td>&nbsp;</td><td>&nbsp;</td><td>Inessive</td><td>fin-nagħaġ</td></tr><tr><td>&nbsp;</td><td>&nbsp;</td><td>Instrumental</td><td>bin-nagħaġ</td></tr><tr><td>&nbsp;</td><td>&nbsp;</td><td>Lative</td><td>san-nagħaġ</td></tr><tr><td>&nbsp;</td><td>&nbsp;</td><td>Nominative</td><td>in-nagħaġ</td></tr><tr><td>&nbsp;</td><td>Indefinite</td><td>Benefactive</td><td>għal nagħaġ</td></tr><tr><td>&nbsp;</td><td>&nbsp;</td><td>Comitative</td><td>ma' nagħaġ</td></tr><tr><td>&nbsp;</td><td>&nbsp;</td><td>Dative</td><td>lil nagħaġ</td></tr><tr><td>&nbsp;</td><td>&nbsp;</td><td>Elative</td><td>minn nagħaġ</td></tr><tr><td>&nbsp;</td><td>&nbsp;</td><td>Equative</td><td>bħal nagħaġ</td></tr><tr><td>&nbsp;</td><td>&nbsp;</td><td>Genitive</td><td>ta' nagħaġ</td></tr><tr><td>&nbsp;</td><td>&nbsp;</td><td>Inessive</td><td>f'nagħaġ</td></tr><tr><td>&nbsp;</td><td>&nbsp;</td><td>Instrumental</td><td>b'nagħaġ</td></tr><tr><td>&nbsp;</td><td>&nbsp;</td><td>Lative</td><td>sa nagħaġ</td></tr><tr><td>&nbsp;</td><td>&nbsp;</td><td>Nominative</td><td>nagħaġ</td></tr><tr><td>Dual</td><td>Definite</td><td>Benefactive</td><td>&nbsp;</td></tr><tr><td>&nbsp;</td><td>&nbsp;</td><td>Comitative</td><td>&nbsp;</td></tr><tr><td>&nbsp;</td><td>&nbsp;</td><td>Dative</td><td>&nbsp;</td></tr><tr><td>&nbsp;</td><td>&nbsp;</td><td>Elative</td><td>&nbsp;</td></tr><tr><td>&nbsp;</td><td>&nbsp;</td><td>Equative</td><td>&nbsp;</td></tr><tr><td>&nbsp;</td><td>&nbsp;</td><td>Genitive</td><td>&nbsp;</td></tr><tr><td>&nbsp;</td><td>&nbsp;</td><td>Inessive</td><td>&nbsp;</td></tr><tr><td>&nbsp;</td><td>&nbsp;</td><td>Instrumental</td><td>&nbsp;</td></tr><tr><td>&nbsp;</td><td>&nbsp;</td><td>Lative</td><td>&nbsp;</td></tr><tr><td>&nbsp;</td><td>&nbsp;</td><td>Nominative</td><td>&nbsp;</td></tr><tr><td>&nbsp;</td><td>Indefinite</td><td>Benefactive</td><td>għal</td></tr><tr><td>&nbsp;</td><td>&nbsp;</td><td>Comitative</td><td>ma'</td></tr><tr><td>&nbsp;</td><td>&nbsp;</td><td>Dative</td><td>lil</td></tr><tr><td>&nbsp;</td><td>&nbsp;</td><td>Elative</td><td>minn</td></tr><tr><td>&nbsp;</td><td>&nbsp;</td><td>Equative</td><td>bħal</td></tr><tr><td>&nbsp;</td><td>&nbsp;</td><td>Genitive</td><td>ta'</td></tr><tr><td>&nbsp;</td><td>&nbsp;</td><td>Inessive</td><td>fi</td></tr><tr><td>&nbsp;</td><td>&nbsp;</td><td>Instrumental</td><td>bi</td></tr><tr><td>&nbsp;</td><td>&nbsp;</td><td>Lative</td><td>sa</td></tr><tr><td>&nbsp;</td><td>&nbsp;</td><td>Nominative</td><td>&nbsp;</td></tr><tr><td>Plural</td><td>Definite</td><td>Benefactive</td><td>għan-nagħaġi</td></tr><tr><td>&nbsp;</td><td>&nbsp;</td><td>Comitative</td><td>man-nagħaġi</td></tr><tr><td>&nbsp;</td><td>&nbsp;</td><td>Dative</td><td>lin-nagħaġi</td></tr><tr><td>&nbsp;</td><td>&nbsp;</td><td>Elative</td><td>min-nagħaġi</td></tr><tr><td>&nbsp;</td><td>&nbsp;</td><td>Equative</td><td>bħan-nagħaġi</td></tr><tr><td>&nbsp;</td><td>&nbsp;</td><td>Genitive</td><td>tan-nagħaġi</td></tr><tr><td>&nbsp;</td><td>&nbsp;</td><td>Inessive</td><td>fin-nagħaġi</td></tr><tr><td>&nbsp;</td><td>&nbsp;</td><td>Instrumental</td><td>bin-nagħaġi</td></tr><tr><td>&nbsp;</td><td>&nbsp;</td><td>Lative</td><td>san-nagħaġi</td></tr><tr><td>&nbsp;</td><td>&nbsp;</td><td>Nominative</td><td>in-nagħaġi</td></tr><tr><td>&nbsp;</td><td>Indefinite</td><td>Benefactive</td><td>għal nagħaġi</td></tr><tr><td>&nbsp;</td><td>&nbsp;</td><td>Comitative</td><td>ma' nagħaġi</td></tr><tr><td>&nbsp;</td><td>&nbsp;</td><td>Dative</td><td>lil nagħaġi</td></tr><tr><td>&nbsp;</td><td>&nbsp;</td><td>Elative</td><td>minn nagħaġi</td></tr><tr><td>&nbsp;</td><td>&nbsp;</td><td>Equative</td><td>bħal nagħaġi</td></tr><tr><td>&nbsp;</td><td>&nbsp;</td><td>Genitive</td><td>ta' nagħaġi</td></tr><tr><td>&nbsp;</td><td>&nbsp;</td><td>Inessive</td><td>f'nagħaġi</td></tr><tr><td>&nbsp;</td><td>&nbsp;</td><td>Instrumental</td><td>b'nagħaġi</td></tr><tr><td>&nbsp;</td><td>&nbsp;</td><td>Lative</td><td>sa nagħaġi</td></tr><tr><td>&nbsp;</td><td>&nbsp;</td><td>Nominative</td><td>nagħaġi</td></tr><tr><td>DeterminatePl</td><td>Definite</td><td>Benefactive</td><td>&nbsp;</td></tr><tr><td>&nbsp;</td><td>&nbsp;</td><td>Comitative</td><td>&nbsp;</td></tr><tr><td>&nbsp;</td><td>&nbsp;</td><td>Dative</td><td>&nbsp;</td></tr><tr><td>&nbsp;</td><td>&nbsp;</td><td>Elative</td><td>&nbsp;</td></tr><tr><td>&nbsp;</td><td>&nbsp;</td><td>Equative</td><td>&nbsp;</td></tr><tr><td>&nbsp;</td><td>&nbsp;</td><td>Genitive</td><td>&nbsp;</td></tr><tr><td>&nbsp;</td><td>&nbsp;</td><td>Inessive</td><td>&nbsp;</td></tr><tr><td>&nbsp;</td><td>&nbsp;</td><td>Instrumental</td><td>&nbsp;</td></tr><tr><td>&nbsp;</td><td>&nbsp;</td><td>Lative</td><td>&nbsp;</td></tr><tr><td>&nbsp;</td><td>&nbsp;</td><td>Nominative</td><td>&nbsp;</td></tr><tr><td>&nbsp;</td><td>Indefinite</td><td>Benefactive</td><td>għal</td></tr><tr><td>&nbsp;</td><td>&nbsp;</td><td>Comitative</td><td>ma'</td></tr><tr><td>&nbsp;</td><td>&nbsp;</td><td>Dative</td><td>lil</td></tr><tr><td>&nbsp;</td><td>&nbsp;</td><td>Elative</td><td>minn</td></tr><tr><td>&nbsp;</td><td>&nbsp;</td><td>Equative</td><td>bħal</td></tr><tr><td>&nbsp;</td><td>&nbsp;</td><td>Genitive</td><td>ta'</td></tr><tr><td>&nbsp;</td><td>&nbsp;</td><td>Inessive</td><td>fi</td></tr><tr><td>&nbsp;</td><td>&nbsp;</td><td>Instrumental</td><td>bi</td></tr><tr><td>&nbsp;</td><td>&nbsp;</td><td>Lative</td><td>sa</td></tr><tr><td>&nbsp;</td><td>&nbsp;</td><td>Nominative</td><td>&nbsp;</td></tr><tr><td>CollectivePl</td><td>Definite</td><td>Benefactive</td><td>&nbsp;</td></tr><tr><td>&nbsp;</td><td>&nbsp;</td><td>Comitative</td><td>&nbsp;</td></tr><tr><td>&nbsp;</td><td>&nbsp;</td><td>Dative</td><td>&nbsp;</td></tr><tr><td>&nbsp;</td><td>&nbsp;</td><td>Elative</td><td>&nbsp;</td></tr><tr><td>&nbsp;</td><td>&nbsp;</td><td>Equative</td><td>&nbsp;</td></tr><tr><td>&nbsp;</td><td>&nbsp;</td><td>Genitive</td><td>&nbsp;</td></tr><tr><td>&nbsp;</td><td>&nbsp;</td><td>Inessive</td><td>&nbsp;</td></tr><tr><td>&nbsp;</td><td>&nbsp;</td><td>Instrumental</td><td>&nbsp;</td></tr><tr><td>&nbsp;</td><td>&nbsp;</td><td>Lative</td><td>&nbsp;</td></tr><tr><td>&nbsp;</td><td>&nbsp;</td><td>Nominative</td><td>&nbsp;</td></tr><tr><td>&nbsp;</td><td>Indefinite</td><td>Benefactive</td><td>għal</td></tr><tr><td>&nbsp;</td><td>&nbsp;</td><td>Comitative</td><td>ma'</td></tr><tr><td>&nbsp;</td><td>&nbsp;</td><td>Dative</td><td>lil</td></tr><tr><td>&nbsp;</td><td>&nbsp;</td><td>Elative</td><td>minn</td></tr><tr><td>&nbsp;</td><td>&nbsp;</td><td>Equative</td><td>bħal</td></tr><tr><td>&nbsp;</td><td>&nbsp;</td><td>Genitive</td><td>ta'</td></tr><tr><td>&nbsp;</td><td>&nbsp;</td><td>Inessive</td><td>fi</td></tr><tr><td>&nbsp;</td><td>&nbsp;</td><td>Instrumental</td><td>bi</td></tr><tr><td>&nbsp;</td><td>&nbsp;</td><td>Lative</td><td>sa</td></tr><tr><td>&nbsp;</td><td>&nbsp;</td><td>Nominative</td><td>&nbsp;</td></tr><tr><td>Masc</td></tr><tr class="separator"><td colspan="100%">&nbsp;</td></td><tr><td>Singulative</td><td>Definite</td><td>Benefactive</td><td>għall-vapur</td></tr><tr><td>&nbsp;</td><td>&nbsp;</td><td>Comitative</td><td>mal-vapur</td></tr><tr><td>&nbsp;</td><td>&nbsp;</td><td>Dative</td><td>lill-vapur</td></tr><tr><td>&nbsp;</td><td>&nbsp;</td><td>Elative</td><td>mill-vapur</td></tr><tr><td>&nbsp;</td><td>&nbsp;</td><td>Equative</td><td>bħall-vapur</td></tr><tr><td>&nbsp;</td><td>&nbsp;</td><td>Genitive</td><td>tal-vapur</td></tr><tr><td>&nbsp;</td><td>&nbsp;</td><td>Inessive</td><td>fil-vapur</td></tr><tr><td>&nbsp;</td><td>&nbsp;</td><td>Instrumental</td><td>bil-vapur</td></tr><tr><td>&nbsp;</td><td>&nbsp;</td><td>Lative</td><td>sal-vapur</td></tr><tr><td>&nbsp;</td><td>&nbsp;</td><td>Nominative</td><td>il-vapur</td></tr><tr><td>&nbsp;</td><td>Indefinite</td><td>Benefactive</td><td>għal vapur</td></tr><tr><td>&nbsp;</td><td>&nbsp;</td><td>Comitative</td><td>ma' vapur</td></tr><tr><td>&nbsp;</td><td>&nbsp;</td><td>Dative</td><td>lil vapur</td></tr><tr><td>&nbsp;</td><td>&nbsp;</td><td>Elative</td><td>minn vapur</td></tr><tr><td>&nbsp;</td><td>&nbsp;</td><td>Equative</td><td>bħal vapur</td></tr><tr><td>&nbsp;</td><td>&nbsp;</td><td>Genitive</td><td>ta' vapur</td></tr><tr><td>&nbsp;</td><td>&nbsp;</td><td>Inessive</td><td>f'vapur</td></tr><tr><td>&nbsp;</td><td>&nbsp;</td><td>Instrumental</td><td>b'vapur</td></tr><tr><td>&nbsp;</td><td>&nbsp;</td><td>Lative</td><td>sa vapur</td></tr><tr><td>&nbsp;</td><td>&nbsp;</td><td>Nominative</td><td>vapur</td></tr><tr><td>Dual</td><td>Definite</td><td>Benefactive</td><td>&nbsp;</td></tr><tr><td>&nbsp;</td><td>&nbsp;</td><td>Comitative</td><td>&nbsp;</td></tr><tr><td>&nbsp;</td><td>&nbsp;</td><td>Dative</td><td>&nbsp;</td></tr><tr><td>&nbsp;</td><td>&nbsp;</td><td>Elative</td><td>&nbsp;</td></tr><tr><td>&nbsp;</td><td>&nbsp;</td><td>Equative</td><td>&nbsp;</td></tr><tr><td>&nbsp;</td><td>&nbsp;</td><td>Genitive</td><td>&nbsp;</td></tr><tr><td>&nbsp;</td><td>&nbsp;</td><td>Inessive</td><td>&nbsp;</td></tr><tr><td>&nbsp;</td><td>&nbsp;</td><td>Instrumental</td><td>&nbsp;</td></tr><tr><td>&nbsp;</td><td>&nbsp;</td><td>Lative</td><td>&nbsp;</td></tr><tr><td>&nbsp;</td><td>&nbsp;</td><td>Nominative</td><td>&nbsp;</td></tr><tr><td>&nbsp;</td><td>Indefinite</td><td>Benefactive</td><td>għal</td></tr><tr><td>&nbsp;</td><td>&nbsp;</td><td>Comitative</td><td>ma'</td></tr><tr><td>&nbsp;</td><td>&nbsp;</td><td>Dative</td><td>lil</td></tr><tr><td>&nbsp;</td><td>&nbsp;</td><td>Elative</td><td>minn</td></tr><tr><td>&nbsp;</td><td>&nbsp;</td><td>Equative</td><td>bħal</td></tr><tr><td>&nbsp;</td><td>&nbsp;</td><td>Genitive</td><td>ta'</td></tr><tr><td>&nbsp;</td><td>&nbsp;</td><td>Inessive</td><td>fi</td></tr><tr><td>&nbsp;</td><td>&nbsp;</td><td>Instrumental</td><td>bi</td></tr><tr><td>&nbsp;</td><td>&nbsp;</td><td>Lative</td><td>sa</td></tr><tr><td>&nbsp;</td><td>&nbsp;</td><td>Nominative</td><td>&nbsp;</td></tr><tr><td>Plural</td><td>Definite</td><td>Benefactive</td><td>għall-vapuri</td></tr><tr><td>&nbsp;</td><td>&nbsp;</td><td>Comitative</td><td>mal-vapuri</td></tr><tr><td>&nbsp;</td><td>&nbsp;</td><td>Dative</td><td>lill-vapuri</td></tr><tr><td>&nbsp;</td><td>&nbsp;</td><td>Elative</td><td>mill-vapuri</td></tr><tr><td>&nbsp;</td><td>&nbsp;</td><td>Equative</td><td>bħall-vapuri</td></tr><tr><td>&nbsp;</td><td>&nbsp;</td><td>Genitive</td><td>tal-vapuri</td></tr><tr><td>&nbsp;</td><td>&nbsp;</td><td>Inessive</td><td>fil-vapuri</td></tr><tr><td>&nbsp;</td><td>&nbsp;</td><td>Instrumental</td><td>bil-vapuri</td></tr><tr><td>&nbsp;</td><td>&nbsp;</td><td>Lative</td><td>sal-vapuri</td></tr><tr><td>&nbsp;</td><td>&nbsp;</td><td>Nominative</td><td>il-vapuri</td></tr><tr><td>&nbsp;</td><td>Indefinite</td><td>Benefactive</td><td>għal vapuri</td></tr><tr><td>&nbsp;</td><td>&nbsp;</td><td>Comitative</td><td>ma' vapuri</td></tr><tr><td>&nbsp;</td><td>&nbsp;</td><td>Dative</td><td>lil vapuri</td></tr><tr><td>&nbsp;</td><td>&nbsp;</td><td>Elative</td><td>minn vapuri</td></tr><tr><td>&nbsp;</td><td>&nbsp;</td><td>Equative</td><td>bħal vapuri</td></tr><tr><td>&nbsp;</td><td>&nbsp;</td><td>Genitive</td><td>ta' vapuri</td></tr><tr><td>&nbsp;</td><td>&nbsp;</td><td>Inessive</td><td>f'vapuri</td></tr><tr><td>&nbsp;</td><td>&nbsp;</td><td>Instrumental</td><td>b'vapuri</td></tr><tr><td>&nbsp;</td><td>&nbsp;</td><td>Lative</td><td>sa vapuri</td></tr><tr><td>&nbsp;</td><td>&nbsp;</td><td>Nominative</td><td>vapuri</td></tr><tr><td>DeterminatePl</td><td>Definite</td><td>Benefactive</td><td>&nbsp;</td></tr><tr><td>&nbsp;</td><td>&nbsp;</td><td>Comitative</td><td>&nbsp;</td></tr><tr><td>&nbsp;</td><td>&nbsp;</td><td>Dative</td><td>&nbsp;</td></tr><tr><td>&nbsp;</td><td>&nbsp;</td><td>Elative</td><td>&nbsp;</td></tr><tr><td>&nbsp;</td><td>&nbsp;</td><td>Equative</td><td>&nbsp;</td></tr><tr><td>&nbsp;</td><td>&nbsp;</td><td>Genitive</td><td>&nbsp;</td></tr><tr><td>&nbsp;</td><td>&nbsp;</td><td>Inessive</td><td>&nbsp;</td></tr><tr><td>&nbsp;</td><td>&nbsp;</td><td>Instrumental</td><td>&nbsp;</td></tr><tr><td>&nbsp;</td><td>&nbsp;</td><td>Lative</td><td>&nbsp;</td></tr><tr><td>&nbsp;</td><td>&nbsp;</td><td>Nominative</td><td>&nbsp;</td></tr><tr><td>&nbsp;</td><td>Indefinite</td><td>Benefactive</td><td>għal</td></tr><tr><td>&nbsp;</td><td>&nbsp;</td><td>Comitative</td><td>ma'</td></tr><tr><td>&nbsp;</td><td>&nbsp;</td><td>Dative</td><td>lil</td></tr><tr><td>&nbsp;</td><td>&nbsp;</td><td>Elative</td><td>minn</td></tr><tr><td>&nbsp;</td><td>&nbsp;</td><td>Equative</td><td>bħal</td></tr><tr><td>&nbsp;</td><td>&nbsp;</td><td>Genitive</td><td>ta'</td></tr><tr><td>&nbsp;</td><td>&nbsp;</td><td>Inessive</td><td>fi</td></tr><tr><td>&nbsp;</td><td>&nbsp;</td><td>Instrumental</td><td>bi</td></tr><tr><td>&nbsp;</td><td>&nbsp;</td><td>Lative</td><td>sa</td></tr><tr><td>&nbsp;</td><td>&nbsp;</td><td>Nominative</td><td>&nbsp;</td></tr><tr><td>CollectivePl</td><td>Definite</td><td>Benefactive</td><td>&nbsp;</td></tr><tr><td>&nbsp;</td><td>&nbsp;</td><td>Comitative</td><td>&nbsp;</td></tr><tr><td>&nbsp;</td><td>&nbsp;</td><td>Dative</td><td>&nbsp;</td></tr><tr><td>&nbsp;</td><td>&nbsp;</td><td>Elative</td><td>&nbsp;</td></tr><tr><td>&nbsp;</td><td>&nbsp;</td><td>Equative</td><td>&nbsp;</td></tr><tr><td>&nbsp;</td><td>&nbsp;</td><td>Genitive</td><td>&nbsp;</td></tr><tr><td>&nbsp;</td><td>&nbsp;</td><td>Inessive</td><td>&nbsp;</td></tr><tr><td>&nbsp;</td><td>&nbsp;</td><td>Instrumental</td><td>&nbsp;</td></tr><tr><td>&nbsp;</td><td>&nbsp;</td><td>Lative</td><td>&nbsp;</td></tr><tr><td>&nbsp;</td><td>&nbsp;</td><td>Nominative</td><td>&nbsp;</td></tr><tr><td>&nbsp;</td><td>Indefinite</td><td>Benefactive</td><td>għal</td></tr><tr><td>&nbsp;</td><td>&nbsp;</td><td>Comitative</td><td>ma'</td></tr><tr><td>&nbsp;</td><td>&nbsp;</td><td>Dative</td><td>lil</td></tr><tr><td>&nbsp;</td><td>&nbsp;</td><td>Elative</td><td>minn</td></tr><tr><td>&nbsp;</td><td>&nbsp;</td><td>Equative</td><td>bħal</td></tr><tr><td>&nbsp;</td><td>&nbsp;</td><td>Genitive</td><td>ta'</td></tr><tr><td>&nbsp;</td><td>&nbsp;</td><td>Inessive</td><td>fi</td></tr><tr><td>&nbsp;</td><td>&nbsp;</td><td>Instrumental</td><td>bi</td></tr><tr><td>&nbsp;</td><td>&nbsp;</td><td>Lative</td><td>sa</td></tr><tr><td>&nbsp;</td><td>&nbsp;</td><td>Nominative</td><td>&nbsp;</td></tr><tr><td>Masc</td></tr><tr class="separator"><td colspan="100%">&nbsp;</td></td><tr><td>Singulative</td><td>Definite</td><td>Benefactive</td><td>għall-qmis</td></tr><tr><td>&nbsp;</td><td>&nbsp;</td><td>Comitative</td><td>mal-qmis</td></tr><tr><td>&nbsp;</td><td>&nbsp;</td><td>Dative</td><td>lill-qmis</td></tr><tr><td>&nbsp;</td><td>&nbsp;</td><td>Elative</td><td>mill-qmis</td></tr><tr><td>&nbsp;</td><td>&nbsp;</td><td>Equative</td><td>bħall-qmis</td></tr><tr><td>&nbsp;</td><td>&nbsp;</td><td>Genitive</td><td>tal-qmis</td></tr><tr><td>&nbsp;</td><td>&nbsp;</td><td>Inessive</td><td>fil-qmis</td></tr><tr><td>&nbsp;</td><td>&nbsp;</td><td>Instrumental</td><td>bil-qmis</td></tr><tr><td>&nbsp;</td><td>&nbsp;</td><td>Lative</td><td>sal-qmis</td></tr><tr><td>&nbsp;</td><td>&nbsp;</td><td>Nominative</td><td>il-qmis</td></tr><tr><td>&nbsp;</td><td>Indefinite</td><td>Benefactive</td><td>għal qmis</td></tr><tr><td>&nbsp;</td><td>&nbsp;</td><td>Comitative</td><td>ma' qmis</td></tr><tr><td>&nbsp;</td><td>&nbsp;</td><td>Dative</td><td>lil qmis</td></tr><tr><td>&nbsp;</td><td>&nbsp;</td><td>Elative</td><td>minn qmis</td></tr><tr><td>&nbsp;</td><td>&nbsp;</td><td>Equative</td><td>bħal qmis</td></tr><tr><td>&nbsp;</td><td>&nbsp;</td><td>Genitive</td><td>ta' qmis</td></tr><tr><td>&nbsp;</td><td>&nbsp;</td><td>Inessive</td><td>fi qmis</td></tr><tr><td>&nbsp;</td><td>&nbsp;</td><td>Instrumental</td><td>bi qmis</td></tr><tr><td>&nbsp;</td><td>&nbsp;</td><td>Lative</td><td>sa qmis</td></tr><tr><td>&nbsp;</td><td>&nbsp;</td><td>Nominative</td><td>qmis</td></tr><tr><td>Dual</td><td>Definite</td><td>Benefactive</td><td>&nbsp;</td></tr><tr><td>&nbsp;</td><td>&nbsp;</td><td>Comitative</td><td>&nbsp;</td></tr><tr><td>&nbsp;</td><td>&nbsp;</td><td>Dative</td><td>&nbsp;</td></tr><tr><td>&nbsp;</td><td>&nbsp;</td><td>Elative</td><td>&nbsp;</td></tr><tr><td>&nbsp;</td><td>&nbsp;</td><td>Equative</td><td>&nbsp;</td></tr><tr><td>&nbsp;</td><td>&nbsp;</td><td>Genitive</td><td>&nbsp;</td></tr><tr><td>&nbsp;</td><td>&nbsp;</td><td>Inessive</td><td>&nbsp;</td></tr><tr><td>&nbsp;</td><td>&nbsp;</td><td>Instrumental</td><td>&nbsp;</td></tr><tr><td>&nbsp;</td><td>&nbsp;</td><td>Lative</td><td>&nbsp;</td></tr><tr><td>&nbsp;</td><td>&nbsp;</td><td>Nominative</td><td>&nbsp;</td></tr><tr><td>&nbsp;</td><td>Indefinite</td><td>Benefactive</td><td>għal</td></tr><tr><td>&nbsp;</td><td>&nbsp;</td><td>Comitative</td><td>ma'</td></tr><tr><td>&nbsp;</td><td>&nbsp;</td><td>Dative</td><td>lil</td></tr><tr><td>&nbsp;</td><td>&nbsp;</td><td>Elative</td><td>minn</td></tr><tr><td>&nbsp;</td><td>&nbsp;</td><td>Equative</td><td>bħal</td></tr><tr><td>&nbsp;</td><td>&nbsp;</td><td>Genitive</td><td>ta'</td></tr><tr><td>&nbsp;</td><td>&nbsp;</td><td>Inessive</td><td>fi</td></tr><tr><td>&nbsp;</td><td>&nbsp;</td><td>Instrumental</td><td>bi</td></tr><tr><td>&nbsp;</td><td>&nbsp;</td><td>Lative</td><td>sa</td></tr><tr><td>&nbsp;</td><td>&nbsp;</td><td>Nominative</td><td>&nbsp;</td></tr><tr><td>Plural</td><td>Definite</td><td>Benefactive</td><td>għall-qmisi</td></tr><tr><td>&nbsp;</td><td>&nbsp;</td><td>Comitative</td><td>mal-qmisi</td></tr><tr><td>&nbsp;</td><td>&nbsp;</td><td>Dative</td><td>lill-qmisi</td></tr><tr><td>&nbsp;</td><td>&nbsp;</td><td>Elative</td><td>mill-qmisi</td></tr><tr><td>&nbsp;</td><td>&nbsp;</td><td>Equative</td><td>bħall-qmisi</td></tr><tr><td>&nbsp;</td><td>&nbsp;</td><td>Genitive</td><td>tal-qmisi</td></tr><tr><td>&nbsp;</td><td>&nbsp;</td><td>Inessive</td><td>fil-qmisi</td></tr><tr><td>&nbsp;</td><td>&nbsp;</td><td>Instrumental</td><td>bil-qmisi</td></tr><tr><td>&nbsp;</td><td>&nbsp;</td><td>Lative</td><td>sal-qmisi</td></tr><tr><td>&nbsp;</td><td>&nbsp;</td><td>Nominative</td><td>il-qmisi</td></tr><tr><td>&nbsp;</td><td>Indefinite</td><td>Benefactive</td><td>għal qmisi</td></tr><tr><td>&nbsp;</td><td>&nbsp;</td><td>Comitative</td><td>ma' qmisi</td></tr><tr><td>&nbsp;</td><td>&nbsp;</td><td>Dative</td><td>lil qmisi</td></tr><tr><td>&nbsp;</td><td>&nbsp;</td><td>Elative</td><td>minn qmisi</td></tr><tr><td>&nbsp;</td><td>&nbsp;</td><td>Equative</td><td>bħal qmisi</td></tr><tr><td>&nbsp;</td><td>&nbsp;</td><td>Genitive</td><td>ta' qmisi</td></tr><tr><td>&nbsp;</td><td>&nbsp;</td><td>Inessive</td><td>fi qmisi</td></tr><tr><td>&nbsp;</td><td>&nbsp;</td><td>Instrumental</td><td>bi qmisi</td></tr><tr><td>&nbsp;</td><td>&nbsp;</td><td>Lative</td><td>sa qmisi</td></tr><tr><td>&nbsp;</td><td>&nbsp;</td><td>Nominative</td><td>qmisi</td></tr><tr><td>DeterminatePl</td><td>Definite</td><td>Benefactive</td><td>&nbsp;</td></tr><tr><td>&nbsp;</td><td>&nbsp;</td><td>Comitative</td><td>&nbsp;</td></tr><tr><td>&nbsp;</td><td>&nbsp;</td><td>Dative</td><td>&nbsp;</td></tr><tr><td>&nbsp;</td><td>&nbsp;</td><td>Elative</td><td>&nbsp;</td></tr><tr><td>&nbsp;</td><td>&nbsp;</td><td>Equative</td><td>&nbsp;</td></tr><tr><td>&nbsp;</td><td>&nbsp;</td><td>Genitive</td><td>&nbsp;</td></tr><tr><td>&nbsp;</td><td>&nbsp;</td><td>Inessive</td><td>&nbsp;</td></tr><tr><td>&nbsp;</td><td>&nbsp;</td><td>Instrumental</td><td>&nbsp;</td></tr><tr><td>&nbsp;</td><td>&nbsp;</td><td>Lative</td><td>&nbsp;</td></tr><tr><td>&nbsp;</td><td>&nbsp;</td><td>Nominative</td><td>&nbsp;</td></tr><tr><td>&nbsp;</td><td>Indefinite</td><td>Benefactive</td><td>għal</td></tr><tr><td>&nbsp;</td><td>&nbsp;</td><td>Comitative</td><td>ma'</td></tr><tr><td>&nbsp;</td><td>&nbsp;</td><td>Dative</td><td>lil</td></tr><tr><td>&nbsp;</td><td>&nbsp;</td><td>Elative</td><td>minn</td></tr><tr><td>&nbsp;</td><td>&nbsp;</td><td>Equative</td><td>bħal</td></tr><tr><td>&nbsp;</td><td>&nbsp;</td><td>Genitive</td><td>ta'</td></tr><tr><td>&nbsp;</td><td>&nbsp;</td><td>Inessive</td><td>fi</td></tr><tr><td>&nbsp;</td><td>&nbsp;</td><td>Instrumental</td><td>bi</td></tr><tr><td>&nbsp;</td><td>&nbsp;</td><td>Lative</td><td>sa</td></tr><tr><td>&nbsp;</td><td>&nbsp;</td><td>Nominative</td><td>&nbsp;</td></tr><tr><td>CollectivePl</td><td>Definite</td><td>Benefactive</td><td>&nbsp;</td></tr><tr><td>&nbsp;</td><td>&nbsp;</td><td>Comitative</td><td>&nbsp;</td></tr><tr><td>&nbsp;</td><td>&nbsp;</td><td>Dative</td><td>&nbsp;</td></tr><tr><td>&nbsp;</td><td>&nbsp;</td><td>Elative</td><td>&nbsp;</td></tr><tr><td>&nbsp;</td><td>&nbsp;</td><td>Equative</td><td>&nbsp;</td></tr><tr><td>&nbsp;</td><td>&nbsp;</td><td>Genitive</td><td>&nbsp;</td></tr><tr><td>&nbsp;</td><td>&nbsp;</td><td>Inessive</td><td>&nbsp;</td></tr><tr><td>&nbsp;</td><td>&nbsp;</td><td>Instrumental</td><td>&nbsp;</td></tr><tr><td>&nbsp;</td><td>&nbsp;</td><td>Lative</td><td>&nbsp;</td></tr><tr><td>&nbsp;</td><td>&nbsp;</td><td>Nominative</td><td>&nbsp;</td></tr><tr><td>&nbsp;</td><td>Indefinite</td><td>Benefactive</td><td>għal</td></tr><tr><td>&nbsp;</td><td>&nbsp;</td><td>Comitative</td><td>ma'</td></tr><tr><td>&nbsp;</td><td>&nbsp;</td><td>Dative</td><td>lil</td></tr><tr><td>&nbsp;</td><td>&nbsp;</td><td>Elative</td><td>minn</td></tr><tr><td>&nbsp;</td><td>&nbsp;</td><td>Equative</td><td>bħal</td></tr><tr><td>&nbsp;</td><td>&nbsp;</td><td>Genitive</td><td>ta'</td></tr><tr><td>&nbsp;</td><td>&nbsp;</td><td>Inessive</td><td>fi</td></tr><tr><td>&nbsp;</td><td>&nbsp;</td><td>Instrumental</td><td>bi</td></tr><tr><td>&nbsp;</td><td>&nbsp;</td><td>Lative</td><td>sa</td></tr><tr><td>&nbsp;</td><td>&nbsp;</td><td>Nominative</td><td>&nbsp;</td></tr><tr><td>Masc</td></tr><tr class="separator"><td colspan="100%">&nbsp;</td></td><tr><td>Singulative</td><td>Definite</td><td>Benefactive</td><td>għaż-żarbuna</td></tr><tr><td>&nbsp;</td><td>&nbsp;</td><td>Comitative</td><td>maż-żarbuna</td></tr><tr><td>&nbsp;</td><td>&nbsp;</td><td>Dative</td><td>liż-żarbuna</td></tr><tr><td>&nbsp;</td><td>&nbsp;</td><td>Elative</td><td>miż-żarbuna</td></tr><tr><td>&nbsp;</td><td>&nbsp;</td><td>Equative</td><td>bħaż-żarbuna</td></tr><tr><td>&nbsp;</td><td>&nbsp;</td><td>Genitive</td><td>taż-żarbuna</td></tr><tr><td>&nbsp;</td><td>&nbsp;</td><td>Inessive</td><td>fiż-żarbuna</td></tr><tr><td>&nbsp;</td><td>&nbsp;</td><td>Instrumental</td><td>biż-żarbuna</td></tr><tr><td>&nbsp;</td><td>&nbsp;</td><td>Lative</td><td>saż-żarbuna</td></tr><tr><td>&nbsp;</td><td>&nbsp;</td><td>Nominative</td><td>iż-żarbuna</td></tr><tr><td>&nbsp;</td><td>Indefinite</td><td>Benefactive</td><td>għal żarbuna</td></tr><tr><td>&nbsp;</td><td>&nbsp;</td><td>Comitative</td><td>ma' żarbuna</td></tr><tr><td>&nbsp;</td><td>&nbsp;</td><td>Dative</td><td>lil żarbuna</td></tr><tr><td>&nbsp;</td><td>&nbsp;</td><td>Elative</td><td>minn żarbuna</td></tr><tr><td>&nbsp;</td><td>&nbsp;</td><td>Equative</td><td>bħal żarbuna</td></tr><tr><td>&nbsp;</td><td>&nbsp;</td><td>Genitive</td><td>ta' żarbuna</td></tr><tr><td>&nbsp;</td><td>&nbsp;</td><td>Inessive</td><td>f'żarbuna</td></tr><tr><td>&nbsp;</td><td>&nbsp;</td><td>Instrumental</td><td>b'żarbuna</td></tr><tr><td>&nbsp;</td><td>&nbsp;</td><td>Lative</td><td>sa żarbuna</td></tr><tr><td>&nbsp;</td><td>&nbsp;</td><td>Nominative</td><td>żarbuna</td></tr><tr><td>Dual</td><td>Definite</td><td>Benefactive</td><td>&nbsp;</td></tr><tr><td>&nbsp;</td><td>&nbsp;</td><td>Comitative</td><td>&nbsp;</td></tr><tr><td>&nbsp;</td><td>&nbsp;</td><td>Dative</td><td>&nbsp;</td></tr><tr><td>&nbsp;</td><td>&nbsp;</td><td>Elative</td><td>&nbsp;</td></tr><tr><td>&nbsp;</td><td>&nbsp;</td><td>Equative</td><td>&nbsp;</td></tr><tr><td>&nbsp;</td><td>&nbsp;</td><td>Genitive</td><td>&nbsp;</td></tr><tr><td>&nbsp;</td><td>&nbsp;</td><td>Inessive</td><td>&nbsp;</td></tr><tr><td>&nbsp;</td><td>&nbsp;</td><td>Instrumental</td><td>&nbsp;</td></tr><tr><td>&nbsp;</td><td>&nbsp;</td><td>Lative</td><td>&nbsp;</td></tr><tr><td>&nbsp;</td><td>&nbsp;</td><td>Nominative</td><td>&nbsp;</td></tr><tr><td>&nbsp;</td><td>Indefinite</td><td>Benefactive</td><td>għal</td></tr><tr><td>&nbsp;</td><td>&nbsp;</td><td>Comitative</td><td>ma'</td></tr><tr><td>&nbsp;</td><td>&nbsp;</td><td>Dative</td><td>lil</td></tr><tr><td>&nbsp;</td><td>&nbsp;</td><td>Elative</td><td>minn</td></tr><tr><td>&nbsp;</td><td>&nbsp;</td><td>Equative</td><td>bħal</td></tr><tr><td>&nbsp;</td><td>&nbsp;</td><td>Genitive</td><td>ta'</td></tr><tr><td>&nbsp;</td><td>&nbsp;</td><td>Inessive</td><td>fi</td></tr><tr><td>&nbsp;</td><td>&nbsp;</td><td>Instrumental</td><td>bi</td></tr><tr><td>&nbsp;</td><td>&nbsp;</td><td>Lative</td><td>sa</td></tr><tr><td>&nbsp;</td><td>&nbsp;</td><td>Nominative</td><td>&nbsp;</td></tr><tr><td>Plural</td><td>Definite</td><td>Benefactive</td><td>għaż-żarbuniet</td></tr><tr><td>&nbsp;</td><td>&nbsp;</td><td>Comitative</td><td>maż-żarbuniet</td></tr><tr><td>&nbsp;</td><td>&nbsp;</td><td>Dative</td><td>liż-żarbuniet</td></tr><tr><td>&nbsp;</td><td>&nbsp;</td><td>Elative</td><td>miż-żarbuniet</td></tr><tr><td>&nbsp;</td><td>&nbsp;</td><td>Equative</td><td>bħaż-żarbuniet</td></tr><tr><td>&nbsp;</td><td>&nbsp;</td><td>Genitive</td><td>taż-żarbuniet</td></tr><tr><td>&nbsp;</td><td>&nbsp;</td><td>Inessive</td><td>fiż-żarbuniet</td></tr><tr><td>&nbsp;</td><td>&nbsp;</td><td>Instrumental</td><td>biż-żarbuniet</td></tr><tr><td>&nbsp;</td><td>&nbsp;</td><td>Lative</td><td>saż-żarbuniet</td></tr><tr><td>&nbsp;</td><td>&nbsp;</td><td>Nominative</td><td>iż-żarbuniet</td></tr><tr><td>&nbsp;</td><td>Indefinite</td><td>Benefactive</td><td>għal żarbuniet</td></tr><tr><td>&nbsp;</td><td>&nbsp;</td><td>Comitative</td><td>ma' żarbuniet</td></tr><tr><td>&nbsp;</td><td>&nbsp;</td><td>Dative</td><td>lil żarbuniet</td></tr><tr><td>&nbsp;</td><td>&nbsp;</td><td>Elative</td><td>minn żarbuniet</td></tr><tr><td>&nbsp;</td><td>&nbsp;</td><td>Equative</td><td>bħal żarbuniet</td></tr><tr><td>&nbsp;</td><td>&nbsp;</td><td>Genitive</td><td>ta' żarbuniet</td></tr><tr><td>&nbsp;</td><td>&nbsp;</td><td>Inessive</td><td>f'żarbuniet</td></tr><tr><td>&nbsp;</td><td>&nbsp;</td><td>Instrumental</td><td>b'żarbuniet</td></tr><tr><td>&nbsp;</td><td>&nbsp;</td><td>Lative</td><td>sa żarbuniet</td></tr><tr><td>&nbsp;</td><td>&nbsp;</td><td>Nominative</td><td>żarbuniet</td></tr><tr><td>DeterminatePl</td><td>Definite</td><td>Benefactive</td><td>&nbsp;</td></tr><tr><td>&nbsp;</td><td>&nbsp;</td><td>Comitative</td><td>&nbsp;</td></tr><tr><td>&nbsp;</td><td>&nbsp;</td><td>Dative</td><td>&nbsp;</td></tr><tr><td>&nbsp;</td><td>&nbsp;</td><td>Elative</td><td>&nbsp;</td></tr><tr><td>&nbsp;</td><td>&nbsp;</td><td>Equative</td><td>&nbsp;</td></tr><tr><td>&nbsp;</td><td>&nbsp;</td><td>Genitive</td><td>&nbsp;</td></tr><tr><td>&nbsp;</td><td>&nbsp;</td><td>Inessive</td><td>&nbsp;</td></tr><tr><td>&nbsp;</td><td>&nbsp;</td><td>Instrumental</td><td>&nbsp;</td></tr><tr><td>&nbsp;</td><td>&nbsp;</td><td>Lative</td><td>&nbsp;</td></tr><tr><td>&nbsp;</td><td>&nbsp;</td><td>Nominative</td><td>&nbsp;</td></tr><tr><td>&nbsp;</td><td>Indefinite</td><td>Benefactive</td><td>għal</td></tr><tr><td>&nbsp;</td><td>&nbsp;</td><td>Comitative</td><td>ma'</td></tr><tr><td>&nbsp;</td><td>&nbsp;</td><td>Dative</td><td>lil</td></tr><tr><td>&nbsp;</td><td>&nbsp;</td><td>Elative</td><td>minn</td></tr><tr><td>&nbsp;</td><td>&nbsp;</td><td>Equative</td><td>bħal</td></tr><tr><td>&nbsp;</td><td>&nbsp;</td><td>Genitive</td><td>ta'</td></tr><tr><td>&nbsp;</td><td>&nbsp;</td><td>Inessive</td><td>fi</td></tr><tr><td>&nbsp;</td><td>&nbsp;</td><td>Instrumental</td><td>bi</td></tr><tr><td>&nbsp;</td><td>&nbsp;</td><td>Lative</td><td>sa</td></tr><tr><td>&nbsp;</td><td>&nbsp;</td><td>Nominative</td><td>&nbsp;</td></tr><tr><td>CollectivePl</td><td>Definite</td><td>Benefactive</td><td>&nbsp;</td></tr><tr><td>&nbsp;</td><td>&nbsp;</td><td>Comitative</td><td>&nbsp;</td></tr><tr><td>&nbsp;</td><td>&nbsp;</td><td>Dative</td><td>&nbsp;</td></tr><tr><td>&nbsp;</td><td>&nbsp;</td><td>Elative</td><td>&nbsp;</td></tr><tr><td>&nbsp;</td><td>&nbsp;</td><td>Equative</td><td>&nbsp;</td></tr><tr><td>&nbsp;</td><td>&nbsp;</td><td>Genitive</td><td>&nbsp;</td></tr><tr><td>&nbsp;</td><td>&nbsp;</td><td>Inessive</td><td>&nbsp;</td></tr><tr><td>&nbsp;</td><td>&nbsp;</td><td>Instrumental</td><td>&nbsp;</td></tr><tr><td>&nbsp;</td><td>&nbsp;</td><td>Lative</td><td>&nbsp;</td></tr><tr><td>&nbsp;</td><td>&nbsp;</td><td>Nominative</td><td>&nbsp;</td></tr><tr><td>&nbsp;</td><td>Indefinite</td><td>Benefactive</td><td>għal</td></tr><tr><td>&nbsp;</td><td>&nbsp;</td><td>Comitative</td><td>ma'</td></tr><tr><td>&nbsp;</td><td>&nbsp;</td><td>Dative</td><td>lil</td></tr><tr><td>&nbsp;</td><td>&nbsp;</td><td>Elative</td><td>minn</td></tr><tr><td>&nbsp;</td><td>&nbsp;</td><td>Equative</td><td>bħal</td></tr><tr><td>&nbsp;</td><td>&nbsp;</td><td>Genitive</td><td>ta'</td></tr><tr><td>&nbsp;</td><td>&nbsp;</td><td>Inessive</td><td>fi</td></tr><tr><td>&nbsp;</td><td>&nbsp;</td><td>Instrumental</td><td>bi</td></tr><tr><td>&nbsp;</td><td>&nbsp;</td><td>Lative</td><td>sa</td></tr><tr><td>&nbsp;</td><td>&nbsp;</td><td>Nominative</td><td>&nbsp;</td></tr><tr><td>Fem</td></tr><tr class="separator"><td colspan="100%">&nbsp;</td></td><tr><td>Singulative</td><td>Definite</td><td>Benefactive</td><td>għall-ħanut</td></tr><tr><td>&nbsp;</td><td>&nbsp;</td><td>Comitative</td><td>mal-ħanut</td></tr><tr><td>&nbsp;</td><td>&nbsp;</td><td>Dative</td><td>lill-ħanut</td></tr><tr><td>&nbsp;</td><td>&nbsp;</td><td>Elative</td><td>mill-ħanut</td></tr><tr><td>&nbsp;</td><td>&nbsp;</td><td>Equative</td><td>bħall-ħanut</td></tr><tr><td>&nbsp;</td><td>&nbsp;</td><td>Genitive</td><td>tal-ħanut</td></tr><tr><td>&nbsp;</td><td>&nbsp;</td><td>Inessive</td><td>fil-ħanut</td></tr><tr><td>&nbsp;</td><td>&nbsp;</td><td>Instrumental</td><td>bil-ħanut</td></tr><tr><td>&nbsp;</td><td>&nbsp;</td><td>Lative</td><td>sal-ħanut</td></tr><tr><td>&nbsp;</td><td>&nbsp;</td><td>Nominative</td><td>il-ħanut</td></tr><tr><td>&nbsp;</td><td>Indefinite</td><td>Benefactive</td><td>għal ħanut</td></tr><tr><td>&nbsp;</td><td>&nbsp;</td><td>Comitative</td><td>ma' ħanut</td></tr><tr><td>&nbsp;</td><td>&nbsp;</td><td>Dative</td><td>lil ħanut</td></tr><tr><td>&nbsp;</td><td>&nbsp;</td><td>Elative</td><td>minn ħanut</td></tr><tr><td>&nbsp;</td><td>&nbsp;</td><td>Equative</td><td>bħal ħanut</td></tr><tr><td>&nbsp;</td><td>&nbsp;</td><td>Genitive</td><td>ta' ħanut</td></tr><tr><td>&nbsp;</td><td>&nbsp;</td><td>Inessive</td><td>f'ħanut</td></tr><tr><td>&nbsp;</td><td>&nbsp;</td><td>Instrumental</td><td>b'ħanut</td></tr><tr><td>&nbsp;</td><td>&nbsp;</td><td>Lative</td><td>sa ħanut</td></tr><tr><td>&nbsp;</td><td>&nbsp;</td><td>Nominative</td><td>ħanut</td></tr><tr><td>Dual</td><td>Definite</td><td>Benefactive</td><td>&nbsp;</td></tr><tr><td>&nbsp;</td><td>&nbsp;</td><td>Comitative</td><td>&nbsp;</td></tr><tr><td>&nbsp;</td><td>&nbsp;</td><td>Dative</td><td>&nbsp;</td></tr><tr><td>&nbsp;</td><td>&nbsp;</td><td>Elative</td><td>&nbsp;</td></tr><tr><td>&nbsp;</td><td>&nbsp;</td><td>Equative</td><td>&nbsp;</td></tr><tr><td>&nbsp;</td><td>&nbsp;</td><td>Genitive</td><td>&nbsp;</td></tr><tr><td>&nbsp;</td><td>&nbsp;</td><td>Inessive</td><td>&nbsp;</td></tr><tr><td>&nbsp;</td><td>&nbsp;</td><td>Instrumental</td><td>&nbsp;</td></tr><tr><td>&nbsp;</td><td>&nbsp;</td><td>Lative</td><td>&nbsp;</td></tr><tr><td>&nbsp;</td><td>&nbsp;</td><td>Nominative</td><td>&nbsp;</td></tr><tr><td>&nbsp;</td><td>Indefinite</td><td>Benefactive</td><td>għal</td></tr><tr><td>&nbsp;</td><td>&nbsp;</td><td>Comitative</td><td>ma'</td></tr><tr><td>&nbsp;</td><td>&nbsp;</td><td>Dative</td><td>lil</td></tr><tr><td>&nbsp;</td><td>&nbsp;</td><td>Elative</td><td>minn</td></tr><tr><td>&nbsp;</td><td>&nbsp;</td><td>Equative</td><td>bħal</td></tr><tr><td>&nbsp;</td><td>&nbsp;</td><td>Genitive</td><td>ta'</td></tr><tr><td>&nbsp;</td><td>&nbsp;</td><td>Inessive</td><td>fi</td></tr><tr><td>&nbsp;</td><td>&nbsp;</td><td>Instrumental</td><td>bi</td></tr><tr><td>&nbsp;</td><td>&nbsp;</td><td>Lative</td><td>sa</td></tr><tr><td>&nbsp;</td><td>&nbsp;</td><td>Nominative</td><td>&nbsp;</td></tr><tr><td>Plural</td><td>Definite</td><td>Benefactive</td><td>għall-ħanuti</td></tr><tr><td>&nbsp;</td><td>&nbsp;</td><td>Comitative</td><td>mal-ħanuti</td></tr><tr><td>&nbsp;</td><td>&nbsp;</td><td>Dative</td><td>lill-ħanuti</td></tr><tr><td>&nbsp;</td><td>&nbsp;</td><td>Elative</td><td>mill-ħanuti</td></tr><tr><td>&nbsp;</td><td>&nbsp;</td><td>Equative</td><td>bħall-ħanuti</td></tr><tr><td>&nbsp;</td><td>&nbsp;</td><td>Genitive</td><td>tal-ħanuti</td></tr><tr><td>&nbsp;</td><td>&nbsp;</td><td>Inessive</td><td>fil-ħanuti</td></tr><tr><td>&nbsp;</td><td>&nbsp;</td><td>Instrumental</td><td>bil-ħanuti</td></tr><tr><td>&nbsp;</td><td>&nbsp;</td><td>Lative</td><td>sal-ħanuti</td></tr><tr><td>&nbsp;</td><td>&nbsp;</td><td>Nominative</td><td>il-ħanuti</td></tr><tr><td>&nbsp;</td><td>Indefinite</td><td>Benefactive</td><td>għal ħanuti</td></tr><tr><td>&nbsp;</td><td>&nbsp;</td><td>Comitative</td><td>ma' ħanuti</td></tr><tr><td>&nbsp;</td><td>&nbsp;</td><td>Dative</td><td>lil ħanuti</td></tr><tr><td>&nbsp;</td><td>&nbsp;</td><td>Elative</td><td>minn ħanuti</td></tr><tr><td>&nbsp;</td><td>&nbsp;</td><td>Equative</td><td>bħal ħanuti</td></tr><tr><td>&nbsp;</td><td>&nbsp;</td><td>Genitive</td><td>ta' ħanuti</td></tr><tr><td>&nbsp;</td><td>&nbsp;</td><td>Inessive</td><td>f'ħanuti</td></tr><tr><td>&nbsp;</td><td>&nbsp;</td><td>Instrumental</td><td>b'ħanuti</td></tr><tr><td>&nbsp;</td><td>&nbsp;</td><td>Lative</td><td>sa ħanuti</td></tr><tr><td>&nbsp;</td><td>&nbsp;</td><td>Nominative</td><td>ħanuti</td></tr><tr><td>DeterminatePl</td><td>Definite</td><td>Benefactive</td><td>&nbsp;</td></tr><tr><td>&nbsp;</td><td>&nbsp;</td><td>Comitative</td><td>&nbsp;</td></tr><tr><td>&nbsp;</td><td>&nbsp;</td><td>Dative</td><td>&nbsp;</td></tr><tr><td>&nbsp;</td><td>&nbsp;</td><td>Elative</td><td>&nbsp;</td></tr><tr><td>&nbsp;</td><td>&nbsp;</td><td>Equative</td><td>&nbsp;</td></tr><tr><td>&nbsp;</td><td>&nbsp;</td><td>Genitive</td><td>&nbsp;</td></tr><tr><td>&nbsp;</td><td>&nbsp;</td><td>Inessive</td><td>&nbsp;</td></tr><tr><td>&nbsp;</td><td>&nbsp;</td><td>Instrumental</td><td>&nbsp;</td></tr><tr><td>&nbsp;</td><td>&nbsp;</td><td>Lative</td><td>&nbsp;</td></tr><tr><td>&nbsp;</td><td>&nbsp;</td><td>Nominative</td><td>&nbsp;</td></tr><tr><td>&nbsp;</td><td>Indefinite</td><td>Benefactive</td><td>għal</td></tr><tr><td>&nbsp;</td><td>&nbsp;</td><td>Comitative</td><td>ma'</td></tr><tr><td>&nbsp;</td><td>&nbsp;</td><td>Dative</td><td>lil</td></tr><tr><td>&nbsp;</td><td>&nbsp;</td><td>Elative</td><td>minn</td></tr><tr><td>&nbsp;</td><td>&nbsp;</td><td>Equative</td><td>bħal</td></tr><tr><td>&nbsp;</td><td>&nbsp;</td><td>Genitive</td><td>ta'</td></tr><tr><td>&nbsp;</td><td>&nbsp;</td><td>Inessive</td><td>fi</td></tr><tr><td>&nbsp;</td><td>&nbsp;</td><td>Instrumental</td><td>bi</td></tr><tr><td>&nbsp;</td><td>&nbsp;</td><td>Lative</td><td>sa</td></tr><tr><td>&nbsp;</td><td>&nbsp;</td><td>Nominative</td><td>&nbsp;</td></tr><tr><td>CollectivePl</td><td>Definite</td><td>Benefactive</td><td>&nbsp;</td></tr><tr><td>&nbsp;</td><td>&nbsp;</td><td>Comitative</td><td>&nbsp;</td></tr><tr><td>&nbsp;</td><td>&nbsp;</td><td>Dative</td><td>&nbsp;</td></tr><tr><td>&nbsp;</td><td>&nbsp;</td><td>Elative</td><td>&nbsp;</td></tr><tr><td>&nbsp;</td><td>&nbsp;</td><td>Equative</td><td>&nbsp;</td></tr><tr><td>&nbsp;</td><td>&nbsp;</td><td>Genitive</td><td>&nbsp;</td></tr><tr><td>&nbsp;</td><td>&nbsp;</td><td>Inessive</td><td>&nbsp;</td></tr><tr><td>&nbsp;</td><td>&nbsp;</td><td>Instrumental</td><td>&nbsp;</td></tr><tr><td>&nbsp;</td><td>&nbsp;</td><td>Lative</td><td>&nbsp;</td></tr><tr><td>&nbsp;</td><td>&nbsp;</td><td>Nominative</td><td>&nbsp;</td></tr><tr><td>&nbsp;</td><td>Indefinite</td><td>Benefactive</td><td>għal</td></tr><tr><td>&nbsp;</td><td>&nbsp;</td><td>Comitative</td><td>ma'</td></tr><tr><td>&nbsp;</td><td>&nbsp;</td><td>Dative</td><td>lil</td></tr><tr><td>&nbsp;</td><td>&nbsp;</td><td>Elative</td><td>minn</td></tr><tr><td>&nbsp;</td><td>&nbsp;</td><td>Equative</td><td>bħal</td></tr><tr><td>&nbsp;</td><td>&nbsp;</td><td>Genitive</td><td>ta'</td></tr><tr><td>&nbsp;</td><td>&nbsp;</td><td>Inessive</td><td>fi</td></tr><tr><td>&nbsp;</td><td>&nbsp;</td><td>Instrumental</td><td>bi</td></tr><tr><td>&nbsp;</td><td>&nbsp;</td><td>Lative</td><td>sa</td></tr><tr><td>&nbsp;</td><td>&nbsp;</td><td>Nominative</td><td>&nbsp;</td></tr><tr><td>Masc</td></tr><tr class="separator"><td colspan="100%">&nbsp;</td></td><tr><td>Singulative</td><td>Definite</td><td>Benefactive</td><td>għall-fidda</td></tr><tr><td>&nbsp;</td><td>&nbsp;</td><td>Comitative</td><td>mal-fidda</td></tr><tr><td>&nbsp;</td><td>&nbsp;</td><td>Dative</td><td>lill-fidda</td></tr><tr><td>&nbsp;</td><td>&nbsp;</td><td>Elative</td><td>mill-fidda</td></tr><tr><td>&nbsp;</td><td>&nbsp;</td><td>Equative</td><td>bħall-fidda</td></tr><tr><td>&nbsp;</td><td>&nbsp;</td><td>Genitive</td><td>tal-fidda</td></tr><tr><td>&nbsp;</td><td>&nbsp;</td><td>Inessive</td><td>fil-fidda</td></tr><tr><td>&nbsp;</td><td>&nbsp;</td><td>Instrumental</td><td>bil-fidda</td></tr><tr><td>&nbsp;</td><td>&nbsp;</td><td>Lative</td><td>sal-fidda</td></tr><tr><td>&nbsp;</td><td>&nbsp;</td><td>Nominative</td><td>il-fidda</td></tr><tr><td>&nbsp;</td><td>Indefinite</td><td>Benefactive</td><td>għal fidda</td></tr><tr><td>&nbsp;</td><td>&nbsp;</td><td>Comitative</td><td>ma' fidda</td></tr><tr><td>&nbsp;</td><td>&nbsp;</td><td>Dative</td><td>lil fidda</td></tr><tr><td>&nbsp;</td><td>&nbsp;</td><td>Elative</td><td>minn fidda</td></tr><tr><td>&nbsp;</td><td>&nbsp;</td><td>Equative</td><td>bħal fidda</td></tr><tr><td>&nbsp;</td><td>&nbsp;</td><td>Genitive</td><td>ta' fidda</td></tr><tr><td>&nbsp;</td><td>&nbsp;</td><td>Inessive</td><td>fi fidda</td></tr><tr><td>&nbsp;</td><td>&nbsp;</td><td>Instrumental</td><td>b'fidda</td></tr><tr><td>&nbsp;</td><td>&nbsp;</td><td>Lative</td><td>sa fidda</td></tr><tr><td>&nbsp;</td><td>&nbsp;</td><td>Nominative</td><td>fidda</td></tr><tr><td>Dual</td><td>Definite</td><td>Benefactive</td><td>&nbsp;</td></tr><tr><td>&nbsp;</td><td>&nbsp;</td><td>Comitative</td><td>&nbsp;</td></tr><tr><td>&nbsp;</td><td>&nbsp;</td><td>Dative</td><td>&nbsp;</td></tr><tr><td>&nbsp;</td><td>&nbsp;</td><td>Elative</td><td>&nbsp;</td></tr><tr><td>&nbsp;</td><td>&nbsp;</td><td>Equative</td><td>&nbsp;</td></tr><tr><td>&nbsp;</td><td>&nbsp;</td><td>Genitive</td><td>&nbsp;</td></tr><tr><td>&nbsp;</td><td>&nbsp;</td><td>Inessive</td><td>&nbsp;</td></tr><tr><td>&nbsp;</td><td>&nbsp;</td><td>Instrumental</td><td>&nbsp;</td></tr><tr><td>&nbsp;</td><td>&nbsp;</td><td>Lative</td><td>&nbsp;</td></tr><tr><td>&nbsp;</td><td>&nbsp;</td><td>Nominative</td><td>&nbsp;</td></tr><tr><td>&nbsp;</td><td>Indefinite</td><td>Benefactive</td><td>għal</td></tr><tr><td>&nbsp;</td><td>&nbsp;</td><td>Comitative</td><td>ma'</td></tr><tr><td>&nbsp;</td><td>&nbsp;</td><td>Dative</td><td>lil</td></tr><tr><td>&nbsp;</td><td>&nbsp;</td><td>Elative</td><td>minn</td></tr><tr><td>&nbsp;</td><td>&nbsp;</td><td>Equative</td><td>bħal</td></tr><tr><td>&nbsp;</td><td>&nbsp;</td><td>Genitive</td><td>ta'</td></tr><tr><td>&nbsp;</td><td>&nbsp;</td><td>Inessive</td><td>fi</td></tr><tr><td>&nbsp;</td><td>&nbsp;</td><td>Instrumental</td><td>bi</td></tr><tr><td>&nbsp;</td><td>&nbsp;</td><td>Lative</td><td>sa</td></tr><tr><td>&nbsp;</td><td>&nbsp;</td><td>Nominative</td><td>&nbsp;</td></tr><tr><td>Plural</td><td>Definite</td><td>Benefactive</td><td>għall-fiddiet</td></tr><tr><td>&nbsp;</td><td>&nbsp;</td><td>Comitative</td><td>mal-fiddiet</td></tr><tr><td>&nbsp;</td><td>&nbsp;</td><td>Dative</td><td>lill-fiddiet</td></tr><tr><td>&nbsp;</td><td>&nbsp;</td><td>Elative</td><td>mill-fiddiet</td></tr><tr><td>&nbsp;</td><td>&nbsp;</td><td>Equative</td><td>bħall-fiddiet</td></tr><tr><td>&nbsp;</td><td>&nbsp;</td><td>Genitive</td><td>tal-fiddiet</td></tr><tr><td>&nbsp;</td><td>&nbsp;</td><td>Inessive</td><td>fil-fiddiet</td></tr><tr><td>&nbsp;</td><td>&nbsp;</td><td>Instrumental</td><td>bil-fiddiet</td></tr><tr><td>&nbsp;</td><td>&nbsp;</td><td>Lative</td><td>sal-fiddiet</td></tr><tr><td>&nbsp;</td><td>&nbsp;</td><td>Nominative</td><td>il-fiddiet</td></tr><tr><td>&nbsp;</td><td>Indefinite</td><td>Benefactive</td><td>għal fiddiet</td></tr><tr><td>&nbsp;</td><td>&nbsp;</td><td>Comitative</td><td>ma' fiddiet</td></tr><tr><td>&nbsp;</td><td>&nbsp;</td><td>Dative</td><td>lil fiddiet</td></tr><tr><td>&nbsp;</td><td>&nbsp;</td><td>Elative</td><td>minn fiddiet</td></tr><tr><td>&nbsp;</td><td>&nbsp;</td><td>Equative</td><td>bħal fiddiet</td></tr><tr><td>&nbsp;</td><td>&nbsp;</td><td>Genitive</td><td>ta' fiddiet</td></tr><tr><td>&nbsp;</td><td>&nbsp;</td><td>Inessive</td><td>fi fiddiet</td></tr><tr><td>&nbsp;</td><td>&nbsp;</td><td>Instrumental</td><td>b'fiddiet</td></tr><tr><td>&nbsp;</td><td>&nbsp;</td><td>Lative</td><td>sa fiddiet</td></tr><tr><td>&nbsp;</td><td>&nbsp;</td><td>Nominative</td><td>fiddiet</td></tr><tr><td>DeterminatePl</td><td>Definite</td><td>Benefactive</td><td>&nbsp;</td></tr><tr><td>&nbsp;</td><td>&nbsp;</td><td>Comitative</td><td>&nbsp;</td></tr><tr><td>&nbsp;</td><td>&nbsp;</td><td>Dative</td><td>&nbsp;</td></tr><tr><td>&nbsp;</td><td>&nbsp;</td><td>Elative</td><td>&nbsp;</td></tr><tr><td>&nbsp;</td><td>&nbsp;</td><td>Equative</td><td>&nbsp;</td></tr><tr><td>&nbsp;</td><td>&nbsp;</td><td>Genitive</td><td>&nbsp;</td></tr><tr><td>&nbsp;</td><td>&nbsp;</td><td>Inessive</td><td>&nbsp;</td></tr><tr><td>&nbsp;</td><td>&nbsp;</td><td>Instrumental</td><td>&nbsp;</td></tr><tr><td>&nbsp;</td><td>&nbsp;</td><td>Lative</td><td>&nbsp;</td></tr><tr><td>&nbsp;</td><td>&nbsp;</td><td>Nominative</td><td>&nbsp;</td></tr><tr><td>&nbsp;</td><td>Indefinite</td><td>Benefactive</td><td>għal</td></tr><tr><td>&nbsp;</td><td>&nbsp;</td><td>Comitative</td><td>ma'</td></tr><tr><td>&nbsp;</td><td>&nbsp;</td><td>Dative</td><td>lil</td></tr><tr><td>&nbsp;</td><td>&nbsp;</td><td>Elative</td><td>minn</td></tr><tr><td>&nbsp;</td><td>&nbsp;</td><td>Equative</td><td>bħal</td></tr><tr><td>&nbsp;</td><td>&nbsp;</td><td>Genitive</td><td>ta'</td></tr><tr><td>&nbsp;</td><td>&nbsp;</td><td>Inessive</td><td>fi</td></tr><tr><td>&nbsp;</td><td>&nbsp;</td><td>Instrumental</td><td>bi</td></tr><tr><td>&nbsp;</td><td>&nbsp;</td><td>Lative</td><td>sa</td></tr><tr><td>&nbsp;</td><td>&nbsp;</td><td>Nominative</td><td>&nbsp;</td></tr><tr><td>CollectivePl</td><td>Definite</td><td>Benefactive</td><td>&nbsp;</td></tr><tr><td>&nbsp;</td><td>&nbsp;</td><td>Comitative</td><td>&nbsp;</td></tr><tr><td>&nbsp;</td><td>&nbsp;</td><td>Dative</td><td>&nbsp;</td></tr><tr><td>&nbsp;</td><td>&nbsp;</td><td>Elative</td><td>&nbsp;</td></tr><tr><td>&nbsp;</td><td>&nbsp;</td><td>Equative</td><td>&nbsp;</td></tr><tr><td>&nbsp;</td><td>&nbsp;</td><td>Genitive</td><td>&nbsp;</td></tr><tr><td>&nbsp;</td><td>&nbsp;</td><td>Inessive</td><td>&nbsp;</td></tr><tr><td>&nbsp;</td><td>&nbsp;</td><td>Instrumental</td><td>&nbsp;</td></tr><tr><td>&nbsp;</td><td>&nbsp;</td><td>Lative</td><td>&nbsp;</td></tr><tr><td>&nbsp;</td><td>&nbsp;</td><td>Nominative</td><td>&nbsp;</td></tr><tr><td>&nbsp;</td><td>Indefinite</td><td>Benefactive</td><td>għal</td></tr><tr><td>&nbsp;</td><td>&nbsp;</td><td>Comitative</td><td>ma'</td></tr><tr><td>&nbsp;</td><td>&nbsp;</td><td>Dative</td><td>lil</td></tr><tr><td>&nbsp;</td><td>&nbsp;</td><td>Elative</td><td>minn</td></tr><tr><td>&nbsp;</td><td>&nbsp;</td><td>Equative</td><td>bħal</td></tr><tr><td>&nbsp;</td><td>&nbsp;</td><td>Genitive</td><td>ta'</td></tr><tr><td>&nbsp;</td><td>&nbsp;</td><td>Inessive</td><td>fi</td></tr><tr><td>&nbsp;</td><td>&nbsp;</td><td>Instrumental</td><td>bi</td></tr><tr><td>&nbsp;</td><td>&nbsp;</td><td>Lative</td><td>sa</td></tr><tr><td>&nbsp;</td><td>&nbsp;</td><td>Nominative</td><td>&nbsp;</td></tr><tr><td>Fem</td></tr><tr class="separator"><td colspan="100%">&nbsp;</td></td><tr><td>Singulative</td><td>Definite</td><td>Benefactive</td><td>għall-oħt</td></tr><tr><td>&nbsp;</td><td>&nbsp;</td><td>Comitative</td><td>mal-oħt</td></tr><tr><td>&nbsp;</td><td>&nbsp;</td><td>Dative</td><td>lill-oħt</td></tr><tr><td>&nbsp;</td><td>&nbsp;</td><td>Elative</td><td>mill-oħt</td></tr><tr><td>&nbsp;</td><td>&nbsp;</td><td>Equative</td><td>bħall-oħt</td></tr><tr><td>&nbsp;</td><td>&nbsp;</td><td>Genitive</td><td>tal-oħt</td></tr><tr><td>&nbsp;</td><td>&nbsp;</td><td>Inessive</td><td>fil-oħt</td></tr><tr><td>&nbsp;</td><td>&nbsp;</td><td>Instrumental</td><td>bil-oħt</td></tr><tr><td>&nbsp;</td><td>&nbsp;</td><td>Lative</td><td>sal-oħt</td></tr><tr><td>&nbsp;</td><td>&nbsp;</td><td>Nominative</td><td>il-oħt</td></tr><tr><td>&nbsp;</td><td>Indefinite</td><td>Benefactive</td><td>għal oħt</td></tr><tr><td>&nbsp;</td><td>&nbsp;</td><td>Comitative</td><td>m'oħt</td></tr><tr><td>&nbsp;</td><td>&nbsp;</td><td>Dative</td><td>lil oħt</td></tr><tr><td>&nbsp;</td><td>&nbsp;</td><td>Elative</td><td>minn oħt</td></tr><tr><td>&nbsp;</td><td>&nbsp;</td><td>Equative</td><td>bħal oħt</td></tr><tr><td>&nbsp;</td><td>&nbsp;</td><td>Genitive</td><td>t'oħt</td></tr><tr><td>&nbsp;</td><td>&nbsp;</td><td>Inessive</td><td>f'oħt</td></tr><tr><td>&nbsp;</td><td>&nbsp;</td><td>Instrumental</td><td>b'oħt</td></tr><tr><td>&nbsp;</td><td>&nbsp;</td><td>Lative</td><td>s'oħt</td></tr><tr><td>&nbsp;</td><td>&nbsp;</td><td>Nominative</td><td>oħt</td></tr><tr><td>Dual</td><td>Definite</td><td>Benefactive</td><td>&nbsp;</td></tr><tr><td>&nbsp;</td><td>&nbsp;</td><td>Comitative</td><td>&nbsp;</td></tr><tr><td>&nbsp;</td><td>&nbsp;</td><td>Dative</td><td>&nbsp;</td></tr><tr><td>&nbsp;</td><td>&nbsp;</td><td>Elative</td><td>&nbsp;</td></tr><tr><td>&nbsp;</td><td>&nbsp;</td><td>Equative</td><td>&nbsp;</td></tr><tr><td>&nbsp;</td><td>&nbsp;</td><td>Genitive</td><td>&nbsp;</td></tr><tr><td>&nbsp;</td><td>&nbsp;</td><td>Inessive</td><td>&nbsp;</td></tr><tr><td>&nbsp;</td><td>&nbsp;</td><td>Instrumental</td><td>&nbsp;</td></tr><tr><td>&nbsp;</td><td>&nbsp;</td><td>Lative</td><td>&nbsp;</td></tr><tr><td>&nbsp;</td><td>&nbsp;</td><td>Nominative</td><td>&nbsp;</td></tr><tr><td>&nbsp;</td><td>Indefinite</td><td>Benefactive</td><td>għal</td></tr><tr><td>&nbsp;</td><td>&nbsp;</td><td>Comitative</td><td>ma'</td></tr><tr><td>&nbsp;</td><td>&nbsp;</td><td>Dative</td><td>lil</td></tr><tr><td>&nbsp;</td><td>&nbsp;</td><td>Elative</td><td>minn</td></tr><tr><td>&nbsp;</td><td>&nbsp;</td><td>Equative</td><td>bħal</td></tr><tr><td>&nbsp;</td><td>&nbsp;</td><td>Genitive</td><td>ta'</td></tr><tr><td>&nbsp;</td><td>&nbsp;</td><td>Inessive</td><td>fi</td></tr><tr><td>&nbsp;</td><td>&nbsp;</td><td>Instrumental</td><td>bi</td></tr><tr><td>&nbsp;</td><td>&nbsp;</td><td>Lative</td><td>sa</td></tr><tr><td>&nbsp;</td><td>&nbsp;</td><td>Nominative</td><td>&nbsp;</td></tr><tr><td>Plural</td><td>Definite</td><td>Benefactive</td><td>għall-oħti</td></tr><tr><td>&nbsp;</td><td>&nbsp;</td><td>Comitative</td><td>mal-oħti</td></tr><tr><td>&nbsp;</td><td>&nbsp;</td><td>Dative</td><td>lill-oħti</td></tr><tr><td>&nbsp;</td><td>&nbsp;</td><td>Elative</td><td>mill-oħti</td></tr><tr><td>&nbsp;</td><td>&nbsp;</td><td>Equative</td><td>bħall-oħti</td></tr><tr><td>&nbsp;</td><td>&nbsp;</td><td>Genitive</td><td>tal-oħti</td></tr><tr><td>&nbsp;</td><td>&nbsp;</td><td>Inessive</td><td>fil-oħti</td></tr><tr><td>&nbsp;</td><td>&nbsp;</td><td>Instrumental</td><td>bil-oħti</td></tr><tr><td>&nbsp;</td><td>&nbsp;</td><td>Lative</td><td>sal-oħti</td></tr><tr><td>&nbsp;</td><td>&nbsp;</td><td>Nominative</td><td>il-oħti</td></tr><tr><td>&nbsp;</td><td>Indefinite</td><td>Benefactive</td><td>għal oħti</td></tr><tr><td>&nbsp;</td><td>&nbsp;</td><td>Comitative</td><td>m'oħti</td></tr><tr><td>&nbsp;</td><td>&nbsp;</td><td>Dative</td><td>lil oħti</td></tr><tr><td>&nbsp;</td><td>&nbsp;</td><td>Elative</td><td>minn oħti</td></tr><tr><td>&nbsp;</td><td>&nbsp;</td><td>Equative</td><td>bħal oħti</td></tr><tr><td>&nbsp;</td><td>&nbsp;</td><td>Genitive</td><td>t'oħti</td></tr><tr><td>&nbsp;</td><td>&nbsp;</td><td>Inessive</td><td>f'oħti</td></tr><tr><td>&nbsp;</td><td>&nbsp;</td><td>Instrumental</td><td>b'oħti</td></tr><tr><td>&nbsp;</td><td>&nbsp;</td><td>Lative</td><td>s'oħti</td></tr><tr><td>&nbsp;</td><td>&nbsp;</td><td>Nominative</td><td>oħti</td></tr><tr><td>DeterminatePl</td><td>Definite</td><td>Benefactive</td><td>&nbsp;</td></tr><tr><td>&nbsp;</td><td>&nbsp;</td><td>Comitative</td><td>&nbsp;</td></tr><tr><td>&nbsp;</td><td>&nbsp;</td><td>Dative</td><td>&nbsp;</td></tr><tr><td>&nbsp;</td><td>&nbsp;</td><td>Elative</td><td>&nbsp;</td></tr><tr><td>&nbsp;</td><td>&nbsp;</td><td>Equative</td><td>&nbsp;</td></tr><tr><td>&nbsp;</td><td>&nbsp;</td><td>Genitive</td><td>&nbsp;</td></tr><tr><td>&nbsp;</td><td>&nbsp;</td><td>Inessive</td><td>&nbsp;</td></tr><tr><td>&nbsp;</td><td>&nbsp;</td><td>Instrumental</td><td>&nbsp;</td></tr><tr><td>&nbsp;</td><td>&nbsp;</td><td>Lative</td><td>&nbsp;</td></tr><tr><td>&nbsp;</td><td>&nbsp;</td><td>Nominative</td><td>&nbsp;</td></tr><tr><td>&nbsp;</td><td>Indefinite</td><td>Benefactive</td><td>għal</td></tr><tr><td>&nbsp;</td><td>&nbsp;</td><td>Comitative</td><td>ma'</td></tr><tr><td>&nbsp;</td><td>&nbsp;</td><td>Dative</td><td>lil</td></tr><tr><td>&nbsp;</td><td>&nbsp;</td><td>Elative</td><td>minn</td></tr><tr><td>&nbsp;</td><td>&nbsp;</td><td>Equative</td><td>bħal</td></tr><tr><td>&nbsp;</td><td>&nbsp;</td><td>Genitive</td><td>ta'</td></tr><tr><td>&nbsp;</td><td>&nbsp;</td><td>Inessive</td><td>fi</td></tr><tr><td>&nbsp;</td><td>&nbsp;</td><td>Instrumental</td><td>bi</td></tr><tr><td>&nbsp;</td><td>&nbsp;</td><td>Lative</td><td>sa</td></tr><tr><td>&nbsp;</td><td>&nbsp;</td><td>Nominative</td><td>&nbsp;</td></tr><tr><td>CollectivePl</td><td>Definite</td><td>Benefactive</td><td>&nbsp;</td></tr><tr><td>&nbsp;</td><td>&nbsp;</td><td>Comitative</td><td>&nbsp;</td></tr><tr><td>&nbsp;</td><td>&nbsp;</td><td>Dative</td><td>&nbsp;</td></tr><tr><td>&nbsp;</td><td>&nbsp;</td><td>Elative</td><td>&nbsp;</td></tr><tr><td>&nbsp;</td><td>&nbsp;</td><td>Equative</td><td>&nbsp;</td></tr><tr><td>&nbsp;</td><td>&nbsp;</td><td>Genitive</td><td>&nbsp;</td></tr><tr><td>&nbsp;</td><td>&nbsp;</td><td>Inessive</td><td>&nbsp;</td></tr><tr><td>&nbsp;</td><td>&nbsp;</td><td>Instrumental</td><td>&nbsp;</td></tr><tr><td>&nbsp;</td><td>&nbsp;</td><td>Lative</td><td>&nbsp;</td></tr><tr><td>&nbsp;</td><td>&nbsp;</td><td>Nominative</td><td>&nbsp;</td></tr><tr><td>&nbsp;</td><td>Indefinite</td><td>Benefactive</td><td>għal</td></tr><tr><td>&nbsp;</td><td>&nbsp;</td><td>Comitative</td><td>ma'</td></tr><tr><td>&nbsp;</td><td>&nbsp;</td><td>Dative</td><td>lil</td></tr><tr><td>&nbsp;</td><td>&nbsp;</td><td>Elative</td><td>minn</td></tr><tr><td>&nbsp;</td><td>&nbsp;</td><td>Equative</td><td>bħal</td></tr><tr><td>&nbsp;</td><td>&nbsp;</td><td>Genitive</td><td>ta'</td></tr><tr><td>&nbsp;</td><td>&nbsp;</td><td>Inessive</td><td>fi</td></tr><tr><td>&nbsp;</td><td>&nbsp;</td><td>Instrumental</td><td>bi</td></tr><tr><td>&nbsp;</td><td>&nbsp;</td><td>Lative</td><td>sa</td></tr><tr><td>&nbsp;</td><td>&nbsp;</td><td>Nominative</td><td>&nbsp;</td></tr><tr><td>Masc</td></tr><tr class="separator"><td colspan="100%">&nbsp;</td></td><tr><td>Singulative</td><td>Definite</td><td>Benefactive</td><td>għall-ġilda</td></tr><tr><td>&nbsp;</td><td>&nbsp;</td><td>Comitative</td><td>mal-ġilda</td></tr><tr><td>&nbsp;</td><td>&nbsp;</td><td>Dative</td><td>lill-ġilda</td></tr><tr><td>&nbsp;</td><td>&nbsp;</td><td>Elative</td><td>mill-ġilda</td></tr><tr><td>&nbsp;</td><td>&nbsp;</td><td>Equative</td><td>bħall-ġilda</td></tr><tr><td>&nbsp;</td><td>&nbsp;</td><td>Genitive</td><td>tal-ġilda</td></tr><tr><td>&nbsp;</td><td>&nbsp;</td><td>Inessive</td><td>fil-ġilda</td></tr><tr><td>&nbsp;</td><td>&nbsp;</td><td>Instrumental</td><td>bil-ġilda</td></tr><tr><td>&nbsp;</td><td>&nbsp;</td><td>Lative</td><td>sal-ġilda</td></tr><tr><td>&nbsp;</td><td>&nbsp;</td><td>Nominative</td><td>il-ġilda</td></tr><tr><td>&nbsp;</td><td>Indefinite</td><td>Benefactive</td><td>għal ġilda</td></tr><tr><td>&nbsp;</td><td>&nbsp;</td><td>Comitative</td><td>ma' ġilda</td></tr><tr><td>&nbsp;</td><td>&nbsp;</td><td>Dative</td><td>lil ġilda</td></tr><tr><td>&nbsp;</td><td>&nbsp;</td><td>Elative</td><td>minn ġilda</td></tr><tr><td>&nbsp;</td><td>&nbsp;</td><td>Equative</td><td>bħal ġilda</td></tr><tr><td>&nbsp;</td><td>&nbsp;</td><td>Genitive</td><td>ta' ġilda</td></tr><tr><td>&nbsp;</td><td>&nbsp;</td><td>Inessive</td><td>f'ġilda</td></tr><tr><td>&nbsp;</td><td>&nbsp;</td><td>Instrumental</td><td>b'ġilda</td></tr><tr><td>&nbsp;</td><td>&nbsp;</td><td>Lative</td><td>sa ġilda</td></tr><tr><td>&nbsp;</td><td>&nbsp;</td><td>Nominative</td><td>ġilda</td></tr><tr><td>Dual</td><td>Definite</td><td>Benefactive</td><td>&nbsp;</td></tr><tr><td>&nbsp;</td><td>&nbsp;</td><td>Comitative</td><td>&nbsp;</td></tr><tr><td>&nbsp;</td><td>&nbsp;</td><td>Dative</td><td>&nbsp;</td></tr><tr><td>&nbsp;</td><td>&nbsp;</td><td>Elative</td><td>&nbsp;</td></tr><tr><td>&nbsp;</td><td>&nbsp;</td><td>Equative</td><td>&nbsp;</td></tr><tr><td>&nbsp;</td><td>&nbsp;</td><td>Genitive</td><td>&nbsp;</td></tr><tr><td>&nbsp;</td><td>&nbsp;</td><td>Inessive</td><td>&nbsp;</td></tr><tr><td>&nbsp;</td><td>&nbsp;</td><td>Instrumental</td><td>&nbsp;</td></tr><tr><td>&nbsp;</td><td>&nbsp;</td><td>Lative</td><td>&nbsp;</td></tr><tr><td>&nbsp;</td><td>&nbsp;</td><td>Nominative</td><td>&nbsp;</td></tr><tr><td>&nbsp;</td><td>Indefinite</td><td>Benefactive</td><td>għal</td></tr><tr><td>&nbsp;</td><td>&nbsp;</td><td>Comitative</td><td>ma'</td></tr><tr><td>&nbsp;</td><td>&nbsp;</td><td>Dative</td><td>lil</td></tr><tr><td>&nbsp;</td><td>&nbsp;</td><td>Elative</td><td>minn</td></tr><tr><td>&nbsp;</td><td>&nbsp;</td><td>Equative</td><td>bħal</td></tr><tr><td>&nbsp;</td><td>&nbsp;</td><td>Genitive</td><td>ta'</td></tr><tr><td>&nbsp;</td><td>&nbsp;</td><td>Inessive</td><td>fi</td></tr><tr><td>&nbsp;</td><td>&nbsp;</td><td>Instrumental</td><td>bi</td></tr><tr><td>&nbsp;</td><td>&nbsp;</td><td>Lative</td><td>sa</td></tr><tr><td>&nbsp;</td><td>&nbsp;</td><td>Nominative</td><td>&nbsp;</td></tr><tr><td>Plural</td><td>Definite</td><td>Benefactive</td><td>għall-ġildiet</td></tr><tr><td>&nbsp;</td><td>&nbsp;</td><td>Comitative</td><td>mal-ġildiet</td></tr><tr><td>&nbsp;</td><td>&nbsp;</td><td>Dative</td><td>lill-ġildiet</td></tr><tr><td>&nbsp;</td><td>&nbsp;</td><td>Elative</td><td>mill-ġildiet</td></tr><tr><td>&nbsp;</td><td>&nbsp;</td><td>Equative</td><td>bħall-ġildiet</td></tr><tr><td>&nbsp;</td><td>&nbsp;</td><td>Genitive</td><td>tal-ġildiet</td></tr><tr><td>&nbsp;</td><td>&nbsp;</td><td>Inessive</td><td>fil-ġildiet</td></tr><tr><td>&nbsp;</td><td>&nbsp;</td><td>Instrumental</td><td>bil-ġildiet</td></tr><tr><td>&nbsp;</td><td>&nbsp;</td><td>Lative</td><td>sal-ġildiet</td></tr><tr><td>&nbsp;</td><td>&nbsp;</td><td>Nominative</td><td>il-ġildiet</td></tr><tr><td>&nbsp;</td><td>Indefinite</td><td>Benefactive</td><td>għal ġildiet</td></tr><tr><td>&nbsp;</td><td>&nbsp;</td><td>Comitative</td><td>ma' ġildiet</td></tr><tr><td>&nbsp;</td><td>&nbsp;</td><td>Dative</td><td>lil ġildiet</td></tr><tr><td>&nbsp;</td><td>&nbsp;</td><td>Elative</td><td>minn ġildiet</td></tr><tr><td>&nbsp;</td><td>&nbsp;</td><td>Equative</td><td>bħal ġildiet</td></tr><tr><td>&nbsp;</td><td>&nbsp;</td><td>Genitive</td><td>ta' ġildiet</td></tr><tr><td>&nbsp;</td><td>&nbsp;</td><td>Inessive</td><td>f'ġildiet</td></tr><tr><td>&nbsp;</td><td>&nbsp;</td><td>Instrumental</td><td>b'ġildiet</td></tr><tr><td>&nbsp;</td><td>&nbsp;</td><td>Lative</td><td>sa ġildiet</td></tr><tr><td>&nbsp;</td><td>&nbsp;</td><td>Nominative</td><td>ġildiet</td></tr><tr><td>DeterminatePl</td><td>Definite</td><td>Benefactive</td><td>&nbsp;</td></tr><tr><td>&nbsp;</td><td>&nbsp;</td><td>Comitative</td><td>&nbsp;</td></tr><tr><td>&nbsp;</td><td>&nbsp;</td><td>Dative</td><td>&nbsp;</td></tr><tr><td>&nbsp;</td><td>&nbsp;</td><td>Elative</td><td>&nbsp;</td></tr><tr><td>&nbsp;</td><td>&nbsp;</td><td>Equative</td><td>&nbsp;</td></tr><tr><td>&nbsp;</td><td>&nbsp;</td><td>Genitive</td><td>&nbsp;</td></tr><tr><td>&nbsp;</td><td>&nbsp;</td><td>Inessive</td><td>&nbsp;</td></tr><tr><td>&nbsp;</td><td>&nbsp;</td><td>Instrumental</td><td>&nbsp;</td></tr><tr><td>&nbsp;</td><td>&nbsp;</td><td>Lative</td><td>&nbsp;</td></tr><tr><td>&nbsp;</td><td>&nbsp;</td><td>Nominative</td><td>&nbsp;</td></tr><tr><td>&nbsp;</td><td>Indefinite</td><td>Benefactive</td><td>għal</td></tr><tr><td>&nbsp;</td><td>&nbsp;</td><td>Comitative</td><td>ma'</td></tr><tr><td>&nbsp;</td><td>&nbsp;</td><td>Dative</td><td>lil</td></tr><tr><td>&nbsp;</td><td>&nbsp;</td><td>Elative</td><td>minn</td></tr><tr><td>&nbsp;</td><td>&nbsp;</td><td>Equative</td><td>bħal</td></tr><tr><td>&nbsp;</td><td>&nbsp;</td><td>Genitive</td><td>ta'</td></tr><tr><td>&nbsp;</td><td>&nbsp;</td><td>Inessive</td><td>fi</td></tr><tr><td>&nbsp;</td><td>&nbsp;</td><td>Instrumental</td><td>bi</td></tr><tr><td>&nbsp;</td><td>&nbsp;</td><td>Lative</td><td>sa</td></tr><tr><td>&nbsp;</td><td>&nbsp;</td><td>Nominative</td><td>&nbsp;</td></tr><tr><td>CollectivePl</td><td>Definite</td><td>Benefactive</td><td>&nbsp;</td></tr><tr><td>&nbsp;</td><td>&nbsp;</td><td>Comitative</td><td>&nbsp;</td></tr><tr><td>&nbsp;</td><td>&nbsp;</td><td>Dative</td><td>&nbsp;</td></tr><tr><td>&nbsp;</td><td>&nbsp;</td><td>Elative</td><td>&nbsp;</td></tr><tr><td>&nbsp;</td><td>&nbsp;</td><td>Equative</td><td>&nbsp;</td></tr><tr><td>&nbsp;</td><td>&nbsp;</td><td>Genitive</td><td>&nbsp;</td></tr><tr><td>&nbsp;</td><td>&nbsp;</td><td>Inessive</td><td>&nbsp;</td></tr><tr><td>&nbsp;</td><td>&nbsp;</td><td>Instrumental</td><td>&nbsp;</td></tr><tr><td>&nbsp;</td><td>&nbsp;</td><td>Lative</td><td>&nbsp;</td></tr><tr><td>&nbsp;</td><td>&nbsp;</td><td>Nominative</td><td>&nbsp;</td></tr><tr><td>&nbsp;</td><td>Indefinite</td><td>Benefactive</td><td>għal</td></tr><tr><td>&nbsp;</td><td>&nbsp;</td><td>Comitative</td><td>ma'</td></tr><tr><td>&nbsp;</td><td>&nbsp;</td><td>Dative</td><td>lil</td></tr><tr><td>&nbsp;</td><td>&nbsp;</td><td>Elative</td><td>minn</td></tr><tr><td>&nbsp;</td><td>&nbsp;</td><td>Equative</td><td>bħal</td></tr><tr><td>&nbsp;</td><td>&nbsp;</td><td>Genitive</td><td>ta'</td></tr><tr><td>&nbsp;</td><td>&nbsp;</td><td>Inessive</td><td>fi</td></tr><tr><td>&nbsp;</td><td>&nbsp;</td><td>Instrumental</td><td>bi</td></tr><tr><td>&nbsp;</td><td>&nbsp;</td><td>Lative</td><td>sa</td></tr><tr><td>&nbsp;</td><td>&nbsp;</td><td>Nominative</td><td>&nbsp;</td></tr><tr><td>Fem</td></tr><tr class="separator"><td colspan="100%">&nbsp;</td></td><tr><td>Singulative</td><td>Definite</td><td>Benefactive</td><td>għas-sema</td></tr><tr><td>&nbsp;</td><td>&nbsp;</td><td>Comitative</td><td>mas-sema</td></tr><tr><td>&nbsp;</td><td>&nbsp;</td><td>Dative</td><td>lis-sema</td></tr><tr><td>&nbsp;</td><td>&nbsp;</td><td>Elative</td><td>mis-sema</td></tr><tr><td>&nbsp;</td><td>&nbsp;</td><td>Equative</td><td>bħas-sema</td></tr><tr><td>&nbsp;</td><td>&nbsp;</td><td>Genitive</td><td>tas-sema</td></tr><tr><td>&nbsp;</td><td>&nbsp;</td><td>Inessive</td><td>fis-sema</td></tr><tr><td>&nbsp;</td><td>&nbsp;</td><td>Instrumental</td><td>bis-sema</td></tr><tr><td>&nbsp;</td><td>&nbsp;</td><td>Lative</td><td>sas-sema</td></tr><tr><td>&nbsp;</td><td>&nbsp;</td><td>Nominative</td><td>is-sema</td></tr><tr><td>&nbsp;</td><td>Indefinite</td><td>Benefactive</td><td>għal sema</td></tr><tr><td>&nbsp;</td><td>&nbsp;</td><td>Comitative</td><td>ma' sema</td></tr><tr><td>&nbsp;</td><td>&nbsp;</td><td>Dative</td><td>lil sema</td></tr><tr><td>&nbsp;</td><td>&nbsp;</td><td>Elative</td><td>minn sema</td></tr><tr><td>&nbsp;</td><td>&nbsp;</td><td>Equative</td><td>bħal sema</td></tr><tr><td>&nbsp;</td><td>&nbsp;</td><td>Genitive</td><td>ta' sema</td></tr><tr><td>&nbsp;</td><td>&nbsp;</td><td>Inessive</td><td>f'sema</td></tr><tr><td>&nbsp;</td><td>&nbsp;</td><td>Instrumental</td><td>b'sema</td></tr><tr><td>&nbsp;</td><td>&nbsp;</td><td>Lative</td><td>sa sema</td></tr><tr><td>&nbsp;</td><td>&nbsp;</td><td>Nominative</td><td>sema</td></tr><tr><td>Dual</td><td>Definite</td><td>Benefactive</td><td>&nbsp;</td></tr><tr><td>&nbsp;</td><td>&nbsp;</td><td>Comitative</td><td>&nbsp;</td></tr><tr><td>&nbsp;</td><td>&nbsp;</td><td>Dative</td><td>&nbsp;</td></tr><tr><td>&nbsp;</td><td>&nbsp;</td><td>Elative</td><td>&nbsp;</td></tr><tr><td>&nbsp;</td><td>&nbsp;</td><td>Equative</td><td>&nbsp;</td></tr><tr><td>&nbsp;</td><td>&nbsp;</td><td>Genitive</td><td>&nbsp;</td></tr><tr><td>&nbsp;</td><td>&nbsp;</td><td>Inessive</td><td>&nbsp;</td></tr><tr><td>&nbsp;</td><td>&nbsp;</td><td>Instrumental</td><td>&nbsp;</td></tr><tr><td>&nbsp;</td><td>&nbsp;</td><td>Lative</td><td>&nbsp;</td></tr><tr><td>&nbsp;</td><td>&nbsp;</td><td>Nominative</td><td>&nbsp;</td></tr><tr><td>&nbsp;</td><td>Indefinite</td><td>Benefactive</td><td>għal</td></tr><tr><td>&nbsp;</td><td>&nbsp;</td><td>Comitative</td><td>ma'</td></tr><tr><td>&nbsp;</td><td>&nbsp;</td><td>Dative</td><td>lil</td></tr><tr><td>&nbsp;</td><td>&nbsp;</td><td>Elative</td><td>minn</td></tr><tr><td>&nbsp;</td><td>&nbsp;</td><td>Equative</td><td>bħal</td></tr><tr><td>&nbsp;</td><td>&nbsp;</td><td>Genitive</td><td>ta'</td></tr><tr><td>&nbsp;</td><td>&nbsp;</td><td>Inessive</td><td>fi</td></tr><tr><td>&nbsp;</td><td>&nbsp;</td><td>Instrumental</td><td>bi</td></tr><tr><td>&nbsp;</td><td>&nbsp;</td><td>Lative</td><td>sa</td></tr><tr><td>&nbsp;</td><td>&nbsp;</td><td>Nominative</td><td>&nbsp;</td></tr><tr><td>Plural</td><td>Definite</td><td>Benefactive</td><td>għas-semiet</td></tr><tr><td>&nbsp;</td><td>&nbsp;</td><td>Comitative</td><td>mas-semiet</td></tr><tr><td>&nbsp;</td><td>&nbsp;</td><td>Dative</td><td>lis-semiet</td></tr><tr><td>&nbsp;</td><td>&nbsp;</td><td>Elative</td><td>mis-semiet</td></tr><tr><td>&nbsp;</td><td>&nbsp;</td><td>Equative</td><td>bħas-semiet</td></tr><tr><td>&nbsp;</td><td>&nbsp;</td><td>Genitive</td><td>tas-semiet</td></tr><tr><td>&nbsp;</td><td>&nbsp;</td><td>Inessive</td><td>fis-semiet</td></tr><tr><td>&nbsp;</td><td>&nbsp;</td><td>Instrumental</td><td>bis-semiet</td></tr><tr><td>&nbsp;</td><td>&nbsp;</td><td>Lative</td><td>sas-semiet</td></tr><tr><td>&nbsp;</td><td>&nbsp;</td><td>Nominative</td><td>is-semiet</td></tr><tr><td>&nbsp;</td><td>Indefinite</td><td>Benefactive</td><td>għal semiet</td></tr><tr><td>&nbsp;</td><td>&nbsp;</td><td>Comitative</td><td>ma' semiet</td></tr><tr><td>&nbsp;</td><td>&nbsp;</td><td>Dative</td><td>lil semiet</td></tr><tr><td>&nbsp;</td><td>&nbsp;</td><td>Elative</td><td>minn semiet</td></tr><tr><td>&nbsp;</td><td>&nbsp;</td><td>Equative</td><td>bħal semiet</td></tr><tr><td>&nbsp;</td><td>&nbsp;</td><td>Genitive</td><td>ta' semiet</td></tr><tr><td>&nbsp;</td><td>&nbsp;</td><td>Inessive</td><td>f'semiet</td></tr><tr><td>&nbsp;</td><td>&nbsp;</td><td>Instrumental</td><td>b'semiet</td></tr><tr><td>&nbsp;</td><td>&nbsp;</td><td>Lative</td><td>sa semiet</td></tr><tr><td>&nbsp;</td><td>&nbsp;</td><td>Nominative</td><td>semiet</td></tr><tr><td>DeterminatePl</td><td>Definite</td><td>Benefactive</td><td>&nbsp;</td></tr><tr><td>&nbsp;</td><td>&nbsp;</td><td>Comitative</td><td>&nbsp;</td></tr><tr><td>&nbsp;</td><td>&nbsp;</td><td>Dative</td><td>&nbsp;</td></tr><tr><td>&nbsp;</td><td>&nbsp;</td><td>Elative</td><td>&nbsp;</td></tr><tr><td>&nbsp;</td><td>&nbsp;</td><td>Equative</td><td>&nbsp;</td></tr><tr><td>&nbsp;</td><td>&nbsp;</td><td>Genitive</td><td>&nbsp;</td></tr><tr><td>&nbsp;</td><td>&nbsp;</td><td>Inessive</td><td>&nbsp;</td></tr><tr><td>&nbsp;</td><td>&nbsp;</td><td>Instrumental</td><td>&nbsp;</td></tr><tr><td>&nbsp;</td><td>&nbsp;</td><td>Lative</td><td>&nbsp;</td></tr><tr><td>&nbsp;</td><td>&nbsp;</td><td>Nominative</td><td>&nbsp;</td></tr><tr><td>&nbsp;</td><td>Indefinite</td><td>Benefactive</td><td>għal</td></tr><tr><td>&nbsp;</td><td>&nbsp;</td><td>Comitative</td><td>ma'</td></tr><tr><td>&nbsp;</td><td>&nbsp;</td><td>Dative</td><td>lil</td></tr><tr><td>&nbsp;</td><td>&nbsp;</td><td>Elative</td><td>minn</td></tr><tr><td>&nbsp;</td><td>&nbsp;</td><td>Equative</td><td>bħal</td></tr><tr><td>&nbsp;</td><td>&nbsp;</td><td>Genitive</td><td>ta'</td></tr><tr><td>&nbsp;</td><td>&nbsp;</td><td>Inessive</td><td>fi</td></tr><tr><td>&nbsp;</td><td>&nbsp;</td><td>Instrumental</td><td>bi</td></tr><tr><td>&nbsp;</td><td>&nbsp;</td><td>Lative</td><td>sa</td></tr><tr><td>&nbsp;</td><td>&nbsp;</td><td>Nominative</td><td>&nbsp;</td></tr><tr><td>CollectivePl</td><td>Definite</td><td>Benefactive</td><td>&nbsp;</td></tr><tr><td>&nbsp;</td><td>&nbsp;</td><td>Comitative</td><td>&nbsp;</td></tr><tr><td>&nbsp;</td><td>&nbsp;</td><td>Dative</td><td>&nbsp;</td></tr><tr><td>&nbsp;</td><td>&nbsp;</td><td>Elative</td><td>&nbsp;</td></tr><tr><td>&nbsp;</td><td>&nbsp;</td><td>Equative</td><td>&nbsp;</td></tr><tr><td>&nbsp;</td><td>&nbsp;</td><td>Genitive</td><td>&nbsp;</td></tr><tr><td>&nbsp;</td><td>&nbsp;</td><td>Inessive</td><td>&nbsp;</td></tr><tr><td>&nbsp;</td><td>&nbsp;</td><td>Instrumental</td><td>&nbsp;</td></tr><tr><td>&nbsp;</td><td>&nbsp;</td><td>Lative</td><td>&nbsp;</td></tr><tr><td>&nbsp;</td><td>&nbsp;</td><td>Nominative</td><td>&nbsp;</td></tr><tr><td>&nbsp;</td><td>Indefinite</td><td>Benefactive</td><td>għal</td></tr><tr><td>&nbsp;</td><td>&nbsp;</td><td>Comitative</td><td>ma'</td></tr><tr><td>&nbsp;</td><td>&nbsp;</td><td>Dative</td><td>lil</td></tr><tr><td>&nbsp;</td><td>&nbsp;</td><td>Elative</td><td>minn</td></tr><tr><td>&nbsp;</td><td>&nbsp;</td><td>Equative</td><td>bħal</td></tr><tr><td>&nbsp;</td><td>&nbsp;</td><td>Genitive</td><td>ta'</td></tr><tr><td>&nbsp;</td><td>&nbsp;</td><td>Inessive</td><td>fi</td></tr><tr><td>&nbsp;</td><td>&nbsp;</td><td>Instrumental</td><td>bi</td></tr><tr><td>&nbsp;</td><td>&nbsp;</td><td>Lative</td><td>sa</td></tr><tr><td>&nbsp;</td><td>&nbsp;</td><td>Nominative</td><td>&nbsp;</td></tr><tr><td>Fem</td></tr><tr class="separator"><td colspan="100%">&nbsp;</td></td><tr><td>Singulative</td><td>Definite</td><td>Benefactive</td><td>għad-duħħan</td></tr><tr><td>&nbsp;</td><td>&nbsp;</td><td>Comitative</td><td>mad-duħħan</td></tr><tr><td>&nbsp;</td><td>&nbsp;</td><td>Dative</td><td>lid-duħħan</td></tr><tr><td>&nbsp;</td><td>&nbsp;</td><td>Elative</td><td>mid-duħħan</td></tr><tr><td>&nbsp;</td><td>&nbsp;</td><td>Equative</td><td>bħad-duħħan</td></tr><tr><td>&nbsp;</td><td>&nbsp;</td><td>Genitive</td><td>tad-duħħan</td></tr><tr><td>&nbsp;</td><td>&nbsp;</td><td>Inessive</td><td>fid-duħħan</td></tr><tr><td>&nbsp;</td><td>&nbsp;</td><td>Instrumental</td><td>bid-duħħan</td></tr><tr><td>&nbsp;</td><td>&nbsp;</td><td>Lative</td><td>sad-duħħan</td></tr><tr><td>&nbsp;</td><td>&nbsp;</td><td>Nominative</td><td>id-duħħan</td></tr><tr><td>&nbsp;</td><td>Indefinite</td><td>Benefactive</td><td>għal duħħan</td></tr><tr><td>&nbsp;</td><td>&nbsp;</td><td>Comitative</td><td>ma' duħħan</td></tr><tr><td>&nbsp;</td><td>&nbsp;</td><td>Dative</td><td>lil duħħan</td></tr><tr><td>&nbsp;</td><td>&nbsp;</td><td>Elative</td><td>minn duħħan</td></tr><tr><td>&nbsp;</td><td>&nbsp;</td><td>Equative</td><td>bħal duħħan</td></tr><tr><td>&nbsp;</td><td>&nbsp;</td><td>Genitive</td><td>ta' duħħan</td></tr><tr><td>&nbsp;</td><td>&nbsp;</td><td>Inessive</td><td>f'duħħan</td></tr><tr><td>&nbsp;</td><td>&nbsp;</td><td>Instrumental</td><td>b'duħħan</td></tr><tr><td>&nbsp;</td><td>&nbsp;</td><td>Lative</td><td>sa duħħan</td></tr><tr><td>&nbsp;</td><td>&nbsp;</td><td>Nominative</td><td>duħħan</td></tr><tr><td>Dual</td><td>Definite</td><td>Benefactive</td><td>&nbsp;</td></tr><tr><td>&nbsp;</td><td>&nbsp;</td><td>Comitative</td><td>&nbsp;</td></tr><tr><td>&nbsp;</td><td>&nbsp;</td><td>Dative</td><td>&nbsp;</td></tr><tr><td>&nbsp;</td><td>&nbsp;</td><td>Elative</td><td>&nbsp;</td></tr><tr><td>&nbsp;</td><td>&nbsp;</td><td>Equative</td><td>&nbsp;</td></tr><tr><td>&nbsp;</td><td>&nbsp;</td><td>Genitive</td><td>&nbsp;</td></tr><tr><td>&nbsp;</td><td>&nbsp;</td><td>Inessive</td><td>&nbsp;</td></tr><tr><td>&nbsp;</td><td>&nbsp;</td><td>Instrumental</td><td>&nbsp;</td></tr><tr><td>&nbsp;</td><td>&nbsp;</td><td>Lative</td><td>&nbsp;</td></tr><tr><td>&nbsp;</td><td>&nbsp;</td><td>Nominative</td><td>&nbsp;</td></tr><tr><td>&nbsp;</td><td>Indefinite</td><td>Benefactive</td><td>għal</td></tr><tr><td>&nbsp;</td><td>&nbsp;</td><td>Comitative</td><td>ma'</td></tr><tr><td>&nbsp;</td><td>&nbsp;</td><td>Dative</td><td>lil</td></tr><tr><td>&nbsp;</td><td>&nbsp;</td><td>Elative</td><td>minn</td></tr><tr><td>&nbsp;</td><td>&nbsp;</td><td>Equative</td><td>bħal</td></tr><tr><td>&nbsp;</td><td>&nbsp;</td><td>Genitive</td><td>ta'</td></tr><tr><td>&nbsp;</td><td>&nbsp;</td><td>Inessive</td><td>fi</td></tr><tr><td>&nbsp;</td><td>&nbsp;</td><td>Instrumental</td><td>bi</td></tr><tr><td>&nbsp;</td><td>&nbsp;</td><td>Lative</td><td>sa</td></tr><tr><td>&nbsp;</td><td>&nbsp;</td><td>Nominative</td><td>&nbsp;</td></tr><tr><td>Plural</td><td>Definite</td><td>Benefactive</td><td>għad-duħħani</td></tr><tr><td>&nbsp;</td><td>&nbsp;</td><td>Comitative</td><td>mad-duħħani</td></tr><tr><td>&nbsp;</td><td>&nbsp;</td><td>Dative</td><td>lid-duħħani</td></tr><tr><td>&nbsp;</td><td>&nbsp;</td><td>Elative</td><td>mid-duħħani</td></tr><tr><td>&nbsp;</td><td>&nbsp;</td><td>Equative</td><td>bħad-duħħani</td></tr><tr><td>&nbsp;</td><td>&nbsp;</td><td>Genitive</td><td>tad-duħħani</td></tr><tr><td>&nbsp;</td><td>&nbsp;</td><td>Inessive</td><td>fid-duħħani</td></tr><tr><td>&nbsp;</td><td>&nbsp;</td><td>Instrumental</td><td>bid-duħħani</td></tr><tr><td>&nbsp;</td><td>&nbsp;</td><td>Lative</td><td>sad-duħħani</td></tr><tr><td>&nbsp;</td><td>&nbsp;</td><td>Nominative</td><td>id-duħħani</td></tr><tr><td>&nbsp;</td><td>Indefinite</td><td>Benefactive</td><td>għal duħħani</td></tr><tr><td>&nbsp;</td><td>&nbsp;</td><td>Comitative</td><td>ma' duħħani</td></tr><tr><td>&nbsp;</td><td>&nbsp;</td><td>Dative</td><td>lil duħħani</td></tr><tr><td>&nbsp;</td><td>&nbsp;</td><td>Elative</td><td>minn duħħani</td></tr><tr><td>&nbsp;</td><td>&nbsp;</td><td>Equative</td><td>bħal duħħani</td></tr><tr><td>&nbsp;</td><td>&nbsp;</td><td>Genitive</td><td>ta' duħħani</td></tr><tr><td>&nbsp;</td><td>&nbsp;</td><td>Inessive</td><td>f'duħħani</td></tr><tr><td>&nbsp;</td><td>&nbsp;</td><td>Instrumental</td><td>b'duħħani</td></tr><tr><td>&nbsp;</td><td>&nbsp;</td><td>Lative</td><td>sa duħħani</td></tr><tr><td>&nbsp;</td><td>&nbsp;</td><td>Nominative</td><td>duħħani</td></tr><tr><td>DeterminatePl</td><td>Definite</td><td>Benefactive</td><td>&nbsp;</td></tr><tr><td>&nbsp;</td><td>&nbsp;</td><td>Comitative</td><td>&nbsp;</td></tr><tr><td>&nbsp;</td><td>&nbsp;</td><td>Dative</td><td>&nbsp;</td></tr><tr><td>&nbsp;</td><td>&nbsp;</td><td>Elative</td><td>&nbsp;</td></tr><tr><td>&nbsp;</td><td>&nbsp;</td><td>Equative</td><td>&nbsp;</td></tr><tr><td>&nbsp;</td><td>&nbsp;</td><td>Genitive</td><td>&nbsp;</td></tr><tr><td>&nbsp;</td><td>&nbsp;</td><td>Inessive</td><td>&nbsp;</td></tr><tr><td>&nbsp;</td><td>&nbsp;</td><td>Instrumental</td><td>&nbsp;</td></tr><tr><td>&nbsp;</td><td>&nbsp;</td><td>Lative</td><td>&nbsp;</td></tr><tr><td>&nbsp;</td><td>&nbsp;</td><td>Nominative</td><td>&nbsp;</td></tr><tr><td>&nbsp;</td><td>Indefinite</td><td>Benefactive</td><td>għal</td></tr><tr><td>&nbsp;</td><td>&nbsp;</td><td>Comitative</td><td>ma'</td></tr><tr><td>&nbsp;</td><td>&nbsp;</td><td>Dative</td><td>lil</td></tr><tr><td>&nbsp;</td><td>&nbsp;</td><td>Elative</td><td>minn</td></tr><tr><td>&nbsp;</td><td>&nbsp;</td><td>Equative</td><td>bħal</td></tr><tr><td>&nbsp;</td><td>&nbsp;</td><td>Genitive</td><td>ta'</td></tr><tr><td>&nbsp;</td><td>&nbsp;</td><td>Inessive</td><td>fi</td></tr><tr><td>&nbsp;</td><td>&nbsp;</td><td>Instrumental</td><td>bi</td></tr><tr><td>&nbsp;</td><td>&nbsp;</td><td>Lative</td><td>sa</td></tr><tr><td>&nbsp;</td><td>&nbsp;</td><td>Nominative</td><td>&nbsp;</td></tr><tr><td>CollectivePl</td><td>Definite</td><td>Benefactive</td><td>&nbsp;</td></tr><tr><td>&nbsp;</td><td>&nbsp;</td><td>Comitative</td><td>&nbsp;</td></tr><tr><td>&nbsp;</td><td>&nbsp;</td><td>Dative</td><td>&nbsp;</td></tr><tr><td>&nbsp;</td><td>&nbsp;</td><td>Elative</td><td>&nbsp;</td></tr><tr><td>&nbsp;</td><td>&nbsp;</td><td>Equative</td><td>&nbsp;</td></tr><tr><td>&nbsp;</td><td>&nbsp;</td><td>Genitive</td><td>&nbsp;</td></tr><tr><td>&nbsp;</td><td>&nbsp;</td><td>Inessive</td><td>&nbsp;</td></tr><tr><td>&nbsp;</td><td>&nbsp;</td><td>Instrumental</td><td>&nbsp;</td></tr><tr><td>&nbsp;</td><td>&nbsp;</td><td>Lative</td><td>&nbsp;</td></tr><tr><td>&nbsp;</td><td>&nbsp;</td><td>Nominative</td><td>&nbsp;</td></tr><tr><td>&nbsp;</td><td>Indefinite</td><td>Benefactive</td><td>għal</td></tr><tr><td>&nbsp;</td><td>&nbsp;</td><td>Comitative</td><td>ma'</td></tr><tr><td>&nbsp;</td><td>&nbsp;</td><td>Dative</td><td>lil</td></tr><tr><td>&nbsp;</td><td>&nbsp;</td><td>Elative</td><td>minn</td></tr><tr><td>&nbsp;</td><td>&nbsp;</td><td>Equative</td><td>bħal</td></tr><tr><td>&nbsp;</td><td>&nbsp;</td><td>Genitive</td><td>ta'</td></tr><tr><td>&nbsp;</td><td>&nbsp;</td><td>Inessive</td><td>fi</td></tr><tr><td>&nbsp;</td><td>&nbsp;</td><td>Instrumental</td><td>bi</td></tr><tr><td>&nbsp;</td><td>&nbsp;</td><td>Lative</td><td>sa</td></tr><tr><td>&nbsp;</td><td>&nbsp;</td><td>Nominative</td><td>&nbsp;</td></tr><tr><td>Masc</td></tr><tr class="separator"><td colspan="100%">&nbsp;</td></td><tr><td>Singulative</td><td>Definite</td><td>Benefactive</td><td>għas-serp</td></tr><tr><td>&nbsp;</td><td>&nbsp;</td><td>Comitative</td><td>mas-serp</td></tr><tr><td>&nbsp;</td><td>&nbsp;</td><td>Dative</td><td>lis-serp</td></tr><tr><td>&nbsp;</td><td>&nbsp;</td><td>Elative</td><td>mis-serp</td></tr><tr><td>&nbsp;</td><td>&nbsp;</td><td>Equative</td><td>bħas-serp</td></tr><tr><td>&nbsp;</td><td>&nbsp;</td><td>Genitive</td><td>tas-serp</td></tr><tr><td>&nbsp;</td><td>&nbsp;</td><td>Inessive</td><td>fis-serp</td></tr><tr><td>&nbsp;</td><td>&nbsp;</td><td>Instrumental</td><td>bis-serp</td></tr><tr><td>&nbsp;</td><td>&nbsp;</td><td>Lative</td><td>sas-serp</td></tr><tr><td>&nbsp;</td><td>&nbsp;</td><td>Nominative</td><td>is-serp</td></tr><tr><td>&nbsp;</td><td>Indefinite</td><td>Benefactive</td><td>għal serp</td></tr><tr><td>&nbsp;</td><td>&nbsp;</td><td>Comitative</td><td>ma' serp</td></tr><tr><td>&nbsp;</td><td>&nbsp;</td><td>Dative</td><td>lil serp</td></tr><tr><td>&nbsp;</td><td>&nbsp;</td><td>Elative</td><td>minn serp</td></tr><tr><td>&nbsp;</td><td>&nbsp;</td><td>Equative</td><td>bħal serp</td></tr><tr><td>&nbsp;</td><td>&nbsp;</td><td>Genitive</td><td>ta' serp</td></tr><tr><td>&nbsp;</td><td>&nbsp;</td><td>Inessive</td><td>f'serp</td></tr><tr><td>&nbsp;</td><td>&nbsp;</td><td>Instrumental</td><td>b'serp</td></tr><tr><td>&nbsp;</td><td>&nbsp;</td><td>Lative</td><td>sa serp</td></tr><tr><td>&nbsp;</td><td>&nbsp;</td><td>Nominative</td><td>serp</td></tr><tr><td>Dual</td><td>Definite</td><td>Benefactive</td><td>&nbsp;</td></tr><tr><td>&nbsp;</td><td>&nbsp;</td><td>Comitative</td><td>&nbsp;</td></tr><tr><td>&nbsp;</td><td>&nbsp;</td><td>Dative</td><td>&nbsp;</td></tr><tr><td>&nbsp;</td><td>&nbsp;</td><td>Elative</td><td>&nbsp;</td></tr><tr><td>&nbsp;</td><td>&nbsp;</td><td>Equative</td><td>&nbsp;</td></tr><tr><td>&nbsp;</td><td>&nbsp;</td><td>Genitive</td><td>&nbsp;</td></tr><tr><td>&nbsp;</td><td>&nbsp;</td><td>Inessive</td><td>&nbsp;</td></tr><tr><td>&nbsp;</td><td>&nbsp;</td><td>Instrumental</td><td>&nbsp;</td></tr><tr><td>&nbsp;</td><td>&nbsp;</td><td>Lative</td><td>&nbsp;</td></tr><tr><td>&nbsp;</td><td>&nbsp;</td><td>Nominative</td><td>&nbsp;</td></tr><tr><td>&nbsp;</td><td>Indefinite</td><td>Benefactive</td><td>għal</td></tr><tr><td>&nbsp;</td><td>&nbsp;</td><td>Comitative</td><td>ma'</td></tr><tr><td>&nbsp;</td><td>&nbsp;</td><td>Dative</td><td>lil</td></tr><tr><td>&nbsp;</td><td>&nbsp;</td><td>Elative</td><td>minn</td></tr><tr><td>&nbsp;</td><td>&nbsp;</td><td>Equative</td><td>bħal</td></tr><tr><td>&nbsp;</td><td>&nbsp;</td><td>Genitive</td><td>ta'</td></tr><tr><td>&nbsp;</td><td>&nbsp;</td><td>Inessive</td><td>fi</td></tr><tr><td>&nbsp;</td><td>&nbsp;</td><td>Instrumental</td><td>bi</td></tr><tr><td>&nbsp;</td><td>&nbsp;</td><td>Lative</td><td>sa</td></tr><tr><td>&nbsp;</td><td>&nbsp;</td><td>Nominative</td><td>&nbsp;</td></tr><tr><td>Plural</td><td>Definite</td><td>Benefactive</td><td>għas-serpi</td></tr><tr><td>&nbsp;</td><td>&nbsp;</td><td>Comitative</td><td>mas-serpi</td></tr><tr><td>&nbsp;</td><td>&nbsp;</td><td>Dative</td><td>lis-serpi</td></tr><tr><td>&nbsp;</td><td>&nbsp;</td><td>Elative</td><td>mis-serpi</td></tr><tr><td>&nbsp;</td><td>&nbsp;</td><td>Equative</td><td>bħas-serpi</td></tr><tr><td>&nbsp;</td><td>&nbsp;</td><td>Genitive</td><td>tas-serpi</td></tr><tr><td>&nbsp;</td><td>&nbsp;</td><td>Inessive</td><td>fis-serpi</td></tr><tr><td>&nbsp;</td><td>&nbsp;</td><td>Instrumental</td><td>bis-serpi</td></tr><tr><td>&nbsp;</td><td>&nbsp;</td><td>Lative</td><td>sas-serpi</td></tr><tr><td>&nbsp;</td><td>&nbsp;</td><td>Nominative</td><td>is-serpi</td></tr><tr><td>&nbsp;</td><td>Indefinite</td><td>Benefactive</td><td>għal serpi</td></tr><tr><td>&nbsp;</td><td>&nbsp;</td><td>Comitative</td><td>ma' serpi</td></tr><tr><td>&nbsp;</td><td>&nbsp;</td><td>Dative</td><td>lil serpi</td></tr><tr><td>&nbsp;</td><td>&nbsp;</td><td>Elative</td><td>minn serpi</td></tr><tr><td>&nbsp;</td><td>&nbsp;</td><td>Equative</td><td>bħal serpi</td></tr><tr><td>&nbsp;</td><td>&nbsp;</td><td>Genitive</td><td>ta' serpi</td></tr><tr><td>&nbsp;</td><td>&nbsp;</td><td>Inessive</td><td>f'serpi</td></tr><tr><td>&nbsp;</td><td>&nbsp;</td><td>Instrumental</td><td>b'serpi</td></tr><tr><td>&nbsp;</td><td>&nbsp;</td><td>Lative</td><td>sa serpi</td></tr><tr><td>&nbsp;</td><td>&nbsp;</td><td>Nominative</td><td>serpi</td></tr><tr><td>DeterminatePl</td><td>Definite</td><td>Benefactive</td><td>&nbsp;</td></tr><tr><td>&nbsp;</td><td>&nbsp;</td><td>Comitative</td><td>&nbsp;</td></tr><tr><td>&nbsp;</td><td>&nbsp;</td><td>Dative</td><td>&nbsp;</td></tr><tr><td>&nbsp;</td><td>&nbsp;</td><td>Elative</td><td>&nbsp;</td></tr><tr><td>&nbsp;</td><td>&nbsp;</td><td>Equative</td><td>&nbsp;</td></tr><tr><td>&nbsp;</td><td>&nbsp;</td><td>Genitive</td><td>&nbsp;</td></tr><tr><td>&nbsp;</td><td>&nbsp;</td><td>Inessive</td><td>&nbsp;</td></tr><tr><td>&nbsp;</td><td>&nbsp;</td><td>Instrumental</td><td>&nbsp;</td></tr><tr><td>&nbsp;</td><td>&nbsp;</td><td>Lative</td><td>&nbsp;</td></tr><tr><td>&nbsp;</td><td>&nbsp;</td><td>Nominative</td><td>&nbsp;</td></tr><tr><td>&nbsp;</td><td>Indefinite</td><td>Benefactive</td><td>għal</td></tr><tr><td>&nbsp;</td><td>&nbsp;</td><td>Comitative</td><td>ma'</td></tr><tr><td>&nbsp;</td><td>&nbsp;</td><td>Dative</td><td>lil</td></tr><tr><td>&nbsp;</td><td>&nbsp;</td><td>Elative</td><td>minn</td></tr><tr><td>&nbsp;</td><td>&nbsp;</td><td>Equative</td><td>bħal</td></tr><tr><td>&nbsp;</td><td>&nbsp;</td><td>Genitive</td><td>ta'</td></tr><tr><td>&nbsp;</td><td>&nbsp;</td><td>Inessive</td><td>fi</td></tr><tr><td>&nbsp;</td><td>&nbsp;</td><td>Instrumental</td><td>bi</td></tr><tr><td>&nbsp;</td><td>&nbsp;</td><td>Lative</td><td>sa</td></tr><tr><td>&nbsp;</td><td>&nbsp;</td><td>Nominative</td><td>&nbsp;</td></tr><tr><td>CollectivePl</td><td>Definite</td><td>Benefactive</td><td>&nbsp;</td></tr><tr><td>&nbsp;</td><td>&nbsp;</td><td>Comitative</td><td>&nbsp;</td></tr><tr><td>&nbsp;</td><td>&nbsp;</td><td>Dative</td><td>&nbsp;</td></tr><tr><td>&nbsp;</td><td>&nbsp;</td><td>Elative</td><td>&nbsp;</td></tr><tr><td>&nbsp;</td><td>&nbsp;</td><td>Equative</td><td>&nbsp;</td></tr><tr><td>&nbsp;</td><td>&nbsp;</td><td>Genitive</td><td>&nbsp;</td></tr><tr><td>&nbsp;</td><td>&nbsp;</td><td>Inessive</td><td>&nbsp;</td></tr><tr><td>&nbsp;</td><td>&nbsp;</td><td>Instrumental</td><td>&nbsp;</td></tr><tr><td>&nbsp;</td><td>&nbsp;</td><td>Lative</td><td>&nbsp;</td></tr><tr><td>&nbsp;</td><td>&nbsp;</td><td>Nominative</td><td>&nbsp;</td></tr><tr><td>&nbsp;</td><td>Indefinite</td><td>Benefactive</td><td>għal</td></tr><tr><td>&nbsp;</td><td>&nbsp;</td><td>Comitative</td><td>ma'</td></tr><tr><td>&nbsp;</td><td>&nbsp;</td><td>Dative</td><td>lil</td></tr><tr><td>&nbsp;</td><td>&nbsp;</td><td>Elative</td><td>minn</td></tr><tr><td>&nbsp;</td><td>&nbsp;</td><td>Equative</td><td>bħal</td></tr><tr><td>&nbsp;</td><td>&nbsp;</td><td>Genitive</td><td>ta'</td></tr><tr><td>&nbsp;</td><td>&nbsp;</td><td>Inessive</td><td>fi</td></tr><tr><td>&nbsp;</td><td>&nbsp;</td><td>Instrumental</td><td>bi</td></tr><tr><td>&nbsp;</td><td>&nbsp;</td><td>Lative</td><td>sa</td></tr><tr><td>&nbsp;</td><td>&nbsp;</td><td>Nominative</td><td>&nbsp;</td></tr><tr><td>Masc</td></tr><tr class="separator"><td colspan="100%">&nbsp;</td></td><tr><td>Singulative</td><td>Definite</td><td>Benefactive</td><td>għall-borra</td></tr><tr><td>&nbsp;</td><td>&nbsp;</td><td>Comitative</td><td>mal-borra</td></tr><tr><td>&nbsp;</td><td>&nbsp;</td><td>Dative</td><td>lill-borra</td></tr><tr><td>&nbsp;</td><td>&nbsp;</td><td>Elative</td><td>mill-borra</td></tr><tr><td>&nbsp;</td><td>&nbsp;</td><td>Equative</td><td>bħall-borra</td></tr><tr><td>&nbsp;</td><td>&nbsp;</td><td>Genitive</td><td>tal-borra</td></tr><tr><td>&nbsp;</td><td>&nbsp;</td><td>Inessive</td><td>fil-borra</td></tr><tr><td>&nbsp;</td><td>&nbsp;</td><td>Instrumental</td><td>bil-borra</td></tr><tr><td>&nbsp;</td><td>&nbsp;</td><td>Lative</td><td>sal-borra</td></tr><tr><td>&nbsp;</td><td>&nbsp;</td><td>Nominative</td><td>il-borra</td></tr><tr><td>&nbsp;</td><td>Indefinite</td><td>Benefactive</td><td>għal borra</td></tr><tr><td>&nbsp;</td><td>&nbsp;</td><td>Comitative</td><td>ma' borra</td></tr><tr><td>&nbsp;</td><td>&nbsp;</td><td>Dative</td><td>lil borra</td></tr><tr><td>&nbsp;</td><td>&nbsp;</td><td>Elative</td><td>minn borra</td></tr><tr><td>&nbsp;</td><td>&nbsp;</td><td>Equative</td><td>bħal borra</td></tr><tr><td>&nbsp;</td><td>&nbsp;</td><td>Genitive</td><td>ta' borra</td></tr><tr><td>&nbsp;</td><td>&nbsp;</td><td>Inessive</td><td>f'borra</td></tr><tr><td>&nbsp;</td><td>&nbsp;</td><td>Instrumental</td><td>bi borra</td></tr><tr><td>&nbsp;</td><td>&nbsp;</td><td>Lative</td><td>sa borra</td></tr><tr><td>&nbsp;</td><td>&nbsp;</td><td>Nominative</td><td>borra</td></tr><tr><td>Dual</td><td>Definite</td><td>Benefactive</td><td>&nbsp;</td></tr><tr><td>&nbsp;</td><td>&nbsp;</td><td>Comitative</td><td>&nbsp;</td></tr><tr><td>&nbsp;</td><td>&nbsp;</td><td>Dative</td><td>&nbsp;</td></tr><tr><td>&nbsp;</td><td>&nbsp;</td><td>Elative</td><td>&nbsp;</td></tr><tr><td>&nbsp;</td><td>&nbsp;</td><td>Equative</td><td>&nbsp;</td></tr><tr><td>&nbsp;</td><td>&nbsp;</td><td>Genitive</td><td>&nbsp;</td></tr><tr><td>&nbsp;</td><td>&nbsp;</td><td>Inessive</td><td>&nbsp;</td></tr><tr><td>&nbsp;</td><td>&nbsp;</td><td>Instrumental</td><td>&nbsp;</td></tr><tr><td>&nbsp;</td><td>&nbsp;</td><td>Lative</td><td>&nbsp;</td></tr><tr><td>&nbsp;</td><td>&nbsp;</td><td>Nominative</td><td>&nbsp;</td></tr><tr><td>&nbsp;</td><td>Indefinite</td><td>Benefactive</td><td>għal</td></tr><tr><td>&nbsp;</td><td>&nbsp;</td><td>Comitative</td><td>ma'</td></tr><tr><td>&nbsp;</td><td>&nbsp;</td><td>Dative</td><td>lil</td></tr><tr><td>&nbsp;</td><td>&nbsp;</td><td>Elative</td><td>minn</td></tr><tr><td>&nbsp;</td><td>&nbsp;</td><td>Equative</td><td>bħal</td></tr><tr><td>&nbsp;</td><td>&nbsp;</td><td>Genitive</td><td>ta'</td></tr><tr><td>&nbsp;</td><td>&nbsp;</td><td>Inessive</td><td>fi</td></tr><tr><td>&nbsp;</td><td>&nbsp;</td><td>Instrumental</td><td>bi</td></tr><tr><td>&nbsp;</td><td>&nbsp;</td><td>Lative</td><td>sa</td></tr><tr><td>&nbsp;</td><td>&nbsp;</td><td>Nominative</td><td>&nbsp;</td></tr><tr><td>Plural</td><td>Definite</td><td>Benefactive</td><td>għall-borriet</td></tr><tr><td>&nbsp;</td><td>&nbsp;</td><td>Comitative</td><td>mal-borriet</td></tr><tr><td>&nbsp;</td><td>&nbsp;</td><td>Dative</td><td>lill-borriet</td></tr><tr><td>&nbsp;</td><td>&nbsp;</td><td>Elative</td><td>mill-borriet</td></tr><tr><td>&nbsp;</td><td>&nbsp;</td><td>Equative</td><td>bħall-borriet</td></tr><tr><td>&nbsp;</td><td>&nbsp;</td><td>Genitive</td><td>tal-borriet</td></tr><tr><td>&nbsp;</td><td>&nbsp;</td><td>Inessive</td><td>fil-borriet</td></tr><tr><td>&nbsp;</td><td>&nbsp;</td><td>Instrumental</td><td>bil-borriet</td></tr><tr><td>&nbsp;</td><td>&nbsp;</td><td>Lative</td><td>sal-borriet</td></tr><tr><td>&nbsp;</td><td>&nbsp;</td><td>Nominative</td><td>il-borriet</td></tr><tr><td>&nbsp;</td><td>Indefinite</td><td>Benefactive</td><td>għal borriet</td></tr><tr><td>&nbsp;</td><td>&nbsp;</td><td>Comitative</td><td>ma' borriet</td></tr><tr><td>&nbsp;</td><td>&nbsp;</td><td>Dative</td><td>lil borriet</td></tr><tr><td>&nbsp;</td><td>&nbsp;</td><td>Elative</td><td>minn borriet</td></tr><tr><td>&nbsp;</td><td>&nbsp;</td><td>Equative</td><td>bħal borriet</td></tr><tr><td>&nbsp;</td><td>&nbsp;</td><td>Genitive</td><td>ta' borriet</td></tr><tr><td>&nbsp;</td><td>&nbsp;</td><td>Inessive</td><td>f'borriet</td></tr><tr><td>&nbsp;</td><td>&nbsp;</td><td>Instrumental</td><td>bi borriet</td></tr><tr><td>&nbsp;</td><td>&nbsp;</td><td>Lative</td><td>sa borriet</td></tr><tr><td>&nbsp;</td><td>&nbsp;</td><td>Nominative</td><td>borriet</td></tr><tr><td>DeterminatePl</td><td>Definite</td><td>Benefactive</td><td>&nbsp;</td></tr><tr><td>&nbsp;</td><td>&nbsp;</td><td>Comitative</td><td>&nbsp;</td></tr><tr><td>&nbsp;</td><td>&nbsp;</td><td>Dative</td><td>&nbsp;</td></tr><tr><td>&nbsp;</td><td>&nbsp;</td><td>Elative</td><td>&nbsp;</td></tr><tr><td>&nbsp;</td><td>&nbsp;</td><td>Equative</td><td>&nbsp;</td></tr><tr><td>&nbsp;</td><td>&nbsp;</td><td>Genitive</td><td>&nbsp;</td></tr><tr><td>&nbsp;</td><td>&nbsp;</td><td>Inessive</td><td>&nbsp;</td></tr><tr><td>&nbsp;</td><td>&nbsp;</td><td>Instrumental</td><td>&nbsp;</td></tr><tr><td>&nbsp;</td><td>&nbsp;</td><td>Lative</td><td>&nbsp;</td></tr><tr><td>&nbsp;</td><td>&nbsp;</td><td>Nominative</td><td>&nbsp;</td></tr><tr><td>&nbsp;</td><td>Indefinite</td><td>Benefactive</td><td>għal</td></tr><tr><td>&nbsp;</td><td>&nbsp;</td><td>Comitative</td><td>ma'</td></tr><tr><td>&nbsp;</td><td>&nbsp;</td><td>Dative</td><td>lil</td></tr><tr><td>&nbsp;</td><td>&nbsp;</td><td>Elative</td><td>minn</td></tr><tr><td>&nbsp;</td><td>&nbsp;</td><td>Equative</td><td>bħal</td></tr><tr><td>&nbsp;</td><td>&nbsp;</td><td>Genitive</td><td>ta'</td></tr><tr><td>&nbsp;</td><td>&nbsp;</td><td>Inessive</td><td>fi</td></tr><tr><td>&nbsp;</td><td>&nbsp;</td><td>Instrumental</td><td>bi</td></tr><tr><td>&nbsp;</td><td>&nbsp;</td><td>Lative</td><td>sa</td></tr><tr><td>&nbsp;</td><td>&nbsp;</td><td>Nominative</td><td>&nbsp;</td></tr><tr><td>CollectivePl</td><td>Definite</td><td>Benefactive</td><td>&nbsp;</td></tr><tr><td>&nbsp;</td><td>&nbsp;</td><td>Comitative</td><td>&nbsp;</td></tr><tr><td>&nbsp;</td><td>&nbsp;</td><td>Dative</td><td>&nbsp;</td></tr><tr><td>&nbsp;</td><td>&nbsp;</td><td>Elative</td><td>&nbsp;</td></tr><tr><td>&nbsp;</td><td>&nbsp;</td><td>Equative</td><td>&nbsp;</td></tr><tr><td>&nbsp;</td><td>&nbsp;</td><td>Genitive</td><td>&nbsp;</td></tr><tr><td>&nbsp;</td><td>&nbsp;</td><td>Inessive</td><td>&nbsp;</td></tr><tr><td>&nbsp;</td><td>&nbsp;</td><td>Instrumental</td><td>&nbsp;</td></tr><tr><td>&nbsp;</td><td>&nbsp;</td><td>Lative</td><td>&nbsp;</td></tr><tr><td>&nbsp;</td><td>&nbsp;</td><td>Nominative</td><td>&nbsp;</td></tr><tr><td>&nbsp;</td><td>Indefinite</td><td>Benefactive</td><td>għal</td></tr><tr><td>&nbsp;</td><td>&nbsp;</td><td>Comitative</td><td>ma'</td></tr><tr><td>&nbsp;</td><td>&nbsp;</td><td>Dative</td><td>lil</td></tr><tr><td>&nbsp;</td><td>&nbsp;</td><td>Elative</td><td>minn</td></tr><tr><td>&nbsp;</td><td>&nbsp;</td><td>Equative</td><td>bħal</td></tr><tr><td>&nbsp;</td><td>&nbsp;</td><td>Genitive</td><td>ta'</td></tr><tr><td>&nbsp;</td><td>&nbsp;</td><td>Inessive</td><td>fi</td></tr><tr><td>&nbsp;</td><td>&nbsp;</td><td>Instrumental</td><td>bi</td></tr><tr><td>&nbsp;</td><td>&nbsp;</td><td>Lative</td><td>sa</td></tr><tr><td>&nbsp;</td><td>&nbsp;</td><td>Nominative</td><td>&nbsp;</td></tr><tr><td>Fem</td></tr><tr class="separator"><td colspan="100%">&nbsp;</td></td><tr><td>Singulative</td><td>Definite</td><td>Benefactive</td><td>għall-kalzetta</td></tr><tr><td>&nbsp;</td><td>&nbsp;</td><td>Comitative</td><td>mal-kalzetta</td></tr><tr><td>&nbsp;</td><td>&nbsp;</td><td>Dative</td><td>lill-kalzetta</td></tr><tr><td>&nbsp;</td><td>&nbsp;</td><td>Elative</td><td>mill-kalzetta</td></tr><tr><td>&nbsp;</td><td>&nbsp;</td><td>Equative</td><td>bħall-kalzetta</td></tr><tr><td>&nbsp;</td><td>&nbsp;</td><td>Genitive</td><td>tal-kalzetta</td></tr><tr><td>&nbsp;</td><td>&nbsp;</td><td>Inessive</td><td>fil-kalzetta</td></tr><tr><td>&nbsp;</td><td>&nbsp;</td><td>Instrumental</td><td>bil-kalzetta</td></tr><tr><td>&nbsp;</td><td>&nbsp;</td><td>Lative</td><td>sal-kalzetta</td></tr><tr><td>&nbsp;</td><td>&nbsp;</td><td>Nominative</td><td>il-kalzetta</td></tr><tr><td>&nbsp;</td><td>Indefinite</td><td>Benefactive</td><td>għal kalzetta</td></tr><tr><td>&nbsp;</td><td>&nbsp;</td><td>Comitative</td><td>ma' kalzetta</td></tr><tr><td>&nbsp;</td><td>&nbsp;</td><td>Dative</td><td>lil kalzetta</td></tr><tr><td>&nbsp;</td><td>&nbsp;</td><td>Elative</td><td>minn kalzetta</td></tr><tr><td>&nbsp;</td><td>&nbsp;</td><td>Equative</td><td>bħal kalzetta</td></tr><tr><td>&nbsp;</td><td>&nbsp;</td><td>Genitive</td><td>ta' kalzetta</td></tr><tr><td>&nbsp;</td><td>&nbsp;</td><td>Inessive</td><td>f'kalzetta</td></tr><tr><td>&nbsp;</td><td>&nbsp;</td><td>Instrumental</td><td>b'kalzetta</td></tr><tr><td>&nbsp;</td><td>&nbsp;</td><td>Lative</td><td>sa kalzetta</td></tr><tr><td>&nbsp;</td><td>&nbsp;</td><td>Nominative</td><td>kalzetta</td></tr><tr><td>Dual</td><td>Definite</td><td>Benefactive</td><td>&nbsp;</td></tr><tr><td>&nbsp;</td><td>&nbsp;</td><td>Comitative</td><td>&nbsp;</td></tr><tr><td>&nbsp;</td><td>&nbsp;</td><td>Dative</td><td>&nbsp;</td></tr><tr><td>&nbsp;</td><td>&nbsp;</td><td>Elative</td><td>&nbsp;</td></tr><tr><td>&nbsp;</td><td>&nbsp;</td><td>Equative</td><td>&nbsp;</td></tr><tr><td>&nbsp;</td><td>&nbsp;</td><td>Genitive</td><td>&nbsp;</td></tr><tr><td>&nbsp;</td><td>&nbsp;</td><td>Inessive</td><td>&nbsp;</td></tr><tr><td>&nbsp;</td><td>&nbsp;</td><td>Instrumental</td><td>&nbsp;</td></tr><tr><td>&nbsp;</td><td>&nbsp;</td><td>Lative</td><td>&nbsp;</td></tr><tr><td>&nbsp;</td><td>&nbsp;</td><td>Nominative</td><td>&nbsp;</td></tr><tr><td>&nbsp;</td><td>Indefinite</td><td>Benefactive</td><td>għal</td></tr><tr><td>&nbsp;</td><td>&nbsp;</td><td>Comitative</td><td>ma'</td></tr><tr><td>&nbsp;</td><td>&nbsp;</td><td>Dative</td><td>lil</td></tr><tr><td>&nbsp;</td><td>&nbsp;</td><td>Elative</td><td>minn</td></tr><tr><td>&nbsp;</td><td>&nbsp;</td><td>Equative</td><td>bħal</td></tr><tr><td>&nbsp;</td><td>&nbsp;</td><td>Genitive</td><td>ta'</td></tr><tr><td>&nbsp;</td><td>&nbsp;</td><td>Inessive</td><td>fi</td></tr><tr><td>&nbsp;</td><td>&nbsp;</td><td>Instrumental</td><td>bi</td></tr><tr><td>&nbsp;</td><td>&nbsp;</td><td>Lative</td><td>sa</td></tr><tr><td>&nbsp;</td><td>&nbsp;</td><td>Nominative</td><td>&nbsp;</td></tr><tr><td>Plural</td><td>Definite</td><td>Benefactive</td><td>għall-kalzettiet</td></tr><tr><td>&nbsp;</td><td>&nbsp;</td><td>Comitative</td><td>mal-kalzettiet</td></tr><tr><td>&nbsp;</td><td>&nbsp;</td><td>Dative</td><td>lill-kalzettiet</td></tr><tr><td>&nbsp;</td><td>&nbsp;</td><td>Elative</td><td>mill-kalzettiet</td></tr><tr><td>&nbsp;</td><td>&nbsp;</td><td>Equative</td><td>bħall-kalzettiet</td></tr><tr><td>&nbsp;</td><td>&nbsp;</td><td>Genitive</td><td>tal-kalzettiet</td></tr><tr><td>&nbsp;</td><td>&nbsp;</td><td>Inessive</td><td>fil-kalzettiet</td></tr><tr><td>&nbsp;</td><td>&nbsp;</td><td>Instrumental</td><td>bil-kalzettiet</td></tr><tr><td>&nbsp;</td><td>&nbsp;</td><td>Lative</td><td>sal-kalzettiet</td></tr><tr><td>&nbsp;</td><td>&nbsp;</td><td>Nominative</td><td>il-kalzettiet</td></tr><tr><td>&nbsp;</td><td>Indefinite</td><td>Benefactive</td><td>għal kalzettiet</td></tr><tr><td>&nbsp;</td><td>&nbsp;</td><td>Comitative</td><td>ma' kalzettiet</td></tr><tr><td>&nbsp;</td><td>&nbsp;</td><td>Dative</td><td>lil kalzettiet</td></tr><tr><td>&nbsp;</td><td>&nbsp;</td><td>Elative</td><td>minn kalzettiet</td></tr><tr><td>&nbsp;</td><td>&nbsp;</td><td>Equative</td><td>bħal kalzettiet</td></tr><tr><td>&nbsp;</td><td>&nbsp;</td><td>Genitive</td><td>ta' kalzettiet</td></tr><tr><td>&nbsp;</td><td>&nbsp;</td><td>Inessive</td><td>f'kalzettiet</td></tr><tr><td>&nbsp;</td><td>&nbsp;</td><td>Instrumental</td><td>b'kalzettiet</td></tr><tr><td>&nbsp;</td><td>&nbsp;</td><td>Lative</td><td>sa kalzettiet</td></tr><tr><td>&nbsp;</td><td>&nbsp;</td><td>Nominative</td><td>kalzettiet</td></tr><tr><td>DeterminatePl</td><td>Definite</td><td>Benefactive</td><td>&nbsp;</td></tr><tr><td>&nbsp;</td><td>&nbsp;</td><td>Comitative</td><td>&nbsp;</td></tr><tr><td>&nbsp;</td><td>&nbsp;</td><td>Dative</td><td>&nbsp;</td></tr><tr><td>&nbsp;</td><td>&nbsp;</td><td>Elative</td><td>&nbsp;</td></tr><tr><td>&nbsp;</td><td>&nbsp;</td><td>Equative</td><td>&nbsp;</td></tr><tr><td>&nbsp;</td><td>&nbsp;</td><td>Genitive</td><td>&nbsp;</td></tr><tr><td>&nbsp;</td><td>&nbsp;</td><td>Inessive</td><td>&nbsp;</td></tr><tr><td>&nbsp;</td><td>&nbsp;</td><td>Instrumental</td><td>&nbsp;</td></tr><tr><td>&nbsp;</td><td>&nbsp;</td><td>Lative</td><td>&nbsp;</td></tr><tr><td>&nbsp;</td><td>&nbsp;</td><td>Nominative</td><td>&nbsp;</td></tr><tr><td>&nbsp;</td><td>Indefinite</td><td>Benefactive</td><td>għal</td></tr><tr><td>&nbsp;</td><td>&nbsp;</td><td>Comitative</td><td>ma'</td></tr><tr><td>&nbsp;</td><td>&nbsp;</td><td>Dative</td><td>lil</td></tr><tr><td>&nbsp;</td><td>&nbsp;</td><td>Elative</td><td>minn</td></tr><tr><td>&nbsp;</td><td>&nbsp;</td><td>Equative</td><td>bħal</td></tr><tr><td>&nbsp;</td><td>&nbsp;</td><td>Genitive</td><td>ta'</td></tr><tr><td>&nbsp;</td><td>&nbsp;</td><td>Inessive</td><td>fi</td></tr><tr><td>&nbsp;</td><td>&nbsp;</td><td>Instrumental</td><td>bi</td></tr><tr><td>&nbsp;</td><td>&nbsp;</td><td>Lative</td><td>sa</td></tr><tr><td>&nbsp;</td><td>&nbsp;</td><td>Nominative</td><td>&nbsp;</td></tr><tr><td>CollectivePl</td><td>Definite</td><td>Benefactive</td><td>&nbsp;</td></tr><tr><td>&nbsp;</td><td>&nbsp;</td><td>Comitative</td><td>&nbsp;</td></tr><tr><td>&nbsp;</td><td>&nbsp;</td><td>Dative</td><td>&nbsp;</td></tr><tr><td>&nbsp;</td><td>&nbsp;</td><td>Elative</td><td>&nbsp;</td></tr><tr><td>&nbsp;</td><td>&nbsp;</td><td>Equative</td><td>&nbsp;</td></tr><tr><td>&nbsp;</td><td>&nbsp;</td><td>Genitive</td><td>&nbsp;</td></tr><tr><td>&nbsp;</td><td>&nbsp;</td><td>Inessive</td><td>&nbsp;</td></tr><tr><td>&nbsp;</td><td>&nbsp;</td><td>Instrumental</td><td>&nbsp;</td></tr><tr><td>&nbsp;</td><td>&nbsp;</td><td>Lative</td><td>&nbsp;</td></tr><tr><td>&nbsp;</td><td>&nbsp;</td><td>Nominative</td><td>&nbsp;</td></tr><tr><td>&nbsp;</td><td>Indefinite</td><td>Benefactive</td><td>għal</td></tr><tr><td>&nbsp;</td><td>&nbsp;</td><td>Comitative</td><td>ma'</td></tr><tr><td>&nbsp;</td><td>&nbsp;</td><td>Dative</td><td>lil</td></tr><tr><td>&nbsp;</td><td>&nbsp;</td><td>Elative</td><td>minn</td></tr><tr><td>&nbsp;</td><td>&nbsp;</td><td>Equative</td><td>bħal</td></tr><tr><td>&nbsp;</td><td>&nbsp;</td><td>Genitive</td><td>ta'</td></tr><tr><td>&nbsp;</td><td>&nbsp;</td><td>Inessive</td><td>fi</td></tr><tr><td>&nbsp;</td><td>&nbsp;</td><td>Instrumental</td><td>bi</td></tr><tr><td>&nbsp;</td><td>&nbsp;</td><td>Lative</td><td>sa</td></tr><tr><td>&nbsp;</td><td>&nbsp;</td><td>Nominative</td><td>&nbsp;</td></tr><tr><td>Fem</td></tr><tr class="separator"><td colspan="100%">&nbsp;</td></td><tr><td>Singulative</td><td>Definite</td><td>Benefactive</td><td>għall-kanzunetta</td></tr><tr><td>&nbsp;</td><td>&nbsp;</td><td>Comitative</td><td>mal-kanzunetta</td></tr><tr><td>&nbsp;</td><td>&nbsp;</td><td>Dative</td><td>lill-kanzunetta</td></tr><tr><td>&nbsp;</td><td>&nbsp;</td><td>Elative</td><td>mill-kanzunetta</td></tr><tr><td>&nbsp;</td><td>&nbsp;</td><td>Equative</td><td>bħall-kanzunetta</td></tr><tr><td>&nbsp;</td><td>&nbsp;</td><td>Genitive</td><td>tal-kanzunetta</td></tr><tr><td>&nbsp;</td><td>&nbsp;</td><td>Inessive</td><td>fil-kanzunetta</td></tr><tr><td>&nbsp;</td><td>&nbsp;</td><td>Instrumental</td><td>bil-kanzunetta</td></tr><tr><td>&nbsp;</td><td>&nbsp;</td><td>Lative</td><td>sal-kanzunetta</td></tr><tr><td>&nbsp;</td><td>&nbsp;</td><td>Nominative</td><td>il-kanzunetta</td></tr><tr><td>&nbsp;</td><td>Indefinite</td><td>Benefactive</td><td>għal kanzunetta</td></tr><tr><td>&nbsp;</td><td>&nbsp;</td><td>Comitative</td><td>ma' kanzunetta</td></tr><tr><td>&nbsp;</td><td>&nbsp;</td><td>Dative</td><td>lil kanzunetta</td></tr><tr><td>&nbsp;</td><td>&nbsp;</td><td>Elative</td><td>minn kanzunetta</td></tr><tr><td>&nbsp;</td><td>&nbsp;</td><td>Equative</td><td>bħal kanzunetta</td></tr><tr><td>&nbsp;</td><td>&nbsp;</td><td>Genitive</td><td>ta' kanzunetta</td></tr><tr><td>&nbsp;</td><td>&nbsp;</td><td>Inessive</td><td>f'kanzunetta</td></tr><tr><td>&nbsp;</td><td>&nbsp;</td><td>Instrumental</td><td>b'kanzunetta</td></tr><tr><td>&nbsp;</td><td>&nbsp;</td><td>Lative</td><td>sa kanzunetta</td></tr><tr><td>&nbsp;</td><td>&nbsp;</td><td>Nominative</td><td>kanzunetta</td></tr><tr><td>Dual</td><td>Definite</td><td>Benefactive</td><td>&nbsp;</td></tr><tr><td>&nbsp;</td><td>&nbsp;</td><td>Comitative</td><td>&nbsp;</td></tr><tr><td>&nbsp;</td><td>&nbsp;</td><td>Dative</td><td>&nbsp;</td></tr><tr><td>&nbsp;</td><td>&nbsp;</td><td>Elative</td><td>&nbsp;</td></tr><tr><td>&nbsp;</td><td>&nbsp;</td><td>Equative</td><td>&nbsp;</td></tr><tr><td>&nbsp;</td><td>&nbsp;</td><td>Genitive</td><td>&nbsp;</td></tr><tr><td>&nbsp;</td><td>&nbsp;</td><td>Inessive</td><td>&nbsp;</td></tr><tr><td>&nbsp;</td><td>&nbsp;</td><td>Instrumental</td><td>&nbsp;</td></tr><tr><td>&nbsp;</td><td>&nbsp;</td><td>Lative</td><td>&nbsp;</td></tr><tr><td>&nbsp;</td><td>&nbsp;</td><td>Nominative</td><td>&nbsp;</td></tr><tr><td>&nbsp;</td><td>Indefinite</td><td>Benefactive</td><td>għal</td></tr><tr><td>&nbsp;</td><td>&nbsp;</td><td>Comitative</td><td>ma'</td></tr><tr><td>&nbsp;</td><td>&nbsp;</td><td>Dative</td><td>lil</td></tr><tr><td>&nbsp;</td><td>&nbsp;</td><td>Elative</td><td>minn</td></tr><tr><td>&nbsp;</td><td>&nbsp;</td><td>Equative</td><td>bħal</td></tr><tr><td>&nbsp;</td><td>&nbsp;</td><td>Genitive</td><td>ta'</td></tr><tr><td>&nbsp;</td><td>&nbsp;</td><td>Inessive</td><td>fi</td></tr><tr><td>&nbsp;</td><td>&nbsp;</td><td>Instrumental</td><td>bi</td></tr><tr><td>&nbsp;</td><td>&nbsp;</td><td>Lative</td><td>sa</td></tr><tr><td>&nbsp;</td><td>&nbsp;</td><td>Nominative</td><td>&nbsp;</td></tr><tr><td>Plural</td><td>Definite</td><td>Benefactive</td><td>għall-kanzunettiet</td></tr><tr><td>&nbsp;</td><td>&nbsp;</td><td>Comitative</td><td>mal-kanzunettiet</td></tr><tr><td>&nbsp;</td><td>&nbsp;</td><td>Dative</td><td>lill-kanzunettiet</td></tr><tr><td>&nbsp;</td><td>&nbsp;</td><td>Elative</td><td>mill-kanzunettiet</td></tr><tr><td>&nbsp;</td><td>&nbsp;</td><td>Equative</td><td>bħall-kanzunettiet</td></tr><tr><td>&nbsp;</td><td>&nbsp;</td><td>Genitive</td><td>tal-kanzunettiet</td></tr><tr><td>&nbsp;</td><td>&nbsp;</td><td>Inessive</td><td>fil-kanzunettiet</td></tr><tr><td>&nbsp;</td><td>&nbsp;</td><td>Instrumental</td><td>bil-kanzunettiet</td></tr><tr><td>&nbsp;</td><td>&nbsp;</td><td>Lative</td><td>sal-kanzunettiet</td></tr><tr><td>&nbsp;</td><td>&nbsp;</td><td>Nominative</td><td>il-kanzunettiet</td></tr><tr><td>&nbsp;</td><td>Indefinite</td><td>Benefactive</td><td>għal kanzunettiet</td></tr><tr><td>&nbsp;</td><td>&nbsp;</td><td>Comitative</td><td>ma' kanzunettiet</td></tr><tr><td>&nbsp;</td><td>&nbsp;</td><td>Dative</td><td>lil kanzunettiet</td></tr><tr><td>&nbsp;</td><td>&nbsp;</td><td>Elative</td><td>minn kanzunettiet</td></tr><tr><td>&nbsp;</td><td>&nbsp;</td><td>Equative</td><td>bħal kanzunettiet</td></tr><tr><td>&nbsp;</td><td>&nbsp;</td><td>Genitive</td><td>ta' kanzunettiet</td></tr><tr><td>&nbsp;</td><td>&nbsp;</td><td>Inessive</td><td>f'kanzunettiet</td></tr><tr><td>&nbsp;</td><td>&nbsp;</td><td>Instrumental</td><td>b'kanzunettiet</td></tr><tr><td>&nbsp;</td><td>&nbsp;</td><td>Lative</td><td>sa kanzunettiet</td></tr><tr><td>&nbsp;</td><td>&nbsp;</td><td>Nominative</td><td>kanzunettiet</td></tr><tr><td>DeterminatePl</td><td>Definite</td><td>Benefactive</td><td>&nbsp;</td></tr><tr><td>&nbsp;</td><td>&nbsp;</td><td>Comitative</td><td>&nbsp;</td></tr><tr><td>&nbsp;</td><td>&nbsp;</td><td>Dative</td><td>&nbsp;</td></tr><tr><td>&nbsp;</td><td>&nbsp;</td><td>Elative</td><td>&nbsp;</td></tr><tr><td>&nbsp;</td><td>&nbsp;</td><td>Equative</td><td>&nbsp;</td></tr><tr><td>&nbsp;</td><td>&nbsp;</td><td>Genitive</td><td>&nbsp;</td></tr><tr><td>&nbsp;</td><td>&nbsp;</td><td>Inessive</td><td>&nbsp;</td></tr><tr><td>&nbsp;</td><td>&nbsp;</td><td>Instrumental</td><td>&nbsp;</td></tr><tr><td>&nbsp;</td><td>&nbsp;</td><td>Lative</td><td>&nbsp;</td></tr><tr><td>&nbsp;</td><td>&nbsp;</td><td>Nominative</td><td>&nbsp;</td></tr><tr><td>&nbsp;</td><td>Indefinite</td><td>Benefactive</td><td>għal</td></tr><tr><td>&nbsp;</td><td>&nbsp;</td><td>Comitative</td><td>ma'</td></tr><tr><td>&nbsp;</td><td>&nbsp;</td><td>Dative</td><td>lil</td></tr><tr><td>&nbsp;</td><td>&nbsp;</td><td>Elative</td><td>minn</td></tr><tr><td>&nbsp;</td><td>&nbsp;</td><td>Equative</td><td>bħal</td></tr><tr><td>&nbsp;</td><td>&nbsp;</td><td>Genitive</td><td>ta'</td></tr><tr><td>&nbsp;</td><td>&nbsp;</td><td>Inessive</td><td>fi</td></tr><tr><td>&nbsp;</td><td>&nbsp;</td><td>Instrumental</td><td>bi</td></tr><tr><td>&nbsp;</td><td>&nbsp;</td><td>Lative</td><td>sa</td></tr><tr><td>&nbsp;</td><td>&nbsp;</td><td>Nominative</td><td>&nbsp;</td></tr><tr><td>CollectivePl</td><td>Definite</td><td>Benefactive</td><td>&nbsp;</td></tr><tr><td>&nbsp;</td><td>&nbsp;</td><td>Comitative</td><td>&nbsp;</td></tr><tr><td>&nbsp;</td><td>&nbsp;</td><td>Dative</td><td>&nbsp;</td></tr><tr><td>&nbsp;</td><td>&nbsp;</td><td>Elative</td><td>&nbsp;</td></tr><tr><td>&nbsp;</td><td>&nbsp;</td><td>Equative</td><td>&nbsp;</td></tr><tr><td>&nbsp;</td><td>&nbsp;</td><td>Genitive</td><td>&nbsp;</td></tr><tr><td>&nbsp;</td><td>&nbsp;</td><td>Inessive</td><td>&nbsp;</td></tr><tr><td>&nbsp;</td><td>&nbsp;</td><td>Instrumental</td><td>&nbsp;</td></tr><tr><td>&nbsp;</td><td>&nbsp;</td><td>Lative</td><td>&nbsp;</td></tr><tr><td>&nbsp;</td><td>&nbsp;</td><td>Nominative</td><td>&nbsp;</td></tr><tr><td>&nbsp;</td><td>Indefinite</td><td>Benefactive</td><td>għal</td></tr><tr><td>&nbsp;</td><td>&nbsp;</td><td>Comitative</td><td>ma'</td></tr><tr><td>&nbsp;</td><td>&nbsp;</td><td>Dative</td><td>lil</td></tr><tr><td>&nbsp;</td><td>&nbsp;</td><td>Elative</td><td>minn</td></tr><tr><td>&nbsp;</td><td>&nbsp;</td><td>Equative</td><td>bħal</td></tr><tr><td>&nbsp;</td><td>&nbsp;</td><td>Genitive</td><td>ta'</td></tr><tr><td>&nbsp;</td><td>&nbsp;</td><td>Inessive</td><td>fi</td></tr><tr><td>&nbsp;</td><td>&nbsp;</td><td>Instrumental</td><td>bi</td></tr><tr><td>&nbsp;</td><td>&nbsp;</td><td>Lative</td><td>sa</td></tr><tr><td>&nbsp;</td><td>&nbsp;</td><td>Nominative</td><td>&nbsp;</td></tr><tr><td>Fem</td></tr><tr class="separator"><td colspan="100%">&nbsp;</td></td><tr><td>Singulative</td><td>Definite</td><td>Benefactive</td><td>għalll-istilla</td></tr><tr><td>&nbsp;</td><td>&nbsp;</td><td>Comitative</td><td>mall-istilla</td></tr><tr><td>&nbsp;</td><td>&nbsp;</td><td>Dative</td><td>lilll-istilla</td></tr><tr><td>&nbsp;</td><td>&nbsp;</td><td>Elative</td><td>milll-istilla</td></tr><tr><td>&nbsp;</td><td>&nbsp;</td><td>Equative</td><td>bħalll-istilla</td></tr><tr><td>&nbsp;</td><td>&nbsp;</td><td>Genitive</td><td>tall-istilla</td></tr><tr><td>&nbsp;</td><td>&nbsp;</td><td>Inessive</td><td>fill-istilla</td></tr><tr><td>&nbsp;</td><td>&nbsp;</td><td>Instrumental</td><td>bill-istilla</td></tr><tr><td>&nbsp;</td><td>&nbsp;</td><td>Lative</td><td>sall-istilla</td></tr><tr><td>&nbsp;</td><td>&nbsp;</td><td>Nominative</td><td>ill-istilla</td></tr><tr><td>&nbsp;</td><td>Indefinite</td><td>Benefactive</td><td>għal stilla</td></tr><tr><td>&nbsp;</td><td>&nbsp;</td><td>Comitative</td><td>ma' stilla</td></tr><tr><td>&nbsp;</td><td>&nbsp;</td><td>Dative</td><td>lil stilla</td></tr><tr><td>&nbsp;</td><td>&nbsp;</td><td>Elative</td><td>minn stilla</td></tr><tr><td>&nbsp;</td><td>&nbsp;</td><td>Equative</td><td>bħal stilla</td></tr><tr><td>&nbsp;</td><td>&nbsp;</td><td>Genitive</td><td>ta' stilla</td></tr><tr><td>&nbsp;</td><td>&nbsp;</td><td>Inessive</td><td>fi stilla</td></tr><tr><td>&nbsp;</td><td>&nbsp;</td><td>Instrumental</td><td>bi stilla</td></tr><tr><td>&nbsp;</td><td>&nbsp;</td><td>Lative</td><td>sa stilla</td></tr><tr><td>&nbsp;</td><td>&nbsp;</td><td>Nominative</td><td>stilla</td></tr><tr><td>Dual</td><td>Definite</td><td>Benefactive</td><td>&nbsp;</td></tr><tr><td>&nbsp;</td><td>&nbsp;</td><td>Comitative</td><td>&nbsp;</td></tr><tr><td>&nbsp;</td><td>&nbsp;</td><td>Dative</td><td>&nbsp;</td></tr><tr><td>&nbsp;</td><td>&nbsp;</td><td>Elative</td><td>&nbsp;</td></tr><tr><td>&nbsp;</td><td>&nbsp;</td><td>Equative</td><td>&nbsp;</td></tr><tr><td>&nbsp;</td><td>&nbsp;</td><td>Genitive</td><td>&nbsp;</td></tr><tr><td>&nbsp;</td><td>&nbsp;</td><td>Inessive</td><td>&nbsp;</td></tr><tr><td>&nbsp;</td><td>&nbsp;</td><td>Instrumental</td><td>&nbsp;</td></tr><tr><td>&nbsp;</td><td>&nbsp;</td><td>Lative</td><td>&nbsp;</td></tr><tr><td>&nbsp;</td><td>&nbsp;</td><td>Nominative</td><td>&nbsp;</td></tr><tr><td>&nbsp;</td><td>Indefinite</td><td>Benefactive</td><td>għal</td></tr><tr><td>&nbsp;</td><td>&nbsp;</td><td>Comitative</td><td>ma'</td></tr><tr><td>&nbsp;</td><td>&nbsp;</td><td>Dative</td><td>lil</td></tr><tr><td>&nbsp;</td><td>&nbsp;</td><td>Elative</td><td>minn</td></tr><tr><td>&nbsp;</td><td>&nbsp;</td><td>Equative</td><td>bħal</td></tr><tr><td>&nbsp;</td><td>&nbsp;</td><td>Genitive</td><td>ta'</td></tr><tr><td>&nbsp;</td><td>&nbsp;</td><td>Inessive</td><td>fi</td></tr><tr><td>&nbsp;</td><td>&nbsp;</td><td>Instrumental</td><td>bi</td></tr><tr><td>&nbsp;</td><td>&nbsp;</td><td>Lative</td><td>sa</td></tr><tr><td>&nbsp;</td><td>&nbsp;</td><td>Nominative</td><td>&nbsp;</td></tr><tr><td>Plural</td><td>Definite</td><td>Benefactive</td><td>għalll-istilliet</td></tr><tr><td>&nbsp;</td><td>&nbsp;</td><td>Comitative</td><td>mall-istilliet</td></tr><tr><td>&nbsp;</td><td>&nbsp;</td><td>Dative</td><td>lilll-istilliet</td></tr><tr><td>&nbsp;</td><td>&nbsp;</td><td>Elative</td><td>milll-istilliet</td></tr><tr><td>&nbsp;</td><td>&nbsp;</td><td>Equative</td><td>bħalll-istilliet</td></tr><tr><td>&nbsp;</td><td>&nbsp;</td><td>Genitive</td><td>tall-istilliet</td></tr><tr><td>&nbsp;</td><td>&nbsp;</td><td>Inessive</td><td>fill-istilliet</td></tr><tr><td>&nbsp;</td><td>&nbsp;</td><td>Instrumental</td><td>bill-istilliet</td></tr><tr><td>&nbsp;</td><td>&nbsp;</td><td>Lative</td><td>sall-istilliet</td></tr><tr><td>&nbsp;</td><td>&nbsp;</td><td>Nominative</td><td>ill-istilliet</td></tr><tr><td>&nbsp;</td><td>Indefinite</td><td>Benefactive</td><td>għal stilliet</td></tr><tr><td>&nbsp;</td><td>&nbsp;</td><td>Comitative</td><td>ma' stilliet</td></tr><tr><td>&nbsp;</td><td>&nbsp;</td><td>Dative</td><td>lil stilliet</td></tr><tr><td>&nbsp;</td><td>&nbsp;</td><td>Elative</td><td>minn stilliet</td></tr><tr><td>&nbsp;</td><td>&nbsp;</td><td>Equative</td><td>bħal stilliet</td></tr><tr><td>&nbsp;</td><td>&nbsp;</td><td>Genitive</td><td>ta' stilliet</td></tr><tr><td>&nbsp;</td><td>&nbsp;</td><td>Inessive</td><td>fi stilliet</td></tr><tr><td>&nbsp;</td><td>&nbsp;</td><td>Instrumental</td><td>bi stilliet</td></tr><tr><td>&nbsp;</td><td>&nbsp;</td><td>Lative</td><td>sa stilliet</td></tr><tr><td>&nbsp;</td><td>&nbsp;</td><td>Nominative</td><td>stilliet</td></tr><tr><td>DeterminatePl</td><td>Definite</td><td>Benefactive</td><td>&nbsp;</td></tr><tr><td>&nbsp;</td><td>&nbsp;</td><td>Comitative</td><td>&nbsp;</td></tr><tr><td>&nbsp;</td><td>&nbsp;</td><td>Dative</td><td>&nbsp;</td></tr><tr><td>&nbsp;</td><td>&nbsp;</td><td>Elative</td><td>&nbsp;</td></tr><tr><td>&nbsp;</td><td>&nbsp;</td><td>Equative</td><td>&nbsp;</td></tr><tr><td>&nbsp;</td><td>&nbsp;</td><td>Genitive</td><td>&nbsp;</td></tr><tr><td>&nbsp;</td><td>&nbsp;</td><td>Inessive</td><td>&nbsp;</td></tr><tr><td>&nbsp;</td><td>&nbsp;</td><td>Instrumental</td><td>&nbsp;</td></tr><tr><td>&nbsp;</td><td>&nbsp;</td><td>Lative</td><td>&nbsp;</td></tr><tr><td>&nbsp;</td><td>&nbsp;</td><td>Nominative</td><td>&nbsp;</td></tr><tr><td>&nbsp;</td><td>Indefinite</td><td>Benefactive</td><td>għal</td></tr><tr><td>&nbsp;</td><td>&nbsp;</td><td>Comitative</td><td>ma'</td></tr><tr><td>&nbsp;</td><td>&nbsp;</td><td>Dative</td><td>lil</td></tr><tr><td>&nbsp;</td><td>&nbsp;</td><td>Elative</td><td>minn</td></tr><tr><td>&nbsp;</td><td>&nbsp;</td><td>Equative</td><td>bħal</td></tr><tr><td>&nbsp;</td><td>&nbsp;</td><td>Genitive</td><td>ta'</td></tr><tr><td>&nbsp;</td><td>&nbsp;</td><td>Inessive</td><td>fi</td></tr><tr><td>&nbsp;</td><td>&nbsp;</td><td>Instrumental</td><td>bi</td></tr><tr><td>&nbsp;</td><td>&nbsp;</td><td>Lative</td><td>sa</td></tr><tr><td>&nbsp;</td><td>&nbsp;</td><td>Nominative</td><td>&nbsp;</td></tr><tr><td>CollectivePl</td><td>Definite</td><td>Benefactive</td><td>&nbsp;</td></tr><tr><td>&nbsp;</td><td>&nbsp;</td><td>Comitative</td><td>&nbsp;</td></tr><tr><td>&nbsp;</td><td>&nbsp;</td><td>Dative</td><td>&nbsp;</td></tr><tr><td>&nbsp;</td><td>&nbsp;</td><td>Elative</td><td>&nbsp;</td></tr><tr><td>&nbsp;</td><td>&nbsp;</td><td>Equative</td><td>&nbsp;</td></tr><tr><td>&nbsp;</td><td>&nbsp;</td><td>Genitive</td><td>&nbsp;</td></tr><tr><td>&nbsp;</td><td>&nbsp;</td><td>Inessive</td><td>&nbsp;</td></tr><tr><td>&nbsp;</td><td>&nbsp;</td><td>Instrumental</td><td>&nbsp;</td></tr><tr><td>&nbsp;</td><td>&nbsp;</td><td>Lative</td><td>&nbsp;</td></tr><tr><td>&nbsp;</td><td>&nbsp;</td><td>Nominative</td><td>&nbsp;</td></tr><tr><td>&nbsp;</td><td>Indefinite</td><td>Benefactive</td><td>għal</td></tr><tr><td>&nbsp;</td><td>&nbsp;</td><td>Comitative</td><td>ma'</td></tr><tr><td>&nbsp;</td><td>&nbsp;</td><td>Dative</td><td>lil</td></tr><tr><td>&nbsp;</td><td>&nbsp;</td><td>Elative</td><td>minn</td></tr><tr><td>&nbsp;</td><td>&nbsp;</td><td>Equative</td><td>bħal</td></tr><tr><td>&nbsp;</td><td>&nbsp;</td><td>Genitive</td><td>ta'</td></tr><tr><td>&nbsp;</td><td>&nbsp;</td><td>Inessive</td><td>fi</td></tr><tr><td>&nbsp;</td><td>&nbsp;</td><td>Instrumental</td><td>bi</td></tr><tr><td>&nbsp;</td><td>&nbsp;</td><td>Lative</td><td>sa</td></tr><tr><td>&nbsp;</td><td>&nbsp;</td><td>Nominative</td><td>&nbsp;</td></tr><tr><td>Fem</td></tr><tr class="separator"><td colspan="100%">&nbsp;</td></td><tr><td>Singulative</td><td>Definite</td><td>Benefactive</td><td>għall-azzar</td></tr><tr><td>&nbsp;</td><td>&nbsp;</td><td>Comitative</td><td>mal-azzar</td></tr><tr><td>&nbsp;</td><td>&nbsp;</td><td>Dative</td><td>lill-azzar</td></tr><tr><td>&nbsp;</td><td>&nbsp;</td><td>Elative</td><td>mill-azzar</td></tr><tr><td>&nbsp;</td><td>&nbsp;</td><td>Equative</td><td>bħall-azzar</td></tr><tr><td>&nbsp;</td><td>&nbsp;</td><td>Genitive</td><td>tal-azzar</td></tr><tr><td>&nbsp;</td><td>&nbsp;</td><td>Inessive</td><td>fil-azzar</td></tr><tr><td>&nbsp;</td><td>&nbsp;</td><td>Instrumental</td><td>bil-azzar</td></tr><tr><td>&nbsp;</td><td>&nbsp;</td><td>Lative</td><td>sal-azzar</td></tr><tr><td>&nbsp;</td><td>&nbsp;</td><td>Nominative</td><td>il-azzar</td></tr><tr><td>&nbsp;</td><td>Indefinite</td><td>Benefactive</td><td>għal azzar</td></tr><tr><td>&nbsp;</td><td>&nbsp;</td><td>Comitative</td><td>m'azzar</td></tr><tr><td>&nbsp;</td><td>&nbsp;</td><td>Dative</td><td>lil azzar</td></tr><tr><td>&nbsp;</td><td>&nbsp;</td><td>Elative</td><td>minn azzar</td></tr><tr><td>&nbsp;</td><td>&nbsp;</td><td>Equative</td><td>bħal azzar</td></tr><tr><td>&nbsp;</td><td>&nbsp;</td><td>Genitive</td><td>t'azzar</td></tr><tr><td>&nbsp;</td><td>&nbsp;</td><td>Inessive</td><td>f'azzar</td></tr><tr><td>&nbsp;</td><td>&nbsp;</td><td>Instrumental</td><td>b'azzar</td></tr><tr><td>&nbsp;</td><td>&nbsp;</td><td>Lative</td><td>s'azzar</td></tr><tr><td>&nbsp;</td><td>&nbsp;</td><td>Nominative</td><td>azzar</td></tr><tr><td>Dual</td><td>Definite</td><td>Benefactive</td><td>&nbsp;</td></tr><tr><td>&nbsp;</td><td>&nbsp;</td><td>Comitative</td><td>&nbsp;</td></tr><tr><td>&nbsp;</td><td>&nbsp;</td><td>Dative</td><td>&nbsp;</td></tr><tr><td>&nbsp;</td><td>&nbsp;</td><td>Elative</td><td>&nbsp;</td></tr><tr><td>&nbsp;</td><td>&nbsp;</td><td>Equative</td><td>&nbsp;</td></tr><tr><td>&nbsp;</td><td>&nbsp;</td><td>Genitive</td><td>&nbsp;</td></tr><tr><td>&nbsp;</td><td>&nbsp;</td><td>Inessive</td><td>&nbsp;</td></tr><tr><td>&nbsp;</td><td>&nbsp;</td><td>Instrumental</td><td>&nbsp;</td></tr><tr><td>&nbsp;</td><td>&nbsp;</td><td>Lative</td><td>&nbsp;</td></tr><tr><td>&nbsp;</td><td>&nbsp;</td><td>Nominative</td><td>&nbsp;</td></tr><tr><td>&nbsp;</td><td>Indefinite</td><td>Benefactive</td><td>għal</td></tr><tr><td>&nbsp;</td><td>&nbsp;</td><td>Comitative</td><td>ma'</td></tr><tr><td>&nbsp;</td><td>&nbsp;</td><td>Dative</td><td>lil</td></tr><tr><td>&nbsp;</td><td>&nbsp;</td><td>Elative</td><td>minn</td></tr><tr><td>&nbsp;</td><td>&nbsp;</td><td>Equative</td><td>bħal</td></tr><tr><td>&nbsp;</td><td>&nbsp;</td><td>Genitive</td><td>ta'</td></tr><tr><td>&nbsp;</td><td>&nbsp;</td><td>Inessive</td><td>fi</td></tr><tr><td>&nbsp;</td><td>&nbsp;</td><td>Instrumental</td><td>bi</td></tr><tr><td>&nbsp;</td><td>&nbsp;</td><td>Lative</td><td>sa</td></tr><tr><td>&nbsp;</td><td>&nbsp;</td><td>Nominative</td><td>&nbsp;</td></tr><tr><td>Plural</td><td>Definite</td><td>Benefactive</td><td>għall-azzari</td></tr><tr><td>&nbsp;</td><td>&nbsp;</td><td>Comitative</td><td>mal-azzari</td></tr><tr><td>&nbsp;</td><td>&nbsp;</td><td>Dative</td><td>lill-azzari</td></tr><tr><td>&nbsp;</td><td>&nbsp;</td><td>Elative</td><td>mill-azzari</td></tr><tr><td>&nbsp;</td><td>&nbsp;</td><td>Equative</td><td>bħall-azzari</td></tr><tr><td>&nbsp;</td><td>&nbsp;</td><td>Genitive</td><td>tal-azzari</td></tr><tr><td>&nbsp;</td><td>&nbsp;</td><td>Inessive</td><td>fil-azzari</td></tr><tr><td>&nbsp;</td><td>&nbsp;</td><td>Instrumental</td><td>bil-azzari</td></tr><tr><td>&nbsp;</td><td>&nbsp;</td><td>Lative</td><td>sal-azzari</td></tr><tr><td>&nbsp;</td><td>&nbsp;</td><td>Nominative</td><td>il-azzari</td></tr><tr><td>&nbsp;</td><td>Indefinite</td><td>Benefactive</td><td>għal azzari</td></tr><tr><td>&nbsp;</td><td>&nbsp;</td><td>Comitative</td><td>m'azzari</td></tr><tr><td>&nbsp;</td><td>&nbsp;</td><td>Dative</td><td>lil azzari</td></tr><tr><td>&nbsp;</td><td>&nbsp;</td><td>Elative</td><td>minn azzari</td></tr><tr><td>&nbsp;</td><td>&nbsp;</td><td>Equative</td><td>bħal azzari</td></tr><tr><td>&nbsp;</td><td>&nbsp;</td><td>Genitive</td><td>t'azzari</td></tr><tr><td>&nbsp;</td><td>&nbsp;</td><td>Inessive</td><td>f'azzari</td></tr><tr><td>&nbsp;</td><td>&nbsp;</td><td>Instrumental</td><td>b'azzari</td></tr><tr><td>&nbsp;</td><td>&nbsp;</td><td>Lative</td><td>s'azzari</td></tr><tr><td>&nbsp;</td><td>&nbsp;</td><td>Nominative</td><td>azzari</td></tr><tr><td>DeterminatePl</td><td>Definite</td><td>Benefactive</td><td>&nbsp;</td></tr><tr><td>&nbsp;</td><td>&nbsp;</td><td>Comitative</td><td>&nbsp;</td></tr><tr><td>&nbsp;</td><td>&nbsp;</td><td>Dative</td><td>&nbsp;</td></tr><tr><td>&nbsp;</td><td>&nbsp;</td><td>Elative</td><td>&nbsp;</td></tr><tr><td>&nbsp;</td><td>&nbsp;</td><td>Equative</td><td>&nbsp;</td></tr><tr><td>&nbsp;</td><td>&nbsp;</td><td>Genitive</td><td>&nbsp;</td></tr><tr><td>&nbsp;</td><td>&nbsp;</td><td>Inessive</td><td>&nbsp;</td></tr><tr><td>&nbsp;</td><td>&nbsp;</td><td>Instrumental</td><td>&nbsp;</td></tr><tr><td>&nbsp;</td><td>&nbsp;</td><td>Lative</td><td>&nbsp;</td></tr><tr><td>&nbsp;</td><td>&nbsp;</td><td>Nominative</td><td>&nbsp;</td></tr><tr><td>&nbsp;</td><td>Indefinite</td><td>Benefactive</td><td>għal</td></tr><tr><td>&nbsp;</td><td>&nbsp;</td><td>Comitative</td><td>ma'</td></tr><tr><td>&nbsp;</td><td>&nbsp;</td><td>Dative</td><td>lil</td></tr><tr><td>&nbsp;</td><td>&nbsp;</td><td>Elative</td><td>minn</td></tr><tr><td>&nbsp;</td><td>&nbsp;</td><td>Equative</td><td>bħal</td></tr><tr><td>&nbsp;</td><td>&nbsp;</td><td>Genitive</td><td>ta'</td></tr><tr><td>&nbsp;</td><td>&nbsp;</td><td>Inessive</td><td>fi</td></tr><tr><td>&nbsp;</td><td>&nbsp;</td><td>Instrumental</td><td>bi</td></tr><tr><td>&nbsp;</td><td>&nbsp;</td><td>Lative</td><td>sa</td></tr><tr><td>&nbsp;</td><td>&nbsp;</td><td>Nominative</td><td>&nbsp;</td></tr><tr><td>CollectivePl</td><td>Definite</td><td>Benefactive</td><td>&nbsp;</td></tr><tr><td>&nbsp;</td><td>&nbsp;</td><td>Comitative</td><td>&nbsp;</td></tr><tr><td>&nbsp;</td><td>&nbsp;</td><td>Dative</td><td>&nbsp;</td></tr><tr><td>&nbsp;</td><td>&nbsp;</td><td>Elative</td><td>&nbsp;</td></tr><tr><td>&nbsp;</td><td>&nbsp;</td><td>Equative</td><td>&nbsp;</td></tr><tr><td>&nbsp;</td><td>&nbsp;</td><td>Genitive</td><td>&nbsp;</td></tr><tr><td>&nbsp;</td><td>&nbsp;</td><td>Inessive</td><td>&nbsp;</td></tr><tr><td>&nbsp;</td><td>&nbsp;</td><td>Instrumental</td><td>&nbsp;</td></tr><tr><td>&nbsp;</td><td>&nbsp;</td><td>Lative</td><td>&nbsp;</td></tr><tr><td>&nbsp;</td><td>&nbsp;</td><td>Nominative</td><td>&nbsp;</td></tr><tr><td>&nbsp;</td><td>Indefinite</td><td>Benefactive</td><td>għal</td></tr><tr><td>&nbsp;</td><td>&nbsp;</td><td>Comitative</td><td>ma'</td></tr><tr><td>&nbsp;</td><td>&nbsp;</td><td>Dative</td><td>lil</td></tr><tr><td>&nbsp;</td><td>&nbsp;</td><td>Elative</td><td>minn</td></tr><tr><td>&nbsp;</td><td>&nbsp;</td><td>Equative</td><td>bħal</td></tr><tr><td>&nbsp;</td><td>&nbsp;</td><td>Genitive</td><td>ta'</td></tr><tr><td>&nbsp;</td><td>&nbsp;</td><td>Inessive</td><td>fi</td></tr><tr><td>&nbsp;</td><td>&nbsp;</td><td>Instrumental</td><td>bi</td></tr><tr><td>&nbsp;</td><td>&nbsp;</td><td>Lative</td><td>sa</td></tr><tr><td>&nbsp;</td><td>&nbsp;</td><td>Nominative</td><td>&nbsp;</td></tr><tr><td>Masc</td></tr><tr class="separator"><td colspan="100%">&nbsp;</td></td><tr><td>Singulative</td><td>Definite</td><td>Benefactive</td><td>għall-lasta</td></tr><tr><td>&nbsp;</td><td>&nbsp;</td><td>Comitative</td><td>mal-lasta</td></tr><tr><td>&nbsp;</td><td>&nbsp;</td><td>Dative</td><td>lill-lasta</td></tr><tr><td>&nbsp;</td><td>&nbsp;</td><td>Elative</td><td>mill-lasta</td></tr><tr><td>&nbsp;</td><td>&nbsp;</td><td>Equative</td><td>bħall-lasta</td></tr><tr><td>&nbsp;</td><td>&nbsp;</td><td>Genitive</td><td>tal-lasta</td></tr><tr><td>&nbsp;</td><td>&nbsp;</td><td>Inessive</td><td>fil-lasta</td></tr><tr><td>&nbsp;</td><td>&nbsp;</td><td>Instrumental</td><td>bil-lasta</td></tr><tr><td>&nbsp;</td><td>&nbsp;</td><td>Lative</td><td>sal-lasta</td></tr><tr><td>&nbsp;</td><td>&nbsp;</td><td>Nominative</td><td>il-lasta</td></tr><tr><td>&nbsp;</td><td>Indefinite</td><td>Benefactive</td><td>għal lasta</td></tr><tr><td>&nbsp;</td><td>&nbsp;</td><td>Comitative</td><td>ma' lasta</td></tr><tr><td>&nbsp;</td><td>&nbsp;</td><td>Dative</td><td>lil lasta</td></tr><tr><td>&nbsp;</td><td>&nbsp;</td><td>Elative</td><td>minn lasta</td></tr><tr><td>&nbsp;</td><td>&nbsp;</td><td>Equative</td><td>bħal lasta</td></tr><tr><td>&nbsp;</td><td>&nbsp;</td><td>Genitive</td><td>ta' lasta</td></tr><tr><td>&nbsp;</td><td>&nbsp;</td><td>Inessive</td><td>f'lasta</td></tr><tr><td>&nbsp;</td><td>&nbsp;</td><td>Instrumental</td><td>b'lasta</td></tr><tr><td>&nbsp;</td><td>&nbsp;</td><td>Lative</td><td>sa lasta</td></tr><tr><td>&nbsp;</td><td>&nbsp;</td><td>Nominative</td><td>lasta</td></tr><tr><td>Dual</td><td>Definite</td><td>Benefactive</td><td>&nbsp;</td></tr><tr><td>&nbsp;</td><td>&nbsp;</td><td>Comitative</td><td>&nbsp;</td></tr><tr><td>&nbsp;</td><td>&nbsp;</td><td>Dative</td><td>&nbsp;</td></tr><tr><td>&nbsp;</td><td>&nbsp;</td><td>Elative</td><td>&nbsp;</td></tr><tr><td>&nbsp;</td><td>&nbsp;</td><td>Equative</td><td>&nbsp;</td></tr><tr><td>&nbsp;</td><td>&nbsp;</td><td>Genitive</td><td>&nbsp;</td></tr><tr><td>&nbsp;</td><td>&nbsp;</td><td>Inessive</td><td>&nbsp;</td></tr><tr><td>&nbsp;</td><td>&nbsp;</td><td>Instrumental</td><td>&nbsp;</td></tr><tr><td>&nbsp;</td><td>&nbsp;</td><td>Lative</td><td>&nbsp;</td></tr><tr><td>&nbsp;</td><td>&nbsp;</td><td>Nominative</td><td>&nbsp;</td></tr><tr><td>&nbsp;</td><td>Indefinite</td><td>Benefactive</td><td>għal</td></tr><tr><td>&nbsp;</td><td>&nbsp;</td><td>Comitative</td><td>ma'</td></tr><tr><td>&nbsp;</td><td>&nbsp;</td><td>Dative</td><td>lil</td></tr><tr><td>&nbsp;</td><td>&nbsp;</td><td>Elative</td><td>minn</td></tr><tr><td>&nbsp;</td><td>&nbsp;</td><td>Equative</td><td>bħal</td></tr><tr><td>&nbsp;</td><td>&nbsp;</td><td>Genitive</td><td>ta'</td></tr><tr><td>&nbsp;</td><td>&nbsp;</td><td>Inessive</td><td>fi</td></tr><tr><td>&nbsp;</td><td>&nbsp;</td><td>Instrumental</td><td>bi</td></tr><tr><td>&nbsp;</td><td>&nbsp;</td><td>Lative</td><td>sa</td></tr><tr><td>&nbsp;</td><td>&nbsp;</td><td>Nominative</td><td>&nbsp;</td></tr><tr><td>Plural</td><td>Definite</td><td>Benefactive</td><td>għall-lastiet</td></tr><tr><td>&nbsp;</td><td>&nbsp;</td><td>Comitative</td><td>mal-lastiet</td></tr><tr><td>&nbsp;</td><td>&nbsp;</td><td>Dative</td><td>lill-lastiet</td></tr><tr><td>&nbsp;</td><td>&nbsp;</td><td>Elative</td><td>mill-lastiet</td></tr><tr><td>&nbsp;</td><td>&nbsp;</td><td>Equative</td><td>bħall-lastiet</td></tr><tr><td>&nbsp;</td><td>&nbsp;</td><td>Genitive</td><td>tal-lastiet</td></tr><tr><td>&nbsp;</td><td>&nbsp;</td><td>Inessive</td><td>fil-lastiet</td></tr><tr><td>&nbsp;</td><td>&nbsp;</td><td>Instrumental</td><td>bil-lastiet</td></tr><tr><td>&nbsp;</td><td>&nbsp;</td><td>Lative</td><td>sal-lastiet</td></tr><tr><td>&nbsp;</td><td>&nbsp;</td><td>Nominative</td><td>il-lastiet</td></tr><tr><td>&nbsp;</td><td>Indefinite</td><td>Benefactive</td><td>għal lastiet</td></tr><tr><td>&nbsp;</td><td>&nbsp;</td><td>Comitative</td><td>ma' lastiet</td></tr><tr><td>&nbsp;</td><td>&nbsp;</td><td>Dative</td><td>lil lastiet</td></tr><tr><td>&nbsp;</td><td>&nbsp;</td><td>Elative</td><td>minn lastiet</td></tr><tr><td>&nbsp;</td><td>&nbsp;</td><td>Equative</td><td>bħal lastiet</td></tr><tr><td>&nbsp;</td><td>&nbsp;</td><td>Genitive</td><td>ta' lastiet</td></tr><tr><td>&nbsp;</td><td>&nbsp;</td><td>Inessive</td><td>f'lastiet</td></tr><tr><td>&nbsp;</td><td>&nbsp;</td><td>Instrumental</td><td>b'lastiet</td></tr><tr><td>&nbsp;</td><td>&nbsp;</td><td>Lative</td><td>sa lastiet</td></tr><tr><td>&nbsp;</td><td>&nbsp;</td><td>Nominative</td><td>lastiet</td></tr><tr><td>DeterminatePl</td><td>Definite</td><td>Benefactive</td><td>&nbsp;</td></tr><tr><td>&nbsp;</td><td>&nbsp;</td><td>Comitative</td><td>&nbsp;</td></tr><tr><td>&nbsp;</td><td>&nbsp;</td><td>Dative</td><td>&nbsp;</td></tr><tr><td>&nbsp;</td><td>&nbsp;</td><td>Elative</td><td>&nbsp;</td></tr><tr><td>&nbsp;</td><td>&nbsp;</td><td>Equative</td><td>&nbsp;</td></tr><tr><td>&nbsp;</td><td>&nbsp;</td><td>Genitive</td><td>&nbsp;</td></tr><tr><td>&nbsp;</td><td>&nbsp;</td><td>Inessive</td><td>&nbsp;</td></tr><tr><td>&nbsp;</td><td>&nbsp;</td><td>Instrumental</td><td>&nbsp;</td></tr><tr><td>&nbsp;</td><td>&nbsp;</td><td>Lative</td><td>&nbsp;</td></tr><tr><td>&nbsp;</td><td>&nbsp;</td><td>Nominative</td><td>&nbsp;</td></tr><tr><td>&nbsp;</td><td>Indefinite</td><td>Benefactive</td><td>għal</td></tr><tr><td>&nbsp;</td><td>&nbsp;</td><td>Comitative</td><td>ma'</td></tr><tr><td>&nbsp;</td><td>&nbsp;</td><td>Dative</td><td>lil</td></tr><tr><td>&nbsp;</td><td>&nbsp;</td><td>Elative</td><td>minn</td></tr><tr><td>&nbsp;</td><td>&nbsp;</td><td>Equative</td><td>bħal</td></tr><tr><td>&nbsp;</td><td>&nbsp;</td><td>Genitive</td><td>ta'</td></tr><tr><td>&nbsp;</td><td>&nbsp;</td><td>Inessive</td><td>fi</td></tr><tr><td>&nbsp;</td><td>&nbsp;</td><td>Instrumental</td><td>bi</td></tr><tr><td>&nbsp;</td><td>&nbsp;</td><td>Lative</td><td>sa</td></tr><tr><td>&nbsp;</td><td>&nbsp;</td><td>Nominative</td><td>&nbsp;</td></tr><tr><td>CollectivePl</td><td>Definite</td><td>Benefactive</td><td>&nbsp;</td></tr><tr><td>&nbsp;</td><td>&nbsp;</td><td>Comitative</td><td>&nbsp;</td></tr><tr><td>&nbsp;</td><td>&nbsp;</td><td>Dative</td><td>&nbsp;</td></tr><tr><td>&nbsp;</td><td>&nbsp;</td><td>Elative</td><td>&nbsp;</td></tr><tr><td>&nbsp;</td><td>&nbsp;</td><td>Equative</td><td>&nbsp;</td></tr><tr><td>&nbsp;</td><td>&nbsp;</td><td>Genitive</td><td>&nbsp;</td></tr><tr><td>&nbsp;</td><td>&nbsp;</td><td>Inessive</td><td>&nbsp;</td></tr><tr><td>&nbsp;</td><td>&nbsp;</td><td>Instrumental</td><td>&nbsp;</td></tr><tr><td>&nbsp;</td><td>&nbsp;</td><td>Lative</td><td>&nbsp;</td></tr><tr><td>&nbsp;</td><td>&nbsp;</td><td>Nominative</td><td>&nbsp;</td></tr><tr><td>&nbsp;</td><td>Indefinite</td><td>Benefactive</td><td>għal</td></tr><tr><td>&nbsp;</td><td>&nbsp;</td><td>Comitative</td><td>ma'</td></tr><tr><td>&nbsp;</td><td>&nbsp;</td><td>Dative</td><td>lil</td></tr><tr><td>&nbsp;</td><td>&nbsp;</td><td>Elative</td><td>minn</td></tr><tr><td>&nbsp;</td><td>&nbsp;</td><td>Equative</td><td>bħal</td></tr><tr><td>&nbsp;</td><td>&nbsp;</td><td>Genitive</td><td>ta'</td></tr><tr><td>&nbsp;</td><td>&nbsp;</td><td>Inessive</td><td>fi</td></tr><tr><td>&nbsp;</td><td>&nbsp;</td><td>Instrumental</td><td>bi</td></tr><tr><td>&nbsp;</td><td>&nbsp;</td><td>Lative</td><td>sa</td></tr><tr><td>&nbsp;</td><td>&nbsp;</td><td>Nominative</td><td>&nbsp;</td></tr><tr><td>Fem</td></tr><tr class="separator"><td colspan="100%">&nbsp;</td></td><tr><td>Singulative</td><td>Definite</td><td>Benefactive</td><td>għall-ġebla</td></tr><tr><td>&nbsp;</td><td>&nbsp;</td><td>Comitative</td><td>mal-ġebla</td></tr><tr><td>&nbsp;</td><td>&nbsp;</td><td>Dative</td><td>lill-ġebla</td></tr><tr><td>&nbsp;</td><td>&nbsp;</td><td>Elative</td><td>mill-ġebla</td></tr><tr><td>&nbsp;</td><td>&nbsp;</td><td>Equative</td><td>bħall-ġebla</td></tr><tr><td>&nbsp;</td><td>&nbsp;</td><td>Genitive</td><td>tal-ġebla</td></tr><tr><td>&nbsp;</td><td>&nbsp;</td><td>Inessive</td><td>fil-ġebla</td></tr><tr><td>&nbsp;</td><td>&nbsp;</td><td>Instrumental</td><td>bil-ġebla</td></tr><tr><td>&nbsp;</td><td>&nbsp;</td><td>Lative</td><td>sal-ġebla</td></tr><tr><td>&nbsp;</td><td>&nbsp;</td><td>Nominative</td><td>il-ġebla</td></tr><tr><td>&nbsp;</td><td>Indefinite</td><td>Benefactive</td><td>għal ġebla</td></tr><tr><td>&nbsp;</td><td>&nbsp;</td><td>Comitative</td><td>ma' ġebla</td></tr><tr><td>&nbsp;</td><td>&nbsp;</td><td>Dative</td><td>lil ġebla</td></tr><tr><td>&nbsp;</td><td>&nbsp;</td><td>Elative</td><td>minn ġebla</td></tr><tr><td>&nbsp;</td><td>&nbsp;</td><td>Equative</td><td>bħal ġebla</td></tr><tr><td>&nbsp;</td><td>&nbsp;</td><td>Genitive</td><td>ta' ġebla</td></tr><tr><td>&nbsp;</td><td>&nbsp;</td><td>Inessive</td><td>f'ġebla</td></tr><tr><td>&nbsp;</td><td>&nbsp;</td><td>Instrumental</td><td>b'ġebla</td></tr><tr><td>&nbsp;</td><td>&nbsp;</td><td>Lative</td><td>sa ġebla</td></tr><tr><td>&nbsp;</td><td>&nbsp;</td><td>Nominative</td><td>ġebla</td></tr><tr><td>Dual</td><td>Definite</td><td>Benefactive</td><td>&nbsp;</td></tr><tr><td>&nbsp;</td><td>&nbsp;</td><td>Comitative</td><td>&nbsp;</td></tr><tr><td>&nbsp;</td><td>&nbsp;</td><td>Dative</td><td>&nbsp;</td></tr><tr><td>&nbsp;</td><td>&nbsp;</td><td>Elative</td><td>&nbsp;</td></tr><tr><td>&nbsp;</td><td>&nbsp;</td><td>Equative</td><td>&nbsp;</td></tr><tr><td>&nbsp;</td><td>&nbsp;</td><td>Genitive</td><td>&nbsp;</td></tr><tr><td>&nbsp;</td><td>&nbsp;</td><td>Inessive</td><td>&nbsp;</td></tr><tr><td>&nbsp;</td><td>&nbsp;</td><td>Instrumental</td><td>&nbsp;</td></tr><tr><td>&nbsp;</td><td>&nbsp;</td><td>Lative</td><td>&nbsp;</td></tr><tr><td>&nbsp;</td><td>&nbsp;</td><td>Nominative</td><td>&nbsp;</td></tr><tr><td>&nbsp;</td><td>Indefinite</td><td>Benefactive</td><td>għal</td></tr><tr><td>&nbsp;</td><td>&nbsp;</td><td>Comitative</td><td>ma'</td></tr><tr><td>&nbsp;</td><td>&nbsp;</td><td>Dative</td><td>lil</td></tr><tr><td>&nbsp;</td><td>&nbsp;</td><td>Elative</td><td>minn</td></tr><tr><td>&nbsp;</td><td>&nbsp;</td><td>Equative</td><td>bħal</td></tr><tr><td>&nbsp;</td><td>&nbsp;</td><td>Genitive</td><td>ta'</td></tr><tr><td>&nbsp;</td><td>&nbsp;</td><td>Inessive</td><td>fi</td></tr><tr><td>&nbsp;</td><td>&nbsp;</td><td>Instrumental</td><td>bi</td></tr><tr><td>&nbsp;</td><td>&nbsp;</td><td>Lative</td><td>sa</td></tr><tr><td>&nbsp;</td><td>&nbsp;</td><td>Nominative</td><td>&nbsp;</td></tr><tr><td>Plural</td><td>Definite</td><td>Benefactive</td><td>għall-ġebliet</td></tr><tr><td>&nbsp;</td><td>&nbsp;</td><td>Comitative</td><td>mal-ġebliet</td></tr><tr><td>&nbsp;</td><td>&nbsp;</td><td>Dative</td><td>lill-ġebliet</td></tr><tr><td>&nbsp;</td><td>&nbsp;</td><td>Elative</td><td>mill-ġebliet</td></tr><tr><td>&nbsp;</td><td>&nbsp;</td><td>Equative</td><td>bħall-ġebliet</td></tr><tr><td>&nbsp;</td><td>&nbsp;</td><td>Genitive</td><td>tal-ġebliet</td></tr><tr><td>&nbsp;</td><td>&nbsp;</td><td>Inessive</td><td>fil-ġebliet</td></tr><tr><td>&nbsp;</td><td>&nbsp;</td><td>Instrumental</td><td>bil-ġebliet</td></tr><tr><td>&nbsp;</td><td>&nbsp;</td><td>Lative</td><td>sal-ġebliet</td></tr><tr><td>&nbsp;</td><td>&nbsp;</td><td>Nominative</td><td>il-ġebliet</td></tr><tr><td>&nbsp;</td><td>Indefinite</td><td>Benefactive</td><td>għal ġebliet</td></tr><tr><td>&nbsp;</td><td>&nbsp;</td><td>Comitative</td><td>ma' ġebliet</td></tr><tr><td>&nbsp;</td><td>&nbsp;</td><td>Dative</td><td>lil ġebliet</td></tr><tr><td>&nbsp;</td><td>&nbsp;</td><td>Elative</td><td>minn ġebliet</td></tr><tr><td>&nbsp;</td><td>&nbsp;</td><td>Equative</td><td>bħal ġebliet</td></tr><tr><td>&nbsp;</td><td>&nbsp;</td><td>Genitive</td><td>ta' ġebliet</td></tr><tr><td>&nbsp;</td><td>&nbsp;</td><td>Inessive</td><td>f'ġebliet</td></tr><tr><td>&nbsp;</td><td>&nbsp;</td><td>Instrumental</td><td>b'ġebliet</td></tr><tr><td>&nbsp;</td><td>&nbsp;</td><td>Lative</td><td>sa ġebliet</td></tr><tr><td>&nbsp;</td><td>&nbsp;</td><td>Nominative</td><td>ġebliet</td></tr><tr><td>DeterminatePl</td><td>Definite</td><td>Benefactive</td><td>&nbsp;</td></tr><tr><td>&nbsp;</td><td>&nbsp;</td><td>Comitative</td><td>&nbsp;</td></tr><tr><td>&nbsp;</td><td>&nbsp;</td><td>Dative</td><td>&nbsp;</td></tr><tr><td>&nbsp;</td><td>&nbsp;</td><td>Elative</td><td>&nbsp;</td></tr><tr><td>&nbsp;</td><td>&nbsp;</td><td>Equative</td><td>&nbsp;</td></tr><tr><td>&nbsp;</td><td>&nbsp;</td><td>Genitive</td><td>&nbsp;</td></tr><tr><td>&nbsp;</td><td>&nbsp;</td><td>Inessive</td><td>&nbsp;</td></tr><tr><td>&nbsp;</td><td>&nbsp;</td><td>Instrumental</td><td>&nbsp;</td></tr><tr><td>&nbsp;</td><td>&nbsp;</td><td>Lative</td><td>&nbsp;</td></tr><tr><td>&nbsp;</td><td>&nbsp;</td><td>Nominative</td><td>&nbsp;</td></tr><tr><td>&nbsp;</td><td>Indefinite</td><td>Benefactive</td><td>għal</td></tr><tr><td>&nbsp;</td><td>&nbsp;</td><td>Comitative</td><td>ma'</td></tr><tr><td>&nbsp;</td><td>&nbsp;</td><td>Dative</td><td>lil</td></tr><tr><td>&nbsp;</td><td>&nbsp;</td><td>Elative</td><td>minn</td></tr><tr><td>&nbsp;</td><td>&nbsp;</td><td>Equative</td><td>bħal</td></tr><tr><td>&nbsp;</td><td>&nbsp;</td><td>Genitive</td><td>ta'</td></tr><tr><td>&nbsp;</td><td>&nbsp;</td><td>Inessive</td><td>fi</td></tr><tr><td>&nbsp;</td><td>&nbsp;</td><td>Instrumental</td><td>bi</td></tr><tr><td>&nbsp;</td><td>&nbsp;</td><td>Lative</td><td>sa</td></tr><tr><td>&nbsp;</td><td>&nbsp;</td><td>Nominative</td><td>&nbsp;</td></tr><tr><td>CollectivePl</td><td>Definite</td><td>Benefactive</td><td>&nbsp;</td></tr><tr><td>&nbsp;</td><td>&nbsp;</td><td>Comitative</td><td>&nbsp;</td></tr><tr><td>&nbsp;</td><td>&nbsp;</td><td>Dative</td><td>&nbsp;</td></tr><tr><td>&nbsp;</td><td>&nbsp;</td><td>Elative</td><td>&nbsp;</td></tr><tr><td>&nbsp;</td><td>&nbsp;</td><td>Equative</td><td>&nbsp;</td></tr><tr><td>&nbsp;</td><td>&nbsp;</td><td>Genitive</td><td>&nbsp;</td></tr><tr><td>&nbsp;</td><td>&nbsp;</td><td>Inessive</td><td>&nbsp;</td></tr><tr><td>&nbsp;</td><td>&nbsp;</td><td>Instrumental</td><td>&nbsp;</td></tr><tr><td>&nbsp;</td><td>&nbsp;</td><td>Lative</td><td>&nbsp;</td></tr><tr><td>&nbsp;</td><td>&nbsp;</td><td>Nominative</td><td>&nbsp;</td></tr><tr><td>&nbsp;</td><td>Indefinite</td><td>Benefactive</td><td>għal</td></tr><tr><td>&nbsp;</td><td>&nbsp;</td><td>Comitative</td><td>ma'</td></tr><tr><td>&nbsp;</td><td>&nbsp;</td><td>Dative</td><td>lil</td></tr><tr><td>&nbsp;</td><td>&nbsp;</td><td>Elative</td><td>minn</td></tr><tr><td>&nbsp;</td><td>&nbsp;</td><td>Equative</td><td>bħal</td></tr><tr><td>&nbsp;</td><td>&nbsp;</td><td>Genitive</td><td>ta'</td></tr><tr><td>&nbsp;</td><td>&nbsp;</td><td>Inessive</td><td>fi</td></tr><tr><td>&nbsp;</td><td>&nbsp;</td><td>Instrumental</td><td>bi</td></tr><tr><td>&nbsp;</td><td>&nbsp;</td><td>Lative</td><td>sa</td></tr><tr><td>&nbsp;</td><td>&nbsp;</td><td>Nominative</td><td>&nbsp;</td></tr><tr><td>Fem</td></tr><tr class="separator"><td colspan="100%">&nbsp;</td></td><tr><td>Singulative</td><td>Definite</td><td>Benefactive</td><td>għall-fuklar</td></tr><tr><td>&nbsp;</td><td>&nbsp;</td><td>Comitative</td><td>mal-fuklar</td></tr><tr><td>&nbsp;</td><td>&nbsp;</td><td>Dative</td><td>lill-fuklar</td></tr><tr><td>&nbsp;</td><td>&nbsp;</td><td>Elative</td><td>mill-fuklar</td></tr><tr><td>&nbsp;</td><td>&nbsp;</td><td>Equative</td><td>bħall-fuklar</td></tr><tr><td>&nbsp;</td><td>&nbsp;</td><td>Genitive</td><td>tal-fuklar</td></tr><tr><td>&nbsp;</td><td>&nbsp;</td><td>Inessive</td><td>fil-fuklar</td></tr><tr><td>&nbsp;</td><td>&nbsp;</td><td>Instrumental</td><td>bil-fuklar</td></tr><tr><td>&nbsp;</td><td>&nbsp;</td><td>Lative</td><td>sal-fuklar</td></tr><tr><td>&nbsp;</td><td>&nbsp;</td><td>Nominative</td><td>il-fuklar</td></tr><tr><td>&nbsp;</td><td>Indefinite</td><td>Benefactive</td><td>għal fuklar</td></tr><tr><td>&nbsp;</td><td>&nbsp;</td><td>Comitative</td><td>ma' fuklar</td></tr><tr><td>&nbsp;</td><td>&nbsp;</td><td>Dative</td><td>lil fuklar</td></tr><tr><td>&nbsp;</td><td>&nbsp;</td><td>Elative</td><td>minn fuklar</td></tr><tr><td>&nbsp;</td><td>&nbsp;</td><td>Equative</td><td>bħal fuklar</td></tr><tr><td>&nbsp;</td><td>&nbsp;</td><td>Genitive</td><td>ta' fuklar</td></tr><tr><td>&nbsp;</td><td>&nbsp;</td><td>Inessive</td><td>fi fuklar</td></tr><tr><td>&nbsp;</td><td>&nbsp;</td><td>Instrumental</td><td>b'fuklar</td></tr><tr><td>&nbsp;</td><td>&nbsp;</td><td>Lative</td><td>sa fuklar</td></tr><tr><td>&nbsp;</td><td>&nbsp;</td><td>Nominative</td><td>fuklar</td></tr><tr><td>Dual</td><td>Definite</td><td>Benefactive</td><td>&nbsp;</td></tr><tr><td>&nbsp;</td><td>&nbsp;</td><td>Comitative</td><td>&nbsp;</td></tr><tr><td>&nbsp;</td><td>&nbsp;</td><td>Dative</td><td>&nbsp;</td></tr><tr><td>&nbsp;</td><td>&nbsp;</td><td>Elative</td><td>&nbsp;</td></tr><tr><td>&nbsp;</td><td>&nbsp;</td><td>Equative</td><td>&nbsp;</td></tr><tr><td>&nbsp;</td><td>&nbsp;</td><td>Genitive</td><td>&nbsp;</td></tr><tr><td>&nbsp;</td><td>&nbsp;</td><td>Inessive</td><td>&nbsp;</td></tr><tr><td>&nbsp;</td><td>&nbsp;</td><td>Instrumental</td><td>&nbsp;</td></tr><tr><td>&nbsp;</td><td>&nbsp;</td><td>Lative</td><td>&nbsp;</td></tr><tr><td>&nbsp;</td><td>&nbsp;</td><td>Nominative</td><td>&nbsp;</td></tr><tr><td>&nbsp;</td><td>Indefinite</td><td>Benefactive</td><td>għal</td></tr><tr><td>&nbsp;</td><td>&nbsp;</td><td>Comitative</td><td>ma'</td></tr><tr><td>&nbsp;</td><td>&nbsp;</td><td>Dative</td><td>lil</td></tr><tr><td>&nbsp;</td><td>&nbsp;</td><td>Elative</td><td>minn</td></tr><tr><td>&nbsp;</td><td>&nbsp;</td><td>Equative</td><td>bħal</td></tr><tr><td>&nbsp;</td><td>&nbsp;</td><td>Genitive</td><td>ta'</td></tr><tr><td>&nbsp;</td><td>&nbsp;</td><td>Inessive</td><td>fi</td></tr><tr><td>&nbsp;</td><td>&nbsp;</td><td>Instrumental</td><td>bi</td></tr><tr><td>&nbsp;</td><td>&nbsp;</td><td>Lative</td><td>sa</td></tr><tr><td>&nbsp;</td><td>&nbsp;</td><td>Nominative</td><td>&nbsp;</td></tr><tr><td>Plural</td><td>Definite</td><td>Benefactive</td><td>għall-fuklari</td></tr><tr><td>&nbsp;</td><td>&nbsp;</td><td>Comitative</td><td>mal-fuklari</td></tr><tr><td>&nbsp;</td><td>&nbsp;</td><td>Dative</td><td>lill-fuklari</td></tr><tr><td>&nbsp;</td><td>&nbsp;</td><td>Elative</td><td>mill-fuklari</td></tr><tr><td>&nbsp;</td><td>&nbsp;</td><td>Equative</td><td>bħall-fuklari</td></tr><tr><td>&nbsp;</td><td>&nbsp;</td><td>Genitive</td><td>tal-fuklari</td></tr><tr><td>&nbsp;</td><td>&nbsp;</td><td>Inessive</td><td>fil-fuklari</td></tr><tr><td>&nbsp;</td><td>&nbsp;</td><td>Instrumental</td><td>bil-fuklari</td></tr><tr><td>&nbsp;</td><td>&nbsp;</td><td>Lative</td><td>sal-fuklari</td></tr><tr><td>&nbsp;</td><td>&nbsp;</td><td>Nominative</td><td>il-fuklari</td></tr><tr><td>&nbsp;</td><td>Indefinite</td><td>Benefactive</td><td>għal fuklari</td></tr><tr><td>&nbsp;</td><td>&nbsp;</td><td>Comitative</td><td>ma' fuklari</td></tr><tr><td>&nbsp;</td><td>&nbsp;</td><td>Dative</td><td>lil fuklari</td></tr><tr><td>&nbsp;</td><td>&nbsp;</td><td>Elative</td><td>minn fuklari</td></tr><tr><td>&nbsp;</td><td>&nbsp;</td><td>Equative</td><td>bħal fuklari</td></tr><tr><td>&nbsp;</td><td>&nbsp;</td><td>Genitive</td><td>ta' fuklari</td></tr><tr><td>&nbsp;</td><td>&nbsp;</td><td>Inessive</td><td>fi fuklari</td></tr><tr><td>&nbsp;</td><td>&nbsp;</td><td>Instrumental</td><td>b'fuklari</td></tr><tr><td>&nbsp;</td><td>&nbsp;</td><td>Lative</td><td>sa fuklari</td></tr><tr><td>&nbsp;</td><td>&nbsp;</td><td>Nominative</td><td>fuklari</td></tr><tr><td>DeterminatePl</td><td>Definite</td><td>Benefactive</td><td>&nbsp;</td></tr><tr><td>&nbsp;</td><td>&nbsp;</td><td>Comitative</td><td>&nbsp;</td></tr><tr><td>&nbsp;</td><td>&nbsp;</td><td>Dative</td><td>&nbsp;</td></tr><tr><td>&nbsp;</td><td>&nbsp;</td><td>Elative</td><td>&nbsp;</td></tr><tr><td>&nbsp;</td><td>&nbsp;</td><td>Equative</td><td>&nbsp;</td></tr><tr><td>&nbsp;</td><td>&nbsp;</td><td>Genitive</td><td>&nbsp;</td></tr><tr><td>&nbsp;</td><td>&nbsp;</td><td>Inessive</td><td>&nbsp;</td></tr><tr><td>&nbsp;</td><td>&nbsp;</td><td>Instrumental</td><td>&nbsp;</td></tr><tr><td>&nbsp;</td><td>&nbsp;</td><td>Lative</td><td>&nbsp;</td></tr><tr><td>&nbsp;</td><td>&nbsp;</td><td>Nominative</td><td>&nbsp;</td></tr><tr><td>&nbsp;</td><td>Indefinite</td><td>Benefactive</td><td>għal</td></tr><tr><td>&nbsp;</td><td>&nbsp;</td><td>Comitative</td><td>ma'</td></tr><tr><td>&nbsp;</td><td>&nbsp;</td><td>Dative</td><td>lil</td></tr><tr><td>&nbsp;</td><td>&nbsp;</td><td>Elative</td><td>minn</td></tr><tr><td>&nbsp;</td><td>&nbsp;</td><td>Equative</td><td>bħal</td></tr><tr><td>&nbsp;</td><td>&nbsp;</td><td>Genitive</td><td>ta'</td></tr><tr><td>&nbsp;</td><td>&nbsp;</td><td>Inessive</td><td>fi</td></tr><tr><td>&nbsp;</td><td>&nbsp;</td><td>Instrumental</td><td>bi</td></tr><tr><td>&nbsp;</td><td>&nbsp;</td><td>Lative</td><td>sa</td></tr><tr><td>&nbsp;</td><td>&nbsp;</td><td>Nominative</td><td>&nbsp;</td></tr><tr><td>CollectivePl</td><td>Definite</td><td>Benefactive</td><td>&nbsp;</td></tr><tr><td>&nbsp;</td><td>&nbsp;</td><td>Comitative</td><td>&nbsp;</td></tr><tr><td>&nbsp;</td><td>&nbsp;</td><td>Dative</td><td>&nbsp;</td></tr><tr><td>&nbsp;</td><td>&nbsp;</td><td>Elative</td><td>&nbsp;</td></tr><tr><td>&nbsp;</td><td>&nbsp;</td><td>Equative</td><td>&nbsp;</td></tr><tr><td>&nbsp;</td><td>&nbsp;</td><td>Genitive</td><td>&nbsp;</td></tr><tr><td>&nbsp;</td><td>&nbsp;</td><td>Inessive</td><td>&nbsp;</td></tr><tr><td>&nbsp;</td><td>&nbsp;</td><td>Instrumental</td><td>&nbsp;</td></tr><tr><td>&nbsp;</td><td>&nbsp;</td><td>Lative</td><td>&nbsp;</td></tr><tr><td>&nbsp;</td><td>&nbsp;</td><td>Nominative</td><td>&nbsp;</td></tr><tr><td>&nbsp;</td><td>Indefinite</td><td>Benefactive</td><td>għal</td></tr><tr><td>&nbsp;</td><td>&nbsp;</td><td>Comitative</td><td>ma'</td></tr><tr><td>&nbsp;</td><td>&nbsp;</td><td>Dative</td><td>lil</td></tr><tr><td>&nbsp;</td><td>&nbsp;</td><td>Elative</td><td>minn</td></tr><tr><td>&nbsp;</td><td>&nbsp;</td><td>Equative</td><td>bħal</td></tr><tr><td>&nbsp;</td><td>&nbsp;</td><td>Genitive</td><td>ta'</td></tr><tr><td>&nbsp;</td><td>&nbsp;</td><td>Inessive</td><td>fi</td></tr><tr><td>&nbsp;</td><td>&nbsp;</td><td>Instrumental</td><td>bi</td></tr><tr><td>&nbsp;</td><td>&nbsp;</td><td>Lative</td><td>sa</td></tr><tr><td>&nbsp;</td><td>&nbsp;</td><td>Nominative</td><td>&nbsp;</td></tr><tr><td>Masc</td></tr><tr class="separator"><td colspan="100%">&nbsp;</td></td><tr><td>Singulative</td><td>Definite</td><td>Benefactive</td><td>għalll-istudent</td></tr><tr><td>&nbsp;</td><td>&nbsp;</td><td>Comitative</td><td>mall-istudent</td></tr><tr><td>&nbsp;</td><td>&nbsp;</td><td>Dative</td><td>lilll-istudent</td></tr><tr><td>&nbsp;</td><td>&nbsp;</td><td>Elative</td><td>milll-istudent</td></tr><tr><td>&nbsp;</td><td>&nbsp;</td><td>Equative</td><td>bħalll-istudent</td></tr><tr><td>&nbsp;</td><td>&nbsp;</td><td>Genitive</td><td>tall-istudent</td></tr><tr><td>&nbsp;</td><td>&nbsp;</td><td>Inessive</td><td>fill-istudent</td></tr><tr><td>&nbsp;</td><td>&nbsp;</td><td>Instrumental</td><td>bill-istudent</td></tr><tr><td>&nbsp;</td><td>&nbsp;</td><td>Lative</td><td>sall-istudent</td></tr><tr><td>&nbsp;</td><td>&nbsp;</td><td>Nominative</td><td>ill-istudent</td></tr><tr><td>&nbsp;</td><td>Indefinite</td><td>Benefactive</td><td>għal student</td></tr><tr><td>&nbsp;</td><td>&nbsp;</td><td>Comitative</td><td>ma' student</td></tr><tr><td>&nbsp;</td><td>&nbsp;</td><td>Dative</td><td>lil student</td></tr><tr><td>&nbsp;</td><td>&nbsp;</td><td>Elative</td><td>minn student</td></tr><tr><td>&nbsp;</td><td>&nbsp;</td><td>Equative</td><td>bħal student</td></tr><tr><td>&nbsp;</td><td>&nbsp;</td><td>Genitive</td><td>ta' student</td></tr><tr><td>&nbsp;</td><td>&nbsp;</td><td>Inessive</td><td>fi student</td></tr><tr><td>&nbsp;</td><td>&nbsp;</td><td>Instrumental</td><td>bi student</td></tr><tr><td>&nbsp;</td><td>&nbsp;</td><td>Lative</td><td>sa student</td></tr><tr><td>&nbsp;</td><td>&nbsp;</td><td>Nominative</td><td>student</td></tr><tr><td>Dual</td><td>Definite</td><td>Benefactive</td><td>&nbsp;</td></tr><tr><td>&nbsp;</td><td>&nbsp;</td><td>Comitative</td><td>&nbsp;</td></tr><tr><td>&nbsp;</td><td>&nbsp;</td><td>Dative</td><td>&nbsp;</td></tr><tr><td>&nbsp;</td><td>&nbsp;</td><td>Elative</td><td>&nbsp;</td></tr><tr><td>&nbsp;</td><td>&nbsp;</td><td>Equative</td><td>&nbsp;</td></tr><tr><td>&nbsp;</td><td>&nbsp;</td><td>Genitive</td><td>&nbsp;</td></tr><tr><td>&nbsp;</td><td>&nbsp;</td><td>Inessive</td><td>&nbsp;</td></tr><tr><td>&nbsp;</td><td>&nbsp;</td><td>Instrumental</td><td>&nbsp;</td></tr><tr><td>&nbsp;</td><td>&nbsp;</td><td>Lative</td><td>&nbsp;</td></tr><tr><td>&nbsp;</td><td>&nbsp;</td><td>Nominative</td><td>&nbsp;</td></tr><tr><td>&nbsp;</td><td>Indefinite</td><td>Benefactive</td><td>għal</td></tr><tr><td>&nbsp;</td><td>&nbsp;</td><td>Comitative</td><td>ma'</td></tr><tr><td>&nbsp;</td><td>&nbsp;</td><td>Dative</td><td>lil</td></tr><tr><td>&nbsp;</td><td>&nbsp;</td><td>Elative</td><td>minn</td></tr><tr><td>&nbsp;</td><td>&nbsp;</td><td>Equative</td><td>bħal</td></tr><tr><td>&nbsp;</td><td>&nbsp;</td><td>Genitive</td><td>ta'</td></tr><tr><td>&nbsp;</td><td>&nbsp;</td><td>Inessive</td><td>fi</td></tr><tr><td>&nbsp;</td><td>&nbsp;</td><td>Instrumental</td><td>bi</td></tr><tr><td>&nbsp;</td><td>&nbsp;</td><td>Lative</td><td>sa</td></tr><tr><td>&nbsp;</td><td>&nbsp;</td><td>Nominative</td><td>&nbsp;</td></tr><tr><td>Plural</td><td>Definite</td><td>Benefactive</td><td>għalll-istudenti</td></tr><tr><td>&nbsp;</td><td>&nbsp;</td><td>Comitative</td><td>mall-istudenti</td></tr><tr><td>&nbsp;</td><td>&nbsp;</td><td>Dative</td><td>lilll-istudenti</td></tr><tr><td>&nbsp;</td><td>&nbsp;</td><td>Elative</td><td>milll-istudenti</td></tr><tr><td>&nbsp;</td><td>&nbsp;</td><td>Equative</td><td>bħalll-istudenti</td></tr><tr><td>&nbsp;</td><td>&nbsp;</td><td>Genitive</td><td>tall-istudenti</td></tr><tr><td>&nbsp;</td><td>&nbsp;</td><td>Inessive</td><td>fill-istudenti</td></tr><tr><td>&nbsp;</td><td>&nbsp;</td><td>Instrumental</td><td>bill-istudenti</td></tr><tr><td>&nbsp;</td><td>&nbsp;</td><td>Lative</td><td>sall-istudenti</td></tr><tr><td>&nbsp;</td><td>&nbsp;</td><td>Nominative</td><td>ill-istudenti</td></tr><tr><td>&nbsp;</td><td>Indefinite</td><td>Benefactive</td><td>għal studenti</td></tr><tr><td>&nbsp;</td><td>&nbsp;</td><td>Comitative</td><td>ma' studenti</td></tr><tr><td>&nbsp;</td><td>&nbsp;</td><td>Dative</td><td>lil studenti</td></tr><tr><td>&nbsp;</td><td>&nbsp;</td><td>Elative</td><td>minn studenti</td></tr><tr><td>&nbsp;</td><td>&nbsp;</td><td>Equative</td><td>bħal studenti</td></tr><tr><td>&nbsp;</td><td>&nbsp;</td><td>Genitive</td><td>ta' studenti</td></tr><tr><td>&nbsp;</td><td>&nbsp;</td><td>Inessive</td><td>fi studenti</td></tr><tr><td>&nbsp;</td><td>&nbsp;</td><td>Instrumental</td><td>bi studenti</td></tr><tr><td>&nbsp;</td><td>&nbsp;</td><td>Lative</td><td>sa studenti</td></tr><tr><td>&nbsp;</td><td>&nbsp;</td><td>Nominative</td><td>studenti</td></tr><tr><td>DeterminatePl</td><td>Definite</td><td>Benefactive</td><td>&nbsp;</td></tr><tr><td>&nbsp;</td><td>&nbsp;</td><td>Comitative</td><td>&nbsp;</td></tr><tr><td>&nbsp;</td><td>&nbsp;</td><td>Dative</td><td>&nbsp;</td></tr><tr><td>&nbsp;</td><td>&nbsp;</td><td>Elative</td><td>&nbsp;</td></tr><tr><td>&nbsp;</td><td>&nbsp;</td><td>Equative</td><td>&nbsp;</td></tr><tr><td>&nbsp;</td><td>&nbsp;</td><td>Genitive</td><td>&nbsp;</td></tr><tr><td>&nbsp;</td><td>&nbsp;</td><td>Inessive</td><td>&nbsp;</td></tr><tr><td>&nbsp;</td><td>&nbsp;</td><td>Instrumental</td><td>&nbsp;</td></tr><tr><td>&nbsp;</td><td>&nbsp;</td><td>Lative</td><td>&nbsp;</td></tr><tr><td>&nbsp;</td><td>&nbsp;</td><td>Nominative</td><td>&nbsp;</td></tr><tr><td>&nbsp;</td><td>Indefinite</td><td>Benefactive</td><td>għal</td></tr><tr><td>&nbsp;</td><td>&nbsp;</td><td>Comitative</td><td>ma'</td></tr><tr><td>&nbsp;</td><td>&nbsp;</td><td>Dative</td><td>lil</td></tr><tr><td>&nbsp;</td><td>&nbsp;</td><td>Elative</td><td>minn</td></tr><tr><td>&nbsp;</td><td>&nbsp;</td><td>Equative</td><td>bħal</td></tr><tr><td>&nbsp;</td><td>&nbsp;</td><td>Genitive</td><td>ta'</td></tr><tr><td>&nbsp;</td><td>&nbsp;</td><td>Inessive</td><td>fi</td></tr><tr><td>&nbsp;</td><td>&nbsp;</td><td>Instrumental</td><td>bi</td></tr><tr><td>&nbsp;</td><td>&nbsp;</td><td>Lative</td><td>sa</td></tr><tr><td>&nbsp;</td><td>&nbsp;</td><td>Nominative</td><td>&nbsp;</td></tr><tr><td>CollectivePl</td><td>Definite</td><td>Benefactive</td><td>&nbsp;</td></tr><tr><td>&nbsp;</td><td>&nbsp;</td><td>Comitative</td><td>&nbsp;</td></tr><tr><td>&nbsp;</td><td>&nbsp;</td><td>Dative</td><td>&nbsp;</td></tr><tr><td>&nbsp;</td><td>&nbsp;</td><td>Elative</td><td>&nbsp;</td></tr><tr><td>&nbsp;</td><td>&nbsp;</td><td>Equative</td><td>&nbsp;</td></tr><tr><td>&nbsp;</td><td>&nbsp;</td><td>Genitive</td><td>&nbsp;</td></tr><tr><td>&nbsp;</td><td>&nbsp;</td><td>Inessive</td><td>&nbsp;</td></tr><tr><td>&nbsp;</td><td>&nbsp;</td><td>Instrumental</td><td>&nbsp;</td></tr><tr><td>&nbsp;</td><td>&nbsp;</td><td>Lative</td><td>&nbsp;</td></tr><tr><td>&nbsp;</td><td>&nbsp;</td><td>Nominative</td><td>&nbsp;</td></tr><tr><td>&nbsp;</td><td>Indefinite</td><td>Benefactive</td><td>għal</td></tr><tr><td>&nbsp;</td><td>&nbsp;</td><td>Comitative</td><td>ma'</td></tr><tr><td>&nbsp;</td><td>&nbsp;</td><td>Dative</td><td>lil</td></tr><tr><td>&nbsp;</td><td>&nbsp;</td><td>Elative</td><td>minn</td></tr><tr><td>&nbsp;</td><td>&nbsp;</td><td>Equative</td><td>bħal</td></tr><tr><td>&nbsp;</td><td>&nbsp;</td><td>Genitive</td><td>ta'</td></tr><tr><td>&nbsp;</td><td>&nbsp;</td><td>Inessive</td><td>fi</td></tr><tr><td>&nbsp;</td><td>&nbsp;</td><td>Instrumental</td><td>bi</td></tr><tr><td>&nbsp;</td><td>&nbsp;</td><td>Lative</td><td>sa</td></tr><tr><td>&nbsp;</td><td>&nbsp;</td><td>Nominative</td><td>&nbsp;</td></tr><tr><td>Masc</td></tr><tr class="separator"><td colspan="100%">&nbsp;</td></td><tr><td>Singulative</td><td>Definite</td><td>Benefactive</td><td>għax-xemx</td></tr><tr><td>&nbsp;</td><td>&nbsp;</td><td>Comitative</td><td>max-xemx</td></tr><tr><td>&nbsp;</td><td>&nbsp;</td><td>Dative</td><td>lix-xemx</td></tr><tr><td>&nbsp;</td><td>&nbsp;</td><td>Elative</td><td>mix-xemx</td></tr><tr><td>&nbsp;</td><td>&nbsp;</td><td>Equative</td><td>bħax-xemx</td></tr><tr><td>&nbsp;</td><td>&nbsp;</td><td>Genitive</td><td>tax-xemx</td></tr><tr><td>&nbsp;</td><td>&nbsp;</td><td>Inessive</td><td>fix-xemx</td></tr><tr><td>&nbsp;</td><td>&nbsp;</td><td>Instrumental</td><td>bix-xemx</td></tr><tr><td>&nbsp;</td><td>&nbsp;</td><td>Lative</td><td>sax-xemx</td></tr><tr><td>&nbsp;</td><td>&nbsp;</td><td>Nominative</td><td>ix-xemx</td></tr><tr><td>&nbsp;</td><td>Indefinite</td><td>Benefactive</td><td>għal xemx</td></tr><tr><td>&nbsp;</td><td>&nbsp;</td><td>Comitative</td><td>ma' xemx</td></tr><tr><td>&nbsp;</td><td>&nbsp;</td><td>Dative</td><td>lil xemx</td></tr><tr><td>&nbsp;</td><td>&nbsp;</td><td>Elative</td><td>minn xemx</td></tr><tr><td>&nbsp;</td><td>&nbsp;</td><td>Equative</td><td>bħal xemx</td></tr><tr><td>&nbsp;</td><td>&nbsp;</td><td>Genitive</td><td>ta' xemx</td></tr><tr><td>&nbsp;</td><td>&nbsp;</td><td>Inessive</td><td>f'xemx</td></tr><tr><td>&nbsp;</td><td>&nbsp;</td><td>Instrumental</td><td>b'xemx</td></tr><tr><td>&nbsp;</td><td>&nbsp;</td><td>Lative</td><td>sa xemx</td></tr><tr><td>&nbsp;</td><td>&nbsp;</td><td>Nominative</td><td>xemx</td></tr><tr><td>Dual</td><td>Definite</td><td>Benefactive</td><td>&nbsp;</td></tr><tr><td>&nbsp;</td><td>&nbsp;</td><td>Comitative</td><td>&nbsp;</td></tr><tr><td>&nbsp;</td><td>&nbsp;</td><td>Dative</td><td>&nbsp;</td></tr><tr><td>&nbsp;</td><td>&nbsp;</td><td>Elative</td><td>&nbsp;</td></tr><tr><td>&nbsp;</td><td>&nbsp;</td><td>Equative</td><td>&nbsp;</td></tr><tr><td>&nbsp;</td><td>&nbsp;</td><td>Genitive</td><td>&nbsp;</td></tr><tr><td>&nbsp;</td><td>&nbsp;</td><td>Inessive</td><td>&nbsp;</td></tr><tr><td>&nbsp;</td><td>&nbsp;</td><td>Instrumental</td><td>&nbsp;</td></tr><tr><td>&nbsp;</td><td>&nbsp;</td><td>Lative</td><td>&nbsp;</td></tr><tr><td>&nbsp;</td><td>&nbsp;</td><td>Nominative</td><td>&nbsp;</td></tr><tr><td>&nbsp;</td><td>Indefinite</td><td>Benefactive</td><td>għal</td></tr><tr><td>&nbsp;</td><td>&nbsp;</td><td>Comitative</td><td>ma'</td></tr><tr><td>&nbsp;</td><td>&nbsp;</td><td>Dative</td><td>lil</td></tr><tr><td>&nbsp;</td><td>&nbsp;</td><td>Elative</td><td>minn</td></tr><tr><td>&nbsp;</td><td>&nbsp;</td><td>Equative</td><td>bħal</td></tr><tr><td>&nbsp;</td><td>&nbsp;</td><td>Genitive</td><td>ta'</td></tr><tr><td>&nbsp;</td><td>&nbsp;</td><td>Inessive</td><td>fi</td></tr><tr><td>&nbsp;</td><td>&nbsp;</td><td>Instrumental</td><td>bi</td></tr><tr><td>&nbsp;</td><td>&nbsp;</td><td>Lative</td><td>sa</td></tr><tr><td>&nbsp;</td><td>&nbsp;</td><td>Nominative</td><td>&nbsp;</td></tr><tr><td>Plural</td><td>Definite</td><td>Benefactive</td><td>għax-xemxi</td></tr><tr><td>&nbsp;</td><td>&nbsp;</td><td>Comitative</td><td>max-xemxi</td></tr><tr><td>&nbsp;</td><td>&nbsp;</td><td>Dative</td><td>lix-xemxi</td></tr><tr><td>&nbsp;</td><td>&nbsp;</td><td>Elative</td><td>mix-xemxi</td></tr><tr><td>&nbsp;</td><td>&nbsp;</td><td>Equative</td><td>bħax-xemxi</td></tr><tr><td>&nbsp;</td><td>&nbsp;</td><td>Genitive</td><td>tax-xemxi</td></tr><tr><td>&nbsp;</td><td>&nbsp;</td><td>Inessive</td><td>fix-xemxi</td></tr><tr><td>&nbsp;</td><td>&nbsp;</td><td>Instrumental</td><td>bix-xemxi</td></tr><tr><td>&nbsp;</td><td>&nbsp;</td><td>Lative</td><td>sax-xemxi</td></tr><tr><td>&nbsp;</td><td>&nbsp;</td><td>Nominative</td><td>ix-xemxi</td></tr><tr><td>&nbsp;</td><td>Indefinite</td><td>Benefactive</td><td>għal xemxi</td></tr><tr><td>&nbsp;</td><td>&nbsp;</td><td>Comitative</td><td>ma' xemxi</td></tr><tr><td>&nbsp;</td><td>&nbsp;</td><td>Dative</td><td>lil xemxi</td></tr><tr><td>&nbsp;</td><td>&nbsp;</td><td>Elative</td><td>minn xemxi</td></tr><tr><td>&nbsp;</td><td>&nbsp;</td><td>Equative</td><td>bħal xemxi</td></tr><tr><td>&nbsp;</td><td>&nbsp;</td><td>Genitive</td><td>ta' xemxi</td></tr><tr><td>&nbsp;</td><td>&nbsp;</td><td>Inessive</td><td>f'xemxi</td></tr><tr><td>&nbsp;</td><td>&nbsp;</td><td>Instrumental</td><td>b'xemxi</td></tr><tr><td>&nbsp;</td><td>&nbsp;</td><td>Lative</td><td>sa xemxi</td></tr><tr><td>&nbsp;</td><td>&nbsp;</td><td>Nominative</td><td>xemxi</td></tr><tr><td>DeterminatePl</td><td>Definite</td><td>Benefactive</td><td>&nbsp;</td></tr><tr><td>&nbsp;</td><td>&nbsp;</td><td>Comitative</td><td>&nbsp;</td></tr><tr><td>&nbsp;</td><td>&nbsp;</td><td>Dative</td><td>&nbsp;</td></tr><tr><td>&nbsp;</td><td>&nbsp;</td><td>Elative</td><td>&nbsp;</td></tr><tr><td>&nbsp;</td><td>&nbsp;</td><td>Equative</td><td>&nbsp;</td></tr><tr><td>&nbsp;</td><td>&nbsp;</td><td>Genitive</td><td>&nbsp;</td></tr><tr><td>&nbsp;</td><td>&nbsp;</td><td>Inessive</td><td>&nbsp;</td></tr><tr><td>&nbsp;</td><td>&nbsp;</td><td>Instrumental</td><td>&nbsp;</td></tr><tr><td>&nbsp;</td><td>&nbsp;</td><td>Lative</td><td>&nbsp;</td></tr><tr><td>&nbsp;</td><td>&nbsp;</td><td>Nominative</td><td>&nbsp;</td></tr><tr><td>&nbsp;</td><td>Indefinite</td><td>Benefactive</td><td>għal</td></tr><tr><td>&nbsp;</td><td>&nbsp;</td><td>Comitative</td><td>ma'</td></tr><tr><td>&nbsp;</td><td>&nbsp;</td><td>Dative</td><td>lil</td></tr><tr><td>&nbsp;</td><td>&nbsp;</td><td>Elative</td><td>minn</td></tr><tr><td>&nbsp;</td><td>&nbsp;</td><td>Equative</td><td>bħal</td></tr><tr><td>&nbsp;</td><td>&nbsp;</td><td>Genitive</td><td>ta'</td></tr><tr><td>&nbsp;</td><td>&nbsp;</td><td>Inessive</td><td>fi</td></tr><tr><td>&nbsp;</td><td>&nbsp;</td><td>Instrumental</td><td>bi</td></tr><tr><td>&nbsp;</td><td>&nbsp;</td><td>Lative</td><td>sa</td></tr><tr><td>&nbsp;</td><td>&nbsp;</td><td>Nominative</td><td>&nbsp;</td></tr><tr><td>CollectivePl</td><td>Definite</td><td>Benefactive</td><td>&nbsp;</td></tr><tr><td>&nbsp;</td><td>&nbsp;</td><td>Comitative</td><td>&nbsp;</td></tr><tr><td>&nbsp;</td><td>&nbsp;</td><td>Dative</td><td>&nbsp;</td></tr><tr><td>&nbsp;</td><td>&nbsp;</td><td>Elative</td><td>&nbsp;</td></tr><tr><td>&nbsp;</td><td>&nbsp;</td><td>Equative</td><td>&nbsp;</td></tr><tr><td>&nbsp;</td><td>&nbsp;</td><td>Genitive</td><td>&nbsp;</td></tr><tr><td>&nbsp;</td><td>&nbsp;</td><td>Inessive</td><td>&nbsp;</td></tr><tr><td>&nbsp;</td><td>&nbsp;</td><td>Instrumental</td><td>&nbsp;</td></tr><tr><td>&nbsp;</td><td>&nbsp;</td><td>Lative</td><td>&nbsp;</td></tr><tr><td>&nbsp;</td><td>&nbsp;</td><td>Nominative</td><td>&nbsp;</td></tr><tr><td>&nbsp;</td><td>Indefinite</td><td>Benefactive</td><td>għal</td></tr><tr><td>&nbsp;</td><td>&nbsp;</td><td>Comitative</td><td>ma'</td></tr><tr><td>&nbsp;</td><td>&nbsp;</td><td>Dative</td><td>lil</td></tr><tr><td>&nbsp;</td><td>&nbsp;</td><td>Elative</td><td>minn</td></tr><tr><td>&nbsp;</td><td>&nbsp;</td><td>Equative</td><td>bħal</td></tr><tr><td>&nbsp;</td><td>&nbsp;</td><td>Genitive</td><td>ta'</td></tr><tr><td>&nbsp;</td><td>&nbsp;</td><td>Inessive</td><td>fi</td></tr><tr><td>&nbsp;</td><td>&nbsp;</td><td>Instrumental</td><td>bi</td></tr><tr><td>&nbsp;</td><td>&nbsp;</td><td>Lative</td><td>sa</td></tr><tr><td>&nbsp;</td><td>&nbsp;</td><td>Nominative</td><td>&nbsp;</td></tr><tr><td>Masc</td></tr><tr class="separator"><td colspan="100%">&nbsp;</td></td><tr><td>Singulative</td><td>Definite</td><td>Benefactive</td><td>għall-mejda</td></tr><tr><td>&nbsp;</td><td>&nbsp;</td><td>Comitative</td><td>mal-mejda</td></tr><tr><td>&nbsp;</td><td>&nbsp;</td><td>Dative</td><td>lill-mejda</td></tr><tr><td>&nbsp;</td><td>&nbsp;</td><td>Elative</td><td>mill-mejda</td></tr><tr><td>&nbsp;</td><td>&nbsp;</td><td>Equative</td><td>bħall-mejda</td></tr><tr><td>&nbsp;</td><td>&nbsp;</td><td>Genitive</td><td>tal-mejda</td></tr><tr><td>&nbsp;</td><td>&nbsp;</td><td>Inessive</td><td>fil-mejda</td></tr><tr><td>&nbsp;</td><td>&nbsp;</td><td>Instrumental</td><td>bil-mejda</td></tr><tr><td>&nbsp;</td><td>&nbsp;</td><td>Lative</td><td>sal-mejda</td></tr><tr><td>&nbsp;</td><td>&nbsp;</td><td>Nominative</td><td>il-mejda</td></tr><tr><td>&nbsp;</td><td>Indefinite</td><td>Benefactive</td><td>għal mejda</td></tr><tr><td>&nbsp;</td><td>&nbsp;</td><td>Comitative</td><td>ma' mejda</td></tr><tr><td>&nbsp;</td><td>&nbsp;</td><td>Dative</td><td>lil mejda</td></tr><tr><td>&nbsp;</td><td>&nbsp;</td><td>Elative</td><td>minn mejda</td></tr><tr><td>&nbsp;</td><td>&nbsp;</td><td>Equative</td><td>bħal mejda</td></tr><tr><td>&nbsp;</td><td>&nbsp;</td><td>Genitive</td><td>ta' mejda</td></tr><tr><td>&nbsp;</td><td>&nbsp;</td><td>Inessive</td><td>f'mejda</td></tr><tr><td>&nbsp;</td><td>&nbsp;</td><td>Instrumental</td><td>b'mejda</td></tr><tr><td>&nbsp;</td><td>&nbsp;</td><td>Lative</td><td>sa mejda</td></tr><tr><td>&nbsp;</td><td>&nbsp;</td><td>Nominative</td><td>mejda</td></tr><tr><td>Dual</td><td>Definite</td><td>Benefactive</td><td>&nbsp;</td></tr><tr><td>&nbsp;</td><td>&nbsp;</td><td>Comitative</td><td>&nbsp;</td></tr><tr><td>&nbsp;</td><td>&nbsp;</td><td>Dative</td><td>&nbsp;</td></tr><tr><td>&nbsp;</td><td>&nbsp;</td><td>Elative</td><td>&nbsp;</td></tr><tr><td>&nbsp;</td><td>&nbsp;</td><td>Equative</td><td>&nbsp;</td></tr><tr><td>&nbsp;</td><td>&nbsp;</td><td>Genitive</td><td>&nbsp;</td></tr><tr><td>&nbsp;</td><td>&nbsp;</td><td>Inessive</td><td>&nbsp;</td></tr><tr><td>&nbsp;</td><td>&nbsp;</td><td>Instrumental</td><td>&nbsp;</td></tr><tr><td>&nbsp;</td><td>&nbsp;</td><td>Lative</td><td>&nbsp;</td></tr><tr><td>&nbsp;</td><td>&nbsp;</td><td>Nominative</td><td>&nbsp;</td></tr><tr><td>&nbsp;</td><td>Indefinite</td><td>Benefactive</td><td>għal</td></tr><tr><td>&nbsp;</td><td>&nbsp;</td><td>Comitative</td><td>ma'</td></tr><tr><td>&nbsp;</td><td>&nbsp;</td><td>Dative</td><td>lil</td></tr><tr><td>&nbsp;</td><td>&nbsp;</td><td>Elative</td><td>minn</td></tr><tr><td>&nbsp;</td><td>&nbsp;</td><td>Equative</td><td>bħal</td></tr><tr><td>&nbsp;</td><td>&nbsp;</td><td>Genitive</td><td>ta'</td></tr><tr><td>&nbsp;</td><td>&nbsp;</td><td>Inessive</td><td>fi</td></tr><tr><td>&nbsp;</td><td>&nbsp;</td><td>Instrumental</td><td>bi</td></tr><tr><td>&nbsp;</td><td>&nbsp;</td><td>Lative</td><td>sa</td></tr><tr><td>&nbsp;</td><td>&nbsp;</td><td>Nominative</td><td>&nbsp;</td></tr><tr><td>Plural</td><td>Definite</td><td>Benefactive</td><td>għall-mejdiet</td></tr><tr><td>&nbsp;</td><td>&nbsp;</td><td>Comitative</td><td>mal-mejdiet</td></tr><tr><td>&nbsp;</td><td>&nbsp;</td><td>Dative</td><td>lill-mejdiet</td></tr><tr><td>&nbsp;</td><td>&nbsp;</td><td>Elative</td><td>mill-mejdiet</td></tr><tr><td>&nbsp;</td><td>&nbsp;</td><td>Equative</td><td>bħall-mejdiet</td></tr><tr><td>&nbsp;</td><td>&nbsp;</td><td>Genitive</td><td>tal-mejdiet</td></tr><tr><td>&nbsp;</td><td>&nbsp;</td><td>Inessive</td><td>fil-mejdiet</td></tr><tr><td>&nbsp;</td><td>&nbsp;</td><td>Instrumental</td><td>bil-mejdiet</td></tr><tr><td>&nbsp;</td><td>&nbsp;</td><td>Lative</td><td>sal-mejdiet</td></tr><tr><td>&nbsp;</td><td>&nbsp;</td><td>Nominative</td><td>il-mejdiet</td></tr><tr><td>&nbsp;</td><td>Indefinite</td><td>Benefactive</td><td>għal mejdiet</td></tr><tr><td>&nbsp;</td><td>&nbsp;</td><td>Comitative</td><td>ma' mejdiet</td></tr><tr><td>&nbsp;</td><td>&nbsp;</td><td>Dative</td><td>lil mejdiet</td></tr><tr><td>&nbsp;</td><td>&nbsp;</td><td>Elative</td><td>minn mejdiet</td></tr><tr><td>&nbsp;</td><td>&nbsp;</td><td>Equative</td><td>bħal mejdiet</td></tr><tr><td>&nbsp;</td><td>&nbsp;</td><td>Genitive</td><td>ta' mejdiet</td></tr><tr><td>&nbsp;</td><td>&nbsp;</td><td>Inessive</td><td>f'mejdiet</td></tr><tr><td>&nbsp;</td><td>&nbsp;</td><td>Instrumental</td><td>b'mejdiet</td></tr><tr><td>&nbsp;</td><td>&nbsp;</td><td>Lative</td><td>sa mejdiet</td></tr><tr><td>&nbsp;</td><td>&nbsp;</td><td>Nominative</td><td>mejdiet</td></tr><tr><td>DeterminatePl</td><td>Definite</td><td>Benefactive</td><td>&nbsp;</td></tr><tr><td>&nbsp;</td><td>&nbsp;</td><td>Comitative</td><td>&nbsp;</td></tr><tr><td>&nbsp;</td><td>&nbsp;</td><td>Dative</td><td>&nbsp;</td></tr><tr><td>&nbsp;</td><td>&nbsp;</td><td>Elative</td><td>&nbsp;</td></tr><tr><td>&nbsp;</td><td>&nbsp;</td><td>Equative</td><td>&nbsp;</td></tr><tr><td>&nbsp;</td><td>&nbsp;</td><td>Genitive</td><td>&nbsp;</td></tr><tr><td>&nbsp;</td><td>&nbsp;</td><td>Inessive</td><td>&nbsp;</td></tr><tr><td>&nbsp;</td><td>&nbsp;</td><td>Instrumental</td><td>&nbsp;</td></tr><tr><td>&nbsp;</td><td>&nbsp;</td><td>Lative</td><td>&nbsp;</td></tr><tr><td>&nbsp;</td><td>&nbsp;</td><td>Nominative</td><td>&nbsp;</td></tr><tr><td>&nbsp;</td><td>Indefinite</td><td>Benefactive</td><td>għal</td></tr><tr><td>&nbsp;</td><td>&nbsp;</td><td>Comitative</td><td>ma'</td></tr><tr><td>&nbsp;</td><td>&nbsp;</td><td>Dative</td><td>lil</td></tr><tr><td>&nbsp;</td><td>&nbsp;</td><td>Elative</td><td>minn</td></tr><tr><td>&nbsp;</td><td>&nbsp;</td><td>Equative</td><td>bħal</td></tr><tr><td>&nbsp;</td><td>&nbsp;</td><td>Genitive</td><td>ta'</td></tr><tr><td>&nbsp;</td><td>&nbsp;</td><td>Inessive</td><td>fi</td></tr><tr><td>&nbsp;</td><td>&nbsp;</td><td>Instrumental</td><td>bi</td></tr><tr><td>&nbsp;</td><td>&nbsp;</td><td>Lative</td><td>sa</td></tr><tr><td>&nbsp;</td><td>&nbsp;</td><td>Nominative</td><td>&nbsp;</td></tr><tr><td>CollectivePl</td><td>Definite</td><td>Benefactive</td><td>&nbsp;</td></tr><tr><td>&nbsp;</td><td>&nbsp;</td><td>Comitative</td><td>&nbsp;</td></tr><tr><td>&nbsp;</td><td>&nbsp;</td><td>Dative</td><td>&nbsp;</td></tr><tr><td>&nbsp;</td><td>&nbsp;</td><td>Elative</td><td>&nbsp;</td></tr><tr><td>&nbsp;</td><td>&nbsp;</td><td>Equative</td><td>&nbsp;</td></tr><tr><td>&nbsp;</td><td>&nbsp;</td><td>Genitive</td><td>&nbsp;</td></tr><tr><td>&nbsp;</td><td>&nbsp;</td><td>Inessive</td><td>&nbsp;</td></tr><tr><td>&nbsp;</td><td>&nbsp;</td><td>Instrumental</td><td>&nbsp;</td></tr><tr><td>&nbsp;</td><td>&nbsp;</td><td>Lative</td><td>&nbsp;</td></tr><tr><td>&nbsp;</td><td>&nbsp;</td><td>Nominative</td><td>&nbsp;</td></tr><tr><td>&nbsp;</td><td>Indefinite</td><td>Benefactive</td><td>għal</td></tr><tr><td>&nbsp;</td><td>&nbsp;</td><td>Comitative</td><td>ma'</td></tr><tr><td>&nbsp;</td><td>&nbsp;</td><td>Dative</td><td>lil</td></tr><tr><td>&nbsp;</td><td>&nbsp;</td><td>Elative</td><td>minn</td></tr><tr><td>&nbsp;</td><td>&nbsp;</td><td>Equative</td><td>bħal</td></tr><tr><td>&nbsp;</td><td>&nbsp;</td><td>Genitive</td><td>ta'</td></tr><tr><td>&nbsp;</td><td>&nbsp;</td><td>Inessive</td><td>fi</td></tr><tr><td>&nbsp;</td><td>&nbsp;</td><td>Instrumental</td><td>bi</td></tr><tr><td>&nbsp;</td><td>&nbsp;</td><td>Lative</td><td>sa</td></tr><tr><td>&nbsp;</td><td>&nbsp;</td><td>Nominative</td><td>&nbsp;</td></tr><tr><td>Fem</td></tr><tr class="separator"><td colspan="100%">&nbsp;</td></td><tr><td>Singulative</td><td>Definite</td><td>Benefactive</td><td>għad-denb</td></tr><tr><td>&nbsp;</td><td>&nbsp;</td><td>Comitative</td><td>mad-denb</td></tr><tr><td>&nbsp;</td><td>&nbsp;</td><td>Dative</td><td>lid-denb</td></tr><tr><td>&nbsp;</td><td>&nbsp;</td><td>Elative</td><td>mid-denb</td></tr><tr><td>&nbsp;</td><td>&nbsp;</td><td>Equative</td><td>bħad-denb</td></tr><tr><td>&nbsp;</td><td>&nbsp;</td><td>Genitive</td><td>tad-denb</td></tr><tr><td>&nbsp;</td><td>&nbsp;</td><td>Inessive</td><td>fid-denb</td></tr><tr><td>&nbsp;</td><td>&nbsp;</td><td>Instrumental</td><td>bid-denb</td></tr><tr><td>&nbsp;</td><td>&nbsp;</td><td>Lative</td><td>sad-denb</td></tr><tr><td>&nbsp;</td><td>&nbsp;</td><td>Nominative</td><td>id-denb</td></tr><tr><td>&nbsp;</td><td>Indefinite</td><td>Benefactive</td><td>għal denb</td></tr><tr><td>&nbsp;</td><td>&nbsp;</td><td>Comitative</td><td>ma' denb</td></tr><tr><td>&nbsp;</td><td>&nbsp;</td><td>Dative</td><td>lil denb</td></tr><tr><td>&nbsp;</td><td>&nbsp;</td><td>Elative</td><td>minn denb</td></tr><tr><td>&nbsp;</td><td>&nbsp;</td><td>Equative</td><td>bħal denb</td></tr><tr><td>&nbsp;</td><td>&nbsp;</td><td>Genitive</td><td>ta' denb</td></tr><tr><td>&nbsp;</td><td>&nbsp;</td><td>Inessive</td><td>f'denb</td></tr><tr><td>&nbsp;</td><td>&nbsp;</td><td>Instrumental</td><td>b'denb</td></tr><tr><td>&nbsp;</td><td>&nbsp;</td><td>Lative</td><td>sa denb</td></tr><tr><td>&nbsp;</td><td>&nbsp;</td><td>Nominative</td><td>denb</td></tr><tr><td>Dual</td><td>Definite</td><td>Benefactive</td><td>&nbsp;</td></tr><tr><td>&nbsp;</td><td>&nbsp;</td><td>Comitative</td><td>&nbsp;</td></tr><tr><td>&nbsp;</td><td>&nbsp;</td><td>Dative</td><td>&nbsp;</td></tr><tr><td>&nbsp;</td><td>&nbsp;</td><td>Elative</td><td>&nbsp;</td></tr><tr><td>&nbsp;</td><td>&nbsp;</td><td>Equative</td><td>&nbsp;</td></tr><tr><td>&nbsp;</td><td>&nbsp;</td><td>Genitive</td><td>&nbsp;</td></tr><tr><td>&nbsp;</td><td>&nbsp;</td><td>Inessive</td><td>&nbsp;</td></tr><tr><td>&nbsp;</td><td>&nbsp;</td><td>Instrumental</td><td>&nbsp;</td></tr><tr><td>&nbsp;</td><td>&nbsp;</td><td>Lative</td><td>&nbsp;</td></tr><tr><td>&nbsp;</td><td>&nbsp;</td><td>Nominative</td><td>&nbsp;</td></tr><tr><td>&nbsp;</td><td>Indefinite</td><td>Benefactive</td><td>għal</td></tr><tr><td>&nbsp;</td><td>&nbsp;</td><td>Comitative</td><td>ma'</td></tr><tr><td>&nbsp;</td><td>&nbsp;</td><td>Dative</td><td>lil</td></tr><tr><td>&nbsp;</td><td>&nbsp;</td><td>Elative</td><td>minn</td></tr><tr><td>&nbsp;</td><td>&nbsp;</td><td>Equative</td><td>bħal</td></tr><tr><td>&nbsp;</td><td>&nbsp;</td><td>Genitive</td><td>ta'</td></tr><tr><td>&nbsp;</td><td>&nbsp;</td><td>Inessive</td><td>fi</td></tr><tr><td>&nbsp;</td><td>&nbsp;</td><td>Instrumental</td><td>bi</td></tr><tr><td>&nbsp;</td><td>&nbsp;</td><td>Lative</td><td>sa</td></tr><tr><td>&nbsp;</td><td>&nbsp;</td><td>Nominative</td><td>&nbsp;</td></tr><tr><td>Plural</td><td>Definite</td><td>Benefactive</td><td>għad-denbi</td></tr><tr><td>&nbsp;</td><td>&nbsp;</td><td>Comitative</td><td>mad-denbi</td></tr><tr><td>&nbsp;</td><td>&nbsp;</td><td>Dative</td><td>lid-denbi</td></tr><tr><td>&nbsp;</td><td>&nbsp;</td><td>Elative</td><td>mid-denbi</td></tr><tr><td>&nbsp;</td><td>&nbsp;</td><td>Equative</td><td>bħad-denbi</td></tr><tr><td>&nbsp;</td><td>&nbsp;</td><td>Genitive</td><td>tad-denbi</td></tr><tr><td>&nbsp;</td><td>&nbsp;</td><td>Inessive</td><td>fid-denbi</td></tr><tr><td>&nbsp;</td><td>&nbsp;</td><td>Instrumental</td><td>bid-denbi</td></tr><tr><td>&nbsp;</td><td>&nbsp;</td><td>Lative</td><td>sad-denbi</td></tr><tr><td>&nbsp;</td><td>&nbsp;</td><td>Nominative</td><td>id-denbi</td></tr><tr><td>&nbsp;</td><td>Indefinite</td><td>Benefactive</td><td>għal denbi</td></tr><tr><td>&nbsp;</td><td>&nbsp;</td><td>Comitative</td><td>ma' denbi</td></tr><tr><td>&nbsp;</td><td>&nbsp;</td><td>Dative</td><td>lil denbi</td></tr><tr><td>&nbsp;</td><td>&nbsp;</td><td>Elative</td><td>minn denbi</td></tr><tr><td>&nbsp;</td><td>&nbsp;</td><td>Equative</td><td>bħal denbi</td></tr><tr><td>&nbsp;</td><td>&nbsp;</td><td>Genitive</td><td>ta' denbi</td></tr><tr><td>&nbsp;</td><td>&nbsp;</td><td>Inessive</td><td>f'denbi</td></tr><tr><td>&nbsp;</td><td>&nbsp;</td><td>Instrumental</td><td>b'denbi</td></tr><tr><td>&nbsp;</td><td>&nbsp;</td><td>Lative</td><td>sa denbi</td></tr><tr><td>&nbsp;</td><td>&nbsp;</td><td>Nominative</td><td>denbi</td></tr><tr><td>DeterminatePl</td><td>Definite</td><td>Benefactive</td><td>&nbsp;</td></tr><tr><td>&nbsp;</td><td>&nbsp;</td><td>Comitative</td><td>&nbsp;</td></tr><tr><td>&nbsp;</td><td>&nbsp;</td><td>Dative</td><td>&nbsp;</td></tr><tr><td>&nbsp;</td><td>&nbsp;</td><td>Elative</td><td>&nbsp;</td></tr><tr><td>&nbsp;</td><td>&nbsp;</td><td>Equative</td><td>&nbsp;</td></tr><tr><td>&nbsp;</td><td>&nbsp;</td><td>Genitive</td><td>&nbsp;</td></tr><tr><td>&nbsp;</td><td>&nbsp;</td><td>Inessive</td><td>&nbsp;</td></tr><tr><td>&nbsp;</td><td>&nbsp;</td><td>Instrumental</td><td>&nbsp;</td></tr><tr><td>&nbsp;</td><td>&nbsp;</td><td>Lative</td><td>&nbsp;</td></tr><tr><td>&nbsp;</td><td>&nbsp;</td><td>Nominative</td><td>&nbsp;</td></tr><tr><td>&nbsp;</td><td>Indefinite</td><td>Benefactive</td><td>għal</td></tr><tr><td>&nbsp;</td><td>&nbsp;</td><td>Comitative</td><td>ma'</td></tr><tr><td>&nbsp;</td><td>&nbsp;</td><td>Dative</td><td>lil</td></tr><tr><td>&nbsp;</td><td>&nbsp;</td><td>Elative</td><td>minn</td></tr><tr><td>&nbsp;</td><td>&nbsp;</td><td>Equative</td><td>bħal</td></tr><tr><td>&nbsp;</td><td>&nbsp;</td><td>Genitive</td><td>ta'</td></tr><tr><td>&nbsp;</td><td>&nbsp;</td><td>Inessive</td><td>fi</td></tr><tr><td>&nbsp;</td><td>&nbsp;</td><td>Instrumental</td><td>bi</td></tr><tr><td>&nbsp;</td><td>&nbsp;</td><td>Lative</td><td>sa</td></tr><tr><td>&nbsp;</td><td>&nbsp;</td><td>Nominative</td><td>&nbsp;</td></tr><tr><td>CollectivePl</td><td>Definite</td><td>Benefactive</td><td>&nbsp;</td></tr><tr><td>&nbsp;</td><td>&nbsp;</td><td>Comitative</td><td>&nbsp;</td></tr><tr><td>&nbsp;</td><td>&nbsp;</td><td>Dative</td><td>&nbsp;</td></tr><tr><td>&nbsp;</td><td>&nbsp;</td><td>Elative</td><td>&nbsp;</td></tr><tr><td>&nbsp;</td><td>&nbsp;</td><td>Equative</td><td>&nbsp;</td></tr><tr><td>&nbsp;</td><td>&nbsp;</td><td>Genitive</td><td>&nbsp;</td></tr><tr><td>&nbsp;</td><td>&nbsp;</td><td>Inessive</td><td>&nbsp;</td></tr><tr><td>&nbsp;</td><td>&nbsp;</td><td>Instrumental</td><td>&nbsp;</td></tr><tr><td>&nbsp;</td><td>&nbsp;</td><td>Lative</td><td>&nbsp;</td></tr><tr><td>&nbsp;</td><td>&nbsp;</td><td>Nominative</td><td>&nbsp;</td></tr><tr><td>&nbsp;</td><td>Indefinite</td><td>Benefactive</td><td>għal</td></tr><tr><td>&nbsp;</td><td>&nbsp;</td><td>Comitative</td><td>ma'</td></tr><tr><td>&nbsp;</td><td>&nbsp;</td><td>Dative</td><td>lil</td></tr><tr><td>&nbsp;</td><td>&nbsp;</td><td>Elative</td><td>minn</td></tr><tr><td>&nbsp;</td><td>&nbsp;</td><td>Equative</td><td>bħal</td></tr><tr><td>&nbsp;</td><td>&nbsp;</td><td>Genitive</td><td>ta'</td></tr><tr><td>&nbsp;</td><td>&nbsp;</td><td>Inessive</td><td>fi</td></tr><tr><td>&nbsp;</td><td>&nbsp;</td><td>Instrumental</td><td>bi</td></tr><tr><td>&nbsp;</td><td>&nbsp;</td><td>Lative</td><td>sa</td></tr><tr><td>&nbsp;</td><td>&nbsp;</td><td>Nominative</td><td>&nbsp;</td></tr><tr><td>Masc</td></tr><tr class="separator"><td colspan="100%">&nbsp;</td></td><tr><td>Singulative</td><td>Definite</td><td>Benefactive</td><td>għall-għalliem</td></tr><tr><td>&nbsp;</td><td>&nbsp;</td><td>Comitative</td><td>mal-għalliem</td></tr><tr><td>&nbsp;</td><td>&nbsp;</td><td>Dative</td><td>lill-għalliem</td></tr><tr><td>&nbsp;</td><td>&nbsp;</td><td>Elative</td><td>mill-għalliem</td></tr><tr><td>&nbsp;</td><td>&nbsp;</td><td>Equative</td><td>bħall-għalliem</td></tr><tr><td>&nbsp;</td><td>&nbsp;</td><td>Genitive</td><td>tal-għalliem</td></tr><tr><td>&nbsp;</td><td>&nbsp;</td><td>Inessive</td><td>fil-għalliem</td></tr><tr><td>&nbsp;</td><td>&nbsp;</td><td>Instrumental</td><td>bil-għalliem</td></tr><tr><td>&nbsp;</td><td>&nbsp;</td><td>Lative</td><td>sal-għalliem</td></tr><tr><td>&nbsp;</td><td>&nbsp;</td><td>Nominative</td><td>il-għalliem</td></tr><tr><td>&nbsp;</td><td>Indefinite</td><td>Benefactive</td><td>għal għalliem</td></tr><tr><td>&nbsp;</td><td>&nbsp;</td><td>Comitative</td><td>m'għalliem</td></tr><tr><td>&nbsp;</td><td>&nbsp;</td><td>Dative</td><td>lil għalliem</td></tr><tr><td>&nbsp;</td><td>&nbsp;</td><td>Elative</td><td>minn għalliem</td></tr><tr><td>&nbsp;</td><td>&nbsp;</td><td>Equative</td><td>bħal għalliem</td></tr><tr><td>&nbsp;</td><td>&nbsp;</td><td>Genitive</td><td>t'għalliem</td></tr><tr><td>&nbsp;</td><td>&nbsp;</td><td>Inessive</td><td>f'għalliem</td></tr><tr><td>&nbsp;</td><td>&nbsp;</td><td>Instrumental</td><td>b'għalliem</td></tr><tr><td>&nbsp;</td><td>&nbsp;</td><td>Lative</td><td>s'għalliem</td></tr><tr><td>&nbsp;</td><td>&nbsp;</td><td>Nominative</td><td>għalliem</td></tr><tr><td>Dual</td><td>Definite</td><td>Benefactive</td><td>&nbsp;</td></tr><tr><td>&nbsp;</td><td>&nbsp;</td><td>Comitative</td><td>&nbsp;</td></tr><tr><td>&nbsp;</td><td>&nbsp;</td><td>Dative</td><td>&nbsp;</td></tr><tr><td>&nbsp;</td><td>&nbsp;</td><td>Elative</td><td>&nbsp;</td></tr><tr><td>&nbsp;</td><td>&nbsp;</td><td>Equative</td><td>&nbsp;</td></tr><tr><td>&nbsp;</td><td>&nbsp;</td><td>Genitive</td><td>&nbsp;</td></tr><tr><td>&nbsp;</td><td>&nbsp;</td><td>Inessive</td><td>&nbsp;</td></tr><tr><td>&nbsp;</td><td>&nbsp;</td><td>Instrumental</td><td>&nbsp;</td></tr><tr><td>&nbsp;</td><td>&nbsp;</td><td>Lative</td><td>&nbsp;</td></tr><tr><td>&nbsp;</td><td>&nbsp;</td><td>Nominative</td><td>&nbsp;</td></tr><tr><td>&nbsp;</td><td>Indefinite</td><td>Benefactive</td><td>għal</td></tr><tr><td>&nbsp;</td><td>&nbsp;</td><td>Comitative</td><td>ma'</td></tr><tr><td>&nbsp;</td><td>&nbsp;</td><td>Dative</td><td>lil</td></tr><tr><td>&nbsp;</td><td>&nbsp;</td><td>Elative</td><td>minn</td></tr><tr><td>&nbsp;</td><td>&nbsp;</td><td>Equative</td><td>bħal</td></tr><tr><td>&nbsp;</td><td>&nbsp;</td><td>Genitive</td><td>ta'</td></tr><tr><td>&nbsp;</td><td>&nbsp;</td><td>Inessive</td><td>fi</td></tr><tr><td>&nbsp;</td><td>&nbsp;</td><td>Instrumental</td><td>bi</td></tr><tr><td>&nbsp;</td><td>&nbsp;</td><td>Lative</td><td>sa</td></tr><tr><td>&nbsp;</td><td>&nbsp;</td><td>Nominative</td><td>&nbsp;</td></tr><tr><td>Plural</td><td>Definite</td><td>Benefactive</td><td>għall-għalliemi</td></tr><tr><td>&nbsp;</td><td>&nbsp;</td><td>Comitative</td><td>mal-għalliemi</td></tr><tr><td>&nbsp;</td><td>&nbsp;</td><td>Dative</td><td>lill-għalliemi</td></tr><tr><td>&nbsp;</td><td>&nbsp;</td><td>Elative</td><td>mill-għalliemi</td></tr><tr><td>&nbsp;</td><td>&nbsp;</td><td>Equative</td><td>bħall-għalliemi</td></tr><tr><td>&nbsp;</td><td>&nbsp;</td><td>Genitive</td><td>tal-għalliemi</td></tr><tr><td>&nbsp;</td><td>&nbsp;</td><td>Inessive</td><td>fil-għalliemi</td></tr><tr><td>&nbsp;</td><td>&nbsp;</td><td>Instrumental</td><td>bil-għalliemi</td></tr><tr><td>&nbsp;</td><td>&nbsp;</td><td>Lative</td><td>sal-għalliemi</td></tr><tr><td>&nbsp;</td><td>&nbsp;</td><td>Nominative</td><td>il-għalliemi</td></tr><tr><td>&nbsp;</td><td>Indefinite</td><td>Benefactive</td><td>għal għalliemi</td></tr><tr><td>&nbsp;</td><td>&nbsp;</td><td>Comitative</td><td>m'għalliemi</td></tr><tr><td>&nbsp;</td><td>&nbsp;</td><td>Dative</td><td>lil għalliemi</td></tr><tr><td>&nbsp;</td><td>&nbsp;</td><td>Elative</td><td>minn għalliemi</td></tr><tr><td>&nbsp;</td><td>&nbsp;</td><td>Equative</td><td>bħal għalliemi</td></tr><tr><td>&nbsp;</td><td>&nbsp;</td><td>Genitive</td><td>t'għalliemi</td></tr><tr><td>&nbsp;</td><td>&nbsp;</td><td>Inessive</td><td>f'għalliemi</td></tr><tr><td>&nbsp;</td><td>&nbsp;</td><td>Instrumental</td><td>b'għalliemi</td></tr><tr><td>&nbsp;</td><td>&nbsp;</td><td>Lative</td><td>s'għalliemi</td></tr><tr><td>&nbsp;</td><td>&nbsp;</td><td>Nominative</td><td>għalliemi</td></tr><tr><td>DeterminatePl</td><td>Definite</td><td>Benefactive</td><td>&nbsp;</td></tr><tr><td>&nbsp;</td><td>&nbsp;</td><td>Comitative</td><td>&nbsp;</td></tr><tr><td>&nbsp;</td><td>&nbsp;</td><td>Dative</td><td>&nbsp;</td></tr><tr><td>&nbsp;</td><td>&nbsp;</td><td>Elative</td><td>&nbsp;</td></tr><tr><td>&nbsp;</td><td>&nbsp;</td><td>Equative</td><td>&nbsp;</td></tr><tr><td>&nbsp;</td><td>&nbsp;</td><td>Genitive</td><td>&nbsp;</td></tr><tr><td>&nbsp;</td><td>&nbsp;</td><td>Inessive</td><td>&nbsp;</td></tr><tr><td>&nbsp;</td><td>&nbsp;</td><td>Instrumental</td><td>&nbsp;</td></tr><tr><td>&nbsp;</td><td>&nbsp;</td><td>Lative</td><td>&nbsp;</td></tr><tr><td>&nbsp;</td><td>&nbsp;</td><td>Nominative</td><td>&nbsp;</td></tr><tr><td>&nbsp;</td><td>Indefinite</td><td>Benefactive</td><td>għal</td></tr><tr><td>&nbsp;</td><td>&nbsp;</td><td>Comitative</td><td>ma'</td></tr><tr><td>&nbsp;</td><td>&nbsp;</td><td>Dative</td><td>lil</td></tr><tr><td>&nbsp;</td><td>&nbsp;</td><td>Elative</td><td>minn</td></tr><tr><td>&nbsp;</td><td>&nbsp;</td><td>Equative</td><td>bħal</td></tr><tr><td>&nbsp;</td><td>&nbsp;</td><td>Genitive</td><td>ta'</td></tr><tr><td>&nbsp;</td><td>&nbsp;</td><td>Inessive</td><td>fi</td></tr><tr><td>&nbsp;</td><td>&nbsp;</td><td>Instrumental</td><td>bi</td></tr><tr><td>&nbsp;</td><td>&nbsp;</td><td>Lative</td><td>sa</td></tr><tr><td>&nbsp;</td><td>&nbsp;</td><td>Nominative</td><td>&nbsp;</td></tr><tr><td>CollectivePl</td><td>Definite</td><td>Benefactive</td><td>&nbsp;</td></tr><tr><td>&nbsp;</td><td>&nbsp;</td><td>Comitative</td><td>&nbsp;</td></tr><tr><td>&nbsp;</td><td>&nbsp;</td><td>Dative</td><td>&nbsp;</td></tr><tr><td>&nbsp;</td><td>&nbsp;</td><td>Elative</td><td>&nbsp;</td></tr><tr><td>&nbsp;</td><td>&nbsp;</td><td>Equative</td><td>&nbsp;</td></tr><tr><td>&nbsp;</td><td>&nbsp;</td><td>Genitive</td><td>&nbsp;</td></tr><tr><td>&nbsp;</td><td>&nbsp;</td><td>Inessive</td><td>&nbsp;</td></tr><tr><td>&nbsp;</td><td>&nbsp;</td><td>Instrumental</td><td>&nbsp;</td></tr><tr><td>&nbsp;</td><td>&nbsp;</td><td>Lative</td><td>&nbsp;</td></tr><tr><td>&nbsp;</td><td>&nbsp;</td><td>Nominative</td><td>&nbsp;</td></tr><tr><td>&nbsp;</td><td>Indefinite</td><td>Benefactive</td><td>għal</td></tr><tr><td>&nbsp;</td><td>&nbsp;</td><td>Comitative</td><td>ma'</td></tr><tr><td>&nbsp;</td><td>&nbsp;</td><td>Dative</td><td>lil</td></tr><tr><td>&nbsp;</td><td>&nbsp;</td><td>Elative</td><td>minn</td></tr><tr><td>&nbsp;</td><td>&nbsp;</td><td>Equative</td><td>bħal</td></tr><tr><td>&nbsp;</td><td>&nbsp;</td><td>Genitive</td><td>ta'</td></tr><tr><td>&nbsp;</td><td>&nbsp;</td><td>Inessive</td><td>fi</td></tr><tr><td>&nbsp;</td><td>&nbsp;</td><td>Instrumental</td><td>bi</td></tr><tr><td>&nbsp;</td><td>&nbsp;</td><td>Lative</td><td>sa</td></tr><tr><td>&nbsp;</td><td>&nbsp;</td><td>Nominative</td><td>&nbsp;</td></tr><tr><td>Masc</td></tr><tr class="separator"><td colspan="100%">&nbsp;</td></td><tr><td>Singulative</td><td>Definite</td><td>Benefactive</td><td>għat-televixin</td></tr><tr><td>&nbsp;</td><td>&nbsp;</td><td>Comitative</td><td>mat-televixin</td></tr><tr><td>&nbsp;</td><td>&nbsp;</td><td>Dative</td><td>lit-televixin</td></tr><tr><td>&nbsp;</td><td>&nbsp;</td><td>Elative</td><td>mit-televixin</td></tr><tr><td>&nbsp;</td><td>&nbsp;</td><td>Equative</td><td>bħat-televixin</td></tr><tr><td>&nbsp;</td><td>&nbsp;</td><td>Genitive</td><td>tat-televixin</td></tr><tr><td>&nbsp;</td><td>&nbsp;</td><td>Inessive</td><td>fit-televixin</td></tr><tr><td>&nbsp;</td><td>&nbsp;</td><td>Instrumental</td><td>bit-televixin</td></tr><tr><td>&nbsp;</td><td>&nbsp;</td><td>Lative</td><td>sat-televixin</td></tr><tr><td>&nbsp;</td><td>&nbsp;</td><td>Nominative</td><td>it-televixin</td></tr><tr><td>&nbsp;</td><td>Indefinite</td><td>Benefactive</td><td>għal televixin</td></tr><tr><td>&nbsp;</td><td>&nbsp;</td><td>Comitative</td><td>ma' televixin</td></tr><tr><td>&nbsp;</td><td>&nbsp;</td><td>Dative</td><td>lil televixin</td></tr><tr><td>&nbsp;</td><td>&nbsp;</td><td>Elative</td><td>minn televixin</td></tr><tr><td>&nbsp;</td><td>&nbsp;</td><td>Equative</td><td>bħal televixin</td></tr><tr><td>&nbsp;</td><td>&nbsp;</td><td>Genitive</td><td>ta' televixin</td></tr><tr><td>&nbsp;</td><td>&nbsp;</td><td>Inessive</td><td>f'televixin</td></tr><tr><td>&nbsp;</td><td>&nbsp;</td><td>Instrumental</td><td>b'televixin</td></tr><tr><td>&nbsp;</td><td>&nbsp;</td><td>Lative</td><td>sa televixin</td></tr><tr><td>&nbsp;</td><td>&nbsp;</td><td>Nominative</td><td>televixin</td></tr><tr><td>Dual</td><td>Definite</td><td>Benefactive</td><td>&nbsp;</td></tr><tr><td>&nbsp;</td><td>&nbsp;</td><td>Comitative</td><td>&nbsp;</td></tr><tr><td>&nbsp;</td><td>&nbsp;</td><td>Dative</td><td>&nbsp;</td></tr><tr><td>&nbsp;</td><td>&nbsp;</td><td>Elative</td><td>&nbsp;</td></tr><tr><td>&nbsp;</td><td>&nbsp;</td><td>Equative</td><td>&nbsp;</td></tr><tr><td>&nbsp;</td><td>&nbsp;</td><td>Genitive</td><td>&nbsp;</td></tr><tr><td>&nbsp;</td><td>&nbsp;</td><td>Inessive</td><td>&nbsp;</td></tr><tr><td>&nbsp;</td><td>&nbsp;</td><td>Instrumental</td><td>&nbsp;</td></tr><tr><td>&nbsp;</td><td>&nbsp;</td><td>Lative</td><td>&nbsp;</td></tr><tr><td>&nbsp;</td><td>&nbsp;</td><td>Nominative</td><td>&nbsp;</td></tr><tr><td>&nbsp;</td><td>Indefinite</td><td>Benefactive</td><td>għal</td></tr><tr><td>&nbsp;</td><td>&nbsp;</td><td>Comitative</td><td>ma'</td></tr><tr><td>&nbsp;</td><td>&nbsp;</td><td>Dative</td><td>lil</td></tr><tr><td>&nbsp;</td><td>&nbsp;</td><td>Elative</td><td>minn</td></tr><tr><td>&nbsp;</td><td>&nbsp;</td><td>Equative</td><td>bħal</td></tr><tr><td>&nbsp;</td><td>&nbsp;</td><td>Genitive</td><td>ta'</td></tr><tr><td>&nbsp;</td><td>&nbsp;</td><td>Inessive</td><td>fi</td></tr><tr><td>&nbsp;</td><td>&nbsp;</td><td>Instrumental</td><td>bi</td></tr><tr><td>&nbsp;</td><td>&nbsp;</td><td>Lative</td><td>sa</td></tr><tr><td>&nbsp;</td><td>&nbsp;</td><td>Nominative</td><td>&nbsp;</td></tr><tr><td>Plural</td><td>Definite</td><td>Benefactive</td><td>għat-televixini</td></tr><tr><td>&nbsp;</td><td>&nbsp;</td><td>Comitative</td><td>mat-televixini</td></tr><tr><td>&nbsp;</td><td>&nbsp;</td><td>Dative</td><td>lit-televixini</td></tr><tr><td>&nbsp;</td><td>&nbsp;</td><td>Elative</td><td>mit-televixini</td></tr><tr><td>&nbsp;</td><td>&nbsp;</td><td>Equative</td><td>bħat-televixini</td></tr><tr><td>&nbsp;</td><td>&nbsp;</td><td>Genitive</td><td>tat-televixini</td></tr><tr><td>&nbsp;</td><td>&nbsp;</td><td>Inessive</td><td>fit-televixini</td></tr><tr><td>&nbsp;</td><td>&nbsp;</td><td>Instrumental</td><td>bit-televixini</td></tr><tr><td>&nbsp;</td><td>&nbsp;</td><td>Lative</td><td>sat-televixini</td></tr><tr><td>&nbsp;</td><td>&nbsp;</td><td>Nominative</td><td>it-televixini</td></tr><tr><td>&nbsp;</td><td>Indefinite</td><td>Benefactive</td><td>għal televixini</td></tr><tr><td>&nbsp;</td><td>&nbsp;</td><td>Comitative</td><td>ma' televixini</td></tr><tr><td>&nbsp;</td><td>&nbsp;</td><td>Dative</td><td>lil televixini</td></tr><tr><td>&nbsp;</td><td>&nbsp;</td><td>Elative</td><td>minn televixini</td></tr><tr><td>&nbsp;</td><td>&nbsp;</td><td>Equative</td><td>bħal televixini</td></tr><tr><td>&nbsp;</td><td>&nbsp;</td><td>Genitive</td><td>ta' televixini</td></tr><tr><td>&nbsp;</td><td>&nbsp;</td><td>Inessive</td><td>f'televixini</td></tr><tr><td>&nbsp;</td><td>&nbsp;</td><td>Instrumental</td><td>b'televixini</td></tr><tr><td>&nbsp;</td><td>&nbsp;</td><td>Lative</td><td>sa televixini</td></tr><tr><td>&nbsp;</td><td>&nbsp;</td><td>Nominative</td><td>televixini</td></tr><tr><td>DeterminatePl</td><td>Definite</td><td>Benefactive</td><td>&nbsp;</td></tr><tr><td>&nbsp;</td><td>&nbsp;</td><td>Comitative</td><td>&nbsp;</td></tr><tr><td>&nbsp;</td><td>&nbsp;</td><td>Dative</td><td>&nbsp;</td></tr><tr><td>&nbsp;</td><td>&nbsp;</td><td>Elative</td><td>&nbsp;</td></tr><tr><td>&nbsp;</td><td>&nbsp;</td><td>Equative</td><td>&nbsp;</td></tr><tr><td>&nbsp;</td><td>&nbsp;</td><td>Genitive</td><td>&nbsp;</td></tr><tr><td>&nbsp;</td><td>&nbsp;</td><td>Inessive</td><td>&nbsp;</td></tr><tr><td>&nbsp;</td><td>&nbsp;</td><td>Instrumental</td><td>&nbsp;</td></tr><tr><td>&nbsp;</td><td>&nbsp;</td><td>Lative</td><td>&nbsp;</td></tr><tr><td>&nbsp;</td><td>&nbsp;</td><td>Nominative</td><td>&nbsp;</td></tr><tr><td>&nbsp;</td><td>Indefinite</td><td>Benefactive</td><td>għal</td></tr><tr><td>&nbsp;</td><td>&nbsp;</td><td>Comitative</td><td>ma'</td></tr><tr><td>&nbsp;</td><td>&nbsp;</td><td>Dative</td><td>lil</td></tr><tr><td>&nbsp;</td><td>&nbsp;</td><td>Elative</td><td>minn</td></tr><tr><td>&nbsp;</td><td>&nbsp;</td><td>Equative</td><td>bħal</td></tr><tr><td>&nbsp;</td><td>&nbsp;</td><td>Genitive</td><td>ta'</td></tr><tr><td>&nbsp;</td><td>&nbsp;</td><td>Inessive</td><td>fi</td></tr><tr><td>&nbsp;</td><td>&nbsp;</td><td>Instrumental</td><td>bi</td></tr><tr><td>&nbsp;</td><td>&nbsp;</td><td>Lative</td><td>sa</td></tr><tr><td>&nbsp;</td><td>&nbsp;</td><td>Nominative</td><td>&nbsp;</td></tr><tr><td>CollectivePl</td><td>Definite</td><td>Benefactive</td><td>&nbsp;</td></tr><tr><td>&nbsp;</td><td>&nbsp;</td><td>Comitative</td><td>&nbsp;</td></tr><tr><td>&nbsp;</td><td>&nbsp;</td><td>Dative</td><td>&nbsp;</td></tr><tr><td>&nbsp;</td><td>&nbsp;</td><td>Elative</td><td>&nbsp;</td></tr><tr><td>&nbsp;</td><td>&nbsp;</td><td>Equative</td><td>&nbsp;</td></tr><tr><td>&nbsp;</td><td>&nbsp;</td><td>Genitive</td><td>&nbsp;</td></tr><tr><td>&nbsp;</td><td>&nbsp;</td><td>Inessive</td><td>&nbsp;</td></tr><tr><td>&nbsp;</td><td>&nbsp;</td><td>Instrumental</td><td>&nbsp;</td></tr><tr><td>&nbsp;</td><td>&nbsp;</td><td>Lative</td><td>&nbsp;</td></tr><tr><td>&nbsp;</td><td>&nbsp;</td><td>Nominative</td><td>&nbsp;</td></tr><tr><td>&nbsp;</td><td>Indefinite</td><td>Benefactive</td><td>għal</td></tr><tr><td>&nbsp;</td><td>&nbsp;</td><td>Comitative</td><td>ma'</td></tr><tr><td>&nbsp;</td><td>&nbsp;</td><td>Dative</td><td>lil</td></tr><tr><td>&nbsp;</td><td>&nbsp;</td><td>Elative</td><td>minn</td></tr><tr><td>&nbsp;</td><td>&nbsp;</td><td>Equative</td><td>bħal</td></tr><tr><td>&nbsp;</td><td>&nbsp;</td><td>Genitive</td><td>ta'</td></tr><tr><td>&nbsp;</td><td>&nbsp;</td><td>Inessive</td><td>fi</td></tr><tr><td>&nbsp;</td><td>&nbsp;</td><td>Instrumental</td><td>bi</td></tr><tr><td>&nbsp;</td><td>&nbsp;</td><td>Lative</td><td>sa</td></tr><tr><td>&nbsp;</td><td>&nbsp;</td><td>Nominative</td><td>&nbsp;</td></tr><tr><td>Masc</td></tr><tr class="separator"><td colspan="100%">&nbsp;</td></td><tr><td>Singulative</td><td>Definite</td><td>Benefactive</td><td>għall-lsien</td></tr><tr><td>&nbsp;</td><td>&nbsp;</td><td>Comitative</td><td>mal-lsien</td></tr><tr><td>&nbsp;</td><td>&nbsp;</td><td>Dative</td><td>lill-lsien</td></tr><tr><td>&nbsp;</td><td>&nbsp;</td><td>Elative</td><td>mill-lsien</td></tr><tr><td>&nbsp;</td><td>&nbsp;</td><td>Equative</td><td>bħall-lsien</td></tr><tr><td>&nbsp;</td><td>&nbsp;</td><td>Genitive</td><td>tal-lsien</td></tr><tr><td>&nbsp;</td><td>&nbsp;</td><td>Inessive</td><td>fil-lsien</td></tr><tr><td>&nbsp;</td><td>&nbsp;</td><td>Instrumental</td><td>bil-lsien</td></tr><tr><td>&nbsp;</td><td>&nbsp;</td><td>Lative</td><td>sal-lsien</td></tr><tr><td>&nbsp;</td><td>&nbsp;</td><td>Nominative</td><td>il-lsien</td></tr><tr><td>&nbsp;</td><td>Indefinite</td><td>Benefactive</td><td>għal lsien</td></tr><tr><td>&nbsp;</td><td>&nbsp;</td><td>Comitative</td><td>ma' lsien</td></tr><tr><td>&nbsp;</td><td>&nbsp;</td><td>Dative</td><td>lil lsien</td></tr><tr><td>&nbsp;</td><td>&nbsp;</td><td>Elative</td><td>minn lsien</td></tr><tr><td>&nbsp;</td><td>&nbsp;</td><td>Equative</td><td>bħal lsien</td></tr><tr><td>&nbsp;</td><td>&nbsp;</td><td>Genitive</td><td>ta' lsien</td></tr><tr><td>&nbsp;</td><td>&nbsp;</td><td>Inessive</td><td>fi lsien</td></tr><tr><td>&nbsp;</td><td>&nbsp;</td><td>Instrumental</td><td>bi lsien</td></tr><tr><td>&nbsp;</td><td>&nbsp;</td><td>Lative</td><td>sa lsien</td></tr><tr><td>&nbsp;</td><td>&nbsp;</td><td>Nominative</td><td>lsien</td></tr><tr><td>Dual</td><td>Definite</td><td>Benefactive</td><td>&nbsp;</td></tr><tr><td>&nbsp;</td><td>&nbsp;</td><td>Comitative</td><td>&nbsp;</td></tr><tr><td>&nbsp;</td><td>&nbsp;</td><td>Dative</td><td>&nbsp;</td></tr><tr><td>&nbsp;</td><td>&nbsp;</td><td>Elative</td><td>&nbsp;</td></tr><tr><td>&nbsp;</td><td>&nbsp;</td><td>Equative</td><td>&nbsp;</td></tr><tr><td>&nbsp;</td><td>&nbsp;</td><td>Genitive</td><td>&nbsp;</td></tr><tr><td>&nbsp;</td><td>&nbsp;</td><td>Inessive</td><td>&nbsp;</td></tr><tr><td>&nbsp;</td><td>&nbsp;</td><td>Instrumental</td><td>&nbsp;</td></tr><tr><td>&nbsp;</td><td>&nbsp;</td><td>Lative</td><td>&nbsp;</td></tr><tr><td>&nbsp;</td><td>&nbsp;</td><td>Nominative</td><td>&nbsp;</td></tr><tr><td>&nbsp;</td><td>Indefinite</td><td>Benefactive</td><td>għal</td></tr><tr><td>&nbsp;</td><td>&nbsp;</td><td>Comitative</td><td>ma'</td></tr><tr><td>&nbsp;</td><td>&nbsp;</td><td>Dative</td><td>lil</td></tr><tr><td>&nbsp;</td><td>&nbsp;</td><td>Elative</td><td>minn</td></tr><tr><td>&nbsp;</td><td>&nbsp;</td><td>Equative</td><td>bħal</td></tr><tr><td>&nbsp;</td><td>&nbsp;</td><td>Genitive</td><td>ta'</td></tr><tr><td>&nbsp;</td><td>&nbsp;</td><td>Inessive</td><td>fi</td></tr><tr><td>&nbsp;</td><td>&nbsp;</td><td>Instrumental</td><td>bi</td></tr><tr><td>&nbsp;</td><td>&nbsp;</td><td>Lative</td><td>sa</td></tr><tr><td>&nbsp;</td><td>&nbsp;</td><td>Nominative</td><td>&nbsp;</td></tr><tr><td>Plural</td><td>Definite</td><td>Benefactive</td><td>għall-lsieni</td></tr><tr><td>&nbsp;</td><td>&nbsp;</td><td>Comitative</td><td>mal-lsieni</td></tr><tr><td>&nbsp;</td><td>&nbsp;</td><td>Dative</td><td>lill-lsieni</td></tr><tr><td>&nbsp;</td><td>&nbsp;</td><td>Elative</td><td>mill-lsieni</td></tr><tr><td>&nbsp;</td><td>&nbsp;</td><td>Equative</td><td>bħall-lsieni</td></tr><tr><td>&nbsp;</td><td>&nbsp;</td><td>Genitive</td><td>tal-lsieni</td></tr><tr><td>&nbsp;</td><td>&nbsp;</td><td>Inessive</td><td>fil-lsieni</td></tr><tr><td>&nbsp;</td><td>&nbsp;</td><td>Instrumental</td><td>bil-lsieni</td></tr><tr><td>&nbsp;</td><td>&nbsp;</td><td>Lative</td><td>sal-lsieni</td></tr><tr><td>&nbsp;</td><td>&nbsp;</td><td>Nominative</td><td>il-lsieni</td></tr><tr><td>&nbsp;</td><td>Indefinite</td><td>Benefactive</td><td>għal lsieni</td></tr><tr><td>&nbsp;</td><td>&nbsp;</td><td>Comitative</td><td>ma' lsieni</td></tr><tr><td>&nbsp;</td><td>&nbsp;</td><td>Dative</td><td>lil lsieni</td></tr><tr><td>&nbsp;</td><td>&nbsp;</td><td>Elative</td><td>minn lsieni</td></tr><tr><td>&nbsp;</td><td>&nbsp;</td><td>Equative</td><td>bħal lsieni</td></tr><tr><td>&nbsp;</td><td>&nbsp;</td><td>Genitive</td><td>ta' lsieni</td></tr><tr><td>&nbsp;</td><td>&nbsp;</td><td>Inessive</td><td>fi lsieni</td></tr><tr><td>&nbsp;</td><td>&nbsp;</td><td>Instrumental</td><td>bi lsieni</td></tr><tr><td>&nbsp;</td><td>&nbsp;</td><td>Lative</td><td>sa lsieni</td></tr><tr><td>&nbsp;</td><td>&nbsp;</td><td>Nominative</td><td>lsieni</td></tr><tr><td>DeterminatePl</td><td>Definite</td><td>Benefactive</td><td>&nbsp;</td></tr><tr><td>&nbsp;</td><td>&nbsp;</td><td>Comitative</td><td>&nbsp;</td></tr><tr><td>&nbsp;</td><td>&nbsp;</td><td>Dative</td><td>&nbsp;</td></tr><tr><td>&nbsp;</td><td>&nbsp;</td><td>Elative</td><td>&nbsp;</td></tr><tr><td>&nbsp;</td><td>&nbsp;</td><td>Equative</td><td>&nbsp;</td></tr><tr><td>&nbsp;</td><td>&nbsp;</td><td>Genitive</td><td>&nbsp;</td></tr><tr><td>&nbsp;</td><td>&nbsp;</td><td>Inessive</td><td>&nbsp;</td></tr><tr><td>&nbsp;</td><td>&nbsp;</td><td>Instrumental</td><td>&nbsp;</td></tr><tr><td>&nbsp;</td><td>&nbsp;</td><td>Lative</td><td>&nbsp;</td></tr><tr><td>&nbsp;</td><td>&nbsp;</td><td>Nominative</td><td>&nbsp;</td></tr><tr><td>&nbsp;</td><td>Indefinite</td><td>Benefactive</td><td>għal</td></tr><tr><td>&nbsp;</td><td>&nbsp;</td><td>Comitative</td><td>ma'</td></tr><tr><td>&nbsp;</td><td>&nbsp;</td><td>Dative</td><td>lil</td></tr><tr><td>&nbsp;</td><td>&nbsp;</td><td>Elative</td><td>minn</td></tr><tr><td>&nbsp;</td><td>&nbsp;</td><td>Equative</td><td>bħal</td></tr><tr><td>&nbsp;</td><td>&nbsp;</td><td>Genitive</td><td>ta'</td></tr><tr><td>&nbsp;</td><td>&nbsp;</td><td>Inessive</td><td>fi</td></tr><tr><td>&nbsp;</td><td>&nbsp;</td><td>Instrumental</td><td>bi</td></tr><tr><td>&nbsp;</td><td>&nbsp;</td><td>Lative</td><td>sa</td></tr><tr><td>&nbsp;</td><td>&nbsp;</td><td>Nominative</td><td>&nbsp;</td></tr><tr><td>CollectivePl</td><td>Definite</td><td>Benefactive</td><td>&nbsp;</td></tr><tr><td>&nbsp;</td><td>&nbsp;</td><td>Comitative</td><td>&nbsp;</td></tr><tr><td>&nbsp;</td><td>&nbsp;</td><td>Dative</td><td>&nbsp;</td></tr><tr><td>&nbsp;</td><td>&nbsp;</td><td>Elative</td><td>&nbsp;</td></tr><tr><td>&nbsp;</td><td>&nbsp;</td><td>Equative</td><td>&nbsp;</td></tr><tr><td>&nbsp;</td><td>&nbsp;</td><td>Genitive</td><td>&nbsp;</td></tr><tr><td>&nbsp;</td><td>&nbsp;</td><td>Inessive</td><td>&nbsp;</td></tr><tr><td>&nbsp;</td><td>&nbsp;</td><td>Instrumental</td><td>&nbsp;</td></tr><tr><td>&nbsp;</td><td>&nbsp;</td><td>Lative</td><td>&nbsp;</td></tr><tr><td>&nbsp;</td><td>&nbsp;</td><td>Nominative</td><td>&nbsp;</td></tr><tr><td>&nbsp;</td><td>Indefinite</td><td>Benefactive</td><td>għal</td></tr><tr><td>&nbsp;</td><td>&nbsp;</td><td>Comitative</td><td>ma'</td></tr><tr><td>&nbsp;</td><td>&nbsp;</td><td>Dative</td><td>lil</td></tr><tr><td>&nbsp;</td><td>&nbsp;</td><td>Elative</td><td>minn</td></tr><tr><td>&nbsp;</td><td>&nbsp;</td><td>Equative</td><td>bħal</td></tr><tr><td>&nbsp;</td><td>&nbsp;</td><td>Genitive</td><td>ta'</td></tr><tr><td>&nbsp;</td><td>&nbsp;</td><td>Inessive</td><td>fi</td></tr><tr><td>&nbsp;</td><td>&nbsp;</td><td>Instrumental</td><td>bi</td></tr><tr><td>&nbsp;</td><td>&nbsp;</td><td>Lative</td><td>sa</td></tr><tr><td>&nbsp;</td><td>&nbsp;</td><td>Nominative</td><td>&nbsp;</td></tr><tr><td>Masc</td></tr><tr class="separator"><td colspan="100%">&nbsp;</td></td><tr><td>Singulative</td><td>Definite</td><td>Benefactive</td><td>għas-sinna</td></tr><tr><td>&nbsp;</td><td>&nbsp;</td><td>Comitative</td><td>mas-sinna</td></tr><tr><td>&nbsp;</td><td>&nbsp;</td><td>Dative</td><td>lis-sinna</td></tr><tr><td>&nbsp;</td><td>&nbsp;</td><td>Elative</td><td>mis-sinna</td></tr><tr><td>&nbsp;</td><td>&nbsp;</td><td>Equative</td><td>bħas-sinna</td></tr><tr><td>&nbsp;</td><td>&nbsp;</td><td>Genitive</td><td>tas-sinna</td></tr><tr><td>&nbsp;</td><td>&nbsp;</td><td>Inessive</td><td>fis-sinna</td></tr><tr><td>&nbsp;</td><td>&nbsp;</td><td>Instrumental</td><td>bis-sinna</td></tr><tr><td>&nbsp;</td><td>&nbsp;</td><td>Lative</td><td>sas-sinna</td></tr><tr><td>&nbsp;</td><td>&nbsp;</td><td>Nominative</td><td>is-sinna</td></tr><tr><td>&nbsp;</td><td>Indefinite</td><td>Benefactive</td><td>għal sinna</td></tr><tr><td>&nbsp;</td><td>&nbsp;</td><td>Comitative</td><td>ma' sinna</td></tr><tr><td>&nbsp;</td><td>&nbsp;</td><td>Dative</td><td>lil sinna</td></tr><tr><td>&nbsp;</td><td>&nbsp;</td><td>Elative</td><td>minn sinna</td></tr><tr><td>&nbsp;</td><td>&nbsp;</td><td>Equative</td><td>bħal sinna</td></tr><tr><td>&nbsp;</td><td>&nbsp;</td><td>Genitive</td><td>ta' sinna</td></tr><tr><td>&nbsp;</td><td>&nbsp;</td><td>Inessive</td><td>f'sinna</td></tr><tr><td>&nbsp;</td><td>&nbsp;</td><td>Instrumental</td><td>b'sinna</td></tr><tr><td>&nbsp;</td><td>&nbsp;</td><td>Lative</td><td>sa sinna</td></tr><tr><td>&nbsp;</td><td>&nbsp;</td><td>Nominative</td><td>sinna</td></tr><tr><td>Dual</td><td>Definite</td><td>Benefactive</td><td>&nbsp;</td></tr><tr><td>&nbsp;</td><td>&nbsp;</td><td>Comitative</td><td>&nbsp;</td></tr><tr><td>&nbsp;</td><td>&nbsp;</td><td>Dative</td><td>&nbsp;</td></tr><tr><td>&nbsp;</td><td>&nbsp;</td><td>Elative</td><td>&nbsp;</td></tr><tr><td>&nbsp;</td><td>&nbsp;</td><td>Equative</td><td>&nbsp;</td></tr><tr><td>&nbsp;</td><td>&nbsp;</td><td>Genitive</td><td>&nbsp;</td></tr><tr><td>&nbsp;</td><td>&nbsp;</td><td>Inessive</td><td>&nbsp;</td></tr><tr><td>&nbsp;</td><td>&nbsp;</td><td>Instrumental</td><td>&nbsp;</td></tr><tr><td>&nbsp;</td><td>&nbsp;</td><td>Lative</td><td>&nbsp;</td></tr><tr><td>&nbsp;</td><td>&nbsp;</td><td>Nominative</td><td>&nbsp;</td></tr><tr><td>&nbsp;</td><td>Indefinite</td><td>Benefactive</td><td>għal</td></tr><tr><td>&nbsp;</td><td>&nbsp;</td><td>Comitative</td><td>ma'</td></tr><tr><td>&nbsp;</td><td>&nbsp;</td><td>Dative</td><td>lil</td></tr><tr><td>&nbsp;</td><td>&nbsp;</td><td>Elative</td><td>minn</td></tr><tr><td>&nbsp;</td><td>&nbsp;</td><td>Equative</td><td>bħal</td></tr><tr><td>&nbsp;</td><td>&nbsp;</td><td>Genitive</td><td>ta'</td></tr><tr><td>&nbsp;</td><td>&nbsp;</td><td>Inessive</td><td>fi</td></tr><tr><td>&nbsp;</td><td>&nbsp;</td><td>Instrumental</td><td>bi</td></tr><tr><td>&nbsp;</td><td>&nbsp;</td><td>Lative</td><td>sa</td></tr><tr><td>&nbsp;</td><td>&nbsp;</td><td>Nominative</td><td>&nbsp;</td></tr><tr><td>Plural</td><td>Definite</td><td>Benefactive</td><td>għas-sinniet</td></tr><tr><td>&nbsp;</td><td>&nbsp;</td><td>Comitative</td><td>mas-sinniet</td></tr><tr><td>&nbsp;</td><td>&nbsp;</td><td>Dative</td><td>lis-sinniet</td></tr><tr><td>&nbsp;</td><td>&nbsp;</td><td>Elative</td><td>mis-sinniet</td></tr><tr><td>&nbsp;</td><td>&nbsp;</td><td>Equative</td><td>bħas-sinniet</td></tr><tr><td>&nbsp;</td><td>&nbsp;</td><td>Genitive</td><td>tas-sinniet</td></tr><tr><td>&nbsp;</td><td>&nbsp;</td><td>Inessive</td><td>fis-sinniet</td></tr><tr><td>&nbsp;</td><td>&nbsp;</td><td>Instrumental</td><td>bis-sinniet</td></tr><tr><td>&nbsp;</td><td>&nbsp;</td><td>Lative</td><td>sas-sinniet</td></tr><tr><td>&nbsp;</td><td>&nbsp;</td><td>Nominative</td><td>is-sinniet</td></tr><tr><td>&nbsp;</td><td>Indefinite</td><td>Benefactive</td><td>għal sinniet</td></tr><tr><td>&nbsp;</td><td>&nbsp;</td><td>Comitative</td><td>ma' sinniet</td></tr><tr><td>&nbsp;</td><td>&nbsp;</td><td>Dative</td><td>lil sinniet</td></tr><tr><td>&nbsp;</td><td>&nbsp;</td><td>Elative</td><td>minn sinniet</td></tr><tr><td>&nbsp;</td><td>&nbsp;</td><td>Equative</td><td>bħal sinniet</td></tr><tr><td>&nbsp;</td><td>&nbsp;</td><td>Genitive</td><td>ta' sinniet</td></tr><tr><td>&nbsp;</td><td>&nbsp;</td><td>Inessive</td><td>f'sinniet</td></tr><tr><td>&nbsp;</td><td>&nbsp;</td><td>Instrumental</td><td>b'sinniet</td></tr><tr><td>&nbsp;</td><td>&nbsp;</td><td>Lative</td><td>sa sinniet</td></tr><tr><td>&nbsp;</td><td>&nbsp;</td><td>Nominative</td><td>sinniet</td></tr><tr><td>DeterminatePl</td><td>Definite</td><td>Benefactive</td><td>&nbsp;</td></tr><tr><td>&nbsp;</td><td>&nbsp;</td><td>Comitative</td><td>&nbsp;</td></tr><tr><td>&nbsp;</td><td>&nbsp;</td><td>Dative</td><td>&nbsp;</td></tr><tr><td>&nbsp;</td><td>&nbsp;</td><td>Elative</td><td>&nbsp;</td></tr><tr><td>&nbsp;</td><td>&nbsp;</td><td>Equative</td><td>&nbsp;</td></tr><tr><td>&nbsp;</td><td>&nbsp;</td><td>Genitive</td><td>&nbsp;</td></tr><tr><td>&nbsp;</td><td>&nbsp;</td><td>Inessive</td><td>&nbsp;</td></tr><tr><td>&nbsp;</td><td>&nbsp;</td><td>Instrumental</td><td>&nbsp;</td></tr><tr><td>&nbsp;</td><td>&nbsp;</td><td>Lative</td><td>&nbsp;</td></tr><tr><td>&nbsp;</td><td>&nbsp;</td><td>Nominative</td><td>&nbsp;</td></tr><tr><td>&nbsp;</td><td>Indefinite</td><td>Benefactive</td><td>għal</td></tr><tr><td>&nbsp;</td><td>&nbsp;</td><td>Comitative</td><td>ma'</td></tr><tr><td>&nbsp;</td><td>&nbsp;</td><td>Dative</td><td>lil</td></tr><tr><td>&nbsp;</td><td>&nbsp;</td><td>Elative</td><td>minn</td></tr><tr><td>&nbsp;</td><td>&nbsp;</td><td>Equative</td><td>bħal</td></tr><tr><td>&nbsp;</td><td>&nbsp;</td><td>Genitive</td><td>ta'</td></tr><tr><td>&nbsp;</td><td>&nbsp;</td><td>Inessive</td><td>fi</td></tr><tr><td>&nbsp;</td><td>&nbsp;</td><td>Instrumental</td><td>bi</td></tr><tr><td>&nbsp;</td><td>&nbsp;</td><td>Lative</td><td>sa</td></tr><tr><td>&nbsp;</td><td>&nbsp;</td><td>Nominative</td><td>&nbsp;</td></tr><tr><td>CollectivePl</td><td>Definite</td><td>Benefactive</td><td>&nbsp;</td></tr><tr><td>&nbsp;</td><td>&nbsp;</td><td>Comitative</td><td>&nbsp;</td></tr><tr><td>&nbsp;</td><td>&nbsp;</td><td>Dative</td><td>&nbsp;</td></tr><tr><td>&nbsp;</td><td>&nbsp;</td><td>Elative</td><td>&nbsp;</td></tr><tr><td>&nbsp;</td><td>&nbsp;</td><td>Equative</td><td>&nbsp;</td></tr><tr><td>&nbsp;</td><td>&nbsp;</td><td>Genitive</td><td>&nbsp;</td></tr><tr><td>&nbsp;</td><td>&nbsp;</td><td>Inessive</td><td>&nbsp;</td></tr><tr><td>&nbsp;</td><td>&nbsp;</td><td>Instrumental</td><td>&nbsp;</td></tr><tr><td>&nbsp;</td><td>&nbsp;</td><td>Lative</td><td>&nbsp;</td></tr><tr><td>&nbsp;</td><td>&nbsp;</td><td>Nominative</td><td>&nbsp;</td></tr><tr><td>&nbsp;</td><td>Indefinite</td><td>Benefactive</td><td>għal</td></tr><tr><td>&nbsp;</td><td>&nbsp;</td><td>Comitative</td><td>ma'</td></tr><tr><td>&nbsp;</td><td>&nbsp;</td><td>Dative</td><td>lil</td></tr><tr><td>&nbsp;</td><td>&nbsp;</td><td>Elative</td><td>minn</td></tr><tr><td>&nbsp;</td><td>&nbsp;</td><td>Equative</td><td>bħal</td></tr><tr><td>&nbsp;</td><td>&nbsp;</td><td>Genitive</td><td>ta'</td></tr><tr><td>&nbsp;</td><td>&nbsp;</td><td>Inessive</td><td>fi</td></tr><tr><td>&nbsp;</td><td>&nbsp;</td><td>Instrumental</td><td>bi</td></tr><tr><td>&nbsp;</td><td>&nbsp;</td><td>Lative</td><td>sa</td></tr><tr><td>&nbsp;</td><td>&nbsp;</td><td>Nominative</td><td>&nbsp;</td></tr><tr><td>Fem</td></tr><tr class="separator"><td colspan="100%">&nbsp;</td></td><tr><td>Singulative</td><td>Definite</td><td>Benefactive</td><td>għall-ferrovija</td></tr><tr><td>&nbsp;</td><td>&nbsp;</td><td>Comitative</td><td>mal-ferrovija</td></tr><tr><td>&nbsp;</td><td>&nbsp;</td><td>Dative</td><td>lill-ferrovija</td></tr><tr><td>&nbsp;</td><td>&nbsp;</td><td>Elative</td><td>mill-ferrovija</td></tr><tr><td>&nbsp;</td><td>&nbsp;</td><td>Equative</td><td>bħall-ferrovija</td></tr><tr><td>&nbsp;</td><td>&nbsp;</td><td>Genitive</td><td>tal-ferrovija</td></tr><tr><td>&nbsp;</td><td>&nbsp;</td><td>Inessive</td><td>fil-ferrovija</td></tr><tr><td>&nbsp;</td><td>&nbsp;</td><td>Instrumental</td><td>bil-ferrovija</td></tr><tr><td>&nbsp;</td><td>&nbsp;</td><td>Lative</td><td>sal-ferrovija</td></tr><tr><td>&nbsp;</td><td>&nbsp;</td><td>Nominative</td><td>il-ferrovija</td></tr><tr><td>&nbsp;</td><td>Indefinite</td><td>Benefactive</td><td>għal ferrovija</td></tr><tr><td>&nbsp;</td><td>&nbsp;</td><td>Comitative</td><td>ma' ferrovija</td></tr><tr><td>&nbsp;</td><td>&nbsp;</td><td>Dative</td><td>lil ferrovija</td></tr><tr><td>&nbsp;</td><td>&nbsp;</td><td>Elative</td><td>minn ferrovija</td></tr><tr><td>&nbsp;</td><td>&nbsp;</td><td>Equative</td><td>bħal ferrovija</td></tr><tr><td>&nbsp;</td><td>&nbsp;</td><td>Genitive</td><td>ta' ferrovija</td></tr><tr><td>&nbsp;</td><td>&nbsp;</td><td>Inessive</td><td>fi ferrovija</td></tr><tr><td>&nbsp;</td><td>&nbsp;</td><td>Instrumental</td><td>b'ferrovija</td></tr><tr><td>&nbsp;</td><td>&nbsp;</td><td>Lative</td><td>sa ferrovija</td></tr><tr><td>&nbsp;</td><td>&nbsp;</td><td>Nominative</td><td>ferrovija</td></tr><tr><td>Dual</td><td>Definite</td><td>Benefactive</td><td>&nbsp;</td></tr><tr><td>&nbsp;</td><td>&nbsp;</td><td>Comitative</td><td>&nbsp;</td></tr><tr><td>&nbsp;</td><td>&nbsp;</td><td>Dative</td><td>&nbsp;</td></tr><tr><td>&nbsp;</td><td>&nbsp;</td><td>Elative</td><td>&nbsp;</td></tr><tr><td>&nbsp;</td><td>&nbsp;</td><td>Equative</td><td>&nbsp;</td></tr><tr><td>&nbsp;</td><td>&nbsp;</td><td>Genitive</td><td>&nbsp;</td></tr><tr><td>&nbsp;</td><td>&nbsp;</td><td>Inessive</td><td>&nbsp;</td></tr><tr><td>&nbsp;</td><td>&nbsp;</td><td>Instrumental</td><td>&nbsp;</td></tr><tr><td>&nbsp;</td><td>&nbsp;</td><td>Lative</td><td>&nbsp;</td></tr><tr><td>&nbsp;</td><td>&nbsp;</td><td>Nominative</td><td>&nbsp;</td></tr><tr><td>&nbsp;</td><td>Indefinite</td><td>Benefactive</td><td>għal</td></tr><tr><td>&nbsp;</td><td>&nbsp;</td><td>Comitative</td><td>ma'</td></tr><tr><td>&nbsp;</td><td>&nbsp;</td><td>Dative</td><td>lil</td></tr><tr><td>&nbsp;</td><td>&nbsp;</td><td>Elative</td><td>minn</td></tr><tr><td>&nbsp;</td><td>&nbsp;</td><td>Equative</td><td>bħal</td></tr><tr><td>&nbsp;</td><td>&nbsp;</td><td>Genitive</td><td>ta'</td></tr><tr><td>&nbsp;</td><td>&nbsp;</td><td>Inessive</td><td>fi</td></tr><tr><td>&nbsp;</td><td>&nbsp;</td><td>Instrumental</td><td>bi</td></tr><tr><td>&nbsp;</td><td>&nbsp;</td><td>Lative</td><td>sa</td></tr><tr><td>&nbsp;</td><td>&nbsp;</td><td>Nominative</td><td>&nbsp;</td></tr><tr><td>Plural</td><td>Definite</td><td>Benefactive</td><td>għall-ferrovijiet</td></tr><tr><td>&nbsp;</td><td>&nbsp;</td><td>Comitative</td><td>mal-ferrovijiet</td></tr><tr><td>&nbsp;</td><td>&nbsp;</td><td>Dative</td><td>lill-ferrovijiet</td></tr><tr><td>&nbsp;</td><td>&nbsp;</td><td>Elative</td><td>mill-ferrovijiet</td></tr><tr><td>&nbsp;</td><td>&nbsp;</td><td>Equative</td><td>bħall-ferrovijiet</td></tr><tr><td>&nbsp;</td><td>&nbsp;</td><td>Genitive</td><td>tal-ferrovijiet</td></tr><tr><td>&nbsp;</td><td>&nbsp;</td><td>Inessive</td><td>fil-ferrovijiet</td></tr><tr><td>&nbsp;</td><td>&nbsp;</td><td>Instrumental</td><td>bil-ferrovijiet</td></tr><tr><td>&nbsp;</td><td>&nbsp;</td><td>Lative</td><td>sal-ferrovijiet</td></tr><tr><td>&nbsp;</td><td>&nbsp;</td><td>Nominative</td><td>il-ferrovijiet</td></tr><tr><td>&nbsp;</td><td>Indefinite</td><td>Benefactive</td><td>għal ferrovijiet</td></tr><tr><td>&nbsp;</td><td>&nbsp;</td><td>Comitative</td><td>ma' ferrovijiet</td></tr><tr><td>&nbsp;</td><td>&nbsp;</td><td>Dative</td><td>lil ferrovijiet</td></tr><tr><td>&nbsp;</td><td>&nbsp;</td><td>Elative</td><td>minn ferrovijiet</td></tr><tr><td>&nbsp;</td><td>&nbsp;</td><td>Equative</td><td>bħal ferrovijiet</td></tr><tr><td>&nbsp;</td><td>&nbsp;</td><td>Genitive</td><td>ta' ferrovijiet</td></tr><tr><td>&nbsp;</td><td>&nbsp;</td><td>Inessive</td><td>fi ferrovijiet</td></tr><tr><td>&nbsp;</td><td>&nbsp;</td><td>Instrumental</td><td>b'ferrovijiet</td></tr><tr><td>&nbsp;</td><td>&nbsp;</td><td>Lative</td><td>sa ferrovijiet</td></tr><tr><td>&nbsp;</td><td>&nbsp;</td><td>Nominative</td><td>ferrovijiet</td></tr><tr><td>DeterminatePl</td><td>Definite</td><td>Benefactive</td><td>&nbsp;</td></tr><tr><td>&nbsp;</td><td>&nbsp;</td><td>Comitative</td><td>&nbsp;</td></tr><tr><td>&nbsp;</td><td>&nbsp;</td><td>Dative</td><td>&nbsp;</td></tr><tr><td>&nbsp;</td><td>&nbsp;</td><td>Elative</td><td>&nbsp;</td></tr><tr><td>&nbsp;</td><td>&nbsp;</td><td>Equative</td><td>&nbsp;</td></tr><tr><td>&nbsp;</td><td>&nbsp;</td><td>Genitive</td><td>&nbsp;</td></tr><tr><td>&nbsp;</td><td>&nbsp;</td><td>Inessive</td><td>&nbsp;</td></tr><tr><td>&nbsp;</td><td>&nbsp;</td><td>Instrumental</td><td>&nbsp;</td></tr><tr><td>&nbsp;</td><td>&nbsp;</td><td>Lative</td><td>&nbsp;</td></tr><tr><td>&nbsp;</td><td>&nbsp;</td><td>Nominative</td><td>&nbsp;</td></tr><tr><td>&nbsp;</td><td>Indefinite</td><td>Benefactive</td><td>għal</td></tr><tr><td>&nbsp;</td><td>&nbsp;</td><td>Comitative</td><td>ma'</td></tr><tr><td>&nbsp;</td><td>&nbsp;</td><td>Dative</td><td>lil</td></tr><tr><td>&nbsp;</td><td>&nbsp;</td><td>Elative</td><td>minn</td></tr><tr><td>&nbsp;</td><td>&nbsp;</td><td>Equative</td><td>bħal</td></tr><tr><td>&nbsp;</td><td>&nbsp;</td><td>Genitive</td><td>ta'</td></tr><tr><td>&nbsp;</td><td>&nbsp;</td><td>Inessive</td><td>fi</td></tr><tr><td>&nbsp;</td><td>&nbsp;</td><td>Instrumental</td><td>bi</td></tr><tr><td>&nbsp;</td><td>&nbsp;</td><td>Lative</td><td>sa</td></tr><tr><td>&nbsp;</td><td>&nbsp;</td><td>Nominative</td><td>&nbsp;</td></tr><tr><td>CollectivePl</td><td>Definite</td><td>Benefactive</td><td>&nbsp;</td></tr><tr><td>&nbsp;</td><td>&nbsp;</td><td>Comitative</td><td>&nbsp;</td></tr><tr><td>&nbsp;</td><td>&nbsp;</td><td>Dative</td><td>&nbsp;</td></tr><tr><td>&nbsp;</td><td>&nbsp;</td><td>Elative</td><td>&nbsp;</td></tr><tr><td>&nbsp;</td><td>&nbsp;</td><td>Equative</td><td>&nbsp;</td></tr><tr><td>&nbsp;</td><td>&nbsp;</td><td>Genitive</td><td>&nbsp;</td></tr><tr><td>&nbsp;</td><td>&nbsp;</td><td>Inessive</td><td>&nbsp;</td></tr><tr><td>&nbsp;</td><td>&nbsp;</td><td>Instrumental</td><td>&nbsp;</td></tr><tr><td>&nbsp;</td><td>&nbsp;</td><td>Lative</td><td>&nbsp;</td></tr><tr><td>&nbsp;</td><td>&nbsp;</td><td>Nominative</td><td>&nbsp;</td></tr><tr><td>&nbsp;</td><td>Indefinite</td><td>Benefactive</td><td>għal</td></tr><tr><td>&nbsp;</td><td>&nbsp;</td><td>Comitative</td><td>ma'</td></tr><tr><td>&nbsp;</td><td>&nbsp;</td><td>Dative</td><td>lil</td></tr><tr><td>&nbsp;</td><td>&nbsp;</td><td>Elative</td><td>minn</td></tr><tr><td>&nbsp;</td><td>&nbsp;</td><td>Equative</td><td>bħal</td></tr><tr><td>&nbsp;</td><td>&nbsp;</td><td>Genitive</td><td>ta'</td></tr><tr><td>&nbsp;</td><td>&nbsp;</td><td>Inessive</td><td>fi</td></tr><tr><td>&nbsp;</td><td>&nbsp;</td><td>Instrumental</td><td>bi</td></tr><tr><td>&nbsp;</td><td>&nbsp;</td><td>Lative</td><td>sa</td></tr><tr><td>&nbsp;</td><td>&nbsp;</td><td>Nominative</td><td>&nbsp;</td></tr><tr><td>Fem</td></tr><tr class="separator"><td colspan="100%">&nbsp;</td></td><tr><td>Singulative</td><td>Definite</td><td>Benefactive</td><td>għas-siġra</td></tr><tr><td>&nbsp;</td><td>&nbsp;</td><td>Comitative</td><td>mas-siġra</td></tr><tr><td>&nbsp;</td><td>&nbsp;</td><td>Dative</td><td>lis-siġra</td></tr><tr><td>&nbsp;</td><td>&nbsp;</td><td>Elative</td><td>mis-siġra</td></tr><tr><td>&nbsp;</td><td>&nbsp;</td><td>Equative</td><td>bħas-siġra</td></tr><tr><td>&nbsp;</td><td>&nbsp;</td><td>Genitive</td><td>tas-siġra</td></tr><tr><td>&nbsp;</td><td>&nbsp;</td><td>Inessive</td><td>fis-siġra</td></tr><tr><td>&nbsp;</td><td>&nbsp;</td><td>Instrumental</td><td>bis-siġra</td></tr><tr><td>&nbsp;</td><td>&nbsp;</td><td>Lative</td><td>sas-siġra</td></tr><tr><td>&nbsp;</td><td>&nbsp;</td><td>Nominative</td><td>is-siġra</td></tr><tr><td>&nbsp;</td><td>Indefinite</td><td>Benefactive</td><td>għal siġra</td></tr><tr><td>&nbsp;</td><td>&nbsp;</td><td>Comitative</td><td>ma' siġra</td></tr><tr><td>&nbsp;</td><td>&nbsp;</td><td>Dative</td><td>lil siġra</td></tr><tr><td>&nbsp;</td><td>&nbsp;</td><td>Elative</td><td>minn siġra</td></tr><tr><td>&nbsp;</td><td>&nbsp;</td><td>Equative</td><td>bħal siġra</td></tr><tr><td>&nbsp;</td><td>&nbsp;</td><td>Genitive</td><td>ta' siġra</td></tr><tr><td>&nbsp;</td><td>&nbsp;</td><td>Inessive</td><td>f'siġra</td></tr><tr><td>&nbsp;</td><td>&nbsp;</td><td>Instrumental</td><td>b'siġra</td></tr><tr><td>&nbsp;</td><td>&nbsp;</td><td>Lative</td><td>sa siġra</td></tr><tr><td>&nbsp;</td><td>&nbsp;</td><td>Nominative</td><td>siġra</td></tr><tr><td>Dual</td><td>Definite</td><td>Benefactive</td><td>&nbsp;</td></tr><tr><td>&nbsp;</td><td>&nbsp;</td><td>Comitative</td><td>&nbsp;</td></tr><tr><td>&nbsp;</td><td>&nbsp;</td><td>Dative</td><td>&nbsp;</td></tr><tr><td>&nbsp;</td><td>&nbsp;</td><td>Elative</td><td>&nbsp;</td></tr><tr><td>&nbsp;</td><td>&nbsp;</td><td>Equative</td><td>&nbsp;</td></tr><tr><td>&nbsp;</td><td>&nbsp;</td><td>Genitive</td><td>&nbsp;</td></tr><tr><td>&nbsp;</td><td>&nbsp;</td><td>Inessive</td><td>&nbsp;</td></tr><tr><td>&nbsp;</td><td>&nbsp;</td><td>Instrumental</td><td>&nbsp;</td></tr><tr><td>&nbsp;</td><td>&nbsp;</td><td>Lative</td><td>&nbsp;</td></tr><tr><td>&nbsp;</td><td>&nbsp;</td><td>Nominative</td><td>&nbsp;</td></tr><tr><td>&nbsp;</td><td>Indefinite</td><td>Benefactive</td><td>għal</td></tr><tr><td>&nbsp;</td><td>&nbsp;</td><td>Comitative</td><td>ma'</td></tr><tr><td>&nbsp;</td><td>&nbsp;</td><td>Dative</td><td>lil</td></tr><tr><td>&nbsp;</td><td>&nbsp;</td><td>Elative</td><td>minn</td></tr><tr><td>&nbsp;</td><td>&nbsp;</td><td>Equative</td><td>bħal</td></tr><tr><td>&nbsp;</td><td>&nbsp;</td><td>Genitive</td><td>ta'</td></tr><tr><td>&nbsp;</td><td>&nbsp;</td><td>Inessive</td><td>fi</td></tr><tr><td>&nbsp;</td><td>&nbsp;</td><td>Instrumental</td><td>bi</td></tr><tr><td>&nbsp;</td><td>&nbsp;</td><td>Lative</td><td>sa</td></tr><tr><td>&nbsp;</td><td>&nbsp;</td><td>Nominative</td><td>&nbsp;</td></tr><tr><td>Plural</td><td>Definite</td><td>Benefactive</td><td>għas-siġriet</td></tr><tr><td>&nbsp;</td><td>&nbsp;</td><td>Comitative</td><td>mas-siġriet</td></tr><tr><td>&nbsp;</td><td>&nbsp;</td><td>Dative</td><td>lis-siġriet</td></tr><tr><td>&nbsp;</td><td>&nbsp;</td><td>Elative</td><td>mis-siġriet</td></tr><tr><td>&nbsp;</td><td>&nbsp;</td><td>Equative</td><td>bħas-siġriet</td></tr><tr><td>&nbsp;</td><td>&nbsp;</td><td>Genitive</td><td>tas-siġriet</td></tr><tr><td>&nbsp;</td><td>&nbsp;</td><td>Inessive</td><td>fis-siġriet</td></tr><tr><td>&nbsp;</td><td>&nbsp;</td><td>Instrumental</td><td>bis-siġriet</td></tr><tr><td>&nbsp;</td><td>&nbsp;</td><td>Lative</td><td>sas-siġriet</td></tr><tr><td>&nbsp;</td><td>&nbsp;</td><td>Nominative</td><td>is-siġriet</td></tr><tr><td>&nbsp;</td><td>Indefinite</td><td>Benefactive</td><td>għal siġriet</td></tr><tr><td>&nbsp;</td><td>&nbsp;</td><td>Comitative</td><td>ma' siġriet</td></tr><tr><td>&nbsp;</td><td>&nbsp;</td><td>Dative</td><td>lil siġriet</td></tr><tr><td>&nbsp;</td><td>&nbsp;</td><td>Elative</td><td>minn siġriet</td></tr><tr><td>&nbsp;</td><td>&nbsp;</td><td>Equative</td><td>bħal siġriet</td></tr><tr><td>&nbsp;</td><td>&nbsp;</td><td>Genitive</td><td>ta' siġriet</td></tr><tr><td>&nbsp;</td><td>&nbsp;</td><td>Inessive</td><td>f'siġriet</td></tr><tr><td>&nbsp;</td><td>&nbsp;</td><td>Instrumental</td><td>b'siġriet</td></tr><tr><td>&nbsp;</td><td>&nbsp;</td><td>Lative</td><td>sa siġriet</td></tr><tr><td>&nbsp;</td><td>&nbsp;</td><td>Nominative</td><td>siġriet</td></tr><tr><td>DeterminatePl</td><td>Definite</td><td>Benefactive</td><td>&nbsp;</td></tr><tr><td>&nbsp;</td><td>&nbsp;</td><td>Comitative</td><td>&nbsp;</td></tr><tr><td>&nbsp;</td><td>&nbsp;</td><td>Dative</td><td>&nbsp;</td></tr><tr><td>&nbsp;</td><td>&nbsp;</td><td>Elative</td><td>&nbsp;</td></tr><tr><td>&nbsp;</td><td>&nbsp;</td><td>Equative</td><td>&nbsp;</td></tr><tr><td>&nbsp;</td><td>&nbsp;</td><td>Genitive</td><td>&nbsp;</td></tr><tr><td>&nbsp;</td><td>&nbsp;</td><td>Inessive</td><td>&nbsp;</td></tr><tr><td>&nbsp;</td><td>&nbsp;</td><td>Instrumental</td><td>&nbsp;</td></tr><tr><td>&nbsp;</td><td>&nbsp;</td><td>Lative</td><td>&nbsp;</td></tr><tr><td>&nbsp;</td><td>&nbsp;</td><td>Nominative</td><td>&nbsp;</td></tr><tr><td>&nbsp;</td><td>Indefinite</td><td>Benefactive</td><td>għal</td></tr><tr><td>&nbsp;</td><td>&nbsp;</td><td>Comitative</td><td>ma'</td></tr><tr><td>&nbsp;</td><td>&nbsp;</td><td>Dative</td><td>lil</td></tr><tr><td>&nbsp;</td><td>&nbsp;</td><td>Elative</td><td>minn</td></tr><tr><td>&nbsp;</td><td>&nbsp;</td><td>Equative</td><td>bħal</td></tr><tr><td>&nbsp;</td><td>&nbsp;</td><td>Genitive</td><td>ta'</td></tr><tr><td>&nbsp;</td><td>&nbsp;</td><td>Inessive</td><td>fi</td></tr><tr><td>&nbsp;</td><td>&nbsp;</td><td>Instrumental</td><td>bi</td></tr><tr><td>&nbsp;</td><td>&nbsp;</td><td>Lative</td><td>sa</td></tr><tr><td>&nbsp;</td><td>&nbsp;</td><td>Nominative</td><td>&nbsp;</td></tr><tr><td>CollectivePl</td><td>Definite</td><td>Benefactive</td><td>&nbsp;</td></tr><tr><td>&nbsp;</td><td>&nbsp;</td><td>Comitative</td><td>&nbsp;</td></tr><tr><td>&nbsp;</td><td>&nbsp;</td><td>Dative</td><td>&nbsp;</td></tr><tr><td>&nbsp;</td><td>&nbsp;</td><td>Elative</td><td>&nbsp;</td></tr><tr><td>&nbsp;</td><td>&nbsp;</td><td>Equative</td><td>&nbsp;</td></tr><tr><td>&nbsp;</td><td>&nbsp;</td><td>Genitive</td><td>&nbsp;</td></tr><tr><td>&nbsp;</td><td>&nbsp;</td><td>Inessive</td><td>&nbsp;</td></tr><tr><td>&nbsp;</td><td>&nbsp;</td><td>Instrumental</td><td>&nbsp;</td></tr><tr><td>&nbsp;</td><td>&nbsp;</td><td>Lative</td><td>&nbsp;</td></tr><tr><td>&nbsp;</td><td>&nbsp;</td><td>Nominative</td><td>&nbsp;</td></tr><tr><td>&nbsp;</td><td>Indefinite</td><td>Benefactive</td><td>għal</td></tr><tr><td>&nbsp;</td><td>&nbsp;</td><td>Comitative</td><td>ma'</td></tr><tr><td>&nbsp;</td><td>&nbsp;</td><td>Dative</td><td>lil</td></tr><tr><td>&nbsp;</td><td>&nbsp;</td><td>Elative</td><td>minn</td></tr><tr><td>&nbsp;</td><td>&nbsp;</td><td>Equative</td><td>bħal</td></tr><tr><td>&nbsp;</td><td>&nbsp;</td><td>Genitive</td><td>ta'</td></tr><tr><td>&nbsp;</td><td>&nbsp;</td><td>Inessive</td><td>fi</td></tr><tr><td>&nbsp;</td><td>&nbsp;</td><td>Instrumental</td><td>bi</td></tr><tr><td>&nbsp;</td><td>&nbsp;</td><td>Lative</td><td>sa</td></tr><tr><td>&nbsp;</td><td>&nbsp;</td><td>Nominative</td><td>&nbsp;</td></tr><tr><td>Fem</td></tr><tr class="separator"><td colspan="100%">&nbsp;</td></td><tr><td>Singulative</td><td>Definite</td><td>Benefactive</td><td>għall-università</td></tr><tr><td>&nbsp;</td><td>&nbsp;</td><td>Comitative</td><td>mal-università</td></tr><tr><td>&nbsp;</td><td>&nbsp;</td><td>Dative</td><td>lill-università</td></tr><tr><td>&nbsp;</td><td>&nbsp;</td><td>Elative</td><td>mill-università</td></tr><tr><td>&nbsp;</td><td>&nbsp;</td><td>Equative</td><td>bħall-università</td></tr><tr><td>&nbsp;</td><td>&nbsp;</td><td>Genitive</td><td>tal-università</td></tr><tr><td>&nbsp;</td><td>&nbsp;</td><td>Inessive</td><td>fil-università</td></tr><tr><td>&nbsp;</td><td>&nbsp;</td><td>Instrumental</td><td>bil-università</td></tr><tr><td>&nbsp;</td><td>&nbsp;</td><td>Lative</td><td>sal-università</td></tr><tr><td>&nbsp;</td><td>&nbsp;</td><td>Nominative</td><td>il-università</td></tr><tr><td>&nbsp;</td><td>Indefinite</td><td>Benefactive</td><td>għal università</td></tr><tr><td>&nbsp;</td><td>&nbsp;</td><td>Comitative</td><td>m'università</td></tr><tr><td>&nbsp;</td><td>&nbsp;</td><td>Dative</td><td>lil università</td></tr><tr><td>&nbsp;</td><td>&nbsp;</td><td>Elative</td><td>minn università</td></tr><tr><td>&nbsp;</td><td>&nbsp;</td><td>Equative</td><td>bħal università</td></tr><tr><td>&nbsp;</td><td>&nbsp;</td><td>Genitive</td><td>t'università</td></tr><tr><td>&nbsp;</td><td>&nbsp;</td><td>Inessive</td><td>f'università</td></tr><tr><td>&nbsp;</td><td>&nbsp;</td><td>Instrumental</td><td>b'università</td></tr><tr><td>&nbsp;</td><td>&nbsp;</td><td>Lative</td><td>s'università</td></tr><tr><td>&nbsp;</td><td>&nbsp;</td><td>Nominative</td><td>università</td></tr><tr><td>Dual</td><td>Definite</td><td>Benefactive</td><td>&nbsp;</td></tr><tr><td>&nbsp;</td><td>&nbsp;</td><td>Comitative</td><td>&nbsp;</td></tr><tr><td>&nbsp;</td><td>&nbsp;</td><td>Dative</td><td>&nbsp;</td></tr><tr><td>&nbsp;</td><td>&nbsp;</td><td>Elative</td><td>&nbsp;</td></tr><tr><td>&nbsp;</td><td>&nbsp;</td><td>Equative</td><td>&nbsp;</td></tr><tr><td>&nbsp;</td><td>&nbsp;</td><td>Genitive</td><td>&nbsp;</td></tr><tr><td>&nbsp;</td><td>&nbsp;</td><td>Inessive</td><td>&nbsp;</td></tr><tr><td>&nbsp;</td><td>&nbsp;</td><td>Instrumental</td><td>&nbsp;</td></tr><tr><td>&nbsp;</td><td>&nbsp;</td><td>Lative</td><td>&nbsp;</td></tr><tr><td>&nbsp;</td><td>&nbsp;</td><td>Nominative</td><td>&nbsp;</td></tr><tr><td>&nbsp;</td><td>Indefinite</td><td>Benefactive</td><td>għal</td></tr><tr><td>&nbsp;</td><td>&nbsp;</td><td>Comitative</td><td>ma'</td></tr><tr><td>&nbsp;</td><td>&nbsp;</td><td>Dative</td><td>lil</td></tr><tr><td>&nbsp;</td><td>&nbsp;</td><td>Elative</td><td>minn</td></tr><tr><td>&nbsp;</td><td>&nbsp;</td><td>Equative</td><td>bħal</td></tr><tr><td>&nbsp;</td><td>&nbsp;</td><td>Genitive</td><td>ta'</td></tr><tr><td>&nbsp;</td><td>&nbsp;</td><td>Inessive</td><td>fi</td></tr><tr><td>&nbsp;</td><td>&nbsp;</td><td>Instrumental</td><td>bi</td></tr><tr><td>&nbsp;</td><td>&nbsp;</td><td>Lative</td><td>sa</td></tr><tr><td>&nbsp;</td><td>&nbsp;</td><td>Nominative</td><td>&nbsp;</td></tr><tr><td>Plural</td><td>Definite</td><td>Benefactive</td><td>għall-universitài</td></tr><tr><td>&nbsp;</td><td>&nbsp;</td><td>Comitative</td><td>mal-universitài</td></tr><tr><td>&nbsp;</td><td>&nbsp;</td><td>Dative</td><td>lill-universitài</td></tr><tr><td>&nbsp;</td><td>&nbsp;</td><td>Elative</td><td>mill-universitài</td></tr><tr><td>&nbsp;</td><td>&nbsp;</td><td>Equative</td><td>bħall-universitài</td></tr><tr><td>&nbsp;</td><td>&nbsp;</td><td>Genitive</td><td>tal-universitài</td></tr><tr><td>&nbsp;</td><td>&nbsp;</td><td>Inessive</td><td>fil-universitài</td></tr><tr><td>&nbsp;</td><td>&nbsp;</td><td>Instrumental</td><td>bil-universitài</td></tr><tr><td>&nbsp;</td><td>&nbsp;</td><td>Lative</td><td>sal-universitài</td></tr><tr><td>&nbsp;</td><td>&nbsp;</td><td>Nominative</td><td>il-universitài</td></tr><tr><td>&nbsp;</td><td>Indefinite</td><td>Benefactive</td><td>għal universitài</td></tr><tr><td>&nbsp;</td><td>&nbsp;</td><td>Comitative</td><td>m'universitài</td></tr><tr><td>&nbsp;</td><td>&nbsp;</td><td>Dative</td><td>lil universitài</td></tr><tr><td>&nbsp;</td><td>&nbsp;</td><td>Elative</td><td>minn universitài</td></tr><tr><td>&nbsp;</td><td>&nbsp;</td><td>Equative</td><td>bħal universitài</td></tr><tr><td>&nbsp;</td><td>&nbsp;</td><td>Genitive</td><td>t'universitài</td></tr><tr><td>&nbsp;</td><td>&nbsp;</td><td>Inessive</td><td>f'universitài</td></tr><tr><td>&nbsp;</td><td>&nbsp;</td><td>Instrumental</td><td>b'universitài</td></tr><tr><td>&nbsp;</td><td>&nbsp;</td><td>Lative</td><td>s'universitài</td></tr><tr><td>&nbsp;</td><td>&nbsp;</td><td>Nominative</td><td>universitài</td></tr><tr><td>DeterminatePl</td><td>Definite</td><td>Benefactive</td><td>&nbsp;</td></tr><tr><td>&nbsp;</td><td>&nbsp;</td><td>Comitative</td><td>&nbsp;</td></tr><tr><td>&nbsp;</td><td>&nbsp;</td><td>Dative</td><td>&nbsp;</td></tr><tr><td>&nbsp;</td><td>&nbsp;</td><td>Elative</td><td>&nbsp;</td></tr><tr><td>&nbsp;</td><td>&nbsp;</td><td>Equative</td><td>&nbsp;</td></tr><tr><td>&nbsp;</td><td>&nbsp;</td><td>Genitive</td><td>&nbsp;</td></tr><tr><td>&nbsp;</td><td>&nbsp;</td><td>Inessive</td><td>&nbsp;</td></tr><tr><td>&nbsp;</td><td>&nbsp;</td><td>Instrumental</td><td>&nbsp;</td></tr><tr><td>&nbsp;</td><td>&nbsp;</td><td>Lative</td><td>&nbsp;</td></tr><tr><td>&nbsp;</td><td>&nbsp;</td><td>Nominative</td><td>&nbsp;</td></tr><tr><td>&nbsp;</td><td>Indefinite</td><td>Benefactive</td><td>għal</td></tr><tr><td>&nbsp;</td><td>&nbsp;</td><td>Comitative</td><td>ma'</td></tr><tr><td>&nbsp;</td><td>&nbsp;</td><td>Dative</td><td>lil</td></tr><tr><td>&nbsp;</td><td>&nbsp;</td><td>Elative</td><td>minn</td></tr><tr><td>&nbsp;</td><td>&nbsp;</td><td>Equative</td><td>bħal</td></tr><tr><td>&nbsp;</td><td>&nbsp;</td><td>Genitive</td><td>ta'</td></tr><tr><td>&nbsp;</td><td>&nbsp;</td><td>Inessive</td><td>fi</td></tr><tr><td>&nbsp;</td><td>&nbsp;</td><td>Instrumental</td><td>bi</td></tr><tr><td>&nbsp;</td><td>&nbsp;</td><td>Lative</td><td>sa</td></tr><tr><td>&nbsp;</td><td>&nbsp;</td><td>Nominative</td><td>&nbsp;</td></tr><tr><td>CollectivePl</td><td>Definite</td><td>Benefactive</td><td>&nbsp;</td></tr><tr><td>&nbsp;</td><td>&nbsp;</td><td>Comitative</td><td>&nbsp;</td></tr><tr><td>&nbsp;</td><td>&nbsp;</td><td>Dative</td><td>&nbsp;</td></tr><tr><td>&nbsp;</td><td>&nbsp;</td><td>Elative</td><td>&nbsp;</td></tr><tr><td>&nbsp;</td><td>&nbsp;</td><td>Equative</td><td>&nbsp;</td></tr><tr><td>&nbsp;</td><td>&nbsp;</td><td>Genitive</td><td>&nbsp;</td></tr><tr><td>&nbsp;</td><td>&nbsp;</td><td>Inessive</td><td>&nbsp;</td></tr><tr><td>&nbsp;</td><td>&nbsp;</td><td>Instrumental</td><td>&nbsp;</td></tr><tr><td>&nbsp;</td><td>&nbsp;</td><td>Lative</td><td>&nbsp;</td></tr><tr><td>&nbsp;</td><td>&nbsp;</td><td>Nominative</td><td>&nbsp;</td></tr><tr><td>&nbsp;</td><td>Indefinite</td><td>Benefactive</td><td>għal</td></tr><tr><td>&nbsp;</td><td>&nbsp;</td><td>Comitative</td><td>ma'</td></tr><tr><td>&nbsp;</td><td>&nbsp;</td><td>Dative</td><td>lil</td></tr><tr><td>&nbsp;</td><td>&nbsp;</td><td>Elative</td><td>minn</td></tr><tr><td>&nbsp;</td><td>&nbsp;</td><td>Equative</td><td>bħal</td></tr><tr><td>&nbsp;</td><td>&nbsp;</td><td>Genitive</td><td>ta'</td></tr><tr><td>&nbsp;</td><td>&nbsp;</td><td>Inessive</td><td>fi</td></tr><tr><td>&nbsp;</td><td>&nbsp;</td><td>Instrumental</td><td>bi</td></tr><tr><td>&nbsp;</td><td>&nbsp;</td><td>Lative</td><td>sa</td></tr><tr><td>&nbsp;</td><td>&nbsp;</td><td>Nominative</td><td>&nbsp;</td></tr><tr><td>Fem</td></tr><tr class="separator"><td colspan="100%">&nbsp;</td></td><tr><td>Singulative</td><td>Definite</td><td>Benefactive</td><td>għar-raħal</td></tr><tr><td>&nbsp;</td><td>&nbsp;</td><td>Comitative</td><td>mar-raħal</td></tr><tr><td>&nbsp;</td><td>&nbsp;</td><td>Dative</td><td>lir-raħal</td></tr><tr><td>&nbsp;</td><td>&nbsp;</td><td>Elative</td><td>mir-raħal</td></tr><tr><td>&nbsp;</td><td>&nbsp;</td><td>Equative</td><td>bħar-raħal</td></tr><tr><td>&nbsp;</td><td>&nbsp;</td><td>Genitive</td><td>tar-raħal</td></tr><tr><td>&nbsp;</td><td>&nbsp;</td><td>Inessive</td><td>fir-raħal</td></tr><tr><td>&nbsp;</td><td>&nbsp;</td><td>Instrumental</td><td>bir-raħal</td></tr><tr><td>&nbsp;</td><td>&nbsp;</td><td>Lative</td><td>sar-raħal</td></tr><tr><td>&nbsp;</td><td>&nbsp;</td><td>Nominative</td><td>ir-raħal</td></tr><tr><td>&nbsp;</td><td>Indefinite</td><td>Benefactive</td><td>għal raħal</td></tr><tr><td>&nbsp;</td><td>&nbsp;</td><td>Comitative</td><td>ma' raħal</td></tr><tr><td>&nbsp;</td><td>&nbsp;</td><td>Dative</td><td>lil raħal</td></tr><tr><td>&nbsp;</td><td>&nbsp;</td><td>Elative</td><td>minn raħal</td></tr><tr><td>&nbsp;</td><td>&nbsp;</td><td>Equative</td><td>bħal raħal</td></tr><tr><td>&nbsp;</td><td>&nbsp;</td><td>Genitive</td><td>ta' raħal</td></tr><tr><td>&nbsp;</td><td>&nbsp;</td><td>Inessive</td><td>f'raħal</td></tr><tr><td>&nbsp;</td><td>&nbsp;</td><td>Instrumental</td><td>b'raħal</td></tr><tr><td>&nbsp;</td><td>&nbsp;</td><td>Lative</td><td>sa raħal</td></tr><tr><td>&nbsp;</td><td>&nbsp;</td><td>Nominative</td><td>raħal</td></tr><tr><td>Dual</td><td>Definite</td><td>Benefactive</td><td>&nbsp;</td></tr><tr><td>&nbsp;</td><td>&nbsp;</td><td>Comitative</td><td>&nbsp;</td></tr><tr><td>&nbsp;</td><td>&nbsp;</td><td>Dative</td><td>&nbsp;</td></tr><tr><td>&nbsp;</td><td>&nbsp;</td><td>Elative</td><td>&nbsp;</td></tr><tr><td>&nbsp;</td><td>&nbsp;</td><td>Equative</td><td>&nbsp;</td></tr><tr><td>&nbsp;</td><td>&nbsp;</td><td>Genitive</td><td>&nbsp;</td></tr><tr><td>&nbsp;</td><td>&nbsp;</td><td>Inessive</td><td>&nbsp;</td></tr><tr><td>&nbsp;</td><td>&nbsp;</td><td>Instrumental</td><td>&nbsp;</td></tr><tr><td>&nbsp;</td><td>&nbsp;</td><td>Lative</td><td>&nbsp;</td></tr><tr><td>&nbsp;</td><td>&nbsp;</td><td>Nominative</td><td>&nbsp;</td></tr><tr><td>&nbsp;</td><td>Indefinite</td><td>Benefactive</td><td>għal</td></tr><tr><td>&nbsp;</td><td>&nbsp;</td><td>Comitative</td><td>ma'</td></tr><tr><td>&nbsp;</td><td>&nbsp;</td><td>Dative</td><td>lil</td></tr><tr><td>&nbsp;</td><td>&nbsp;</td><td>Elative</td><td>minn</td></tr><tr><td>&nbsp;</td><td>&nbsp;</td><td>Equative</td><td>bħal</td></tr><tr><td>&nbsp;</td><td>&nbsp;</td><td>Genitive</td><td>ta'</td></tr><tr><td>&nbsp;</td><td>&nbsp;</td><td>Inessive</td><td>fi</td></tr><tr><td>&nbsp;</td><td>&nbsp;</td><td>Instrumental</td><td>bi</td></tr><tr><td>&nbsp;</td><td>&nbsp;</td><td>Lative</td><td>sa</td></tr><tr><td>&nbsp;</td><td>&nbsp;</td><td>Nominative</td><td>&nbsp;</td></tr><tr><td>Plural</td><td>Definite</td><td>Benefactive</td><td>għar-raħali</td></tr><tr><td>&nbsp;</td><td>&nbsp;</td><td>Comitative</td><td>mar-raħali</td></tr><tr><td>&nbsp;</td><td>&nbsp;</td><td>Dative</td><td>lir-raħali</td></tr><tr><td>&nbsp;</td><td>&nbsp;</td><td>Elative</td><td>mir-raħali</td></tr><tr><td>&nbsp;</td><td>&nbsp;</td><td>Equative</td><td>bħar-raħali</td></tr><tr><td>&nbsp;</td><td>&nbsp;</td><td>Genitive</td><td>tar-raħali</td></tr><tr><td>&nbsp;</td><td>&nbsp;</td><td>Inessive</td><td>fir-raħali</td></tr><tr><td>&nbsp;</td><td>&nbsp;</td><td>Instrumental</td><td>bir-raħali</td></tr><tr><td>&nbsp;</td><td>&nbsp;</td><td>Lative</td><td>sar-raħali</td></tr><tr><td>&nbsp;</td><td>&nbsp;</td><td>Nominative</td><td>ir-raħali</td></tr><tr><td>&nbsp;</td><td>Indefinite</td><td>Benefactive</td><td>għal raħali</td></tr><tr><td>&nbsp;</td><td>&nbsp;</td><td>Comitative</td><td>ma' raħali</td></tr><tr><td>&nbsp;</td><td>&nbsp;</td><td>Dative</td><td>lil raħali</td></tr><tr><td>&nbsp;</td><td>&nbsp;</td><td>Elative</td><td>minn raħali</td></tr><tr><td>&nbsp;</td><td>&nbsp;</td><td>Equative</td><td>bħal raħali</td></tr><tr><td>&nbsp;</td><td>&nbsp;</td><td>Genitive</td><td>ta' raħali</td></tr><tr><td>&nbsp;</td><td>&nbsp;</td><td>Inessive</td><td>f'raħali</td></tr><tr><td>&nbsp;</td><td>&nbsp;</td><td>Instrumental</td><td>b'raħali</td></tr><tr><td>&nbsp;</td><td>&nbsp;</td><td>Lative</td><td>sa raħali</td></tr><tr><td>&nbsp;</td><td>&nbsp;</td><td>Nominative</td><td>raħali</td></tr><tr><td>DeterminatePl</td><td>Definite</td><td>Benefactive</td><td>&nbsp;</td></tr><tr><td>&nbsp;</td><td>&nbsp;</td><td>Comitative</td><td>&nbsp;</td></tr><tr><td>&nbsp;</td><td>&nbsp;</td><td>Dative</td><td>&nbsp;</td></tr><tr><td>&nbsp;</td><td>&nbsp;</td><td>Elative</td><td>&nbsp;</td></tr><tr><td>&nbsp;</td><td>&nbsp;</td><td>Equative</td><td>&nbsp;</td></tr><tr><td>&nbsp;</td><td>&nbsp;</td><td>Genitive</td><td>&nbsp;</td></tr><tr><td>&nbsp;</td><td>&nbsp;</td><td>Inessive</td><td>&nbsp;</td></tr><tr><td>&nbsp;</td><td>&nbsp;</td><td>Instrumental</td><td>&nbsp;</td></tr><tr><td>&nbsp;</td><td>&nbsp;</td><td>Lative</td><td>&nbsp;</td></tr><tr><td>&nbsp;</td><td>&nbsp;</td><td>Nominative</td><td>&nbsp;</td></tr><tr><td>&nbsp;</td><td>Indefinite</td><td>Benefactive</td><td>għal</td></tr><tr><td>&nbsp;</td><td>&nbsp;</td><td>Comitative</td><td>ma'</td></tr><tr><td>&nbsp;</td><td>&nbsp;</td><td>Dative</td><td>lil</td></tr><tr><td>&nbsp;</td><td>&nbsp;</td><td>Elative</td><td>minn</td></tr><tr><td>&nbsp;</td><td>&nbsp;</td><td>Equative</td><td>bħal</td></tr><tr><td>&nbsp;</td><td>&nbsp;</td><td>Genitive</td><td>ta'</td></tr><tr><td>&nbsp;</td><td>&nbsp;</td><td>Inessive</td><td>fi</td></tr><tr><td>&nbsp;</td><td>&nbsp;</td><td>Instrumental</td><td>bi</td></tr><tr><td>&nbsp;</td><td>&nbsp;</td><td>Lative</td><td>sa</td></tr><tr><td>&nbsp;</td><td>&nbsp;</td><td>Nominative</td><td>&nbsp;</td></tr><tr><td>CollectivePl</td><td>Definite</td><td>Benefactive</td><td>&nbsp;</td></tr><tr><td>&nbsp;</td><td>&nbsp;</td><td>Comitative</td><td>&nbsp;</td></tr><tr><td>&nbsp;</td><td>&nbsp;</td><td>Dative</td><td>&nbsp;</td></tr><tr><td>&nbsp;</td><td>&nbsp;</td><td>Elative</td><td>&nbsp;</td></tr><tr><td>&nbsp;</td><td>&nbsp;</td><td>Equative</td><td>&nbsp;</td></tr><tr><td>&nbsp;</td><td>&nbsp;</td><td>Genitive</td><td>&nbsp;</td></tr><tr><td>&nbsp;</td><td>&nbsp;</td><td>Inessive</td><td>&nbsp;</td></tr><tr><td>&nbsp;</td><td>&nbsp;</td><td>Instrumental</td><td>&nbsp;</td></tr><tr><td>&nbsp;</td><td>&nbsp;</td><td>Lative</td><td>&nbsp;</td></tr><tr><td>&nbsp;</td><td>&nbsp;</td><td>Nominative</td><td>&nbsp;</td></tr><tr><td>&nbsp;</td><td>Indefinite</td><td>Benefactive</td><td>għal</td></tr><tr><td>&nbsp;</td><td>&nbsp;</td><td>Comitative</td><td>ma'</td></tr><tr><td>&nbsp;</td><td>&nbsp;</td><td>Dative</td><td>lil</td></tr><tr><td>&nbsp;</td><td>&nbsp;</td><td>Elative</td><td>minn</td></tr><tr><td>&nbsp;</td><td>&nbsp;</td><td>Equative</td><td>bħal</td></tr><tr><td>&nbsp;</td><td>&nbsp;</td><td>Genitive</td><td>ta'</td></tr><tr><td>&nbsp;</td><td>&nbsp;</td><td>Inessive</td><td>fi</td></tr><tr><td>&nbsp;</td><td>&nbsp;</td><td>Instrumental</td><td>bi</td></tr><tr><td>&nbsp;</td><td>&nbsp;</td><td>Lative</td><td>sa</td></tr><tr><td>&nbsp;</td><td>&nbsp;</td><td>Nominative</td><td>&nbsp;</td></tr><tr><td>Masc</td></tr><tr class="separator"><td colspan="100%">&nbsp;</td></td><tr><td>Singulative</td><td>Definite</td><td>Benefactive</td><td>għall-gwerra</td></tr><tr><td>&nbsp;</td><td>&nbsp;</td><td>Comitative</td><td>mal-gwerra</td></tr><tr><td>&nbsp;</td><td>&nbsp;</td><td>Dative</td><td>lill-gwerra</td></tr><tr><td>&nbsp;</td><td>&nbsp;</td><td>Elative</td><td>mill-gwerra</td></tr><tr><td>&nbsp;</td><td>&nbsp;</td><td>Equative</td><td>bħall-gwerra</td></tr><tr><td>&nbsp;</td><td>&nbsp;</td><td>Genitive</td><td>tal-gwerra</td></tr><tr><td>&nbsp;</td><td>&nbsp;</td><td>Inessive</td><td>fil-gwerra</td></tr><tr><td>&nbsp;</td><td>&nbsp;</td><td>Instrumental</td><td>bil-gwerra</td></tr><tr><td>&nbsp;</td><td>&nbsp;</td><td>Lative</td><td>sal-gwerra</td></tr><tr><td>&nbsp;</td><td>&nbsp;</td><td>Nominative</td><td>il-gwerra</td></tr><tr><td>&nbsp;</td><td>Indefinite</td><td>Benefactive</td><td>għal gwerra</td></tr><tr><td>&nbsp;</td><td>&nbsp;</td><td>Comitative</td><td>ma' gwerra</td></tr><tr><td>&nbsp;</td><td>&nbsp;</td><td>Dative</td><td>lil gwerra</td></tr><tr><td>&nbsp;</td><td>&nbsp;</td><td>Elative</td><td>minn gwerra</td></tr><tr><td>&nbsp;</td><td>&nbsp;</td><td>Equative</td><td>bħal gwerra</td></tr><tr><td>&nbsp;</td><td>&nbsp;</td><td>Genitive</td><td>ta' gwerra</td></tr><tr><td>&nbsp;</td><td>&nbsp;</td><td>Inessive</td><td>fi gwerra</td></tr><tr><td>&nbsp;</td><td>&nbsp;</td><td>Instrumental</td><td>bi gwerra</td></tr><tr><td>&nbsp;</td><td>&nbsp;</td><td>Lative</td><td>sa gwerra</td></tr><tr><td>&nbsp;</td><td>&nbsp;</td><td>Nominative</td><td>gwerra</td></tr><tr><td>Dual</td><td>Definite</td><td>Benefactive</td><td>&nbsp;</td></tr><tr><td>&nbsp;</td><td>&nbsp;</td><td>Comitative</td><td>&nbsp;</td></tr><tr><td>&nbsp;</td><td>&nbsp;</td><td>Dative</td><td>&nbsp;</td></tr><tr><td>&nbsp;</td><td>&nbsp;</td><td>Elative</td><td>&nbsp;</td></tr><tr><td>&nbsp;</td><td>&nbsp;</td><td>Equative</td><td>&nbsp;</td></tr><tr><td>&nbsp;</td><td>&nbsp;</td><td>Genitive</td><td>&nbsp;</td></tr><tr><td>&nbsp;</td><td>&nbsp;</td><td>Inessive</td><td>&nbsp;</td></tr><tr><td>&nbsp;</td><td>&nbsp;</td><td>Instrumental</td><td>&nbsp;</td></tr><tr><td>&nbsp;</td><td>&nbsp;</td><td>Lative</td><td>&nbsp;</td></tr><tr><td>&nbsp;</td><td>&nbsp;</td><td>Nominative</td><td>&nbsp;</td></tr><tr><td>&nbsp;</td><td>Indefinite</td><td>Benefactive</td><td>għal</td></tr><tr><td>&nbsp;</td><td>&nbsp;</td><td>Comitative</td><td>ma'</td></tr><tr><td>&nbsp;</td><td>&nbsp;</td><td>Dative</td><td>lil</td></tr><tr><td>&nbsp;</td><td>&nbsp;</td><td>Elative</td><td>minn</td></tr><tr><td>&nbsp;</td><td>&nbsp;</td><td>Equative</td><td>bħal</td></tr><tr><td>&nbsp;</td><td>&nbsp;</td><td>Genitive</td><td>ta'</td></tr><tr><td>&nbsp;</td><td>&nbsp;</td><td>Inessive</td><td>fi</td></tr><tr><td>&nbsp;</td><td>&nbsp;</td><td>Instrumental</td><td>bi</td></tr><tr><td>&nbsp;</td><td>&nbsp;</td><td>Lative</td><td>sa</td></tr><tr><td>&nbsp;</td><td>&nbsp;</td><td>Nominative</td><td>&nbsp;</td></tr><tr><td>Plural</td><td>Definite</td><td>Benefactive</td><td>għall-gwerriet</td></tr><tr><td>&nbsp;</td><td>&nbsp;</td><td>Comitative</td><td>mal-gwerriet</td></tr><tr><td>&nbsp;</td><td>&nbsp;</td><td>Dative</td><td>lill-gwerriet</td></tr><tr><td>&nbsp;</td><td>&nbsp;</td><td>Elative</td><td>mill-gwerriet</td></tr><tr><td>&nbsp;</td><td>&nbsp;</td><td>Equative</td><td>bħall-gwerriet</td></tr><tr><td>&nbsp;</td><td>&nbsp;</td><td>Genitive</td><td>tal-gwerriet</td></tr><tr><td>&nbsp;</td><td>&nbsp;</td><td>Inessive</td><td>fil-gwerriet</td></tr><tr><td>&nbsp;</td><td>&nbsp;</td><td>Instrumental</td><td>bil-gwerriet</td></tr><tr><td>&nbsp;</td><td>&nbsp;</td><td>Lative</td><td>sal-gwerriet</td></tr><tr><td>&nbsp;</td><td>&nbsp;</td><td>Nominative</td><td>il-gwerriet</td></tr><tr><td>&nbsp;</td><td>Indefinite</td><td>Benefactive</td><td>għal gwerriet</td></tr><tr><td>&nbsp;</td><td>&nbsp;</td><td>Comitative</td><td>ma' gwerriet</td></tr><tr><td>&nbsp;</td><td>&nbsp;</td><td>Dative</td><td>lil gwerriet</td></tr><tr><td>&nbsp;</td><td>&nbsp;</td><td>Elative</td><td>minn gwerriet</td></tr><tr><td>&nbsp;</td><td>&nbsp;</td><td>Equative</td><td>bħal gwerriet</td></tr><tr><td>&nbsp;</td><td>&nbsp;</td><td>Genitive</td><td>ta' gwerriet</td></tr><tr><td>&nbsp;</td><td>&nbsp;</td><td>Inessive</td><td>fi gwerriet</td></tr><tr><td>&nbsp;</td><td>&nbsp;</td><td>Instrumental</td><td>bi gwerriet</td></tr><tr><td>&nbsp;</td><td>&nbsp;</td><td>Lative</td><td>sa gwerriet</td></tr><tr><td>&nbsp;</td><td>&nbsp;</td><td>Nominative</td><td>gwerriet</td></tr><tr><td>DeterminatePl</td><td>Definite</td><td>Benefactive</td><td>&nbsp;</td></tr><tr><td>&nbsp;</td><td>&nbsp;</td><td>Comitative</td><td>&nbsp;</td></tr><tr><td>&nbsp;</td><td>&nbsp;</td><td>Dative</td><td>&nbsp;</td></tr><tr><td>&nbsp;</td><td>&nbsp;</td><td>Elative</td><td>&nbsp;</td></tr><tr><td>&nbsp;</td><td>&nbsp;</td><td>Equative</td><td>&nbsp;</td></tr><tr><td>&nbsp;</td><td>&nbsp;</td><td>Genitive</td><td>&nbsp;</td></tr><tr><td>&nbsp;</td><td>&nbsp;</td><td>Inessive</td><td>&nbsp;</td></tr><tr><td>&nbsp;</td><td>&nbsp;</td><td>Instrumental</td><td>&nbsp;</td></tr><tr><td>&nbsp;</td><td>&nbsp;</td><td>Lative</td><td>&nbsp;</td></tr><tr><td>&nbsp;</td><td>&nbsp;</td><td>Nominative</td><td>&nbsp;</td></tr><tr><td>&nbsp;</td><td>Indefinite</td><td>Benefactive</td><td>għal</td></tr><tr><td>&nbsp;</td><td>&nbsp;</td><td>Comitative</td><td>ma'</td></tr><tr><td>&nbsp;</td><td>&nbsp;</td><td>Dative</td><td>lil</td></tr><tr><td>&nbsp;</td><td>&nbsp;</td><td>Elative</td><td>minn</td></tr><tr><td>&nbsp;</td><td>&nbsp;</td><td>Equative</td><td>bħal</td></tr><tr><td>&nbsp;</td><td>&nbsp;</td><td>Genitive</td><td>ta'</td></tr><tr><td>&nbsp;</td><td>&nbsp;</td><td>Inessive</td><td>fi</td></tr><tr><td>&nbsp;</td><td>&nbsp;</td><td>Instrumental</td><td>bi</td></tr><tr><td>&nbsp;</td><td>&nbsp;</td><td>Lative</td><td>sa</td></tr><tr><td>&nbsp;</td><td>&nbsp;</td><td>Nominative</td><td>&nbsp;</td></tr><tr><td>CollectivePl</td><td>Definite</td><td>Benefactive</td><td>&nbsp;</td></tr><tr><td>&nbsp;</td><td>&nbsp;</td><td>Comitative</td><td>&nbsp;</td></tr><tr><td>&nbsp;</td><td>&nbsp;</td><td>Dative</td><td>&nbsp;</td></tr><tr><td>&nbsp;</td><td>&nbsp;</td><td>Elative</td><td>&nbsp;</td></tr><tr><td>&nbsp;</td><td>&nbsp;</td><td>Equative</td><td>&nbsp;</td></tr><tr><td>&nbsp;</td><td>&nbsp;</td><td>Genitive</td><td>&nbsp;</td></tr><tr><td>&nbsp;</td><td>&nbsp;</td><td>Inessive</td><td>&nbsp;</td></tr><tr><td>&nbsp;</td><td>&nbsp;</td><td>Instrumental</td><td>&nbsp;</td></tr><tr><td>&nbsp;</td><td>&nbsp;</td><td>Lative</td><td>&nbsp;</td></tr><tr><td>&nbsp;</td><td>&nbsp;</td><td>Nominative</td><td>&nbsp;</td></tr><tr><td>&nbsp;</td><td>Indefinite</td><td>Benefactive</td><td>għal</td></tr><tr><td>&nbsp;</td><td>&nbsp;</td><td>Comitative</td><td>ma'</td></tr><tr><td>&nbsp;</td><td>&nbsp;</td><td>Dative</td><td>lil</td></tr><tr><td>&nbsp;</td><td>&nbsp;</td><td>Elative</td><td>minn</td></tr><tr><td>&nbsp;</td><td>&nbsp;</td><td>Equative</td><td>bħal</td></tr><tr><td>&nbsp;</td><td>&nbsp;</td><td>Genitive</td><td>ta'</td></tr><tr><td>&nbsp;</td><td>&nbsp;</td><td>Inessive</td><td>fi</td></tr><tr><td>&nbsp;</td><td>&nbsp;</td><td>Instrumental</td><td>bi</td></tr><tr><td>&nbsp;</td><td>&nbsp;</td><td>Lative</td><td>sa</td></tr><tr><td>&nbsp;</td><td>&nbsp;</td><td>Nominative</td><td>&nbsp;</td></tr><tr><td>Fem</td></tr><tr class="separator"><td colspan="100%">&nbsp;</td></td><tr><td>Singulative</td><td>Definite</td><td>Benefactive</td><td>għall-ilma</td></tr><tr><td>&nbsp;</td><td>&nbsp;</td><td>Comitative</td><td>mal-ilma</td></tr><tr><td>&nbsp;</td><td>&nbsp;</td><td>Dative</td><td>lill-ilma</td></tr><tr><td>&nbsp;</td><td>&nbsp;</td><td>Elative</td><td>mill-ilma</td></tr><tr><td>&nbsp;</td><td>&nbsp;</td><td>Equative</td><td>bħall-ilma</td></tr><tr><td>&nbsp;</td><td>&nbsp;</td><td>Genitive</td><td>tal-ilma</td></tr><tr><td>&nbsp;</td><td>&nbsp;</td><td>Inessive</td><td>fil-ilma</td></tr><tr><td>&nbsp;</td><td>&nbsp;</td><td>Instrumental</td><td>bil-ilma</td></tr><tr><td>&nbsp;</td><td>&nbsp;</td><td>Lative</td><td>sal-ilma</td></tr><tr><td>&nbsp;</td><td>&nbsp;</td><td>Nominative</td><td>il-ilma</td></tr><tr><td>&nbsp;</td><td>Indefinite</td><td>Benefactive</td><td>għal ilma</td></tr><tr><td>&nbsp;</td><td>&nbsp;</td><td>Comitative</td><td>m'ilma</td></tr><tr><td>&nbsp;</td><td>&nbsp;</td><td>Dative</td><td>lil ilma</td></tr><tr><td>&nbsp;</td><td>&nbsp;</td><td>Elative</td><td>minn ilma</td></tr><tr><td>&nbsp;</td><td>&nbsp;</td><td>Equative</td><td>bħal ilma</td></tr><tr><td>&nbsp;</td><td>&nbsp;</td><td>Genitive</td><td>t'ilma</td></tr><tr><td>&nbsp;</td><td>&nbsp;</td><td>Inessive</td><td>f'ilma</td></tr><tr><td>&nbsp;</td><td>&nbsp;</td><td>Instrumental</td><td>b'ilma</td></tr><tr><td>&nbsp;</td><td>&nbsp;</td><td>Lative</td><td>s'ilma</td></tr><tr><td>&nbsp;</td><td>&nbsp;</td><td>Nominative</td><td>ilma</td></tr><tr><td>Dual</td><td>Definite</td><td>Benefactive</td><td>&nbsp;</td></tr><tr><td>&nbsp;</td><td>&nbsp;</td><td>Comitative</td><td>&nbsp;</td></tr><tr><td>&nbsp;</td><td>&nbsp;</td><td>Dative</td><td>&nbsp;</td></tr><tr><td>&nbsp;</td><td>&nbsp;</td><td>Elative</td><td>&nbsp;</td></tr><tr><td>&nbsp;</td><td>&nbsp;</td><td>Equative</td><td>&nbsp;</td></tr><tr><td>&nbsp;</td><td>&nbsp;</td><td>Genitive</td><td>&nbsp;</td></tr><tr><td>&nbsp;</td><td>&nbsp;</td><td>Inessive</td><td>&nbsp;</td></tr><tr><td>&nbsp;</td><td>&nbsp;</td><td>Instrumental</td><td>&nbsp;</td></tr><tr><td>&nbsp;</td><td>&nbsp;</td><td>Lative</td><td>&nbsp;</td></tr><tr><td>&nbsp;</td><td>&nbsp;</td><td>Nominative</td><td>&nbsp;</td></tr><tr><td>&nbsp;</td><td>Indefinite</td><td>Benefactive</td><td>għal</td></tr><tr><td>&nbsp;</td><td>&nbsp;</td><td>Comitative</td><td>ma'</td></tr><tr><td>&nbsp;</td><td>&nbsp;</td><td>Dative</td><td>lil</td></tr><tr><td>&nbsp;</td><td>&nbsp;</td><td>Elative</td><td>minn</td></tr><tr><td>&nbsp;</td><td>&nbsp;</td><td>Equative</td><td>bħal</td></tr><tr><td>&nbsp;</td><td>&nbsp;</td><td>Genitive</td><td>ta'</td></tr><tr><td>&nbsp;</td><td>&nbsp;</td><td>Inessive</td><td>fi</td></tr><tr><td>&nbsp;</td><td>&nbsp;</td><td>Instrumental</td><td>bi</td></tr><tr><td>&nbsp;</td><td>&nbsp;</td><td>Lative</td><td>sa</td></tr><tr><td>&nbsp;</td><td>&nbsp;</td><td>Nominative</td><td>&nbsp;</td></tr><tr><td>Plural</td><td>Definite</td><td>Benefactive</td><td>għall-ilmiet</td></tr><tr><td>&nbsp;</td><td>&nbsp;</td><td>Comitative</td><td>mal-ilmiet</td></tr><tr><td>&nbsp;</td><td>&nbsp;</td><td>Dative</td><td>lill-ilmiet</td></tr><tr><td>&nbsp;</td><td>&nbsp;</td><td>Elative</td><td>mill-ilmiet</td></tr><tr><td>&nbsp;</td><td>&nbsp;</td><td>Equative</td><td>bħall-ilmiet</td></tr><tr><td>&nbsp;</td><td>&nbsp;</td><td>Genitive</td><td>tal-ilmiet</td></tr><tr><td>&nbsp;</td><td>&nbsp;</td><td>Inessive</td><td>fil-ilmiet</td></tr><tr><td>&nbsp;</td><td>&nbsp;</td><td>Instrumental</td><td>bil-ilmiet</td></tr><tr><td>&nbsp;</td><td>&nbsp;</td><td>Lative</td><td>sal-ilmiet</td></tr><tr><td>&nbsp;</td><td>&nbsp;</td><td>Nominative</td><td>il-ilmiet</td></tr><tr><td>&nbsp;</td><td>Indefinite</td><td>Benefactive</td><td>għal ilmiet</td></tr><tr><td>&nbsp;</td><td>&nbsp;</td><td>Comitative</td><td>m'ilmiet</td></tr><tr><td>&nbsp;</td><td>&nbsp;</td><td>Dative</td><td>lil ilmiet</td></tr><tr><td>&nbsp;</td><td>&nbsp;</td><td>Elative</td><td>minn ilmiet</td></tr><tr><td>&nbsp;</td><td>&nbsp;</td><td>Equative</td><td>bħal ilmiet</td></tr><tr><td>&nbsp;</td><td>&nbsp;</td><td>Genitive</td><td>t'ilmiet</td></tr><tr><td>&nbsp;</td><td>&nbsp;</td><td>Inessive</td><td>f'ilmiet</td></tr><tr><td>&nbsp;</td><td>&nbsp;</td><td>Instrumental</td><td>b'ilmiet</td></tr><tr><td>&nbsp;</td><td>&nbsp;</td><td>Lative</td><td>s'ilmiet</td></tr><tr><td>&nbsp;</td><td>&nbsp;</td><td>Nominative</td><td>ilmiet</td></tr><tr><td>DeterminatePl</td><td>Definite</td><td>Benefactive</td><td>&nbsp;</td></tr><tr><td>&nbsp;</td><td>&nbsp;</td><td>Comitative</td><td>&nbsp;</td></tr><tr><td>&nbsp;</td><td>&nbsp;</td><td>Dative</td><td>&nbsp;</td></tr><tr><td>&nbsp;</td><td>&nbsp;</td><td>Elative</td><td>&nbsp;</td></tr><tr><td>&nbsp;</td><td>&nbsp;</td><td>Equative</td><td>&nbsp;</td></tr><tr><td>&nbsp;</td><td>&nbsp;</td><td>Genitive</td><td>&nbsp;</td></tr><tr><td>&nbsp;</td><td>&nbsp;</td><td>Inessive</td><td>&nbsp;</td></tr><tr><td>&nbsp;</td><td>&nbsp;</td><td>Instrumental</td><td>&nbsp;</td></tr><tr><td>&nbsp;</td><td>&nbsp;</td><td>Lative</td><td>&nbsp;</td></tr><tr><td>&nbsp;</td><td>&nbsp;</td><td>Nominative</td><td>&nbsp;</td></tr><tr><td>&nbsp;</td><td>Indefinite</td><td>Benefactive</td><td>għal</td></tr><tr><td>&nbsp;</td><td>&nbsp;</td><td>Comitative</td><td>ma'</td></tr><tr><td>&nbsp;</td><td>&nbsp;</td><td>Dative</td><td>lil</td></tr><tr><td>&nbsp;</td><td>&nbsp;</td><td>Elative</td><td>minn</td></tr><tr><td>&nbsp;</td><td>&nbsp;</td><td>Equative</td><td>bħal</td></tr><tr><td>&nbsp;</td><td>&nbsp;</td><td>Genitive</td><td>ta'</td></tr><tr><td>&nbsp;</td><td>&nbsp;</td><td>Inessive</td><td>fi</td></tr><tr><td>&nbsp;</td><td>&nbsp;</td><td>Instrumental</td><td>bi</td></tr><tr><td>&nbsp;</td><td>&nbsp;</td><td>Lative</td><td>sa</td></tr><tr><td>&nbsp;</td><td>&nbsp;</td><td>Nominative</td><td>&nbsp;</td></tr><tr><td>CollectivePl</td><td>Definite</td><td>Benefactive</td><td>&nbsp;</td></tr><tr><td>&nbsp;</td><td>&nbsp;</td><td>Comitative</td><td>&nbsp;</td></tr><tr><td>&nbsp;</td><td>&nbsp;</td><td>Dative</td><td>&nbsp;</td></tr><tr><td>&nbsp;</td><td>&nbsp;</td><td>Elative</td><td>&nbsp;</td></tr><tr><td>&nbsp;</td><td>&nbsp;</td><td>Equative</td><td>&nbsp;</td></tr><tr><td>&nbsp;</td><td>&nbsp;</td><td>Genitive</td><td>&nbsp;</td></tr><tr><td>&nbsp;</td><td>&nbsp;</td><td>Inessive</td><td>&nbsp;</td></tr><tr><td>&nbsp;</td><td>&nbsp;</td><td>Instrumental</td><td>&nbsp;</td></tr><tr><td>&nbsp;</td><td>&nbsp;</td><td>Lative</td><td>&nbsp;</td></tr><tr><td>&nbsp;</td><td>&nbsp;</td><td>Nominative</td><td>&nbsp;</td></tr><tr><td>&nbsp;</td><td>Indefinite</td><td>Benefactive</td><td>għal</td></tr><tr><td>&nbsp;</td><td>&nbsp;</td><td>Comitative</td><td>ma'</td></tr><tr><td>&nbsp;</td><td>&nbsp;</td><td>Dative</td><td>lil</td></tr><tr><td>&nbsp;</td><td>&nbsp;</td><td>Elative</td><td>minn</td></tr><tr><td>&nbsp;</td><td>&nbsp;</td><td>Equative</td><td>bħal</td></tr><tr><td>&nbsp;</td><td>&nbsp;</td><td>Genitive</td><td>ta'</td></tr><tr><td>&nbsp;</td><td>&nbsp;</td><td>Inessive</td><td>fi</td></tr><tr><td>&nbsp;</td><td>&nbsp;</td><td>Instrumental</td><td>bi</td></tr><tr><td>&nbsp;</td><td>&nbsp;</td><td>Lative</td><td>sa</td></tr><tr><td>&nbsp;</td><td>&nbsp;</td><td>Nominative</td><td>&nbsp;</td></tr><tr><td>Fem</td></tr><tr class="separator"><td colspan="100%">&nbsp;</td></td><tr><td>Singulative</td><td>Definite</td><td>Benefactive</td><td>għall-mara</td></tr><tr><td>&nbsp;</td><td>&nbsp;</td><td>Comitative</td><td>mal-mara</td></tr><tr><td>&nbsp;</td><td>&nbsp;</td><td>Dative</td><td>lill-mara</td></tr><tr><td>&nbsp;</td><td>&nbsp;</td><td>Elative</td><td>mill-mara</td></tr><tr><td>&nbsp;</td><td>&nbsp;</td><td>Equative</td><td>bħall-mara</td></tr><tr><td>&nbsp;</td><td>&nbsp;</td><td>Genitive</td><td>tal-mara</td></tr><tr><td>&nbsp;</td><td>&nbsp;</td><td>Inessive</td><td>fil-mara</td></tr><tr><td>&nbsp;</td><td>&nbsp;</td><td>Instrumental</td><td>bil-mara</td></tr><tr><td>&nbsp;</td><td>&nbsp;</td><td>Lative</td><td>sal-mara</td></tr><tr><td>&nbsp;</td><td>&nbsp;</td><td>Nominative</td><td>il-mara</td></tr><tr><td>&nbsp;</td><td>Indefinite</td><td>Benefactive</td><td>għal mara</td></tr><tr><td>&nbsp;</td><td>&nbsp;</td><td>Comitative</td><td>ma' mara</td></tr><tr><td>&nbsp;</td><td>&nbsp;</td><td>Dative</td><td>lil mara</td></tr><tr><td>&nbsp;</td><td>&nbsp;</td><td>Elative</td><td>minn mara</td></tr><tr><td>&nbsp;</td><td>&nbsp;</td><td>Equative</td><td>bħal mara</td></tr><tr><td>&nbsp;</td><td>&nbsp;</td><td>Genitive</td><td>ta' mara</td></tr><tr><td>&nbsp;</td><td>&nbsp;</td><td>Inessive</td><td>f'mara</td></tr><tr><td>&nbsp;</td><td>&nbsp;</td><td>Instrumental</td><td>b'mara</td></tr><tr><td>&nbsp;</td><td>&nbsp;</td><td>Lative</td><td>sa mara</td></tr><tr><td>&nbsp;</td><td>&nbsp;</td><td>Nominative</td><td>mara</td></tr><tr><td>Dual</td><td>Definite</td><td>Benefactive</td><td>&nbsp;</td></tr><tr><td>&nbsp;</td><td>&nbsp;</td><td>Comitative</td><td>&nbsp;</td></tr><tr><td>&nbsp;</td><td>&nbsp;</td><td>Dative</td><td>&nbsp;</td></tr><tr><td>&nbsp;</td><td>&nbsp;</td><td>Elative</td><td>&nbsp;</td></tr><tr><td>&nbsp;</td><td>&nbsp;</td><td>Equative</td><td>&nbsp;</td></tr><tr><td>&nbsp;</td><td>&nbsp;</td><td>Genitive</td><td>&nbsp;</td></tr><tr><td>&nbsp;</td><td>&nbsp;</td><td>Inessive</td><td>&nbsp;</td></tr><tr><td>&nbsp;</td><td>&nbsp;</td><td>Instrumental</td><td>&nbsp;</td></tr><tr><td>&nbsp;</td><td>&nbsp;</td><td>Lative</td><td>&nbsp;</td></tr><tr><td>&nbsp;</td><td>&nbsp;</td><td>Nominative</td><td>&nbsp;</td></tr><tr><td>&nbsp;</td><td>Indefinite</td><td>Benefactive</td><td>għal</td></tr><tr><td>&nbsp;</td><td>&nbsp;</td><td>Comitative</td><td>ma'</td></tr><tr><td>&nbsp;</td><td>&nbsp;</td><td>Dative</td><td>lil</td></tr><tr><td>&nbsp;</td><td>&nbsp;</td><td>Elative</td><td>minn</td></tr><tr><td>&nbsp;</td><td>&nbsp;</td><td>Equative</td><td>bħal</td></tr><tr><td>&nbsp;</td><td>&nbsp;</td><td>Genitive</td><td>ta'</td></tr><tr><td>&nbsp;</td><td>&nbsp;</td><td>Inessive</td><td>fi</td></tr><tr><td>&nbsp;</td><td>&nbsp;</td><td>Instrumental</td><td>bi</td></tr><tr><td>&nbsp;</td><td>&nbsp;</td><td>Lative</td><td>sa</td></tr><tr><td>&nbsp;</td><td>&nbsp;</td><td>Nominative</td><td>&nbsp;</td></tr><tr><td>Plural</td><td>Definite</td><td>Benefactive</td><td>għall-mariet</td></tr><tr><td>&nbsp;</td><td>&nbsp;</td><td>Comitative</td><td>mal-mariet</td></tr><tr><td>&nbsp;</td><td>&nbsp;</td><td>Dative</td><td>lill-mariet</td></tr><tr><td>&nbsp;</td><td>&nbsp;</td><td>Elative</td><td>mill-mariet</td></tr><tr><td>&nbsp;</td><td>&nbsp;</td><td>Equative</td><td>bħall-mariet</td></tr><tr><td>&nbsp;</td><td>&nbsp;</td><td>Genitive</td><td>tal-mariet</td></tr><tr><td>&nbsp;</td><td>&nbsp;</td><td>Inessive</td><td>fil-mariet</td></tr><tr><td>&nbsp;</td><td>&nbsp;</td><td>Instrumental</td><td>bil-mariet</td></tr><tr><td>&nbsp;</td><td>&nbsp;</td><td>Lative</td><td>sal-mariet</td></tr><tr><td>&nbsp;</td><td>&nbsp;</td><td>Nominative</td><td>il-mariet</td></tr><tr><td>&nbsp;</td><td>Indefinite</td><td>Benefactive</td><td>għal mariet</td></tr><tr><td>&nbsp;</td><td>&nbsp;</td><td>Comitative</td><td>ma' mariet</td></tr><tr><td>&nbsp;</td><td>&nbsp;</td><td>Dative</td><td>lil mariet</td></tr><tr><td>&nbsp;</td><td>&nbsp;</td><td>Elative</td><td>minn mariet</td></tr><tr><td>&nbsp;</td><td>&nbsp;</td><td>Equative</td><td>bħal mariet</td></tr><tr><td>&nbsp;</td><td>&nbsp;</td><td>Genitive</td><td>ta' mariet</td></tr><tr><td>&nbsp;</td><td>&nbsp;</td><td>Inessive</td><td>f'mariet</td></tr><tr><td>&nbsp;</td><td>&nbsp;</td><td>Instrumental</td><td>b'mariet</td></tr><tr><td>&nbsp;</td><td>&nbsp;</td><td>Lative</td><td>sa mariet</td></tr><tr><td>&nbsp;</td><td>&nbsp;</td><td>Nominative</td><td>mariet</td></tr><tr><td>DeterminatePl</td><td>Definite</td><td>Benefactive</td><td>&nbsp;</td></tr><tr><td>&nbsp;</td><td>&nbsp;</td><td>Comitative</td><td>&nbsp;</td></tr><tr><td>&nbsp;</td><td>&nbsp;</td><td>Dative</td><td>&nbsp;</td></tr><tr><td>&nbsp;</td><td>&nbsp;</td><td>Elative</td><td>&nbsp;</td></tr><tr><td>&nbsp;</td><td>&nbsp;</td><td>Equative</td><td>&nbsp;</td></tr><tr><td>&nbsp;</td><td>&nbsp;</td><td>Genitive</td><td>&nbsp;</td></tr><tr><td>&nbsp;</td><td>&nbsp;</td><td>Inessive</td><td>&nbsp;</td></tr><tr><td>&nbsp;</td><td>&nbsp;</td><td>Instrumental</td><td>&nbsp;</td></tr><tr><td>&nbsp;</td><td>&nbsp;</td><td>Lative</td><td>&nbsp;</td></tr><tr><td>&nbsp;</td><td>&nbsp;</td><td>Nominative</td><td>&nbsp;</td></tr><tr><td>&nbsp;</td><td>Indefinite</td><td>Benefactive</td><td>għal</td></tr><tr><td>&nbsp;</td><td>&nbsp;</td><td>Comitative</td><td>ma'</td></tr><tr><td>&nbsp;</td><td>&nbsp;</td><td>Dative</td><td>lil</td></tr><tr><td>&nbsp;</td><td>&nbsp;</td><td>Elative</td><td>minn</td></tr><tr><td>&nbsp;</td><td>&nbsp;</td><td>Equative</td><td>bħal</td></tr><tr><td>&nbsp;</td><td>&nbsp;</td><td>Genitive</td><td>ta'</td></tr><tr><td>&nbsp;</td><td>&nbsp;</td><td>Inessive</td><td>fi</td></tr><tr><td>&nbsp;</td><td>&nbsp;</td><td>Instrumental</td><td>bi</td></tr><tr><td>&nbsp;</td><td>&nbsp;</td><td>Lative</td><td>sa</td></tr><tr><td>&nbsp;</td><td>&nbsp;</td><td>Nominative</td><td>&nbsp;</td></tr><tr><td>CollectivePl</td><td>Definite</td><td>Benefactive</td><td>&nbsp;</td></tr><tr><td>&nbsp;</td><td>&nbsp;</td><td>Comitative</td><td>&nbsp;</td></tr><tr><td>&nbsp;</td><td>&nbsp;</td><td>Dative</td><td>&nbsp;</td></tr><tr><td>&nbsp;</td><td>&nbsp;</td><td>Elative</td><td>&nbsp;</td></tr><tr><td>&nbsp;</td><td>&nbsp;</td><td>Equative</td><td>&nbsp;</td></tr><tr><td>&nbsp;</td><td>&nbsp;</td><td>Genitive</td><td>&nbsp;</td></tr><tr><td>&nbsp;</td><td>&nbsp;</td><td>Inessive</td><td>&nbsp;</td></tr><tr><td>&nbsp;</td><td>&nbsp;</td><td>Instrumental</td><td>&nbsp;</td></tr><tr><td>&nbsp;</td><td>&nbsp;</td><td>Lative</td><td>&nbsp;</td></tr><tr><td>&nbsp;</td><td>&nbsp;</td><td>Nominative</td><td>&nbsp;</td></tr><tr><td>&nbsp;</td><td>Indefinite</td><td>Benefactive</td><td>għal</td></tr><tr><td>&nbsp;</td><td>&nbsp;</td><td>Comitative</td><td>ma'</td></tr><tr><td>&nbsp;</td><td>&nbsp;</td><td>Dative</td><td>lil</td></tr><tr><td>&nbsp;</td><td>&nbsp;</td><td>Elative</td><td>minn</td></tr><tr><td>&nbsp;</td><td>&nbsp;</td><td>Equative</td><td>bħal</td></tr><tr><td>&nbsp;</td><td>&nbsp;</td><td>Genitive</td><td>ta'</td></tr><tr><td>&nbsp;</td><td>&nbsp;</td><td>Inessive</td><td>fi</td></tr><tr><td>&nbsp;</td><td>&nbsp;</td><td>Instrumental</td><td>bi</td></tr><tr><td>&nbsp;</td><td>&nbsp;</td><td>Lative</td><td>sa</td></tr><tr><td>&nbsp;</td><td>&nbsp;</td><td>Nominative</td><td>&nbsp;</td></tr><tr><td>Fem</td></tr><tr class="separator"><td colspan="100%">&nbsp;</td></td><tr><td>Singulative</td><td>Definite</td><td>Benefactive</td><td>għar-riħ</td></tr><tr><td>&nbsp;</td><td>&nbsp;</td><td>Comitative</td><td>mar-riħ</td></tr><tr><td>&nbsp;</td><td>&nbsp;</td><td>Dative</td><td>lir-riħ</td></tr><tr><td>&nbsp;</td><td>&nbsp;</td><td>Elative</td><td>mir-riħ</td></tr><tr><td>&nbsp;</td><td>&nbsp;</td><td>Equative</td><td>bħar-riħ</td></tr><tr><td>&nbsp;</td><td>&nbsp;</td><td>Genitive</td><td>tar-riħ</td></tr><tr><td>&nbsp;</td><td>&nbsp;</td><td>Inessive</td><td>fir-riħ</td></tr><tr><td>&nbsp;</td><td>&nbsp;</td><td>Instrumental</td><td>bir-riħ</td></tr><tr><td>&nbsp;</td><td>&nbsp;</td><td>Lative</td><td>sar-riħ</td></tr><tr><td>&nbsp;</td><td>&nbsp;</td><td>Nominative</td><td>ir-riħ</td></tr><tr><td>&nbsp;</td><td>Indefinite</td><td>Benefactive</td><td>għal riħ</td></tr><tr><td>&nbsp;</td><td>&nbsp;</td><td>Comitative</td><td>ma' riħ</td></tr><tr><td>&nbsp;</td><td>&nbsp;</td><td>Dative</td><td>lil riħ</td></tr><tr><td>&nbsp;</td><td>&nbsp;</td><td>Elative</td><td>minn riħ</td></tr><tr><td>&nbsp;</td><td>&nbsp;</td><td>Equative</td><td>bħal riħ</td></tr><tr><td>&nbsp;</td><td>&nbsp;</td><td>Genitive</td><td>ta' riħ</td></tr><tr><td>&nbsp;</td><td>&nbsp;</td><td>Inessive</td><td>f'riħ</td></tr><tr><td>&nbsp;</td><td>&nbsp;</td><td>Instrumental</td><td>b'riħ</td></tr><tr><td>&nbsp;</td><td>&nbsp;</td><td>Lative</td><td>sa riħ</td></tr><tr><td>&nbsp;</td><td>&nbsp;</td><td>Nominative</td><td>riħ</td></tr><tr><td>Dual</td><td>Definite</td><td>Benefactive</td><td>&nbsp;</td></tr><tr><td>&nbsp;</td><td>&nbsp;</td><td>Comitative</td><td>&nbsp;</td></tr><tr><td>&nbsp;</td><td>&nbsp;</td><td>Dative</td><td>&nbsp;</td></tr><tr><td>&nbsp;</td><td>&nbsp;</td><td>Elative</td><td>&nbsp;</td></tr><tr><td>&nbsp;</td><td>&nbsp;</td><td>Equative</td><td>&nbsp;</td></tr><tr><td>&nbsp;</td><td>&nbsp;</td><td>Genitive</td><td>&nbsp;</td></tr><tr><td>&nbsp;</td><td>&nbsp;</td><td>Inessive</td><td>&nbsp;</td></tr><tr><td>&nbsp;</td><td>&nbsp;</td><td>Instrumental</td><td>&nbsp;</td></tr><tr><td>&nbsp;</td><td>&nbsp;</td><td>Lative</td><td>&nbsp;</td></tr><tr><td>&nbsp;</td><td>&nbsp;</td><td>Nominative</td><td>&nbsp;</td></tr><tr><td>&nbsp;</td><td>Indefinite</td><td>Benefactive</td><td>għal</td></tr><tr><td>&nbsp;</td><td>&nbsp;</td><td>Comitative</td><td>ma'</td></tr><tr><td>&nbsp;</td><td>&nbsp;</td><td>Dative</td><td>lil</td></tr><tr><td>&nbsp;</td><td>&nbsp;</td><td>Elative</td><td>minn</td></tr><tr><td>&nbsp;</td><td>&nbsp;</td><td>Equative</td><td>bħal</td></tr><tr><td>&nbsp;</td><td>&nbsp;</td><td>Genitive</td><td>ta'</td></tr><tr><td>&nbsp;</td><td>&nbsp;</td><td>Inessive</td><td>fi</td></tr><tr><td>&nbsp;</td><td>&nbsp;</td><td>Instrumental</td><td>bi</td></tr><tr><td>&nbsp;</td><td>&nbsp;</td><td>Lative</td><td>sa</td></tr><tr><td>&nbsp;</td><td>&nbsp;</td><td>Nominative</td><td>&nbsp;</td></tr><tr><td>Plural</td><td>Definite</td><td>Benefactive</td><td>għar-riħi</td></tr><tr><td>&nbsp;</td><td>&nbsp;</td><td>Comitative</td><td>mar-riħi</td></tr><tr><td>&nbsp;</td><td>&nbsp;</td><td>Dative</td><td>lir-riħi</td></tr><tr><td>&nbsp;</td><td>&nbsp;</td><td>Elative</td><td>mir-riħi</td></tr><tr><td>&nbsp;</td><td>&nbsp;</td><td>Equative</td><td>bħar-riħi</td></tr><tr><td>&nbsp;</td><td>&nbsp;</td><td>Genitive</td><td>tar-riħi</td></tr><tr><td>&nbsp;</td><td>&nbsp;</td><td>Inessive</td><td>fir-riħi</td></tr><tr><td>&nbsp;</td><td>&nbsp;</td><td>Instrumental</td><td>bir-riħi</td></tr><tr><td>&nbsp;</td><td>&nbsp;</td><td>Lative</td><td>sar-riħi</td></tr><tr><td>&nbsp;</td><td>&nbsp;</td><td>Nominative</td><td>ir-riħi</td></tr><tr><td>&nbsp;</td><td>Indefinite</td><td>Benefactive</td><td>għal riħi</td></tr><tr><td>&nbsp;</td><td>&nbsp;</td><td>Comitative</td><td>ma' riħi</td></tr><tr><td>&nbsp;</td><td>&nbsp;</td><td>Dative</td><td>lil riħi</td></tr><tr><td>&nbsp;</td><td>&nbsp;</td><td>Elative</td><td>minn riħi</td></tr><tr><td>&nbsp;</td><td>&nbsp;</td><td>Equative</td><td>bħal riħi</td></tr><tr><td>&nbsp;</td><td>&nbsp;</td><td>Genitive</td><td>ta' riħi</td></tr><tr><td>&nbsp;</td><td>&nbsp;</td><td>Inessive</td><td>f'riħi</td></tr><tr><td>&nbsp;</td><td>&nbsp;</td><td>Instrumental</td><td>b'riħi</td></tr><tr><td>&nbsp;</td><td>&nbsp;</td><td>Lative</td><td>sa riħi</td></tr><tr><td>&nbsp;</td><td>&nbsp;</td><td>Nominative</td><td>riħi</td></tr><tr><td>DeterminatePl</td><td>Definite</td><td>Benefactive</td><td>&nbsp;</td></tr><tr><td>&nbsp;</td><td>&nbsp;</td><td>Comitative</td><td>&nbsp;</td></tr><tr><td>&nbsp;</td><td>&nbsp;</td><td>Dative</td><td>&nbsp;</td></tr><tr><td>&nbsp;</td><td>&nbsp;</td><td>Elative</td><td>&nbsp;</td></tr><tr><td>&nbsp;</td><td>&nbsp;</td><td>Equative</td><td>&nbsp;</td></tr><tr><td>&nbsp;</td><td>&nbsp;</td><td>Genitive</td><td>&nbsp;</td></tr><tr><td>&nbsp;</td><td>&nbsp;</td><td>Inessive</td><td>&nbsp;</td></tr><tr><td>&nbsp;</td><td>&nbsp;</td><td>Instrumental</td><td>&nbsp;</td></tr><tr><td>&nbsp;</td><td>&nbsp;</td><td>Lative</td><td>&nbsp;</td></tr><tr><td>&nbsp;</td><td>&nbsp;</td><td>Nominative</td><td>&nbsp;</td></tr><tr><td>&nbsp;</td><td>Indefinite</td><td>Benefactive</td><td>għal</td></tr><tr><td>&nbsp;</td><td>&nbsp;</td><td>Comitative</td><td>ma'</td></tr><tr><td>&nbsp;</td><td>&nbsp;</td><td>Dative</td><td>lil</td></tr><tr><td>&nbsp;</td><td>&nbsp;</td><td>Elative</td><td>minn</td></tr><tr><td>&nbsp;</td><td>&nbsp;</td><td>Equative</td><td>bħal</td></tr><tr><td>&nbsp;</td><td>&nbsp;</td><td>Genitive</td><td>ta'</td></tr><tr><td>&nbsp;</td><td>&nbsp;</td><td>Inessive</td><td>fi</td></tr><tr><td>&nbsp;</td><td>&nbsp;</td><td>Instrumental</td><td>bi</td></tr><tr><td>&nbsp;</td><td>&nbsp;</td><td>Lative</td><td>sa</td></tr><tr><td>&nbsp;</td><td>&nbsp;</td><td>Nominative</td><td>&nbsp;</td></tr><tr><td>CollectivePl</td><td>Definite</td><td>Benefactive</td><td>&nbsp;</td></tr><tr><td>&nbsp;</td><td>&nbsp;</td><td>Comitative</td><td>&nbsp;</td></tr><tr><td>&nbsp;</td><td>&nbsp;</td><td>Dative</td><td>&nbsp;</td></tr><tr><td>&nbsp;</td><td>&nbsp;</td><td>Elative</td><td>&nbsp;</td></tr><tr><td>&nbsp;</td><td>&nbsp;</td><td>Equative</td><td>&nbsp;</td></tr><tr><td>&nbsp;</td><td>&nbsp;</td><td>Genitive</td><td>&nbsp;</td></tr><tr><td>&nbsp;</td><td>&nbsp;</td><td>Inessive</td><td>&nbsp;</td></tr><tr><td>&nbsp;</td><td>&nbsp;</td><td>Instrumental</td><td>&nbsp;</td></tr><tr><td>&nbsp;</td><td>&nbsp;</td><td>Lative</td><td>&nbsp;</td></tr><tr><td>&nbsp;</td><td>&nbsp;</td><td>Nominative</td><td>&nbsp;</td></tr><tr><td>&nbsp;</td><td>Indefinite</td><td>Benefactive</td><td>għal</td></tr><tr><td>&nbsp;</td><td>&nbsp;</td><td>Comitative</td><td>ma'</td></tr><tr><td>&nbsp;</td><td>&nbsp;</td><td>Dative</td><td>lil</td></tr><tr><td>&nbsp;</td><td>&nbsp;</td><td>Elative</td><td>minn</td></tr><tr><td>&nbsp;</td><td>&nbsp;</td><td>Equative</td><td>bħal</td></tr><tr><td>&nbsp;</td><td>&nbsp;</td><td>Genitive</td><td>ta'</td></tr><tr><td>&nbsp;</td><td>&nbsp;</td><td>Inessive</td><td>fi</td></tr><tr><td>&nbsp;</td><td>&nbsp;</td><td>Instrumental</td><td>bi</td></tr><tr><td>&nbsp;</td><td>&nbsp;</td><td>Lative</td><td>sa</td></tr><tr><td>&nbsp;</td><td>&nbsp;</td><td>Nominative</td><td>&nbsp;</td></tr><tr><td>Masc</td></tr><tr class="separator"><td colspan="100%">&nbsp;</td></td><tr><td>Singulative</td><td>Definite</td><td>Benefactive</td><td>għat-tieqa</td></tr><tr><td>&nbsp;</td><td>&nbsp;</td><td>Comitative</td><td>mat-tieqa</td></tr><tr><td>&nbsp;</td><td>&nbsp;</td><td>Dative</td><td>lit-tieqa</td></tr><tr><td>&nbsp;</td><td>&nbsp;</td><td>Elative</td><td>mit-tieqa</td></tr><tr><td>&nbsp;</td><td>&nbsp;</td><td>Equative</td><td>bħat-tieqa</td></tr><tr><td>&nbsp;</td><td>&nbsp;</td><td>Genitive</td><td>tat-tieqa</td></tr><tr><td>&nbsp;</td><td>&nbsp;</td><td>Inessive</td><td>fit-tieqa</td></tr><tr><td>&nbsp;</td><td>&nbsp;</td><td>Instrumental</td><td>bit-tieqa</td></tr><tr><td>&nbsp;</td><td>&nbsp;</td><td>Lative</td><td>sat-tieqa</td></tr><tr><td>&nbsp;</td><td>&nbsp;</td><td>Nominative</td><td>it-tieqa</td></tr><tr><td>&nbsp;</td><td>Indefinite</td><td>Benefactive</td><td>għal tieqa</td></tr><tr><td>&nbsp;</td><td>&nbsp;</td><td>Comitative</td><td>ma' tieqa</td></tr><tr><td>&nbsp;</td><td>&nbsp;</td><td>Dative</td><td>lil tieqa</td></tr><tr><td>&nbsp;</td><td>&nbsp;</td><td>Elative</td><td>minn tieqa</td></tr><tr><td>&nbsp;</td><td>&nbsp;</td><td>Equative</td><td>bħal tieqa</td></tr><tr><td>&nbsp;</td><td>&nbsp;</td><td>Genitive</td><td>ta' tieqa</td></tr><tr><td>&nbsp;</td><td>&nbsp;</td><td>Inessive</td><td>f'tieqa</td></tr><tr><td>&nbsp;</td><td>&nbsp;</td><td>Instrumental</td><td>b'tieqa</td></tr><tr><td>&nbsp;</td><td>&nbsp;</td><td>Lative</td><td>sa tieqa</td></tr><tr><td>&nbsp;</td><td>&nbsp;</td><td>Nominative</td><td>tieqa</td></tr><tr><td>Dual</td><td>Definite</td><td>Benefactive</td><td>&nbsp;</td></tr><tr><td>&nbsp;</td><td>&nbsp;</td><td>Comitative</td><td>&nbsp;</td></tr><tr><td>&nbsp;</td><td>&nbsp;</td><td>Dative</td><td>&nbsp;</td></tr><tr><td>&nbsp;</td><td>&nbsp;</td><td>Elative</td><td>&nbsp;</td></tr><tr><td>&nbsp;</td><td>&nbsp;</td><td>Equative</td><td>&nbsp;</td></tr><tr><td>&nbsp;</td><td>&nbsp;</td><td>Genitive</td><td>&nbsp;</td></tr><tr><td>&nbsp;</td><td>&nbsp;</td><td>Inessive</td><td>&nbsp;</td></tr><tr><td>&nbsp;</td><td>&nbsp;</td><td>Instrumental</td><td>&nbsp;</td></tr><tr><td>&nbsp;</td><td>&nbsp;</td><td>Lative</td><td>&nbsp;</td></tr><tr><td>&nbsp;</td><td>&nbsp;</td><td>Nominative</td><td>&nbsp;</td></tr><tr><td>&nbsp;</td><td>Indefinite</td><td>Benefactive</td><td>għal</td></tr><tr><td>&nbsp;</td><td>&nbsp;</td><td>Comitative</td><td>ma'</td></tr><tr><td>&nbsp;</td><td>&nbsp;</td><td>Dative</td><td>lil</td></tr><tr><td>&nbsp;</td><td>&nbsp;</td><td>Elative</td><td>minn</td></tr><tr><td>&nbsp;</td><td>&nbsp;</td><td>Equative</td><td>bħal</td></tr><tr><td>&nbsp;</td><td>&nbsp;</td><td>Genitive</td><td>ta'</td></tr><tr><td>&nbsp;</td><td>&nbsp;</td><td>Inessive</td><td>fi</td></tr><tr><td>&nbsp;</td><td>&nbsp;</td><td>Instrumental</td><td>bi</td></tr><tr><td>&nbsp;</td><td>&nbsp;</td><td>Lative</td><td>sa</td></tr><tr><td>&nbsp;</td><td>&nbsp;</td><td>Nominative</td><td>&nbsp;</td></tr><tr><td>Plural</td><td>Definite</td><td>Benefactive</td><td>għat-tieqiet</td></tr><tr><td>&nbsp;</td><td>&nbsp;</td><td>Comitative</td><td>mat-tieqiet</td></tr><tr><td>&nbsp;</td><td>&nbsp;</td><td>Dative</td><td>lit-tieqiet</td></tr><tr><td>&nbsp;</td><td>&nbsp;</td><td>Elative</td><td>mit-tieqiet</td></tr><tr><td>&nbsp;</td><td>&nbsp;</td><td>Equative</td><td>bħat-tieqiet</td></tr><tr><td>&nbsp;</td><td>&nbsp;</td><td>Genitive</td><td>tat-tieqiet</td></tr><tr><td>&nbsp;</td><td>&nbsp;</td><td>Inessive</td><td>fit-tieqiet</td></tr><tr><td>&nbsp;</td><td>&nbsp;</td><td>Instrumental</td><td>bit-tieqiet</td></tr><tr><td>&nbsp;</td><td>&nbsp;</td><td>Lative</td><td>sat-tieqiet</td></tr><tr><td>&nbsp;</td><td>&nbsp;</td><td>Nominative</td><td>it-tieqiet</td></tr><tr><td>&nbsp;</td><td>Indefinite</td><td>Benefactive</td><td>għal tieqiet</td></tr><tr><td>&nbsp;</td><td>&nbsp;</td><td>Comitative</td><td>ma' tieqiet</td></tr><tr><td>&nbsp;</td><td>&nbsp;</td><td>Dative</td><td>lil tieqiet</td></tr><tr><td>&nbsp;</td><td>&nbsp;</td><td>Elative</td><td>minn tieqiet</td></tr><tr><td>&nbsp;</td><td>&nbsp;</td><td>Equative</td><td>bħal tieqiet</td></tr><tr><td>&nbsp;</td><td>&nbsp;</td><td>Genitive</td><td>ta' tieqiet</td></tr><tr><td>&nbsp;</td><td>&nbsp;</td><td>Inessive</td><td>f'tieqiet</td></tr><tr><td>&nbsp;</td><td>&nbsp;</td><td>Instrumental</td><td>b'tieqiet</td></tr><tr><td>&nbsp;</td><td>&nbsp;</td><td>Lative</td><td>sa tieqiet</td></tr><tr><td>&nbsp;</td><td>&nbsp;</td><td>Nominative</td><td>tieqiet</td></tr><tr><td>DeterminatePl</td><td>Definite</td><td>Benefactive</td><td>&nbsp;</td></tr><tr><td>&nbsp;</td><td>&nbsp;</td><td>Comitative</td><td>&nbsp;</td></tr><tr><td>&nbsp;</td><td>&nbsp;</td><td>Dative</td><td>&nbsp;</td></tr><tr><td>&nbsp;</td><td>&nbsp;</td><td>Elative</td><td>&nbsp;</td></tr><tr><td>&nbsp;</td><td>&nbsp;</td><td>Equative</td><td>&nbsp;</td></tr><tr><td>&nbsp;</td><td>&nbsp;</td><td>Genitive</td><td>&nbsp;</td></tr><tr><td>&nbsp;</td><td>&nbsp;</td><td>Inessive</td><td>&nbsp;</td></tr><tr><td>&nbsp;</td><td>&nbsp;</td><td>Instrumental</td><td>&nbsp;</td></tr><tr><td>&nbsp;</td><td>&nbsp;</td><td>Lative</td><td>&nbsp;</td></tr><tr><td>&nbsp;</td><td>&nbsp;</td><td>Nominative</td><td>&nbsp;</td></tr><tr><td>&nbsp;</td><td>Indefinite</td><td>Benefactive</td><td>għal</td></tr><tr><td>&nbsp;</td><td>&nbsp;</td><td>Comitative</td><td>ma'</td></tr><tr><td>&nbsp;</td><td>&nbsp;</td><td>Dative</td><td>lil</td></tr><tr><td>&nbsp;</td><td>&nbsp;</td><td>Elative</td><td>minn</td></tr><tr><td>&nbsp;</td><td>&nbsp;</td><td>Equative</td><td>bħal</td></tr><tr><td>&nbsp;</td><td>&nbsp;</td><td>Genitive</td><td>ta'</td></tr><tr><td>&nbsp;</td><td>&nbsp;</td><td>Inessive</td><td>fi</td></tr><tr><td>&nbsp;</td><td>&nbsp;</td><td>Instrumental</td><td>bi</td></tr><tr><td>&nbsp;</td><td>&nbsp;</td><td>Lative</td><td>sa</td></tr><tr><td>&nbsp;</td><td>&nbsp;</td><td>Nominative</td><td>&nbsp;</td></tr><tr><td>CollectivePl</td><td>Definite</td><td>Benefactive</td><td>&nbsp;</td></tr><tr><td>&nbsp;</td><td>&nbsp;</td><td>Comitative</td><td>&nbsp;</td></tr><tr><td>&nbsp;</td><td>&nbsp;</td><td>Dative</td><td>&nbsp;</td></tr><tr><td>&nbsp;</td><td>&nbsp;</td><td>Elative</td><td>&nbsp;</td></tr><tr><td>&nbsp;</td><td>&nbsp;</td><td>Equative</td><td>&nbsp;</td></tr><tr><td>&nbsp;</td><td>&nbsp;</td><td>Genitive</td><td>&nbsp;</td></tr><tr><td>&nbsp;</td><td>&nbsp;</td><td>Inessive</td><td>&nbsp;</td></tr><tr><td>&nbsp;</td><td>&nbsp;</td><td>Instrumental</td><td>&nbsp;</td></tr><tr><td>&nbsp;</td><td>&nbsp;</td><td>Lative</td><td>&nbsp;</td></tr><tr><td>&nbsp;</td><td>&nbsp;</td><td>Nominative</td><td>&nbsp;</td></tr><tr><td>&nbsp;</td><td>Indefinite</td><td>Benefactive</td><td>għal</td></tr><tr><td>&nbsp;</td><td>&nbsp;</td><td>Comitative</td><td>ma'</td></tr><tr><td>&nbsp;</td><td>&nbsp;</td><td>Dative</td><td>lil</td></tr><tr><td>&nbsp;</td><td>&nbsp;</td><td>Elative</td><td>minn</td></tr><tr><td>&nbsp;</td><td>&nbsp;</td><td>Equative</td><td>bħal</td></tr><tr><td>&nbsp;</td><td>&nbsp;</td><td>Genitive</td><td>ta'</td></tr><tr><td>&nbsp;</td><td>&nbsp;</td><td>Inessive</td><td>fi</td></tr><tr><td>&nbsp;</td><td>&nbsp;</td><td>Instrumental</td><td>bi</td></tr><tr><td>&nbsp;</td><td>&nbsp;</td><td>Lative</td><td>sa</td></tr><tr><td>&nbsp;</td><td>&nbsp;</td><td>Nominative</td><td>&nbsp;</td></tr><tr><td>Fem</td></tr><tr class="separator"><td colspan="100%">&nbsp;</td></td><tr><td>Singulative</td><td>Definite</td><td>Benefactive</td><td>għall-inbid</td></tr><tr><td>&nbsp;</td><td>&nbsp;</td><td>Comitative</td><td>mal-inbid</td></tr><tr><td>&nbsp;</td><td>&nbsp;</td><td>Dative</td><td>lill-inbid</td></tr><tr><td>&nbsp;</td><td>&nbsp;</td><td>Elative</td><td>mill-inbid</td></tr><tr><td>&nbsp;</td><td>&nbsp;</td><td>Equative</td><td>bħall-inbid</td></tr><tr><td>&nbsp;</td><td>&nbsp;</td><td>Genitive</td><td>tal-inbid</td></tr><tr><td>&nbsp;</td><td>&nbsp;</td><td>Inessive</td><td>fil-inbid</td></tr><tr><td>&nbsp;</td><td>&nbsp;</td><td>Instrumental</td><td>bil-inbid</td></tr><tr><td>&nbsp;</td><td>&nbsp;</td><td>Lative</td><td>sal-inbid</td></tr><tr><td>&nbsp;</td><td>&nbsp;</td><td>Nominative</td><td>il-inbid</td></tr><tr><td>&nbsp;</td><td>Indefinite</td><td>Benefactive</td><td>għal inbid</td></tr><tr><td>&nbsp;</td><td>&nbsp;</td><td>Comitative</td><td>m'inbid</td></tr><tr><td>&nbsp;</td><td>&nbsp;</td><td>Dative</td><td>lil inbid</td></tr><tr><td>&nbsp;</td><td>&nbsp;</td><td>Elative</td><td>minn inbid</td></tr><tr><td>&nbsp;</td><td>&nbsp;</td><td>Equative</td><td>bħal inbid</td></tr><tr><td>&nbsp;</td><td>&nbsp;</td><td>Genitive</td><td>t'inbid</td></tr><tr><td>&nbsp;</td><td>&nbsp;</td><td>Inessive</td><td>f'inbid</td></tr><tr><td>&nbsp;</td><td>&nbsp;</td><td>Instrumental</td><td>b'inbid</td></tr><tr><td>&nbsp;</td><td>&nbsp;</td><td>Lative</td><td>s'inbid</td></tr><tr><td>&nbsp;</td><td>&nbsp;</td><td>Nominative</td><td>inbid</td></tr><tr><td>Dual</td><td>Definite</td><td>Benefactive</td><td>&nbsp;</td></tr><tr><td>&nbsp;</td><td>&nbsp;</td><td>Comitative</td><td>&nbsp;</td></tr><tr><td>&nbsp;</td><td>&nbsp;</td><td>Dative</td><td>&nbsp;</td></tr><tr><td>&nbsp;</td><td>&nbsp;</td><td>Elative</td><td>&nbsp;</td></tr><tr><td>&nbsp;</td><td>&nbsp;</td><td>Equative</td><td>&nbsp;</td></tr><tr><td>&nbsp;</td><td>&nbsp;</td><td>Genitive</td><td>&nbsp;</td></tr><tr><td>&nbsp;</td><td>&nbsp;</td><td>Inessive</td><td>&nbsp;</td></tr><tr><td>&nbsp;</td><td>&nbsp;</td><td>Instrumental</td><td>&nbsp;</td></tr><tr><td>&nbsp;</td><td>&nbsp;</td><td>Lative</td><td>&nbsp;</td></tr><tr><td>&nbsp;</td><td>&nbsp;</td><td>Nominative</td><td>&nbsp;</td></tr><tr><td>&nbsp;</td><td>Indefinite</td><td>Benefactive</td><td>għal</td></tr><tr><td>&nbsp;</td><td>&nbsp;</td><td>Comitative</td><td>ma'</td></tr><tr><td>&nbsp;</td><td>&nbsp;</td><td>Dative</td><td>lil</td></tr><tr><td>&nbsp;</td><td>&nbsp;</td><td>Elative</td><td>minn</td></tr><tr><td>&nbsp;</td><td>&nbsp;</td><td>Equative</td><td>bħal</td></tr><tr><td>&nbsp;</td><td>&nbsp;</td><td>Genitive</td><td>ta'</td></tr><tr><td>&nbsp;</td><td>&nbsp;</td><td>Inessive</td><td>fi</td></tr><tr><td>&nbsp;</td><td>&nbsp;</td><td>Instrumental</td><td>bi</td></tr><tr><td>&nbsp;</td><td>&nbsp;</td><td>Lative</td><td>sa</td></tr><tr><td>&nbsp;</td><td>&nbsp;</td><td>Nominative</td><td>&nbsp;</td></tr><tr><td>Plural</td><td>Definite</td><td>Benefactive</td><td>għall-inbidi</td></tr><tr><td>&nbsp;</td><td>&nbsp;</td><td>Comitative</td><td>mal-inbidi</td></tr><tr><td>&nbsp;</td><td>&nbsp;</td><td>Dative</td><td>lill-inbidi</td></tr><tr><td>&nbsp;</td><td>&nbsp;</td><td>Elative</td><td>mill-inbidi</td></tr><tr><td>&nbsp;</td><td>&nbsp;</td><td>Equative</td><td>bħall-inbidi</td></tr><tr><td>&nbsp;</td><td>&nbsp;</td><td>Genitive</td><td>tal-inbidi</td></tr><tr><td>&nbsp;</td><td>&nbsp;</td><td>Inessive</td><td>fil-inbidi</td></tr><tr><td>&nbsp;</td><td>&nbsp;</td><td>Instrumental</td><td>bil-inbidi</td></tr><tr><td>&nbsp;</td><td>&nbsp;</td><td>Lative</td><td>sal-inbidi</td></tr><tr><td>&nbsp;</td><td>&nbsp;</td><td>Nominative</td><td>il-inbidi</td></tr><tr><td>&nbsp;</td><td>Indefinite</td><td>Benefactive</td><td>għal inbidi</td></tr><tr><td>&nbsp;</td><td>&nbsp;</td><td>Comitative</td><td>m'inbidi</td></tr><tr><td>&nbsp;</td><td>&nbsp;</td><td>Dative</td><td>lil inbidi</td></tr><tr><td>&nbsp;</td><td>&nbsp;</td><td>Elative</td><td>minn inbidi</td></tr><tr><td>&nbsp;</td><td>&nbsp;</td><td>Equative</td><td>bħal inbidi</td></tr><tr><td>&nbsp;</td><td>&nbsp;</td><td>Genitive</td><td>t'inbidi</td></tr><tr><td>&nbsp;</td><td>&nbsp;</td><td>Inessive</td><td>f'inbidi</td></tr><tr><td>&nbsp;</td><td>&nbsp;</td><td>Instrumental</td><td>b'inbidi</td></tr><tr><td>&nbsp;</td><td>&nbsp;</td><td>Lative</td><td>s'inbidi</td></tr><tr><td>&nbsp;</td><td>&nbsp;</td><td>Nominative</td><td>inbidi</td></tr><tr><td>DeterminatePl</td><td>Definite</td><td>Benefactive</td><td>&nbsp;</td></tr><tr><td>&nbsp;</td><td>&nbsp;</td><td>Comitative</td><td>&nbsp;</td></tr><tr><td>&nbsp;</td><td>&nbsp;</td><td>Dative</td><td>&nbsp;</td></tr><tr><td>&nbsp;</td><td>&nbsp;</td><td>Elative</td><td>&nbsp;</td></tr><tr><td>&nbsp;</td><td>&nbsp;</td><td>Equative</td><td>&nbsp;</td></tr><tr><td>&nbsp;</td><td>&nbsp;</td><td>Genitive</td><td>&nbsp;</td></tr><tr><td>&nbsp;</td><td>&nbsp;</td><td>Inessive</td><td>&nbsp;</td></tr><tr><td>&nbsp;</td><td>&nbsp;</td><td>Instrumental</td><td>&nbsp;</td></tr><tr><td>&nbsp;</td><td>&nbsp;</td><td>Lative</td><td>&nbsp;</td></tr><tr><td>&nbsp;</td><td>&nbsp;</td><td>Nominative</td><td>&nbsp;</td></tr><tr><td>&nbsp;</td><td>Indefinite</td><td>Benefactive</td><td>għal</td></tr><tr><td>&nbsp;</td><td>&nbsp;</td><td>Comitative</td><td>ma'</td></tr><tr><td>&nbsp;</td><td>&nbsp;</td><td>Dative</td><td>lil</td></tr><tr><td>&nbsp;</td><td>&nbsp;</td><td>Elative</td><td>minn</td></tr><tr><td>&nbsp;</td><td>&nbsp;</td><td>Equative</td><td>bħal</td></tr><tr><td>&nbsp;</td><td>&nbsp;</td><td>Genitive</td><td>ta'</td></tr><tr><td>&nbsp;</td><td>&nbsp;</td><td>Inessive</td><td>fi</td></tr><tr><td>&nbsp;</td><td>&nbsp;</td><td>Instrumental</td><td>bi</td></tr><tr><td>&nbsp;</td><td>&nbsp;</td><td>Lative</td><td>sa</td></tr><tr><td>&nbsp;</td><td>&nbsp;</td><td>Nominative</td><td>&nbsp;</td></tr><tr><td>CollectivePl</td><td>Definite</td><td>Benefactive</td><td>&nbsp;</td></tr><tr><td>&nbsp;</td><td>&nbsp;</td><td>Comitative</td><td>&nbsp;</td></tr><tr><td>&nbsp;</td><td>&nbsp;</td><td>Dative</td><td>&nbsp;</td></tr><tr><td>&nbsp;</td><td>&nbsp;</td><td>Elative</td><td>&nbsp;</td></tr><tr><td>&nbsp;</td><td>&nbsp;</td><td>Equative</td><td>&nbsp;</td></tr><tr><td>&nbsp;</td><td>&nbsp;</td><td>Genitive</td><td>&nbsp;</td></tr><tr><td>&nbsp;</td><td>&nbsp;</td><td>Inessive</td><td>&nbsp;</td></tr><tr><td>&nbsp;</td><td>&nbsp;</td><td>Instrumental</td><td>&nbsp;</td></tr><tr><td>&nbsp;</td><td>&nbsp;</td><td>Lative</td><td>&nbsp;</td></tr><tr><td>&nbsp;</td><td>&nbsp;</td><td>Nominative</td><td>&nbsp;</td></tr><tr><td>&nbsp;</td><td>Indefinite</td><td>Benefactive</td><td>għal</td></tr><tr><td>&nbsp;</td><td>&nbsp;</td><td>Comitative</td><td>ma'</td></tr><tr><td>&nbsp;</td><td>&nbsp;</td><td>Dative</td><td>lil</td></tr><tr><td>&nbsp;</td><td>&nbsp;</td><td>Elative</td><td>minn</td></tr><tr><td>&nbsp;</td><td>&nbsp;</td><td>Equative</td><td>bħal</td></tr><tr><td>&nbsp;</td><td>&nbsp;</td><td>Genitive</td><td>ta'</td></tr><tr><td>&nbsp;</td><td>&nbsp;</td><td>Inessive</td><td>fi</td></tr><tr><td>&nbsp;</td><td>&nbsp;</td><td>Instrumental</td><td>bi</td></tr><tr><td>&nbsp;</td><td>&nbsp;</td><td>Lative</td><td>sa</td></tr><tr><td>&nbsp;</td><td>&nbsp;</td><td>Nominative</td><td>&nbsp;</td></tr><tr><td>Masc</td></tr><tr class="separator"><td colspan="100%">&nbsp;</td></td><tr><td>Singulative</td><td>Definite</td><td>Benefactive</td><td>għall-ġewnaħ</td></tr><tr><td>&nbsp;</td><td>&nbsp;</td><td>Comitative</td><td>mal-ġewnaħ</td></tr><tr><td>&nbsp;</td><td>&nbsp;</td><td>Dative</td><td>lill-ġewnaħ</td></tr><tr><td>&nbsp;</td><td>&nbsp;</td><td>Elative</td><td>mill-ġewnaħ</td></tr><tr><td>&nbsp;</td><td>&nbsp;</td><td>Equative</td><td>bħall-ġewnaħ</td></tr><tr><td>&nbsp;</td><td>&nbsp;</td><td>Genitive</td><td>tal-ġewnaħ</td></tr><tr><td>&nbsp;</td><td>&nbsp;</td><td>Inessive</td><td>fil-ġewnaħ</td></tr><tr><td>&nbsp;</td><td>&nbsp;</td><td>Instrumental</td><td>bil-ġewnaħ</td></tr><tr><td>&nbsp;</td><td>&nbsp;</td><td>Lative</td><td>sal-ġewnaħ</td></tr><tr><td>&nbsp;</td><td>&nbsp;</td><td>Nominative</td><td>il-ġewnaħ</td></tr><tr><td>&nbsp;</td><td>Indefinite</td><td>Benefactive</td><td>għal ġewnaħ</td></tr><tr><td>&nbsp;</td><td>&nbsp;</td><td>Comitative</td><td>ma' ġewnaħ</td></tr><tr><td>&nbsp;</td><td>&nbsp;</td><td>Dative</td><td>lil ġewnaħ</td></tr><tr><td>&nbsp;</td><td>&nbsp;</td><td>Elative</td><td>minn ġewnaħ</td></tr><tr><td>&nbsp;</td><td>&nbsp;</td><td>Equative</td><td>bħal ġewnaħ</td></tr><tr><td>&nbsp;</td><td>&nbsp;</td><td>Genitive</td><td>ta' ġewnaħ</td></tr><tr><td>&nbsp;</td><td>&nbsp;</td><td>Inessive</td><td>f'ġewnaħ</td></tr><tr><td>&nbsp;</td><td>&nbsp;</td><td>Instrumental</td><td>b'ġewnaħ</td></tr><tr><td>&nbsp;</td><td>&nbsp;</td><td>Lative</td><td>sa ġewnaħ</td></tr><tr><td>&nbsp;</td><td>&nbsp;</td><td>Nominative</td><td>ġewnaħ</td></tr><tr><td>Dual</td><td>Definite</td><td>Benefactive</td><td>&nbsp;</td></tr><tr><td>&nbsp;</td><td>&nbsp;</td><td>Comitative</td><td>&nbsp;</td></tr><tr><td>&nbsp;</td><td>&nbsp;</td><td>Dative</td><td>&nbsp;</td></tr><tr><td>&nbsp;</td><td>&nbsp;</td><td>Elative</td><td>&nbsp;</td></tr><tr><td>&nbsp;</td><td>&nbsp;</td><td>Equative</td><td>&nbsp;</td></tr><tr><td>&nbsp;</td><td>&nbsp;</td><td>Genitive</td><td>&nbsp;</td></tr><tr><td>&nbsp;</td><td>&nbsp;</td><td>Inessive</td><td>&nbsp;</td></tr><tr><td>&nbsp;</td><td>&nbsp;</td><td>Instrumental</td><td>&nbsp;</td></tr><tr><td>&nbsp;</td><td>&nbsp;</td><td>Lative</td><td>&nbsp;</td></tr><tr><td>&nbsp;</td><td>&nbsp;</td><td>Nominative</td><td>&nbsp;</td></tr><tr><td>&nbsp;</td><td>Indefinite</td><td>Benefactive</td><td>għal</td></tr><tr><td>&nbsp;</td><td>&nbsp;</td><td>Comitative</td><td>ma'</td></tr><tr><td>&nbsp;</td><td>&nbsp;</td><td>Dative</td><td>lil</td></tr><tr><td>&nbsp;</td><td>&nbsp;</td><td>Elative</td><td>minn</td></tr><tr><td>&nbsp;</td><td>&nbsp;</td><td>Equative</td><td>bħal</td></tr><tr><td>&nbsp;</td><td>&nbsp;</td><td>Genitive</td><td>ta'</td></tr><tr><td>&nbsp;</td><td>&nbsp;</td><td>Inessive</td><td>fi</td></tr><tr><td>&nbsp;</td><td>&nbsp;</td><td>Instrumental</td><td>bi</td></tr><tr><td>&nbsp;</td><td>&nbsp;</td><td>Lative</td><td>sa</td></tr><tr><td>&nbsp;</td><td>&nbsp;</td><td>Nominative</td><td>&nbsp;</td></tr><tr><td>Plural</td><td>Definite</td><td>Benefactive</td><td>għall-ġewnaħi</td></tr><tr><td>&nbsp;</td><td>&nbsp;</td><td>Comitative</td><td>mal-ġewnaħi</td></tr><tr><td>&nbsp;</td><td>&nbsp;</td><td>Dative</td><td>lill-ġewnaħi</td></tr><tr><td>&nbsp;</td><td>&nbsp;</td><td>Elative</td><td>mill-ġewnaħi</td></tr><tr><td>&nbsp;</td><td>&nbsp;</td><td>Equative</td><td>bħall-ġewnaħi</td></tr><tr><td>&nbsp;</td><td>&nbsp;</td><td>Genitive</td><td>tal-ġewnaħi</td></tr><tr><td>&nbsp;</td><td>&nbsp;</td><td>Inessive</td><td>fil-ġewnaħi</td></tr><tr><td>&nbsp;</td><td>&nbsp;</td><td>Instrumental</td><td>bil-ġewnaħi</td></tr><tr><td>&nbsp;</td><td>&nbsp;</td><td>Lative</td><td>sal-ġewnaħi</td></tr><tr><td>&nbsp;</td><td>&nbsp;</td><td>Nominative</td><td>il-ġewnaħi</td></tr><tr><td>&nbsp;</td><td>Indefinite</td><td>Benefactive</td><td>għal ġewnaħi</td></tr><tr><td>&nbsp;</td><td>&nbsp;</td><td>Comitative</td><td>ma' ġewnaħi</td></tr><tr><td>&nbsp;</td><td>&nbsp;</td><td>Dative</td><td>lil ġewnaħi</td></tr><tr><td>&nbsp;</td><td>&nbsp;</td><td>Elative</td><td>minn ġewnaħi</td></tr><tr><td>&nbsp;</td><td>&nbsp;</td><td>Equative</td><td>bħal ġewnaħi</td></tr><tr><td>&nbsp;</td><td>&nbsp;</td><td>Genitive</td><td>ta' ġewnaħi</td></tr><tr><td>&nbsp;</td><td>&nbsp;</td><td>Inessive</td><td>f'ġewnaħi</td></tr><tr><td>&nbsp;</td><td>&nbsp;</td><td>Instrumental</td><td>b'ġewnaħi</td></tr><tr><td>&nbsp;</td><td>&nbsp;</td><td>Lative</td><td>sa ġewnaħi</td></tr><tr><td>&nbsp;</td><td>&nbsp;</td><td>Nominative</td><td>ġewnaħi</td></tr><tr><td>DeterminatePl</td><td>Definite</td><td>Benefactive</td><td>&nbsp;</td></tr><tr><td>&nbsp;</td><td>&nbsp;</td><td>Comitative</td><td>&nbsp;</td></tr><tr><td>&nbsp;</td><td>&nbsp;</td><td>Dative</td><td>&nbsp;</td></tr><tr><td>&nbsp;</td><td>&nbsp;</td><td>Elative</td><td>&nbsp;</td></tr><tr><td>&nbsp;</td><td>&nbsp;</td><td>Equative</td><td>&nbsp;</td></tr><tr><td>&nbsp;</td><td>&nbsp;</td><td>Genitive</td><td>&nbsp;</td></tr><tr><td>&nbsp;</td><td>&nbsp;</td><td>Inessive</td><td>&nbsp;</td></tr><tr><td>&nbsp;</td><td>&nbsp;</td><td>Instrumental</td><td>&nbsp;</td></tr><tr><td>&nbsp;</td><td>&nbsp;</td><td>Lative</td><td>&nbsp;</td></tr><tr><td>&nbsp;</td><td>&nbsp;</td><td>Nominative</td><td>&nbsp;</td></tr><tr><td>&nbsp;</td><td>Indefinite</td><td>Benefactive</td><td>għal</td></tr><tr><td>&nbsp;</td><td>&nbsp;</td><td>Comitative</td><td>ma'</td></tr><tr><td>&nbsp;</td><td>&nbsp;</td><td>Dative</td><td>lil</td></tr><tr><td>&nbsp;</td><td>&nbsp;</td><td>Elative</td><td>minn</td></tr><tr><td>&nbsp;</td><td>&nbsp;</td><td>Equative</td><td>bħal</td></tr><tr><td>&nbsp;</td><td>&nbsp;</td><td>Genitive</td><td>ta'</td></tr><tr><td>&nbsp;</td><td>&nbsp;</td><td>Inessive</td><td>fi</td></tr><tr><td>&nbsp;</td><td>&nbsp;</td><td>Instrumental</td><td>bi</td></tr><tr><td>&nbsp;</td><td>&nbsp;</td><td>Lative</td><td>sa</td></tr><tr><td>&nbsp;</td><td>&nbsp;</td><td>Nominative</td><td>&nbsp;</td></tr><tr><td>CollectivePl</td><td>Definite</td><td>Benefactive</td><td>&nbsp;</td></tr><tr><td>&nbsp;</td><td>&nbsp;</td><td>Comitative</td><td>&nbsp;</td></tr><tr><td>&nbsp;</td><td>&nbsp;</td><td>Dative</td><td>&nbsp;</td></tr><tr><td>&nbsp;</td><td>&nbsp;</td><td>Elative</td><td>&nbsp;</td></tr><tr><td>&nbsp;</td><td>&nbsp;</td><td>Equative</td><td>&nbsp;</td></tr><tr><td>&nbsp;</td><td>&nbsp;</td><td>Genitive</td><td>&nbsp;</td></tr><tr><td>&nbsp;</td><td>&nbsp;</td><td>Inessive</td><td>&nbsp;</td></tr><tr><td>&nbsp;</td><td>&nbsp;</td><td>Instrumental</td><td>&nbsp;</td></tr><tr><td>&nbsp;</td><td>&nbsp;</td><td>Lative</td><td>&nbsp;</td></tr><tr><td>&nbsp;</td><td>&nbsp;</td><td>Nominative</td><td>&nbsp;</td></tr><tr><td>&nbsp;</td><td>Indefinite</td><td>Benefactive</td><td>għal</td></tr><tr><td>&nbsp;</td><td>&nbsp;</td><td>Comitative</td><td>ma'</td></tr><tr><td>&nbsp;</td><td>&nbsp;</td><td>Dative</td><td>lil</td></tr><tr><td>&nbsp;</td><td>&nbsp;</td><td>Elative</td><td>minn</td></tr><tr><td>&nbsp;</td><td>&nbsp;</td><td>Equative</td><td>bħal</td></tr><tr><td>&nbsp;</td><td>&nbsp;</td><td>Genitive</td><td>ta'</td></tr><tr><td>&nbsp;</td><td>&nbsp;</td><td>Inessive</td><td>fi</td></tr><tr><td>&nbsp;</td><td>&nbsp;</td><td>Instrumental</td><td>bi</td></tr><tr><td>&nbsp;</td><td>&nbsp;</td><td>Lative</td><td>sa</td></tr><tr><td>&nbsp;</td><td>&nbsp;</td><td>Nominative</td><td>&nbsp;</td></tr><tr><td>Masc</td></tr><tr class="separator"><td colspan="100%">&nbsp;</td></td><tr><td>Singulative</td><td>Definite</td><td>Benefactive</td><td>għall-mara</td></tr><tr><td>&nbsp;</td><td>&nbsp;</td><td>Comitative</td><td>mal-mara</td></tr><tr><td>&nbsp;</td><td>&nbsp;</td><td>Dative</td><td>lill-mara</td></tr><tr><td>&nbsp;</td><td>&nbsp;</td><td>Elative</td><td>mill-mara</td></tr><tr><td>&nbsp;</td><td>&nbsp;</td><td>Equative</td><td>bħall-mara</td></tr><tr><td>&nbsp;</td><td>&nbsp;</td><td>Genitive</td><td>tal-mara</td></tr><tr><td>&nbsp;</td><td>&nbsp;</td><td>Inessive</td><td>fil-mara</td></tr><tr><td>&nbsp;</td><td>&nbsp;</td><td>Instrumental</td><td>bil-mara</td></tr><tr><td>&nbsp;</td><td>&nbsp;</td><td>Lative</td><td>sal-mara</td></tr><tr><td>&nbsp;</td><td>&nbsp;</td><td>Nominative</td><td>il-mara</td></tr><tr><td>&nbsp;</td><td>Indefinite</td><td>Benefactive</td><td>għal mara</td></tr><tr><td>&nbsp;</td><td>&nbsp;</td><td>Comitative</td><td>ma' mara</td></tr><tr><td>&nbsp;</td><td>&nbsp;</td><td>Dative</td><td>lil mara</td></tr><tr><td>&nbsp;</td><td>&nbsp;</td><td>Elative</td><td>minn mara</td></tr><tr><td>&nbsp;</td><td>&nbsp;</td><td>Equative</td><td>bħal mara</td></tr><tr><td>&nbsp;</td><td>&nbsp;</td><td>Genitive</td><td>ta' mara</td></tr><tr><td>&nbsp;</td><td>&nbsp;</td><td>Inessive</td><td>f'mara</td></tr><tr><td>&nbsp;</td><td>&nbsp;</td><td>Instrumental</td><td>b'mara</td></tr><tr><td>&nbsp;</td><td>&nbsp;</td><td>Lative</td><td>sa mara</td></tr><tr><td>&nbsp;</td><td>&nbsp;</td><td>Nominative</td><td>mara</td></tr><tr><td>Dual</td><td>Definite</td><td>Benefactive</td><td>&nbsp;</td></tr><tr><td>&nbsp;</td><td>&nbsp;</td><td>Comitative</td><td>&nbsp;</td></tr><tr><td>&nbsp;</td><td>&nbsp;</td><td>Dative</td><td>&nbsp;</td></tr><tr><td>&nbsp;</td><td>&nbsp;</td><td>Elative</td><td>&nbsp;</td></tr><tr><td>&nbsp;</td><td>&nbsp;</td><td>Equative</td><td>&nbsp;</td></tr><tr><td>&nbsp;</td><td>&nbsp;</td><td>Genitive</td><td>&nbsp;</td></tr><tr><td>&nbsp;</td><td>&nbsp;</td><td>Inessive</td><td>&nbsp;</td></tr><tr><td>&nbsp;</td><td>&nbsp;</td><td>Instrumental</td><td>&nbsp;</td></tr><tr><td>&nbsp;</td><td>&nbsp;</td><td>Lative</td><td>&nbsp;</td></tr><tr><td>&nbsp;</td><td>&nbsp;</td><td>Nominative</td><td>&nbsp;</td></tr><tr><td>&nbsp;</td><td>Indefinite</td><td>Benefactive</td><td>għal</td></tr><tr><td>&nbsp;</td><td>&nbsp;</td><td>Comitative</td><td>ma'</td></tr><tr><td>&nbsp;</td><td>&nbsp;</td><td>Dative</td><td>lil</td></tr><tr><td>&nbsp;</td><td>&nbsp;</td><td>Elative</td><td>minn</td></tr><tr><td>&nbsp;</td><td>&nbsp;</td><td>Equative</td><td>bħal</td></tr><tr><td>&nbsp;</td><td>&nbsp;</td><td>Genitive</td><td>ta'</td></tr><tr><td>&nbsp;</td><td>&nbsp;</td><td>Inessive</td><td>fi</td></tr><tr><td>&nbsp;</td><td>&nbsp;</td><td>Instrumental</td><td>bi</td></tr><tr><td>&nbsp;</td><td>&nbsp;</td><td>Lative</td><td>sa</td></tr><tr><td>&nbsp;</td><td>&nbsp;</td><td>Nominative</td><td>&nbsp;</td></tr><tr><td>Plural</td><td>Definite</td><td>Benefactive</td><td>għall-mariet</td></tr><tr><td>&nbsp;</td><td>&nbsp;</td><td>Comitative</td><td>mal-mariet</td></tr><tr><td>&nbsp;</td><td>&nbsp;</td><td>Dative</td><td>lill-mariet</td></tr><tr><td>&nbsp;</td><td>&nbsp;</td><td>Elative</td><td>mill-mariet</td></tr><tr><td>&nbsp;</td><td>&nbsp;</td><td>Equative</td><td>bħall-mariet</td></tr><tr><td>&nbsp;</td><td>&nbsp;</td><td>Genitive</td><td>tal-mariet</td></tr><tr><td>&nbsp;</td><td>&nbsp;</td><td>Inessive</td><td>fil-mariet</td></tr><tr><td>&nbsp;</td><td>&nbsp;</td><td>Instrumental</td><td>bil-mariet</td></tr><tr><td>&nbsp;</td><td>&nbsp;</td><td>Lative</td><td>sal-mariet</td></tr><tr><td>&nbsp;</td><td>&nbsp;</td><td>Nominative</td><td>il-mariet</td></tr><tr><td>&nbsp;</td><td>Indefinite</td><td>Benefactive</td><td>għal mariet</td></tr><tr><td>&nbsp;</td><td>&nbsp;</td><td>Comitative</td><td>ma' mariet</td></tr><tr><td>&nbsp;</td><td>&nbsp;</td><td>Dative</td><td>lil mariet</td></tr><tr><td>&nbsp;</td><td>&nbsp;</td><td>Elative</td><td>minn mariet</td></tr><tr><td>&nbsp;</td><td>&nbsp;</td><td>Equative</td><td>bħal mariet</td></tr><tr><td>&nbsp;</td><td>&nbsp;</td><td>Genitive</td><td>ta' mariet</td></tr><tr><td>&nbsp;</td><td>&nbsp;</td><td>Inessive</td><td>f'mariet</td></tr><tr><td>&nbsp;</td><td>&nbsp;</td><td>Instrumental</td><td>b'mariet</td></tr><tr><td>&nbsp;</td><td>&nbsp;</td><td>Lative</td><td>sa mariet</td></tr><tr><td>&nbsp;</td><td>&nbsp;</td><td>Nominative</td><td>mariet</td></tr><tr><td>DeterminatePl</td><td>Definite</td><td>Benefactive</td><td>&nbsp;</td></tr><tr><td>&nbsp;</td><td>&nbsp;</td><td>Comitative</td><td>&nbsp;</td></tr><tr><td>&nbsp;</td><td>&nbsp;</td><td>Dative</td><td>&nbsp;</td></tr><tr><td>&nbsp;</td><td>&nbsp;</td><td>Elative</td><td>&nbsp;</td></tr><tr><td>&nbsp;</td><td>&nbsp;</td><td>Equative</td><td>&nbsp;</td></tr><tr><td>&nbsp;</td><td>&nbsp;</td><td>Genitive</td><td>&nbsp;</td></tr><tr><td>&nbsp;</td><td>&nbsp;</td><td>Inessive</td><td>&nbsp;</td></tr><tr><td>&nbsp;</td><td>&nbsp;</td><td>Instrumental</td><td>&nbsp;</td></tr><tr><td>&nbsp;</td><td>&nbsp;</td><td>Lative</td><td>&nbsp;</td></tr><tr><td>&nbsp;</td><td>&nbsp;</td><td>Nominative</td><td>&nbsp;</td></tr><tr><td>&nbsp;</td><td>Indefinite</td><td>Benefactive</td><td>għal</td></tr><tr><td>&nbsp;</td><td>&nbsp;</td><td>Comitative</td><td>ma'</td></tr><tr><td>&nbsp;</td><td>&nbsp;</td><td>Dative</td><td>lil</td></tr><tr><td>&nbsp;</td><td>&nbsp;</td><td>Elative</td><td>minn</td></tr><tr><td>&nbsp;</td><td>&nbsp;</td><td>Equative</td><td>bħal</td></tr><tr><td>&nbsp;</td><td>&nbsp;</td><td>Genitive</td><td>ta'</td></tr><tr><td>&nbsp;</td><td>&nbsp;</td><td>Inessive</td><td>fi</td></tr><tr><td>&nbsp;</td><td>&nbsp;</td><td>Instrumental</td><td>bi</td></tr><tr><td>&nbsp;</td><td>&nbsp;</td><td>Lative</td><td>sa</td></tr><tr><td>&nbsp;</td><td>&nbsp;</td><td>Nominative</td><td>&nbsp;</td></tr><tr><td>CollectivePl</td><td>Definite</td><td>Benefactive</td><td>&nbsp;</td></tr><tr><td>&nbsp;</td><td>&nbsp;</td><td>Comitative</td><td>&nbsp;</td></tr><tr><td>&nbsp;</td><td>&nbsp;</td><td>Dative</td><td>&nbsp;</td></tr><tr><td>&nbsp;</td><td>&nbsp;</td><td>Elative</td><td>&nbsp;</td></tr><tr><td>&nbsp;</td><td>&nbsp;</td><td>Equative</td><td>&nbsp;</td></tr><tr><td>&nbsp;</td><td>&nbsp;</td><td>Genitive</td><td>&nbsp;</td></tr><tr><td>&nbsp;</td><td>&nbsp;</td><td>Inessive</td><td>&nbsp;</td></tr><tr><td>&nbsp;</td><td>&nbsp;</td><td>Instrumental</td><td>&nbsp;</td></tr><tr><td>&nbsp;</td><td>&nbsp;</td><td>Lative</td><td>&nbsp;</td></tr><tr><td>&nbsp;</td><td>&nbsp;</td><td>Nominative</td><td>&nbsp;</td></tr><tr><td>&nbsp;</td><td>Indefinite</td><td>Benefactive</td><td>għal</td></tr><tr><td>&nbsp;</td><td>&nbsp;</td><td>Comitative</td><td>ma'</td></tr><tr><td>&nbsp;</td><td>&nbsp;</td><td>Dative</td><td>lil</td></tr><tr><td>&nbsp;</td><td>&nbsp;</td><td>Elative</td><td>minn</td></tr><tr><td>&nbsp;</td><td>&nbsp;</td><td>Equative</td><td>bħal</td></tr><tr><td>&nbsp;</td><td>&nbsp;</td><td>Genitive</td><td>ta'</td></tr><tr><td>&nbsp;</td><td>&nbsp;</td><td>Inessive</td><td>fi</td></tr><tr><td>&nbsp;</td><td>&nbsp;</td><td>Instrumental</td><td>bi</td></tr><tr><td>&nbsp;</td><td>&nbsp;</td><td>Lative</td><td>sa</td></tr><tr><td>&nbsp;</td><td>&nbsp;</td><td>Nominative</td><td>&nbsp;</td></tr><tr><td>Fem</td></tr><tr class="separator"><td colspan="100%">&nbsp;</td></td><tr><td>Singulative</td><td>Definite</td><td>Benefactive</td><td>għall-injam</td></tr><tr><td>&nbsp;</td><td>&nbsp;</td><td>Comitative</td><td>mal-injam</td></tr><tr><td>&nbsp;</td><td>&nbsp;</td><td>Dative</td><td>lill-injam</td></tr><tr><td>&nbsp;</td><td>&nbsp;</td><td>Elative</td><td>mill-injam</td></tr><tr><td>&nbsp;</td><td>&nbsp;</td><td>Equative</td><td>bħall-injam</td></tr><tr><td>&nbsp;</td><td>&nbsp;</td><td>Genitive</td><td>tal-injam</td></tr><tr><td>&nbsp;</td><td>&nbsp;</td><td>Inessive</td><td>fil-injam</td></tr><tr><td>&nbsp;</td><td>&nbsp;</td><td>Instrumental</td><td>bil-injam</td></tr><tr><td>&nbsp;</td><td>&nbsp;</td><td>Lative</td><td>sal-injam</td></tr><tr><td>&nbsp;</td><td>&nbsp;</td><td>Nominative</td><td>il-injam</td></tr><tr><td>&nbsp;</td><td>Indefinite</td><td>Benefactive</td><td>għal injam</td></tr><tr><td>&nbsp;</td><td>&nbsp;</td><td>Comitative</td><td>m'injam</td></tr><tr><td>&nbsp;</td><td>&nbsp;</td><td>Dative</td><td>lil injam</td></tr><tr><td>&nbsp;</td><td>&nbsp;</td><td>Elative</td><td>minn injam</td></tr><tr><td>&nbsp;</td><td>&nbsp;</td><td>Equative</td><td>bħal injam</td></tr><tr><td>&nbsp;</td><td>&nbsp;</td><td>Genitive</td><td>t'injam</td></tr><tr><td>&nbsp;</td><td>&nbsp;</td><td>Inessive</td><td>f'injam</td></tr><tr><td>&nbsp;</td><td>&nbsp;</td><td>Instrumental</td><td>b'injam</td></tr><tr><td>&nbsp;</td><td>&nbsp;</td><td>Lative</td><td>s'injam</td></tr><tr><td>&nbsp;</td><td>&nbsp;</td><td>Nominative</td><td>injam</td></tr><tr><td>Dual</td><td>Definite</td><td>Benefactive</td><td>&nbsp;</td></tr><tr><td>&nbsp;</td><td>&nbsp;</td><td>Comitative</td><td>&nbsp;</td></tr><tr><td>&nbsp;</td><td>&nbsp;</td><td>Dative</td><td>&nbsp;</td></tr><tr><td>&nbsp;</td><td>&nbsp;</td><td>Elative</td><td>&nbsp;</td></tr><tr><td>&nbsp;</td><td>&nbsp;</td><td>Equative</td><td>&nbsp;</td></tr><tr><td>&nbsp;</td><td>&nbsp;</td><td>Genitive</td><td>&nbsp;</td></tr><tr><td>&nbsp;</td><td>&nbsp;</td><td>Inessive</td><td>&nbsp;</td></tr><tr><td>&nbsp;</td><td>&nbsp;</td><td>Instrumental</td><td>&nbsp;</td></tr><tr><td>&nbsp;</td><td>&nbsp;</td><td>Lative</td><td>&nbsp;</td></tr><tr><td>&nbsp;</td><td>&nbsp;</td><td>Nominative</td><td>&nbsp;</td></tr><tr><td>&nbsp;</td><td>Indefinite</td><td>Benefactive</td><td>għal</td></tr><tr><td>&nbsp;</td><td>&nbsp;</td><td>Comitative</td><td>ma'</td></tr><tr><td>&nbsp;</td><td>&nbsp;</td><td>Dative</td><td>lil</td></tr><tr><td>&nbsp;</td><td>&nbsp;</td><td>Elative</td><td>minn</td></tr><tr><td>&nbsp;</td><td>&nbsp;</td><td>Equative</td><td>bħal</td></tr><tr><td>&nbsp;</td><td>&nbsp;</td><td>Genitive</td><td>ta'</td></tr><tr><td>&nbsp;</td><td>&nbsp;</td><td>Inessive</td><td>fi</td></tr><tr><td>&nbsp;</td><td>&nbsp;</td><td>Instrumental</td><td>bi</td></tr><tr><td>&nbsp;</td><td>&nbsp;</td><td>Lative</td><td>sa</td></tr><tr><td>&nbsp;</td><td>&nbsp;</td><td>Nominative</td><td>&nbsp;</td></tr><tr><td>Plural</td><td>Definite</td><td>Benefactive</td><td>għall-injami</td></tr><tr><td>&nbsp;</td><td>&nbsp;</td><td>Comitative</td><td>mal-injami</td></tr><tr><td>&nbsp;</td><td>&nbsp;</td><td>Dative</td><td>lill-injami</td></tr><tr><td>&nbsp;</td><td>&nbsp;</td><td>Elative</td><td>mill-injami</td></tr><tr><td>&nbsp;</td><td>&nbsp;</td><td>Equative</td><td>bħall-injami</td></tr><tr><td>&nbsp;</td><td>&nbsp;</td><td>Genitive</td><td>tal-injami</td></tr><tr><td>&nbsp;</td><td>&nbsp;</td><td>Inessive</td><td>fil-injami</td></tr><tr><td>&nbsp;</td><td>&nbsp;</td><td>Instrumental</td><td>bil-injami</td></tr><tr><td>&nbsp;</td><td>&nbsp;</td><td>Lative</td><td>sal-injami</td></tr><tr><td>&nbsp;</td><td>&nbsp;</td><td>Nominative</td><td>il-injami</td></tr><tr><td>&nbsp;</td><td>Indefinite</td><td>Benefactive</td><td>għal injami</td></tr><tr><td>&nbsp;</td><td>&nbsp;</td><td>Comitative</td><td>m'injami</td></tr><tr><td>&nbsp;</td><td>&nbsp;</td><td>Dative</td><td>lil injami</td></tr><tr><td>&nbsp;</td><td>&nbsp;</td><td>Elative</td><td>minn injami</td></tr><tr><td>&nbsp;</td><td>&nbsp;</td><td>Equative</td><td>bħal injami</td></tr><tr><td>&nbsp;</td><td>&nbsp;</td><td>Genitive</td><td>t'injami</td></tr><tr><td>&nbsp;</td><td>&nbsp;</td><td>Inessive</td><td>f'injami</td></tr><tr><td>&nbsp;</td><td>&nbsp;</td><td>Instrumental</td><td>b'injami</td></tr><tr><td>&nbsp;</td><td>&nbsp;</td><td>Lative</td><td>s'injami</td></tr><tr><td>&nbsp;</td><td>&nbsp;</td><td>Nominative</td><td>injami</td></tr><tr><td>DeterminatePl</td><td>Definite</td><td>Benefactive</td><td>&nbsp;</td></tr><tr><td>&nbsp;</td><td>&nbsp;</td><td>Comitative</td><td>&nbsp;</td></tr><tr><td>&nbsp;</td><td>&nbsp;</td><td>Dative</td><td>&nbsp;</td></tr><tr><td>&nbsp;</td><td>&nbsp;</td><td>Elative</td><td>&nbsp;</td></tr><tr><td>&nbsp;</td><td>&nbsp;</td><td>Equative</td><td>&nbsp;</td></tr><tr><td>&nbsp;</td><td>&nbsp;</td><td>Genitive</td><td>&nbsp;</td></tr><tr><td>&nbsp;</td><td>&nbsp;</td><td>Inessive</td><td>&nbsp;</td></tr><tr><td>&nbsp;</td><td>&nbsp;</td><td>Instrumental</td><td>&nbsp;</td></tr><tr><td>&nbsp;</td><td>&nbsp;</td><td>Lative</td><td>&nbsp;</td></tr><tr><td>&nbsp;</td><td>&nbsp;</td><td>Nominative</td><td>&nbsp;</td></tr><tr><td>&nbsp;</td><td>Indefinite</td><td>Benefactive</td><td>għal</td></tr><tr><td>&nbsp;</td><td>&nbsp;</td><td>Comitative</td><td>ma'</td></tr><tr><td>&nbsp;</td><td>&nbsp;</td><td>Dative</td><td>lil</td></tr><tr><td>&nbsp;</td><td>&nbsp;</td><td>Elative</td><td>minn</td></tr><tr><td>&nbsp;</td><td>&nbsp;</td><td>Equative</td><td>bħal</td></tr><tr><td>&nbsp;</td><td>&nbsp;</td><td>Genitive</td><td>ta'</td></tr><tr><td>&nbsp;</td><td>&nbsp;</td><td>Inessive</td><td>fi</td></tr><tr><td>&nbsp;</td><td>&nbsp;</td><td>Instrumental</td><td>bi</td></tr><tr><td>&nbsp;</td><td>&nbsp;</td><td>Lative</td><td>sa</td></tr><tr><td>&nbsp;</td><td>&nbsp;</td><td>Nominative</td><td>&nbsp;</td></tr><tr><td>CollectivePl</td><td>Definite</td><td>Benefactive</td><td>&nbsp;</td></tr><tr><td>&nbsp;</td><td>&nbsp;</td><td>Comitative</td><td>&nbsp;</td></tr><tr><td>&nbsp;</td><td>&nbsp;</td><td>Dative</td><td>&nbsp;</td></tr><tr><td>&nbsp;</td><td>&nbsp;</td><td>Elative</td><td>&nbsp;</td></tr><tr><td>&nbsp;</td><td>&nbsp;</td><td>Equative</td><td>&nbsp;</td></tr><tr><td>&nbsp;</td><td>&nbsp;</td><td>Genitive</td><td>&nbsp;</td></tr><tr><td>&nbsp;</td><td>&nbsp;</td><td>Inessive</td><td>&nbsp;</td></tr><tr><td>&nbsp;</td><td>&nbsp;</td><td>Instrumental</td><td>&nbsp;</td></tr><tr><td>&nbsp;</td><td>&nbsp;</td><td>Lative</td><td>&nbsp;</td></tr><tr><td>&nbsp;</td><td>&nbsp;</td><td>Nominative</td><td>&nbsp;</td></tr><tr><td>&nbsp;</td><td>Indefinite</td><td>Benefactive</td><td>għal</td></tr><tr><td>&nbsp;</td><td>&nbsp;</td><td>Comitative</td><td>ma'</td></tr><tr><td>&nbsp;</td><td>&nbsp;</td><td>Dative</td><td>lil</td></tr><tr><td>&nbsp;</td><td>&nbsp;</td><td>Elative</td><td>minn</td></tr><tr><td>&nbsp;</td><td>&nbsp;</td><td>Equative</td><td>bħal</td></tr><tr><td>&nbsp;</td><td>&nbsp;</td><td>Genitive</td><td>ta'</td></tr><tr><td>&nbsp;</td><td>&nbsp;</td><td>Inessive</td><td>fi</td></tr><tr><td>&nbsp;</td><td>&nbsp;</td><td>Instrumental</td><td>bi</td></tr><tr><td>&nbsp;</td><td>&nbsp;</td><td>Lative</td><td>sa</td></tr><tr><td>&nbsp;</td><td>&nbsp;</td><td>Nominative</td><td>&nbsp;</td></tr><tr><td>Masc</td></tr><tr class="separator"><td colspan="100%">&nbsp;</td></td><tr><td>Singulative</td><td>Definite</td><td>Benefactive</td><td>għad-dudu</td></tr><tr><td>&nbsp;</td><td>&nbsp;</td><td>Comitative</td><td>mad-dudu</td></tr><tr><td>&nbsp;</td><td>&nbsp;</td><td>Dative</td><td>lid-dudu</td></tr><tr><td>&nbsp;</td><td>&nbsp;</td><td>Elative</td><td>mid-dudu</td></tr><tr><td>&nbsp;</td><td>&nbsp;</td><td>Equative</td><td>bħad-dudu</td></tr><tr><td>&nbsp;</td><td>&nbsp;</td><td>Genitive</td><td>tad-dudu</td></tr><tr><td>&nbsp;</td><td>&nbsp;</td><td>Inessive</td><td>fid-dudu</td></tr><tr><td>&nbsp;</td><td>&nbsp;</td><td>Instrumental</td><td>bid-dudu</td></tr><tr><td>&nbsp;</td><td>&nbsp;</td><td>Lative</td><td>sad-dudu</td></tr><tr><td>&nbsp;</td><td>&nbsp;</td><td>Nominative</td><td>id-dudu</td></tr><tr><td>&nbsp;</td><td>Indefinite</td><td>Benefactive</td><td>għal dudu</td></tr><tr><td>&nbsp;</td><td>&nbsp;</td><td>Comitative</td><td>ma' dudu</td></tr><tr><td>&nbsp;</td><td>&nbsp;</td><td>Dative</td><td>lil dudu</td></tr><tr><td>&nbsp;</td><td>&nbsp;</td><td>Elative</td><td>minn dudu</td></tr><tr><td>&nbsp;</td><td>&nbsp;</td><td>Equative</td><td>bħal dudu</td></tr><tr><td>&nbsp;</td><td>&nbsp;</td><td>Genitive</td><td>ta' dudu</td></tr><tr><td>&nbsp;</td><td>&nbsp;</td><td>Inessive</td><td>f'dudu</td></tr><tr><td>&nbsp;</td><td>&nbsp;</td><td>Instrumental</td><td>b'dudu</td></tr><tr><td>&nbsp;</td><td>&nbsp;</td><td>Lative</td><td>sa dudu</td></tr><tr><td>&nbsp;</td><td>&nbsp;</td><td>Nominative</td><td>dudu</td></tr><tr><td>Dual</td><td>Definite</td><td>Benefactive</td><td>&nbsp;</td></tr><tr><td>&nbsp;</td><td>&nbsp;</td><td>Comitative</td><td>&nbsp;</td></tr><tr><td>&nbsp;</td><td>&nbsp;</td><td>Dative</td><td>&nbsp;</td></tr><tr><td>&nbsp;</td><td>&nbsp;</td><td>Elative</td><td>&nbsp;</td></tr><tr><td>&nbsp;</td><td>&nbsp;</td><td>Equative</td><td>&nbsp;</td></tr><tr><td>&nbsp;</td><td>&nbsp;</td><td>Genitive</td><td>&nbsp;</td></tr><tr><td>&nbsp;</td><td>&nbsp;</td><td>Inessive</td><td>&nbsp;</td></tr><tr><td>&nbsp;</td><td>&nbsp;</td><td>Instrumental</td><td>&nbsp;</td></tr><tr><td>&nbsp;</td><td>&nbsp;</td><td>Lative</td><td>&nbsp;</td></tr><tr><td>&nbsp;</td><td>&nbsp;</td><td>Nominative</td><td>&nbsp;</td></tr><tr><td>&nbsp;</td><td>Indefinite</td><td>Benefactive</td><td>għal</td></tr><tr><td>&nbsp;</td><td>&nbsp;</td><td>Comitative</td><td>ma'</td></tr><tr><td>&nbsp;</td><td>&nbsp;</td><td>Dative</td><td>lil</td></tr><tr><td>&nbsp;</td><td>&nbsp;</td><td>Elative</td><td>minn</td></tr><tr><td>&nbsp;</td><td>&nbsp;</td><td>Equative</td><td>bħal</td></tr><tr><td>&nbsp;</td><td>&nbsp;</td><td>Genitive</td><td>ta'</td></tr><tr><td>&nbsp;</td><td>&nbsp;</td><td>Inessive</td><td>fi</td></tr><tr><td>&nbsp;</td><td>&nbsp;</td><td>Instrumental</td><td>bi</td></tr><tr><td>&nbsp;</td><td>&nbsp;</td><td>Lative</td><td>sa</td></tr><tr><td>&nbsp;</td><td>&nbsp;</td><td>Nominative</td><td>&nbsp;</td></tr><tr><td>Plural</td><td>Definite</td><td>Benefactive</td><td>għad-dudui</td></tr><tr><td>&nbsp;</td><td>&nbsp;</td><td>Comitative</td><td>mad-dudui</td></tr><tr><td>&nbsp;</td><td>&nbsp;</td><td>Dative</td><td>lid-dudui</td></tr><tr><td>&nbsp;</td><td>&nbsp;</td><td>Elative</td><td>mid-dudui</td></tr><tr><td>&nbsp;</td><td>&nbsp;</td><td>Equative</td><td>bħad-dudui</td></tr><tr><td>&nbsp;</td><td>&nbsp;</td><td>Genitive</td><td>tad-dudui</td></tr><tr><td>&nbsp;</td><td>&nbsp;</td><td>Inessive</td><td>fid-dudui</td></tr><tr><td>&nbsp;</td><td>&nbsp;</td><td>Instrumental</td><td>bid-dudui</td></tr><tr><td>&nbsp;</td><td>&nbsp;</td><td>Lative</td><td>sad-dudui</td></tr><tr><td>&nbsp;</td><td>&nbsp;</td><td>Nominative</td><td>id-dudui</td></tr><tr><td>&nbsp;</td><td>Indefinite</td><td>Benefactive</td><td>għal dudui</td></tr><tr><td>&nbsp;</td><td>&nbsp;</td><td>Comitative</td><td>ma' dudui</td></tr><tr><td>&nbsp;</td><td>&nbsp;</td><td>Dative</td><td>lil dudui</td></tr><tr><td>&nbsp;</td><td>&nbsp;</td><td>Elative</td><td>minn dudui</td></tr><tr><td>&nbsp;</td><td>&nbsp;</td><td>Equative</td><td>bħal dudui</td></tr><tr><td>&nbsp;</td><td>&nbsp;</td><td>Genitive</td><td>ta' dudui</td></tr><tr><td>&nbsp;</td><td>&nbsp;</td><td>Inessive</td><td>f'dudui</td></tr><tr><td>&nbsp;</td><td>&nbsp;</td><td>Instrumental</td><td>b'dudui</td></tr><tr><td>&nbsp;</td><td>&nbsp;</td><td>Lative</td><td>sa dudui</td></tr><tr><td>&nbsp;</td><td>&nbsp;</td><td>Nominative</td><td>dudui</td></tr><tr><td>DeterminatePl</td><td>Definite</td><td>Benefactive</td><td>&nbsp;</td></tr><tr><td>&nbsp;</td><td>&nbsp;</td><td>Comitative</td><td>&nbsp;</td></tr><tr><td>&nbsp;</td><td>&nbsp;</td><td>Dative</td><td>&nbsp;</td></tr><tr><td>&nbsp;</td><td>&nbsp;</td><td>Elative</td><td>&nbsp;</td></tr><tr><td>&nbsp;</td><td>&nbsp;</td><td>Equative</td><td>&nbsp;</td></tr><tr><td>&nbsp;</td><td>&nbsp;</td><td>Genitive</td><td>&nbsp;</td></tr><tr><td>&nbsp;</td><td>&nbsp;</td><td>Inessive</td><td>&nbsp;</td></tr><tr><td>&nbsp;</td><td>&nbsp;</td><td>Instrumental</td><td>&nbsp;</td></tr><tr><td>&nbsp;</td><td>&nbsp;</td><td>Lative</td><td>&nbsp;</td></tr><tr><td>&nbsp;</td><td>&nbsp;</td><td>Nominative</td><td>&nbsp;</td></tr><tr><td>&nbsp;</td><td>Indefinite</td><td>Benefactive</td><td>għal</td></tr><tr><td>&nbsp;</td><td>&nbsp;</td><td>Comitative</td><td>ma'</td></tr><tr><td>&nbsp;</td><td>&nbsp;</td><td>Dative</td><td>lil</td></tr><tr><td>&nbsp;</td><td>&nbsp;</td><td>Elative</td><td>minn</td></tr><tr><td>&nbsp;</td><td>&nbsp;</td><td>Equative</td><td>bħal</td></tr><tr><td>&nbsp;</td><td>&nbsp;</td><td>Genitive</td><td>ta'</td></tr><tr><td>&nbsp;</td><td>&nbsp;</td><td>Inessive</td><td>fi</td></tr><tr><td>&nbsp;</td><td>&nbsp;</td><td>Instrumental</td><td>bi</td></tr><tr><td>&nbsp;</td><td>&nbsp;</td><td>Lative</td><td>sa</td></tr><tr><td>&nbsp;</td><td>&nbsp;</td><td>Nominative</td><td>&nbsp;</td></tr><tr><td>CollectivePl</td><td>Definite</td><td>Benefactive</td><td>&nbsp;</td></tr><tr><td>&nbsp;</td><td>&nbsp;</td><td>Comitative</td><td>&nbsp;</td></tr><tr><td>&nbsp;</td><td>&nbsp;</td><td>Dative</td><td>&nbsp;</td></tr><tr><td>&nbsp;</td><td>&nbsp;</td><td>Elative</td><td>&nbsp;</td></tr><tr><td>&nbsp;</td><td>&nbsp;</td><td>Equative</td><td>&nbsp;</td></tr><tr><td>&nbsp;</td><td>&nbsp;</td><td>Genitive</td><td>&nbsp;</td></tr><tr><td>&nbsp;</td><td>&nbsp;</td><td>Inessive</td><td>&nbsp;</td></tr><tr><td>&nbsp;</td><td>&nbsp;</td><td>Instrumental</td><td>&nbsp;</td></tr><tr><td>&nbsp;</td><td>&nbsp;</td><td>Lative</td><td>&nbsp;</td></tr><tr><td>&nbsp;</td><td>&nbsp;</td><td>Nominative</td><td>&nbsp;</td></tr><tr><td>&nbsp;</td><td>Indefinite</td><td>Benefactive</td><td>għal</td></tr><tr><td>&nbsp;</td><td>&nbsp;</td><td>Comitative</td><td>ma'</td></tr><tr><td>&nbsp;</td><td>&nbsp;</td><td>Dative</td><td>lil</td></tr><tr><td>&nbsp;</td><td>&nbsp;</td><td>Elative</td><td>minn</td></tr><tr><td>&nbsp;</td><td>&nbsp;</td><td>Equative</td><td>bħal</td></tr><tr><td>&nbsp;</td><td>&nbsp;</td><td>Genitive</td><td>ta'</td></tr><tr><td>&nbsp;</td><td>&nbsp;</td><td>Inessive</td><td>fi</td></tr><tr><td>&nbsp;</td><td>&nbsp;</td><td>Instrumental</td><td>bi</td></tr><tr><td>&nbsp;</td><td>&nbsp;</td><td>Lative</td><td>sa</td></tr><tr><td>&nbsp;</td><td>&nbsp;</td><td>Nominative</td><td>&nbsp;</td></tr><tr><td>Masc</td></tr><tr class="separator"><td colspan="100%">&nbsp;</td></td><tr><td>Singulative</td><td>Definite</td><td>Benefactive</td><td>għas-sena</td></tr><tr><td>&nbsp;</td><td>&nbsp;</td><td>Comitative</td><td>mas-sena</td></tr><tr><td>&nbsp;</td><td>&nbsp;</td><td>Dative</td><td>lis-sena</td></tr><tr><td>&nbsp;</td><td>&nbsp;</td><td>Elative</td><td>mis-sena</td></tr><tr><td>&nbsp;</td><td>&nbsp;</td><td>Equative</td><td>bħas-sena</td></tr><tr><td>&nbsp;</td><td>&nbsp;</td><td>Genitive</td><td>tas-sena</td></tr><tr><td>&nbsp;</td><td>&nbsp;</td><td>Inessive</td><td>fis-sena</td></tr><tr><td>&nbsp;</td><td>&nbsp;</td><td>Instrumental</td><td>bis-sena</td></tr><tr><td>&nbsp;</td><td>&nbsp;</td><td>Lative</td><td>sas-sena</td></tr><tr><td>&nbsp;</td><td>&nbsp;</td><td>Nominative</td><td>is-sena</td></tr><tr><td>&nbsp;</td><td>Indefinite</td><td>Benefactive</td><td>għal sena</td></tr><tr><td>&nbsp;</td><td>&nbsp;</td><td>Comitative</td><td>ma' sena</td></tr><tr><td>&nbsp;</td><td>&nbsp;</td><td>Dative</td><td>lil sena</td></tr><tr><td>&nbsp;</td><td>&nbsp;</td><td>Elative</td><td>minn sena</td></tr><tr><td>&nbsp;</td><td>&nbsp;</td><td>Equative</td><td>bħal sena</td></tr><tr><td>&nbsp;</td><td>&nbsp;</td><td>Genitive</td><td>ta' sena</td></tr><tr><td>&nbsp;</td><td>&nbsp;</td><td>Inessive</td><td>f'sena</td></tr><tr><td>&nbsp;</td><td>&nbsp;</td><td>Instrumental</td><td>b'sena</td></tr><tr><td>&nbsp;</td><td>&nbsp;</td><td>Lative</td><td>sa sena</td></tr><tr><td>&nbsp;</td><td>&nbsp;</td><td>Nominative</td><td>sena</td></tr><tr><td>Dual</td><td>Definite</td><td>Benefactive</td><td>&nbsp;</td></tr><tr><td>&nbsp;</td><td>&nbsp;</td><td>Comitative</td><td>&nbsp;</td></tr><tr><td>&nbsp;</td><td>&nbsp;</td><td>Dative</td><td>&nbsp;</td></tr><tr><td>&nbsp;</td><td>&nbsp;</td><td>Elative</td><td>&nbsp;</td></tr><tr><td>&nbsp;</td><td>&nbsp;</td><td>Equative</td><td>&nbsp;</td></tr><tr><td>&nbsp;</td><td>&nbsp;</td><td>Genitive</td><td>&nbsp;</td></tr><tr><td>&nbsp;</td><td>&nbsp;</td><td>Inessive</td><td>&nbsp;</td></tr><tr><td>&nbsp;</td><td>&nbsp;</td><td>Instrumental</td><td>&nbsp;</td></tr><tr><td>&nbsp;</td><td>&nbsp;</td><td>Lative</td><td>&nbsp;</td></tr><tr><td>&nbsp;</td><td>&nbsp;</td><td>Nominative</td><td>&nbsp;</td></tr><tr><td>&nbsp;</td><td>Indefinite</td><td>Benefactive</td><td>għal</td></tr><tr><td>&nbsp;</td><td>&nbsp;</td><td>Comitative</td><td>ma'</td></tr><tr><td>&nbsp;</td><td>&nbsp;</td><td>Dative</td><td>lil</td></tr><tr><td>&nbsp;</td><td>&nbsp;</td><td>Elative</td><td>minn</td></tr><tr><td>&nbsp;</td><td>&nbsp;</td><td>Equative</td><td>bħal</td></tr><tr><td>&nbsp;</td><td>&nbsp;</td><td>Genitive</td><td>ta'</td></tr><tr><td>&nbsp;</td><td>&nbsp;</td><td>Inessive</td><td>fi</td></tr><tr><td>&nbsp;</td><td>&nbsp;</td><td>Instrumental</td><td>bi</td></tr><tr><td>&nbsp;</td><td>&nbsp;</td><td>Lative</td><td>sa</td></tr><tr><td>&nbsp;</td><td>&nbsp;</td><td>Nominative</td><td>&nbsp;</td></tr><tr><td>Plural</td><td>Definite</td><td>Benefactive</td><td>għas-seniet</td></tr><tr><td>&nbsp;</td><td>&nbsp;</td><td>Comitative</td><td>mas-seniet</td></tr><tr><td>&nbsp;</td><td>&nbsp;</td><td>Dative</td><td>lis-seniet</td></tr><tr><td>&nbsp;</td><td>&nbsp;</td><td>Elative</td><td>mis-seniet</td></tr><tr><td>&nbsp;</td><td>&nbsp;</td><td>Equative</td><td>bħas-seniet</td></tr><tr><td>&nbsp;</td><td>&nbsp;</td><td>Genitive</td><td>tas-seniet</td></tr><tr><td>&nbsp;</td><td>&nbsp;</td><td>Inessive</td><td>fis-seniet</td></tr><tr><td>&nbsp;</td><td>&nbsp;</td><td>Instrumental</td><td>bis-seniet</td></tr><tr><td>&nbsp;</td><td>&nbsp;</td><td>Lative</td><td>sas-seniet</td></tr><tr><td>&nbsp;</td><td>&nbsp;</td><td>Nominative</td><td>is-seniet</td></tr><tr><td>&nbsp;</td><td>Indefinite</td><td>Benefactive</td><td>għal seniet</td></tr><tr><td>&nbsp;</td><td>&nbsp;</td><td>Comitative</td><td>ma' seniet</td></tr><tr><td>&nbsp;</td><td>&nbsp;</td><td>Dative</td><td>lil seniet</td></tr><tr><td>&nbsp;</td><td>&nbsp;</td><td>Elative</td><td>minn seniet</td></tr><tr><td>&nbsp;</td><td>&nbsp;</td><td>Equative</td><td>bħal seniet</td></tr><tr><td>&nbsp;</td><td>&nbsp;</td><td>Genitive</td><td>ta' seniet</td></tr><tr><td>&nbsp;</td><td>&nbsp;</td><td>Inessive</td><td>f'seniet</td></tr><tr><td>&nbsp;</td><td>&nbsp;</td><td>Instrumental</td><td>b'seniet</td></tr><tr><td>&nbsp;</td><td>&nbsp;</td><td>Lative</td><td>sa seniet</td></tr><tr><td>&nbsp;</td><td>&nbsp;</td><td>Nominative</td><td>seniet</td></tr><tr><td>DeterminatePl</td><td>Definite</td><td>Benefactive</td><td>&nbsp;</td></tr><tr><td>&nbsp;</td><td>&nbsp;</td><td>Comitative</td><td>&nbsp;</td></tr><tr><td>&nbsp;</td><td>&nbsp;</td><td>Dative</td><td>&nbsp;</td></tr><tr><td>&nbsp;</td><td>&nbsp;</td><td>Elative</td><td>&nbsp;</td></tr><tr><td>&nbsp;</td><td>&nbsp;</td><td>Equative</td><td>&nbsp;</td></tr><tr><td>&nbsp;</td><td>&nbsp;</td><td>Genitive</td><td>&nbsp;</td></tr><tr><td>&nbsp;</td><td>&nbsp;</td><td>Inessive</td><td>&nbsp;</td></tr><tr><td>&nbsp;</td><td>&nbsp;</td><td>Instrumental</td><td>&nbsp;</td></tr><tr><td>&nbsp;</td><td>&nbsp;</td><td>Lative</td><td>&nbsp;</td></tr><tr><td>&nbsp;</td><td>&nbsp;</td><td>Nominative</td><td>&nbsp;</td></tr><tr><td>&nbsp;</td><td>Indefinite</td><td>Benefactive</td><td>għal</td></tr><tr><td>&nbsp;</td><td>&nbsp;</td><td>Comitative</td><td>ma'</td></tr><tr><td>&nbsp;</td><td>&nbsp;</td><td>Dative</td><td>lil</td></tr><tr><td>&nbsp;</td><td>&nbsp;</td><td>Elative</td><td>minn</td></tr><tr><td>&nbsp;</td><td>&nbsp;</td><td>Equative</td><td>bħal</td></tr><tr><td>&nbsp;</td><td>&nbsp;</td><td>Genitive</td><td>ta'</td></tr><tr><td>&nbsp;</td><td>&nbsp;</td><td>Inessive</td><td>fi</td></tr><tr><td>&nbsp;</td><td>&nbsp;</td><td>Instrumental</td><td>bi</td></tr><tr><td>&nbsp;</td><td>&nbsp;</td><td>Lative</td><td>sa</td></tr><tr><td>&nbsp;</td><td>&nbsp;</td><td>Nominative</td><td>&nbsp;</td></tr><tr><td>CollectivePl</td><td>Definite</td><td>Benefactive</td><td>&nbsp;</td></tr><tr><td>&nbsp;</td><td>&nbsp;</td><td>Comitative</td><td>&nbsp;</td></tr><tr><td>&nbsp;</td><td>&nbsp;</td><td>Dative</td><td>&nbsp;</td></tr><tr><td>&nbsp;</td><td>&nbsp;</td><td>Elative</td><td>&nbsp;</td></tr><tr><td>&nbsp;</td><td>&nbsp;</td><td>Equative</td><td>&nbsp;</td></tr><tr><td>&nbsp;</td><td>&nbsp;</td><td>Genitive</td><td>&nbsp;</td></tr><tr><td>&nbsp;</td><td>&nbsp;</td><td>Inessive</td><td>&nbsp;</td></tr><tr><td>&nbsp;</td><td>&nbsp;</td><td>Instrumental</td><td>&nbsp;</td></tr><tr><td>&nbsp;</td><td>&nbsp;</td><td>Lative</td><td>&nbsp;</td></tr><tr><td>&nbsp;</td><td>&nbsp;</td><td>Nominative</td><td>&nbsp;</td></tr><tr><td>&nbsp;</td><td>Indefinite</td><td>Benefactive</td><td>għal</td></tr><tr><td>&nbsp;</td><td>&nbsp;</td><td>Comitative</td><td>ma'</td></tr><tr><td>&nbsp;</td><td>&nbsp;</td><td>Dative</td><td>lil</td></tr><tr><td>&nbsp;</td><td>&nbsp;</td><td>Elative</td><td>minn</td></tr><tr><td>&nbsp;</td><td>&nbsp;</td><td>Equative</td><td>bħal</td></tr><tr><td>&nbsp;</td><td>&nbsp;</td><td>Genitive</td><td>ta'</td></tr><tr><td>&nbsp;</td><td>&nbsp;</td><td>Inessive</td><td>fi</td></tr><tr><td>&nbsp;</td><td>&nbsp;</td><td>Instrumental</td><td>bi</td></tr><tr><td>&nbsp;</td><td>&nbsp;</td><td>Lative</td><td>sa</td></tr><tr><td>&nbsp;</td><td>&nbsp;</td><td>Nominative</td><td>&nbsp;</td></tr><tr><td>Fem</td></tr></table>

<pre id="compiler-output">=> Starting gf with custom -path flag...

         *  *  *
      *           *
    *               *
   *
   *
   *        * * * * * *
   *        *         *
    *       * * * *  *
      *     *      *
         *  *  *

This is GF version 3.2.
License: see help -license.
Bug reports: http://code.google.com/p/grammatical-framework/issues/list


Languages:
> + reading /home/john/Documents/MOLTO/GF (Darcs Repository)/lib/src/abstract/Common.gfo
+ reading /home/john/Documents/MOLTO/GF (Darcs Repository)/lib/src/abstract/Cat.gfo
+ reading /home/john/Documents/MOLTO/GF (Darcs Repository)/lib/src/abstract/Noun.gfo
+ reading /home/john/Documents/MOLTO/GF (Darcs Repository)/lib/src/abstract/Verb.gfo
+ reading /home/john/Documents/MOLTO/GF (Darcs Repository)/lib/src/abstract/Adjective.gfo
+ reading /home/john/Documents/MOLTO/GF (Darcs Repository)/lib/src/abstract/Adverb.gfo
+ reading /home/john/Documents/MOLTO/GF (Darcs Repository)/lib/src/abstract/Numeral.gfo
+ reading /home/john/Documents/MOLTO/GF (Darcs Repository)/lib/src/abstract/Sentence.gfo
+ reading /home/john/Documents/MOLTO/GF (Darcs Repository)/lib/src/abstract/Question.gfo
+ reading /home/john/Documents/MOLTO/GF (Darcs Repository)/lib/src/abstract/Relative.gfo
+ reading /home/john/Documents/MOLTO/GF (Darcs Repository)/lib/src/abstract/Conjunction.gfo
+ reading /home/john/Documents/MOLTO/GF (Darcs Repository)/lib/src/abstract/Phrase.gfo
+ reading /home/john/Documents/MOLTO/GF (Darcs Repository)/lib/src/abstract/Text.gfo
+ reading /home/john/Documents/MOLTO/GF (Darcs Repository)/lib/src/abstract/Structural.gfo
+ reading /home/john/Documents/MOLTO/GF (Darcs Repository)/lib/src/abstract/Idiom.gfo
+ reading /home/john/Documents/MOLTO/GF (Darcs Repository)/lib/src/abstract/Tense.gfo
+ reading /home/john/Documents/MOLTO/GF (Darcs Repository)/lib/src/abstract/NumeralTransfer.gfo
+ reading /home/john/Documents/MOLTO/GF (Darcs Repository)/lib/src/abstract/Transfer.gfo
+ reading /home/john/Documents/MOLTO/GF (Darcs Repository)/lib/src/abstract/Grammar.gfo
+ reading /home/john/Documents/MOLTO/GF (Darcs Repository)/lib/src/abstract/Lexicon.gfo
+ reading /home/john/Documents/MOLTO/GF (Darcs Repository)/lib/src/abstract/Lang.gfo
+ reading /home/john/Documents/MOLTO/Maltese RGL/maltese/IrregMltAbs.gfo
+ reading /home/john/Documents/MOLTO/Maltese RGL/maltese/ExtraMltAbs.gfo
+ reading /home/john/Documents/MOLTO/Maltese RGL/maltese/AllMltAbs.gfo
+ reading /home/john/Documents/MOLTO/GF (Darcs Repository)/lib/src/prelude/Predef.gfo
+ reading /home/john/Documents/MOLTO/GF (Darcs Repository)/lib/src/prelude/Prelude.gfo
+ reading /home/john/Documents/MOLTO/GF (Darcs Repository)/lib/src/common/ParamX.gfo
+ reading /home/john/Documents/MOLTO/GF (Darcs Repository)/lib/src/common/CommonX.gfo
+ reading /home/john/Documents/MOLTO/Maltese RGL/maltese/PatternsMlt.gfo
+ reading /home/john/Documents/MOLTO/Maltese RGL/maltese/ResMlt.gfo
+ reading /home/john/Documents/MOLTO/Maltese RGL/maltese/CatMlt.gfo
+ reading /home/john/Documents/MOLTO/Maltese RGL/maltese/NounMlt.gfo
+ reading /home/john/Documents/MOLTO/Maltese RGL/maltese/VerbMlt.gfo
+ reading /home/john/Documents/MOLTO/Maltese RGL/maltese/AdjectiveMlt.gfo
+ reading /home/john/Documents/MOLTO/Maltese RGL/maltese/AdverbMlt.gfo
+ reading /home/john/Documents/MOLTO/Maltese RGL/maltese/MorphoMlt.gfo
+ reading /home/john/Documents/MOLTO/Maltese RGL/maltese/NumeralMlt.gfo
+ reading /home/john/Documents/MOLTO/Maltese RGL/maltese/SentenceMlt.gfo
+ reading /home/john/Documents/MOLTO/Maltese RGL/maltese/QuestionMlt.gfo
+ reading /home/john/Documents/MOLTO/Maltese RGL/maltese/RelativeMlt.gfo
+ reading /home/john/Documents/MOLTO/GF (Darcs Repository)/lib/src/prelude/Coordination.gfo
+ reading /home/john/Documents/MOLTO/Maltese RGL/maltese/ConjunctionMlt.gfo
+ reading /home/john/Documents/MOLTO/Maltese RGL/maltese/PhraseMlt.gfo
+ reading /home/john/Documents/MOLTO/GF (Darcs Repository)/lib/src/common/TextX.gfo
+ reading /home/john/Documents/MOLTO/Maltese RGL/maltese/OrthoMlt.gfo
- compiling /home/john/Documents/MOLTO/Maltese RGL/maltese/ParadigmsMlt.gf...   wrote file /home/john/Documents/MOLTO/Maltese RGL/maltese/ParadigmsMlt.gfo
- compiling /home/john/Documents/MOLTO/Maltese RGL/maltese/StructuralMlt.gf... checking module StructuralMlt
   Warning: no linearization of above_Prep
   Warning: no linearization of after_Prep
   Warning: no linearization of all_Predet
   Warning: no linearization of almost_AdA
   Warning: no linearization of almost_AdN
   Warning: no linearization of although_Subj
   Warning: no linearization of always_AdV
   Warning: no linearization of and_Conj
   Warning: no linearization of as_CAdv
   Warning: no linearization of at_least_AdN
   Warning: no linearization of at_most_AdN
   Warning: no linearization of because_Subj
   Warning: no linearization of before_Prep
   Warning: no linearization of behind_Prep
   Warning: no linearization of between_Prep
   Warning: no linearization of both7and_DConj
   Warning: no linearization of but_PConj
   Warning: no linearization of by8agent_Prep
   Warning: no linearization of by8means_Prep
   Warning: no linearization of can8know_VV
   Warning: no linearization of can_VV
   Warning: no linearization of during_Prep
   Warning: no linearization of either7or_DConj
   Warning: no linearization of every_Det
   Warning: no linearization of everybody_NP
   Warning: no linearization of everything_NP
   Warning: no linearization of everywhere_Adv
   Warning: no linearization of except_Prep
   Warning: no linearization of few_Det
   Warning: no linearization of for_Prep
   Warning: no linearization of from_Prep
   Warning: no linearization of have_V2
   Warning: no linearization of he_Pron
   Warning: no linearization of here7from_Adv
   Warning: no linearization of here7to_Adv
   Warning: no linearization of here_Adv
   Warning: no linearization of how8many_IDet
   Warning: no linearization of how8much_IAdv
   Warning: no linearization of how_IAdv
   Warning: no linearization of i_Pron
   Warning: no linearization of if_Subj
   Warning: no linearization of if_then_Conj
   Warning: no linearization of in8front_Prep
   Warning: no linearization of in_Prep
   Warning: no linearization of it_Pron
   Warning: no linearization of language_title_Utt
   Warning: no linearization of less_CAdv
   Warning: no linearization of many_Det
   Warning: no linearization of more_CAdv
   Warning: no linearization of most_Predet
   Warning: no linearization of much_Det
   Warning: no linearization of must_VV
   Warning: no linearization of no_Quant
   Warning: no linearization of no_Utt
   Warning: no linearization of nobody_NP
   Warning: no linearization of not_Predet
   Warning: no linearization of nothing_NP
   Warning: no linearization of on_Prep
   Warning: no linearization of only_Predet
   Warning: no linearization of or_Conj
   Warning: no linearization of otherwise_PConj
   Warning: no linearization of part_Prep
   Warning: no linearization of please_Voc
   Warning: no linearization of possess_Prep
   Warning: no linearization of quite_Adv
   Warning: no linearization of she_Pron
   Warning: no linearization of so_AdA
   Warning: no linearization of somePl_Det
   Warning: no linearization of someSg_Det
   Warning: no linearization of somebody_NP
   Warning: no linearization of something_NP
   Warning: no linearization of somewhere_Adv
   Warning: no linearization of that_Quant
   Warning: no linearization of that_Subj
   Warning: no linearization of there7from_Adv
   Warning: no linearization of there7to_Adv
   Warning: no linearization of there_Adv
   Warning: no linearization of therefore_PConj
   Warning: no linearization of they_Pron
   Warning: no linearization of this_Quant
   Warning: no linearization of through_Prep
   Warning: no linearization of to_Prep
   Warning: no linearization of too_AdA
   Warning: no linearization of under_Prep
   Warning: no linearization of very_AdA
   Warning: no linearization of want_VV
   Warning: no linearization of we_Pron
   Warning: no linearization of whatPl_IP
   Warning: no linearization of whatSg_IP
   Warning: no linearization of when_IAdv
   Warning: no linearization of when_Subj
   Warning: no linearization of where_IAdv
   Warning: no linearization of which_IQuant
   Warning: no linearization of whoPl_IP
   Warning: no linearization of whoSg_IP
   Warning: no linearization of why_IAdv
   Warning: no linearization of with_Prep
   Warning: no linearization of without_Prep
   Warning: no linearization of yes_Utt
   Warning: no linearization of youPl_Pron
   Warning: no linearization of youPol_Pron
   Warning: no linearization of youSg_Pron
  wrote file /home/john/Documents/MOLTO/Maltese RGL/maltese/StructuralMlt.gfo
+ reading /home/john/Documents/MOLTO/Maltese RGL/maltese/IdiomMlt.gfo
- compiling /home/john/Documents/MOLTO/Maltese RGL/maltese/GrammarMlt.gf...   wrote file /home/john/Documents/MOLTO/Maltese RGL/maltese/GrammarMlt.gfo
- compiling /home/john/Documents/MOLTO/Maltese RGL/maltese/IrregMlt.gf...   wrote file /home/john/Documents/MOLTO/Maltese RGL/maltese/IrregMlt.gfo
- compiling /home/john/Documents/MOLTO/Maltese RGL/maltese/LexiconMlt.gf... checking module LexiconMlt
   Warning: function bench_N is not in abstract
   Warning: no linearization of add_V3
   Warning: no linearization of alas_Interj
   Warning: no linearization of already_Adv
   Warning: no linearization of answer_V2S
   Warning: no linearization of ashes_N
   Warning: no linearization of ask_V2Q
   Warning: no linearization of bad_A
   Warning: no linearization of beautiful_A
   Warning: no linearization of become_VA
   Warning: no linearization of beg_V2V
   Warning: no linearization of big_A
   Warning: no linearization of bite_V2
   Warning: no linearization of black_A
   Warning: no linearization of blow_V
   Warning: no linearization of blue_A
   Warning: no linearization of break_V2
   Warning: no linearization of breathe_V
   Warning: no linearization of broad_A
   Warning: no linearization of brown_A
   Warning: no linearization of burn_V
   Warning: no linearization of buy_V2
   Warning: no linearization of clean_A
   Warning: no linearization of clever_A
   Warning: no linearization of close_V2
   Warning: no linearization of cold_A
   Warning: no linearization of come_V
   Warning: no linearization of correct_A
   Warning: no linearization of count_V2
   Warning: no linearization of cut_V2
   Warning: no linearization of dig_V
   Warning: no linearization of dirty_A
   Warning: no linearization of do_V2
   Warning: no linearization of drink_V2
   Warning: no linearization of dry_A
   Warning: no linearization of dull_A
   Warning: no linearization of easy_A2V
   Warning: no linearization of eat_V2
   Warning: no linearization of empty_A
   Warning: no linearization of fall_V
   Warning: no linearization of far_Adv
   Warning: no linearization of fear_V2
   Warning: no linearization of fear_VS
   Warning: no linearization of fight_V2
   Warning: no linearization of find_V2
   Warning: no linearization of float_V
   Warning: no linearization of flow_V
   Warning: no linearization of fly_V
   Warning: no linearization of forget_V2
   Warning: no linearization of freeze_V
   Warning: no linearization of full_A
   Warning: no linearization of fun_AV
   Warning: no linearization of give_V3
   Warning: no linearization of go_V
   Warning: no linearization of good_A
   Warning: no linearization of green_A
   Warning: no linearization of hate_V2
   Warning: no linearization of hear_V2
   Warning: no linearization of heavy_A
   Warning: no linearization of hit_V2
   Warning: no linearization of hold_V2
   Warning: no linearization of hope_VS
   Warning: no linearization of hot_A
   Warning: no linearization of hunt_V2
   Warning: no linearization of important_A
   Warning: no linearization of john_PN
   Warning: no linearization of jump_V
   Warning: no linearization of kill_V2
   Warning: no linearization of know_V2
   Warning: no linearization of know_VQ
   Warning: no linearization of know_VS
   Warning: no linearization of laugh_V
   Warning: no linearization of learn_V2
   Warning: no linearization of leave_V2
   Warning: no linearization of left_Ord
   Warning: no linearization of lie_V
   Warning: no linearization of like_V2
   Warning: no linearization of listen_V2
   Warning: no linearization of live_V
   Warning: no linearization of long_A
   Warning: no linearization of lose_V2
   Warning: no linearization of love_V2
   Warning: no linearization of married_A2
   Warning: no linearization of narrow_A
   Warning: no linearization of near_A
   Warning: no linearization of new_A
   Warning: no linearization of now_Adv
   Warning: no linearization of old_A
   Warning: no linearization of open_V2
   Warning: no linearization of paint_V2A
   Warning: no linearization of paris_PN
   Warning: no linearization of play_V
   Warning: no linearization of play_V2
   Warning: no linearization of probable_AS
   Warning: no linearization of pull_V2
   Warning: no linearization of push_V2
   Warning: no linearization of put_V2
   Warning: no linearization of rain_V0
   Warning: no linearization of read_V2
   Warning: no linearization of ready_A
   Warning: no linearization of red_A
   Warning: no linearization of right_Ord
   Warning: no linearization of rotten_A
   Warning: no linearization of round_A
   Warning: no linearization of rub_V2
   Warning: no linearization of run_V
   Warning: no linearization of say_VS
   Warning: no linearization of scratch_V2
   Warning: no linearization of see_V2
   Warning: no linearization of seek_V2
   Warning: no linearization of sell_V3
   Warning: no linearization of send_V3
   Warning: no linearization of sew_V
   Warning: no linearization of sharp_A
   Warning: no linearization of short_A
   Warning: no linearization of sing_V
   Warning: no linearization of sit_V
   Warning: no linearization of sleep_V
   Warning: no linearization of small_A
   Warning: no linearization of smell_V
   Warning: no linearization of smooth_A
   Warning: no linearization of speak_V2
   Warning: no linearization of spit_V
   Warning: no linearization of split_V2
   Warning: no linearization of squeeze_V2
   Warning: no linearization of stab_V2
   Warning: no linearization of stand_V
   Warning: no linearization of stop_V
   Warning: no linearization of straight_A
   Warning: no linearization of stupid_A
   Warning: no linearization of suck_V2
   Warning: no linearization of swell_V
   Warning: no linearization of swim_V
   Warning: no linearization of switch8off_V2
   Warning: no linearization of switch8on_V2
   Warning: no linearization of talk_V3
   Warning: no linearization of teach_V2
   Warning: no linearization of thick_A
   Warning: no linearization of thin_A
   Warning: no linearization of think_V
   Warning: no linearization of throw_V2
   Warning: no linearization of tie_V2
   Warning: no linearization of today_Adv
   Warning: no linearization of travel_V
   Warning: no linearization of turn_V
   Warning: no linearization of ugly_A
   Warning: no linearization of uncertain_A
   Warning: no linearization of understand_V2
   Warning: no linearization of vomit_V
   Warning: no linearization of wait_V2
   Warning: no linearization of walk_V
   Warning: no linearization of warm_A
   Warning: no linearization of wash_V2
   Warning: no linearization of watch_V2
   Warning: no linearization of wet_A
   Warning: no linearization of white_A
   Warning: no linearization of wide_A
   Warning: no linearization of win_V2
   Warning: no linearization of wipe_V2
   Warning: no linearization of wonder_VQ
   Warning: no linearization of write_V2
   Warning: no linearization of yellow_A
   Warning: no linearization of young_A
  wrote file /home/john/Documents/MOLTO/Maltese RGL/maltese/LexiconMlt.gfo
- compiling /home/john/Documents/MOLTO/Maltese RGL/maltese/LangMlt.gf...   wrote file /home/john/Documents/MOLTO/Maltese RGL/maltese/LangMlt.gfo
- compiling /home/john/Documents/MOLTO/Maltese RGL/maltese/ExtraMlt.gf...   wrote file /home/john/Documents/MOLTO/Maltese RGL/maltese/ExtraMlt.gfo
- compiling /home/john/Documents/MOLTO/Maltese RGL/maltese/AllMlt.gf...   wrote file /home/john/Documents/MOLTO/Maltese RGL/maltese/AllMlt.gfo
> See you.
</pre>

</body>
</html>